{"word": "-kertaistaa", "conjugation": [{"1": "-kertaist", "2": "", "3": "", "4": "a", "template_name": "fi-conj-muistaa"}]}
{"word": "-kertaistua", "conjugation": [{"1": "-kertaist", "2": "", "3": "", "4": "u", "5": "a", "template_name": "fi-conj-sanoa"}]}
{"word": "\u00e4\u00e4kk\u00f6st\u00e4\u00e4", "conjugation": [{"1": "\u00e4\u00e4kk\u00f6st", "2": "", "3": "", "4": "\u00e4", "template_name": "fi-conj-muistaa"}]}
{"word": "\u00e4\u00e4nest\u00e4\u00e4", "conjugation": [{"1": "\u00e4\u00e4nest", "2": "", "3": "", "4": "\u00e4", "template_name": "fi-conj-muistaa"}]}
{"word": "\u00e4\u00e4nierist\u00e4\u00e4", "conjugation": [{"1": "\u00e4\u00e4nierist", "2": "", "3": "", "4": "\u00e4", "template_name": "fi-conj-muistaa"}]}
{"word": "\u00e4\u00e4nitt\u00e4\u00e4", "conjugation": [{"1": "\u00e4\u00e4ni", "2": "tt", "3": "t", "4": "\u00e4", "template_name": "fi-conj-muistaa"}]}
{"word": "\u00e4\u00e4nn\u00e4ht\u00e4\u00e4", "conjugation": [{"1": "\u00e4\u00e4nn\u00e4h", "2": "t", "3": "d", "4": "\u00e4", "template_name": "fi-conj-muistaa"}]}
{"word": "\u00e4\u00e4nnell\u00e4", "conjugation": [{"1": "\u00e4\u00e4", "2": "nn", "3": "nt", "4": "el", "5": "\u00e4", "template_name": "fi-conj-tulla"}]}
{"word": "\u00e4\u00e4nt\u00e4\u00e4", "conjugation": [{"1": "\u00e4\u00e4n", "2": "\u00e4", "template_name": "fi-conj-huutaa"}]}
{"word": "\u00e4\u00e4nty\u00e4", "conjugation": [{"1": "\u00e4\u00e4", "2": "nt", "3": "nn", "4": "y", "5": "\u00e4", "template_name": "fi-conj-sanoa"}]}
{"word": "\u00e4est\u00e4\u00e4", "conjugation": [{"1": "\u00e4est", "2": "", "3": "", "4": "\u00e4", "template_name": "fi-conj-muistaa"}]}
{"word": "\u00e4estell\u00e4", "conjugation": [{"1": "\u00e4est", "2": "", "3": "", "4": "el", "5": "\u00e4", "template_name": "fi-conj-tulla"}]}
{"word": "\u00e4estytt\u00e4\u00e4", "conjugation": [{"1": "\u00e4esty", "2": "tt", "3": "t", "4": "\u00e4", "template_name": "fi-conj-muistaa"}]}
{"word": "\u00e4helt\u00e4\u00e4", "conjugation": [{"1": "\u00e4hel", "2": "\u00e4", "template_name": "fi-conj-huutaa"}]}
{"word": "\u00e4hist\u00e4", "conjugation": [{"1": "\u00e4h", "2": "", "3": "", "4": "i", "5": "\u00e4", "template_name": "fi-conj-rohkaista"}]}
{"word": "\u00e4hitell\u00e4", "conjugation": [{"1": "\u00e4hi", "2": "t", "3": "tt", "4": "el", "5": "\u00e4", "template_name": "fi-conj-tulla"}]}
{"word": "\u00e4hk\u00e4\u00e4", "conjugation": [{"1": "\u00e4hk", "2": "\u00e4", "template_name": "fi-conj-kaikaa"}]}
{"word": "\u00e4hk\u00e4ist\u00e4", "conjugation": [{"1": "\u00e4hk", "2": "", "3": "", "4": "\u00e4i", "5": "\u00e4", "template_name": "fi-conj-rohkaista"}]}
{"word": "\u00e4hki\u00e4", "conjugation": [{"1": "\u00e4hk", "2": "", "3": "", "4": "\u00e4", "template_name": "fi-conj-sallia"}]}
{"word": "\u00e4hky\u00e4", "conjugation": [{"1": "\u00e4hk", "2": "", "3": "", "4": "y", "5": "\u00e4", "template_name": "fi-conj-sanoa"}]}
{"word": "\u00e4iditell\u00e4", "conjugation": [{"1": "\u00e4idi", "2": "t", "3": "tt", "4": "el", "5": "\u00e4", "template_name": "fi-conj-tulla"}]}
{"word": "\u00e4imist\u00e4\u00e4", "conjugation": [{"1": "\u00e4imist", "2": "", "3": "", "4": "\u00e4", "template_name": "fi-conj-muistaa"}]}
{"word": "\u00e4imistell\u00e4", "conjugation": [{"1": "\u00e4imist", "2": "", "3": "", "4": "el", "5": "\u00e4", "template_name": "fi-conj-tulla"}]}
{"word": "\u00e4imisty\u00e4", "conjugation": [{"1": "\u00e4imist", "2": "", "3": "", "4": "y", "5": "\u00e4", "template_name": "fi-conj-sanoa"}]}
{"word": "\u00e4imistytt\u00e4\u00e4", "conjugation": [{"1": "\u00e4imisty", "2": "tt", "3": "t", "4": "\u00e4", "template_name": "fi-conj-muistaa"}]}
{"word": "\u00e4itel\u00f6itt\u00e4\u00e4", "conjugation": [{"1": "\u00e4itel\u00f6i", "2": "tt", "3": "t", "4": "\u00e4", "template_name": "fi-conj-muistaa"}]}
{"word": "\u00e4ity\u00e4", "conjugation": [{"1": "\u00e4i", "2": "t", "3": "d", "4": "y", "5": "\u00e4", "template_name": "fi-conj-sanoa"}]}
{"word": "\u00e4k\u00e4\u00e4nty\u00e4", "conjugation": [{"1": "\u00e4k\u00e4\u00e4", "2": "nt", "3": "nn", "4": "y", "5": "\u00e4", "template_name": "fi-conj-sanoa"}]}
{"word": "\u00e4k\u00e4ill\u00e4", "conjugation": [{"1": "\u00e4k", "2": "", "3": "", "4": "\u00e4il", "5": "\u00e4", "template_name": "fi-conj-tulla"}]}
{"word": "\u00e4k\u00e4mysty\u00e4", "conjugation": [{"1": "\u00e4k\u00e4myst", "2": "", "3": "", "4": "y", "5": "\u00e4", "template_name": "fi-conj-sanoa"}]}
{"word": "\u00e4k\u00e4mystytt\u00e4\u00e4", "conjugation": [{"1": "\u00e4k\u00e4mysty", "2": "tt", "3": "t", "4": "\u00e4", "template_name": "fi-conj-muistaa"}]}
{"word": "\u00e4k\u00e4t\u00e4", "conjugation": [{"1": "\u00e4", "2": "k", "3": "kk", "4": "\u00e4", "template_name": "fi-conj-salata"}]}
{"word": "\u00e4keill\u00e4", "conjugation": [{"1": "\u00e4k", "2": "", "3": "", "4": "eil", "5": "\u00e4", "template_name": "fi-conj-tulla"}]}
{"word": "\u00e4kkirikastua", "conjugation": [{"1": "\u00e4kkirikast", "2": "", "3": "", "4": "u", "5": "a", "template_name": "fi-conj-sanoa"}]}
{"word": "\u00e4kseerata", "conjugation": [{"1": "\u00e4kseer", "2": "", "3": "", "4": "a", "template_name": "fi-conj-salata"}]}
{"word": "\u00e4ksyill\u00e4", "conjugation": [{"1": "\u00e4ksy", "2": "", "3": "", "4": "il", "5": "\u00e4", "template_name": "fi-conj-tulla"}]}
{"word": "\u00e4ksyynty\u00e4", "conjugation": [{"1": "\u00e4ksyy", "2": "nt", "3": "nn", "4": "y", "5": "\u00e4", "template_name": "fi-conj-sanoa"}]}
{"word": "\u00e4l\u00e4ht\u00e4\u00e4", "conjugation": [{"1": "\u00e4l\u00e4h", "2": "t", "3": "d", "4": "\u00e4", "template_name": "fi-conj-muistaa"}]}
{"word": "\u00e4list\u00e4", "conjugation": [{"1": "\u00e4l", "2": "", "3": "", "4": "i", "5": "\u00e4", "template_name": "fi-conj-rohkaista"}]}
{"word": "\u00e4ll\u00f6tt\u00e4\u00e4", "conjugation": [{"1": "\u00e4ll\u00f6", "2": "tt", "3": "t", "4": "\u00e4", "template_name": "fi-conj-muistaa"}]}
{"word": "\u00e4llistell\u00e4", "conjugation": [{"1": "\u00e4llist", "2": "", "3": "", "4": "el", "5": "\u00e4", "template_name": "fi-conj-tulla"}]}
{"word": "\u00e4llisty\u00e4", "conjugation": [{"1": "\u00e4llist", "2": "", "3": "", "4": "y", "5": "\u00e4", "template_name": "fi-conj-sanoa"}]}
{"word": "\u00e4llistytt\u00e4\u00e4", "conjugation": [{"1": "\u00e4llisty", "2": "tt", "3": "t", "4": "\u00e4", "template_name": "fi-conj-muistaa"}]}
{"word": "\u00e4lyllist\u00e4\u00e4", "conjugation": [{"1": "\u00e4lyllist", "2": "", "3": "", "4": "\u00e4", "template_name": "fi-conj-muistaa"}]}
{"word": "\u00e4lyllisty\u00e4", "conjugation": [{"1": "\u00e4lyllist", "2": "", "3": "", "4": "y", "5": "\u00e4", "template_name": "fi-conj-sanoa"}]}
{"word": "\u00e4lyt\u00e4", "conjugation": [{"1": "\u00e4l", "2": "", "3": "", "4": "y", "5": "\u00e4", "template_name": "fi-conj-katketa"}]}
{"word": "\u00e4lytt\u00e4\u00e4", "conjugation": [{"1": "\u00e4ly", "2": "tt", "3": "t", "4": "\u00e4", "template_name": "fi-conj-muistaa"}]}
{"word": "\u00e4mp\u00e4r\u00f6id\u00e4", "conjugation": [{"1": "\u00e4mp\u00e4r\u00f6i", "2": "\u00e4", "template_name": "fi-conj-voida"}]}
{"word": "\u00e4nget\u00e4", "conjugation": [{"1": "\u00e4", "2": "ng", "3": "nk", "4": "e", "5": "\u00e4", "template_name": "fi-conj-katketa"}]}
{"word": "\u00e4nk\u00e4t\u00e4", "conjugation": [{"1": "\u00e4n", "2": "k", "3": "kk", "4": "\u00e4", "template_name": "fi-conj-salata"}]}
{"word": "\u00e4nke\u00e4", "conjugation": [{"1": "\u00e4", "2": "nk", "3": "ng", "4": "\u00e4", "template_name": "fi-conj-laskea"}]}
{"word": "\u00e4nkytt\u00e4\u00e4", "conjugation": [{"1": "\u00e4nky", "2": "tt", "3": "t", "4": "\u00e4", "template_name": "fi-conj-muistaa"}]}
{"word": "\u00e4p\u00f6st\u00e4\u00e4", "conjugation": [{"1": "\u00e4p\u00f6st", "2": "", "3": "", "4": "\u00e4", "template_name": "fi-conj-muistaa"}]}
{"word": "\u00e4r\u00e4hdell\u00e4", "conjugation": [{"1": "\u00e4r\u00e4h", "2": "d", "3": "t", "4": "el", "5": "\u00e4", "template_name": "fi-conj-tulla"}]}
{"word": "\u00e4r\u00e4ht\u00e4\u00e4", "conjugation": [{"1": "\u00e4r\u00e4h", "2": "t", "3": "d", "4": "\u00e4", "template_name": "fi-conj-muistaa"}]}
{"word": "\u00e4rhennell\u00e4", "conjugation": [{"1": "\u00e4rhe", "2": "nn", "3": "nt", "4": "el", "5": "\u00e4", "template_name": "fi-conj-tulla"}]}
{"word": "\u00e4rist\u00e4", "conjugation": [{"1": "\u00e4r", "2": "", "3": "", "4": "i", "5": "\u00e4", "template_name": "fi-conj-rohkaista"}]}
{"word": "\u00e4rj\u00e4ht\u00e4\u00e4", "conjugation": [{"1": "\u00e4rj\u00e4h", "2": "t", "3": "d", "4": "\u00e4", "template_name": "fi-conj-muistaa"}]}
{"word": "\u00e4rj\u00e4ist\u00e4", "conjugation": [{"1": "\u00e4rj", "2": "", "3": "", "4": "\u00e4i", "5": "\u00e4", "template_name": "fi-conj-rohkaista"}]}
{"word": "\u00e4rjy\u00e4", "conjugation": [{"1": "\u00e4rj", "2": "", "3": "", "4": "y", "5": "\u00e4", "template_name": "fi-conj-sanoa"}]}
{"word": "\u00e4rsytt\u00e4\u00e4", "conjugation": [{"1": "\u00e4rsy", "2": "tt", "3": "t", "4": "\u00e4", "template_name": "fi-conj-muistaa"}]}
{"word": "\u00e4rsytty\u00e4", "conjugation": [{"1": "\u00e4rsy", "2": "tt", "3": "t", "4": "y", "5": "\u00e4", "template_name": "fi-conj-sanoa"}]}
{"word": "\u00e4rsyynty\u00e4", "conjugation": [{"1": "\u00e4rsyy", "2": "nt", "3": "nn", "4": "y", "5": "\u00e4", "template_name": "fi-conj-sanoa"}]}
{"word": "\u00e4rty\u00e4", "conjugation": [{"1": "\u00e4", "2": "rt", "3": "rr", "4": "y", "5": "\u00e4", "template_name": "fi-conj-sanoa"}]}
{"word": "\u00e4s\u00e4ht\u00e4\u00e4", "conjugation": [{"1": "\u00e4s\u00e4h", "2": "t", "3": "d", "4": "\u00e4", "template_name": "fi-conj-muistaa"}]}
{"word": "\u00e4v\u00e4rty\u00e4", "conjugation": [{"1": "\u00e4v\u00e4", "2": "rt", "3": "rr", "4": "y", "5": "\u00e4", "template_name": "fi-conj-sanoa"}]}
{"word": "\u00e4ver\u00f6ity\u00e4", "conjugation": [{"1": "\u00e4ver\u00f6i", "2": "t", "3": "d", "4": "y", "5": "\u00e4", "template_name": "fi-conj-sanoa"}]}
{"word": "\u00e4veri\u00f6ity\u00e4", "conjugation": [{"1": "\u00e4veri\u00f6i", "2": "t", "3": "d", "4": "y", "5": "\u00e4", "template_name": "fi-conj-sanoa"}]}
{"word": "\u00e4verty\u00e4", "conjugation": [{"1": "\u00e4ve", "2": "rt", "3": "rr", "4": "y", "5": "\u00e4", "template_name": "fi-conj-sanoa"}]}
{"word": "\u00e4yritt\u00e4\u00e4", "conjugation": [{"1": "\u00e4yri", "2": "tt", "3": "t", "4": "\u00e4", "template_name": "fi-conj-muistaa"}]}
{"word": "\u00e4ysk\u00e4hdell\u00e4", "conjugation": [{"1": "\u00e4ysk\u00e4h", "2": "d", "3": "t", "4": "el", "5": "\u00e4", "template_name": "fi-conj-tulla"}]}
{"word": "\u00e4ysk\u00e4ht\u00e4\u00e4", "conjugation": [{"1": "\u00e4ysk\u00e4h", "2": "t", "3": "d", "4": "\u00e4", "template_name": "fi-conj-muistaa"}]}
{"word": "\u00e4ysk\u00e4ist\u00e4", "conjugation": [{"1": "\u00e4ysk", "2": "", "3": "", "4": "\u00e4i", "5": "\u00e4", "template_name": "fi-conj-rohkaista"}]}
{"word": "\u00e4ysk\u00e4r\u00f6id\u00e4", "conjugation": [{"1": "\u00e4ysk\u00e4r\u00f6i", "2": "\u00e4", "template_name": "fi-conj-voida"}]}
{"word": "\u00e4ysk\u00e4t\u00e4", "conjugation": [{"1": "\u00e4ysk", "2": "", "3": "", "4": "\u00e4", "template_name": "fi-conj-salata"}]}
{"word": "\u00e4yski\u00e4", "conjugation": [{"1": "\u00e4ysk", "2": "", "3": "", "4": "\u00e4", "template_name": "fi-conj-sallia"}]}
{"word": "\u00e4ysky\u00e4", "conjugation": [{"1": "\u00e4ysk", "2": "", "3": "", "4": "y", "5": "\u00e4", "template_name": "fi-conj-sanoa"}]}
{"word": "\u00f6list\u00e4", "conjugation": [{"1": "\u00f6l", "2": "", "3": "", "4": "i", "5": "\u00e4", "template_name": "fi-conj-rohkaista"}]}
{"word": "\u00f6ljysorastaa", "conjugation": [{"1": "\u00f6ljysorast", "2": "", "3": "", "4": "a", "template_name": "fi-conj-muistaa"}]}
{"word": "\u00f6ljyt\u00e4", "conjugation": [{"1": "\u00f6lj", "2": "", "3": "", "4": "y", "5": "\u00e4", "template_name": "fi-conj-katketa"}]}
{"word": "\u00f6ljytty\u00e4", "conjugation": [{"1": "\u00f6ljy", "2": "tt", "3": "t", "4": "y", "5": "\u00e4", "template_name": "fi-conj-sanoa"}]}
{"word": "\u00f6ljyynty\u00e4", "conjugation": [{"1": "\u00f6ljyy", "2": "nt", "3": "nn", "4": "y", "5": "\u00e4", "template_name": "fi-conj-sanoa"}]}
{"word": "\u00f6ll\u00f6tt\u00e4\u00e4", "conjugation": [{"1": "\u00f6ll\u00f6", "2": "tt", "3": "t", "4": "\u00e4", "template_name": "fi-conj-muistaa"}]}
{"word": "\u00f6r\u00e4hdell\u00e4", "conjugation": [{"1": "\u00f6r\u00e4h", "2": "d", "3": "t", "4": "el", "5": "\u00e4", "template_name": "fi-conj-tulla"}]}
{"word": "\u00f6r\u00e4ht\u00e4\u00e4", "conjugation": [{"1": "\u00f6r\u00e4h", "2": "t", "3": "d", "4": "\u00e4", "template_name": "fi-conj-muistaa"}]}
{"word": "\u00f6rist\u00e4", "conjugation": [{"1": "\u00f6r", "2": "", "3": "", "4": "i", "5": "\u00e4", "template_name": "fi-conj-rohkaista"}]}
{"word": "\u00f6rvelt\u00e4\u00e4", "conjugation": [{"1": "\u00f6rvel", "2": "\u00e4", "template_name": "fi-conj-huutaa"}]}
{"word": "\u00f6yh\u00f6tt\u00e4\u00e4", "conjugation": [{"1": "\u00f6yh\u00f6", "2": "tt", "3": "t", "4": "\u00e4", "template_name": "fi-conj-muistaa"}]}
{"word": "\u00f6yk\u00e4t\u00e4", "conjugation": [{"1": "\u00f6y", "2": "k", "3": "kk", "4": "\u00e4", "template_name": "fi-conj-salata"}]}
{"word": "\u00f6ykk\u00e4r\u00f6id\u00e4", "conjugation": [{"1": "\u00f6ykk\u00e4r\u00f6i", "2": "\u00e4", "template_name": "fi-conj-voida"}]}
{"word": "\u0161akata", "conjugation": [{"1": "\u0161a", "2": "k", "3": "kk", "4": "a", "template_name": "fi-conj-salata"}]}
{"word": "\u0161amanoida", "conjugation": [{"1": "\u0161amanoi", "2": "a", "template_name": "fi-conj-voida"}]}
{"word": "\u0161okeerata", "conjugation": [{"1": "\u0161okeer", "2": "", "3": "", "4": "a", "template_name": "fi-conj-salata"}]}
{"word": "aakkostaa", "conjugation": [{"1": "aakkost", "2": "", "3": "", "4": "a", "template_name": "fi-conj-muistaa"}]}
{"word": "aallota", "conjugation": [{"1": "aa", "2": "ll", "3": "lt", "4": "o", "5": "a", "template_name": "fi-conj-selvit\u0}
{"word": "aallottaa", "conjugation": [{"1": "aallo", "2": "tt", "3": "t", "4": "a", "template_name": "fi-conj-muistaa"}]}
{"word": "aaltoilla", "conjugation": [{"1": "aalt", "2": "", "3": "", "4": "oil", "5": "a", "template_name": "fi-conj-tulla"}]}
{"word": "aamiaistaa", "conjugation": [{"1": "aamiaist", "2": "", "3": "", "4": "a", "template_name": "fi-conj-muistaa"}]}
{"word": "aarporata", "conjugation": [{"1": "aarpor", "2": "", "3": "", "4": "a", "template_name": "fi-conj-salata"}]}
{"word": "aatella", "conjugation": [{"1": "aa", "2": "t", "3": "tt", "4": "el", "5": "a", "template_name": "fi-conj-tulla"}]}
{"word": "aateloida", "conjugation": [{"1": "aateloi", "2": "a", "template_name": "fi-conj-voida"}]}
{"word": "aavikoittaa", "conjugation": [{"1": "aavikoi", "2": "tt", "3": "t", "4": "a", "template_name": "fi-conj-muistaa"}]}
{"word": "aavikoitua", "conjugation": [{"1": "aavikoi", "2": "t", "3": "d", "4": "u", "5": "a", "template_name": "fi-conj-sanoa"}]}
{"word": "aavistaa", "conjugation": [{"1": "aavist", "2": "", "3": "", "4": "a", "template_name": "fi-conj-muistaa"}]}
{"word": "aavistella", "conjugation": [{"1": "aavist", "2": "", "3": "", "4": "el", "5": "a", "template_name": "fi-conj-tulla"}]}
{"word": "abdikoida", "conjugation": [{"1": "abdikoi", "2": "a", "template_name": "fi-conj-voida"}]}
{"word": "abduktoida", "conjugation": [{"1": "abduktoi", "2": "a", "template_name": "fi-conj-voida"}]}
{"word": "abhaasintaa", "conjugation": [{"1": "abhaasin", "2": "a", "template_name": "fi-conj-huutaa"}]}
{"word": "abortoida", "conjugation": [{"1": "abortoi", "2": "a", "template_name": "fi-conj-voida"}]}
{"word": "absorboida", "conjugation": [{"1": "absorboi", "2": "a", "template_name": "fi-conj-voida"}]}
{"word": "absorboitua", "conjugation": [{"1": "absorboi", "2": "t", "3": "d", "4": "u", "5": "a", "template_name": "fi-conj-sanoa"}]}
{"word": "abstrahoida", "conjugation": [{"1": "abstrahoi", "2": "a", "template_name": "fi-conj-voida"}]}
{"word": "abstrahoitua", "conjugation": [{"1": "abstrahoi", "2": "t", "3": "d", "4": "u", "5": "a", "template_name": "fi-conj-sanoa"}]}
{"word": "abstraktistaa", "conjugation": [{"1": "abstraktist", "2": "", "3": "", "4": "a", "template_name": "fi-conj-muistaa"}]}
{"word": "abstraktistua", "conjugation": [{"1": "abstraktist", "2": "", "3": "", "4": "u", "5": "a", "template_name": "fi-conj-sanoa"}]}
{"word": "abstraktoida", "conjugation": [{"1": "abstraktoi", "2": "a", "template_name": "fi-conj-voida"}]}
{"word": "adaptoida", "conjugation": [{"1": "adaptoi", "2": "a", "template_name": "fi-conj-voida"}]}
{"word": "adaptoitua", "conjugation": [{"1": "adaptoi", "2": "t", "3": "d", "4": "u", "5": "a", "template_name": "fi-conj-sanoa"}]}
{"word": "addiktoida", "conjugation": [{"1": "addiktoi", "2": "a", "template_name": "fi-conj-voida"}]}
{"word": "addiktoitua", "conjugation": [{"1": "addiktoi", "2": "t", "3": "d", "4": "u", "5": "a", "template_name": "fi-conj-sanoa"}]}
{"word": "adoptoida", "conjugation": [{"1": "adoptoi", "2": "a", "template_name": "fi-conj-voida"}]}
{"word": "adsorboida", "conjugation": [{"1": "adsorboi", "2": "a", "template_name": "fi-conj-voida"}]}
{"word": "adsorboitua", "conjugation": [{"1": "adsorboi", "2": "t", "3": "d", "4": "u", "5": "a", "template_name": "fi-conj-sanoa"}]}
{"word": "aerobicata", "conjugation": [{"1": "aerobic", "2": "", "3": "k", "4": "a", "template_name": "fi-conj-salata"}]}
{"word": "aerobikata", "conjugation": [{"1": "aerobi", "2": "k", "3": "kk", "4": "a", "template_name": "fi-conj-salata"}]}
{"word": "affisioida", "conjugation": [{"1": "affisioi", "2": "a", "template_name": "fi-conj-voida"}]}
{"word": "afrikaansintaa", "conjugation": [{"1": "afrikaansin", "2": "a", "template_name": "fi-conj-huutaa"}]}
{"word": "agglutinoida", "conjugation": [{"1": "agglutinoi", "2": "a", "template_name": "fi-conj-voida"}]}
{"word": "aggregoida", "conjugation": [{"1": "aggregoi", "2": "a", "template_name": "fi-conj-voida"}]}
{"word": "agitoida", "conjugation": [{"1": "agitoi", "2": "a", "template_name": "fi-conj-voida"}]}
{"word": "ahavoida", "conjugation": [{"1": "ahavoi", "2": "a", "template_name": "fi-conj-voida"}]}
{"word": "ahavoittaa", "conjugation": [{"1": "ahavoi", "2": "tt", "3": "t", "4": "a", "template_name": "fi-conj-muistaa"}]}
{"word": "ahavoitua", "conjugation": [{"1": "ahavoi", "2": "t", "3": "d", "4": "u", "5": "a", "template_name": "fi-conj-sanoa"}]}
{"word": "ahdata", "conjugation": [{"1": "ah", "2": "d", "3": "t", "4": "a", "template_name": "fi-conj-salata"}]}
{"word": "ahdistaa", "conjugation": [{"1": "ahdist", "2": "", "3": "", "4": "a", "template_name": "fi-conj-muistaa"}]}
{"word": "ahdistella", "conjugation": [{"1": "ahdist", "2": "", "3": "", "4": "el", "5": "a", "template_name": "fi-conj-tulla"}]}
{"word": "ahdistua", "conjugation": [{"1": "ahdist", "2": "", "3": "", "4": "u", "5": "a", "template_name": "fi-conj-sanoa"}]}
{"word": "ahertaa", "conjugation": [{"1": "aher", "2": "a", "template_name": "fi-conj-huutaa"}]}
{"word": "ahkeroida", "conjugation": [{"1": "ahkeroi", "2": "a", "template_name": "fi-conj-tupakoida"}]}
{"word": "ahmaista", "conjugation": [{"1": "ahm", "2": "", "3": "", "4": "ai", "5": "a", "template_name": "fi-conj-rohkaista"}]}
{"word": "ahmia", "conjugation": [{"1": "ahm", "2": "", "3": "", "4": "a", "template_name": "fi-conj-sallia"}]}
{"word": "ahnastella", "conjugation": [{"1": "ahnast", "2": "", "3": "", "4": "el", "5": "a", "template_name": "fi-conj-tulla"}]}
{"word": "ahnehtia", "conjugation": [{"1": "ahneh", "2": "t", "3": "d", "4": "a", "template_name": "fi-conj-sallia"}]}
{"word": "ahtaa", "conjugation": [{"1": "ah", "2": "t", "3": "d", "4": "a", "template_name": "fi-conj-kaivaa"}]}
{"word": "ahtauttaa", "conjugation": [{"1": "ahtau", "2": "tt", "3": "t", "4": "a", "template_name": "fi-conj-muistaa"}]}
{"word": "ahtauttaa", "conjugation": [{"1": "ahtau", "2": "tt", "3": "t", "4": "a", "template_name": "fi-conj-muistaa"}]}
{"word": "ahtautua", "conjugation": [{"1": "ahtau", "2": "t", "3": "d", "4": "u", "5": "a", "template_name": "fi-conj-sanoa"}]}
{"word": "ahtoutua", "conjugation": [{"1": "ahtou", "2": "t", "3": "d", "4": "u", "5": "a", "template_name": "fi-conj-sanoa"}]}
{"word": "aidata", "conjugation": [{"1": "ai", "2": "d", "3": "t", "4": "a", "template_name": "fi-conj-salata"}]}
{"word": "aidoittaa", "conjugation": [{"1": "aidoi", "2": "tt", "3": "t", "4": "a", "template_name": "fi-conj-muistaa"}]}
{"word": "aientaa", "conjugation": [{"1": "aien", "2": "a", "template_name": "fi-conj-huutaa"}]}
{"word": "aiheellistaa", "conjugation": [{"1": "aiheellist", "2": "", "3": "", "4": "a", "template_name": "fi-conj-muistaa"}]}
{"word": "aiheellistua", "conjugation": [{"1": "aiheellist", "2": "", "3": "", "4": "u", "5": "a", "template_name": "fi-conj-sanoa"}]}
{"word": "aiheuttaa", "conjugation": [{"1": "aiheu", "2": "tt", "3": "t", "4": "a", "template_name": "fi-conj-muistaa"}]}
{"word": "aiheutua", "conjugation": [{"1": "aiheu", "2": "t", "3": "d", "4": "u", "5": "a", "template_name": "fi-conj-sanoa"}]}
{"word": "aikaansaada", "conjugation": [{"1": "aikaansa", "2": "a", "template_name": "fi-conj-saada"}]}
{"word": "aikailla", "conjugation": [{"1": "aik", "2": "", "3": "", "4": "ail", "5": "a", "template_name": "fi-conj-tulla"}]}
{"word": "aikaistaa", "conjugation": [{"1": "aikaist", "2": "", "3": "", "4": "a", "template_name": "fi-conj-muistaa"}]}
{"word": "aikaistua", "conjugation": [{"1": "aikaist", "2": "", "3": "", "4": "u", "5": "a", "template_name": "fi-conj-sanoa"}]}
{"word": "aikakatkaista", "conjugation": [{"1": "aikakatk", "2": "", "3": "", "4": "ai", "5": "a", "template_name": "fi-conj-rohkaista"}]}
{"word": "aikatauluttaa", "conjugation": [{"1": "aikataulu", "2": "tt", "3": "t", "4": "a", "template_name": "fi-conj-muistaa"}]}
{"word": "aikauttaa", "conjugation": [{"1": "aikau", "2": "tt", "3": "t", "4": "a", "template_name": "fi-conj-muistaa"}]}
{"word": "aikoa", "conjugation": [{"1": "ai", "2": "k", "3": "", "4": "o", "5": "a", "template_name": "fi-conj-sanoa"}]}
{"word": "aikuistua", "conjugation": [{"1": "aikuist", "2": "", "3": "", "4": "u", "5": "a", "template_name": "fi-conj-sanoa"}]}
{"word": "ailahdella", "conjugation": [{"1": "ailah", "2": "d", "3": "t", "4": "el", "5": "a", "template_name": "fi-conj-tulla"}]}
{"word": "ailahtaa", "conjugation": [{"1": "ailah", "2": "t", "3": "d", "4": "a", "template_name": "fi-conj-muistaa"}]}
{"word": "aineellistaa", "conjugation": [{"1": "aineellist", "2": "", "3": "", "4": "a", "template_name": "fi-conj-muistaa"}]}
{"word": "aineellistua", "conjugation": [{"1": "aineellist", "2": "", "3": "", "4": "u", "5": "a", "template_name": "fi-conj-sanoa"}]}
{"word": "aineistaa", "conjugation": [{"1": "aineist", "2": "", "3": "", "4": "a", "template_name": "fi-conj-muistaa"}]}
{"word": "aineistua", "conjugation": [{"1": "aineist", "2": "", "3": "", "4": "u", "5": "a", "template_name": "fi-conj-sanoa"}]}
{"word": "ainuntaa", "conjugation": [{"1": "ainun", "2": "a", "template_name": "fi-conj-huutaa"}]}
{"word": "aisata", "conjugation": [{"1": "ais", "2": "", "3": "", "4": "a", "template_name": "fi-conj-salata"}]}
{"word": "aistia", "conjugation": [{"1": "aist", "2": "", "3": "", "4": "a", "template_name": "fi-conj-sallia"}]}
{"word": "aitailla", "conjugation": [{"1": "ait", "2": "", "3": "", "4": "ail", "5": "a", "template_name": "fi-conj-tulla"}]}
{"word": "aitautua", "conjugation": [{"1": "aitau", "2": "t", "3": "d", "4": "u", "5": "a", "template_name": "fi-conj-sanoa"}]}
{"word": "aitoa", "conjugation": [{"1": "ai", "2": "t", "3": "d", "4": "o", "5": "a", "template_name": "fi-conj-sanoa"}]}
{"word": "aivastaa", "conjugation": [{"1": "aivast", "2": "", "3": "", "4": "a", "template_name": "fi-conj-muistaa"}]}
{"word": "aivastella", "conjugation": [{"1": "aivast", "2": "", "3": "", "4": "el", "5": "a", "template_name": "fi-conj-tulla"}]}
{"word": "aivastuttaa", "conjugation": [{"1": "aivastu", "2": "tt", "3": "t", "4": "a", "template_name": "fi-conj-muistaa"}]}
{"word": "aivopest\u00e4", "conjugation": [{"1": "aivop", "2": "", "3": "", "4": "e", "5": "\u00e4", "template_name": "fi-conj-rohkaista"}]}
{"word": "ajaa", "lang": "Finnish", "lang_code": "fi", "pronunciations": [{"pie_root": ["h\u2082e\u01f5"]}], "heads": [{"template_name": "fi-verb"}], "s}
{"word": "ajaantua", "conjugation": [{"1": "ajaa", "2": "nt", "3": "nn", "4": "u", "5": "a", "template_name": "fi-conj-sanoa"}]}
{"word": "ajankohtaistaa", "conjugation": [{"1": "ajankohtaist", "2": "", "3": "", "4": "a", "template_name": "fi-conj-muistaa"}]}
{"word": "ajankohtaistua", "conjugation": [{"1": "ajankohtaist", "2": "", "3": "", "4": "u", "5": "a", "template_name": "fi-conj-sanoa"}]}
{"word": "ajanmukaistaa", "conjugation": [{"1": "ajanmukaist", "2": "", "3": "", "4": "a", "template_name": "fi-conj-muistaa"}]}
{"word": "ajanmukaistua", "conjugation": [{"1": "ajanmukaist", "2": "", "3": "", "4": "u", "5": "a", "template_name": "fi-conj-sanoa"}]}
{"word": "ajantasaistaa", "conjugation": [{"1": "ajantasaist", "2": "", "3": "", "4": "a", "template_name": "fi-conj-muistaa"}]}
{"word": "ajastaa", "conjugation": [{"1": "ajast", "2": "", "3": "", "4": "a", "template_name": "fi-conj-muistaa"}]}
{"word": "ajatella", "conjugation": [{"1": "aja", "2": "t", "3": "tt", "4": "el", "5": "a", "template_name": "fi-conj-tulla"}]}
{"word": "ajattaa", "conjugation": [{"1": "aja", "2": "tt", "3": "t", "4": "a", "template_name": "fi-conj-muistaa"}]}
{"word": "ajatteluttaa", "conjugation": [{"1": "ajattelu", "2": "tt", "3": "t", "4": "a", "template_name": "fi-conj-muistaa"}]}
{"word": "ajautua", "conjugation": [{"1": "ajau", "2": "t", "3": "d", "4": "u", "5": "a", "template_name": "fi-conj-sanoa"}]}
{"word": "ajelehtia", "conjugation": [{"1": "ajeleh", "2": "t", "3": "d", "4": "a", "template_name": "fi-conj-sallia"}]}
{"word": "ajella", "conjugation": [{"1": "aj", "2": "", "3": "", "4": "el", "5": "a", "template_name": "fi-conj-tulla"}]}
{"word": "ajeluttaa", "conjugation": [{"1": "ajelu", "2": "tt", "3": "t", "4": "a", "template_name": "fi-conj-muistaa"}]}
{"word": "ajettua", "conjugation": [{"1": "aje", "2": "tt", "3": "t", "4": "u", "5": "a", "template_name": "fi-conj-sanoa"}]}
{"word": "ajoittaa", "conjugation": [{"1": "ajoi", "2": "tt", "3": "t", "4": "a", "template_name": "fi-conj-muistaa"}]}
{"word": "ajoittua", "conjugation": [{"1": "ajoi", "2": "tt", "3": "t", "4": "u", "5": "a", "template_name": "fi-conj-sanoa"}]}
{"word": "akettaa", "conjugation": [{"1": "ake", "2": "tt", "3": "t", "4": "a", "template_name": "fi-conj-muistaa"}]}
{"word": "akkautua", "conjugation": [{"1": "akkau", "2": "t", "3": "d", "4": "u", "5": "a", "template_name": "fi-conj-sanoa"}]}
{"word": "akklimatisoida", "conjugation": [{"1": "akklimatisoi", "2": "a", "template_name": "fi-conj-voida"}]}
{"word": "akklimatisoitua", "conjugation": [{"1": "akklimatisoi", "2": "t", "3": "d", "4": "u", "5": "a", "template_name": "fi-conj-sanoa"}]}
{"word": "akkreditoida", "conjugation": [{"1": "akkreditoi", "2": "a", "template_name": "fi-conj-voida"}]}
{"word": "akkumuloida", "conjugation": [{"1": "akkumuloi", "2": "a", "template_name": "fi-conj-voida"}]}
{"word": "akoittua", "conjugation": [{"1": "akoi", "2": "tt", "3": "t", "4": "u", "5": "a", "template_name": "fi-conj-sanoa"}]}
{"word": "akseleroida", "conjugation": [{"1": "akseleroi", "2": "a", "template_name": "fi-conj-voida"}]}
{"word": "aksentoida", "conjugation": [{"1": "aksentoi", "2": "a", "template_name": "fi-conj-voida"}]}
{"word": "akseptata", "conjugation": [{"1": "aksept", "2": "", "3": "", "4": "a", "template_name": "fi-conj-salata"}]}
{"word": "akseptoida", "conjugation": [{"1": "akseptoi", "2": "a", "template_name": "fi-conj-voida"}]}
{"word": "aktiivistaa", "conjugation": [{"1": "aktiivist", "2": "", "3": "", "4": "a", "template_name": "fi-conj-muistaa"}]}
{"word": "aktiivistua", "conjugation": [{"1": "aktiivist", "2": "", "3": "", "4": "u", "5": "a", "template_name": "fi-conj-sanoa"}]}
{"word": "aktivoida", "conjugation": [{"1": "aktivoi", "2": "a", "template_name": "fi-conj-voida"}]}
{"word": "aktivoitua", "conjugation": [{"1": "aktivoi", "2": "t", "3": "d", "4": "u", "5": "a", "template_name": "fi-conj-sanoa"}]}
{"word": "aktuaalistaa", "conjugation": [{"1": "aktuaalist", "2": "", "3": "", "4": "a", "template_name": "fi-conj-muistaa"}]}
{"word": "aktuaalistua", "conjugation": [{"1": "aktuaalist", "2": "", "3": "", "4": "u", "5": "a", "template_name": "fi-conj-sanoa"}]}
{"word": "aktualisoida", "conjugation": [{"1": "aktualisoi", "2": "a", "template_name": "fi-conj-voida"}]}
{"word": "aktualisoitua", "conjugation": [{"1": "aktualisoi", "2": "t", "3": "d", "4": "u", "5": "a", "template_name": "fi-conj-sanoa"}]}
{"word": "alaskirjata", "conjugation": [{"1": "alaskirj", "2": "", "3": "", "4": "a", "template_name": "fi-conj-salata"}]}
{"word": "albaniantaa", "conjugation": [{"1": "albanian", "2": "a", "template_name": "fi-conj-huutaa"}]}
{"word": "alentaa", "conjugation": [{"1": "alen", "2": "a", "template_name": "fi-conj-huutaa"}]}
{"word": "alentua", "conjugation": [{"1": "ale", "2": "nt", "3": "nn", "4": "u", "5": "a", "template_name": "fi-conj-sanoa"}]}
{"word": "aleta", "conjugation": [{"1": "al", "2": "", "3": "", "4": "e", "5": "a", "template_name": "fi-conj-vanheta"}]}
{"word": "aliarvioida", "conjugation": [{"1": "aliarvioi", "2": "a", "template_name": "fi-conj-voida"}]}
{"word": "aliarvostaa", "conjugation": [{"1": "aliarvost", "2": "", "3": "", "4": "a", "template_name": "fi-conj-muistaa"}]}
{"word": "alihinnoitella", "conjugation": [{"1": "alihinnoi", "2": "t", "3": "tt", "4": "el", "5": "a", "template_name": "fi-conj-tulla"}]}
{"word": "alij\u00e4\u00e4hty\u00e4", "conjugation": [{"1": "alij\u00e4\u00e4h", "2": "t", "3": "d", "4": "y", "5": "\u00e4", "template_name": "fi-conj-sanoa"}]}
{"word": "alikellottaa", "conjugation": [{"1": "alikello", "2": "tt", "3": "t", "4": "a", "template_name": "fi-conj-muistaa"}]}
{"word": "alimitoittaa", "conjugation": [{"1": "alimitoi", "2": "tt", "3": "t", "4": "a", "template_name": "fi-conj-muistaa"}]}
{"word": "alimyyd\u00e4", "conjugation": [{"1": "alimy", "2": "\u00e4", "template_name": "fi-conj-saada"}]}
{"word": "alipalkata", "conjugation": [{"1": "alipal", "2": "k", "3": "kk", "4": "a", "template_name": "fi-conj-salata"}]}
{"word": "alisovittaa", "conjugation": [{"1": "alisovi", "2": "tt", "3": "t", "4": "a", "template_name": "fi-conj-muistaa"}]}
{"word": "alistaa", "conjugation": [{"1": "alist", "2": "", "3": "", "4": "a", "template_name": "fi-conj-muistaa"}]}
{"word": "alistua", "conjugation": [{"1": "alist", "2": "", "3": "", "4": "u", "5": "a", "template_name": "fi-conj-sanoa"}]}
{"word": "alit\u00e4ytt\u00e4\u00e4", "conjugation": [{"1": "alit\u00e4y", "2": "tt", "3": "t", "4": "\u00e4", "template_name": "fi-conj-muistaa"}]}
{"word": "alittaa", "conjugation": [{"1": "ali", "2": "tt", "3": "t", "4": "a", "template_name": "fi-conj-muistaa"}]}
{"word": "alittua", "conjugation": [{"1": "ali", "2": "tt", "3": "t", "4": "u", "5": "a", "template_name": "fi-conj-sanoa"}]}
{"word": "aliurakoida", "conjugation": [{"1": "aliurakoi", "2": "a", "template_name": "fi-conj-tupakoida"}]}
{"word": "alivakuuttaa", "conjugation": [{"1": "alivakuu", "2": "tt", "3": "t", "4": "a", "template_name": "fi-conj-muistaa"}]}
{"word": "alivalottaa", "conjugation": [{"1": "alivalo", "2": "tt", "3": "t", "4": "a", "template_name": "fi-conj-muistaa"}]}
{"word": "alivalottua", "conjugation": [{"1": "alivalo", "2": "tt", "3": "t", "4": "u", "5": "a", "template_name": "fi-conj-sanoa"}]}
{"word": "alivoltittaa", "conjugation": [{"1": "alivolti", "2": "tt", "3": "t", "4": "a", "template_name": "fi-conj-muistaa"}]}
{"word": "alkoholisoitua", "conjugation": [{"1": "alkoholisoi", "2": "t", "3": "d", "4": "u", "5": "a", "template_name": "fi-conj-sanoa"}]}
{"word": "allastaa", "conjugation": [{"1": "allast", "2": "", "3": "", "4": "a", "template_name": "fi-conj-muistaa"}]}
{"word": "allekirjoittaa", "conjugation": [{"1": "allekirjoi", "2": "tt", "3": "t", "4": "a", "template_name": "fi-conj-muistaa"}]}
{"word": "allergisoida", "conjugation": [{"1": "allergisoi", "2": "a", "template_name": "fi-conj-voida"}]}
{"word": "allergisoitua", "conjugation": [{"1": "allergisoi", "2": "t", "3": "d", "4": "u", "5": "a", "template_name": "fi-conj-sanoa"}]}
{"word": "allergistaa", "conjugation": [{"1": "allergist", "2": "", "3": "", "4": "a", "template_name": "fi-conj-muistaa"}]}
{"word": "allergistua", "conjugation": [{"1": "allergist", "2": "", "3": "", "4": "u", "5": "a", "template_name": "fi-conj-sanoa"}]}
{"word": "alleviivata", "conjugation": [{"1": "alleviiv", "2": "", "3": "", "4": "a", "template_name": "fi-conj-salata"}]}
{"word": "allokoida", "conjugation": [{"1": "allokoi", "2": "a", "template_name": "fi-conj-voida"}]}
{"word": "aloitella", "conjugation": [{"1": "aloi", "2": "t", "3": "tt", "4": "el", "5": "a", "template_name": "fi-conj-tulla"}]}
{"word": "aloittaa", "conjugation": [{"1": "aloi", "2": "tt", "3": "t", "4": "a", "template_name": "fi-conj-muistaa"}]}
{"word": "alottaa", "conjugation": [{"1": "alo", "2": "tt", "3": "t", "4": "a", "template_name": "fi-conj-muistaa"}]}
{"word": "alternoida", "conjugation": [{"1": "alternoi", "2": "a", "template_name": "fi-conj-voida"}]}
{"word": "alteroida", "conjugation": [{"1": "alteroi", "2": "a", "template_name": "fi-conj-voida"}]}
{"word": "altistaa", "conjugation": [{"1": "altist", "2": "", "3": "", "4": "a", "template_name": "fi-conj-muistaa"}]}
{"word": "altistua", "conjugation": [{"1": "altist", "2": "", "3": "", "4": "u", "5": "a", "template_name": "fi-conj-sanoa"}]}
{"word": "alueellistaa", "conjugation": [{"1": "alueellist", "2": "", "3": "", "4": "a", "template_name": "fi-conj-muistaa"}]}
{"word": "aluminoida", "conjugation": [{"1": "aluminoi", "2": "a", "template_name": "fi-conj-voida"}]}
{"word": "alustaa", "conjugation": [{"1": "alust", "2": "", "3": "", "4": "a", "template_name": "fi-conj-muistaa"}]}
{"word": "amerikkalaistaa", "conjugation": [{"1": "amerikkalaist", "2": "", "3": "", "4": "a", "template_name": "fi-conj-muistaa"}]}
{"word": "amerikkalaistua", "conjugation": [{"1": "amerikkalaist", "2": "", "3": "", "4": "u", "5": "a", "template_name": "fi-conj-sanoa"}]}
{"word": "ammatillistaa", "conjugation": [{"1": "ammatillist", "2": "", "3": "", "4": "a", "template_name": "fi-conj-muistaa"}]}
{"word": "ammatillistua", "conjugation": [{"1": "ammatillist", "2": "", "3": "", "4": "u", "5": "a", "template_name": "fi-conj-sanoa"}]}
{"word": "ammattilaistaa", "conjugation": [{"1": "ammattilaist", "2": "", "3": "", "4": "a", "template_name": "fi-conj-muistaa"}]}
{"word": "ammattilaistua", "conjugation": [{"1": "ammattilaist", "2": "", "3": "", "4": "u", "5": "a", "template_name": "fi-conj-sanoa"}]}
{"word": "ammentaa", "conjugation": [{"1": "ammen", "2": "a", "template_name": "fi-conj-huutaa"}]}
{"word": "ammottaa", "conjugation": [{"1": "ammo", "2": "tt", "3": "t", "4": "a", "template_name": "fi-conj-muistaa"}]}
{"word": "ammua", "conjugation": [{"1": "amm", "2": "", "3": "", "4": "u", "5": "a", "template_name": "fi-conj-sanoa"}]}
{"word": "ammuskella", "conjugation": [{"1": "ammusk", "2": "", "3": "", "4": "el", "5": "a", "template_name": "fi-conj-tulla"}]}
{"word": "ammuttaa", "conjugation": [{"1": "ammu", "2": "tt", "3": "t", "4": "a", "template_name": "fi-conj-muistaa"}]}
{"word": "ampaista", "conjugation": [{"1": "amp", "2": "", "3": "", "4": "ai", "5": "a", "template_name": "fi-conj-rohkaista"}]}
{"word": "ampua", "conjugation": [{"1": "a", "2": "mp", "3": "mm", "4": "u", "5": "a", "template_name": "fi-conj-sanoa"}]}
{"word": "ampuilla", "conjugation": [{"1": "amp", "2": "", "3": "", "4": "uil", "5": "a", "template_name": "fi-conj-tulla"}]}
{"word": "amputoida", "conjugation": [{"1": "amputoi", "2": "a", "template_name": "fi-conj-voida"}]}
{"word": "analysoida", "conjugation": [{"1": "analysoi", "2": "a", "template_name": "fi-conj-voida"}]}
{"word": "anastaa", "conjugation": [{"1": "anast", "2": "", "3": "", "4": "a", "template_name": "fi-conj-muistaa"}]}
{"word": "anastella", "conjugation": [{"1": "anast", "2": "", "3": "", "4": "el", "5": "a", "template_name": "fi-conj-tulla"}]}
{"word": "anella", "conjugation": [{"1": "an", "2": "", "3": "", "4": "el", "5": "a", "template_name": "fi-conj-tulla"}]}
{"word": "angstata", "conjugation": [{"1": "angst", "2": "", "3": "", "4": "a", "template_name": "fi-conj-salata"}]}
{"word": "animoida", "conjugation": [{"1": "animoi", "2": "a", "template_name": "fi-conj-voida"}]}
{"word": "ankeutua", "conjugation": [{"1": "ankeu", "2": "t", "3": "d", "4": "u", "5": "a", "template_name": "fi-conj-sanoa"}]}
{"word": "ankkuroida", "conjugation": [{"1": "ankkuroi", "2": "a", "template_name": "fi-conj-voida"}]}
{"word": "ankkuroitua", "conjugation": [{"1": "ankkuroi", "2": "t", "3": "d", "4": "u", "5": "a", "template_name": "fi-conj-sanoa"}]}
{"word": "annektoida", "conjugation": [{"1": "annektoi", "2": "a", "template_name": "fi-conj-voida"}]}
{"word": "annella", "conjugation": [{"1": "a", "2": "nn", "3": "nt", "4": "el", "5": "a", "template_name": "fi-conj-tulla"}]}
{"word": "anniskella", "conjugation": [{"1": "annisk", "2": "", "3": "", "4": "el", "5": "a", "template_name": "fi-conj-tulla"}]}
{"word": "annostaa", "conjugation": [{"1": "annost", "2": "", "3": "", "4": "a", "template_name": "fi-conj-muistaa"}]}
{"word": "annostella", "conjugation": [{"1": "annost", "2": "", "3": "", "4": "el", "5": "a", "template_name": "fi-conj-tulla"}]}
{"word": "anoa", "conjugation": [{"1": "an", "2": "", "3": "", "4": "o", "5": "a", "template_name": "fi-conj-sanoa"}]}
{"word": "anodisoida", "conjugation": [{"1": "anodisoi", "2": "a", "template_name": "fi-conj-voida"}]}
{"word": "ansaita", "conjugation": [{"1": "ansai", "2": "a", "template_name": "fi-conj-valita"}]}
{"word": "ansastaa", "conjugation": [{"1": "ansast", "2": "", "3": "", "4": "a", "template_name": "fi-conj-muistaa"}]}
{"word": "ansioitua", "conjugation": [{"1": "ansioi", "2": "t", "3": "d", "4": "u", "5": "a", "template_name": "fi-conj-sanoa"}]}
{"word": "ansoittaa", "conjugation": [{"1": "ansoi", "2": "tt", "3": "t", "4": "a", "template_name": "fi-conj-muistaa"}]}
{"word": "antaa anteeksi", "conjugation": [{"1": "a", "2": "nt", "3": "nn", "4": "a", "qual": "anteeksi", "template_name": "fi-conj-kaivaa"}]}
{"word": "antaa ilmi", "conjugation": [{"1": "a", "2": "nt", "3": "nn", "4": "a", "qual": "ilmi", "template_name": "fi-conj-kaivaa"}]}
{"word": "antaa opetus", "conjugation": [{"1": "a", "2": "nt", "3": "nn", "4": "a", "q1sg": "opetuksen", "q2sg": "opetuksen", "q1pl": "opetuksen", "q2pl": "opetuksen", "q3p": "opetuksen", "qpass": "opetus", "q1sgp": "opetusta", "q2sgp": "opetusta", "q1plp": "opetusta", "q2plp": "opetusta", "q3pp": "opetusta", "qpassp": "opetusta", "template_name": "fi-conj-kaivaa"}]}
{"word": "antaa periksi", "conjugation": [{"1": "a", "2": "nt", "3": "nn", "4": "a", "qual": "periksi", "template_name": "fi-conj-kaivaa"}]}
{"word": "antaa ylen", "conjugation": [{"1": "a", "2": "nt", "3": "nn", "4": "a", "qual": "ylen", "template_name": "fi-conj-kaivaa"}]}
{"word": "antaa", "conjugation": [{"1": "a", "2": "nt", "3": "nn", "4": "a", "template_name": "fi-conj-kaivaa"}]}
{"word": "antautua", "conjugation": [{"1": "antau", "2": "t", "3": "d", "4": "u", "5": "a", "template_name": "fi-conj-sanoa"}]}
{"word": "antipatiseerata", "conjugation": [{"1": "antipatiseer", "2": "", "3": "", "4": "a", "template_name": "fi-conj-salata"}]}
{"word": "anturoida", "conjugation": [{"1": "anturoi", "2": "a", "template_name": "fi-conj-voida"}]}
{"word": "apeutua", "conjugation": [{"1": "apeu", "2": "t", "3": "d", "4": "u", "5": "a", "template_name": "fi-conj-sanoa"}]}
{"word": "apinoida", "conjugation": [{"1": "apinoi", "2": "a", "template_name": "fi-conj-voida"}]}
{"word": "aplikoida", "conjugation": [{"1": "aplikoi", "2": "a", "template_name": "fi-conj-voida"}]}
{"word": "aplodeerata", "conjugation": [{"1": "aplodeer", "2": "", "3": "", "4": "a", "template_name": "fi-conj-salata"}]}
{"word": "appaa", "conjugation": [{"1": "a", "2": "pp", "3": "p", "4": "a", "template_name": "fi-conj-kaivaa"}]}
{"word": "applikoida", "conjugation": [{"1": "applikoi", "2": "a", "template_name": "fi-conj-voida"}]}
{"word": "applisoida", "conjugation": [{"1": "applisoi", "2": "a", "template_name": "fi-conj-voida"}]}
{"word": "approksimoida", "conjugation": [{"1": "approksimoi", "2": "a", "template_name": "fi-conj-voida"}]}
{"word": "aprikoida", "conjugation": [{"1": "aprikoi", "2": "a", "template_name": "fi-conj-tupakoida"}]}
{"word": "aprillata", "conjugation": [{"1": "aprill", "2": "", "3": "", "4": "a", "template_name": "fi-conj-salata"}]}
{"word": "arabiantaa", "conjugation": [{"1": "arabian", "2": "a", "template_name": "fi-conj-huutaa"}]}
{"word": "arastaa", "conjugation": [{"1": "arast", "2": "", "3": "", "4": "a", "template_name": "fi-conj-muistaa"}]}
{"word": "arastella", "conjugation": [{"1": "arast", "2": "", "3": "", "4": "el", "5": "a", "template_name": "fi-conj-tulla"}]}
{"word": "aravalainoittaa", "conjugation": [{"1": "aravalainoi", "2": "tt", "3": "t", "4": "a", "template_name": "fi-conj-muistaa"}]}
{"word": "argumentoida", "conjugation": [{"1": "argumentoi", "2": "a", "template_name": "fi-conj-voida"}]}
{"word": "aristaa", "conjugation": [{"1": "arist", "2": "", "3": "", "4": "a", "template_name": "fi-conj-muistaa"}]}
{"word": "aristella", "conjugation": [{"1": "arist", "2": "", "3": "", "4": "el", "5": "a", "template_name": "fi-conj-tulla"}]}
{"word": "aristua", "conjugation": [{"1": "arist", "2": "", "3": "", "4": "u", "5": "a", "template_name": "fi-conj-sanoa"}]}
{"word": "arkailla", "conjugation": [{"1": "ark", "2": "", "3": "", "4": "ail", "5": "a", "template_name": "fi-conj-tulla"}]}
{"word": "arkip\u00e4iv\u00e4ist\u00e4\u00e4", "conjugation": [{"1": "arkip\u00e4iv\u00e4ist", "2": "", "3": "", "4": "\u00e4", "template_name": "fi-conj-muistaa"}]}
{"word": "arkip\u00e4iv\u00e4isty\u00e4", "conjugation": [{"1": "arkip\u00e4iv\u00e4ist", "2": "", "3": "", "4": "y", "5": "\u00e4", "template_name": "fi-conj-sanoa"}]}
{"word": "arkistaa", "conjugation": [{"1": "arkist", "2": "", "3": "", "4": "a", "template_name": "fi-conj-muistaa"}]}
{"word": "arkistoida", "conjugation": [{"1": "arkistoi", "2": "a", "template_name": "fi-conj-voida"}]}
{"word": "arkistua", "conjugation": [{"1": "arkist", "2": "", "3": "", "4": "u", "5": "a", "template_name": "fi-conj-sanoa"}]}
{"word": "armahtaa", "conjugation": [{"1": "armah", "2": "t", "3": "d", "4": "a", "template_name": "fi-conj-muistaa"}]}
{"word": "armastella", "conjugation": [{"1": "armast", "2": "", "3": "", "4": "el", "5": "a", "template_name": "fi-conj-tulla"}]}
{"word": "arpeuttaa", "conjugation": [{"1": "arpeu", "2": "tt", "3": "t", "4": "a", "template_name": "fi-conj-muistaa"}]}
{"word": "arpeutua", "conjugation": [{"1": "arpeu", "2": "t", "3": "d", "4": "u", "5": "a", "template_name": "fi-conj-sanoa"}]}
{"word": "arpoa", "conjugation": [{"1": "ar", "2": "p", "3": "v", "4": "o", "5": "a", "template_name": "fi-conj-sanoa"}]}
{"word": "artikuloida", "conjugation": [{"1": "artikuloi", "2": "a", "template_name": "fi-conj-voida"}]}
{"word": "arvailla", "conjugation": [{"1": "arv", "2": "", "3": "", "4": "ail", "5": "a", "template_name": "fi-conj-tulla"}]}
{"word": "arvata", "conjugation": [{"1": "arv", "2": "", "3": "", "4": "a", "template_name": "fi-conj-salata"}]}
{"word": "arvauttaa", "conjugation": [{"1": "arvau", "2": "tt", "3": "t", "4": "a", "template_name": "fi-conj-muistaa"}]}
{"word": "arvella", "conjugation": [{"1": "arv", "2": "", "3": "", "4": "el", "5": "a", "template_name": "fi-conj-tulla"}]}
{"word": "arveluttaa", "conjugation": [{"1": "arvelu", "2": "tt", "3": "t", "4": "a", "template_name": "fi-conj-muistaa"}]}
{"word": "arvettua", "conjugation": [{"1": "arve", "2": "tt", "3": "t", "4": "u", "5": "a", "template_name": "fi-conj-sanoa"}]}
{"word": "arvioida", "conjugation": [{"1": "arvioi", "2": "a", "template_name": "fi-conj-voida"}]}
{"word": "arvioittaa", "conjugation": [{"1": "arvioi", "2": "tt", "3": "t", "4": "a", "template_name": "fi-conj-muistaa"}]}
{"word": "arvioituttaa", "conjugation": [{"1": "arvioitu", "2": "tt", "3": "t", "4": "a", "template_name": "fi-conj-muistaa"}]}
{"word": "arvopaperistaa", "conjugation": [{"1": "arvopaperist", "2": "", "3": "", "4": "a", "template_name": "fi-conj-muistaa"}]}
{"word": "arvopaperistua", "conjugation": [{"1": "arvopaperist", "2": "", "3": "", "4": "u", "5": "a", "template_name": "fi-conj-sanoa"}]}
{"word": "arvostaa", "conjugation": [{"1": "arvost", "2": "", "3": "", "4": "a", "template_name": "fi-conj-muistaa"}]}
{"word": "arvostella", "conjugation": [{"1": "arvost", "2": "", "3": "", "4": "el", "5": "a", "template_name": "fi-conj-tulla"}]}
{"word": "arvottaa", "conjugation": [{"1": "arvo", "2": "tt", "3": "t", "4": "a", "template_name": "fi-conj-muistaa"}]}
{"word": "arvuuttaa", "conjugation": [{"1": "arvuu", "2": "tt", "3": "t", "4": "a", "template_name": "fi-conj-muistaa"}]}
{"word": "aseistaa", "conjugation": [{"1": "aseist", "2": "", "3": "", "4": "a", "template_name": "fi-conj-muistaa"}]}
{"word": "aseistautua", "conjugation": [{"1": "aseistau", "2": "t", "3": "d", "4": "u", "5": "a", "template_name": "fi-conj-sanoa"}]}
{"word": "asemakaavoittaa", "conjugation": [{"1": "asemakaavoi", "2": "tt", "3": "t", "4": "a", "template_name": "fi-conj-muistaa"}]}
{"word": "asemoida", "conjugation": [{"1": "asemoi", "2": "a", "template_name": "fi-conj-voida"}]}
{"word": "asennoitua", "conjugation": [{"1": "asennoi", "2": "t", "3": "d", "4": "u", "5": "a", "template_name": "fi-conj-sanoa"}]}
{"word": "asentaa", "conjugation": [{"1": "asen", "2": "a", "template_name": "fi-conj-huutaa"}]}
{"word": "asentua", "conjugation": [{"1": "ase", "2": "nt", "3": "nn", "4": "u", "5": "a", "template_name": "fi-conj-sanoa"}]}
{"word": "asetella", "conjugation": [{"1": "ase", "2": "t", "3": "tt", "4": "el", "5": "a", "template_name": "fi-conj-tulla"}]}
{"word": "asettaa kyseenalaiseksi", "conjugation": [{"1": "ase", "2": "tt", "3": "t", "4": "a", "qual": "kyseenalaiseksi", "template_name": "fi-conj-muistaa"}]}
{"word": "asettaa", "conjugation": [{"1": "ase", "2": "tt", "3": "t", "4": "a", "template_name": "fi-conj-muistaa"}]}
{"word": "asettautua", "conjugation": [{"1": "asettau", "2": "t", "3": "d", "4": "u", "5": "a", "template_name": "fi-conj-sanoa"}]}
{"word": "asettua taloksi", "conjugation": [{"1": "ase", "2": "tt", "3": "t", "4": "u", "5": "a", "qual": "taloksi", "template_name": "fi-conj-sanoa"}]}
{"word": "asettua", "conjugation": [{"1": "ase", "2": "tt", "3": "t", "4": "u", "5": "a", "template_name": "fi-conj-sanoa"}]}
{"word": "asfaltoida", "conjugation": [{"1": "asfaltoi", "2": "a", "template_name": "fi-conj-voida"}]}
{"word": "asioida", "conjugation": [{"1": "asioi", "2": "a", "template_name": "fi-conj-voida"}]}
{"word": "askaroida", "conjugation": [{"1": "askaroi", "2": "a", "template_name": "fi-conj-voida"}]}
{"word": "askarrella", "conjugation": [{"1": "aska", "2": "rr", "3": "rt", "4": "el", "5": "a", "template_name": "fi-conj-tulla"}]}
{"word": "askarruttaa", "conjugation": [{"1": "askarru", "2": "tt", "3": "t", "4": "a", "template_name": "fi-conj-muistaa"}]}
{"word": "askarteluttaa", "conjugation": [{"1": "askartelu", "2": "tt", "3": "t", "4": "a", "template_name": "fi-conj-muistaa"}]}
{"word": "askeltaa", "conjugation": [{"1": "askel", "2": "a", "template_name": "fi-conj-huutaa"}]}
{"word": "aspiroida", "conjugation": [{"1": "aspiroi", "2": "a", "template_name": "fi-conj-voida"}]}
{"word": "assimiloida", "conjugation": [{"1": "assimiloi", "2": "a", "template_name": "fi-conj-voida"}]}
{"word": "assimiloitua", "conjugation": [{"1": "assimiloi", "2": "t", "3": "d", "4": "u", "5": "a", "template_name": "fi-conj-sanoa"}]}
{"word": "assosioida", "conjugation": [{"1": "assosioi", "2": "a", "template_name": "fi-conj-voida"}]}
{"word": "assosioitua", "conjugation": [{"1": "assosioi", "2": "t", "3": "d", "4": "u", "5": "a", "template_name": "fi-conj-sanoa"}]}
{"word": "astahtaa", "conjugation": [{"1": "astah", "2": "t", "3": "d", "4": "a", "template_name": "fi-conj-muistaa"}]}
{"word": "astella", "conjugation": [{"1": "ast", "2": "", "3": "", "4": "el", "5": "a", "template_name": "fi-conj-tulla"}]}
{"word": "astua", "conjugation": [{"1": "ast", "2": "", "3": "", "4": "u", "5": "a", "template_name": "fi-conj-sanoa"}]}
{"word": "astuskella", "conjugation": [{"1": "astusk", "2": "", "3": "", "4": "el", "5": "a", "template_name": "fi-conj-tulla"}]}
{"word": "astuttaa", "conjugation": [{"1": "astu", "2": "tt", "3": "t", "4": "a", "template_name": "fi-conj-muistaa"}]}
{"word": "asua", "conjugation": [{"1": "as", "2": "", "3": "", "4": "u", "5": "a", "template_name": "fi-conj-sanoa"}]}
{"word": "asustaa", "conjugation": [{"1": "asust", "2": "", "3": "", "4": "a", "template_name": "fi-conj-muistaa"}]}
{"word": "asustella", "conjugation": [{"1": "asust", "2": "", "3": "", "4": "el", "5": "a", "template_name": "fi-conj-tulla"}]}
{"word": "asuttaa", "conjugation": [{"1": "asu", "2": "tt", "3": "t", "4": "a", "template_name": "fi-conj-muistaa"}]}
{"word": "asvaltoida", "conjugation": [{"1": "asvaltoi", "2": "a", "template_name": "fi-conj-voida"}]}
{"word": "aterioida", "conjugation": [{"1": "aterioi", "2": "a", "template_name": "fi-conj-tupakoida"}]}
{"word": "attrahoida", "conjugation": [{"1": "attrahoi", "2": "a", "template_name": "fi-conj-voida"}]}
{"word": "attribuoida", "conjugation": [{"1": "attribuoi", "2": "a", "template_name": "fi-conj-voida"}]}
{"word": "auditoida", "conjugation": [{"1": "auditoi", "2": "a", "template_name": "fi-conj-voida"}]}
{"word": "aueta", "conjugation": [{"1": "au", "2": "", "3": "k", "4": "e", "5": "a", "template_name": "fi-conj-katketa"},}
{"word": "aukaista", "conjugation": [{"1": "auk", "2": "", "3": "", "4": "ai", "5": "a", "template_name": "fi-conj-rohkaista"}]}
{"word": "aukoa p\u00e4\u00e4t\u00e4\u00e4n", "conjugation": [{"1": "au", "2": "k", "3": "", "4": "o", "5": "a", "q1sg": "p\u00e4\u00e4t\u00e4ni", "q2sg": "p\u00e4\u00e4t\u00e4si", "q1pl": "p\u00e4\u00e4t\u00e4mme", "q2pl": "p\u00e4\u00e4t\u00e4nne", "q3p": "p\u00e4\u00e4t\u00e4\u00e4n", "qpass": "p\u00e4\u00e4t\u00e4", "template_name": "fi-conj-sanoa"}]}
{"word": "aukoa", "conjugation": [{"1": "au", "2": "k", "3": "", "4": "o", "5": "a", "template_name": "fi-conj-sanoa"}]}
{"word": "aukottaa", "conjugation": [{"1": "auko", "2": "tt", "3": "t", "4": "a", "template_name": "fi-conj-muistaa"}]}
{"word": "auktorisoida", "conjugation": [{"1": "auktorisoi", "2": "a", "template_name": "fi-conj-voida"}]}
{"word": "auktoroida", "conjugation": [{"1": "auktoroi", "2": "a", "template_name": "fi-conj-voida"}]}
{"word": "aumata", "conjugation": [{"1": "aum", "2": "", "3": "", "4": "a", "template_name": "fi-conj-salata"}]}
{"word": "aurata", "conjugation": [{"1": "aur", "2": "", "3": "", "4": "a", "template_name": "fi-conj-salata"}]}
{"word": "aurinkokuivata", "conjugation": [{"1": "aurinkokuiv", "2": "", "3": "", "4": "a", "template_name": "fi-conj-salata"}]}
{"word": "auskultoida", "conjugation": [{"1": "auskultoi", "2": "a", "template_name": "fi-conj-voida"}]}
{"word": "australialaistaa", "conjugation": [{"1": "australialaist", "2": "", "3": "", "4": "a", "template_name": "fi-conj-muistaa"}]}
{"word": "autella", "conjugation": [{"1": "au", "2": "t", "3": "tt", "4": "el", "5": "a", "template_name": "fi-conj-tulla"}]}
{"word": "autentikoida", "conjugation": [{"1": "autentikoi", "2": "a", "template_name": "fi-conj-voida"}]}
{"word": "autioittaa", "conjugation": [{"1": "autioi", "2": "tt", "3": "t", "4": "a", "template_name": "fi-conj-muistaa"}]}
{"word": "autioitua", "conjugation": [{"1": "autioi", "2": "t", "3": "d", "4": "u", "5": "a", "template_name": "fi-conj-sanoa"}]}
{"word": "autoilla", "conjugation": [{"1": "aut", "2": "", "3": "", "4": "oil", "5": "a", "template_name": "fi-conj-tulla"}]}
{"word": "autoistaa", "conjugation": [{"1": "autoist", "2": "", "3": "", "4": "a", "template_name": "fi-conj-muistaa"}]}
{"word": "autoistua", "conjugation": [{"1": "autoist", "2": "", "3": "", "4": "u", "5": "a", "template_name": "fi-conj-sanoa"}]}
{"word": "automaattistaa", "conjugation": [{"1": "automaattist", "2": "", "3": "", "4": "a", "template_name": "fi-conj-muistaa"}]}
{"word": "automaattistua", "conjugation": [{"1": "automaattist", "2": "", "3": "", "4": "u", "5": "a", "template_name": "fi-conj-sanoa"}]}
{"word": "automatisoida", "conjugation": [{"1": "automatisoi", "2": "a", "template_name": "fi-conj-voida"}]}
{"word": "automatisoitua", "conjugation": [{"1": "automatisoi", "2": "t", "3": "d", "4": "u", "5": "a", "template_name": "fi-conj-sanoa"}]}
{"word": "autorisoida", "conjugation": [{"1": "autorisoi", "2": "a", "template_name": "fi-conj-voida"}]}
{"word": "auttaa", "conjugation": [{"1": "au", "2": "tt", "3": "t", "4": "a", "template_name": "fi-conj-kaivaa"}]}
{"word": "autuuttaa", "conjugation": [{"1": "autuu", "2": "tt", "3": "t", "4": "a", "template_name": "fi-conj-muistaa"}]}
{"word": "availla", "conjugation": [{"1": "av", "2": "", "3": "", "4": "ail", "5": "a", "template_name": "fi-conj-tulla"}]}
{"word": "avartaa", "conjugation": [{"1": "avar", "2": "a", "template_name": "fi-conj-huutaa"}]}
{"word": "avartua", "conjugation": [{"1": "ava", "2": "rt", "3": "rr", "4": "u", "5": "a", "template_name": "fi-conj-sanoa"}]}
{"word": "avata", "conjugation": [{"1": "av", "2": "", "3": "", "4": "a", "template_name": "fi-conj-salata"}]}
{"word": "avauttaa", "conjugation": [{"1": "avau", "2": "tt", "3": "t", "4": "a", "template_name": "fi-conj-muistaa"}]}
{"word": "avautua", "conjugation": [{"1": "avau", "2": "t", "3": "d", "4": "u", "5": "a", "template_name": "fi-conj-sanoa"}]}
{"word": "aventaa", "conjugation": [{"1": "aven", "2": "a", "template_name": "fi-conj-huutaa"}]}
{"word": "avioida", "conjugation": [{"1": "avioi", "2": "a", "template_name": "fi-conj-voida"}]}
{"word": "avioida", "conjugation": [{"1": "avioi", "2": "a", "template_name": "fi-conj-voida"}]}
{"word": "avioitua", "conjugation": [{"1": "avioi", "2": "t", "3": "d", "4": "u", "5": "a", "template_name": "fi-conj-sanoa"}]}
{"word": "avisoida", "conjugation": [{"1": "avisoi", "2": "a", "template_name": "fi-conj-voida"}]}
{"word": "avittaa", "conjugation": [{"1": "avi", "2": "tt", "3": "t", "4": "a", "template_name": "fi-conj-muistaa"}]}
{"word": "avustaa", "conjugation": [{"1": "avust", "2": "", "3": "", "4": "a", "template_name": "fi-conj-muistaa"}]}
{"word": "azerintaa", "conjugation": [{"1": "azerin", "2": "a", "template_name": "fi-conj-huutaa"}]}
{"word": "bagatellisoida", "conjugation": [{"1": "bagatellisoi", "2": "a", "template_name": "fi-conj-voida"}]}
{"word": "bailata", "conjugation": [{"1": "bail", "2": "", "3": "", "4": "a", "template_name": "fi-conj-salata"}]}
{"word": "baitata", "conjugation": [{"1": "bai", "2": "t", "3": "tt", "4": "a", "template_name": "fi-conj-salata"}]}
{"word": "balansoida", "conjugation": [{"1": "balansoi", "2": "a", "template_name": "fi-conj-voida"}]}
{"word": "balkanisoida", "conjugation": [{"1": "balkanisoi", "2": "a", "template_name": "fi-conj-voida"}]}
{"word": "balkanisoitua", "conjugation": [{"1": "balkanisoi", "2": "t", "3": "d", "4": "u", "5": "a", "template_name": "fi-conj-sanoa"}]}
{"word": "balsamoida", "conjugation": [{"1": "balsamoi", "2": "a", "template_name": "fi-conj-voida"}]}
{"word": "bamlata", "conjugation": [{"1": "baml", "2": "", "3": "", "4": "a", "template_name": "fi-conj-salata"}]}
{"word": "banaalistaa", "conjugation": [{"1": "banaalist", "2": "", "3": "", "4": "a", "template_name": "fi-conj-muistaa"}]}
{"word": "banaalistua", "conjugation": [{"1": "banaalist", "2": "", "3": "", "4": "u", "5": "a", "template_name": "fi-conj-sanoa"}]}
{"word": "banalisoida", "conjugation": [{"1": "banalisoi", "2": "a", "template_name": "fi-conj-voida"}]}
{"word": "banalisoitua", "conjugation": [{"1": "banalisoi", "2": "t", "3": "d", "4": "u", "5": "a", "template_name": "fi-conj-sanoa"}]}
{"word": "bannata", "conjugation": [{"1": "bann", "2": "", "3": "", "4": "a", "template_name": "fi-conj-salata"}]}
{"word": "betonoida", "conjugation": [{"1": "betonoi", "2": "a", "template_name": "fi-conj-voida"}]}
{"word": "bingota", "conjugation": [{"1": "bing", "2": "", "3": "", "4": "o", "5": "a", "template_name": "fi-conj-selvit\u0}
{"word": "bitumoida", "conjugation": [{"1": "bitumoi", "2": "a", "template_name": "fi-conj-voida"}]}
{"word": "blandata", "conjugation": [{"1": "bland", "2": "", "3": "", "4": "a", "template_name": "fi-conj-salata"}]}
{"word": "blanseerata", "conjugation": [{"1": "blanseer", "2": "", "3": "", "4": "a", "template_name": "fi-conj-salata"}]}
{"word": "blantrata", "conjugation": [{"1": "blantr", "2": "", "3": "", "4": "a", "template_name": "fi-conj-salata"}]}
{"word": "blogata", "conjugation": [{"1": "blog", "2": "", "3": "", "4": "a", "template_name": "fi-conj-salata"},}
{"word": "blokata", "conjugation": [{"1": "blo", "2": "k", "3": "kk", "4": "a", "template_name": "fi-conj-salata"}]}
{"word": "blokkiintua", "conjugation": [{"1": "blokkii", "2": "nt", "3": "nn", "4": "u", "5": "a", "template_name": "fi-conj-sanoa"}]}
{"word": "blokkiutua", "conjugation": [{"1": "blokkiu", "2": "t", "3": "d", "4": "u", "5": "a", "template_name": "fi-conj-sanoa"}]}
{"word": "blondata", "conjugation": [{"1": "blond", "2": "", "3": "", "4": "a", "template_name": "fi-conj-salata"}]}
{"word": "bluffata", "conjugation": [{"1": "bluff", "2": "", "3": "", "4": "a", "template_name": "fi-conj-salata"}]}
{"word": "bodata", "conjugation": [{"1": "bod", "2": "", "3": "", "4": "a", "template_name": "fi-conj-salata"}]}
{"word": "boikotoida", "conjugation": [{"1": "boikotoi", "2": "a", "template_name": "fi-conj-voida"}]}
{"word": "boldata", "conjugation": [{"1": "bold", "2": "", "3": "", "4": "a", "template_name": "fi-conj-salata"}]}
{"word": "bongailla", "conjugation": [{"1": "bong", "2": "", "3": "", "4": "ail", "5": "a", "template_name": "fi-conj-tulla"}]}
{"word": "bongata", "conjugation": [{"1": "bong", "2": "", "3": "", "4": "a", "template_name": "fi-conj-salata"}]}
{"word": "bonjata", "conjugation": [{"1": "bonj", "2": "", "3": "", "4": "a", "template_name": "fi-conj-salata"}]}
{"word": "bootata", "conjugation": [{"1": "boo", "2": "t", "3": "tt", "4": "a", "template_name": "fi-conj-salata"}]}
{"word": "bosniantaa", "conjugation": [{"1": "bosnian", "2": "a", "template_name": "fi-conj-huutaa"}]}
{"word": "bounssata", "conjugation": [{"1": "bounss", "2": "", "3": "", "4": "a", "template_name": "fi-conj-salata"}]}
{"word": "bowdlerisoida", "conjugation": [{"1": "bowdlerisoi", "2": "a", "template_name": "fi-conj-voida"}]}
{"word": "br\u00e4nd\u00e4t\u00e4", "conjugation": [{"1": "br\u00e4n", "2": "d", "3": "t", "4": "\u00e4", "template_name": "fi-conj-salata"}]}
{"word": "brassailla", "conjugation": [{"1": "brass", "2": "", "3": "", "4": "ail", "5": "a", "template_name": "fi-conj-tulla"}]}
{"word": "breikata", "conjugation": [{"1": "brei", "2": "k", "3": "kk", "4": "a", "template_name": "fi-conj-salata"}]}
{"word": "breseerata", "conjugation": [{"1": "breseer", "2": "", "3": "", "4": "a", "template_name": "fi-conj-salata"}]}
{"word": "briiffata", "conjugation": [{"1": "briiff", "2": "", "3": "", "4": "a", "template_name": "fi-conj-salata"}]}
{"word": "briljeerata", "conjugation": [{"1": "briljeer", "2": "", "3": "", "4": "a", "template_name": "fi-conj-salata"}]}
{"word": "broachata", "conjugation": [{"1": "broach", "2": "", "3": "", "4": "a", "template_name": "fi-conj-salata"}]}
{"word": "brodeerata", "conjugation": [{"1": "brodeer", "2": "", "3": "", "4": "a", "template_name": "fi-conj-salata"}]}
{"word": "broutsata", "conjugation": [{"1": "brouts", "2": "", "3": "", "4": "a", "template_name": "fi-conj-salata"}]}
{"word": "bruukata", "conjugation": [{"1": "bruu", "2": "k", "3": "kk", "4": "a", "template_name": "fi-conj-salata"}]}
{"word": "budjata", "conjugation": [{"1": "budj", "2": "", "3": "", "4": "a", "template_name": "fi-conj-salata"}]}
{"word": "budjetoida", "conjugation": [{"1": "budjetoi", "2": "a", "template_name": "fi-conj-voida"}]}
{"word": "bulgariantaa", "conjugation": [{"1": "bulgarian", "2": "a", "template_name": "fi-conj-huutaa"}]}
{"word": "bungata", "conjugation": [{"1": "bung", "2": "", "3": "", "4": "a", "template_name": "fi-conj-salata"}]}
{"word": "bunkata", "conjugation": [{"1": "bun", "2": "k", "3": "kk", "4": "a", "template_name": "fi-conj-salata"}]}
{"word": "bunkrata", "conjugation": [{"1": "bunkr", "2": "", "3": "", "4": "a", "template_name": "fi-conj-salata"}]}
{"word": "buuata", "conjugation": [{"1": "buu", "2": "", "3": "", "4": "a", "template_name": "fi-conj-salata"}]}
{"word": "buukata", "conjugation": [{"1": "buu", "2": "k", "3": "kk", "4": "a", "template_name": "fi-conj-salata"}]}
{"word": "buunata", "conjugation": [{"1": "buun", "2": "", "3": "", "4": "a", "template_name": "fi-conj-salata"}]}
{"word": "buutata", "conjugation": [{"1": "buu", "2": "t", "3": "tt", "4": "a", "template_name": "fi-conj-salata"}]}
{"word": "bylsi\u00e4", "conjugation": [{"1": "byls", "2": "", "3": "", "4": "\u00e4", "template_name": "fi-conj-sallia"}]}
{"word": "byrokraattistaa", "conjugation": [{"1": "byrokraattist", "2": "", "3": "", "4": "a", "template_name": "fi-conj-muistaa"}]}
{"word": "byrokraattistua", "conjugation": [{"1": "byrokraattist", "2": "", "3": "", "4": "u", "5": "a", "template_name": "fi-conj-sanoa"}]}
{"word": "byrokratisoida", "conjugation": [{"1": "byrokratisoi", "2": "a", "template_name": "fi-conj-voida"}]}
{"word": "byrokratisoitua", "conjugation": [{"1": "byrokratisoi", "2": "t", "3": "d", "4": "u", "5": "a", "template_name": "fi-conj-sanoa"}]}
{"word": "chatata", "conjugation": [{"1": "cha", "2": "t", "3": "tt", "4": "a", "template_name": "fi-conj-salata"}]}
{"word": "chipata", "conjugation": [{"1": "chi", "2": "p", "3": "pp", "4": "a", "template_name": "fi-conj-salata"}]}
{"word": "d\u00f6data", "conjugation": [{"1": "d\u00f6d", "2": "", "3": "", "4": "a", "template_name": "fi-conj-salata"}]}
{"word": "damaskoida", "conjugation": [{"1": "damaskoi", "2": "a", "template_name": "fi-conj-voida"}]}
{"word": "dateerata", "conjugation": [{"1": "dateer", "2": "", "3": "", "4": "a", "template_name": "fi-conj-salata"}]}
{"word": "deaktivoida", "conjugation": [{"1": "deaktivoi", "2": "a", "template_name": "fi-conj-voida"}]}
{"word": "debata", "conjugation": [{"1": "deb", "2": "", "3": "", "4": "a", "template_name": "fi-conj-salata"}]}
{"word": "debytoida", "conjugation": [{"1": "debytoi", "2": "a", "template_name": "fi-conj-voida"}]}
{"word": "dedikoida", "conjugation": [{"1": "dedikoi", "2": "a", "template_name": "fi-conj-voida"}]}
{"word": "dedusoida", "conjugation": [{"1": "dedusoi", "2": "a", "template_name": "fi-conj-voida"}]}
{"word": "definioida", "conjugation": [{"1": "definioi", "2": "a", "template_name": "fi-conj-voida"}]}
{"word": "deflatoida", "conjugation": [{"1": "deflatoi", "2": "a", "template_name": "fi-conj-voida"}]}
{"word": "deformoida", "conjugation": [{"1": "deformoi", "2": "a", "template_name": "fi-conj-voida"}]}
{"word": "defragmentoida", "conjugation": [{"1": "defragmentoi", "2": "a", "template_name": "fi-conj-voida"}]}
{"word": "degeneroida", "conjugation": [{"1": "degeneroi", "2": "a", "template_name": "fi-conj-voida"}]}
{"word": "degeneroitua", "conjugation": [{"1": "degeneroi", "2": "t", "3": "d", "4": "u", "5": "a", "template_name": "fi-conj-sanoa"}]}
{"word": "deittailla", "conjugation": [{"1": "deitt", "2": "", "3": "", "4": "ail", "5": "a", "template_name": "fi-conj-tulla"}]}
{"word": "dekantoida", "conjugation": [{"1": "dekantoi", "2": "a", "template_name": "fi-conj-voida"}]}
{"word": "deklamoida", "conjugation": [{"1": "deklamoi", "2": "a", "template_name": "fi-conj-voida"}]}
{"word": "deklinoida", "conjugation": [{"1": "deklinoi", "2": "a", "template_name": "fi-conj-voida"}]}
{"word": "dekoodata", "conjugation": [{"1": "dekood", "2": "", "3": "", "4": "a", "template_name": "fi-conj-salata"}]}
{"word": "dekoroida", "conjugation": [{"1": "dekoroi", "2": "a", "template_name": "fi-conj-voida"}]}
{"word": "dekriminalisoida", "conjugation": [{"1": "dekriminalisoi", "2": "a", "template_name": "fi-conj-voida"}]}
{"word": "dekryptata", "conjugation": [{"1": "dekrypt", "2": "", "3": "", "4": "a", "template_name": "fi-conj-salata"}]}
{"word": "delata", "conjugation": [{"1": "del", "2": "", "3": "", "4": "a", "template_name": "fi-conj-salata"}]}
{"word": "delegoida", "conjugation": [{"1": "delegoi", "2": "a", "template_name": "fi-conj-voida"}]}
{"word": "demagnetisoida", "conjugation": [{"1": "demagnetisoi", "2": "a", "template_name": "fi-conj-voida"}]}
{"word": "demagnetoida", "conjugation": [{"1": "demagnetoi", "2": "a", "template_name": "fi-conj-voida"}]}
{"word": "dementoida", "conjugation": [{"1": "dementoi", "2": "a", "template_name": "fi-conj-voida"}]}
{"word": "dementoitua", "conjugation": [{"1": "dementoi", "2": "t", "3": "d", "4": "u", "5": "a", "template_name": "fi-conj-sanoa"}]}
{"word": "demilitarisoida", "conjugation": [{"1": "demilitarisoi", "2": "a", "template_name": "fi-conj-voida"}]}
{"word": "demobilisoida", "conjugation": [{"1": "demobilisoi", "2": "a", "template_name": "fi-conj-voida"}]}
{"word": "demoduloida", "conjugation": [{"1": "demoduloi", "2": "a", "template_name": "fi-conj-voida"}]}
{"word": "demokraattistaa", "conjugation": [{"1": "demokraattist", "2": "", "3": "", "4": "a", "template_name": "fi-conj-muistaa"}]}
{"word": "demokraattistua", "conjugation": [{"1": "demokraattist", "2": "", "3": "", "4": "u", "5": "a", "template_name": "fi-conj-sanoa"}]}
{"word": "demokratisoida", "conjugation": [{"1": "demokratisoi", "2": "a", "template_name": "fi-conj-voida"}]}
{"word": "demokratisoitua", "conjugation": [{"1": "demokratisoi", "2": "t", "3": "d", "4": "u", "5": "a", "template_name": "fi-conj-sanoa"}]}
{"word": "demonisoida", "conjugation": [{"1": "demonisoi", "2": "a", "template_name": "fi-conj-voida"}]}
{"word": "demonstroida", "conjugation": [{"1": "demonstroi", "2": "a", "template_name": "fi-conj-voida"}]}
{"word": "demoralisoida", "conjugation": [{"1": "demoralisoi", "2": "a", "template_name": "fi-conj-voida"}]}
{"word": "demoralisoitua", "conjugation": [{"1": "demoralisoi", "2": "t", "3": "d", "4": "u", "5": "a", "template_name": "fi-conj-sanoa"}]}
{"word": "demota", "conjugation": [{"1": "dem", "2": "", "3": "", "4": "o", "5": "a", "template_name": "fi-conj-katketa"}]}
{"word": "demystifioida", "conjugation": [{"1": "demystifioi", "2": "a", "template_name": "fi-conj-voida"}]}
{"word": "denaturoida", "conjugation": [{"1": "denaturoi", "2": "a", "template_name": "fi-conj-voida"}]}
{"word": "deodoroida", "conjugation": [{"1": "deodoroi", "2": "a", "template_name": "fi-conj-voida"}]}
{"word": "depata", "conjugation": [{"1": "dep", "2": "", "3": "", "4": "a", "template_name": "fi-conj-salata"}]}
{"word": "depolarisoida", "conjugation": [{"1": "depolarisoi", "2": "a", "template_name": "fi-conj-voida"}]}
{"word": "deponoida", "conjugation": [{"1": "deponoi", "2": "a", "template_name": "fi-conj-voida"}]}
{"word": "derivoida", "conjugation": [{"1": "derivoi", "2": "a", "template_name": "fi-conj-voida"}]}
{"word": "desalinoida", "conjugation": [{"1": "desalinoi", "2": "a", "template_name": "fi-conj-voida"}]}
{"word": "desentralisoida", "conjugation": [{"1": "desentralisoi", "2": "a", "template_name": "fi-conj-voida"}]}
{"word": "desinfektoida", "conjugation": [{"1": "desinfektoi", "2": "a", "template_name": "fi-conj-voida"}]}
{"word": "desinfioida", "conjugation": [{"1": "desinfioi", "2": "a", "template_name": "fi-conj-voida"}]}
{"word": "determinoida", "conjugation": [{"1": "determinoi", "2": "a", "template_name": "fi-conj-voida"}]}
{"word": "devalvoida", "conjugation": [{"1": "devalvoi", "2": "a", "template_name": "fi-conj-voida"}]}
{"word": "devalvoitua", "conjugation": [{"1": "devalvoi", "2": "t", "3": "d", "4": "u", "5": "a", "template_name": "fi-conj-sanoa"}]}
{"word": "diagnosoida", "conjugation": [{"1": "diagnosoi", "2": "a", "template_name": "fi-conj-voida"}]}
{"word": "diagnostisoida", "conjugation": [{"1": "diagnostisoi", "2": "a", "template_name": "fi-conj-voida"}]}
{"word": "diagonalisoida", "conjugation": [{"1": "diagonalisoi", "2": "a", "template_name": "fi-conj-voida"}]}
{"word": "diarioida", "conjugation": [{"1": "diarioi", "2": "a", "template_name": "fi-conj-voida"}]}
{"word": "diarisoida", "conjugation": [{"1": "diarisoi", "2": "a", "template_name": "fi-conj-voida"}]}
{"word": "diesel\u00f6id\u00e4", "conjugation": [{"1": "diesel\u00f6i", "2": "\u00e4", "template_name": "fi-conj-voida"}]}
{"word": "differentioida", "conjugation": [{"1": "differentioi", "2": "a", "template_name": "fi-conj-voida"}]}
{"word": "differentioitua", "conjugation": [{"1": "differentioi", "2": "t", "3": "d", "4": "u", "5": "a", "template_name": "fi-conj-sanoa"}]}
{"word": "differentoida", "conjugation": [{"1": "differentoi", "2": "a", "template_name": "fi-conj-voida"}]}
{"word": "diffusoida", "conjugation": [{"1": "diffusoi", "2": "a", "template_name": "fi-conj-voida"}]}
{"word": "diftongiutua", "conjugation": [{"1": "diftongiu", "2": "t", "3": "d", "4": "u", "5": "a", "template_name": "fi-conj-sanoa"}]}
{"word": "diftongoitua", "conjugation": [{"1": "diftongoi", "2": "t", "3": "d", "4": "u", "5": "a", "template_name": "fi-conj-sanoa"}]}
{"word": "digata", "conjugation": [{"1": "di", "2": "g", "3": "gg", "4": "a", "template_name": "fi-conj-salata"}]}
{"word": "digitaalistaa", "conjugation": [{"1": "digitaalist", "2": "", "3": "", "4": "a", "template_name": "fi-conj-muistaa"}]}
{"word": "digitaalistua", "conjugation": [{"1": "digitaalist", "2": "", "3": "", "4": "u", "5": "a", "template_name": "fi-conj-sanoa"}]}
{"word": "digitalisoida", "conjugation": [{"1": "digitalisoi", "2": "a", "template_name": "fi-conj-voida"}]}
{"word": "digitoida", "conjugation": [{"1": "digitoi", "2": "a", "template_name": "fi-conj-voida"}]}
{"word": "diivailla", "conjugation": [{"1": "diiv", "2": "", "3": "", "4": "ail", "5": "a", "template_name": "fi-conj-tulla"}]}
{"word": "diivata", "conjugation": [{"1": "diiv", "2": "", "3": "", "4": "a", "template_name": "fi-conj-salata"}]}
{"word": "dipata", "conjugation": [{"1": "di", "2": "p", "3": "pp", "4": "a", "template_name": "fi-conj-salata"}]}
{"word": "disinvestoida", "conjugation": [{"1": "disinvestoi", "2": "a", "template_name": "fi-conj-voida"}]}
{"word": "diskata", "conjugation": [{"1": "disk", "2": "", "3": "", "4": "a", "template_name": "fi-conj-salata"}]}
{"word": "diskontata", "conjugation": [{"1": "diskon", "2": "t", "3": "tt", "4": "a", "template_name": "fi-conj-salata"}]}
{"word": "diskota", "conjugation": [{"1": "disk", "2": "", "3": "", "4": "o", "5": "a", "template_name": "fi-conj-selvit\u0}
{"word": "diskreditoida", "conjugation": [{"1": "diskreditoi", "2": "a", "template_name": "fi-conj-voida"}]}
{"word": "diskretisoida", "conjugation": [{"1": "diskretisoi", "2": "a", "template_name": "fi-conj-voida"}]}
{"word": "diskretoida", "conjugation": [{"1": "diskretoi", "2": "a", "template_name": "fi-conj-voida"}]}
{"word": "diskriminoida", "conjugation": [{"1": "diskriminoi", "2": "a", "template_name": "fi-conj-voida"}]}
{"word": "diskvalifioida", "conjugation": [{"1": "diskvalifioi", "2": "a", "template_name": "fi-conj-voida"}]}
{"word": "dispergoida", "conjugation": [{"1": "dispergoi", "2": "a", "template_name": "fi-conj-voida"}]}
{"word": "dispergoitua", "conjugation": [{"1": "dispergoi", "2": "t", "3": "d", "4": "u", "5": "a", "template_name": "fi-conj-sanoa"}]}
{"word": "dissata", "conjugation": [{"1": "diss", "2": "", "3": "", "4": "a", "template_name": "fi-conj-salata"}]}
{"word": "dissonoida", "conjugation": [{"1": "dissonoi", "2": "a", "template_name": "fi-conj-voida"}]}
{"word": "dissosioida", "conjugation": [{"1": "dissosioi", "2": "a", "template_name": "fi-conj-voida"}]}
{"word": "dissosioitua", "conjugation": [{"1": "dissosioi", "2": "t", "3": "d", "4": "u", "5": "a", "template_name": "fi-conj-sanoa"}]}
{"word": "divergoida", "conjugation": [{"1": "divergoi", "2": "a", "template_name": "fi-conj-voida"}]}
{"word": "diversifioida", "conjugation": [{"1": "diversifioi", "2": "a", "template_name": "fi-conj-voida"}]}
{"word": "diversifioitua", "conjugation": [{"1": "diversifioi", "2": "t", "3": "d", "4": "u", "5": "a", "template_name": "fi-conj-sanoa"}]}
{"word": "divestoida", "conjugation": [{"1": "divestoi", "2": "a", "template_name": "fi-conj-voida"}]}
{"word": "dokata", "conjugation": [{"1": "dok", "2": "", "3": "", "4": "a", "template_name": "fi-conj-salata"}]}
{"word": "dokumentoida", "conjugation": [{"1": "dokumentoi", "2": "a", "template_name": "fi-conj-voida"}]}
{"word": "domestikoida", "conjugation": [{"1": "domestikoi", "2": "a", "template_name": "fi-conj-voida"}]}
{"word": "dominoida", "conjugation": [{"1": "dominoi", "2": "a", "template_name": "fi-conj-voida"}]}
{"word": "donkata", "conjugation": [{"1": "don", "2": "k", "3": "kk", "4": "a", "template_name": "fi-conj-salata"}]}
{"word": "dopata", "conjugation": [{"1": "do", "2": "p", "3": "pp", "4": "a", "template_name": "fi-conj-salata"}]}
{"word": "doupata", "conjugation": [{"1": "dou", "2": "p", "3": "pp", "4": "a", "template_name": "fi-conj-salata"}]}
{"word": "dramatisoida", "conjugation": [{"1": "dramatisoi", "2": "a", "template_name": "fi-conj-voida"}]}
{"word": "drapeerata", "conjugation": [{"1": "drapeer", "2": "", "3": "", "4": "a", "template_name": "fi-conj-salata"}]}
{"word": "dreijata", "conjugation": [{"1": "dreij", "2": "", "3": "", "4": "a", "template_name": "fi-conj-salata"}]}
{"word": "dreseerata", "conjugation": [{"1": "dreseer", "2": "", "3": "", "4": "a", "template_name": "fi-conj-salata"}]}
{"word": "dropata", "conjugation": [{"1": "dro", "2": "p", "3": "pp", "4": "a", "template_name": "fi-conj-salata"}]}
{"word": "dubata", "conjugation": [{"1": "du", "2": "b", "3": "bb", "4": "a", "template_name": "fi-conj-salata"}]}
{"word": "dubbata", "conjugation": [{"1": "dubb", "2": "", "3": "", "4": "a", "template_name": "fi-conj-salata"}]}
{"word": "dumpata", "conjugation": [{"1": "dum", "2": "p", "3": "pp", "4": "a", "template_name": "fi-conj-salata"}]}
{"word": "duplikoida", "conjugation": [{"1": "duplikoi", "2": "a", "template_name": "fi-conj-voida"}]}
{"word": "duunailla", "conjugation": [{"1": "duun", "2": "", "3": "", "4": "ail", "5": "a", "template_name": "fi-conj-tulla"}]}
{"word": "duunata", "conjugation": [{"1": "duun", "2": "", "3": "", "4": "a", "template_name": "fi-conj-salata"}]}
{"word": "dyykata", "conjugation": [{"1": "dyy", "2": "k", "3": "kk", "4": "a", "template_name": "fi-conj-salata"}]}
{"word": "edellytt\u00e4\u00e4", "conjugation": [{"1": "edelly", "2": "tt", "3": "t", "4": "\u00e4", "template_name": "fi-conj-muistaa"}]}
{"word": "edelt\u00e4\u00e4", "conjugation": [{"1": "edel", "2": "\u00e4", "template_name": "fi-conj-huutaa"}]}
{"word": "edent\u00e4\u00e4", "conjugation": [{"1": "eden", "2": "\u00e4", "template_name": "fi-conj-huutaa"}]}
{"word": "edesauttaa", "conjugation": [{"1": "edesau", "2": "tt", "3": "t", "4": "a", "template_name": "fi-conj-kaivaa"}]}
{"word": "edesmenn\u00e4", "conjugation": [{"1": "edesm", "2": "", "3": "", "4": "en", "5": "\u00e4", "template_name": "fi-conj-tulla"}]}
{"word": "edet\u00e4", "conjugation": [{"1": "e", "2": "d", "3": "t", "4": "e", "5": "\u00e4", "template_name": "fi-conj-vanheta"}]}
{"word": "edist\u00e4\u00e4", "conjugation": [{"1": "edist", "2": "", "3": "", "4": "\u00e4", "template_name": "fi-conj-muistaa"}]}
{"word": "edisty\u00e4", "conjugation": [{"1": "edist", "2": "", "3": "", "4": "y", "5": "\u00e4", "template_name": "fi-conj-sanoa"}]}
{"word": "editoida", "conjugation": [{"1": "editoi", "2": "a", "template_name": "fi-conj-voida"}]}
{"word": "edullistaa", "conjugation": [{"1": "edullist", "2": "", "3": "", "4": "a", "template_name": "fi-conj-muistaa"}]}
{"word": "edustaa", "conjugation": [{"1": "edust", "2": "", "3": "", "4": "a", "template_name": "fi-conj-muistaa"}]}
{"word": "edustua", "conjugation": [{"1": "edust", "2": "", "3": "", "4": "u", "5": "a", "template_name": "fi-conj-sanoa"}]}
{"word": "eh\u00e4tt\u00e4\u00e4", "conjugation": [{"1": "eh\u00e4", "2": "tt", "3": "t", "4": "\u00e4", "template_name": "fi-conj-muistaa"}]}
{"word": "ehdollistaa", "conjugation": [{"1": "ehdollist", "2": "", "3": "", "4": "a", "template_name": "fi-conj-muistaa"}]}
{"word": "ehdollistua", "conjugation": [{"1": "ehdollist", "2": "", "3": "", "4": "u", "5": "a", "template_name": "fi-conj-sanoa"}]}
{"word": "ehdotella", "conjugation": [{"1": "ehdo", "2": "t", "3": "tt", "4": "el", "5": "a", "template_name": "fi-conj-tulla"}]}
{"word": "ehdottaa", "conjugation": [{"1": "ehdo", "2": "tt", "3": "t", "4": "a", "template_name": "fi-conj-muistaa"}]}
{"word": "ehdytt\u00e4\u00e4", "conjugation": [{"1": "ehdy", "2": "tt", "3": "t", "4": "\u00e4", "template_name": "fi-conj-muistaa"}]}
{"word": "eheytt\u00e4\u00e4", "conjugation": [{"1": "ehey", "2": "tt", "3": "t", "4": "\u00e4", "template_name": "fi-conj-muistaa"}]}
{"word": "eheyty\u00e4", "conjugation": [{"1": "ehey", "2": "t", "3": "d", "4": "y", "5": "\u00e4", "template_name": "fi-conj-sanoa"}]}
{"word": "ehk\u00e4ist\u00e4 ennalta", "conjugation": [{"1": "ehk", "2": "", "3": "", "4": "\u00e4i", "5": "\u00e4", "qual": "ennalta", "template_name": "fi-conj-rohkaista"}]}
{"word": "ehk\u00e4ist\u00e4", "conjugation": [{"1": "ehk", "2": "", "3": "", "4": "\u00e4i", "5": "\u00e4", "template_name": "fi-conj-rohkaista"}]}
{"word": "ehk\u00e4isty\u00e4", "conjugation": [{"1": "ehk\u00e4ist", "2": "", "3": "", "4": "y", "5": "\u00e4", "template_name": "fi-conj-sanoa"}]}
{"word": "ehostaa", "conjugation": [{"1": "ehost", "2": "", "3": "", "4": "a", "template_name": "fi-conj-muistaa"}]}
{"word": "ehti\u00e4", "conjugation": [{"1": "eh", "2": "t", "3": "d", "4": "\u00e4", "template_name": "fi-conj-sallia"}]}
{"word": "ehty\u00e4", "conjugation": [{"1": "eh", "2": "t", "3": "d", "4": "y", "5": "\u00e4", "template_name": "fi-conj-sanoa"}]}
{"word": "einehti\u00e4", "conjugation": [{"1": "eineh", "2": "t", "3": "d", "4": "\u00e4", "template_name": "fi-conj-sallia"}]}
{"word": "eitt\u00e4\u00e4", "conjugation": [{"1": "ei", "2": "tt", "3": "t", "4": "\u00e4", "template_name": "fi-conj-muistaa"}]}
{"word": "ejakuloida", "conjugation": [{"1": "ejakuloi", "2": "a", "template_name": "fi-conj-voida"}]}
{"word": "ekobetonoida", "conjugation": [{"1": "ekobetonoi", "2": "a", "template_name": "fi-conj-voida"}]}
{"word": "eksisteerata", "conjugation": [{"1": "eksisteer", "2": "", "3": "", "4": "a", "template_name": "fi-conj-salata"}]}
{"word": "eksistoida", "conjugation": [{"1": "eksistoi", "2": "a", "template_name": "fi-conj-voida"}]}
{"word": "eksplikoida", "conjugation": [{"1": "eksplikoi", "2": "a", "template_name": "fi-conj-voida"}]}
{"word": "eksponoida", "conjugation": [{"1": "eksponoi", "2": "a", "template_name": "fi-conj-voida"}]}
{"word": "eksportoida", "conjugation": [{"1": "eksportoi", "2": "a", "template_name": "fi-conj-voida"}]}
{"word": "ekstrahoida", "conjugation": [{"1": "ekstrahoi", "2": "a", "template_name": "fi-conj-voida"}]}
{"word": "ekstrapoloida", "conjugation": [{"1": "ekstrapoloi", "2": "a", "template_name": "fi-conj-voida"}]}
{"word": "eksy\u00e4", "conjugation": [{"1": "eks", "2": "", "3": "", "4": "y", "5": "\u00e4", "template_name": "fi-conj-sanoa"}]}
{"word": "eksytt\u00e4\u00e4", "conjugation": [{"1": "eksy", "2": "tt", "3": "t", "4": "\u00e4", "template_name": "fi-conj-muistaa"}]}
{"word": "ekvalisoida", "conjugation": [{"1": "ekvalisoi", "2": "a", "template_name": "fi-conj-voida"}]}
{"word": "el\u00e4\u00e4", "conjugation": [{"1": "el", "2": "", "3": "", "4": "\u00e4", "template_name": "fi-conj-muistaa"}]}
{"word": "el\u00e4hdytt\u00e4\u00e4", "conjugation": [{"1": "el\u00e4hdy", "2": "tt", "3": "t", "4": "\u00e4", "template_name": "fi-conj-muistaa"}]}
{"word": "el\u00e4k\u00f6ity\u00e4", "conjugation": [{"1": "el\u00e4k\u00f6i", "2": "t", "3": "d", "4": "y", "5": "\u00e4", "template_name": "fi-conj-sanoa"}]}
{"word": "el\u00e4m\u00f6id\u00e4", "conjugation": [{"1": "el\u00e4m\u00f6i", "2": "\u00e4", "template_name": "fi-conj-voida"}]}
{"word": "el\u00e4tell\u00e4", "conjugation": [{"1": "el\u00e4", "2": "t", "3": "tt", "4": "el", "5": "\u00e4", "template_name": "fi-conj-tulla"}]}
{"word": "el\u00e4tt\u00e4\u00e4", "conjugation": [{"1": "el\u00e4", "2": "tt", "3": "t", "4": "\u00e4", "template_name": "fi-conj-muistaa"}]}
{"word": "el\u00e4v\u00f6itt\u00e4\u00e4", "conjugation": [{"1": "el\u00e4v\u00f6i", "2": "tt", "3": "t", "4": "\u00e4", "template_name": "fi-conj-muistaa"}]}
{"word": "el\u00e4v\u00f6ity\u00e4", "conjugation": [{"1": "el\u00e4v\u00f6i", "2": "t", "3": "d", "4": "y", "5": "\u00e4", "template_name": "fi-conj-sanoa"}]}
{"word": "el\u00e4yty\u00e4", "conjugation": [{"1": "el\u00e4y", "2": "t", "3": "d", "4": "y", "5": "\u00e4", "template_name": "fi-conj-sanoa"}]}
{"word": "elaboroida", "conjugation": [{"1": "elaboroi", "2": "a", "template_name": "fi-conj-voida"}]}
{"word": "elehti\u00e4", "conjugation": [{"1": "eleh", "2": "t", "3": "d", "4": "\u00e4", "template_name": "fi-conj-sallia"}]}
{"word": "elell\u00e4", "conjugation": [{"1": "el", "2": "", "3": "", "4": "el", "5": "\u00e4", "template_name": "fi-conj-tulla"}]}
{"word": "eliminoida", "conjugation": [{"1": "eliminoi", "2": "a", "template_name": "fi-conj-voida"}]}
{"word": "eliminoitua", "conjugation": [{"1": "eliminoi", "2": "t", "3": "d", "4": "u", "5": "a", "template_name": "fi-conj-sanoa"}]}
{"word": "elinkelpoistaa", "conjugation": [{"1": "elinkelpoist", "2": "", "3": "", "4": "a", "template_name": "fi-conj-muistaa"}]}
{"word": "ellottaa", "conjugation": [{"1": "ello", "2": "tt", "3": "t", "4": "a", "template_name": "fi-conj-muistaa"}]}
{"word": "eloksoida", "conjugation": [{"1": "eloksoi", "2": "a", "template_name": "fi-conj-voida"}]}
{"word": "elokuvata", "conjugation": [{"1": "elokuv", "2": "", "3": "", "4": "a", "template_name": "fi-conj-salata"}]}
{"word": "elostella", "conjugation": [{"1": "elost", "2": "", "3": "", "4": "el", "5": "a", "template_name": "fi-conj-tulla"}]}
{"word": "elostua", "conjugation": [{"1": "elost", "2": "", "3": "", "4": "u", "5": "a", "template_name": "fi-conj-sanoa"}]}
{"word": "elostuttaa", "conjugation": [{"1": "elostu", "2": "tt", "3": "t", "4": "a", "template_name": "fi-conj-muistaa"}]}
{"word": "elpy\u00e4", "conjugation": [{"1": "el", "2": "p", "3": "v", "4": "y", "5": "\u00e4", "template_name": "fi-conj-sanoa"}]}
{"word": "eltaantua", "conjugation": [{"1": "eltaa", "2": "nt", "3": "nn", "4": "u", "5": "a", "template_name": "fi-conj-sanoa"}]}
{"word": "eluoida", "conjugation": [{"1": "eluoi", "2": "a", "template_name": "fi-conj-voida"}]}
{"word": "elvistell\u00e4", "conjugation": [{"1": "elvist", "2": "", "3": "", "4": "el", "5": "\u00e4", "template_name": "fi-conj-tulla"}]}
{"word": "elvytt\u00e4\u00e4", "conjugation": [{"1": "elvy", "2": "tt", "3": "t", "4": "\u00e4", "template_name": "fi-conj-muistaa"}]}
{"word": "em\u00e4nn\u00f6id\u00e4", "conjugation": [{"1": "em\u00e4nn\u00f6i", "2": "\u00e4", "template_name": "fi-conj-tupakoida"}]}
{"word": "emaloida", "conjugation": [{"1": "emaloi", "2": "a", "template_name": "fi-conj-voida"}]}
{"word": "emansipoida", "conjugation": [{"1": "emansipoi", "2": "a", "template_name": "fi-conj-voida"}]}
{"word": "emansipoitua", "conjugation": [{"1": "emansipoi", "2": "t", "3": "d", "4": "u", "5": "a", "template_name": "fi-conj-sanoa"}]}
{"word": "emigroitua", "conjugation": [{"1": "emigroi", "2": "t", "3": "d", "4": "u", "5": "a", "template_name": "fi-conj-sanoa"}]}
{"word": "emissioida", "conjugation": [{"1": "emissioi", "2": "a", "template_name": "fi-conj-voida"}]}
{"word": "emitoida", "conjugation": [{"1": "emitoi", "2": "a", "template_name": "fi-conj-voida"}]}
{"word": "emittoida", "conjugation": [{"1": "emittoi", "2": "a", "template_name": "fi-conj-voida"}]}
{"word": "empi\u00e4", "conjugation": [{"1": "e", "2": "mp", "3": "mm", "4": "\u00e4", "template_name": "fi-conj-sallia"}]}
{"word": "emulgoida", "conjugation": [{"1": "emulgoi", "2": "a", "template_name": "fi-conj-voida"}]}
{"word": "emulgoitua", "conjugation": [{"1": "emulgoi", "2": "t", "3": "d", "4": "u", "5": "a", "template_name": "fi-conj-sanoa"}]}
{"word": "emuloida", "conjugation": [{"1": "emuloi", "2": "a", "template_name": "fi-conj-voida"}]}
{"word": "enent\u00e4\u00e4", "conjugation": [{"1": "enen", "2": "\u00e4", "template_name": "fi-conj-huutaa"}]}
{"word": "enenty\u00e4", "conjugation": [{"1": "ene", "2": "nt", "3": "nn", "4": "y", "5": "\u00e4", "template_name": "fi-conj-sanoa"}]}
{"word": "energisoida", "conjugation": [{"1": "energisoi", "2": "a", "template_name": "fi-conj-voida"}]}
{"word": "enet\u00e4", "conjugation": [{"1": "en", "2": "", "3": "", "4": "e", "5": "\u00e4", "template_name": "fi-conj-vanheta"}]}
{"word": "englannintaa", "conjugation": [{"1": "englannin", "2": "a", "template_name": "fi-conj-huutaa"}]}
{"word": "enimm\u00e4ist\u00e4\u00e4", "conjugation": [{"1": "enimm\u00e4ist", "2": "", "3": "", "4": "\u00e4", "template_name": "fi-conj-muistaa"}]}
{"word": "enkryptata", "conjugation": [{"1": "enkrypt", "2": "", "3": "", "4": "a", "template_name": "fi-conj-salata"}]}
{"word": "enn\u00e4tt\u00e4\u00e4", "conjugation": [{"1": "enn\u00e4", "2": "tt", "3": "t", "4": "\u00e4", "template_name": "fi-conj-muistaa"}]}
{"word": "ennakoida", "conjugation": [{"1": "ennakoi", "2": "a", "template_name": "fi-conj-voida"}]}
{"word": "ennallistaa", "conjugation": [{"1": "ennallist", "2": "", "3": "", "4": "a", "template_name": "fi-conj-muistaa"}]}
{"word": "ennaltaehk\u00e4ist\u00e4", "conjugation": [{"1": "ennaltaehk", "2": "", "3": "", "4": "\u00e4i", "5": "\u00e4", "template_name": "fi-conj-rohkaista"}]}
{"word": "ennustaa", "conjugation": [{"1": "ennust", "2": "", "3": "", "4": "a", "template_name": "fi-conj-muistaa"}]}
{"word": "ennustella", "conjugation": [{"1": "ennust", "2": "", "3": "", "4": "el", "5": "a", "template_name": "fi-conj-tulla"}]}
{"word": "ensiesitt\u00e4\u00e4", "conjugation": [{"1": "ensiesi", "2": "tt", "3": "t", "4": "\u00e4", "template_name": "fi-conj-muistaa"}]}
{"word": "ensisijaistaa", "conjugation": [{"1": "ensisijaist", "2": "", "3": "", "4": "a", "template_name": "fi-conj-muistaa"}]}
{"word": "ent\u00e4\u00e4", "conjugation": [{"1": "en", "2": "\u00e4", "template_name": "fi-conj-soutaa"}]}
{"word": "enteill\u00e4", "conjugation": [{"1": "ent", "2": "", "3": "", "4": "eil", "5": "\u00e4", "template_name": "fi-conj-tulla"}]}
{"word": "entis\u00f6id\u00e4", "conjugation": [{"1": "entis\u00f6i", "2": "\u00e4", "template_name": "fi-conj-voida"}]}
{"word": "entist\u00e4\u00e4", "conjugation": [{"1": "entist", "2": "", "3": "", "4": "\u00e4", "template_name": "fi-conj-muistaa"}]}
{"word": "entrata", "conjugation": [{"1": "entr", "2": "", "3": "", "4": "a", "template_name": "fi-conj-salata"}]}
{"word": "ep\u00e4ill\u00e4", "conjugation": [{"1": "ep", "2": "", "3": "", "4": "\u00e4il", "5": "\u00e4", "template_name": "fi-conj-tulla"}]}
{"word": "ep\u00e4ilytt\u00e4\u00e4", "conjugation": [{"1": "ep\u00e4ily", "2": "tt", "3": "t", "4": "\u00e4", "template_name": "fi-conj-muistaa"}]}
{"word": "ep\u00e4m\u00e4\u00e4r\u00e4isty\u00e4", "conjugation": [{"1": "ep\u00e4m\u00e4\u00e4r\u00e4ist", "2": "", "3": "", "4": "y", "5": "\u00e4", "template_name": "fi-conj-sanoa"}]}
{"word": "ep\u00e4muodostua", "conjugation": [{"1": "ep\u00e4muodost", "2": "", "3": "", "4": "u", "5": "a", "template_name": "fi-conj-sanoa"}]}
{"word": "ep\u00e4onnistua", "conjugation": [{"1": "ep\u00e4onnist", "2": "", "3": "", "4": "u", "5": "a", "template_name": "fi-conj-sanoa"}]}
{"word": "ep\u00e4r\u00f6id\u00e4", "conjugation": [{"1": "ep\u00e4r\u00f6i", "2": "\u00e4", "template_name": "fi-conj-voida"}]}
{"word": "epiloida", "conjugation": [{"1": "epiloi", "2": "a", "template_name": "fi-conj-voida"}]}
{"word": "epuuttaa", "conjugation": [{"1": "epuu", "2": "tt", "3": "t", "4": "a", "template_name": "fi-conj-muistaa"}]}
{"word": "er\u00e4\u00e4nty\u00e4", "conjugation": [{"1": "er\u00e4\u00e4", "2": "nt", "3": "nn", "4": "y", "5": "\u00e4", "template_name": "fi-conj-sanoa"}]}
{"word": "er\u00e4yty\u00e4", "conjugation": [{"1": "er\u00e4y", "2": "t", "3": "d", "4": "y", "5": "\u00e4", "template_name": "fi-conj-sanoa"}]}
{"word": "erakoitua", "conjugation": [{"1": "erakoi", "2": "t", "3": "d", "4": "u", "5": "a", "template_name": "fi-conj-sanoa"}]}
{"word": "erata", "conjugation": [{"1": "er", "2": "", "3": "k", "4": "a", "5": "a", "template_name": "fi-conj-vanheta"}]}
{"word": "erehdytt\u00e4\u00e4", "conjugation": [{"1": "erehdy", "2": "tt", "3": "t", "4": "\u00e4", "template_name": "fi-conj-muistaa"}]}
{"word": "erehty\u00e4", "conjugation": [{"1": "ereh", "2": "t", "3": "d", "4": "y", "5": "\u00e4", "template_name": "fi-conj-sanoa"}]}
{"word": "eriarvoistaa", "conjugation": [{"1": "eriarvoist", "2": "", "3": "", "4": "a", "template_name": "fi-conj-muistaa"}]}
{"word": "eriarvoistua", "conjugation": [{"1": "eriarvoist", "2": "", "3": "", "4": "u", "5": "a", "template_name": "fi-conj-sanoa"}]}
{"word": "erikoistaa", "conjugation": [{"1": "erikoist", "2": "", "3": "", "4": "a", "template_name": "fi-conj-muistaa"}]}
{"word": "erikoistua", "conjugation": [{"1": "erikoist", "2": "", "3": "", "4": "u", "5": "a", "template_name": "fi-conj-sanoa"}]}
{"word": "erilaistaa", "conjugation": [{"1": "erilaist", "2": "", "3": "", "4": "a", "template_name": "fi-conj-muistaa"}]}
{"word": "erilaistua", "conjugation": [{"1": "erilaist", "2": "", "3": "", "4": "u", "5": "a", "template_name": "fi-conj-sanoa"}]}
{"word": "erist\u00e4\u00e4", "conjugation": [{"1": "erist", "2": "", "3": "", "4": "\u00e4", "template_name": "fi-conj-muistaa"}]}
{"word": "erist\u00e4yty\u00e4", "conjugation": [{"1": "erist\u00e4y", "2": "t", "3": "d", "4": "y", "5": "\u00e4", "template_name": "fi-conj-sanoa"}]}
{"word": "eristy\u00e4", "conjugation": [{"1": "erist", "2": "", "3": "", "4": "y", "5": "\u00e4", "template_name": "fi-conj-sanoa"}]}
{"word": "erit\u00e4", "conjugation": [{"1": "er", "2": "", "3": "", "4": "i", "5": "\u00e4", "template_name": "fi-conj-selvit\u0}
{"word": "eritell\u00e4", "conjugation": [{"1": "eri", "2": "t", "3": "tt", "4": "el", "5": "\u00e4", "template_name": "fi-conj-tulla"}]}
{"word": "eritt\u00e4\u00e4", "conjugation": [{"1": "eri", "2": "tt", "3": "t", "4": "\u00e4", "template_name": "fi-conj-muistaa"}]}
{"word": "eritty\u00e4", "conjugation": [{"1": "eri", "2": "tt", "3": "t", "4": "y", "5": "\u00e4", "template_name": "fi-conj-sanoa"}]}
{"word": "eriytt\u00e4\u00e4", "conjugation": [{"1": "eriy", "2": "tt", "3": "t", "4": "\u00e4", "template_name": "fi-conj-muistaa"}]}
{"word": "eriyty\u00e4", "conjugation": [{"1": "eriy", "2": "t", "3": "d", "4": "y", "5": "\u00e4", "template_name": "fi-conj-sanoa"}]}
{"word": "erkaantua", "conjugation": [{"1": "erkaa", "2": "nt", "3": "nn", "4": "u", "5": "a", "template_name": "fi-conj-sanoa"}]}
{"word": "erkauttaa", "conjugation": [{"1": "erkau", "2": "tt", "3": "t", "4": "a", "template_name": "fi-conj-muistaa"}]}
{"word": "erkautua", "conjugation": [{"1": "erkau", "2": "t", "3": "d", "4": "u", "5": "a", "template_name": "fi-conj-sanoa"}]}
{"word": "erodoida", "conjugation": [{"1": "erodoi", "2": "a", "template_name": "fi-conj-voida"}]}
{"word": "eroottistaa", "conjugation": [{"1": "eroottist", "2": "", "3": "", "4": "a", "template_name": "fi-conj-muistaa"}]}
{"word": "eroottistua", "conjugation": [{"1": "eroottist", "2": "", "3": "", "4": "u", "5": "a", "template_name": "fi-conj-sanoa"}]}
{"word": "erota", "conjugation": [{"1": "er", "2": "", "3": "", "4": "o", "5": "a", "template_name": "fi-conj-katketa"}]}
{"word": "erotella", "conjugation": [{"1": "ero", "2": "t", "3": "tt", "4": "el", "5": "a", "template_name": "fi-conj-tulla"}]}
{"word": "erotisoida", "conjugation": [{"1": "erotisoi", "2": "a", "template_name": "fi-conj-voida"}]}
{"word": "erotisoitua", "conjugation": [{"1": "erotisoi", "2": "t", "3": "d", "4": "u", "5": "a", "template_name": "fi-conj-sanoa"}]}
{"word": "erottaa", "conjugation": [{"1": "ero", "2": "tt", "3": "t", "4": "a", "template_name": "fi-conj-muistaa"}]}
{"word": "erottautua", "conjugation": [{"1": "erottau", "2": "t", "3": "d", "4": "u", "5": "a", "template_name": "fi-conj-sanoa"}]}
{"word": "erottua", "conjugation": [{"1": "ero", "2": "tt", "3": "t", "4": "u", "5": "a", "template_name": "fi-conj-sanoa"}]}
{"word": "esiintuoda", "conjugation": [{"1": "esiintuo", "2": "a", "template_name": "fi-conj-juoda"}]}
{"word": "esiinty\u00e4", "conjugation": [{"1": "esii", "2": "nt", "3": "nn", "4": "y", "5": "\u00e4", "template_name": "fi-conj-sanoa"}]}
{"word": "esij\u00e4nnitt\u00e4\u00e4", "conjugation": [{"1": "esij\u00e4nni", "2": "tt", "3": "t", "4": "\u00e4", "template_name": "fi-conj-muistaa"}]}
{"word": "esik\u00e4sitell\u00e4", "conjugation": [{"1": "esik\u00e4si", "2": "t", "3": "tt", "4": "el", "5": "\u00e4", "template_name": "fi-conj-tulla"}]}
{"word": "esikatsella", "conjugation": [{"1": "esikats", "2": "", "3": "", "4": "el", "5": "a", "template_name": "fi-conj-tulla"}]}
{"word": "esikypsent\u00e4\u00e4", "conjugation": [{"1": "esikypsen", "2": "\u00e4", "template_name": "fi-conj-huutaa"}]}
{"word": "esil\u00e4mmitt\u00e4\u00e4", "conjugation": [{"1": "esil\u00e4mmi", "2": "tt", "3": "t", "4": "\u00e4", "template_name": "fi-conj-muistaa"}]}
{"word": "esineellist\u00e4\u00e4", "conjugation": [{"1": "esineellist", "2": "", "3": "", "4": "\u00e4", "template_name": "fi-conj-muistaa"}]}
{"word": "esineellisty\u00e4", "conjugation": [{"1": "esineellist", "2": "", "3": "", "4": "y", "5": "\u00e4", "template_name": "fi-conj-sanoa"}]}
{"word": "esineist\u00e4\u00e4", "conjugation": [{"1": "esineist", "2": "", "3": "", "4": "\u00e4", "template_name": "fi-conj-muistaa"}]}
{"word": "esineisty\u00e4", "conjugation": [{"1": "esineist", "2": "", "3": "", "4": "y", "5": "\u00e4", "template_name": "fi-conj-sanoa"}]}
{"word": "esipest\u00e4", "conjugation": [{"1": "esip", "2": "", "3": "", "4": "e", "5": "\u00e4", "template_name": "fi-conj-rohkaista"}]}
{"word": "esitell\u00e4", "conjugation": [{"1": "esi", "2": "t", "3": "tt", "4": "el", "5": "\u00e4", "template_name": "fi-conj-tulla"}]}
{"word": "esitelm\u00f6id\u00e4", "conjugation": [{"1": "esitelm\u00f6i", "2": "\u00e4", "template_name": "fi-conj-voida"}]}
{"word": "esitt\u00e4\u00e4", "conjugation": [{"1": "esi", "2": "tt", "3": "t", "4": "\u00e4", "template_name": "fi-conj-muistaa"}]}
{"word": "esitt\u00e4yty\u00e4", "conjugation": [{"1": "esitt\u00e4y", "2": "t", "3": "d", "4": "y", "5": "\u00e4", "template_name": "fi-conj-sanoa"}]}
{"word": "esitytt\u00e4\u00e4", "conjugation": [{"1": "esity", "2": "tt", "3": "t", "4": "\u00e4", "template_name": "fi-conj-muistaa"}]}
{"word": "eskaloida", "conjugation": [{"1": "eskaloi", "2": "a", "template_name": "fi-conj-voida"}]}
{"word": "eskaloitua", "conjugation": [{"1": "eskaloi", "2": "t", "3": "d", "4": "u", "5": "a", "template_name": "fi-conj-sanoa"}]}
{"word": "espanjalaistaa", "conjugation": [{"1": "espanjalaist", "2": "", "3": "", "4": "a", "template_name": "fi-conj-muistaa"}]}
{"word": "espanjantaa", "conjugation": [{"1": "espanjan", "2": "a", "template_name": "fi-conj-huutaa"}]}
{"word": "est\u00e4\u00e4", "conjugation": [{"1": "est", "2": "", "3": "", "4": "\u00e4", "template_name": "fi-conj-muistaa"}]}
{"word": "estell\u00e4", "conjugation": [{"1": "est", "2": "", "3": "", "4": "el", "5": "\u00e4", "template_name": "fi-conj-tulla"}]}
{"word": "estetisoida", "conjugation": [{"1": "estetisoi", "2": "a", "template_name": "fi-conj-voida"}]}
{"word": "estimoida", "conjugation": [{"1": "estimoi", "2": "a", "template_name": "fi-conj-voida"}]}
{"word": "esty\u00e4", "conjugation": [{"1": "est", "2": "", "3": "", "4": "y", "5": "\u00e4", "template_name": "fi-conj-sanoa"}]}
{"word": "et\u00e4\u00e4nnytt\u00e4\u00e4", "conjugation": [{"1": "et\u00e4\u00e4nny", "2": "tt", "3": "t", "4": "\u00e4", "template_name": "fi-conj-muistaa"}]}
{"word": "et\u00e4\u00e4nty\u00e4", "conjugation": [{"1": "et\u00e4\u00e4", "2": "nt", "3": "nn", "4": "y", "5": "\u00e4", "template_name": "fi-conj-sanoa"}]}
{"word": "et\u00e4ytt\u00e4\u00e4", "conjugation": [{"1": "et\u00e4y", "2": "tt", "3": "t", "4": "\u00e4", "template_name": "fi-conj-muistaa"}]}
{"word": "etabloida", "conjugation": [{"1": "etabloi", "2": "a", "template_name": "fi-conj-voida"}]}
{"word": "etabloitua", "conjugation": [{"1": "etabloi", "2": "t", "3": "d", "4": "u", "5": "a", "template_name": "fi-conj-sanoa"}]}
{"word": "etiket\u00f6id\u00e4", "conjugation": [{"1": "etiket\u00f6i", "2": "\u00e4", "template_name": "fi-conj-voida"}]}
{"word": "etikoitua", "conjugation": [{"1": "etikoi", "2": "t", "3": "d", "4": "u", "5": "a", "template_name": "fi-conj-sanoa"}]}
{"word": "etoa", "conjugation": [{"1": "e", "2": "t", "3": "d", "4": "o", "5": "a", "template_name": "fi-conj-sanoa"}]}
{"word": "etsata", "conjugation": [{"1": "ets", "2": "", "3": "", "4": "a", "template_name": "fi-conj-salata"}]}
{"word": "etsi\u00e4", "conjugation": [{"1": "ets", "2": "", "3": "", "4": "\u00e4", "template_name": "fi-conj-sallia"}]}
{"word": "etsint\u00e4kuuluttaa", "conjugation": [{"1": "etsint\u00e4kuulu", "2": "tt", "3": "t", "4": "a", "template_name": "fi-conj-muistaa"}]}
{"word": "etsiskell\u00e4", "conjugation": [{"1": "etsisk", "2": "", "3": "", "4": "el", "5": "\u00e4", "template_name": "fi-conj-tulla"}]}
{"word": "etsiyty\u00e4", "conjugation": [{"1": "etsiy", "2": "t", "3": "d", "4": "y", "5": "\u00e4", "template_name": "fi-conj-sanoa"}]}
{"word": "etuilla", "conjugation": [{"1": "et", "2": "", "3": "", "4": "uil", "5": "a", "template_name": "fi-conj-tulla"}]}
{"word": "etusijaistaa", "conjugation": [{"1": "etusijaist", "2": "", "3": "", "4": "a", "template_name": "fi-conj-muistaa"}]}
{"word": "eurooppalaistaa", "conjugation": [{"1": "eurooppalaist", "2": "", "3": "", "4": "a", "template_name": "fi-conj-muistaa"}]}
{"word": "eurooppalaistua", "conjugation": [{"1": "eurooppalaist", "2": "", "3": "", "4": "u", "5": "a", "template_name": "fi-conj-sanoa"}]}
{"word": "ev\u00e4st\u00e4\u00e4", "conjugation": [{"1": "ev\u00e4st", "2": "", "3": "", "4": "\u00e4", "template_name": "fi-conj-muistaa"}]}
{"word": "ev\u00e4stell\u00e4", "conjugation": [{"1": "ev\u00e4st", "2": "", "3": "", "4": "el", "5": "\u00e4", "template_name": "fi-conj-tulla"}]}
{"word": "ev\u00e4t\u00e4", "conjugation": [{"1": "e", "2": "v", "3": "p", "4": "\u00e4", "template_name": "fi-conj-salata"}]}
{"word": "evakoida", "conjugation": [{"1": "evakoi", "2": "a", "template_name": "fi-conj-voida"}]}
{"word": "evakuoida", "conjugation": [{"1": "evakuoi", "2": "a", "template_name": "fi-conj-voida"}]}
{"word": "evaluoida", "conjugation": [{"1": "evaluoi", "2": "a", "template_name": "fi-conj-voida"}]}
{"word": "evankelioida", "conjugation": [{"1": "evankelioi", "2": "a", "template_name": "fi-conj-voida"}]}
{"word": "f\u00e4\u00e4rint\u00e4\u00e4", "conjugation": [{"1": "f\u00e4\u00e4rin", "2": "\u00e4", "template_name": "fi-conj-huutaa"}]}
{"word": "f\u00e4p\u00e4t\u00e4", "conjugation": [{"1": "f\u00e4", "2": "p", "3": "pp", "4": "\u00e4", "template_name": "fi-conj-salata"}]}
{"word": "f\u00f6\u00f6nata", "conjugation": [{"1": "f\u00f6\u00f6n", "2": "", "3": "", "4": "a", "template_name": "fi-conj-salata"}]}
{"word": "fabrikoida", "conjugation": [{"1": "fabrikoi", "2": "a", "template_name": "fi-conj-tupakoida"}]}
{"word": "fabuloida", "conjugation": [{"1": "fabuloi", "2": "a", "template_name": "fi-conj-voida"}]}
{"word": "fagosytoida", "conjugation": [{"1": "fagosytoi", "2": "a", "template_name": "fi-conj-voida"}]}
{"word": "fakkiintua", "conjugation": [{"1": "fakkii", "2": "nt", "3": "nn", "4": "u", "5": "a", "template_name": "fi-conj-sanoa"}]}
{"word": "fakkiutua", "conjugation": [{"1": "fakkiu", "2": "t", "3": "d", "4": "u", "5": "a", "template_name": "fi-conj-sanoa"}]}
{"word": "faksata", "conjugation": [{"1": "faks", "2": "", "3": "", "4": "a", "template_name": "fi-conj-salata"}]}
{"word": "fakturoida", "conjugation": [{"1": "fakturoi", "2": "a", "template_name": "fi-conj-voida"}]}
{"word": "fallata", "conjugation": [{"1": "fall", "2": "", "3": "", "4": "a", "template_name": "fi-conj-salata"}]}
{"word": "falsifioida", "conjugation": [{"1": "falsifioi", "2": "a", "template_name": "fi-conj-voida"}]}
{"word": "falsifoida", "conjugation": [{"1": "falsifoi", "2": "a", "template_name": "fi-conj-voida"}]}
{"word": "falskata", "conjugation": [{"1": "falsk", "2": "", "3": "", "4": "a", "template_name": "fi-conj-salata"}]}
{"word": "fanittaa", "conjugation": [{"1": "fani", "2": "tt", "3": "t", "4": "a", "template_name": "fi-conj-muistaa"}]}
{"word": "fantasioida", "conjugation": [{"1": "fantasioi", "2": "a", "template_name": "fi-conj-voida"}]}
{"word": "fantisoida", "conjugation": [{"1": "fantisoi", "2": "a", "template_name": "fi-conj-voida"}]}
{"word": "fasilitoida", "conjugation": [{"1": "fasilitoi", "2": "a", "template_name": "fi-conj-voida"}]}
{"word": "fasinoida", "conjugation": [{"1": "fasinoi", "2": "a", "template_name": "fi-conj-voida"}]}
{"word": "feidata", "conjugation": [{"1": "feid", "2": "", "3": "", "4": "a", "template_name": "fi-conj-salata"}]}
{"word": "feikata", "conjugation": [{"1": "fei", "2": "k", "3": "kk", "4": "a", "template_name": "fi-conj-salata"}]}
{"word": "feissata", "conjugation": [{"1": "feiss", "2": "", "3": "", "4": "a", "template_name": "fi-conj-salata"}]}
{"word": "fellata", "conjugation": [{"1": "fell", "2": "", "3": "", "4": "a", "template_name": "fi-conj-salata"}]}
{"word": "fenestroida", "conjugation": [{"1": "fenestroi", "2": "a", "template_name": "fi-conj-voida"}]}
{"word": "fermentoida", "conjugation": [{"1": "fermentoi", "2": "a", "template_name": "fi-conj-voida"}]}
{"word": "fermentoitua", "conjugation": [{"1": "fermentoi", "2": "t", "3": "d", "4": "u", "5": "a", "template_name": "fi-conj-sanoa"}]}
{"word": "fibata", "conjugation": [{"1": "fib", "2": "", "3": "", "4": "a", "template_name": "fi-conj-salata"}]}
{"word": "fid\u017eint\u00e4\u00e4", "conjugation": [{"1": "fid\u017ein", "2": "\u00e4", "template_name": "fi-conj-huutaa"}]}
{"word": "fiilistell\u00e4", "conjugation": [{"1": "fiilist", "2": "", "3": "", "4": "el", "5": "\u00e4", "template_name": "fi-conj-tulla"}]}
{"word": "fikseerata", "conjugation": [{"1": "fikseer", "2": "", "3": "", "4": "a", "template_name": "fi-conj-salata"}]}
{"word": "fiksoida", "conjugation": [{"1": "fiksoi", "2": "a", "template_name": "fi-conj-voida"}]}
{"word": "fiksoitua", "conjugation": [{"1": "fiksoi", "2": "t", "3": "d", "4": "u", "5": "a", "template_name": "fi-conj-sanoa"}]}
{"word": "fileerata", "conjugation": [{"1": "fileer", "2": "", "3": "", "4": "a", "template_name": "fi-conj-salata"}]}
{"word": "fileoida", "conjugation": [{"1": "fileoi", "2": "a", "template_name": "fi-conj-voida"}]}
{"word": "fillaroida", "conjugation": [{"1": "fillaroi", "2": "a", "template_name": "fi-conj-voida"}]}
{"word": "filmata", "conjugation": [{"1": "film", "2": "", "3": "", "4": "a", "template_name": "fi-conj-salata"}]}
{"word": "filmatisoida", "conjugation": [{"1": "filmatisoi", "2": "a", "template_name": "fi-conj-voida"}]}
{"word": "filmint\u00e4\u00e4", "conjugation": [{"1": "filmin", "2": "\u00e4", "template_name": "fi-conj-huutaa"}]}
{"word": "filosofoida", "conjugation": [{"1": "filosofoi", "2": "a", "template_name": "fi-conj-voida"}]}
{"word": "filtrata", "conjugation": [{"1": "filtr", "2": "", "3": "", "4": "a", "template_name": "fi-conj-salata"}]}
{"word": "finansioida", "conjugation": [{"1": "finansioi", "2": "a", "template_name": "fi-conj-voida"}]}
{"word": "fissioida", "conjugation": [{"1": "fissioi", "2": "a", "template_name": "fi-conj-voida"}]}
{"word": "fissioitua", "conjugation": [{"1": "fissioi", "2": "t", "3": "d", "4": "u", "5": "a", "template_name": "fi-conj-sanoa"}]}
{"word": "fisustaa", "conjugation": [{"1": "fisust", "2": "", "3": "", "4": "a", "template_name": "fi-conj-muistaa"}]}
{"word": "flambeerata", "conjugation": [{"1": "flambeer", "2": "", "3": "", "4": "a", "template_name": "fi-conj-salata"}]}
{"word": "flaneerata", "conjugation": [{"1": "flaneer", "2": "", "3": "", "4": "a", "template_name": "fi-conj-salata"}]}
{"word": "flirtata", "conjugation": [{"1": "flirt", "2": "", "3": "", "4": "a", "template_name": "fi-conj-salata"}]}
{"word": "flirttailla", "conjugation": [{"1": "flirtt", "2": "", "3": "", "4": "ail", "5": "a", "template_name": "fi-conj-tulla"}]}
{"word": "flopata", "conjugation": [{"1": "flo", "2": "p", "3": "pp", "4": "a", "template_name": "fi-conj-salata"}]}
{"word": "fluorata", "conjugation": [{"1": "fluor", "2": "", "3": "", "4": "a", "template_name": "fi-conj-salata"}]}
{"word": "fluoresoida", "conjugation": [{"1": "fluoresoi", "2": "a", "template_name": "fi-conj-voida"}]}
{"word": "fluorisoida", "conjugation": [{"1": "fluorisoi", "2": "a", "template_name": "fi-conj-voida"}]}
{"word": "fluorittaa", "conjugation": [{"1": "fluori", "2": "tt", "3": "t", "4": "a", "template_name": "fi-conj-muistaa"}]}
{"word": "fluoroida", "conjugation": [{"1": "fluoroi", "2": "a", "template_name": "fi-conj-voida"}]}
{"word": "fokusoida", "conjugation": [{"1": "fokusoi", "2": "a", "template_name": "fi-conj-voida"}]}
{"word": "fokusoitua", "conjugation": [{"1": "fokusoi", "2": "t", "3": "d", "4": "u", "5": "a", "template_name": "fi-conj-sanoa"}]}
{"word": "folioida", "conjugation": [{"1": "folioi", "2": "a", "template_name": "fi-conj-voida"}]}
{"word": "formaalistaa", "conjugation": [{"1": "formaalist", "2": "", "3": "", "4": "a", "template_name": "fi-conj-muistaa"}]}
{"word": "formalisoida", "conjugation": [{"1": "formalisoi", "2": "a", "template_name": "fi-conj-voida"}]}
{"word": "formatoida", "conjugation": [{"1": "formatoi", "2": "a", "template_name": "fi-conj-voida"}]}
{"word": "formuloida", "conjugation": [{"1": "formuloi", "2": "a", "template_name": "fi-conj-voida"}]}
{"word": "fosforesoida", "conjugation": [{"1": "fosforesoi", "2": "a", "template_name": "fi-conj-voida"}]}
{"word": "fosforoida", "conjugation": [{"1": "fosforoi", "2": "a", "template_name": "fi-conj-voida"}]}
{"word": "fosforyloida", "conjugation": [{"1": "fosforyloi", "2": "a", "template_name": "fi-conj-voida"}]}
{"word": "fosforyloitua", "conjugation": [{"1": "fosforyloi", "2": "t", "3": "d", "4": "u", "5": "a", "template_name": "fi-conj-sanoa"}]}
{"word": "fossiilistua", "conjugation": [{"1": "fossiilist", "2": "", "3": "", "4": "u", "5": "a", "template_name": "fi-conj-sanoa"}]}
{"word": "fossilisoitua", "conjugation": [{"1": "fossilisoi", "2": "t", "3": "d", "4": "u", "5": "a", "template_name": "fi-conj-sanoa"}]}
{"word": "fossiloitua", "conjugation": [{"1": "fossiloi", "2": "t", "3": "d", "4": "u", "5": "a", "template_name": "fi-conj-sanoa"}]}
{"word": "fragmentoida", "conjugation": [{"1": "fragmentoi", "2": "a", "template_name": "fi-conj-voida"}]}
{"word": "fragmentoitua", "conjugation": [{"1": "fragmentoi", "2": "t", "3": "d", "4": "u", "5": "a", "template_name": "fi-conj-sanoa"}]}
{"word": "fraktioida", "conjugation": [{"1": "fraktioi", "2": "a", "template_name": "fi-conj-voida"}]}
{"word": "frankeerata", "conjugation": [{"1": "frankeer", "2": "", "3": "", "4": "a", "template_name": "fi-conj-salata"}]}
{"word": "fraseerata", "conjugation": [{"1": "fraseer", "2": "", "3": "", "4": "a", "template_name": "fi-conj-salata"}]}
{"word": "freesata", "conjugation": [{"1": "frees", "2": "", "3": "", "4": "a", "template_name": "fi-conj-salata"}]}
{"word": "friikata", "conjugation": [{"1": "frii", "2": "k", "3": "kk", "4": "a", "template_name": "fi-conj-salata"}]}
{"word": "friskata", "conjugation": [{"1": "frisk", "2": "", "3": "", "4": "a", "template_name": "fi-conj-salata"}]}
{"word": "friteerata", "conjugation": [{"1": "friteer", "2": "", "3": "", "4": "a", "template_name": "fi-conj-salata"}]}
{"word": "frotata", "conjugation": [{"1": "fro", "2": "t", "3": "tt", "4": "a", "template_name": "fi-conj-salata"}]}
{"word": "frustroida", "conjugation": [{"1": "frustroi", "2": "a", "template_name": "fi-conj-voida"}]}
{"word": "frustroitua", "conjugation": [{"1": "frustroi", "2": "t", "3": "d", "4": "u", "5": "a", "template_name": "fi-conj-sanoa"}]}
{"word": "fudata", "conjugation": [{"1": "fu", "2": "d", "3": "t", "4": "a", "template_name": "fi-conj-salata"}]}
{"word": "fudia", "conjugation": [{"1": "fud", "2": "", "3": "", "4": "a", "template_name": "fi-conj-sallia"}]}
{"word": "fundeerata", "conjugation": [{"1": "fundeer", "2": "", "3": "", "4": "a", "template_name": "fi-conj-salata"}]}
{"word": "funtsata", "conjugation": [{"1": "funts", "2": "", "3": "", "4": "a", "template_name": "fi-conj-salata"}]}
{"word": "funtsia", "conjugation": [{"1": "funts", "2": "", "3": "", "4": "a", "template_name": "fi-conj-sallia"}]}
{"word": "fuskata", "conjugation": [{"1": "fusk", "2": "", "3": "", "4": "a", "template_name": "fi-conj-salata"}]}
{"word": "futata", "conjugation": [{"1": "fut", "2": "", "3": "", "4": "a", "template_name": "fi-conj-salata"}]}
{"word": "futia", "conjugation": [{"1": "fut", "2": "", "3": "", "4": "a", "template_name": "fi-conj-sallia"}]}
{"word": "fuusioida", "conjugation": [{"1": "fuusioi", "2": "a", "template_name": "fi-conj-voida"}]}
{"word": "fuusioitua", "conjugation": [{"1": "fuusioi", "2": "t", "3": "d", "4": "u", "5": "a", "template_name": "fi-conj-sanoa"}]}
{"word": "fyllata", "conjugation": [{"1": "fyll", "2": "", "3": "", "4": "a", "template_name": "fi-conj-salata"}]}
{"word": "gaelintaa", "conjugation": [{"1": "gaelin", "2": "a", "template_name": "fi-conj-huutaa"}]}
{"word": "gallupoida", "conjugation": [{"1": "gallupoi", "2": "a", "template_name": "fi-conj-voida"}]}
{"word": "galvanoida", "conjugation": [{"1": "galvanoi", "2": "a", "template_name": "fi-conj-voida"}]}
{"word": "galvanoitua", "conjugation": [{"1": "galvanoi", "2": "t", "3": "d", "4": "u", "5": "a", "template_name": "fi-conj-sanoa"}]}
{"word": "geenimanipuloida", "conjugation": [{"1": "geenimanipuloi", "2": "a", "template_name": "fi-conj-voida"}]}
{"word": "geenimuunnella", "conjugation": [{"1": "geenimuu", "2": "nn", "3": "nt", "4": "el", "5": "a", "template_name": "fi-conj-tulla"}]}
{"word": "geminoida", "conjugation": [{"1": "geminoi", "2": "a", "template_name": "fi-conj-voida"}]}
{"word": "generoida", "conjugation": [{"1": "generoi", "2": "a", "template_name": "fi-conj-voida"}]}
{"word": "geok\u00e4tk\u00f6ill\u00e4", "conjugation": [{"1": "geok\u00e4tk", "2": "", "3": "", "4": "\u00f6il", "5": "\u00e4", "template_name": "fi-conj-tulla"}]}
{"word": "georgiantaa", "conjugation": [{"1": "georgian", "2": "a", "template_name": "fi-conj-huutaa"}]}
{"word": "gettoistua", "conjugation": [{"1": "gettoist", "2": "", "3": "", "4": "u", "5": "a", "template_name": "fi-conj-sanoa"}]}
{"word": "gettoutua", "conjugation": [{"1": "gettou", "2": "t", "3": "d", "4": "u", "5": "a", "template_name": "fi-conj-sanoa"}]}
{"word": "ghettoutua", "conjugation": [{"1": "ghettou", "2": "t", "3": "d", "4": "u", "5": "a", "template_name": "fi-conj-sanoa"}]}
{"word": "glaseerata", "conjugation": [{"1": "glaseer", "2": "", "3": "", "4": "a", "template_name": "fi-conj-salata"}]}
{"word": "globaalistaa", "conjugation": [{"1": "globaalist", "2": "", "3": "", "4": "a", "template_name": "fi-conj-muistaa"}]}
{"word": "globaalistua", "conjugation": [{"1": "globaalist", "2": "", "3": "", "4": "u", "5": "a", "template_name": "fi-conj-sanoa"}]}
{"word": "globalisoida", "conjugation": [{"1": "globalisoi", "2": "a", "template_name": "fi-conj-voida"}]}
{"word": "globalisoitua", "conjugation": [{"1": "globalisoi", "2": "t", "3": "d", "4": "u", "5": "a", "template_name": "fi-conj-sanoa"}]}
{"word": "glorifioida", "conjugation": [{"1": "glorifioi", "2": "a", "template_name": "fi-conj-voida"}]}
{"word": "goijata", "conjugation": [{"1": "goij", "2": "", "3": "", "4": "a", "template_name": "fi-conj-salata"}]}
{"word": "golfata", "conjugation": [{"1": "golf", "2": "", "3": "", "4": "a", "template_name": "fi-conj-salata"}]}
{"word": "gonahtaa", "conjugation": [{"1": "gonah", "2": "t", "3": "d", "4": "a", "template_name": "fi-conj-muistaa"}]}
{"word": "googlata", "conjugation": [{"1": "googl", "2": "", "3": "", "4": "a", "template_name": "fi-conj-salata"}]}
{"word": "googlettaa", "conjugation": [{"1": "google", "2": "tt", "3": "t", "4": "a", "template_name": "fi-conj-muistaa"}]}
{"word": "graavaantua", "conjugation": [{"1": "graavaa", "2": "nt", "3": "nn", "4": "u", "5": "a", "template_name": "fi-conj-sanoa"}]}
{"word": "graavata", "conjugation": [{"1": "graav", "2": "", "3": "", "4": "a", "template_name": "fi-conj-salata"}]}
{"word": "gratinoida", "conjugation": [{"1": "gratinoi", "2": "a", "template_name": "fi-conj-voida"}]}
{"word": "graveerata", "conjugation": [{"1": "graveer", "2": "", "3": "", "4": "a", "template_name": "fi-conj-salata"}]}
{"word": "griljeerata", "conjugation": [{"1": "griljeer", "2": "", "3": "", "4": "a", "template_name": "fi-conj-salata"}]}
{"word": "grillaantua", "conjugation": [{"1": "grillaa", "2": "nt", "3": "nn", "4": "u", "5": "a", "template_name": "fi-conj-sanoa"}]}
{"word": "grillata", "conjugation": [{"1": "grill", "2": "", "3": "", "4": "a", "template_name": "fi-conj-salata"}]}
{"word": "grillautua", "conjugation": [{"1": "grillau", "2": "t", "3": "d", "4": "u", "5": "a", "template_name": "fi-conj-sanoa"}]}
{"word": "grindata", "conjugation": [{"1": "grind", "2": "", "3": "", "4": "a", "template_name": "fi-conj-salata"}]}
{"word": "gryndata", "conjugation": [{"1": "grynd", "2": "", "3": "", "4": "a", "template_name": "fi-conj-salata"}]}
{"word": "guuglata", "conjugation": [{"1": "guugl", "2": "", "3": "", "4": "a", "template_name": "fi-conj-salata"}]}
{"word": "h\u00e4\u00e4dell\u00e4", "conjugation": [{"1": "h\u00e4\u00e4", "2": "d", "3": "t", "4": "el", "5": "\u00e4", "template_name": "fi-conj-tulla"}]}
{"word": "h\u00e4\u00e4ly\u00e4", "conjugation": [{"1": "h\u00e4\u00e4l", "2": "", "3": "", "4": "y", "5": "\u00e4", "template_name": "fi-conj-sanoa"}]}
{"word": "h\u00e4\u00e4m\u00f6tt\u00e4\u00e4", "conjugation": [{"1": "h\u00e4\u00e4m\u00f6", "2": "tt", "3": "t", "4": "\u00e4", "template_name": "fi-conj-muistaa"}]}
{"word": "h\u00e4\u00e4r\u00e4ill\u00e4", "conjugation": [{"1": "h\u00e4\u00e4r\u00e4", "2": "", "3": "", "4": "il", "5": "\u00e4", "template_name": "fi-conj-tulla"}]}
{"word": "h\u00e4\u00e4r\u00e4t\u00e4", "conjugation": [{"1": "h\u00e4\u00e4r", "2": "", "3": "", "4": "\u00e4", "template_name": "fi-conj-salata"}]}
{"word": "h\u00e4\u00e4ri\u00e4", "conjugation": [{"1": "h\u00e4\u00e4r", "2": "", "3": "", "4": "\u00e4", "template_name": "fi-conj-sallia"}]}
{"word": "h\u00e4\u00e4t\u00e4\u00e4", "conjugation": [{"1": "h\u00e4\u00e4", "2": "\u00e4", "template_name": "fi-conj-soutaa"}]}
{"word": "h\u00e4h\u00e4tt\u00e4\u00e4", "conjugation": [{"1": "h\u00e4h\u00e4", "2": "tt", "3": "t", "4": "\u00e4", "template_name": "fi-conj-muistaa"}]}
{"word": "h\u00e4ik\u00e4ill\u00e4", "conjugation": [{"1": "h\u00e4ik\u00e4", "2": "", "3": "", "4": "il", "5": "\u00e4", "template_name": "fi-conj-tulla"}]}
{"word": "h\u00e4ik\u00e4ist\u00e4", "conjugation": [{"1": "h\u00e4ik", "2": "", "3": "", "4": "\u00e4i", "5": "\u00e4", "template_name": "fi-conj-rohkaista"}]}
{"word": "h\u00e4ik\u00e4isty\u00e4", "conjugation": [{"1": "h\u00e4ik\u00e4ist", "2": "", "3": "", "4": "y", "5": "\u00e4", "template_name": "fi-conj-sanoa"}]}
{"word": "h\u00e4il\u00e4hdell\u00e4", "conjugation": [{"1": "h\u00e4il\u00e4h", "2": "d", "3": "t", "4": "el", "5": "\u00e4", "template_name": "fi-conj-tulla"}]}
{"word": "h\u00e4il\u00e4ht\u00e4\u00e4", "conjugation": [{"1": "h\u00e4il\u00e4h", "2": "t", "3": "d", "4": "\u00e4", "template_name": "fi-conj-muistaa"}]}
{"word": "h\u00e4ily\u00e4", "conjugation": [{"1": "h\u00e4il", "2": "", "3": "", "4": "y", "5": "\u00e4", "template_name": "fi-conj-sanoa"}]}
{"word": "h\u00e4ip\u00e4t\u00e4", "conjugation": [{"1": "h\u00e4i", "2": "p", "3": "pp", "4": "\u00e4", "template_name": "fi-conj-salata"}]}
{"word": "h\u00e4ipp\u00e4ist\u00e4", "conjugation": [{"1": "h\u00e4ipp", "2": "", "3": "", "4": "\u00e4i", "5": "\u00e4", "template_name": "fi-conj-rohkaista"}]}
{"word": "h\u00e4ipy\u00e4", "conjugation": [{"1": "h\u00e4i", "2": "p", "3": "v", "4": "y", "5": "\u00e4", "template_name": "fi-conj-sanoa"}]}
{"word": "h\u00e4iriinty\u00e4", "conjugation": [{"1": "h\u00e4irii", "2": "nt", "3": "nn", "4": "y", "5": "\u00e4", "template_name": "fi-conj-sanoa"}]}
{"word": "h\u00e4irik\u00f6id\u00e4", "conjugation": [{"1": "h\u00e4irik\u00f6i", "2": "\u00e4", "template_name": "fi-conj-voida"}]}
{"word": "h\u00e4irit\u00e4", "conjugation": [{"1": "h\u00e4iri", "2": "\u00e4", "template_name": "fi-conj-valita"}]}
{"word": "h\u00e4iriyty\u00e4", "conjugation": [{"1": "h\u00e4iriy", "2": "t", "3": "d", "4": "y", "5": "\u00e4", "template_name": "fi-conj-sanoa"}]}
{"word": "h\u00e4iv\u00e4hdell\u00e4", "conjugation": [{"1": "h\u00e4iv\u00e4h", "2": "d", "3": "t", "4": "el", "5": "\u00e4", "template_name": "fi-conj-tulla"}]}
{"word": "h\u00e4iv\u00e4ht\u00e4\u00e4", "conjugation": [{"1": "h\u00e4iv\u00e4h", "2": "t", "3": "d", "4": "\u00e4", "template_name": "fi-conj-muistaa"}]}
{"word": "h\u00e4ivytt\u00e4\u00e4", "conjugation": [{"1": "h\u00e4ivy", "2": "tt", "3": "t", "4": "\u00e4", "template_name": "fi-conj-muistaa"}]}
{"word": "h\u00e4kellytt\u00e4\u00e4", "conjugation": [{"1": "h\u00e4kelly", "2": "tt", "3": "t", "4": "\u00e4", "template_name": "fi-conj-muistaa"}]}
{"word": "h\u00e4kelty\u00e4", "conjugation": [{"1": "h\u00e4ke", "2": "lt", "3": "ll", "4": "y", "5": "\u00e4", "template_name": "fi-conj-sanoa"}]}
{"word": "h\u00e4kil\u00f6id\u00e4", "conjugation": [{"1": "h\u00e4kil\u00f6i", "2": "\u00e4", "template_name": "fi-conj-voida"}]}
{"word": "h\u00e4kitt\u00e4\u00e4", "conjugation": [{"1": "h\u00e4ki", "2": "tt", "3": "t", "4": "\u00e4", "template_name": "fi-conj-muistaa"}]}
{"word": "h\u00e4lin\u00f6id\u00e4", "conjugation": [{"1": "h\u00e4lin\u00f6i", "2": "\u00e4", "template_name": "fi-conj-voida"}]}
{"word": "h\u00e4list\u00e4", "conjugation": [{"1": "h\u00e4l", "2": "", "3": "", "4": "i", "5": "\u00e4", "template_name": "fi-conj-rohkaista"}]}
{"word": "h\u00e4lvent\u00e4\u00e4", "conjugation": [{"1": "h\u00e4lven", "2": "\u00e4", "template_name": "fi-conj-huutaa"}]}
{"word": "h\u00e4lventy\u00e4", "conjugation": [{"1": "h\u00e4lve", "2": "nt", "3": "nn", "4": "y", "5": "\u00e4", "template_name": "fi-conj-sanoa"}]}
{"word": "h\u00e4lvet\u00e4", "conjugation": [{"1": "h\u00e4lv", "2": "", "3": "", "4": "e", "5": "\u00e4", "template_name": "fi-conj-vanheta"}]}
{"word": "h\u00e4lyt\u00e4", "conjugation": [{"1": "h\u00e4l", "2": "", "3": "", "4": "y", "5": "\u00e4", "template_name": "fi-conj-selvit\u0}
{"word": "h\u00e4lytt\u00e4\u00e4", "conjugation": [{"1": "h\u00e4ly", "2": "tt", "3": "t", "4": "\u00e4", "template_name": "fi-conj-muistaa"}]}
{"word": "h\u00e4lytty\u00e4", "conjugation": [{"1": "h\u00e4ly", "2": "tt", "3": "t", "4": "y", "5": "\u00e4", "template_name": "fi-conj-sanoa"}]}
{"word": "h\u00e4m\u00e4\u00e4nnytt\u00e4\u00e4", "conjugation": [{"1": "h\u00e4m\u00e4\u00e4nny", "2": "tt", "3": "t", "4": "\u00e4", "template_name": "fi-conj-muistaa"}]}
{"word": "h\u00e4m\u00e4\u00e4nty\u00e4", "conjugation": [{"1": "h\u00e4m\u00e4\u00e4", "2": "nt", "3": "nn", "4": "y", "5": "\u00e4", "template_name": "fi-conj-sanoa"}]}
{"word": "h\u00e4m\u00e4rrytt\u00e4\u00e4", "conjugation": [{"1": "h\u00e4m\u00e4rry", "2": "tt", "3": "t", "4": "\u00e4", "template_name": "fi-conj-muistaa"}]}
{"word": "h\u00e4m\u00e4rt\u00e4\u00e4", "conjugation": [{"1": "h\u00e4m\u00e4r", "2": "\u00e4", "template_name": "fi-conj-huutaa"}]}
{"word": "h\u00e4m\u00e4rty\u00e4", "conjugation": [{"1": "h\u00e4m\u00e4", "2": "rt", "3": "rr", "4": "y", "5": "\u00e4", "template_name": "fi-conj-sanoa"}]}
{"word": "h\u00e4m\u00e4t\u00e4", "conjugation": [{"1": "h\u00e4m", "2": "", "3": "", "4": "\u00e4", "template_name": "fi-conj-salata"}]}
{"word": "h\u00e4mm\u00e4stell\u00e4", "conjugation": [{"1": "h\u00e4mm\u00e4st", "2": "", "3": "", "4": "el", "5": "\u00e4", "template_name": "fi-conj-tulla"}]}
{"word": "h\u00e4mm\u00e4sty\u00e4", "conjugation": [{"1": "h\u00e4mm\u00e4st", "2": "", "3": "", "4": "y", "5": "\u00e4", "template_name": "fi-conj-sanoa"}]}
{"word": "h\u00e4mm\u00e4stytt\u00e4\u00e4", "conjugation": [{"1": "h\u00e4mm\u00e4sty", "2": "tt", "3": "t", "4": "\u00e4", "template_name": "fi-conj-muistaa"}]}
{"word": "h\u00e4mmennell\u00e4", "conjugation": [{"1": "h\u00e4mme", "2": "nn", "3": "nt", "4": "el", "5": "\u00e4", "template_name": "fi-conj-tulla"}]}
{"word": "h\u00e4mmennytt\u00e4\u00e4", "conjugation": [{"1": "h\u00e4mmenny", "2": "tt", "3": "t", "4": "\u00e4", "template_name": "fi-conj-muistaa"}]}
{"word": "h\u00e4mment\u00e4\u00e4", "conjugation": [{"1": "h\u00e4mmen", "2": "\u00e4", "template_name": "fi-conj-huutaa"}]}
{"word": "h\u00e4mmenty\u00e4", "conjugation": [{"1": "h\u00e4mme", "2": "nt", "3": "nn", "4": "y", "5": "\u00e4", "template_name": "fi-conj-sanoa"}]}
{"word": "h\u00e4nnystell\u00e4", "conjugation": [{"1": "h\u00e4nnyst", "2": "", "3": "", "4": "el", "5": "\u00e4", "template_name": "fi-conj-tulla"}]}
{"word": "h\u00e4p\u00e4ist\u00e4", "conjugation": [{"1": "h\u00e4p", "2": "", "3": "", "4": "\u00e4i", "5": "\u00e4", "template_name": "fi-conj-rohkaista"}]}
{"word": "h\u00e4peill\u00e4", "conjugation": [{"1": "h\u00e4pe", "2": "", "3": "", "4": "il", "5": "\u00e4", "template_name": "fi-conj-tulla"}]}
{"word": "h\u00e4r\u00f6ill\u00e4", "conjugation": [{"1": "h\u00e4r\u00f6", "2": "", "3": "", "4": "il", "5": "\u00e4", "template_name": "fi-conj-tulla"}]}
{"word": "h\u00e4rist\u00e4", "conjugation": [{"1": "h\u00e4r", "2": "", "3": "", "4": "i", "5": "\u00e4", "template_name": "fi-conj-rohkaista"}]}
{"word": "h\u00e4rkki\u00e4", "conjugation": [{"1": "h\u00e4r", "2": "kk", "3": "k", "4": "\u00e4", "template_name": "fi-conj-sallia"}]}
{"word": "h\u00e4rm\u00e4\u00e4nty\u00e4", "conjugation": [{"1": "h\u00e4rm\u00e4\u00e4", "2": "nt", "3": "nn", "4": "y", "5": "\u00e4", "template_name": "fi-conj-sanoa"}]}
{"word": "h\u00e4rmetty\u00e4", "conjugation": [{"1": "h\u00e4rme", "2": "tt", "3": "t", "4": "y", "5": "\u00e4", "template_name": "fi-conj-sanoa"}]}
{"word": "h\u00e4rmist\u00e4\u00e4", "conjugation": [{"1": "h\u00e4rmist", "2": "", "3": "", "4": "\u00e4", "template_name": "fi-conj-muistaa"}]}
{"word": "h\u00e4rmisty\u00e4", "conjugation": [{"1": "h\u00e4rmist", "2": "", "3": "", "4": "y", "5": "\u00e4", "template_name": "fi-conj-sanoa"}]}
{"word": "h\u00e4rn\u00e4ill\u00e4", "conjugation": [{"1": "h\u00e4rn\u00e4", "2": "", "3": "", "4": "il", "5": "\u00e4", "template_name": "fi-conj-tulla"}]}
{"word": "h\u00e4rn\u00e4t\u00e4", "conjugation": [{"1": "h\u00e4rn", "2": "", "3": "", "4": "\u00e4", "template_name": "fi-conj-salata"}]}
{"word": "h\u00e4rskiinty\u00e4", "conjugation": [{"1": "h\u00e4rskii", "2": "nt", "3": "nn", "4": "y", "5": "\u00e4", "template_name": "fi-conj-sanoa"}]}
{"word": "h\u00e4rskiyty\u00e4", "conjugation": [{"1": "h\u00e4rskiy", "2": "t", "3": "d", "4": "y", "5": "\u00e4", "template_name": "fi-conj-sanoa"}]}
{"word": "h\u00e4selt\u00e4\u00e4", "conjugation": [{"1": "h\u00e4sel", "2": "\u00e4", "template_name": "fi-conj-huutaa"}]}
{"word": "h\u00e4sl\u00e4t\u00e4", "conjugation": [{"1": "h\u00e4sl", "2": "", "3": "", "4": "\u00e4", "template_name": "fi-conj-salata"}]}
{"word": "h\u00e4ssi\u00e4", "conjugation": [{"1": "h\u00e4ss", "2": "", "3": "", "4": "\u00e4", "template_name": "fi-conj-sallia"}]}
{"word": "h\u00e4t\u00e4\u00e4nnytt\u00e4\u00e4", "conjugation": [{"1": "h\u00e4t\u00e4\u00e4nny", "2": "tt", "3": "t", "4": "\u00e4", "template_name": "fi-conj-muistaa"}]}
{"word": "h\u00e4t\u00e4\u00e4nty\u00e4", "conjugation": [{"1": "h\u00e4t\u00e4\u00e4", "2": "nt", "3": "nn", "4": "y", "5": "\u00e4", "template_name": "fi-conj-sanoa"}]}
{"word": "h\u00e4t\u00e4ill\u00e4", "conjugation": [{"1": "h\u00e4t\u00e4", "2": "", "3": "", "4": "il", "5": "\u00e4", "template_name": "fi-conj-tulla"}]}
{"word": "h\u00e4t\u00e4jarruttaa", "conjugation": [{"1": "h\u00e4t\u00e4jarru", "2": "tt", "3": "t", "4": "a", "template_name": "fi-conj-muistaa"}]}
{"word": "h\u00e4t\u00e4teurastaa", "conjugation": [{"1": "h\u00e4t\u00e4teurast", "2": "", "3": "", "4": "a", "template_name": "fi-conj-muistaa"}]}
{"word": "h\u00e4tik\u00f6id\u00e4", "conjugation": [{"1": "h\u00e4tik\u00f6i", "2": "\u00e4", "template_name": "fi-conj-voida"}]}
{"word": "h\u00e4tist\u00e4\u00e4", "conjugation": [{"1": "h\u00e4tist", "2": "", "3": "", "4": "\u00e4", "template_name": "fi-conj-muistaa"}]}
{"word": "h\u00e4tistell\u00e4", "conjugation": [{"1": "h\u00e4tist", "2": "", "3": "", "4": "el", "5": "\u00e4", "template_name": "fi-conj-tulla"}]}
{"word": "h\u00e4tk\u00e4hdell\u00e4", "conjugation": [{"1": "h\u00e4tk\u00e4h", "2": "d", "3": "t", "4": "el", "5": "\u00e4", "template_name": "fi-conj-tulla"}]}
{"word": "h\u00e4tk\u00e4hdytt\u00e4\u00e4", "conjugation": [{"1": "h\u00e4tk\u00e4hdy", "2": "tt", "3": "t", "4": "\u00e4", "template_name": "fi-conj-muistaa"}]}
{"word": "h\u00e4tk\u00e4ht\u00e4\u00e4", "conjugation": [{"1": "h\u00e4tk\u00e4h", "2": "t", "3": "d", "4": "\u00e4", "template_name": "fi-conj-muistaa"}]}
{"word": "h\u00e4tk\u00e4ytt\u00e4\u00e4", "conjugation": [{"1": "h\u00e4tk\u00e4y", "2": "tt", "3": "t", "4": "\u00e4", "template_name": "fi-conj-muistaa"}]}
{"word": "h\u00e4tyytell\u00e4", "conjugation": [{"1": "h\u00e4tyy", "2": "t", "3": "tt", "4": "el", "5": "\u00e4", "template_name": "fi-conj-tulla"}]}
{"word": "h\u00e4tyytt\u00e4\u00e4", "conjugation": [{"1": "h\u00e4tyy", "2": "tt", "3": "t", "4": "\u00e4", "template_name": "fi-conj-muistaa"}]}
{"word": "h\u00e4v\u00e4ist\u00e4", "conjugation": [{"1": "h\u00e4", "2": "v", "3": "p", "4": "\u00e4i", "5": "\u00e4", "template_name": "fi-conj-rohkaista"},}
{"word": "h\u00e4vet\u00e4", "conjugation": [{"1": "h\u00e4", "2": "v", "3": "p", "4": "e", "5": "\u00e4", "template_name": "fi-conj-katketa"}]}
{"word": "h\u00e4vett\u00e4\u00e4", "conjugation": [{"1": "h\u00e4ve", "2": "tt", "3": "t", "4": "\u00e4", "template_name": "fi-conj-muistaa"}]}
{"word": "h\u00e4vit\u00e4", "conjugation": [{"1": "h\u00e4v", "2": "", "3": "", "4": "i", "5": "\u00e4", "template_name": "fi-conj-selvit\u0}
{"word": "h\u00e4vitell\u00e4", "conjugation": [{"1": "h\u00e4vi", "2": "t", "3": "tt", "4": "el", "5": "\u00e4", "template_name": "fi-conj-tulla"}]}
{"word": "h\u00e4vitt\u00e4\u00e4", "conjugation": [{"1": "h\u00e4vi", "2": "tt", "3": "t", "4": "\u00e4", "template_name": "fi-conj-muistaa"}]}
{"word": "h\u00f6\u00f6s\u00e4t\u00e4", "conjugation": [{"1": "h\u00f6\u00f6s", "2": "", "3": "", "4": "\u00e4", "template_name": "fi-conj-salata"}]}
{"word": "h\u00f6h\u00f6tt\u00e4\u00e4", "conjugation": [{"1": "h\u00f6h\u00f6", "2": "tt", "3": "t", "4": "\u00e4", "template_name": "fi-conj-muistaa"}]}
{"word": "h\u00f6k\u00e4ist\u00e4", "conjugation": [{"1": "h\u00f6k", "2": "", "3": "", "4": "\u00e4i", "5": "\u00e4", "template_name": "fi-conj-rohkaista"}]}
{"word": "h\u00f6l\u00e4ytt\u00e4\u00e4", "conjugation": [{"1": "h\u00f6l\u00e4y", "2": "tt", "3": "t", "4": "\u00e4", "template_name": "fi-conj-muistaa"}]}
{"word": "h\u00f6l\u00f6tt\u00e4\u00e4", "conjugation": [{"1": "h\u00f6l\u00f6", "2": "tt", "3": "t", "4": "\u00e4", "template_name": "fi-conj-muistaa"}]}
{"word": "h\u00f6list\u00e4", "conjugation": [{"1": "h\u00f6l", "2": "", "3": "", "4": "i", "5": "\u00e4", "template_name": "fi-conj-rohkaista"}]}
{"word": "h\u00f6lk\u00e4t\u00e4", "conjugation": [{"1": "h\u00f6l", "2": "k", "3": "kk", "4": "\u00e4", "template_name": "fi-conj-salata"}]}
{"word": "h\u00f6lkk\u00e4ill\u00e4", "conjugation": [{"1": "h\u00f6lkk", "2": "", "3": "", "4": "\u00e4il", "5": "\u00e4", "template_name": "fi-conj-tulla"}]}
{"word": "h\u00f6lkytell\u00e4", "conjugation": [{"1": "h\u00f6lky", "2": "t", "3": "tt", "4": "el", "5": "\u00e4", "template_name": "fi-conj-tulla"}]}
{"word": "h\u00f6lkytt\u00e4\u00e4", "conjugation": [{"1": "h\u00f6lky", "2": "tt", "3": "t", "4": "\u00e4", "template_name": "fi-conj-muistaa"}]}
{"word": "h\u00f6ll\u00e4t\u00e4", "conjugation": [{"1": "h\u00f6ll", "2": "", "3": "", "4": "\u00e4", "template_name": "fi-conj-salata"}]}
{"word": "h\u00f6llent\u00e4\u00e4", "conjugation": [{"1": "h\u00f6llen", "2": "\u00e4", "template_name": "fi-conj-huutaa"}]}
{"word": "h\u00f6llenty\u00e4", "conjugation": [{"1": "h\u00f6lle", "2": "nt", "3": "nn", "4": "y", "5": "\u00e4", "template_name": "fi-conj-sanoa"}]}
{"word": "h\u00f6llet\u00e4", "conjugation": [{"1": "h\u00f6ll", "2": "", "3": "", "4": "e", "5": "\u00e4", "template_name": "fi-conj-vanheta"}]}
{"word": "h\u00f6lm\u00f6ill\u00e4", "conjugation": [{"1": "h\u00f6lm", "2": "", "3": "", "4": "\u00f6il", "5": "\u00e4", "template_name": "fi-conj-tulla"}]}
{"word": "h\u00f6lmistell\u00e4", "conjugation": [{"1": "h\u00f6lmist", "2": "", "3": "", "4": "el", "5": "\u00e4", "template_name": "fi-conj-tulla"}]}
{"word": "h\u00f6lmisty\u00e4", "conjugation": [{"1": "h\u00f6lmist", "2": "", "3": "", "4": "y", "5": "\u00e4", "template_name": "fi-conj-sanoa"}]}
{"word": "h\u00f6lmistytt\u00e4\u00e4", "conjugation": [{"1": "h\u00f6lmisty", "2": "tt", "3": "t", "4": "\u00e4", "template_name": "fi-conj-muistaa"}]}
{"word": "h\u00f6lp\u00f6tt\u00e4\u00e4", "conjugation": [{"1": "h\u00f6lp\u00f6", "2": "tt", "3": "t", "4": "\u00e4", "template_name": "fi-conj-muistaa"}]}
{"word": "h\u00f6lsky\u00e4", "conjugation": [{"1": "h\u00f6lsk", "2": "", "3": "", "4": "y", "5": "\u00e4", "template_name": "fi-conj-sanoa"}]}
{"word": "h\u00f6lskytt\u00e4\u00e4", "conjugation": [{"1": "h\u00f6lsky", "2": "tt", "3": "t", "4": "\u00e4", "template_name": "fi-conj-muistaa"}]}
{"word": "h\u00f6lty\u00e4", "conjugation": [{"1": "h\u00f6", "2": "lt", "3": "ll", "4": "y", "5": "\u00e4", "template_name": "fi-conj-sanoa"}]}
{"word": "h\u00f6mp\u00f6tt\u00e4\u00e4", "conjugation": [{"1": "h\u00f6mp\u00f6", "2": "tt", "3": "t", "4": "\u00e4", "template_name": "fi-conj-muistaa"}]}
{"word": "h\u00f6mps\u00f6tt\u00e4\u00e4", "conjugation": [{"1": "h\u00f6mps\u00f6", "2": "tt", "3": "t", "4": "\u00e4", "template_name": "fi-conj-muistaa"}]}
{"word": "h\u00f6n\u00f6tt\u00e4\u00e4", "conjugation": [{"1": "h\u00f6n\u00f6", "2": "tt", "3": "t", "4": "\u00e4", "template_name": "fi-conj-muistaa"}]}
{"word": "h\u00f6n\u00f6tt\u00e4\u00e4", "conjugation": [{"1": "h\u00f6n\u00f6", "2": "tt", "3": "t", "4": "\u00e4", "template_name": "fi-conj-muistaa"}]}
{"word": "h\u00f6nk\u00e4ist\u00e4", "conjugation": [{"1": "h\u00f6nk", "2": "", "3": "", "4": "\u00e4i", "5": "\u00e4", "template_name": "fi-conj-rohkaista"}]}
{"word": "h\u00f6nki\u00e4", "conjugation": [{"1": "h\u00f6", "2": "nk", "3": "ng", "4": "\u00e4", "template_name": "fi-conj-sallia"}]}
{"word": "h\u00f6p\u00f6tt\u00e4\u00e4", "conjugation": [{"1": "h\u00f6p\u00f6", "2": "tt", "3": "t", "4": "\u00e4", "template_name": "fi-conj-muistaa"}]}
{"word": "h\u00f6pist\u00e4", "conjugation": [{"1": "h\u00f6p", "2": "", "3": "", "4": "i", "5": "\u00e4", "template_name": "fi-conj-rohkaista"}]}
{"word": "h\u00f6pp\u00e4n\u00f6ity\u00e4", "conjugation": [{"1": "h\u00f6pp\u00e4n\u00f6i", "2": "t", "3": "d", "4": "y", "5": "\u00e4", "template_name": "fi-conj-sanoa"}]}
{"word": "h\u00f6psi\u00e4", "conjugation": [{"1": "h\u00f6ps", "2": "", "3": "", "4": "\u00e4", "template_name": "fi-conj-sallia"}]}
{"word": "h\u00f6r\u00e4hdell\u00e4", "conjugation": [{"1": "h\u00f6r\u00e4h", "2": "d", "3": "t", "4": "el", "5": "\u00e4", "template_name": "fi-conj-tulla"}]}
{"word": "h\u00f6r\u00e4ht\u00e4\u00e4", "conjugation": [{"1": "h\u00f6r\u00e4h", "2": "t", "3": "d", "4": "\u00e4", "template_name": "fi-conj-muistaa"}]}
{"word": "h\u00f6r\u00f6tt\u00e4\u00e4", "conjugation": [{"1": "h\u00f6r\u00f6", "2": "tt", "3": "t", "4": "\u00e4", "template_name": "fi-conj-muistaa"}]}
{"word": "h\u00f6rh\u00f6tt\u00e4\u00e4", "conjugation": [{"1": "h\u00f6rh\u00f6", "2": "tt", "3": "t", "4": "\u00e4", "template_name": "fi-conj-muistaa"}]}
{"word": "h\u00f6rist\u00e4", "conjugation": [{"1": "h\u00f6r", "2": "", "3": "", "4": "i", "5": "\u00e4", "template_name": "fi-conj-rohkaista"}]}
{"word": "h\u00f6rist\u00e4\u00e4", "conjugation": [{"1": "h\u00f6rist", "2": "", "3": "", "4": "\u00e4", "template_name": "fi-conj-muistaa"}]}
{"word": "h\u00f6ristell\u00e4", "conjugation": [{"1": "h\u00f6rist", "2": "", "3": "", "4": "el", "5": "\u00e4", "template_name": "fi-conj-tulla"}]}
{"word": "h\u00f6rp\u00e4t\u00e4", "conjugation": [{"1": "h\u00f6r", "2": "p", "3": "pp", "4": "\u00e4", "template_name": "fi-conj-salata"}]}
{"word": "h\u00f6rppi\u00e4", "conjugation": [{"1": "h\u00f6r", "2": "pp", "3": "p", "4": "\u00e4", "template_name": "fi-conj-sallia"}]}
{"word": "h\u00f6ss\u00f6tt\u00e4\u00e4", "conjugation": [{"1": "h\u00f6ss\u00f6", "2": "tt", "3": "t", "4": "\u00e4", "template_name": "fi-conj-muistaa"}]}
{"word": "h\u00f6tist\u00e4", "conjugation": [{"1": "h\u00f6t", "2": "", "3": "", "4": "i", "5": "\u00e4", "template_name": "fi-conj-rohkaista"}]}
{"word": "h\u00f6tkyill\u00e4", "conjugation": [{"1": "h\u00f6tky", "2": "", "3": "", "4": "il", "5": "\u00e4", "template_name": "fi-conj-tulla"}]}
{"word": "h\u00f6yhent\u00e4\u00e4", "conjugation": [{"1": "h\u00f6yhen", "2": "\u00e4", "template_name": "fi-conj-huutaa"}]}
{"word": "h\u00f6ykytt\u00e4\u00e4", "conjugation": [{"1": "h\u00f6yky", "2": "tt", "3": "t", "4": "\u00e4", "template_name": "fi-conj-muistaa"}]}
{"word": "h\u00f6yl\u00e4\u00e4nty\u00e4", "conjugation": [{"1": "h\u00f6yl\u00e4\u00e4", "2": "nt", "3": "nn", "4": "y", "5": "\u00e4", "template_name": "fi-conj-sanoa"}]}
{"word": "h\u00f6yl\u00e4t\u00e4", "conjugation": [{"1": "h\u00f6yl", "2": "", "3": "", "4": "\u00e4", "template_name": "fi-conj-salata"}]}
{"word": "h\u00f6yl\u00e4ytt\u00e4\u00e4", "conjugation": [{"1": "h\u00f6yl\u00e4y", "2": "tt", "3": "t", "4": "\u00e4", "template_name": "fi-conj-muistaa"}]}
{"word": "h\u00f6yl\u00e4yty\u00e4", "conjugation": [{"1": "h\u00f6yl\u00e4y", "2": "t", "3": "d", "4": "y", "5": "\u00e4", "template_name": "fi-conj-sanoa"}]}
{"word": "h\u00f6yn\u00e4ht\u00e4\u00e4", "conjugation": [{"1": "h\u00f6yn\u00e4h", "2": "t", "3": "d", "4": "\u00e4", "template_name": "fi-conj-muistaa"}]}
{"word": "h\u00f6yn\u00e4ytt\u00e4\u00e4", "conjugation": [{"1": "h\u00f6yn\u00e4y", "2": "tt", "3": "t", "4": "\u00e4", "template_name": "fi-conj-muistaa"}]}
{"word": "h\u00f6yr\u00e4ht\u00e4\u00e4", "conjugation": [{"1": "h\u00f6yr\u00e4h", "2": "t", "3": "d", "4": "\u00e4", "template_name": "fi-conj-muistaa"}]}
{"word": "h\u00f6yrykuivata", "conjugation": [{"1": "h\u00f6yrykuiv", "2": "", "3": "", "4": "a", "template_name": "fi-conj-salata"}]}
{"word": "h\u00f6yrykypsent\u00e4\u00e4", "conjugation": [{"1": "h\u00f6yrykypsen", "2": "\u00e4", "template_name": "fi-conj-huutaa"}]}
{"word": "h\u00f6yryst\u00e4\u00e4", "conjugation": [{"1": "h\u00f6yryst", "2": "", "3": "", "4": "\u00e4", "template_name": "fi-conj-muistaa"}]}
{"word": "h\u00f6yrysty\u00e4", "conjugation": [{"1": "h\u00f6yryst", "2": "", "3": "", "4": "y", "5": "\u00e4", "template_name": "fi-conj-sanoa"}]}
{"word": "h\u00f6yryt\u00e4", "conjugation": [{"1": "h\u00f6yr", "2": "", "3": "", "4": "y", "5": "\u00e4", "template_name": "fi-conj-katketa"}]}
{"word": "h\u00f6yrytell\u00e4", "conjugation": [{"1": "h\u00f6yry", "2": "t", "3": "tt", "4": "el", "5": "\u00e4", "template_name": "fi-conj-tulla"}]}
{"word": "h\u00f6yrytt\u00e4\u00e4", "conjugation": [{"1": "h\u00f6yry", "2": "tt", "3": "t", "4": "\u00e4", "template_name": "fi-conj-muistaa"}]}
{"word": "h\u00f6yrytty\u00e4", "conjugation": [{"1": "h\u00f6yry", "2": "tt", "3": "t", "4": "y", "5": "\u00e4", "template_name": "fi-conj-sanoa"}]}
{"word": "h\u00f6yryynty\u00e4", "conjugation": [{"1": "h\u00f6yryy", "2": "nt", "3": "nn", "4": "y", "5": "\u00e4", "template_name": "fi-conj-sanoa"}]}
{"word": "h\u00f6yst\u00e4\u00e4", "conjugation": [{"1": "h\u00f6yst", "2": "", "3": "", "4": "\u00e4", "template_name": "fi-conj-muistaa"}]}
{"word": "h\u00f6ysty\u00e4", "conjugation": [{"1": "h\u00f6yst", "2": "", "3": "", "4": "y", "5": "\u00e4", "template_name": "fi-conj-sanoa"}]}
{"word": "haahuilla", "conjugation": [{"1": "haah", "2": "", "3": "", "4": "uil", "5": "a", "template_name": "fi-conj-tulla"}]}
{"word": "haaksirikkoutua", "conjugation": [{"1": "haaksirikkou", "2": "t", "3": "d", "4": "u", "5": "a", "template_name": "fi-conj-sanoa"}]}
{"word": "haalata", "conjugation": [{"1": "haal", "2": "", "3": "", "4": "a", "template_name": "fi-conj-salata"}]}
{"word": "haalentaa", "conjugation": [{"1": "haalen", "2": "a", "template_name": "fi-conj-huutaa"}]}
{"word": "haalentua", "conjugation": [{"1": "haale", "2": "nt", "3": "nn", "4": "u", "5": "a", "template_name": "fi-conj-sanoa"}]}
{"word": "haaleta", "conjugation": [{"1": "haal", "2": "", "3": "", "4": "e", "5": "a", "template_name": "fi-conj-vanheta"}]}
{"word": "haalia", "conjugation": [{"1": "haal", "2": "", "3": "", "4": "a", "template_name": "fi-conj-sallia"}]}
{"word": "haalistaa", "conjugation": [{"1": "haalist", "2": "", "3": "", "4": "a", "template_name": "fi-conj-muistaa"}]}
{"word": "haalistua", "conjugation": [{"1": "haalist", "2": "", "3": "", "4": "u", "5": "a", "template_name": "fi-conj-sanoa"}]}
{"word": "haaltua", "conjugation": [{"1": "haa", "2": "lt", "3": "ll", "4": "u", "5": "a", "template_name": "fi-conj-sanoa"}]}
{"word": "haaraantua", "conjugation": [{"1": "haaraa", "2": "nt", "3": "nn", "4": "u", "5": "a", "template_name": "fi-conj-sanoa"}]}
{"word": "haarata", "conjugation": [{"1": "haar", "2": "", "3": "", "4": "a", "template_name": "fi-conj-salata"}]}
{"word": "haarautua", "conjugation": [{"1": "haarau", "2": "t", "3": "d", "4": "u", "5": "a", "template_name": "fi-conj-sanoa"}]}
{"word": "haarniskoida", "conjugation": [{"1": "haarniskoi", "2": "a", "template_name": "fi-conj-voida"}]}
{"word": "haaroa", "conjugation": [{"1": "haar", "2": "", "3": "", "4": "o", "5": "a", "template_name": "fi-conj-sanoa"}]}
{"word": "haaroittaa", "conjugation": [{"1": "haaroi", "2": "tt", "3": "t", "4": "a", "template_name": "fi-conj-muistaa"}]}
{"word": "haaroittua", "conjugation": [{"1": "haaroi", "2": "tt", "3": "t", "4": "u", "5": "a", "template_name": "fi-conj-sanoa"}]}
{"word": "haarottaa", "conjugation": [{"1": "haaro", "2": "tt", "3": "t", "4": "a", "template_name": "fi-conj-muistaa"}]}
{"word": "haarukoida", "conjugation": [{"1": "haarukoi", "2": "a", "template_name": "fi-conj-voida"}]}
{"word": "haasioida", "conjugation": [{"1": "haasioi", "2": "a", "template_name": "fi-conj-voida"}]}
{"word": "haaskaantua", "conjugation": [{"1": "haaskaa", "2": "nt", "3": "nn", "4": "u", "5": "a", "template_name": "fi-conj-sanoa"}]}
{"word": "haaskata", "conjugation": [{"1": "haask", "2": "", "3": "", "4": "a", "template_name": "fi-conj-salata"}]}
{"word": "haaskautua", "conjugation": [{"1": "haaskau", "2": "t", "3": "d", "4": "u", "5": "a", "template_name": "fi-conj-sanoa"}]}
{"word": "haastaa", "conjugation": [{"1": "haast", "2": "", "3": "", "4": "a", "template_name": "fi-conj-kaivaa"}]}
{"word": "haastatella", "conjugation": [{"1": "haasta", "2": "t", "3": "tt", "4": "el", "5": "a", "template_name": "fi-conj-tulla"}]}
{"word": "haastattaa", "conjugation": [{"1": "haasta", "2": "tt", "3": "t", "4": "a", "template_name": "fi-conj-muistaa"}]}
{"word": "haastella", "conjugation": [{"1": "haast", "2": "", "3": "", "4": "el", "5": "a", "template_name": "fi-conj-tulla"}]}
{"word": "haavauttaa", "conjugation": [{"1": "haavau", "2": "tt", "3": "t", "4": "a", "template_name": "fi-conj-muistaa"}]}
{"word": "haavautua", "conjugation": [{"1": "haavau", "2": "t", "3": "d", "4": "u", "5": "a", "template_name": "fi-conj-sanoa"}]}
{"word": "haaveilla", "conjugation": [{"1": "haav", "2": "", "3": "", "4": "eil", "5": "a", "template_name": "fi-conj-tulla"}]}
{"word": "haaveksia", "conjugation": [{"1": "haaveks", "2": "", "3": "", "4": "a", "template_name": "fi-conj-sallia"}]}
{"word": "haavia", "conjugation": [{"1": "haav", "2": "", "3": "", "4": "a", "template_name": "fi-conj-sallia"}]}
{"word": "haavita", "conjugation": [{"1": "haavi", "2": "a", "template_name": "fi-conj-valita"}]}
{"word": "haavoittaa", "conjugation": [{"1": "haavoi", "2": "tt", "3": "t", "4": "a", "template_name": "fi-conj-muistaa"}]}
{"word": "haavoittua", "conjugation": [{"1": "haavoi", "2": "tt", "3": "t", "4": "u", "5": "a", "template_name": "fi-conj-sanoa"}]}
{"word": "haeskella", "conjugation": [{"1": "haesk", "2": "", "3": "", "4": "el", "5": "a", "template_name": "fi-conj-tulla"}]}
{"word": "haettaa", "conjugation": [{"1": "hae", "2": "tt", "3": "t", "4": "a", "template_name": "fi-conj-muistaa"}]}
{"word": "haetuttaa", "conjugation": [{"1": "haetu", "2": "tt", "3": "t", "4": "a", "template_name": "fi-conj-muistaa"}]}
{"word": "hahattaa", "conjugation": [{"1": "haha", "2": "tt", "3": "t", "4": "a", "template_name": "fi-conj-muistaa"}]}
{"word": "hahmontaa", "conjugation": [{"1": "hahmon", "2": "a", "template_name": "fi-conj-huutaa"}]}
{"word": "hahmotella", "conjugation": [{"1": "hahmo", "2": "t", "3": "tt", "4": "el", "5": "a", "template_name": "fi-conj-tulla"}]}
{"word": "hahmottaa", "conjugation": [{"1": "hahmo", "2": "tt", "3": "t", "4": "a", "template_name": "fi-conj-muistaa"}]}
{"word": "hahmottua", "conjugation": [{"1": "hahmo", "2": "tt", "3": "t", "4": "u", "5": "a", "template_name": "fi-conj-sanoa"}]}
{"word": "hahmoutua", "conjugation": [{"1": "hahmou", "2": "t", "3": "d", "4": "u", "5": "a", "template_name": "fi-conj-sanoa"}]}
{"word": "haihatella", "conjugation": [{"1": "haiha", "2": "t", "3": "tt", "4": "el", "5": "a", "template_name": "fi-conj-tulla"}]}
{"word": "haihduttaa", "conjugation": [{"1": "haihdu", "2": "tt", "3": "t", "4": "a", "template_name": "fi-conj-muistaa"}]}
{"word": "haihtua", "conjugation": [{"1": "haih", "2": "t", "3": "d", "4": "u", "5": "a", "template_name": "fi-conj-sanoa"}]}
{"word": "haikailla", "conjugation": [{"1": "haik", "2": "", "3": "", "4": "ail", "5": "a", "template_name": "fi-conj-tulla"}]}
{"word": "haimentaa", "conjugation": [{"1": "haimen", "2": "a", "template_name": "fi-conj-huutaa"}]}
{"word": "haipua", "conjugation": [{"1": "hai", "2": "p", "3": "v", "4": "u", "5": "a", "template_name": "fi-conj-sanoa"}]}
{"word": "hairahduttaa", "conjugation": [{"1": "hairahdu", "2": "tt", "3": "t", "4": "a", "template_name": "fi-conj-muistaa"}]}
{"word": "hairahtaa", "conjugation": [{"1": "hairah", "2": "t", "3": "d", "4": "a", "template_name": "fi-conj-muistaa"}]}
{"word": "hairahtua", "conjugation": [{"1": "hairah", "2": "t", "3": "d", "4": "u", "5": "a", "template_name": "fi-conj-sanoa"}]}
{"word": "hairata", "conjugation": [{"1": "hair", "2": "", "3": "", "4": "a", "template_name": "fi-conj-salata"}]}
{"word": "haiskahtaa", "conjugation": [{"1": "haiskah", "2": "t", "3": "d", "4": "a", "template_name": "fi-conj-muistaa"}]}
{"word": "haista", "conjugation": [{"1": "h", "2": "", "3": "", "4": "ai", "5": "a", "template_name": "fi-conj-rohkaista"}]}
{"word": "haistaa", "conjugation": [{"1": "haist", "2": "", "3": "", "4": "a", "template_name": "fi-conj-kaivaa"}]}
{"word": "haistatella", "conjugation": [{"1": "haista", "2": "t", "3": "tt", "4": "el", "5": "a", "template_name": "fi-conj-tulla"}]}
{"word": "haistattaa", "conjugation": [{"1": "haista", "2": "tt", "3": "t", "4": "a", "template_name": "fi-conj-muistaa"}]}
{"word": "haistella", "conjugation": [{"1": "haist", "2": "", "3": "", "4": "el", "5": "a", "template_name": "fi-conj-tulla"}]}
{"word": "haitata", "conjugation": [{"1": "hai", "2": "t", "3": "tt", "4": "a", "template_name": "fi-conj-salata"}]}
{"word": "hajaannuttaa", "conjugation": [{"1": "hajaannu", "2": "tt", "3": "t", "4": "a", "template_name": "fi-conj-muistaa"}]}
{"word": "hajaantua", "conjugation": [{"1": "hajaa", "2": "nt", "3": "nn", "4": "u", "5": "a", "template_name": "fi-conj-sanoa"}]}
{"word": "hajahtaa", "conjugation": [{"1": "hajah", "2": "t", "3": "d", "4": "a", "template_name": "fi-conj-muistaa"}]}
{"word": "hajakeskitt\u00e4\u00e4", "conjugation": [{"1": "hajakeski", "2": "tt", "3": "t", "4": "\u00e4", "template_name": "fi-conj-muistaa"}]}
{"word": "hajasijoittaa", "conjugation": [{"1": "hajasijoi", "2": "tt", "3": "t", "4": "a", "template_name": "fi-conj-muistaa"}]}
{"word": "hajauttaa", "conjugation": [{"1": "hajau", "2": "tt", "3": "t", "4": "a", "template_name": "fi-conj-muistaa"}]}
{"word": "hajautua", "conjugation": [{"1": "hajau", "2": "t", "3": "d", "4": "u", "5": "a", "template_name": "fi-conj-sanoa"}]}
{"word": "hajoilla", "conjugation": [{"1": "hajo", "2": "", "3": "", "4": "il", "5": "a", "template_name": "fi-conj-tulla"}]}
{"word": "hajotella", "conjugation": [{"1": "hajo", "2": "t", "3": "tt", "4": "el", "5": "a", "template_name": "fi-conj-tulla"}]}
{"word": "hajottaa", "conjugation": [{"1": "hajo", "2": "tt", "3": "t", "4": "a", "template_name": "fi-conj-muistaa"}]}
{"word": "hajottua", "conjugation": [{"1": "hajo", "2": "tt", "3": "t", "4": "u", "5": "a", "template_name": "fi-conj-sanoa"}]}
{"word": "hajotuttaa", "conjugation": [{"1": "hajotu", "2": "tt", "3": "t", "4": "a", "template_name": "fi-conj-muistaa"}]}
{"word": "hajustaa", "conjugation": [{"1": "hajust", "2": "", "3": "", "4": "a", "template_name": "fi-conj-muistaa"}]}
{"word": "hakata", "conjugation": [{"1": "ha", "2": "k", "3": "kk", "4": "a", "template_name": "fi-conj-salata"}]}
{"word": "hakautua", "conjugation": [{"1": "hakau", "2": "t", "3": "d", "4": "u", "5": "a", "template_name": "fi-conj-sanoa"}]}
{"word": "hakea", "conjugation": [{"1": "ha", "2": "k", "3": "", "4": "a", "template_name": "fi-conj-laskea"}]}
{"word": "hakettaa", "conjugation": [{"1": "hake", "2": "tt", "3": "t", "4": "a", "template_name": "fi-conj-muistaa"}]}
{"word": "hakeutua", "conjugation": [{"1": "hakeu", "2": "t", "3": "d", "4": "u", "5": "a", "template_name": "fi-conj-sanoa"}]}
{"word": "hakkaantua", "conjugation": [{"1": "hakkaa", "2": "nt", "3": "nn", "4": "u", "5": "a", "template_name": "fi-conj-sanoa"}]}
{"word": "hakkailla", "conjugation": [{"1": "hakk", "2": "", "3": "", "4": "ail", "5": "a", "template_name": "fi-conj-tulla"}]}
{"word": "hakkauttaa", "conjugation": [{"1": "hakkau", "2": "tt", "3": "t", "4": "a", "template_name": "fi-conj-muistaa"}]}
{"word": "hakkautua", "conjugation": [{"1": "hakkau", "2": "t", "3": "d", "4": "u", "5": "a", "template_name": "fi-conj-sanoa"}]}
{"word": "hakkeroida", "conjugation": [{"1": "hakkeroi", "2": "a", "template_name": "fi-conj-voida"}]}
{"word": "hakkuuttaa", "conjugation": [{"1": "hakkuu", "2": "tt", "3": "t", "4": "a", "template_name": "fi-conj-muistaa"}]}
{"word": "haksahtaa", "conjugation": [{"1": "haksah", "2": "t", "3": "d", "4": "a", "template_name": "fi-conj-muistaa"}]}
{"word": "haksahtua", "conjugation": [{"1": "haksah", "2": "t", "3": "d", "4": "u", "5": "a", "template_name": "fi-conj-sanoa"}]}
{"word": "halailla", "conjugation": [{"1": "hal", "2": "", "3": "", "4": "ail", "5": "a", "template_name": "fi-conj-tulla"}]}
{"word": "halaista", "conjugation": [{"1": "hal", "2": "", "3": "", "4": "ai", "5": "a", "template_name": "fi-conj-rohkaista"}]}
{"word": "halajaa", "conjugation": [{"1": "hal", "title": "halajaa", "template_name": "fi-conj-kumajaa"}]}
{"word": "halata", "conjugation": [{"1": "hal", "2": "", "3": "", "4": "a", "template_name": "fi-conj-salata"}]}
{"word": "halia", "conjugation": [{"1": "hal", "2": "", "3": "", "4": "a", "template_name": "fi-conj-sallia"}]}
{"word": "haljeta", "conjugation": [{"1": "hal", "2": "j", "3": "k", "4": "e", "5": "a", "template_name": "fi-conj-katketa"}]}
{"word": "halkaista", "conjugation": [{"1": "halk", "2": "", "3": "", "4": "ai", "5": "a", "template_name": "fi-conj-rohkaista"}]}
{"word": "halkeilla", "conjugation": [{"1": "halk", "2": "", "3": "", "4": "eil", "5": "a", "template_name": "fi-conj-tulla"}]}
{"word": "halkoa", "conjugation": [{"1": "hal", "2": "k", "3": "", "4": "o", "5": "a", "template_name": "fi-conj-sanoa"}]}
{"word": "hallinnoida", "conjugation": [{"1": "hallinnoi", "2": "a", "template_name": "fi-conj-voida"}]}
{"word": "hallita", "conjugation": [{"1": "halli", "2": "a", "template_name": "fi-conj-valita"}]}
{"word": "halottaa", "conjugation": [{"1": "halo", "2": "tt", "3": "t", "4": "a", "template_name": "fi-conj-muistaa"}]}
{"word": "halpuuttaa", "conjugation": [{"1": "halpuu", "2": "tt", "3": "t", "4": "a", "template_name": "fi-conj-muistaa"}]}
{"word": "halstaroida", "conjugation": [{"1": "halstaroi", "2": "a", "template_name": "fi-conj-voida"}]}
{"word": "halsteroida", "conjugation": [{"1": "halsteroi", "2": "a", "template_name": "fi-conj-voida"}]}
{"word": "halstrata", "conjugation": [{"1": "halstr", "2": "", "3": "", "4": "a", "template_name": "fi-conj-salata"}]}
{"word": "haltioittaa", "conjugation": [{"1": "haltioi", "2": "tt", "3": "t", "4": "a", "template_name": "fi-conj-muistaa"}]}
{"word": "haltioitua", "conjugation": [{"1": "haltioi", "2": "t", "3": "d", "4": "u", "5": "a", "template_name": "fi-conj-sanoa"}]}
{"word": "haluta", "conjugation": [{"1": "hal", "2": "", "3": "", "4": "u", "5": "a", "template_name": "fi-conj-selvit\u0}
{"word": "haluttaa", "conjugation": [{"1": "halu", "2": "tt", "3": "t", "4": "a", "template_name": "fi-conj-muistaa"}]}
{"word": "halvaannuttaa", "conjugation": [{"1": "halvaannu", "2": "tt", "3": "t", "4": "a", "template_name": "fi-conj-muistaa"}]}
{"word": "halvaantua", "conjugation": [{"1": "halvaa", "2": "nt", "3": "nn", "4": "u", "5": "a", "template_name": "fi-conj-sanoa"}]}
{"word": "halvata", "conjugation": [{"1": "halv", "2": "", "3": "", "4": "a", "template_name": "fi-conj-salata"},}
{"word": "halvauttaa", "conjugation": [{"1": "halvau", "2": "tt", "3": "t", "4": "a", "template_name": "fi-conj-muistaa"}]}
{"word": "halvautua", "conjugation": [{"1": "halvau", "2": "t", "3": "d", "4": "u", "5": "a", "template_name": "fi-conj-sanoa"}]}
{"word": "halveerata", "conjugation": [{"1": "halveer", "2": "", "3": "", "4": "a", "template_name": "fi-conj-salata"}]}
{"word": "halveksia", "conjugation": [{"1": "halveks", "2": "", "3": "", "4": "a", "template_name": "fi-conj-sallia"}]}
{"word": "halveksua", "conjugation": [{"1": "halveks", "2": "", "3": "", "4": "u", "5": "a", "template_name": "fi-conj-sanoa"}]}
{"word": "halventaa", "conjugation": [{"1": "halven", "2": "a", "template_name": "fi-conj-huutaa"}]}
{"word": "halventua", "conjugation": [{"1": "halve", "2": "nt", "3": "nn", "4": "u", "5": "a", "template_name": "fi-conj-sanoa"}]}
{"word": "halveta", "conjugation": [{"1": "hal", "2": "v", "3": "p", "4": "e", "5": "a", "template_name": "fi-conj-vanheta"}]}
{"word": "hammastaa", "conjugation": [{"1": "hammast", "2": "", "3": "", "4": "a", "template_name": "fi-conj-muistaa"}]}
{"word": "hammastella", "conjugation": [{"1": "hammast", "2": "", "3": "", "4": "el", "5": "a", "template_name": "fi-conj-tulla"}]}
{"word": "hammastua", "conjugation": [{"1": "hammast", "2": "", "3": "", "4": "u", "5": "a", "template_name": "fi-conj-sanoa"}]}
{"word": "hampparoida", "conjugation": [{"1": "hampparoi", "2": "a", "template_name": "fi-conj-voida"}]}
{"word": "hampsia", "conjugation": [{"1": "hamps", "2": "", "3": "", "4": "a", "template_name": "fi-conj-sallia"}]}
{"word": "hamstrata", "conjugation": [{"1": "hamstr", "2": "", "3": "", "4": "a", "template_name": "fi-conj-salata"}]}
{"word": "hamuilla", "conjugation": [{"1": "hamu", "2": "", "3": "", "4": "il", "5": "a", "template_name": "fi-conj-tulla"}]}
{"word": "hamuta", "conjugation": [{"1": "ham", "2": "", "3": "", "4": "u", "5": "a", "template_name": "fi-conj-selvit\u0}
{"word": "hangata", "conjugation": [{"1": "ha", "2": "ng", "3": "nk", "4": "a", "template_name": "fi-conj-salata"}]}
{"word": "hangoitella", "conjugation": [{"1": "hangoi", "2": "t", "3": "tt", "4": "el", "5": "a", "template_name": "fi-conj-tulla"}]}
{"word": "hangota", "conjugation": [{"1": "ha", "2": "ng", "3": "nk", "4": "o", "5": "a", "template_name": "fi-conj-katketa"}]}
{"word": "hankaantua", "conjugation": [{"1": "hankaa", "2": "nt", "3": "nn", "4": "u", "5": "a", "template_name": "fi-conj-sanoa"}]}
{"word": "hankailla", "conjugation": [{"1": "hanka", "2": "", "3": "", "4": "il", "5": "a", "template_name": "fi-conj-tulla"}]}
{"word": "hankaloittaa", "conjugation": [{"1": "hankaloi", "2": "tt", "3": "t", "4": "a", "template_name": "fi-conj-muistaa"}]}
{"word": "hankaloitua", "conjugation": [{"1": "hankaloi", "2": "t", "3": "d", "4": "u", "5": "a", "template_name": "fi-conj-sanoa"}]}
{"word": "hankautua", "conjugation": [{"1": "hankau", "2": "t", "3": "d", "4": "u", "5": "a", "template_name": "fi-conj-sanoa"}]}
{"word": "hankiskella", "conjugation": [{"1": "hankisk", "2": "", "3": "", "4": "el", "5": "a", "template_name": "fi-conj-tulla"}]}
{"word": "hankittaa", "conjugation": [{"1": "hanki", "2": "tt", "3": "t", "4": "a", "template_name": "fi-conj-muistaa"}]}
{"word": "hankkia", "conjugation": [{"1": "han", "2": "kk", "3": "k", "4": "a", "template_name": "fi-conj-sallia"}]}
{"word": "hankkiutua", "conjugation": [{"1": "hankkiu", "2": "t", "3": "d", "4": "u", "5": "a", "template_name": "fi-conj-sanoa"}]}
{"word": "hannata", "conjugation": [{"1": "hann", "2": "", "3": "", "4": "a", "template_name": "fi-conj-salata"}]}
{"word": "hantteerata", "conjugation": [{"1": "hantteer", "2": "", "3": "", "4": "a", "template_name": "fi-conj-salata"}]}
{"word": "hapannuttaa", "conjugation": [{"1": "hapannu", "2": "tt", "3": "t", "4": "a", "template_name": "fi-conj-muistaa"}]}
{"word": "hapantua", "conjugation": [{"1": "hapa", "2": "nt", "3": "nn", "4": "u", "5": "a", "template_name": "fi-conj-sanoa"}]}
{"word": "haparoida", "conjugation": [{"1": "haparoi", "2": "a", "template_name": "fi-conj-voida"}]}
{"word": "hapata", "conjugation": [{"1": "ha", "2": "p", "3": "pp", "4": "a", "5": "a", "template_name": "fi-conj-vanheta"}]}
{"word": "hapattaa", "conjugation": [{"1": "hapa", "2": "tt", "3": "t", "4": "a", "template_name": "fi-conj-muistaa"}]}
{"word": "hapertaa", "conjugation": [{"1": "haper", "2": "a", "template_name": "fi-conj-huutaa"}]}
{"word": "hapertua", "conjugation": [{"1": "hape", "2": "rt", "3": "rr", "4": "u", "5": "a", "template_name": "fi-conj-sanoa"}]}
{"word": "hapettaa", "conjugation": [{"1": "hape", "2": "tt", "3": "t", "4": "a", "template_name": "fi-conj-muistaa"}]}
{"word": "hapettua", "conjugation": [{"1": "hape", "2": "tt", "3": "t", "4": "u", "5": "a", "template_name": "fi-conj-sanoa"}]}
{"word": "hapottaa", "conjugation": [{"1": "hapo", "2": "tt", "3": "t", "4": "a", "template_name": "fi-conj-muistaa"}]}
{"word": "hapottua", "conjugation": [{"1": "hapo", "2": "tt", "3": "t", "4": "u", "5": "a", "template_name": "fi-conj-sanoa"}]}
{"word": "happamoittaa", "conjugation": [{"1": "happamoi", "2": "tt", "3": "t", "4": "a", "template_name": "fi-conj-muistaa"}]}
{"word": "happamoitua", "conjugation": [{"1": "happamoi", "2": "t", "3": "d", "4": "u", "5": "a", "template_name": "fi-conj-sanoa"}]}
{"word": "hapsottaa", "conjugation": [{"1": "hapso", "2": "tt", "3": "t", "4": "a", "template_name": "fi-conj-muistaa"}]}
{"word": "hapsuttaa", "conjugation": [{"1": "hapsu", "2": "tt", "3": "t", "4": "a", "template_name": "fi-conj-muistaa"}]}
{"word": "hapuilla", "conjugation": [{"1": "hap", "2": "", "3": "", "4": "uil", "5": "a", "template_name": "fi-conj-tulla"}]}
{"word": "harata", "conjugation": [{"1": "har", "2": "", "3": "", "4": "a", "template_name": "fi-conj-salata"}]}
{"word": "haravoida", "conjugation": [{"1": "haravoi", "2": "a", "template_name": "fi-conj-tupakoida"}]}
{"word": "harhaanjohtaa", "conjugation": [{"1": "harhaanjoh", "2": "t", "3": "d", "4": "a", "template_name": "fi-conj-muistaa"}]}
{"word": "harhaannuttaa", "conjugation": [{"1": "harhaannu", "2": "tt", "3": "t", "4": "a", "template_name": "fi-conj-muistaa"}]}
{"word": "harhaantua", "conjugation": [{"1": "harhaa", "2": "nt", "3": "nn", "4": "u", "5": "a", "template_name": "fi-conj-sanoa"}]}
{"word": "harhailla", "conjugation": [{"1": "harh", "2": "", "3": "", "4": "ail", "5": "a", "template_name": "fi-conj-tulla"}]}
{"word": "harhauttaa", "conjugation": [{"1": "harhau", "2": "tt", "3": "t", "4": "a", "template_name": "fi-conj-muistaa"}]}
{"word": "harhautua", "conjugation": [{"1": "harhau", "2": "t", "3": "d", "4": "u", "5": "a", "template_name": "fi-conj-sanoa"}]}
{"word": "haristua", "conjugation": [{"1": "harist", "2": "", "3": "", "4": "u", "5": "a", "template_name": "fi-conj-sanoa"}]}
{"word": "harittaa", "conjugation": [{"1": "hari", "2": "tt", "3": "t", "4": "a", "template_name": "fi-conj-muistaa"}]}
{"word": "harjaannuttaa", "conjugation": [{"1": "harjaannu", "2": "tt", "3": "t", "4": "a", "template_name": "fi-conj-muistaa"}]}
{"word": "harjaantua", "conjugation": [{"1": "harjaa", "2": "nt", "3": "nn", "4": "u", "5": "a", "template_name": "fi-conj-sanoa"}]}
{"word": "harjata", "conjugation": [{"1": "harj", "2": "", "3": "", "4": "a", "template_name": "fi-conj-salata"}]}
{"word": "harjautua", "conjugation": [{"1": "harjau", "2": "t", "3": "d", "4": "u", "5": "a", "template_name": "fi-conj-sanoa"}]}
{"word": "harjautua", "conjugation": [{"1": "harjau", "2": "t", "3": "d", "4": "u", "5": "a", "template_name": "fi-conj-sanoa"}]}
{"word": "harjoitella", "conjugation": [{"1": "harjoi", "2": "t", "3": "tt", "4": "el", "5": "a", "template_name": "fi-conj-tulla"}]}
{"word": "harjoittaa", "conjugation": [{"1": "harjoi", "2": "tt", "3": "t", "4": "a", "template_name": "fi-conj-muistaa"}]}
{"word": "harjoituttaa", "conjugation": [{"1": "harjoitu", "2": "tt", "3": "t", "4": "a", "template_name": "fi-conj-muistaa"}]}
{"word": "harjottaa", "conjugation": [{"1": "harjo", "2": "tt", "3": "t", "4": "a", "template_name": "fi-conj-muistaa"}]}
{"word": "harkita", "conjugation": [{"1": "harki", "2": "a", "template_name": "fi-conj-valita"}]}
{"word": "harmaannuttaa", "conjugation": [{"1": "harmaannu", "2": "tt", "3": "t", "4": "a", "template_name": "fi-conj-muistaa"}]}
{"word": "harmaantua", "conjugation": [{"1": "harmaa", "2": "nt", "3": "nn", "4": "u", "5": "a", "template_name": "fi-conj-sanoa"}]}
{"word": "harmahtaa", "conjugation": [{"1": "harmah", "2": "t", "3": "d", "4": "a", "template_name": "fi-conj-muistaa"}]}
{"word": "harmentaa", "conjugation": [{"1": "harmen", "2": "a", "template_name": "fi-conj-huutaa"}]}
{"word": "harmentua", "conjugation": [{"1": "harme", "2": "nt", "3": "nn", "4": "u", "5": "a", "template_name": "fi-conj-sanoa"}]}
{"word": "harmeta", "conjugation": [{"1": "harm", "2": "", "3": "", "4": "e", "5": "a", "template_name": "fi-conj-vanheta"}]}
{"word": "harmistua", "conjugation": [{"1": "harmist", "2": "", "3": "", "4": "u", "5": "a", "template_name": "fi-conj-sanoa"}]}
{"word": "harmitella", "conjugation": [{"1": "harmi", "2": "t", "3": "tt", "4": "el", "5": "a", "template_name": "fi-conj-tulla"}]}
{"word": "harmittaa", "conjugation": [{"1": "harmi", "2": "tt", "3": "t", "4": "a", "template_name": "fi-conj-muistaa"}]}
{"word": "harmonioida", "conjugation": [{"1": "harmonioi", "2": "a", "template_name": "fi-conj-voida"}]}
{"word": "harmonisoida", "conjugation": [{"1": "harmonisoi", "2": "a", "template_name": "fi-conj-voida"}]}
{"word": "harmonisoitua", "conjugation": [{"1": "harmonisoi", "2": "t", "3": "d", "4": "u", "5": "a", "template_name": "fi-conj-sanoa"}]}
{"word": "harmonistaa", "conjugation": [{"1": "harmonist", "2": "", "3": "", "4": "a", "template_name": "fi-conj-muistaa"}]}
{"word": "harmonistua", "conjugation": [{"1": "harmonist", "2": "", "3": "", "4": "u", "5": "a", "template_name": "fi-conj-sanoa"}]}
{"word": "haroa", "conjugation": [{"1": "har", "2": "", "3": "", "4": "o", "5": "a", "template_name": "fi-conj-sanoa"}]}
{"word": "harottaa", "conjugation": [{"1": "haro", "2": "tt", "3": "t", "4": "a", "template_name": "fi-conj-muistaa"}]}
{"word": "harpata", "conjugation": [{"1": "har", "2": "p", "3": "pp", "4": "a", "template_name": "fi-conj-salata"}]}
{"word": "harppailla", "conjugation": [{"1": "harpp", "2": "", "3": "", "4": "ail", "5": "a", "template_name": "fi-conj-tulla"}]}
{"word": "harppia", "conjugation": [{"1": "har", "2": "pp", "3": "p", "4": "a", "template_name": "fi-conj-sallia"}]}
{"word": "harppoa", "conjugation": [{"1": "har", "2": "pp", "3": "p", "4": "o", "5": "a", "template_name": "fi-conj-sanoa"}]}
{"word": "harppunoida", "conjugation": [{"1": "harppunoi", "2": "a", "template_name": "fi-conj-voida"}]}
{"word": "harrastaa", "conjugation": [{"1": "harrast", "2": "", "3": "", "4": "a", "template_name": "fi-conj-muistaa"}]}
{"word": "harrastella", "conjugation": [{"1": "harrast", "2": "", "3": "", "4": "el", "5": "a", "template_name": "fi-conj-tulla"}]}
{"word": "harrastua", "conjugation": [{"1": "harrast", "2": "", "3": "", "4": "u", "5": "a", "template_name": "fi-conj-sanoa"}]}
{"word": "harsia", "conjugation": [{"1": "hars", "2": "", "3": "", "4": "a", "template_name": "fi-conj-sallia"}]}
{"word": "harsuuntua", "conjugation": [{"1": "harsuu", "2": "nt", "3": "nn", "4": "u", "5": "a", "template_name": "fi-conj-sanoa"}]}
{"word": "hartsiintua", "conjugation": [{"1": "hartsii", "2": "nt", "3": "nn", "4": "u", "5": "a", "template_name": "fi-conj-sanoa"}]}
{"word": "hartsittaa", "conjugation": [{"1": "hartsi", "2": "tt", "3": "t", "4": "a", "template_name": "fi-conj-muistaa"}]}
{"word": "harustaa", "conjugation": [{"1": "harust", "2": "", "3": "", "4": "a", "template_name": "fi-conj-muistaa"}]}
{"word": "harventaa", "conjugation": [{"1": "harven", "2": "a", "template_name": "fi-conj-huutaa"}]}
{"word": "harventua", "conjugation": [{"1": "harve", "2": "nt", "3": "nn", "4": "u", "5": "a", "template_name": "fi-conj-sanoa"}]}
{"word": "harveta", "conjugation": [{"1": "harv", "2": "", "3": "", "4": "e", "5": "a", "template_name": "fi-conj-vanheta"}]}
{"word": "harvinaistua", "conjugation": [{"1": "harvinaist", "2": "", "3": "", "4": "u", "5": "a", "template_name": "fi-conj-sanoa"}]}
{"word": "hassahtaa", "conjugation": [{"1": "hassah", "2": "t", "3": "d", "4": "a", "template_name": "fi-conj-muistaa"}]}
{"word": "hassata", "conjugation": [{"1": "hass", "2": "", "3": "", "4": "a", "template_name": "fi-conj-salata"}]}
{"word": "hassutella", "conjugation": [{"1": "hassu", "2": "t", "3": "tt", "4": "el", "5": "a", "template_name": "fi-conj-tulla"}]}
{"word": "hassuttaa", "conjugation": [{"1": "hassu", "2": "tt", "3": "t", "4": "a", "template_name": "fi-conj-muistaa"}]}
{"word": "hattuilla", "conjugation": [{"1": "hatt", "2": "", "3": "", "4": "uil", "5": "a", "template_name": "fi-conj-tulla"}]}
{"word": "hattuuntua", "conjugation": [{"1": "hattuu", "2": "nt", "3": "nn", "4": "u", "5": "a", "template_name": "fi-conj-sanoa"}]}
{"word": "hatuttaa", "conjugation": [{"1": "hatu", "2": "tt", "3": "t", "4": "a", "template_name": "fi-conj-muistaa"}]}
{"word": "haudata", "conjugation": [{"1": "hau", "2": "d", "3": "t", "4": "a", "template_name": "fi-conj-salata"}]}
{"word": "haudella", "conjugation": [{"1": "hau", "2": "d", "3": "t", "4": "el", "5": "a", "template_name": "fi-conj-tulla"}]}
{"word": "haudottaa", "conjugation": [{"1": "haudo", "2": "tt", "3": "t", "4": "a", "template_name": "fi-conj-muistaa"}]}
{"word": "hauduttaa", "conjugation": [{"1": "haudu", "2": "tt", "3": "t", "4": "a", "template_name": "fi-conj-muistaa"}]}
{"word": "haukahdella", "conjugation": [{"1": "haukah", "2": "d", "3": "t", "4": "el", "5": "a", "template_name": "fi-conj-tulla"}]}
{"word": "haukahtaa", "conjugation": [{"1": "haukah", "2": "t", "3": "d", "4": "a", "template_name": "fi-conj-muistaa"}]}
{"word": "haukata", "conjugation": [{"1": "hau", "2": "k", "3": "kk", "4": "a", "template_name": "fi-conj-salata"}]}
{"word": "haukkaista", "conjugation": [{"1": "haukk", "2": "", "3": "", "4": "ai", "5": "a", "template_name": "fi-conj-rohkaista"}]}
{"word": "haukkoa", "conjugation": [{"1": "hau", "2": "kk", "3": "k", "4": "o", "5": "a", "template_name": "fi-conj-sanoa"}]}
{"word": "haukkua", "conjugation": [{"1": "hau", "2": "kk", "3": "k", "4": "u", "5": "a", "template_name": "fi-conj-sanoa"}]}
{"word": "haukotella", "conjugation": [{"1": "hauko", "2": "t", "3": "tt", "4": "el", "5": "a", "template_name": "fi-conj-tulla"}]}
{"word": "haukottaa", "conjugation": [{"1": "hauko", "2": "tt", "3": "t", "4": "a", "template_name": "fi-conj-muistaa"}]}
{"word": "haukotuttaa", "conjugation": [{"1": "haukotu", "2": "tt", "3": "t", "4": "a", "template_name": "fi-conj-muistaa"}]}
{"word": "haukuskella", "conjugation": [{"1": "haukusk", "2": "", "3": "", "4": "el", "5": "a", "template_name": "fi-conj-tulla"}]}
{"word": "haurastua", "conjugation": [{"1": "haurast", "2": "", "3": "", "4": "u", "5": "a", "template_name": "fi-conj-sanoa"}]}
{"word": "haurastuttaa", "conjugation": [{"1": "haurastu", "2": "tt", "3": "t", "4": "a", "template_name": "fi-conj-muistaa"}]}
{"word": "hauskutella", "conjugation": [{"1": "hausku", "2": "t", "3": "tt", "4": "el", "5": "a", "template_name": "fi-conj-tulla"}]}
{"word": "hauskuttaa", "conjugation": [{"1": "hausku", "2": "tt", "3": "t", "4": "a", "template_name": "fi-conj-muistaa"}]}
{"word": "hauskuuttaa", "conjugation": [{"1": "hauskuu", "2": "tt", "3": "t", "4": "a", "template_name": "fi-conj-muistaa"}]}
{"word": "hautaantua", "conjugation": [{"1": "hautaa", "2": "nt", "3": "nn", "4": "u", "5": "a", "template_name": "fi-conj-sanoa"}]}
{"word": "hautautua", "conjugation": [{"1": "hautau", "2": "t", "3": "d", "4": "u", "5": "a", "template_name": "fi-conj-sanoa"}]}
{"word": "hautoa", "conjugation": [{"1": "hau", "2": "t", "3": "d", "4": "o", "5": "a", "template_name": "fi-conj-sanoa"}]}
{"word": "hautoutua", "conjugation": [{"1": "hautou", "2": "t", "3": "d", "4": "u", "5": "a", "template_name": "fi-conj-sanoa"}]}
{"word": "hautua", "conjugation": [{"1": "hau", "2": "t", "3": "d", "4": "u", "5": "a", "template_name": "fi-conj-sanoa"}]}
{"word": "havahduttaa", "conjugation": [{"1": "havahdu", "2": "tt", "3": "t", "4": "a", "template_name": "fi-conj-muistaa"}]}
{"word": "havahtua", "conjugation": [{"1": "havah", "2": "t", "3": "d", "4": "u", "5": "a", "template_name": "fi-conj-sanoa"}]}
{"word": "havainnoida", "conjugation": [{"1": "havainnoi", "2": "a", "template_name": "fi-conj-voida"}]}
{"word": "havainnollistaa", "conjugation": [{"1": "havainnollist", "2": "", "3": "", "4": "a", "template_name": "fi-conj-muistaa"}]}
{"word": "havainnollistua", "conjugation": [{"1": "havainnollist", "2": "", "3": "", "4": "u", "5": "a", "template_name": "fi-conj-sanoa"}]}
{"word": "havaita", "lang": "Finnish", "lang_code": "fi", "pronunciations": [{"pie_root": ["(s)kewh\u2081"]}], "heads": [{"template_name": "fi-verb"}], "s}
{"word": "havista", "conjugation": [{"1": "hav", "2": "", "3": "", "4": "i", "5": "a", "template_name": "fi-conj-rohkaista"}]}
{"word": "havisuttaa", "conjugation": [{"1": "havisu", "2": "tt", "3": "t", "4": "a", "template_name": "fi-conj-muistaa"}]}
{"word": "havitella", "conjugation": [{"1": "havi", "2": "t", "3": "tt", "4": "el", "5": "a", "template_name": "fi-conj-tulla"}]}
{"word": "havuttaa", "conjugation": [{"1": "havu", "2": "tt", "3": "t", "4": "a", "template_name": "fi-conj-muistaa"}]}
{"word": "hedelm\u00f6id\u00e4", "conjugation": [{"1": "hedelm\u00f6i", "2": "\u00e4", "template_name": "fi-conj-voida"}]}
{"word": "hedelm\u00f6itt\u00e4\u00e4", "conjugation": [{"1": "hedelm\u00f6i", "2": "tt", "3": "t", "4": "\u00e4", "template_name": "fi-conj-muistaa"}]}
{"word": "hedelm\u00f6itty\u00e4", "conjugation": [{"1": "hedelm\u00f6i", "2": "tt", "3": "t", "4": "y", "5": "\u00e4", "template_name": "fi-conj-sanoa"}]}
{"word": "hedelm\u00f6ity\u00e4", "conjugation": [{"1": "hedelm\u00f6i", "2": "t", "3": "d", "4": "y", "5": "\u00e4", "template_name": "fi-conj-sanoa"}]}
{"word": "hehkua", "conjugation": [{"1": "hehk", "2": "", "3": "", "4": "u", "5": "a", "template_name": "fi-conj-sanoa"}]}
{"word": "hehkutella", "conjugation": [{"1": "hehku", "2": "t", "3": "tt", "4": "el", "5": "a", "template_name": "fi-conj-tulla"}]}
{"word": "hehkuttaa", "conjugation": [{"1": "hehku", "2": "tt", "3": "t", "4": "a", "template_name": "fi-conj-muistaa"}]}
{"word": "heijastaa", "conjugation": [{"1": "heijast", "2": "", "3": "", "4": "a", "template_name": "fi-conj-muistaa"}]}
{"word": "heijastella", "conjugation": [{"1": "heijast", "2": "", "3": "", "4": "el", "5": "a", "template_name": "fi-conj-tulla"}]}
{"word": "heijastua", "conjugation": [{"1": "heijast", "2": "", "3": "", "4": "u", "5": "a", "template_name": "fi-conj-sanoa"}]}
{"word": "heijata", "conjugation": [{"1": "heij", "2": "", "3": "", "4": "a", "template_name": "fi-conj-salata"}]}
{"word": "heikennell\u00e4", "conjugation": [{"1": "heike", "2": "nn", "3": "nt", "4": "el", "5": "\u00e4", "template_name": "fi-conj-tulla"}]}
{"word": "heikent\u00e4\u00e4", "conjugation": [{"1": "heiken", "2": "\u00e4", "template_name": "fi-conj-huutaa"}]}
{"word": "heikenty\u00e4", "conjugation": [{"1": "heike", "2": "nt", "3": "nn", "4": "y", "5": "\u00e4", "template_name": "fi-conj-sanoa"}]}
{"word": "heiket\u00e4", "conjugation": [{"1": "hei", "2": "k", "3": "kk", "4": "e", "5": "\u00e4", "template_name": "fi-conj-vanheta"}]}
{"word": "heikontaa", "conjugation": [{"1": "heikon", "2": "a", "template_name": "fi-conj-huutaa"}]}
{"word": "heikontua", "conjugation": [{"1": "heiko", "2": "nt", "3": "nn", "4": "u", "5": "a", "template_name": "fi-conj-sanoa"}]}
{"word": "heikota", "conjugation": [{"1": "hei", "2": "k", "3": "kk", "4": "o", "5": "a", "template_name": "fi-conj-vanheta"}]}
{"word": "heikottaa", "conjugation": [{"1": "heiko", "2": "tt", "3": "t", "4": "a", "template_name": "fi-conj-muistaa"}]}
{"word": "heilahdella", "conjugation": [{"1": "heilah", "2": "d", "3": "t", "4": "el", "5": "a", "template_name": "fi-conj-tulla"}]}
{"word": "heilahduttaa", "conjugation": [{"1": "heilahdu", "2": "tt", "3": "t", "4": "a", "template_name": "fi-conj-muistaa"}]}
{"word": "heilahtaa", "conjugation": [{"1": "heilah", "2": "t", "3": "d", "4": "a", "template_name": "fi-conj-muistaa"}]}
{"word": "heilastaa", "conjugation": [{"1": "heilast", "2": "", "3": "", "4": "a", "template_name": "fi-conj-muistaa"}]}
{"word": "heilastella", "conjugation": [{"1": "heilast", "2": "", "3": "", "4": "el", "5": "a", "template_name": "fi-conj-tulla"}]}
{"word": "heilata", "conjugation": [{"1": "heil", "2": "", "3": "", "4": "a", "template_name": "fi-conj-salata"}]}
{"word": "heilautella", "conjugation": [{"1": "heilau", "2": "t", "3": "tt", "4": "el", "5": "a", "template_name": "fi-conj-tulla"}]}
{"word": "heilauttaa", "conjugation": [{"1": "heilau", "2": "tt", "3": "t", "4": "a", "template_name": "fi-conj-muistaa"}]}
{"word": "heilim\u00f6id\u00e4", "conjugation": [{"1": "heilim\u00f6i", "2": "\u00e4", "template_name": "fi-conj-tupakoida"}]}
{"word": "heilua", "conjugation": [{"1": "heil", "2": "", "3": "", "4": "u", "5": "a", "template_name": "fi-conj-sanoa"}]}
{"word": "heilutella", "conjugation": [{"1": "heilu", "2": "t", "3": "tt", "4": "el", "5": "a", "template_name": "fi-conj-tulla"}]}
{"word": "heiluttaa", "conjugation": [{"1": "heilu", "2": "tt", "3": "t", "4": "a", "template_name": "fi-conj-muistaa"}]}
{"word": "heinitt\u00e4\u00e4", "conjugation": [{"1": "heini", "2": "tt", "3": "t", "4": "\u00e4", "template_name": "fi-conj-muistaa"}]}
{"word": "heinitty\u00e4", "conjugation": [{"1": "heini", "2": "tt", "3": "t", "4": "y", "5": "\u00e4", "template_name": "fi-conj-sanoa"}]}
{"word": "heit\u00e4tt\u00e4\u00e4", "conjugation": [{"1": "heit\u00e4", "2": "tt", "3": "t", "4": "\u00e4", "template_name": "fi-conj-muistaa"}]}
{"word": "heitell\u00e4", "conjugation": [{"1": "hei", "2": "t", "3": "tt", "4": "el", "5": "\u00e4", "template_name": "fi-conj-tulla"}]}
{"word": "heitt\u00e4\u00e4 huiviin", "conjugation": [{"1": "hei", "2": "tt", "3": "t", "4": "\u00e4", "qual": "huiviin", "template_name": "fi-conj-muistaa"}]}
{"word": "heitt\u00e4\u00e4 ulos", "conjugation": [{"1": "hei", "2": "tt", "3": "t", "4": "\u00e4", "qual": "ulos", "template_name": "fi-conj-muistaa"}]}
{"word": "heitt\u00e4\u00e4", "conjugation": [{"1": "hei", "2": "tt", "3": "t", "4": "\u00e4", "template_name": "fi-conj-muistaa"}]}
{"word": "heitt\u00e4yty\u00e4", "conjugation": [{"1": "heitt\u00e4y", "2": "t", "3": "d", "4": "y", "5": "\u00e4", "template_name": "fi-conj-sanoa"}]}
{"word": "heittelehti\u00e4", "conjugation": [{"1": "heitteleh", "2": "t", "3": "d", "4": "\u00e4", "template_name": "fi-conj-sallia"}]}
{"word": "heitty\u00e4", "conjugation": [{"1": "hei", "2": "tt", "3": "t", "4": "y", "5": "\u00e4", "template_name": "fi-conj-sanoa"}]}
{"word": "heivata", "conjugation": [{"1": "heiv", "2": "", "3": "", "4": "a", "template_name": "fi-conj-salata"}]}
{"word": "hekotella", "conjugation": [{"1": "heko", "2": "t", "3": "tt", "4": "el", "5": "a", "template_name": "fi-conj-tulla"}]}
{"word": "hekottaa", "conjugation": [{"1": "heko", "2": "tt", "3": "t", "4": "a", "template_name": "fi-conj-muistaa"}]}
{"word": "hekumoida", "conjugation": [{"1": "hekumoi", "2": "a", "template_name": "fi-conj-tupakoida"}]}
{"word": "hel\u00e4hdell\u00e4", "conjugation": [{"1": "hel\u00e4h", "2": "d", "3": "t", "4": "el", "5": "\u00e4", "template_name": "fi-conj-tulla"}]}
{"word": "hel\u00e4hdytt\u00e4\u00e4", "conjugation": [{"1": "hel\u00e4hdy", "2": "tt", "3": "t", "4": "\u00e4", "template_name": "fi-conj-muistaa"}]}
{"word": "hel\u00e4ht\u00e4\u00e4", "conjugation": [{"1": "hel\u00e4h", "2": "t", "3": "d", "4": "\u00e4", "template_name": "fi-conj-muistaa"}]}
{"word": "hel\u00e4j\u00e4\u00e4", "conjugation": [{"1": "hel", "2": "\u00e4", "3": "y", "4": "\u00f6", "template_name": "fi-conj-kumajaa"}]}
{"word": "hel\u00e4ytt\u00e4\u00e4", "conjugation": [{"1": "hel\u00e4y", "2": "tt", "3": "t", "4": "\u00e4", "template_name": "fi-conj-muistaa"}]}
{"word": "helist\u00e4", "conjugation": [{"1": "hel", "2": "", "3": "", "4": "i", "5": "\u00e4", "template_name": "fi-conj-rohkaista"}]}
{"word": "helist\u00e4\u00e4", "conjugation": [{"1": "helist", "2": "", "3": "", "4": "\u00e4", "template_name": "fi-conj-muistaa"}]}
{"word": "helistell\u00e4", "conjugation": [{"1": "helist", "2": "", "3": "", "4": "el", "5": "\u00e4", "template_name": "fi-conj-tulla"}]}
{"word": "helisytt\u00e4\u00e4", "conjugation": [{"1": "helisy", "2": "tt", "3": "t", "4": "\u00e4", "template_name": "fi-conj-muistaa"}]}
{"word": "helk\u00e4ht\u00e4\u00e4", "conjugation": [{"1": "helk\u00e4h", "2": "t", "3": "d", "4": "\u00e4", "template_name": "fi-conj-muistaa"}]}
{"word": "helk\u00e4t\u00e4", "conjugation": [{"1": "hel", "2": "k", "3": "kk", "4": "\u00e4", "template_name": "fi-conj-salata"}]}
{"word": "helkky\u00e4", "conjugation": [{"1": "hel", "2": "kk", "3": "k", "4": "y", "5": "\u00e4", "template_name": "fi-conj-sanoa"}]}
{"word": "helkytell\u00e4", "conjugation": [{"1": "helky", "2": "t", "3": "tt", "4": "el", "5": "\u00e4", "template_name": "fi-conj-tulla"}]}
{"word": "helkytt\u00e4\u00e4", "conjugation": [{"1": "helky", "2": "tt", "3": "t", "4": "\u00e4", "template_name": "fi-conj-muistaa"}]}
{"word": "hell\u00e4t\u00e4", "conjugation": [{"1": "hell", "2": "", "3": "", "4": "\u00e4", "template_name": "fi-conj-salata"}]}
{"word": "hellenisoida", "conjugation": [{"1": "hellenisoi", "2": "a", "template_name": "fi-conj-voida"}]}
{"word": "hellenisoitua", "conjugation": [{"1": "hellenisoi", "2": "t", "3": "d", "4": "u", "5": "a", "template_name": "fi-conj-sanoa"}]}
{"word": "helli\u00e4", "conjugation": [{"1": "hell", "2": "", "3": "", "4": "\u00e4", "template_name": "fi-conj-sallia"}]}
{"word": "hellit\u00e4", "conjugation": [{"1": "he", "2": "ll", "3": "lt", "4": "i", "5": "\u00e4", "template_name": "fi-conj-selvit\u0}
{"word": "hellitell\u00e4", "conjugation": [{"1": "helli", "2": "t", "3": "tt", "4": "el", "5": "\u00e4", "template_name": "fi-conj-tulla"}]}
{"word": "hellitt\u00e4\u00e4", "conjugation": [{"1": "helli", "2": "tt", "3": "t", "4": "\u00e4", "template_name": "fi-conj-muistaa"}]}
{"word": "hellytt\u00e4\u00e4", "conjugation": [{"1": "helly", "2": "tt", "3": "t", "4": "\u00e4", "template_name": "fi-conj-muistaa"}]}
{"word": "helmeill\u00e4", "conjugation": [{"1": "helme", "2": "", "3": "", "4": "il", "5": "\u00e4", "template_name": "fi-conj-tulla"}]}
{"word": "helmest\u00e4\u00e4", "conjugation": [{"1": "helmest", "2": "", "3": "", "4": "\u00e4", "template_name": "fi-conj-muistaa"}]}
{"word": "heloittaa", "conjugation": [{"1": "heloi", "2": "tt", "3": "t", "4": "a", "template_name": "fi-conj-muistaa"}]}
{"word": "helottaa", "conjugation": [{"1": "helo", "2": "tt", "3": "t", "4": "a", "template_name": "fi-conj-muistaa"}]}
{"word": "helpontaa", "conjugation": [{"1": "helpon", "2": "a", "template_name": "fi-conj-huutaa"}]}
{"word": "helpontua", "conjugation": [{"1": "helpo", "2": "nt", "3": "nn", "4": "u", "5": "a", "template_name": "fi-conj-sanoa"}]}
{"word": "helpota", "conjugation": [{"1": "hel", "2": "p", "3": "pp", "4": "o", "5": "a", "template_name": "fi-conj-vanheta"}]}
{"word": "helpottaa", "conjugation": [{"1": "helpo", "2": "tt", "3": "t", "4": "a", "template_name": "fi-conj-muistaa"}]}
{"word": "helpottua", "conjugation": [{"1": "helpo", "2": "tt", "3": "t", "4": "u", "5": "a", "template_name": "fi-conj-sanoa"}]}
{"word": "helppotajuistaa", "conjugation": [{"1": "helppotajuist", "2": "", "3": "", "4": "a", "template_name": "fi-conj-muistaa"}]}
{"word": "helsinkil\u00e4ist\u00e4\u00e4", "conjugation": [{"1": "helsinkil\u00e4ist", "2": "", "3": "", "4": "\u00e4", "template_name": "fi-conj-muistaa"}]}
{"word": "helsinkil\u00e4isty\u00e4", "conjugation": [{"1": "helsinkil\u00e4ist", "2": "", "3": "", "4": "y", "5": "\u00e4", "template_name": "fi-conj-sanoa"}]}
{"word": "helsk\u00e4\u00e4", "conjugation": [{"1": "helsk", "2": "\u00e4", "template_name": "fi-conj-kaikaa"}]}
{"word": "helsk\u00e4ht\u00e4\u00e4", "conjugation": [{"1": "helsk\u00e4h", "2": "t", "3": "d", "4": "\u00e4", "template_name": "fi-conj-muistaa"}]}
{"word": "helsky\u00e4", "conjugation": [{"1": "helsk", "2": "", "3": "", "4": "y", "5": "\u00e4", "template_name": "fi-conj-sanoa"}]}
{"word": "helskytell\u00e4", "conjugation": [{"1": "helsky", "2": "t", "3": "tt", "4": "el", "5": "\u00e4", "template_name": "fi-conj-tulla"}]}
{"word": "helskytt\u00e4\u00e4", "conjugation": [{"1": "helsky", "2": "tt", "3": "t", "4": "\u00e4", "template_name": "fi-conj-muistaa"}]}
{"word": "helty\u00e4", "conjugation": [{"1": "he", "2": "lt", "3": "ll", "4": "y", "5": "\u00e4", "template_name": "fi-conj-sanoa"}]}
{"word": "hemaista", "conjugation": [{"1": "hem", "2": "", "3": "", "4": "ai", "5": "a", "template_name": "fi-conj-rohkaista"}]}
{"word": "hemmotella", "conjugation": [{"1": "hemmo", "2": "t", "3": "tt", "4": "el", "5": "a", "template_name": "fi-conj-tulla"}]}
{"word": "hempeill\u00e4", "conjugation": [{"1": "hempe", "2": "", "3": "", "4": "il", "5": "\u00e4", "template_name": "fi-conj-tulla"}]}
{"word": "heng\u00e4ht\u00e4\u00e4", "conjugation": [{"1": "heng\u00e4h", "2": "t", "3": "d", "4": "\u00e4", "template_name": "fi-conj-muistaa"}]}
{"word": "heng\u00e4sty\u00e4", "conjugation": [{"1": "heng\u00e4st", "2": "", "3": "", "4": "y", "5": "\u00e4", "template_name": "fi-conj-sanoa"}]}
{"word": "heng\u00e4stytt\u00e4\u00e4", "conjugation": [{"1": "heng\u00e4sty", "2": "tt", "3": "t", "4": "\u00e4", "template_name": "fi-conj-muistaa"}]}
{"word": "hengailla", "conjugation": [{"1": "heng", "2": "", "3": "", "4": "ail", "5": "a", "template_name": "fi-conj-tulla"}]}
{"word": "hengata", "conjugation": [{"1": "heng", "2": "", "3": "", "4": "a", "template_name": "fi-conj-salata"}]}
{"word": "hengellist\u00e4\u00e4", "conjugation": [{"1": "hengellist", "2": "", "3": "", "4": "\u00e4", "template_name": "fi-conj-muistaa"}]}
{"word": "hengitt\u00e4\u00e4", "conjugation": [{"1": "hengi", "2": "tt", "3": "t", "4": "\u00e4", "template_name": "fi-conj-muistaa"}]}
{"word": "henk\u00e4\u00e4", "conjugation": [{"title": "henk\u00e4\u00e4", "nav": "1", "pres_3sg": "henk\u00e4\u00e4", "pres_3pl": "henk\u00e4v\u00e4t", "pres_3sg_neg": "ei henk\u00e4\u00e4", "pres_3pl_neg": "eiv\u00e4t henk\u00e4\u00e4", "past_3sg": "henk\u00e4si", "past_3pl": "henk\u00e4siv\u00e4t", "cond_3sg": "henk\u00e4isi", "cond_3pl": "henk\u00e4isiv\u00e4t", "cond_3sg_neg": "ei henk\u00e4isi", "cond_3pl_neg": "eiv\u00e4t henk\u00e4isi", "template_name": "fi-conj-table"}]}
{"word": "henk\u00e4ill\u00e4", "conjugation": [{"1": "henk", "2": "", "3": "", "4": "\u00e4il", "5": "\u00e4", "template_name": "fi-conj-tulla"}]}
{"word": "henk\u00e4ist\u00e4", "conjugation": [{"1": "henk", "2": "", "3": "", "4": "\u00e4i", "5": "\u00e4", "template_name": "fi-conj-rohkaista"}]}
{"word": "henkev\u00f6id\u00e4", "conjugation": [{"1": "henkev\u00f6i", "2": "\u00e4", "template_name": "fi-conj-voida"}]}
{"word": "henkev\u00f6itt\u00e4\u00e4", "conjugation": [{"1": "henkev\u00f6i", "2": "tt", "3": "t", "4": "\u00e4", "template_name": "fi-conj-muistaa"}]}
{"word": "henkev\u00f6ity\u00e4", "conjugation": [{"1": "henkev\u00f6i", "2": "t", "3": "d", "4": "y", "5": "\u00e4", "template_name": "fi-conj-sanoa"}]}
{"word": "henki\u00e4", "conjugation": [{"1": "he", "2": "nk", "3": "ng", "4": "\u00e4", "template_name": "fi-conj-sallia"}]}
{"word": "henkil\u00f6id\u00e4", "conjugation": [{"1": "henkil\u00f6i", "2": "\u00e4", "template_name": "fi-conj-voida"}]}
{"word": "henkil\u00f6ity\u00e4", "conjugation": [{"1": "henkil\u00f6i", "2": "t", "3": "d", "4": "y", "5": "\u00e4", "template_name": "fi-conj-sanoa"}]}
{"word": "henkist\u00e4\u00e4", "conjugation": [{"1": "henkist", "2": "", "3": "", "4": "\u00e4", "template_name": "fi-conj-muistaa"}]}
{"word": "henkisty\u00e4", "conjugation": [{"1": "henkist", "2": "", "3": "", "4": "y", "5": "\u00e4", "template_name": "fi-conj-sanoa"}]}
{"word": "henkivakuuttaa", "conjugation": [{"1": "henkivakuu", "2": "tt", "3": "t", "4": "a", "template_name": "fi-conj-muistaa"}]}
{"word": "hennata", "conjugation": [{"1": "henn", "2": "", "3": "", "4": "a", "template_name": "fi-conj-salata"}]}
{"word": "hennoa", "conjugation": [{"1": "henn", "2": "", "3": "", "4": "o", "5": "a", "template_name": "fi-conj-sanoa"}]}
{"word": "hennota", "conjugation": [{"1": "he", "2": "nn", "3": "nt", "4": "o", "5": "a", "template_name": "fi-conj-katketa"}]}
{"word": "hentoilla", "conjugation": [{"1": "hento", "2": "", "3": "", "4": "il", "5": "a", "template_name": "fi-conj-tulla"}]}
{"word": "her\u00e4ill\u00e4", "conjugation": [{"1": "her\u00e4", "2": "", "3": "", "4": "il", "5": "\u00e4", "template_name": "fi-conj-tulla"}]}
{"word": "her\u00e4t\u00e4", "conjugation": [{"1": "her", "2": "", "3": "", "4": "\u00e4", "template_name": "fi-conj-salata"}]}
{"word": "her\u00e4tell\u00e4", "conjugation": [{"1": "her\u00e4", "2": "t", "3": "tt", "4": "el", "5": "\u00e4", "template_name": "fi-conj-tulla"}]}
{"word": "her\u00e4tt\u00e4\u00e4", "conjugation": [{"1": "her\u00e4", "2": "tt", "3": "t", "4": "\u00e4", "template_name": "fi-conj-muistaa"}]}
{"word": "herahdella", "conjugation": [{"1": "herah", "2": "d", "3": "t", "4": "el", "5": "a", "template_name": "fi-conj-tulla"}]}
{"word": "herahtaa", "conjugation": [{"1": "herah", "2": "t", "3": "d", "4": "a", "template_name": "fi-conj-muistaa"}]}
{"word": "herauttaa", "conjugation": [{"1": "herau", "2": "tt", "3": "t", "4": "a", "template_name": "fi-conj-muistaa"}]}
{"word": "heret\u00e4", "conjugation": [{"1": "her", "2": "", "3": "k", "4": "e", "5": "\u00e4", "template_name": "fi-conj-katketa"}]}
{"word": "herist\u00e4\u00e4", "conjugation": [{"1": "herist", "2": "", "3": "", "4": "\u00e4", "template_name": "fi-conj-muistaa"}]}
{"word": "heristell\u00e4", "conjugation": [{"1": "herist", "2": "", "3": "", "4": "el", "5": "\u00e4", "template_name": "fi-conj-tulla"}]}
{"word": "heristy\u00e4", "conjugation": [{"1": "herist", "2": "", "3": "", "4": "y", "5": "\u00e4", "template_name": "fi-conj-sanoa"}]}
{"word": "herjata", "conjugation": [{"1": "herj", "2": "", "3": "", "4": "a", "template_name": "fi-conj-salata"}]}
{"word": "herjet\u00e4", "conjugation": [{"1": "her", "2": "j", "3": "k", "4": "e", "5": "\u00e4", "template_name": "fi-conj-katketa"}]}
{"word": "herkent\u00e4\u00e4", "conjugation": [{"1": "herken", "2": "\u00e4", "template_name": "fi-conj-huutaa"}]}
{"word": "herkenty\u00e4", "conjugation": [{"1": "herke", "2": "nt", "3": "nn", "4": "y", "5": "\u00e4", "template_name": "fi-conj-sanoa"}]}
{"word": "herket\u00e4", "conjugation": [{"1": "her", "2": "k", "3": "kk", "4": "e", "5": "\u00e4", "template_name": "fi-conj-vanheta"}]}
{"word": "herkist\u00e4\u00e4", "conjugation": [{"1": "herkist", "2": "", "3": "", "4": "\u00e4", "template_name": "fi-conj-muistaa"}]}
{"word": "herkistell\u00e4", "conjugation": [{"1": "herkist", "2": "", "3": "", "4": "el", "5": "\u00e4", "template_name": "fi-conj-tulla"}]}
{"word": "herkisty\u00e4", "conjugation": [{"1": "herkist", "2": "", "3": "", "4": "y", "5": "\u00e4", "template_name": "fi-conj-sanoa"}]}
{"word": "herkutella", "conjugation": [{"1": "herku", "2": "t", "3": "tt", "4": "el", "5": "a", "template_name": "fi-conj-tulla"}]}
{"word": "hermoilla", "conjugation": [{"1": "herm", "2": "", "3": "", "4": "oil", "5": "a", "template_name": "fi-conj-tulla"}]}
{"word": "hermostua", "conjugation": [{"1": "hermost", "2": "", "3": "", "4": "u", "5": "a", "template_name": "fi-conj-sanoa"}]}
{"word": "hermostuttaa", "conjugation": [{"1": "hermostu", "2": "tt", "3": "t", "4": "a", "template_name": "fi-conj-muistaa"}]}
{"word": "hermottaa", "conjugation": [{"1": "hermo", "2": "tt", "3": "t", "4": "a", "template_name": "fi-conj-muistaa"}]}
{"word": "hermottua", "conjugation": [{"1": "hermo", "2": "tt", "3": "t", "4": "u", "5": "a", "template_name": "fi-conj-sanoa"}]}
{"word": "herpaannuttaa", "conjugation": [{"1": "herpaannu", "2": "tt", "3": "t", "4": "a", "template_name": "fi-conj-muistaa"}]}
{"word": "herpaantua", "conjugation": [{"1": "herpaa", "2": "nt", "3": "nn", "4": "u", "5": "a", "template_name": "fi-conj-sanoa"}]}
{"word": "herpaista", "conjugation": [{"1": "herp", "2": "", "3": "", "4": "ai", "5": "a", "template_name": "fi-conj-rohkaista"}]}
{"word": "herpauttaa", "conjugation": [{"1": "herpau", "2": "tt", "3": "t", "4": "a", "template_name": "fi-conj-muistaa"}]}
{"word": "herpautua", "conjugation": [{"1": "herpau", "2": "t", "3": "d", "4": "u", "5": "a", "template_name": "fi-conj-sanoa"}]}
{"word": "herrastella", "conjugation": [{"1": "herrast", "2": "", "3": "", "4": "el", "5": "a", "template_name": "fi-conj-tulla"}]}
{"word": "herroitella", "conjugation": [{"1": "herroi", "2": "t", "3": "tt", "4": "el", "5": "a", "template_name": "fi-conj-tulla"}]}
{"word": "hersy\u00e4", "conjugation": [{"1": "hers", "2": "", "3": "", "4": "y", "5": "\u00e4", "template_name": "fi-conj-sanoa"}]}
{"word": "herua", "conjugation": [{"1": "her", "2": "", "3": "", "4": "u", "5": "a", "template_name": "fi-conj-sanoa"}]}
{"word": "heruttaa", "conjugation": [{"1": "heru", "2": "tt", "3": "t", "4": "a", "template_name": "fi-conj-muistaa"}]}
{"word": "hervahtaa", "conjugation": [{"1": "hervah", "2": "t", "3": "d", "4": "a", "template_name": "fi-conj-muistaa"}]}
{"word": "hervota", "conjugation": [{"1": "her", "2": "v", "3": "p", "4": "o", "5": "a", "template_name": "fi-conj-katketa"}]}
{"word": "hetkahtaa", "conjugation": [{"1": "hetkah", "2": "t", "3": "d", "4": "a", "template_name": "fi-conj-muistaa"}]}
{"word": "hetkauttaa", "conjugation": [{"1": "hetkau", "2": "tt", "3": "t", "4": "a", "template_name": "fi-conj-muistaa"}]}
{"word": "hetkua", "conjugation": [{"1": "hetk", "2": "", "3": "", "4": "u", "5": "a", "template_name": "fi-conj-sanoa"}]}
{"word": "hetkutella", "conjugation": [{"1": "hetku", "2": "t", "3": "tt", "4": "el", "5": "a", "template_name": "fi-conj-tulla"}]}
{"word": "hetkuttaa", "conjugation": [{"1": "hetku", "2": "tt", "3": "t", "4": "a", "template_name": "fi-conj-muistaa"}]}
{"word": "hevostella", "conjugation": [{"1": "hevost", "2": "", "3": "", "4": "el", "5": "a", "template_name": "fi-conj-tulla"}]}
{"word": "hibernoida", "conjugation": [{"1": "hibernoi", "2": "a", "template_name": "fi-conj-voida"}]}
{"word": "hidastaa", "conjugation": [{"1": "hidast", "2": "", "3": "", "4": "a", "template_name": "fi-conj-muistaa"}]}
{"word": "hidastella", "conjugation": [{"1": "hidast", "2": "", "3": "", "4": "el", "5": "a", "template_name": "fi-conj-tulla"}]}
{"word": "hidastua", "conjugation": [{"1": "hidast", "2": "", "3": "", "4": "u", "5": "a", "template_name": "fi-conj-sanoa"}]}
{"word": "hidastuttaa", "conjugation": [{"1": "hidastu", "2": "tt", "3": "t", "4": "a", "template_name": "fi-conj-muistaa"}]}
{"word": "hiekkapest\u00e4", "conjugation": [{"1": "hiekkap", "2": "", "3": "", "4": "e", "5": "\u00e4", "template_name": "fi-conj-rohkaista"}]}
{"word": "hiekkapuhaltaa", "conjugation": [{"1": "hiekkapuhal", "2": "a", "template_name": "fi-conj-huutaa"}]}
{"word": "hiekoittaa", "conjugation": [{"1": "hiekoi", "2": "tt", "3": "t", "4": "a", "template_name": "fi-conj-muistaa"}]}
{"word": "hiemailla", "conjugation": [{"1": "hiem", "2": "", "3": "", "4": "ail", "5": "a", "template_name": "fi-conj-tulla"}]}
{"word": "hienonnella", "conjugation": [{"1": "hieno", "2": "nn", "3": "nt", "4": "el", "5": "a", "template_name": "fi-conj-tulla"}]}
{"word": "hienonnuttaa", "conjugation": [{"1": "hienonnu", "2": "tt", "3": "t", "4": "a", "template_name": "fi-conj-muistaa"}]}
{"word": "hienontaa", "conjugation": [{"1": "hienon", "2": "a", "template_name": "fi-conj-huutaa"}]}
{"word": "hienontua", "conjugation": [{"1": "hieno", "2": "nt", "3": "nn", "4": "u", "5": "a", "template_name": "fi-conj-sanoa"}]}
{"word": "hienos\u00e4\u00e4t\u00e4\u00e4", "conjugation": [{"1": "hienos\u00e4\u00e4", "2": "t", "3": "d", "4": "\u00e4", "template_name": "fi-conj-muistaa"}]}
{"word": "hienostaa", "conjugation": [{"1": "hienost", "2": "", "3": "", "4": "a", "template_name": "fi-conj-muistaa"}]}
{"word": "hienostella", "conjugation": [{"1": "hienost", "2": "", "3": "", "4": "el", "5": "a", "template_name": "fi-conj-tulla"}]}
{"word": "hienostua", "conjugation": [{"1": "hienost", "2": "", "3": "", "4": "u", "5": "a", "template_name": "fi-conj-sanoa"}]}
{"word": "hienota", "conjugation": [{"1": "hien", "2": "", "3": "", "4": "o", "5": "a", "template_name": "fi-conj-vanheta"}]}
{"word": "hieraista", "conjugation": [{"1": "hier", "2": "", "3": "", "4": "ai", "5": "a", "template_name": "fi-conj-rohkaista"}]}
{"word": "hierarkisoida", "conjugation": [{"1": "hierarkisoi", "2": "a", "template_name": "fi-conj-voida"}]}
{"word": "hieroa", "conjugation": [{"1": "hier", "2": "", "3": "", "4": "o", "5": "a", "template_name": "fi-conj-sanoa"}]}
{"word": "hieroskella", "conjugation": [{"1": "hierosk", "2": "", "3": "", "4": "el", "5": "a", "template_name": "fi-conj-tulla"}]}
{"word": "hierottaa", "conjugation": [{"1": "hiero", "2": "tt", "3": "t", "4": "a", "template_name": "fi-conj-muistaa"}]}
{"word": "hieroutua", "conjugation": [{"1": "hierou", "2": "t", "3": "d", "4": "u", "5": "a", "template_name": "fi-conj-sanoa"}]}
{"word": "hiert\u00e4\u00e4", "conjugation": [{"1": "hier", "2": "\u00e4", "template_name": "fi-conj-huutaa"}]}
{"word": "hierty\u00e4", "conjugation": [{"1": "hie", "2": "rt", "3": "rr", "4": "y", "5": "\u00e4", "template_name": "fi-conj-sanoa"}]}
{"word": "hiest\u00e4\u00e4", "conjugation": [{"1": "hiest", "2": "", "3": "", "4": "\u00e4", "template_name": "fi-conj-muistaa"}]}
{"word": "hiesty\u00e4", "conjugation": [{"1": "hiest", "2": "", "3": "", "4": "y", "5": "\u00e4", "template_name": "fi-conj-sanoa"}]}
{"word": "hievahtaa", "conjugation": [{"1": "hievah", "2": "t", "3": "d", "4": "a", "template_name": "fi-conj-muistaa"}]}
{"word": "hievauttaa", "conjugation": [{"1": "hievau", "2": "tt", "3": "t", "4": "a", "template_name": "fi-conj-muistaa"}]}
{"word": "hiffata", "conjugation": [{"1": "hiff", "2": "", "3": "", "4": "a", "template_name": "fi-conj-salata"}]}
{"word": "hihhuloida", "conjugation": [{"1": "hihhuloi", "2": "a", "template_name": "fi-conj-tupakoida"}]}
{"word": "hihitell\u00e4", "conjugation": [{"1": "hihi", "2": "t", "3": "tt", "4": "el", "5": "\u00e4", "template_name": "fi-conj-tulla"}]}
{"word": "hihitt\u00e4\u00e4", "conjugation": [{"1": "hihi", "2": "tt", "3": "t", "4": "\u00e4", "template_name": "fi-conj-muistaa"}]}
{"word": "hihkaista", "conjugation": [{"1": "hihk", "2": "", "3": "", "4": "ai", "5": "a", "template_name": "fi-conj-rohkaista"}]}
{"word": "hihkua", "conjugation": [{"1": "hihk", "2": "", "3": "", "4": "u", "5": "a", "template_name": "fi-conj-sanoa"}]}
{"word": "hihnoittaa", "conjugation": [{"1": "hihnoi", "2": "tt", "3": "t", "4": "a", "template_name": "fi-conj-muistaa"}]}
{"word": "hiihdell\u00e4", "conjugation": [{"1": "hiih", "2": "d", "3": "t", "4": "el", "5": "\u00e4", "template_name": "fi-conj-tulla"}]}
{"word": "hiiht\u00e4\u00e4", "conjugation": [{"1": "hiih", "2": "t", "3": "d", "4": "\u00e4", "template_name": "fi-conj-muistaa"}]}
{"word": "hiilest\u00e4\u00e4", "conjugation": [{"1": "hiilest", "2": "", "3": "", "4": "\u00e4", "template_name": "fi-conj-muistaa"}]}
{"word": "hiilett\u00e4\u00e4", "conjugation": [{"1": "hiile", "2": "tt", "3": "t", "4": "\u00e4", "template_name": "fi-conj-muistaa"}]}
{"word": "hiiletty\u00e4", "conjugation": [{"1": "hiile", "2": "tt", "3": "t", "4": "y", "5": "\u00e4", "template_name": "fi-conj-sanoa"}]}
{"word": "hiilihapottaa", "conjugation": [{"1": "hiilihapo", "2": "tt", "3": "t", "4": "a", "template_name": "fi-conj-muistaa"}]}
{"word": "hiillostaa", "conjugation": [{"1": "hiillost", "2": "", "3": "", "4": "a", "template_name": "fi-conj-muistaa"}]}
{"word": "hiillostua", "conjugation": [{"1": "hiillost", "2": "", "3": "", "4": "u", "5": "a", "template_name": "fi-conj-sanoa"}]}
{"word": "hiillytt\u00e4\u00e4", "conjugation": [{"1": "hiilly", "2": "tt", "3": "t", "4": "\u00e4", "template_name": "fi-conj-muistaa"}]}
{"word": "hiilt\u00e4\u00e4", "conjugation": [{"1": "hiil", "2": "\u00e4", "template_name": "fi-conj-huutaa"}]}
{"word": "hiilty\u00e4", "conjugation": [{"1": "hii", "2": "lt", "3": "ll", "4": "y", "5": "\u00e4", "template_name": "fi-conj-sanoa"}]}
{"word": "hiipata", "conjugation": [{"1": "hii", "2": "p", "3": "pp", "4": "a", "template_name": "fi-conj-salata"}]}
{"word": "hiipi\u00e4", "conjugation": [{"1": "hii", "2": "p", "3": "v", "4": "\u00e4", "template_name": "fi-conj-sallia"}]}
{"word": "hiippailla", "conjugation": [{"1": "hiipp", "2": "", "3": "", "4": "ail", "5": "a", "template_name": "fi-conj-tulla"}]}
{"word": "hiipua", "conjugation": [{"1": "hii", "2": "p", "3": "v", "4": "u", "5": "a", "template_name": "fi-conj-sanoa"}]}
{"word": "hiirest\u00e4\u00e4", "conjugation": [{"1": "hiirest", "2": "", "3": "", "4": "\u00e4", "template_name": "fi-conj-muistaa"}]}
{"word": "hiisata", "conjugation": [{"1": "hiis", "2": "", "3": "", "4": "a", "template_name": "fi-conj-salata"}]}
{"word": "hiiskahtaa", "conjugation": [{"1": "hiiskah", "2": "t", "3": "d", "4": "a", "template_name": "fi-conj-muistaa"}]}
{"word": "hiiskua", "conjugation": [{"1": "hiisk", "2": "", "3": "", "4": "u", "5": "a", "template_name": "fi-conj-sanoa"}]}
{"word": "hiissata", "conjugation": [{"1": "hiiss", "2": "", "3": "", "4": "a", "template_name": "fi-conj-salata"}]}
{"word": "hiitata", "conjugation": [{"1": "hii", "2": "t", "3": "tt", "4": "a", "template_name": "fi-conj-salata"}]}
{"word": "hiivata", "conjugation": [{"1": "hiiv", "2": "", "3": "", "4": "a", "template_name": "fi-conj-salata"}]}
{"word": "hiiviskell\u00e4", "conjugation": [{"1": "hiivisk", "2": "", "3": "", "4": "el", "5": "\u00e4", "template_name": "fi-conj-tulla"}]}
{"word": "hiivitt\u00e4\u00e4", "conjugation": [{"1": "hiivi", "2": "tt", "3": "t", "4": "\u00e4", "template_name": "fi-conj-muistaa"}]}
{"word": "hikata", "conjugation": [{"1": "hi", "2": "k", "3": "kk", "4": "a", "template_name": "fi-conj-salata"}]}
{"word": "hikeenty\u00e4", "conjugation": [{"1": "hikee", "2": "nt", "3": "nn", "4": "y", "5": "\u00e4", "template_name": "fi-conj-sanoa"}]}
{"word": "hikeyty\u00e4", "conjugation": [{"1": "hikey", "2": "t", "3": "d", "4": "y", "5": "\u00e4", "template_name": "fi-conj-sanoa"}]}
{"word": "hikoilla", "conjugation": [{"1": "hik", "2": "", "3": "", "4": "oil", "5": "a", "template_name": "fi-conj-tulla"}]}
{"word": "hikoiluttaa", "conjugation": [{"1": "hikoilu", "2": "tt", "3": "t", "4": "a", "template_name": "fi-conj-muistaa"}]}
{"word": "hikotella", "conjugation": [{"1": "hiko", "2": "t", "3": "tt", "4": "el", "5": "a", "template_name": "fi-conj-tulla"}]}
{"word": "hikottaa", "conjugation": [{"1": "hiko", "2": "tt", "3": "t", "4": "a", "template_name": "fi-conj-muistaa"}]}
{"word": "hilata", "conjugation": [{"1": "hil", "2": "", "3": "", "4": "a", "template_name": "fi-conj-salata"}]}
{"word": "hilautua", "conjugation": [{"1": "hilau", "2": "t", "3": "d", "4": "u", "5": "a", "template_name": "fi-conj-sanoa"}]}
{"word": "hiljent\u00e4\u00e4", "conjugation": [{"1": "hiljen", "2": "\u00e4", "template_name": "fi-conj-huutaa"}]}
{"word": "hiljenty\u00e4", "conjugation": [{"1": "hilje", "2": "nt", "3": "nn", "4": "y", "5": "\u00e4", "template_name": "fi-conj-sanoa"}]}
{"word": "hiljet\u00e4", "conjugation": [{"1": "hilj", "2": "", "3": "", "4": "e", "5": "\u00e4", "template_name": "fi-conj-vanheta"}]}
{"word": "hillastaa", "conjugation": [{"1": "hillast", "2": "", "3": "", "4": "a", "template_name": "fi-conj-muistaa"}]}
{"word": "hillit\u00e4", "conjugation": [{"1": "hilli", "2": "\u00e4", "template_name": "fi-conj-valita"}]}
{"word": "hillota", "conjugation": [{"1": "hill", "2": "", "3": "", "4": "o", "5": "a", "template_name": "fi-conj-katketa"}]}
{"word": "hillottaa", "conjugation": [{"1": "hillo", "2": "tt", "3": "t", "4": "a", "template_name": "fi-conj-muistaa"}]}
{"word": "hilloutua", "conjugation": [{"1": "hillou", "2": "t", "3": "d", "4": "u", "5": "a", "template_name": "fi-conj-sanoa"}]}
{"word": "hillua", "conjugation": [{"1": "hill", "2": "", "3": "", "4": "u", "5": "a", "template_name": "fi-conj-sanoa"}]}
{"word": "hilpaista", "conjugation": [{"1": "hilp", "2": "", "3": "", "4": "ai", "5": "a", "template_name": "fi-conj-rohkaista"}]}
{"word": "hilsehti\u00e4", "conjugation": [{"1": "hilseh", "2": "t", "3": "d", "4": "\u00e4", "template_name": "fi-conj-sallia"}]}
{"word": "hilseill\u00e4", "conjugation": [{"1": "hils", "2": "", "3": "", "4": "eil", "5": "\u00e4", "template_name": "fi-conj-tulla"}]}
{"word": "hilsetty\u00e4", "conjugation": [{"1": "hilse", "2": "tt", "3": "t", "4": "y", "5": "\u00e4", "template_name": "fi-conj-sanoa"}]}
{"word": "himment\u00e4\u00e4", "conjugation": [{"1": "himmen", "2": "\u00e4", "template_name": "fi-conj-huutaa"}]}
{"word": "himmenty\u00e4", "conjugation": [{"1": "himme", "2": "nt", "3": "nn", "4": "y", "5": "\u00e4", "template_name": "fi-conj-sanoa"}]}
{"word": "himmet\u00e4", "conjugation": [{"1": "himm", "2": "", "3": "", "4": "e", "5": "\u00e4", "template_name": "fi-conj-vanheta"}]}
{"word": "himoita", "conjugation": [{"1": "himoi", "2": "a", "template_name": "fi-conj-valita"}]}
{"word": "himota", "conjugation": [{"1": "him", "2": "", "3": "", "4": "o", "5": "a", "template_name": "fi-conj-katketa"}]}
{"word": "himottaa", "conjugation": [{"1": "himo", "2": "tt", "3": "t", "4": "a", "template_name": "fi-conj-muistaa"}]}
{"word": "hinailla", "conjugation": [{"1": "hina", "2": "", "3": "", "4": "il", "5": "a", "template_name": "fi-conj-tulla"}]}
{"word": "hinata", "conjugation": [{"1": "hin", "2": "", "3": "", "4": "a", "template_name": "fi-conj-salata"}]}
{"word": "hinauttaa", "conjugation": [{"1": "hinau", "2": "tt", "3": "t", "4": "a", "template_name": "fi-conj-muistaa"}]}
{"word": "hinautua", "conjugation": [{"1": "hinau", "2": "t", "3": "d", "4": "u", "5": "a", "template_name": "fi-conj-sanoa"}]}
{"word": "hinkata", "conjugation": [{"1": "hin", "2": "k", "3": "kk", "4": "a", "template_name": "fi-conj-salata"}]}
{"word": "hinkua", "conjugation": [{"1": "hi", "2": "nk", "3": "ng", "4": "u", "5": "a", "template_name": "fi-conj-sanoa"}]}
{"word": "hinnoitella", "conjugation": [{"1": "hinnoi", "2": "t", "3": "tt", "4": "el", "5": "a", "template_name": "fi-conj-tulla"}]}
{"word": "hinnoittaa", "conjugation": [{"1": "hinnoi", "2": "tt", "3": "t", "4": "a", "template_name": "fi-conj-muistaa"}]}
{"word": "hioa", "conjugation": [{"1": "hi", "2": "", "3": "", "4": "o", "5": "a", "template_name": "fi-conj-sanoa"}]}
{"word": "hiostaa", "conjugation": [{"1": "hiost", "2": "", "3": "", "4": "a", "template_name": "fi-conj-muistaa"}]}
{"word": "hiostua", "conjugation": [{"1": "hiost", "2": "", "3": "", "4": "u", "5": "a", "template_name": "fi-conj-sanoa"}]}
{"word": "hiostuttaa", "conjugation": [{"1": "hiostu", "2": "tt", "3": "t", "4": "a", "template_name": "fi-conj-muistaa"}]}
{"word": "hiota", "conjugation": [{"1": "hi", "2": "", "3": "k", "4": "o", "5": "a", "template_name": "fi-conj-katketa"}]}
{"word": "hiottaa", "conjugation": [{"1": "hio", "2": "tt", "3": "t", "4": "a", "template_name": "fi-conj-muistaa"}]}
{"word": "hiottaa", "conjugation": [{"1": "hio", "2": "tt", "3": "t", "4": "a", "template_name": "fi-conj-muistaa"}]}
{"word": "hioutua", "conjugation": [{"1": "hiou", "2": "t", "3": "d", "4": "u", "5": "a", "template_name": "fi-conj-sanoa"}]}
{"word": "hipaista", "conjugation": [{"1": "hip", "2": "", "3": "", "4": "ai", "5": "a", "template_name": "fi-conj-rohkaista"}]}
{"word": "hipel\u00f6id\u00e4", "conjugation": [{"1": "hipel\u00f6i", "2": "\u00e4", "template_name": "fi-conj-voida"}]}
{"word": "hiplata", "conjugation": [{"1": "hipl", "2": "", "3": "", "4": "a", "template_name": "fi-conj-salata"}]}
{"word": "hipoa", "conjugation": [{"1": "hi", "2": "p", "3": "v", "4": "o", "5": "a", "template_name": "fi-conj-sanoa"}]}
{"word": "hipoilla", "conjugation": [{"1": "hipo", "2": "", "3": "", "4": "il", "5": "a", "template_name": "fi-conj-tulla"}]}
{"word": "hipsi\u00e4", "conjugation": [{"1": "hips", "2": "", "3": "", "4": "\u00e4", "template_name": "fi-conj-sallia"}]}
{"word": "hipsutella", "conjugation": [{"1": "hipsu", "2": "t", "3": "tt", "4": "el", "5": "a", "template_name": "fi-conj-tulla"}]}
{"word": "hipsuttaa", "conjugation": [{"1": "hipsu", "2": "tt", "3": "t", "4": "a", "template_name": "fi-conj-muistaa"}]}
{"word": "hirmustua", "conjugation": [{"1": "hirmust", "2": "", "3": "", "4": "u", "5": "a", "template_name": "fi-conj-sanoa"}]}
{"word": "hirnahdella", "conjugation": [{"1": "hirnah", "2": "d", "3": "t", "4": "el", "5": "a", "template_name": "fi-conj-tulla"}]}
{"word": "hirnahtaa", "conjugation": [{"1": "hirnah", "2": "t", "3": "d", "4": "a", "template_name": "fi-conj-muistaa"}]}
{"word": "hirnua", "conjugation": [{"1": "hirn", "2": "", "3": "", "4": "u", "5": "a", "template_name": "fi-conj-sanoa"}]}
{"word": "hirt\u00e4tt\u00e4\u00e4", "conjugation": [{"1": "hirt\u00e4", "2": "tt", "3": "t", "4": "\u00e4", "template_name": "fi-conj-muistaa"}]}
{"word": "hirtt\u00e4\u00e4", "conjugation": [{"1": "hir", "2": "tt", "3": "t", "4": "\u00e4", "template_name": "fi-conj-muistaa"}]}
{"word": "hirtt\u00e4yty\u00e4", "conjugation": [{"1": "hirtt\u00e4y", "2": "t", "3": "d", "4": "y", "5": "\u00e4", "template_name": "fi-conj-sanoa"}]}
{"word": "hirtty\u00e4", "conjugation": [{"1": "hir", "2": "tt", "3": "t", "4": "y", "5": "\u00e4", "template_name": "fi-conj-sanoa"}]}
{"word": "hirvest\u00e4\u00e4", "conjugation": [{"1": "hirvest", "2": "", "3": "", "4": "\u00e4", "template_name": "fi-conj-muistaa"}]}
{"word": "hirvet\u00e4", "conjugation": [{"1": "hirv", "2": "", "3": "", "4": "e", "5": "\u00e4", "template_name": "fi-conj-katketa"}]}
{"word": "hirvit\u00e4", "conjugation": [{"1": "hirv", "2": "", "3": "", "4": "i", "5": "\u00e4", "template_name": "fi-conj-selvit\u0}
{"word": "hirvitell\u00e4", "conjugation": [{"1": "hirvi", "2": "t", "3": "tt", "4": "el", "5": "\u00e4", "template_name": "fi-conj-tulla"}]}
{"word": "hirvitt\u00e4\u00e4", "conjugation": [{"1": "hirvi", "2": "tt", "3": "t", "4": "\u00e4", "template_name": "fi-conj-muistaa"}]}
{"word": "hisahtaa", "conjugation": [{"1": "hisah", "2": "t", "3": "d", "4": "a", "template_name": "fi-conj-muistaa"}]}
{"word": "hissata", "conjugation": [{"1": "hiss", "2": "", "3": "", "4": "a", "template_name": "fi-conj-salata"}]}
{"word": "hissutella", "conjugation": [{"1": "hissu", "2": "t", "3": "tt", "4": "el", "5": "a", "template_name": "fi-conj-tulla"}]}
{"word": "hissuttaa", "conjugation": [{"1": "hissu", "2": "tt", "3": "t", "4": "a", "template_name": "fi-conj-muistaa"}]}
{"word": "historioida", "conjugation": [{"1": "historioi", "2": "a", "template_name": "fi-conj-voida"}]}
{"word": "hitsaantua", "conjugation": [{"1": "hitsaa", "2": "nt", "3": "nn", "4": "u", "5": "a", "template_name": "fi-conj-sanoa"}]}
{"word": "hitsata", "conjugation": [{"1": "hits", "2": "", "3": "", "4": "a", "template_name": "fi-conj-salata"}]}
{"word": "hitsautua", "conjugation": [{"1": "hitsau", "2": "t", "3": "d", "4": "u", "5": "a", "template_name": "fi-conj-sanoa"}]}
{"word": "hiuduttaa", "conjugation": [{"1": "hiudu", "2": "tt", "3": "t", "4": "a", "template_name": "fi-conj-muistaa"}]}
{"word": "hiukaista", "conjugation": [{"1": "hiuk", "2": "", "3": "", "4": "ai", "5": "a", "template_name": "fi-conj-rohkaista"}]}
{"word": "hiukoa", "conjugation": [{"1": "hiu", "2": "k", "3": "", "4": "o", "5": "a", "template_name": "fi-conj-sanoa"}]}
{"word": "hiutua", "conjugation": [{"1": "hiu", "2": "t", "3": "d", "4": "u", "5": "a", "template_name": "fi-conj-sanoa"}]}
{"word": "hivauttaa", "conjugation": [{"1": "hivau", "2": "tt", "3": "t", "4": "a", "template_name": "fi-conj-muistaa"}]}
{"word": "hivell\u00e4", "conjugation": [{"1": "hiv", "2": "", "3": "", "4": "el", "5": "\u00e4", "template_name": "fi-conj-tulla"}]}
{"word": "hivelt\u00e4\u00e4", "conjugation": [{"1": "hivel", "2": "\u00e4", "template_name": "fi-conj-huutaa"}]}
{"word": "hivutella", "conjugation": [{"1": "hivu", "2": "t", "3": "tt", "4": "el", "5": "a", "template_name": "fi-conj-tulla"}]}
{"word": "hivuttaa", "conjugation": [{"1": "hivu", "2": "tt", "3": "t", "4": "a", "template_name": "fi-conj-muistaa"}]}
{"word": "hivuttautua", "conjugation": [{"1": "hivuttau", "2": "t", "3": "d", "4": "u", "5": "a", "template_name": "fi-conj-sanoa"}]}
{"word": "hohdella", "conjugation": [{"1": "hoh", "2": "d", "3": "t", "4": "el", "5": "a", "template_name": "fi-conj-tulla"}]}
{"word": "hohkata", "conjugation": [{"1": "hohk", "2": "", "3": "", "4": "a", "template_name": "fi-conj-salata"}]}
{"word": "hohkua", "conjugation": [{"1": "hohk", "2": "", "3": "", "4": "u", "5": "a", "template_name": "fi-conj-sanoa"}]}
{"word": "hohottaa", "conjugation": [{"1": "hoho", "2": "tt", "3": "t", "4": "a", "template_name": "fi-conj-muistaa"}]}
{"word": "hohtaa", "conjugation": [{"1": "hoh", "2": "t", "3": "d", "4": "a", "template_name": "fi-conj-muistaa"}]}
{"word": "hoidattaa", "conjugation": [{"1": "hoida", "2": "tt", "3": "t", "4": "a", "template_name": "fi-conj-muistaa"}]}
{"word": "hoidella", "conjugation": [{"1": "hoi", "2": "d", "3": "t", "4": "el", "5": "a", "template_name": "fi-conj-tulla"}]}
{"word": "hoikentaa", "conjugation": [{"1": "hoiken", "2": "a", "template_name": "fi-conj-huutaa"}]}
{"word": "hoikentua", "conjugation": [{"1": "hoike", "2": "nt", "3": "nn", "4": "u", "5": "a", "template_name": "fi-conj-sanoa"}]}
{"word": "hoiketa", "conjugation": [{"1": "hoi", "2": "k", "3": "kk", "4": "e", "5": "a", "template_name": "fi-conj-vanheta"}]}
{"word": "hoikistaa", "conjugation": [{"1": "hoikist", "2": "", "3": "", "4": "a", "template_name": "fi-conj-muistaa"}]}
{"word": "hoikistua", "conjugation": [{"1": "hoikist", "2": "", "3": "", "4": "u", "5": "a", "template_name": "fi-conj-sanoa"}]}
{"word": "hoilata", "conjugation": [{"1": "hoil", "2": "", "3": "", "4": "a", "template_name": "fi-conj-salata"}]}
{"word": "hoilottaa", "conjugation": [{"1": "hoilo", "2": "tt", "3": "t", "4": "a", "template_name": "fi-conj-muistaa"}]}
{"word": "hoiperrella", "conjugation": [{"1": "hoipe", "2": "rr", "3": "rt", "4": "el", "5": "a", "template_name": "fi-conj-tulla"}]}
{"word": "hoipertaa", "conjugation": [{"1": "hoiper", "2": "a", "template_name": "fi-conj-huutaa"}]}
{"word": "hoippua", "conjugation": [{"1": "hoi", "2": "pp", "3": "p", "4": "u", "5": "a", "template_name": "fi-conj-sanoa"}]}
{"word": "hoippuroida", "conjugation": [{"1": "hoippuroi", "2": "a", "template_name": "fi-conj-voida"}]}
{"word": "hoitaa", "conjugation": [{"1": "hoi", "2": "t", "3": "d", "4": "a", "template_name": "fi-conj-muistaa"}]}
{"word": "hoitua", "conjugation": [{"1": "hoi", "2": "t", "3": "d", "4": "u", "5": "a", "template_name": "fi-conj-sanoa"}]}
{"word": "hoivailla", "conjugation": [{"1": "hoiva", "2": "", "3": "", "4": "il", "5": "a", "template_name": "fi-conj-tulla"}]}
{"word": "hoivata", "conjugation": [{"1": "hoiv", "2": "", "3": "", "4": "a", "template_name": "fi-conj-salata"}]}
{"word": "hokata", "conjugation": [{"1": "ho", "2": "k", "3": "kk", "4": "a", "template_name": "fi-conj-salata"}]}
{"word": "hokea", "conjugation": [{"1": "ho", "2": "k", "3": "", "4": "a", "template_name": "fi-conj-laskea"}]}
{"word": "hoksata", "conjugation": [{"1": "hoks", "2": "", "3": "", "4": "a", "template_name": "fi-conj-salata"}]}
{"word": "holahtaa", "conjugation": [{"1": "holah", "2": "t", "3": "d", "4": "a", "template_name": "fi-conj-muistaa"}]}
{"word": "holauttaa", "conjugation": [{"1": "holau", "2": "tt", "3": "t", "4": "a", "template_name": "fi-conj-muistaa"}]}
{"word": "holhota", "conjugation": [{"1": "holh", "2": "", "3": "", "4": "o", "5": "a", "template_name": "fi-conj-katketa"}]}
{"word": "holistoonata", "conjugation": [{"1": "holistoon", "2": "", "3": "", "4": "a", "template_name": "fi-conj-salata"}]}
{"word": "hollannintaa", "conjugation": [{"1": "hollannin", "2": "a", "template_name": "fi-conj-huutaa"}]}
{"word": "holottaa", "conjugation": [{"1": "holo", "2": "tt", "3": "t", "4": "a", "template_name": "fi-conj-muistaa"}]}
{"word": "holvata", "conjugation": [{"1": "holv", "2": "", "3": "", "4": "a", "template_name": "fi-conj-salata"}]}
{"word": "holvautua", "conjugation": [{"1": "holvau", "2": "t", "3": "d", "4": "u", "5": "a", "template_name": "fi-conj-sanoa"}]}
{"word": "holvittaa", "conjugation": [{"1": "holvi", "2": "tt", "3": "t", "4": "a", "template_name": "fi-conj-muistaa"}]}
{"word": "homehduttaa", "conjugation": [{"1": "homehdu", "2": "tt", "3": "t", "4": "a", "template_name": "fi-conj-muistaa"}]}
{"word": "homehtua", "conjugation": [{"1": "homeh", "2": "t", "3": "d", "4": "u", "5": "a", "template_name": "fi-conj-sanoa"}]}
{"word": "homettaa", "conjugation": [{"1": "home", "2": "tt", "3": "t", "4": "a", "template_name": "fi-conj-muistaa"}]}
{"word": "homettua", "conjugation": [{"1": "home", "2": "tt", "3": "t", "4": "u", "5": "a", "template_name": "fi-conj-sanoa"}]}
{"word": "hommailla", "conjugation": [{"1": "homma", "2": "", "3": "", "4": "il", "5": "a", "template_name": "fi-conj-tulla"}]}
{"word": "hommata", "conjugation": [{"1": "homm", "2": "", "3": "", "4": "a", "template_name": "fi-conj-salata"}]}
{"word": "hommautua", "conjugation": [{"1": "hommau", "2": "t", "3": "d", "4": "u", "5": "a", "template_name": "fi-conj-sanoa"}]}
{"word": "homogeenistaa", "conjugation": [{"1": "homogeenist", "2": "", "3": "", "4": "a", "template_name": "fi-conj-muistaa"}]}
{"word": "homogenisoida", "conjugation": [{"1": "homogenisoi", "2": "a", "template_name": "fi-conj-voida"}]}
{"word": "homogenoida", "conjugation": [{"1": "homogenoi", "2": "a", "template_name": "fi-conj-voida"}]}
{"word": "homoilla", "conjugation": [{"1": "homo", "2": "", "3": "", "4": "il", "5": "a", "template_name": "fi-conj-tulla"}]}
{"word": "homotella", "conjugation": [{"1": "homo", "2": "t", "3": "tt", "4": "el", "5": "a", "template_name": "fi-conj-tulla"}]}
{"word": "hompsottaa", "conjugation": [{"1": "hompso", "2": "tt", "3": "t", "4": "a", "template_name": "fi-conj-muistaa"}]}
{"word": "honata", "conjugation": [{"1": "hon", "2": "", "3": "", "4": "a", "template_name": "fi-conj-salata"}]}
{"word": "honottaa", "conjugation": [{"1": "hono", "2": "tt", "3": "t", "4": "a", "template_name": "fi-conj-muistaa"}]}
{"word": "hoonata", "conjugation": [{"1": "hoon", "2": "", "3": "", "4": "a", "template_name": "fi-conj-salata"}]}
{"word": "hoopoilla", "conjugation": [{"1": "hoopo", "2": "", "3": "", "4": "il", "5": "a", "template_name": "fi-conj-tulla"}]}
{"word": "hoosata", "conjugation": [{"1": "hoos", "2": "", "3": "", "4": "a", "template_name": "fi-conj-salata"}]}
{"word": "hopeoida", "conjugation": [{"1": "hopeoi", "2": "a", "template_name": "fi-conj-voida"}]}
{"word": "hopeoitua", "conjugation": [{"1": "hopeoi", "2": "t", "3": "d", "4": "u", "5": "a", "template_name": "fi-conj-sanoa"}]}
{"word": "hoppuilla", "conjugation": [{"1": "hoppu", "2": "", "3": "", "4": "il", "5": "a", "template_name": "fi-conj-tulla"}]}
{"word": "hoputtaa", "conjugation": [{"1": "hopu", "2": "tt", "3": "t", "4": "a", "template_name": "fi-conj-muistaa"}]}
{"word": "horista", "conjugation": [{"1": "hor", "2": "", "3": "", "4": "i", "5": "a", "template_name": "fi-conj-rohkaista"}]}
{"word": "horjahdella", "conjugation": [{"1": "horjah", "2": "d", "3": "t", "4": "el", "5": "a", "template_name": "fi-conj-tulla"}]}
{"word": "horjahtaa", "conjugation": [{"1": "horjah", "2": "t", "3": "d", "4": "a", "template_name": "fi-conj-muistaa"}]}
{"word": "horjua", "conjugation": [{"1": "horj", "2": "", "3": "", "4": "u", "5": "a", "template_name": "fi-conj-sanoa"}]}
{"word": "horjuttaa", "conjugation": [{"1": "horju", "2": "tt", "3": "t", "4": "a", "template_name": "fi-conj-muistaa"}]}
{"word": "horrostaa", "conjugation": [{"1": "horrost", "2": "", "3": "", "4": "a", "template_name": "fi-conj-muistaa"}]}
{"word": "hortoilla", "conjugation": [{"1": "horto", "2": "", "3": "", "4": "il", "5": "a", "template_name": "fi-conj-tulla"}]}
{"word": "hostata", "conjugation": [{"1": "host", "2": "", "3": "", "4": "a", "template_name": "fi-conj-salata"}]}
{"word": "hosua", "conjugation": [{"1": "hos", "2": "", "3": "", "4": "u", "5": "a", "template_name": "fi-conj-sanoa"}]}
{"word": "hotaista", "conjugation": [{"1": "hot", "2": "", "3": "", "4": "ai", "5": "a", "template_name": "fi-conj-rohkaista"}]}
{"word": "hotkaista", "conjugation": [{"1": "hotk", "2": "", "3": "", "4": "ai", "5": "a", "template_name": "fi-conj-rohkaista"}]}
{"word": "hotkia", "conjugation": [{"1": "hotk", "2": "", "3": "", "4": "a", "template_name": "fi-conj-sallia"}]}
{"word": "hotsittaa", "conjugation": [{"1": "hotsi", "2": "tt", "3": "t", "4": "a", "template_name": "fi-conj-muistaa"}]}
{"word": "houkutella", "conjugation": [{"1": "houku", "2": "t", "3": "tt", "4": "el", "5": "a", "template_name": "fi-conj-tulla"}]}
{"word": "houkuttaa", "conjugation": [{"1": "houku", "2": "tt", "3": "t", "4": "a", "template_name": "fi-conj-muistaa"}]}
{"word": "houkuttua", "conjugation": [{"1": "houku", "2": "tt", "3": "t", "4": "u", "5": "a", "template_name": "fi-conj-sanoa"}]}
{"word": "hourailla", "conjugation": [{"1": "houra", "2": "", "3": "", "4": "il", "5": "a", "template_name": "fi-conj-tulla"}]}
{"word": "houria", "conjugation": [{"1": "hour", "2": "", "3": "", "4": "a", "template_name": "fi-conj-sallia"}]}
{"word": "huhkia", "conjugation": [{"1": "huhk", "2": "", "3": "", "4": "a", "template_name": "fi-conj-sallia"}]}
{"word": "huhtoa", "conjugation": [{"1": "huh", "2": "t", "3": "d", "4": "o", "5": "a", "template_name": "fi-conj-sanoa"}]}
{"word": "huhuilla", "conjugation": [{"1": "huh", "2": "", "3": "", "4": "uil", "5": "a", "template_name": "fi-conj-tulla"}]}
{"word": "huhuta", "conjugation": [{"1": "huh", "2": "", "3": "", "4": "u", "5": "a", "template_name": "fi-conj-katketa"}]}
{"word": "huidella", "conjugation": [{"1": "hui", "2": "d", "3": "t", "4": "el", "5": "a", "template_name": "fi-conj-tulla"}]}
{"word": "huijata", "conjugation": [{"1": "huij", "2": "", "3": "", "4": "a", "template_name": "fi-conj-salata"}]}
{"word": "huikaista", "conjugation": [{"1": "huik", "2": "", "3": "", "4": "ai", "5": "a", "template_name": "fi-conj-rohkaista"}]}
{"word": "huikaistua", "conjugation": [{"1": "huikaist", "2": "", "3": "", "4": "u", "5": "a", "template_name": "fi-conj-sanoa"}]}
{"word": "huikata", "conjugation": [{"1": "hui", "2": "k", "3": "kk", "4": "a", "template_name": "fi-conj-salata"}]}
{"word": "huikennella", "conjugation": [{"1": "huike", "2": "nn", "3": "nt", "4": "el", "5": "a", "template_name": "fi-conj-tulla"}]}
{"word": "huikkaista", "conjugation": [{"1": "huikk", "2": "", "3": "", "4": "ai", "5": "a", "template_name": "fi-conj-rohkaista"}]}
{"word": "huilata", "conjugation": [{"1": "huil", "2": "", "3": "", "4": "a", "template_name": "fi-conj-salata"}]}
{"word": "huilia", "conjugation": [{"1": "huil", "2": "", "3": "", "4": "a", "template_name": "fi-conj-sallia"}]}
{"word": "huimata", "conjugation": [{"1": "huim", "2": "", "3": "", "4": "a", "template_name": "fi-conj-salata"}]}
{"word": "huimeta", "conjugation": [{"1": "huim", "2": "", "3": "", "4": "e", "5": "a", "template_name": "fi-conj-vanheta"}]}
{"word": "huimia", "conjugation": [{"1": "huim", "2": "", "3": "", "4": "a", "template_name": "fi-conj-sallia"}]}
{"word": "huipata", "conjugation": [{"1": "hui", "2": "p", "3": "pp", "4": "a", "template_name": "fi-conj-salata"}]}
{"word": "huipentaa", "conjugation": [{"1": "huipen", "2": "a", "template_name": "fi-conj-huutaa"}]}
{"word": "huipentua", "conjugation": [{"1": "huipe", "2": "nt", "3": "nn", "4": "u", "5": "a", "template_name": "fi-conj-sanoa"}]}
{"word": "huipeta", "conjugation": [{"1": "hui", "2": "p", "3": "pp", "4": "e", "5": "a", "template_name": "fi-conj-vanheta"}]}
{"word": "huipistaa", "conjugation": [{"1": "huipist", "2": "", "3": "", "4": "a", "template_name": "fi-conj-muistaa"}]}
{"word": "huipistua", "conjugation": [{"1": "huipist", "2": "", "3": "", "4": "u", "5": "a", "template_name": "fi-conj-sanoa"}]}
{"word": "huiputtaa", "conjugation": [{"1": "huipu", "2": "tt", "3": "t", "4": "a", "template_name": "fi-conj-muistaa"}]}
{"word": "huiskaa", "conjugation": [{"1": "huisk", "2": "a", "template_name": "fi-conj-kaikaa"}]}
{"word": "huiskahtaa", "conjugation": [{"1": "huiskah", "2": "t", "3": "d", "4": "a", "template_name": "fi-conj-muistaa"}]}
{"word": "huiskaista", "conjugation": [{"1": "huisk", "2": "", "3": "", "4": "ai", "5": "a", "template_name": "fi-conj-rohkaista"}]}
{"word": "huiskauttaa", "conjugation": [{"1": "huiskau", "2": "tt", "3": "t", "4": "a", "template_name": "fi-conj-muistaa"}]}
{"word": "huiskia", "conjugation": [{"1": "huisk", "2": "", "3": "", "4": "a", "template_name": "fi-conj-sallia"}]}
{"word": "huiskutella", "conjugation": [{"1": "huisku", "2": "t", "3": "tt", "4": "el", "5": "a", "template_name": "fi-conj-tulla"}]}
{"word": "huiskuttaa", "conjugation": [{"1": "huisku", "2": "tt", "3": "t", "4": "a", "template_name": "fi-conj-muistaa"}]}
{"word": "huitaista", "conjugation": [{"1": "huit", "2": "", "3": "", "4": "ai", "5": "a", "template_name": "fi-conj-rohkaista"}]}
{"word": "huitoa", "conjugation": [{"1": "hui", "2": "t", "3": "d", "4": "o", "5": "a", "template_name": "fi-conj-sanoa"}]}
{"word": "hujahtaa", "conjugation": [{"1": "hujah", "2": "t", "3": "d", "4": "a", "template_name": "fi-conj-muistaa"}]}
{"word": "hujauttaa", "conjugation": [{"1": "hujau", "2": "tt", "3": "t", "4": "a", "template_name": "fi-conj-muistaa"}]}
{"word": "hujeltaa", "conjugation": [{"1": "hujel", "2": "a", "template_name": "fi-conj-huutaa"}]}
{"word": "hukata", "conjugation": [{"1": "hu", "2": "k", "3": "kk", "4": "a", "template_name": "fi-conj-salata"}]}
{"word": "hukkaantua", "conjugation": [{"1": "hukkaa", "2": "nt", "3": "nn", "4": "u", "5": "a", "template_name": "fi-conj-sanoa"}]}
{"word": "hukkailla", "conjugation": [{"1": "hukka", "2": "", "3": "", "4": "il", "5": "a", "template_name": "fi-conj-tulla"}]}
{"word": "hukkautua", "conjugation": [{"1": "hukkau", "2": "t", "3": "d", "4": "u", "5": "a", "template_name": "fi-conj-sanoa"}]}
{"word": "hukkua", "conjugation": [{"1": "hu", "2": "kk", "3": "k", "4": "u", "5": "a", "template_name": "fi-conj-sanoa"}]}
{"word": "hukuttaa", "conjugation": [{"1": "huku", "2": "tt", "3": "t", "4": "a", "template_name": "fi-conj-muistaa"}]}
{"word": "hukuttautua", "conjugation": [{"1": "hukuttau", "2": "t", "3": "d", "4": "u", "5": "a", "template_name": "fi-conj-sanoa"}]}
{"word": "hulahtaa", "conjugation": [{"1": "hulah", "2": "t", "3": "d", "4": "a", "template_name": "fi-conj-muistaa"}]}
{"word": "hulauttaa", "conjugation": [{"1": "hulau", "2": "tt", "3": "t", "4": "a", "template_name": "fi-conj-muistaa"}]}
{"word": "hulinoida", "conjugation": [{"1": "hulinoi", "2": "a", "template_name": "fi-conj-voida"}]}
{"word": "huljahtaa", "conjugation": [{"1": "huljah", "2": "t", "3": "d", "4": "a", "template_name": "fi-conj-muistaa"}]}
{"word": "huljauttaa", "conjugation": [{"1": "huljau", "2": "tt", "3": "t", "4": "a", "template_name": "fi-conj-muistaa"}]}
{"word": "huljua", "conjugation": [{"1": "hulj", "2": "", "3": "", "4": "u", "5": "a", "template_name": "fi-conj-sanoa"}]}
{"word": "huljutella", "conjugation": [{"1": "hulju", "2": "t", "3": "tt", "4": "el", "5": "a", "template_name": "fi-conj-tulla"}]}
{"word": "huljuttaa", "conjugation": [{"1": "hulju", "2": "tt", "3": "t", "4": "a", "template_name": "fi-conj-muistaa"}]}
{"word": "hullaannuttaa", "conjugation": [{"1": "hullaannu", "2": "tt", "3": "t", "4": "a", "template_name": "fi-conj-muistaa"}]}
{"word": "hullaantua", "conjugation": [{"1": "hullaa", "2": "nt", "3": "nn", "4": "u", "5": "a", "template_name": "fi-conj-sanoa"}]}
{"word": "hullutella", "conjugation": [{"1": "hullu", "2": "t", "3": "tt", "4": "el", "5": "a", "template_name": "fi-conj-tulla"}]}
{"word": "hulmahdella", "conjugation": [{"1": "hulmah", "2": "d", "3": "t", "4": "el", "5": "a", "template_name": "fi-conj-tulla"}]}
{"word": "hulmahtaa", "conjugation": [{"1": "hulmah", "2": "t", "3": "d", "4": "a", "template_name": "fi-conj-muistaa"}]}
{"word": "hulmauttaa", "conjugation": [{"1": "hulmau", "2": "tt", "3": "t", "4": "a", "template_name": "fi-conj-muistaa"}]}
{"word": "hulmuttaa", "conjugation": [{"1": "hulmu", "2": "tt", "3": "t", "4": "a", "template_name": "fi-conj-muistaa"}]}
{"word": "hulvahtaa", "conjugation": [{"1": "hulvah", "2": "t", "3": "d", "4": "a", "template_name": "fi-conj-muistaa"}]}
{"word": "humaanistaa", "conjugation": [{"1": "humaanist", "2": "", "3": "", "4": "a", "template_name": "fi-conj-muistaa"}]}
{"word": "humaanistua", "conjugation": [{"1": "humaanist", "2": "", "3": "", "4": "u", "5": "a", "template_name": "fi-conj-sanoa"}]}
{"word": "humahdella", "conjugation": [{"1": "humah", "2": "d", "3": "t", "4": "el", "5": "a", "template_name": "fi-conj-tulla"}]}
{"word": "humahtaa", "conjugation": [{"1": "humah", "2": "t", "3": "d", "4": "a", "template_name": "fi-conj-muistaa"}]}
{"word": "humajaa", "conjugation": [{"type": "muistaa", "pres_1sg": "", "pres_2sg": "", "pres_3sg": "humajaa", "pres_1pl": "", "pres_2pl": "", "pres_3pl": "humajavat", "pres_pass": "", "pres_1sg_neg": "", "pres_2sg_neg": "", "pres_3sg_neg": "ei humaja", "pres_1pl_neg": "", "pres_2pl_neg": "", "pres_3pl_neg": "eiv\u00e4t humaja", "pres_pass_neg": "", "pres_perf_1sg": "", "pres_perf_2sg": "", "pres_perf_3sg": "on humajanut", "pres_perf_1pl": "", "pres_perf_2pl": "", "pres_perf_3pl": "ovat humajaneet", "pres_perf_pass": "", "pres_perf_1sg_neg": "", "pres_perf_2sg_neg": "", "pres_perf_3sg_neg": "ei ole humajanut", "pres_perf_1pl_neg": "", "pres_perf_2pl_neg": "", "pres_perf_3pl_neg": "eiv\u00e4t ole humajaneet", "pres_perf_pass_neg": "", "past_1sg": "", "past_2sg": "", "past_3sg": "(humaji)", "past_1pl": "", "past_2pl": "", "past_3pl": "(humajivat)", "past_pass": "", "past_1sg_neg": "", "past_2sg_neg": "", "past_3sg_neg": "(ei humajanut)", "past_1pl_neg": "", "past_2pl_neg": "", "past_3pl_neg": "(eiv\u00e4t humajaneet)", "past_pass_neg": "", "past_perf_1sg": "", "past_perf_2sg": "", "past_perf_3sg": "(oli humajanut)", "past_perf_1pl": "", "past_perf_2pl": "", "past_perf_3pl": "(olivat humajaneet)", "past_perf_pass": "", "past_perf_1sg_neg": "", "past_perf_2sg_neg": "", "past_perf_3sg_neg": "(ei ollut humajanut)", "past_perf_1pl_neg": "", "past_perf_2pl_neg": "", "past_perf_3pl_neg": "(eiv\u00e4t olleet humajaneet)", "past_perf_pass_neg": "", "cond_1sg": "", "cond_2sg": "", "cond_3sg": "humajaisi", "cond_1pl": "", "cond_2pl": "", "cond_3pl": "humajaisivat", "cond_pass": "", "cond_1sg_neg": "", "cond_2sg_neg": "", "cond_3sg_neg": "ei humajaisi", "cond_1pl_neg": "", "cond_2pl_neg": "", "cond_3pl_neg": "eiv\u00e4t humajaisi", "cond_pass_neg": "", "cond_perf_1sg": "", "cond_perf_2sg": "", "cond_perf_3sg": "olisi humajanut", "cond_perf_1pl": "", "cond_perf_2pl": "", "cond_perf_3pl": "olisivat humajaneet", "cond_perf_pass": "", "cond_perf_1sg_neg": "", "cond_perf_2sg_neg": "", "cond_perf_3sg_neg": "ei olisi humajanut", "cond_perf_1pl_neg": "", "cond_perf_2pl_neg": "", "cond_perf_3pl_neg": "eiv\u00e4t olisi humajaneet", "cond_perf_pass_neg": "", "impr_2sg": "", "impr_3sg": "(humajakoon)", "impr_1pl": "", "impr_2pl": "", "impr_3pl": "(humajakoot)", "impr_pass": "", "impr_2sg_neg": "", "impr_3sg_neg": "(\u00e4lk\u00f6\u00f6n humajako)", "impr_1pl_neg": "", "impr_2pl_neg": "", "impr_3pl_neg": "(\u00e4lk\u00f6\u00f6t humajako)", "impr_pass_neg": "", "impr_perf_2sg": "", "impr_perf_3sg": "", "impr_perf_1pl": "", "impr_perf_2pl": "", "impr_perf_3pl": "", "impr_perf_pass": "", "impr_perf_2sg_neg": "", "impr_perf_3sg_neg": "", "impr_perf_1pl_neg": "", "impr_perf_2pl_neg": "", "impr_perf_3pl_neg": "", "impr_perf_pass_neg": "", "potn_1sg": "", "potn_2sg": "", "potn_3sg": "(humajanee)", "potn_1pl": "", "potn_2pl": "", "potn_3pl": "(humajanevat)", "potn_pass": "", "potn_1sg_neg": "", "potn_2sg_neg": "", "potn_3sg_neg": "(ei humajane)", "potn_1pl_neg": "", "potn_2pl_neg": "", "potn_3pl_neg": "(eiv\u00e4t humajane)", "potn_pass_neg": "", "potn_perf_1sg": "", "potn_perf_2sg": "", "potn_perf_3sg": "(lienee humajanut)", "potn_perf_1pl": "", "potn_perf_2pl": "", "potn_perf_3pl": "(lienev\u00e4t humajaneet)", "potn_perf_pass": "", "potn_perf_1sg_neg": "", "potn_perf_2sg_neg": "", "potn_perf_3sg_neg": "(ei liene humajanut)", "potn_perf_1pl_neg": "", "potn_perf_2pl_neg": "", "potn_perf_3pl_neg": "(eiv\u00e4t liene humajaneet)", "potn_perf_pass_neg": "", "inf1": "humajaa", "inf1_long": "humajaakseen2", "inf2_ine": "humajaessa1", "inf2_pass_ine": "", "inf2_ins": "humajaen", "inf3_ine": "humajamassa", "inf3_ela": "humajamasta", "inf3_ill": "humajamaan", "inf3_ade": "humajamalla", "inf3_abe": "humajamatta", "inf3_ins": "humajaman", "inf3_pass_ins": "", "inf4_nom": "humajaminen", "inf4_par": "humajamista", "inf5": "humajamaisillaan2", "pres_part": "humajava", "pres_pass_part": "", "past_part": "humajanut", "past_pass_part": "", "agnt_part": "", "nega_part": "", "template_name": "fi-conj-table"}]}
{"word": "humalluttaa", "conjugation": [{"1": "humallu", "2": "tt", "3": "t", "4": "a", "template_name": "fi-conj-muistaa"}]}
{"word": "humaltua", "conjugation": [{"1": "huma", "2": "lt", "3": "ll", "4": "u", "5": "a", "template_name": "fi-conj-sanoa"}]}
{"word": "humanisoida", "conjugation": [{"1": "humanisoi", "2": "a", "template_name": "fi-conj-voida"}]}
{"word": "humanisoitua", "conjugation": [{"1": "humanisoi", "2": "t", "3": "d", "4": "u", "5": "a", "template_name": "fi-conj-sanoa"}]}
{"word": "humauttaa", "conjugation": [{"1": "humau", "2": "tt", "3": "t", "4": "a", "template_name": "fi-conj-muistaa"}]}
{"word": "huminoida", "conjugation": [{"1": "huminoi", "2": "a", "template_name": "fi-conj-voida"}]}
{"word": "hummailla", "conjugation": [{"1": "humma", "2": "", "3": "", "4": "il", "5": "a", "template_name": "fi-conj-tulla"}]}
{"word": "hummata", "conjugation": [{"1": "humm", "2": "", "3": "", "4": "a", "template_name": "fi-conj-salata"}]}
{"word": "humpata", "conjugation": [{"1": "hum", "2": "p", "3": "pp", "4": "a", "template_name": "fi-conj-salata"}]}
{"word": "humpsahtaa", "conjugation": [{"1": "humpsah", "2": "t", "3": "d", "4": "a", "template_name": "fi-conj-muistaa"}]}
{"word": "humputella", "conjugation": [{"1": "humpu", "2": "t", "3": "tt", "4": "el", "5": "a", "template_name": "fi-conj-tulla"}]}
{"word": "humputtaa", "conjugation": [{"1": "humpu", "2": "tt", "3": "t", "4": "a", "template_name": "fi-conj-muistaa"}]}
{"word": "hunnuttaa", "conjugation": [{"1": "hunnu", "2": "tt", "3": "t", "4": "a", "template_name": "fi-conj-muistaa"}]}
{"word": "huoahdella", "conjugation": [{"1": "huoah", "2": "d", "3": "t", "4": "el", "5": "a", "template_name": "fi-conj-tulla"}]}
{"word": "huoata", "conjugation": [{"1": "huo", "2": "", "3": "k", "4": "a", "template_name": "fi-conj-salata"}]}
{"word": "huohottaa", "conjugation": [{"1": "huoho", "2": "tt", "3": "t", "4": "a", "template_name": "fi-conj-muistaa"}]}
{"word": "huoistaa", "conjugation": [{"1": "huoist", "2": "", "3": "", "4": "a", "template_name": "fi-conj-muistaa"}]}
{"word": "huoistua", "conjugation": [{"1": "huoist", "2": "", "3": "", "4": "u", "5": "a", "template_name": "fi-conj-sanoa"}]}
{"word": "huojahdella", "conjugation": [{"1": "huojah", "2": "d", "3": "t", "4": "el", "5": "a", "template_name": "fi-conj-tulla"}]}
{"word": "huojahtaa", "conjugation": [{"1": "huojah", "2": "t", "3": "d", "4": "a", "template_name": "fi-conj-muistaa"}]}
{"word": "huojentaa", "conjugation": [{"1": "huojen", "2": "a", "template_name": "fi-conj-huutaa"}]}
{"word": "huojentua", "conjugation": [{"1": "huoje", "2": "nt", "3": "nn", "4": "u", "5": "a", "template_name": "fi-conj-sanoa"}]}
{"word": "huojeta", "conjugation": [{"1": "huoj", "2": "", "3": "", "4": "e", "5": "a", "template_name": "fi-conj-vanheta"}]}
{"word": "huojistaa", "conjugation": [{"1": "huojist", "2": "", "3": "", "4": "a", "template_name": "fi-conj-muistaa"}]}
{"word": "huojistua", "conjugation": [{"1": "huojist", "2": "", "3": "", "4": "u", "5": "a", "template_name": "fi-conj-sanoa"}]}
{"word": "huojua", "conjugation": [{"1": "huoj", "2": "", "3": "", "4": "u", "5": "a", "template_name": "fi-conj-sanoa"}]}
{"word": "huojuilla", "conjugation": [{"1": "huoju", "2": "", "3": "", "4": "il", "5": "a", "template_name": "fi-conj-tulla"}]}
{"word": "huojutella", "conjugation": [{"1": "huoju", "2": "t", "3": "tt", "4": "el", "5": "a", "template_name": "fi-conj-tulla"}]}
{"word": "huojuttaa", "conjugation": [{"1": "huoju", "2": "tt", "3": "t", "4": "a", "template_name": "fi-conj-muistaa"}]}
{"word": "huokailla", "conjugation": [{"1": "huok", "2": "", "3": "", "4": "ail", "5": "a", "template_name": "fi-conj-tulla"}]}
{"word": "huokaista", "conjugation": [{"1": "huok", "2": "", "3": "", "4": "ai", "5": "a", "template_name": "fi-conj-rohkaista"}]}
{"word": "huokoistua", "conjugation": [{"1": "huokoist", "2": "", "3": "", "4": "u", "5": "a", "template_name": "fi-conj-sanoa"}]}
{"word": "huokua", "conjugation": [{"1": "huo", "2": "k", "3": "", "4": "u", "5": "a", "template_name": "fi-conj-sanoa"}]}
{"word": "huolehtia", "conjugation": [{"1": "huoleh", "2": "t", "3": "d", "4": "a", "template_name": "fi-conj-sallia"}]}
{"word": "huolestua", "conjugation": [{"1": "huolest", "2": "", "3": "", "4": "u", "5": "a", "template_name": "fi-conj-sanoa"}]}
{"word": "huolestuttaa", "conjugation": [{"1": "huolestu", "2": "tt", "3": "t", "4": "a", "template_name": "fi-conj-muistaa"}]}
{"word": "huolettaa", "conjugation": [{"1": "huole", "2": "tt", "3": "t", "4": "a", "template_name": "fi-conj-muistaa"}]}
{"word": "huolia", "conjugation": [{"1": "huol", "2": "", "3": "", "4": "a", "template_name": "fi-conj-sallia"}]}
{"word": "huolita", "conjugation": [{"1": "huoli", "2": "a", "template_name": "fi-conj-valita"}]}
{"word": "huolitella", "conjugation": [{"1": "huoli", "2": "t", "3": "tt", "4": "el", "5": "a", "template_name": "fi-conj-tulla"}]}
{"word": "huollattaa", "conjugation": [{"1": "huolla", "2": "tt", "3": "t", "4": "a", "template_name": "fi-conj-muistaa"}]}
{"word": "huoltaa", "conjugation": [{"1": "huol", "2": "a", "template_name": "fi-conj-huutaa"}]}
{"word": "huomata", "conjugation": [{"1": "huom", "2": "", "3": "", "4": "a", "template_name": "fi-conj-salata"}]}
{"word": "huomautella", "conjugation": [{"1": "huomau", "2": "t", "3": "tt", "4": "el", "5": "a", "template_name": "fi-conj-tulla"}]}
{"word": "huomauttaa", "conjugation": [{"1": "huomau", "2": "tt", "3": "t", "4": "a", "template_name": "fi-conj-muistaa"}]}
{"word": "huomioida", "conjugation": [{"1": "huomioi", "2": "a", "template_name": "fi-conj-voida"}]}
{"word": "huonontaa", "conjugation": [{"1": "huonon", "2": "a", "template_name": "fi-conj-huutaa"}]}
{"word": "huonontua", "conjugation": [{"1": "huono", "2": "nt", "3": "nn", "4": "u", "5": "a", "template_name": "fi-conj-sanoa"}]}
{"word": "huonota", "conjugation": [{"1": "huon", "2": "", "3": "", "4": "o", "5": "a", "template_name": "fi-conj-vanheta"}]}
{"word": "huopauttaa", "conjugation": [{"1": "huopau", "2": "tt", "3": "t", "4": "a", "template_name": "fi-conj-muistaa"}]}
{"word": "huopua", "conjugation": [{"1": "huo", "2": "p", "3": "v", "4": "u", "5": "a", "template_name": "fi-conj-sanoa"}]}
{"word": "huorata", "conjugation": [{"1": "huor", "2": "", "3": "", "4": "a", "template_name": "fi-conj-salata"}]}
{"word": "huoria", "conjugation": [{"1": "huor", "2": "", "3": "", "4": "a", "template_name": "fi-conj-sallia"}]}
{"word": "huoritella", "conjugation": [{"1": "huori", "2": "t", "3": "tt", "4": "el", "5": "a", "template_name": "fi-conj-tulla"}]}
{"word": "huosia", "conjugation": [{"1": "huos", "2": "", "3": "", "4": "a", "template_name": "fi-conj-sallia"}]}
{"word": "huostaanottaa", "conjugation": [{"1": "huostaano", "2": "tt", "3": "t", "4": "a", "template_name": "fi-conj-muistaa"}]}
{"word": "huovata", "conjugation": [{"1": "huo", "2": "v", "3": "p", "4": "a", "template_name": "fi-conj-salata"}]}
{"word": "huovuttaa", "conjugation": [{"1": "huovu", "2": "tt", "3": "t", "4": "a", "template_name": "fi-conj-muistaa"}]}
{"word": "hupailla", "conjugation": [{"1": "hupa", "2": "", "3": "", "4": "il", "5": "a", "template_name": "fi-conj-tulla"}]}
{"word": "hupsahtaa", "conjugation": [{"1": "hupsah", "2": "t", "3": "d", "4": "a", "template_name": "fi-conj-muistaa"}]}
{"word": "hupsia", "conjugation": [{"1": "hups", "2": "", "3": "", "4": "a", "template_name": "fi-conj-sallia"}]}
{"word": "hupsutella", "conjugation": [{"1": "hupsu", "2": "t", "3": "tt", "4": "el", "5": "a", "template_name": "fi-conj-tulla"}]}
{"word": "hurahdella", "conjugation": [{"1": "hurah", "2": "d", "3": "t", "4": "el", "5": "a", "template_name": "fi-conj-tulla"}]}
{"word": "hurahtaa", "conjugation": [{"1": "hurah", "2": "t", "3": "d", "4": "a", "template_name": "fi-conj-muistaa"}]}
{"word": "hurauttaa", "conjugation": [{"1": "hurau", "2": "tt", "3": "t", "4": "a", "template_name": "fi-conj-muistaa"}]}
{"word": "hurista", "conjugation": [{"1": "hur", "2": "", "3": "", "4": "i", "5": "a", "template_name": "fi-conj-rohkaista"}]}
{"word": "huristaa", "conjugation": [{"1": "hurist", "2": "", "3": "", "4": "a", "template_name": "fi-conj-muistaa"}]}
{"word": "huristella", "conjugation": [{"1": "hurist", "2": "", "3": "", "4": "el", "5": "a", "template_name": "fi-conj-tulla"}]}
{"word": "hurjastella", "conjugation": [{"1": "hurjast", "2": "", "3": "", "4": "el", "5": "a", "template_name": "fi-conj-tulla"}]}
{"word": "hurjeta", "conjugation": [{"1": "hurj", "2": "", "3": "", "4": "e", "5": "a", "template_name": "fi-conj-vanheta"}]}
{"word": "hurjistaa", "conjugation": [{"1": "hurjist", "2": "", "3": "", "4": "a", "template_name": "fi-conj-muistaa"}]}
{"word": "hurjistua", "conjugation": [{"1": "hurjist", "2": "", "3": "", "4": "u", "5": "a", "template_name": "fi-conj-sanoa"}]}
{"word": "hurjistuttaa", "conjugation": [{"1": "hurjistu", "2": "tt", "3": "t", "4": "a", "template_name": "fi-conj-muistaa"}]}
{"word": "hurmaantua", "conjugation": [{"1": "hurmaa", "2": "nt", "3": "nn", "4": "u", "5": "a", "template_name": "fi-conj-sanoa"}]}
{"word": "hurmata", "conjugation": [{"1": "hurm", "2": "", "3": "", "4": "a", "template_name": "fi-conj-salata"}]}
{"word": "hurmautua", "conjugation": [{"1": "hurmau", "2": "t", "3": "d", "4": "u", "5": "a", "template_name": "fi-conj-sanoa"}]}
{"word": "hurmioitua", "conjugation": [{"1": "hurmioi", "2": "t", "3": "d", "4": "u", "5": "a", "template_name": "fi-conj-sanoa"}]}
{"word": "hurrata", "conjugation": [{"1": "hurr", "2": "", "3": "", "4": "a", "template_name": "fi-conj-salata"}]}
{"word": "hurskastella", "conjugation": [{"1": "hurskast", "2": "", "3": "", "4": "el", "5": "a", "template_name": "fi-conj-tulla"}]}
{"word": "huseerata", "conjugation": [{"1": "huseer", "2": "", "3": "", "4": "a", "template_name": "fi-conj-salata"}]}
{"word": "hutaista", "conjugation": [{"1": "hut", "2": "", "3": "", "4": "ai", "5": "a", "template_name": "fi-conj-rohkaista"}]}
{"word": "hutiloida", "conjugation": [{"1": "hutiloi", "2": "a", "template_name": "fi-conj-voida"}]}
{"word": "hutkia", "conjugation": [{"1": "hutk", "2": "", "3": "", "4": "a", "template_name": "fi-conj-sallia"}]}
{"word": "huudahdella", "conjugation": [{"1": "huudah", "2": "d", "3": "t", "4": "el", "5": "a", "template_name": "fi-conj-tulla"}]}
{"word": "huudahtaa", "conjugation": [{"1": "huudah", "2": "t", "3": "d", "4": "a", "template_name": "fi-conj-muistaa"}]}
{"word": "huudattaa", "conjugation": [{"1": "huuda", "2": "tt", "3": "t", "4": "a", "template_name": "fi-conj-muistaa"}]}
{"word": "huudella", "conjugation": [{"1": "huu", "2": "d", "3": "t", "4": "el", "5": "a", "template_name": "fi-conj-tulla"}]}
{"word": "huuhdella", "conjugation": [{"1": "huuh", "2": "d", "3": "t", "4": "el", "5": "a", "template_name": "fi-conj-tulla"}]}
{"word": "huuhtaista", "conjugation": [{"1": "huuht", "2": "", "3": "", "4": "ai", "5": "a", "template_name": "fi-conj-rohkaista"}]}
{"word": "huuhtoa", "conjugation": [{"1": "huuh", "2": "t", "3": "d", "4": "o", "5": "a", "template_name": "fi-conj-sanoa"}]}
{"word": "huuhtoutua", "conjugation": [{"1": "huuhtou", "2": "t", "3": "d", "4": "u", "5": "a", "template_name": "fi-conj-sanoa"}]}
{"word": "huuleilla", "conjugation": [{"1": "huule", "2": "", "3": "", "4": "il", "5": "a", "template_name": "fi-conj-tulla"}]}
{"word": "huultaa", "conjugation": [{"1": "huul", "2": "a", "template_name": "fi-conj-huutaa"}]}
{"word": "huumaannuttaa", "conjugation": [{"1": "huumaannu", "2": "tt", "3": "t", "4": "a", "template_name": "fi-conj-muistaa"}]}
{"word": "huumaantua", "conjugation": [{"1": "huumaa", "2": "nt", "3": "nn", "4": "u", "5": "a", "template_name": "fi-conj-sanoa"}]}
{"word": "huumata", "conjugation": [{"1": "huum", "2": "", "3": "", "4": "a", "template_name": "fi-conj-salata"}]}
{"word": "huumautua", "conjugation": [{"1": "huumau", "2": "t", "3": "d", "4": "u", "5": "a", "template_name": "fi-conj-sanoa"}]}
{"word": "huurruttaa", "conjugation": [{"1": "huurru", "2": "tt", "3": "t", "4": "a", "template_name": "fi-conj-muistaa"}]}
{"word": "huurtaa", "conjugation": [{"1": "huur", "2": "a", "template_name": "fi-conj-huutaa"}]}
{"word": "huurtua", "conjugation": [{"1": "huu", "2": "rt", "3": "rr", "4": "u", "5": "a", "template_name": "fi-conj-sanoa"}]}
{"word": "huuruta", "conjugation": [{"1": "huur", "2": "", "3": "", "4": "u", "5": "a", "template_name": "fi-conj-katketa"}]}
{"word": "huuruuntua", "conjugation": [{"1": "huuruu", "2": "nt", "3": "nn", "4": "u", "5": "a", "template_name": "fi-conj-sanoa"}]}
{"word": "huushollata", "conjugation": [{"1": "huusholl", "2": "", "3": "", "4": "a", "template_name": "fi-conj-salata"}]}
{"word": "huutaa", "conjugation": [{"1": "huu", "2": "a", "template_name": "fi-conj-huutaa"}]}
{"word": "huutokaupata", "conjugation": [{"1": "huutokau", "2": "p", "3": "pp", "4": "a", "template_name": "fi-conj-salata"}]}
{"word": "huventaa", "conjugation": [{"1": "huven", "2": "a", "template_name": "fi-conj-huutaa"}]}
{"word": "huventua", "conjugation": [{"1": "huve", "2": "nt", "3": "nn", "4": "u", "5": "a", "template_name": "fi-conj-sanoa"}]}
{"word": "huveta", "conjugation": [{"1": "hu", "2": "v", "3": "p", "4": "e", "5": "a", "template_name": "fi-conj-vanheta"}]}
{"word": "huvitella", "conjugation": [{"1": "huvi", "2": "t", "3": "tt", "4": "el", "5": "a", "template_name": "fi-conj-tulla"}]}
{"word": "huvittaa", "conjugation": [{"1": "huvi", "2": "tt", "3": "t", "4": "a", "template_name": "fi-conj-muistaa"}]}
{"word": "huvittua", "conjugation": [{"1": "huvi", "2": "tt", "3": "t", "4": "u", "5": "a", "template_name": "fi-conj-sanoa"}]}
{"word": "hy\u00f6dynt\u00e4\u00e4", "conjugation": [{"1": "hy\u00f6dyn", "2": "\u00e4", "template_name": "fi-conj-huutaa"}]}
{"word": "hy\u00f6dytt\u00e4\u00e4", "conjugation": [{"1": "hy\u00f6dy", "2": "tt", "3": "t", "4": "\u00e4", "template_name": "fi-conj-muistaa"}]}
{"word": "hy\u00f6k\u00e4t\u00e4", "conjugation": [{"1": "hy\u00f6", "2": "k", "3": "kk", "4": "\u00e4", "template_name": "fi-conj-salata"}]}
{"word": "hy\u00f6kk\u00e4ill\u00e4", "conjugation": [{"1": "hy\u00f6kk", "2": "", "3": "", "4": "\u00e4il", "5": "\u00e4", "template_name": "fi-conj-tulla"}]}
{"word": "hy\u00f6ky\u00e4", "conjugation": [{"1": "hy\u00f6", "2": "k", "3": "", "4": "y", "5": "\u00e4", "template_name": "fi-conj-sanoa"}]}
{"word": "hy\u00f6ri\u00e4", "conjugation": [{"1": "hy\u00f6r", "2": "", "3": "", "4": "\u00e4", "template_name": "fi-conj-sallia"}]}
{"word": "hy\u00f6t\u00e4\u00e4", "conjugation": [{"1": "hy\u00f6", "2": "t", "3": "d", "4": "\u00e4", "template_name": "fi-conj-muistaa"}]}
{"word": "hy\u00f6ty\u00e4", "conjugation": [{"1": "hy\u00f6", "2": "t", "3": "d", "4": "y", "5": "\u00e4", "template_name": "fi-conj-sanoa"}]}
{"word": "hybridisoida", "conjugation": [{"1": "hybridisoi", "2": "a", "template_name": "fi-conj-voida"}]}
{"word": "hybridisoitua", "conjugation": [{"1": "hybridisoi", "2": "t", "3": "d", "4": "u", "5": "a", "template_name": "fi-conj-sanoa"}]}
{"word": "hydrata", "conjugation": [{"1": "hydr", "2": "", "3": "", "4": "a", "template_name": "fi-conj-salata"}]}
{"word": "hydratoida", "conjugation": [{"1": "hydratoi", "2": "a", "template_name": "fi-conj-voida"}]}
{"word": "hydratoitua", "conjugation": [{"1": "hydratoi", "2": "t", "3": "d", "4": "u", "5": "a", "template_name": "fi-conj-sanoa"}]}
{"word": "hydrolysoida", "conjugation": [{"1": "hydrolysoi", "2": "a", "template_name": "fi-conj-voida"}]}
{"word": "hydrolysoitua", "conjugation": [{"1": "hydrolysoi", "2": "t", "3": "d", "4": "u", "5": "a", "template_name": "fi-conj-sanoa"}]}
{"word": "hyhmetty\u00e4", "conjugation": [{"1": "hyhme", "2": "tt", "3": "t", "4": "y", "5": "\u00e4", "template_name": "fi-conj-sanoa"}]}
{"word": "hykerrell\u00e4", "conjugation": [{"1": "hyke", "2": "rr", "3": "rt", "4": "el", "5": "\u00e4", "template_name": "fi-conj-tulla"}]}
{"word": "hykerrytt\u00e4\u00e4", "conjugation": [{"1": "hykerry", "2": "tt", "3": "t", "4": "\u00e4", "template_name": "fi-conj-muistaa"}]}
{"word": "hykert\u00e4\u00e4", "conjugation": [{"1": "hyker", "2": "\u00e4", "template_name": "fi-conj-huutaa"}]}
{"word": "hyl\u00e4t\u00e4", "conjugation": [{"1": "hyl", "2": "", "3": "k", "4": "\u00e4", "template_name": "fi-conj-salata"}]}
{"word": "hylj\u00e4t\u00e4", "conjugation": [{"1": "hyl", "2": "j", "3": "k", "4": "\u00e4", "template_name": "fi-conj-salata"}]}
{"word": "hyljeksi\u00e4", "conjugation": [{"1": "hyljeks", "2": "", "3": "", "4": "\u00e4", "template_name": "fi-conj-sallia"}]}
{"word": "hylly\u00e4", "conjugation": [{"1": "hyll", "2": "", "3": "", "4": "y", "5": "\u00e4", "template_name": "fi-conj-sanoa"}]}
{"word": "hyllytt\u00e4\u00e4", "conjugation": [{"1": "hylly", "2": "tt", "3": "t", "4": "\u00e4", "template_name": "fi-conj-muistaa"}]}
{"word": "hym\u00e4hdell\u00e4", "conjugation": [{"1": "hym\u00e4h", "2": "d", "3": "t", "4": "el", "5": "\u00e4", "template_name": "fi-conj-tulla"}]}
{"word": "hym\u00e4ht\u00e4\u00e4", "conjugation": [{"1": "hym\u00e4h", "2": "t", "3": "d", "4": "\u00e4", "template_name": "fi-conj-muistaa"}]}
{"word": "hymist\u00e4", "conjugation": [{"1": "hym", "2": "", "3": "", "4": "i", "5": "\u00e4", "template_name": "fi-conj-rohkaista"}]}
{"word": "hymistell\u00e4", "conjugation": [{"1": "hymist", "2": "", "3": "", "4": "el", "5": "\u00e4", "template_name": "fi-conj-tulla"}]}
{"word": "hymyill\u00e4 kuin Hangon keksi", "conjugation": [{"1": "hym", "2": "", "3": "", "4": "yil", "5": "\u00e4", "qual": "kuin Hangon keksi", "template_name": "fi-conj-tulla"}]}
{"word": "hymyill\u00e4", "conjugation": [{"1": "hym", "2": "", "3": "", "4": "yil", "5": "\u00e4", "template_name": "fi-conj-tulla"}]}
{"word": "hymyilytt\u00e4\u00e4", "conjugation": [{"1": "hymyily", "2": "tt", "3": "t", "4": "\u00e4", "template_name": "fi-conj-muistaa"}]}
{"word": "hymyt\u00e4", "conjugation": [{"1": "hym", "2": "", "3": "", "4": "y", "5": "\u00e4", "template_name": "fi-conj-katketa"}]}
{"word": "hyp\u00e4hdell\u00e4", "conjugation": [{"1": "hyp\u00e4h", "2": "d", "3": "t", "4": "el", "5": "\u00e4", "template_name": "fi-conj-tulla"}]}
{"word": "hyp\u00e4ht\u00e4\u00e4", "conjugation": [{"1": "hyp\u00e4h", "2": "t", "3": "d", "4": "\u00e4", "template_name": "fi-conj-muistaa"}]}
{"word": "hyp\u00e4t\u00e4", "conjugation": [{"1": "hy", "2": "p", "3": "pp", "4": "\u00e4", "template_name": "fi-conj-salata"}]}
{"word": "hypell\u00e4", "conjugation": [{"1": "hy", "2": "p", "3": "pp", "4": "el", "5": "\u00e4", "template_name": "fi-conj-tulla"}]}
{"word": "hyperventiloida", "conjugation": [{"1": "hyperventiloi", "2": "a", "template_name": "fi-conj-voida"}]}
{"word": "hypett\u00e4\u00e4", "conjugation": [{"1": "hype", "2": "tt", "3": "t", "4": "\u00e4", "template_name": "fi-conj-muistaa"}]}
{"word": "hypistell\u00e4", "conjugation": [{"1": "hypist", "2": "", "3": "", "4": "el", "5": "\u00e4", "template_name": "fi-conj-tulla"}]}
{"word": "hypitt\u00e4\u00e4", "conjugation": [{"1": "hypi", "2": "tt", "3": "t", "4": "\u00e4", "template_name": "fi-conj-muistaa"}]}
{"word": "hypnotisoida", "conjugation": [{"1": "hypnotisoi", "2": "a", "template_name": "fi-conj-voida"}]}
{"word": "hypnotisoitua", "conjugation": [{"1": "hypnotisoi", "2": "t", "3": "d", "4": "u", "5": "a", "template_name": "fi-conj-sanoa"}]}
{"word": "hypotetisoida", "conjugation": [{"1": "hypotetisoi", "2": "a", "template_name": "fi-conj-voida"}]}
{"word": "hypp\u00e4ytt\u00e4\u00e4", "conjugation": [{"1": "hypp\u00e4y", "2": "tt", "3": "t", "4": "\u00e4", "template_name": "fi-conj-muistaa"}]}
{"word": "hyppelehti\u00e4", "conjugation": [{"1": "hyppeleh", "2": "t", "3": "d", "4": "\u00e4", "template_name": "fi-conj-sallia"}]}
{"word": "hyppi\u00e4", "conjugation": [{"1": "hy", "2": "pp", "3": "p", "4": "\u00e4", "template_name": "fi-conj-sallia"}]}
{"word": "hyppyytt\u00e4\u00e4", "conjugation": [{"1": "hyppyy", "2": "tt", "3": "t", "4": "\u00e4", "template_name": "fi-conj-muistaa"}]}
{"word": "hyr\u00e4ht\u00e4\u00e4", "conjugation": [{"1": "hyr\u00e4h", "2": "t", "3": "d", "4": "\u00e4", "template_name": "fi-conj-muistaa"}]}
{"word": "hyr\u00e4ill\u00e4", "conjugation": [{"1": "hyr\u00e4", "2": "", "3": "", "4": "il", "5": "\u00e4", "template_name": "fi-conj-tulla"}]}
{"word": "hyrist\u00e4", "conjugation": [{"1": "hyr", "2": "", "3": "", "4": "i", "5": "\u00e4", "template_name": "fi-conj-rohkaista"}]}
{"word": "hyrr\u00e4t\u00e4", "conjugation": [{"1": "hyrr", "2": "", "3": "", "4": "\u00e4", "template_name": "fi-conj-salata"}]}
{"word": "hyrsk\u00e4ht\u00e4\u00e4", "conjugation": [{"1": "hyrsk\u00e4h", "2": "t", "3": "d", "4": "\u00e4", "template_name": "fi-conj-muistaa"}]}
{"word": "hyrski\u00e4", "conjugation": [{"1": "hyrsk", "2": "", "3": "", "4": "\u00e4", "template_name": "fi-conj-sallia"}]}
{"word": "hyrskyt\u00e4", "conjugation": [{"1": "hyrsk", "2": "", "3": "", "4": "y", "5": "\u00e4", "template_name": "fi-conj-katketa"}]}
{"word": "hyssytell\u00e4", "conjugation": [{"1": "hyssy", "2": "t", "3": "tt", "4": "el", "5": "\u00e4", "template_name": "fi-conj-tulla"}]}
{"word": "hyssytt\u00e4\u00e4", "conjugation": [{"1": "hyssy", "2": "tt", "3": "t", "4": "\u00e4", "template_name": "fi-conj-muistaa"}]}
{"word": "hytist\u00e4", "conjugation": [{"1": "hyt", "2": "", "3": "", "4": "i", "5": "\u00e4", "template_name": "fi-conj-rohkaista"}]}
{"word": "hytisytt\u00e4\u00e4", "conjugation": [{"1": "hytisy", "2": "tt", "3": "t", "4": "\u00e4", "template_name": "fi-conj-muistaa"}]}
{"word": "hytk\u00e4hdell\u00e4", "conjugation": [{"1": "hytk\u00e4h", "2": "d", "3": "t", "4": "el", "5": "\u00e4", "template_name": "fi-conj-tulla"}]}
{"word": "hytk\u00e4hdytt\u00e4\u00e4", "conjugation": [{"1": "hytk\u00e4hdy", "2": "tt", "3": "t", "4": "\u00e4", "template_name": "fi-conj-muistaa"}]}
{"word": "hytk\u00e4ht\u00e4\u00e4", "conjugation": [{"1": "hytk\u00e4h", "2": "t", "3": "d", "4": "\u00e4", "template_name": "fi-conj-muistaa"}]}
{"word": "hytk\u00e4ytt\u00e4\u00e4", "conjugation": [{"1": "hytk\u00e4y", "2": "tt", "3": "t", "4": "\u00e4", "template_name": "fi-conj-muistaa"}]}
{"word": "hytky\u00e4", "conjugation": [{"1": "hytk", "2": "", "3": "", "4": "y", "5": "\u00e4", "template_name": "fi-conj-sanoa"}]}
{"word": "hytkytell\u00e4", "conjugation": [{"1": "hytky", "2": "t", "3": "tt", "4": "el", "5": "\u00e4", "template_name": "fi-conj-tulla"}]}
{"word": "hytkytt\u00e4\u00e4", "conjugation": [{"1": "hytky", "2": "tt", "3": "t", "4": "\u00e4", "template_name": "fi-conj-muistaa"}]}
{"word": "hyv\u00e4ill\u00e4", "conjugation": [{"1": "hyv", "2": "", "3": "", "4": "\u00e4il", "5": "\u00e4", "template_name": "fi-conj-tulla"}]}
{"word": "hyv\u00e4ksik\u00e4ytt\u00e4\u00e4", "conjugation": [{"1": "hyv\u00e4ksik\u00e4y", "2": "tt", "3": "t", "4": "\u00e4", "template_name": "fi-conj-muistaa"}]}
{"word": "hyv\u00e4ksy\u00e4", "conjugation": [{"1": "hyv\u00e4ks", "2": "", "3": "", "4": "y", "5": "\u00e4", "template_name": "fi-conj-sanoa"}]}
{"word": "hyv\u00e4ksytt\u00e4\u00e4", "conjugation": [{"1": "hyv\u00e4ksy", "2": "tt", "3": "t", "4": "\u00e4", "template_name": "fi-conj-muistaa"}]}
{"word": "hyv\u00e4stell\u00e4", "conjugation": [{"1": "hyv\u00e4st", "2": "", "3": "", "4": "el", "5": "\u00e4", "template_name": "fi-conj-tulla"}]}
{"word": "hyvitell\u00e4", "conjugation": [{"1": "hyvi", "2": "t", "3": "tt", "4": "el", "5": "\u00e4", "template_name": "fi-conj-tulla"}]}
{"word": "hyvitt\u00e4\u00e4", "conjugation": [{"1": "hyvi", "2": "tt", "3": "t", "4": "\u00e4", "template_name": "fi-conj-muistaa"}]}
{"word": "hyydytt\u00e4\u00e4", "conjugation": [{"1": "hyydy", "2": "tt", "3": "t", "4": "\u00e4", "template_name": "fi-conj-muistaa"}]}
{"word": "hyys\u00e4t\u00e4", "conjugation": [{"1": "hyys", "2": "", "3": "", "4": "\u00e4", "template_name": "fi-conj-salata"}]}
{"word": "hyyt\u00e4\u00e4", "conjugation": [{"1": "hyy", "2": "\u00e4", "template_name": "fi-conj-soutaa"}]}
{"word": "hyytel\u00f6id\u00e4", "conjugation": [{"1": "hyytel\u00f6i", "2": "\u00e4", "template_name": "fi-conj-voida"}]}
{"word": "hyytel\u00f6ity\u00e4", "conjugation": [{"1": "hyytel\u00f6i", "2": "t", "3": "d", "4": "y", "5": "\u00e4", "template_name": "fi-conj-sanoa"}]}
{"word": "i\u00e4t\u00e4", "conjugation": [{"1": "i", "2": "", "3": "k", "4": "\u00e4", "template_name": "fi-conj-salata"}]}
{"word": "id\u00e4tell\u00e4", "conjugation": [{"1": "id\u00e4", "2": "t", "3": "tt", "4": "el", "5": "\u00e4", "template_name": "fi-conj-tulla"}]}
{"word": "id\u00e4tt\u00e4\u00e4", "conjugation": [{"1": "id\u00e4", "2": "tt", "3": "t", "4": "\u00e4", "template_name": "fi-conj-muistaa"}]}
{"word": "ideaalistaa", "conjugation": [{"1": "ideaalist", "2": "", "3": "", "4": "a", "template_name": "fi-conj-muistaa"}]}
{"word": "idealisoida", "conjugation": [{"1": "idealisoi", "2": "a", "template_name": "fi-conj-voida"}]}
{"word": "identifioida", "conjugation": [{"1": "identifioi", "2": "a", "template_name": "fi-conj-voida"}]}
{"word": "identifioitua", "conjugation": [{"1": "identifioi", "2": "t", "3": "d", "4": "u", "5": "a", "template_name": "fi-conj-sanoa"}]}
{"word": "ideoida", "conjugation": [{"1": "ideoi", "2": "a", "template_name": "fi-conj-voida"}]}
{"word": "iest\u00e4\u00e4", "conjugation": [{"1": "iest", "2": "", "3": "", "4": "\u00e4", "template_name": "fi-conj-muistaa"}]}
{"word": "ignoorata", "conjugation": [{"1": "ignoor", "2": "", "3": "", "4": "a", "template_name": "fi-conj-salata"}]}
{"word": "ignoroida", "conjugation": [{"1": "ignoroi", "2": "a", "template_name": "fi-conj-voida"}]}
{"word": "ihailla", "conjugation": [{"1": "ih", "2": "", "3": "", "4": "ail", "5": "a", "template_name": "fi-conj-tulla"}]}
{"word": "ihannoida", "conjugation": [{"1": "ihannoi", "2": "a", "template_name": "fi-conj-voida"}]}
{"word": "ihastella", "conjugation": [{"1": "ihast", "2": "", "3": "", "4": "el", "5": "a", "template_name": "fi-conj-tulla"}]}
{"word": "ihastua", "conjugation": [{"1": "ihast", "2": "", "3": "", "4": "u", "5": "a", "template_name": "fi-conj-sanoa"}]}
{"word": "ihastuttaa", "conjugation": [{"1": "ihastu", "2": "tt", "3": "t", "4": "a", "template_name": "fi-conj-muistaa"}]}
{"word": "ihmetell\u00e4", "conjugation": [{"1": "ihme", "2": "t", "3": "tt", "4": "el", "5": "\u00e4", "template_name": "fi-conj-tulla"}]}
{"word": "ihmetytt\u00e4\u00e4", "conjugation": [{"1": "ihmety", "2": "tt", "3": "t", "4": "\u00e4", "template_name": "fi-conj-muistaa"}]}
{"word": "ihmism\u00e4isty\u00e4", "conjugation": [{"1": "ihmism\u00e4ist", "2": "", "3": "", "4": "y", "5": "\u00e4", "template_name": "fi-conj-sanoa"}]}
{"word": "ihmisty\u00e4", "conjugation": [{"1": "ihmist", "2": "", "3": "", "4": "y", "5": "\u00e4", "template_name": "fi-conj-sanoa"}]}
{"word": "iirint\u00e4\u00e4", "conjugation": [{"1": "iirin", "2": "\u00e4", "template_name": "fi-conj-huutaa"}]}
{"word": "ik\u00e4\u00e4nty\u00e4", "conjugation": [{"1": "ik\u00e4\u00e4", "2": "nt", "3": "nn", "4": "y", "5": "\u00e4", "template_name": "fi-conj-sanoa"}]}
{"word": "ik\u00e4v\u00f6id\u00e4", "conjugation": [{"1": "ik\u00e4v\u00f6i", "2": "\u00e4", "template_name": "fi-conj-tupakoida"}]}
{"word": "ik\u00e4vysty\u00e4", "conjugation": [{"1": "ik\u00e4vyst", "2": "", "3": "", "4": "y", "5": "\u00e4", "template_name": "fi-conj-sanoa"}]}
{"word": "ik\u00e4vystytt\u00e4\u00e4", "conjugation": [{"1": "ik\u00e4vysty", "2": "tt", "3": "t", "4": "\u00e4", "template_name": "fi-conj-muistaa"}]}
{"word": "ikkunoida", "conjugation": [{"1": "ikkunoi", "2": "a", "template_name": "fi-conj-voida"}]}
{"word": "ikuistaa", "conjugation": [{"1": "ikuist", "2": "", "3": "", "4": "a", "template_name": "fi-conj-muistaa"}]}
{"word": "ilahduttaa", "conjugation": [{"1": "ilahdu", "2": "tt", "3": "t", "4": "a", "template_name": "fi-conj-muistaa"}]}
{"word": "ilahtua", "conjugation": [{"1": "ilah", "2": "t", "3": "d", "4": "u", "5": "a", "template_name": "fi-conj-sanoa"}]}
{"word": "ilakoida", "conjugation": [{"1": "ilakoi", "2": "a", "template_name": "fi-conj-tupakoida"}]}
{"word": "iljet\u00e4", "conjugation": [{"1": "il", "2": "j", "3": "k", "4": "e", "5": "\u00e4", "template_name": "fi-conj-katketa"},}
{"word": "iljett\u00e4\u00e4", "conjugation": [{"1": "ilje", "2": "tt", "3": "t", "4": "\u00e4", "template_name": "fi-conj-muistaa"}]}
{"word": "ilkamoida", "conjugation": [{"1": "ilkamoi", "2": "a", "template_name": "fi-conj-tupakoida"}]}
{"word": "ilkeill\u00e4", "conjugation": [{"1": "ilk", "2": "", "3": "", "4": "eil", "5": "\u00e4", "template_name": "fi-conj-tulla"}]}
{"word": "ilkkua", "conjugation": [{"1": "il", "2": "kk", "3": "k", "4": "u", "5": "a", "template_name": "fi-conj-sanoa"}]}
{"word": "illallistaa", "conjugation": [{"1": "illallist", "2": "", "3": "", "4": "a", "template_name": "fi-conj-muistaa"}]}
{"word": "illastaa", "conjugation": [{"1": "illast", "2": "", "3": "", "4": "a", "template_name": "fi-conj-muistaa"}]}
{"word": "illustroida", "conjugation": [{"1": "illustroi", "2": "a", "template_name": "fi-conj-voida"}]}
{"word": "ilmaantua", "conjugation": [{"1": "ilmaa", "2": "nt", "3": "nn", "4": "u", "5": "a", "template_name": "fi-conj-sanoa"}]}
{"word": "ilmailla", "conjugation": [{"1": "ilm", "2": "", "3": "", "4": "ail", "5": "a", "template_name": "fi-conj-tulla"}]}
{"word": "ilmaista", "conjugation": [{"1": "ilm", "2": "", "3": "", "4": "ai", "5": "a", "template_name": "fi-conj-rohkaista"}]}
{"word": "ilmakuivata", "conjugation": [{"1": "ilmakuiv", "2": "", "3": "", "4": "a", "template_name": "fi-conj-salata"}]}
{"word": "ilmakuivattaa", "conjugation": [{"1": "ilmakuiva", "2": "tt", "3": "t", "4": "a", "template_name": "fi-conj-muistaa"}]}
{"word": "ilmakuvata", "conjugation": [{"1": "ilmakuv", "2": "", "3": "", "4": "a", "template_name": "fi-conj-salata"}]}
{"word": "ilmapalloilla", "conjugation": [{"1": "ilmapall", "2": "", "3": "", "4": "oil", "5": "a", "template_name": "fi-conj-tulla"}]}
{"word": "ilmastaa", "conjugation": [{"1": "ilmast", "2": "", "3": "", "4": "a", "template_name": "fi-conj-muistaa"}]}
{"word": "ilmastoida", "conjugation": [{"1": "ilmastoi", "2": "a", "template_name": "fi-conj-voida"}]}
{"word": "ilmastua", "conjugation": [{"1": "ilmast", "2": "", "3": "", "4": "u", "5": "a", "template_name": "fi-conj-sanoa"}]}
{"word": "ilmata", "conjugation": [{"1": "ilm", "2": "", "3": "", "4": "a", "template_name": "fi-conj-salata"}]}
{"word": "ilmehti\u00e4", "conjugation": [{"1": "ilmeh", "2": "t", "3": "d", "4": "\u00e4", "template_name": "fi-conj-sallia"}]}
{"word": "ilmeill\u00e4", "conjugation": [{"1": "ilm", "2": "", "3": "", "4": "eil", "5": "\u00e4", "template_name": "fi-conj-tulla"}]}
{"word": "ilmeitt\u00e4\u00e4", "conjugation": [{"1": "ilmei", "2": "tt", "3": "t", "4": "\u00e4", "template_name": "fi-conj-muistaa"}]}
{"word": "ilment\u00e4\u00e4", "conjugation": [{"1": "ilmen", "2": "\u00e4", "template_name": "fi-conj-huutaa"}]}
{"word": "ilmenty\u00e4", "conjugation": [{"1": "ilme", "2": "nt", "3": "nn", "4": "y", "5": "\u00e4", "template_name": "fi-conj-sanoa"}]}
{"word": "ilmesty\u00e4", "conjugation": [{"1": "ilmest", "2": "", "3": "", "4": "y", "5": "\u00e4", "template_name": "fi-conj-sanoa"}]}
{"word": "ilmet\u00e4", "conjugation": [{"1": "ilm", "2": "", "3": "", "4": "e", "5": "\u00e4", "template_name": "fi-conj-vanheta"}]}
{"word": "ilmiantaa", "conjugation": [{"1": "ilmia", "2": "nt", "3": "nn", "4": "a", "template_name": "fi-conj-kaivaa"}]}
{"word": "ilmituoda", "conjugation": [{"1": "ilmituo", "2": "a", "template_name": "fi-conj-juoda"}]}
{"word": "ilmoitella", "conjugation": [{"1": "ilmoi", "2": "t", "3": "tt", "4": "el", "5": "a", "template_name": "fi-conj-tulla"}]}
{"word": "ilmoittaa", "conjugation": [{"1": "ilmoi", "2": "tt", "3": "t", "4": "a", "template_name": "fi-conj-muistaa"}]}
{"word": "ilmoittua", "conjugation": [{"1": "ilmoi", "2": "tt", "3": "t", "4": "u", "5": "a", "template_name": "fi-conj-sanoa"}]}
{"word": "iloita", "conjugation": [{"1": "iloi", "2": "a", "template_name": "fi-conj-valita"}]}
{"word": "ilostua", "conjugation": [{"1": "ilost", "2": "", "3": "", "4": "u", "5": "a", "template_name": "fi-conj-sanoa"}]}
{"word": "ilostuttaa", "conjugation": [{"1": "ilostu", "2": "tt", "3": "t", "4": "a", "template_name": "fi-conj-muistaa"}]}
{"word": "ilotella", "conjugation": [{"1": "ilo", "2": "t", "3": "tt", "4": "el", "5": "a", "template_name": "fi-conj-tulla"}]}
{"word": "ilvehti\u00e4", "conjugation": [{"1": "ilveh", "2": "t", "3": "d", "4": "\u00e4", "template_name": "fi-conj-sallia"}]}
{"word": "ilveill\u00e4", "conjugation": [{"1": "ilv", "2": "", "3": "", "4": "eil", "5": "\u00e4", "template_name": "fi-conj-tulla"}]}
{"word": "imaista", "conjugation": [{"1": "im", "2": "", "3": "", "4": "ai", "5": "a", "template_name": "fi-conj-rohkaista"}]}
{"word": "imarrella", "conjugation": [{"1": "ima", "2": "rr", "3": "rt", "4": "el", "5": "a", "template_name": "fi-conj-tulla"}]}
{"word": "imeenty\u00e4", "conjugation": [{"1": "imee", "2": "nt", "3": "nn", "4": "y", "5": "\u00e4", "template_name": "fi-conj-sanoa"}]}
{"word": "imeksi\u00e4", "conjugation": [{"1": "imeks", "2": "", "3": "", "4": "\u00e4", "template_name": "fi-conj-sallia"}]}
{"word": "imellytt\u00e4\u00e4", "conjugation": [{"1": "imelly", "2": "tt", "3": "t", "4": "\u00e4", "template_name": "fi-conj-muistaa"}]}
{"word": "imelt\u00e4\u00e4", "conjugation": [{"1": "imel", "2": "\u00e4", "template_name": "fi-conj-huutaa"}]}
{"word": "imelty\u00e4", "conjugation": [{"1": "ime", "2": "lt", "3": "ll", "4": "y", "5": "\u00e4", "template_name": "fi-conj-sanoa"}]}
{"word": "imeskell\u00e4", "conjugation": [{"1": "imesk", "2": "", "3": "", "4": "el", "5": "\u00e4", "template_name": "fi-conj-tulla"}]}
{"word": "imett\u00e4\u00e4", "conjugation": [{"1": "ime", "2": "tt", "3": "t", "4": "\u00e4", "template_name": "fi-conj-muistaa"}]}
{"word": "imeytt\u00e4\u00e4", "conjugation": [{"1": "imey", "2": "tt", "3": "t", "4": "\u00e4", "template_name": "fi-conj-muistaa"}]}
{"word": "imeyty\u00e4", "conjugation": [{"1": "imey", "2": "t", "3": "d", "4": "y", "5": "\u00e4", "template_name": "fi-conj-sanoa"}]}
{"word": "imitoida", "conjugation": [{"1": "imitoi", "2": "a", "template_name": "fi-conj-voida"}]}
{"word": "immunisoida", "conjugation": [{"1": "immunisoi", "2": "a", "template_name": "fi-conj-voida"}]}
{"word": "immunisoitua", "conjugation": [{"1": "immunisoi", "2": "t", "3": "d", "4": "u", "5": "a", "template_name": "fi-conj-sanoa"}]}
{"word": "immuunistaa", "conjugation": [{"1": "immuunist", "2": "", "3": "", "4": "a", "template_name": "fi-conj-muistaa"}]}
{"word": "immuunistua", "conjugation": [{"1": "immuunist", "2": "", "3": "", "4": "u", "5": "a", "template_name": "fi-conj-sanoa"}]}
{"word": "impata", "conjugation": [{"1": "im", "2": "p", "3": "pp", "4": "a", "template_name": "fi-conj-salata"}]}
{"word": "implantoida", "conjugation": [{"1": "implantoi", "2": "a", "template_name": "fi-conj-voida"}]}
{"word": "implikoida", "conjugation": [{"1": "implikoi", "2": "a", "template_name": "fi-conj-voida"}]}
{"word": "implisoida", "conjugation": [{"1": "implisoi", "2": "a", "template_name": "fi-conj-voida"}]}
{"word": "imponoida", "conjugation": [{"1": "imponoi", "2": "a", "template_name": "fi-conj-voida"}]}
{"word": "importoida", "conjugation": [{"1": "importoi", "2": "a", "template_name": "fi-conj-voida"}]}
{"word": "impregnoida", "conjugation": [{"1": "impregnoi", "2": "a", "template_name": "fi-conj-voida"}]}
{"word": "improvisoida", "conjugation": [{"1": "improvisoi", "2": "a", "template_name": "fi-conj-voida"}]}
{"word": "imputoida", "conjugation": [{"1": "imputoi", "2": "a", "template_name": "fi-conj-voida"}]}
{"word": "imuroida", "conjugation": [{"1": "imuroi", "2": "a", "template_name": "fi-conj-voida"}]}
{"word": "imuttaa", "conjugation": [{"1": "imu", "2": "tt", "3": "t", "4": "a", "template_name": "fi-conj-muistaa"}]}
{"word": "inahtaa", "conjugation": [{"1": "inah", "2": "t", "3": "d", "4": "a", "template_name": "fi-conj-muistaa"}]}
{"word": "indeksoida", "conjugation": [{"1": "indeksoi", "2": "a", "template_name": "fi-conj-voida"}]}
{"word": "indikoida", "conjugation": [{"1": "indikoi", "2": "a", "template_name": "fi-conj-voida"}]}
{"word": "indisoida", "conjugation": [{"1": "indisoi", "2": "a", "template_name": "fi-conj-voida"}]}
{"word": "individuaalistaa", "conjugation": [{"1": "individuaalist", "2": "", "3": "", "4": "a", "template_name": "fi-conj-muistaa"}]}
{"word": "individualisoida", "conjugation": [{"1": "individualisoi", "2": "a", "template_name": "fi-conj-voida"}]}
{"word": "indoktrinoida", "conjugation": [{"1": "indoktrinoi", "2": "a", "template_name": "fi-conj-voida"}]}
{"word": "indusoida", "conjugation": [{"1": "indusoi", "2": "a", "template_name": "fi-conj-voida"}]}
{"word": "indusoitua", "conjugation": [{"1": "indusoi", "2": "t", "3": "d", "4": "u", "5": "a", "template_name": "fi-conj-sanoa"}]}
{"word": "infektoida", "conjugation": [{"1": "infektoi", "2": "a", "template_name": "fi-conj-voida"}]}
{"word": "infektoitua", "conjugation": [{"1": "infektoi", "2": "t", "3": "d", "4": "u", "5": "a", "template_name": "fi-conj-sanoa"}]}
{"word": "informoida", "conjugation": [{"1": "informoi", "2": "a", "template_name": "fi-conj-voida"}]}
{"word": "infota", "conjugation": [{"1": "inf", "2": "", "3": "", "4": "o", "5": "a", "template_name": "fi-conj-katketa"}]}
{"word": "inhaloida", "conjugation": [{"1": "inhaloi", "2": "a", "template_name": "fi-conj-voida"}]}
{"word": "inhiboida", "conjugation": [{"1": "inhiboi", "2": "a", "template_name": "fi-conj-voida"}]}
{"word": "inhiboitua", "conjugation": [{"1": "inhiboi", "2": "t", "3": "d", "4": "u", "5": "a", "template_name": "fi-conj-sanoa"}]}
{"word": "inhimillist\u00e4\u00e4", "conjugation": [{"1": "inhimillist", "2": "", "3": "", "4": "\u00e4", "template_name": "fi-conj-muistaa"}]}
{"word": "inhimillisty\u00e4", "conjugation": [{"1": "inhimillist", "2": "", "3": "", "4": "y", "5": "\u00e4", "template_name": "fi-conj-sanoa"}]}
{"word": "inhota", "conjugation": [{"1": "inh", "2": "", "3": "", "4": "o", "5": "a", "template_name": "fi-conj-katketa"}]}
{"word": "inhottaa", "conjugation": [{"1": "inho", "2": "tt", "3": "t", "4": "a", "template_name": "fi-conj-muistaa"}]}
{"word": "inist\u00e4", "conjugation": [{"1": "in", "2": "", "3": "", "4": "i", "5": "\u00e4", "template_name": "fi-conj-rohkaista"}]}
{"word": "injektoida", "conjugation": [{"1": "injektoi", "2": "a", "template_name": "fi-conj-voida"}]}
{"word": "inkarnoitua", "conjugation": [{"1": "inkarnoi", "2": "t", "3": "d", "4": "u", "5": "a", "template_name": "fi-conj-sanoa"}]}
{"word": "innoittaa", "conjugation": [{"1": "innoi", "2": "tt", "3": "t", "4": "a", "template_name": "fi-conj-muistaa"}]}
{"word": "innoittua", "conjugation": [{"1": "innoi", "2": "tt", "3": "t", "4": "u", "5": "a", "template_name": "fi-conj-sanoa"}]}
{"word": "innostaa", "conjugation": [{"1": "innost", "2": "", "3": "", "4": "a", "template_name": "fi-conj-muistaa"}]}
{"word": "innostua", "conjugation": [{"1": "innost", "2": "", "3": "", "4": "u", "5": "a", "template_name": "fi-conj-sanoa"}]}
{"word": "innostuttaa", "conjugation": [{"1": "innostu", "2": "tt", "3": "t", "4": "a", "template_name": "fi-conj-muistaa"}]}
{"word": "innota", "conjugation": [{"1": "i", "2": "nn", "3": "nt", "4": "o", "5": "a", "template_name": "fi-conj-katketa"}]}
{"word": "innovoida", "conjugation": [{"1": "innovoi", "2": "a", "template_name": "fi-conj-voida"}]}
{"word": "inspiroida", "conjugation": [{"1": "inspiroi", "2": "a", "template_name": "fi-conj-voida"}]}
{"word": "inspiroitua", "conjugation": [{"1": "inspiroi", "2": "t", "3": "d", "4": "u", "5": "a", "template_name": "fi-conj-sanoa"}]}
{"word": "installoida", "conjugation": [{"1": "installoi", "2": "a", "template_name": "fi-conj-voida"}]}
{"word": "institutionaalistua", "conjugation": [{"1": "institutionaalist", "2": "", "3": "", "4": "u", "5": "a", "template_name": "fi-conj-sanoa"}]}
{"word": "institutionalisoida", "conjugation": [{"1": "institutionalisoi", "2": "a", "template_name": "fi-conj-voida"}]}
{"word": "institutionalisoitua", "conjugation": [{"1": "institutionalisoi", "2": "t", "3": "d", "4": "u", "5": "a", "template_name": "fi-conj-sanoa"}]}
{"word": "instrumentoida", "conjugation": [{"1": "instrumentoi", "2": "a", "template_name": "fi-conj-voida"}]}
{"word": "integroida", "conjugation": [{"1": "integroi", "2": "a", "template_name": "fi-conj-voida"}]}
{"word": "integroitua", "conjugation": [{"1": "integroi", "2": "t", "3": "d", "4": "u", "5": "a", "template_name": "fi-conj-sanoa"}]}
{"word": "intell\u00e4", "conjugation": [{"1": "in", "2": "t", "3": "tt", "4": "el", "5": "\u00e4", "template_name": "fi-conj-tulla"}]}
{"word": "interferoida", "conjugation": [{"1": "interferoi", "2": "a", "template_name": "fi-conj-voida"}]}
{"word": "internoida", "conjugation": [{"1": "internoi", "2": "a", "template_name": "fi-conj-voida"}]}
{"word": "interpoloida", "conjugation": [{"1": "interpoloi", "2": "a", "template_name": "fi-conj-voida"}]}
{"word": "interrailata", "conjugation": [{"1": "interrail", "2": "", "3": "", "4": "a", "template_name": "fi-conj-salata"}]}
{"word": "interreilata", "conjugation": [{"1": "interreil", "2": "", "3": "", "4": "a", "template_name": "fi-conj-salata"}]}
{"word": "intoilla", "conjugation": [{"1": "int", "2": "", "3": "", "4": "oil", "5": "a", "template_name": "fi-conj-tulla"}]}
{"word": "intoutua", "conjugation": [{"1": "intou", "2": "t", "3": "d", "4": "u", "5": "a", "template_name": "fi-conj-sanoa"}]}
{"word": "intrigoida", "conjugation": [{"1": "intrigoi", "2": "a", "template_name": "fi-conj-voida"}]}
{"word": "intt\u00e4\u00e4", "conjugation": [{"1": "in", "2": "tt", "3": "t", "4": "\u00e4", "template_name": "fi-conj-muistaa"}]}
{"word": "intuboida", "conjugation": [{"1": "intuboi", "2": "a", "template_name": "fi-conj-voida"}]}
{"word": "invalidisoida", "conjugation": [{"1": "invalidisoi", "2": "a", "template_name": "fi-conj-voida"}]}
{"word": "invalidisoitua", "conjugation": [{"1": "invalidisoi", "2": "t", "3": "d", "4": "u", "5": "a", "template_name": "fi-conj-sanoa"}]}
{"word": "invalidoida", "conjugation": [{"1": "invalidoi", "2": "a", "template_name": "fi-conj-voida"}]}
{"word": "invalidoitua", "conjugation": [{"1": "invalidoi", "2": "t", "3": "d", "4": "u", "5": "a", "template_name": "fi-conj-sanoa"}]}
{"word": "inventoida", "conjugation": [{"1": "inventoi", "2": "a", "template_name": "fi-conj-voida"}]}
{"word": "investoida", "conjugation": [{"1": "investoi", "2": "a", "template_name": "fi-conj-voida"}]}
{"word": "ionisoida", "conjugation": [{"1": "ionisoi", "2": "a", "template_name": "fi-conj-voida"}]}
{"word": "ionisoitua", "conjugation": [{"1": "ionisoi", "2": "t", "3": "d", "4": "u", "5": "a", "template_name": "fi-conj-sanoa"}]}
{"word": "irisoida", "conjugation": [{"1": "irisoi", "2": "a", "template_name": "fi-conj-voida"}]}
{"word": "irkata", "conjugation": [{"1": "ir", "2": "k", "3": "kk", "4": "a", "template_name": "fi-conj-salata"}]}
{"word": "ironisoida", "conjugation": [{"1": "ironisoi", "2": "a", "template_name": "fi-conj-voida"}]}
{"word": "irroittaa", "conjugation": [{"1": "irroi", "2": "tt", "3": "t", "4": "a", "template_name": "fi-conj-muistaa"}]}
{"word": "irrota", "conjugation": [{"1": "i", "2": "rr", "3": "rt", "4": "o", "5": "a", "template_name": "fi-conj-katketa"}]}
{"word": "irrotella", "conjugation": [{"1": "irro", "2": "t", "3": "tt", "4": "el", "5": "a", "template_name": "fi-conj-tulla"}]}
{"word": "irrottaa", "conjugation": [{"1": "irro", "2": "tt", "3": "t", "4": "a", "template_name": "fi-conj-muistaa"}]}
{"word": "irrottautua", "conjugation": [{"1": "irrottau", "2": "t", "3": "d", "4": "u", "5": "a", "template_name": "fi-conj-sanoa"}]}
{"word": "irrottua", "conjugation": [{"1": "irro", "2": "tt", "3": "t", "4": "u", "5": "a", "template_name": "fi-conj-sanoa"}]}
{"word": "irstailla", "conjugation": [{"1": "irst", "2": "", "3": "", "4": "ail", "5": "a", "template_name": "fi-conj-tulla"}]}
{"word": "irtaantua", "conjugation": [{"1": "irtaa", "2": "nt", "3": "nn", "4": "u", "5": "a", "template_name": "fi-conj-sanoa"}]}
{"word": "irtautua", "conjugation": [{"1": "irtau", "2": "t", "3": "d", "4": "u", "5": "a", "template_name": "fi-conj-sanoa"}]}
{"word": "irtisanoa", "conjugation": [{"1": "irtisan", "2": "", "3": "", "4": "o", "5": "a", "template_name": "fi-conj-sanoa"}]}
{"word": "irtisanoutua", "conjugation": [{"1": "irtisanou", "2": "t", "3": "d", "4": "u", "5": "a", "template_name": "fi-conj-sanoa"}]}
{"word": "irvailla", "conjugation": [{"1": "irv", "2": "", "3": "", "4": "ail", "5": "a", "template_name": "fi-conj-tulla"}]}
{"word": "irvi\u00e4", "conjugation": [{"1": "irv", "2": "", "3": "", "4": "\u00e4", "template_name": "fi-conj-sallia"}]}
{"word": "irvist\u00e4\u00e4", "conjugation": [{"1": "irvist", "2": "", "3": "", "4": "\u00e4", "template_name": "fi-conj-muistaa"}]}
{"word": "irvistell\u00e4", "conjugation": [{"1": "irvist", "2": "", "3": "", "4": "el", "5": "\u00e4", "template_name": "fi-conj-tulla"}]}
{"word": "irvistytt\u00e4\u00e4", "conjugation": [{"1": "irvisty", "2": "tt", "3": "t", "4": "\u00e4", "template_name": "fi-conj-muistaa"}]}
{"word": "is\u00e4nn\u00f6id\u00e4", "conjugation": [{"1": "is\u00e4nn\u00f6i", "2": "\u00e4", "template_name": "fi-conj-tupakoida"}]}
{"word": "iske\u00e4", "conjugation": [{"1": "isk", "2": "", "3": "", "4": "\u00e4", "template_name": "fi-conj-laskea"}]}
{"word": "iskett\u00e4\u00e4", "conjugation": [{"1": "iske", "2": "tt", "3": "t", "4": "\u00e4", "template_name": "fi-conj-muistaa"}]}
{"word": "iskeyty\u00e4", "conjugation": [{"1": "iskey", "2": "t", "3": "d", "4": "y", "5": "\u00e4", "template_name": "fi-conj-sanoa"}]}
{"word": "iskostaa", "conjugation": [{"1": "iskost", "2": "", "3": "", "4": "a", "template_name": "fi-conj-muistaa"}]}
{"word": "iskostua", "conjugation": [{"1": "iskost", "2": "", "3": "", "4": "u", "5": "a", "template_name": "fi-conj-sanoa"}]}
{"word": "iskukuumentaa", "conjugation": [{"1": "iskukuumen", "2": "a", "template_name": "fi-conj-huutaa"}]}
{"word": "iskuttaa", "conjugation": [{"1": "isku", "2": "tt", "3": "t", "4": "a", "template_name": "fi-conj-muistaa"}]}
{"word": "isoloida", "conjugation": [{"1": "isoloi", "2": "a", "template_name": "fi-conj-voida"}]}
{"word": "isoloitua", "conjugation": [{"1": "isoloi", "2": "t", "3": "d", "4": "u", "5": "a", "template_name": "fi-conj-sanoa"}]}
{"word": "isontaa", "conjugation": [{"1": "ison", "2": "a", "template_name": "fi-conj-huutaa"}]}
{"word": "isontua", "conjugation": [{"1": "iso", "2": "nt", "3": "nn", "4": "u", "5": "a", "template_name": "fi-conj-sanoa"}]}
{"word": "isota", "conjugation": [{"1": "is", "2": "", "3": "", "4": "o", "5": "a", "template_name": "fi-conj-vanheta"}]}
{"word": "isota", "conjugation": [{"1": "is", "2": "", "3": "", "4": "o", "5": "a", "template_name": "fi-conj-katketa"}]}
{"word": "isotella", "conjugation": [{"1": "iso", "2": "t", "3": "tt", "4": "el", "5": "a", "template_name": "fi-conj-tulla"}]}
{"word": "istahtaa", "conjugation": [{"1": "istah", "2": "t", "3": "d", "4": "a", "template_name": "fi-conj-muistaa"}]}
{"word": "istua", "conjugation": [{"1": "ist", "2": "", "3": "", "4": "u", "5": "a", "template_name": "fi-conj-sanoa"}]}
{"word": "istuksia", "conjugation": [{"1": "istuks", "2": "", "3": "", "4": "a", "template_name": "fi-conj-sallia"}]}
{"word": "istuskella", "conjugation": [{"1": "istusk", "2": "", "3": "", "4": "el", "5": "a", "template_name": "fi-conj-tulla"}]}
{"word": "istutella", "conjugation": [{"1": "istu", "2": "t", "3": "tt", "4": "el", "5": "a", "template_name": "fi-conj-tulla"}]}
{"word": "istuttaa", "conjugation": [{"1": "istu", "2": "tt", "3": "t", "4": "a", "template_name": "fi-conj-muistaa"}]}
{"word": "istuutua", "conjugation": [{"1": "istuu", "2": "t", "3": "d", "4": "u", "5": "a", "noagent": "1", "template_name": "fi-conj-sanoa"}]}
{"word": "it\u00e4\u00e4", "conjugation": [{"1": "i", "2": "t", "3": "d", "4": "\u00e4", "template_name": "fi-conj-muistaa"}]}
{"word": "italialaistaa", "conjugation": [{"1": "italialaist", "2": "", "3": "", "4": "a", "template_name": "fi-conj-muistaa"}]}
{"word": "italialaistua", "conjugation": [{"1": "italialaist", "2": "", "3": "", "4": "u", "5": "a", "template_name": "fi-conj-sanoa"}]}
{"word": "italiantaa", "conjugation": [{"1": "italian", "2": "a", "template_name": "fi-conj-huutaa"}]}
{"word": "itke\u00e4 maahan kaatunutta maitoa", "conjugation": [{"1": "itk", "2": "", "3": "", "4": "\u00e4", "qual": "maahan kaatunutta maitoa", "template_name": "fi-conj-laskea"}]}
{"word": "itke\u00e4", "conjugation": [{"1": "itk", "2": "", "3": "", "4": "\u00e4", "template_name": "fi-conj-laskea"}]}
{"word": "itkeskell\u00e4", "conjugation": [{"1": "itkesk", "2": "", "3": "", "4": "el", "5": "\u00e4", "template_name": "fi-conj-tulla"}]}
{"word": "itkett\u00e4\u00e4", "conjugation": [{"1": "itke", "2": "tt", "3": "t", "4": "\u00e4", "template_name": "fi-conj-muistaa"}]}
{"word": "itsen\u00e4ist\u00e4\u00e4", "conjugation": [{"1": "itsen\u00e4ist", "2": "", "3": "", "4": "\u00e4", "template_name": "fi-conj-muistaa"}]}
{"word": "itsen\u00e4isty\u00e4", "conjugation": [{"1": "itsen\u00e4ist", "2": "", "3": "", "4": "y", "5": "\u00e4", "template_name": "fi-conj-sanoa"}]}
{"word": "itsen\u00e4istytt\u00e4\u00e4", "conjugation": [{"1": "itsen\u00e4isty", "2": "tt", "3": "t", "4": "\u00e4", "template_name": "fi-conj-muistaa"}]}
{"word": "ivailla", "conjugation": [{"1": "iv", "2": "", "3": "", "4": "ail", "5": "a", "template_name": "fi-conj-tulla"}]}
{"word": "ivata", "conjugation": [{"1": "iv", "2": "", "3": "", "4": "a", "template_name": "fi-conj-salata"}]}
{"word": "j\u00e4\u00e4d\u00e4 j\u00e4lkeen", "conjugation": [{"1": "j\u00e4", "2": "\u00e4", "qual": "j\u00e4lkeen", "template_name": "fi-conj-saada"}]}
{"word": "j\u00e4\u00e4d\u00e4 kiinni", "conjugation": [{"1": "j\u00e4", "2": "\u00e4", "qual": "kiinni", "template_name": "fi-conj-saada"}]}
{"word": "j\u00e4\u00e4d\u00e4", "conjugation": [{"1": "j\u00e4", "2": "\u00e4", "template_name": "fi-conj-saada"}]}
{"word": "j\u00e4\u00e4dytt\u00e4\u00e4", "conjugation": [{"1": "j\u00e4\u00e4dy", "2": "tt", "3": "t", "4": "\u00e4", "template_name": "fi-conj-muistaa"}]}
{"word": "j\u00e4\u00e4hdytell\u00e4", "conjugation": [{"1": "j\u00e4\u00e4hdy", "2": "t", "3": "tt", "4": "el", "5": "\u00e4", "template_name": "fi-conj-tulla"}]}
{"word": "j\u00e4\u00e4hdytt\u00e4\u00e4", "conjugation": [{"1": "j\u00e4\u00e4hdy", "2": "tt", "3": "t", "4": "\u00e4", "template_name": "fi-conj-muistaa"}]}
{"word": "j\u00e4\u00e4hty\u00e4", "conjugation": [{"1": "j\u00e4\u00e4h", "2": "t", "3": "d", "4": "y", "5": "\u00e4", "template_name": "fi-conj-sanoa"}]}
{"word": "j\u00e4\u00e4kiekkoilla", "conjugation": [{"1": "j\u00e4\u00e4kiekk", "2": "", "3": "", "4": "oil", "5": "a", "template_name": "fi-conj-tulla"}]}
{"word": "j\u00e4\u00e4t\u00e4\u00e4", "conjugation": [{"1": "j\u00e4\u00e4", "2": "t", "3": "d", "4": "\u00e4", "template_name": "fi-conj-muistaa"}]}
{"word": "j\u00e4\u00e4tik\u00f6ity\u00e4", "conjugation": [{"1": "j\u00e4\u00e4tik\u00f6i", "2": "t", "3": "d", "4": "y", "5": "\u00e4", "template_name": "fi-conj-sanoa"}]}
{"word": "j\u00e4\u00e4ty\u00e4", "conjugation": [{"1": "j\u00e4\u00e4", "2": "t", "3": "d", "4": "y", "5": "\u00e4", "template_name": "fi-conj-sanoa"}]}
{"word": "j\u00e4\u00e4v\u00e4t\u00e4", "conjugation": [{"1": "j\u00e4\u00e4v", "2": "", "3": "", "4": "\u00e4", "template_name": "fi-conj-salata"}]}
{"word": "j\u00e4\u00e4viyty\u00e4", "conjugation": [{"1": "j\u00e4\u00e4viy", "2": "t", "3": "d", "4": "y", "5": "\u00e4", "template_name": "fi-conj-sanoa"}]}
{"word": "j\u00e4hmet\u00e4", "conjugation": [{"1": "j\u00e4hm", "2": "", "3": "", "4": "e", "5": "\u00e4", "template_name": "fi-conj-vanheta"}]}
{"word": "j\u00e4hmett\u00e4\u00e4", "conjugation": [{"1": "j\u00e4hme", "2": "tt", "3": "t", "4": "\u00e4", "template_name": "fi-conj-muistaa"}]}
{"word": "j\u00e4hmetty\u00e4", "conjugation": [{"1": "j\u00e4hme", "2": "tt", "3": "t", "4": "y", "5": "\u00e4", "template_name": "fi-conj-sanoa"}]}
{"word": "j\u00e4k\u00e4l\u00f6ity\u00e4", "conjugation": [{"1": "j\u00e4k\u00e4l\u00f6i", "2": "t", "3": "d", "4": "y", "5": "\u00e4", "template_name": "fi-conj-sanoa"}]}
{"word": "j\u00e4k\u00e4tt\u00e4\u00e4", "conjugation": [{"1": "j\u00e4k\u00e4", "2": "tt", "3": "t", "4": "\u00e4", "template_name": "fi-conj-muistaa"}]}
{"word": "j\u00e4ljent\u00e4\u00e4", "conjugation": [{"1": "j\u00e4ljen", "2": "\u00e4", "template_name": "fi-conj-huutaa"}]}
{"word": "j\u00e4ljenty\u00e4", "conjugation": [{"1": "j\u00e4lje", "2": "nt", "3": "nn", "4": "y", "5": "\u00e4", "template_name": "fi-conj-sanoa"}]}
{"word": "j\u00e4ljest\u00e4\u00e4", "conjugation": [{"1": "j\u00e4ljest", "2": "", "3": "", "4": "\u00e4", "template_name": "fi-conj-muistaa"}]}
{"word": "j\u00e4ljitell\u00e4", "conjugation": [{"1": "j\u00e4lji", "2": "t", "3": "tt", "4": "el", "5": "\u00e4", "template_name": "fi-conj-tulla"}]}
{"word": "j\u00e4ljitt\u00e4\u00e4", "conjugation": [{"1": "j\u00e4lji", "2": "tt", "3": "t", "4": "\u00e4", "template_name": "fi-conj-muistaa"}]}
{"word": "j\u00e4lki-ilmoittautua", "conjugation": [{"1": "j\u00e4lki-ilmoittau", "2": "t", "3": "d", "4": "u", "5": "a", "template_name": "fi-conj-sanoa"}]}
{"word": "j\u00e4lki\u00e4\u00e4nitt\u00e4\u00e4", "conjugation": [{"1": "j\u00e4lki\u00e4\u00e4ni", "2": "tt", "3": "t", "4": "\u00e4", "template_name": "fi-conj-muistaa"}]}
{"word": "j\u00e4lkik\u00e4sitell\u00e4", "conjugation": [{"1": "j\u00e4lkik\u00e4si", "2": "t", "3": "tt", "4": "el", "5": "\u00e4", "template_name": "fi-conj-tulla"}]}
{"word": "j\u00e4lkikypsy\u00e4", "conjugation": [{"1": "j\u00e4lkikyps", "2": "", "3": "", "4": "y", "5": "\u00e4", "template_name": "fi-conj-sanoa"}]}
{"word": "j\u00e4lkikypsytt\u00e4\u00e4", "conjugation": [{"1": "j\u00e4lkikypsy", "2": "tt", "3": "t", "4": "\u00e4", "template_name": "fi-conj-muistaa"}]}
{"word": "j\u00e4lkituleentua", "conjugation": [{"1": "j\u00e4lkitulee", "2": "nt", "3": "nn", "4": "u", "5": "a", "template_name": "fi-conj-sanoa"}]}
{"word": "j\u00e4lleenrakentaa", "conjugation": [{"1": "j\u00e4lleenraken", "2": "a", "template_name": "fi-conj-huutaa"}]}
{"word": "j\u00e4lleensynty\u00e4", "conjugation": [{"1": "j\u00e4lleensy", "2": "nt", "3": "nn", "4": "y", "5": "\u00e4", "template_name": "fi-conj-sanoa"}]}
{"word": "j\u00e4lleenvakuuttaa", "conjugation": [{"1": "j\u00e4lleenvakuu", "2": "tt", "3": "t", "4": "a", "template_name": "fi-conj-muistaa"}]}
{"word": "j\u00e4ltt\u00e4\u00e4", "conjugation": [{"1": "j\u00e4l", "2": "tt", "3": "t", "4": "\u00e4", "template_name": "fi-conj-muistaa"}]}
{"word": "j\u00e4m\u00e4ht\u00e4\u00e4", "conjugation": [{"1": "j\u00e4m\u00e4h", "2": "t", "3": "d", "4": "\u00e4", "template_name": "fi-conj-muistaa"}]}
{"word": "j\u00e4m\u00e4k\u00f6ity\u00e4", "conjugation": [{"1": "j\u00e4m\u00e4k\u00f6i", "2": "t", "3": "d", "4": "y", "5": "\u00e4", "template_name": "fi-conj-sanoa"}]}
{"word": "j\u00e4nist\u00e4\u00e4", "conjugation": [{"1": "j\u00e4nist", "2": "", "3": "", "4": "\u00e4", "template_name": "fi-conj-muistaa"}]}
{"word": "j\u00e4nistell\u00e4", "conjugation": [{"1": "j\u00e4nist", "2": "", "3": "", "4": "el", "5": "\u00e4", "template_name": "fi-conj-tulla"}]}
{"word": "j\u00e4nn\u00e4t\u00e4", "conjugation": [{"1": "j\u00e4nn", "2": "", "3": "", "4": "\u00e4", "template_name": "fi-conj-salata"}]}
{"word": "j\u00e4nnitt\u00e4\u00e4", "conjugation": [{"1": "j\u00e4nni", "2": "tt", "3": "t", "4": "\u00e4", "template_name": "fi-conj-muistaa"}]}
{"word": "j\u00e4nnitty\u00e4", "conjugation": [{"1": "j\u00e4nni", "2": "tt", "3": "t", "4": "y", "5": "\u00e4", "template_name": "fi-conj-sanoa"}]}
{"word": "j\u00e4nnitytt\u00e4\u00e4", "conjugation": [{"1": "j\u00e4nnity", "2": "tt", "3": "t", "4": "\u00e4", "template_name": "fi-conj-muistaa"}]}
{"word": "j\u00e4ntev\u00f6id\u00e4", "conjugation": [{"1": "j\u00e4ntev\u00f6i", "2": "\u00e4", "template_name": "fi-conj-voida"}]}
{"word": "j\u00e4ntev\u00f6itt\u00e4\u00e4", "conjugation": [{"1": "j\u00e4ntev\u00f6i", "2": "tt", "3": "t", "4": "\u00e4", "template_name": "fi-conj-muistaa"}]}
{"word": "j\u00e4ntev\u00f6ity\u00e4", "conjugation": [{"1": "j\u00e4ntev\u00f6i", "2": "t", "3": "d", "4": "y", "5": "\u00e4", "template_name": "fi-conj-sanoa"}]}
{"word": "j\u00e4pitt\u00e4\u00e4", "conjugation": [{"1": "j\u00e4pi", "2": "tt", "3": "t", "4": "\u00e4", "template_name": "fi-conj-muistaa"}]}
{"word": "j\u00e4r\u00e4hdell\u00e4", "conjugation": [{"1": "j\u00e4r\u00e4h", "2": "d", "3": "t", "4": "el", "5": "\u00e4", "template_name": "fi-conj-tulla"}]}
{"word": "j\u00e4r\u00e4ht\u00e4\u00e4", "conjugation": [{"1": "j\u00e4r\u00e4h", "2": "t", "3": "d", "4": "\u00e4", "template_name": "fi-conj-muistaa"}]}
{"word": "j\u00e4r\u00e4ytt\u00e4\u00e4", "conjugation": [{"1": "j\u00e4r\u00e4y", "2": "tt", "3": "t", "4": "\u00e4", "template_name": "fi-conj-muistaa"}]}
{"word": "j\u00e4reyty\u00e4", "conjugation": [{"1": "j\u00e4rey", "2": "t", "3": "d", "4": "y", "5": "\u00e4", "template_name": "fi-conj-sanoa"}]}
{"word": "j\u00e4rist\u00e4", "conjugation": [{"1": "j\u00e4r", "2": "", "3": "", "4": "i", "5": "\u00e4", "template_name": "fi-conj-rohkaista"}]}
{"word": "j\u00e4risytt\u00e4\u00e4", "conjugation": [{"1": "j\u00e4risy", "2": "tt", "3": "t", "4": "\u00e4", "template_name": "fi-conj-muistaa"}]}
{"word": "j\u00e4rjest\u00e4\u00e4", "conjugation": [{"1": "j\u00e4rjest", "2": "", "3": "", "4": "\u00e4", "template_name": "fi-conj-muistaa"}]}
{"word": "j\u00e4rjest\u00e4yty\u00e4", "conjugation": [{"1": "j\u00e4rjest\u00e4y", "2": "t", "3": "d", "4": "y", "5": "\u00e4", "template_name": "fi-conj-sanoa"}]}
{"word": "j\u00e4rjestelm\u00e4llist\u00e4\u00e4", "conjugation": [{"1": "j\u00e4rjestelm\u00e4llist", "2": "", "3": "", "4": "\u00e4", "template_name": "fi-conj-muistaa"}]}
{"word": "j\u00e4rjestelm\u00e4llistytt\u00e4\u00e4", "conjugation": [{"1": "j\u00e4rjestelm\u00e4llisty", "2": "tt", "3": "t", "4": "\u00e4", "template_name": "fi-conj-muistaa"}]}
{"word": "j\u00e4rjesty\u00e4", "conjugation": [{"1": "j\u00e4rjest", "2": "", "3": "", "4": "y", "5": "\u00e4", "template_name": "fi-conj-sanoa"}]}
{"word": "j\u00e4rk\u00e4ht\u00e4\u00e4", "conjugation": [{"1": "j\u00e4rk\u00e4h", "2": "t", "3": "d", "4": "\u00e4", "template_name": "fi-conj-muistaa"}]}
{"word": "j\u00e4rk\u00e4t\u00e4", "conjugation": [{"1": "j\u00e4r", "2": "k", "3": "kk", "4": "\u00e4", "template_name": "fi-conj-salata"}]}
{"word": "j\u00e4rkeill\u00e4", "conjugation": [{"1": "j\u00e4rk", "2": "", "3": "", "4": "eil", "5": "\u00e4", "template_name": "fi-conj-tulla"}]}
{"word": "j\u00e4rkeist\u00e4\u00e4", "conjugation": [{"1": "j\u00e4rkeist", "2": "", "3": "", "4": "\u00e4", "template_name": "fi-conj-muistaa"}]}
{"word": "j\u00e4rkeisty\u00e4", "conjugation": [{"1": "j\u00e4rkeist", "2": "", "3": "", "4": "y", "5": "\u00e4", "template_name": "fi-conj-sanoa"}]}
{"word": "j\u00e4rkev\u00f6itt\u00e4\u00e4", "conjugation": [{"1": "j\u00e4rkev\u00f6i", "2": "tt", "3": "t", "4": "\u00e4", "template_name": "fi-conj-muistaa"}]}
{"word": "j\u00e4rkev\u00f6ity\u00e4", "conjugation": [{"1": "j\u00e4rkev\u00f6i", "2": "t", "3": "d", "4": "y", "5": "\u00e4", "template_name": "fi-conj-sanoa"}]}
{"word": "j\u00e4rkiinnytt\u00e4\u00e4", "conjugation": [{"1": "j\u00e4rkiinny", "2": "tt", "3": "t", "4": "\u00e4", "template_name": "fi-conj-muistaa"}]}
{"word": "j\u00e4rkiinty\u00e4", "conjugation": [{"1": "j\u00e4rkii", "2": "nt", "3": "nn", "4": "y", "5": "\u00e4", "template_name": "fi-conj-sanoa"}]}
{"word": "j\u00e4rkiper\u00e4ist\u00e4\u00e4", "conjugation": [{"1": "j\u00e4rkiper\u00e4ist", "2": "", "3": "", "4": "\u00e4", "template_name": "fi-conj-muistaa"}]}
{"word": "j\u00e4rkiper\u00e4isty\u00e4", "conjugation": [{"1": "j\u00e4rkiper\u00e4ist", "2": "", "3": "", "4": "y", "5": "\u00e4", "template_name": "fi-conj-sanoa"}]}
{"word": "j\u00e4rkky\u00e4", "conjugation": [{"1": "j\u00e4r", "2": "kk", "3": "k", "4": "y", "5": "\u00e4", "template_name": "fi-conj-sanoa"}]}
{"word": "j\u00e4rkytt\u00e4\u00e4", "conjugation": [{"1": "j\u00e4rky", "2": "tt", "3": "t", "4": "\u00e4", "template_name": "fi-conj-muistaa"}]}
{"word": "j\u00e4rkytty\u00e4", "conjugation": [{"1": "j\u00e4rky", "2": "tt", "3": "t", "4": "y", "5": "\u00e4", "template_name": "fi-conj-sanoa"}]}
{"word": "j\u00e4rsi\u00e4", "conjugation": [{"1": "j\u00e4rs", "2": "", "3": "", "4": "\u00e4", "template_name": "fi-conj-sallia"}]}
{"word": "j\u00e4sennell\u00e4", "conjugation": [{"1": "j\u00e4se", "2": "nn", "3": "nt", "4": "el", "5": "\u00e4", "template_name": "fi-conj-tulla"}]}
{"word": "j\u00e4sent\u00e4\u00e4", "conjugation": [{"1": "j\u00e4sen", "2": "\u00e4", "template_name": "fi-conj-huutaa"}]}
{"word": "j\u00e4senty\u00e4", "conjugation": [{"1": "j\u00e4se", "2": "nt", "3": "nn", "4": "y", "5": "\u00e4", "template_name": "fi-conj-sanoa"}]}
{"word": "j\u00e4t\u00e4tt\u00e4\u00e4", "conjugation": [{"1": "j\u00e4t\u00e4", "2": "tt", "3": "t", "4": "\u00e4", "template_name": "fi-conj-muistaa"}]}
{"word": "j\u00e4tt\u00e4\u00e4 arpi", "conjugation": [{"1": "j\u00e4", "2": "tt", "3": "t", "4": "\u00e4", "q1sg": "arven", "q2sg": "arven", "q1pl": "arven", "q2pl": "arven", "q3p": "arven", "qpass": "arpi", "q1sgp": "arpea", "q2sgp": "arpea", "q1plp": "arpea", "q2plp": "arpea", "q3pp": "arpea", "qpassp": "arpea", "template_name": "fi-conj-muistaa"}]}
{"word": "j\u00e4tt\u00e4\u00e4 p\u00f6yd\u00e4lle", "conjugation": [{"1": "j\u00e4", "2": "tt", "3": "t", "4": "\u00e4", "qual": "p\u00f6yd\u00e4lle", "template_name": "fi-conj-muistaa"}]}
{"word": "j\u00e4tt\u00e4\u00e4 tyhj\u00e4n p\u00e4\u00e4lle", "conjugation": [{"1": "j\u00e4", "2": "tt", "3": "t", "4": "\u00e4", "qual": "tyhj\u00e4n p\u00e4\u00e4lle", "template_name": "fi-conj-muistaa"}]}
{"word": "j\u00e4tt\u00e4\u00e4 v\u00e4liin", "conjugation": [{"1": "j\u00e4", "2": "tt", "3": "t", "4": "\u00e4", "qual": "v\u00e4liin", "template_name": "fi-conj-muistaa"}]}
{"word": "j\u00e4tt\u00e4\u00e4", "conjugation": [{"1": "j\u00e4", "2": "tt", "3": "t", "4": "\u00e4", "template_name": "fi-conj-muistaa"}]}
{"word": "j\u00e4tt\u00e4yty\u00e4", "conjugation": [{"1": "j\u00e4tt\u00e4y", "2": "t", "3": "d", "4": "y", "5": "\u00e4", "template_name": "fi-conj-sanoa"}]}
{"word": "j\u00e4ykent\u00e4\u00e4", "conjugation": [{"1": "j\u00e4yken", "2": "\u00e4", "template_name": "fi-conj-huutaa"}]}
{"word": "j\u00e4ykenty\u00e4", "conjugation": [{"1": "j\u00e4yke", "2": "nt", "3": "nn", "4": "y", "5": "\u00e4", "template_name": "fi-conj-sanoa"}]}
{"word": "j\u00e4yket\u00e4", "conjugation": [{"1": "j\u00e4y", "2": "k", "3": "kk", "4": "e", "5": "\u00e4", "template_name": "fi-conj-vanheta"}]}
{"word": "j\u00e4ykist\u00e4\u00e4", "conjugation": [{"1": "j\u00e4ykist", "2": "", "3": "", "4": "\u00e4", "template_name": "fi-conj-muistaa"}]}
{"word": "j\u00e4ykistell\u00e4", "conjugation": [{"1": "j\u00e4ykist", "2": "", "3": "", "4": "el", "5": "\u00e4", "template_name": "fi-conj-tulla"}]}
{"word": "j\u00e4ykisty\u00e4", "conjugation": [{"1": "j\u00e4ykist", "2": "", "3": "", "4": "y", "5": "\u00e4", "template_name": "fi-conj-sanoa"}]}
{"word": "j\u00e4yst\u00e4\u00e4", "conjugation": [{"1": "j\u00e4yst", "2": "", "3": "", "4": "\u00e4", "template_name": "fi-conj-muistaa"}]}
{"word": "j\u00e4yt\u00e4\u00e4", "conjugation": [{"1": "j\u00e4y", "2": "t", "3": "d", "4": "\u00e4", "template_name": "fi-conj-muistaa"}]}
{"word": "j\u00f6k\u00f6tt\u00e4\u00e4", "conjugation": [{"1": "j\u00f6k\u00f6", "2": "tt", "3": "t", "4": "\u00e4", "template_name": "fi-conj-muistaa"}]}
{"word": "j\u00f6p\u00f6tt\u00e4\u00e4", "conjugation": [{"1": "j\u00f6p\u00f6", "2": "tt", "3": "t", "4": "\u00e4", "template_name": "fi-conj-muistaa"}]}
{"word": "j\u00f6r\u00f6tt\u00e4\u00e4", "conjugation": [{"1": "j\u00f6r\u00f6", "2": "tt", "3": "t", "4": "\u00e4", "template_name": "fi-conj-muistaa"}]}
{"word": "jaanata", "conjugation": [{"1": "jaan", "2": "", "3": "", "4": "a", "template_name": "fi-conj-salata"}]}
{"word": "jaaritella", "conjugation": [{"1": "jaari", "2": "t", "3": "tt", "4": "el", "5": "a", "template_name": "fi-conj-tulla"}]}
{"word": "jaarittaa", "conjugation": [{"1": "jaari", "2": "tt", "3": "t", "4": "a", "template_name": "fi-conj-muistaa"}]}
{"word": "jaella", "conjugation": [{"1": "ja", "2": "", "3": "k", "4": "el", "5": "a", "template_name": "fi-conj-tulla"}]}
{"word": "jahdata", "conjugation": [{"1": "jah", "2": "d", "3": "t", "4": "a", "template_name": "fi-conj-salata"}]}
{"word": "jahkailla", "conjugation": [{"1": "jahk", "2": "", "3": "", "4": "ail", "5": "a", "template_name": "fi-conj-tulla"}]}
{"word": "jahkaista", "conjugation": [{"1": "jahk", "2": "", "3": "", "4": "ai", "5": "a", "template_name": "fi-conj-rohkaista"}]}
{"word": "jahkata", "conjugation": [{"1": "jahk", "2": "", "3": "", "4": "a", "template_name": "fi-conj-salata"}]}
{"word": "jahnata", "conjugation": [{"1": "jahn", "2": "", "3": "", "4": "a", "template_name": "fi-conj-salata"}]}
{"word": "jakaa", "conjugation": [{"1": "ja", "2": "k", "3": "", "4": "a", "template_name": "fi-conj-kaivaa"}]}
{"word": "jakaantua", "conjugation": [{"1": "jakaa", "2": "nt", "3": "nn", "4": "u", "5": "a", "template_name": "fi-conj-sanoa"}]}
{"word": "jakautua", "conjugation": [{"1": "jakau", "2": "t", "3": "d", "4": "u", "5": "a", "template_name": "fi-conj-sanoa"}]}
{"word": "jakotislata", "conjugation": [{"1": "jakotisl", "2": "", "3": "", "4": "a", "template_name": "fi-conj-salata"}]}
{"word": "jaksaa", "conjugation": [{"1": "jaks", "2": "", "3": "", "4": "a", "template_name": "fi-conj-kaivaa"}]}
{"word": "jaksella", "conjugation": [{"1": "jaks", "2": "", "3": "", "4": "el", "5": "a", "template_name": "fi-conj-tulla"}]}
{"word": "jaksotella", "conjugation": [{"1": "jakso", "2": "t", "3": "tt", "4": "el", "5": "a", "template_name": "fi-conj-tulla"}]}
{"word": "jaksottaa", "conjugation": [{"1": "jakso", "2": "tt", "3": "t", "4": "a", "template_name": "fi-conj-muistaa"}]}
{"word": "jaksottua", "conjugation": [{"1": "jakso", "2": "tt", "3": "t", "4": "u", "5": "a", "template_name": "fi-conj-sanoa"}]}
{"word": "jalkauttaa", "conjugation": [{"1": "jalkau", "2": "tt", "3": "t", "4": "a", "template_name": "fi-conj-muistaa"}]}
{"word": "jalkautua", "conjugation": [{"1": "jalkau", "2": "t", "3": "d", "4": "u", "5": "a", "template_name": "fi-conj-sanoa"}]}
{"word": "jallittaa", "conjugation": [{"1": "jalli", "2": "tt", "3": "t", "4": "a", "template_name": "fi-conj-muistaa"}]}
{"word": "jaloitella", "conjugation": [{"1": "jaloi", "2": "t", "3": "tt", "4": "el", "5": "a", "template_name": "fi-conj-tulla"}]}
{"word": "jaloittaa", "conjugation": [{"1": "jaloi", "2": "tt", "3": "t", "4": "a", "template_name": "fi-conj-muistaa"}]}
{"word": "jalontaa", "conjugation": [{"1": "jalon", "2": "a", "template_name": "fi-conj-huutaa"}]}
{"word": "jalostaa", "conjugation": [{"1": "jalost", "2": "", "3": "", "4": "a", "template_name": "fi-conj-muistaa"}]}
{"word": "jalostua", "conjugation": [{"1": "jalost", "2": "", "3": "", "4": "u", "5": "a", "template_name": "fi-conj-sanoa"}]}
{"word": "jalustaa", "conjugation": [{"1": "jalust", "2": "", "3": "", "4": "a", "template_name": "fi-conj-muistaa"}]}
{"word": "jammailla", "conjugation": [{"1": "jamm", "2": "", "3": "", "4": "ail", "5": "a", "template_name": "fi-conj-tulla"}]}
{"word": "jammata", "conjugation": [{"1": "jamm", "2": "", "3": "", "4": "a", "template_name": "fi-conj-salata"}]}
{"word": "jankata", "conjugation": [{"1": "jan", "2": "k", "3": "kk", "4": "a", "template_name": "fi-conj-salata"}]}
{"word": "jankuttaa", "conjugation": [{"1": "janku", "2": "tt", "3": "t", "4": "a", "template_name": "fi-conj-muistaa"}]}
{"word": "janota", "conjugation": [{"1": "jan", "2": "", "3": "", "4": "o", "5": "a", "template_name": "fi-conj-katketa"}]}
{"word": "janottaa", "conjugation": [{"1": "jano", "2": "tt", "3": "t", "4": "a", "template_name": "fi-conj-muistaa"}]}
{"word": "jaotella", "conjugation": [{"1": "jao", "2": "t", "3": "tt", "4": "el", "5": "a", "template_name": "fi-conj-tulla"}]}
{"word": "jaottaa", "conjugation": [{"1": "jao", "2": "tt", "3": "t", "4": "a", "template_name": "fi-conj-muistaa"}]}
{"word": "japanintaa", "conjugation": [{"1": "japanin", "2": "a", "template_name": "fi-conj-huutaa"}]}
{"word": "jarrutella", "conjugation": [{"1": "jarru", "2": "t", "3": "tt", "4": "el", "5": "a", "template_name": "fi-conj-tulla"}]}
{"word": "jarruttaa", "conjugation": [{"1": "jarru", "2": "tt", "3": "t", "4": "a", "template_name": "fi-conj-muistaa"}]}
{"word": "jarruuntua", "conjugation": [{"1": "jarruu", "2": "nt", "3": "nn", "4": "u", "5": "a", "template_name": "fi-conj-sanoa"}]}
{"word": "jatkaa", "conjugation": [{"1": "jatk", "2": "", "3": "", "4": "a", "template_name": "fi-conj-kaivaa"}]}
{"word": "jatkella", "conjugation": [{"1": "jatk", "2": "", "3": "", "4": "el", "5": "a", "template_name": "fi-conj-tulla"}]}
{"word": "jatkokouluttaa", "conjugation": [{"1": "jatkokoulu", "2": "tt", "3": "t", "4": "a", "template_name": "fi-conj-muistaa"}]}
{"word": "jatkol\u00e4hett\u00e4\u00e4", "conjugation": [{"1": "jatkol\u00e4he", "2": "tt", "3": "t", "4": "\u00e4", "template_name": "fi-conj-muistaa"}]}
{"word": "jatkua", "conjugation": [{"1": "jatk", "2": "", "3": "", "4": "u", "5": "a", "template_name": "fi-conj-sanoa"}]}
{"word": "jatsata", "conjugation": [{"1": "jats", "2": "", "3": "", "4": "a", "template_name": "fi-conj-salata"}]}
{"word": "jauhaa", "conjugation": [{"1": "jauh", "2": "", "3": "", "4": "a", "template_name": "fi-conj-kaivaa"}]}
{"word": "jauhaantua", "conjugation": [{"1": "jauhaa", "2": "nt", "3": "nn", "4": "u", "5": "a", "template_name": "fi-conj-sanoa"}]}
{"word": "jauhattaa", "conjugation": [{"1": "jauha", "2": "tt", "3": "t", "4": "a", "template_name": "fi-conj-muistaa"}]}
{"word": "jauhautua", "conjugation": [{"1": "jauhau", "2": "t", "3": "d", "4": "u", "5": "a", "template_name": "fi-conj-sanoa"}]}
{"word": "jauhennella", "conjugation": [{"1": "jauhe", "2": "nn", "3": "nt", "4": "el", "5": "a", "template_name": "fi-conj-tulla"}]}
{"word": "jauhentaa", "conjugation": [{"1": "jauhen", "2": "a", "template_name": "fi-conj-huutaa"}]}
{"word": "jauhentua", "conjugation": [{"1": "jauhe", "2": "nt", "3": "nn", "4": "u", "5": "a", "template_name": "fi-conj-sanoa"}]}
{"word": "jauhottaa", "conjugation": [{"1": "jauho", "2": "tt", "3": "t", "4": "a", "template_name": "fi-conj-muistaa"}]}
{"word": "jeesata", "conjugation": [{"1": "jees", "2": "", "3": "", "4": "a", "template_name": "fi-conj-salata"}]}
{"word": "jeesi\u00e4", "conjugation": [{"1": "jees", "2": "", "3": "", "4": "\u00e4", "template_name": "fi-conj-sallia"}]}
{"word": "jeesustella", "conjugation": [{"1": "jeesust", "2": "", "3": "", "4": "el", "5": "a", "template_name": "fi-conj-tulla"}]}
{"word": "jekkuilla", "conjugation": [{"1": "jekk", "2": "", "3": "", "4": "uil", "5": "a", "template_name": "fi-conj-tulla"}]}
{"word": "jelpata", "conjugation": [{"1": "jel", "2": "p", "3": "pp", "4": "a", "template_name": "fi-conj-salata"}]}
{"word": "jelppi\u00e4", "conjugation": [{"1": "jel", "2": "pp", "3": "p", "4": "\u00e4", "template_name": "fi-conj-sallia"}]}
{"word": "jemmata", "conjugation": [{"1": "jemm", "2": "", "3": "", "4": "a", "template_name": "fi-conj-salata"}]}
{"word": "jengiyty\u00e4", "conjugation": [{"1": "jengiy", "2": "t", "3": "d", "4": "y", "5": "\u00e4", "template_name": "fi-conj-sanoa"}]}
{"word": "jiirata", "conjugation": [{"1": "jiir", "2": "", "3": "", "4": "a", "template_name": "fi-conj-salata"}]}
{"word": "jippoilla", "conjugation": [{"1": "jipp", "2": "", "3": "", "4": "oil", "5": "a", "template_name": "fi-conj-tulla"}]}
{"word": "jodioida", "conjugation": [{"1": "jodioi", "2": "a", "template_name": "fi-conj-voida"}]}
{"word": "jodittaa", "conjugation": [{"1": "jodi", "2": "tt", "3": "t", "4": "a", "template_name": "fi-conj-muistaa"}]}
{"word": "jodlata", "conjugation": [{"1": "jodl", "2": "", "3": "", "4": "a", "template_name": "fi-conj-salata"}]}
{"word": "johdatella", "conjugation": [{"1": "johda", "2": "t", "3": "tt", "4": "el", "5": "a", "template_name": "fi-conj-tulla"}]}
{"word": "johdattaa", "conjugation": [{"1": "johda", "2": "tt", "3": "t", "4": "a", "template_name": "fi-conj-muistaa"}]}
{"word": "johdonmukaistaa", "conjugation": [{"1": "johdonmukaist", "2": "", "3": "", "4": "a", "template_name": "fi-conj-muistaa"}]}
{"word": "johdottaa", "conjugation": [{"1": "johdo", "2": "tt", "3": "t", "4": "a", "template_name": "fi-conj-muistaa"}]}
{"word": "johtaa harhaan", "conjugation": [{"1": "joh", "2": "t", "3": "d", "4": "a", "qual": "harhaan", "template_name": "fi-conj-muistaa"}]}
{"word": "johtaa", "conjugation": [{"1": "joh", "2": "t", "3": "d", "4": "a", "template_name": "fi-conj-muistaa"}]}
{"word": "johtua", "conjugation": [{"1": "joh", "2": "t", "3": "d", "4": "u", "5": "a", "template_name": "fi-conj-sanoa"}]}
{"word": "joiata", "conjugation": [{"1": "joi", "2": "", "3": "k", "4": "a", "template_name": "fi-conj-salata"}]}
{"word": "joikata", "conjugation": [{"1": "joi", "2": "k", "3": "kk", "4": "a", "template_name": "fi-conj-salata"}]}
{"word": "joikua", "conjugation": [{"1": "joi", "2": "k", "3": "", "4": "u", "5": "a", "template_name": "fi-conj-sanoa"}]}
{"word": "jokellella", "conjugation": [{"1": "joke", "2": "ll", "3": "lt", "4": "el", "5": "a", "template_name": "fi-conj-tulla"}]}
{"word": "jokeltaa", "conjugation": [{"1": "jokel", "2": "a", "template_name": "fi-conj-huutaa"}]}
{"word": "jolkutella", "conjugation": [{"1": "jolku", "2": "t", "3": "tt", "4": "el", "5": "a", "template_name": "fi-conj-tulla"}]}
{"word": "jolkuttaa", "conjugation": [{"1": "jolku", "2": "tt", "3": "t", "4": "a", "template_name": "fi-conj-muistaa"}]}
{"word": "jollottaa", "conjugation": [{"1": "jollo", "2": "tt", "3": "t", "4": "a", "template_name": "fi-conj-muistaa"}]}
{"word": "jomottaa", "conjugation": [{"1": "jomo", "2": "tt", "3": "t", "4": "a", "template_name": "fi-conj-muistaa"}]}
{"word": "jongleerata", "conjugation": [{"1": "jongleer", "2": "", "3": "", "4": "a", "template_name": "fi-conj-salata"}]}
{"word": "jonottaa", "conjugation": [{"1": "jono", "2": "tt", "3": "t", "4": "a", "template_name": "fi-conj-muistaa"}]}
{"word": "jonottaa", "conjugation": [{"1": "jono", "2": "tt", "3": "t", "4": "a", "template_name": "fi-conj-muistaa"}}
{"word": "jonouttaa", "conjugation": [{"1": "jonou", "2": "tt", "3": "t", "4": "a", "template_name": "fi-conj-muistaa"}]}
{"word": "joogata", "conjugation": [{"1": "joog", "2": "", "3": "", "4": "a", "template_name": "fi-conj-salata"}]}
{"word": "jorata", "conjugation": [{"1": "jor", "2": "", "3": "", "4": "a", "template_name": "fi-conj-salata"}]}
{"word": "jorista", "conjugation": [{"1": "jor", "2": "", "3": "", "4": "i", "5": "a", "template_name": "fi-conj-rohkaista"}]}
{"word": "jorottaa", "conjugation": [{"1": "joro", "2": "tt", "3": "t", "4": "a", "template_name": "fi-conj-muistaa"}]}
{"word": "jossitella", "conjugation": [{"1": "jossi", "2": "t", "3": "tt", "4": "el", "5": "a", "template_name": "fi-conj-tulla"}]}
{"word": "jouduttaa", "conjugation": [{"1": "joudu", "2": "tt", "3": "t", "4": "a", "template_name": "fi-conj-muistaa"}]}
{"word": "joukkoistaa", "conjugation": [{"1": "joukkoist", "2": "", "3": "", "4": "a", "template_name": "fi-conj-muistaa"}]}
{"word": "jousittaa", "conjugation": [{"1": "jousi", "2": "tt", "3": "t", "4": "a", "template_name": "fi-conj-muistaa"}]}
{"word": "joustaa", "conjugation": [{"1": "joust", "2": "", "3": "", "4": "a", "template_name": "fi-conj-muistaa"}]}
{"word": "joustavoida", "conjugation": [{"1": "joustavoi", "2": "a", "template_name": "fi-conj-voida"}]}
{"word": "joustavoittaa", "conjugation": [{"1": "joustavoi", "2": "tt", "3": "t", "4": "a", "template_name": "fi-conj-muistaa"}]}
{"word": "joutaa", "conjugation": [{"1": "jou", "2": "a", "template_name": "fi-conj-soutaa"}]}
{"word": "joutua", "conjugation": [{"1": "jou", "2": "t", "3": "d", "4": "u", "5": "a", "template_name": "fi-conj-sanoa"}]}
{"word": "judata", "conjugation": [{"1": "ju", "2": "d", "3": "t", "4": "a", "template_name": "fi-conj-salata"}]}
{"word": "juhlia", "conjugation": [{"1": "juhl", "2": "", "3": "", "4": "a", "template_name": "fi-conj-sallia"}]}
{"word": "juhlistaa", "conjugation": [{"1": "juhlist", "2": "", "3": "", "4": "a", "template_name": "fi-conj-muistaa"}]}
{"word": "jujuttaa", "conjugation": [{"1": "juju", "2": "tt", "3": "t", "4": "a", "template_name": "fi-conj-muistaa"}]}
{"word": "juksata", "conjugation": [{"1": "juks", "2": "", "3": "", "4": "a", "template_name": "fi-conj-salata"}]}
{"word": "julistaa", "conjugation": [{"1": "julist", "2": "", "3": "", "4": "a", "template_name": "fi-conj-muistaa"}]}
{"word": "julistautua", "conjugation": [{"1": "julistau", "2": "t", "3": "d", "4": "u", "5": "a", "template_name": "fi-conj-sanoa"}]}
{"word": "juljeta", "conjugation": [{"1": "jul", "2": "j", "3": "k", "4": "e", "5": "a", "template_name": "fi-conj-katketa"},}
{"word": "julkaista", "conjugation": [{"1": "julk", "2": "", "3": "", "4": "ai", "5": "a", "template_name": "fi-conj-rohkaista"}]}
{"word": "julkilausua", "conjugation": [{"1": "julkilaus", "2": "", "3": "", "4": "u", "5": "a", "template_name": "fi-conj-sanoa"}]}
{"word": "julkipanna", "conjugation": [{"1": "julkip", "2": "", "3": "", "4": "an", "5": "a", "template_name": "fi-conj-tulla"}]}
{"word": "julkistaa", "conjugation": [{"1": "julkist", "2": "", "3": "", "4": "a", "template_name": "fi-conj-muistaa"}]}
{"word": "julkituoda", "conjugation": [{"1": "julkituo", "2": "a", "template_name": "fi-conj-juoda"}]}
{"word": "julmeta", "conjugation": [{"1": "julm", "2": "", "3": "", "4": "e", "5": "a", "template_name": "fi-conj-vanheta"}]}
{"word": "julmistella", "conjugation": [{"1": "julmist", "2": "", "3": "", "4": "el", "5": "a", "template_name": "fi-conj-tulla"}]}
{"word": "julmistua", "conjugation": [{"1": "julmist", "2": "", "3": "", "4": "u", "5": "a", "template_name": "fi-conj-sanoa"}]}
{"word": "jumaloida", "conjugation": [{"1": "jumaloi", "2": "a", "template_name": "fi-conj-voida"}]}
{"word": "jumiintua", "conjugation": [{"1": "jumii", "2": "nt", "3": "nn", "4": "u", "5": "a", "template_name": "fi-conj-sanoa"}]}
{"word": "jumittaa", "conjugation": [{"1": "jumi", "2": "tt", "3": "t", "4": "a", "template_name": "fi-conj-muistaa"}]}
{"word": "jumittua", "conjugation": [{"1": "jumi", "2": "tt", "3": "t", "4": "u", "5": "a", "template_name": "fi-conj-sanoa"}]}
{"word": "jumiuttaa", "conjugation": [{"1": "jumiu", "2": "tt", "3": "t", "4": "a", "template_name": "fi-conj-muistaa"}]}
{"word": "jumiutua", "conjugation": [{"1": "jumiu", "2": "t", "3": "d", "4": "u", "5": "a", "template_name": "fi-conj-sanoa"}]}
{"word": "jumpata", "conjugation": [{"1": "jum", "2": "p", "3": "pp", "4": "a", "template_name": "fi-conj-salata"}]}
{"word": "jumputtaa", "conjugation": [{"1": "jumpu", "2": "tt", "3": "t", "4": "a", "template_name": "fi-conj-muistaa"}]}
{"word": "junnata", "conjugation": [{"1": "junn", "2": "", "3": "", "4": "a", "template_name": "fi-conj-salata"}]}
{"word": "juntata", "conjugation": [{"1": "jun", "2": "t", "3": "tt", "4": "a", "template_name": "fi-conj-salata"}]}
{"word": "juoda", "conjugation": [{"1": "juo", "2": "a", "template_name": "fi-conj-juoda"}]}
{"word": "juohtua", "conjugation": [{"1": "juoh", "2": "t", "3": "d", "4": "u", "5": "a", "template_name": "fi-conj-sanoa"}]}
{"word": "juoksennella", "conjugation": [{"1": "juokse", "2": "nn", "3": "nt", "4": "el", "5": "a", "template_name": "fi-conj-tulla"}]}
{"word": "juoksettaa", "conjugation": [{"1": "juokse", "2": "tt", "3": "t", "4": "a", "template_name": "fi-conj-muistaa"}]}
{"word": "juoksettua", "conjugation": [{"1": "juokse", "2": "tt", "3": "t", "4": "u", "5": "a", "template_name": "fi-conj-sanoa"}]}
{"word": "juoksutella", "conjugation": [{"1": "juoksu", "2": "t", "3": "tt", "4": "el", "5": "a", "template_name": "fi-conj-tulla"}]}
{"word": "juoksuttaa", "conjugation": [{"1": "juoksu", "2": "tt", "3": "t", "4": "a", "template_name": "fi-conj-muistaa"}]}
{"word": "juolahtaa mieleen", "conjugation": [{"1": "juolah", "2": "t", "3": "d", "4": "a", "qual": "mieleen", "template_name": "fi-conj-muistaa"}]}
{"word": "juolahtaa", "conjugation": [{"1": "juolah", "2": "t", "3": "d", "4": "a", "template_name": "fi-conj-muistaa"}]}
{"word": "juonia", "conjugation": [{"1": "juon", "2": "", "3": "", "4": "a", "template_name": "fi-conj-sallia"}]}
{"word": "juonitella", "conjugation": [{"1": "juoni", "2": "t", "3": "tt", "4": "el", "5": "a", "template_name": "fi-conj-tulla"}]}
{"word": "juontaa", "conjugation": [{"1": "juon", "2": "a", "template_name": "fi-conj-huutaa"}]}
{"word": "juontua", "conjugation": [{"1": "juo", "2": "nt", "3": "nn", "4": "u", "5": "a", "template_name": "fi-conj-sanoa"}]}
{"word": "juopotella", "conjugation": [{"1": "juopo", "2": "t", "3": "tt", "4": "el", "5": "a", "template_name": "fi-conj-tulla"}]}
{"word": "juopua", "conjugation": [{"1": "juo", "2": "p", "3": "v", "4": "u", "5": "a", "template_name": "fi-conj-sanoa"}]}
{"word": "juoruilla", "conjugation": [{"1": "juor", "2": "", "3": "", "4": "uil", "5": "a", "template_name": "fi-conj-tulla"}]}
{"word": "juoruta", "conjugation": [{"1": "juor", "2": "", "3": "", "4": "u", "5": "a", "template_name": "fi-conj-katketa"}]}
{"word": "juosta", "conjugation": [{"1": "juo", "2": "a", "template_name": "fi-conj-juosta"}]}
{"word": "juottaa", "conjugation": [{"1": "juo", "2": "tt", "3": "t", "4": "a", "template_name": "fi-conj-muistaa"}]}
{"word": "juovittaa", "conjugation": [{"1": "juovi", "2": "tt", "3": "t", "4": "a", "template_name": "fi-conj-muistaa"}]}
{"word": "juovuttaa", "conjugation": [{"1": "juovu", "2": "tt", "3": "t", "4": "a", "template_name": "fi-conj-muistaa"}]}
{"word": "jupista", "conjugation": [{"1": "jup", "2": "", "3": "", "4": "i", "5": "a", "template_name": "fi-conj-rohkaista"}]}
{"word": "juppiutua", "conjugation": [{"1": "juppiu", "2": "t", "3": "d", "4": "u", "5": "a", "template_name": "fi-conj-sanoa"}]}
{"word": "jurista", "conjugation": [{"1": "jur", "2": "", "3": "", "4": "i", "5": "a", "template_name": "fi-conj-rohkaista"}]}
{"word": "jurnuttaa", "conjugation": [{"1": "jurnu", "2": "tt", "3": "t", "4": "a", "template_name": "fi-conj-muistaa"}]}
{"word": "juroa", "conjugation": [{"1": "jur", "2": "", "3": "", "4": "o", "5": "a", "template_name": "fi-conj-sanoa"}]}
{"word": "jurottaa", "conjugation": [{"1": "juro", "2": "tt", "3": "t", "4": "a", "template_name": "fi-conj-muistaa"}]}
{"word": "juroutua", "conjugation": [{"1": "jurou", "2": "t", "3": "d", "4": "u", "5": "a", "template_name": "fi-conj-sanoa"}]}
{"word": "jurppia", "conjugation": [{"1": "jur", "2": "pp", "3": "p", "4": "a", "template_name": "fi-conj-sallia"}]}
{"word": "jurrata", "conjugation": [{"1": "jurr", "2": "", "3": "", "4": "a", "template_name": "fi-conj-salata"}]}
{"word": "justeerata", "conjugation": [{"1": "justeer", "2": "", "3": "", "4": "a", "template_name": "fi-conj-salata"}]}
{"word": "jutata", "conjugation": [{"1": "jut", "2": "", "3": "", "4": "a", "template_name": "fi-conj-salata"}]}
{"word": "jutella", "conjugation": [{"1": "ju", "2": "t", "3": "tt", "4": "el", "5": "a", "template_name": "fi-conj-tulla"}]}
{"word": "jutustaa", "conjugation": [{"1": "jutust", "2": "", "3": "", "4": "a", "template_name": "fi-conj-muistaa"}]}
{"word": "jutustella", "conjugation": [{"1": "jutust", "2": "", "3": "", "4": "el", "5": "a", "template_name": "fi-conj-tulla"}]}
{"word": "jututtaa", "conjugation": [{"1": "jutu", "2": "tt", "3": "t", "4": "a", "template_name": "fi-conj-muistaa"}]}
{"word": "juurehtia", "conjugation": [{"1": "juureh", "2": "t", "3": "d", "4": "a", "template_name": "fi-conj-sallia"}]}
{"word": "juuria", "conjugation": [{"1": "juur", "2": "", "3": "", "4": "a", "template_name": "fi-conj-sallia"}]}
{"word": "juurihoitaa", "conjugation": [{"1": "juurihoi", "2": "t", "3": "d", "4": "a", "template_name": "fi-conj-muistaa"}]}
{"word": "juurittaa", "conjugation": [{"1": "juuri", "2": "tt", "3": "t", "4": "a", "template_name": "fi-conj-muistaa"}]}
{"word": "juurruttaa", "conjugation": [{"1": "juurru", "2": "tt", "3": "t", "4": "a", "template_name": "fi-conj-muistaa"}]}
{"word": "juurtaa", "conjugation": [{"1": "juur", "2": "a", "template_name": "fi-conj-huutaa"}]}
{"word": "juurtua", "conjugation": [{"1": "juu", "2": "rt", "3": "rr", "4": "u", "5": "a", "template_name": "fi-conj-sanoa"}]}
{"word": "juustottua", "conjugation": [{"1": "juusto", "2": "tt", "3": "t", "4": "u", "5": "a", "template_name": "fi-conj-sanoa"}]}
{"word": "juustouttaa", "conjugation": [{"1": "juustou", "2": "tt", "3": "t", "4": "a", "template_name": "fi-conj-muistaa"}]}
{"word": "juustoutua", "conjugation": [{"1": "juustou", "2": "t", "3": "d", "4": "u", "5": "a", "template_name": "fi-conj-sanoa"}]}
{"word": "juuttua", "conjugation": [{"1": "juu", "2": "tt", "3": "t", "4": "u", "5": "a", "template_name": "fi-conj-sanoa"}]}
{"word": "jyd\u00e4t\u00e4", "conjugation": [{"1": "jy", "2": "d", "3": "t", "4": "\u00e4", "template_name": "fi-conj-salata"}]}
{"word": "jykert\u00e4\u00e4", "conjugation": [{"1": "jyker", "2": "\u00e4", "template_name": "fi-conj-huutaa"}]}
{"word": "jylhet\u00e4", "conjugation": [{"1": "jylh", "2": "", "3": "", "4": "e", "5": "\u00e4", "template_name": "fi-conj-vanheta"}]}
{"word": "jylhisty\u00e4", "conjugation": [{"1": "jylhist", "2": "", "3": "", "4": "y", "5": "\u00e4", "template_name": "fi-conj-sanoa"}]}
{"word": "jylist\u00e4", "conjugation": [{"1": "jyl", "2": "", "3": "", "4": "i", "5": "\u00e4", "template_name": "fi-conj-rohkaista"}]}
{"word": "jyll\u00e4t\u00e4", "conjugation": [{"1": "jyll", "2": "", "3": "", "4": "\u00e4", "template_name": "fi-conj-salata"}]}
{"word": "jym\u00e4hdell\u00e4", "conjugation": [{"1": "jym\u00e4h", "2": "d", "3": "t", "4": "el", "5": "\u00e4", "template_name": "fi-conj-tulla"}]}
{"word": "jym\u00e4ht\u00e4\u00e4", "conjugation": [{"1": "jym\u00e4h", "2": "t", "3": "d", "4": "\u00e4", "template_name": "fi-conj-muistaa"}]}
{"word": "jym\u00e4ytell\u00e4", "conjugation": [{"1": "jym\u00e4y", "2": "t", "3": "tt", "4": "el", "5": "\u00e4", "template_name": "fi-conj-tulla"}]}
{"word": "jym\u00e4ytt\u00e4\u00e4", "conjugation": [{"1": "jym\u00e4y", "2": "tt", "3": "t", "4": "\u00e4", "template_name": "fi-conj-muistaa"}]}
{"word": "jymist\u00e4", "conjugation": [{"1": "jym", "2": "", "3": "", "4": "i", "5": "\u00e4", "template_name": "fi-conj-rohkaista"}]}
{"word": "jymist\u00e4\u00e4", "conjugation": [{"1": "jymist", "2": "", "3": "", "4": "\u00e4", "template_name": "fi-conj-muistaa"}]}
{"word": "jynss\u00e4t\u00e4", "conjugation": [{"1": "jynss", "2": "", "3": "", "4": "\u00e4", "template_name": "fi-conj-salata"}]}
{"word": "jyr\u00e4hdell\u00e4", "conjugation": [{"1": "jyr\u00e4h", "2": "d", "3": "t", "4": "el", "5": "\u00e4", "template_name": "fi-conj-tulla"}]}
{"word": "jyr\u00e4ht\u00e4\u00e4", "conjugation": [{"1": "jyr\u00e4h", "2": "t", "3": "d", "4": "\u00e4", "template_name": "fi-conj-muistaa"}]}
{"word": "jyr\u00e4t\u00e4", "conjugation": [{"1": "jyr", "2": "", "3": "", "4": "\u00e4", "template_name": "fi-conj-salata"}]}
{"word": "jyr\u00e4ytt\u00e4\u00e4", "conjugation": [{"1": "jyr\u00e4y", "2": "tt", "3": "t", "4": "\u00e4", "template_name": "fi-conj-muistaa"}]}
{"word": "jyrist\u00e4", "conjugation": [{"1": "jyr", "2": "", "3": "", "4": "i", "5": "\u00e4", "template_name": "fi-conj-rohkaista"}]}
{"word": "jyrist\u00e4\u00e4", "conjugation": [{"1": "jyrist", "2": "", "3": "", "4": "\u00e4", "template_name": "fi-conj-muistaa"}]}
{"word": "jyristell\u00e4", "conjugation": [{"1": "jyrist", "2": "", "3": "", "4": "el", "5": "\u00e4", "template_name": "fi-conj-tulla"}]}
{"word": "jyrisytt\u00e4\u00e4", "conjugation": [{"1": "jyrisy", "2": "tt", "3": "t", "4": "\u00e4", "template_name": "fi-conj-muistaa"}]}
{"word": "jyrkent\u00e4\u00e4", "conjugation": [{"1": "jyrken", "2": "\u00e4", "template_name": "fi-conj-huutaa"}]}
{"word": "jyrkenty\u00e4", "conjugation": [{"1": "jyrke", "2": "nt", "3": "nn", "4": "y", "5": "\u00e4", "template_name": "fi-conj-sanoa"}]}
{"word": "jyrket\u00e4", "conjugation": [{"1": "jyr", "2": "k", "3": "kk", "4": "e", "5": "\u00e4", "template_name": "fi-conj-vanheta"}]}
{"word": "jyrkist\u00e4\u00e4", "conjugation": [{"1": "jyrkist", "2": "", "3": "", "4": "\u00e4", "template_name": "fi-conj-muistaa"}]}
{"word": "jyrkisty\u00e4", "conjugation": [{"1": "jyrkist", "2": "", "3": "", "4": "y", "5": "\u00e4", "template_name": "fi-conj-sanoa"}]}
{"word": "jyrr\u00e4t\u00e4", "conjugation": [{"1": "jyrr", "2": "", "3": "", "4": "\u00e4", "template_name": "fi-conj-salata"}]}
{"word": "jyrsi\u00e4", "conjugation": [{"1": "jyrs", "2": "", "3": "", "4": "\u00e4", "template_name": "fi-conj-sallia"}]}
{"word": "jyryt\u00e4", "conjugation": [{"1": "jyr", "2": "", "3": "", "4": "y", "5": "\u00e4", "template_name": "fi-conj-selvit\u0}
{"word": "jyryytt\u00e4\u00e4", "conjugation": [{"1": "jyryy", "2": "tt", "3": "t", "4": "\u00e4", "template_name": "fi-conj-muistaa"}]}
{"word": "jys\u00e4hdell\u00e4", "conjugation": [{"1": "jys\u00e4h", "2": "d", "3": "t", "4": "el", "5": "\u00e4", "template_name": "fi-conj-tulla"}]}
{"word": "jys\u00e4ht\u00e4\u00e4", "conjugation": [{"1": "jys\u00e4h", "2": "t", "3": "d", "4": "\u00e4", "template_name": "fi-conj-muistaa"}]}
{"word": "jys\u00e4ytt\u00e4\u00e4", "conjugation": [{"1": "jys\u00e4y", "2": "tt", "3": "t", "4": "\u00e4", "template_name": "fi-conj-muistaa"}]}
{"word": "jysk\u00e4\u00e4", "conjugation": [{"1": "jysk", "2": "\u00e4", "template_name": "fi-conj-kaikaa"}]}
{"word": "jysk\u00e4ht\u00e4\u00e4", "conjugation": [{"1": "jysk\u00e4h", "2": "t", "3": "d", "4": "\u00e4", "template_name": "fi-conj-muistaa"}]}
{"word": "jyski\u00e4", "conjugation": [{"1": "jysk", "2": "", "3": "", "4": "\u00e4", "template_name": "fi-conj-sallia"}]}
{"word": "jysky\u00e4", "conjugation": [{"1": "jysk", "2": "", "3": "", "4": "y", "5": "\u00e4", "template_name": "fi-conj-sanoa"}]}
{"word": "jyskytell\u00e4", "conjugation": [{"1": "jysky", "2": "t", "3": "tt", "4": "el", "5": "\u00e4", "template_name": "fi-conj-tulla"}]}
{"word": "jyskytt\u00e4\u00e4", "conjugation": [{"1": "jysky", "2": "tt", "3": "t", "4": "\u00e4", "template_name": "fi-conj-muistaa"}]}
{"word": "jytist\u00e4", "conjugation": [{"1": "jyt", "2": "", "3": "", "4": "i", "5": "\u00e4", "template_name": "fi-conj-rohkaista"}]}
{"word": "jytist\u00e4\u00e4", "conjugation": [{"1": "jytist", "2": "", "3": "", "4": "\u00e4", "template_name": "fi-conj-muistaa"}]}
{"word": "jytk\u00e4ht\u00e4\u00e4", "conjugation": [{"1": "jytk\u00e4h", "2": "t", "3": "d", "4": "\u00e4", "template_name": "fi-conj-muistaa"}]}
{"word": "jytkytt\u00e4\u00e4", "conjugation": [{"1": "jytky", "2": "tt", "3": "t", "4": "\u00e4", "template_name": "fi-conj-muistaa"}]}
{"word": "jytyytt\u00e4\u00e4", "conjugation": [{"1": "jytyy", "2": "tt", "3": "t", "4": "\u00e4", "template_name": "fi-conj-muistaa"}]}
{"word": "jyvitt\u00e4\u00e4", "conjugation": [{"1": "jyvi", "2": "tt", "3": "t", "4": "\u00e4", "template_name": "fi-conj-muistaa"}]}
{"word": "jyyst\u00e4\u00e4", "conjugation": [{"1": "jyyst", "2": "", "3": "", "4": "\u00e4", "template_name": "fi-conj-muistaa"}]}
{"word": "k\u00e4\u00e4mi\u00e4", "conjugation": [{"1": "k\u00e4\u00e4m", "2": "", "3": "", "4": "\u00e4", "template_name": "fi-conj-sallia"}]}
{"word": "k\u00e4\u00e4nn\u00e4hdell\u00e4", "conjugation": [{"1": "k\u00e4\u00e4nn\u00e4h", "2": "d", "3": "t", "4": "el", "5": "\u00e4", "template_name": "fi-conj-tulla"}]}
{"word": "k\u00e4\u00e4nn\u00e4ht\u00e4\u00e4", "conjugation": [{"1": "k\u00e4\u00e4nn\u00e4h", "2": "t", "3": "d", "4": "\u00e4", "template_name": "fi-conj-muistaa"}]}
{"word": "k\u00e4\u00e4nn\u00e4tt\u00e4\u00e4", "conjugation": [{"1": "k\u00e4\u00e4nn\u00e4", "2": "tt", "3": "t", "4": "\u00e4", "template_name": "fi-conj-muistaa"}]}
{"word": "k\u00e4\u00e4nnell\u00e4", "conjugation": [{"1": "k\u00e4\u00e4", "2": "nn", "3": "nt", "4": "el", "5": "\u00e4", "template_name": "fi-conj-tulla"}]}
{"word": "k\u00e4\u00e4nnytt\u00e4\u00e4", "conjugation": [{"1": "k\u00e4\u00e4nny", "2": "tt", "3": "t", "4": "\u00e4", "template_name": "fi-conj-muistaa"}]}
{"word": "k\u00e4\u00e4nt\u00e4\u00e4", "conjugation": [{"1": "k\u00e4\u00e4n", "2": "\u00e4", "template_name": "fi-conj-huutaa"}]}
{"word": "k\u00e4\u00e4ntelehti\u00e4", "conjugation": [{"1": "k\u00e4\u00e4nteleh", "2": "t", "3": "d", "4": "\u00e4", "template_name": "fi-conj-sallia"}]}
{"word": "k\u00e4\u00e4nty\u00e4 jonkun puoleen", "conjugation": [{"1": "k\u00e4\u00e4", "2": "nt", "3": "nn", "4": "y", "5": "\u00e4", "q1sg": "jonkun puoleen", "q2sg": "jonkun puoleen", "q1pl": "jonkun puoleen", "q2pl": "jonkun puoleen", "q3p": "jonkun puoleen", "qpass": "jonkun puoleen", "q1sgp": "kenenk\u00e4\u00e4n puoleen", "q2sgp": "kenenk\u00e4\u00e4n puoleen", "q1plp": "kenenk\u00e4\u00e4n puoleen", "q2plp": "kenenk\u00e4\u00e4n puoleen", "q3pp": "kenenk\u00e4\u00e4n puoleen", "qpassp": "kenenk\u00e4\u00e4n puoleen", "template_name": "fi-conj-sanoa"}]}
{"word": "k\u00e4\u00e4nty\u00e4", "conjugation": [{"1": "k\u00e4\u00e4", "2": "nt", "3": "nn", "4": "y", "5": "\u00e4", "template_name": "fi-conj-sanoa"}]}
{"word": "k\u00e4\u00e4ntyill\u00e4", "conjugation": [{"1": "k\u00e4\u00e4nty", "2": "", "3": "", "4": "il", "5": "\u00e4", "template_name": "fi-conj-tulla"}]}
{"word": "k\u00e4\u00e4pi\u00f6id\u00e4", "conjugation": [{"1": "k\u00e4\u00e4pi\u00f6i", "2": "\u00e4", "template_name": "fi-conj-voida"}]}
{"word": "k\u00e4\u00e4pi\u00f6ity\u00e4", "conjugation": [{"1": "k\u00e4\u00e4pi\u00f6i", "2": "t", "3": "d", "4": "y", "5": "\u00e4", "template_name": "fi-conj-sanoa"}]}
{"word": "k\u00e4\u00e4r\u00e4ist\u00e4", "conjugation": [{"1": "k\u00e4\u00e4r", "2": "", "3": "", "4": "\u00e4i", "5": "\u00e4", "template_name": "fi-conj-rohkaista"}]}
{"word": "k\u00e4\u00e4ri\u00e4", "conjugation": [{"1": "k\u00e4\u00e4r", "2": "", "3": "", "4": "\u00e4", "template_name": "fi-conj-sallia"}]}
{"word": "k\u00e4\u00e4riinty\u00e4", "conjugation": [{"1": "k\u00e4\u00e4rii", "2": "nt", "3": "nn", "4": "y", "5": "\u00e4", "template_name": "fi-conj-sanoa"}]}
{"word": "k\u00e4\u00e4riyty\u00e4", "conjugation": [{"1": "k\u00e4\u00e4riy", "2": "t", "3": "d", "4": "y", "5": "\u00e4", "template_name": "fi-conj-sanoa"}]}
{"word": "k\u00e4dett\u00e4\u00e4", "conjugation": [{"1": "k\u00e4de", "2": "tt", "3": "t", "4": "\u00e4", "template_name": "fi-conj-muistaa"}]}
{"word": "k\u00e4et\u00e4", "conjugation": [{"1": "k\u00e4", "2": "", "3": "k", "4": "e", "5": "\u00e4", "template_name": "fi-conj-vanheta"}]}
{"word": "k\u00e4h\u00e4ht\u00e4\u00e4", "conjugation": [{"1": "k\u00e4h\u00e4h", "2": "t", "3": "d", "4": "\u00e4", "template_name": "fi-conj-muistaa"}]}
{"word": "k\u00e4hert\u00e4\u00e4", "conjugation": [{"1": "k\u00e4her", "2": "\u00e4", "template_name": "fi-conj-huutaa"}]}
{"word": "k\u00e4herty\u00e4", "conjugation": [{"1": "k\u00e4he", "2": "rt", "3": "rr", "4": "y", "5": "\u00e4", "template_name": "fi-conj-sanoa"}]}
{"word": "k\u00e4het\u00e4", "conjugation": [{"1": "k\u00e4h", "2": "", "3": "", "4": "e", "5": "\u00e4", "template_name": "fi-conj-vanheta"}]}
{"word": "k\u00e4heyty\u00e4", "conjugation": [{"1": "k\u00e4hey", "2": "t", "3": "d", "4": "y", "5": "\u00e4", "template_name": "fi-conj-sanoa"}]}
{"word": "k\u00e4hist\u00e4", "conjugation": [{"1": "k\u00e4h", "2": "", "3": "", "4": "i", "5": "\u00e4", "template_name": "fi-conj-rohkaista"}]}
{"word": "k\u00e4hmi\u00e4", "conjugation": [{"1": "k\u00e4hm", "2": "", "3": "", "4": "\u00e4", "template_name": "fi-conj-sallia"}]}
{"word": "k\u00e4hvelt\u00e4\u00e4", "conjugation": [{"1": "k\u00e4hvel", "2": "\u00e4", "template_name": "fi-conj-huutaa"}]}
{"word": "k\u00e4k\u00e4tt\u00e4\u00e4", "conjugation": [{"1": "k\u00e4k\u00e4", "2": "tt", "3": "t", "4": "\u00e4", "template_name": "fi-conj-muistaa"}]}
{"word": "k\u00e4l\u00e4tt\u00e4\u00e4", "conjugation": [{"1": "k\u00e4l\u00e4", "2": "tt", "3": "t", "4": "\u00e4", "template_name": "fi-conj-muistaa"}]}
{"word": "k\u00e4lk\u00e4tt\u00e4\u00e4", "conjugation": [{"1": "k\u00e4lk\u00e4", "2": "tt", "3": "t", "4": "\u00e4", "template_name": "fi-conj-muistaa"}]}
{"word": "k\u00e4mm\u00e4t\u00e4", "conjugation": [{"1": "k\u00e4mm", "2": "", "3": "", "4": "\u00e4", "template_name": "fi-conj-salata"}]}
{"word": "k\u00e4mment\u00e4\u00e4", "conjugation": [{"1": "k\u00e4mmen", "2": "\u00e4", "template_name": "fi-conj-huutaa"}]}
{"word": "k\u00e4nist\u00e4", "conjugation": [{"1": "k\u00e4n", "2": "", "3": "", "4": "i", "5": "\u00e4", "template_name": "fi-conj-rohkaista"}]}
{"word": "k\u00e4nn\u00e4t\u00e4", "conjugation": [{"1": "k\u00e4nn", "2": "", "3": "", "4": "\u00e4", "template_name": "fi-conj-salata"}]}
{"word": "k\u00e4nsisty\u00e4", "conjugation": [{"1": "k\u00e4nsist", "2": "", "3": "", "4": "y", "5": "\u00e4", "template_name": "fi-conj-sanoa"}]}
{"word": "k\u00e4nsitty\u00e4", "conjugation": [{"1": "k\u00e4nsi", "2": "tt", "3": "t", "4": "y", "5": "\u00e4", "template_name": "fi-conj-sanoa"}]}
{"word": "k\u00e4p\u00e4l\u00f6id\u00e4", "conjugation": [{"1": "k\u00e4p\u00e4l\u00f6i", "2": "\u00e4", "template_name": "fi-conj-tupakoida"}]}
{"word": "k\u00e4p\u00e4t\u00e4", "conjugation": [{"1": "k\u00e4", "2": "p", "3": "pp", "4": "\u00e4", "template_name": "fi-conj-salata"}]}
{"word": "k\u00e4pert\u00e4\u00e4", "conjugation": [{"1": "k\u00e4per", "2": "\u00e4", "template_name": "fi-conj-huutaa"}]}
{"word": "k\u00e4perty\u00e4", "conjugation": [{"1": "k\u00e4pe", "2": "rt", "3": "rr", "4": "y", "5": "\u00e4", "template_name": "fi-conj-sanoa"}]}
{"word": "k\u00e4pp\u00e4ill\u00e4", "conjugation": [{"1": "k\u00e4pp", "2": "", "3": "", "4": "\u00e4il", "5": "\u00e4", "template_name": "fi-conj-tulla"}]}
{"word": "k\u00e4prist\u00e4\u00e4", "conjugation": [{"1": "k\u00e4prist", "2": "", "3": "", "4": "\u00e4", "template_name": "fi-conj-muistaa"}]}
{"word": "k\u00e4pristell\u00e4", "conjugation": [{"1": "k\u00e4prist", "2": "", "3": "", "4": "el", "5": "\u00e4", "template_name": "fi-conj-tulla"}]}
{"word": "k\u00e4pristy\u00e4", "conjugation": [{"1": "k\u00e4prist", "2": "", "3": "", "4": "y", "5": "\u00e4", "template_name": "fi-conj-sanoa"}]}
{"word": "k\u00e4psehti\u00e4", "conjugation": [{"1": "k\u00e4pseh", "2": "t", "3": "d", "4": "\u00e4", "template_name": "fi-conj-sallia"}]}
{"word": "k\u00e4pyill\u00e4", "conjugation": [{"1": "k\u00e4p", "2": "", "3": "", "4": "yil", "5": "\u00e4", "template_name": "fi-conj-tulla"}]}
{"word": "k\u00e4r\u00e4ht\u00e4\u00e4", "conjugation": [{"1": "k\u00e4r\u00e4h", "2": "t", "3": "d", "4": "\u00e4", "template_name": "fi-conj-muistaa"}]}
{"word": "k\u00e4r\u00e4j\u00f6id\u00e4", "conjugation": [{"1": "k\u00e4r\u00e4j\u00f6i", "2": "\u00e4", "template_name": "fi-conj-tupakoida"}]}
{"word": "k\u00e4r\u00e4ytt\u00e4\u00e4", "conjugation": [{"1": "k\u00e4r\u00e4y", "2": "tt", "3": "t", "4": "\u00e4", "template_name": "fi-conj-muistaa"}]}
{"word": "k\u00e4rh\u00e4m\u00f6id\u00e4", "conjugation": [{"1": "k\u00e4rh\u00e4m\u00f6i", "2": "\u00e4", "template_name": "fi-conj-tupakoida"}]}
{"word": "k\u00e4rist\u00e4", "conjugation": [{"1": "k\u00e4r", "2": "", "3": "", "4": "i", "5": "\u00e4", "template_name": "fi-conj-rohkaista"}]}
{"word": "k\u00e4rist\u00e4\u00e4", "conjugation": [{"1": "k\u00e4rist", "2": "", "3": "", "4": "\u00e4", "template_name": "fi-conj-muistaa"}]}
{"word": "k\u00e4risty\u00e4", "conjugation": [{"1": "k\u00e4rist", "2": "", "3": "", "4": "y", "5": "\u00e4", "template_name": "fi-conj-sanoa"}]}
{"word": "k\u00e4rjist\u00e4\u00e4", "conjugation": [{"1": "k\u00e4rjist", "2": "", "3": "", "4": "\u00e4", "template_name": "fi-conj-muistaa"}]}
{"word": "k\u00e4rjisty\u00e4", "conjugation": [{"1": "k\u00e4rjist", "2": "", "3": "", "4": "y", "5": "\u00e4", "template_name": "fi-conj-sanoa"}]}
{"word": "k\u00e4rkky\u00e4", "conjugation": [{"1": "k\u00e4r", "2": "kk", "3": "k", "4": "y", "5": "\u00e4", "template_name": "fi-conj-sanoa"}]}
{"word": "k\u00e4rr\u00e4ill\u00e4", "conjugation": [{"1": "k\u00e4rr", "2": "", "3": "", "4": "\u00e4il", "5": "\u00e4", "template_name": "fi-conj-tulla"}]}
{"word": "k\u00e4rr\u00e4t\u00e4", "conjugation": [{"1": "k\u00e4rr", "2": "", "3": "", "4": "\u00e4", "template_name": "fi-conj-salata"}]}
{"word": "k\u00e4rryt\u00e4", "conjugation": [{"1": "k\u00e4rr", "2": "", "3": "", "4": "y", "5": "\u00e4", "template_name": "fi-conj-selvit\u0}
{"word": "k\u00e4rsi\u00e4", "conjugation": [{"1": "k\u00e4rs", "2": "", "3": "", "4": "\u00e4", "template_name": "fi-conj-sallia"}]}
{"word": "k\u00e4rtt\u00e4\u00e4", "conjugation": [{"1": "k\u00e4r", "2": "tt", "3": "t", "4": "\u00e4", "template_name": "fi-conj-muistaa"}]}
{"word": "k\u00e4rvent\u00e4\u00e4", "conjugation": [{"1": "k\u00e4rven", "2": "\u00e4", "template_name": "fi-conj-huutaa"}]}
{"word": "k\u00e4rventy\u00e4", "conjugation": [{"1": "k\u00e4rve", "2": "nt", "3": "nn", "4": "y", "5": "\u00e4", "template_name": "fi-conj-sanoa"}]}
{"word": "k\u00e4rvistell\u00e4", "conjugation": [{"1": "k\u00e4rvist", "2": "", "3": "", "4": "el", "5": "\u00e4", "template_name": "fi-conj-tulla"}]}
{"word": "k\u00e4ryt\u00e4", "conjugation": [{"1": "k\u00e4r", "2": "", "3": "", "4": "y", "5": "\u00e4", "template_name": "fi-conj-selvit\u0}
{"word": "k\u00e4rytt\u00e4\u00e4", "conjugation": [{"1": "k\u00e4ry", "2": "tt", "3": "t", "4": "\u00e4", "template_name": "fi-conj-muistaa"}]}
{"word": "k\u00e4sikirjoittaa", "conjugation": [{"1": "k\u00e4sikirjoi", "2": "tt", "3": "t", "4": "a", "template_name": "fi-conj-muistaa"}]}
{"word": "k\u00e4sitell\u00e4", "conjugation": [{"1": "k\u00e4si", "2": "t", "3": "tt", "4": "el", "5": "\u00e4", "template_name": "fi-conj-tulla"}]}
{"word": "k\u00e4sitt\u00e4\u00e4", "conjugation": [{"1": "k\u00e4si", "2": "tt", "3": "t", "4": "\u00e4", "template_name": "fi-conj-muistaa"}]}
{"word": "k\u00e4sitteellist\u00e4\u00e4", "conjugation": [{"1": "k\u00e4sitteellist", "2": "", "3": "", "4": "\u00e4", "template_name": "fi-conj-muistaa"}]}
{"word": "k\u00e4sitteist\u00e4\u00e4", "conjugation": [{"1": "k\u00e4sitteist", "2": "", "3": "", "4": "\u00e4", "template_name": "fi-conj-muistaa"}]}
{"word": "k\u00e4ske\u00e4", "conjugation": [{"1": "k\u00e4sk", "2": "", "3": "", "4": "\u00e4", "template_name": "fi-conj-laskea"}]}
{"word": "k\u00e4skett\u00e4\u00e4", "conjugation": [{"1": "k\u00e4ske", "2": "tt", "3": "t", "4": "\u00e4", "template_name": "fi-conj-muistaa"}]}
{"word": "k\u00e4skytt\u00e4\u00e4", "conjugation": [{"1": "k\u00e4sky", "2": "tt", "3": "t", "4": "\u00e4", "template_name": "fi-conj-muistaa"}]}
{"word": "k\u00e4ss\u00e4t\u00e4", "conjugation": [{"1": "k\u00e4ss", "2": "", "3": "", "4": "\u00e4", "template_name": "fi-conj-salata"}]}
{"word": "k\u00e4tell\u00e4", "conjugation": [{"1": "k\u00e4", "2": "t", "3": "tt", "4": "el", "5": "\u00e4", "template_name": "fi-conj-tulla"}]}
{"word": "k\u00e4til\u00f6id\u00e4", "conjugation": [{"1": "k\u00e4til\u00f6i", "2": "\u00e4", "template_name": "fi-conj-voida"}]}
{"word": "k\u00e4tke\u00e4", "conjugation": [{"1": "k\u00e4tk", "2": "", "3": "", "4": "\u00e4", "template_name": "fi-conj-laskea"}]}
{"word": "k\u00e4tkeyty\u00e4", "conjugation": [{"1": "k\u00e4tkey", "2": "t", "3": "d", "4": "y", "5": "\u00e4", "template_name": "fi-conj-sanoa"}]}
{"word": "k\u00e4v\u00e4ist\u00e4", "conjugation": [{"1": "k\u00e4v", "2": "", "3": "", "4": "\u00e4i", "5": "\u00e4", "template_name": "fi-conj-rohkaista"}]}
{"word": "k\u00e4veleskell\u00e4", "conjugation": [{"1": "k\u00e4velesk", "2": "", "3": "", "4": "el", "5": "\u00e4", "template_name": "fi-conj-tulla"}]}
{"word": "k\u00e4vell\u00e4 unissaan", "conjugation": [{"1": "k\u00e4v", "2": "", "3": "", "4": "el", "5": "\u00e4", "q1sg": "unissani", "q2sg": "unissasi", "q1pl": "unissamme", "q2pl": "unissanne", "q3p": "unissaan", "qpass": "unissa", "template_name": "fi-conj-tulla"}]}
{"word": "k\u00e4vell\u00e4", "conjugation": [{"1": "k\u00e4v", "2": "", "3": "", "4": "el", "5": "\u00e4", "template_name": "fi-conj-tulla"}]}
{"word": "k\u00e4velytt\u00e4\u00e4", "conjugation": [{"1": "k\u00e4vely", "2": "tt", "3": "t", "4": "\u00e4", "template_name": "fi-conj-muistaa"}]}
{"word": "k\u00e4yd\u00e4 kierroksilla", "conjugation": [{"1": "k\u00e4", "2": "\u00e4", "qual": "kierroksilla", "template_name": "fi-conj-k\u0}
{"word": "k\u00e4yd\u00e4 l\u00e4pi", "conjugation": [{"1": "k\u00e4", "2": "\u00e4", "qual": "l\u00e4pi", "template_name": "fi-conj-k\u0}
{"word": "k\u00e4yd\u00e4 pitk\u00e4kseen", "conjugation": [{"1": "k\u00e4", "2": "\u00e4", "q1sg": "pitk\u00e4kseni", "q2sg": "pitk\u00e4ksesi", "q1pl": "pitk\u00e4ksemme", "q2pl": "pitk\u00e4ksenne", "q3p": "pitk\u00e4kseen", "qpass": "pitk\u00e4kseen", "template_name": "fi-conj-k\u0}
{"word": "k\u00e4yd\u00e4 vieraissa", "conjugation": [{"1": "k\u00e4", "2": "\u00e4", "qual": "vieraissa", "template_name": "fi-conj-k\u0}
{"word": "k\u00e4yd\u00e4", "conjugation": [{"1": "k\u00e4", "2": "\u00e4", "template_name": "fi-conj-k\u0}
{"word": "k\u00e4ynnist\u00e4\u00e4", "conjugation": [{"1": "k\u00e4ynnist", "2": "", "3": "", "4": "\u00e4", "template_name": "fi-conj-muistaa"}]}
{"word": "k\u00e4ynnisty\u00e4", "conjugation": [{"1": "k\u00e4ynnist", "2": "", "3": "", "4": "y", "5": "\u00e4", "template_name": "fi-conj-sanoa"}]}
{"word": "k\u00e4yrist\u00e4\u00e4", "conjugation": [{"1": "k\u00e4yrist", "2": "", "3": "", "4": "\u00e4", "template_name": "fi-conj-muistaa"}]}
{"word": "k\u00e4yristy\u00e4", "conjugation": [{"1": "k\u00e4yrist", "2": "", "3": "", "4": "y", "5": "\u00e4", "template_name": "fi-conj-sanoa"}]}
{"word": "k\u00e4yskell\u00e4", "conjugation": [{"1": "k\u00e4ysk", "2": "", "3": "", "4": "el", "5": "\u00e4", "template_name": "fi-conj-tulla"}]}
{"word": "k\u00e4yskennell\u00e4", "conjugation": [{"1": "k\u00e4yske", "2": "nn", "3": "nt", "4": "el", "5": "\u00e4", "template_name": "fi-conj-tulla"}]}
{"word": "k\u00e4yt\u00e4nn\u00f6llist\u00e4\u00e4", "conjugation": [{"1": "k\u00e4yt\u00e4nn\u00f6llist", "2": "", "3": "", "4": "\u00e4", "template_name": "fi-conj-muistaa"}]}
{"word": "k\u00e4yt\u00e4nn\u00f6llisty\u00e4", "conjugation": [{"1": "k\u00e4yt\u00e4nn\u00f6llist", "2": "", "3": "", "4": "y", "5": "\u00e4", "template_name": "fi-conj-sanoa"}]}
{"word": "k\u00e4ytell\u00e4", "conjugation": [{"1": "k\u00e4y", "2": "t", "3": "tt", "4": "el", "5": "\u00e4", "template_name": "fi-conj-tulla"}]}
{"word": "k\u00e4ytt\u00e4\u00e4 hyv\u00e4ksi", "conjugation": [{"1": "k\u00e4y", "2": "tt", "3": "t", "4": "\u00e4", "qual": "hyv\u00e4ksi", "template_name": "fi-conj-muistaa"},}
{"word": "k\u00e4ytt\u00e4\u00e4", "conjugation": [{"1": "k\u00e4y", "2": "tt", "3": "t", "4": "\u00e4", "template_name": "fi-conj-muistaa"}]}
{"word": "k\u00e4ytt\u00e4yty\u00e4", "conjugation": [{"1": "k\u00e4ytt\u00e4y", "2": "t", "3": "d", "4": "y", "5": "\u00e4", "template_name": "fi-conj-sanoa"}]}
{"word": "k\u00f6hi\u00e4", "conjugation": [{"1": "k\u00f6h", "2": "", "3": "", "4": "\u00e4", "template_name": "fi-conj-sallia"}]}
{"word": "k\u00f6hist\u00e4", "conjugation": [{"1": "k\u00f6h", "2": "", "3": "", "4": "i", "5": "\u00e4", "template_name": "fi-conj-rohkaista"}]}
{"word": "k\u00f6hitt\u00e4\u00e4", "conjugation": [{"1": "k\u00f6hi", "2": "tt", "3": "t", "4": "\u00e4", "template_name": "fi-conj-muistaa"}]}
{"word": "k\u00f6k\u00f6tell\u00e4", "conjugation": [{"1": "k\u00f6k\u00f6", "2": "t", "3": "tt", "4": "el", "5": "\u00e4", "template_name": "fi-conj-tulla"}]}
{"word": "k\u00f6k\u00f6tt\u00e4\u00e4", "conjugation": [{"1": "k\u00f6k\u00f6", "2": "tt", "3": "t", "4": "\u00e4", "template_name": "fi-conj-muistaa"}]}
{"word": "k\u00f6kki\u00e4", "conjugation": [{"1": "k\u00f6", "2": "kk", "3": "k", "4": "\u00e4", "template_name": "fi-conj-sallia"}]}
{"word": "k\u00f6ll\u00e4ht\u00e4\u00e4", "conjugation": [{"1": "k\u00f6ll\u00e4h", "2": "t", "3": "d", "4": "\u00e4", "template_name": "fi-conj-muistaa"}]}
{"word": "k\u00f6ll\u00f6tell\u00e4", "conjugation": [{"1": "k\u00f6ll\u00f6", "2": "t", "3": "tt", "4": "el", "5": "\u00e4", "template_name": "fi-conj-tulla"}]}
{"word": "k\u00f6ll\u00f6tt\u00e4\u00e4", "conjugation": [{"1": "k\u00f6ll\u00f6", "2": "tt", "3": "t", "4": "\u00e4", "template_name": "fi-conj-muistaa"}]}
{"word": "k\u00f6mm\u00e4ht\u00e4\u00e4", "conjugation": [{"1": "k\u00f6mm\u00e4h", "2": "t", "3": "d", "4": "\u00e4", "template_name": "fi-conj-muistaa"}]}
{"word": "k\u00f6mpel\u00f6ity\u00e4", "conjugation": [{"1": "k\u00f6mpel\u00f6i", "2": "t", "3": "d", "4": "y", "5": "\u00e4", "template_name": "fi-conj-sanoa"}]}
{"word": "k\u00f6mpi\u00e4", "conjugation": [{"1": "k\u00f6", "2": "mp", "3": "mm", "4": "\u00e4", "template_name": "fi-conj-sallia"}]}
{"word": "k\u00f6n\u00f6tt\u00e4\u00e4", "conjugation": [{"1": "k\u00f6n\u00f6", "2": "tt", "3": "t", "4": "\u00e4", "template_name": "fi-conj-muistaa"}]}
{"word": "k\u00f6ntyst\u00e4\u00e4", "conjugation": [{"1": "k\u00f6ntyst", "2": "", "3": "", "4": "\u00e4", "template_name": "fi-conj-muistaa"}]}
{"word": "k\u00f6ntystell\u00e4", "conjugation": [{"1": "k\u00f6ntyst", "2": "", "3": "", "4": "el", "5": "\u00e4", "template_name": "fi-conj-tulla"}]}
{"word": "k\u00f6nyt\u00e4", "conjugation": [{"1": "k\u00f6n", "2": "", "3": "", "4": "y", "5": "\u00e4", "template_name": "fi-conj-katketa"}]}
{"word": "k\u00f6p\u00f6tell\u00e4", "conjugation": [{"1": "k\u00f6p\u00f6", "2": "t", "3": "tt", "4": "el", "5": "\u00e4", "template_name": "fi-conj-tulla"}]}
{"word": "k\u00f6p\u00f6tt\u00e4\u00e4", "conjugation": [{"1": "k\u00f6p\u00f6", "2": "tt", "3": "t", "4": "\u00e4", "template_name": "fi-conj-muistaa"}]}
{"word": "k\u00f6pitell\u00e4", "conjugation": [{"1": "k\u00f6pi", "2": "t", "3": "tt", "4": "el", "5": "\u00e4", "template_name": "fi-conj-tulla"}]}
{"word": "k\u00f6pitt\u00e4\u00e4", "conjugation": [{"1": "k\u00f6pi", "2": "tt", "3": "t", "4": "\u00e4", "template_name": "fi-conj-muistaa"}]}
{"word": "k\u00f6r\u00f6tell\u00e4", "conjugation": [{"1": "k\u00f6r\u00f6", "2": "t", "3": "tt", "4": "el", "5": "\u00e4", "template_name": "fi-conj-tulla"}]}
{"word": "k\u00f6r\u00f6tt\u00e4\u00e4", "conjugation": [{"1": "k\u00f6r\u00f6", "2": "tt", "3": "t", "4": "\u00e4", "template_name": "fi-conj-muistaa"}]}
{"word": "k\u00f6raa", "conjugation": [{"type": "salata", "pres_1sg": "k\u00f6raan", "pres_2sg": "k\u00f6raat", "pres_3sg": "k\u00f6raa", "pres_1pl": "k\u00f6rataank\u00f6raamme", "pres_2pl": "k\u00f6raatte", "pres_3pl": "k\u00f6raa", "pres_pass": "k\u00f6rataan", "pres_1sg_neg": "en k\u00f6raa", "pres_2sg_neg": "et k\u00f6raa", "pres_3sg_neg": "ei k\u00f6raa", "pres_1pl_neg": "ei k\u00f6rataemme k\u00f6raa", "pres_2pl_neg": "ette k\u00f6raa", "pres_3pl_neg": "ei k\u00f6raa", "pres_pass_neg": "ei k\u00f6rata", "past_1sg": "k\u00f6rasin", "past_2sg": "k\u00f6rasit", "past_3sg": "k\u00f6ras", "past_1pl": "k\u00f6rattiink\u00f6rasimme", "past_2pl": "k\u00f6rasitte", "past_3pl": "k\u00f6ras", "past_pass": "k\u00f6rattiin", "past_1sg_neg": "en k\u00f6rannu", "past_2sg_neg": "et k\u00f6rannu", "past_3sg_neg": "ei k\u00f6rannu", "past_1pl_neg": "ei k\u00f6rattuemme k\u00f6rannu", "past_2pl_neg": "ette k\u00f6rannu", "past_3pl_neg": "ei k\u00f6rannu", "past_pass_neg": "ei k\u00f6rattu", "cond_1sg": "k\u00f6raisin", "cond_2sg": "k\u00f6raisit", "cond_3sg": "k\u00f6rais", "cond_1pl": "k\u00f6rattaisk\u00f6rattask\u00f6rattaisiink\u00f6raisimme", "cond_2pl": "k\u00f6raisitte", "cond_3pl": "k\u00f6rais", "cond_pass": "k\u00f6rattaisk\u00f6rattask\u00f6rattaisiin", "cond_1sg_neg": "en k\u00f6rais", "cond_2sg_neg": "et k\u00f6rais", "cond_3sg_neg": "ei k\u00f6rais", "cond_1pl_neg": "ei k\u00f6rattaisei k\u00f6rattasemme k\u00f6rais", "cond_2pl_neg": "ette k\u00f6rais", "cond_3pl_neg": "ei k\u00f6rais", "cond_pass_neg": "ei k\u00f6rattaisei k\u00f6rattas", "impr_2sg": "k\u00f6raa", "impr_2pl": "k\u00f6ratkaa", "impr_2sg_neg": "\u00e4l\u00e4 k\u00f6raa", "impr_2pl_neg": "\u00e4lk\u00e4\u00e4 k\u00f6ratko", "pres_perf_1sg": "oon k\u00f6rannu", "pres_perf_2sg": "oot k\u00f6rannu", "pres_perf_3sg": "on k\u00f6rannu", "pres_perf_1pl": "ollaan k\u00f6rattuoomme k\u00f6rannu", "pres_perf_2pl": "ootte k\u00f6rannu", "pres_perf_3pl": "on k\u00f6rannu", "pres_perf_pass": "on k\u00f6rattu", "pres_perf_1sg_neg": "en oo k\u00f6rannu", "pres_perf_2sg_neg": "et oo k\u00f6rannu", "pres_perf_3sg_neg": "ei oo k\u00f6rannu", "pres_perf_1pl_neg": "ei olla k\u00f6rattuemme oo k\u00f6rannu", "pres_perf_2pl_neg": "ette oo k\u00f6rannu", "pres_perf_3pl_neg": "ei oo k\u00f6rannu", "pres_perf_pass_neg": "ei olla k\u00f6rattu", "past_perf_1sg": "olin k\u00f6rannu", "past_perf_2sg": "olit k\u00f6rannu", "past_perf_3sg": "oli k\u00f6rannu", "past_perf_1pl": "oltiin k\u00f6rattuolimme k\u00f6rannu", "past_perf_2pl": "olitte k\u00f6rannu", "past_perf_3pl": "oli k\u00f6rannu", "past_perf_pass": "oli k\u00f6rattu", "past_perf_1sg_neg": "en ollu k\u00f6rannu", "past_perf_2sg_neg": "et ollu k\u00f6rannu", "past_perf_3sg_neg": "ei ollu k\u00f6rannu", "past_perf_1pl_neg": "ei oltu k\u00f6rattuemme ollu k\u00f6rannu", "past_perf_2pl_neg": "ette ollu k\u00f6rannu", "past_perf_3pl_neg": "ei ollu k\u00f6rannu", "past_perf_pass_neg": "ei ollu k\u00f6rattu", "cond_perf_1sg": "oisin k\u00f6rannu", "cond_perf_2sg": "oisit k\u00f6rannu", "cond_perf_3sg": "ois k\u00f6rannu", "cond_perf_1pl": "oltais k\u00f6rattuoltas k\u00f6rattuoisimme k\u00f6rannu", "cond_perf_2pl": "oisitte k\u00f6rannu", "cond_perf_3pl": "ois k\u00f6rannu", "cond_perf_pass": "ois k\u00f6rattu", "cond_perf_1sg_neg": "en ois k\u00f6rannu", "cond_perf_2sg_neg": "et ois k\u00f6rannu", "cond_perf_3sg_neg": "ei ois k\u00f6rannu", "cond_perf_1pl_neg": "ei oltais k\u00f6rattuei oltas k\u00f6rattuemme ois k\u00f6rannu", "cond_perf_2pl_neg": "ette ois k\u00f6rannu", "cond_perf_3pl_neg": "ei ois k\u00f6rannu", "cond_perf_pass_neg": "ei ois k\u00f6rattu", "inf1": "k\u00f6raak\u00f6rata", "inf2_ine": "k\u00f6ratesk\u00f6ratessa", "inf2_pass_ine": "k\u00f6rattaesk\u00f6rattaessa", "inf2_ins": "k\u00f6raten", "inf3_ine": "k\u00f6raak\u00f6raank\u00f6raamask\u00f6raamassa", "inf3_ela": "k\u00f6raamastk\u00f6raamasta", "inf3_ill": "k\u00f6raak\u00f6raank\u00f6raamaan", "inf3_ade": "k\u00f6raamalk\u00f6raamalla", "inf3_abe": "k\u00f6raamatk\u00f6raamatta", "pres_part": "k\u00f6raava", "pres_pass_part": "k\u00f6rattava", "past_part": "k\u00f6rannu", "past_pass_part": "k\u00f6rattu", "agnt_part": "k\u00f6raama", "nega_part": "k\u00f6raamaton", "template_name": "fi-conj-table"}]}
{"word": "k\u00f6rist\u00e4", "conjugation": [{"1": "k\u00f6r", "2": "", "3": "", "4": "i", "5": "\u00e4", "template_name": "fi-conj-rohkaista"}]}
{"word": "k\u00f6ssi\u00e4", "conjugation": [{"1": "k\u00f6ss", "2": "", "3": "", "4": "\u00e4", "template_name": "fi-conj-sallia"}]}
{"word": "k\u00f6yh\u00e4ill\u00e4", "conjugation": [{"1": "k\u00f6yh", "2": "", "3": "", "4": "\u00e4il", "5": "\u00e4", "template_name": "fi-conj-tulla"}]}
{"word": "k\u00f6yhdytt\u00e4\u00e4", "conjugation": [{"1": "k\u00f6yhdy", "2": "tt", "3": "t", "4": "\u00e4", "template_name": "fi-conj-muistaa"}]}
{"word": "k\u00f6yhenty\u00e4", "conjugation": [{"1": "k\u00f6yhe", "2": "nt", "3": "nn", "4": "y", "5": "\u00e4", "template_name": "fi-conj-sanoa"}]}
{"word": "k\u00f6yhet\u00e4", "conjugation": [{"1": "k\u00f6yh", "2": "", "3": "", "4": "e", "5": "\u00e4", "template_name": "fi-conj-vanheta"}]}
{"word": "k\u00f6yhty\u00e4", "conjugation": [{"1": "k\u00f6yh", "2": "t", "3": "d", "4": "y", "5": "\u00e4", "template_name": "fi-conj-sanoa"}]}
{"word": "k\u00f6ykist\u00e4\u00e4", "conjugation": [{"1": "k\u00f6ykist", "2": "", "3": "", "4": "\u00e4", "template_name": "fi-conj-muistaa"}]}
{"word": "k\u00f6ykisty\u00e4", "conjugation": [{"1": "k\u00f6ykist", "2": "", "3": "", "4": "y", "5": "\u00e4", "template_name": "fi-conj-sanoa"}]}
{"word": "k\u00f6ynn\u00f6st\u00e4\u00e4", "conjugation": [{"1": "k\u00f6ynn\u00f6st", "2": "", "3": "", "4": "\u00e4", "template_name": "fi-conj-muistaa"}]}
{"word": "k\u00f6ynnehti\u00e4", "conjugation": [{"1": "k\u00f6ynneh", "2": "t", "3": "d", "4": "\u00e4", "template_name": "fi-conj-sallia"}]}
{"word": "k\u00f6yrist\u00e4\u00e4", "conjugation": [{"1": "k\u00f6yrist", "2": "", "3": "", "4": "\u00e4", "template_name": "fi-conj-muistaa"}]}
{"word": "k\u00f6yristell\u00e4", "conjugation": [{"1": "k\u00f6yrist", "2": "", "3": "", "4": "el", "5": "\u00e4", "template_name": "fi-conj-tulla"}]}
{"word": "k\u00f6yristy\u00e4", "conjugation": [{"1": "k\u00f6yrist", "2": "", "3": "", "4": "y", "5": "\u00e4", "template_name": "fi-conj-sanoa"}]}
{"word": "k\u00f6ysitt\u00e4\u00e4", "conjugation": [{"1": "k\u00f6ysi", "2": "tt", "3": "t", "4": "\u00e4", "template_name": "fi-conj-muistaa"}]}
{"word": "k\u00f6ytt\u00e4\u00e4", "conjugation": [{"1": "k\u00f6y", "2": "tt", "3": "t", "4": "\u00e4", "template_name": "fi-conj-muistaa"}]}
{"word": "k\u00f6ytt\u00e4yty\u00e4", "conjugation": [{"1": "k\u00f6ytt\u00e4y", "2": "t", "3": "d", "4": "y", "5": "\u00e4", "template_name": "fi-conj-sanoa"}]}
{"word": "kaadattaa", "conjugation": [{"1": "kaada", "2": "tt", "3": "t", "4": "a", "template_name": "fi-conj-muistaa"}]}
{"word": "kaadella", "conjugation": [{"1": "kaa", "2": "d", "3": "t", "4": "el", "5": "a", "template_name": "fi-conj-tulla"}]}
{"word": "kaahailla", "conjugation": [{"1": "kaah", "2": "", "3": "", "4": "ail", "5": "a", "template_name": "fi-conj-tulla"}]}
{"word": "kaahata", "conjugation": [{"1": "kaah", "2": "", "3": "", "4": "a", "template_name": "fi-conj-salata"}]}
{"word": "kaakattaa", "conjugation": [{"1": "kaaka", "2": "tt", "3": "t", "4": "a", "template_name": "fi-conj-muistaa"}]}
{"word": "kaakeloida", "conjugation": [{"1": "kaakeloi", "2": "a", "template_name": "fi-conj-voida"}]}
{"word": "kaakertaa", "conjugation": [{"1": "kaaker", "2": "a", "template_name": "fi-conj-huutaa"}]}
{"word": "kaapaista", "conjugation": [{"1": "kaap", "2": "", "3": "", "4": "ai", "5": "a", "template_name": "fi-conj-rohkaista"}]}
{"word": "kaapata", "conjugation": [{"1": "kaa", "2": "p", "3": "pp", "4": "a", "template_name": "fi-conj-salata"}]}
{"word": "kaapeloida", "conjugation": [{"1": "kaapeloi", "2": "a", "template_name": "fi-conj-voida"}]}
{"word": "kaapia", "conjugation": [{"1": "kaa", "2": "p", "3": "v", "4": "a", "template_name": "fi-conj-sallia"}]}
{"word": "kaappailla", "conjugation": [{"1": "kaappa", "2": "", "3": "", "4": "il", "5": "a", "template_name": "fi-conj-tulla"}]}
{"word": "kaaputtaa", "conjugation": [{"1": "kaapu", "2": "tt", "3": "t", "4": "a", "template_name": "fi-conj-muistaa"}]}
{"word": "kaareutua", "conjugation": [{"1": "kaareu", "2": "t", "3": "d", "4": "u", "5": "a", "template_name": "fi-conj-sanoa"}]}
{"word": "kaaristaa", "conjugation": [{"1": "kaarist", "2": "", "3": "", "4": "a", "template_name": "fi-conj-muistaa"}]}
{"word": "kaarittaa", "conjugation": [{"1": "kaari", "2": "tt", "3": "t", "4": "a", "template_name": "fi-conj-muistaa"}]}
{"word": "kaarnoittua", "conjugation": [{"1": "kaarnoi", "2": "tt", "3": "t", "4": "u", "5": "a", "template_name": "fi-conj-sanoa"}]}
{"word": "kaarrella", "conjugation": [{"1": "kaa", "2": "rr", "3": "rt", "4": "el", "5": "a", "template_name": "fi-conj-tulla"}]}
{"word": "kaartaa", "conjugation": [{"1": "kaar", "2": "a", "template_name": "fi-conj-saartaa"}]}
{"word": "kaartua", "conjugation": [{"1": "kaa", "2": "rt", "3": "rr", "4": "u", "5": "a", "template_name": "fi-conj-sanoa"}]}
{"word": "kaasutella", "conjugation": [{"1": "kaasu", "2": "t", "3": "tt", "4": "el", "5": "a", "template_name": "fi-conj-tulla"}]}
{"word": "kaasuttaa", "conjugation": [{"1": "kaasu", "2": "tt", "3": "t", "4": "a", "template_name": "fi-conj-muistaa"}]}
{"word": "kaasuttua", "conjugation": [{"1": "kaasu", "2": "tt", "3": "t", "4": "u", "5": "a", "template_name": "fi-conj-sanoa"}]}
{"word": "kaasuuntua", "conjugation": [{"1": "kaasuu", "2": "nt", "3": "nn", "4": "u", "5": "a", "template_name": "fi-conj-sanoa"}]}
{"word": "kaasuvalottaa", "conjugation": [{"1": "kaasuvalo", "2": "tt", "3": "t", "4": "a", "template_name": "fi-conj-muistaa"}]}
{"word": "kaataa", "conjugation": [{"1": "kaa", "2": "a", "template_name": "fi-conj-saartaa"}]}
{"word": "kaatua", "conjugation": [{"1": "kaa", "2": "t", "3": "d", "4": "u", "5": "a", "template_name": "fi-conj-sanoa"}]}
{"word": "kaatuilla", "conjugation": [{"1": "kaat", "2": "", "3": "", "4": "uil", "5": "a", "template_name": "fi-conj-tulla"}]}
{"word": "kaavailla", "conjugation": [{"1": "kaav", "2": "", "3": "", "4": "ail", "5": "a", "template_name": "fi-conj-tulla"}]}
{"word": "kaavamaistaa", "conjugation": [{"1": "kaavamaist", "2": "", "3": "", "4": "a", "template_name": "fi-conj-muistaa"}]}
{"word": "kaavata", "conjugation": [{"1": "kaav", "2": "", "3": "", "4": "a", "template_name": "fi-conj-salata"}]}
{"word": "kaaviloida", "conjugation": [{"1": "kaaviloi", "2": "a", "template_name": "fi-conj-voida"}]}
{"word": "kaavioida", "conjugation": [{"1": "kaavioi", "2": "a", "template_name": "fi-conj-voida"}]}
{"word": "kaavoittaa", "conjugation": [{"1": "kaavoi", "2": "tt", "3": "t", "4": "a", "template_name": "fi-conj-muistaa"}]}
{"word": "kaavoittua", "conjugation": [{"1": "kaavoi", "2": "tt", "3": "t", "4": "u", "5": "a", "template_name": "fi-conj-sanoa"}]}
{"word": "kadehtia", "conjugation": [{"1": "kadeh", "2": "t", "3": "d", "4": "a", "template_name": "fi-conj-sallia"}]}
{"word": "kadota", "conjugation": [{"1": "ka", "2": "d", "3": "t", "4": "o", "5": "a", "template_name": "fi-conj-katketa"}]}
{"word": "kadottaa", "conjugation": [{"1": "kado", "2": "tt", "3": "t", "4": "a", "template_name": "fi-conj-muistaa"}]}
{"word": "kaduttaa", "conjugation": [{"1": "kadu", "2": "tt", "3": "t", "4": "a", "template_name": "fi-conj-muistaa"}]}
{"word": "kahahtaa", "conjugation": [{"1": "kahah", "2": "t", "3": "d", "4": "a", "template_name": "fi-conj-muistaa"}]}
{"word": "kahakoida", "conjugation": [{"1": "kahakoi", "2": "a", "template_name": "fi-conj-voida"}]}
{"word": "kahdeksankertaistaa", "conjugation": [{"1": "kahdeksankertaist", "2": "", "3": "", "4": "a", "template_name": "fi-conj-muistaa"}]}
{"word": "kahdeksankertaistua", "conjugation": [{"1": "kahdeksankertaist", "2": "", "3": "", "4": "u", "5": "a", "template_name": "fi-conj-sanoa"}]}
{"word": "kahdentaa", "conjugation": [{"1": "kahden", "2": "a", "template_name": "fi-conj-huutaa"}]}
{"word": "kahdentua", "conjugation": [{"1": "kahde", "2": "nt", "3": "nn", "4": "u", "5": "a", "template_name": "fi-conj-sanoa"}]}
{"word": "kahinoida", "conjugation": [{"1": "kahinoi", "2": "a", "template_name": "fi-conj-voida"}]}
{"word": "kahista", "conjugation": [{"1": "kah", "2": "", "3": "", "4": "i", "5": "a", "template_name": "fi-conj-rohkaista"}]}
{"word": "kahistaa", "conjugation": [{"1": "kahist", "2": "", "3": "", "4": "a", "template_name": "fi-conj-muistaa"}]}
{"word": "kahistella", "conjugation": [{"1": "kahist", "2": "", "3": "", "4": "el", "5": "a", "template_name": "fi-conj-tulla"}]}
{"word": "kahisuttaa", "conjugation": [{"1": "kahisu", "2": "tt", "3": "t", "4": "a", "template_name": "fi-conj-muistaa"}]}
{"word": "kahlailla", "conjugation": [{"1": "kahl", "2": "", "3": "", "4": "ail", "5": "a", "template_name": "fi-conj-tulla"}]}
{"word": "kahlata", "conjugation": [{"1": "kahl", "2": "", "3": "", "4": "a", "template_name": "fi-conj-salata"}]}
{"word": "kahlehtia", "conjugation": [{"1": "kahleh", "2": "t", "3": "d", "4": "a", "template_name": "fi-conj-sallia"}]}
{"word": "kahlita", "conjugation": [{"1": "kahli", "2": "a", "template_name": "fi-conj-valita"}]}
{"word": "kahmaista", "conjugation": [{"1": "kahm", "2": "", "3": "", "4": "ai", "5": "a", "template_name": "fi-conj-rohkaista"}]}
{"word": "kahmia", "conjugation": [{"1": "kahm", "2": "", "3": "", "4": "a", "template_name": "fi-conj-sallia"}]}
{"word": "kahnata", "conjugation": [{"1": "kahn", "2": "", "3": "", "4": "a", "template_name": "fi-conj-salata"}]}
{"word": "kahvitella", "conjugation": [{"1": "kahvi", "2": "t", "3": "tt", "4": "el", "5": "a", "template_name": "fi-conj-tulla"}]}
{"word": "kahvittaa", "conjugation": [{"1": "kahvi", "2": "tt", "3": "t", "4": "a", "template_name": "fi-conj-muistaa"}]}
{"word": "kahvituttaa", "conjugation": [{"1": "kahvitu", "2": "tt", "3": "t", "4": "a", "template_name": "fi-conj-muistaa"}]}
{"word": "kaihdella", "conjugation": [{"1": "kaih", "2": "d", "3": "t", "4": "el", "5": "a", "template_name": "fi-conj-tulla"}]}
{"word": "kaihertaa", "conjugation": [{"1": "kaiher", "2": "a", "template_name": "fi-conj-huutaa"}]}
{"word": "kaihota", "conjugation": [{"1": "kaih", "2": "", "3": "", "4": "o", "5": "a", "template_name": "fi-conj-katketa"}]}
{"word": "kaihtaa", "conjugation": [{"1": "kaih", "2": "t", "3": "d", "4": "a", "template_name": "fi-conj-kaivaa"}]}
{"word": "kaikaa", "conjugation": [{"1": "kaik", "2": "a", "template_name": "fi-conj-kaikaa"}]}
{"word": "kaikertaa", "conjugation": [{"1": "kaiker", "2": "a", "template_name": "fi-conj-huutaa"}]}
{"word": "kaikota", "conjugation": [{"1": "kai", "2": "k", "3": "kk", "4": "o", "5": "a", "template_name": "fi-conj-katketa"}]}
{"word": "kaikua", "conjugation": [{"1": "kai", "2": "k", "3": "", "4": "u", "5": "a", "template_name": "fi-conj-sanoa"}]}
{"word": "kailottaa", "conjugation": [{"1": "kailo", "2": "tt", "3": "t", "4": "a", "template_name": "fi-conj-muistaa"}]}
{"word": "kainostella", "conjugation": [{"1": "kainost", "2": "", "3": "", "4": "el", "5": "a", "template_name": "fi-conj-tulla"}]}
{"word": "kainostuttaa", "conjugation": [{"1": "kainostu", "2": "tt", "3": "t", "4": "a", "template_name": "fi-conj-muistaa"}]}
{"word": "kaipailla", "conjugation": [{"1": "kaipa", "2": "", "3": "", "4": "il", "5": "a", "template_name": "fi-conj-tulla"}]}
{"word": "kairailla", "conjugation": [{"1": "kaira", "2": "", "3": "", "4": "il", "5": "a", "template_name": "fi-conj-tulla"}]}
{"word": "kairata", "conjugation": [{"1": "kair", "2": "", "3": "", "4": "a", "template_name": "fi-conj-salata"}]}
{"word": "kaita", "conjugation": [{"1": "kai", "2": "a", "template_name": "fi-conj-valita"}]}
{"word": "kaitafilmata", "conjugation": [{"1": "kaitafilm", "2": "", "3": "", "4": "a", "template_name": "fi-conj-salata"}]}
{"word": "kaitsea", "conjugation": [{"1": "kaits", "2": "", "3": "", "4": "a", "template_name": "fi-conj-laskea"}]}
{"word": "kaiutella", "conjugation": [{"1": "kaiu", "2": "t", "3": "tt", "4": "el", "5": "a", "template_name": "fi-conj-tulla"}]}
{"word": "kaiuttaa", "conjugation": [{"1": "kaiu", "2": "tt", "3": "t", "4": "a", "template_name": "fi-conj-muistaa"}]}
{"word": "kaivaa", "conjugation": [{"1": "kaiv", "2": "", "3": "", "4": "a", "template_name": "fi-conj-kaivaa"}]}
{"word": "kaivata", "conjugation": [{"1": "kai", "2": "v", "3": "p", "4": "a", "template_name": "fi-conj-salata"}]}
{"word": "kaivattaa", "conjugation": [{"1": "kaiva", "2": "tt", "3": "t", "4": "a", "template_name": "fi-conj-muistaa"}]}
{"word": "kaivauttaa", "conjugation": [{"1": "kaivau", "2": "tt", "3": "t", "4": "a", "template_name": "fi-conj-muistaa"}]}
{"word": "kaivautua", "conjugation": [{"1": "kaivau", "2": "t", "3": "d", "4": "u", "5": "a", "template_name": "fi-conj-sanoa"}]}
{"word": "kaivella", "conjugation": [{"1": "kaiv", "2": "", "3": "", "4": "el", "5": "a", "template_name": "fi-conj-tulla"}]}
{"word": "kaiverruttaa", "conjugation": [{"1": "kaiverru", "2": "tt", "3": "t", "4": "a", "template_name": "fi-conj-muistaa"}]}
{"word": "kaivertaa", "conjugation": [{"1": "kaiver", "2": "a", "template_name": "fi-conj-huutaa"}]}
{"word": "kajahdella", "conjugation": [{"1": "kajah", "2": "d", "3": "t", "4": "el", "5": "a", "template_name": "fi-conj-tulla"}]}
{"word": "kajahduttaa", "conjugation": [{"1": "kajahdu", "2": "tt", "3": "t", "4": "a", "template_name": "fi-conj-muistaa"}]}
{"word": "kajahtaa", "conjugation": [{"1": "kajah", "2": "t", "3": "d", "4": "a", "template_name": "fi-conj-muistaa"}]}
{"word": "kajakoida", "conjugation": [{"1": "kajakoi", "2": "a", "template_name": "fi-conj-voida"}]}
{"word": "kajastaa", "conjugation": [{"1": "kajast", "2": "", "3": "", "4": "a", "template_name": "fi-conj-muistaa"}]}
{"word": "kajastella", "conjugation": [{"1": "kajast", "2": "", "3": "", "4": "el", "5": "a", "template_name": "fi-conj-tulla"}]}
{"word": "kajastua", "conjugation": [{"1": "kajast", "2": "", "3": "", "4": "u", "5": "a", "template_name": "fi-conj-sanoa"}]}
{"word": "kajautella", "conjugation": [{"1": "kajau", "2": "t", "3": "tt", "4": "el", "5": "a", "template_name": "fi-conj-tulla"}]}
{"word": "kajauttaa", "conjugation": [{"1": "kajau", "2": "tt", "3": "t", "4": "a", "template_name": "fi-conj-muistaa"}]}
{"word": "kajentaa", "conjugation": [{"1": "kajen", "2": "a", "template_name": "fi-conj-huutaa"}]}
{"word": "kajota", "conjugation": [{"1": "kaj", "2": "", "3": "", "4": "o", "5": "a", "template_name": "fi-conj-katketa"}]}
{"word": "kajottaa", "conjugation": [{"1": "kajo", "2": "tt", "3": "t", "4": "a", "template_name": "fi-conj-muistaa"}]}
{"word": "kakaista", "conjugation": [{"1": "kak", "2": "", "3": "", "4": "ai", "5": "a", "template_name": "fi-conj-rohkaista"}]}
{"word": "kakata", "conjugation": [{"1": "ka", "2": "k", "3": "kk", "4": "a", "template_name": "fi-conj-salata"}]}
{"word": "kakattaa", "conjugation": [{"1": "kaka", "2": "tt", "3": "t", "4": "a", "template_name": "fi-conj-muistaa"}]}
{"word": "kakistaa", "conjugation": [{"1": "kakist", "2": "", "3": "", "4": "a", "template_name": "fi-conj-muistaa"}]}
{"word": "kakistella", "conjugation": [{"1": "kakist", "2": "", "3": "", "4": "el", "5": "a", "template_name": "fi-conj-tulla"}]}
{"word": "kakkia", "conjugation": [{"1": "ka", "2": "kk", "3": "k", "4": "a", "template_name": "fi-conj-sallia"}]}
{"word": "kakoa", "conjugation": [{"1": "ka", "2": "k", "3": "", "4": "o", "5": "a", "template_name": "fi-conj-sanoa"}]}
{"word": "kaksikielisty\u00e4", "conjugation": [{"1": "kaksikielist", "2": "", "3": "", "4": "y", "5": "\u00e4", "template_name": "fi-conj-sanoa"}]}
{"word": "kaksinkertaistaa", "conjugation": [{"1": "kaksinkertaist", "2": "", "3": "", "4": "a", "template_name": "fi-conj-muistaa"}]}
{"word": "kaksinkertaistua", "conjugation": [{"1": "kaksinkertaist", "2": "", "3": "", "4": "u", "5": "a", "template_name": "fi-conj-sanoa"}]}
{"word": "kaksintaa", "conjugation": [{"1": "kaksin", "2": "a", "template_name": "fi-conj-huutaa"}]}
{"word": "kaksoispys\u00e4k\u00f6id\u00e4", "conjugation": [{"1": "kaksoispys\u00e4k\u00f6i", "2": "\u00e4", "template_name": "fi-conj-voida"}]}
{"word": "kakuttaa", "conjugation": [{"1": "kaku", "2": "tt", "3": "t", "4": "a", "template_name": "fi-conj-muistaa"}]}
{"word": "kalahdella", "conjugation": [{"1": "kalah", "2": "d", "3": "t", "4": "el", "5": "a", "template_name": "fi-conj-tulla"}]}
{"word": "kalahtaa", "conjugation": [{"1": "kalah", "2": "t", "3": "d", "4": "a", "template_name": "fi-conj-muistaa"}]}
{"word": "kalanteroida", "conjugation": [{"1": "kalanteroi", "2": "a", "template_name": "fi-conj-voida"}]}
{"word": "kalastaa", "conjugation": [{"1": "kalast", "2": "", "3": "", "4": "a", "template_name": "fi-conj-muistaa"}]}
{"word": "kalastella", "conjugation": [{"1": "kalast", "2": "", "3": "", "4": "el", "5": "a", "template_name": "fi-conj-tulla"}]}
{"word": "kalautella", "conjugation": [{"1": "kalau", "2": "t", "3": "tt", "4": "el", "5": "a", "template_name": "fi-conj-tulla"}]}
{"word": "kalauttaa", "conjugation": [{"1": "kalau", "2": "tt", "3": "t", "4": "a", "template_name": "fi-conj-muistaa"}]}
{"word": "kalibroida", "conjugation": [{"1": "kalibroi", "2": "a", "template_name": "fi-conj-voida"}]}
{"word": "kalista", "conjugation": [{"1": "kal", "2": "", "3": "", "4": "i", "5": "a", "template_name": "fi-conj-rohkaista"}]}
{"word": "kalistaa", "conjugation": [{"1": "kalist", "2": "", "3": "", "4": "a", "template_name": "fi-conj-muistaa"}]}
{"word": "kalistella", "conjugation": [{"1": "kalist", "2": "", "3": "", "4": "el", "5": "a", "template_name": "fi-conj-tulla"}]}
{"word": "kalisuttaa", "conjugation": [{"1": "kalisu", "2": "tt", "3": "t", "4": "a", "template_name": "fi-conj-muistaa"}]}
{"word": "kaljoitella", "conjugation": [{"1": "kaljoi", "2": "t", "3": "tt", "4": "el", "5": "a", "template_name": "fi-conj-tulla"}]}
{"word": "kaljuuntua", "conjugation": [{"1": "kaljuu", "2": "nt", "3": "nn", "4": "u", "5": "a", "template_name": "fi-conj-sanoa"}]}
{"word": "kalkattaa", "conjugation": [{"1": "kalka", "2": "tt", "3": "t", "4": "a", "template_name": "fi-conj-muistaa"}]}
{"word": "kalkita", "conjugation": [{"1": "kalki", "2": "a", "template_name": "fi-conj-valita"}]}
{"word": "kalkkaa", "conjugation": [{"1": "kalkk", "2": "a", "template_name": "fi-conj-kaikaa"}]}
{"word": "kalkkeutua", "conjugation": [{"1": "kalkkeu", "2": "t", "3": "d", "4": "u", "5": "a", "template_name": "fi-conj-sanoa"}]}
{"word": "kalkkiutua", "conjugation": [{"1": "kalkkiu", "2": "t", "3": "d", "4": "u", "5": "a", "template_name": "fi-conj-sanoa"}]}
{"word": "kalkutella", "conjugation": [{"1": "kalku", "2": "t", "3": "tt", "4": "el", "5": "a", "template_name": "fi-conj-tulla"}]}
{"word": "kalkuttaa", "conjugation": [{"1": "kalku", "2": "tt", "3": "t", "4": "a", "template_name": "fi-conj-muistaa"}]}
{"word": "kalkyloida", "conjugation": [{"1": "kalkyloi", "2": "a", "template_name": "fi-conj-voida"}]}
{"word": "kallistaa", "conjugation": [{"1": "kallist", "2": "", "3": "", "4": "a", "template_name": "fi-conj-muistaa"}]}
{"word": "kallistaa", "conjugation": [{"1": "kallist", "2": "", "3": "", "4": "a", "template_name": "fi-conj-muistaa"}]}
{"word": "kallistella", "conjugation": [{"1": "kallist", "2": "", "3": "", "4": "el", "5": "a", "template_name": "fi-conj-tulla"}]}
{"word": "kallistua", "conjugation": [{"1": "kallist", "2": "", "3": "", "4": "u", "5": "a", "template_name": "fi-conj-sanoa"}]}
{"word": "kallistua", "conjugation": [{"1": "kallist", "2": "", "3": "", "4": "u", "5": "a", "template_name": "fi-conj-sanoa"}}
{"word": "kallita", "conjugation": [{"1": "kalli", "2": "a", "template_name": "fi-conj-valita"}]}
{"word": "kalmetoida", "conjugation": [{"1": "kalmetoi", "2": "a", "template_name": "fi-conj-voida"}]}
{"word": "kalppia", "conjugation": [{"1": "kal", "2": "pp", "3": "p", "4": "a", "template_name": "fi-conj-sallia"}]}
{"word": "kaltaistaa", "conjugation": [{"1": "kaltaist", "2": "", "3": "", "4": "a", "template_name": "fi-conj-muistaa"}]}
{"word": "kaltata", "conjugation": [{"1": "kal", "2": "t", "3": "tt", "4": "a", "template_name": "fi-conj-salata"}]}
{"word": "kaltevoida", "conjugation": [{"1": "kaltevoi", "2": "a", "template_name": "fi-conj-voida"}]}
{"word": "kalustaa", "conjugation": [{"1": "kalust", "2": "", "3": "", "4": "a", "template_name": "fi-conj-muistaa"}]}
{"word": "kaluta", "conjugation": [{"1": "kal", "2": "", "3": "", "4": "u", "5": "a", "template_name": "fi-conj-katketa"}]}
{"word": "kalvaa", "conjugation": [{"1": "kalv", "2": "", "3": "", "4": "a", "template_name": "fi-conj-kaivaa"}]}
{"word": "kalventaa", "conjugation": [{"1": "kalven", "2": "a", "template_name": "fi-conj-huutaa"}]}
{"word": "kalventua", "conjugation": [{"1": "kalve", "2": "nt", "3": "nn", "4": "u", "5": "a", "template_name": "fi-conj-sanoa"}]}
{"word": "kalveta", "conjugation": [{"1": "kal", "2": "v", "3": "p", "4": "e", "5": "a", "template_name": "fi-conj-vanheta"}]}
{"word": "kalvettua", "conjugation": [{"1": "kalve", "2": "tt", "3": "t", "4": "u", "5": "a", "template_name": "fi-conj-sanoa"}]}
{"word": "kalvia", "conjugation": [{"1": "kalv", "2": "", "3": "", "4": "a", "template_name": "fi-conj-sallia"}]}
{"word": "kammata", "conjugation": [{"1": "ka", "2": "mm", "3": "mp", "4": "a", "template_name": "fi-conj-salata"}]}
{"word": "kammeta", "conjugation": [{"1": "ka", "2": "mm", "3": "mp", "4": "e", "5": "a", "template_name": "fi-conj-katketa"}]}
{"word": "kammitsoida", "conjugation": [{"1": "kammitsoi", "2": "a", "template_name": "fi-conj-voida"}]}
{"word": "kammoa", "conjugation": [{"1": "kamm", "2": "", "3": "", "4": "o", "5": "a", "template_name": "fi-conj-sanoa"}]}
{"word": "kammoksua", "conjugation": [{"1": "kammoks", "2": "", "3": "", "4": "u", "5": "a", "template_name": "fi-conj-sanoa"}]}
{"word": "kammoksuttaa", "conjugation": [{"1": "kammoksu", "2": "tt", "3": "t", "4": "a", "template_name": "fi-conj-muistaa"}]}
{"word": "kammota", "conjugation": [{"1": "kamm", "2": "", "3": "", "4": "o", "5": "a", "template_name": "fi-conj-katketa"}]}
{"word": "kammottaa", "conjugation": [{"1": "kammo", "2": "tt", "3": "t", "4": "a", "template_name": "fi-conj-muistaa"}]}
{"word": "kampanjoida", "conjugation": [{"1": "kampanjoi", "2": "a", "template_name": "fi-conj-voida"}]}
{"word": "kampata", "conjugation": [{"1": "kam", "2": "p", "3": "pp", "4": "a", "template_name": "fi-conj-salata"}]}
{"word": "kampauttaa", "conjugation": [{"1": "kampau", "2": "tt", "3": "t", "4": "a", "template_name": "fi-conj-muistaa"}]}
{"word": "kampeutua", "conjugation": [{"1": "kampeu", "2": "t", "3": "d", "4": "u", "5": "a", "template_name": "fi-conj-sanoa"}]}
{"word": "kampittaa", "conjugation": [{"1": "kampi", "2": "tt", "3": "t", "4": "a", "template_name": "fi-conj-muistaa"}]}
{"word": "kamppailla", "conjugation": [{"1": "kampp", "2": "", "3": "", "4": "ail", "5": "a", "template_name": "fi-conj-tulla"}]}
{"word": "kanalisoida", "conjugation": [{"1": "kanalisoi", "2": "a", "template_name": "fi-conj-voida"}]}
{"word": "kanalisoitua", "conjugation": [{"1": "kanalisoi", "2": "t", "3": "d", "4": "u", "5": "a", "template_name": "fi-conj-sanoa"}]}
{"word": "kanavoida", "conjugation": [{"1": "kanavoi", "2": "a", "template_name": "fi-conj-voida"}]}
{"word": "kanavoitua", "conjugation": [{"1": "kanavoi", "2": "t", "3": "d", "4": "u", "5": "a", "template_name": "fi-conj-sanoa"}]}
{"word": "kandeerata", "conjugation": [{"1": "kandeer", "2": "", "3": "", "4": "a", "template_name": "fi-conj-salata"}]}
{"word": "kangastaa", "conjugation": [{"1": "kangast", "2": "", "3": "", "4": "a", "template_name": "fi-conj-muistaa"}]}
{"word": "kangastella", "conjugation": [{"1": "kangast", "2": "", "3": "", "4": "el", "5": "a", "template_name": "fi-conj-tulla"}]}
{"word": "kangastua", "conjugation": [{"1": "kangast", "2": "", "3": "", "4": "u", "5": "a", "template_name": "fi-conj-sanoa"}]}
{"word": "kangerrella", "conjugation": [{"1": "kange", "2": "rr", "3": "rt", "4": "el", "5": "a", "template_name": "fi-conj-tulla"}]}
{"word": "kangertaa", "conjugation": [{"1": "kanger", "2": "a", "template_name": "fi-conj-huutaa"}]}
{"word": "kangeta", "conjugation": [{"1": "ka", "2": "ng", "3": "nk", "4": "e", "5": "a", "template_name": "fi-conj-katketa"}]}
{"word": "kangistaa", "conjugation": [{"1": "kangist", "2": "", "3": "", "4": "a", "template_name": "fi-conj-muistaa"}]}
{"word": "kangistua", "conjugation": [{"1": "kangist", "2": "", "3": "", "4": "u", "5": "a", "template_name": "fi-conj-sanoa"}]}
{"word": "kangistuttaa", "conjugation": [{"1": "kangistu", "2": "tt", "3": "t", "4": "a", "template_name": "fi-conj-muistaa"}]}
{"word": "kanittaa", "conjugation": [{"1": "kani", "2": "tt", "3": "t", "4": "a", "template_name": "fi-conj-muistaa"}]}
{"word": "kankeuttaa", "conjugation": [{"1": "kankeu", "2": "tt", "3": "t", "4": "a", "template_name": "fi-conj-muistaa"}]}
{"word": "kannatella", "conjugation": [{"1": "kanna", "2": "t", "3": "tt", "4": "el", "5": "a", "template_name": "fi-conj-tulla"}]}
{"word": "kannattaa", "conjugation": [{"1": "kanna", "2": "tt", "3": "t", "4": "a", "template_name": "fi-conj-muistaa"}]}
{"word": "kanneksia", "conjugation": [{"1": "kanneks", "2": "", "3": "", "4": "a", "template_name": "fi-conj-sallia"}]}
{"word": "kannella", "conjugation": [{"1": "ka", "2": "nn", "3": "nt", "4": "el", "5": "a", "template_name": "fi-conj-tulla"}]}
{"word": "kanneltaa", "conjugation": [{"1": "kannel", "2": "a", "template_name": "fi-conj-huutaa"}]}
{"word": "kannibalisoida", "conjugation": [{"1": "kannibalisoi", "2": "a", "template_name": "fi-conj-voida"}]}
{"word": "kanniskella", "conjugation": [{"1": "kannisk", "2": "", "3": "", "4": "el", "5": "a", "template_name": "fi-conj-tulla"}]}
{"word": "kannustaa", "conjugation": [{"1": "kannust", "2": "", "3": "", "4": "a", "template_name": "fi-conj-muistaa"}]}
{"word": "kanonisoida", "conjugation": [{"1": "kanonisoi", "2": "a", "template_name": "fi-conj-voida"}]}
{"word": "kanonisoitua", "conjugation": [{"1": "kanonisoi", "2": "t", "3": "d", "4": "u", "5": "a", "template_name": "fi-conj-sanoa"}]}
{"word": "kanonistaa", "conjugation": [{"1": "kanonist", "2": "", "3": "", "4": "a", "template_name": "fi-conj-muistaa"}]}
{"word": "kanotoida", "conjugation": [{"1": "kanotoi", "2": "a", "template_name": "fi-conj-voida"}]}
{"word": "kansainv\u00e4list\u00e4\u00e4", "conjugation": [{"1": "kansainv\u00e4list", "2": "", "3": "", "4": "\u00e4", "template_name": "fi-conj-muistaa"}]}
{"word": "kansainv\u00e4listy\u00e4", "conjugation": [{"1": "kansainv\u00e4list", "2": "", "3": "", "4": "y", "5": "\u00e4", "template_name": "fi-conj-sanoa"}]}
{"word": "kansallistaa", "conjugation": [{"1": "kansallist", "2": "", "3": "", "4": "a", "template_name": "fi-conj-muistaa"}]}
{"word": "kansantajuistaa", "conjugation": [{"1": "kansantajuist", "2": "", "3": "", "4": "a", "template_name": "fi-conj-muistaa"}]}
{"word": "kansanvaltaistaa", "conjugation": [{"1": "kansanvaltaist", "2": "", "3": "", "4": "a", "template_name": "fi-conj-muistaa"}]}
{"word": "kansanvaltaistua", "conjugation": [{"1": "kansanvaltaist", "2": "", "3": "", "4": "u", "5": "a", "template_name": "fi-conj-sanoa"}]}
{"word": "kansioida", "conjugation": [{"1": "kansioi", "2": "a", "template_name": "fi-conj-voida"}]}
{"word": "kansittaa", "conjugation": [{"1": "kansi", "2": "tt", "3": "t", "4": "a", "template_name": "fi-conj-muistaa"}]}
{"word": "kansoittaa", "conjugation": [{"1": "kansoi", "2": "tt", "3": "t", "4": "a", "template_name": "fi-conj-muistaa"}]}
{"word": "kansoittua", "conjugation": [{"1": "kansoi", "2": "tt", "3": "t", "4": "u", "5": "a", "template_name": "fi-conj-sanoa"}]}
{"word": "kantaa", "conjugation": [{"1": "ka", "2": "nt", "3": "nn", "4": "a", "template_name": "fi-conj-kaivaa"}]}
{"word": "kantaesitt\u00e4\u00e4", "conjugation": [{"1": "kantaesi", "2": "tt", "3": "t", "4": "\u00e4", "template_name": "fi-conj-muistaa"}]}
{"word": "kantalinnoittaa", "conjugation": [{"1": "kantalinnoi", "2": "tt", "3": "t", "4": "a", "template_name": "fi-conj-muistaa"}]}
{"word": "kantata", "conjugation": [{"1": "kan", "2": "t", "3": "tt", "4": "a", "template_name": "fi-conj-salata"}]}
{"word": "kantautua", "conjugation": [{"1": "kantau", "2": "t", "3": "d", "4": "u", "5": "a", "template_name": "fi-conj-sanoa"}]}
{"word": "kanyloida", "conjugation": [{"1": "kanyloi", "2": "a", "template_name": "fi-conj-voida"}]}
{"word": "kapaista", "conjugation": [{"1": "kap", "2": "", "3": "", "4": "ai", "5": "a", "template_name": "fi-conj-rohkaista"}]}
{"word": "kapakoida", "conjugation": [{"1": "kapakoi", "2": "a", "template_name": "fi-conj-voida"}]}
{"word": "kapaloida", "conjugation": [{"1": "kapaloi", "2": "a", "template_name": "fi-conj-tupakoida"}]}
{"word": "kapeuttaa", "conjugation": [{"1": "kapeu", "2": "tt", "3": "t", "4": "a", "template_name": "fi-conj-muistaa"}]}
{"word": "kapeutua", "conjugation": [{"1": "kapeu", "2": "t", "3": "d", "4": "u", "5": "a", "template_name": "fi-conj-sanoa"}]}
{"word": "kapinoida", "conjugation": [{"1": "kapinoi", "2": "a", "template_name": "fi-conj-tupakoida"}]}
{"word": "kapista", "conjugation": [{"1": "kap", "2": "", "3": "", "4": "i", "5": "a", "template_name": "fi-conj-rohkaista"}]}
{"word": "kapitalisoida", "conjugation": [{"1": "kapitalisoi", "2": "a", "template_name": "fi-conj-voida"}]}
{"word": "kapitaloida", "conjugation": [{"1": "kapitaloi", "2": "a", "template_name": "fi-conj-voida"}]}
{"word": "kapiteloida", "conjugation": [{"1": "kapiteloi", "2": "a", "template_name": "fi-conj-voida"}]}
{"word": "kaplastaa", "conjugation": [{"1": "kaplast", "2": "", "3": "", "4": "a", "template_name": "fi-conj-muistaa"}]}
{"word": "kapsaa", "conjugation": [{"1": "kaps", "2": "a", "template_name": "fi-conj-kaikaa"}]}
{"word": "kapsahdella", "conjugation": [{"1": "kapsah", "2": "d", "3": "t", "4": "el", "5": "a", "template_name": "fi-conj-tulla"}]}
{"word": "kapsahtaa", "conjugation": [{"1": "kapsah", "2": "t", "3": "d", "4": "a", "template_name": "fi-conj-muistaa"}]}
{"word": "kapsehtia", "conjugation": [{"1": "kapseh", "2": "t", "3": "d", "4": "a", "template_name": "fi-conj-sallia"}]}
{"word": "kapseloida", "conjugation": [{"1": "kapseloi", "2": "a", "template_name": "fi-conj-voida"}]}
{"word": "kapseloitua", "conjugation": [{"1": "kapseloi", "2": "t", "3": "d", "4": "u", "5": "a", "template_name": "fi-conj-sanoa"}]}
{"word": "kapuloida", "conjugation": [{"1": "kapuloi", "2": "a", "template_name": "fi-conj-voida"}]}
{"word": "karahdella", "conjugation": [{"1": "karah", "2": "d", "3": "t", "4": "el", "5": "a", "template_name": "fi-conj-tulla"}]}
{"word": "karahtaa", "conjugation": [{"1": "karah", "2": "t", "3": "d", "4": "a", "template_name": "fi-conj-muistaa"}]}
{"word": "karahteerata", "conjugation": [{"1": "karahteer", "2": "", "3": "", "4": "a", "template_name": "fi-conj-salata"}]}
{"word": "karaista", "conjugation": [{"1": "kar", "2": "", "3": "", "4": "ai", "5": "a", "template_name": "fi-conj-rohkaista"}]}
{"word": "karaistua", "conjugation": [{"1": "karaist", "2": "", "3": "", "4": "u", "5": "a", "template_name": "fi-conj-sanoa"}]}
{"word": "karakterisoida", "conjugation": [{"1": "karakterisoi", "2": "a", "template_name": "fi-conj-voida"}]}
{"word": "karamellisoida", "conjugation": [{"1": "karamellisoi", "2": "a", "template_name": "fi-conj-voida"}]}
{"word": "karamelloida", "conjugation": [{"1": "karamelloi", "2": "a", "template_name": "fi-conj-voida"}]}
{"word": "karata", "conjugation": [{"1": "kar", "2": "", "3": "k", "4": "a", "template_name": "fi-conj-salata"}]}
{"word": "karautella", "conjugation": [{"1": "karau", "2": "t", "3": "tt", "4": "el", "5": "a", "template_name": "fi-conj-tulla"}]}
{"word": "karauttaa", "conjugation": [{"1": "karau", "2": "tt", "3": "t", "4": "a", "template_name": "fi-conj-muistaa"}]}
{"word": "karehtia", "conjugation": [{"1": "kareh", "2": "t", "3": "d", "4": "a", "template_name": "fi-conj-sallia"}]}
{"word": "kareilla", "conjugation": [{"1": "kare", "2": "", "3": "", "4": "il", "5": "a", "template_name": "fi-conj-tulla"}]}
{"word": "karhentaa", "conjugation": [{"1": "karhen", "2": "a", "template_name": "fi-conj-huutaa"}]}
{"word": "karhentua", "conjugation": [{"1": "karhe", "2": "nt", "3": "nn", "4": "u", "5": "a", "template_name": "fi-conj-sanoa"}]}
{"word": "karheta", "conjugation": [{"1": "karh", "2": "", "3": "", "4": "e", "5": "a", "template_name": "fi-conj-vanheta"}]}
{"word": "karheuttaa", "conjugation": [{"1": "karheu", "2": "tt", "3": "t", "4": "a", "template_name": "fi-conj-muistaa"}]}
{"word": "karheutua", "conjugation": [{"1": "karheu", "2": "t", "3": "d", "4": "u", "5": "a", "template_name": "fi-conj-sanoa"}]}
{"word": "karhita", "conjugation": [{"1": "karhi", "2": "a", "template_name": "fi-conj-valita"}]}
{"word": "karhuta", "conjugation": [{"1": "karh", "2": "", "3": "", "4": "u", "5": "a", "template_name": "fi-conj-katketa"}]}
{"word": "karikoida", "conjugation": [{"1": "karikoi", "2": "a", "template_name": "fi-conj-voida"}]}
{"word": "karioitua", "conjugation": [{"1": "karioi", "2": "t", "3": "d", "4": "u", "5": "a", "template_name": "fi-conj-sanoa"}]}
{"word": "karista", "conjugation": [{"1": "kar", "2": "", "3": "", "4": "i", "5": "a", "template_name": "fi-conj-rohkaista"}]}
{"word": "karistaa", "conjugation": [{"1": "karist", "2": "", "3": "", "4": "a", "template_name": "fi-conj-muistaa"}]}
{"word": "karistella", "conjugation": [{"1": "karist", "2": "", "3": "", "4": "el", "5": "a", "template_name": "fi-conj-tulla"}]}
{"word": "karisuttaa", "conjugation": [{"1": "karisu", "2": "tt", "3": "t", "4": "a", "template_name": "fi-conj-muistaa"}]}
{"word": "karitsoida", "conjugation": [{"1": "karitsoi", "2": "a", "template_name": "fi-conj-voida"}]}
{"word": "karitsoittaa", "conjugation": [{"1": "karitsoi", "2": "tt", "3": "t", "4": "a", "template_name": "fi-conj-muistaa"}]}
{"word": "kariuttaa", "conjugation": [{"1": "kariu", "2": "tt", "3": "t", "4": "a", "template_name": "fi-conj-muistaa"}]}
{"word": "kariutua", "conjugation": [{"1": "kariu", "2": "t", "3": "d", "4": "u", "5": "a", "template_name": "fi-conj-sanoa"}]}
{"word": "karjahdella", "conjugation": [{"1": "karjah", "2": "d", "3": "t", "4": "el", "5": "a", "template_name": "fi-conj-tulla"}]}
{"word": "karjahtaa", "conjugation": [{"1": "karjah", "2": "t", "3": "d", "4": "a", "template_name": "fi-conj-muistaa"}]}
{"word": "karjaista", "conjugation": [{"1": "karj", "2": "", "3": "", "4": "ai", "5": "a", "template_name": "fi-conj-rohkaista"}]}
{"word": "karjeta", "conjugation": [{"1": "kar", "2": "j", "3": "k", "4": "e", "5": "a", "template_name": "fi-conj-vanheta"}]}
{"word": "karjua", "conjugation": [{"1": "karj", "2": "", "3": "", "4": "u", "5": "a", "template_name": "fi-conj-sanoa"}]}
{"word": "karkailla", "conjugation": [{"1": "kark", "2": "", "3": "", "4": "ail", "5": "a", "template_name": "fi-conj-tulla"}]}
{"word": "karkaista", "conjugation": [{"1": "kark", "2": "", "3": "", "4": "ai", "5": "a", "template_name": "fi-conj-rohkaista"}]}
{"word": "karkaistua", "conjugation": [{"1": "karkaist", "2": "", "3": "", "4": "u", "5": "a", "template_name": "fi-conj-sanoa"}]}
{"word": "karkeistaa", "conjugation": [{"1": "karkeist", "2": "", "3": "", "4": "a", "template_name": "fi-conj-muistaa"}]}
{"word": "karkeloida", "conjugation": [{"1": "karkeloi", "2": "a", "template_name": "fi-conj-tupakoida"}]}
{"word": "karkeuttaa", "conjugation": [{"1": "karkeu", "2": "tt", "3": "t", "4": "a", "template_name": "fi-conj-muistaa"}]}
{"word": "karkeutua", "conjugation": [{"1": "karkeu", "2": "t", "3": "d", "4": "u", "5": "a", "template_name": "fi-conj-sanoa"}]}
{"word": "karkota", "conjugation": [{"1": "kar", "2": "k", "3": "kk", "4": "o", "5": "a", "template_name": "fi-conj-katketa"}]}
{"word": "karkottaa", "conjugation": [{"1": "karko", "2": "tt", "3": "t", "4": "a", "template_name": "fi-conj-muistaa"}]}
{"word": "karmaista", "conjugation": [{"1": "karm", "2": "", "3": "", "4": "ai", "5": "a", "template_name": "fi-conj-rohkaista"}]}
{"word": "karmia", "conjugation": [{"1": "karm", "2": "", "3": "", "4": "a", "template_name": "fi-conj-sallia"}]}
{"word": "karnevalisoida", "conjugation": [{"1": "karnevalisoi", "2": "a", "template_name": "fi-conj-voida"}]}
{"word": "karnevalisoitua", "conjugation": [{"1": "karnevalisoi", "2": "t", "3": "d", "4": "u", "5": "a", "template_name": "fi-conj-sanoa"}]}
{"word": "karpata", "conjugation": [{"1": "kar", "2": "p", "3": "pp", "4": "a", "template_name": "fi-conj-salata"}]}
{"word": "karrikoida", "conjugation": [{"1": "karrikoi", "2": "a", "template_name": "fi-conj-voida"}]}
{"word": "karsastaa", "conjugation": [{"1": "karsast", "2": "", "3": "", "4": "a", "template_name": "fi-conj-muistaa"}]}
{"word": "karsia", "conjugation": [{"1": "kars", "2": "", "3": "", "4": "a", "template_name": "fi-conj-sallia"}]}
{"word": "karsiintua", "conjugation": [{"1": "karsii", "2": "nt", "3": "nn", "4": "u", "5": "a", "template_name": "fi-conj-sanoa"}]}
{"word": "karsinoida", "conjugation": [{"1": "karsinoi", "2": "a", "template_name": "fi-conj-voida"}]}
{"word": "karsinoitua", "conjugation": [{"1": "karsinoi", "2": "t", "3": "d", "4": "u", "5": "a", "template_name": "fi-conj-sanoa"}]}
{"word": "karsiutua", "conjugation": [{"1": "karsiu", "2": "t", "3": "d", "4": "u", "5": "a", "template_name": "fi-conj-sanoa"}]}
{"word": "karstaantua", "conjugation": [{"1": "karstaa", "2": "nt", "3": "nn", "4": "u", "5": "a", "template_name": "fi-conj-sanoa"}]}
{"word": "karstata", "conjugation": [{"1": "karst", "2": "", "3": "", "4": "a", "template_name": "fi-conj-salata"}]}
{"word": "karstautua", "conjugation": [{"1": "karstau", "2": "t", "3": "d", "4": "u", "5": "a", "template_name": "fi-conj-sanoa"}]}
{"word": "karstoittua", "conjugation": [{"1": "karstoi", "2": "tt", "3": "t", "4": "u", "5": "a", "template_name": "fi-conj-sanoa"}]}
{"word": "kartella", "conjugation": [{"1": "kar", "2": "t", "3": "tt", "4": "el", "5": "a", "template_name": "fi-conj-tulla"}]}
{"word": "kartelloitua", "conjugation": [{"1": "kartelloi", "2": "t", "3": "d", "4": "u", "5": "a", "template_name": "fi-conj-sanoa"}]}
{"word": "kartoittaa", "conjugation": [{"1": "kartoi", "2": "tt", "3": "t", "4": "a", "template_name": "fi-conj-muistaa"}]}
{"word": "karttaa", "conjugation": [{"1": "kar", "2": "tt", "3": "t", "4": "a", "template_name": "fi-conj-kaivaa"}]}
{"word": "karttua", "conjugation": [{"1": "kar", "2": "tt", "3": "t", "4": "u", "5": "a", "template_name": "fi-conj-sanoa"}]}
{"word": "karuuntua", "conjugation": [{"1": "karuu", "2": "nt", "3": "nn", "4": "u", "5": "a", "template_name": "fi-conj-sanoa"}]}
{"word": "karvastaa", "conjugation": [{"1": "karvast", "2": "", "3": "", "4": "a", "template_name": "fi-conj-muistaa"}]}
{"word": "karvastella", "conjugation": [{"1": "karvast", "2": "", "3": "", "4": "el", "5": "a", "template_name": "fi-conj-tulla"}]}
{"word": "karvata", "conjugation": [{"1": "karv", "2": "", "3": "", "4": "a", "template_name": "fi-conj-salata"}]}
{"word": "karvoa", "conjugation": [{"1": "karv", "2": "", "3": "", "4": "o", "5": "a", "template_name": "fi-conj-sanoa"}]}
{"word": "karvoittua", "conjugation": [{"1": "karvoi", "2": "tt", "3": "t", "4": "u", "5": "a", "template_name": "fi-conj-sanoa"}]}
{"word": "kasaantua", "conjugation": [{"1": "kasaa", "2": "nt", "3": "nn", "4": "u", "5": "a", "template_name": "fi-conj-sanoa"}]}
{"word": "kasailla", "conjugation": [{"1": "kasa", "2": "", "3": "", "4": "il", "5": "a", "template_name": "fi-conj-tulla"}]}
{"word": "kasata", "conjugation": [{"1": "kas", "2": "", "3": "", "4": "a", "template_name": "fi-conj-salata"}]}
{"word": "kasautua", "conjugation": [{"1": "kasau", "2": "t", "3": "d", "4": "u", "5": "a", "template_name": "fi-conj-sanoa"}]}
{"word": "kaseerata", "conjugation": [{"1": "kaseer", "2": "", "3": "", "4": "a", "template_name": "fi-conj-salata"}]}
{"word": "kasetoida", "conjugation": [{"1": "kasetoi", "2": "a", "template_name": "fi-conj-voida"}]}
{"word": "kasketa", "conjugation": [{"1": "kask", "2": "", "3": "", "4": "e", "5": "a", "template_name": "fi-conj-katketa"}]}
{"word": "kastaa", "conjugation": [{"1": "kast", "2": "", "3": "", "4": "a", "template_name": "fi-conj-kaivaa"}]}
{"word": "kastattaa", "conjugation": [{"1": "kasta", "2": "tt", "3": "t", "4": "a", "template_name": "fi-conj-muistaa"}]}
{"word": "kastautua", "conjugation": [{"1": "kastau", "2": "t", "3": "d", "4": "u", "5": "a", "template_name": "fi-conj-sanoa"}]}
{"word": "kastella", "conjugation": [{"1": "kast", "2": "", "3": "", "4": "el", "5": "a", "template_name": "fi-conj-tulla"}]}
{"word": "kastroida", "conjugation": [{"1": "kastroi", "2": "a", "template_name": "fi-conj-voida"}]}
{"word": "kastua", "conjugation": [{"1": "kast", "2": "", "3": "", "4": "u", "5": "a", "template_name": "fi-conj-sanoa"}]}
{"word": "kasuta", "conjugation": [{"1": "kas", "2": "", "3": "", "4": "u", "5": "a", "template_name": "fi-conj-selvit\u0}
{"word": "kasvaa", "conjugation": [{"1": "kasv", "2": "", "3": "", "4": "a", "template_name": "fi-conj-kaivaa"}]}
{"word": "kasvattaa", "conjugation": [{"1": "kasva", "2": "tt", "3": "t", "4": "a", "template_name": "fi-conj-muistaa"}]}
{"word": "kasvettua", "conjugation": [{"1": "kasve", "2": "tt", "3": "t", "4": "u", "5": "a", "template_name": "fi-conj-sanoa"}]}
{"word": "kasvittaa", "conjugation": [{"1": "kasvi", "2": "tt", "3": "t", "4": "a", "template_name": "fi-conj-muistaa"}]}
{"word": "kasvittua", "conjugation": [{"1": "kasvi", "2": "tt", "3": "t", "4": "u", "5": "a", "template_name": "fi-conj-sanoa"}]}
{"word": "katalysoida", "conjugation": [{"1": "katalysoi", "2": "a", "template_name": "fi-conj-voida"}]}
{"word": "kategorisoida", "conjugation": [{"1": "kategorisoi", "2": "a", "template_name": "fi-conj-voida"}]}
{"word": "katetroida", "conjugation": [{"1": "katetroi", "2": "a", "template_name": "fi-conj-voida"}]}
{"word": "katkaista", "conjugation": [{"1": "katk", "2": "", "3": "", "4": "ai", "5": "a", "template_name": "fi-conj-rohkaista"}]}
{"word": "katkeilla", "conjugation": [{"1": "katk", "2": "", "3": "", "4": "eil", "5": "a", "template_name": "fi-conj-tulla"}]}
{"word": "katkeroida", "conjugation": [{"1": "katkeroi", "2": "a", "template_name": "fi-conj-voida"}]}
{"word": "katkeroittaa", "conjugation": [{"1": "katkeroi", "2": "tt", "3": "t", "4": "a", "template_name": "fi-conj-muistaa"}]}
{"word": "katkeroitua", "conjugation": [{"1": "katkeroi", "2": "t", "3": "d", "4": "u", "5": "a", "template_name": "fi-conj-sanoa"}]}
{"word": "katketa", "conjugation": [{"1": "katk", "2": "", "3": "", "4": "e", "5": "a", "template_name": "fi-conj-katketa"}]}
{"word": "katkoa", "conjugation": [{"1": "katk", "2": "", "3": "", "4": "o", "5": "a", "template_name": "fi-conj-sanoa"}]}
{"word": "katsahtaa", "conjugation": [{"1": "katsah", "2": "t", "3": "d", "4": "a", "template_name": "fi-conj-muistaa"}]}
{"word": "katsastaa", "conjugation": [{"1": "katsast", "2": "", "3": "", "4": "a", "template_name": "fi-conj-muistaa"}]}
{"word": "katsastuttaa", "conjugation": [{"1": "katsastu", "2": "tt", "3": "t", "4": "a", "template_name": "fi-conj-muistaa"}]}
{"word": "katsella", "conjugation": [{"1": "kats", "2": "", "3": "", "4": "el", "5": "a", "template_name": "fi-conj-tulla"}]}
{"word": "katsoa vierest\u00e4", "conjugation": [{"1": "kats", "2": "", "3": "", "4": "o", "5": "a", "qual": "vierest\u00e4", "template_name": "fi-conj-sanoa"}]}
{"word": "katsoa", "conjugation": [{"1": "kats", "2": "", "3": "", "4": "o", "5": "a", "template_name": "fi-conj-sanoa"}]}
{"word": "kattaa", "conjugation": [{"1": "ka", "2": "tt", "3": "t", "4": "a", "template_name": "fi-conj-kaivaa"}]}
{"word": "kattoa", "conjugation": [{"1": "ka", "2": "tt", "3": "t", "4": "o", "5": "a", "template_name": "fi-conj-sanoa"}]}
{"word": "katua", "conjugation": [{"1": "ka", "2": "t", "3": "d", "4": "u", "5": "a", "template_name": "fi-conj-sanoa"}]}
{"word": "kauhaista", "conjugation": [{"1": "kauh", "2": "", "3": "", "4": "ai", "5": "a", "template_name": "fi-conj-rohkaista"}]}
{"word": "kauhduttaa", "conjugation": [{"1": "kauhdu", "2": "tt", "3": "t", "4": "a", "template_name": "fi-conj-muistaa"}]}
{"word": "kauhistaa", "conjugation": [{"1": "kauhist", "2": "", "3": "", "4": "a", "template_name": "fi-conj-muistaa"}]}
{"word": "kauhistella", "conjugation": [{"1": "kauhist", "2": "", "3": "", "4": "el", "5": "a", "template_name": "fi-conj-tulla"}]}
{"word": "kauhistua", "conjugation": [{"1": "kauhist", "2": "", "3": "", "4": "u", "5": "a", "template_name": "fi-conj-sanoa"}]}
{"word": "kauhistuttaa", "conjugation": [{"1": "kauhistu", "2": "tt", "3": "t", "4": "a", "template_name": "fi-conj-muistaa"}]}
{"word": "kauhoa", "conjugation": [{"1": "kauh", "2": "", "3": "", "4": "o", "5": "a", "template_name": "fi-conj-sanoa"}]}
{"word": "kauhtua", "conjugation": [{"1": "kauh", "2": "t", "3": "d", "4": "u", "5": "a", "template_name": "fi-conj-sanoa"}]}
{"word": "kaulailla", "conjugation": [{"1": "kaula", "2": "", "3": "", "4": "il", "5": "a", "template_name": "fi-conj-tulla"}]}
{"word": "kaulata", "conjugation": [{"1": "kaul", "2": "", "3": "", "4": "a", "template_name": "fi-conj-salata"}]}
{"word": "kaulata", "conjugation": [{"1": "kaul", "2": "", "3": "", "4": "a", "template_name": "fi-conj-salata"}]}
{"word": "kaulia", "conjugation": [{"1": "kaul", "2": "", "3": "", "4": "a", "template_name": "fi-conj-sallia"}]}
{"word": "kaulita", "conjugation": [{"1": "kauli", "2": "a", "template_name": "fi-conj-valita"}]}
{"word": "kaunistaa", "conjugation": [{"1": "kaunist", "2": "", "3": "", "4": "a", "template_name": "fi-conj-muistaa"}]}
{"word": "kaunistautua", "conjugation": [{"1": "kaunistau", "2": "t", "3": "d", "4": "u", "5": "a", "template_name": "fi-conj-sanoa"}]}
{"word": "kaunistella", "conjugation": [{"1": "kaunist", "2": "", "3": "", "4": "el", "5": "a", "template_name": "fi-conj-tulla"}]}
{"word": "kaunistua", "conjugation": [{"1": "kaunist", "2": "", "3": "", "4": "u", "5": "a", "template_name": "fi-conj-sanoa"}]}
{"word": "kaupallistaa", "conjugation": [{"1": "kaupallist", "2": "", "3": "", "4": "a", "template_name": "fi-conj-muistaa"}]}
{"word": "kaupallistua", "conjugation": [{"1": "kaupallist", "2": "", "3": "", "4": "u", "5": "a", "template_name": "fi-conj-sanoa"}]}
{"word": "kaupata", "conjugation": [{"1": "kau", "2": "p", "3": "pp", "4": "a", "template_name": "fi-conj-salata"}]}
{"word": "kaupita", "conjugation": [{"1": "kaupi", "2": "a", "template_name": "fi-conj-valita"}]}
{"word": "kaupitella", "conjugation": [{"1": "kaupi", "2": "t", "3": "tt", "4": "el", "5": "a", "template_name": "fi-conj-tulla"}]}
{"word": "kaupungistaa", "conjugation": [{"1": "kaupungist", "2": "", "3": "", "4": "a", "template_name": "fi-conj-muistaa"}]}
{"word": "kaupungistua", "conjugation": [{"1": "kaupungist", "2": "", "3": "", "4": "u", "5": "a", "template_name": "fi-conj-sanoa"}]}
{"word": "kaupunkilaistaa", "conjugation": [{"1": "kaupunkilaist", "2": "", "3": "", "4": "a", "template_name": "fi-conj-kaivaa"}]}
{"word": "kaupunkilaistua", "conjugation": [{"1": "kaupunkilaist", "2": "", "3": "", "4": "u", "5": "a", "template_name": "fi-conj-sanoa"}]}
{"word": "kaupunkimaistaa", "conjugation": [{"1": "kaupunkimaist", "2": "", "3": "", "4": "a", "template_name": "fi-conj-muistaa"}]}
{"word": "kaupunkimaistua", "conjugation": [{"1": "kaupunkimaist", "2": "", "3": "", "4": "u", "5": "a", "template_name": "fi-conj-sanoa"}]}
{"word": "kaupustella", "conjugation": [{"1": "kaupust", "2": "", "3": "", "4": "el", "5": "a", "template_name": "fi-conj-tulla"}]}
{"word": "kavahtaa", "conjugation": [{"1": "kavah", "2": "t", "3": "d", "4": "a", "template_name": "fi-conj-muistaa"}]}
{"word": "kavaltaa", "conjugation": [{"1": "kaval", "2": "a", "template_name": "fi-conj-huutaa"}]}
{"word": "kaveerata", "conjugation": [{"1": "kaveer", "2": "", "3": "", "4": "a", "template_name": "fi-conj-salata"}]}
{"word": "kaventaa", "conjugation": [{"1": "kaven", "2": "a", "template_name": "fi-conj-huutaa"}]}
{"word": "kaventua", "conjugation": [{"1": "kave", "2": "nt", "3": "nn", "4": "u", "5": "a", "template_name": "fi-conj-sanoa"}]}
{"word": "kaveta", "conjugation": [{"1": "ka", "2": "v", "3": "p", "4": "e", "5": "a", "template_name": "fi-conj-vanheta"}]}
{"word": "kavuta", "conjugation": [{"1": "ka", "2": "v", "3": "p", "4": "u", "5": "a", "template_name": "fi-conj-katketa"}]}
{"word": "kehaista", "conjugation": [{"1": "keh", "2": "", "3": "", "4": "ai", "5": "a", "template_name": "fi-conj-rohkaista"}]}
{"word": "kehdata", "conjugation": [{"1": "keh", "2": "d", "3": "t", "4": "a", "template_name": "fi-conj-salata"}]}
{"word": "kehi\u00e4", "conjugation": [{"1": "keh", "2": "", "3": "", "4": "\u00e4", "template_name": "fi-conj-sallia"}]}
{"word": "kehitell\u00e4", "conjugation": [{"1": "kehi", "2": "t", "3": "tt", "4": "el", "5": "\u00e4", "template_name": "fi-conj-tulla"}]}
{"word": "kehitt\u00e4\u00e4", "conjugation": [{"1": "kehi", "2": "tt", "3": "t", "4": "\u00e4", "template_name": "fi-conj-muistaa"}]}
{"word": "kehitty\u00e4", "conjugation": [{"1": "kehi", "2": "tt", "3": "t", "4": "y", "5": "\u00e4", "template_name": "fi-conj-sanoa"}]}
{"word": "kehitytt\u00e4\u00e4", "conjugation": [{"1": "kehity", "2": "tt", "3": "t", "4": "\u00e4", "template_name": "fi-conj-muistaa"}]}
{"word": "kehiyty\u00e4", "conjugation": [{"1": "kehiy", "2": "t", "3": "d", "4": "y", "5": "\u00e4", "template_name": "fi-conj-sanoa"}]}
{"word": "kehjet\u00e4", "conjugation": [{"1": "keh", "2": "j", "3": "k", "4": "e", "5": "\u00e4", "template_name": "fi-conj-katketa"}]}
{"word": "kehkeyty\u00e4", "conjugation": [{"1": "kehkey", "2": "t", "3": "d", "4": "y", "5": "\u00e4", "template_name": "fi-conj-sanoa"}]}
{"word": "kehn\u00e4t\u00e4", "conjugation": [{"1": "kehn", "2": "", "3": "", "4": "\u00e4", "template_name": "fi-conj-salata"}]}
{"word": "kehnontaa", "conjugation": [{"1": "kehnon", "2": "a", "template_name": "fi-conj-huutaa"}]}
{"word": "kehnontua", "conjugation": [{"1": "kehno", "2": "nt", "3": "nn", "4": "u", "5": "a", "template_name": "fi-conj-sanoa"}]}
{"word": "kehnota", "conjugation": [{"1": "kehn", "2": "", "3": "", "4": "o", "5": "a", "template_name": "fi-conj-vanheta"}]}
{"word": "kehotella", "conjugation": [{"1": "keho", "2": "t", "3": "tt", "4": "el", "5": "a", "template_name": "fi-conj-tulla"}]}
{"word": "kehottaa", "conjugation": [{"1": "keho", "2": "tt", "3": "t", "4": "a", "template_name": "fi-conj-muistaa"}]}
{"word": "kehr\u00e4t\u00e4", "conjugation": [{"1": "kehr", "2": "", "3": "", "4": "\u00e4", "template_name": "fi-conj-salata"}]}
{"word": "kehr\u00e4ytt\u00e4\u00e4", "conjugation": [{"1": "kehr\u00e4y", "2": "tt", "3": "t", "4": "\u00e4", "template_name": "fi-conj-muistaa"}]}
{"word": "kehruuttaa", "conjugation": [{"1": "kehruu", "2": "tt", "3": "t", "4": "a", "template_name": "fi-conj-muistaa"}]}
{"word": "kehua", "conjugation": [{"1": "keh", "2": "", "3": "", "4": "u", "5": "a", "template_name": "fi-conj-sanoa"}]}
{"word": "kehuskella", "conjugation": [{"1": "kehusk", "2": "", "3": "", "4": "el", "5": "a", "template_name": "fi-conj-tulla"}]}
{"word": "kehyst\u00e4\u00e4", "conjugation": [{"1": "kehyst", "2": "", "3": "", "4": "\u00e4", "template_name": "fi-conj-muistaa"}]}
{"word": "keih\u00e4st\u00e4\u00e4", "conjugation": [{"1": "keih\u00e4st", "2": "", "3": "", "4": "\u00e4", "template_name": "fi-conj-muistaa"}]}
{"word": "keijua", "conjugation": [{"1": "keij", "2": "", "3": "", "4": "u", "5": "a", "template_name": "fi-conj-sanoa"}]}
{"word": "keikahtaa", "conjugation": [{"1": "keikah", "2": "t", "3": "d", "4": "a", "template_name": "fi-conj-muistaa"}]}
{"word": "keikailla", "conjugation": [{"1": "keika", "2": "", "3": "", "4": "il", "5": "a", "template_name": "fi-conj-tulla"}]}
{"word": "keikaroida", "conjugation": [{"1": "keikaroi", "2": "a", "template_name": "fi-conj-tupakoida"}]}
{"word": "keikauttaa", "conjugation": [{"1": "keikau", "2": "tt", "3": "t", "4": "a", "template_name": "fi-conj-muistaa"}]}
{"word": "keikist\u00e4\u00e4", "conjugation": [{"1": "keikist", "2": "", "3": "", "4": "\u00e4", "template_name": "fi-conj-muistaa"}]}
{"word": "keikistell\u00e4", "conjugation": [{"1": "keikist", "2": "", "3": "", "4": "el", "5": "\u00e4", "template_name": "fi-conj-tulla"}]}
{"word": "keikkailla", "conjugation": [{"1": "keikk", "2": "", "3": "", "4": "ail", "5": "a", "template_name": "fi-conj-tulla"}]}
{"word": "keikkua", "conjugation": [{"1": "kei", "2": "kk", "3": "k", "4": "u", "5": "a", "template_name": "fi-conj-sanoa"}]}
{"word": "keikutella", "conjugation": [{"1": "keiku", "2": "t", "3": "tt", "4": "el", "5": "a", "template_name": "fi-conj-tulla"}]}
{"word": "keikuttaa", "conjugation": [{"1": "keiku", "2": "tt", "3": "t", "4": "a", "template_name": "fi-conj-muistaa"}]}
{"word": "keilailla", "conjugation": [{"1": "keila", "2": "", "3": "", "4": "il", "5": "a", "template_name": "fi-conj-tulla"}]}
{"word": "keilata", "conjugation": [{"1": "keil", "2": "", "3": "", "4": "a", "template_name": "fi-conj-salata"}]}
{"word": "keimailla", "conjugation": [{"1": "keim", "2": "", "3": "", "4": "ail", "5": "a", "template_name": "fi-conj-tulla"}]}
{"word": "keinahdella", "conjugation": [{"1": "keinah", "2": "d", "3": "t", "4": "el", "5": "a", "template_name": "fi-conj-tulla"}]}
{"word": "keinahtaa", "conjugation": [{"1": "keinah", "2": "t", "3": "d", "4": "a", "template_name": "fi-conj-muistaa"}]}
{"word": "keinauttaa", "conjugation": [{"1": "keinau", "2": "tt", "3": "t", "4": "a", "template_name": "fi-conj-muistaa"}]}
{"word": "keinohedelm\u00f6itt\u00e4\u00e4", "conjugation": [{"1": "keinohedelm\u00f6i", "2": "tt", "3": "t", "4": "\u00e4", "template_name": "fi-conj-muistaa"}]}
{"word": "keinosiement\u00e4\u00e4", "conjugation": [{"1": "keinosiemen", "2": "\u00e4", "template_name": "fi-conj-huutaa"}]}
{"word": "keinotella", "conjugation": [{"1": "keino", "2": "t", "3": "tt", "4": "el", "5": "a", "template_name": "fi-conj-tulla"}]}
{"word": "keinua", "conjugation": [{"1": "kein", "2": "", "3": "", "4": "u", "5": "a", "template_name": "fi-conj-sanoa"}]}
{"word": "keinutella", "conjugation": [{"1": "keinu", "2": "t", "3": "tt", "4": "el", "5": "a", "template_name": "fi-conj-tulla"}]}
{"word": "keinuttaa", "conjugation": [{"1": "keinu", "2": "tt", "3": "t", "4": "a", "template_name": "fi-conj-muistaa"}]}
{"word": "keit\u00e4tt\u00e4\u00e4", "conjugation": [{"1": "keit\u00e4", "2": "tt", "3": "t", "4": "\u00e4", "template_name": "fi-conj-muistaa"}]}
{"word": "keitell\u00e4", "conjugation": [{"1": "kei", "2": "t", "3": "tt", "4": "el", "5": "\u00e4", "template_name": "fi-conj-tulla"}]}
{"word": "keitt\u00e4\u00e4", "conjugation": [{"1": "kei", "2": "tt", "3": "t", "4": "\u00e4", "template_name": "fi-conj-muistaa"}]}
{"word": "keitty\u00e4", "conjugation": [{"1": "kei", "2": "tt", "3": "t", "4": "y", "5": "\u00e4", "template_name": "fi-conj-sanoa"}]}
{"word": "kekata", "conjugation": [{"1": "ke", "2": "k", "3": "kk", "4": "a", "template_name": "fi-conj-salata"}]}
{"word": "kekkaloida", "conjugation": [{"1": "kekkaloi", "2": "a", "template_name": "fi-conj-tupakoida"}]}
{"word": "kekkuloida", "conjugation": [{"1": "kekkuloi", "2": "a", "template_name": "fi-conj-tupakoida"}]}
{"word": "keksaista", "conjugation": [{"1": "keks", "2": "", "3": "", "4": "ai", "5": "a", "template_name": "fi-conj-rohkaista"}]}
{"word": "keksi\u00e4", "conjugation": [{"1": "keks", "2": "", "3": "", "4": "\u00e4", "template_name": "fi-conj-sallia"}]}
{"word": "kelastaa", "conjugation": [{"1": "kelast", "2": "", "3": "", "4": "a", "template_name": "fi-conj-muistaa"}]}
{"word": "kelata", "conjugation": [{"1": "kel", "2": "", "3": "", "4": "a", "template_name": "fi-conj-salata"}]}
{"word": "kelautua", "conjugation": [{"1": "kelau", "2": "t", "3": "d", "4": "u", "5": "a", "template_name": "fi-conj-sanoa"}]}
{"word": "keljuilla", "conjugation": [{"1": "kelju", "2": "", "3": "", "4": "il", "5": "a", "template_name": "fi-conj-tulla"}]}
{"word": "keljuttaa", "conjugation": [{"1": "kelju", "2": "tt", "3": "t", "4": "a", "template_name": "fi-conj-muistaa"}]}
{"word": "kelkkailla", "conjugation": [{"1": "kelkk", "2": "", "3": "", "4": "ail", "5": "a", "template_name": "fi-conj-tulla"}]}
{"word": "kellahdella", "conjugation": [{"1": "kellah", "2": "d", "3": "t", "4": "el", "5": "a", "template_name": "fi-conj-tulla"}]}
{"word": "kellahduttaa", "conjugation": [{"1": "kellahdu", "2": "tt", "3": "t", "4": "a", "template_name": "fi-conj-muistaa"}]}
{"word": "kellahtaa", "conjugation": [{"1": "kellah", "2": "t", "3": "d", "4": "a", "template_name": "fi-conj-muistaa"}]}
{"word": "kellaroida", "conjugation": [{"1": "kellaroi", "2": "a", "template_name": "fi-conj-voida"}]}
{"word": "kellastaa", "conjugation": [{"1": "kellast", "2": "", "3": "", "4": "a", "template_name": "fi-conj-muistaa"}]}
{"word": "kellastua", "conjugation": [{"1": "kellast", "2": "", "3": "", "4": "u", "5": "a", "template_name": "fi-conj-sanoa"}]}
{"word": "kellastuttaa", "conjugation": [{"1": "kellastu", "2": "tt", "3": "t", "4": "a", "template_name": "fi-conj-muistaa"}]}
{"word": "kellata", "conjugation": [{"1": "ke", "2": "ll", "3": "lt", "4": "a", "template_name": "fi-conj-salata"}]}
{"word": "kellauttaa", "conjugation": [{"1": "kellau", "2": "tt", "3": "t", "4": "a", "template_name": "fi-conj-muistaa"}]}
{"word": "kellert\u00e4\u00e4", "conjugation": [{"1": "keller", "2": "\u00e4", "template_name": "fi-conj-huutaa"}]}
{"word": "kellerty\u00e4", "conjugation": [{"1": "kelle", "2": "rt", "3": "rr", "4": "y", "5": "\u00e4", "template_name": "fi-conj-sanoa"}]}
{"word": "kelli\u00e4", "conjugation": [{"1": "kell", "2": "", "3": "", "4": "\u00e4", "template_name": "fi-conj-sallia"}]}
{"word": "kellist\u00e4\u00e4", "conjugation": [{"1": "kellist", "2": "", "3": "", "4": "\u00e4", "template_name": "fi-conj-muistaa"}]}
{"word": "kellisty\u00e4", "conjugation": [{"1": "kellist", "2": "", "3": "", "4": "y", "5": "\u00e4", "template_name": "fi-conj-sanoa"}]}
{"word": "kellottaa", "conjugation": [{"1": "kello", "2": "tt", "3": "t", "4": "a", "template_name": "fi-conj-muistaa"}]}
{"word": "kellua", "conjugation": [{"1": "kell", "2": "", "3": "", "4": "u", "5": "a", "template_name": "fi-conj-sanoa"}]}
{"word": "kelluttaa", "conjugation": [{"1": "kellu", "2": "tt", "3": "t", "4": "a", "template_name": "fi-conj-muistaa"}]}
{"word": "kelment\u00e4\u00e4", "conjugation": [{"1": "kelmen", "2": "\u00e4", "template_name": "fi-conj-huutaa"}]}
{"word": "kelmenty\u00e4", "conjugation": [{"1": "kelme", "2": "nt", "3": "nn", "4": "y", "5": "\u00e4", "template_name": "fi-conj-sanoa"}]}
{"word": "kelmet\u00e4", "conjugation": [{"1": "kelm", "2": "", "3": "", "4": "e", "5": "\u00e4", "template_name": "fi-conj-vanheta"}]}
{"word": "keloontua", "conjugation": [{"1": "keloo", "2": "nt", "3": "nn", "4": "u", "5": "a", "template_name": "fi-conj-sanoa"}]}
{"word": "kelottua", "conjugation": [{"1": "kelo", "2": "tt", "3": "t", "4": "u", "5": "a", "template_name": "fi-conj-sanoa"}]}
{"word": "keloutua", "conjugation": [{"1": "kelou", "2": "t", "3": "d", "4": "u", "5": "a", "template_name": "fi-conj-sanoa"}]}
{"word": "kelpoistaa", "conjugation": [{"1": "kelpoist", "2": "", "3": "", "4": "a", "template_name": "fi-conj-muistaa"}]}
{"word": "kelpuuttaa", "conjugation": [{"1": "kelpuu", "2": "tt", "3": "t", "4": "a", "template_name": "fi-conj-muistaa"}]}
{"word": "kelvata", "conjugation": [{"1": "kel", "2": "v", "3": "p", "4": "a", "template_name": "fi-conj-salata"}]}
{"word": "kengitt\u00e4\u00e4", "conjugation": [{"1": "kengi", "2": "tt", "3": "t", "4": "\u00e4", "template_name": "fi-conj-muistaa"}]}
{"word": "kenki\u00e4", "conjugation": [{"1": "ke", "2": "nk", "3": "ng", "4": "\u00e4", "template_name": "fi-conj-sallia"}]}
{"word": "kenkkuilla", "conjugation": [{"1": "kenkku", "2": "", "3": "", "4": "il", "5": "a", "template_name": "fi-conj-tulla"}]}
{"word": "kenkuttaa", "conjugation": [{"1": "kenku", "2": "tt", "3": "t", "4": "a", "template_name": "fi-conj-muistaa"}]}
{"word": "kenottaa", "conjugation": [{"1": "keno", "2": "tt", "3": "t", "4": "a", "template_name": "fi-conj-muistaa"}]}
{"word": "kentt\u00e4linnoittaa", "conjugation": [{"1": "kentt\u00e4linnoi", "2": "tt", "3": "t", "4": "a", "template_name": "fi-conj-muistaa"}]}
{"word": "kepitt\u00e4\u00e4", "conjugation": [{"1": "kepi", "2": "tt", "3": "t", "4": "\u00e4", "template_name": "fi-conj-muistaa"}]}
{"word": "keplotella", "conjugation": [{"1": "keplo", "2": "t", "3": "tt", "4": "el", "5": "a", "template_name": "fi-conj-tulla"}]}
{"word": "keppostella", "conjugation": [{"1": "keppost", "2": "", "3": "", "4": "el", "5": "a", "template_name": "fi-conj-tulla"}]}
{"word": "kepsutella", "conjugation": [{"1": "kepsu", "2": "t", "3": "tt", "4": "el", "5": "a", "template_name": "fi-conj-tulla"}]}
{"word": "ker\u00e4\u00e4nty\u00e4", "conjugation": [{"1": "ker\u00e4\u00e4", "2": "nt", "3": "nn", "4": "y", "5": "\u00e4", "template_name": "fi-conj-sanoa"}]}
{"word": "ker\u00e4ill\u00e4", "conjugation": [{"1": "ker", "2": "", "3": "", "4": "\u00e4il", "5": "\u00e4", "template_name": "fi-conj-tulla"}]}
{"word": "ker\u00e4t\u00e4", "conjugation": [{"1": "ker", "2": "", "3": "", "4": "\u00e4", "template_name": "fi-conj-salata"}]}
{"word": "ker\u00e4ytt\u00e4\u00e4", "conjugation": [{"1": "ker\u00e4y", "2": "tt", "3": "t", "4": "\u00e4", "template_name": "fi-conj-muistaa"}]}
{"word": "ker\u00e4yty\u00e4", "conjugation": [{"1": "ker\u00e4y", "2": "t", "3": "d", "4": "y", "5": "\u00e4", "template_name": "fi-conj-sanoa"}]}
{"word": "keret\u00e4", "conjugation": [{"1": "ker", "2": "", "3": "k", "4": "e", "5": "\u00e4", "template_name": "fi-conj-katketa"}]}
{"word": "keri\u00e4", "conjugation": [{"1": "ker", "2": "", "3": "", "4": "\u00e4", "template_name": "fi-conj-sallia"}]}
{"word": "kerit\u00e4", "conjugation": [{"1": "ker", "2": "", "3": "k", "4": "i", "5": "\u00e4", "template_name": "fi-conj-selvit\u0}
{"word": "kerit\u00e4", "conjugation": [{"1": "keri", "2": "\u00e4", "template_name": "fi-conj-valita"}]}
{"word": "keriyty\u00e4", "conjugation": [{"1": "keriy", "2": "t", "3": "d", "4": "y", "5": "\u00e4", "template_name": "fi-conj-sanoa"}]}
{"word": "kerj\u00e4ill\u00e4", "conjugation": [{"1": "kerj", "2": "", "3": "", "4": "\u00e4il", "5": "\u00e4", "template_name": "fi-conj-tulla"}]}
{"word": "kerj\u00e4t\u00e4", "conjugation": [{"1": "kerj", "2": "", "3": "", "4": "\u00e4", "template_name": "fi-conj-salata"}]}
{"word": "kerjet\u00e4", "conjugation": [{"1": "ker", "2": "j", "3": "k", "4": "e", "5": "\u00e4", "template_name": "fi-conj-katketa"}]}
{"word": "kermoa", "conjugation": [{"1": "kerm", "2": "", "3": "", "4": "o", "5": "a", "template_name": "fi-conj-sanoa"}]}
{"word": "kermoittua", "conjugation": [{"1": "kermoi", "2": "tt", "3": "t", "4": "u", "5": "a", "template_name": "fi-conj-sanoa"}]}
{"word": "kerrata", "conjugation": [{"1": "ke", "2": "rr", "3": "rt", "4": "a", "template_name": "fi-conj-salata"}]}
{"word": "kerrostaa", "conjugation": [{"1": "kerrost", "2": "", "3": "", "4": "a", "template_name": "fi-conj-muistaa"}]}
{"word": "kerrostua", "conjugation": [{"1": "kerrost", "2": "", "3": "", "4": "u", "5": "a", "template_name": "fi-conj-sanoa"}]}
{"word": "kerrottaa", "conjugation": [{"1": "kerro", "2": "tt", "3": "t", "4": "a", "template_name": "fi-conj-muistaa"}]}
{"word": "kerrotuttaa", "conjugation": [{"1": "kerrotu", "2": "tt", "3": "t", "4": "a", "template_name": "fi-conj-muistaa"}]}
{"word": "kerrytt\u00e4\u00e4", "conjugation": [{"1": "kerry", "2": "tt", "3": "t", "4": "\u00e4", "template_name": "fi-conj-muistaa"}]}
{"word": "kerskailla", "conjugation": [{"1": "kersk", "2": "", "3": "", "4": "ail", "5": "a", "template_name": "fi-conj-tulla"}]}
{"word": "kerskata", "conjugation": [{"1": "kersk", "2": "", "3": "", "4": "a", "template_name": "fi-conj-salata"}]}
{"word": "kerskua", "conjugation": [{"1": "kersk", "2": "", "3": "", "4": "u", "5": "a", "template_name": "fi-conj-sanoa"}]}
{"word": "kertaantua", "conjugation": [{"1": "kertaa", "2": "nt", "3": "nn", "4": "u", "5": "a", "template_name": "fi-conj-sanoa"}]}
{"word": "kertaistaa", "conjugation": [{"1": "kertaist", "2": "", "3": "", "4": "a", "template_name": "fi-conj-muistaa"}]}
{"word": "kertaistua", "conjugation": [{"1": "kertaist", "2": "", "3": "", "4": "u", "5": "a", "template_name": "fi-conj-sanoa"}]}
{"word": "kertautua", "conjugation": [{"1": "kertau", "2": "t", "3": "d", "4": "u", "5": "a", "template_name": "fi-conj-sanoa"}]}
{"word": "kertoa", "conjugation": [{"1": "ke", "2": "rt", "3": "rr", "4": "o", "5": "a", "template_name": "fi-conj-sanoa"}]}
{"word": "kertoilla", "conjugation": [{"1": "kert", "2": "", "3": "", "4": "oil", "5": "a", "template_name": "fi-conj-tulla"}]}
{"word": "kerty\u00e4", "conjugation": [{"1": "ke", "2": "rt", "3": "rr", "4": "y", "5": "\u00e4", "template_name": "fi-conj-sanoa"}]}
{"word": "kesannoida", "conjugation": [{"1": "kesannoi", "2": "a", "template_name": "fi-conj-voida"}]}
{"word": "kesannoitua", "conjugation": [{"1": "kesannoi", "2": "t", "3": "d", "4": "u", "5": "a", "template_name": "fi-conj-sanoa"}]}
{"word": "kesi\u00e4", "conjugation": [{"1": "kes", "2": "", "3": "", "4": "\u00e4", "template_name": "fi-conj-sallia"}]}
{"word": "keskeytt\u00e4\u00e4", "conjugation": [{"1": "keskey", "2": "tt", "3": "t", "4": "\u00e4", "template_name": "fi-conj-muistaa"}]}
{"word": "keskeyty\u00e4", "conjugation": [{"1": "keskey", "2": "t", "3": "d", "4": "y", "5": "\u00e4", "template_name": "fi-conj-sanoa"}]}
{"word": "keski-ik\u00e4isty\u00e4", "conjugation": [{"1": "keski-ik\u00e4ist", "2": "", "3": "", "4": "y", "5": "\u00e4", "template_name": "fi-conj-sanoa"}]}
{"word": "keskiluokkaistua", "conjugation": [{"1": "keskiluokkaist", "2": "", "3": "", "4": "u", "5": "a", "template_name": "fi-conj-sanoa"}]}
{"word": "keskitt\u00e4\u00e4", "conjugation": [{"1": "keski", "2": "tt", "3": "t", "4": "\u00e4", "template_name": "fi-conj-muistaa"}]}
{"word": "keskitt\u00e4yty\u00e4", "conjugation": [{"1": "keskitt\u00e4y", "2": "t", "3": "d", "4": "y", "5": "\u00e4", "template_name": "fi-conj-sanoa"}]}
{"word": "keskitty\u00e4", "conjugation": [{"1": "keski", "2": "tt", "3": "t", "4": "y", "5": "\u00e4", "template_name": "fi-conj-sanoa"}]}
{"word": "keskustella", "conjugation": [{"1": "keskust", "2": "", "3": "", "4": "el", "5": "a", "template_name": "fi-conj-tulla"}]}
{"word": "kessutella", "conjugation": [{"1": "kessu", "2": "t", "3": "tt", "4": "el", "5": "a", "template_name": "fi-conj-tulla"}]}
{"word": "kessuttaa", "conjugation": [{"1": "kessu", "2": "tt", "3": "t", "4": "a", "template_name": "fi-conj-muistaa"}]}
{"word": "kest\u00e4\u00e4", "conjugation": [{"1": "kest", "2": "", "3": "", "4": "\u00e4", "template_name": "fi-conj-muistaa"}]}
{"word": "kest\u00e4v\u00f6id\u00e4", "conjugation": [{"1": "kest\u00e4v\u00f6i", "2": "\u00e4", "template_name": "fi-conj-voida"}]}
{"word": "kestit\u00e4", "conjugation": [{"1": "kesti", "2": "\u00e4", "template_name": "fi-conj-valita"}]}
{"word": "kestitt\u00e4\u00e4", "conjugation": [{"1": "kesti", "2": "tt", "3": "t", "4": "\u00e4", "template_name": "fi-conj-muistaa"}]}
{"word": "kestop\u00e4\u00e4llyst\u00e4\u00e4", "conjugation": [{"1": "kestop\u00e4\u00e4llyst", "2": "", "3": "", "4": "\u00e4", "template_name": "fi-conj-muistaa"}]}
{"word": "kesytell\u00e4", "conjugation": [{"1": "kesy", "2": "t", "3": "tt", "4": "el", "5": "\u00e4", "template_name": "fi-conj-tulla"}]}
{"word": "kesytt\u00e4\u00e4", "conjugation": [{"1": "kesy", "2": "tt", "3": "t", "4": "\u00e4", "template_name": "fi-conj-muistaa"}]}
{"word": "kesytty\u00e4", "conjugation": [{"1": "kesy", "2": "tt", "3": "t", "4": "y", "5": "\u00e4", "template_name": "fi-conj-sanoa"}]}
{"word": "kesyynty\u00e4", "conjugation": [{"1": "kesyy", "2": "nt", "3": "nn", "4": "y", "5": "\u00e4", "template_name": "fi-conj-sanoa"}]}
{"word": "ketjuttaa", "conjugation": [{"1": "ketju", "2": "tt", "3": "t", "4": "a", "template_name": "fi-conj-muistaa"}]}
{"word": "ketjuuntua", "conjugation": [{"1": "ketjuu", "2": "nt", "3": "nn", "4": "u", "5": "a", "template_name": "fi-conj-sanoa"}]}
{"word": "ketjuutua", "conjugation": [{"1": "ketjuu", "2": "t", "3": "d", "4": "u", "5": "a", "template_name": "fi-conj-sanoa"}]}
{"word": "ketkuilla", "conjugation": [{"1": "ketku", "2": "", "3": "", "4": "il", "5": "a", "template_name": "fi-conj-tulla"}]}
{"word": "ketlata", "conjugation": [{"1": "ketl", "2": "", "3": "", "4": "a", "template_name": "fi-conj-salata"}]}
{"word": "kett\u00e4\u00e4", "conjugation": [{"1": "ke", "2": "tt", "3": "t", "4": "\u00e4", "template_name": "fi-conj-muistaa"}]}
{"word": "ketuttaa", "conjugation": [{"1": "ketu", "2": "tt", "3": "t", "4": "a", "template_name": "fi-conj-muistaa"}]}
{"word": "keuhkota", "conjugation": [{"1": "keuhk", "2": "", "3": "", "4": "o", "5": "a", "template_name": "fi-conj-katketa"}]}
{"word": "keulia", "conjugation": [{"1": "keul", "2": "", "3": "", "4": "a", "template_name": "fi-conj-sallia"}]}
{"word": "kev\u00e4ist\u00e4\u00e4", "conjugation": [{"1": "kev\u00e4ist", "2": "", "3": "", "4": "\u00e4", "template_name": "fi-conj-muistaa"}]}
{"word": "kevennell\u00e4", "conjugation": [{"1": "keve", "2": "nn", "3": "nt", "4": "el", "5": "\u00e4", "template_name": "fi-conj-tulla"}]}
{"word": "kevent\u00e4\u00e4", "conjugation": [{"1": "keven", "2": "\u00e4", "template_name": "fi-conj-huutaa"}]}
{"word": "keventy\u00e4", "conjugation": [{"1": "keve", "2": "nt", "3": "nn", "4": "y", "5": "\u00e4", "template_name": "fi-conj-sanoa"}]}
{"word": "kevet\u00e4", "conjugation": [{"1": "ke", "2": "v", "3": "p", "4": "e", "5": "\u00e4", "template_name": "fi-conj-vanheta"}]}
{"word": "kidnapata", "conjugation": [{"1": "kidna", "2": "p", "3": "pp", "4": "a", "template_name": "fi-conj-salata"}]}
{"word": "kiduttaa", "conjugation": [{"1": "kidu", "2": "tt", "3": "t", "4": "a", "template_name": "fi-conj-muistaa"}]}
{"word": "kieh\u00e4t\u00e4", "conjugation": [{"1": "kieh", "2": "", "3": "", "4": "\u00e4", "template_name": "fi-conj-salata"}]}
{"word": "kiehahtaa", "conjugation": [{"1": "kiehah", "2": "t", "3": "d", "4": "a", "template_name": "fi-conj-muistaa"}]}
{"word": "kiehauttaa", "conjugation": [{"1": "kiehau", "2": "tt", "3": "t", "4": "a", "template_name": "fi-conj-muistaa"}]}
{"word": "kiehn\u00e4t\u00e4", "conjugation": [{"1": "kiehn", "2": "", "3": "", "4": "\u00e4", "template_name": "fi-conj-salata"}]}
{"word": "kiehtoa", "conjugation": [{"1": "kieh", "2": "t", "3": "d", "4": "o", "5": "a", "template_name": "fi-conj-sanoa"}]}
{"word": "kiehua", "conjugation": [{"1": "kieh", "2": "", "3": "", "4": "u", "5": "a", "template_name": "fi-conj-sanoa"}]}
{"word": "kiehuttaa", "conjugation": [{"1": "kiehu", "2": "tt", "3": "t", "4": "a", "template_name": "fi-conj-muistaa"}]}
{"word": "kiekaista", "conjugation": [{"1": "kiek", "2": "", "3": "", "4": "ai", "5": "a", "template_name": "fi-conj-rohkaista"}]}
{"word": "kiekkoilla", "conjugation": [{"1": "kiekk", "2": "", "3": "", "4": "oil", "5": "a", "template_name": "fi-conj-tulla"}]}
{"word": "kiekua", "conjugation": [{"1": "kie", "2": "k", "3": "", "4": "u", "5": "a", "template_name": "fi-conj-sanoa"}]}
{"word": "kielent\u00e4\u00e4", "conjugation": [{"1": "kielen", "2": "\u00e4", "template_name": "fi-conj-huutaa"}]}
{"word": "kieli\u00e4", "conjugation": [{"1": "kiel", "2": "", "3": "", "4": "\u00e4", "template_name": "fi-conj-sallia"}]}
{"word": "kieliopillistua", "conjugation": [{"1": "kieliopillist", "2": "", "3": "", "4": "u", "5": "a", "template_name": "fi-conj-sanoa"}]}
{"word": "kiellell\u00e4", "conjugation": [{"1": "kie", "2": "ll", "3": "lt", "4": "el", "5": "\u00e4", "template_name": "fi-conj-tulla"}]}
{"word": "kielt\u00e4\u00e4", "conjugation": [{"1": "kiel", "2": "\u00e4", "template_name": "fi-conj-huutaa"}]}
{"word": "kielt\u00e4yty\u00e4", "conjugation": [{"1": "kielt\u00e4y", "2": "t", "3": "d", "4": "y", "5": "\u00e4", "template_name": "fi-conj-sanoa"}]}
{"word": "kielteisty\u00e4", "conjugation": [{"1": "kielteist", "2": "", "3": "", "4": "y", "5": "\u00e4", "template_name": "fi-conj-sanoa"}]}
{"word": "kiemurrella", "conjugation": [{"1": "kiemu", "2": "rr", "3": "rt", "4": "el", "5": "a", "template_name": "fi-conj-tulla"}]}
{"word": "kiemurtaa", "conjugation": [{"1": "kiemur", "2": "a", "template_name": "fi-conj-huutaa"}]}
{"word": "kiepahtaa", "conjugation": [{"1": "kiepah", "2": "t", "3": "d", "4": "a", "template_name": "fi-conj-muistaa"}]}
{"word": "kiepauttaa", "conjugation": [{"1": "kiepau", "2": "tt", "3": "t", "4": "a", "template_name": "fi-conj-muistaa"}]}
{"word": "kieppua", "conjugation": [{"1": "kie", "2": "pp", "3": "p", "4": "u", "5": "a", "template_name": "fi-conj-sanoa"}]}
{"word": "kiepsahdella", "conjugation": [{"1": "kiepsah", "2": "d", "3": "t", "4": "el", "5": "a", "template_name": "fi-conj-tulla"}]}
{"word": "kiepsahtaa", "conjugation": [{"1": "kiepsah", "2": "t", "3": "d", "4": "a", "template_name": "fi-conj-muistaa"}]}
{"word": "kiepsauttaa", "conjugation": [{"1": "kiepsau", "2": "tt", "3": "t", "4": "a", "template_name": "fi-conj-muistaa"}]}
{"word": "kieputella", "conjugation": [{"1": "kiepu", "2": "t", "3": "tt", "4": "el", "5": "a", "template_name": "fi-conj-tulla"}]}
{"word": "kieputtaa", "conjugation": [{"1": "kiepu", "2": "tt", "3": "t", "4": "a", "template_name": "fi-conj-muistaa"}]}
{"word": "kier\u00e4hdell\u00e4", "conjugation": [{"1": "kier\u00e4h", "2": "d", "3": "t", "4": "el", "5": "\u00e4", "template_name": "fi-conj-tulla"}]}
{"word": "kier\u00e4ht\u00e4\u00e4", "conjugation": [{"1": "kier\u00e4h", "2": "t", "3": "d", "4": "\u00e4", "template_name": "fi-conj-muistaa"}]}
{"word": "kier\u00e4ytt\u00e4\u00e4", "conjugation": [{"1": "kier\u00e4y", "2": "tt", "3": "t", "4": "\u00e4", "template_name": "fi-conj-muistaa"}]}
{"word": "kieri\u00e4", "conjugation": [{"1": "kier", "2": "", "3": "", "4": "\u00e4", "template_name": "fi-conj-sallia"}]}
{"word": "kieriskell\u00e4", "conjugation": [{"1": "kierisk", "2": "", "3": "", "4": "el", "5": "\u00e4", "template_name": "fi-conj-tulla"}]}
{"word": "kieritell\u00e4", "conjugation": [{"1": "kieri", "2": "t", "3": "tt", "4": "el", "5": "\u00e4", "template_name": "fi-conj-tulla"}]}
{"word": "kieritt\u00e4\u00e4", "conjugation": [{"1": "kieri", "2": "tt", "3": "t", "4": "\u00e4", "template_name": "fi-conj-muistaa"}]}
{"word": "kieroilla", "conjugation": [{"1": "kier", "2": "", "3": "", "4": "oil", "5": "a", "template_name": "fi-conj-tulla"}]}
{"word": "kieroontua", "conjugation": [{"1": "kieroo", "2": "nt", "3": "nn", "4": "u", "5": "a", "template_name": "fi-conj-sanoa"}]}
{"word": "kierouttaa", "conjugation": [{"1": "kierou", "2": "tt", "3": "t", "4": "a", "template_name": "fi-conj-muistaa"}]}
{"word": "kieroutua", "conjugation": [{"1": "kierou", "2": "t", "3": "d", "4": "u", "5": "a", "template_name": "fi-conj-sanoa"}]}
{"word": "kierr\u00e4tt\u00e4\u00e4", "conjugation": [{"1": "kierr\u00e4", "2": "tt", "3": "t", "4": "\u00e4", "template_name": "fi-conj-muistaa"}]}
{"word": "kierrell\u00e4", "conjugation": [{"1": "kie", "2": "rr", "3": "rt", "4": "el", "5": "\u00e4", "template_name": "fi-conj-tulla"}]}
{"word": "kiert\u00e4\u00e4", "conjugation": [{"1": "kier", "2": "\u00e4", "template_name": "fi-conj-huutaa"}]}
{"word": "kierteitt\u00e4\u00e4", "conjugation": [{"1": "kiertei", "2": "tt", "3": "t", "4": "\u00e4", "template_name": "fi-conj-muistaa"}]}
{"word": "kierty\u00e4", "conjugation": [{"1": "kie", "2": "rt", "3": "rr", "4": "y", "5": "\u00e4", "template_name": "fi-conj-sanoa"}]}
{"word": "kietaista", "conjugation": [{"1": "kiet", "2": "", "3": "", "4": "ai", "5": "a", "template_name": "fi-conj-rohkaista"}]}
{"word": "kietoa", "conjugation": [{"1": "kie", "2": "t", "3": "d", "4": "o", "5": "a", "template_name": "fi-conj-sanoa"}]}
{"word": "kietoontua", "conjugation": [{"1": "kietoo", "2": "nt", "3": "nn", "4": "u", "5": "a", "template_name": "fi-conj-sanoa"}]}
{"word": "kietoutua", "conjugation": [{"1": "kietou", "2": "t", "3": "d", "4": "u", "5": "a", "template_name": "fi-conj-sanoa"}]}
{"word": "kihahtaa", "conjugation": [{"1": "kihah", "2": "t", "3": "d", "4": "a", "template_name": "fi-conj-muistaa"}]}
{"word": "kihartaa", "conjugation": [{"1": "kihar", "2": "a", "template_name": "fi-conj-huutaa"}]}
{"word": "kihartua", "conjugation": [{"1": "kiha", "2": "rt", "3": "rr", "4": "u", "5": "a", "template_name": "fi-conj-sanoa"}]}
{"word": "kihdata", "conjugation": [{"1": "kih", "2": "d", "3": "t", "4": "a", "template_name": "fi-conj-salata"}]}
{"word": "kihelm\u00f6id\u00e4", "conjugation": [{"1": "kihelm\u00f6i", "2": "\u00e4", "template_name": "fi-conj-tupakoida"}]}
{"word": "kiherrell\u00e4", "conjugation": [{"1": "kihe", "2": "rr", "3": "rt", "4": "el", "5": "\u00e4", "template_name": "fi-conj-tulla"}]}
{"word": "kihert\u00e4\u00e4", "conjugation": [{"1": "kiher", "2": "\u00e4", "template_name": "fi-conj-huutaa"}]}
{"word": "kihist\u00e4", "conjugation": [{"1": "kih", "2": "", "3": "", "4": "i", "5": "\u00e4", "template_name": "fi-conj-rohkaista"}]}
{"word": "kihlata", "conjugation": [{"1": "kihl", "2": "", "3": "", "4": "a", "template_name": "fi-conj-salata"}]}
{"word": "kihlautua", "conjugation": [{"1": "kihlau", "2": "t", "3": "d", "4": "u", "5": "a", "template_name": "fi-conj-sanoa"}]}
{"word": "kihnutella", "conjugation": [{"1": "kihnu", "2": "t", "3": "tt", "4": "el", "5": "a", "template_name": "fi-conj-tulla"}]}
{"word": "kihnuttaa", "conjugation": [{"1": "kihnu", "2": "tt", "3": "t", "4": "a", "template_name": "fi-conj-muistaa"}]}
{"word": "kihota", "conjugation": [{"1": "kih", "2": "", "3": "", "4": "o", "5": "a", "template_name": "fi-conj-katketa"}]}
{"word": "kiid\u00e4tt\u00e4\u00e4", "conjugation": [{"1": "kiid\u00e4", "2": "tt", "3": "t", "4": "\u00e4", "template_name": "fi-conj-muistaa"}]}
{"word": "kiihdytt\u00e4\u00e4", "conjugation": [{"1": "kiihdy", "2": "tt", "3": "t", "4": "\u00e4", "template_name": "fi-conj-muistaa"}]}
{"word": "kiihkoilla", "conjugation": [{"1": "kiihko", "2": "", "3": "", "4": "il", "5": "a", "template_name": "fi-conj-tulla"}]}
{"word": "kiihkota", "conjugation": [{"1": "kiihk", "2": "", "3": "", "4": "o", "5": "a", "template_name": "fi-conj-katketa"}]}
{"word": "kiihkoutua", "conjugation": [{"1": "kiihkou", "2": "t", "3": "d", "4": "u", "5": "a", "template_name": "fi-conj-sanoa"}]}
{"word": "kiihottaa", "conjugation": [{"1": "kiiho", "2": "tt", "3": "t", "4": "a", "template_name": "fi-conj-muistaa"}]}
{"word": "kiihottua", "conjugation": [{"1": "kiiho", "2": "tt", "3": "t", "4": "u", "5": "a", "template_name": "fi-conj-sanoa"}]}
{"word": "kiihty\u00e4", "conjugation": [{"1": "kiih", "2": "t", "3": "d", "4": "y", "5": "\u00e4", "template_name": "fi-conj-sanoa"}]}
{"word": "kiikaroida", "conjugation": [{"1": "kiikaroi", "2": "a", "template_name": "fi-conj-voida"}]}
{"word": "kiikastaa", "conjugation": [{"1": "kiikast", "2": "", "3": "", "4": "a", "template_name": "fi-conj-muistaa"}]}
{"word": "kiikkua", "conjugation": [{"1": "kii", "2": "kk", "3": "k", "4": "u", "5": "a", "template_name": "fi-conj-sanoa"}]}
{"word": "kiikutella", "conjugation": [{"1": "kiiku", "2": "t", "3": "tt", "4": "el", "5": "a", "template_name": "fi-conj-tulla"}]}
{"word": "kiikuttaa", "conjugation": [{"1": "kiiku", "2": "tt", "3": "t", "4": "a", "template_name": "fi-conj-muistaa"}]}
{"word": "kiilata", "conjugation": [{"1": "kiil", "2": "", "3": "", "4": "a", "template_name": "fi-conj-salata"}]}
{"word": "kiilautua", "conjugation": [{"1": "kiilau", "2": "t", "3": "d", "4": "u", "5": "a", "template_name": "fi-conj-sanoa"}]}
{"word": "kiillell\u00e4", "conjugation": [{"1": "kii", "2": "ll", "3": "lt", "4": "el", "5": "\u00e4", "template_name": "fi-conj-tulla"}]}
{"word": "kiillottaa", "conjugation": [{"1": "kiillo", "2": "tt", "3": "t", "4": "a", "template_name": "fi-conj-muistaa"}]}
{"word": "kiillottua", "conjugation": [{"1": "kiillo", "2": "tt", "3": "t", "4": "u", "5": "a", "template_name": "fi-conj-sanoa"}]}
{"word": "kiilt\u00e4\u00e4", "conjugation": [{"1": "kiil", "2": "\u00e4", "template_name": "fi-conj-huutaa"}]}
{"word": "kiilua", "conjugation": [{"1": "kiil", "2": "", "3": "", "4": "u", "5": "a", "template_name": "fi-conj-sanoa"}]}
{"word": "kiinailla", "conjugation": [{"1": "kiin", "2": "", "3": "", "4": "ail", "5": "a", "template_name": "fi-conj-tulla"}]}
{"word": "kiinantaa", "conjugation": [{"1": "kiinan", "2": "a", "template_name": "fi-conj-huutaa"}]}
{"word": "kiinata", "conjugation": [{"1": "kiin", "2": "", "3": "", "4": "a", "template_name": "fi-conj-salata"}]}
{"word": "kiinnet\u00e4", "conjugation": [{"1": "kii", "2": "nn", "3": "nt", "4": "e", "5": "\u00e4", "template_name": "fi-conj-vanheta"}]}
{"word": "kiinnitt\u00e4\u00e4", "conjugation": [{"1": "kiinni", "2": "tt", "3": "t", "4": "\u00e4", "template_name": "fi-conj-muistaa"}]}
{"word": "kiinnitt\u00e4yty\u00e4", "conjugation": [{"1": "kiinnitt\u00e4y", "2": "t", "3": "d", "4": "y", "5": "\u00e4", "template_name": "fi-conj-sanoa"}]}
{"word": "kiinnitty\u00e4", "conjugation": [{"1": "kiinni", "2": "tt", "3": "t", "4": "y", "5": "\u00e4", "template_name": "fi-conj-sanoa"}]}
{"word": "kiinnostaa", "conjugation": [{"1": "kiinnost", "2": "", "3": "", "4": "a", "template_name": "fi-conj-muistaa"}]}
{"word": "kiinnostua", "conjugation": [{"1": "kiinnost", "2": "", "3": "", "4": "u", "5": "a", "template_name": "fi-conj-sanoa"}]}
{"word": "kiint\u00e4\u00e4", "conjugation": [{"1": "kiin", "2": "\u00e4", "template_name": "fi-conj-huutaa"}]}
{"word": "kiinteytt\u00e4\u00e4", "conjugation": [{"1": "kiintey", "2": "tt", "3": "t", "4": "\u00e4", "template_name": "fi-conj-muistaa"}]}
{"word": "kiinteyty\u00e4", "conjugation": [{"1": "kiintey", "2": "t", "3": "d", "4": "y", "5": "\u00e4", "template_name": "fi-conj-sanoa"}]}
{"word": "kiinti\u00f6id\u00e4", "conjugation": [{"1": "kiinti\u00f6i", "2": "\u00e4", "template_name": "fi-conj-voida"}]}
{"word": "kiinty\u00e4", "conjugation": [{"1": "kii", "2": "nt", "3": "nn", "4": "y", "5": "\u00e4", "template_name": "fi-conj-sanoa"}]}
{"word": "kiipeill\u00e4", "conjugation": [{"1": "kiip", "2": "", "3": "", "4": "eil", "5": "\u00e4", "template_name": "fi-conj-tulla"}]}
{"word": "kiipi\u00e4", "conjugation": [{"1": "kii", "2": "p", "3": "v", "4": "\u00e4", "template_name": "fi-conj-sallia"}]}
{"word": "kiireht\u00e4\u00e4", "conjugation": [{"1": "kiireh", "2": "t", "3": "d", "4": "\u00e4", "template_name": "fi-conj-muistaa"}]}
{"word": "kiirehti\u00e4", "conjugation": [{"1": "kiireh", "2": "t", "3": "d", "4": "\u00e4", "template_name": "fi-conj-sallia"}]}
{"word": "kiiri\u00e4", "conjugation": [{"1": "kiir", "2": "", "3": "", "4": "\u00e4", "template_name": "fi-conj-sallia"}]}
{"word": "kiiruhtaa", "conjugation": [{"1": "kiiruh", "2": "t", "3": "d", "4": "a", "template_name": "fi-conj-muistaa"}]}
{"word": "kiist\u00e4\u00e4", "conjugation": [{"1": "kiist", "2": "", "3": "", "4": "\u00e4", "template_name": "fi-conj-muistaa"}]}
{"word": "kiistell\u00e4", "conjugation": [{"1": "kiist", "2": "", "3": "", "4": "el", "5": "\u00e4", "template_name": "fi-conj-tulla"}]}
{"word": "kiit\u00e4\u00e4", "conjugation": [{"1": "kii", "2": "\u00e4", "template_name": "fi-conj-soutaa"}]}
{"word": "kiitell\u00e4", "conjugation": [{"1": "kii", "2": "t", "3": "tt", "4": "el", "5": "\u00e4", "template_name": "fi-conj-tulla"}]}
{"word": "kiitt\u00e4\u00e4", "conjugation": [{"1": "kii", "2": "tt", "3": "t", "4": "\u00e4", "template_name": "fi-conj-muistaa"}]}
{"word": "kiivailla", "conjugation": [{"1": "kiiva", "2": "", "3": "", "4": "il", "5": "a", "template_name": "fi-conj-tulla"}]}
{"word": "kiivastella", "conjugation": [{"1": "kiivast", "2": "", "3": "", "4": "el", "5": "a", "template_name": "fi-conj-tulla"}]}
{"word": "kiivastua", "conjugation": [{"1": "kiivast", "2": "", "3": "", "4": "u", "5": "a", "template_name": "fi-conj-sanoa"}]}
{"word": "kiivastuttaa", "conjugation": [{"1": "kiivastu", "2": "tt", "3": "t", "4": "a", "template_name": "fi-conj-muistaa"}]}
{"word": "kiivet\u00e4", "conjugation": [{"1": "kii", "2": "v", "3": "p", "4": "e", "5": "\u00e4", "template_name": "fi-conj-katketa"}]}
{"word": "kikatella", "conjugation": [{"1": "kika", "2": "t", "3": "tt", "4": "el", "5": "a", "template_name": "fi-conj-tulla"}]}
{"word": "kikattaa", "conjugation": [{"1": "kika", "2": "tt", "3": "t", "4": "a", "template_name": "fi-conj-muistaa"}]}
{"word": "kikert\u00e4\u00e4", "conjugation": [{"1": "kiker", "2": "\u00e4", "template_name": "fi-conj-huutaa"}]}
{"word": "kikkailla", "conjugation": [{"1": "kikka", "2": "", "3": "", "4": "il", "5": "a", "template_name": "fi-conj-tulla"}]}
{"word": "kiksautella", "conjugation": [{"1": "kiksau", "2": "t", "3": "tt", "4": "el", "5": "a", "template_name": "fi-conj-tulla"}]}
{"word": "kiksauttaa", "conjugation": [{"1": "kiksau", "2": "tt", "3": "t", "4": "a", "template_name": "fi-conj-muistaa"}]}
{"word": "kilahdella", "conjugation": [{"1": "kilah", "2": "d", "3": "t", "4": "el", "5": "a", "template_name": "fi-conj-tulla"}]}
{"word": "kilahtaa", "conjugation": [{"1": "kilah", "2": "t", "3": "d", "4": "a", "template_name": "fi-conj-muistaa"}]}
{"word": "kilauttaa", "conjugation": [{"1": "kilau", "2": "tt", "3": "t", "4": "a", "template_name": "fi-conj-muistaa"}]}
{"word": "kilist\u00e4", "conjugation": [{"1": "kil", "2": "", "3": "", "4": "i", "5": "\u00e4", "template_name": "fi-conj-rohkaista"}]}
{"word": "kilist\u00e4\u00e4", "conjugation": [{"1": "kilist", "2": "", "3": "", "4": "\u00e4", "template_name": "fi-conj-muistaa"}]}
{"word": "kilistell\u00e4", "conjugation": [{"1": "kilist", "2": "", "3": "", "4": "el", "5": "\u00e4", "template_name": "fi-conj-tulla"}]}
{"word": "kilisytt\u00e4\u00e4", "conjugation": [{"1": "kilisy", "2": "tt", "3": "t", "4": "\u00e4", "template_name": "fi-conj-muistaa"}]}
{"word": "kiljahdella", "conjugation": [{"1": "kiljah", "2": "d", "3": "t", "4": "el", "5": "a", "template_name": "fi-conj-tulla"}]}
{"word": "kiljahtaa", "conjugation": [{"1": "kiljah", "2": "t", "3": "d", "4": "a", "template_name": "fi-conj-muistaa"}]}
{"word": "kiljaista", "conjugation": [{"1": "kilj", "2": "", "3": "", "4": "ai", "5": "a", "template_name": "fi-conj-rohkaista"}]}
{"word": "kiljua", "conjugation": [{"1": "kilj", "2": "", "3": "", "4": "u", "5": "a", "template_name": "fi-conj-sanoa"}]}
{"word": "kilkattaa", "conjugation": [{"1": "kilka", "2": "tt", "3": "t", "4": "a", "template_name": "fi-conj-muistaa"}]}
{"word": "kilkkaa", "conjugation": [{"1": "kilkk", "2": "a", "template_name": "fi-conj-kaikaa"}]}
{"word": "kilkuttaa", "conjugation": [{"1": "kilku", "2": "tt", "3": "t", "4": "a", "template_name": "fi-conj-muistaa"}]}
{"word": "killist\u00e4\u00e4", "conjugation": [{"1": "killist", "2": "", "3": "", "4": "\u00e4", "template_name": "fi-conj-muistaa"}]}
{"word": "killistell\u00e4", "conjugation": [{"1": "killist", "2": "", "3": "", "4": "el", "5": "\u00e4", "template_name": "fi-conj-tulla"}]}
{"word": "killitell\u00e4", "conjugation": [{"1": "killi", "2": "t", "3": "tt", "4": "el", "5": "\u00e4", "template_name": "fi-conj-tulla"}]}
{"word": "killitt\u00e4\u00e4", "conjugation": [{"1": "killi", "2": "tt", "3": "t", "4": "\u00e4", "template_name": "fi-conj-muistaa"}]}
{"word": "killua", "conjugation": [{"1": "kill", "2": "", "3": "", "4": "u", "5": "a", "template_name": "fi-conj-sanoa"}]}
{"word": "kilottaa", "conjugation": [{"1": "kilo", "2": "tt", "3": "t", "4": "a", "template_name": "fi-conj-muistaa"}]}
{"word": "kilpailla", "conjugation": [{"1": "kilp", "2": "", "3": "", "4": "ail", "5": "a", "template_name": "fi-conj-tulla"}]}
{"word": "kilpailuttaa", "conjugation": [{"1": "kilpailu", "2": "tt", "3": "t", "4": "a", "template_name": "fi-conj-muistaa"}]}
{"word": "kilpisty\u00e4", "conjugation": [{"1": "kilpist", "2": "", "3": "", "4": "y", "5": "\u00e4", "template_name": "fi-conj-sanoa"}]}
{"word": "kilvoitella", "conjugation": [{"1": "kilvoi", "2": "t", "3": "tt", "4": "el", "5": "a", "template_name": "fi-conj-tulla"}]}
{"word": "kimallella", "conjugation": [{"1": "kima", "2": "ll", "3": "lt", "4": "el", "5": "a", "template_name": "fi-conj-tulla"}]}
{"word": "kimaltaa", "conjugation": [{"1": "kimal", "2": "a", "template_name": "fi-conj-huutaa"}]}
{"word": "kimitt\u00e4\u00e4", "conjugation": [{"1": "kimi", "2": "tt", "3": "t", "4": "\u00e4", "template_name": "fi-conj-muistaa"}]}
{"word": "kimmahduttaa", "conjugation": [{"1": "kimmahdu", "2": "tt", "3": "t", "4": "a", "template_name": "fi-conj-muistaa"}]}
{"word": "kimmahtaa", "conjugation": [{"1": "kimmah", "2": "t", "3": "d", "4": "a", "template_name": "fi-conj-muistaa"}]}
{"word": "kimmastua", "conjugation": [{"1": "kimmast", "2": "", "3": "", "4": "u", "5": "a", "template_name": "fi-conj-sanoa"}]}
{"word": "kimmastuttaa", "conjugation": [{"1": "kimmastu", "2": "tt", "3": "t", "4": "a", "template_name": "fi-conj-muistaa"}]}
{"word": "kimmauttaa", "conjugation": [{"1": "kimmau", "2": "tt", "3": "t", "4": "a", "template_name": "fi-conj-muistaa"}]}
{"word": "kimmellell\u00e4", "conjugation": [{"1": "kimme", "2": "ll", "3": "lt", "4": "el", "5": "\u00e4", "template_name": "fi-conj-tulla"}]}
{"word": "kimmelt\u00e4\u00e4", "conjugation": [{"1": "kimmel", "2": "\u00e4", "template_name": "fi-conj-huutaa"}]}
{"word": "kimmota", "conjugation": [{"1": "ki", "2": "mm", "3": "mp", "4": "o", "5": "a", "template_name": "fi-conj-katketa"},}
{"word": "kimpaantua", "conjugation": [{"1": "kimpaa", "2": "nt", "3": "nn", "4": "u", "5": "a", "template_name": "fi-conj-sanoa"}]}
{"word": "kimpoilla", "conjugation": [{"1": "kimpo", "2": "", "3": "", "4": "il", "5": "a", "template_name": "fi-conj-tulla"}]}
{"word": "kimppuuntua", "conjugation": [{"1": "kimppuu", "2": "nt", "3": "nn", "4": "u", "5": "a", "template_name": "fi-conj-sanoa"}]}
{"word": "kimputtaa", "conjugation": [{"1": "kimpu", "2": "tt", "3": "t", "4": "a", "template_name": "fi-conj-muistaa"}]}
{"word": "kin\u00e4t\u00e4", "conjugation": [{"1": "kin", "2": "", "3": "", "4": "\u00e4", "template_name": "fi-conj-salata"}]}
{"word": "kinailla", "conjugation": [{"1": "kina", "2": "", "3": "", "4": "il", "5": "a", "template_name": "fi-conj-tulla"}]}
{"word": "kinastella", "conjugation": [{"1": "kinast", "2": "", "3": "", "4": "el", "5": "a", "template_name": "fi-conj-tulla"}]}
{"word": "kinata", "conjugation": [{"1": "kin", "2": "", "3": "", "4": "a", "template_name": "fi-conj-salata"}]}
{"word": "kinkata", "conjugation": [{"1": "kin", "2": "k", "3": "kk", "4": "a", "template_name": "fi-conj-salata"}]}
{"word": "kinostaa", "conjugation": [{"1": "kinost", "2": "", "3": "", "4": "a", "template_name": "fi-conj-muistaa"}]}
{"word": "kinostua", "conjugation": [{"1": "kinost", "2": "", "3": "", "4": "u", "5": "a", "template_name": "fi-conj-sanoa"}]}
{"word": "kinuta", "conjugation": [{"1": "kin", "2": "", "3": "", "4": "u", "5": "a", "template_name": "fi-conj-katketa"}]}
{"word": "kipaista", "conjugation": [{"1": "kip", "2": "", "3": "", "4": "ai", "5": "a", "template_name": "fi-conj-rohkaista"}]}
{"word": "kipata", "conjugation": [{"1": "ki", "2": "p", "3": "pp", "4": "a", "template_name": "fi-conj-salata"}]}
{"word": "kipen\u00f6id\u00e4", "conjugation": [{"1": "kipen\u00f6i", "2": "\u00e4", "template_name": "fi-conj-tupakoida"}]}
{"word": "kipert\u00e4\u00e4", "conjugation": [{"1": "kiper", "2": "\u00e4", "template_name": "fi-conj-huutaa"}]}
{"word": "kiperty\u00e4", "conjugation": [{"1": "kipe", "2": "rt", "3": "rr", "4": "y", "5": "\u00e4", "template_name": "fi-conj-sanoa"}]}
{"word": "kipeytt\u00e4\u00e4", "conjugation": [{"1": "kipey", "2": "tt", "3": "t", "4": "\u00e4", "template_name": "fi-conj-muistaa"}]}
{"word": "kipeyty\u00e4", "conjugation": [{"1": "kipey", "2": "t", "3": "d", "4": "y", "5": "\u00e4", "template_name": "fi-conj-sanoa"}]}
{"word": "kipin\u00f6id\u00e4", "conjugation": [{"1": "kipin\u00f6i", "2": "\u00e4", "template_name": "fi-conj-tupakoida"}]}
{"word": "kipitell\u00e4", "conjugation": [{"1": "kipi", "2": "t", "3": "tt", "4": "el", "5": "\u00e4", "template_name": "fi-conj-tulla"}]}
{"word": "kipitt\u00e4\u00e4", "conjugation": [{"1": "kipi", "2": "tt", "3": "t", "4": "\u00e4", "template_name": "fi-conj-muistaa"}]}
{"word": "kipparoida", "conjugation": [{"1": "kipparoi", "2": "a", "template_name": "fi-conj-voida"}]}
{"word": "kiprist\u00e4\u00e4", "conjugation": [{"1": "kiprist", "2": "", "3": "", "4": "\u00e4", "template_name": "fi-conj-muistaa"}]}
{"word": "kipristell\u00e4", "conjugation": [{"1": "kiprist", "2": "", "3": "", "4": "el", "5": "\u00e4", "template_name": "fi-conj-tulla"}]}
{"word": "kipristy\u00e4", "conjugation": [{"1": "kiprist", "2": "", "3": "", "4": "y", "5": "\u00e4", "template_name": "fi-conj-sanoa"}]}
{"word": "kipsaantua", "conjugation": [{"1": "kipsaa", "2": "nt", "3": "nn", "4": "u", "5": "a", "template_name": "fi-conj-sanoa"}]}
{"word": "kipsata", "conjugation": [{"1": "kips", "2": "", "3": "", "4": "a", "template_name": "fi-conj-salata"}]}
{"word": "kipuilla", "conjugation": [{"1": "kipu", "2": "", "3": "", "4": "il", "5": "a", "template_name": "fi-conj-tulla"}]}
{"word": "kipunoida", "conjugation": [{"1": "kipunoi", "2": "a", "template_name": "fi-conj-tupakoida"}]}
{"word": "kirahdella", "conjugation": [{"1": "kirah", "2": "d", "3": "t", "4": "el", "5": "a", "template_name": "fi-conj-tulla"}]}
{"word": "kirahtaa", "conjugation": [{"1": "kirah", "2": "t", "3": "d", "4": "a", "template_name": "fi-conj-muistaa"}]}
{"word": "kiret\u00e4", "conjugation": [{"1": "kir", "2": "", "3": "", "4": "e", "5": "\u00e4", "template_name": "fi-conj-vanheta"}]}
{"word": "kiri\u00e4", "conjugation": [{"1": "kir", "2": "", "3": "", "4": "\u00e4", "template_name": "fi-conj-sallia"}]}
{"word": "kirist\u00e4\u00e4", "conjugation": [{"1": "kirist", "2": "", "3": "", "4": "\u00e4", "template_name": "fi-conj-muistaa"}]}
{"word": "kiristell\u00e4", "conjugation": [{"1": "kirist", "2": "", "3": "", "4": "el", "5": "\u00e4", "template_name": "fi-conj-tulla"}]}
{"word": "kiristy\u00e4", "conjugation": [{"1": "kirist", "2": "", "3": "", "4": "y", "5": "\u00e4", "template_name": "fi-conj-sanoa"}]}
{"word": "kiritt\u00e4\u00e4", "conjugation": [{"1": "kiri", "2": "tt", "3": "t", "4": "\u00e4", "template_name": "fi-conj-muistaa"}]}
{"word": "kirjailla", "conjugation": [{"1": "kirj", "2": "", "3": "", "4": "ail", "5": "a", "template_name": "fi-conj-tulla"}]}
{"word": "kirjata", "conjugation": [{"1": "kirj", "2": "", "3": "", "4": "a", "template_name": "fi-conj-salata"}]}
{"word": "kirjauttaa", "conjugation": [{"1": "kirjau", "2": "tt", "3": "t", "4": "a", "template_name": "fi-conj-muistaa"}]}
{"word": "kirjautua sis\u00e4\u00e4n", "conjugation": [{"1": "kirjau", "2": "t", "3": "d", "4": "u", "5": "a", "qual": "sis\u00e4\u00e4n", "template_name": "fi-conj-sanoa"}]}
{"word": "kirjautua ulos", "conjugation": [{"1": "kirjau", "2": "t", "3": "d", "4": "u", "5": "a", "qual": "ulos", "template_name": "fi-conj-sanoa"}]}
{"word": "kirjavoida", "conjugation": [{"1": "kirjavoi", "2": "a", "template_name": "fi-conj-voida"}]}
{"word": "kirjavoittaa", "conjugation": [{"1": "kirjavoi", "2": "tt", "3": "t", "4": "a", "template_name": "fi-conj-muistaa"}]}
{"word": "kirjavoitua", "conjugation": [{"1": "kirjavoi", "2": "t", "3": "d", "4": "u", "5": "a", "template_name": "fi-conj-sanoa"}]}
{"word": "kirjelm\u00f6id\u00e4", "conjugation": [{"1": "kirjelm\u00f6i", "2": "\u00e4", "template_name": "fi-conj-voida"}]}
{"word": "kirjoa", "conjugation": [{"1": "kirj", "2": "", "3": "", "4": "o", "5": "a", "template_name": "fi-conj-sanoa"}]}
{"word": "kirjoitella", "conjugation": [{"1": "kirjoi", "2": "t", "3": "tt", "4": "el", "5": "a", "template_name": "fi-conj-tulla"}]}
{"word": "kirjoittaa", "conjugation": [{"1": "kirjoi", "2": "tt", "3": "t", "4": "a", "template_name": "fi-conj-muistaa"}]}
{"word": "kirjoittautua", "conjugation": [{"1": "kirjoittau", "2": "t", "3": "d", "4": "u", "5": "a", "template_name": "fi-conj-sanoa"}]}
{"word": "kirjoittua", "conjugation": [{"1": "kirjoi", "2": "tt", "3": "t", "4": "u", "5": "a", "template_name": "fi-conj-sanoa"}]}
{"word": "kirjoituttaa", "conjugation": [{"1": "kirjoitu", "2": "tt", "3": "t", "4": "a", "template_name": "fi-conj-muistaa"}]}
{"word": "kirkaista", "conjugation": [{"1": "kirk", "2": "", "3": "", "4": "ai", "5": "a", "template_name": "fi-conj-rohkaista"}]}
{"word": "kirkastaa", "conjugation": [{"1": "kirkast", "2": "", "3": "", "4": "a", "template_name": "fi-conj-muistaa"}]}
{"word": "kirkastua", "conjugation": [{"1": "kirkast", "2": "", "3": "", "4": "u", "5": "a", "template_name": "fi-conj-sanoa"}]}
{"word": "kirkastuttaa", "conjugation": [{"1": "kirkastu", "2": "tt", "3": "t", "4": "a", "template_name": "fi-conj-muistaa"}]}
{"word": "kirkua", "conjugation": [{"1": "kir", "2": "k", "3": "", "4": "u", "5": "a", "template_name": "fi-conj-sanoa"}]}
{"word": "kirmailla", "conjugation": [{"1": "kirm", "2": "", "3": "", "4": "ail", "5": "a", "template_name": "fi-conj-tulla"}]}
{"word": "kirmaista", "conjugation": [{"1": "kirm", "2": "", "3": "", "4": "ai", "5": "a", "template_name": "fi-conj-rohkaista"}]}
{"word": "kirmata", "conjugation": [{"1": "kirm", "2": "", "3": "", "4": "a", "template_name": "fi-conj-salata"}]}
{"word": "kirnuta", "conjugation": [{"1": "kirn", "2": "", "3": "", "4": "u", "5": "a", "template_name": "fi-conj-katketa"}]}
{"word": "kirnuuntua", "conjugation": [{"1": "kirnuu", "2": "nt", "3": "nn", "4": "u", "5": "a", "template_name": "fi-conj-sanoa"}]}
{"word": "kirnuutua", "conjugation": [{"1": "kirnuu", "2": "t", "3": "d", "4": "u", "5": "a", "template_name": "fi-conj-sanoa"}]}
{"word": "kiroilla", "conjugation": [{"1": "kir", "2": "", "3": "", "4": "oil", "5": "a", "template_name": "fi-conj-tulla"}]}
{"word": "kiroiluttaa", "conjugation": [{"1": "kiroilu", "2": "tt", "3": "t", "4": "a", "template_name": "fi-conj-muistaa"}]}
{"word": "kirota", "conjugation": [{"1": "kir", "2": "", "3": "", "4": "o", "5": "a", "template_name": "fi-conj-katketa"}]}
{"word": "kirpaista", "conjugation": [{"1": "kirp", "2": "", "3": "", "4": "ai", "5": "a", "template_name": "fi-conj-rohkaista"}]}
{"word": "kirpeytt\u00e4\u00e4", "conjugation": [{"1": "kirpey", "2": "tt", "3": "t", "4": "\u00e4", "template_name": "fi-conj-muistaa"}]}
{"word": "kirpeyty\u00e4", "conjugation": [{"1": "kirpey", "2": "t", "3": "d", "4": "y", "5": "\u00e4", "template_name": "fi-conj-sanoa"}]}
{"word": "kirsi\u00e4", "conjugation": [{"1": "kirs", "2": "", "3": "", "4": "\u00e4", "template_name": "fi-conj-sallia"}]}
{"word": "kirskahtaa", "conjugation": [{"1": "kirskah", "2": "t", "3": "d", "4": "a", "template_name": "fi-conj-muistaa"}]}
{"word": "kirskauttaa", "conjugation": [{"1": "kirskau", "2": "tt", "3": "t", "4": "a", "template_name": "fi-conj-muistaa"}]}
{"word": "kirskua", "conjugation": [{"1": "kirsk", "2": "", "3": "", "4": "u", "5": "a", "template_name": "fi-conj-sanoa"}]}
{"word": "kirskuttaa", "conjugation": [{"1": "kirsku", "2": "tt", "3": "t", "4": "a", "template_name": "fi-conj-muistaa"}]}
{"word": "kirvell\u00e4", "conjugation": [{"1": "kirv", "2": "", "3": "", "4": "el", "5": "\u00e4", "template_name": "fi-conj-tulla"}]}
{"word": "kirvelt\u00e4\u00e4", "conjugation": [{"1": "kirvel", "2": "\u00e4", "template_name": "fi-conj-huutaa"}]}
{"word": "kirvoittaa", "conjugation": [{"1": "kirvoi", "2": "tt", "3": "t", "4": "a", "template_name": "fi-conj-muistaa"}]}
{"word": "kirvota", "conjugation": [{"1": "kir", "2": "v", "3": "p", "4": "o", "5": "a", "template_name": "fi-conj-katketa"}]}
{"word": "kisailla", "conjugation": [{"1": "kis", "2": "", "3": "", "4": "ail", "5": "a", "template_name": "fi-conj-tulla"}]}
{"word": "kisata", "conjugation": [{"1": "kis", "2": "", "3": "", "4": "a", "template_name": "fi-conj-salata"}]}
{"word": "kiskaista", "conjugation": [{"1": "kisk", "2": "", "3": "", "4": "ai", "5": "a", "template_name": "fi-conj-rohkaista"}]}
{"word": "kiskoa", "conjugation": [{"1": "kisk", "2": "", "3": "", "4": "o", "5": "a", "template_name": "fi-conj-sanoa"}]}
{"word": "kiskotella", "conjugation": [{"1": "kisko", "2": "t", "3": "tt", "4": "el", "5": "a", "template_name": "fi-conj-tulla"}]}
{"word": "kiskottaa", "conjugation": [{"1": "kisko", "2": "tt", "3": "t", "4": "a", "template_name": "fi-conj-muistaa"}]}
{"word": "kiskottaa", "conjugation": [{"1": "kisko", "2": "tt", "3": "t", "4": "a", "template_name": "fi-conj-muistaa"}]}
{"word": "kiskoutua", "conjugation": [{"1": "kiskou", "2": "t", "3": "d", "4": "u", "5": "a", "template_name": "fi-conj-sanoa"}]}
{"word": "kismitt\u00e4\u00e4", "conjugation": [{"1": "kismi", "2": "tt", "3": "t", "4": "\u00e4", "template_name": "fi-conj-muistaa"}]}
{"word": "kitata", "conjugation": [{"1": "ki", "2": "t", "3": "tt", "4": "a", "template_name": "fi-conj-salata"}]}
{"word": "kitata", "conjugation": [{"1": "ki", "2": "t", "3": "tt", "4": "a", "template_name": "fi-conj-salata"}]}
{"word": "kiteytt\u00e4\u00e4", "conjugation": [{"1": "kitey", "2": "tt", "3": "t", "4": "\u00e4", "template_name": "fi-conj-muistaa"}]}
{"word": "kiteyty\u00e4", "conjugation": [{"1": "kitey", "2": "t", "3": "d", "4": "y", "5": "\u00e4", "template_name": "fi-conj-sanoa"}]}
{"word": "kitist\u00e4", "conjugation": [{"1": "kit", "2": "", "3": "", "4": "i", "5": "\u00e4", "template_name": "fi-conj-rohkaista"}]}
{"word": "kitisty\u00e4", "conjugation": [{"1": "kitist", "2": "", "3": "", "4": "y", "5": "\u00e4", "template_name": "fi-conj-sanoa"}]}
{"word": "kitke\u00e4", "conjugation": [{"1": "kitk", "2": "", "3": "", "4": "\u00e4", "template_name": "fi-conj-laskea"}]}
{"word": "kitker\u00f6itt\u00e4\u00e4", "conjugation": [{"1": "kitker\u00f6i", "2": "tt", "3": "t", "4": "\u00e4", "template_name": "fi-conj-muistaa"}]}
{"word": "kitker\u00f6ity\u00e4", "conjugation": [{"1": "kitker\u00f6i", "2": "t", "3": "d", "4": "y", "5": "\u00e4", "template_name": "fi-conj-sanoa"}]}
{"word": "kitkutella", "conjugation": [{"1": "kitku", "2": "t", "3": "tt", "4": "el", "5": "a", "template_name": "fi-conj-tulla"}]}
{"word": "kitkuttaa", "conjugation": [{"1": "kitku", "2": "tt", "3": "t", "4": "a", "template_name": "fi-conj-muistaa"}]}
{"word": "kitsastella", "conjugation": [{"1": "kitsast", "2": "", "3": "", "4": "el", "5": "a", "template_name": "fi-conj-tulla"}]}
{"word": "kitua", "conjugation": [{"1": "ki", "2": "t", "3": "d", "4": "u", "5": "a", "template_name": "fi-conj-sanoa"}]}
{"word": "kituutella", "conjugation": [{"1": "kituu", "2": "t", "3": "tt", "4": "el", "5": "a", "template_name": "fi-conj-tulla"}]}
{"word": "kituuttaa", "conjugation": [{"1": "kituu", "2": "tt", "3": "t", "4": "a", "template_name": "fi-conj-muistaa"}]}
{"word": "kiukkuilla", "conjugation": [{"1": "kiukku", "2": "", "3": "", "4": "il", "5": "a", "template_name": "fi-conj-tulla"}]}
{"word": "kiukustua", "conjugation": [{"1": "kiukust", "2": "", "3": "", "4": "u", "5": "a", "template_name": "fi-conj-sanoa"}]}
{"word": "kiukutella", "conjugation": [{"1": "kiuku", "2": "t", "3": "tt", "4": "el", "5": "a", "template_name": "fi-conj-tulla"}]}
{"word": "kiukuttaa", "conjugation": [{"1": "kiuku", "2": "tt", "3": "t", "4": "a", "template_name": "fi-conj-muistaa"}]}
{"word": "kiusaannuttaa", "conjugation": [{"1": "kiusaannu", "2": "tt", "3": "t", "4": "a", "template_name": "fi-conj-muistaa"}]}
{"word": "kiusaantua", "conjugation": [{"1": "kiusaa", "2": "nt", "3": "nn", "4": "u", "5": "a", "template_name": "fi-conj-sanoa"}]}
{"word": "kiusata", "conjugation": [{"1": "kius", "2": "", "3": "", "4": "a", "template_name": "fi-conj-salata"}]}
{"word": "kiusoitella", "conjugation": [{"1": "kiusoi", "2": "t", "3": "tt", "4": "el", "5": "a", "template_name": "fi-conj-tulla"}]}
{"word": "kivahtaa", "conjugation": [{"1": "kivah", "2": "t", "3": "d", "4": "a", "template_name": "fi-conj-muistaa"}]}
{"word": "kivert\u00e4\u00e4", "conjugation": [{"1": "kiver", "2": "\u00e4", "template_name": "fi-conj-huutaa"}]}
{"word": "kiverty\u00e4", "conjugation": [{"1": "kive", "2": "rt", "3": "rr", "4": "y", "5": "\u00e4", "template_name": "fi-conj-sanoa"}]}
{"word": "kivest\u00e4\u00e4", "conjugation": [{"1": "kivest", "2": "", "3": "", "4": "\u00e4", "template_name": "fi-conj-muistaa"}]}
{"word": "kivet\u00e4", "conjugation": [{"1": "kiv", "2": "", "3": "", "4": "e", "5": "\u00e4", "template_name": "fi-conj-katketa"}]}
{"word": "kivett\u00e4\u00e4", "conjugation": [{"1": "kive", "2": "tt", "3": "t", "4": "\u00e4", "template_name": "fi-conj-muistaa"}]}
{"word": "kivetty\u00e4", "conjugation": [{"1": "kive", "2": "tt", "3": "t", "4": "y", "5": "\u00e4", "template_name": "fi-conj-sanoa"}]}
{"word": "kivipest\u00e4", "conjugation": [{"1": "kivip", "2": "", "3": "", "4": "e", "5": "\u00e4", "template_name": "fi-conj-rohkaista"}]}
{"word": "kivist\u00e4\u00e4", "conjugation": [{"1": "kivist", "2": "", "3": "", "4": "\u00e4", "template_name": "fi-conj-muistaa"}]}
{"word": "kivitt\u00e4\u00e4", "conjugation": [{"1": "kivi", "2": "tt", "3": "t", "4": "\u00e4", "template_name": "fi-conj-muistaa"}]}
{"word": "kivuta", "conjugation": [{"1": "ki", "2": "v", "3": "p", "4": "u", "5": "a", "template_name": "fi-conj-katketa"}]}
{"word": "klaarata", "conjugation": [{"1": "klaar", "2": "", "3": "", "4": "a", "template_name": "fi-conj-salata"}]}
{"word": "klassifioida", "conjugation": [{"1": "klassifioi", "2": "a", "template_name": "fi-conj-voida"}]}
{"word": "klikata", "conjugation": [{"1": "kli", "2": "k", "3": "kk", "4": "a", "template_name": "fi-conj-salata"}]}
{"word": "klikkiyty\u00e4", "conjugation": [{"1": "klikkiy", "2": "t", "3": "d", "4": "y", "5": "\u00e4", "template_name": "fi-conj-sanoa"}]}
{"word": "klimppiyty\u00e4", "conjugation": [{"1": "klimppiy", "2": "t", "3": "d", "4": "y", "5": "\u00e4", "template_name": "fi-conj-sanoa"}]}
{"word": "kliseyty\u00e4", "conjugation": [{"1": "klisey", "2": "t", "3": "d", "4": "y", "5": "\u00e4", "template_name": "fi-conj-sanoa"}]}
{"word": "kloonata", "conjugation": [{"1": "kloon", "2": "", "3": "", "4": "a", "template_name": "fi-conj-salata"}]}
{"word": "kloorata", "conjugation": [{"1": "kloor", "2": "", "3": "", "4": "a", "template_name": "fi-conj-salata"}]}
{"word": "kloorittaa", "conjugation": [{"1": "kloori", "2": "tt", "3": "t", "4": "a", "template_name": "fi-conj-muistaa"}]}
{"word": "koaguloida", "conjugation": [{"1": "koaguloi", "2": "a", "template_name": "fi-conj-voida"}]}
{"word": "koaguloitua", "conjugation": [{"1": "koaguloi", "2": "t", "3": "d", "4": "u", "5": "a", "template_name": "fi-conj-sanoa"}]}
{"word": "kodifioida", "conjugation": [{"1": "kodifioi", "2": "a", "template_name": "fi-conj-voida"}]}
{"word": "koeajaa", "conjugation": [{"1": "koeaj", "2": "", "3": "", "4": "a", "template_name": "fi-conj-kaivaa"}]}
{"word": "koek\u00e4ytt\u00e4\u00e4", "conjugation": [{"1": "koek\u00e4y", "2": "tt", "3": "t", "4": "\u00e4", "template_name": "fi-conj-muistaa"}]}
{"word": "koekuormittaa", "conjugation": [{"1": "koekuormi", "2": "tt", "3": "t", "4": "a", "template_name": "fi-conj-muistaa"}]}
{"word": "koelent\u00e4\u00e4", "conjugation": [{"1": "koelen", "2": "\u00e4", "template_name": "fi-conj-huutaa"}]}
{"word": "koestaa", "conjugation": [{"1": "koest", "2": "", "3": "", "4": "a", "template_name": "fi-conj-muistaa"}]}
{"word": "koetella", "conjugation": [{"1": "koe", "2": "t", "3": "tt", "4": "el", "5": "a", "template_name": "fi-conj-tulla"}]}
{"word": "koettaa", "conjugation": [{"1": "koe", "2": "tt", "3": "t", "4": "a", "template_name": "fi-conj-muistaa"}]}
{"word": "kohahdella", "conjugation": [{"1": "kohah", "2": "d", "3": "t", "4": "el", "5": "a", "template_name": "fi-conj-tulla"}]}
{"word": "kohahduttaa", "conjugation": [{"1": "kohahdu", "2": "tt", "3": "t", "4": "a", "template_name": "fi-conj-muistaa"}]}
{"word": "kohahtaa", "conjugation": [{"1": "kohah", "2": "t", "3": "d", "4": "a", "template_name": "fi-conj-muistaa"}]}
{"word": "kohautella", "conjugation": [{"1": "kohau", "2": "t", "3": "tt", "4": "el", "5": "a", "template_name": "fi-conj-tulla"}]}
{"word": "kohauttaa", "conjugation": [{"1": "kohau", "2": "tt", "3": "t", "4": "a", "template_name": "fi-conj-muistaa"}]}
{"word": "kohdata", "conjugation": [{"1": "koh", "2": "d", "3": "t", "4": "a", "template_name": "fi-conj-salata"}]}
{"word": "kohdella", "conjugation": [{"1": "koh", "2": "d", "3": "t", "4": "el", "5": "a", "template_name": "fi-conj-tulla"}]}
{"word": "kohdentaa", "conjugation": [{"1": "kohden", "2": "a", "template_name": "fi-conj-huutaa"}]}
{"word": "kohdentua", "conjugation": [{"1": "kohde", "2": "nt", "3": "nn", "4": "u", "5": "a", "template_name": "fi-conj-sanoa"}]}
{"word": "kohdistaa", "conjugation": [{"1": "kohdist", "2": "", "3": "", "4": "a", "template_name": "fi-conj-muistaa"}]}
{"word": "kohdistua", "conjugation": [{"1": "kohdist", "2": "", "3": "", "4": "u", "5": "a", "template_name": "fi-conj-sanoa"}]}
{"word": "koheloida", "conjugation": [{"1": "koheloi", "2": "a", "template_name": "fi-conj-tupakoida"}]}
{"word": "koheltaa", "conjugation": [{"1": "kohel", "2": "a", "template_name": "fi-conj-huutaa"}]}
{"word": "kohennella", "conjugation": [{"1": "kohe", "2": "nn", "3": "nt", "4": "el", "5": "a", "template_name": "fi-conj-tulla"}]}
{"word": "kohentaa", "conjugation": [{"1": "kohen", "2": "a", "template_name": "fi-conj-huutaa"}]}
{"word": "kohentua", "conjugation": [{"1": "kohe", "2": "nt", "3": "nn", "4": "u", "5": "a", "template_name": "fi-conj-sanoa"}]}
{"word": "koheta", "conjugation": [{"1": "koh", "2": "", "3": "", "4": "e", "5": "a", "template_name": "fi-conj-vanheta"}]}
{"word": "kohista", "conjugation": [{"1": "koh", "2": "", "3": "", "4": "i", "5": "a", "template_name": "fi-conj-rohkaista"}]}
{"word": "kohmettaa", "conjugation": [{"1": "kohme", "2": "tt", "3": "t", "4": "a", "template_name": "fi-conj-muistaa"}]}
{"word": "kohmettua", "conjugation": [{"1": "kohme", "2": "tt", "3": "t", "4": "u", "5": "a", "template_name": "fi-conj-sanoa"}]}
{"word": "kohoilla", "conjugation": [{"1": "koh", "2": "", "3": "", "4": "oil", "5": "a", "template_name": "fi-conj-tulla"}]}
{"word": "kohokuvioida", "conjugation": [{"1": "kohokuvioi", "2": "a", "template_name": "fi-conj-voida"}]}
{"word": "kohota", "conjugation": [{"1": "koh", "2": "", "3": "", "4": "o", "5": "a", "template_name": "fi-conj-katketa"}]}
{"word": "kohotella", "conjugation": [{"1": "koho", "2": "t", "3": "tt", "4": "el", "5": "a", "template_name": "fi-conj-tulla"}]}
{"word": "kohottaa", "conjugation": [{"1": "koho", "2": "tt", "3": "t", "4": "a", "template_name": "fi-conj-muistaa"}]}
{"word": "kohottautua", "conjugation": [{"1": "kohottau", "2": "t", "3": "d", "4": "u", "5": "a", "template_name": "fi-conj-sanoa"}]}
{"word": "kohottua", "conjugation": [{"1": "koho", "2": "tt", "3": "t", "4": "u", "5": "a", "template_name": "fi-conj-sanoa"}]}
{"word": "kohuta", "conjugation": [{"1": "koh", "2": "", "3": "", "4": "u", "5": "a", "template_name": "fi-conj-selvit\u0}
{"word": "koijata", "conjugation": [{"1": "koij", "2": "", "3": "", "4": "a", "template_name": "fi-conj-salata"}]}
{"word": "koikkelehtia", "conjugation": [{"1": "koikkeleh", "2": "t", "3": "d", "4": "a", "template_name": "fi-conj-sallia"}]}
{"word": "koisata", "conjugation": [{"1": "kois", "2": "", "3": "", "4": "a", "template_name": "fi-conj-salata"}]}
{"word": "koisia", "conjugation": [{"1": "kois", "2": "", "3": "", "4": "a", "template_name": "fi-conj-sallia"}]}
{"word": "koitella", "conjugation": [{"1": "koi", "2": "t", "3": "tt", "4": "el", "5": "a", "template_name": "fi-conj-tulla"}]}
{"word": "koittaa", "conjugation": [{"1": "koi", "2": "tt", "3": "t", "4": "a", "template_name": "fi-conj-muistaa"}}
{"word": "koittaa", "conjugation": [{"1": "koi", "2": "tt", "3": "t", "4": "a", "template_name": "fi-conj-muistaa"}]}
{"word": "koitua", "conjugation": [{"1": "koi", "2": "t", "3": "d", "4": "u", "5": "a", "template_name": "fi-conj-sanoa"}]}
{"word": "kojeistaa", "conjugation": [{"1": "kojeist", "2": "", "3": "", "4": "a", "template_name": "fi-conj-muistaa"}]}
{"word": "kokata", "conjugation": [{"1": "ko", "2": "k", "3": "kk", "4": "a", "template_name": "fi-conj-salata"}]}
{"word": "kokea", "conjugation": [{"1": "ko", "2": "k", "3": "", "4": "a", "template_name": "fi-conj-laskea"}]}
{"word": "kokeilla", "conjugation": [{"1": "kok", "2": "", "3": "", "4": "eil", "5": "a", "template_name": "fi-conj-tulla"}]}
{"word": "koketeerata", "conjugation": [{"1": "koketeer", "2": "", "3": "", "4": "a", "template_name": "fi-conj-salata"}]}
{"word": "kokkailla", "conjugation": [{"1": "kokka", "2": "", "3": "", "4": "il", "5": "a", "template_name": "fi-conj-tulla"}]}
{"word": "kokkaroitua", "conjugation": [{"1": "kokkaroi", "2": "t", "3": "d", "4": "u", "5": "a", "template_name": "fi-conj-sanoa"}]}
{"word": "kokoilla", "conjugation": [{"1": "kok", "2": "", "3": "", "4": "oil", "5": "a", "template_name": "fi-conj-tulla"}]}
{"word": "kokonaisheijastua", "conjugation": [{"1": "kokonaisheijast", "2": "", "3": "", "4": "u", "5": "a", "template_name": "fi-conj-sanoa"}]}
{"word": "kokoonpanna", "conjugation": [{"1": "kokoonp", "2": "", "3": "", "4": "an", "5": "a", "template_name": "fi-conj-tulla"}]}
{"word": "kokoontua", "conjugation": [{"1": "kokoo", "2": "nt", "3": "nn", "4": "u", "5": "a", "template_name": "fi-conj-sanoa"}]}
{"word": "kokoustaa", "conjugation": [{"1": "kokoust", "2": "", "3": "", "4": "a", "template_name": "fi-conj-muistaa"}]}
{"word": "kokoutua", "conjugation": [{"1": "kokou", "2": "t", "3": "d", "4": "u", "5": "a", "template_name": "fi-conj-sanoa"}]}
{"word": "koksata", "conjugation": [{"1": "koks", "2": "", "3": "", "4": "a", "template_name": "fi-conj-salata"}]}
{"word": "koksautua", "conjugation": [{"1": "koksau", "2": "t", "3": "d", "4": "u", "5": "a", "template_name": "fi-conj-sanoa"}]}
{"word": "koksiintua", "conjugation": [{"1": "koksii", "2": "nt", "3": "nn", "4": "u", "5": "a", "template_name": "fi-conj-sanoa"}]}
{"word": "koksittaa", "conjugation": [{"1": "koksi", "2": "tt", "3": "t", "4": "a", "template_name": "fi-conj-muistaa"}]}
{"word": "koksittua", "conjugation": [{"1": "koksi", "2": "tt", "3": "t", "4": "u", "5": "a", "template_name": "fi-conj-sanoa"}]}
{"word": "koksiutua", "conjugation": [{"1": "koksiu", "2": "t", "3": "d", "4": "u", "5": "a", "template_name": "fi-conj-sanoa"}]}
{"word": "kolahdella", "conjugation": [{"1": "kolah", "2": "d", "3": "t", "4": "el", "5": "a", "template_name": "fi-conj-tulla"}]}
{"word": "kolahtaa", "conjugation": [{"1": "kolah", "2": "t", "3": "d", "4": "a", "template_name": "fi-conj-muistaa"}]}
{"word": "kolaroida", "conjugation": [{"1": "kolaroi", "2": "a", "template_name": "fi-conj-voida"}]}
{"word": "kolata", "conjugation": [{"1": "kol", "2": "", "3": "", "4": "a", "template_name": "fi-conj-salata"}]}
{"word": "kolata", "conjugation": [{"1": "kol", "2": "", "3": "", "4": "a", "template_name": "fi-conj-salata"}]}
{"word": "kolata", "conjugation": [{"1": "kol", "2": "", "3": "", "4": "a", "template_name": "fi-conj-salata"}]}
{"word": "kolautella", "conjugation": [{"1": "kolau", "2": "t", "3": "tt", "4": "el", "5": "a", "template_name": "fi-conj-tulla"}]}
{"word": "kolauttaa", "conjugation": [{"1": "kolau", "2": "tt", "3": "t", "4": "a", "template_name": "fi-conj-muistaa"}]}
{"word": "kolhaista", "conjugation": [{"1": "kolh", "2": "", "3": "", "4": "ai", "5": "a", "template_name": "fi-conj-rohkaista"}]}
{"word": "kolhia", "conjugation": [{"1": "kolh", "2": "", "3": "", "4": "a", "template_name": "fi-conj-sallia"}]}
{"word": "kolhiintua", "conjugation": [{"1": "kolhii", "2": "nt", "3": "nn", "4": "u", "5": "a", "template_name": "fi-conj-sanoa"}]}
{"word": "kolhiutua", "conjugation": [{"1": "kolhiu", "2": "t", "3": "d", "4": "u", "5": "a", "template_name": "fi-conj-sanoa"}]}
{"word": "kolista", "conjugation": [{"1": "kol", "2": "", "3": "", "4": "i", "5": "a", "template_name": "fi-conj-rohkaista"}]}
{"word": "kolistaa", "conjugation": [{"1": "kolist", "2": "", "3": "", "4": "a", "template_name": "fi-conj-muistaa"}]}
{"word": "kolistella", "conjugation": [{"1": "kolist", "2": "", "3": "", "4": "el", "5": "a", "template_name": "fi-conj-tulla"}]}
{"word": "kolisuttaa", "conjugation": [{"1": "kolisu", "2": "tt", "3": "t", "4": "a", "template_name": "fi-conj-muistaa"}]}
{"word": "kolkata", "conjugation": [{"1": "kol", "2": "k", "3": "kk", "4": "a", "template_name": "fi-conj-salata"}]}
{"word": "kolkkaa", "conjugation": [{"1": "kolkk", "2": "", "3": "", "4": "a", "template_name": "fi-conj-kaivaa"}]}
{"word": "kolkutella", "conjugation": [{"1": "kolku", "2": "t", "3": "tt", "4": "el", "5": "a", "template_name": "fi-conj-tulla"}]}
{"word": "kolkuttaa", "conjugation": [{"1": "kolku", "2": "tt", "3": "t", "4": "a", "template_name": "fi-conj-muistaa"}]}
{"word": "kollata", "conjugation": [{"1": "koll", "2": "", "3": "", "4": "a", "template_name": "fi-conj-salata"}]}
{"word": "kollektivisoida", "conjugation": [{"1": "kollektivisoi", "2": "a", "template_name": "fi-conj-voida"}]}
{"word": "kollektivoida", "conjugation": [{"1": "kollektivoi", "2": "a", "template_name": "fi-conj-voida"}]}
{"word": "kollottaa", "conjugation": [{"1": "kollo", "2": "tt", "3": "t", "4": "a", "template_name": "fi-conj-muistaa"}]}
{"word": "kolminkertaistaa", "conjugation": [{"1": "kolminkertaist", "2": "", "3": "", "4": "a", "template_name": "fi-conj-muistaa"}]}
{"word": "kolminkertaistua", "conjugation": [{"1": "kolminkertaist", "2": "", "3": "", "4": "u", "5": "a", "template_name": "fi-conj-sanoa"}]}
{"word": "kolmioida", "conjugation": [{"1": "kolmioi", "2": "a", "template_name": "fi-conj-voida"}]}
{"word": "koloa", "conjugation": [{"1": "kol", "2": "", "3": "", "4": "o", "5": "a", "template_name": "fi-conj-sanoa"}]}
{"word": "kolonisoida", "conjugation": [{"1": "kolonisoi", "2": "a", "template_name": "fi-conj-voida"}]}
{"word": "kolottaa", "conjugation": [{"1": "kolo", "2": "tt", "3": "t", "4": "a", "template_name": "fi-conj-muistaa"}]}
{"word": "koluta", "conjugation": [{"1": "kol", "2": "", "3": "", "4": "u", "5": "a", "template_name": "fi-conj-katketa"}]}
{"word": "kolvata", "conjugation": [{"1": "kolv", "2": "", "3": "", "4": "a", "template_name": "fi-conj-salata"}]}
{"word": "kombinoida", "conjugation": [{"1": "kombinoi", "2": "a", "template_name": "fi-conj-voida"}]}
{"word": "kombinoitua", "conjugation": [{"1": "kombinoi", "2": "t", "3": "d", "4": "u", "5": "a", "template_name": "fi-conj-sanoa"}]}
{"word": "komeilla", "conjugation": [{"1": "kom", "2": "", "3": "", "4": "eil", "5": "a", "template_name": "fi-conj-tulla"}]}
{"word": "komennella", "conjugation": [{"1": "kome", "2": "nn", "3": "nt", "4": "el", "5": "a", "template_name": "fi-conj-tulla"}]}
{"word": "komentaa", "conjugation": [{"1": "komen", "2": "a", "template_name": "fi-conj-huutaa"}]}
{"word": "komistaa", "conjugation": [{"1": "komist", "2": "", "3": "", "4": "a", "template_name": "fi-conj-muistaa"}]}
{"word": "komistua", "conjugation": [{"1": "komist", "2": "", "3": "", "4": "u", "5": "a", "template_name": "fi-conj-sanoa"}]}
{"word": "kommentoida", "conjugation": [{"1": "kommentoi", "2": "a", "template_name": "fi-conj-voida"}]}
{"word": "kommitoida", "conjugation": [{"1": "kommitoi", "2": "a", "template_name": "fi-conj-voida"}]}
{"word": "kommunikoida", "conjugation": [{"1": "kommunikoi", "2": "a", "template_name": "fi-conj-voida"}]}
{"word": "kommutoida", "conjugation": [{"1": "kommutoi", "2": "a", "template_name": "fi-conj-voida"}]}
{"word": "komparoida", "conjugation": [{"1": "komparoi", "2": "a", "template_name": "fi-conj-voida"}]}
{"word": "kompastella", "conjugation": [{"1": "kompast", "2": "", "3": "", "4": "el", "5": "a", "template_name": "fi-conj-tulla"}]}
{"word": "kompastua", "conjugation": [{"1": "kompast", "2": "", "3": "", "4": "u", "5": "a", "template_name": "fi-conj-sanoa"}]}
{"word": "kompastuttaa", "conjugation": [{"1": "kompastu", "2": "tt", "3": "t", "4": "a", "template_name": "fi-conj-muistaa"}]}
{"word": "kompata", "conjugation": [{"1": "kom", "2": "p", "3": "pp", "4": "a", "template_name": "fi-conj-salata"}]}
{"word": "kompensoida", "conjugation": [{"1": "kompensoi", "2": "a", "template_name": "fi-conj-voida"}]}
{"word": "kompensoitua", "conjugation": [{"1": "kompensoi", "2": "t", "3": "d", "4": "u", "5": "a", "template_name": "fi-conj-sanoa"}]}
{"word": "kompiloida", "conjugation": [{"1": "kompiloi", "2": "a", "template_name": "fi-conj-voida"}]}
{"word": "komplisoida", "conjugation": [{"1": "komplisoi", "2": "a", "template_name": "fi-conj-voida"}]}
{"word": "komplisoitua", "conjugation": [{"1": "komplisoi", "2": "t", "3": "d", "4": "u", "5": "a", "template_name": "fi-conj-sanoa"}]}
{"word": "kompostoida", "conjugation": [{"1": "kompostoi", "2": "a", "template_name": "fi-conj-voida"}]}
{"word": "kompromettoida", "conjugation": [{"1": "kompromettoi", "2": "a", "template_name": "fi-conj-voida"}]}
{"word": "kompuroida", "conjugation": [{"1": "kompuroi", "2": "a", "template_name": "fi-conj-voida"}]}
{"word": "kondensoida", "conjugation": [{"1": "kondensoi", "2": "a", "template_name": "fi-conj-voida"}]}
{"word": "kondensoitua", "conjugation": [{"1": "kondensoi", "2": "t", "3": "d", "4": "u", "5": "a", "template_name": "fi-conj-sanoa"}]}
{"word": "koneellistaa", "conjugation": [{"1": "koneellist", "2": "", "3": "", "4": "a", "template_name": "fi-conj-muistaa"}]}
{"word": "koneellistua", "conjugation": [{"1": "koneellist", "2": "", "3": "", "4": "u", "5": "a", "template_name": "fi-conj-sanoa"}]}
{"word": "koneistaa", "conjugation": [{"1": "koneist", "2": "", "3": "", "4": "a", "template_name": "fi-conj-muistaa"}]}
{"word": "koneistua", "conjugation": [{"1": "koneist", "2": "", "3": "", "4": "u", "5": "a", "template_name": "fi-conj-sanoa"}]}
{"word": "konekirjoittaa", "conjugation": [{"1": "konekirjoi", "2": "tt", "3": "t", "4": "a", "template_name": "fi-conj-muistaa"}]}
{"word": "konepest\u00e4", "conjugation": [{"1": "konep", "2": "", "3": "", "4": "e", "5": "\u00e4", "template_name": "fi-conj-rohkaista"}]}
{"word": "konfiguroida", "conjugation": [{"1": "konfiguroi", "2": "a", "template_name": "fi-conj-voida"}]}
{"word": "konfirmoida", "conjugation": [{"1": "konfirmoi", "2": "a", "template_name": "fi-conj-voida"}]}
{"word": "kongruoida", "conjugation": [{"1": "kongruoi", "2": "a", "template_name": "fi-conj-voida"}]}
{"word": "konjugoida", "conjugation": [{"1": "konjugoi", "2": "a", "template_name": "fi-conj-voida"}]}
{"word": "konkata", "conjugation": [{"1": "kon", "2": "k", "3": "kk", "4": "a", "template_name": "fi-conj-salata"}]}
{"word": "konkreettistaa", "conjugation": [{"1": "konkreettist", "2": "", "3": "", "4": "a", "template_name": "fi-conj-muistaa"}]}
{"word": "konkreettistua", "conjugation": [{"1": "konkreettist", "2": "", "3": "", "4": "u", "5": "a", "template_name": "fi-conj-sanoa"}]}
{"word": "konkretisoida", "conjugation": [{"1": "konkretisoi", "2": "a", "template_name": "fi-conj-voida"}]}
{"word": "konkretisoitua", "conjugation": [{"1": "konkretisoi", "2": "t", "3": "d", "4": "u", "5": "a", "template_name": "fi-conj-sanoa"}]}
{"word": "konsentroida", "conjugation": [{"1": "konsentroi", "2": "a", "template_name": "fi-conj-voida"}]}
{"word": "konsentroitua", "conjugation": [{"1": "konsentroi", "2": "t", "3": "d", "4": "u", "5": "a", "template_name": "fi-conj-sanoa"}]}
{"word": "konsertoida", "conjugation": [{"1": "konsertoi", "2": "a", "template_name": "fi-conj-voida"}]}
{"word": "konservoida", "conjugation": [{"1": "konservoi", "2": "a", "template_name": "fi-conj-voida"}]}
{"word": "konstailla", "conjugation": [{"1": "konsta", "2": "", "3": "", "4": "il", "5": "a", "template_name": "fi-conj-tulla"}]}
{"word": "konstruoida", "conjugation": [{"1": "konstruoi", "2": "a", "template_name": "fi-conj-voida"}]}
{"word": "konsultoida", "conjugation": [{"1": "konsultoi", "2": "a", "template_name": "fi-conj-voida"}]}
{"word": "kontata", "conjugation": [{"1": "kon", "2": "t", "3": "tt", "4": "a", "template_name": "fi-conj-salata"}]}
{"word": "kontia", "conjugation": [{"1": "ko", "2": "nt", "3": "nn", "4": "a", "template_name": "fi-conj-sallia"}]}
{"word": "kontrastoida", "conjugation": [{"1": "kontrastoi", "2": "a", "template_name": "fi-conj-voida"}]}
{"word": "kontrolloida", "conjugation": [{"1": "kontrolloi", "2": "a", "template_name": "fi-conj-voida"}]}
{"word": "konttailla", "conjugation": [{"1": "kontta", "2": "", "3": "", "4": "il", "5": "a", "template_name": "fi-conj-tulla"}]}
{"word": "konttoristua", "conjugation": [{"1": "konttorist", "2": "", "3": "", "4": "u", "5": "a", "template_name": "fi-conj-sanoa"}]}
{"word": "konvergoida", "conjugation": [{"1": "konvergoi", "2": "a", "template_name": "fi-conj-voida"}]}
{"word": "konvoloida", "conjugation": [{"1": "konvoloi", "2": "a", "template_name": "fi-conj-voida"}]}
{"word": "koodata", "conjugation": [{"1": "kood", "2": "", "3": "", "4": "a", "template_name": "fi-conj-salata"}]}
{"word": "koodittaa", "conjugation": [{"1": "koodi", "2": "tt", "3": "t", "4": "a", "template_name": "fi-conj-muistaa"}]}
{"word": "koolata", "conjugation": [{"1": "kool", "2": "", "3": "", "4": "a", "template_name": "fi-conj-salata"}]}
{"word": "koontaa", "conjugation": [{"1": "koon", "2": "a", "template_name": "fi-conj-huutaa"}]}
{"word": "koordinoida", "conjugation": [{"1": "koordinoi", "2": "a", "template_name": "fi-conj-voida"}]}
{"word": "koostaa", "conjugation": [{"1": "koost", "2": "", "3": "", "4": "a", "template_name": "fi-conj-muistaa"}]}
{"word": "koostua", "conjugation": [{"1": "koost", "2": "", "3": "", "4": "u", "5": "a", "template_name": "fi-conj-sanoa"}]}
{"word": "koota", "conjugation": [{"1": "ko", "2": "", "3": "k", "4": "o", "5": "a", "template_name": "fi-conj-katketa"}]}
{"word": "kopahdella", "conjugation": [{"1": "kopah", "2": "d", "3": "t", "4": "el", "5": "a", "template_name": "fi-conj-tulla"}]}
{"word": "kopahtaa", "conjugation": [{"1": "kopah", "2": "t", "3": "d", "4": "a", "template_name": "fi-conj-muistaa"}]}
{"word": "kopata", "conjugation": [{"1": "ko", "2": "p", "3": "pp", "4": "a", "template_name": "fi-conj-salata"}]}
{"word": "kopautella", "conjugation": [{"1": "kopau", "2": "t", "3": "tt", "4": "el", "5": "a", "template_name": "fi-conj-tulla"}]}
{"word": "kopauttaa", "conjugation": [{"1": "kopau", "2": "tt", "3": "t", "4": "a", "template_name": "fi-conj-muistaa"}]}
{"word": "kopeilla", "conjugation": [{"1": "kope", "2": "", "3": "", "4": "il", "5": "a", "template_name": "fi-conj-tulla"}]}
{"word": "kopeloida", "conjugation": [{"1": "kopeloi", "2": "a", "template_name": "fi-conj-voida"}]}
{"word": "kopioida", "conjugation": [{"1": "kopioi", "2": "a", "template_name": "fi-conj-voida"}]}
{"word": "kopista", "conjugation": [{"1": "kop", "2": "", "3": "", "4": "i", "5": "a", "template_name": "fi-conj-rohkaista"}]}
{"word": "kopistaa", "conjugation": [{"1": "kopist", "2": "", "3": "", "4": "a", "template_name": "fi-conj-muistaa"}]}
{"word": "kopistella", "conjugation": [{"1": "kopist", "2": "", "3": "", "4": "el", "5": "a", "template_name": "fi-conj-tulla"}]}
{"word": "kopisuttaa", "conjugation": [{"1": "kopisu", "2": "tt", "3": "t", "4": "a", "template_name": "fi-conj-muistaa"}]}
{"word": "koplata", "conjugation": [{"1": "kopl", "2": "", "3": "", "4": "a", "template_name": "fi-conj-salata"}]}
{"word": "kopsaa", "conjugation": [{"1": "kops", "2": "a", "template_name": "fi-conj-kaikaa"}]}
{"word": "kopsahdella", "conjugation": [{"1": "kopsah", "2": "d", "3": "t", "4": "el", "5": "a", "template_name": "fi-conj-tulla"}]}
{"word": "kopsahtaa", "conjugation": [{"1": "kopsah", "2": "t", "3": "d", "4": "a", "template_name": "fi-conj-muistaa"}]}
{"word": "kopsata", "conjugation": [{"1": "kops", "2": "", "3": "", "4": "a", "template_name": "fi-conj-salata"}]}
{"word": "kopsauttaa", "conjugation": [{"1": "kopsau", "2": "tt", "3": "t", "4": "a", "template_name": "fi-conj-muistaa"}]}
{"word": "koputella", "conjugation": [{"1": "kopu", "2": "t", "3": "tt", "4": "el", "5": "a", "template_name": "fi-conj-tulla"}]}
{"word": "koputtaa", "conjugation": [{"1": "kopu", "2": "tt", "3": "t", "4": "a", "template_name": "fi-conj-muistaa"}]}
{"word": "korahdella", "conjugation": [{"1": "korah", "2": "d", "3": "t", "4": "el", "5": "a", "template_name": "fi-conj-tulla"}]}
{"word": "korahtaa", "conjugation": [{"1": "korah", "2": "t", "3": "d", "4": "a", "template_name": "fi-conj-muistaa"}]}
{"word": "koreilla", "conjugation": [{"1": "kor", "2": "", "3": "", "4": "eil", "5": "a", "template_name": "fi-conj-tulla"}]}
{"word": "koripalloilla", "conjugation": [{"1": "koripall", "2": "", "3": "", "4": "oil", "5": "a", "template_name": "fi-conj-tulla"}]}
{"word": "korista", "conjugation": [{"1": "kor", "2": "", "3": "", "4": "i", "5": "a", "template_name": "fi-conj-rohkaista"}]}
{"word": "koristaa", "conjugation": [{"1": "korist", "2": "", "3": "", "4": "a", "template_name": "fi-conj-muistaa"}]}
{"word": "koristautua", "conjugation": [{"1": "koristau", "2": "t", "3": "d", "4": "u", "5": "a", "template_name": "fi-conj-sanoa"}]}
{"word": "koristella", "conjugation": [{"1": "korist", "2": "", "3": "", "4": "el", "5": "a", "template_name": "fi-conj-tulla"}]}
{"word": "koristua", "conjugation": [{"1": "korist", "2": "", "3": "", "4": "u", "5": "a", "template_name": "fi-conj-sanoa"}]}
{"word": "korjaantua", "conjugation": [{"1": "korjaa", "2": "nt", "3": "nn", "4": "u", "5": "a", "template_name": "fi-conj-sanoa"}]}
{"word": "korjailla", "conjugation": [{"1": "korj", "2": "", "3": "", "4": "ail", "5": "a", "template_name": "fi-conj-tulla"}]}
{"word": "korjata", "conjugation": [{"1": "korj", "2": "", "3": "", "4": "a", "template_name": "fi-conj-salata"}]}
{"word": "korjauttaa", "conjugation": [{"1": "korjau", "2": "tt", "3": "t", "4": "a", "template_name": "fi-conj-muistaa"}]}
{"word": "korjautua", "conjugation": [{"1": "korjau", "2": "t", "3": "d", "4": "u", "5": "a", "template_name": "fi-conj-sanoa"}]}
{"word": "korjeta", "conjugation": [{"1": "kor", "2": "j", "3": "k", "4": "e", "5": "a", "template_name": "fi-conj-vanheta"}]}
{"word": "korjuuttaa", "conjugation": [{"1": "korjuu", "2": "tt", "3": "t", "4": "a", "template_name": "fi-conj-muistaa"}]}
{"word": "korkata", "conjugation": [{"1": "kor", "2": "k", "3": "kk", "4": "a", "template_name": "fi-conj-salata"}]}
{"word": "korkeakouluttaa", "conjugation": [{"1": "korkeakoulu", "2": "tt", "3": "t", "4": "a", "template_name": "fi-conj-muistaa"}]}
{"word": "korkita", "conjugation": [{"1": "korki", "2": "a", "template_name": "fi-conj-valita"}]}
{"word": "korkittaa", "conjugation": [{"1": "korki", "2": "tt", "3": "t", "4": "a", "template_name": "fi-conj-muistaa"}]}
{"word": "korkkiintua", "conjugation": [{"1": "korkkii", "2": "nt", "3": "nn", "4": "u", "5": "a", "template_name": "fi-conj-sanoa"}]}
{"word": "korkkiutua", "conjugation": [{"1": "korkkiu", "2": "t", "3": "d", "4": "u", "5": "a", "template_name": "fi-conj-sanoa"}]}
{"word": "korostaa", "conjugation": [{"1": "korost", "2": "", "3": "", "4": "a", "template_name": "fi-conj-muistaa"}]}
{"word": "korostua", "conjugation": [{"1": "korost", "2": "", "3": "", "4": "u", "5": "a", "template_name": "fi-conj-sanoa"}]}
{"word": "korota", "conjugation": [{"1": "kor", "2": "", "3": "", "4": "o", "5": "a", "template_name": "fi-conj-katketa"}]}
{"word": "korottaa", "conjugation": [{"1": "koro", "2": "tt", "3": "t", "4": "a", "template_name": "fi-conj-muistaa"}]}
{"word": "korotuttaa", "conjugation": [{"1": "korotu", "2": "tt", "3": "t", "4": "a", "template_name": "fi-conj-muistaa"}]}
{"word": "korpeentua", "conjugation": [{"1": "korpee", "2": "nt", "3": "nn", "4": "u", "5": "a", "template_name": "fi-conj-sanoa"}]}
{"word": "korreloida", "conjugation": [{"1": "korreloi", "2": "a", "template_name": "fi-conj-voida"}]}
{"word": "korreloitua", "conjugation": [{"1": "korreloi", "2": "t", "3": "d", "4": "u", "5": "a", "template_name": "fi-conj-sanoa"}]}
{"word": "korruptoida", "conjugation": [{"1": "korruptoi", "2": "a", "template_name": "fi-conj-voida"}]}
{"word": "korruptoitua", "conjugation": [{"1": "korruptoi", "2": "t", "3": "d", "4": "u", "5": "a", "template_name": "fi-conj-sanoa"}]}
{"word": "korskahdella", "conjugation": [{"1": "korskah", "2": "d", "3": "t", "4": "el", "5": "a", "template_name": "fi-conj-tulla"}]}
{"word": "korskahtaa", "conjugation": [{"1": "korskah", "2": "t", "3": "d", "4": "a", "template_name": "fi-conj-muistaa"}]}
{"word": "korskeilla", "conjugation": [{"1": "korske", "2": "", "3": "", "4": "il", "5": "a", "template_name": "fi-conj-tulla"}]}
{"word": "korskua", "conjugation": [{"1": "korsk", "2": "", "3": "", "4": "u", "5": "a", "template_name": "fi-conj-sanoa"}]}
{"word": "kortistoida", "conjugation": [{"1": "kortistoi", "2": "a", "template_name": "fi-conj-voida"}]}
{"word": "kortittaa", "conjugation": [{"1": "korti", "2": "tt", "3": "t", "4": "a", "template_name": "fi-conj-muistaa"}]}
{"word": "koruommella", "conjugation": [{"1": "koruo", "2": "mm", "3": "mp", "4": "el", "5": "a", "template_name": "fi-conj-tulla"}]}
{"word": "korvaantua", "conjugation": [{"1": "korvaa", "2": "nt", "3": "nn", "4": "u", "5": "a", "template_name": "fi-conj-sanoa"}]}
{"word": "korvamerkit\u00e4", "conjugation": [{"1": "korvamerki", "2": "\u00e4", "template_name": "fi-conj-valita"}]}
{"word": "korvata", "conjugation": [{"1": "korv", "2": "", "3": "", "4": "a", "template_name": "fi-conj-salata"}]}
{"word": "korvautua", "conjugation": [{"1": "korvau", "2": "t", "3": "d", "4": "u", "5": "a", "template_name": "fi-conj-sanoa"}]}
{"word": "korventaa", "conjugation": [{"1": "korven", "2": "a", "template_name": "fi-conj-huutaa"}]}
{"word": "korventua", "conjugation": [{"1": "korve", "2": "nt", "3": "nn", "4": "u", "5": "a", "template_name": "fi-conj-sanoa"}]}
{"word": "korveta", "conjugation": [{"1": "kor", "2": "v", "3": "p", "4": "e", "5": "a", "template_name": "fi-conj-katketa"}]}
{"word": "kosia", "conjugation": [{"1": "kos", "2": "", "3": "", "4": "a", "template_name": "fi-conj-sallia"}]}
{"word": "kosiskella", "conjugation": [{"1": "kosisk", "2": "", "3": "", "4": "el", "5": "a", "template_name": "fi-conj-tulla"}]}
{"word": "koskea", "conjugation": [{"1": "kosk", "2": "", "3": "", "4": "a", "template_name": "fi-conj-laskea"}]}
{"word": "kosketella", "conjugation": [{"1": "koske", "2": "t", "3": "tt", "4": "el", "5": "a", "template_name": "fi-conj-tulla"}]}
{"word": "koskettaa", "conjugation": [{"1": "koske", "2": "tt", "3": "t", "4": "a", "template_name": "fi-conj-muistaa"}]}
{"word": "kostaa", "conjugation": [{"1": "kost", "2": "", "3": "", "4": "a", "template_name": "fi-conj-muistaa"}]}
{"word": "kostautua", "conjugation": [{"1": "kostau", "2": "t", "3": "d", "4": "u", "5": "a", "template_name": "fi-conj-sanoa"}]}
{"word": "kosteussuojata", "conjugation": [{"1": "kosteussuoj", "2": "", "3": "", "4": "a", "template_name": "fi-conj-salata"}]}
{"word": "kosteuttaa", "conjugation": [{"1": "kosteu", "2": "tt", "3": "t", "4": "a", "template_name": "fi-conj-muistaa"}]}
{"word": "kostua", "conjugation": [{"1": "kost", "2": "", "3": "", "4": "u", "5": "a", "template_name": "fi-conj-sanoa"}]}
{"word": "kostuttaa", "conjugation": [{"1": "kostu", "2": "tt", "3": "t", "4": "a", "template_name": "fi-conj-muistaa"}]}
{"word": "koteloida", "conjugation": [{"1": "koteloi", "2": "a", "template_name": "fi-conj-voida"}]}
{"word": "koteloitua", "conjugation": [{"1": "koteloi", "2": "t", "3": "d", "4": "u", "5": "a", "template_name": "fi-conj-sanoa"}]}
{"word": "kotimaistaa", "conjugation": [{"1": "kotimaist", "2": "", "3": "", "4": "a", "template_name": "fi-conj-muistaa"}]}
{"word": "kotimaistua", "conjugation": [{"1": "kotimaist", "2": "", "3": "", "4": "u", "5": "a", "template_name": "fi-conj-sanoa"}]}
{"word": "kotiuttaa", "conjugation": [{"1": "kotiu", "2": "tt", "3": "t", "4": "a", "template_name": "fi-conj-muistaa"}]}
{"word": "kotiutua", "conjugation": [{"1": "kotiu", "2": "t", "3": "d", "4": "u", "5": "a", "template_name": "fi-conj-sanoa"}]}
{"word": "kotkata", "conjugation": [{"1": "kotk", "2": "", "3": "", "4": "a", "template_name": "fi-conj-salata"}]}
{"word": "kotkottaa", "conjugation": [{"1": "kotko", "2": "tt", "3": "t", "4": "a", "template_name": "fi-conj-muistaa"}]}
{"word": "kotoistaa", "conjugation": [{"1": "kotoist", "2": "", "3": "", "4": "a", "template_name": "fi-conj-muistaa"}]}
{"word": "kotouttaa", "conjugation": [{"1": "kotou", "2": "tt", "3": "t", "4": "a", "template_name": "fi-conj-muistaa"}]}
{"word": "kotoutua", "conjugation": [{"1": "kotou", "2": "t", "3": "d", "4": "u", "5": "a", "template_name": "fi-conj-sanoa"}]}
{"word": "kotvia", "conjugation": [{"1": "kotv", "2": "", "3": "", "4": "a", "template_name": "fi-conj-sallia"}]}
{"word": "kouhottaa", "conjugation": [{"1": "kouho", "2": "tt", "3": "t", "4": "a", "template_name": "fi-conj-muistaa"}]}
{"word": "koukata", "conjugation": [{"1": "kou", "2": "k", "3": "kk", "4": "a", "template_name": "fi-conj-salata"}]}
{"word": "koukeroida", "conjugation": [{"1": "koukeroi", "2": "a", "template_name": "fi-conj-voida"}]}
{"word": "koukerrella", "conjugation": [{"1": "kouke", "2": "rr", "3": "rt", "4": "el", "5": "a", "template_name": "fi-conj-tulla"}]}
{"word": "koukistaa", "conjugation": [{"1": "koukist", "2": "", "3": "", "4": "a", "template_name": "fi-conj-muistaa"}]}
{"word": "koukistella", "conjugation": [{"1": "koukist", "2": "", "3": "", "4": "el", "5": "a", "template_name": "fi-conj-tulla"}]}
{"word": "koukistua", "conjugation": [{"1": "koukist", "2": "", "3": "", "4": "u", "5": "a", "template_name": "fi-conj-sanoa"}]}
{"word": "koukuta", "conjugation": [{"1": "kou", "2": "k", "3": "kk", "4": "u", "5": "a", "template_name": "fi-conj-katketa"}]}
{"word": "koukuttaa", "conjugation": [{"1": "kouku", "2": "tt", "3": "t", "4": "a", "template_name": "fi-conj-muistaa"}]}
{"word": "koulata", "conjugation": [{"1": "koul", "2": "", "3": "", "4": "a", "template_name": "fi-conj-salata"}]}
{"word": "koulia", "conjugation": [{"1": "koul", "2": "", "3": "", "4": "a", "template_name": "fi-conj-sallia"}]}
{"word": "kouliintua", "conjugation": [{"1": "koulii", "2": "nt", "3": "nn", "4": "u", "5": "a", "template_name": "fi-conj-sanoa"}]}
{"word": "koulita", "conjugation": [{"1": "kouli", "2": "a", "template_name": "fi-conj-valita"}]}
{"word": "kouliutua", "conjugation": [{"1": "kouliu", "2": "t", "3": "d", "4": "u", "5": "a", "template_name": "fi-conj-sanoa"}]}
{"word": "kouluttaa", "conjugation": [{"1": "koulu", "2": "tt", "3": "t", "4": "a", "template_name": "fi-conj-muistaa"}]}
{"word": "kouluttautua", "conjugation": [{"1": "kouluttau", "2": "t", "3": "d", "4": "u", "5": "a", "template_name": "fi-conj-sanoa"}]}
{"word": "kouluttua", "conjugation": [{"1": "koulu", "2": "tt", "3": "t", "4": "u", "5": "a", "template_name": "fi-conj-sanoa"}]}
{"word": "kouraista", "conjugation": [{"1": "kour", "2": "", "3": "", "4": "ai", "5": "a", "template_name": "fi-conj-rohkaista"}]}
{"word": "kouria", "conjugation": [{"1": "kour", "2": "", "3": "", "4": "a", "template_name": "fi-conj-sallia"}]}
{"word": "kouristaa", "conjugation": [{"1": "kourist", "2": "", "3": "", "4": "a", "template_name": "fi-conj-muistaa"}]}
{"word": "kouristella", "conjugation": [{"1": "kourist", "2": "", "3": "", "4": "el", "5": "a", "template_name": "fi-conj-tulla"}]}
{"word": "kouristua", "conjugation": [{"1": "kourist", "2": "", "3": "", "4": "u", "5": "a", "template_name": "fi-conj-sanoa"}]}
{"word": "kouruttaa", "conjugation": [{"1": "kouru", "2": "tt", "3": "t", "4": "a", "template_name": "fi-conj-muistaa"}]}
{"word": "kouruuntua", "conjugation": [{"1": "kouruu", "2": "nt", "3": "nn", "4": "u", "5": "a", "template_name": "fi-conj-sanoa"}]}
{"word": "kovakoodata", "conjugation": [{"1": "kovakood", "2": "", "3": "", "4": "a", "template_name": "fi-conj-salata"}]}
{"word": "kovarioida", "conjugation": [{"1": "kovarioi", "2": "a", "template_name": "fi-conj-voida"}]}
{"word": "koventaa", "conjugation": [{"1": "koven", "2": "a", "template_name": "fi-conj-huutaa"}]}
{"word": "koventua", "conjugation": [{"1": "kove", "2": "nt", "3": "nn", "4": "u", "5": "a", "template_name": "fi-conj-sanoa"}]}
{"word": "koverrella", "conjugation": [{"1": "kove", "2": "rr", "3": "rt", "4": "el", "5": "a", "template_name": "fi-conj-tulla"}]}
{"word": "kovertaa", "conjugation": [{"1": "kover", "2": "a", "template_name": "fi-conj-huutaa"}]}
{"word": "kovertua", "conjugation": [{"1": "kove", "2": "rt", "3": "rr", "4": "u", "5": "a", "template_name": "fi-conj-sanoa"}]}
{"word": "koveta", "conjugation": [{"1": "kov", "2": "", "3": "", "4": "e", "5": "a", "template_name": "fi-conj-vanheta"}]}
{"word": "kovettaa", "conjugation": [{"1": "kove", "2": "tt", "3": "t", "4": "a", "template_name": "fi-conj-muistaa"}]}
{"word": "kovettua", "conjugation": [{"1": "kove", "2": "tt", "3": "t", "4": "u", "5": "a", "template_name": "fi-conj-sanoa"}]}
{"word": "kovistaa", "conjugation": [{"1": "kovist", "2": "", "3": "", "4": "a", "template_name": "fi-conj-muistaa"}]}
{"word": "kovistella", "conjugation": [{"1": "kovist", "2": "", "3": "", "4": "el", "5": "a", "template_name": "fi-conj-tulla"}]}
{"word": "kovittaa", "conjugation": [{"1": "kovi", "2": "tt", "3": "t", "4": "a", "template_name": "fi-conj-muistaa"}]}
{"word": "kr\u00e4n\u00e4t\u00e4", "conjugation": [{"1": "kr\u00e4n", "2": "", "3": "", "4": "\u00e4", "template_name": "fi-conj-salata"}]}
{"word": "kraapustaa", "conjugation": [{"1": "kraapust", "2": "", "3": "", "4": "a", "template_name": "fi-conj-muistaa"}]}
{"word": "kraavata", "conjugation": [{"1": "kraav", "2": "", "3": "", "4": "a", "template_name": "fi-conj-salata"}]}
{"word": "krakata", "conjugation": [{"1": "kra", "2": "k", "3": "kk", "4": "a", "template_name": "fi-conj-salata"}]}
{"word": "krampata", "conjugation": [{"1": "kram", "2": "p", "3": "pp", "4": "a", "template_name": "fi-conj-salata"}]}
{"word": "kreditoida", "conjugation": [{"1": "kreditoi", "2": "a", "template_name": "fi-conj-voida"}]}
{"word": "kreikantaa", "conjugation": [{"1": "kreikan", "2": "a", "template_name": "fi-conj-huutaa"}]}
{"word": "kreikkalaistaa", "conjugation": [{"1": "kreikkalaist", "2": "", "3": "", "4": "a", "template_name": "fi-conj-muistaa"}]}
{"word": "kreikkalaistua", "conjugation": [{"1": "kreikkalaist", "2": "", "3": "", "4": "u", "5": "a", "template_name": "fi-conj-sanoa"}]}
{"word": "krematoida", "conjugation": [{"1": "krematoi", "2": "a", "template_name": "fi-conj-voida"}]}
{"word": "krepata", "conjugation": [{"1": "kre", "2": "p", "3": "pp", "4": "a", "template_name": "fi-conj-salata"}]}
{"word": "kriminaalistaa", "conjugation": [{"1": "kriminaalist", "2": "", "3": "", "4": "a", "template_name": "fi-conj-muistaa"}]}
{"word": "kriminalisoida", "conjugation": [{"1": "kriminalisoi", "2": "a", "template_name": "fi-conj-voida"}]}
{"word": "kriminalisoitua", "conjugation": [{"1": "kriminalisoi", "2": "t", "3": "d", "4": "u", "5": "a", "template_name": "fi-conj-sanoa"}]}
{"word": "kristallisoida", "conjugation": [{"1": "kristallisoi", "2": "a", "template_name": "fi-conj-voida"}]}
{"word": "kristallisoitua", "conjugation": [{"1": "kristallisoi", "2": "t", "3": "d", "4": "u", "5": "a", "template_name": "fi-conj-sanoa"}]}
{"word": "kristalloida", "conjugation": [{"1": "kristalloi", "2": "a", "template_name": "fi-conj-voida"}]}
{"word": "kristalloitua", "conjugation": [{"1": "kristalloi", "2": "t", "3": "d", "4": "u", "5": "a", "template_name": "fi-conj-sanoa"}]}
{"word": "kritikoida", "conjugation": [{"1": "kritikoi", "2": "a", "template_name": "fi-conj-voida"}]}
{"word": "kritisoida", "conjugation": [{"1": "kritisoi", "2": "a", "template_name": "fi-conj-voida"}]}
{"word": "krokata", "conjugation": [{"1": "kro", "2": "k", "3": "kk", "4": "a", "template_name": "fi-conj-salata"}]}
{"word": "kromata", "conjugation": [{"1": "krom", "2": "", "3": "", "4": "a", "template_name": "fi-conj-salata"}]}
{"word": "kromioida", "conjugation": [{"1": "kromioi", "2": "a", "template_name": "fi-conj-voida"}]}
{"word": "kromittaa", "conjugation": [{"1": "kromi", "2": "tt", "3": "t", "4": "a", "template_name": "fi-conj-muistaa"}]}
{"word": "kronikoida", "conjugation": [{"1": "kronikoi", "2": "a", "template_name": "fi-conj-voida"}]}
{"word": "kroolata", "conjugation": [{"1": "krool", "2": "", "3": "", "4": "a", "template_name": "fi-conj-salata"}]}
{"word": "kroonistaa", "conjugation": [{"1": "kroonist", "2": "", "3": "", "4": "a", "template_name": "fi-conj-muistaa"}]}
{"word": "kroonistua", "conjugation": [{"1": "kroonist", "2": "", "3": "", "4": "u", "5": "a", "template_name": "fi-conj-sanoa"}]}
{"word": "kruksata", "conjugation": [{"1": "kruks", "2": "", "3": "", "4": "a", "template_name": "fi-conj-salata"}]}
{"word": "kruunata", "conjugation": [{"1": "kruun", "2": "", "3": "", "4": "a", "template_name": "fi-conj-salata"}]}
{"word": "kruunauttaa", "conjugation": [{"1": "kruunau", "2": "tt", "3": "t", "4": "a", "template_name": "fi-conj-muistaa"}]}
{"word": "kruusailla", "conjugation": [{"1": "kruus", "2": "", "3": "", "4": "ail", "5": "a", "template_name": "fi-conj-tulla"}]}
{"word": "kruusata", "conjugation": [{"1": "kruus", "2": "", "3": "", "4": "a", "template_name": "fi-conj-salata"}]}
{"word": "kryptata", "conjugation": [{"1": "krypt", "2": "", "3": "", "4": "a", "template_name": "fi-conj-salata"}]}
{"word": "kryssi\u00e4", "conjugation": [{"1": "kryss", "2": "", "3": "", "4": "\u00e4", "template_name": "fi-conj-sallia"}]}
{"word": "kuherrella", "conjugation": [{"1": "kuhe", "2": "rr", "3": "rt", "4": "el", "5": "a", "template_name": "fi-conj-tulla"}]}
{"word": "kuhertaa", "conjugation": [{"1": "kuher", "2": "a", "template_name": "fi-conj-huutaa"}]}
{"word": "kuhista", "conjugation": [{"1": "kuh", "2": "", "3": "", "4": "i", "5": "a", "template_name": "fi-conj-rohkaista"}]}
{"word": "kuhmuuntua", "conjugation": [{"1": "kuhmuu", "2": "nt", "3": "nn", "4": "u", "5": "a", "template_name": "fi-conj-sanoa"}]}
{"word": "kuhnailla", "conjugation": [{"1": "kuhna", "2": "", "3": "", "4": "il", "5": "a", "template_name": "fi-conj-tulla"}]}
{"word": "kuhnia", "conjugation": [{"1": "kuhn", "2": "", "3": "", "4": "a", "template_name": "fi-conj-sallia"}]}
{"word": "kuhnustella", "conjugation": [{"1": "kuhnust", "2": "", "3": "", "4": "el", "5": "a", "template_name": "fi-conj-tulla"}]}
{"word": "kuiduttaa", "conjugation": [{"1": "kuidu", "2": "tt", "3": "t", "4": "a", "template_name": "fi-conj-muistaa"}]}
{"word": "kuihduttaa", "conjugation": [{"1": "kuihdu", "2": "tt", "3": "t", "4": "a", "template_name": "fi-conj-muistaa"}]}
{"word": "kuihtua", "conjugation": [{"1": "kuih", "2": "t", "3": "d", "4": "u", "5": "a", "template_name": "fi-conj-sanoa"}]}
{"word": "kuikuilla", "conjugation": [{"1": "kuik", "2": "", "3": "", "4": "uil", "5": "a", "template_name": "fi-conj-tulla"}]}
{"word": "kuiskailla", "conjugation": [{"1": "kuisk", "2": "", "3": "", "4": "ail", "5": "a", "template_name": "fi-conj-tulla"}]}
{"word": "kuiskata", "conjugation": [{"1": "kuisk", "2": "", "3": "", "4": "a", "template_name": "fi-conj-salata"}]}
{"word": "kuiskia", "conjugation": [{"1": "kuisk", "2": "", "3": "", "4": "a", "template_name": "fi-conj-sallia"}]}
{"word": "kuiskutella", "conjugation": [{"1": "kuisku", "2": "t", "3": "tt", "4": "el", "5": "a", "template_name": "fi-conj-tulla"}]}
{"word": "kuiskuttaa", "conjugation": [{"1": "kuisku", "2": "tt", "3": "t", "4": "a", "template_name": "fi-conj-muistaa"}]}
{"word": "kuitata", "conjugation": [{"1": "kui", "2": "t", "3": "tt", "4": "a", "template_name": "fi-conj-salata"}]}
{"word": "kuittaantua", "conjugation": [{"1": "kuittaa", "2": "nt", "3": "nn", "4": "u", "5": "a", "template_name": "fi-conj-sanoa"}]}
{"word": "kuittautua", "conjugation": [{"1": "kuittau", "2": "t", "3": "d", "4": "u", "5": "a", "template_name": "fi-conj-sanoa"}]}
{"word": "kuivaa", "conjugation": [{"1": "kuiv", "2": "", "3": "", "4": "a", "template_name": "fi-conj-muistaa"}]}
{"word": "kuivahtaa", "conjugation": [{"1": "kuivah", "2": "t", "3": "d", "4": "a", "template_name": "fi-conj-muistaa"}]}
{"word": "kuivailla", "conjugation": [{"1": "kuiva", "2": "", "3": "", "4": "il", "5": "a", "template_name": "fi-conj-tulla"}]}
{"word": "kuivata", "conjugation": [{"1": "kuiv", "2": "", "3": "", "4": "a", "template_name": "fi-conj-salata"}]}
{"word": "kuivatella", "conjugation": [{"1": "kuiva", "2": "t", "3": "tt", "4": "el", "5": "a", "template_name": "fi-conj-tulla"}]}
{"word": "kuivattaa", "conjugation": [{"1": "kuiva", "2": "tt", "3": "t", "4": "a", "template_name": "fi-conj-muistaa"}]}
{"word": "kuiveta", "conjugation": [{"1": "kuiv", "2": "", "3": "", "4": "e", "5": "a", "template_name": "fi-conj-vanheta"}]}
{"word": "kuivettaa", "conjugation": [{"1": "kuive", "2": "tt", "3": "t", "4": "a", "template_name": "fi-conj-muistaa"}]}
{"word": "kuivettua", "conjugation": [{"1": "kuive", "2": "tt", "3": "t", "4": "u", "5": "a", "template_name": "fi-conj-sanoa"}]}
{"word": "kuivua", "conjugation": [{"1": "kuiv", "2": "", "3": "", "4": "u", "5": "a", "template_name": "fi-conj-sanoa"}]}
{"word": "kujeilla", "conjugation": [{"1": "kuje", "2": "", "3": "", "4": "il", "5": "a", "template_name": "fi-conj-tulla"}]}
{"word": "kujertaa", "conjugation": [{"1": "kujer", "2": "a", "template_name": "fi-conj-huutaa"}]}
{"word": "kukahtaa", "conjugation": [{"1": "kukah", "2": "t", "3": "d", "4": "a", "template_name": "fi-conj-muistaa"}]}
{"word": "kukertaa", "conjugation": [{"1": "kuker", "2": "a", "template_name": "fi-conj-huutaa"}]}
{"word": "kukistaa", "conjugation": [{"1": "kukist", "2": "", "3": "", "4": "a", "template_name": "fi-conj-muistaa"}]}
{"word": "kukistella", "conjugation": [{"1": "kukist", "2": "", "3": "", "4": "el", "5": "a", "template_name": "fi-conj-tulla"}]}
{"word": "kukistua", "conjugation": [{"1": "kukist", "2": "", "3": "", "4": "u", "5": "a", "template_name": "fi-conj-sanoa"}]}
{"word": "kukittaa", "conjugation": [{"1": "kuki", "2": "tt", "3": "t", "4": "a", "template_name": "fi-conj-muistaa"}]}
{"word": "kukittaa", "conjugation": [{"1": "kuki", "2": "tt", "3": "t", "4": "a", "template_name": "fi-conj-muistaa"}]}
{"word": "kukkia", "conjugation": [{"1": "ku", "2": "kk", "3": "k", "4": "a", "template_name": "fi-conj-sallia"}]}
{"word": "kukkoilla", "conjugation": [{"1": "kukk", "2": "", "3": "", "4": "oil", "5": "a", "template_name": "fi-conj-tulla"}]}
{"word": "kukkua", "conjugation": [{"1": "ku", "2": "kk", "3": "k", "4": "u", "5": "a", "template_name": "fi-conj-sanoa"}]}
{"word": "kukoistaa", "conjugation": [{"1": "kukoist", "2": "", "3": "", "4": "a", "template_name": "fi-conj-muistaa"}]}
{"word": "kuksia", "conjugation": [{"1": "kuks", "2": "", "3": "", "4": "a", "template_name": "fi-conj-sallia"}]}
{"word": "kukuttaa", "conjugation": [{"1": "kuku", "2": "tt", "3": "t", "4": "a", "template_name": "fi-conj-muistaa"}]}
{"word": "kulahtaa", "conjugation": [{"1": "kulah", "2": "t", "3": "d", "4": "a", "template_name": "fi-conj-muistaa"}]}
{"word": "kulahtaa", "conjugation": [{"1": "kulah", "2": "t", "3": "d", "4": "a", "template_name": "fi-conj-muistaa"}]}
{"word": "kulautella", "conjugation": [{"1": "kulau", "2": "t", "3": "tt", "4": "el", "5": "a", "template_name": "fi-conj-tulla"}]}
{"word": "kulauttaa", "conjugation": [{"1": "kulau", "2": "tt", "3": "t", "4": "a", "template_name": "fi-conj-muistaa"}]}
{"word": "kuleksia", "conjugation": [{"1": "kuleks", "2": "", "3": "", "4": "a", "template_name": "fi-conj-sallia"}]}
{"word": "kuljeksia", "conjugation": [{"1": "kuljeks", "2": "", "3": "", "4": "a", "template_name": "fi-conj-sallia"}]}
{"word": "kuljeskella", "conjugation": [{"1": "kuljesk", "2": "", "3": "", "4": "el", "5": "a", "template_name": "fi-conj-tulla"}]}
{"word": "kuljetella", "conjugation": [{"1": "kulje", "2": "t", "3": "tt", "4": "el", "5": "a", "template_name": "fi-conj-tulla"}]}
{"word": "kuljettaa", "conjugation": [{"1": "kulje", "2": "tt", "3": "t", "4": "a", "template_name": "fi-conj-muistaa"}]}
{"word": "kuljetuttaa", "conjugation": [{"1": "kuljetu", "2": "tt", "3": "t", "4": "a", "template_name": "fi-conj-muistaa"}]}
{"word": "kulkea", "conjugation": [{"1": "kul", "2": "k", "3": "j", "4": "a", "template_name": "fi-conj-laskea"}]}
{"word": "kulkeentua", "conjugation": [{"1": "kulkee", "2": "nt", "3": "nn", "4": "u", "5": "a", "template_name": "fi-conj-sanoa"}]}
{"word": "kulkeutua", "conjugation": [{"1": "kulkeu", "2": "t", "3": "d", "4": "u", "5": "a", "template_name": "fi-conj-sanoa"}]}
{"word": "kullastaa", "conjugation": [{"1": "kullast", "2": "", "3": "", "4": "a", "template_name": "fi-conj-muistaa"}]}
{"word": "kullata", "conjugation": [{"1": "ku", "2": "ll", "3": "lt", "4": "a", "template_name": "fi-conj-salata"}]}
{"word": "kulmata", "conjugation": [{"1": "kulm", "2": "", "3": "", "4": "a", "template_name": "fi-conj-salata"}]}
{"word": "kulminoida", "conjugation": [{"1": "kulminoi", "2": "a", "template_name": "fi-conj-voida"}]}
{"word": "kulminoitua", "conjugation": [{"1": "kulminoi", "2": "t", "3": "d", "4": "u", "5": "a", "template_name": "fi-conj-sanoa"}]}
{"word": "kulottaa", "conjugation": [{"1": "kulo", "2": "tt", "3": "t", "4": "a", "template_name": "fi-conj-muistaa"}]}
{"word": "kulottua", "conjugation": [{"1": "kulo", "2": "tt", "3": "t", "4": "u", "5": "a", "template_name": "fi-conj-sanoa"}]}
{"word": "kuloutua", "conjugation": [{"1": "kulou", "2": "t", "3": "d", "4": "u", "5": "a", "template_name": "fi-conj-sanoa"}]}
{"word": "kultautua", "conjugation": [{"1": "kultau", "2": "t", "3": "d", "4": "u", "5": "a", "template_name": "fi-conj-sanoa"}]}
{"word": "kultivoida", "conjugation": [{"1": "kultivoi", "2": "a", "template_name": "fi-conj-voida"}]}
{"word": "kultivoitua", "conjugation": [{"1": "kultivoi", "2": "t", "3": "d", "4": "u", "5": "a", "template_name": "fi-conj-sanoa"}]}
{"word": "kulutella", "conjugation": [{"1": "kulu", "2": "t", "3": "tt", "4": "el", "5": "a", "template_name": "fi-conj-tulla"}]}
{"word": "kuluttaa", "conjugation": [{"1": "kulu", "2": "tt", "3": "t", "4": "a", "template_name": "fi-conj-muistaa"}]}
{"word": "kumahdella", "conjugation": [{"1": "kumah", "2": "d", "3": "t", "4": "el", "5": "a", "template_name": "fi-conj-tulla"}]}
{"word": "kumahtaa", "conjugation": [{"1": "kumah", "2": "t", "3": "d", "4": "a", "template_name": "fi-conj-kaivaa"}]}
{"word": "kumajaa", "conjugation": [{"1": "kum", "title": "kumajaa", "template_name": "fi-conj-kumajaa"}]}
{"word": "kumarrella", "conjugation": [{"1": "kuma", "2": "rr", "3": "rt", "4": "el", "5": "a", "template_name": "fi-conj-tulla"}]}
{"word": "kumartaa", "conjugation": [{"1": "kumar", "2": "a", "template_name": "fi-conj-huutaa"}]}
{"word": "kumartua", "conjugation": [{"1": "kuma", "2": "rt", "3": "rr", "4": "u", "5": "a", "template_name": "fi-conj-sanoa"}]}
{"word": "kumauttaa", "conjugation": [{"1": "kumau", "2": "tt", "3": "t", "4": "a", "template_name": "fi-conj-muistaa"}]}
{"word": "kumista", "conjugation": [{"1": "kum", "2": "", "3": "", "4": "i", "5": "a", "template_name": "fi-conj-rohkaista"}]}
{"word": "kumisuttaa", "conjugation": [{"1": "kumisu", "2": "tt", "3": "t", "4": "a", "template_name": "fi-conj-muistaa"}]}
{"word": "kumittaa", "conjugation": [{"1": "kumi", "2": "tt", "3": "t", "4": "a", "template_name": "fi-conj-muistaa"}]}
{"word": "kummaksua", "conjugation": [{"1": "kummaks", "2": "", "3": "", "4": "u", "5": "a", "template_name": "fi-conj-sanoa"}]}
{"word": "kummastella", "conjugation": [{"1": "kummast", "2": "", "3": "", "4": "el", "5": "a", "template_name": "fi-conj-tulla"}]}
{"word": "kummastua", "conjugation": [{"1": "kummast", "2": "", "3": "", "4": "u", "5": "a", "template_name": "fi-conj-sanoa"}]}
{"word": "kummastuttaa", "conjugation": [{"1": "kummastu", "2": "tt", "3": "t", "4": "a", "template_name": "fi-conj-muistaa"}]}
{"word": "kummata", "conjugation": [{"1": "kumm", "2": "", "3": "", "4": "a", "template_name": "fi-conj-salata"}]}
{"word": "kummeksia", "conjugation": [{"1": "kummeks", "2": "", "3": "", "4": "a", "template_name": "fi-conj-sallia"}]}
{"word": "kummeksua", "conjugation": [{"1": "kummeks", "2": "", "3": "", "4": "u", "5": "a", "template_name": "fi-conj-sanoa"}]}
{"word": "kummeksuttaa", "conjugation": [{"1": "kummeksu", "2": "tt", "3": "t", "4": "a", "template_name": "fi-conj-muistaa"}]}
{"word": "kummeta", "conjugation": [{"1": "kumm", "2": "", "3": "", "4": "e", "5": "a", "template_name": "fi-conj-vanheta"}]}
{"word": "kummitella", "conjugation": [{"1": "kummi", "2": "t", "3": "tt", "4": "el", "5": "a", "template_name": "fi-conj-tulla"}]}
{"word": "kummuta", "conjugation": [{"1": "ku", "2": "mm", "3": "mp", "4": "u", "5": "a", "template_name": "fi-conj-katketa"}]}
{"word": "kumota", "conjugation": [{"1": "kum", "2": "", "3": "", "4": "o", "5": "a", "template_name": "fi-conj-katketa"}]}
{"word": "kumottaa", "conjugation": [{"1": "kumo", "2": "tt", "3": "t", "4": "a", "template_name": "fi-conj-muistaa"}]}
{"word": "kumoutua", "conjugation": [{"1": "kumou", "2": "t", "3": "d", "4": "u", "5": "a", "template_name": "fi-conj-sanoa"}]}
{"word": "kumpuilla", "conjugation": [{"1": "kump", "2": "", "3": "", "4": "uil", "5": "a", "template_name": "fi-conj-tulla"}]}
{"word": "kumuloida", "conjugation": [{"1": "kumuloi", "2": "a", "template_name": "fi-conj-voida"}]}
{"word": "kumuloitua", "conjugation": [{"1": "kumuloi", "2": "t", "3": "d", "4": "u", "5": "a", "template_name": "fi-conj-sanoa"}]}
{"word": "kunnallistaa", "conjugation": [{"1": "kunnallist", "2": "", "3": "", "4": "a", "template_name": "fi-conj-muistaa"}]}
{"word": "kunnioittaa", "conjugation": [{"1": "kunnioi", "2": "tt", "3": "t", "4": "a", "template_name": "fi-conj-muistaa"}]}
{"word": "kunnostaa", "conjugation": [{"1": "kunnost", "2": "", "3": "", "4": "a", "template_name": "fi-conj-muistaa"}]}
{"word": "kunnostautua", "conjugation": [{"1": "kunnostau", "2": "t", "3": "d", "4": "u", "5": "a", "template_name": "fi-conj-sanoa"}]}
{"word": "kunnostella", "conjugation": [{"1": "kunnost", "2": "", "3": "", "4": "el", "5": "a", "template_name": "fi-conj-tulla"}]}
{"word": "kuntoilla", "conjugation": [{"1": "kunt", "2": "", "3": "", "4": "oil", "5": "a", "template_name": "fi-conj-tulla"}]}
{"word": "kuntouttaa", "conjugation": [{"1": "kuntou", "2": "tt", "3": "t", "4": "a", "template_name": "fi-conj-muistaa"}]}
{"word": "kuntoutua", "conjugation": [{"1": "kuntou", "2": "t", "3": "d", "4": "u", "5": "a", "template_name": "fi-conj-sanoa"}]}
{"word": "kuohahdella", "conjugation": [{"1": "kuohah", "2": "d", "3": "t", "4": "el", "5": "a", "template_name": "fi-conj-tulla"}]}
{"word": "kuohahtaa", "conjugation": [{"1": "kuohah", "2": "t", "3": "d", "4": "a", "template_name": "fi-conj-muistaa"}]}
{"word": "kuohia", "conjugation": [{"1": "kuoh", "2": "", "3": "", "4": "a", "template_name": "fi-conj-sallia"}]}
{"word": "kuohita", "conjugation": [{"1": "kuohi", "2": "a", "template_name": "fi-conj-valita"}]}
{"word": "kuohketa", "conjugation": [{"1": "kuohk", "2": "", "3": "", "4": "e", "5": "a", "template_name": "fi-conj-vanheta"}]}
{"word": "kuohkeuttaa", "conjugation": [{"1": "kuohkeu", "2": "tt", "3": "t", "4": "a", "template_name": "fi-conj-muistaa"}]}
{"word": "kuohkeutua", "conjugation": [{"1": "kuohkeu", "2": "t", "3": "d", "4": "u", "5": "a", "template_name": "fi-conj-sanoa"}]}
{"word": "kuohua", "conjugation": [{"1": "kuoh", "2": "", "3": "", "4": "u", "5": "a", "template_name": "fi-conj-sanoa"}]}
{"word": "kuohuta", "conjugation": [{"1": "kuoh", "2": "", "3": "", "4": "u", "5": "a", "template_name": "fi-conj-katketa"}]}
{"word": "kuohuttaa", "conjugation": [{"1": "kuohu", "2": "tt", "3": "t", "4": "a", "template_name": "fi-conj-muistaa"}]}
{"word": "kuokkia", "conjugation": [{"1": "kuo", "2": "kk", "3": "k", "4": "a", "template_name": "fi-conj-sallia"}]}
{"word": "kuolata", "conjugation": [{"1": "kuol", "2": "", "3": "", "4": "a", "template_name": "fi-conj-salata"}]}
{"word": "kuoleentua", "conjugation": [{"1": "kuolee", "2": "nt", "3": "nn", "4": "u", "5": "a", "template_name": "fi-conj-sanoa"}]}
{"word": "kuolettaa", "conjugation": [{"1": "kuole", "2": "tt", "3": "t", "4": "a", "template_name": "fi-conj-muistaa"}]}
{"word": "kuolettua", "conjugation": [{"1": "kuole", "2": "tt", "3": "t", "4": "u", "5": "a", "template_name": "fi-conj-sanoa"}]}
{"word": "kuoleutua", "conjugation": [{"1": "kuoleu", "2": "t", "3": "d", "4": "u", "5": "a", "template_name": "fi-conj-sanoa"}]}
{"word": "kuolioitua", "conjugation": [{"1": "kuolioi", "2": "t", "3": "d", "4": "u", "5": "a", "template_name": "fi-conj-sanoa"}]}
{"word": "kuolla", "conjugation": [{"1": "k", "2": "", "3": "", "4": "uol", "5": "a", "template_name": "fi-conj-tulla"}]}
{"word": "kuonnuttaa", "conjugation": [{"1": "kuonnu", "2": "tt", "3": "t", "4": "a", "template_name": "fi-conj-muistaa"}]}
{"word": "kuontua", "conjugation": [{"1": "kuo", "2": "nt", "3": "nn", "4": "u", "5": "a", "template_name": "fi-conj-sanoa"}]}
{"word": "kuopaista", "conjugation": [{"1": "kuop", "2": "", "3": "", "4": "ai", "5": "a", "template_name": "fi-conj-rohkaista"}]}
{"word": "kuopata", "conjugation": [{"1": "kuo", "2": "p", "3": "pp", "4": "a", "template_name": "fi-conj-salata"}]}
{"word": "kuopia", "conjugation": [{"1": "kuo", "2": "p", "3": "v", "4": "a", "template_name": "fi-conj-sallia"}]}
{"word": "kuoppaantua", "conjugation": [{"1": "kuoppaa", "2": "nt", "3": "nn", "4": "u", "5": "a", "template_name": "fi-conj-sanoa"}]}
{"word": "kuoppautua", "conjugation": [{"1": "kuoppau", "2": "t", "3": "d", "4": "u", "5": "a", "template_name": "fi-conj-sanoa"}]}
{"word": "kuopsuttaa", "conjugation": [{"1": "kuopsu", "2": "tt", "3": "t", "4": "a", "template_name": "fi-conj-muistaa"}]}
{"word": "kuoputtaa", "conjugation": [{"1": "kuopu", "2": "tt", "3": "t", "4": "a", "template_name": "fi-conj-muistaa"}]}
{"word": "kuorettua", "conjugation": [{"1": "kuore", "2": "tt", "3": "t", "4": "u", "5": "a", "template_name": "fi-conj-sanoa"}]}
{"word": "kuoreutua", "conjugation": [{"1": "kuoreu", "2": "t", "3": "d", "4": "u", "5": "a", "template_name": "fi-conj-sanoa"}]}
{"word": "kuoria", "conjugation": [{"1": "kuor", "2": "", "3": "", "4": "a", "template_name": "fi-conj-sallia"}]}
{"word": "kuorittaa", "conjugation": [{"1": "kuori", "2": "tt", "3": "t", "4": "a", "template_name": "fi-conj-muistaa"}]}
{"word": "kuoriutua", "conjugation": [{"1": "kuoriu", "2": "t", "3": "d", "4": "u", "5": "a", "template_name": "fi-conj-sanoa"}]}
{"word": "kuormata", "conjugation": [{"1": "kuorm", "2": "", "3": "", "4": "a", "template_name": "fi-conj-salata"}]}
{"word": "kuormittaa", "conjugation": [{"1": "kuormi", "2": "tt", "3": "t", "4": "a", "template_name": "fi-conj-muistaa"}]}
{"word": "kuormittua", "conjugation": [{"1": "kuormi", "2": "tt", "3": "t", "4": "u", "5": "a", "template_name": "fi-conj-sanoa"}]}
{"word": "kuorruttaa", "conjugation": [{"1": "kuorru", "2": "tt", "3": "t", "4": "a", "template_name": "fi-conj-muistaa"}]}
{"word": "kuorsata", "conjugation": [{"1": "kuors", "2": "", "3": "", "4": "a", "template_name": "fi-conj-salata"}]}
{"word": "kuortua", "conjugation": [{"1": "kuo", "2": "rt", "3": "rr", "4": "u", "5": "a", "template_name": "fi-conj-sanoa"}]}
{"word": "kuosittaa", "conjugation": [{"1": "kuosi", "2": "tt", "3": "t", "4": "a", "template_name": "fi-conj-muistaa"}]}
{"word": "kuparoida", "conjugation": [{"1": "kuparoi", "2": "a", "template_name": "fi-conj-voida"}]}
{"word": "kupata", "conjugation": [{"1": "ku", "2": "p", "3": "pp", "4": "a", "template_name": "fi-conj-salata"}]}
{"word": "kupeksia", "conjugation": [{"1": "kupeks", "2": "", "3": "", "4": "a", "template_name": "fi-conj-sallia"}]}
{"word": "kupertaa", "conjugation": [{"1": "kuper", "2": "a", "template_name": "fi-conj-huutaa"}]}
{"word": "kupertua", "conjugation": [{"1": "kupe", "2": "rt", "3": "rr", "4": "u", "5": "a", "template_name": "fi-conj-sanoa"}]}
{"word": "kuplia", "conjugation": [{"1": "kupl", "2": "", "3": "", "4": "a", "template_name": "fi-conj-sallia"}]}
{"word": "kuplittaa", "conjugation": [{"1": "kupli", "2": "tt", "3": "t", "4": "a", "template_name": "fi-conj-muistaa"}]}
{"word": "kuppailla", "conjugation": [{"1": "kuppa", "2": "", "3": "", "4": "il", "5": "a", "template_name": "fi-conj-tulla"}]}
{"word": "kuppauttaa", "conjugation": [{"1": "kuppau", "2": "tt", "3": "t", "4": "a", "template_name": "fi-conj-muistaa"}]}
{"word": "kupristaa", "conjugation": [{"1": "kuprist", "2": "", "3": "", "4": "a", "template_name": "fi-conj-muistaa"}]}
{"word": "kupristua", "conjugation": [{"1": "kuprist", "2": "", "3": "", "4": "u", "5": "a", "template_name": "fi-conj-sanoa"}]}
{"word": "kupruilla", "conjugation": [{"1": "kupru", "2": "", "3": "", "4": "il", "5": "a", "template_name": "fi-conj-tulla"}]}
{"word": "kupsahtaa", "conjugation": [{"1": "kupsah", "2": "t", "3": "d", "4": "a", "template_name": "fi-conj-muistaa"}]}
{"word": "kuraantua", "conjugation": [{"1": "kuraa", "2": "nt", "3": "nn", "4": "u", "5": "a", "template_name": "fi-conj-sanoa"}]}
{"word": "kurata", "conjugation": [{"1": "kur", "2": "", "3": "", "4": "a", "template_name": "fi-conj-salata"}]}
{"word": "kureutua", "conjugation": [{"1": "kureu", "2": "t", "3": "d", "4": "u", "5": "a", "template_name": "fi-conj-sanoa"}]}
{"word": "kurikoida", "conjugation": [{"1": "kurikoi", "2": "a", "template_name": "fi-conj-tupakoida"}]}
{"word": "kurista", "conjugation": [{"1": "kur", "2": "", "3": "", "4": "i", "5": "a", "template_name": "fi-conj-rohkaista"}]}
{"word": "kuristaa", "conjugation": [{"1": "kurist", "2": "", "3": "", "4": "a", "template_name": "fi-conj-muistaa"}]}
{"word": "kuristautua", "conjugation": [{"1": "kuristau", "2": "t", "3": "d", "4": "u", "5": "a", "template_name": "fi-conj-sanoa"}]}
{"word": "kuristua", "conjugation": [{"1": "kurist", "2": "", "3": "", "4": "u", "5": "a", "template_name": "fi-conj-sanoa"}]}
{"word": "kurittaa", "conjugation": [{"1": "kuri", "2": "tt", "3": "t", "4": "a", "template_name": "fi-conj-muistaa"}]}
{"word": "kurjistaa", "conjugation": [{"1": "kurjist", "2": "", "3": "", "4": "a", "template_name": "fi-conj-muistaa"}]}
{"word": "kurjistua", "conjugation": [{"1": "kurjist", "2": "", "3": "", "4": "u", "5": "a", "template_name": "fi-conj-sanoa"}]}
{"word": "kurkata", "conjugation": [{"1": "kur", "2": "k", "3": "kk", "4": "a", "template_name": "fi-conj-salata"}]}
{"word": "kurkistaa", "conjugation": [{"1": "kurkist", "2": "", "3": "", "4": "a", "template_name": "fi-conj-muistaa"}]}
{"word": "kurkistella", "conjugation": [{"1": "kurkist", "2": "", "3": "", "4": "el", "5": "a", "template_name": "fi-conj-tulla"}]}
{"word": "kurkkailla", "conjugation": [{"1": "kurkka", "2": "", "3": "", "4": "il", "5": "a", "template_name": "fi-conj-tulla"}]}
{"word": "kurkkia", "conjugation": [{"1": "kur", "2": "kk", "3": "k", "4": "a", "template_name": "fi-conj-sallia"}]}
{"word": "kurkotella", "conjugation": [{"1": "kurko", "2": "t", "3": "tt", "4": "el", "5": "a", "template_name": "fi-conj-tulla"}]}
{"word": "kurkottaa", "conjugation": [{"1": "kurko", "2": "tt", "3": "t", "4": "a", "template_name": "fi-conj-muistaa"}]}
{"word": "kurkottautua", "conjugation": [{"1": "kurkottau", "2": "t", "3": "d", "4": "u", "5": "a", "template_name": "fi-conj-sanoa"}]}
{"word": "kurkottua", "conjugation": [{"1": "kurko", "2": "tt", "3": "t", "4": "u", "5": "a", "template_name": "fi-conj-sanoa"}]}
{"word": "kurlaista", "conjugation": [{"1": "kurl", "2": "", "3": "", "4": "ai", "5": "a", "template_name": "fi-conj-rohkaista"}]}
{"word": "kurlata", "conjugation": [{"1": "kurl", "2": "", "3": "", "4": "a", "template_name": "fi-conj-salata"}]}
{"word": "kurlata", "conjugation": [{"1": "kurl", "2": "", "3": "", "4": "a", "template_name": "fi-conj-salata"}]}
{"word": "kurluttaa", "conjugation": [{"1": "kurlu", "2": "tt", "3": "t", "4": "a", "template_name": "fi-conj-muistaa"}]}
{"word": "kurmoottaa", "conjugation": [{"1": "kurmoo", "2": "tt", "3": "t", "4": "a", "template_name": "fi-conj-muistaa"}]}
{"word": "kurmottaa", "conjugation": [{"1": "kurmo", "2": "tt", "3": "t", "4": "a", "template_name": "fi-conj-muistaa"}]}
{"word": "kurnia", "conjugation": [{"1": "kurn", "2": "", "3": "", "4": "a", "template_name": "fi-conj-sallia"}]}
{"word": "kurnuttaa", "conjugation": [{"1": "kurnu", "2": "tt", "3": "t", "4": "a", "template_name": "fi-conj-muistaa"}]}
{"word": "kuroa", "conjugation": [{"1": "kur", "2": "", "3": "", "4": "o", "5": "a", "template_name": "fi-conj-sanoa"}]}
{"word": "kurotella", "conjugation": [{"1": "kuro", "2": "t", "3": "tt", "4": "el", "5": "a", "template_name": "fi-conj-tulla"}]}
{"word": "kurottaa", "conjugation": [{"1": "kuro", "2": "tt", "3": "t", "4": "a", "template_name": "fi-conj-muistaa"}]}
{"word": "kurottautua", "conjugation": [{"1": "kurottau", "2": "t", "3": "d", "4": "u", "5": "a", "template_name": "fi-conj-sanoa"}]}
{"word": "kurottua", "conjugation": [{"1": "kuro", "2": "tt", "3": "t", "4": "u", "5": "a", "template_name": "fi-conj-sanoa"}]}
{"word": "kuroutua", "conjugation": [{"1": "kurou", "2": "t", "3": "d", "4": "u", "5": "a", "template_name": "fi-conj-sanoa"}]}
{"word": "kursailla", "conjugation": [{"1": "kurs", "2": "", "3": "", "4": "ail", "5": "a", "template_name": "fi-conj-tulla"}]}
{"word": "kursastella", "conjugation": [{"1": "kursast", "2": "", "3": "", "4": "el", "5": "a", "template_name": "fi-conj-tulla"}]}
{"word": "kursia", "conjugation": [{"1": "kurs", "2": "", "3": "", "4": "a", "template_name": "fi-conj-sallia"}]}
{"word": "kursivoida", "conjugation": [{"1": "kursivoi", "2": "a", "template_name": "fi-conj-voida"}]}
{"word": "kurssittaa", "conjugation": [{"1": "kurssi", "2": "tt", "3": "t", "4": "a", "template_name": "fi-conj-muistaa"}]}
{"word": "kurtata", "conjugation": [{"1": "kur", "2": "t", "3": "tt", "4": "a", "template_name": "fi-conj-salata"}]}
{"word": "kurtiseerata", "conjugation": [{"1": "kurtiseer", "2": "", "3": "", "4": "a", "template_name": "fi-conj-salata"}]}
{"word": "kurtistaa", "conjugation": [{"1": "kurtist", "2": "", "3": "", "4": "a", "template_name": "fi-conj-muistaa"}]}
{"word": "kurtistella", "conjugation": [{"1": "kurtist", "2": "", "3": "", "4": "el", "5": "a", "template_name": "fi-conj-tulla"}]}
{"word": "kurtistua", "conjugation": [{"1": "kurtist", "2": "", "3": "", "4": "u", "5": "a", "template_name": "fi-conj-sanoa"}]}
{"word": "kurvailla", "conjugation": [{"1": "kurva", "2": "", "3": "", "4": "il", "5": "a", "template_name": "fi-conj-tulla"}]}
{"word": "kurvata", "conjugation": [{"1": "kurv", "2": "", "3": "", "4": "a", "template_name": "fi-conj-salata"}]}
{"word": "kusaista", "conjugation": [{"1": "kus", "2": "", "3": "", "4": "ai", "5": "a", "template_name": "fi-conj-rohkaista"}]}
{"word": "kuseksia", "conjugation": [{"1": "kuseks", "2": "", "3": "", "4": "a", "template_name": "fi-conj-sallia"}]}
{"word": "kuseskella", "conjugation": [{"1": "kusesk", "2": "", "3": "", "4": "el", "5": "a", "template_name": "fi-conj-tulla"}]}
{"word": "kusettaa", "conjugation": [{"1": "kuse", "2": "tt", "3": "t", "4": "a", "template_name": "fi-conj-muistaa"}]}
{"word": "kuskailla", "conjugation": [{"1": "kuska", "2": "", "3": "", "4": "il", "5": "a", "template_name": "fi-conj-tulla"}]}
{"word": "kuskata", "conjugation": [{"1": "kusk", "2": "", "3": "", "4": "a", "template_name": "fi-conj-salata"}]}
{"word": "kusta", "conjugation": [{"1": "k", "2": "", "3": "", "4": "u", "5": "a", "template_name": "fi-conj-rohkaista"}]}
{"word": "kustantaa", "conjugation": [{"1": "kustan", "2": "a", "template_name": "fi-conj-huutaa"}]}
{"word": "kutea", "conjugation": [{"1": "ku", "2": "t", "3": "d", "4": "a", "template_name": "fi-conj-laskea"}]}
{"word": "kuteloida", "conjugation": [{"1": "kuteloi", "2": "a", "template_name": "fi-conj-voida"}]}
{"word": "kutistaa", "conjugation": [{"1": "kutist", "2": "", "3": "", "4": "a", "template_name": "fi-conj-muistaa"}]}
{"word": "kutistua", "conjugation": [{"1": "kutist", "2": "", "3": "", "4": "u", "5": "a", "template_name": "fi-conj-sanoa"}]}
{"word": "kutitella", "conjugation": [{"1": "kuti", "2": "t", "3": "tt", "4": "el", "5": "a", "template_name": "fi-conj-tulla"}]}
{"word": "kutittaa", "conjugation": [{"1": "kuti", "2": "tt", "3": "t", "4": "a", "template_name": "fi-conj-muistaa"}]}
{"word": "kutkuta", "conjugation": [{"1": "kutk", "2": "", "3": "", "4": "u", "5": "a", "template_name": "fi-conj-katketa"}]}
{"word": "kutkutella", "conjugation": [{"1": "kutku", "2": "t", "3": "tt", "4": "el", "5": "a", "template_name": "fi-conj-tulla"}]}
{"word": "kutkuttaa", "conjugation": [{"1": "kutku", "2": "tt", "3": "t", "4": "a", "template_name": "fi-conj-muistaa"}]}
{"word": "kutoa", "conjugation": [{"1": "ku", "2": "t", "3": "d", "4": "o", "5": "a", "template_name": "fi-conj-sanoa"}]}
{"word": "kutoutua", "conjugation": [{"1": "kutou", "2": "t", "3": "d", "4": "u", "5": "a", "template_name": "fi-conj-sanoa"}]}
{"word": "kutsua", "conjugation": [{"1": "kuts", "2": "", "3": "", "4": "u", "5": "a", "template_name": "fi-conj-sanoa"}]}
{"word": "kutsuttaa", "conjugation": [{"1": "kutsu", "2": "tt", "3": "t", "4": "a", "template_name": "fi-conj-muistaa"}]}
{"word": "kuukahtaa", "conjugation": [{"1": "kuukah", "2": "t", "3": "d", "4": "a", "template_name": "fi-conj-muistaa"}]}
{"word": "kuukkeloida", "conjugation": [{"1": "kuukkeloi", "2": "a", "template_name": "fi-conj-voida"}]}
{"word": "kuukkia", "conjugation": [{"1": "kuu", "2": "kk", "3": "k", "4": "a", "template_name": "fi-conj-sallia"}]}
{"word": "kuulalaakeroida", "conjugation": [{"1": "kuulalaakeroi", "2": "a", "template_name": "fi-conj-voida"}]}
{"word": "kuulla", "conjugation": [{"1": "k", "2": "", "3": "", "4": "uul", "5": "a", "template_name": "fi-conj-tulla"}]}
{"word": "kuullottaa", "conjugation": [{"1": "kuullo", "2": "tt", "3": "t", "4": "a", "template_name": "fi-conj-muistaa"}]}
{"word": "kuulostaa", "conjugation": [{"1": "kuulost", "2": "", "3": "", "4": "a", "template_name": "fi-conj-muistaa"}]}
{"word": "kuulostella", "conjugation": [{"1": "kuulost", "2": "", "3": "", "4": "el", "5": "a", "template_name": "fi-conj-tulla"}]}
{"word": "kuultaa", "conjugation": [{"1": "kuul", "2": "a", "template_name": "fi-conj-huutaa"}]}
{"word": "kuulua", "conjugation": [{"1": "kuul", "2": "", "3": "", "4": "u", "5": "a", "template_name": "fi-conj-sanoa"}]}
{"word": "kuulustella", "conjugation": [{"1": "kuulust", "2": "", "3": "", "4": "el", "5": "a", "template_name": "fi-conj-tulla"}]}
{"word": "kuulustuttaa", "conjugation": [{"1": "kuulustu", "2": "tt", "3": "t", "4": "a", "template_name": "fi-conj-muistaa"}]}
{"word": "kuuluttaa", "conjugation": [{"1": "kuulu", "2": "tt", "3": "t", "4": "a", "template_name": "fi-conj-muistaa"}]}
{"word": "kuumak\u00e4sitell\u00e4", "conjugation": [{"1": "kuumak\u00e4si", "2": "t", "3": "tt", "4": "el", "5": "\u00e4", "template_name": "fi-conj-tulla"}]}
{"word": "kuumaliimata", "conjugation": [{"1": "kuumaliim", "2": "", "3": "", "4": "a", "template_name": "fi-conj-salata"}]}
{"word": "kuumasaumata", "conjugation": [{"1": "kuumasaum", "2": "", "3": "", "4": "a", "template_name": "fi-conj-salata"}]}
{"word": "kuumavalssata", "conjugation": [{"1": "kuumavalss", "2": "", "3": "", "4": "a", "template_name": "fi-conj-salata"}]}
{"word": "kuumeilla", "conjugation": [{"1": "kuume", "2": "", "3": "", "4": "il", "5": "a", "template_name": "fi-conj-tulla"}]}
{"word": "kuumentaa", "conjugation": [{"1": "kuumen", "2": "a", "template_name": "fi-conj-huutaa"}]}
{"word": "kuumentua", "conjugation": [{"1": "kuume", "2": "nt", "3": "nn", "4": "u", "5": "a", "template_name": "fi-conj-sanoa"}]}
{"word": "kuumeta", "conjugation": [{"1": "kuum", "2": "", "3": "", "4": "e", "5": "a", "template_name": "fi-conj-vanheta"}]}
{"word": "kuumoittaa", "conjugation": [{"1": "kuumoi", "2": "tt", "3": "t", "4": "a", "template_name": "fi-conj-muistaa"}]}
{"word": "kuumottaa", "conjugation": [{"1": "kuumo", "2": "tt", "3": "t", "4": "a", "template_name": "fi-conj-muistaa"}]}
{"word": "kuumottaa", "conjugation": [{"1": "kuumo", "2": "tt", "3": "t", "4": "a", "template_name": "fi-conj-muistaa"}]}
{"word": "kuumua", "conjugation": [{"1": "kuum", "2": "", "3": "", "4": "u", "5": "a", "template_name": "fi-conj-sanoa"}]}
{"word": "kuunnella", "conjugation": [{"1": "kuu", "2": "nn", "3": "nt", "4": "el", "5": "a", "template_name": "fi-conj-tulla"}]}
{"word": "kuunteluttaa", "conjugation": [{"1": "kuuntelu", "2": "tt", "3": "t", "4": "a", "template_name": "fi-conj-muistaa"}]}
{"word": "kuurata", "conjugation": [{"1": "kuur", "2": "", "3": "", "4": "a", "template_name": "fi-conj-salata"}]}
{"word": "kuurnita", "conjugation": [{"1": "kuurni", "2": "a", "template_name": "fi-conj-valita"}]}
{"word": "kuurnittaa", "conjugation": [{"1": "kuurni", "2": "tt", "3": "t", "4": "a", "template_name": "fi-conj-muistaa"}]}
{"word": "kuurouttaa", "conjugation": [{"1": "kuurou", "2": "tt", "3": "t", "4": "a", "template_name": "fi-conj-muistaa"}]}
{"word": "kuuroutua", "conjugation": [{"1": "kuurou", "2": "t", "3": "d", "4": "u", "5": "a", "template_name": "fi-conj-sanoa"}]}
{"word": "kuusettua", "conjugation": [{"1": "kuuse", "2": "tt", "3": "t", "4": "u", "5": "a", "template_name": "fi-conj-sanoa"}]}
{"word": "kuusinkertaistaa", "conjugation": [{"1": "kuusinkertaist", "2": "", "3": "", "4": "a", "template_name": "fi-conj-muistaa"}]}
{"word": "kuusinkertaistua", "conjugation": [{"1": "kuusinkertaist", "2": "", "3": "", "4": "u", "5": "a", "template_name": "fi-conj-sanoa"}]}
{"word": "kuvailla", "conjugation": [{"1": "kuv", "2": "", "3": "", "4": "ail", "5": "a", "template_name": "fi-conj-tulla"}]}
{"word": "kuvanauhoittaa", "conjugation": [{"1": "kuvanauhoi", "2": "tt", "3": "t", "4": "a", "template_name": "fi-conj-muistaa"}]}
{"word": "kuvantaa", "conjugation": [{"1": "kuvan", "2": "a", "template_name": "fi-conj-huutaa"}]}
{"word": "kuvantua", "conjugation": [{"1": "kuva", "2": "nt", "3": "nn", "4": "u", "5": "a", "template_name": "fi-conj-sanoa"}]}
{"word": "kuvastaa", "conjugation": [{"1": "kuvast", "2": "", "3": "", "4": "a", "template_name": "fi-conj-muistaa"}]}
{"word": "kuvastella", "conjugation": [{"1": "kuvast", "2": "", "3": "", "4": "el", "5": "a", "template_name": "fi-conj-tulla"}]}
{"word": "kuvastua", "conjugation": [{"1": "kuvast", "2": "", "3": "", "4": "u", "5": "a", "template_name": "fi-conj-sanoa"}]}
{"word": "kuvata", "conjugation": [{"1": "kuv", "2": "", "3": "", "4": "a", "template_name": "fi-conj-salata"}]}
{"word": "kuvauttaa", "conjugation": [{"1": "kuvau", "2": "tt", "3": "t", "4": "a", "template_name": "fi-conj-muistaa"}]}
{"word": "kuvautua", "conjugation": [{"1": "kuvau", "2": "t", "3": "d", "4": "u", "5": "a", "template_name": "fi-conj-sanoa"}]}
{"word": "kuvioida", "conjugation": [{"1": "kuvioi", "2": "a", "template_name": "fi-conj-voida"}]}
{"word": "kuvitella", "conjugation": [{"1": "kuvi", "2": "t", "3": "tt", "4": "el", "5": "a", "template_name": "fi-conj-tulla"}]}
{"word": "kuvittaa", "conjugation": [{"1": "kuvi", "2": "tt", "3": "t", "4": "a", "template_name": "fi-conj-muistaa"}]}
{"word": "kuvottaa", "conjugation": [{"1": "kuvo", "2": "tt", "3": "t", "4": "a", "template_name": "fi-conj-muistaa"}]}
{"word": "kvalifioida", "conjugation": [{"1": "kvalifioi", "2": "a", "template_name": "fi-conj-voida"}]}
{"word": "kvalifioitua", "conjugation": [{"1": "kvalifioi", "2": "t", "3": "d", "4": "u", "5": "a", "template_name": "fi-conj-sanoa"}]}
{"word": "kvantifioida", "conjugation": [{"1": "kvantifioi", "2": "a", "template_name": "fi-conj-voida"}]}
{"word": "kvantittaa", "conjugation": [{"1": "kvanti", "2": "tt", "3": "t", "4": "a", "template_name": "fi-conj-muistaa"}]}
{"word": "kvantittua", "conjugation": [{"1": "kvanti", "2": "tt", "3": "t", "4": "u", "5": "a", "template_name": "fi-conj-sanoa"}]}
{"word": "kvanttiutua", "conjugation": [{"1": "kvanttiu", "2": "t", "3": "d", "4": "u", "5": "a", "template_name": "fi-conj-sanoa"}]}
{"word": "ky\u00f6r\u00e4t\u00e4", "conjugation": [{"1": "ky\u00f6r", "2": "", "3": "", "4": "\u00e4", "template_name": "fi-conj-salata"}]}
{"word": "kyd\u00f6tt\u00e4\u00e4", "conjugation": [{"1": "kyd\u00f6", "2": "tt", "3": "t", "4": "\u00e4", "template_name": "fi-conj-muistaa"}]}
{"word": "kyet\u00e4", "conjugation": [{"1": "ky", "2": "", "3": "k", "4": "e", "5": "\u00e4", "template_name": "fi-conj-vanheta"}]}
{"word": "kyh\u00e4ill\u00e4", "conjugation": [{"1": "kyh\u00e4", "2": "", "3": "", "4": "il", "5": "\u00e4", "template_name": "fi-conj-tulla"}]}
{"word": "kyh\u00e4t\u00e4", "conjugation": [{"1": "kyh", "2": "", "3": "", "4": "\u00e4", "template_name": "fi-conj-salata"}]}
{"word": "kyhj\u00f6tt\u00e4\u00e4", "conjugation": [{"1": "kyhj\u00f6", "2": "tt", "3": "t", "4": "\u00e4", "template_name": "fi-conj-muistaa"}]}
{"word": "kyhnytell\u00e4", "conjugation": [{"1": "kyhny", "2": "t", "3": "tt", "4": "el", "5": "\u00e4", "template_name": "fi-conj-tulla"}]}
{"word": "kyhnytt\u00e4\u00e4", "conjugation": [{"1": "kyhny", "2": "tt", "3": "t", "4": "\u00e4", "template_name": "fi-conj-muistaa"}]}
{"word": "kykki\u00e4", "conjugation": [{"1": "ky", "2": "kk", "3": "k", "4": "\u00e4", "template_name": "fi-conj-sallia"}]}
{"word": "kyl\u00e4ill\u00e4", "conjugation": [{"1": "kyl\u00e4", "2": "", "3": "", "4": "il", "5": "\u00e4", "template_name": "fi-conj-tulla"}]}
{"word": "kyll\u00e4\u00e4nnytt\u00e4\u00e4", "conjugation": [{"1": "kyll\u00e4\u00e4nny", "2": "tt", "3": "t", "4": "\u00e4", "template_name": "fi-conj-muistaa"}]}
{"word": "kyll\u00e4\u00e4nty\u00e4", "conjugation": [{"1": "kyll\u00e4\u00e4", "2": "nt", "3": "nn", "4": "y", "5": "\u00e4", "template_name": "fi-conj-sanoa"}]}
{"word": "kyll\u00e4st\u00e4\u00e4", "conjugation": [{"1": "kyll\u00e4st", "2": "", "3": "", "4": "\u00e4", "template_name": "fi-conj-muistaa"}]}
{"word": "kyll\u00e4sty\u00e4", "conjugation": [{"1": "kyll\u00e4st", "2": "", "3": "", "4": "y", "5": "\u00e4", "template_name": "fi-conj-sanoa"}]}
{"word": "kyll\u00e4stytt\u00e4\u00e4", "conjugation": [{"1": "kyll\u00e4sty", "2": "tt", "3": "t", "4": "\u00e4", "template_name": "fi-conj-muistaa"}]}
{"word": "kylm\u00e4savustaa", "conjugation": [{"1": "kylm\u00e4savust", "2": "", "3": "", "4": "a", "template_name": "fi-conj-muistaa"}]}
{"word": "kylm\u00e4t\u00e4", "conjugation": [{"1": "kylm", "2": "", "3": "", "4": "\u00e4", "template_name": "fi-conj-salata"}]}
{"word": "kylm\u00e4valssata", "conjugation": [{"1": "kylm\u00e4valss", "2": "", "3": "", "4": "a", "template_name": "fi-conj-salata"}]}
{"word": "kylment\u00e4\u00e4", "conjugation": [{"1": "kylmen", "2": "\u00e4", "template_name": "fi-conj-huutaa"}]}
{"word": "kylmenty\u00e4", "conjugation": [{"1": "kylme", "2": "nt", "3": "nn", "4": "y", "5": "\u00e4", "template_name": "fi-conj-sanoa"}]}
{"word": "kylmet\u00e4", "conjugation": [{"1": "kylm", "2": "", "3": "", "4": "e", "5": "\u00e4", "template_name": "fi-conj-vanheta"}]}
{"word": "kylmett\u00e4\u00e4", "conjugation": [{"1": "kylme", "2": "tt", "3": "t", "4": "\u00e4", "template_name": "fi-conj-muistaa"}]}
{"word": "kylmetty\u00e4", "conjugation": [{"1": "kylme", "2": "tt", "3": "t", "4": "y", "5": "\u00e4", "template_name": "fi-conj-sanoa"}]}
{"word": "kylmetytt\u00e4\u00e4", "conjugation": [{"1": "kylmety", "2": "tt", "3": "t", "4": "\u00e4", "template_name": "fi-conj-muistaa"}]}
{"word": "kylpe\u00e4", "conjugation": [{"1": "kyl", "2": "p", "3": "v", "4": "\u00e4", "template_name": "fi-conj-laskea"}]}
{"word": "kylty\u00e4", "conjugation": [{"1": "ky", "2": "lt", "3": "ll", "4": "y", "5": "\u00e4", "template_name": "fi-conj-sanoa"}]}
{"word": "kylv\u00e4\u00e4", "conjugation": [{"1": "kylv", "2": "", "3": "", "4": "\u00e4", "template_name": "fi-conj-muistaa"}]}
{"word": "kylvett\u00e4\u00e4", "conjugation": [{"1": "kylve", "2": "tt", "3": "t", "4": "\u00e4", "template_name": "fi-conj-muistaa"}]}
{"word": "kymmenkertaistaa", "conjugation": [{"1": "kymmenkertaist", "2": "", "3": "", "4": "a", "template_name": "fi-conj-muistaa"}]}
{"word": "kymmenkertaistua", "conjugation": [{"1": "kymmenkertaist", "2": "", "3": "", "4": "u", "5": "a", "template_name": "fi-conj-sanoa"}]}
{"word": "kyn\u00e4ill\u00e4", "conjugation": [{"1": "kyn\u00e4", "2": "", "3": "", "4": "il", "5": "\u00e4", "template_name": "fi-conj-tulla"}]}
{"word": "kyni\u00e4", "conjugation": [{"1": "kyn", "2": "", "3": "", "4": "\u00e4", "template_name": "fi-conj-sallia"}]}
{"word": "kyns\u00e4ist\u00e4", "conjugation": [{"1": "kyns", "2": "", "3": "", "4": "\u00e4i", "5": "\u00e4", "template_name": "fi-conj-rohkaista"}]}
{"word": "kynsi\u00e4", "conjugation": [{"1": "kyns", "2": "", "3": "", "4": "\u00e4", "template_name": "fi-conj-sallia"}]}
{"word": "kynt\u00e4\u00e4", "conjugation": [{"1": "kyn", "2": "\u00e4", "template_name": "fi-conj-soutaa"}]}
{"word": "kyntt\u00e4\u00e4", "conjugation": [{"1": "kyn", "2": "tt", "3": "t", "4": "\u00e4", "template_name": "fi-conj-muistaa"}]}
{"word": "kypsent\u00e4\u00e4", "conjugation": [{"1": "kypsen", "2": "\u00e4", "template_name": "fi-conj-huutaa"}]}
{"word": "kypsenty\u00e4", "conjugation": [{"1": "kypse", "2": "nt", "3": "nn", "4": "y", "5": "\u00e4", "template_name": "fi-conj-sanoa"}]}
{"word": "kypset\u00e4", "conjugation": [{"1": "kyps", "2": "", "3": "", "4": "e", "5": "\u00e4", "template_name": "fi-conj-vanheta"}]}
{"word": "kypsy\u00e4", "conjugation": [{"1": "kyps", "2": "", "3": "", "4": "y", "5": "\u00e4", "template_name": "fi-conj-sanoa"}]}
{"word": "kypsytell\u00e4", "conjugation": [{"1": "kypsy", "2": "t", "3": "tt", "4": "el", "5": "\u00e4", "template_name": "fi-conj-tulla"}]}
{"word": "kypsytt\u00e4\u00e4", "conjugation": [{"1": "kypsy", "2": "tt", "3": "t", "4": "\u00e4", "template_name": "fi-conj-muistaa"}]}
{"word": "kyr\u00e4ill\u00e4", "conjugation": [{"1": "kyr\u00e4", "2": "", "3": "", "4": "il", "5": "\u00e4", "template_name": "fi-conj-tulla"}]}
{"word": "kyrpi\u00e4", "conjugation": [{"1": "kyr", "2": "p", "3": "v", "4": "\u00e4", "template_name": "fi-conj-sallia"}]}
{"word": "kyrpiinty\u00e4", "conjugation": [{"1": "kyrpii", "2": "nt", "3": "nn", "4": "y", "5": "\u00e4", "template_name": "fi-conj-sanoa"}]}
{"word": "kyrv\u00e4ht\u00e4\u00e4", "conjugation": [{"1": "kyrv\u00e4h", "2": "t", "3": "d", "4": "\u00e4", "template_name": "fi-conj-muistaa"}]}
{"word": "kyrv\u00e4ytt\u00e4\u00e4", "conjugation": [{"1": "kyrv\u00e4y", "2": "tt", "3": "t", "4": "\u00e4", "template_name": "fi-conj-muistaa"}]}
{"word": "kys\u00e4ist\u00e4", "conjugation": [{"1": "kys", "2": "", "3": "", "4": "\u00e4i", "5": "\u00e4", "template_name": "fi-conj-rohkaista"}]}
{"word": "kyseenalaistaa", "conjugation": [{"1": "kyseenalaist", "2": "", "3": "", "4": "a", "template_name": "fi-conj-muistaa"}]}
{"word": "kyseenalaistua", "conjugation": [{"1": "kyseenalaist", "2": "", "3": "", "4": "u", "5": "a", "template_name": "fi-conj-sanoa"}]}
{"word": "kyseist\u00e4\u00e4", "conjugation": [{"1": "kyseist", "2": "", "3": "", "4": "\u00e4", "template_name": "fi-conj-muistaa"}]}
{"word": "kysell\u00e4", "conjugation": [{"1": "kys", "2": "", "3": "", "4": "el", "5": "\u00e4", "template_name": "fi-conj-tulla"}]}
{"word": "kysy\u00e4", "conjugation": [{"1": "kys", "2": "", "3": "", "4": "y", "5": "\u00e4", "template_name": "fi-conj-sanoa"}]}
{"word": "kyt\u00e4t\u00e4", "conjugation": [{"1": "ky", "2": "t", "3": "tt", "4": "\u00e4", "template_name": "fi-conj-salata"}]}
{"word": "kyte\u00e4", "conjugation": [{"1": "ky", "2": "t", "3": "d", "4": "\u00e4", "template_name": "fi-conj-laskea"}]}
{"word": "kytke\u00e4", "conjugation": [{"1": "kytk", "2": "", "3": "", "4": "\u00e4", "template_name": "fi-conj-laskea"}]}
{"word": "kytkeyty\u00e4", "conjugation": [{"1": "kytkey", "2": "t", "3": "d", "4": "y", "5": "\u00e4", "template_name": "fi-conj-sanoa"}]}
{"word": "kytt\u00e4ill\u00e4", "conjugation": [{"1": "kytt\u00e4", "2": "", "3": "", "4": "il", "5": "\u00e4", "template_name": "fi-conj-tulla"}]}
{"word": "kyydit\u00e4", "conjugation": [{"1": "kyydi", "2": "\u00e4", "template_name": "fi-conj-valita"}]}
{"word": "kyyditt\u00e4\u00e4", "conjugation": [{"1": "kyydi", "2": "tt", "3": "t", "4": "\u00e4", "template_name": "fi-conj-muistaa"}]}
{"word": "kyyh\u00f6tt\u00e4\u00e4", "conjugation": [{"1": "kyyh\u00f6", "2": "tt", "3": "t", "4": "\u00e4", "template_name": "fi-conj-muistaa"}]}
{"word": "kyyk\u00f6tt\u00e4\u00e4", "conjugation": [{"1": "kyyk\u00f6", "2": "tt", "3": "t", "4": "\u00e4", "template_name": "fi-conj-muistaa"}]}
{"word": "kyykistell\u00e4", "conjugation": [{"1": "kyykist", "2": "", "3": "", "4": "el", "5": "\u00e4", "template_name": "fi-conj-tulla"}]}
{"word": "kyykisty\u00e4", "conjugation": [{"1": "kyykist", "2": "", "3": "", "4": "y", "5": "\u00e4", "template_name": "fi-conj-sanoa"}]}
{"word": "kyykki\u00e4", "conjugation": [{"1": "kyy", "2": "kk", "3": "k", "4": "\u00e4", "template_name": "fi-conj-sallia"}]}
{"word": "kyyl\u00e4t\u00e4", "conjugation": [{"1": "kyyl", "2": "", "3": "", "4": "\u00e4", "template_name": "fi-conj-salata"}]}
{"word": "kyynel\u00f6id\u00e4", "conjugation": [{"1": "kyynel\u00f6i", "2": "\u00e4", "template_name": "fi-conj-tupakoida"}]}
{"word": "kyynel\u00f6ity\u00e4", "conjugation": [{"1": "kyynel\u00f6i", "2": "t", "3": "d", "4": "y", "5": "\u00e4", "template_name": "fi-conj-sanoa"}]}
{"word": "kyynelehti\u00e4", "conjugation": [{"1": "kyyneleh", "2": "t", "3": "d", "4": "\u00e4", "template_name": "fi-conj-sallia"}]}
{"word": "kyynelty\u00e4", "conjugation": [{"1": "kyyne", "2": "lt", "3": "ll", "4": "y", "5": "\u00e4", "template_name": "fi-conj-sanoa"}]}
{"word": "kyyr\u00f6tt\u00e4\u00e4", "conjugation": [{"1": "kyyr\u00f6", "2": "tt", "3": "t", "4": "\u00e4", "template_name": "fi-conj-muistaa"}]}
{"word": "kyyrist\u00e4\u00e4", "conjugation": [{"1": "kyyrist", "2": "", "3": "", "4": "\u00e4", "template_name": "fi-conj-muistaa"}]}
{"word": "kyyristell\u00e4", "conjugation": [{"1": "kyyrist", "2": "", "3": "", "4": "el", "5": "\u00e4", "template_name": "fi-conj-tulla"}]}
{"word": "kyyristy\u00e4", "conjugation": [{"1": "kyyrist", "2": "", "3": "", "4": "y", "5": "\u00e4", "template_name": "fi-conj-sanoa"}]}
{"word": "kyyti\u00e4", "conjugation": [{"1": "kyy", "2": "t", "3": "d", "4": "\u00e4", "template_name": "fi-conj-sallia"}]}
{"word": "l\u00e4\u00e4h\u00e4tt\u00e4\u00e4", "conjugation": [{"1": "l\u00e4\u00e4h\u00e4", "2": "tt", "3": "t", "4": "\u00e4", "template_name": "fi-conj-muistaa"}]}
{"word": "l\u00e4\u00e4kit\u00e4", "conjugation": [{"1": "l\u00e4\u00e4ki", "2": "\u00e4", "template_name": "fi-conj-valita"}]}
{"word": "l\u00e4\u00e4nitt\u00e4\u00e4", "conjugation": [{"1": "l\u00e4\u00e4ni", "2": "tt", "3": "t", "4": "\u00e4", "template_name": "fi-conj-muistaa"}]}
{"word": "l\u00e4\u00e4ppi\u00e4", "conjugation": [{"1": "l\u00e4\u00e4", "2": "pp", "3": "p", "4": "\u00e4", "template_name": "fi-conj-sallia"}]}
{"word": "l\u00e4hdett\u00e4\u00e4", "conjugation": [{"1": "l\u00e4hde", "2": "tt", "3": "t", "4": "\u00e4", "template_name": "fi-conj-muistaa"}]}
{"word": "l\u00e4hennell\u00e4", "conjugation": [{"1": "l\u00e4he", "2": "nn", "3": "nt", "4": "el", "5": "\u00e4", "template_name": "fi-conj-tulla"}]}
{"word": "l\u00e4hent\u00e4\u00e4", "conjugation": [{"1": "l\u00e4hen", "2": "\u00e4", "template_name": "fi-conj-huutaa"}]}
{"word": "l\u00e4henty\u00e4", "conjugation": [{"1": "l\u00e4he", "2": "nt", "3": "nn", "4": "y", "5": "\u00e4", "template_name": "fi-conj-sanoa"}]}
{"word": "l\u00e4hesty\u00e4", "conjugation": [{"1": "l\u00e4hest", "2": "", "3": "", "4": "y", "5": "\u00e4", "template_name": "fi-conj-sanoa"}]}
{"word": "l\u00e4het\u00e4", "conjugation": [{"1": "l\u00e4h", "2": "", "3": "", "4": "e", "5": "\u00e4", "template_name": "fi-conj-vanheta"}]}
{"word": "l\u00e4hetell\u00e4", "conjugation": [{"1": "l\u00e4he", "2": "t", "3": "tt", "4": "el", "5": "\u00e4", "template_name": "fi-conj-tulla"}]}
{"word": "l\u00e4hett\u00e4\u00e4", "conjugation": [{"1": "l\u00e4he", "2": "tt", "3": "t", "4": "\u00e4", "template_name": "fi-conj-muistaa"}]}
{"word": "l\u00e4hte\u00e4 k\u00e4velem\u00e4\u00e4n", "conjugation": [{"1": "l\u00e4", "2": "\u00e4", "qual": "k\u00e4velem\u00e4\u00e4n", "template_name": "fi-conj-l\u0}
{"word": "l\u00e4hte\u00e4 matkaan", "conjugation": [{"1": "l\u00e4", "2": "\u00e4", "qual": "matkaan", "template_name": "fi-conj-l\u0}
{"word": "l\u00e4hte\u00e4", "conjugation": [{"1": "l\u00e4", "2": "\u00e4", "template_name": "fi-conj-l\u0}
{"word": "l\u00e4hteist\u00e4\u00e4", "conjugation": [{"1": "l\u00e4hteist", "2": "", "3": "", "4": "\u00e4", "template_name": "fi-conj-muistaa"}]}
{"word": "l\u00e4ik\u00e4hdell\u00e4", "conjugation": [{"1": "l\u00e4ik\u00e4h", "2": "d", "3": "t", "4": "el", "5": "\u00e4", "template_name": "fi-conj-tulla"}]}
{"word": "l\u00e4ik\u00e4ht\u00e4\u00e4", "conjugation": [{"1": "l\u00e4ik\u00e4h", "2": "t", "3": "d", "4": "\u00e4", "template_name": "fi-conj-muistaa"}]}
{"word": "l\u00e4ik\u00e4ytt\u00e4\u00e4", "conjugation": [{"1": "l\u00e4ik\u00e4y", "2": "tt", "3": "t", "4": "\u00e4", "template_name": "fi-conj-muistaa"}]}
{"word": "l\u00e4ikehti\u00e4", "conjugation": [{"1": "l\u00e4ikeh", "2": "t", "3": "d", "4": "\u00e4", "template_name": "fi-conj-sallia"}]}
{"word": "l\u00e4ikky\u00e4", "conjugation": [{"1": "l\u00e4i", "2": "kk", "3": "k", "4": "y", "5": "\u00e4", "template_name": "fi-conj-sanoa"}]}
{"word": "l\u00e4ikytell\u00e4", "conjugation": [{"1": "l\u00e4iky", "2": "t", "3": "tt", "4": "el", "5": "\u00e4", "template_name": "fi-conj-tulla"}]}
{"word": "l\u00e4ikytt\u00e4\u00e4", "conjugation": [{"1": "l\u00e4iky", "2": "tt", "3": "t", "4": "\u00e4", "template_name": "fi-conj-muistaa"}]}
{"word": "l\u00e4im\u00e4hdell\u00e4", "conjugation": [{"1": "l\u00e4im\u00e4h", "2": "d", "3": "t", "4": "el", "5": "\u00e4", "template_name": "fi-conj-tulla"}]}
{"word": "l\u00e4im\u00e4ht\u00e4\u00e4", "conjugation": [{"1": "l\u00e4im\u00e4h", "2": "t", "3": "d", "4": "\u00e4", "template_name": "fi-conj-muistaa"}]}
{"word": "l\u00e4im\u00e4ist\u00e4", "conjugation": [{"1": "l\u00e4im", "2": "", "3": "", "4": "\u00e4i", "5": "\u00e4", "template_name": "fi-conj-rohkaista"}]}
{"word": "l\u00e4im\u00e4t\u00e4", "conjugation": [{"1": "l\u00e4im", "2": "", "3": "", "4": "\u00e4", "template_name": "fi-conj-salata"}]}
{"word": "l\u00e4im\u00e4ytell\u00e4", "conjugation": [{"1": "l\u00e4im\u00e4y", "2": "t", "3": "tt", "4": "el", "5": "\u00e4", "template_name": "fi-conj-tulla"}]}
{"word": "l\u00e4im\u00e4ytt\u00e4\u00e4", "conjugation": [{"1": "l\u00e4im\u00e4y", "2": "tt", "3": "t", "4": "\u00e4", "template_name": "fi-conj-muistaa"}]}
{"word": "l\u00e4imi\u00e4", "conjugation": [{"1": "l\u00e4im", "2": "", "3": "", "4": "\u00e4", "template_name": "fi-conj-sallia"}]}
{"word": "l\u00e4isk\u00e4hdell\u00e4", "conjugation": [{"1": "l\u00e4isk\u00e4h", "2": "d", "3": "t", "4": "el", "5": "\u00e4", "template_name": "fi-conj-tulla"}]}
{"word": "l\u00e4isk\u00e4ht\u00e4\u00e4", "conjugation": [{"1": "l\u00e4isk\u00e4h", "2": "t", "3": "d", "4": "\u00e4", "template_name": "fi-conj-muistaa"}]}
{"word": "l\u00e4isk\u00e4ist\u00e4", "conjugation": [{"1": "l\u00e4isk", "2": "", "3": "", "4": "\u00e4i", "5": "\u00e4", "template_name": "fi-conj-rohkaista"}]}
{"word": "l\u00e4isk\u00e4ytell\u00e4", "conjugation": [{"1": "l\u00e4isk\u00e4y", "2": "t", "3": "tt", "4": "el", "5": "\u00e4", "template_name": "fi-conj-tulla"}]}
{"word": "l\u00e4isk\u00e4ytt\u00e4\u00e4", "conjugation": [{"1": "l\u00e4isk\u00e4y", "2": "tt", "3": "t", "4": "\u00e4", "template_name": "fi-conj-muistaa"}]}
{"word": "l\u00e4iski\u00e4", "conjugation": [{"1": "l\u00e4isk", "2": "", "3": "", "4": "\u00e4", "template_name": "fi-conj-sallia"}]}
{"word": "l\u00e4isky\u00e4", "conjugation": [{"1": "l\u00e4isk", "2": "", "3": "", "4": "y", "5": "\u00e4", "template_name": "fi-conj-sanoa"}]}
{"word": "l\u00e4iskytell\u00e4", "conjugation": [{"1": "l\u00e4isky", "2": "t", "3": "tt", "4": "el", "5": "\u00e4", "template_name": "fi-conj-tulla"}]}
{"word": "l\u00e4iskytt\u00e4\u00e4", "conjugation": [{"1": "l\u00e4isky", "2": "tt", "3": "t", "4": "\u00e4", "template_name": "fi-conj-muistaa"}]}
{"word": "l\u00e4j\u00e4hdell\u00e4", "conjugation": [{"1": "l\u00e4j\u00e4h", "2": "d", "3": "t", "4": "el", "5": "\u00e4", "template_name": "fi-conj-tulla"}]}
{"word": "l\u00e4j\u00e4ht\u00e4\u00e4", "conjugation": [{"1": "l\u00e4j\u00e4h", "2": "t", "3": "d", "4": "\u00e4", "template_name": "fi-conj-muistaa"}]}
{"word": "l\u00e4j\u00e4t\u00e4", "conjugation": [{"1": "l\u00e4j", "2": "", "3": "", "4": "\u00e4", "template_name": "fi-conj-salata"}]}
{"word": "l\u00e4j\u00e4ytt\u00e4\u00e4", "conjugation": [{"1": "l\u00e4j\u00e4y", "2": "tt", "3": "t", "4": "\u00e4", "template_name": "fi-conj-muistaa"}]}
{"word": "l\u00e4jitt\u00e4\u00e4", "conjugation": [{"1": "l\u00e4ji", "2": "tt", "3": "t", "4": "\u00e4", "template_name": "fi-conj-muistaa"}]}
{"word": "l\u00e4k\u00e4hdytt\u00e4\u00e4", "conjugation": [{"1": "l\u00e4k\u00e4hdy", "2": "tt", "3": "t", "4": "\u00e4", "template_name": "fi-conj-muistaa"}]}
{"word": "l\u00e4k\u00e4hty\u00e4", "conjugation": [{"1": "l\u00e4k\u00e4h", "2": "t", "3": "d", "4": "y", "5": "\u00e4", "template_name": "fi-conj-sanoa"}]}
{"word": "l\u00e4ksytt\u00e4\u00e4", "conjugation": [{"1": "l\u00e4ksy", "2": "tt", "3": "t", "4": "\u00e4", "template_name": "fi-conj-muistaa"}]}
{"word": "l\u00e4m\u00e4t\u00e4", "conjugation": [{"1": "l\u00e4m", "2": "", "3": "", "4": "\u00e4", "template_name": "fi-conj-salata"}]}
{"word": "l\u00e4mmet\u00e4", "conjugation": [{"1": "l\u00e4", "2": "mm", "3": "mp", "4": "e", "5": "\u00e4", "template_name": "fi-conj-vanheta"}]}
{"word": "l\u00e4mminsavustaa", "conjugation": [{"1": "l\u00e4mminsavust", "2": "", "3": "", "4": "a", "template_name": "fi-conj-muistaa"}]}
{"word": "l\u00e4mmit\u00e4", "conjugation": [{"1": "l\u00e4", "2": "mm", "3": "mp", "4": "i", "5": "\u00e4", "template_name": "fi-conj-selvit\u0}
{"word": "l\u00e4mmitell\u00e4", "conjugation": [{"1": "l\u00e4mmi", "2": "t", "3": "tt", "4": "el", "5": "\u00e4", "template_name": "fi-conj-tulla"}]}
{"word": "l\u00e4mmitt\u00e4\u00e4", "conjugation": [{"1": "l\u00e4mmi", "2": "tt", "3": "t", "4": "\u00e4", "template_name": "fi-conj-muistaa"}]}
{"word": "l\u00e4nnetty\u00e4", "conjugation": [{"1": "l\u00e4nne", "2": "tt", "3": "t", "4": "y", "5": "\u00e4", "template_name": "fi-conj-sanoa"}]}
{"word": "l\u00e4nsimaistaa", "conjugation": [{"1": "l\u00e4nsimaist", "2": "", "3": "", "4": "a", "template_name": "fi-conj-muistaa"}]}
{"word": "l\u00e4nsimaistua", "conjugation": [{"1": "l\u00e4nsimaist", "2": "", "3": "", "4": "u", "5": "a", "template_name": "fi-conj-sanoa"}]}
{"word": "l\u00e4nt\u00e4t\u00e4", "conjugation": [{"1": "l\u00e4n", "2": "t", "3": "tt", "4": "\u00e4", "template_name": "fi-conj-salata"}]}
{"word": "l\u00e4ntisty\u00e4", "conjugation": [{"1": "l\u00e4ntist", "2": "", "3": "", "4": "y", "5": "\u00e4", "template_name": "fi-conj-sanoa"}]}
{"word": "l\u00e4p\u00e4ist\u00e4", "conjugation": [{"1": "l\u00e4p", "2": "", "3": "", "4": "\u00e4i", "5": "\u00e4", "template_name": "fi-conj-rohkaista"}]}
{"word": "l\u00e4p\u00e4t\u00e4", "conjugation": [{"1": "l\u00e4", "2": "p", "3": "pp", "4": "\u00e4", "template_name": "fi-conj-salata"}]}
{"word": "l\u00e4p\u00e4tt\u00e4\u00e4", "conjugation": [{"1": "l\u00e4p\u00e4", "2": "tt", "3": "t", "4": "\u00e4", "template_name": "fi-conj-muistaa"}]}
{"word": "l\u00e4p\u00e4ytt\u00e4\u00e4", "conjugation": [{"1": "l\u00e4p\u00e4y", "2": "tt", "3": "t", "4": "\u00e4", "template_name": "fi-conj-muistaa"}]}
{"word": "l\u00e4pik\u00e4yd\u00e4", "conjugation": [{"1": "l\u00e4pik\u00e4", "2": "\u00e4", "template_name": "fi-conj-k\u0}
{"word": "l\u00e4piv\u00e4rj\u00e4t\u00e4", "conjugation": [{"1": "l\u00e4piv\u00e4rj", "2": "", "3": "", "4": "\u00e4", "template_name": "fi-conj-salata"}]}
{"word": "l\u00e4ps\u00e4\u00e4", "conjugation": [{"1": "l\u00e4ps", "2": "\u00e4", "template_name": "fi-conj-kaikaa"}]}
{"word": "l\u00e4ps\u00e4hdell\u00e4", "conjugation": [{"1": "l\u00e4ps\u00e4h", "2": "d", "3": "t", "4": "el", "5": "\u00e4", "template_name": "fi-conj-tulla"}]}
{"word": "l\u00e4ps\u00e4ht\u00e4\u00e4", "conjugation": [{"1": "l\u00e4ps\u00e4h", "2": "t", "3": "d", "4": "\u00e4", "template_name": "fi-conj-muistaa"}]}
{"word": "l\u00e4ps\u00e4ytt\u00e4\u00e4", "conjugation": [{"1": "l\u00e4ps\u00e4y", "2": "tt", "3": "t", "4": "\u00e4", "template_name": "fi-conj-muistaa"}]}
{"word": "l\u00e4psi\u00e4", "conjugation": [{"1": "l\u00e4ps", "2": "", "3": "", "4": "\u00e4", "template_name": "fi-conj-sallia"}]}
{"word": "l\u00e4psy\u00e4", "conjugation": [{"1": "l\u00e4ps", "2": "", "3": "", "4": "y", "5": "\u00e4", "template_name": "fi-conj-sanoa"}]}
{"word": "l\u00e4psytell\u00e4", "conjugation": [{"1": "l\u00e4psy", "2": "t", "3": "tt", "4": "el", "5": "\u00e4", "template_name": "fi-conj-tulla"}]}
{"word": "l\u00e4psytt\u00e4\u00e4", "conjugation": [{"1": "l\u00e4psy", "2": "tt", "3": "t", "4": "\u00e4", "template_name": "fi-conj-muistaa"}]}
{"word": "l\u00e4pytt\u00e4\u00e4", "conjugation": [{"1": "l\u00e4py", "2": "tt", "3": "t", "4": "\u00e4", "template_name": "fi-conj-muistaa"}]}
{"word": "l\u00e4si\u00e4", "conjugation": [{"1": "l\u00e4s", "2": "", "3": "", "4": "\u00e4", "template_name": "fi-conj-sallia"}]}
{"word": "l\u00e4ss\u00e4ht\u00e4\u00e4", "conjugation": [{"1": "l\u00e4ss\u00e4h", "2": "t", "3": "d", "4": "\u00e4", "template_name": "fi-conj-muistaa"}]}
{"word": "l\u00e4ssytt\u00e4\u00e4", "conjugation": [{"1": "l\u00e4ssy", "2": "tt", "3": "t", "4": "\u00e4", "template_name": "fi-conj-muistaa"}]}
{"word": "l\u00e4tist\u00e4", "conjugation": [{"1": "l\u00e4t", "2": "", "3": "", "4": "i", "5": "\u00e4", "template_name": "fi-conj-rohkaista"}]}
{"word": "l\u00e4tk\u00e4ist\u00e4", "conjugation": [{"1": "l\u00e4tk", "2": "", "3": "", "4": "\u00e4i", "5": "\u00e4", "template_name": "fi-conj-rohkaista"}]}
{"word": "l\u00e4tk\u00e4ytt\u00e4\u00e4", "conjugation": [{"1": "l\u00e4tk\u00e4y", "2": "tt", "3": "t", "4": "\u00e4", "template_name": "fi-conj-muistaa"}]}
{"word": "l\u00e4tki\u00e4", "conjugation": [{"1": "l\u00e4tk", "2": "", "3": "", "4": "\u00e4", "template_name": "fi-conj-sallia"}]}
{"word": "l\u00e4tr\u00e4t\u00e4", "conjugation": [{"1": "l\u00e4tr", "2": "", "3": "", "4": "\u00e4", "template_name": "fi-conj-salata"}]}
{"word": "l\u00e4ts\u00e4ht\u00e4\u00e4", "conjugation": [{"1": "l\u00e4ts\u00e4h", "2": "t", "3": "d", "4": "\u00e4", "template_name": "fi-conj-muistaa"}]}
{"word": "l\u00e4v\u00e4ht\u00e4\u00e4", "conjugation": [{"1": "l\u00e4v\u00e4h", "2": "t", "3": "d", "4": "\u00e4", "template_name": "fi-conj-muistaa"}]}
{"word": "l\u00e4v\u00e4ytt\u00e4\u00e4", "conjugation": [{"1": "l\u00e4v\u00e4y", "2": "tt", "3": "t", "4": "\u00e4", "template_name": "fi-conj-muistaa"}]}
{"word": "l\u00e4vist\u00e4\u00e4", "conjugation": [{"1": "l\u00e4vist", "2": "", "3": "", "4": "\u00e4", "template_name": "fi-conj-muistaa"}]}
{"word": "l\u00f6h\u00f6ill\u00e4", "conjugation": [{"1": "l\u00f6h", "2": "", "3": "", "4": "\u00f6il", "5": "\u00e4", "template_name": "fi-conj-tulla"}]}
{"word": "l\u00f6h\u00f6t\u00e4", "conjugation": [{"1": "l\u00f6h", "2": "", "3": "", "4": "\u00f6", "5": "\u00e4", "template_name": "fi-conj-katketa"}]}
{"word": "l\u00f6k\u00f6tt\u00e4\u00e4", "conjugation": [{"1": "l\u00f6k\u00f6", "2": "tt", "3": "t", "4": "\u00e4", "template_name": "fi-conj-muistaa"}]}
{"word": "l\u00f6lly\u00e4", "conjugation": [{"1": "l\u00f6ll", "2": "", "3": "", "4": "y", "5": "\u00e4", "template_name": "fi-conj-sanoa"}]}
{"word": "l\u00f6nkytell\u00e4", "conjugation": [{"1": "l\u00f6nky", "2": "t", "3": "tt", "4": "el", "5": "\u00e4", "template_name": "fi-conj-tulla"}]}
{"word": "l\u00f6nkytt\u00e4\u00e4", "conjugation": [{"1": "l\u00f6nky", "2": "tt", "3": "t", "4": "\u00e4", "template_name": "fi-conj-muistaa"}]}
{"word": "l\u00f6ntyst\u00e4\u00e4", "conjugation": [{"1": "l\u00f6ntyst", "2": "", "3": "", "4": "\u00e4", "template_name": "fi-conj-muistaa"}]}
{"word": "l\u00f6ntystell\u00e4", "conjugation": [{"1": "l\u00f6ntyst", "2": "", "3": "", "4": "el", "5": "\u00e4", "template_name": "fi-conj-tulla"}]}
{"word": "l\u00f6pist\u00e4", "conjugation": [{"1": "l\u00f6p", "2": "", "3": "", "4": "i", "5": "\u00e4", "template_name": "fi-conj-rohkaista"}]}
{"word": "l\u00f6r\u00f6tell\u00e4", "conjugation": [{"1": "l\u00f6r\u00f6", "2": "t", "3": "tt", "4": "el", "5": "\u00e4", "template_name": "fi-conj-tulla"}]}
{"word": "l\u00f6rp\u00f6tell\u00e4", "conjugation": [{"1": "l\u00f6rp\u00f6", "2": "t", "3": "tt", "4": "el", "5": "\u00e4", "template_name": "fi-conj-tulla"}]}
{"word": "l\u00f6rp\u00f6tt\u00e4\u00e4", "conjugation": [{"1": "l\u00f6rp\u00f6", "2": "tt", "3": "t", "4": "\u00e4", "template_name": "fi-conj-muistaa"}]}
{"word": "l\u00f6tk\u00f6tell\u00e4", "conjugation": [{"1": "l\u00f6tk\u00f6", "2": "t", "3": "tt", "4": "el", "5": "\u00e4", "template_name": "fi-conj-tulla"}]}
{"word": "l\u00f6tk\u00f6tt\u00e4\u00e4", "conjugation": [{"1": "l\u00f6tk\u00f6", "2": "tt", "3": "t", "4": "\u00e4", "template_name": "fi-conj-muistaa"}]}
{"word": "l\u00f6yh\u00e4hdell\u00e4", "conjugation": [{"1": "l\u00f6yh\u00e4h", "2": "d", "3": "t", "4": "el", "5": "\u00e4", "template_name": "fi-conj-tulla"}]}
{"word": "l\u00f6yh\u00e4ht\u00e4\u00e4", "conjugation": [{"1": "l\u00f6yh\u00e4h", "2": "t", "3": "d", "4": "\u00e4", "template_name": "fi-conj-muistaa"}]}
{"word": "l\u00f6yhdytt\u00e4\u00e4", "conjugation": [{"1": "l\u00f6yhdy", "2": "tt", "3": "t", "4": "\u00e4", "template_name": "fi-conj-muistaa"}]}
{"word": "l\u00f6yhent\u00e4\u00e4", "conjugation": [{"1": "l\u00f6yhen", "2": "\u00e4", "template_name": "fi-conj-huutaa"}]}
{"word": "l\u00f6yhenty\u00e4", "conjugation": [{"1": "l\u00f6yhe", "2": "nt", "3": "nn", "4": "y", "5": "\u00e4", "template_name": "fi-conj-sanoa"}]}
{"word": "l\u00f6yhet\u00e4", "conjugation": [{"1": "l\u00f6yh", "2": "", "3": "", "4": "e", "5": "\u00e4", "template_name": "fi-conj-vanheta"}]}
{"word": "l\u00f6yhk\u00e4t\u00e4", "conjugation": [{"1": "l\u00f6yhk", "2": "", "3": "", "4": "\u00e4", "template_name": "fi-conj-salata"}]}
{"word": "l\u00f6yhty\u00e4", "conjugation": [{"1": "l\u00f6yh", "2": "t", "3": "d", "4": "y", "5": "\u00e4", "template_name": "fi-conj-sanoa"}]}
{"word": "l\u00f6yhytell\u00e4", "conjugation": [{"1": "l\u00f6yhy", "2": "t", "3": "tt", "4": "el", "5": "\u00e4", "template_name": "fi-conj-tulla"}]}
{"word": "l\u00f6yhytt\u00e4\u00e4", "conjugation": [{"1": "l\u00f6yhy", "2": "tt", "3": "t", "4": "\u00e4", "template_name": "fi-conj-muistaa"}]}
{"word": "l\u00f6ylytt\u00e4\u00e4", "conjugation": [{"1": "l\u00f6yly", "2": "tt", "3": "t", "4": "\u00e4", "template_name": "fi-conj-muistaa"}]}
{"word": "l\u00f6ys\u00e4t\u00e4", "conjugation": [{"1": "l\u00f6ys", "2": "", "3": "", "4": "\u00e4", "template_name": "fi-conj-salata"}]}
{"word": "l\u00f6ysent\u00e4\u00e4", "conjugation": [{"1": "l\u00f6ysen", "2": "\u00e4", "template_name": "fi-conj-huutaa"}]}
{"word": "l\u00f6ysenty\u00e4", "conjugation": [{"1": "l\u00f6yse", "2": "nt", "3": "nn", "4": "y", "5": "\u00e4", "template_name": "fi-conj-sanoa"}]}
{"word": "l\u00f6yset\u00e4", "conjugation": [{"1": "l\u00f6ys", "2": "", "3": "", "4": "e", "5": "\u00e4", "template_name": "fi-conj-vanheta"}]}
{"word": "l\u00f6ysty\u00e4", "conjugation": [{"1": "l\u00f6yst", "2": "", "3": "", "4": "y", "5": "\u00e4", "template_name": "fi-conj-sanoa"}]}
{"word": "l\u00f6ystytt\u00e4\u00e4", "conjugation": [{"1": "l\u00f6ysty", "2": "tt", "3": "t", "4": "\u00e4", "template_name": "fi-conj-muistaa"}]}
{"word": "l\u00f6yt\u00e4\u00e4", "conjugation": [{"1": "l\u00f6y", "2": "\u00e4", "template_name": "fi-conj-huutaa"}]}
{"word": "l\u00f6yty\u00e4", "conjugation": [{"1": "l\u00f6y", "2": "t", "3": "d", "4": "y", "5": "\u00e4", "template_name": "fi-conj-sanoa"}]}
{"word": "laadituttaa", "conjugation": [{"1": "laaditu", "2": "tt", "3": "t", "4": "a", "template_name": "fi-conj-muistaa"}]}
{"word": "laadullistaa", "conjugation": [{"1": "laadullist", "2": "", "3": "", "4": "a", "template_name": "fi-conj-muistaa"}]}
{"word": "laahaantua", "conjugation": [{"1": "laahaa", "2": "nt", "3": "nn", "4": "u", "5": "a", "template_name": "fi-conj-sanoa"}]}
{"word": "laahailla", "conjugation": [{"1": "laaha", "2": "", "3": "", "4": "il", "5": "a", "template_name": "fi-conj-tulla"}]}
{"word": "laahata", "conjugation": [{"1": "laah", "2": "", "3": "", "4": "a", "template_name": "fi-conj-salata"}]}
{"word": "laahauttaa", "conjugation": [{"1": "laahau", "2": "tt", "3": "t", "4": "a", "template_name": "fi-conj-muistaa"}]}
{"word": "laahautua", "conjugation": [{"1": "laahau", "2": "t", "3": "d", "4": "u", "5": "a", "template_name": "fi-conj-sanoa"}]}
{"word": "laahia", "conjugation": [{"1": "laah", "2": "", "3": "", "4": "a", "template_name": "fi-conj-sallia"}]}
{"word": "laahustella", "conjugation": [{"1": "laahust", "2": "", "3": "", "4": "el", "5": "a", "template_name": "fi-conj-tulla"}]}
{"word": "laajennella", "conjugation": [{"1": "laaje", "2": "nn", "3": "nt", "4": "el", "5": "a", "template_name": "fi-conj-tulla"}]}
{"word": "laajentaa", "conjugation": [{"1": "laajen", "2": "a", "template_name": "fi-conj-huutaa"}]}
{"word": "laajentua", "conjugation": [{"1": "laaje", "2": "nt", "3": "nn", "4": "u", "5": "a", "template_name": "fi-conj-sanoa"}]}
{"word": "laajeta", "conjugation": [{"1": "laaj", "2": "", "3": "", "4": "e", "5": "a", "template_name": "fi-conj-vanheta"}]}
{"word": "laakeroida", "conjugation": [{"1": "laakeroi", "2": "a", "template_name": "fi-conj-voida"}]}
{"word": "laannuttaa", "conjugation": [{"1": "laannu", "2": "tt", "3": "t", "4": "a", "template_name": "fi-conj-muistaa"}]}
{"word": "laantua", "conjugation": [{"1": "laa", "2": "nt", "3": "nn", "4": "u", "5": "a", "template_name": "fi-conj-sanoa"}]}
{"word": "laasta", "conjugation": [{"1": "l", "2": "", "3": "", "4": "aa", "5": "a", "template_name": "fi-conj-rohkaista"}]}
{"word": "laastaroida", "conjugation": [{"1": "laastaroi", "2": "a", "template_name": "fi-conj-voida"}]}
{"word": "laastita", "conjugation": [{"1": "laasti", "2": "a", "template_name": "fi-conj-valita"}]}
{"word": "laastittaa", "conjugation": [{"1": "laasti", "2": "tt", "3": "t", "4": "a", "template_name": "fi-conj-muistaa"}]}
{"word": "laata", "conjugation": [{"1": "la", "2": "", "3": "k", "4": "a", "template_name": "fi-conj-salata"}]}
{"word": "laatata", "conjugation": [{"1": "laa", "2": "t", "3": "tt", "4": "a", "template_name": "fi-conj-salata"}]}
{"word": "laatia", "conjugation": [{"1": "laa", "2": "t", "3": "d", "4": "a", "template_name": "fi-conj-sallia"}]}
{"word": "laatikoida", "conjugation": [{"1": "laatikoi", "2": "a", "template_name": "fi-conj-voida"}]}
{"word": "laatoittaa", "conjugation": [{"1": "laatoi", "2": "tt", "3": "t", "4": "a", "template_name": "fi-conj-muistaa"}]}
{"word": "laboroida", "conjugation": [{"1": "laboroi", "2": "a", "template_name": "fi-conj-voida"}]}
{"word": "ladella", "conjugation": [{"1": "la", "2": "d", "3": "t", "4": "el", "5": "a", "template_name": "fi-conj-tulla"}]}
{"word": "lagata", "conjugation": [{"1": "lag", "2": "", "3": "", "4": "a", "template_name": "fi-conj-salata"}]}
{"word": "lahdata", "conjugation": [{"1": "lah", "2": "d", "3": "t", "4": "a", "template_name": "fi-conj-salata"}]}
{"word": "lahjoa", "conjugation": [{"1": "lahj", "2": "", "3": "", "4": "o", "5": "a", "template_name": "fi-conj-sanoa"}]}
{"word": "lahjoitella", "conjugation": [{"1": "lahjoi", "2": "t", "3": "tt", "4": "el", "5": "a", "template_name": "fi-conj-tulla"}]}
{"word": "lahjoittaa", "conjugation": [{"1": "lahjoi", "2": "tt", "3": "t", "4": "a", "template_name": "fi-conj-muistaa"}]}
{"word": "lahosuojata", "conjugation": [{"1": "lahosuoj", "2": "", "3": "", "4": "a", "template_name": "fi-conj-salata"}]}
{"word": "lahota", "conjugation": [{"1": "lah", "2": "", "3": "", "4": "o", "5": "a", "template_name": "fi-conj-katketa"}]}
{"word": "lahottaa", "conjugation": [{"1": "laho", "2": "tt", "3": "t", "4": "a", "template_name": "fi-conj-muistaa"}]}
{"word": "lahoutua", "conjugation": [{"1": "lahou", "2": "t", "3": "d", "4": "u", "5": "a", "template_name": "fi-conj-sanoa"}]}
{"word": "laidoittaa", "conjugation": [{"1": "laidoi", "2": "tt", "3": "t", "4": "a", "template_name": "fi-conj-muistaa"}]}
{"word": "laiduntaa", "conjugation": [{"1": "laidun", "2": "a", "template_name": "fi-conj-huutaa"}]}
{"word": "laihduttaa", "conjugation": [{"1": "laihdu", "2": "tt", "3": "t", "4": "a", "template_name": "fi-conj-muistaa"}]}
{"word": "laihentaa", "conjugation": [{"1": "laihen", "2": "a", "template_name": "fi-conj-huutaa"}]}
{"word": "laihentua", "conjugation": [{"1": "laihe", "2": "nt", "3": "nn", "4": "u", "5": "a", "template_name": "fi-conj-sanoa"}]}
{"word": "laihtua", "conjugation": [{"1": "laih", "2": "t", "3": "d", "4": "u", "5": "a", "template_name": "fi-conj-sanoa"}]}
{"word": "laikuttaa", "conjugation": [{"1": "laiku", "2": "tt", "3": "t", "4": "a", "template_name": "fi-conj-muistaa"}]}
{"word": "laillistaa", "conjugation": [{"1": "laillist", "2": "", "3": "", "4": "a", "template_name": "fi-conj-muistaa"}]}
{"word": "laillistua", "conjugation": [{"1": "laillist", "2": "", "3": "", "4": "u", "5": "a", "template_name": "fi-conj-sanoa"}]}
{"word": "laillistuttaa", "conjugation": [{"1": "laillistu", "2": "tt", "3": "t", "4": "a", "template_name": "fi-conj-muistaa"}]}
{"word": "laimentaa", "conjugation": [{"1": "laimen", "2": "a", "template_name": "fi-conj-huutaa"}]}
{"word": "laimentua", "conjugation": [{"1": "laime", "2": "nt", "3": "nn", "4": "u", "5": "a", "template_name": "fi-conj-sanoa"}]}
{"word": "laimeta", "conjugation": [{"1": "laim", "2": "", "3": "", "4": "e", "5": "a", "template_name": "fi-conj-vanheta"}]}
{"word": "laiminly\u00f6d\u00e4", "conjugation": [{"1": "laiminly\u00f6", "2": "\u00e4", "template_name": "fi-conj-juoda"}]}
{"word": "laimistaa", "conjugation": [{"1": "laimist", "2": "", "3": "", "4": "a", "template_name": "fi-conj-muistaa"}]}
{"word": "laimistua", "conjugation": [{"1": "laimist", "2": "", "3": "", "4": "u", "5": "a", "template_name": "fi-conj-sanoa"}]}
{"word": "lainailla", "conjugation": [{"1": "lain", "2": "", "3": "", "4": "ail", "5": "a", "template_name": "fi-conj-tulla"}]}
{"word": "lainata", "conjugation": [{"1": "lain", "2": "", "3": "", "4": "a", "template_name": "fi-conj-salata"}]}
{"word": "lainautua", "conjugation": [{"1": "lainau", "2": "t", "3": "d", "4": "u", "5": "a", "template_name": "fi-conj-sanoa"}]}
{"word": "laineittaa", "conjugation": [{"1": "lainei", "2": "tt", "3": "t", "4": "a", "template_name": "fi-conj-muistaa"}]}
{"word": "lainelautailla", "conjugation": [{"1": "lainelaut", "2": "", "3": "", "4": "ail", "5": "a", "template_name": "fi-conj-tulla"}]}
{"word": "lainoittaa", "conjugation": [{"1": "lainoi", "2": "tt", "3": "t", "4": "a", "template_name": "fi-conj-muistaa"}]}
{"word": "laipoittaa", "conjugation": [{"1": "laipoi", "2": "tt", "3": "t", "4": "a", "template_name": "fi-conj-muistaa"}]}
{"word": "laiskiintua", "conjugation": [{"1": "laiskii", "2": "nt", "3": "nn", "4": "u", "5": "a", "template_name": "fi-conj-sanoa"}]}
{"word": "laiskistaa", "conjugation": [{"1": "laiskist", "2": "", "3": "", "4": "a", "template_name": "fi-conj-muistaa"}]}
{"word": "laiskistua", "conjugation": [{"1": "laiskist", "2": "", "3": "", "4": "u", "5": "a", "template_name": "fi-conj-sanoa"}]}
{"word": "laiskotella", "conjugation": [{"1": "laisko", "2": "t", "3": "tt", "4": "el", "5": "a", "template_name": "fi-conj-tulla"}]}
{"word": "laiskottaa", "conjugation": [{"1": "laisko", "2": "tt", "3": "t", "4": "a", "template_name": "fi-conj-muistaa"}]}
{"word": "laistaa", "conjugation": [{"1": "laist", "2": "", "3": "", "4": "a", "template_name": "fi-conj-kaivaa"}]}
{"word": "laitattaa", "conjugation": [{"1": "laita", "2": "tt", "3": "t", "4": "a", "template_name": "fi-conj-muistaa"}]}
{"word": "laitella", "conjugation": [{"1": "lai", "2": "t", "3": "tt", "4": "el", "5": "a", "template_name": "fi-conj-tulla"}]}
{"word": "laitostaa", "conjugation": [{"1": "laitost", "2": "", "3": "", "4": "a", "template_name": "fi-conj-muistaa"}]}
{"word": "laitostua", "conjugation": [{"1": "laitost", "2": "", "3": "", "4": "u", "5": "a", "template_name": "fi-conj-sanoa"}]}
{"word": "laittaa nukkumaan", "conjugation": [{"qual": "nukkumaan", "1": "lai", "2": "tt", "3": "t", "4": "a", "template_name": "fi-conj-kaivaa"}]}
{"word": "laittaa", "conjugation": [{"1": "lai", "2": "tt", "3": "t", "4": "a", "template_name": "fi-conj-kaivaa"}}
{"word": "laittaa", "conjugation": [{"1": "lai", "2": "tt", "3": "t", "4": "a", "template_name": "fi-conj-kaivaa"}]}
{"word": "laittautua", "conjugation": [{"1": "laittau", "2": "t", "3": "d", "4": "u", "5": "a", "template_name": "fi-conj-sanoa"}]}
{"word": "laivata", "conjugation": [{"1": "laiv", "2": "", "3": "", "4": "a", "template_name": "fi-conj-salata"}]}
{"word": "lajitella", "conjugation": [{"1": "laji", "2": "t", "3": "tt", "4": "el", "5": "a", "template_name": "fi-conj-tulla"}]}
{"word": "lajittaa", "conjugation": [{"1": "laji", "2": "tt", "3": "t", "4": "a", "template_name": "fi-conj-muistaa"}]}
{"word": "lajittua", "conjugation": [{"1": "laji", "2": "tt", "3": "t", "4": "u", "5": "a", "template_name": "fi-conj-sanoa"}]}
{"word": "lajiutua", "conjugation": [{"1": "lajiu", "2": "t", "3": "d", "4": "u", "5": "a", "template_name": "fi-conj-sanoa"}]}
{"word": "lakaista", "conjugation": [{"1": "lak", "2": "", "3": "", "4": "ai", "5": "a", "template_name": "fi-conj-rohkaista"}]}
{"word": "lakastuttaa", "conjugation": [{"1": "lakastu", "2": "tt", "3": "t", "4": "a", "template_name": "fi-conj-muistaa"}]}
{"word": "lakata", "conjugation": [{"1": "la", "2": "k", "3": "kk", "4": "a", "template_name": "fi-conj-salata"}]}
{"word": "lakata", "conjugation": [{"1": "la", "2": "k", "3": "kk", "4": "a", "template_name": "fi-conj-salata"}}
{"word": "lakeerata", "conjugation": [{"1": "lakeer", "2": "", "3": "", "4": "a", "template_name": "fi-conj-salata"}]}
{"word": "lakittaa", "conjugation": [{"1": "laki", "2": "tt", "3": "t", "4": "a", "template_name": "fi-conj-muistaa"}]}
{"word": "lakkautella", "conjugation": [{"1": "lakkau", "2": "t", "3": "tt", "4": "el", "5": "a", "template_name": "fi-conj-tulla"}]}
{"word": "lakkauttaa", "conjugation": [{"1": "lakkau", "2": "tt", "3": "t", "4": "a", "template_name": "fi-conj-muistaa"}]}
{"word": "lakkoilla", "conjugation": [{"1": "lakk", "2": "", "3": "", "4": "oil", "5": "a", "template_name": "fi-conj-tulla"}]}
{"word": "lakoontua", "conjugation": [{"1": "lakoo", "2": "nt", "3": "nn", "4": "u", "5": "a", "template_name": "fi-conj-sanoa"}]}
{"word": "lakoutua", "conjugation": [{"1": "lakou", "2": "t", "3": "d", "4": "u", "5": "a", "template_name": "fi-conj-sanoa"}]}
{"word": "lallatella", "conjugation": [{"1": "lalla", "2": "t", "3": "tt", "4": "el", "5": "a", "template_name": "fi-conj-tulla"}]}
{"word": "lallattaa", "conjugation": [{"1": "lalla", "2": "tt", "3": "t", "4": "a", "template_name": "fi-conj-muistaa"}]}
{"word": "lamaannuttaa", "conjugation": [{"1": "lamaannu", "2": "tt", "3": "t", "4": "a", "template_name": "fi-conj-muistaa"}]}
{"word": "lamaantua", "conjugation": [{"1": "lamaa", "2": "nt", "3": "nn", "4": "u", "5": "a", "template_name": "fi-conj-sanoa"}]}
{"word": "lamata", "conjugation": [{"1": "lam", "2": "", "3": "", "4": "a", "template_name": "fi-conj-salata"}]}
{"word": "lamauttaa", "conjugation": [{"1": "lamau", "2": "tt", "3": "t", "4": "a", "template_name": "fi-conj-muistaa"}]}
{"word": "lamautua", "conjugation": [{"1": "lamau", "2": "t", "3": "d", "4": "u", "5": "a", "template_name": "fi-conj-sanoa"}]}
{"word": "laminoida", "conjugation": [{"1": "laminoi", "2": "a", "template_name": "fi-conj-voida"}]}
{"word": "lampsia", "conjugation": [{"1": "lamps", "2": "", "3": "", "4": "a", "template_name": "fi-conj-sallia"}]}
{"word": "lanata", "conjugation": [{"1": "lan", "2": "", "3": "", "4": "a", "template_name": "fi-conj-salata"}]}
{"word": "langata", "conjugation": [{"1": "la", "2": "ng", "3": "nk", "4": "a", "template_name": "fi-conj-salata"}]}
{"word": "langeta loveen", "conjugation": [{"1": "la", "2": "ng", "3": "nk", "4": "e", "5": "a", "qual": "loveen", "template_name": "fi-conj-katketa"}]}
{"word": "langeta", "conjugation": [{"1": "la", "2": "ng", "3": "nk", "4": "e", "5": "a", "template_name": "fi-conj-katketa"}]}
{"word": "langettaa", "conjugation": [{"1": "lange", "2": "tt", "3": "t", "4": "a", "template_name": "fi-conj-muistaa"}]}
{"word": "langoittaa", "conjugation": [{"1": "langoi", "2": "tt", "3": "t", "4": "a", "template_name": "fi-conj-muistaa"}]}
{"word": "lankata", "conjugation": [{"1": "lan", "2": "k", "3": "kk", "4": "a", "template_name": "fi-conj-salata"}]}
{"word": "lankuttaa", "conjugation": [{"1": "lanku", "2": "tt", "3": "t", "4": "a", "template_name": "fi-conj-muistaa"}]}
{"word": "lannistaa", "conjugation": [{"1": "lannist", "2": "", "3": "", "4": "a", "template_name": "fi-conj-muistaa"}]}
{"word": "lannistua", "conjugation": [{"1": "lannist", "2": "", "3": "", "4": "u", "5": "a", "template_name": "fi-conj-sanoa"}]}
{"word": "lannoittaa", "conjugation": [{"1": "lannoi", "2": "tt", "3": "t", "4": "a", "template_name": "fi-conj-muistaa"}]}
{"word": "lannoittua", "conjugation": [{"1": "lannoi", "2": "tt", "3": "t", "4": "u", "5": "a", "template_name": "fi-conj-sanoa"}]}
{"word": "lanseerata", "conjugation": [{"1": "lanseer", "2": "", "3": "", "4": "a", "template_name": "fi-conj-salata"}]}
{"word": "lantata", "conjugation": [{"1": "lan", "2": "t", "3": "tt", "4": "a", "template_name": "fi-conj-salata"}]}
{"word": "lantrata", "conjugation": [{"1": "lantr", "2": "", "3": "", "4": "a", "template_name": "fi-conj-salata"}]}
{"word": "laota", "conjugation": [{"1": "la", "2": "", "3": "k", "4": "o", "5": "a", "template_name": "fi-conj-katketa"}]}
{"word": "laottaa", "conjugation": [{"1": "lao", "2": "tt", "3": "t", "4": "a", "template_name": "fi-conj-muistaa"}]}
{"word": "lapata", "conjugation": [{"1": "la", "2": "p", "3": "pp", "4": "a", "template_name": "fi-conj-salata"}]}
{"word": "lapioida", "conjugation": [{"1": "lapioi", "2": "a", "template_name": "fi-conj-voida"}]}
{"word": "lappaa", "conjugation": [{"1": "la", "2": "pp", "3": "p", "4": "a", "template_name": "fi-conj-kaivaa"}]}
{"word": "lappautua", "conjugation": [{"1": "lappau", "2": "t", "3": "d", "4": "u", "5": "a", "template_name": "fi-conj-sanoa"}]}
{"word": "lapsettaa", "conjugation": [{"1": "lapse", "2": "tt", "3": "t", "4": "a", "template_name": "fi-conj-muistaa"}]}
{"word": "laputtaa", "conjugation": [{"1": "lapu", "2": "tt", "3": "t", "4": "a", "template_name": "fi-conj-muistaa"}]}
{"word": "laputtaa", "conjugation": [{"1": "lapu", "2": "tt", "3": "t", "4": "a", "template_name": "fi-conj-muistaa"}]}
{"word": "larpata", "conjugation": [{"1": "lar", "2": "p", "3": "pp", "4": "a", "template_name": "fi-conj-salata"}]}
{"word": "laseerata", "conjugation": [{"1": "laseer", "2": "", "3": "", "4": "a", "template_name": "fi-conj-salata"}]}
{"word": "lasittaa", "conjugation": [{"1": "lasi", "2": "tt", "3": "t", "4": "a", "template_name": "fi-conj-muistaa"}]}
{"word": "lasittua", "conjugation": [{"1": "lasi", "2": "tt", "3": "t", "4": "u", "5": "a", "template_name": "fi-conj-sanoa"}]}
{"word": "laskea alleen", "conjugation": [{"title": "laskea alleen", "nav": "1", "pres_1sg": "lasken alleni", "pres_2sg": "lasket allesi", "pres_3sg": "laskee alleen", "pres_1pl": "laskemme allemme", "pres_2pl": "laskette allenne", "pres_3pl": "laskevat alleen", "pres_pass": "lasketaan alleen", "pres_1sg_neg": "en laske alleni", "pres_2sg_neg": "et laske allesi", "pres_3sg_neg": "ei laske alleen", "pres_1pl_neg": "emme laske allemme", "pres_2pl_neg": "ette laske allenne", "pres_3pl_neg": "eiv\u00e4t laske alleen", "pres_pass_neg": "ei lasketa alleen", "pres_perf_1sg": "olen laskenut alleni", "pres_perf_2sg": "olet laskenut allesi", "pres_perf_3sg": "on laskenut alleen", "pres_perf_1pl": "olemme laskeneet allemme", "pres_perf_2pl": "olette laskeneet allenne", "pres_perf_3pl": "ovat laskeneet alleen", "pres_perf_pass": "on laskettu alleen", "pres_perf_1sg_neg": "en ole laskenut alleni", "pres_perf_2sg_neg": "et ole laskenut allesi", "pres_perf_3sg_neg": "ei ole laskenut alleen", "pres_perf_1pl_neg": "emme ole laskeneet allemme", "pres_perf_2pl_neg": "ette ole laskeneet allenne", "pres_perf_3pl_neg": "eiv\u00e4t ole laskeneet alleen", "pres_perf_pass_neg": "ei ollut laskettu alleen", "past_1sg": "laskin alleni", "past_2sg": "laskit allesi", "past_3sg": "laski alleen", "past_1pl": "laskimme allemme", "past_2pl": "laskitte allenne", "past_3pl": "laskivat alleen", "past_pass": "laskettiin alleen", "past_1sg_neg": "en laskenut alleni", "past_2sg_neg": "et laskenut allesi", "past_3sg_neg": "ei laskenut alleen", "past_1pl_neg": "emme laskeneet allemme", "past_2pl_neg": "ette laskeneet allenne", "past_3pl_neg": "eiv\u00e4t laskeneet alleen", "past_pass_neg": "ei laskettu alleen", "past_perf_1sg": "olin laskenut alleni", "past_perf_2sg": "olit laskenut allesi", "past_perf_3sg": "oli laskenut alleen", "past_perf_1pl": "olimme laskeneet allemme", "past_perf_2pl": "olitte laskeneet allenne", "past_perf_3pl": "olivat laskeneet alleen", "past_perf_pass": "oli laskettu alleen", "past_perf_1sg_neg": "en ollut laskenut alleni", "past_perf_2sg_neg": "et ollut laskenut allesi", "past_perf_3sg_neg": "ei ollut laskenut alleen", "past_perf_1pl_neg": "emme olleet laskeneet allemme", "past_perf_2pl_neg": "ette olleet laskeneet allenne", "past_perf_3pl_neg": "eiv\u00e4t olleet laskeneet alleen", "past_perf_pass_neg": "ei ollut laskettu alleen", "cond_1sg": "laskisin alleni", "cond_2sg": "laskisit allesi", "cond_3sg": "laskisi alleen", "cond_1pl": "laskisimme allemme", "cond_2pl": "laskisitte allenne", "cond_3pl": "laskisivat alleen", "cond_pass": "laskettaisiin alleen", "cond_1sg_neg": "en laskisi alleni", "cond_2sg_neg": "et laskisi allesi", "cond_3sg_neg": "ei laskisi alleen", "cond_1pl_neg": "emme laskisi allemme", "cond_2pl_neg": "ette laskisi allenne", "cond_3pl_neg": "eiv\u00e4t laskisi alleen", "cond_pass_neg": "ei laskettaisi alleen", "cond_perf_1sg": "olisin laskenut alleni", "cond_perf_2sg": "olisit laskenut allesi", "cond_perf_3sg": "olisi laskenut alleen", "cond_perf_1pl": "olisimme laskeneet allemme", "cond_perf_2pl": "olisitte laskeneet allenne", "cond_perf_3pl": "olisivat laskeneet alleen", "cond_perf_pass": "olisi laskettu alleen", "cond_perf_1sg_neg": "en olisi laskenut alleni", "cond_perf_2sg_neg": "et olisi laskenut allesi", "cond_perf_3sg_neg": "ei olisi laskenut alleen", "cond_perf_1pl_neg": "emme olisi laskeneet allemme", "cond_perf_2pl_neg": "ette olisi laskeneet allenne", "cond_perf_3pl_neg": "eiv\u00e4t olisi laskeneet alleen", "cond_perf_pass_neg": "ei olisi laskettu alleen", "impr_2sg": "laske allesi", "impr_3sg": "laskekoon alleen", "impr_1pl": "laskekaamme allemme", "impr_2pl": "laskekaa allenne", "impr_3pl": "laskekoot alleen", "impr_pass": "laskettakoon alleen", "impr_2sg_neg": "\u00e4l\u00e4 laske allesi", "impr_3sg_neg": "\u00e4lk\u00f6\u00f6n laskeko alleen", "impr_1pl_neg": "\u00e4lk\u00e4\u00e4mme laskeko allemme", "impr_2pl_neg": "\u00e4lk\u00e4\u00e4 laskeko allenne", "impr_3pl_neg": "\u00e4lk\u00f6\u00f6t laskeko alleen", "impr_pass_neg": "\u00e4lk\u00f6\u00f6n laskettako alleen", "impr_perf_2sg": "-", "impr_perf_3sg": "-", "impr_perf_1pl": "-", "impr_perf_2pl": "-", "impr_perf_3pl": "-", "impr_perf_pass": "-", "impr_perf_2sg_neg": "-", "impr_perf_3sg_neg": "-", "impr_perf_1pl_neg": "-", "impr_perf_2pl_neg": "-", "impr_perf_3pl_neg": "-", "impr_perf_pass_neg": "-", "potn_1sg": "laskenen alleni", "potn_2sg": "laskenet allesi", "potn_3sg": "laskenee alleen", "potn_1pl": "laskenemme allemme", "potn_2pl": "laskenette allenne", "potn_3pl": "laskenevat alleen", "potn_pass": "laskettaneen alleen", "potn_1sg_neg": "en laskene alleni", "potn_2sg_neg": "et laskene allesi", "potn_3sg_neg": "ei laskene alleen", "potn_1pl_neg": "emme laskene allemme", "potn_2pl_neg": "ette laskene allenne", "potn_3pl_neg": "eiv\u00e4t laskene alleen", "potn_pass_neg": "ei laskettane alleen", "potn_perf_1sg": "lienen laskenut alleni", "potn_perf_2sg": "lienet laskenut allesi", "potn_perf_3sg": "lienee laskenut alleen", "potn_perf_1pl": "lienemme laskeneet allemme", "potn_perf_2pl": "lienette laskeneet allenne", "potn_perf_3pl": "lienev\u00e4t laskeneet alleen", "potn_perf_pass": "lienee laskettu alleen", "potn_perf_1sg_neg": "en liene laskenut alleni", "potn_perf_2sg_neg": "et liene laskenut allesi", "potn_perf_3sg_neg": "ei liene laskenut alleen", "potn_perf_1pl_neg": "emme liene laskeneet allemme", "potn_perf_2pl_neg": "ette liene laskeneet allenne", "potn_perf_3pl_neg": "eiv\u00e4t liene laskeneet alleen", "potn_perf_pass_neg": "ei liene laskettu alleen", "inf1": "laskea alleen", "inf1_long": "laskeakseen alleen2", "inf2_ine": "laskiessa alleen1", "inf2_pass_ine": "laskettaessa alleen", "inf2_ins": "laskien alleen", "inf3_ine": "laskemassa alleen", "inf3_ela": "laskemasta alleen", "inf3_ill": "laskemaan alleen", "inf3_ade": "laskemalla alleen", "inf3_abe": "laskematta alleen", "inf3_ins": "laskeman alleen", "inf3_pass_ins": "laskettaman alleen", "inf4_nom": "alleen laskeminen", "inf4_par": "alleen laskemista", "inf5": "laskemaisillaan alleen2", "pres_part": "alleen laskeva", "pres_pass_part": "alleen laskettava", "past_part": "laskenut alleen", "past_pass_part": "laskettu alleen", "agnt_part": "alleen laskema1, 3", "nega_part": "alleen laskematon", "template_name": "fi-conj-table"}]}
{"word": "laskea yhteen", "conjugation": [{"1": "lask", "2": "", "3": "", "4": "a", "qual": "yhteen", "template_name": "fi-conj-laskea"}]}
{"word": "laskea", "conjugation": [{"1": "lask", "2": "", "3": "", "4": "a", "template_name": "fi-conj-laskea"}]}
{"word": "laskelmoida", "conjugation": [{"1": "laskelmoi", "2": "a", "template_name": "fi-conj-voida"}]}
{"word": "laskeskella", "conjugation": [{"1": "laskesk", "2": "", "3": "", "4": "el", "5": "a", "template_name": "fi-conj-tulla"}]}
{"word": "lasketella", "conjugation": [{"1": "laske", "2": "t", "3": "tt", "4": "el", "5": "a", "template_name": "fi-conj-tulla"}]}
{"word": "laskettaa", "conjugation": [{"1": "laske", "2": "tt", "3": "t", "4": "a", "template_name": "fi-conj-muistaa"}]}
{"word": "laskeutua", "conjugation": [{"1": "laskeu", "2": "t", "3": "d", "4": "u", "5": "a", "template_name": "fi-conj-sanoa"}]}
{"word": "laskostaa", "conjugation": [{"1": "laskost", "2": "", "3": "", "4": "a", "template_name": "fi-conj-muistaa"}]}
{"word": "laskostella", "conjugation": [{"1": "laskost", "2": "", "3": "", "4": "el", "5": "a", "template_name": "fi-conj-tulla"}]}
{"word": "laskostua", "conjugation": [{"1": "laskost", "2": "", "3": "", "4": "u", "5": "a", "template_name": "fi-conj-sanoa"}]}
{"word": "laskuttaa", "conjugation": [{"1": "lasku", "2": "tt", "3": "t", "4": "a", "template_name": "fi-conj-muistaa"}]}
{"word": "lassota", "conjugation": [{"1": "lass", "2": "", "3": "", "4": "o", "5": "a", "template_name": "fi-conj-selvit\u0}
{"word": "lassottaa", "conjugation": [{"1": "lasso", "2": "tt", "3": "t", "4": "a", "template_name": "fi-conj-muistaa"}]}
{"word": "lastata", "conjugation": [{"1": "last", "2": "", "3": "", "4": "a", "template_name": "fi-conj-salata"}]}
{"word": "lastauttaa", "conjugation": [{"1": "lastau", "2": "tt", "3": "t", "4": "a", "template_name": "fi-conj-muistaa"}]}
{"word": "lastoittaa", "conjugation": [{"1": "lastoi", "2": "tt", "3": "t", "4": "a", "template_name": "fi-conj-muistaa"}]}
{"word": "lastuta", "conjugation": [{"1": "last", "2": "", "3": "", "4": "u", "5": "a", "template_name": "fi-conj-selvit\u0}
{"word": "latautua", "conjugation": [{"1": "latau", "2": "t", "3": "d", "4": "u", "5": "a", "template_name": "fi-conj-sanoa"}]}
{"word": "latinaistaa", "conjugation": [{"1": "latinaist", "2": "", "3": "", "4": "a", "template_name": "fi-conj-muistaa"}]}
{"word": "latinalaistaa", "conjugation": [{"1": "latinalaist", "2": "", "3": "", "4": "a", "template_name": "fi-conj-muistaa"}]}
{"word": "latinantaa", "conjugation": [{"1": "latinan", "2": "a", "template_name": "fi-conj-huutaa"}]}
{"word": "latinisoida", "conjugation": [{"1": "latinisoi", "2": "a", "template_name": "fi-conj-voida"}]}
{"word": "latinoida", "conjugation": [{"1": "latinoi", "2": "a", "template_name": "fi-conj-voida"}]}
{"word": "latistaa", "conjugation": [{"1": "latist", "2": "", "3": "", "4": "a", "template_name": "fi-conj-muistaa"}]}
{"word": "latistua", "conjugation": [{"1": "latist", "2": "", "3": "", "4": "u", "5": "a", "template_name": "fi-conj-sanoa"}]}
{"word": "latkia", "conjugation": [{"1": "latk", "2": "", "3": "", "4": "a", "template_name": "fi-conj-sallia"}]}
{"word": "latoa", "conjugation": [{"1": "la", "2": "t", "3": "d", "4": "o", "5": "a", "template_name": "fi-conj-sanoa"}]}
{"word": "latvialaistaa", "conjugation": [{"1": "latvialaist", "2": "", "3": "", "4": "a", "template_name": "fi-conj-muistaa"}]}
{"word": "latvialaistua", "conjugation": [{"1": "latvialaist", "2": "", "3": "", "4": "u", "5": "a", "template_name": "fi-conj-sanoa"}]}
{"word": "latvoa", "conjugation": [{"1": "latv", "2": "", "3": "", "4": "o", "5": "a", "template_name": "fi-conj-sanoa"}]}
{"word": "laudoittaa", "conjugation": [{"1": "laudoi", "2": "tt", "3": "t", "4": "a", "template_name": "fi-conj-muistaa"}]}
{"word": "laueta", "conjugation": [{"1": "lau", "2": "", "3": "k", "4": "e", "5": "a", "template_name": "fi-conj-katketa"}]}
{"word": "lauhduttaa", "conjugation": [{"1": "lauhdu", "2": "tt", "3": "t", "4": "a", "template_name": "fi-conj-muistaa"}]}
{"word": "lauhentaa", "conjugation": [{"1": "lauhen", "2": "a", "template_name": "fi-conj-huutaa"}]}
{"word": "lauheta", "conjugation": [{"1": "lauh", "2": "", "3": "", "4": "e", "5": "a", "template_name": "fi-conj-vanheta"}]}
{"word": "lauheta", "conjugation": [{"1": "lauh", "2": "", "3": "k", "4": "e", "5": "a", "template_name": "fi-conj-vanheta"}]}
{"word": "lauhtua", "conjugation": [{"1": "lauh", "2": "t", "3": "d", "4": "u", "5": "a", "template_name": "fi-conj-sanoa"}]}
{"word": "laukaista", "conjugation": [{"1": "lauk", "2": "", "3": "", "4": "ai", "5": "a", "template_name": "fi-conj-rohkaista"}]}
{"word": "laukata", "conjugation": [{"1": "lau", "2": "k", "3": "kk", "4": "a", "template_name": "fi-conj-salata"}]}
{"word": "laukkoa", "conjugation": [{"1": "lau", "2": "kk", "3": "k", "4": "o", "5": "a", "template_name": "fi-conj-sanoa"}]}
{"word": "laukoa", "conjugation": [{"1": "lau", "2": "k", "3": "", "4": "o", "5": "a", "template_name": "fi-conj-sanoa"}]}
{"word": "laulaa", "conjugation": [{"1": "laul", "2": "", "3": "", "4": "a", "template_name": "fi-conj-kaivaa"}]}
{"word": "laulahtaa", "conjugation": [{"1": "laulah", "2": "t", "3": "d", "4": "a", "template_name": "fi-conj-muistaa"}]}
{"word": "laulattaa", "conjugation": [{"1": "laula", "2": "tt", "3": "t", "4": "a", "template_name": "fi-conj-muistaa"}]}
{"word": "laulella", "conjugation": [{"1": "laul", "2": "", "3": "", "4": "el", "5": "a", "template_name": "fi-conj-tulla"}]}
{"word": "lauleskella", "conjugation": [{"1": "laulesk", "2": "", "3": "", "4": "el", "5": "a", "template_name": "fi-conj-tulla"}]}
{"word": "lausahtaa", "conjugation": [{"1": "lausah", "2": "t", "3": "d", "4": "a", "template_name": "fi-conj-muistaa"}]}
{"word": "lausua", "conjugation": [{"1": "laus", "2": "", "3": "", "4": "u", "5": "a", "template_name": "fi-conj-sanoa"}]}
{"word": "lautailla", "conjugation": [{"1": "lauta", "2": "", "3": "", "4": "il", "5": "a", "template_name": "fi-conj-tulla"}]}
{"word": "lautata", "conjugation": [{"1": "lau", "2": "t", "3": "tt", "4": "a", "template_name": "fi-conj-salata"}]}
{"word": "lavastaa", "conjugation": [{"1": "lavast", "2": "", "3": "", "4": "a", "template_name": "fi-conj-muistaa"}]}
{"word": "laveerata", "conjugation": [{"1": "laveer", "2": "", "3": "", "4": "a", "template_name": "fi-conj-salata"}]}
{"word": "laventaa", "conjugation": [{"1": "laven", "2": "a", "template_name": "fi-conj-huutaa"}]}
{"word": "laventua", "conjugation": [{"1": "lave", "2": "nt", "3": "nn", "4": "u", "5": "a", "template_name": "fi-conj-sanoa"}]}
{"word": "laverrella", "conjugation": [{"1": "lave", "2": "rr", "3": "rt", "4": "el", "5": "a", "template_name": "fi-conj-tulla"}]}
{"word": "lavertaa", "conjugation": [{"1": "laver", "2": "a", "template_name": "fi-conj-huutaa"}]}
{"word": "legaalistaa", "conjugation": [{"1": "legaalist", "2": "", "3": "", "4": "a", "template_name": "fi-conj-muistaa"}]}
{"word": "legalisoida", "conjugation": [{"1": "legalisoi", "2": "a", "template_name": "fi-conj-voida"}]}
{"word": "legitimoida", "conjugation": [{"1": "legitimoi", "2": "a", "template_name": "fi-conj-voida"}]}
{"word": "lehahdella", "conjugation": [{"1": "lehah", "2": "d", "3": "t", "4": "el", "5": "a", "template_name": "fi-conj-tulla"}]}
{"word": "lehahtaa", "conjugation": [{"1": "lehah", "2": "t", "3": "d", "4": "a", "template_name": "fi-conj-muistaa"}]}
{"word": "lehauttaa", "conjugation": [{"1": "lehau", "2": "tt", "3": "t", "4": "a", "template_name": "fi-conj-muistaa"}]}
{"word": "lehdest\u00e4\u00e4", "conjugation": [{"1": "lehdest", "2": "", "3": "", "4": "\u00e4", "template_name": "fi-conj-muistaa"}]}
{"word": "lehteill\u00e4", "conjugation": [{"1": "lehte", "2": "", "3": "", "4": "il", "5": "\u00e4", "template_name": "fi-conj-tulla"}]}
{"word": "lehti\u00e4", "conjugation": [{"1": "leh", "2": "t", "3": "d", "4": "\u00e4", "template_name": "fi-conj-sallia"}]}
{"word": "leijailla", "conjugation": [{"1": "leij", "2": "", "3": "", "4": "ail", "5": "a", "template_name": "fi-conj-tulla"}]}
{"word": "leijata", "conjugation": [{"1": "leij", "2": "", "3": "", "4": "a", "template_name": "fi-conj-salata"}]}
{"word": "leijata", "conjugation": [{"1": "leij", "2": "", "3": "", "4": "a", "template_name": "fi-conj-salata"}]}
{"word": "leijuttaa", "conjugation": [{"1": "leiju", "2": "tt", "3": "t", "4": "a", "template_name": "fi-conj-muistaa"}]}
{"word": "leikata", "conjugation": [{"1": "lei", "2": "k", "3": "kk", "4": "a", "template_name": "fi-conj-salata"}]}
{"word": "leikell\u00e4", "conjugation": [{"1": "lei", "2": "k", "3": "kk", "4": "el", "5": "\u00e4", "template_name": "fi-conj-tulla"}]}
{"word": "leikit\u00e4", "conjugation": [{"1": "leiki", "2": "\u00e4", "template_name": "fi-conj-valita"}]}
{"word": "leikitell\u00e4", "conjugation": [{"1": "leiki", "2": "t", "3": "tt", "4": "el", "5": "\u00e4", "template_name": "fi-conj-tulla"}]}
{"word": "leikitt\u00e4\u00e4", "conjugation": [{"1": "leiki", "2": "tt", "3": "t", "4": "\u00e4", "template_name": "fi-conj-muistaa"}]}
{"word": "leikkaantua", "conjugation": [{"1": "leikkaa", "2": "nt", "3": "nn", "4": "u", "5": "a", "template_name": "fi-conj-sanoa"}]}
{"word": "leikkauttaa", "conjugation": [{"1": "leikkau", "2": "tt", "3": "t", "4": "a", "template_name": "fi-conj-muistaa"}]}
{"word": "leikkautua", "conjugation": [{"1": "leikkau", "2": "t", "3": "d", "4": "u", "5": "a", "template_name": "fi-conj-sanoa"}]}
{"word": "leikki\u00e4", "conjugation": [{"1": "lei", "2": "kk", "3": "k", "4": "\u00e4", "template_name": "fi-conj-sallia"}]}
{"word": "leikkuuttaa", "conjugation": [{"1": "leikkuu", "2": "tt", "3": "t", "4": "a", "template_name": "fi-conj-muistaa"}]}
{"word": "leimahdella", "conjugation": [{"1": "leimah", "2": "d", "3": "t", "4": "el", "5": "a", "template_name": "fi-conj-tulla"}]}
{"word": "leimahtaa", "conjugation": [{"1": "leimah", "2": "t", "3": "d", "4": "a", "template_name": "fi-conj-muistaa"}]}
{"word": "leimata", "conjugation": [{"1": "leim", "2": "", "3": "", "4": "a", "template_name": "fi-conj-salata"}]}
{"word": "leimauttaa", "conjugation": [{"1": "leimau", "2": "tt", "3": "t", "4": "a", "template_name": "fi-conj-muistaa"}]}
{"word": "leimautua", "conjugation": [{"1": "leimau", "2": "t", "3": "d", "4": "u", "5": "a", "template_name": "fi-conj-sanoa"}]}
{"word": "leimuta", "conjugation": [{"1": "leim", "2": "", "3": "", "4": "u", "5": "a", "template_name": "fi-conj-katketa"}]}
{"word": "leip\u00e4\u00e4nty\u00e4", "conjugation": [{"1": "leip\u00e4\u00e4", "2": "nt", "3": "nn", "4": "y", "5": "\u00e4", "template_name": "fi-conj-sanoa"}]}
{"word": "leipoa", "conjugation": [{"1": "lei", "2": "p", "3": "v", "4": "o", "5": "a", "template_name": "fi-conj-sanoa"}]}
{"word": "leipoutua", "conjugation": [{"1": "leipou", "2": "t", "3": "d", "4": "u", "5": "a", "template_name": "fi-conj-sanoa"}]}
{"word": "leireill\u00e4", "conjugation": [{"1": "leire", "2": "", "3": "", "4": "il", "5": "\u00e4", "template_name": "fi-conj-tulla"}]}
{"word": "leiritt\u00e4\u00e4", "conjugation": [{"1": "leiri", "2": "tt", "3": "t", "4": "\u00e4", "template_name": "fi-conj-muistaa"}]}
{"word": "leiriyty\u00e4", "conjugation": [{"1": "leiriy", "2": "t", "3": "d", "4": "y", "5": "\u00e4", "template_name": "fi-conj-sanoa"}]}
{"word": "leiskahtaa", "conjugation": [{"1": "leiskah", "2": "t", "3": "d", "4": "a", "template_name": "fi-conj-muistaa"}]}
{"word": "leiskauttaa", "conjugation": [{"1": "leiskau", "2": "tt", "3": "t", "4": "a", "template_name": "fi-conj-muistaa"}]}
{"word": "leiskua", "conjugation": [{"1": "leisk", "2": "", "3": "", "4": "u", "5": "a", "template_name": "fi-conj-sanoa"}]}
{"word": "leivitt\u00e4\u00e4", "conjugation": [{"1": "leivi", "2": "tt", "3": "t", "4": "\u00e4", "template_name": "fi-conj-muistaa"}]}
{"word": "lejeerata", "conjugation": [{"1": "lejeer", "2": "", "3": "", "4": "a", "template_name": "fi-conj-salata"}]}
{"word": "lekotella", "conjugation": [{"1": "leko", "2": "t", "3": "tt", "4": "el", "5": "a", "template_name": "fi-conj-tulla"}]}
{"word": "lekottaa", "conjugation": [{"1": "leko", "2": "tt", "3": "t", "4": "a", "template_name": "fi-conj-muistaa"}]}
{"word": "lelli\u00e4", "conjugation": [{"1": "lell", "2": "", "3": "", "4": "\u00e4", "template_name": "fi-conj-sallia"}]}
{"word": "lellitell\u00e4", "conjugation": [{"1": "lelli", "2": "t", "3": "tt", "4": "el", "5": "\u00e4", "template_name": "fi-conj-tulla"}]}
{"word": "lellua", "conjugation": [{"1": "lell", "2": "", "3": "", "4": "u", "5": "a", "template_name": "fi-conj-sanoa"}]}
{"word": "lemahdella", "conjugation": [{"1": "lemah", "2": "d", "3": "t", "4": "el", "5": "a", "template_name": "fi-conj-tulla"}]}
{"word": "lemahtaa", "conjugation": [{"1": "lemah", "2": "t", "3": "d", "4": "a", "template_name": "fi-conj-muistaa"}]}
{"word": "lemmiskell\u00e4", "conjugation": [{"1": "lemmisk", "2": "", "3": "", "4": "el", "5": "\u00e4", "template_name": "fi-conj-tulla"}]}
{"word": "lempata", "conjugation": [{"1": "lem", "2": "p", "3": "pp", "4": "a", "template_name": "fi-conj-salata"}]}
{"word": "lempi\u00e4", "conjugation": [{"1": "le", "2": "mp", "3": "mm", "4": "\u00e4", "template_name": "fi-conj-sallia"}]}
{"word": "lemuta", "conjugation": [{"1": "lem", "2": "", "3": "", "4": "u", "5": "a", "template_name": "fi-conj-katketa"}]}
{"word": "lenkata", "conjugation": [{"1": "len", "2": "k", "3": "kk", "4": "a", "template_name": "fi-conj-salata"}]}
{"word": "lenkkeill\u00e4", "conjugation": [{"1": "lenkk", "2": "", "3": "", "4": "eil", "5": "\u00e4", "template_name": "fi-conj-tulla"}]}
{"word": "lenn\u00e4hdell\u00e4", "conjugation": [{"1": "lenn\u00e4h", "2": "d", "3": "t", "4": "el", "5": "\u00e4", "template_name": "fi-conj-tulla"}]}
{"word": "lenn\u00e4ht\u00e4\u00e4", "conjugation": [{"1": "lenn\u00e4h", "2": "t", "3": "d", "4": "\u00e4", "template_name": "fi-conj-muistaa"}]}
{"word": "lenn\u00e4tell\u00e4", "conjugation": [{"1": "lenn\u00e4", "2": "t", "3": "tt", "4": "el", "5": "\u00e4", "template_name": "fi-conj-tulla"}]}
{"word": "lenn\u00e4tt\u00e4\u00e4", "conjugation": [{"1": "lenn\u00e4", "2": "tt", "3": "t", "4": "\u00e4", "template_name": "fi-conj-muistaa"}]}
{"word": "lennell\u00e4", "conjugation": [{"1": "le", "2": "nn", "3": "nt", "4": "el", "5": "\u00e4", "template_name": "fi-conj-tulla"}]}
{"word": "lent\u00e4\u00e4", "conjugation": [{"1": "len", "2": "\u00e4", "template_name": "fi-conj-huutaa"}]}
{"word": "lep\u00e4ill\u00e4", "conjugation": [{"1": "lep\u00e4", "2": "", "3": "", "4": "il", "5": "\u00e4", "template_name": "fi-conj-tulla"}]}
{"word": "lepattaa", "conjugation": [{"1": "lepa", "2": "tt", "3": "t", "4": "a", "template_name": "fi-conj-muistaa"}]}
{"word": "leperrell\u00e4", "conjugation": [{"1": "lepe", "2": "rr", "3": "rt", "4": "el", "5": "\u00e4", "template_name": "fi-conj-tulla"}]}
{"word": "lepert\u00e4\u00e4", "conjugation": [{"1": "leper", "2": "\u00e4", "template_name": "fi-conj-huutaa"}]}
{"word": "leppy\u00e4", "conjugation": [{"1": "le", "2": "pp", "3": "p", "4": "y", "5": "\u00e4", "template_name": "fi-conj-sanoa"}]}
{"word": "lepsuilla", "conjugation": [{"1": "lepsu", "2": "", "3": "", "4": "il", "5": "a", "template_name": "fi-conj-tulla"}]}
{"word": "lepuuttaa", "conjugation": [{"1": "lepuu", "2": "tt", "3": "t", "4": "a", "template_name": "fi-conj-muistaa"}]}
{"word": "lepytell\u00e4", "conjugation": [{"1": "lepy", "2": "t", "3": "tt", "4": "el", "5": "\u00e4", "template_name": "fi-conj-tulla"}]}
{"word": "lepytt\u00e4\u00e4", "conjugation": [{"1": "lepy", "2": "tt", "3": "t", "4": "\u00e4", "template_name": "fi-conj-muistaa"}]}
{"word": "lerpahtaa", "conjugation": [{"1": "lerpah", "2": "t", "3": "d", "4": "a", "template_name": "fi-conj-muistaa"}]}
{"word": "lerpattaa", "conjugation": [{"1": "lerpa", "2": "tt", "3": "t", "4": "a", "template_name": "fi-conj-muistaa"}]}
{"word": "lerppua", "conjugation": [{"1": "ler", "2": "pp", "3": "p", "4": "u", "5": "a", "template_name": "fi-conj-sanoa"}]}
{"word": "leskeyty\u00e4", "conjugation": [{"1": "leskey", "2": "t", "3": "d", "4": "y", "5": "\u00e4", "template_name": "fi-conj-sanoa"}]}
{"word": "lesoilla", "conjugation": [{"1": "leso", "2": "", "3": "", "4": "il", "5": "a", "template_name": "fi-conj-tulla"}]}
{"word": "lesota", "conjugation": [{"1": "les", "2": "", "3": "", "4": "o", "5": "a", "template_name": "fi-conj-katketa"}]}
{"word": "lesottaa", "conjugation": [{"1": "leso", "2": "tt", "3": "t", "4": "a", "template_name": "fi-conj-muistaa"}]}
{"word": "lespata", "conjugation": [{"1": "lesp", "2": "", "3": "", "4": "a", "template_name": "fi-conj-salata"}]}
{"word": "lest\u00e4", "conjugation": [{"1": "l", "2": "", "3": "", "4": "e", "5": "\u00e4", "template_name": "fi-conj-rohkaista"}]}
{"word": "letitt\u00e4\u00e4", "conjugation": [{"1": "leti", "2": "tt", "3": "t", "4": "\u00e4", "template_name": "fi-conj-muistaa"}]}
{"word": "letkahtaa", "conjugation": [{"1": "letkah", "2": "t", "3": "d", "4": "a", "template_name": "fi-conj-muistaa"}]}
{"word": "letkautella", "conjugation": [{"1": "letkau", "2": "t", "3": "tt", "4": "el", "5": "a", "template_name": "fi-conj-tulla"}]}
{"word": "letkauttaa", "conjugation": [{"1": "letkau", "2": "tt", "3": "t", "4": "a", "template_name": "fi-conj-muistaa"}]}
{"word": "leudontaa", "conjugation": [{"1": "leudon", "2": "a", "template_name": "fi-conj-huutaa"}]}
{"word": "leudontua", "conjugation": [{"1": "leudo", "2": "nt", "3": "nn", "4": "u", "5": "a", "template_name": "fi-conj-sanoa"}]}
{"word": "leudota", "conjugation": [{"1": "leu", "2": "d", "3": "t", "4": "o", "5": "a", "template_name": "fi-conj-vanheta"}]}
{"word": "leuhahtaa", "conjugation": [{"1": "leuhah", "2": "t", "3": "d", "4": "a", "template_name": "fi-conj-muistaa"}]}
{"word": "leuhauttaa", "conjugation": [{"1": "leuhau", "2": "tt", "3": "t", "4": "a", "template_name": "fi-conj-muistaa"}]}
{"word": "leuhkia", "conjugation": [{"1": "leuhk", "2": "", "3": "", "4": "a", "template_name": "fi-conj-sallia"}]}
{"word": "leuhottaa", "conjugation": [{"1": "leuho", "2": "tt", "3": "t", "4": "a", "template_name": "fi-conj-muistaa"}]}
{"word": "leukailla", "conjugation": [{"1": "leuka", "2": "", "3": "", "4": "il", "5": "a", "template_name": "fi-conj-tulla"}]}
{"word": "lev\u00e4ht\u00e4\u00e4", "conjugation": [{"1": "lev\u00e4h", "2": "t", "3": "d", "4": "\u00e4", "template_name": "fi-conj-muistaa"}]}
{"word": "lev\u00e4ht\u00e4\u00e4", "conjugation": [{"1": "lev\u00e4h", "2": "t", "3": "d", "4": "\u00e4", "template_name": "fi-conj-muistaa"}]}
{"word": "lev\u00e4t\u00e4", "conjugation": [{"1": "le", "2": "v", "3": "p", "4": "\u00e4", "template_name": "fi-conj-salata"}]}
{"word": "lev\u00e4ytt\u00e4\u00e4", "conjugation": [{"1": "lev\u00e4y", "2": "tt", "3": "t", "4": "\u00e4", "template_name": "fi-conj-muistaa"}]}
{"word": "leveill\u00e4", "conjugation": [{"1": "leve", "2": "", "3": "", "4": "il", "5": "\u00e4", "template_name": "fi-conj-tulla"}]}
{"word": "levennell\u00e4", "conjugation": [{"1": "leve", "2": "nn", "3": "nt", "4": "el", "5": "\u00e4", "template_name": "fi-conj-tulla"}]}
{"word": "levent\u00e4\u00e4", "conjugation": [{"1": "leven", "2": "\u00e4", "template_name": "fi-conj-huutaa"}]}
{"word": "leventy\u00e4", "conjugation": [{"1": "leve", "2": "nt", "3": "nn", "4": "y", "5": "\u00e4", "template_name": "fi-conj-sanoa"}]}
{"word": "levet\u00e4", "conjugation": [{"1": "lev", "2": "", "3": "", "4": "e", "5": "\u00e4", "template_name": "fi-conj-vanheta"}]}
{"word": "levit\u00e4", "conjugation": [{"1": "lev", "2": "", "3": "", "4": "i", "5": "\u00e4", "template_name": "fi-conj-selvit\u0}
{"word": "levitell\u00e4", "conjugation": [{"1": "levi", "2": "t", "3": "tt", "4": "el", "5": "\u00e4", "template_name": "fi-conj-tulla"}]}
{"word": "levitoida", "conjugation": [{"1": "levitoi", "2": "a", "template_name": "fi-conj-voida"}]}
{"word": "levitt\u00e4yty\u00e4", "conjugation": [{"1": "levitt\u00e4y", "2": "t", "3": "d", "4": "y", "5": "\u00e4", "template_name": "fi-conj-sanoa"}]}
{"word": "levitty\u00e4", "conjugation": [{"1": "levi", "2": "tt", "3": "t", "4": "y", "5": "\u00e4", "template_name": "fi-conj-sanoa"}]}
{"word": "levitytt\u00e4\u00e4", "conjugation": [{"1": "levity", "2": "tt", "3": "t", "4": "\u00e4", "template_name": "fi-conj-muistaa"}]}
{"word": "levytt\u00e4\u00e4", "conjugation": [{"1": "levy", "2": "tt", "3": "t", "4": "\u00e4", "template_name": "fi-conj-muistaa"}]}
{"word": "leyh\u00e4hdell\u00e4", "conjugation": [{"1": "leyh\u00e4h", "2": "d", "3": "t", "4": "el", "5": "\u00e4", "template_name": "fi-conj-tulla"}]}
{"word": "leyh\u00e4ht\u00e4\u00e4", "conjugation": [{"1": "leyh\u00e4h", "2": "t", "3": "d", "4": "\u00e4", "template_name": "fi-conj-muistaa"}]}
{"word": "leyh\u00e4ytt\u00e4\u00e4", "conjugation": [{"1": "leyh\u00e4y", "2": "tt", "3": "t", "4": "\u00e4", "template_name": "fi-conj-muistaa"}]}
{"word": "leyhy\u00e4", "conjugation": [{"1": "leyh", "2": "", "3": "", "4": "y", "5": "\u00e4", "template_name": "fi-conj-sanoa"}]}
{"word": "leyhytell\u00e4", "conjugation": [{"1": "leyhy", "2": "t", "3": "tt", "4": "el", "5": "\u00e4", "template_name": "fi-conj-tulla"}]}
{"word": "leyhytt\u00e4\u00e4", "conjugation": [{"1": "leyhy", "2": "tt", "3": "t", "4": "\u00e4", "template_name": "fi-conj-muistaa"}]}
{"word": "liata", "conjugation": [{"1": "li", "2": "", "3": "k", "4": "a", "template_name": "fi-conj-salata"}]}
{"word": "liberaalistaa", "conjugation": [{"1": "liberaalist", "2": "", "3": "", "4": "a", "template_name": "fi-conj-muistaa"}]}
{"word": "liberaalistua", "conjugation": [{"1": "liberaalist", "2": "", "3": "", "4": "u", "5": "a", "template_name": "fi-conj-sanoa"}]}
{"word": "liberalisoida", "conjugation": [{"1": "liberalisoi", "2": "a", "template_name": "fi-conj-voida"}]}
{"word": "liberalisoitua", "conjugation": [{"1": "liberalisoi", "2": "t", "3": "d", "4": "u", "5": "a", "template_name": "fi-conj-sanoa"}]}
{"word": "liehahtaa", "conjugation": [{"1": "liehah", "2": "t", "3": "d", "4": "a", "template_name": "fi-conj-muistaa"}]}
{"word": "liehakoida", "conjugation": [{"1": "liehakoi", "2": "a", "template_name": "fi-conj-tupakoida"}]}
{"word": "liehauttaa", "conjugation": [{"1": "liehau", "2": "tt", "3": "t", "4": "a", "template_name": "fi-conj-muistaa"}]}
{"word": "liehitell\u00e4", "conjugation": [{"1": "liehi", "2": "t", "3": "tt", "4": "el", "5": "\u00e4", "template_name": "fi-conj-tulla"}]}
{"word": "liehtoa", "conjugation": [{"1": "lieh", "2": "t", "3": "d", "4": "o", "5": "a", "template_name": "fi-conj-sanoa"}]}
{"word": "liehua", "conjugation": [{"1": "lieh", "2": "", "3": "", "4": "u", "5": "a", "template_name": "fi-conj-sanoa"}]}
{"word": "liehutella", "conjugation": [{"1": "liehu", "2": "t", "3": "tt", "4": "el", "5": "a", "template_name": "fi-conj-tulla"}]}
{"word": "liehuttaa", "conjugation": [{"1": "liehu", "2": "tt", "3": "t", "4": "a", "template_name": "fi-conj-muistaa"}]}
{"word": "liejuuntua", "conjugation": [{"1": "liejuu", "2": "nt", "3": "nn", "4": "u", "5": "a", "template_name": "fi-conj-sanoa"}]}
{"word": "liekehti\u00e4", "conjugation": [{"1": "liekeh", "2": "t", "3": "d", "4": "\u00e4", "template_name": "fi-conj-sallia"}]}
{"word": "liekitt\u00e4\u00e4", "conjugation": [{"1": "lieki", "2": "tt", "3": "t", "4": "\u00e4", "template_name": "fi-conj-muistaa"}]}
{"word": "liekutella", "conjugation": [{"1": "lieku", "2": "t", "3": "tt", "4": "el", "5": "a", "template_name": "fi-conj-tulla"}]}
{"word": "liekuttaa", "conjugation": [{"1": "lieku", "2": "tt", "3": "t", "4": "a", "template_name": "fi-conj-muistaa"}]}
{"word": "liennytt\u00e4\u00e4", "conjugation": [{"1": "lienny", "2": "tt", "3": "t", "4": "\u00e4", "template_name": "fi-conj-muistaa"}]}
{"word": "lient\u00e4\u00e4", "conjugation": [{"1": "lien", "2": "\u00e4", "template_name": "fi-conj-huutaa"}]}
{"word": "lienty\u00e4", "conjugation": [{"1": "lie", "2": "nt", "3": "nn", "4": "y", "5": "\u00e4", "template_name": "fi-conj-sanoa"}]}
{"word": "lieroilla", "conjugation": [{"1": "liero", "2": "", "3": "", "4": "il", "5": "a", "template_name": "fi-conj-tulla"}]}
{"word": "liest\u00e4\u00e4", "conjugation": [{"1": "liest", "2": "", "3": "", "4": "\u00e4", "template_name": "fi-conj-muistaa"}]}
{"word": "liesty\u00e4", "conjugation": [{"1": "liest", "2": "", "3": "", "4": "y", "5": "\u00e4", "template_name": "fi-conj-sanoa"}]}
{"word": "liesuta", "conjugation": [{"1": "lies", "2": "", "3": "", "4": "u", "5": "a", "template_name": "fi-conj-selvit\u0}
{"word": "lietsoa", "conjugation": [{"1": "liets", "2": "", "3": "", "4": "o", "5": "a", "template_name": "fi-conj-sanoa"}]}
{"word": "lietsuta", "conjugation": [{"1": "liets", "2": "", "3": "", "4": "u", "5": "a", "template_name": "fi-conj-selvit\u0}
{"word": "liett\u00e4\u00e4", "conjugation": [{"1": "lie", "2": "tt", "3": "t", "4": "\u00e4", "template_name": "fi-conj-muistaa"}]}
{"word": "lietty\u00e4", "conjugation": [{"1": "lie", "2": "tt", "3": "t", "4": "y", "5": "\u00e4", "template_name": "fi-conj-sanoa"}]}
{"word": "lievennell\u00e4", "conjugation": [{"1": "lieve", "2": "nn", "3": "nt", "4": "el", "5": "\u00e4", "template_name": "fi-conj-tulla"}]}
{"word": "lievent\u00e4\u00e4", "conjugation": [{"1": "lieven", "2": "\u00e4", "template_name": "fi-conj-huutaa"}]}
{"word": "lieventy\u00e4", "conjugation": [{"1": "lieve", "2": "nt", "3": "nn", "4": "y", "5": "\u00e4", "template_name": "fi-conj-sanoa"}]}
{"word": "lievet\u00e4", "conjugation": [{"1": "liev", "2": "", "3": "", "4": "e", "5": "\u00e4", "template_name": "fi-conj-vanheta"}]}
{"word": "lievitell\u00e4", "conjugation": [{"1": "lievi", "2": "t", "3": "tt", "4": "el", "5": "\u00e4", "template_name": "fi-conj-tulla"}]}
{"word": "lievitt\u00e4\u00e4", "conjugation": [{"1": "lievi", "2": "tt", "3": "t", "4": "\u00e4", "template_name": "fi-conj-muistaa"}]}
{"word": "lievitty\u00e4", "conjugation": [{"1": "lievi", "2": "tt", "3": "t", "4": "y", "5": "\u00e4", "template_name": "fi-conj-sanoa"}]}
{"word": "liftata", "conjugation": [{"1": "lift", "2": "", "3": "", "4": "a", "template_name": "fi-conj-salata"}]}
{"word": "lihavoida", "conjugation": [{"1": "lihavoi", "2": "a", "template_name": "fi-conj-voida"}]}
{"word": "lihoa", "conjugation": [{"1": "lih", "2": "", "3": "", "4": "o", "5": "a", "template_name": "fi-conj-sanoa"}]}
{"word": "lihota", "conjugation": [{"1": "lih", "2": "", "3": "", "4": "o", "5": "a", "template_name": "fi-conj-katketa"}]}
{"word": "lihottaa", "conjugation": [{"1": "liho", "2": "tt", "3": "t", "4": "a", "template_name": "fi-conj-muistaa"}]}
{"word": "liid\u00e4tt\u00e4\u00e4", "conjugation": [{"1": "liid\u00e4", "2": "tt", "3": "t", "4": "\u00e4", "template_name": "fi-conj-muistaa"}]}
{"word": "liidell\u00e4", "conjugation": [{"1": "lii", "2": "d", "3": "t", "4": "el", "5": "\u00e4", "template_name": "fi-conj-tulla"}]}
{"word": "liiduta", "conjugation": [{"1": "lii", "2": "d", "3": "t", "4": "u", "5": "a", "template_name": "fi-conj-katketa"}]}
{"word": "liiet\u00e4", "conjugation": [{"1": "lii", "2": "", "3": "k", "4": "e", "5": "\u00e4", "template_name": "fi-conj-vanheta"}]}
{"word": "liigautua", "conjugation": [{"1": "liigau", "2": "t", "3": "d", "4": "u", "5": "a", "template_name": "fi-conj-sanoa"}]}
{"word": "liihottaa", "conjugation": [{"1": "liiho", "2": "tt", "3": "t", "4": "a", "template_name": "fi-conj-muistaa"}]}
{"word": "liikahdella", "conjugation": [{"1": "liikah", "2": "d", "3": "t", "4": "el", "5": "a", "template_name": "fi-conj-tulla"}]}
{"word": "liikahduttaa", "conjugation": [{"1": "liikahdu", "2": "tt", "3": "t", "4": "a", "template_name": "fi-conj-muistaa"}]}
{"word": "liikahtaa", "conjugation": [{"1": "liikah", "2": "t", "3": "d", "4": "a", "template_name": "fi-conj-muistaa"}]}
{"word": "liikarakentaa", "conjugation": [{"1": "liikaraken", "2": "a", "template_name": "fi-conj-huutaa"}]}
{"word": "liikata", "conjugation": [{"1": "lii", "2": "k", "3": "kk", "4": "a", "template_name": "fi-conj-salata"}]}
{"word": "liikautella", "conjugation": [{"1": "liikau", "2": "t", "3": "tt", "4": "el", "5": "a", "template_name": "fi-conj-tulla"}]}
{"word": "liikauttaa", "conjugation": [{"1": "liikau", "2": "tt", "3": "t", "4": "a", "template_name": "fi-conj-muistaa"}]}
{"word": "liikenn\u00f6id\u00e4", "conjugation": [{"1": "liikenn\u00f6i", "2": "\u00e4", "template_name": "fi-conj-tupakoida"}]}
{"word": "liikkua", "conjugation": [{"1": "lii", "2": "kk", "3": "k", "4": "u", "5": "a", "template_name": "fi-conj-sanoa"}]}
{"word": "liikuskella", "conjugation": [{"1": "liikusk", "2": "", "3": "", "4": "el", "5": "a", "template_name": "fi-conj-tulla"}]}
{"word": "liikutella", "conjugation": [{"1": "liiku", "2": "t", "3": "tt", "4": "el", "5": "a", "template_name": "fi-conj-tulla"}]}
{"word": "liikuttaa", "conjugation": [{"1": "liiku", "2": "tt", "3": "t", "4": "a", "template_name": "fi-conj-muistaa"}]}
{"word": "liikuttua", "conjugation": [{"1": "liiku", "2": "tt", "3": "t", "4": "u", "5": "a", "template_name": "fi-conj-sanoa"}]}
{"word": "liimaantua", "conjugation": [{"1": "liimaa", "2": "nt", "3": "nn", "4": "u", "5": "a", "template_name": "fi-conj-sanoa"}]}
{"word": "liimailla", "conjugation": [{"1": "liima", "2": "", "3": "", "4": "il", "5": "a", "template_name": "fi-conj-tulla"}]}
{"word": "liimata", "conjugation": [{"1": "liim", "2": "", "3": "", "4": "a", "template_name": "fi-conj-salata"}]}
{"word": "liimautua", "conjugation": [{"1": "liimau", "2": "t", "3": "d", "4": "u", "5": "a", "template_name": "fi-conj-sanoa"}]}
{"word": "liimoittaa", "conjugation": [{"1": "liimoi", "2": "tt", "3": "t", "4": "a", "template_name": "fi-conj-muistaa"}]}
{"word": "liimoittua", "conjugation": [{"1": "liimoi", "2": "tt", "3": "t", "4": "u", "5": "a", "template_name": "fi-conj-sanoa"}]}
{"word": "liioitella", "conjugation": [{"1": "liioi", "2": "t", "3": "tt", "4": "el", "5": "a", "template_name": "fi-conj-tulla"}]}
{"word": "liipaista", "conjugation": [{"1": "liip", "2": "", "3": "", "4": "ai", "5": "a", "template_name": "fi-conj-rohkaista"}]}
{"word": "liipata l\u00e4helt\u00e4", "conjugation": [{"1": "lii", "2": "p", "3": "pp", "4": "a", "qual": "l\u00e4helt\u00e4", "template_name": "fi-conj-salata"}]}
{"word": "liipata", "conjugation": [{"1": "lii", "2": "p", "3": "pp", "4": "a", "template_name": "fi-conj-salata"}]}
{"word": "liipottaa", "conjugation": [{"1": "liipo", "2": "tt", "3": "t", "4": "a", "template_name": "fi-conj-muistaa"}]}
{"word": "liirata", "conjugation": [{"1": "liir", "2": "", "3": "", "4": "a", "template_name": "fi-conj-salata"}]}
{"word": "liirt\u00e4\u00e4", "conjugation": [{"1": "liir", "2": "\u00e4", "template_name": "fi-conj-huutaa"}]}
{"word": "liisata", "conjugation": [{"1": "liis", "2": "", "3": "", "4": "a", "template_name": "fi-conj-salata"}]}
{"word": "liiskata", "conjugation": [{"1": "liisk", "2": "", "3": "", "4": "a", "template_name": "fi-conj-salata"}]}
{"word": "liiskautua", "conjugation": [{"1": "liiskau", "2": "t", "3": "d", "4": "u", "5": "a", "template_name": "fi-conj-sanoa"}]}
{"word": "liister\u00f6id\u00e4", "conjugation": [{"1": "liister\u00f6i", "2": "\u00e4", "template_name": "fi-conj-voida"}]}
{"word": "liister\u00f6ity\u00e4", "conjugation": [{"1": "liister\u00f6i", "2": "t", "3": "d", "4": "y", "5": "\u00e4", "template_name": "fi-conj-sanoa"}]}
{"word": "liit\u00e4\u00e4", "conjugation": [{"1": "lii", "2": "\u00e4", "template_name": "fi-conj-soutaa"}]}
{"word": "liitell\u00e4", "conjugation": [{"1": "lii", "2": "t", "3": "tt", "4": "el", "5": "\u00e4", "template_name": "fi-conj-tulla"}]}
{"word": "liitostaa", "conjugation": [{"1": "liitost", "2": "", "3": "", "4": "a", "template_name": "fi-conj-muistaa"}]}
{"word": "liitt\u00e4\u00e4", "conjugation": [{"1": "lii", "2": "tt", "3": "t", "4": "\u00e4", "template_name": "fi-conj-muistaa"}]}
{"word": "liitteist\u00e4\u00e4", "conjugation": [{"1": "liitteist", "2": "", "3": "", "4": "\u00e4", "template_name": "fi-conj-muistaa"}]}
{"word": "liittoutua", "conjugation": [{"1": "liittou", "2": "t", "3": "d", "4": "u", "5": "a", "template_name": "fi-conj-sanoa"}]}
{"word": "liitty\u00e4", "conjugation": [{"1": "lii", "2": "tt", "3": "t", "4": "y", "5": "\u00e4", "template_name": "fi-conj-sanoa"}]}
{"word": "likaantua", "conjugation": [{"1": "likaa", "2": "nt", "3": "nn", "4": "u", "5": "a", "template_name": "fi-conj-sanoa"}]}
{"word": "likautua", "conjugation": [{"1": "likau", "2": "t", "3": "d", "4": "u", "5": "a", "template_name": "fi-conj-sanoa"}]}
{"word": "likennell\u00e4", "conjugation": [{"1": "like", "2": "nn", "3": "nt", "4": "el", "5": "\u00e4", "template_name": "fi-conj-tulla"}]}
{"word": "likent\u00e4\u00e4", "conjugation": [{"1": "liken", "2": "\u00e4", "template_name": "fi-conj-huutaa"}]}
{"word": "likenty\u00e4", "conjugation": [{"1": "like", "2": "nt", "3": "nn", "4": "y", "5": "\u00e4", "template_name": "fi-conj-sanoa"}]}
{"word": "likist\u00e4\u00e4", "conjugation": [{"1": "likist", "2": "", "3": "", "4": "\u00e4", "template_name": "fi-conj-muistaa"}]}
{"word": "likist\u00e4yty\u00e4", "conjugation": [{"1": "likist\u00e4y", "2": "t", "3": "d", "4": "y", "5": "\u00e4", "template_name": "fi-conj-sanoa"}]}
{"word": "likistell\u00e4", "conjugation": [{"1": "likist", "2": "", "3": "", "4": "el", "5": "\u00e4", "template_name": "fi-conj-tulla"}]}
{"word": "likisty\u00e4", "conjugation": [{"1": "likist", "2": "", "3": "", "4": "y", "5": "\u00e4", "template_name": "fi-conj-sanoa"}]}
{"word": "likvidoida", "conjugation": [{"1": "likvidoi", "2": "a", "template_name": "fi-conj-voida"}]}
{"word": "lilli\u00e4", "conjugation": [{"1": "lill", "2": "", "3": "", "4": "\u00e4", "template_name": "fi-conj-sallia"}]}
{"word": "lillua", "conjugation": [{"1": "lill", "2": "", "3": "", "4": "u", "5": "a", "template_name": "fi-conj-sanoa"}]}
{"word": "limaantua", "conjugation": [{"1": "limaa", "2": "nt", "3": "nn", "4": "u", "5": "a", "template_name": "fi-conj-sanoa"}]}
{"word": "limata", "conjugation": [{"1": "lim", "2": "", "3": "", "4": "a", "template_name": "fi-conj-salata"}]}
{"word": "limautua", "conjugation": [{"1": "limau", "2": "t", "3": "d", "4": "u", "5": "a", "template_name": "fi-conj-sanoa"}]}
{"word": "limboilla", "conjugation": [{"1": "limbo", "2": "", "3": "", "4": "il", "5": "a", "template_name": "fi-conj-tulla"}]}
{"word": "limitt\u00e4\u00e4", "conjugation": [{"1": "limi", "2": "tt", "3": "t", "4": "\u00e4", "template_name": "fi-conj-muistaa"}]}
{"word": "limitty\u00e4", "conjugation": [{"1": "limi", "2": "tt", "3": "t", "4": "y", "5": "\u00e4", "template_name": "fi-conj-sanoa"}]}
{"word": "limoittua", "conjugation": [{"1": "limoi", "2": "tt", "3": "t", "4": "u", "5": "a", "template_name": "fi-conj-sanoa"}]}
{"word": "linearisoida", "conjugation": [{"1": "linearisoi", "2": "a", "template_name": "fi-conj-voida"}]}
{"word": "lingota", "conjugation": [{"1": "li", "2": "ng", "3": "nk", "4": "o", "5": "a", "template_name": "fi-conj-katketa"}]}
{"word": "linjata", "conjugation": [{"1": "linj", "2": "", "3": "", "4": "a", "template_name": "fi-conj-salata"}]}
{"word": "linjoittaa", "conjugation": [{"1": "linjoi", "2": "tt", "3": "t", "4": "a", "template_name": "fi-conj-muistaa"}]}
{"word": "linkata", "conjugation": [{"1": "lin", "2": "k", "3": "kk", "4": "a", "template_name": "fi-conj-salata"}]}
{"word": "linkata", "conjugation": [{"1": "lin", "2": "k", "3": "kk", "4": "a", "template_name": "fi-conj-salata"}]}
{"word": "linkitt\u00e4\u00e4", "conjugation": [{"1": "linki", "2": "tt", "3": "t", "4": "\u00e4", "template_name": "fi-conj-muistaa"}]}
{"word": "linkoutua", "conjugation": [{"1": "linkou", "2": "t", "3": "d", "4": "u", "5": "a", "template_name": "fi-conj-sanoa"}]}
{"word": "linkuttaa", "conjugation": [{"1": "linku", "2": "tt", "3": "t", "4": "a", "template_name": "fi-conj-muistaa"}]}
{"word": "linnoittaa", "conjugation": [{"1": "linnoi", "2": "tt", "3": "t", "4": "a", "template_name": "fi-conj-muistaa"}]}
{"word": "linnoittautua", "conjugation": [{"1": "linnoittau", "2": "t", "3": "d", "4": "u", "5": "a", "template_name": "fi-conj-sanoa"}]}
{"word": "linnoittua", "conjugation": [{"1": "linnoi", "2": "tt", "3": "t", "4": "u", "5": "a", "template_name": "fi-conj-sanoa"}]}
{"word": "linnustaa", "conjugation": [{"1": "linnust", "2": "", "3": "", "4": "a", "template_name": "fi-conj-muistaa"}]}
{"word": "lintsata", "conjugation": [{"1": "lints", "2": "", "3": "", "4": "a", "template_name": "fi-conj-salata"}]}
{"word": "liota", "conjugation": [{"1": "li", "2": "", "3": "k", "4": "o", "5": "a", "template_name": "fi-conj-katketa"}]}
{"word": "liotella", "conjugation": [{"1": "lio", "2": "t", "3": "tt", "4": "el", "5": "a", "template_name": "fi-conj-tulla"}]}
{"word": "liottaa", "conjugation": [{"1": "lio", "2": "tt", "3": "t", "4": "a", "template_name": "fi-conj-muistaa"}]}
{"word": "lipaista", "conjugation": [{"1": "lip", "2": "", "3": "", "4": "ai", "5": "a", "template_name": "fi-conj-rohkaista"}]}
{"word": "lipitt\u00e4\u00e4", "conjugation": [{"1": "lipi", "2": "tt", "3": "t", "4": "\u00e4", "template_name": "fi-conj-muistaa"}]}
{"word": "liplattaa", "conjugation": [{"1": "lipla", "2": "tt", "3": "t", "4": "a", "template_name": "fi-conj-muistaa"}]}
{"word": "lipoa", "conjugation": [{"1": "li", "2": "p", "3": "v", "4": "o", "5": "a", "template_name": "fi-conj-sanoa"}]}
{"word": "lipota", "conjugation": [{"1": "li", "2": "p", "3": "pp", "4": "o", "5": "a", "template_name": "fi-conj-katketa"}]}
{"word": "lipsahdella", "conjugation": [{"1": "lipsah", "2": "d", "3": "t", "4": "el", "5": "a", "template_name": "fi-conj-tulla"}]}
{"word": "lipsahduttaa", "conjugation": [{"1": "lipsahdu", "2": "tt", "3": "t", "4": "a", "template_name": "fi-conj-muistaa"}]}
{"word": "lipsahtaa", "conjugation": [{"1": "lipsah", "2": "t", "3": "d", "4": "a", "template_name": "fi-conj-muistaa"}]}
{"word": "lipsauttaa", "conjugation": [{"1": "lipsau", "2": "tt", "3": "t", "4": "a", "template_name": "fi-conj-muistaa"}]}
{"word": "lipsua", "conjugation": [{"1": "lips", "2": "", "3": "", "4": "u", "5": "a", "template_name": "fi-conj-sanoa"}]}
{"word": "lipua", "conjugation": [{"1": "li", "2": "p", "3": "v", "4": "u", "5": "a", "template_name": "fi-conj-sanoa"}]}
{"word": "liputtaa", "conjugation": [{"1": "lipu", "2": "tt", "3": "t", "4": "a", "template_name": "fi-conj-muistaa"}]}
{"word": "lirahdella", "conjugation": [{"1": "lirah", "2": "d", "3": "t", "4": "el", "5": "a", "template_name": "fi-conj-tulla"}]}
{"word": "lirahtaa", "conjugation": [{"1": "lirah", "2": "t", "3": "d", "4": "a", "template_name": "fi-conj-muistaa"}]}
{"word": "lirautella", "conjugation": [{"1": "lirau", "2": "t", "3": "tt", "4": "el", "5": "a", "template_name": "fi-conj-tulla"}]}
{"word": "lirauttaa", "conjugation": [{"1": "lirau", "2": "tt", "3": "t", "4": "a", "template_name": "fi-conj-muistaa"}]}
{"word": "liri\u00e4", "conjugation": [{"1": "lir", "2": "", "3": "", "4": "\u00e4", "template_name": "fi-conj-sallia"}]}
{"word": "lirist\u00e4", "conjugation": [{"1": "lir", "2": "", "3": "", "4": "i", "5": "\u00e4", "template_name": "fi-conj-rohkaista"}]}
{"word": "liritt\u00e4\u00e4", "conjugation": [{"1": "liri", "2": "tt", "3": "t", "4": "\u00e4", "template_name": "fi-conj-muistaa"}]}
{"word": "lirkutella", "conjugation": [{"1": "lirku", "2": "t", "3": "tt", "4": "el", "5": "a", "template_name": "fi-conj-tulla"}]}
{"word": "lirkuttaa", "conjugation": [{"1": "lirku", "2": "tt", "3": "t", "4": "a", "template_name": "fi-conj-muistaa"}]}
{"word": "lirputtaa", "conjugation": [{"1": "lirpu", "2": "tt", "3": "t", "4": "a", "template_name": "fi-conj-muistaa"}]}
{"word": "lirua", "conjugation": [{"1": "lir", "2": "", "3": "", "4": "u", "5": "a", "template_name": "fi-conj-sanoa"}]}
{"word": "liruttaa", "conjugation": [{"1": "liru", "2": "tt", "3": "t", "4": "a", "template_name": "fi-conj-muistaa"}]}
{"word": "lis\u00e4\u00e4nty\u00e4", "conjugation": [{"1": "lis\u00e4\u00e4", "2": "nt", "3": "nn", "4": "y", "5": "\u00e4", "template_name": "fi-conj-sanoa"}]}
{"word": "lis\u00e4ill\u00e4", "conjugation": [{"1": "lis\u00e4", "2": "", "3": "", "4": "il", "5": "\u00e4", "template_name": "fi-conj-tulla"}]}
{"word": "lis\u00e4t\u00e4", "conjugation": [{"1": "lis", "2": "", "3": "", "4": "\u00e4", "template_name": "fi-conj-salata"}]}
{"word": "lis\u00e4yty\u00e4", "conjugation": [{"1": "lis\u00e4y", "2": "t", "3": "d", "4": "y", "5": "\u00e4", "template_name": "fi-conj-sanoa"}]}
{"word": "lisensioida", "conjugation": [{"1": "lisensioi", "2": "a", "template_name": "fi-conj-voida"}]}
{"word": "lisensoida", "conjugation": [{"1": "lisensoi", "2": "a", "template_name": "fi-conj-voida"}]}
{"word": "listata", "conjugation": [{"1": "list", "2": "", "3": "", "4": "a", "template_name": "fi-conj-salata"}]}
{"word": "listauttaa", "conjugation": [{"1": "listau", "2": "tt", "3": "t", "4": "a", "template_name": "fi-conj-muistaa"}]}
{"word": "listautua", "conjugation": [{"1": "listau", "2": "t", "3": "d", "4": "u", "5": "a", "template_name": "fi-conj-sanoa"}]}
{"word": "listi\u00e4", "conjugation": [{"1": "list", "2": "", "3": "", "4": "\u00e4", "template_name": "fi-conj-sallia"}]}
{"word": "listoittaa", "conjugation": [{"1": "listoi", "2": "tt", "3": "t", "4": "a", "template_name": "fi-conj-muistaa"}]}
{"word": "litist\u00e4", "conjugation": [{"1": "lit", "2": "", "3": "", "4": "i", "5": "\u00e4", "template_name": "fi-conj-rohkaista"}]}
{"word": "litist\u00e4\u00e4", "conjugation": [{"1": "litist", "2": "", "3": "", "4": "\u00e4", "template_name": "fi-conj-muistaa"}]}
{"word": "litisty\u00e4", "conjugation": [{"1": "litist", "2": "", "3": "", "4": "y", "5": "\u00e4", "template_name": "fi-conj-sanoa"}]}
{"word": "litki\u00e4", "conjugation": [{"1": "litk", "2": "", "3": "", "4": "\u00e4", "template_name": "fi-conj-sallia"}]}
{"word": "litoa", "conjugation": [{"1": "li", "2": "t", "3": "d", "4": "o", "5": "a", "template_name": "fi-conj-sanoa"}]}
{"word": "litsahdella", "conjugation": [{"1": "litsah", "2": "d", "3": "t", "4": "el", "5": "a", "template_name": "fi-conj-tulla"}]}
{"word": "litsahtaa", "conjugation": [{"1": "litsah", "2": "t", "3": "d", "4": "a", "template_name": "fi-conj-muistaa"}]}
{"word": "litteroida", "conjugation": [{"1": "litteroi", "2": "a", "template_name": "fi-conj-voida"}]}
{"word": "liu\u2019uttaa", "conjugation": [{"1": "liu'u", "2": "tt", "3": "t", "4": "a", "template_name": "fi-conj-muistaa"}]}
{"word": "liudentaa", "conjugation": [{"1": "liuden", "2": "a", "template_name": "fi-conj-huutaa"}]}
{"word": "liudentua", "conjugation": [{"1": "liude", "2": "nt", "3": "nn", "4": "u", "5": "a", "template_name": "fi-conj-sanoa"}]}
{"word": "liueta", "conjugation": [{"1": "liu", "2": "", "3": "k", "4": "e", "5": "a", "template_name": "fi-conj-vanheta"}]}
{"word": "liukastaa", "conjugation": [{"1": "liukast", "2": "", "3": "", "4": "a", "template_name": "fi-conj-muistaa"}]}
{"word": "liukastella", "conjugation": [{"1": "liukast", "2": "", "3": "", "4": "el", "5": "a", "template_name": "fi-conj-tulla"}]}
{"word": "liukastua", "conjugation": [{"1": "liukast", "2": "", "3": "", "4": "u", "5": "a", "template_name": "fi-conj-sanoa"}]}
{"word": "liukastuttaa", "conjugation": [{"1": "liukastu", "2": "tt", "3": "t", "4": "a", "template_name": "fi-conj-muistaa"}]}
{"word": "liukua", "conjugation": [{"1": "liu", "2": "k", "3": "", "4": "u", "5": "a", "template_name": "fi-conj-sanoa"}]}
{"word": "liuota", "conjugation": [{"1": "liu", "2": "", "3": "k", "4": "o", "5": "a", "template_name": "fi-conj-katketa"}]}
{"word": "liuottaa", "conjugation": [{"1": "liuo", "2": "tt", "3": "t", "4": "a", "template_name": "fi-conj-muistaa"}]}
{"word": "liuskoittaa", "conjugation": [{"1": "liuskoi", "2": "tt", "3": "t", "4": "a", "template_name": "fi-conj-muistaa"}]}
{"word": "liuskoittua", "conjugation": [{"1": "liuskoi", "2": "tt", "3": "t", "4": "u", "5": "a", "template_name": "fi-conj-sanoa"}]}
{"word": "livahtaa", "conjugation": [{"1": "livah", "2": "t", "3": "d", "4": "a", "template_name": "fi-conj-muistaa"}]}
{"word": "livautella", "conjugation": [{"1": "livau", "2": "t", "3": "tt", "4": "el", "5": "a", "template_name": "fi-conj-tulla"}]}
{"word": "livauttaa", "conjugation": [{"1": "livau", "2": "tt", "3": "t", "4": "a", "template_name": "fi-conj-muistaa"}]}
{"word": "liverrell\u00e4", "conjugation": [{"1": "live", "2": "rr", "3": "rt", "4": "el", "5": "\u00e4", "template_name": "fi-conj-tulla"}]}
{"word": "livert\u00e4\u00e4", "conjugation": [{"1": "liver", "2": "\u00e4", "template_name": "fi-conj-huutaa"}]}
{"word": "livet\u00e4", "conjugation": [{"1": "li", "2": "v", "3": "p", "4": "e", "5": "\u00e4", "template_name": "fi-conj-katketa"}]}
{"word": "livett\u00e4\u00e4", "conjugation": [{"1": "live", "2": "tt", "3": "t", "4": "\u00e4", "template_name": "fi-conj-muistaa"}]}
{"word": "livett\u00e4\u00e4", "conjugation": [{"1": "live", "2": "tt", "3": "t", "4": "\u00e4", "template_name": "fi-conj-muistaa"}]}
{"word": "livist\u00e4\u00e4", "conjugation": [{"1": "livist", "2": "", "3": "", "4": "\u00e4", "template_name": "fi-conj-muistaa"}]}
{"word": "loata", "conjugation": [{"1": "lo", "2": "", "3": "k", "4": "a", "template_name": "fi-conj-salata"}]}
{"word": "lobata", "conjugation": [{"1": "lo", "2": "b", "3": "bb", "4": "a", "template_name": "fi-conj-salata"}]}
{"word": "lobbailla", "conjugation": [{"1": "lobb", "2": "", "3": "", "4": "ail", "5": "a", "template_name": "fi-conj-tulla"}]}
{"word": "lohdutella", "conjugation": [{"1": "lohdu", "2": "t", "3": "tt", "4": "el", "5": "a", "template_name": "fi-conj-tulla"}]}
{"word": "lohduttaa", "conjugation": [{"1": "lohdu", "2": "tt", "3": "t", "4": "a", "template_name": "fi-conj-muistaa"}]}
{"word": "lohduttautua", "conjugation": [{"1": "lohduttau", "2": "t", "3": "d", "4": "u", "5": "a", "template_name": "fi-conj-sanoa"}]}
{"word": "lohestaa", "conjugation": [{"1": "lohest", "2": "", "3": "", "4": "a", "template_name": "fi-conj-muistaa"}]}
{"word": "lohjeta", "conjugation": [{"1": "loh", "2": "j", "3": "k", "4": "e", "5": "a", "template_name": "fi-conj-katketa"}]}
{"word": "lohkaista", "conjugation": [{"1": "lohk", "2": "", "3": "", "4": "ai", "5": "a", "template_name": "fi-conj-rohkaista"}]}
{"word": "lohkeilla", "conjugation": [{"1": "lohke", "2": "", "3": "", "4": "il", "5": "a", "template_name": "fi-conj-tulla"}]}
{"word": "lohkoa", "conjugation": [{"1": "lohk", "2": "", "3": "", "4": "o", "5": "a", "template_name": "fi-conj-sanoa"}]}
{"word": "lohkoontua", "conjugation": [{"1": "lohkoo", "2": "nt", "3": "nn", "4": "u", "5": "a", "template_name": "fi-conj-sanoa"}]}
{"word": "lohkoutua", "conjugation": [{"1": "lohkou", "2": "t", "3": "d", "4": "u", "5": "a", "template_name": "fi-conj-sanoa"}]}
{"word": "loihtia", "conjugation": [{"1": "loih", "2": "t", "3": "d", "4": "a", "template_name": "fi-conj-sallia"}]}
{"word": "loikata", "conjugation": [{"1": "loi", "2": "k", "3": "kk", "4": "a", "template_name": "fi-conj-salata"}]}
{"word": "loikkia", "conjugation": [{"1": "loi", "2": "kk", "3": "k", "4": "a", "template_name": "fi-conj-sallia"}]}
{"word": "loikoa", "conjugation": [{"1": "loi", "2": "k", "3": "", "4": "o", "5": "a", "template_name": "fi-conj-sanoa"}]}
{"word": "loikoilla", "conjugation": [{"1": "loik", "2": "", "3": "", "4": "oil", "5": "a", "template_name": "fi-conj-tulla"}]}
{"word": "loilottaa", "conjugation": [{"1": "loilo", "2": "tt", "3": "t", "4": "a", "template_name": "fi-conj-muistaa"}]}
{"word": "loimahtaa", "conjugation": [{"1": "loimah", "2": "t", "3": "d", "4": "a", "template_name": "fi-conj-muistaa"}]}
{"word": "loimottaa", "conjugation": [{"1": "loimo", "2": "tt", "3": "t", "4": "a", "template_name": "fi-conj-muistaa"}]}
{"word": "loimuta", "conjugation": [{"1": "loim", "2": "", "3": "", "4": "u", "5": "a", "template_name": "fi-conj-selvit\u0}
{"word": "loimuttaa", "conjugation": [{"1": "loimu", "2": "tt", "3": "t", "4": "a", "template_name": "fi-conj-muistaa"}]}
{"word": "loisia", "conjugation": [{"1": "lois", "2": "", "3": "", "4": "a", "template_name": "fi-conj-sallia"}]}
{"word": "loiskahdella", "conjugation": [{"1": "loiskah", "2": "d", "3": "t", "4": "el", "5": "a", "template_name": "fi-conj-tulla"}]}
{"word": "loiskahtaa", "conjugation": [{"1": "loiskah", "2": "t", "3": "d", "4": "a", "template_name": "fi-conj-muistaa"}]}
{"word": "loiskauttaa", "conjugation": [{"1": "loiskau", "2": "tt", "3": "t", "4": "a", "template_name": "fi-conj-muistaa"}]}
{"word": "loiskia", "conjugation": [{"1": "loisk", "2": "", "3": "", "4": "a", "template_name": "fi-conj-sallia"}]}
{"word": "loiskua", "conjugation": [{"1": "loisk", "2": "", "3": "", "4": "u", "5": "a", "template_name": "fi-conj-sanoa"}]}
{"word": "loiskuta", "conjugation": [{"1": "loisk", "2": "", "3": "", "4": "u", "5": "a", "template_name": "fi-conj-selvit\u0}
{"word": "loiskutella", "conjugation": [{"1": "loisku", "2": "t", "3": "tt", "4": "el", "5": "a", "template_name": "fi-conj-tulla"}]}
{"word": "loiskuttaa", "conjugation": [{"1": "loisku", "2": "tt", "3": "t", "4": "a", "template_name": "fi-conj-muistaa"}]}
{"word": "loistaa", "conjugation": [{"1": "loist", "2": "", "3": "", "4": "a", "template_name": "fi-conj-muistaa"}]}
{"word": "loitontaa", "conjugation": [{"1": "loiton", "2": "a", "template_name": "fi-conj-huutaa"}]}
{"word": "loitontua", "conjugation": [{"1": "loito", "2": "nt", "3": "nn", "4": "u", "5": "a", "template_name": "fi-conj-sanoa"}]}
{"word": "loitota", "conjugation": [{"1": "loi", "2": "t", "3": "tt", "4": "o", "5": "a", "template_name": "fi-conj-vanheta"}]}
{"word": "loitsia", "conjugation": [{"1": "loits", "2": "", "3": "", "4": "a", "template_name": "fi-conj-sallia"}]}
{"word": "loiventaa", "conjugation": [{"1": "loiven", "2": "a", "template_name": "fi-conj-huutaa"}]}
{"word": "loiventua", "conjugation": [{"1": "loive", "2": "nt", "3": "nn", "4": "u", "5": "a", "template_name": "fi-conj-sanoa"}]}
{"word": "loiveta", "conjugation": [{"1": "loiv", "2": "", "3": "", "4": "e", "5": "a", "template_name": "fi-conj-vanheta"}]}
{"word": "lojahtaa", "conjugation": [{"1": "lojah", "2": "t", "3": "d", "4": "a", "template_name": "fi-conj-muistaa"}]}
{"word": "lojua", "conjugation": [{"1": "loj", "2": "", "3": "", "4": "u", "5": "a", "template_name": "fi-conj-sanoa"}]}
{"word": "lokalisoida", "conjugation": [{"1": "lokalisoi", "2": "a", "template_name": "fi-conj-voida"}]}
{"word": "lokalisoitua", "conjugation": [{"1": "lokalisoi", "2": "t", "3": "d", "4": "u", "5": "a", "template_name": "fi-conj-sanoa"}]}
{"word": "lokeroida", "conjugation": [{"1": "lokeroi", "2": "a", "template_name": "fi-conj-voida"}]}
{"word": "lokeroitua", "conjugation": [{"1": "lokeroi", "2": "t", "3": "d", "4": "u", "5": "a", "template_name": "fi-conj-sanoa"}]}
{"word": "lokoilla", "conjugation": [{"1": "lok", "2": "", "3": "", "4": "oil", "5": "a", "template_name": "fi-conj-tulla"}]}
{"word": "loksaa", "conjugation": [{"1": "loks", "2": "a", "template_name": "fi-conj-kaikaa"}]}
{"word": "loksahdella", "conjugation": [{"1": "loksah", "2": "d", "3": "t", "4": "el", "5": "a", "template_name": "fi-conj-tulla"}]}
{"word": "loksahtaa", "conjugation": [{"1": "loksah", "2": "t", "3": "d", "4": "a", "template_name": "fi-conj-muistaa"}]}
{"word": "loksauttaa", "conjugation": [{"1": "loksau", "2": "tt", "3": "t", "4": "a", "template_name": "fi-conj-muistaa"}]}
{"word": "loksua", "conjugation": [{"1": "loks", "2": "", "3": "", "4": "u", "5": "a", "template_name": "fi-conj-sanoa"}]}
{"word": "loksuttaa", "conjugation": [{"1": "loksu", "2": "tt", "3": "t", "4": "a", "template_name": "fi-conj-muistaa"}]}
{"word": "lomailla", "conjugation": [{"1": "lom", "2": "", "3": "", "4": "ail", "5": "a", "template_name": "fi-conj-tulla"}]}
{"word": "lomauttaa", "conjugation": [{"1": "lomau", "2": "tt", "3": "t", "4": "a", "template_name": "fi-conj-muistaa"}]}
{"word": "lomittaa", "conjugation": [{"1": "lomi", "2": "tt", "3": "t", "4": "a", "template_name": "fi-conj-muistaa"}]}
{"word": "lomittua", "conjugation": [{"1": "lomi", "2": "tt", "3": "t", "4": "u", "5": "a", "template_name": "fi-conj-sanoa"}]}
{"word": "lommoilla", "conjugation": [{"1": "lommo", "2": "", "3": "", "4": "il", "5": "a", "template_name": "fi-conj-tulla"}]}
{"word": "lommoontua", "conjugation": [{"1": "lommoo", "2": "nt", "3": "nn", "4": "u", "5": "a", "template_name": "fi-conj-sanoa"}]}
{"word": "lommoutua", "conjugation": [{"1": "lommou", "2": "t", "3": "d", "4": "u", "5": "a", "template_name": "fi-conj-sanoa"}]}
{"word": "longerrella", "conjugation": [{"1": "longe", "2": "rr", "3": "rt", "4": "el", "5": "a", "template_name": "fi-conj-tulla"}]}
{"word": "longertaa", "conjugation": [{"1": "longer", "2": "a", "template_name": "fi-conj-huutaa"}]}
{"word": "lonksahtaa", "conjugation": [{"1": "lonksah", "2": "t", "3": "d", "4": "a", "template_name": "fi-conj-muistaa"}]}
{"word": "lonksua", "conjugation": [{"1": "lonks", "2": "", "3": "", "4": "u", "5": "a", "template_name": "fi-conj-sanoa"}]}
{"word": "lonksuttaa", "conjugation": [{"1": "lonksu", "2": "tt", "3": "t", "4": "a", "template_name": "fi-conj-muistaa"}]}
{"word": "lonkuttaa", "conjugation": [{"1": "lonku", "2": "tt", "3": "t", "4": "a", "template_name": "fi-conj-muistaa"}]}
{"word": "lopahtaa", "conjugation": [{"1": "lopah", "2": "t", "3": "d", "4": "a", "template_name": "fi-conj-muistaa"}]}
{"word": "lopetella", "conjugation": [{"1": "lope", "2": "t", "3": "tt", "4": "el", "5": "a", "template_name": "fi-conj-tulla"}]}
{"word": "lopettaa", "conjugation": [{"1": "lope", "2": "tt", "3": "t", "4": "a", "template_name": "fi-conj-muistaa"}]}
{"word": "loppea", "conjugation": [{"1": "lo", "2": "pp", "3": "p", "4": "a", "template_name": "fi-conj-laskea"}]}
{"word": "loppua", "conjugation": [{"1": "lo", "2": "pp", "3": "p", "4": "u", "5": "a", "template_name": "fi-conj-sanoa"}]}
{"word": "loppuunmyyd\u00e4", "conjugation": [{"1": "loppuunmy", "2": "\u00e4", "template_name": "fi-conj-saada"}]}
{"word": "lorahtaa", "conjugation": [{"1": "lorah", "2": "t", "3": "d", "4": "a", "template_name": "fi-conj-muistaa"}]}
{"word": "lorista", "conjugation": [{"1": "lor", "2": "", "3": "", "4": "i", "5": "a", "template_name": "fi-conj-rohkaista"}]}
{"word": "lorotella", "conjugation": [{"1": "loro", "2": "t", "3": "tt", "4": "el", "5": "a", "template_name": "fi-conj-tulla"}]}
{"word": "lorottaa", "conjugation": [{"1": "loro", "2": "tt", "3": "t", "4": "a", "template_name": "fi-conj-muistaa"}]}
{"word": "loruilla", "conjugation": [{"1": "loru", "2": "", "3": "", "4": "il", "5": "a", "template_name": "fi-conj-tulla"}]}
{"word": "loruta", "conjugation": [{"1": "lor", "2": "", "3": "", "4": "u", "5": "a", "template_name": "fi-conj-katketa"}]}
{"word": "lorvailla", "conjugation": [{"1": "lorv", "2": "", "3": "", "4": "ail", "5": "a", "template_name": "fi-conj-tulla"}]}
{"word": "lorvehtia", "conjugation": [{"1": "lorveh", "2": "t", "3": "d", "4": "a", "template_name": "fi-conj-sallia"}]}
{"word": "lorvia", "conjugation": [{"1": "lorv", "2": "", "3": "", "4": "a", "template_name": "fi-conj-sallia"}]}
{"word": "loskaantua", "conjugation": [{"1": "loskaa", "2": "nt", "3": "nn", "4": "u", "5": "a", "template_name": "fi-conj-sanoa"}]}
{"word": "losottaa", "conjugation": [{"1": "loso", "2": "tt", "3": "t", "4": "a", "template_name": "fi-conj-muistaa"}]}
{"word": "lossata", "conjugation": [{"1": "loss", "2": "", "3": "", "4": "a", "template_name": "fi-conj-salata"}]}
{"word": "lotista", "conjugation": [{"1": "lot", "2": "", "3": "", "4": "i", "5": "a", "template_name": "fi-conj-rohkaista"}]}
{"word": "lotkauttaa", "conjugation": [{"1": "lotkau", "2": "tt", "3": "t", "4": "a", "template_name": "fi-conj-muistaa"}]}
{"word": "lotota", "conjugation": [{"1": "lo", "2": "t", "3": "tt", "4": "o", "5": "a", "template_name": "fi-conj-katketa"}]}
{"word": "lotrata", "conjugation": [{"1": "lotr", "2": "", "3": "", "4": "a", "template_name": "fi-conj-salata"}]}
{"word": "louhia", "conjugation": [{"1": "louh", "2": "", "3": "", "4": "a", "template_name": "fi-conj-sallia"}]}
{"word": "loukata", "conjugation": [{"1": "lou", "2": "k", "3": "kk", "4": "a", "template_name": "fi-conj-salata"}]}
{"word": "loukkaannuttaa", "conjugation": [{"1": "loukkaannu", "2": "tt", "3": "t", "4": "a", "template_name": "fi-conj-muistaa"}]}
{"word": "loukkaantua", "conjugation": [{"1": "loukkaa", "2": "nt", "3": "nn", "4": "u", "5": "a", "template_name": "fi-conj-sanoa"}]}
{"word": "loukkautua", "conjugation": [{"1": "loukkau", "2": "t", "3": "d", "4": "u", "5": "a", "template_name": "fi-conj-sanoa"}]}
{"word": "loukuttaa", "conjugation": [{"1": "louku", "2": "tt", "3": "t", "4": "a", "template_name": "fi-conj-muistaa"}]}
{"word": "lounastaa", "conjugation": [{"1": "lounast", "2": "", "3": "", "4": "a", "template_name": "fi-conj-muistaa"}]}
{"word": "louskua", "conjugation": [{"1": "lousk", "2": "", "3": "", "4": "u", "5": "a", "template_name": "fi-conj-sanoa"}]}
{"word": "louskutella", "conjugation": [{"1": "lousku", "2": "t", "3": "tt", "4": "el", "5": "a", "template_name": "fi-conj-tulla"}]}
{"word": "louskuttaa", "conjugation": [{"1": "lousku", "2": "tt", "3": "t", "4": "a", "template_name": "fi-conj-muistaa"}]}
{"word": "loveta", "conjugation": [{"1": "lov", "2": "", "3": "", "4": "e", "5": "a", "template_name": "fi-conj-katketa"}]}
{"word": "lovittaa", "conjugation": [{"1": "lovi", "2": "tt", "3": "t", "4": "a", "template_name": "fi-conj-muistaa"}]}
{"word": "lueksia", "conjugation": [{"1": "lueks", "2": "", "3": "", "4": "a", "template_name": "fi-conj-sallia"}]}
{"word": "luennoida", "conjugation": [{"1": "luennoi", "2": "a", "template_name": "fi-conj-tupakoida"}]}
{"word": "lueskella", "conjugation": [{"1": "luesk", "2": "", "3": "", "4": "el", "5": "a", "template_name": "fi-conj-tulla"}]}
{"word": "luetella", "conjugation": [{"1": "lue", "2": "t", "3": "tt", "4": "el", "5": "a", "template_name": "fi-conj-tulla"}]}
{"word": "luettaa", "conjugation": [{"1": "lue", "2": "tt", "3": "t", "4": "a", "template_name": "fi-conj-muistaa"}]}
{"word": "luetteloida", "conjugation": [{"1": "luetteloi", "2": "a", "template_name": "fi-conj-voida"}]}
{"word": "luetuttaa", "conjugation": [{"1": "luetu", "2": "tt", "3": "t", "4": "a", "template_name": "fi-conj-muistaa"}]}
{"word": "luffata", "conjugation": [{"1": "luff", "2": "", "3": "", "4": "a", "template_name": "fi-conj-salata"}]}
{"word": "luhistaa", "conjugation": [{"1": "luhist", "2": "", "3": "", "4": "a", "template_name": "fi-conj-muistaa"}]}
{"word": "luhistua", "conjugation": [{"1": "luhist", "2": "", "3": "", "4": "u", "5": "a", "template_name": "fi-conj-sanoa"}]}
{"word": "luikahtaa", "conjugation": [{"1": "luikah", "2": "t", "3": "d", "4": "a", "template_name": "fi-conj-muistaa"}]}
{"word": "luikata", "conjugation": [{"1": "lui", "2": "k", "3": "kk", "4": "a", "template_name": "fi-conj-salata"}]}
{"word": "luikauttaa", "conjugation": [{"1": "luikau", "2": "tt", "3": "t", "4": "a", "template_name": "fi-conj-muistaa"}]}
{"word": "luikerrella", "conjugation": [{"1": "luike", "2": "rr", "3": "rt", "4": "el", "5": "a", "template_name": "fi-conj-tulla"}]}
{"word": "luikertaa", "conjugation": [{"1": "luiker", "2": "a", "template_name": "fi-conj-huutaa"}]}
{"word": "luikkia", "conjugation": [{"1": "lui", "2": "kk", "3": "k", "4": "a", "template_name": "fi-conj-sallia"}]}
{"word": "luimistaa", "conjugation": [{"1": "luimist", "2": "", "3": "", "4": "a", "template_name": "fi-conj-muistaa"}]}
{"word": "luimistella", "conjugation": [{"1": "luimist", "2": "", "3": "", "4": "el", "5": "a", "template_name": "fi-conj-tulla"}]}
{"word": "luiskahdella", "conjugation": [{"1": "luiskah", "2": "d", "3": "t", "4": "el", "5": "a", "template_name": "fi-conj-tulla"}]}
{"word": "luiskahtaa", "conjugation": [{"1": "luiskah", "2": "t", "3": "d", "4": "a", "template_name": "fi-conj-muistaa"}]}
{"word": "luiskata", "conjugation": [{"1": "luisk", "2": "", "3": "", "4": "a", "template_name": "fi-conj-salata"}]}
{"word": "luiskauttaa", "conjugation": [{"1": "luiskau", "2": "tt", "3": "t", "4": "a", "template_name": "fi-conj-muistaa"}]}
{"word": "luistaa", "conjugation": [{"1": "luist", "2": "", "3": "", "4": "a", "template_name": "fi-conj-muistaa"}]}
{"word": "luistattaa", "conjugation": [{"1": "luista", "2": "tt", "3": "t", "4": "a", "template_name": "fi-conj-muistaa"}]}
{"word": "luistella", "conjugation": [{"1": "luist", "2": "", "3": "", "4": "el", "5": "a", "template_name": "fi-conj-tulla"}]}
{"word": "luisua", "conjugation": [{"1": "luis", "2": "", "3": "", "4": "u", "5": "a", "template_name": "fi-conj-sanoa"}]}
{"word": "luisuttaa", "conjugation": [{"1": "luisu", "2": "tt", "3": "t", "4": "a", "template_name": "fi-conj-muistaa"}]}
{"word": "lujentaa", "conjugation": [{"1": "lujen", "2": "a", "template_name": "fi-conj-huutaa"}]}
{"word": "lujentua", "conjugation": [{"1": "luje", "2": "nt", "3": "nn", "4": "u", "5": "a", "template_name": "fi-conj-sanoa"}]}
{"word": "lujeta", "conjugation": [{"1": "luj", "2": "", "3": "", "4": "e", "5": "a", "template_name": "fi-conj-vanheta"}]}
{"word": "lujittaa", "conjugation": [{"1": "luji", "2": "tt", "3": "t", "4": "a", "template_name": "fi-conj-muistaa"}]}
{"word": "lujittua", "conjugation": [{"1": "luji", "2": "tt", "3": "t", "4": "u", "5": "a", "template_name": "fi-conj-sanoa"}]}
{"word": "lukaista", "conjugation": [{"1": "luk", "2": "", "3": "", "4": "ai", "5": "a", "template_name": "fi-conj-rohkaista"}]}
{"word": "lukea", "conjugation": [{"1": "lu", "2": "k", "3": "", "4": "a", "template_name": "fi-conj-laskea"}]}
{"word": "lukeutua", "conjugation": [{"1": "lukeu", "2": "t", "3": "d", "4": "u", "5": "a", "template_name": "fi-conj-sanoa"}]}
{"word": "lukita", "conjugation": [{"1": "luki", "2": "a", "template_name": "fi-conj-valita"}]}
{"word": "lukittua", "conjugation": [{"1": "luki", "2": "tt", "3": "t", "4": "u", "5": "a", "template_name": "fi-conj-sanoa"}]}
{"word": "lukkaroida", "conjugation": [{"1": "lukkaroi", "2": "a", "template_name": "fi-conj-voida"}]}
{"word": "lukkiinnuttaa", "conjugation": [{"1": "lukkiinnu", "2": "tt", "3": "t", "4": "a", "template_name": "fi-conj-muistaa"}]}
{"word": "lukkiintua", "conjugation": [{"1": "lukkii", "2": "nt", "3": "nn", "4": "u", "5": "a", "template_name": "fi-conj-sanoa"}]}
{"word": "lukkiuttaa", "conjugation": [{"1": "lukkiu", "2": "tt", "3": "t", "4": "a", "template_name": "fi-conj-muistaa"}]}
{"word": "lukkiutua", "conjugation": [{"1": "lukkiu", "2": "t", "3": "d", "4": "u", "5": "a", "template_name": "fi-conj-sanoa"}]}
{"word": "lukkoutua", "conjugation": [{"1": "lukkou", "2": "t", "3": "d", "4": "u", "5": "a", "template_name": "fi-conj-sanoa"}]}
{"word": "lumeta", "conjugation": [{"1": "lum", "2": "", "3": "", "4": "e", "5": "a", "template_name": "fi-conj-katketa"}]}
{"word": "lumettaa", "conjugation": [{"1": "lume", "2": "tt", "3": "t", "4": "a", "template_name": "fi-conj-muistaa"}]}
{"word": "lumettua", "conjugation": [{"1": "lume", "2": "tt", "3": "t", "4": "u", "5": "a", "template_name": "fi-conj-sanoa"}]}
{"word": "lumeutua", "conjugation": [{"1": "lumeu", "2": "t", "3": "d", "4": "u", "5": "a", "template_name": "fi-conj-sanoa"}]}
{"word": "lumilautailla", "conjugation": [{"1": "lumilaut", "2": "", "3": "", "4": "ail", "5": "a", "template_name": "fi-conj-tulla"}]}
{"word": "lumittaa", "conjugation": [{"1": "lumi", "2": "tt", "3": "t", "4": "a", "template_name": "fi-conj-muistaa"}]}
{"word": "lumota", "conjugation": [{"1": "lum", "2": "", "3": "", "4": "o", "5": "a", "template_name": "fi-conj-katketa"}]}
{"word": "lumoutua", "conjugation": [{"1": "lumou", "2": "t", "3": "d", "4": "u", "5": "a", "template_name": "fi-conj-sanoa"}]}
{"word": "lumpsahtaa", "conjugation": [{"1": "lumpsah", "2": "t", "3": "d", "4": "a", "template_name": "fi-conj-muistaa"}]}
{"word": "lumpsauttaa", "conjugation": [{"1": "lumpsau", "2": "tt", "3": "t", "4": "a", "template_name": "fi-conj-muistaa"}]}
{"word": "lunastaa", "conjugation": [{"1": "lunast", "2": "", "3": "", "4": "a", "template_name": "fi-conj-muistaa"}]}
{"word": "luntata", "conjugation": [{"1": "lun", "2": "t", "3": "tt", "4": "a", "template_name": "fi-conj-salata"}]}
{"word": "luoda", "conjugation": [{"1": "luo", "2": "a", "template_name": "fi-conj-juoda"}]}
{"word": "luodata", "conjugation": [{"1": "luo", "2": "d", "3": "t", "4": "a", "template_name": "fi-conj-salata"}]}
{"word": "luokitella", "conjugation": [{"1": "luoki", "2": "t", "3": "tt", "4": "el", "5": "a", "template_name": "fi-conj-tulla"}]}
{"word": "luokittaa", "conjugation": [{"1": "luoki", "2": "tt", "3": "t", "4": "a", "template_name": "fi-conj-muistaa"}]}
{"word": "luokittua", "conjugation": [{"1": "luoki", "2": "tt", "3": "t", "4": "u", "5": "a", "template_name": "fi-conj-sanoa"}]}
{"word": "luonnehtia", "conjugation": [{"1": "luonneh", "2": "t", "3": "d", "4": "a", "template_name": "fi-conj-sallia"}]}
{"word": "luonnistaa", "conjugation": [{"1": "luonnist", "2": "", "3": "", "4": "a", "template_name": "fi-conj-muistaa"}]}
{"word": "luonnistua", "conjugation": [{"1": "luonnist", "2": "", "3": "", "4": "u", "5": "a", "template_name": "fi-conj-sanoa"}]}
{"word": "luonnostella", "conjugation": [{"1": "luonnost", "2": "", "3": "", "4": "el", "5": "a", "template_name": "fi-conj-tulla"}]}
{"word": "luonnuttaa", "conjugation": [{"1": "luonnu", "2": "tt", "3": "t", "4": "a", "template_name": "fi-conj-muistaa"}]}
{"word": "luontua", "conjugation": [{"1": "luo", "2": "nt", "3": "nn", "4": "u", "5": "a", "template_name": "fi-conj-sanoa"}]}
{"word": "luopua", "conjugation": [{"1": "luo", "2": "p", "3": "v", "4": "u", "5": "a", "template_name": "fi-conj-sanoa"}]}
{"word": "luotella", "conjugation": [{"1": "luo", "2": "t", "3": "tt", "4": "el", "5": "a", "template_name": "fi-conj-tulla"}]}
{"word": "luotottaa", "conjugation": [{"1": "luoto", "2": "tt", "3": "t", "4": "a", "template_name": "fi-conj-muistaa"}]}
{"word": "luotsailla", "conjugation": [{"1": "luotsa", "2": "", "3": "", "4": "il", "5": "a", "template_name": "fi-conj-tulla"}]}
{"word": "luotsata", "conjugation": [{"1": "luots", "2": "", "3": "", "4": "a", "template_name": "fi-conj-salata"}]}
{"word": "luottaa", "conjugation": [{"1": "luo", "2": "tt", "3": "t", "4": "a", "template_name": "fi-conj-muistaa"}]}
{"word": "luovia", "conjugation": [{"1": "luov", "2": "", "3": "", "4": "a", "template_name": "fi-conj-sallia"}]}
{"word": "luovuttaa", "conjugation": [{"1": "luovu", "2": "tt", "3": "t", "4": "a", "template_name": "fi-conj-muistaa"}]}
{"word": "lupailla", "conjugation": [{"1": "lup", "2": "", "3": "", "4": "ail", "5": "a", "template_name": "fi-conj-tulla"}]}
{"word": "lupautua", "conjugation": [{"1": "lupau", "2": "t", "3": "d", "4": "u", "5": "a", "template_name": "fi-conj-sanoa"}]}
{"word": "lupsahdella", "conjugation": [{"1": "lupsah", "2": "d", "3": "t", "4": "el", "5": "a", "template_name": "fi-conj-tulla"}]}
{"word": "lupsahtaa", "conjugation": [{"1": "lupsah", "2": "t", "3": "d", "4": "a", "template_name": "fi-conj-muistaa"}]}
{"word": "lurahtaa", "conjugation": [{"1": "lurah", "2": "t", "3": "d", "4": "a", "template_name": "fi-conj-muistaa"}]}
{"word": "lurauttaa", "conjugation": [{"1": "lurau", "2": "tt", "3": "t", "4": "a", "template_name": "fi-conj-muistaa"}]}
{"word": "luritella", "conjugation": [{"1": "luri", "2": "t", "3": "tt", "4": "el", "5": "a", "template_name": "fi-conj-tulla"}]}
{"word": "lurittaa", "conjugation": [{"1": "luri", "2": "tt", "3": "t", "4": "a", "template_name": "fi-conj-muistaa"}]}
{"word": "lurjustella", "conjugation": [{"1": "lurjust", "2": "", "3": "", "4": "el", "5": "a", "template_name": "fi-conj-tulla"}]}
{"word": "lurkata", "conjugation": [{"1": "lur", "2": "k", "3": "kk", "4": "a", "template_name": "fi-conj-salata"}]}
{"word": "lusia", "conjugation": [{"1": "lus", "2": "", "3": "", "4": "a", "template_name": "fi-conj-sallia"}]}
{"word": "lusikoida", "conjugation": [{"1": "lusikoi", "2": "a", "template_name": "fi-conj-voida"}]}
{"word": "lusmuilla", "conjugation": [{"1": "lusm", "2": "", "3": "", "4": "uil", "5": "a", "template_name": "fi-conj-tulla"}]}
{"word": "lussuttaa", "conjugation": [{"1": "lussu", "2": "tt", "3": "t", "4": "a", "template_name": "fi-conj-muistaa"}]}
{"word": "lutkuttaa", "conjugation": [{"1": "lutku", "2": "tt", "3": "t", "4": "a", "template_name": "fi-conj-muistaa"}]}
{"word": "lutviutua", "conjugation": [{"1": "lutviu", "2": "t", "3": "d", "4": "u", "5": "a", "template_name": "fi-conj-sanoa"}]}
{"word": "luuduttaa", "conjugation": [{"1": "luudu", "2": "tt", "3": "t", "4": "a", "template_name": "fi-conj-muistaa"}]}
{"word": "luuhata", "conjugation": [{"1": "luuh", "2": "", "3": "", "4": "a", "template_name": "fi-conj-salata"}]}
{"word": "luukuttaa", "conjugation": [{"1": "luuku", "2": "tt", "3": "t", "4": "a", "template_name": "fi-conj-muistaa"}]}
{"word": "luulla", "conjugation": [{"1": "l", "2": "", "3": "", "4": "uul", "5": "a", "template_name": "fi-conj-tulla"}]}
{"word": "luulotella", "conjugation": [{"1": "luulo", "2": "t", "3": "tt", "4": "el", "5": "a", "template_name": "fi-conj-tulla"}]}
{"word": "luurata", "conjugation": [{"1": "luur", "2": "", "3": "", "4": "a", "template_name": "fi-conj-salata"}]}
{"word": "luutia", "conjugation": [{"1": "luu", "2": "t", "3": "d", "4": "a", "template_name": "fi-conj-sallia"}]}
{"word": "luutua", "conjugation": [{"1": "luu", "2": "t", "3": "d", "4": "u", "5": "a", "template_name": "fi-conj-sanoa"}]}
{"word": "luututa", "conjugation": [{"1": "luu", "2": "t", "3": "tt", "4": "u", "5": "a", "template_name": "fi-conj-katketa"}]}
{"word": "luuvata", "conjugation": [{"1": "luuv", "2": "", "3": "", "4": "a", "template_name": "fi-conj-salata"}]}
{"word": "luvallistaa", "conjugation": [{"1": "luvallist", "2": "", "3": "", "4": "a", "template_name": "fi-conj-muistaa"}]}
{"word": "luvanvaraistaa", "conjugation": [{"1": "luvanvaraist", "2": "", "3": "", "4": "a", "template_name": "fi-conj-muistaa"}]}
{"word": "luvata", "conjugation": [{"1": "lu", "2": "v", "3": "p", "4": "a", "template_name": "fi-conj-salata"}]}
{"word": "ly\u00f6d\u00e4 \u00e4llik\u00e4ll\u00e4", "conjugation": [{"1": "ly\u00f6", "2": "\u00e4", "qual": "\u00e4llik\u00e4ll\u00e4", "template_name": "fi-conj-juoda"}]}
{"word": "ly\u00f6d\u00e4 laimin", "conjugation": [{"1": "ly\u00f6", "2": "\u00e4", "qual": "laimin", "template_name": "fi-conj-juoda"}]}
{"word": "ly\u00f6d\u00e4", "conjugation": [{"1": "ly\u00f6", "2": "\u00e4", "template_name": "fi-conj-juoda"}]}
{"word": "ly\u00f6t\u00e4tt\u00e4\u00e4", "conjugation": [{"1": "ly\u00f6t\u00e4", "2": "tt", "3": "t", "4": "\u00e4", "template_name": "fi-conj-muistaa"}]}
{"word": "ly\u00f6tt\u00e4\u00e4", "conjugation": [{"1": "ly\u00f6", "2": "tt", "3": "t", "4": "\u00e4", "template_name": "fi-conj-muistaa"}]}
{"word": "ly\u00f6tt\u00e4yty\u00e4 yhteen", "conjugation": [{"1": "ly\u00f6tt\u00e4y", "2": "t", "3": "d", "4": "y", "5": "\u00e4", "qual": "yhteen", "template_name": "fi-conj-sanoa"}]}
{"word": "ly\u00f6tt\u00e4yty\u00e4", "conjugation": [{"1": "ly\u00f6tt\u00e4y", "2": "t", "3": "d", "4": "y", "5": "\u00e4", "template_name": "fi-conj-sanoa"}]}
{"word": "ly\u00f6tty\u00e4", "conjugation": [{"1": "ly\u00f6", "2": "tt", "3": "t", "4": "y", "5": "\u00e4", "template_name": "fi-conj-sanoa"}]}
{"word": "lyhennell\u00e4", "conjugation": [{"1": "lyhe", "2": "nn", "3": "nt", "4": "el", "5": "\u00e4", "template_name": "fi-conj-tulla"}]}
{"word": "lyhent\u00e4\u00e4", "conjugation": [{"1": "lyhen", "2": "\u00e4", "template_name": "fi-conj-huutaa"}]}
{"word": "lyhenty\u00e4", "conjugation": [{"1": "lyhe", "2": "nt", "3": "nn", "4": "y", "5": "\u00e4", "template_name": "fi-conj-sanoa"}]}
{"word": "lyhet\u00e4", "conjugation": [{"1": "lyh", "2": "", "3": "", "4": "e", "5": "\u00e4", "template_name": "fi-conj-vanheta"}]}
{"word": "lyijyt\u00e4", "conjugation": [{"1": "lyij", "2": "", "3": "", "4": "y", "5": "\u00e4", "template_name": "fi-conj-selvit\u0}
{"word": "lyijytt\u00e4\u00e4", "conjugation": [{"1": "lyijy", "2": "tt", "3": "t", "4": "\u00e4", "template_name": "fi-conj-muistaa"}]}
{"word": "lyk\u00e4st\u00e4\u00e4", "conjugation": [{"1": "lyk\u00e4st", "2": "", "3": "", "4": "\u00e4", "template_name": "fi-conj-muistaa"}]}
{"word": "lyk\u00e4t\u00e4", "conjugation": [{"1": "ly", "2": "k", "3": "kk", "4": "\u00e4", "template_name": "fi-conj-salata"}]}
{"word": "lykk\u00e4\u00e4nty\u00e4", "conjugation": [{"1": "lykk\u00e4\u00e4", "2": "nt", "3": "nn", "4": "y", "5": "\u00e4", "template_name": "fi-conj-sanoa"}]}
{"word": "lykk\u00e4yty\u00e4", "conjugation": [{"1": "lykk\u00e4y", "2": "t", "3": "d", "4": "y", "5": "\u00e4", "template_name": "fi-conj-sanoa"}]}
{"word": "lykki\u00e4", "conjugation": [{"1": "ly", "2": "kk", "3": "k", "4": "\u00e4", "template_name": "fi-conj-sallia"}]}
{"word": "lyllert\u00e4\u00e4", "conjugation": [{"1": "lyller", "2": "\u00e4", "template_name": "fi-conj-huutaa"}]}
{"word": "lylly\u00e4", "conjugation": [{"1": "lyll", "2": "", "3": "", "4": "y", "5": "\u00e4", "template_name": "fi-conj-sanoa"}]}
{"word": "lymyill\u00e4", "conjugation": [{"1": "lym", "2": "", "3": "", "4": "yil", "5": "\u00e4", "template_name": "fi-conj-tulla"}]}
{"word": "lymyt\u00e4", "conjugation": [{"1": "lym", "2": "", "3": "", "4": "y", "5": "\u00e4", "template_name": "fi-conj-selvit\u0}
{"word": "lynkata", "conjugation": [{"1": "lyn", "2": "k", "3": "kk", "4": "a", "template_name": "fi-conj-salata"}]}
{"word": "lyps\u00e4\u00e4", "conjugation": [{"1": "lyps", "2": "", "3": "", "4": "\u00e4", "template_name": "fi-conj-muistaa"}]}
{"word": "lyps\u00e4tt\u00e4\u00e4", "conjugation": [{"1": "lyps\u00e4", "2": "tt", "3": "t", "4": "\u00e4", "template_name": "fi-conj-muistaa"}]}
{"word": "lys\u00e4ht\u00e4\u00e4", "conjugation": [{"1": "lys\u00e4h", "2": "t", "3": "d", "4": "\u00e4", "template_name": "fi-conj-muistaa"}]}
{"word": "lyst\u00e4t\u00e4", "conjugation": [{"1": "lyst", "2": "", "3": "", "4": "\u00e4", "template_name": "fi-conj-salata"}]}
{"word": "lyt\u00e4t\u00e4", "conjugation": [{"1": "ly", "2": "t", "3": "tt", "4": "\u00e4", "template_name": "fi-conj-salata"}]}
{"word": "lytist\u00e4\u00e4", "conjugation": [{"1": "lytist", "2": "", "3": "", "4": "\u00e4", "template_name": "fi-conj-muistaa"}]}
{"word": "lyyhist\u00e4\u00e4", "conjugation": [{"1": "lyyhist", "2": "", "3": "", "4": "\u00e4", "template_name": "fi-conj-muistaa"}]}
{"word": "lyyhisty\u00e4", "conjugation": [{"1": "lyyhist", "2": "", "3": "", "4": "y", "5": "\u00e4", "template_name": "fi-conj-sanoa"}]}
{"word": "lyyk\u00e4ht\u00e4\u00e4", "conjugation": [{"1": "lyyk\u00e4h", "2": "t", "3": "d", "4": "\u00e4", "template_name": "fi-conj-muistaa"}]}
{"word": "lyykist\u00e4\u00e4", "conjugation": [{"1": "lyykist", "2": "", "3": "", "4": "\u00e4", "template_name": "fi-conj-muistaa"}]}
{"word": "lyykisty\u00e4", "conjugation": [{"1": "lyykist", "2": "", "3": "", "4": "y", "5": "\u00e4", "template_name": "fi-conj-sanoa"}]}
{"word": "m\u00e4\u00e4k\u00e4ist\u00e4", "conjugation": [{"1": "m\u00e4\u00e4k", "2": "", "3": "", "4": "\u00e4i", "5": "\u00e4", "template_name": "fi-conj-rohkaista"}]}
{"word": "m\u00e4\u00e4ki\u00e4", "conjugation": [{"1": "m\u00e4\u00e4", "2": "k", "3": "", "4": "\u00e4", "template_name": "fi-conj-sallia"}]}
{"word": "m\u00e4\u00e4ky\u00e4", "conjugation": [{"1": "m\u00e4\u00e4", "2": "k", "3": "", "4": "y", "5": "\u00e4", "template_name": "fi-conj-sanoa"}]}
{"word": "m\u00e4\u00e4r\u00e4ill\u00e4", "conjugation": [{"1": "m\u00e4\u00e4r\u00e4", "2": "", "3": "", "4": "il", "5": "\u00e4", "template_name": "fi-conj-tulla"}]}
{"word": "m\u00e4\u00e4r\u00e4t\u00e4", "conjugation": [{"1": "m\u00e4\u00e4r", "2": "", "3": "", "4": "\u00e4", "template_name": "fi-conj-salata"}]}
{"word": "m\u00e4\u00e4r\u00e4yty\u00e4", "conjugation": [{"1": "m\u00e4\u00e4r\u00e4y", "2": "t", "3": "d", "4": "y", "5": "\u00e4", "template_name": "fi-conj-sanoa"}]}
{"word": "m\u00e4\u00e4ritell\u00e4", "conjugation": [{"1": "m\u00e4\u00e4ri", "2": "t", "3": "tt", "4": "el", "5": "\u00e4", "template_name": "fi-conj-tulla"}]}
{"word": "m\u00e4\u00e4ritt\u00e4\u00e4", "conjugation": [{"1": "m\u00e4\u00e4ri", "2": "tt", "3": "t", "4": "\u00e4", "template_name": "fi-conj-muistaa"}]}
{"word": "m\u00e4d\u00e4nnytt\u00e4\u00e4", "conjugation": [{"1": "m\u00e4d\u00e4nny", "2": "tt", "3": "t", "4": "\u00e4", "template_name": "fi-conj-muistaa"}]}
{"word": "m\u00e4d\u00e4nty\u00e4", "conjugation": [{"1": "m\u00e4d\u00e4", "2": "nt", "3": "nn", "4": "y", "5": "\u00e4", "template_name": "fi-conj-sanoa"}]}
{"word": "m\u00e4d\u00e4t\u00e4", "conjugation": [{"1": "m\u00e4", "2": "d", "3": "t", "4": "\u00e4", "5": "\u00e4", "template_name": "fi-conj-vanheta"}]}
{"word": "m\u00e4d\u00e4tt\u00e4\u00e4", "conjugation": [{"1": "m\u00e4d\u00e4", "2": "tt", "3": "t", "4": "\u00e4", "template_name": "fi-conj-muistaa"}]}
{"word": "m\u00e4ik\u00e4\u00e4", "conjugation": [{"1": "m\u00e4ik", "2": "\u00e4", "template_name": "fi-conj-kaikaa"}]}
{"word": "m\u00e4iky\u00e4", "conjugation": [{"1": "m\u00e4i", "2": "k", "3": "", "4": "y", "5": "\u00e4", "template_name": "fi-conj-sanoa"}]}
{"word": "m\u00e4isk\u00e4\u00e4", "conjugation": [{"1": "m\u00e4isk", "2": "\u00e4", "template_name": "fi-conj-kaikaa"}]}
{"word": "m\u00e4isk\u00e4hdell\u00e4", "conjugation": [{"1": "m\u00e4isk\u00e4h", "2": "d", "3": "t", "4": "el", "5": "\u00e4", "template_name": "fi-conj-tulla"}]}
{"word": "m\u00e4isk\u00e4ht\u00e4\u00e4", "conjugation": [{"1": "m\u00e4isk\u00e4h", "2": "t", "3": "d", "4": "\u00e4", "template_name": "fi-conj-muistaa"}]}
{"word": "m\u00e4isk\u00e4ytt\u00e4\u00e4", "conjugation": [{"1": "m\u00e4isk\u00e4y", "2": "tt", "3": "t", "4": "\u00e4", "template_name": "fi-conj-muistaa"}]}
{"word": "m\u00e4iski\u00e4", "conjugation": [{"1": "m\u00e4isk", "2": "", "3": "", "4": "\u00e4", "template_name": "fi-conj-sallia"}]}
{"word": "m\u00e4isky\u00e4", "conjugation": [{"1": "m\u00e4isk", "2": "", "3": "", "4": "y", "5": "\u00e4", "template_name": "fi-conj-sanoa"}]}
{"word": "m\u00e4iskytt\u00e4\u00e4", "conjugation": [{"1": "m\u00e4isky", "2": "tt", "3": "t", "4": "\u00e4", "template_name": "fi-conj-muistaa"}]}
{"word": "m\u00e4j\u00e4hdell\u00e4", "conjugation": [{"1": "m\u00e4j\u00e4h", "2": "d", "3": "t", "4": "el", "5": "\u00e4", "template_name": "fi-conj-tulla"}]}
{"word": "m\u00e4j\u00e4ht\u00e4\u00e4", "conjugation": [{"1": "m\u00e4j\u00e4h", "2": "t", "3": "d", "4": "\u00e4", "template_name": "fi-conj-muistaa"}]}
{"word": "m\u00e4j\u00e4ytt\u00e4\u00e4", "conjugation": [{"1": "m\u00e4j\u00e4y", "2": "tt", "3": "t", "4": "\u00e4", "template_name": "fi-conj-muistaa"}]}
{"word": "m\u00e4k\u00e4tt\u00e4\u00e4", "conjugation": [{"1": "m\u00e4k\u00e4", "2": "tt", "3": "t", "4": "\u00e4", "template_name": "fi-conj-muistaa"}]}
{"word": "m\u00e4ll\u00e4t\u00e4", "conjugation": [{"1": "m\u00e4ll", "2": "", "3": "", "4": "\u00e4", "template_name": "fi-conj-salata"}]}
{"word": "m\u00e4nky\u00e4", "conjugation": [{"1": "m\u00e4", "2": "nk", "3": "ng", "4": "y", "5": "\u00e4", "template_name": "fi-conj-sanoa"}]}
{"word": "m\u00e4rehti\u00e4", "conjugation": [{"1": "m\u00e4reh", "2": "t", "3": "d", "4": "\u00e4", "template_name": "fi-conj-sallia"}]}
{"word": "m\u00e4rki\u00e4", "conjugation": [{"1": "m\u00e4r", "2": "k", "3": "", "4": "\u00e4", "template_name": "fi-conj-sallia"}]}
{"word": "m\u00e4sk\u00e4t\u00e4", "conjugation": [{"1": "m\u00e4sk", "2": "", "3": "", "4": "\u00e4", "template_name": "fi-conj-salata"}]}
{"word": "m\u00e4ss\u00e4ill\u00e4", "conjugation": [{"1": "m\u00e4ss", "2": "", "3": "", "4": "\u00e4il", "5": "\u00e4", "template_name": "fi-conj-tulla"}]}
{"word": "m\u00e4ss\u00e4t\u00e4", "conjugation": [{"1": "m\u00e4ss", "2": "", "3": "", "4": "\u00e4", "template_name": "fi-conj-salata"}]}
{"word": "m\u00e4ssytt\u00e4\u00e4", "conjugation": [{"1": "m\u00e4ssy", "2": "tt", "3": "t", "4": "\u00e4", "template_name": "fi-conj-muistaa"}]}
{"word": "m\u00e4t\u00e4st\u00e4\u00e4", "conjugation": [{"1": "m\u00e4t\u00e4st", "2": "", "3": "", "4": "\u00e4", "template_name": "fi-conj-muistaa"}]}
{"word": "m\u00e4t\u00e4sty\u00e4", "conjugation": [{"1": "m\u00e4t\u00e4st", "2": "", "3": "", "4": "y", "5": "\u00e4", "template_name": "fi-conj-sanoa"}]}
{"word": "m\u00e4ti\u00e4", "conjugation": [{"1": "m\u00e4", "2": "t", "3": "d", "4": "\u00e4", "template_name": "fi-conj-sallia"}]}
{"word": "m\u00e4tk\u00e4hdell\u00e4", "conjugation": [{"1": "m\u00e4tk\u00e4h", "2": "d", "3": "t", "4": "el", "5": "\u00e4", "template_name": "fi-conj-tulla"}]}
{"word": "m\u00e4tk\u00e4ht\u00e4\u00e4", "conjugation": [{"1": "m\u00e4tk\u00e4h", "2": "t", "3": "d", "4": "\u00e4", "template_name": "fi-conj-muistaa"}]}
{"word": "m\u00e4tk\u00e4ist\u00e4", "conjugation": [{"1": "m\u00e4tk", "2": "", "3": "", "4": "\u00e4i", "5": "\u00e4", "template_name": "fi-conj-rohkaista"}]}
{"word": "m\u00e4tk\u00e4t\u00e4", "conjugation": [{"1": "m\u00e4t", "2": "k", "3": "kk", "4": "\u00e4", "template_name": "fi-conj-salata"}]}
{"word": "m\u00e4tk\u00e4ytt\u00e4\u00e4", "conjugation": [{"1": "m\u00e4tk\u00e4y", "2": "tt", "3": "t", "4": "\u00e4", "template_name": "fi-conj-muistaa"}]}
{"word": "m\u00e4tki\u00e4", "conjugation": [{"1": "m\u00e4tk", "2": "", "3": "", "4": "\u00e4", "template_name": "fi-conj-sallia"}]}
{"word": "m\u00e4ts\u00e4t\u00e4", "conjugation": [{"1": "m\u00e4ts", "2": "", "3": "", "4": "\u00e4", "template_name": "fi-conj-salata"}]}
{"word": "m\u00e4tt\u00e4\u00e4", "conjugation": [{"1": "m\u00e4", "2": "tt", "3": "t", "4": "\u00e4", "template_name": "fi-conj-muistaa"}]}
{"word": "m\u00f6hl\u00e4t\u00e4", "conjugation": [{"1": "m\u00f6hl", "2": "", "3": "", "4": "\u00e4", "template_name": "fi-conj-salata"}]}
{"word": "m\u00f6hli\u00e4", "conjugation": [{"1": "m\u00f6hl", "2": "", "3": "", "4": "\u00e4", "template_name": "fi-conj-sallia"}]}
{"word": "m\u00f6k\u00f6tt\u00e4\u00e4", "conjugation": [{"1": "m\u00f6k\u00f6", "2": "tt", "3": "t", "4": "\u00e4", "template_name": "fi-conj-muistaa"}]}
{"word": "m\u00f6kelt\u00e4\u00e4", "conjugation": [{"1": "m\u00f6kel", "2": "\u00e4", "template_name": "fi-conj-huutaa"}]}
{"word": "m\u00f6kist\u00e4", "conjugation": [{"1": "m\u00f6k", "2": "", "3": "", "4": "i", "5": "\u00e4", "template_name": "fi-conj-rohkaista"}]}
{"word": "m\u00f6kkeill\u00e4", "conjugation": [{"1": "m\u00f6kke", "2": "", "3": "", "4": "il", "5": "\u00e4", "template_name": "fi-conj-tulla"}]}
{"word": "m\u00f6l\u00e4ht\u00e4\u00e4", "conjugation": [{"1": "m\u00f6l\u00e4h", "2": "t", "3": "d", "4": "\u00e4", "template_name": "fi-conj-muistaa"}]}
{"word": "m\u00f6l\u00e4ytt\u00e4\u00e4", "conjugation": [{"1": "m\u00f6l\u00e4y", "2": "tt", "3": "t", "4": "\u00e4", "template_name": "fi-conj-muistaa"}]}
{"word": "m\u00f6l\u00f6tt\u00e4\u00e4", "conjugation": [{"1": "m\u00f6l\u00f6", "2": "tt", "3": "t", "4": "\u00e4", "template_name": "fi-conj-muistaa"}]}
{"word": "m\u00f6list\u00e4", "conjugation": [{"1": "m\u00f6l", "2": "", "3": "", "4": "i", "5": "\u00e4", "template_name": "fi-conj-rohkaista"}]}
{"word": "m\u00f6ll\u00f6tt\u00e4\u00e4", "conjugation": [{"1": "m\u00f6ll\u00f6", "2": "tt", "3": "t", "4": "\u00e4", "template_name": "fi-conj-muistaa"}]}
{"word": "m\u00f6lyt\u00e4", "conjugation": [{"1": "m\u00f6l", "2": "", "3": "", "4": "y", "5": "\u00e4", "template_name": "fi-conj-selvit\u0}
{"word": "m\u00f6nj\u00e4t\u00e4", "conjugation": [{"1": "m\u00f6nj", "2": "", "3": "", "4": "\u00e4", "template_name": "fi-conj-salata"}]}
{"word": "m\u00f6nki\u00e4", "conjugation": [{"1": "m\u00f6", "2": "nk", "3": "ng", "4": "\u00e4", "template_name": "fi-conj-sallia"}]}
{"word": "m\u00f6r\u00e4ht\u00e4\u00e4", "conjugation": [{"1": "m\u00f6r\u00e4h", "2": "t", "3": "d", "4": "\u00e4", "template_name": "fi-conj-muistaa"}]}
{"word": "m\u00f6rist\u00e4", "conjugation": [{"1": "m\u00f6r", "2": "", "3": "", "4": "i", "5": "\u00e4", "template_name": "fi-conj-rohkaista"}]}
{"word": "m\u00f6yhelt\u00e4\u00e4", "conjugation": [{"1": "m\u00f6yhel", "2": "\u00e4", "template_name": "fi-conj-huutaa"}]}
{"word": "m\u00f6yhent\u00e4\u00e4", "conjugation": [{"1": "m\u00f6yhen", "2": "\u00e4", "template_name": "fi-conj-huutaa"}]}
{"word": "m\u00f6yhi\u00e4", "conjugation": [{"1": "m\u00f6yh", "2": "", "3": "", "4": "\u00e4", "template_name": "fi-conj-sallia"}]}
{"word": "m\u00f6yk\u00e4t\u00e4", "conjugation": [{"1": "m\u00f6y", "2": "k", "3": "kk", "4": "\u00e4", "template_name": "fi-conj-salata"}]}
{"word": "m\u00f6yri\u00e4", "conjugation": [{"1": "m\u00f6yr", "2": "", "3": "", "4": "\u00e4", "template_name": "fi-conj-sallia"}]}
{"word": "m\u00f6yryt\u00e4", "conjugation": [{"1": "m\u00f6yr", "2": "", "3": "", "4": "y", "5": "\u00e4", "template_name": "fi-conj-selvit\u0}
{"word": "maadoittaa", "conjugation": [{"1": "maadoi", "2": "tt", "3": "t", "4": "a", "template_name": "fi-conj-muistaa"}]}
{"word": "maaduttaa", "conjugation": [{"1": "maadu", "2": "tt", "3": "t", "4": "a", "template_name": "fi-conj-muistaa"}]}
{"word": "maailmallistua", "conjugation": [{"1": "maailmallist", "2": "", "3": "", "4": "u", "5": "a", "template_name": "fi-conj-sanoa"}]}
{"word": "maalailla", "conjugation": [{"1": "maal", "2": "", "3": "", "4": "ail", "5": "a", "template_name": "fi-conj-tulla"}]}
{"word": "maalaistua", "conjugation": [{"1": "maalaist", "2": "", "3": "", "4": "u", "5": "a", "template_name": "fi-conj-sanoa"}]}
{"word": "maalata", "conjugation": [{"1": "maal", "2": "", "3": "", "4": "a", "template_name": "fi-conj-salata"}}
{"word": "maalata", "conjugation": [{"1": "maal", "2": "", "3": "", "4": "a", "template_name": "fi-conj-salata"}]}
{"word": "maalauttaa", "conjugation": [{"1": "maalau", "2": "tt", "3": "t", "4": "a", "template_name": "fi-conj-muistaa"}]}
{"word": "maallistua", "conjugation": [{"1": "maallist", "2": "", "3": "", "4": "u", "5": "a", "template_name": "fi-conj-sanoa"}]}
{"word": "maania", "conjugation": [{"1": "maan", "2": "", "3": "", "4": "a", "template_name": "fi-conj-sallia"}]}
{"word": "maanitella", "conjugation": [{"1": "maani", "2": "t", "3": "tt", "4": "el", "5": "a", "template_name": "fi-conj-tulla"}]}
{"word": "maankaltaistaa", "conjugation": [{"1": "maankaltaist", "2": "", "3": "", "4": "a", "template_name": "fi-conj-muistaa"}]}
{"word": "maannostua", "conjugation": [{"1": "maannost", "2": "", "3": "", "4": "u", "5": "a", "template_name": "fi-conj-sanoa"}]}
{"word": "maantaa", "conjugation": [{"1": "maan", "2": "a", "template_name": "fi-conj-saartaa"}]}
{"word": "maastouttaa", "conjugation": [{"1": "maastou", "2": "tt", "3": "t", "4": "a", "template_name": "fi-conj-muistaa"}]}
{"word": "maastoutua", "conjugation": [{"1": "maastou", "2": "t", "3": "d", "4": "u", "5": "a", "template_name": "fi-conj-sanoa"}]}
{"word": "maata", "conjugation": [{"1": "ma", "2": "", "3": "k", "4": "a", "template_name": "fi-conj-salata"}]}
{"word": "maattaa", "conjugation": [{"1": "maa", "2": "tt", "3": "t", "4": "a", "template_name": "fi-conj-muistaa"}]}
{"word": "maatua", "conjugation": [{"1": "maa", "2": "t", "3": "d", "4": "u", "5": "a", "template_name": "fi-conj-sanoa"}]}
{"word": "machoilla", "conjugation": [{"1": "mach", "2": "", "3": "", "4": "oil", "5": "a", "template_name": "fi-conj-tulla"}]}
{"word": "madaltaa", "conjugation": [{"1": "madal", "2": "a", "template_name": "fi-conj-huutaa"}]}
{"word": "madaltua", "conjugation": [{"1": "mada", "2": "lt", "3": "ll", "4": "u", "5": "a", "template_name": "fi-conj-sanoa"}]}
{"word": "madella", "conjugation": [{"1": "ma", "2": "d", "3": "t", "4": "el", "5": "a", "template_name": "fi-conj-tulla"}]}
{"word": "madottaa", "conjugation": [{"1": "mado", "2": "tt", "3": "t", "4": "a", "template_name": "fi-conj-muistaa"}]}
{"word": "magnetisoida", "conjugation": [{"1": "magnetisoi", "2": "a", "template_name": "fi-conj-voida"}]}
{"word": "magnetisoitua", "conjugation": [{"1": "magnetisoi", "2": "t", "3": "d", "4": "u", "5": "a", "template_name": "fi-conj-sanoa"}]}
{"word": "magnetoida", "conjugation": [{"1": "magnetoi", "2": "a", "template_name": "fi-conj-voida"}]}
{"word": "magnetoitua", "conjugation": [{"1": "magnetoi", "2": "t", "3": "d", "4": "u", "5": "a", "template_name": "fi-conj-sanoa"}]}
{"word": "mahdollistaa", "conjugation": [{"1": "mahdollist", "2": "", "3": "", "4": "a", "template_name": "fi-conj-muistaa"}]}
{"word": "mahdollistua", "conjugation": [{"1": "mahdollist", "2": "", "3": "", "4": "u", "5": "a", "template_name": "fi-conj-sanoa"}]}
{"word": "mahduttaa", "conjugation": [{"1": "mahdu", "2": "tt", "3": "t", "4": "a", "template_name": "fi-conj-muistaa"}]}
{"word": "mahentua", "conjugation": [{"1": "mahe", "2": "nt", "3": "nn", "4": "u", "5": "a", "template_name": "fi-conj-sanoa"}]}
{"word": "mahia", "conjugation": [{"1": "mah", "2": "", "3": "", "4": "a", "template_name": "fi-conj-sallia"}]}
{"word": "mahtaa", "conjugation": [{"1": "mah", "2": "t", "3": "d", "4": "a", "template_name": "fi-conj-kaivaa"}]}
{"word": "mahtailla", "conjugation": [{"1": "maht", "2": "", "3": "", "4": "ail", "5": "a", "template_name": "fi-conj-tulla"}]}
{"word": "mahtua", "conjugation": [{"1": "mah", "2": "t", "3": "d", "4": "u", "5": "a", "template_name": "fi-conj-sanoa"}]}
{"word": "maikkua", "conjugation": [{"1": "mai", "2": "kk", "3": "k", "4": "u", "5": "a", "template_name": "fi-conj-sanoa"}]}
{"word": "mainita", "conjugation": [{"1": "maini", "2": "a", "template_name": "fi-conj-valita"}]}
{"word": "mainostaa", "conjugation": [{"1": "mainost", "2": "", "3": "", "4": "a", "template_name": "fi-conj-muistaa"}]}
{"word": "mairitella", "conjugation": [{"1": "mairi", "2": "t", "3": "tt", "4": "el", "5": "a", "template_name": "fi-conj-tulla"}]}
{"word": "maisemoida", "conjugation": [{"1": "maisemoi", "2": "a", "template_name": "fi-conj-voida"}]}
{"word": "maiskahtaa", "conjugation": [{"1": "maiskah", "2": "t", "3": "d", "4": "a", "template_name": "fi-conj-muistaa"}]}
{"word": "maiskauttaa", "conjugation": [{"1": "maiskau", "2": "tt", "3": "t", "4": "a", "template_name": "fi-conj-muistaa"}]}
{"word": "maiskutella", "conjugation": [{"1": "maisku", "2": "t", "3": "tt", "4": "el", "5": "a", "template_name": "fi-conj-tulla"}]}
{"word": "maiskuttaa", "conjugation": [{"1": "maisku", "2": "tt", "3": "t", "4": "a", "template_name": "fi-conj-muistaa"}]}
{"word": "maistaa", "conjugation": [{"1": "maist", "2": "", "3": "", "4": "a", "template_name": "fi-conj-kaivaa"}]}
{"word": "maistattaa", "conjugation": [{"1": "maista", "2": "tt", "3": "t", "4": "a", "template_name": "fi-conj-muistaa"}]}
{"word": "maistella", "conjugation": [{"1": "maist", "2": "", "3": "", "4": "el", "5": "a", "template_name": "fi-conj-tulla"}]}
{"word": "maistua", "conjugation": [{"1": "maist", "2": "", "3": "", "4": "u", "5": "a", "template_name": "fi-conj-sanoa"}]}
{"word": "maittaa", "conjugation": [{"1": "mai", "2": "tt", "3": "t", "4": "a", "template_name": "fi-conj-kaivaa"}]}
{"word": "majailla", "conjugation": [{"1": "maj", "2": "", "3": "", "4": "ail", "5": "a", "template_name": "fi-conj-tulla"}]}
{"word": "majoittaa", "conjugation": [{"1": "majoi", "2": "tt", "3": "t", "4": "a", "template_name": "fi-conj-muistaa"}]}
{"word": "majoittautua", "conjugation": [{"1": "majoittau", "2": "t", "3": "d", "4": "u", "5": "a", "template_name": "fi-conj-sanoa"}]}
{"word": "majoittua", "conjugation": [{"1": "majoi", "2": "tt", "3": "t", "4": "u", "5": "a", "template_name": "fi-conj-sanoa"}]}
{"word": "makailla", "conjugation": [{"1": "mak", "2": "", "3": "", "4": "ail", "5": "a", "template_name": "fi-conj-tulla"}]}
{"word": "makauttaa", "conjugation": [{"1": "makau", "2": "tt", "3": "t", "4": "a", "template_name": "fi-conj-muistaa"}]}
{"word": "makeilla", "conjugation": [{"1": "make", "2": "", "3": "", "4": "il", "5": "a", "template_name": "fi-conj-tulla"}]}
{"word": "makeuttaa", "conjugation": [{"1": "makeu", "2": "tt", "3": "t", "4": "a", "template_name": "fi-conj-muistaa"}]}
{"word": "makoilla", "conjugation": [{"1": "mak", "2": "", "3": "", "4": "oil", "5": "a", "template_name": "fi-conj-tulla"}]}
{"word": "maksaa samalla mitalla", "conjugation": [{"1": "maks", "2": "", "3": "", "4": "a", "qual": "samalla mitalla", "template_name": "fi-conj-kaivaa"}]}
{"word": "maksaa", "conjugation": [{"1": "maks", "2": "", "3": "", "4": "a", "template_name": "fi-conj-kaivaa"}]}
{"word": "maksattaa", "conjugation": [{"1": "maksa", "2": "tt", "3": "t", "4": "a", "template_name": "fi-conj-muistaa"}]}
{"word": "maksella", "conjugation": [{"1": "maks", "2": "", "3": "", "4": "el", "5": "a", "template_name": "fi-conj-tulla"}]}
{"word": "maksimoida", "conjugation": [{"1": "maksimoi", "2": "a", "template_name": "fi-conj-voida"}]}
{"word": "maksoittua", "conjugation": [{"1": "maksoi", "2": "tt", "3": "t", "4": "u", "5": "a", "template_name": "fi-conj-sanoa"}]}
{"word": "maksullistaa", "conjugation": [{"1": "maksullist", "2": "", "3": "", "4": "a", "template_name": "fi-conj-muistaa"}]}
{"word": "maksuunpanna", "conjugation": [{"1": "maksuunp", "2": "", "3": "", "4": "an", "5": "a", "template_name": "fi-conj-tulla"}]}
{"word": "makuloida", "conjugation": [{"1": "makuloi", "2": "a", "template_name": "fi-conj-voida"}]}
{"word": "makustella", "conjugation": [{"1": "makust", "2": "", "3": "", "4": "el", "5": "a", "template_name": "fi-conj-tulla"}]}
{"word": "makuuttaa", "conjugation": [{"1": "makuu", "2": "tt", "3": "t", "4": "a", "template_name": "fi-conj-muistaa"}]}
{"word": "maleksia", "conjugation": [{"1": "maleks", "2": "", "3": "", "4": "a", "template_name": "fi-conj-sallia"}]}
{"word": "malignisoitua", "conjugation": [{"1": "malignisoi", "2": "t", "3": "d", "4": "u", "5": "a", "template_name": "fi-conj-sanoa"}]}
{"word": "malignistua", "conjugation": [{"1": "malignist", "2": "", "3": "", "4": "u", "5": "a", "template_name": "fi-conj-sanoa"}]}
{"word": "malignoitua", "conjugation": [{"1": "malignoi", "2": "t", "3": "d", "4": "u", "5": "a", "template_name": "fi-conj-sanoa"}]}
{"word": "mallastaa", "conjugation": [{"1": "mallast", "2": "", "3": "", "4": "a", "template_name": "fi-conj-muistaa"}]}
{"word": "mallata", "conjugation": [{"1": "mall", "2": "", "3": "", "4": "a", "template_name": "fi-conj-salata"}]}
{"word": "mallintaa", "conjugation": [{"1": "mallin", "2": "a", "template_name": "fi-conj-huutaa"}]}
{"word": "mallittaa", "conjugation": [{"1": "malli", "2": "tt", "3": "t", "4": "a", "template_name": "fi-conj-muistaa"}]}
{"word": "maltillistua", "conjugation": [{"1": "maltillist", "2": "", "3": "", "4": "u", "5": "a", "template_name": "fi-conj-sanoa"}]}
{"word": "malttaa", "conjugation": [{"1": "mal", "2": "tt", "3": "t", "4": "a", "template_name": "fi-conj-kaivaa"}]}
{"word": "man\u00f6veroida", "conjugation": [{"1": "man\u00f6veroi", "2": "a", "template_name": "fi-conj-voida"}]}
{"word": "man\u00f6vroida", "conjugation": [{"1": "man\u00f6vroi", "2": "a", "template_name": "fi-conj-voida"}]}
{"word": "manailla", "conjugation": [{"1": "man", "2": "", "3": "", "4": "ail", "5": "a", "template_name": "fi-conj-tulla"}]}
{"word": "manata", "conjugation": [{"1": "man", "2": "", "3": "", "4": "a", "template_name": "fi-conj-salata"}]}
{"word": "maneeristua", "conjugation": [{"1": "maneerist", "2": "", "3": "", "4": "u", "5": "a", "template_name": "fi-conj-sanoa"}]}
{"word": "manifestoida", "conjugation": [{"1": "manifestoi", "2": "a", "template_name": "fi-conj-voida"}]}
{"word": "manifestoitua", "conjugation": [{"1": "manifestoi", "2": "t", "3": "d", "4": "u", "5": "a", "template_name": "fi-conj-sanoa"}]}
{"word": "manipuloida", "conjugation": [{"1": "manipuloi", "2": "a", "template_name": "fi-conj-voida"}]}
{"word": "mankeloida", "conjugation": [{"1": "mankeloi", "2": "a", "template_name": "fi-conj-tupakoida"}]}
{"word": "mankua", "conjugation": [{"1": "ma", "2": "nk", "3": "ng", "4": "u", "5": "a", "template_name": "fi-conj-sanoa"}]}
{"word": "mapittaa", "conjugation": [{"1": "mapi", "2": "tt", "3": "t", "4": "a", "template_name": "fi-conj-muistaa"}]}
{"word": "marinoida", "conjugation": [{"1": "marinoi", "2": "a", "template_name": "fi-conj-voida"}]}
{"word": "marinoitua", "conjugation": [{"1": "marinoi", "2": "t", "3": "d", "4": "u", "5": "a", "template_name": "fi-conj-sanoa"}]}
{"word": "marista", "conjugation": [{"1": "mar", "2": "", "3": "", "4": "i", "5": "a", "template_name": "fi-conj-rohkaista"}]}
{"word": "marjastaa", "conjugation": [{"1": "marjast", "2": "", "3": "", "4": "a", "template_name": "fi-conj-muistaa"}]}
{"word": "marjoa", "conjugation": [{"1": "marj", "2": "", "3": "", "4": "o", "5": "a", "template_name": "fi-conj-sanoa"}]}
{"word": "markkeerata", "conjugation": [{"1": "markkeer", "2": "", "3": "", "4": "a", "template_name": "fi-conj-salata"}]}
{"word": "markkinoida", "conjugation": [{"1": "markkinoi", "2": "a", "template_name": "fi-conj-voida"}]}
{"word": "marmattaa", "conjugation": [{"1": "marma", "2": "tt", "3": "t", "4": "a", "template_name": "fi-conj-muistaa"}]}
{"word": "marmoroitua", "conjugation": [{"1": "marmoroi", "2": "t", "3": "d", "4": "u", "5": "a", "template_name": "fi-conj-sanoa"}]}
{"word": "marssia", "conjugation": [{"1": "marss", "2": "", "3": "", "4": "a", "template_name": "fi-conj-sallia"}]}
{"word": "marssittaa", "conjugation": [{"1": "marssi", "2": "tt", "3": "t", "4": "a", "template_name": "fi-conj-muistaa"}]}
{"word": "martioida", "conjugation": [{"1": "martioi", "2": "a", "template_name": "fi-conj-voida"}]}
{"word": "masentaa", "conjugation": [{"1": "masen", "2": "a", "template_name": "fi-conj-huutaa"}]}
{"word": "masentua", "conjugation": [{"1": "mase", "2": "nt", "3": "nn", "4": "u", "5": "a", "template_name": "fi-conj-sanoa"}]}
{"word": "masinoida", "conjugation": [{"1": "masinoi", "2": "a", "template_name": "fi-conj-voida"}]}
{"word": "maskata", "conjugation": [{"1": "mask", "2": "", "3": "", "4": "a", "template_name": "fi-conj-salata"}]}
{"word": "maskeerata", "conjugation": [{"1": "maskeer", "2": "", "3": "", "4": "a", "template_name": "fi-conj-salata"}]}
{"word": "massata", "conjugation": [{"1": "mass", "2": "", "3": "", "4": "a", "template_name": "fi-conj-salata"}]}
{"word": "massoitella", "conjugation": [{"1": "massoi", "2": "t", "3": "tt", "4": "el", "5": "a", "template_name": "fi-conj-tulla"}]}
{"word": "masteroida", "conjugation": [{"1": "masteroi", "2": "a", "template_name": "fi-conj-voida"}]}
{"word": "masturboida", "conjugation": [{"1": "masturboi", "2": "a", "template_name": "fi-conj-voida"}]}
{"word": "mataa", "conjugation": [{"1": "ma", "2": "t", "3": "d", "4": "a", "template_name": "fi-conj-kaivaa"}]}
{"word": "mataloittaa", "conjugation": [{"1": "mataloi", "2": "tt", "3": "t", "4": "a", "template_name": "fi-conj-muistaa"}]}
{"word": "mataloitua", "conjugation": [{"1": "mataloi", "2": "t", "3": "d", "4": "u", "5": "a", "template_name": "fi-conj-sanoa"}]}
{"word": "matemaattistaa", "conjugation": [{"1": "matemaattist", "2": "", "3": "", "4": "a", "template_name": "fi-conj-muistaa"}]}
{"word": "matemaattistua", "conjugation": [{"1": "matemaattist", "2": "", "3": "", "4": "u", "5": "a", "template_name": "fi-conj-sanoa"}]}
{"word": "matematisoida", "conjugation": [{"1": "matematisoi", "2": "a", "template_name": "fi-conj-voida"}]}
{"word": "matematisoitua", "conjugation": [{"1": "matematisoi", "2": "t", "3": "d", "4": "u", "5": "a", "template_name": "fi-conj-sanoa"}]}
{"word": "materiaalistaa", "conjugation": [{"1": "materiaalist", "2": "", "3": "", "4": "a", "template_name": "fi-conj-muistaa"}]}
{"word": "materiaalistua", "conjugation": [{"1": "materiaalist", "2": "", "3": "", "4": "u", "5": "a", "template_name": "fi-conj-sanoa"}]}
{"word": "materialisoida", "conjugation": [{"1": "materialisoi", "2": "a", "template_name": "fi-conj-voida"}]}
{"word": "materialisoitua", "conjugation": [{"1": "materialisoi", "2": "t", "3": "d", "4": "u", "5": "a", "template_name": "fi-conj-sanoa"}]}
{"word": "matittaa", "conjugation": [{"1": "mati", "2": "tt", "3": "t", "4": "a", "template_name": "fi-conj-muistaa"}]}
{"word": "matkailla", "conjugation": [{"1": "matk", "2": "", "3": "", "4": "ail", "5": "a", "template_name": "fi-conj-tulla"}]}
{"word": "matkata", "conjugation": [{"1": "matk", "2": "", "3": "", "4": "a", "template_name": "fi-conj-salata"}]}
{"word": "matkia", "conjugation": [{"1": "matk", "2": "", "3": "", "4": "a", "template_name": "fi-conj-sallia"}]}
{"word": "matkustaa", "conjugation": [{"1": "matkust", "2": "", "3": "", "4": "a", "template_name": "fi-conj-muistaa"}]}
{"word": "matkustella", "conjugation": [{"1": "matkust", "2": "", "3": "", "4": "el", "5": "a", "template_name": "fi-conj-tulla"}]}
{"word": "maukua", "conjugation": [{"1": "mau", "2": "k", "3": "", "4": "u", "5": "a", "template_name": "fi-conj-sanoa"}]}
{"word": "maustaa", "conjugation": [{"1": "maust", "2": "", "3": "", "4": "a", "template_name": "fi-conj-kaivaa"}]}
{"word": "maustua", "conjugation": [{"1": "maust", "2": "", "3": "", "4": "u", "5": "a", "template_name": "fi-conj-sanoa"}]}
{"word": "meditoida", "conjugation": [{"1": "meditoi", "2": "a", "template_name": "fi-conj-voida"}]}
{"word": "mehev\u00f6itt\u00e4\u00e4", "conjugation": [{"1": "mehev\u00f6i", "2": "tt", "3": "t", "4": "\u00e4", "template_name": "fi-conj-muistaa"}]}
{"word": "mehev\u00f6ity\u00e4", "conjugation": [{"1": "mehev\u00f6i", "2": "t", "3": "d", "4": "y", "5": "\u00e4", "template_name": "fi-conj-sanoa"}]}
{"word": "mehustaa", "conjugation": [{"1": "mehust", "2": "", "3": "", "4": "a", "template_name": "fi-conj-muistaa"}]}
{"word": "mehustella", "conjugation": [{"1": "mehust", "2": "", "3": "", "4": "el", "5": "a", "template_name": "fi-conj-tulla"}]}
{"word": "mehustua", "conjugation": [{"1": "mehust", "2": "", "3": "", "4": "u", "5": "a", "template_name": "fi-conj-sanoa"}]}
{"word": "meikata", "conjugation": [{"1": "mei", "2": "k", "3": "kk", "4": "a", "template_name": "fi-conj-salata"}]}
{"word": "meilata", "conjugation": [{"1": "meil", "2": "", "3": "", "4": "a", "template_name": "fi-conj-salata"}]}
{"word": "meinata", "conjugation": [{"1": "mein", "2": "", "3": "", "4": "a", "template_name": "fi-conj-salata"}]}
{"word": "meislata", "conjugation": [{"1": "meisl", "2": "", "3": "", "4": "a", "template_name": "fi-conj-salata"}]}
{"word": "meist\u00e4\u00e4", "conjugation": [{"1": "meist", "2": "", "3": "", "4": "\u00e4", "template_name": "fi-conj-muistaa"}]}
{"word": "meistata", "conjugation": [{"1": "meist", "2": "", "3": "", "4": "a", "template_name": "fi-conj-salata"}]}
{"word": "mekaanistaa", "conjugation": [{"1": "mekaanist", "2": "", "3": "", "4": "a", "template_name": "fi-conj-muistaa"}]}
{"word": "mekaanistua", "conjugation": [{"1": "mekaanist", "2": "", "3": "", "4": "u", "5": "a", "template_name": "fi-conj-sanoa"}]}
{"word": "mekanisoida", "conjugation": [{"1": "mekanisoi", "2": "a", "template_name": "fi-conj-voida"}]}
{"word": "mekanisoitua", "conjugation": [{"1": "mekanisoi", "2": "t", "3": "d", "4": "u", "5": "a", "template_name": "fi-conj-sanoa"}]}
{"word": "mekastaa", "conjugation": [{"1": "mekast", "2": "", "3": "", "4": "a", "template_name": "fi-conj-muistaa"}]}
{"word": "mekkaloida", "conjugation": [{"1": "mekkaloi", "2": "a", "template_name": "fi-conj-voida"}]}
{"word": "meleerata", "conjugation": [{"1": "meleer", "2": "", "3": "", "4": "a", "template_name": "fi-conj-salata"}]}
{"word": "mellakoida", "conjugation": [{"1": "mellakoi", "2": "a", "template_name": "fi-conj-tupakoida"}]}
{"word": "mellastaa", "conjugation": [{"1": "mellast", "2": "", "3": "", "4": "a", "template_name": "fi-conj-muistaa"}]}
{"word": "mellottaa", "conjugation": [{"1": "mello", "2": "tt", "3": "t", "4": "a", "template_name": "fi-conj-muistaa"}]}
{"word": "mellottua", "conjugation": [{"1": "mello", "2": "tt", "3": "t", "4": "u", "5": "a", "template_name": "fi-conj-sanoa"}]}
{"word": "meloa", "conjugation": [{"1": "mel", "2": "", "3": "", "4": "o", "5": "a", "template_name": "fi-conj-sanoa"}]}
{"word": "melskata", "conjugation": [{"1": "melsk", "2": "", "3": "", "4": "a", "template_name": "fi-conj-salata"}]}
{"word": "meluta", "conjugation": [{"1": "mel", "2": "", "3": "", "4": "u", "5": "a", "template_name": "fi-conj-selvit\u0}
{"word": "mendel\u00f6id\u00e4", "conjugation": [{"1": "mendel\u00f6i", "2": "\u00e4", "template_name": "fi-conj-voida"}]}
{"word": "menehty\u00e4", "conjugation": [{"1": "meneh", "2": "t", "3": "d", "4": "y", "5": "\u00e4", "template_name": "fi-conj-sanoa"}]}
{"word": "menesty\u00e4", "conjugation": [{"1": "menest", "2": "", "3": "", "4": "y", "5": "\u00e4", "template_name": "fi-conj-sanoa"}]}
{"word": "menetell\u00e4", "conjugation": [{"1": "mene", "2": "t", "3": "tt", "4": "el", "5": "\u00e4", "template_name": "fi-conj-tulla"}]}
{"word": "menett\u00e4\u00e4 kasvonsa", "conjugation": [{"1": "mene", "2": "tt", "3": "t", "4": "\u00e4", "q1sg": "kasvoni", "q2sg": "kasvosi", "q1pl": "kasvomme", "q2pl": "kasvonne", "q3p": "kasvonsa", "qpass": "kasvot", "q1sgp": "kasvojani", "q2sgp": "kasvojasi", "q1plp": "kasvojamme", "q2plp": "kasvojanne", "q3pp": "kasvojansa", "qpassp": "kasvoja", "template_name": "fi-conj-muistaa"}]}
{"word": "menett\u00e4\u00e4 tajuntansa", "conjugation": [{"1": "mene", "2": "tt", "3": "t", "4": "\u00e4", "q1sg": "tajuntani", "q2sg": "tajuntasi", "q1pl": "tajuntamme", "q2pl": "tajuntanne", "q3p": "tajuntansa", "qpass": "tajunta", "q1sgp": "tajuntaani", "q2sgp": "tajuntaasi", "q1plp": "tajuntaamme", "q2plp": "tajuntaanne", "q3pp": "tajuntaansa", "qpassp": "tajuntaa", "template_name": "fi-conj-muistaa"}]}
{"word": "menett\u00e4\u00e4", "conjugation": [{"1": "mene", "2": "tt", "3": "t", "4": "\u00e4", "template_name": "fi-conj-muistaa"}]}
{"word": "menn\u00e4 kihloihin", "conjugation": [{"1": "m", "2": "", "3": "", "4": "en", "5": "\u00e4", "qual": "kihloihin", "template_name": "fi-conj-tulla"}]}
{"word": "menn\u00e4 konkurssiin", "conjugation": [{"1": "m", "2": "", "3": "", "4": "en", "5": "\u00e4", "qual": "konkurssiin", "template_name": "fi-conj-tulla"}]}
{"word": "menn\u00e4 l\u00e4pi", "conjugation": [{"1": "m", "2": "", "3": "", "4": "en", "5": "\u00e4", "qual": "l\u00e4pi", "template_name": "fi-conj-tulla"}]}
{"word": "menn\u00e4 lukkoon", "conjugation": [{"1": "m", "2": "", "3": "", "4": "en", "5": "\u00e4", "qual": "lukkoon", "template_name": "fi-conj-tulla"}]}
{"word": "menn\u00e4 m\u00f6nk\u00e4\u00e4n", "conjugation": [{"1": "m", "2": "", "3": "", "4": "en", "5": "\u00e4", "qual": "m\u00f6nk\u00e4\u00e4n", "template_name": "fi-conj-tulla"}]}
{"word": "menn\u00e4 manan majoille", "conjugation": [{"1": "m", "2": "", "3": "", "4": "en", "5": "\u00e4", "qual": "manan majoille", "template_name": "fi-conj-tulla"}]}
{"word": "menn\u00e4 myttyyn", "conjugation": [{"1": "m", "2": "", "3": "", "4": "en", "5": "\u00e4", "qual": "myttyyn", "template_name": "fi-conj-tulla"}]}
{"word": "menn\u00e4 naimisiin", "conjugation": [{"1": "m", "2": "", "3": "", "4": "en", "5": "\u00e4", "qual": "naimisiin", "template_name": "fi-conj-tulla"}]}
{"word": "menn\u00e4 perille", "conjugation": [{"1": "m", "2": "", "3": "", "4": "en", "5": "\u00e4", "qual": "perille", "template_name": "fi-conj-tulla"}]}
{"word": "menn\u00e4 pl\u00f6rin\u00e4ksi", "conjugation": [{"1": "m", "2": "", "3": "", "4": "en", "5": "\u00e4", "qual": "pl\u00f6rin\u00e4ksi", "template_name": "fi-conj-tulla"}]}
{"word": "menn\u00e4 rikki", "conjugation": [{"1": "m", "2": "", "3": "", "4": "en", "5": "\u00e4", "qual": "rikki", "template_name": "fi-conj-tulla"}]}
{"word": "menn\u00e4 vipuun", "conjugation": [{"1": "m", "2": "", "3": "", "4": "en", "5": "\u00e4", "qual": "vipuun", "template_name": "fi-conj-tulla"}]}
{"word": "menn\u00e4 virran mukana", "conjugation": [{"1": "m", "2": "", "3": "", "4": "en", "5": "\u00e4", "qual": "virran mukana", "template_name": "fi-conj-tulla"}]}
{"word": "menn\u00e4", "conjugation": [{"1": "m", "2": "", "3": "", "4": "en", "5": "\u00e4", "template_name": "fi-conj-tulla"}]}
{"word": "menota", "conjugation": [{"1": "men", "2": "", "3": "", "4": "o", "5": "a", "template_name": "fi-conj-katketa"}]}
{"word": "menstruoida", "conjugation": [{"1": "menstruoi", "2": "a", "template_name": "fi-conj-voida"}]}
{"word": "meritoitua", "conjugation": [{"1": "meritoi", "2": "t", "3": "d", "4": "u", "5": "a", "template_name": "fi-conj-sanoa"}]}
{"word": "merkata", "conjugation": [{"1": "mer", "2": "k", "3": "kk", "4": "a", "template_name": "fi-conj-salata"}]}
{"word": "merkit\u00e4", "conjugation": [{"1": "merki", "2": "\u00e4", "template_name": "fi-conj-valita"}]}
{"word": "merkitt\u00e4\u00e4", "conjugation": [{"1": "merki", "2": "tt", "3": "t", "4": "\u00e4", "template_name": "fi-conj-muistaa"}]}
{"word": "merkitytt\u00e4\u00e4", "conjugation": [{"1": "merkity", "2": "tt", "3": "t", "4": "\u00e4", "template_name": "fi-conj-muistaa"}]}
{"word": "merseroida", "conjugation": [{"1": "merseroi", "2": "a", "template_name": "fi-conj-voida"}]}
{"word": "mesett\u00e4\u00e4", "conjugation": [{"1": "mese", "2": "tt", "3": "t", "4": "\u00e4", "template_name": "fi-conj-muistaa"}]}
{"word": "mesoa", "conjugation": [{"1": "mes", "2": "", "3": "", "4": "o", "5": "a", "template_name": "fi-conj-sanoa"}]}
{"word": "mesota", "conjugation": [{"1": "mes", "2": "", "3": "", "4": "o", "5": "a", "template_name": "fi-conj-katketa"}]}
{"word": "messing\u00f6id\u00e4", "conjugation": [{"1": "messing\u00f6i", "2": "\u00e4", "template_name": "fi-conj-voida"}]}
{"word": "messuta", "conjugation": [{"1": "mess", "2": "", "3": "", "4": "u", "5": "a", "template_name": "fi-conj-katketa"}]}
{"word": "mestaroida", "conjugation": [{"1": "mestaroi", "2": "a", "template_name": "fi-conj-voida"}]}
{"word": "mestata", "conjugation": [{"1": "mest", "2": "", "3": "", "4": "a", "template_name": "fi-conj-salata"}]}
{"word": "mestauttaa", "conjugation": [{"1": "mestau", "2": "tt", "3": "t", "4": "a", "template_name": "fi-conj-muistaa"}]}
{"word": "metallisoida", "conjugation": [{"1": "metallisoi", "2": "a", "template_name": "fi-conj-voida"}]}
{"word": "metalloida", "conjugation": [{"1": "metalloi", "2": "a", "template_name": "fi-conj-voida"}]}
{"word": "metastasoida", "conjugation": [{"1": "metastasoi", "2": "a", "template_name": "fi-conj-voida"}]}
{"word": "metel\u00f6id\u00e4", "conjugation": [{"1": "metel\u00f6i", "2": "\u00e4", "template_name": "fi-conj-tupakoida"}]}
{"word": "metkuilla", "conjugation": [{"1": "metku", "2": "", "3": "", "4": "il", "5": "a", "template_name": "fi-conj-tulla"}]}
{"word": "mets\u00e4st\u00e4\u00e4", "conjugation": [{"1": "mets\u00e4st", "2": "", "3": "", "4": "\u00e4", "template_name": "fi-conj-muistaa"}]}
{"word": "mets\u00e4stell\u00e4", "conjugation": [{"1": "mets\u00e4st", "2": "", "3": "", "4": "el", "5": "\u00e4", "template_name": "fi-conj-tulla"}]}
{"word": "metsitt\u00e4\u00e4", "conjugation": [{"1": "metsi", "2": "tt", "3": "t", "4": "\u00e4", "template_name": "fi-conj-muistaa"}]}
{"word": "metsitty\u00e4", "conjugation": [{"1": "metsi", "2": "tt", "3": "t", "4": "y", "5": "\u00e4", "template_name": "fi-conj-sanoa"}]}
{"word": "meuhkata", "conjugation": [{"1": "meuhk", "2": "", "3": "", "4": "a", "template_name": "fi-conj-salata"}]}
{"word": "miedontaa", "conjugation": [{"1": "miedon", "2": "a", "template_name": "fi-conj-huutaa"}]}
{"word": "miedontua", "conjugation": [{"1": "miedo", "2": "nt", "3": "nn", "4": "u", "5": "a", "template_name": "fi-conj-sanoa"}]}
{"word": "miehisty\u00e4", "conjugation": [{"1": "miehist", "2": "", "3": "", "4": "y", "5": "\u00e4", "template_name": "fi-conj-sanoa"}]}
{"word": "miehitt\u00e4\u00e4", "conjugation": [{"1": "miehi", "2": "tt", "3": "t", "4": "\u00e4", "template_name": "fi-conj-muistaa"}]}
{"word": "miehitty\u00e4", "conjugation": [{"1": "miehi", "2": "tt", "3": "t", "4": "y", "5": "\u00e4", "template_name": "fi-conj-sanoa"}]}
{"word": "miekkailla", "conjugation": [{"1": "miekk", "2": "", "3": "", "4": "ail", "5": "a", "template_name": "fi-conj-tulla"}]}
{"word": "mieli\u00e4", "conjugation": [{"1": "miel", "2": "", "3": "", "4": "\u00e4", "template_name": "fi-conj-sallia"}]}
{"word": "mielistell\u00e4", "conjugation": [{"1": "mielist", "2": "", "3": "", "4": "el", "5": "\u00e4", "template_name": "fi-conj-tulla"}]}
{"word": "mielisty\u00e4", "conjugation": [{"1": "mielist", "2": "", "3": "", "4": "y", "5": "\u00e4", "template_name": "fi-conj-sanoa"}]}
{"word": "mielitell\u00e4", "conjugation": [{"1": "mieli", "2": "t", "3": "tt", "4": "el", "5": "\u00e4", "template_name": "fi-conj-tulla"}]}
{"word": "miellytt\u00e4\u00e4", "conjugation": [{"1": "mielly", "2": "tt", "3": "t", "4": "\u00e4", "template_name": "fi-conj-muistaa"}]}
{"word": "mielt\u00e4\u00e4", "conjugation": [{"1": "miel", "2": "\u00e4", "template_name": "fi-conj-huutaa"}]}
{"word": "mielty\u00e4", "conjugation": [{"1": "mie", "2": "lt", "3": "ll", "4": "y", "5": "\u00e4", "template_name": "fi-conj-sanoa"}]}
{"word": "mietiskell\u00e4", "conjugation": [{"1": "mietisk", "2": "", "3": "", "4": "el", "5": "\u00e4", "template_name": "fi-conj-tulla"}]}
{"word": "mietitytt\u00e4\u00e4", "conjugation": [{"1": "mietity", "2": "tt", "3": "t", "4": "\u00e4", "template_name": "fi-conj-muistaa"}]}
{"word": "mietti\u00e4", "conjugation": [{"1": "mie", "2": "tt", "3": "t", "4": "\u00e4", "template_name": "fi-conj-sallia"}]}
{"word": "miinata", "conjugation": [{"1": "miin", "2": "", "3": "", "4": "a", "template_name": "fi-conj-salata"}]}
{"word": "miinoittaa", "conjugation": [{"1": "miinoi", "2": "tt", "3": "t", "4": "a", "template_name": "fi-conj-muistaa"}]}
{"word": "miinustaa", "conjugation": [{"1": "miinust", "2": "", "3": "", "4": "a", "template_name": "fi-conj-muistaa"}]}
{"word": "mikitt\u00e4\u00e4", "conjugation": [{"1": "miki", "2": "tt", "3": "t", "4": "\u00e4", "template_name": "fi-conj-muistaa"}]}
{"word": "mikrofilmata", "conjugation": [{"1": "mikrofilm", "2": "", "3": "", "4": "a", "template_name": "fi-conj-salata"}]}
{"word": "mikroskopoida", "conjugation": [{"1": "mikroskopoi", "2": "a", "template_name": "fi-conj-voida"}]}
{"word": "miksata", "conjugation": [{"1": "miks", "2": "", "3": "", "4": "a", "template_name": "fi-conj-salata"}]}
{"word": "militarisoida", "conjugation": [{"1": "militarisoi", "2": "a", "template_name": "fi-conj-voida"}]}
{"word": "militarisoitua", "conjugation": [{"1": "militarisoi", "2": "t", "3": "d", "4": "u", "5": "a", "template_name": "fi-conj-sanoa"}]}
{"word": "mineraalistua", "conjugation": [{"1": "mineraalist", "2": "", "3": "", "4": "u", "5": "a", "template_name": "fi-conj-sanoa"}]}
{"word": "mineralisoitua", "conjugation": [{"1": "mineralisoi", "2": "t", "3": "d", "4": "u", "5": "a", "template_name": "fi-conj-sanoa"}]}
{"word": "minimisoida", "conjugation": [{"1": "minimisoi", "2": "a", "template_name": "fi-conj-voida"}]}
{"word": "minimoida", "conjugation": [{"1": "minimoi", "2": "a", "template_name": "fi-conj-voida"}]}
{"word": "missata", "conjugation": [{"1": "miss", "2": "", "3": "", "4": "a", "template_name": "fi-conj-salata"}]}
{"word": "mit\u00e4t\u00f6id\u00e4", "conjugation": [{"1": "mit\u00e4t\u00f6i", "2": "\u00e4", "template_name": "fi-conj-voida"}]}
{"word": "mit\u00e4t\u00f6ity\u00e4", "conjugation": [{"1": "mit\u00e4t\u00f6i", "2": "t", "3": "d", "4": "y", "5": "\u00e4", "template_name": "fi-conj-sanoa"}]}
{"word": "mit\u00e4t\u00f6nt\u00e4\u00e4", "conjugation": [{"1": "mit\u00e4t\u00f6n", "2": "\u00e4", "template_name": "fi-conj-huutaa"}]}
{"word": "mit\u00e4t\u00f6nty\u00e4", "conjugation": [{"1": "mit\u00e4t\u00f6", "2": "nt", "3": "nn", "4": "y", "5": "\u00e4", "template_name": "fi-conj-sanoa"}]}
{"word": "mitata", "conjugation": [{"1": "mi", "2": "t", "3": "tt", "4": "a", "template_name": "fi-conj-salata"}]}
{"word": "mitoittaa", "conjugation": [{"1": "mitoi", "2": "tt", "3": "t", "4": "a", "template_name": "fi-conj-muistaa"}]}
{"word": "mittailla", "conjugation": [{"1": "mitt", "2": "", "3": "", "4": "ail", "5": "a", "template_name": "fi-conj-tulla"}]}
{"word": "mittauttaa", "conjugation": [{"1": "mittau", "2": "tt", "3": "t", "4": "a", "template_name": "fi-conj-muistaa"}]}
{"word": "mobata", "conjugation": [{"1": "mo", "2": "b", "3": "bb", "4": "a", "template_name": "fi-conj-salata"}]}
{"word": "mobilisoida", "conjugation": [{"1": "mobilisoi", "2": "a", "template_name": "fi-conj-voida"}]}
{"word": "modata", "conjugation": [{"1": "mod", "2": "", "3": "", "4": "a", "template_name": "fi-conj-salata"}]}
{"word": "modernisoida", "conjugation": [{"1": "modernisoi", "2": "a", "template_name": "fi-conj-voida"}]}
{"word": "modernisoitua", "conjugation": [{"1": "modernisoi", "2": "t", "3": "d", "4": "u", "5": "a", "template_name": "fi-conj-sanoa"}]}
{"word": "modernistaa", "conjugation": [{"1": "modernist", "2": "", "3": "", "4": "a", "template_name": "fi-conj-muistaa"}]}
{"word": "modernistua", "conjugation": [{"1": "modernist", "2": "", "3": "", "4": "u", "5": "a", "template_name": "fi-conj-sanoa"}]}
{"word": "moderoida", "conjugation": [{"1": "moderoi", "2": "a", "template_name": "fi-conj-voida"}]}
{"word": "modifioida", "conjugation": [{"1": "modifioi", "2": "a", "template_name": "fi-conj-voida"}]}
{"word": "modifioitua", "conjugation": [{"1": "modifioi", "2": "t", "3": "d", "4": "u", "5": "a", "template_name": "fi-conj-sanoa"}]}
{"word": "moduloida", "conjugation": [{"1": "moduloi", "2": "a", "template_name": "fi-conj-voida"}]}
{"word": "moduloitua", "conjugation": [{"1": "moduloi", "2": "t", "3": "d", "4": "u", "5": "a", "template_name": "fi-conj-sanoa"}]}
{"word": "moikaa", "conjugation": [{"1": "moik", "2": "a", "template_name": "fi-conj-kaikaa"}]}
{"word": "moikata", "conjugation": [{"1": "moi", "2": "k", "3": "kk", "4": "a", "template_name": "fi-conj-salata"}]}
{"word": "moikua", "conjugation": [{"1": "moi", "2": "k", "3": "", "4": "u", "5": "a", "template_name": "fi-conj-sanoa"}]}
{"word": "moinata", "conjugation": [{"1": "moin", "2": "", "3": "", "4": "a", "template_name": "fi-conj-salata"}]}
{"word": "moiskahtaa", "conjugation": [{"1": "moiskah", "2": "t", "3": "d", "4": "a", "template_name": "fi-conj-muistaa"}]}
{"word": "moiskauttaa", "conjugation": [{"1": "moiskau", "2": "tt", "3": "t", "4": "a", "template_name": "fi-conj-muistaa"}]}
{"word": "moitiskella", "conjugation": [{"1": "moitisk", "2": "", "3": "", "4": "el", "5": "a", "template_name": "fi-conj-tulla"}]}
{"word": "moittia", "conjugation": [{"1": "moi", "2": "tt", "3": "t", "4": "a", "template_name": "fi-conj-sallia"}]}
{"word": "mojahtaa", "conjugation": [{"1": "mojah", "2": "t", "3": "d", "4": "a", "template_name": "fi-conj-muistaa"}]}
{"word": "mojauttaa", "conjugation": [{"1": "mojau", "2": "tt", "3": "t", "4": "a", "template_name": "fi-conj-muistaa"}]}
{"word": "mokailla", "conjugation": [{"1": "mok", "2": "", "3": "", "4": "ail", "5": "a", "template_name": "fi-conj-tulla"}]}
{"word": "mokata", "conjugation": [{"1": "mok", "2": "", "3": "", "4": "a", "template_name": "fi-conj-salata"}]}
{"word": "moksahtaa", "conjugation": [{"1": "moksah", "2": "t", "3": "d", "4": "a", "template_name": "fi-conj-muistaa"}]}
{"word": "moksata", "conjugation": [{"1": "mo", "2": "ks", "3": "ks", "4": "a", "template_name": "fi-conj-salata"}]}
{"word": "moksauttaa", "conjugation": [{"1": "moksau", "2": "tt", "3": "t", "4": "a", "template_name": "fi-conj-muistaa"}}
{"word": "moksauttaa", "conjugation": [{"1": "moksau", "2": "tt", "3": "t", "4": "a", "template_name": "fi-conj-muistaa"}]}
{"word": "mollata", "conjugation": [{"1": "moll", "2": "", "3": "", "4": "a", "template_name": "fi-conj-salata"}]}
{"word": "mollottaa", "conjugation": [{"1": "mollo", "2": "tt", "3": "t", "4": "a", "template_name": "fi-conj-muistaa"}]}
{"word": "molottaa", "conjugation": [{"1": "molo", "2": "tt", "3": "t", "4": "a", "template_name": "fi-conj-muistaa"}]}
{"word": "molskahdella", "conjugation": [{"1": "molskah", "2": "d", "3": "t", "4": "el", "5": "a", "template_name": "fi-conj-tulla"}]}
{"word": "molskahtaa", "conjugation": [{"1": "molskah", "2": "t", "3": "d", "4": "a", "template_name": "fi-conj-muistaa"}]}
{"word": "molskauttaa", "conjugation": [{"1": "molskau", "2": "tt", "3": "t", "4": "a", "template_name": "fi-conj-muistaa"}]}
{"word": "molskia", "conjugation": [{"1": "molsk", "2": "", "3": "", "4": "a", "template_name": "fi-conj-sallia"}]}
{"word": "monentaa", "conjugation": [{"1": "monen", "2": "a", "template_name": "fi-conj-huutaa"}]}
{"word": "mongertaa", "conjugation": [{"1": "monger", "2": "a", "template_name": "fi-conj-huutaa"}]}
{"word": "moniajaa", "conjugation": [{"1": "moniaj", "2": "", "3": "", "4": "a", "template_name": "fi-conj-kaivaa"}]}
{"word": "monialaistua", "conjugation": [{"1": "monialaist", "2": "", "3": "", "4": "u", "5": "a", "template_name": "fi-conj-sanoa"}]}
{"word": "monimuotoistua", "conjugation": [{"1": "monimuotoist", "2": "", "3": "", "4": "u", "5": "a", "template_name": "fi-conj-sanoa"}]}
{"word": "monimutkaistaa", "conjugation": [{"1": "monimutkaist", "2": "", "3": "", "4": "a", "template_name": "fi-conj-muistaa"}]}
{"word": "monimutkaistua", "conjugation": [{"1": "monimutkaist", "2": "", "3": "", "4": "u", "5": "a", "template_name": "fi-conj-sanoa"}]}
{"word": "moninaistaa", "conjugation": [{"1": "moninaist", "2": "", "3": "", "4": "a", "template_name": "fi-conj-muistaa"}]}
{"word": "moninaistua", "conjugation": [{"1": "moninaist", "2": "", "3": "", "4": "u", "5": "a", "template_name": "fi-conj-sanoa"}]}
{"word": "moninkertaistaa", "conjugation": [{"1": "moninkertaist", "2": "", "3": "", "4": "a", "template_name": "fi-conj-muistaa"}]}
{"word": "moninkertaistua", "conjugation": [{"1": "moninkertaist", "2": "", "3": "", "4": "u", "5": "a", "template_name": "fi-conj-sanoa"}]}
{"word": "monipuolistaa", "conjugation": [{"1": "monipuolist", "2": "", "3": "", "4": "a", "template_name": "fi-conj-muistaa"}]}
{"word": "monipuolistua", "conjugation": [{"1": "monipuolist", "2": "", "3": "", "4": "u", "5": "a", "template_name": "fi-conj-sanoa"}]}
{"word": "monistaa", "conjugation": [{"1": "monist", "2": "", "3": "", "4": "a", "template_name": "fi-conj-muistaa"}]}
{"word": "monistua", "conjugation": [{"1": "monist", "2": "", "3": "", "4": "u", "5": "a", "template_name": "fi-conj-sanoa"}]}
{"word": "monistuttaa", "conjugation": [{"1": "monistu", "2": "tt", "3": "t", "4": "a", "template_name": "fi-conj-muistaa"}]}
{"word": "monitoroida", "conjugation": [{"1": "monitoroi", "2": "a", "template_name": "fi-conj-voida"}]}
{"word": "monkua", "conjugation": [{"1": "mo", "2": "nk", "3": "ng", "4": "u", "5": "a", "template_name": "fi-conj-sanoa"}]}
{"word": "monoftongiutua", "conjugation": [{"1": "monoftongiu", "2": "t", "3": "d", "4": "u", "5": "a", "template_name": "fi-conj-sanoa"}]}
{"word": "monopolisoida", "conjugation": [{"1": "monopolisoi", "2": "a", "template_name": "fi-conj-voida"}]}
{"word": "monopolisoitua", "conjugation": [{"1": "monopolisoi", "2": "t", "3": "d", "4": "u", "5": "a", "template_name": "fi-conj-sanoa"}]}
{"word": "monopoloida", "conjugation": [{"1": "monopoloi", "2": "a", "template_name": "fi-conj-voida"}]}
{"word": "monopoloitua", "conjugation": [{"1": "monopoloi", "2": "t", "3": "d", "4": "u", "5": "a", "template_name": "fi-conj-sanoa"}]}
{"word": "monottaa", "conjugation": [{"1": "mono", "2": "tt", "3": "t", "4": "a", "template_name": "fi-conj-muistaa"}]}
{"word": "montteerata", "conjugation": [{"1": "montteer", "2": "", "3": "", "4": "a", "template_name": "fi-conj-salata"}]}
{"word": "moottorikelkkailla", "conjugation": [{"1": "moottorikelkk", "2": "", "3": "", "4": "ail", "5": "a", "template_name": "fi-conj-tulla"}]}
{"word": "moottoripy\u00f6r\u00e4ill\u00e4", "conjugation": [{"1": "moottoripy\u00f6r\u00e4", "2": "", "3": "", "4": "il", "5": "\u00e4", "template_name": "fi-conj-tulla"}]}
{"word": "moottoroida", "conjugation": [{"1": "moottoroi", "2": "a", "template_name": "fi-conj-voida"}]}
{"word": "moottoroitua", "conjugation": [{"1": "moottoroi", "2": "t", "3": "d", "4": "u", "5": "a", "template_name": "fi-conj-sanoa"}]}
{"word": "mopata", "conjugation": [{"1": "mo", "2": "p", "3": "pp", "4": "a", "template_name": "fi-conj-salata"}]}
{"word": "mopoilla", "conjugation": [{"1": "mop", "2": "", "3": "", "4": "oil", "5": "a", "template_name": "fi-conj-tulla"}]}
{"word": "mopottaa", "conjugation": [{"1": "mopo", "2": "tt", "3": "t", "4": "a", "template_name": "fi-conj-muistaa"}]}
{"word": "moralisoida", "conjugation": [{"1": "moralisoi", "2": "a", "template_name": "fi-conj-voida"}]}
{"word": "morjenstaa", "conjugation": [{"1": "morjenst", "2": "", "3": "", "4": "a", "template_name": "fi-conj-muistaa"}]}
{"word": "morjestaa", "conjugation": [{"1": "morjest", "2": "", "3": "", "4": "a", "template_name": "fi-conj-muistaa"}]}
{"word": "morkata", "conjugation": [{"1": "mor", "2": "k", "3": "kk", "4": "a", "template_name": "fi-conj-salata"}]}
{"word": "morottaa", "conjugation": [{"1": "moro", "2": "tt", "3": "t", "4": "a", "template_name": "fi-conj-muistaa"}]}
{"word": "morsettaa", "conjugation": [{"1": "morse", "2": "tt", "3": "t", "4": "a", "template_name": "fi-conj-muistaa"}]}
{"word": "motata", "conjugation": [{"1": "mo", "2": "t", "3": "tt", "4": "a", "template_name": "fi-conj-salata"}]}
{"word": "motittaa", "conjugation": [{"1": "moti", "2": "tt", "3": "t", "4": "a", "template_name": "fi-conj-muistaa"}]}
{"word": "motivoida", "conjugation": [{"1": "motivoi", "2": "a", "template_name": "fi-conj-voida"}]}
{"word": "motivoitua", "conjugation": [{"1": "motivoi", "2": "t", "3": "d", "4": "u", "5": "a", "template_name": "fi-conj-sanoa"}]}
{"word": "motkottaa", "conjugation": [{"1": "motko", "2": "tt", "3": "t", "4": "a", "template_name": "fi-conj-muistaa"}]}
{"word": "motorisoida", "conjugation": [{"1": "motorisoi", "2": "a", "template_name": "fi-conj-voida"}]}
{"word": "motorisoitua", "conjugation": [{"1": "motorisoi", "2": "t", "3": "d", "4": "u", "5": "a", "template_name": "fi-conj-sanoa"}]}
{"word": "moukaroida", "conjugation": [{"1": "moukaroi", "2": "a", "template_name": "fi-conj-voida"}]}
{"word": "moukua", "conjugation": [{"1": "mou", "2": "k", "3": "", "4": "u", "5": "a", "template_name": "fi-conj-sanoa"}]}
{"word": "mouruta", "conjugation": [{"1": "mour", "2": "", "3": "", "4": "u", "5": "a", "template_name": "fi-conj-katketa"}]}
{"word": "movettaa", "conjugation": [{"1": "move", "2": "tt", "3": "t", "4": "a", "template_name": "fi-conj-muistaa"}]}
{"word": "muhentaa", "conjugation": [{"1": "muhen", "2": "a", "template_name": "fi-conj-huutaa"}]}
{"word": "muhentua", "conjugation": [{"1": "muhe", "2": "nt", "3": "nn", "4": "u", "5": "a", "template_name": "fi-conj-sanoa"}]}
{"word": "muhia", "conjugation": [{"1": "muh", "2": "", "3": "", "4": "a", "template_name": "fi-conj-sallia"}]}
{"word": "muhinoida", "conjugation": [{"1": "muhinoi", "2": "a", "template_name": "fi-conj-voida"}]}
{"word": "muikistaa", "conjugation": [{"1": "muikist", "2": "", "3": "", "4": "a", "template_name": "fi-conj-muistaa"}]}
{"word": "muikistella", "conjugation": [{"1": "muikist", "2": "", "3": "", "4": "el", "5": "a", "template_name": "fi-conj-tulla"}]}
{"word": "muiluttaa", "conjugation": [{"1": "muilu", "2": "tt", "3": "t", "4": "a", "template_name": "fi-conj-muistaa"}]}
{"word": "muiskauttaa", "conjugation": [{"1": "muiskau", "2": "tt", "3": "t", "4": "a", "template_name": "fi-conj-muistaa"}]}
{"word": "muistaa", "conjugation": [{"1": "muist", "2": "", "3": "", "4": "a", "template_name": "fi-conj-muistaa"}]}
{"word": "muistella", "conjugation": [{"1": "muist", "2": "", "3": "", "4": "el", "5": "a", "template_name": "fi-conj-tulla"}]}
{"word": "muistiinpanna", "conjugation": [{"1": "muistiinp", "2": "", "3": "", "4": "an", "5": "a", "template_name": "fi-conj-tulla"}]}
{"word": "muistua", "conjugation": [{"1": "muist", "2": "", "3": "", "4": "u", "5": "a", "template_name": "fi-conj-sanoa"}]}
{"word": "muistutella", "conjugation": [{"1": "muistu", "2": "t", "3": "tt", "4": "el", "5": "a", "template_name": "fi-conj-tulla"}]}
{"word": "muistuttaa", "conjugation": [{"1": "muistu", "2": "tt", "3": "t", "4": "a", "template_name": "fi-conj-muistaa"}]}
{"word": "mukaantua", "conjugation": [{"1": "mukaa", "2": "nt", "3": "nn", "4": "u", "5": "a", "template_name": "fi-conj-sanoa"}]}
{"word": "mukailla", "conjugation": [{"1": "muk", "2": "", "3": "", "4": "ail", "5": "a", "template_name": "fi-conj-tulla"}]}
{"word": "mukauttaa", "conjugation": [{"1": "mukau", "2": "tt", "3": "t", "4": "a", "template_name": "fi-conj-muistaa"}]}
{"word": "mukautua", "conjugation": [{"1": "mukau", "2": "t", "3": "d", "4": "u", "5": "a", "template_name": "fi-conj-sanoa"}]}
{"word": "mukavoittaa", "conjugation": [{"1": "mukavoi", "2": "tt", "3": "t", "4": "a", "template_name": "fi-conj-muistaa"}]}
{"word": "mukavoitua", "conjugation": [{"1": "mukavoi", "2": "t", "3": "d", "4": "u", "5": "a", "template_name": "fi-conj-sanoa"}]}
{"word": "mukiloida", "conjugation": [{"1": "mukiloi", "2": "a", "template_name": "fi-conj-voida"}]}
{"word": "mukista", "conjugation": [{"1": "muk", "2": "", "3": "", "4": "i", "5": "a", "template_name": "fi-conj-rohkaista"}]}
{"word": "muksahtaa", "conjugation": [{"1": "muksah", "2": "t", "3": "d", "4": "a", "template_name": "fi-conj-muistaa"}]}
{"word": "muksauttaa", "conjugation": [{"1": "muksau", "2": "tt", "3": "t", "4": "a", "template_name": "fi-conj-muistaa"}]}
{"word": "muksia", "conjugation": [{"1": "muks", "2": "", "3": "", "4": "a", "template_name": "fi-conj-sallia"}]}
{"word": "mukuloida", "conjugation": [{"1": "mukuloi", "2": "a", "template_name": "fi-conj-voida"}]}
{"word": "mulahtaa", "conjugation": [{"1": "mulah", "2": "t", "3": "d", "4": "a", "template_name": "fi-conj-muistaa"}]}
{"word": "muljahdella", "conjugation": [{"1": "muljah", "2": "d", "3": "t", "4": "el", "5": "a", "template_name": "fi-conj-tulla"}]}
{"word": "muljahtaa", "conjugation": [{"1": "muljah", "2": "t", "3": "d", "4": "a", "template_name": "fi-conj-muistaa"}]}
{"word": "muljautella", "conjugation": [{"1": "muljau", "2": "t", "3": "tt", "4": "el", "5": "a", "template_name": "fi-conj-tulla"}]}
{"word": "muljauttaa", "conjugation": [{"1": "muljau", "2": "tt", "3": "t", "4": "a", "template_name": "fi-conj-muistaa"}]}
{"word": "mulkaista", "conjugation": [{"1": "mulk", "2": "", "3": "", "4": "ai", "5": "a", "template_name": "fi-conj-rohkaista"}]}
{"word": "mulkoilla", "conjugation": [{"1": "mulk", "2": "", "3": "", "4": "oil", "5": "a", "template_name": "fi-conj-tulla"}]}
{"word": "mullata", "conjugation": [{"1": "mu", "2": "ll", "3": "lt", "4": "a", "template_name": "fi-conj-salata"}]}
{"word": "mullistaa", "conjugation": [{"1": "mullist", "2": "", "3": "", "4": "a", "template_name": "fi-conj-muistaa"}]}
{"word": "mullistua", "conjugation": [{"1": "mullist", "2": "", "3": "", "4": "u", "5": "a", "template_name": "fi-conj-sanoa"}]}
{"word": "mullittaa", "conjugation": [{"1": "mulli", "2": "tt", "3": "t", "4": "a", "template_name": "fi-conj-muistaa"}]}
{"word": "mulskahtaa", "conjugation": [{"1": "mulskah", "2": "t", "3": "d", "4": "a", "template_name": "fi-conj-muistaa"}]}
{"word": "multaantua", "conjugation": [{"1": "multaa", "2": "nt", "3": "nn", "4": "u", "5": "a", "template_name": "fi-conj-sanoa"}]}
{"word": "multautua", "conjugation": [{"1": "multau", "2": "t", "3": "d", "4": "u", "5": "a", "template_name": "fi-conj-sanoa"}]}
{"word": "mumista", "conjugation": [{"1": "mum", "2": "", "3": "", "4": "i", "5": "a", "template_name": "fi-conj-rohkaista"}]}
{"word": "munata", "conjugation": [{"1": "mun", "2": "", "3": "", "4": "a", "template_name": "fi-conj-salata"}]}
{"word": "munia", "conjugation": [{"1": "mun", "2": "", "3": "", "4": "a", "template_name": "fi-conj-sallia"}]}
{"word": "munittaa", "conjugation": [{"1": "muni", "2": "tt", "3": "t", "4": "a", "template_name": "fi-conj-muistaa"}]}
{"word": "muodistaa", "conjugation": [{"1": "muodist", "2": "", "3": "", "4": "a", "template_name": "fi-conj-muistaa"}]}
{"word": "muodontaa", "conjugation": [{"1": "muodon", "2": "a", "template_name": "fi-conj-huutaa"}]}
{"word": "muodostaa", "conjugation": [{"1": "muodost", "2": "", "3": "", "4": "a", "template_name": "fi-conj-muistaa"}]}
{"word": "muodostella", "conjugation": [{"1": "muodost", "2": "", "3": "", "4": "el", "5": "a", "template_name": "fi-conj-tulla"}]}
{"word": "muodostua", "conjugation": [{"1": "muodost", "2": "", "3": "", "4": "u", "5": "a", "template_name": "fi-conj-sanoa"}]}
{"word": "muodota", "conjugation": [{"1": "muo", "2": "d", "3": "t", "4": "o", "5": "a", "template_name": "fi-conj-selvit\u0}
{"word": "muokata", "conjugation": [{"1": "muo", "2": "k", "3": "kk", "4": "a", "template_name": "fi-conj-salata"}]}
{"word": "muokkaantua", "conjugation": [{"1": "muokkaa", "2": "nt", "3": "nn", "4": "u", "5": "a", "template_name": "fi-conj-sanoa"}]}
{"word": "muokkautua", "conjugation": [{"1": "muokkau", "2": "t", "3": "d", "4": "u", "5": "a", "template_name": "fi-conj-sanoa"}]}
{"word": "muonittaa", "conjugation": [{"1": "muoni", "2": "tt", "3": "t", "4": "a", "template_name": "fi-conj-muistaa"}]}
{"word": "muotoilla", "conjugation": [{"1": "muot", "2": "", "3": "", "4": "oil", "5": "a", "template_name": "fi-conj-tulla"}]}
{"word": "muotoutua", "conjugation": [{"1": "muotou", "2": "t", "3": "d", "4": "u", "5": "a", "template_name": "fi-conj-sanoa"}]}
{"word": "muovaantua", "conjugation": [{"1": "muovaa", "2": "nt", "3": "nn", "4": "u", "5": "a", "template_name": "fi-conj-sanoa"}]}
{"word": "muovailla", "conjugation": [{"1": "muova", "2": "", "3": "", "4": "il", "5": "a", "template_name": "fi-conj-tulla"}]}
{"word": "muovata", "conjugation": [{"1": "muov", "2": "", "3": "", "4": "a", "template_name": "fi-conj-salata"}]}
{"word": "muovautua", "conjugation": [{"1": "muovau", "2": "t", "3": "d", "4": "u", "5": "a", "template_name": "fi-conj-sanoa"}]}
{"word": "muovittaa", "conjugation": [{"1": "muovi", "2": "tt", "3": "t", "4": "a", "template_name": "fi-conj-muistaa"}]}
{"word": "murahdella", "conjugation": [{"1": "murah", "2": "d", "3": "t", "4": "el", "5": "a", "template_name": "fi-conj-tulla"}]}
{"word": "murahtaa", "conjugation": [{"1": "murah", "2": "t", "3": "d", "4": "a", "template_name": "fi-conj-muistaa"}]}
{"word": "murehduttaa", "conjugation": [{"1": "murehdu", "2": "tt", "3": "t", "4": "a", "template_name": "fi-conj-muistaa"}]}
{"word": "murehtia", "conjugation": [{"1": "mureh", "2": "t", "3": "d", "4": "a", "template_name": "fi-conj-sallia"}]}
{"word": "murentaa", "conjugation": [{"1": "muren", "2": "a", "template_name": "fi-conj-huutaa"}]}
{"word": "murentua", "conjugation": [{"1": "mure", "2": "nt", "3": "nn", "4": "u", "5": "a", "template_name": "fi-conj-sanoa"}]}
{"word": "mureta", "conjugation": [{"1": "mur", "2": "", "3": "", "4": "e", "5": "a", "template_name": "fi-conj-vanheta"}]}
{"word": "mureuttaa", "conjugation": [{"1": "mureu", "2": "tt", "3": "t", "4": "a", "template_name": "fi-conj-muistaa"}]}
{"word": "mureutua", "conjugation": [{"1": "mureu", "2": "t", "3": "d", "4": "u", "5": "a", "template_name": "fi-conj-sanoa"}]}
{"word": "murhata", "conjugation": [{"1": "murh", "2": "", "3": "", "4": "a", "template_name": "fi-conj-salata"}]}
{"word": "murhauttaa", "conjugation": [{"1": "murhau", "2": "tt", "3": "t", "4": "a", "template_name": "fi-conj-muistaa"}]}
{"word": "murista", "conjugation": [{"1": "mur", "2": "", "3": "", "4": "i", "5": "a", "template_name": "fi-conj-rohkaista"}]}
{"word": "murjaista", "conjugation": [{"1": "murj", "2": "", "3": "", "4": "ai", "5": "a", "template_name": "fi-conj-rohkaista"}]}
{"word": "murjoa", "conjugation": [{"1": "murj", "2": "", "3": "", "4": "o", "5": "a", "template_name": "fi-conj-sanoa"}]}
{"word": "murjottaa", "conjugation": [{"1": "murjo", "2": "tt", "3": "t", "4": "a", "template_name": "fi-conj-muistaa"}]}
{"word": "murjoutua", "conjugation": [{"1": "murjou", "2": "t", "3": "d", "4": "u", "5": "a", "template_name": "fi-conj-sanoa"}]}
{"word": "murkinoida", "conjugation": [{"1": "murkinoi", "2": "a", "template_name": "fi-conj-tupakoida"}]}
{"word": "murrostaa", "conjugation": [{"1": "murrost", "2": "", "3": "", "4": "a", "template_name": "fi-conj-muistaa"}]}
{"word": "murskaantua", "conjugation": [{"1": "murskaa", "2": "nt", "3": "nn", "4": "u", "5": "a", "template_name": "fi-conj-sanoa"}]}
{"word": "murskata", "conjugation": [{"1": "mursk", "2": "", "3": "", "4": "a", "template_name": "fi-conj-salata"}]}
{"word": "murskautua", "conjugation": [{"1": "murskau", "2": "t", "3": "d", "4": "u", "5": "a", "template_name": "fi-conj-sanoa"}]}
{"word": "murtaa leip\u00e4", "conjugation": [{"1": "mur", "2": "a", "q1sg": "leiv\u00e4n/leip\u00e4\u00e4", "q2sg": "leiv\u00e4n/leip\u00e4\u00e4", "q1pl": "leiv\u00e4n/leip\u00e4\u00e4", "q2pl": "leiv\u00e4n/leip\u00e4\u00e4", "q3p": "leiv\u00e4n/leip\u00e4\u00e4", "qpass": "leip\u00e4/leip\u00e4\u00e4", "q1sgp": "leip\u00e4\u00e4", "q2sgp": "leip\u00e4\u00e4", "q1plp": "leip\u00e4\u00e4", "q2plp": "leip\u00e4\u00e4", "q3pp": "leip\u00e4\u00e4", "qpassp": "leip\u00e4\u00e4", "template_name": "fi-conj-huutaa"}]}
{"word": "murtaa", "conjugation": [{"1": "mur", "2": "a", "template_name": "fi-conj-huutaa"}]}
{"word": "murtautua", "conjugation": [{"1": "murtau", "2": "t", "3": "d", "4": "u", "5": "a", "template_name": "fi-conj-sanoa"}]}
{"word": "murtua", "conjugation": [{"1": "mu", "2": "rt", "3": "rr", "4": "u", "5": "a", "template_name": "fi-conj-sanoa"}]}
{"word": "murustaa", "conjugation": [{"1": "murust", "2": "", "3": "", "4": "a", "template_name": "fi-conj-muistaa"}]}
{"word": "murustua", "conjugation": [{"1": "murust", "2": "", "3": "", "4": "u", "5": "a", "template_name": "fi-conj-sanoa"}]}
{"word": "museoida", "conjugation": [{"1": "museoi", "2": "a", "template_name": "fi-conj-voida"}]}
{"word": "museoitua", "conjugation": [{"1": "museoi", "2": "t", "3": "d", "4": "u", "5": "a", "template_name": "fi-conj-sanoa"}]}
{"word": "musertaa", "conjugation": [{"1": "muser", "2": "a", "template_name": "fi-conj-huutaa"}]}
{"word": "musertua", "conjugation": [{"1": "muse", "2": "rt", "3": "rr", "4": "u", "5": "a", "template_name": "fi-conj-sanoa"}]}
{"word": "musisoida", "conjugation": [{"1": "musisoi", "2": "a", "template_name": "fi-conj-voida"}]}
{"word": "mussuttaa", "conjugation": [{"1": "mussu", "2": "tt", "3": "t", "4": "a", "template_name": "fi-conj-muistaa"}]}
{"word": "mustamaalata", "conjugation": [{"1": "mustamaal", "2": "", "3": "", "4": "a", "template_name": "fi-conj-salata"}]}
{"word": "mustata", "conjugation": [{"1": "must", "2": "", "3": "", "4": "a", "template_name": "fi-conj-salata"}]}
{"word": "mustentaa", "conjugation": [{"1": "musten", "2": "a", "template_name": "fi-conj-huutaa"}]}
{"word": "musteta", "conjugation": [{"1": "must", "2": "", "3": "", "4": "e", "5": "a", "template_name": "fi-conj-vanheta"}]}
{"word": "mustua", "conjugation": [{"1": "must", "2": "", "3": "", "4": "u", "5": "a", "template_name": "fi-conj-sanoa"}]}
{"word": "mustuttaa", "conjugation": [{"1": "mustu", "2": "tt", "3": "t", "4": "a", "template_name": "fi-conj-muistaa"}]}
{"word": "mutatoida", "conjugation": [{"1": "mutatoi", "2": "a", "template_name": "fi-conj-voida"}]}
{"word": "mutatoitua", "conjugation": [{"1": "mutatoi", "2": "t", "3": "d", "4": "u", "5": "a", "template_name": "fi-conj-sanoa"}]}
{"word": "mutista", "conjugation": [{"1": "mut", "2": "", "3": "", "4": "i", "5": "a", "template_name": "fi-conj-rohkaista"}]}
{"word": "mutkistaa", "conjugation": [{"1": "mutkist", "2": "", "3": "", "4": "a", "template_name": "fi-conj-muistaa"}]}
{"word": "mutkistuttaa", "conjugation": [{"1": "mutkistu", "2": "tt", "3": "t", "4": "a", "template_name": "fi-conj-muistaa"}]}
{"word": "mutkitella", "conjugation": [{"1": "mutki", "2": "t", "3": "tt", "4": "el", "5": "a", "template_name": "fi-conj-tulla"}]}
{"word": "mutristaa", "conjugation": [{"1": "mutrist", "2": "", "3": "", "4": "a", "template_name": "fi-conj-muistaa"}]}
{"word": "mutristella", "conjugation": [{"1": "mutrist", "2": "", "3": "", "4": "el", "5": "a", "template_name": "fi-conj-tulla"}]}
{"word": "mutruilla", "conjugation": [{"1": "mutru", "2": "", "3": "", "4": "il", "5": "a", "template_name": "fi-conj-tulla"}]}
{"word": "mutustaa", "conjugation": [{"1": "mutust", "2": "", "3": "", "4": "a", "template_name": "fi-conj-muistaa"}]}
{"word": "mutustella", "conjugation": [{"1": "mutust", "2": "", "3": "", "4": "el", "5": "a", "template_name": "fi-conj-tulla"}]}
{"word": "muukalaistua", "conjugation": [{"1": "muukalaist", "2": "", "3": "", "4": "u", "5": "a", "template_name": "fi-conj-sanoa"}]}
{"word": "muumioida", "conjugation": [{"1": "muumioi", "2": "a", "template_name": "fi-conj-voida"}]}
{"word": "muumioitua", "conjugation": [{"1": "muumioi", "2": "t", "3": "d", "4": "u", "5": "a", "template_name": "fi-conj-sanoa"}]}
{"word": "muunnella", "conjugation": [{"1": "muu", "2": "nn", "3": "nt", "4": "el", "5": "a", "template_name": "fi-conj-tulla"}]}
{"word": "muuntaa", "conjugation": [{"1": "muun", "2": "a", "template_name": "fi-conj-huutaa"}]}
{"word": "muuntautua", "conjugation": [{"1": "muuntau", "2": "t", "3": "d", "4": "u", "5": "a", "template_name": "fi-conj-sanoa"}]}
{"word": "muuntua", "conjugation": [{"1": "muu", "2": "nt", "3": "nn", "4": "u", "5": "a", "template_name": "fi-conj-sanoa"}]}
{"word": "muurata", "conjugation": [{"1": "muur", "2": "", "3": "", "4": "a", "template_name": "fi-conj-salata"}]}
{"word": "muurautua", "conjugation": [{"1": "muurau", "2": "t", "3": "d", "4": "u", "5": "a", "template_name": "fi-conj-sanoa"}]}
{"word": "muurittaa", "conjugation": [{"1": "muuri", "2": "tt", "3": "t", "4": "a", "template_name": "fi-conj-muistaa"}]}
{"word": "muusata", "conjugation": [{"1": "muus", "2": "", "3": "", "4": "a", "template_name": "fi-conj-salata"}]}
{"word": "muussata", "conjugation": [{"1": "muuss", "2": "", "3": "", "4": "a", "template_name": "fi-conj-salata"}]}
{"word": "muutattaa", "conjugation": [{"1": "muuta", "2": "tt", "3": "t", "4": "a", "template_name": "fi-conj-muistaa"}]}
{"word": "muutella", "conjugation": [{"1": "muu", "2": "t", "3": "tt", "4": "el", "5": "a", "template_name": "fi-conj-tulla"}]}
{"word": "muuttaa", "conjugation": [{"1": "muu", "2": "tt", "3": "t", "4": "a", "template_name": "fi-conj-muistaa"}]}
{"word": "muuttua", "conjugation": [{"1": "muu", "2": "tt", "3": "t", "4": "u", "5": "a", "template_name": "fi-conj-sanoa"}]}
{"word": "my\u00f6d\u00e4", "conjugation": [{"1": "my\u00f6", "2": "\u00e4", "template_name": "fi-conj-juoda"}]}
{"word": "my\u00f6d\u00e4t\u00e4", "conjugation": [{"1": "my\u00f6", "2": "d", "3": "t", "4": "\u00e4", "template_name": "fi-conj-salata"}]}
{"word": "my\u00f6h\u00e4ist\u00e4\u00e4", "conjugation": [{"1": "my\u00f6h\u00e4ist", "2": "", "3": "", "4": "\u00e4", "template_name": "fi-conj-muistaa"}]}
{"word": "my\u00f6h\u00e4stell\u00e4", "conjugation": [{"1": "my\u00f6h\u00e4st", "2": "", "3": "", "4": "el", "5": "\u00e4", "template_name": "fi-conj-tulla"}]}
{"word": "my\u00f6h\u00e4sty\u00e4", "conjugation": [{"1": "my\u00f6h\u00e4st", "2": "", "3": "", "4": "y", "5": "\u00e4", "template_name": "fi-conj-sanoa"}]}
{"word": "my\u00f6h\u00e4stytt\u00e4\u00e4", "conjugation": [{"1": "my\u00f6h\u00e4sty", "2": "tt", "3": "t", "4": "\u00e4", "template_name": "fi-conj-muistaa"}]}
{"word": "my\u00f6hent\u00e4\u00e4", "conjugation": [{"1": "my\u00f6hen", "2": "\u00e4", "template_name": "fi-conj-huutaa"}]}
{"word": "my\u00f6henty\u00e4", "conjugation": [{"1": "my\u00f6he", "2": "nt", "3": "nn", "4": "y", "5": "\u00e4", "template_name": "fi-conj-sanoa"}]}
{"word": "my\u00f6nnell\u00e4", "conjugation": [{"1": "my\u00f6", "2": "nn", "3": "nt", "4": "el", "5": "\u00e4", "template_name": "fi-conj-tulla"}]}
{"word": "my\u00f6nnytell\u00e4", "conjugation": [{"1": "my\u00f6nny", "2": "t", "3": "tt", "4": "el", "5": "\u00e4", "template_name": "fi-conj-tulla"}]}
{"word": "my\u00f6nt\u00e4\u00e4", "conjugation": [{"1": "my\u00f6n", "2": "\u00e4", "template_name": "fi-conj-huutaa"}]}
{"word": "my\u00f6nty\u00e4", "conjugation": [{"1": "my\u00f6", "2": "nt", "3": "nn", "4": "y", "5": "\u00e4", "template_name": "fi-conj-sanoa"}]}
{"word": "my\u00f6st\u00e4\u00e4", "conjugation": [{"1": "my\u00f6st", "2": "", "3": "", "4": "\u00e4", "template_name": "fi-conj-muistaa"}]}
{"word": "my\u00f6t\u00e4el\u00e4\u00e4", "conjugation": [{"1": "my\u00f6t\u00e4el", "2": "", "3": "", "4": "\u00e4", "template_name": "fi-conj-muistaa"}]}
{"word": "my\u00f6t\u00e4ill\u00e4", "conjugation": [{"1": "my\u00f6t", "2": "", "3": "", "4": "\u00e4il", "5": "\u00e4", "template_name": "fi-conj-tulla"}]}
{"word": "my\u00f6t\u00e4vaikuttaa", "conjugation": [{"1": "my\u00f6t\u00e4vaiku", "2": "tt", "3": "t", "4": "a", "template_name": "fi-conj-muistaa"}]}
{"word": "myh\u00e4hdell\u00e4", "conjugation": [{"1": "myh\u00e4h", "2": "d", "3": "t", "4": "el", "5": "\u00e4", "template_name": "fi-conj-tulla"}]}
{"word": "myh\u00e4ht\u00e4\u00e4", "conjugation": [{"1": "myh\u00e4h", "2": "t", "3": "d", "4": "\u00e4", "template_name": "fi-conj-muistaa"}]}
{"word": "myh\u00e4ill\u00e4", "conjugation": [{"1": "myh", "2": "", "3": "", "4": "\u00e4il", "5": "\u00e4", "template_name": "fi-conj-tulla"}]}
{"word": "mykist\u00e4\u00e4", "conjugation": [{"1": "mykist", "2": "", "3": "", "4": "\u00e4", "template_name": "fi-conj-muistaa"}]}
{"word": "mykisty\u00e4", "conjugation": [{"1": "mykist", "2": "", "3": "", "4": "y", "5": "\u00e4", "template_name": "fi-conj-sanoa"}]}
{"word": "mykistytt\u00e4\u00e4", "conjugation": [{"1": "mykisty", "2": "tt", "3": "t", "4": "\u00e4", "template_name": "fi-conj-muistaa"}]}
{"word": "myll\u00e4t\u00e4", "conjugation": [{"1": "myll", "2": "", "3": "", "4": "\u00e4", "template_name": "fi-conj-salata"}]}
{"word": "myllert\u00e4\u00e4", "conjugation": [{"1": "myller", "2": "\u00e4", "template_name": "fi-conj-huutaa"}]}
{"word": "myllytt\u00e4\u00e4", "conjugation": [{"1": "mylly", "2": "tt", "3": "t", "4": "\u00e4", "template_name": "fi-conj-muistaa"}]}
{"word": "mylv\u00e4ht\u00e4\u00e4", "conjugation": [{"1": "mylv\u00e4h", "2": "t", "3": "d", "4": "\u00e4", "template_name": "fi-conj-muistaa"}]}
{"word": "mylvi\u00e4", "conjugation": [{"1": "mylv", "2": "", "3": "", "4": "\u00e4", "template_name": "fi-conj-sallia"}]}
{"word": "myrist\u00e4", "conjugation": [{"1": "myr", "2": "", "3": "", "4": "i", "5": "\u00e4", "template_name": "fi-conj-rohkaista"}]}
{"word": "myrkytt\u00e4\u00e4", "conjugation": [{"1": "myrky", "2": "tt", "3": "t", "4": "\u00e4", "template_name": "fi-conj-muistaa"}]}
{"word": "myrkytty\u00e4", "conjugation": [{"1": "myrky", "2": "tt", "3": "t", "4": "y", "5": "\u00e4", "template_name": "fi-conj-sanoa"}]}
{"word": "myrskyt\u00e4", "conjugation": [{"1": "myrsk", "2": "", "3": "", "4": "y", "5": "\u00e4", "template_name": "fi-conj-selvit\u0}
{"word": "myrty\u00e4", "conjugation": [{"1": "my", "2": "rt", "3": "rr", "4": "y", "5": "\u00e4", "template_name": "fi-conj-sanoa"}]}
{"word": "mystifioida", "conjugation": [{"1": "mystifioi", "2": "a", "template_name": "fi-conj-voida"}]}
{"word": "myyd\u00e4 loppuun", "conjugation": [{"1": "my", "2": "\u00e4", "qual": "loppuun", "template_name": "fi-conj-saada"}]}
{"word": "myyd\u00e4", "conjugation": [{"1": "my", "2": "\u00e4", "template_name": "fi-conj-saada"}]}
{"word": "myyskennell\u00e4", "conjugation": [{"1": "myyske", "2": "nn", "3": "nt", "4": "el", "5": "\u00e4", "template_name": "fi-conj-tulla"}]}
{"word": "n\u00e4\u00e4nnytt\u00e4\u00e4", "conjugation": [{"1": "n\u00e4\u00e4nny", "2": "tt", "3": "t", "4": "\u00e4", "template_name": "fi-conj-muistaa"}]}
{"word": "n\u00e4\u00e4nty\u00e4 n\u00e4lk\u00e4\u00e4n", "conjugation": [{"1": "n\u00e4\u00e4", "2": "nt", "3": "nn", "4": "y", "5": "\u00e4", "qual": "n\u00e4lk\u00e4\u00e4n", "template_name": "fi-conj-sanoa"}]}
{"word": "n\u00e4\u00e4nty\u00e4", "conjugation": [{"1": "n\u00e4\u00e4", "2": "nt", "3": "nn", "4": "y", "5": "\u00e4", "template_name": "fi-conj-sanoa"}]}
{"word": "n\u00e4hd\u00e4 punaista", "conjugation": [{"1": "n\u00e4", "2": "\u00e4", "qual": "punaista", "template_name": "fi-conj-n\u0}
{"word": "n\u00e4hd\u00e4", "conjugation": [{"1": "n\u00e4", "2": "\u00e4", "template_name": "fi-conj-n\u0}
{"word": "n\u00e4ivett\u00e4\u00e4", "conjugation": [{"1": "n\u00e4ive", "2": "tt", "3": "t", "4": "\u00e4", "template_name": "fi-conj-muistaa"}]}
{"word": "n\u00e4ivetty\u00e4", "conjugation": [{"1": "n\u00e4ive", "2": "tt", "3": "t", "4": "y", "5": "\u00e4", "template_name": "fi-conj-sanoa"}]}
{"word": "n\u00e4ky\u00e4", "conjugation": [{"1": "n\u00e4", "2": "k", "3": "", "4": "y", "5": "\u00e4", "template_name": "fi-conj-sanoa"}]}
{"word": "n\u00e4l\u00e4tt\u00e4\u00e4", "conjugation": [{"1": "n\u00e4l\u00e4", "2": "tt", "3": "t", "4": "\u00e4", "template_name": "fi-conj-muistaa"}]}
{"word": "n\u00e4lkiinnytt\u00e4\u00e4", "conjugation": [{"1": "n\u00e4lkiinny", "2": "tt", "3": "t", "4": "\u00e4", "template_name": "fi-conj-muistaa"}]}
{"word": "n\u00e4lkiinty\u00e4", "conjugation": [{"1": "n\u00e4lkii", "2": "nt", "3": "nn", "4": "y", "5": "\u00e4", "template_name": "fi-conj-sanoa"}]}
{"word": "n\u00e4lv\u00e4ist\u00e4", "conjugation": [{"1": "n\u00e4lv", "2": "", "3": "", "4": "\u00e4i", "5": "\u00e4", "template_name": "fi-conj-rohkaista"}]}
{"word": "n\u00e4lvi\u00e4", "conjugation": [{"1": "n\u00e4lv", "2": "", "3": "", "4": "\u00e4", "template_name": "fi-conj-sallia"}]}
{"word": "n\u00e4p\u00e4t\u00e4", "conjugation": [{"1": "n\u00e4", "2": "p", "3": "pp", "4": "\u00e4", "template_name": "fi-conj-salata"}]}
{"word": "n\u00e4p\u00e4ytell\u00e4", "conjugation": [{"1": "n\u00e4p\u00e4y", "2": "t", "3": "tt", "4": "el", "5": "\u00e4", "template_name": "fi-conj-tulla"}]}
{"word": "n\u00e4p\u00e4ytt\u00e4\u00e4", "conjugation": [{"1": "n\u00e4p\u00e4y", "2": "tt", "3": "t", "4": "\u00e4", "template_name": "fi-conj-muistaa"}]}
{"word": "n\u00e4pel\u00f6id\u00e4", "conjugation": [{"1": "n\u00e4pel\u00f6i", "2": "\u00e4", "template_name": "fi-conj-voida"}]}
{"word": "n\u00e4perrell\u00e4", "conjugation": [{"1": "n\u00e4perr", "2": "", "3": "", "4": "el", "5": "\u00e4", "template_name": "fi-conj-tulla"}]}
{"word": "n\u00e4pert\u00e4\u00e4", "conjugation": [{"1": "n\u00e4per", "2": "\u00e4", "template_name": "fi-conj-huutaa"}]}
{"word": "n\u00e4pist\u00e4\u00e4", "conjugation": [{"1": "n\u00e4pist", "2": "", "3": "", "4": "\u00e4", "template_name": "fi-conj-muistaa"}]}
{"word": "n\u00e4pistell\u00e4", "conjugation": [{"1": "n\u00e4pist", "2": "", "3": "", "4": "el", "5": "\u00e4", "template_name": "fi-conj-tulla"}]}
{"word": "n\u00e4pl\u00e4t\u00e4", "conjugation": [{"1": "n\u00e4pl", "2": "", "3": "", "4": "\u00e4", "template_name": "fi-conj-salata"}]}
{"word": "n\u00e4pp\u00e4ill\u00e4", "conjugation": [{"1": "n\u00e4pp", "2": "", "3": "", "4": "\u00e4il", "5": "\u00e4", "template_name": "fi-conj-tulla"}]}
{"word": "n\u00e4pr\u00e4ill\u00e4", "conjugation": [{"1": "n\u00e4pr\u00e4", "2": "", "3": "", "4": "il", "5": "\u00e4", "template_name": "fi-conj-tulla"}]}
{"word": "n\u00e4pr\u00e4t\u00e4", "conjugation": [{"1": "n\u00e4pr", "2": "", "3": "", "4": "\u00e4", "template_name": "fi-conj-salata"}]}
{"word": "n\u00e4ps\u00e4ytt\u00e4\u00e4", "conjugation": [{"1": "n\u00e4ps\u00e4y", "2": "tt", "3": "t", "4": "\u00e4", "template_name": "fi-conj-muistaa"}]}
{"word": "n\u00e4psytt\u00e4\u00e4", "conjugation": [{"1": "n\u00e4psy", "2": "tt", "3": "t", "4": "\u00e4", "template_name": "fi-conj-muistaa"}]}
{"word": "n\u00e4r\u00e4st\u00e4\u00e4", "conjugation": [{"1": "n\u00e4r\u00e4st", "2": "", "3": "", "4": "\u00e4", "template_name": "fi-conj-muistaa"}]}
{"word": "n\u00e4rk\u00e4sty\u00e4", "conjugation": [{"1": "n\u00e4rk\u00e4st", "2": "", "3": "", "4": "y", "5": "\u00e4", "template_name": "fi-conj-sanoa"}]}
{"word": "n\u00e4rk\u00e4stytt\u00e4\u00e4", "conjugation": [{"1": "n\u00e4rk\u00e4sty", "2": "tt", "3": "t", "4": "\u00e4", "template_name": "fi-conj-muistaa"}]}
{"word": "n\u00e4vert\u00e4\u00e4", "conjugation": [{"1": "n\u00e4ver", "2": "\u00e4", "template_name": "fi-conj-huutaa"}]}
{"word": "n\u00e4yk\u00e4t\u00e4", "conjugation": [{"1": "n\u00e4y", "2": "k", "3": "kk", "4": "\u00e4", "template_name": "fi-conj-salata"}]}
{"word": "n\u00e4ykk\u00e4ist\u00e4", "conjugation": [{"1": "n\u00e4ykk", "2": "", "3": "", "4": "\u00e4i", "5": "\u00e4", "template_name": "fi-conj-rohkaista"}]}
{"word": "n\u00e4ykki\u00e4", "conjugation": [{"1": "n\u00e4y", "2": "kk", "3": "k", "4": "\u00e4", "template_name": "fi-conj-sallia"}]}
{"word": "n\u00e4ytell\u00e4", "conjugation": [{"1": "n\u00e4y", "2": "t", "3": "tt", "4": "el", "5": "\u00e4", "template_name": "fi-conj-tulla"}]}
{"word": "n\u00e4ytt\u00e4\u00e4", "conjugation": [{"1": "n\u00e4y", "2": "tt", "3": "t", "4": "\u00e4", "template_name": "fi-conj-muistaa"}]}
{"word": "n\u00e4ytt\u00e4yty\u00e4", "conjugation": [{"1": "n\u00e4ytt\u00e4y", "2": "t", "3": "d", "4": "y", "5": "\u00e4", "template_name": "fi-conj-sanoa"}]}
{"word": "n\u00f6k\u00f6tt\u00e4\u00e4", "conjugation": [{"1": "n\u00f6k\u00f6", "2": "tt", "3": "t", "4": "\u00e4", "template_name": "fi-conj-muistaa"}]}
{"word": "n\u00f6yht\u00e4\u00e4nty\u00e4", "conjugation": [{"1": "n\u00f6yht\u00e4\u00e4", "2": "nt", "3": "nn", "4": "y", "5": "\u00e4", "template_name": "fi-conj-sanoa"}]}
{"word": "n\u00f6yht\u00e4yty\u00e4", "conjugation": [{"1": "n\u00f6yht\u00e4y", "2": "t", "3": "d", "4": "y", "5": "\u00e4", "template_name": "fi-conj-sanoa"}]}
{"word": "n\u00f6yristell\u00e4", "conjugation": [{"1": "n\u00f6yrist", "2": "", "3": "", "4": "el", "5": "\u00e4", "template_name": "fi-conj-tulla"}]}
{"word": "n\u00f6yrrytt\u00e4\u00e4", "conjugation": [{"1": "n\u00f6yrry", "2": "tt", "3": "t", "4": "\u00e4", "template_name": "fi-conj-muistaa"}]}
{"word": "n\u00f6yrty\u00e4", "conjugation": [{"1": "n\u00f6y", "2": "rt", "3": "rr", "4": "y", "5": "\u00e4", "template_name": "fi-conj-sanoa"}]}
{"word": "n\u00f6yryytt\u00e4\u00e4", "conjugation": [{"1": "n\u00f6yryy", "2": "tt", "3": "t", "4": "\u00e4", "template_name": "fi-conj-muistaa"}]}
{"word": "naamioida", "conjugation": [{"1": "naamioi", "2": "a", "template_name": "fi-conj-voida"}]}
{"word": "naamioitua", "conjugation": [{"1": "naamioi", "2": "t", "3": "d", "4": "u", "5": "a", "template_name": "fi-conj-sanoa"}]}
{"word": "naarata", "conjugation": [{"1": "naar", "2": "", "3": "", "4": "a", "template_name": "fi-conj-salata"}]}
{"word": "naarmuttaa", "conjugation": [{"1": "naarmu", "2": "tt", "3": "t", "4": "a", "template_name": "fi-conj-muistaa"}]}
{"word": "naarmuttua", "conjugation": [{"1": "naarmu", "2": "tt", "3": "t", "4": "u", "5": "a", "template_name": "fi-conj-sanoa"}]}
{"word": "naarmuuntua", "conjugation": [{"1": "naarmuu", "2": "nt", "3": "nn", "4": "u", "5": "a", "template_name": "fi-conj-sanoa"}]}
{"word": "naavoittua", "conjugation": [{"1": "naavoi", "2": "tt", "3": "t", "4": "u", "5": "a", "template_name": "fi-conj-sanoa"}]}
{"word": "nablata", "conjugation": [{"1": "nabl", "2": "", "3": "", "4": "a", "template_name": "fi-conj-salata"}]}
{"word": "nahinoida", "conjugation": [{"1": "nahinoi", "2": "a", "template_name": "fi-conj-voida"}]}
{"word": "nahista", "conjugation": [{"1": "nah", "2": "", "3": "", "4": "i", "5": "a", "template_name": "fi-conj-rohkaista"}]}
{"word": "nahistella", "conjugation": [{"1": "nahist", "2": "", "3": "", "4": "el", "5": "a", "template_name": "fi-conj-tulla"}]}
{"word": "nahistua", "conjugation": [{"1": "nahist", "2": "", "3": "", "4": "u", "5": "a", "template_name": "fi-conj-sanoa"}]}
{"word": "nahjustella", "conjugation": [{"1": "nahjust", "2": "", "3": "", "4": "el", "5": "a", "template_name": "fi-conj-tulla"}]}
{"word": "nahkoa", "conjugation": [{"1": "nahk", "2": "", "3": "", "4": "o", "5": "a", "template_name": "fi-conj-sanoa"}]}
{"word": "nahoittaa", "conjugation": [{"1": "nahoi", "2": "tt", "3": "t", "4": "a", "template_name": "fi-conj-muistaa"}]}
{"word": "naida", "conjugation": [{"1": "nai", "2": "a", "template_name": "fi-conj-voida"}]}
{"word": "naisellistua", "conjugation": [{"1": "naisellist", "2": "", "3": "", "4": "u", "5": "a", "template_name": "fi-conj-sanoa"}]}
{"word": "naisvaltaistua", "conjugation": [{"1": "naisvaltaist", "2": "", "3": "", "4": "u", "5": "a", "template_name": "fi-conj-sanoa"}]}
{"word": "naitattaa", "conjugation": [{"1": "naita", "2": "tt", "3": "t", "4": "a", "template_name": "fi-conj-muistaa"}]}
{"word": "naittaa", "conjugation": [{"1": "nai", "2": "tt", "3": "t", "4": "a", "template_name": "fi-conj-kaivaa"}]}
{"word": "nakata", "conjugation": [{"1": "na", "2": "k", "3": "kk", "4": "a", "template_name": "fi-conj-salata"}]}
{"word": "nakella", "conjugation": [{"1": "na", "2": "k", "3": "kk", "4": "el", "5": "a", "template_name": "fi-conj-tulla"}]}
{"word": "nakerrella", "conjugation": [{"1": "nake", "2": "rr", "3": "rt", "4": "el", "5": "a", "template_name": "fi-conj-tulla"}]}
{"word": "nakertaa", "conjugation": [{"1": "naker", "2": "a", "template_name": "fi-conj-huutaa"}]}
{"word": "nakittaa", "conjugation": [{"1": "naki", "2": "tt", "3": "t", "4": "a", "template_name": "fi-conj-muistaa"}]}
{"word": "naksaa", "conjugation": [{"1": "naks", "2": "a", "template_name": "fi-conj-kaikaa"}]}
{"word": "naksahdella", "conjugation": [{"1": "naksah", "2": "d", "3": "t", "4": "el", "5": "a", "template_name": "fi-conj-tulla"}]}
{"word": "naksahtaa", "conjugation": [{"1": "naksah", "2": "t", "3": "d", "4": "a", "template_name": "fi-conj-muistaa"}]}
{"word": "naksautella", "conjugation": [{"1": "naksau", "2": "t", "3": "tt", "4": "el", "5": "a", "template_name": "fi-conj-tulla"}]}
{"word": "naksauttaa", "conjugation": [{"1": "naksau", "2": "tt", "3": "t", "4": "a", "template_name": "fi-conj-muistaa"}]}
{"word": "naksua", "conjugation": [{"1": "naks", "2": "", "3": "", "4": "u", "5": "a", "template_name": "fi-conj-sanoa"}]}
{"word": "naksutella", "conjugation": [{"1": "naksu", "2": "t", "3": "tt", "4": "el", "5": "a", "template_name": "fi-conj-tulla"}]}
{"word": "naksuttaa", "conjugation": [{"1": "naksu", "2": "tt", "3": "t", "4": "a", "template_name": "fi-conj-muistaa"}]}
{"word": "nakutella", "conjugation": [{"1": "naku", "2": "t", "3": "tt", "4": "el", "5": "a", "template_name": "fi-conj-tulla"}]}
{"word": "nakuttaa", "conjugation": [{"1": "naku", "2": "tt", "3": "t", "4": "a", "template_name": "fi-conj-muistaa"}]}
{"word": "naljailla", "conjugation": [{"1": "nalj", "2": "", "3": "", "4": "ail", "5": "a", "template_name": "fi-conj-tulla"}]}
{"word": "nalkuttaa", "conjugation": [{"1": "nalku", "2": "tt", "3": "t", "4": "a", "template_name": "fi-conj-muistaa"}]}
{"word": "napata", "conjugation": [{"1": "na", "2": "p", "3": "pp", "4": "a", "template_name": "fi-conj-salata"}]}
{"word": "napauttaa", "conjugation": [{"1": "napau", "2": "tt", "3": "t", "4": "a", "template_name": "fi-conj-muistaa"}]}
{"word": "napeerata", "conjugation": [{"1": "napeer", "2": "", "3": "", "4": "a", "template_name": "fi-conj-salata"}]}
{"word": "napista", "conjugation": [{"1": "nap", "2": "", "3": "", "4": "i", "5": "a", "template_name": "fi-conj-rohkaista"}]}
{"word": "napittaa", "conjugation": [{"1": "napi", "2": "tt", "3": "t", "4": "a", "template_name": "fi-conj-muistaa"}]}
{"word": "napostella", "conjugation": [{"1": "napost", "2": "", "3": "", "4": "el", "5": "a", "template_name": "fi-conj-tulla"}]}
{"word": "nappailla", "conjugation": [{"1": "napp", "2": "", "3": "", "4": "ail", "5": "a", "template_name": "fi-conj-tulla"}]}
{"word": "napsaa", "conjugation": [{"1": "naps", "2": "a", "template_name": "fi-conj-kaikaa"}]}
{"word": "napsahdella", "conjugation": [{"1": "napsah", "2": "d", "3": "t", "4": "el", "5": "a", "template_name": "fi-conj-tulla"}]}
{"word": "napsahtaa", "conjugation": [{"1": "napsah", "2": "t", "3": "d", "4": "a", "template_name": "fi-conj-muistaa"}]}
{"word": "napsautella", "conjugation": [{"1": "napsau", "2": "t", "3": "tt", "4": "el", "5": "a", "template_name": "fi-conj-tulla"}]}
{"word": "napsia", "conjugation": [{"1": "naps", "2": "", "3": "", "4": "a", "template_name": "fi-conj-sallia"}]}
{"word": "napsua", "conjugation": [{"1": "naps", "2": "", "3": "", "4": "u", "5": "a", "template_name": "fi-conj-sanoa"}]}
{"word": "napsutella", "conjugation": [{"1": "napsu", "2": "t", "3": "tt", "4": "el", "5": "a", "template_name": "fi-conj-tulla"}]}
{"word": "napsuttaa", "conjugation": [{"1": "napsu", "2": "tt", "3": "t", "4": "a", "template_name": "fi-conj-muistaa"}]}
{"word": "naputella", "conjugation": [{"1": "napu", "2": "t", "3": "tt", "4": "el", "5": "a", "template_name": "fi-conj-tulla"}]}
{"word": "naputtaa", "conjugation": [{"1": "napu", "2": "tt", "3": "t", "4": "a", "template_name": "fi-conj-muistaa"}]}
{"word": "narahdella", "conjugation": [{"1": "narah", "2": "d", "3": "t", "4": "el", "5": "a", "template_name": "fi-conj-tulla"}]}
{"word": "narahtaa", "conjugation": [{"1": "narah", "2": "t", "3": "d", "4": "a", "template_name": "fi-conj-muistaa"}]}
{"word": "narauttaa", "conjugation": [{"1": "narau", "2": "tt", "3": "t", "4": "a", "template_name": "fi-conj-muistaa"}]}
{"word": "narista", "conjugation": [{"1": "nar", "2": "", "3": "", "4": "i", "5": "a", "template_name": "fi-conj-rohkaista"}]}
{"word": "narisuttaa", "conjugation": [{"1": "narisu", "2": "tt", "3": "t", "4": "a", "template_name": "fi-conj-muistaa"}]}
{"word": "narkata", "conjugation": [{"1": "nar", "2": "k", "3": "kk", "4": "a", "template_name": "fi-conj-salata"}]}
{"word": "narrailla", "conjugation": [{"1": "narr", "2": "", "3": "", "4": "ail", "5": "a", "template_name": "fi-conj-tulla"}]}
{"word": "narrata", "conjugation": [{"1": "narr", "2": "", "3": "", "4": "a", "template_name": "fi-conj-salata"}]}
{"word": "narskahdella", "conjugation": [{"1": "narskah", "2": "d", "3": "t", "4": "el", "5": "a", "template_name": "fi-conj-tulla"}]}
{"word": "narskahtaa", "conjugation": [{"1": "narskah", "2": "t", "3": "d", "4": "a", "template_name": "fi-conj-muistaa"}]}
{"word": "narskauttaa", "conjugation": [{"1": "narskau", "2": "tt", "3": "t", "4": "a", "template_name": "fi-conj-muistaa"}]}
{"word": "narskua", "conjugation": [{"1": "narsk", "2": "", "3": "", "4": "u", "5": "a", "template_name": "fi-conj-sanoa"}]}
{"word": "narskutella", "conjugation": [{"1": "narsku", "2": "t", "3": "tt", "4": "el", "5": "a", "template_name": "fi-conj-tulla"}]}
{"word": "narskuttaa", "conjugation": [{"1": "narsku", "2": "tt", "3": "t", "4": "a", "template_name": "fi-conj-muistaa"}]}
{"word": "naruttaa", "conjugation": [{"1": "naru", "2": "tt", "3": "t", "4": "a", "template_name": "fi-conj-muistaa"}]}
{"word": "nasaalistua", "conjugation": [{"1": "nasaalist", "2": "", "3": "", "4": "u", "5": "a", "template_name": "fi-conj-sanoa"}]}
{"word": "nasaloida", "conjugation": [{"1": "nasaloi", "2": "a", "template_name": "fi-conj-voida"}]}
{"word": "nasevoida", "conjugation": [{"1": "nasevoi", "2": "a", "template_name": "fi-conj-voida"}]}
{"word": "nasevoittaa", "conjugation": [{"1": "nasevoi", "2": "tt", "3": "t", "4": "a", "template_name": "fi-conj-muistaa"}]}
{"word": "nasevoitua", "conjugation": [{"1": "nasevoi", "2": "t", "3": "d", "4": "u", "5": "a", "template_name": "fi-conj-sanoa"}]}
{"word": "nastata", "conjugation": [{"1": "nast", "2": "", "3": "", "4": "a", "template_name": "fi-conj-salata"}]}
{"word": "nastoittaa", "conjugation": [{"1": "nastoi", "2": "tt", "3": "t", "4": "a", "template_name": "fi-conj-muistaa"}]}
{"word": "nasuttaa", "conjugation": [{"1": "nasu", "2": "tt", "3": "t", "4": "a", "template_name": "fi-conj-muistaa"}]}
{"word": "natista", "conjugation": [{"1": "nat", "2": "", "3": "", "4": "i", "5": "a", "template_name": "fi-conj-rohkaista"}]}
{"word": "natisuttaa", "conjugation": [{"1": "natisu", "2": "tt", "3": "t", "4": "a", "template_name": "fi-conj-muistaa"}]}
{"word": "natsata", "conjugation": [{"1": "nats", "2": "", "3": "", "4": "a", "template_name": "fi-conj-salata"}]}
{"word": "natustaa", "conjugation": [{"1": "natust", "2": "", "3": "", "4": "a", "template_name": "fi-conj-muistaa"}]}
{"word": "natustella", "conjugation": [{"1": "natust", "2": "", "3": "", "4": "el", "5": "a", "template_name": "fi-conj-tulla"}]}
{"word": "nauhoittaa", "conjugation": [{"1": "nauhoi", "2": "tt", "3": "t", "4": "a", "template_name": "fi-conj-muistaa"}]}
{"word": "naukaista", "conjugation": [{"1": "nauk", "2": "", "3": "", "4": "ai", "5": "a", "template_name": "fi-conj-rohkaista"}]}
{"word": "naukata", "conjugation": [{"1": "nau", "2": "k", "3": "kk", "4": "a", "template_name": "fi-conj-salata"}]}
{"word": "naukkailla", "conjugation": [{"1": "naukk", "2": "", "3": "", "4": "ail", "5": "a", "template_name": "fi-conj-tulla"}]}
{"word": "naukua", "conjugation": [{"1": "nau", "2": "k", "3": "", "4": "u", "5": "a", "template_name": "fi-conj-sanoa"}]}
{"word": "naulata", "conjugation": [{"1": "naul", "2": "", "3": "", "4": "a", "template_name": "fi-conj-salata"}]}
{"word": "nauliintua", "conjugation": [{"1": "naulii", "2": "nt", "3": "nn", "4": "u", "5": "a", "template_name": "fi-conj-sanoa"}]}
{"word": "naulita", "conjugation": [{"1": "nauli", "2": "a", "template_name": "fi-conj-valita"}]}
{"word": "nauliutua", "conjugation": [{"1": "nauliu", "2": "t", "3": "d", "4": "u", "5": "a", "template_name": "fi-conj-sanoa"}]}
{"word": "nauraa", "conjugation": [{"1": "naur", "2": "", "3": "", "4": "a", "template_name": "fi-conj-kaivaa"}]}
{"word": "naurahdella", "conjugation": [{"1": "naurah", "2": "d", "3": "t", "4": "el", "5": "a", "template_name": "fi-conj-tulla"}]}
{"word": "naurahtaa", "conjugation": [{"1": "naurah", "2": "t", "3": "d", "4": "a", "template_name": "fi-conj-muistaa"}]}
{"word": "naurattaa", "conjugation": [{"1": "naura", "2": "tt", "3": "t", "4": "a", "template_name": "fi-conj-muistaa"}]}
{"word": "naureskella", "conjugation": [{"1": "nauresk", "2": "", "3": "", "4": "el", "5": "a", "template_name": "fi-conj-tulla"}]}
{"word": "naurunalaistaa", "conjugation": [{"1": "naurunalaist", "2": "", "3": "", "4": "a", "template_name": "fi-conj-muistaa"}]}
{"word": "nautiskella", "conjugation": [{"1": "nautisk", "2": "", "3": "", "4": "el", "5": "a", "template_name": "fi-conj-tulla"}]}
{"word": "nauttia", "conjugation": [{"1": "nau", "2": "tt", "3": "t", "4": "a", "template_name": "fi-conj-sallia"}]}
{"word": "navakoitua", "conjugation": [{"1": "navakoi", "2": "t", "3": "d", "4": "u", "5": "a", "template_name": "fi-conj-sanoa"}]}
{"word": "navigoida", "conjugation": [{"1": "navigoi", "2": "a", "template_name": "fi-conj-voida"}]}
{"word": "negligoida", "conjugation": [{"1": "negligoi", "2": "a", "template_name": "fi-conj-voida"}]}
{"word": "neiditell\u00e4", "conjugation": [{"1": "neidi", "2": "t", "3": "tt", "4": "el", "5": "\u00e4", "template_name": "fi-conj-tulla"}]}
{"word": "nekrotisoitua", "conjugation": [{"1": "nekrotisoi", "2": "t", "3": "d", "4": "u", "5": "a", "template_name": "fi-conj-sanoa"}]}
{"word": "neli\u00f6id\u00e4", "conjugation": [{"1": "neli\u00f6i", "2": "\u00e4", "template_name": "fi-conj-voida"}]}
{"word": "nelinkertaistaa", "conjugation": [{"1": "nelinkertaist", "2": "", "3": "", "4": "a", "template_name": "fi-conj-muistaa"}]}
{"word": "nelinkertaistua", "conjugation": [{"1": "nelinkertaist", "2": "", "3": "", "4": "u", "5": "a", "template_name": "fi-conj-sanoa"}]}
{"word": "nelist\u00e4\u00e4", "conjugation": [{"1": "nelist", "2": "", "3": "", "4": "\u00e4", "template_name": "fi-conj-muistaa"}]}
{"word": "nepata", "conjugation": [{"1": "ne", "2": "p", "3": "pp", "4": "a", "template_name": "fi-conj-salata"}]}
{"word": "nepitt\u00e4\u00e4", "conjugation": [{"1": "nepi", "2": "tt", "3": "t", "4": "\u00e4", "template_name": "fi-conj-muistaa"}]}
{"word": "nestata", "conjugation": [{"1": "nest", "2": "", "3": "", "4": "a", "template_name": "fi-conj-salata"}]}
{"word": "nesteytt\u00e4\u00e4", "conjugation": [{"1": "nestey", "2": "tt", "3": "t", "4": "\u00e4", "template_name": "fi-conj-muistaa"}]}
{"word": "nesteyty\u00e4", "conjugation": [{"1": "nestey", "2": "t", "3": "d", "4": "y", "5": "\u00e4", "template_name": "fi-conj-sanoa"}]}
{"word": "netota", "conjugation": [{"1": "ne", "2": "t", "3": "tt", "4": "o", "5": "a", "template_name": "fi-conj-katketa"}]}
{"word": "neulata", "conjugation": [{"1": "neul", "2": "", "3": "", "4": "a", "template_name": "fi-conj-salata"}]}
{"word": "neuloa", "conjugation": [{"1": "neul", "2": "", "3": "", "4": "o", "5": "a", "template_name": "fi-conj-sanoa"}]}
{"word": "neuroottistua", "conjugation": [{"1": "neuroottist", "2": "", "3": "", "4": "u", "5": "a", "template_name": "fi-conj-sanoa"}]}
{"word": "neurotisoitua", "conjugation": [{"1": "neurotisoi", "2": "t", "3": "d", "4": "u", "5": "a", "template_name": "fi-conj-sanoa"}]}
{"word": "neutraalistaa", "conjugation": [{"1": "neutraalist", "2": "", "3": "", "4": "a", "template_name": "fi-conj-muistaa"}]}
{"word": "neutraalistua", "conjugation": [{"1": "neutraalist", "2": "", "3": "", "4": "u", "5": "a", "template_name": "fi-conj-sanoa"}]}
{"word": "neutralisoida", "conjugation": [{"1": "neutralisoi", "2": "a", "template_name": "fi-conj-voida"}]}
{"word": "neutralisoitua", "conjugation": [{"1": "neutralisoi", "2": "t", "3": "d", "4": "u", "5": "a", "template_name": "fi-conj-sanoa"}]}
{"word": "neutraloida", "conjugation": [{"1": "neutraloi", "2": "a", "template_name": "fi-conj-voida"}]}
{"word": "neutraloitua", "conjugation": [{"1": "neutraloi", "2": "t", "3": "d", "4": "u", "5": "a", "template_name": "fi-conj-sanoa"}]}
{"word": "neuvoa", "conjugation": [{"1": "neuv", "2": "", "3": "", "4": "o", "5": "a", "template_name": "fi-conj-sanoa"}]}
{"word": "neuvotella", "conjugation": [{"1": "neuvo", "2": "t", "3": "tt", "4": "el", "5": "a", "template_name": "fi-conj-tulla"}]}
{"word": "nevoittua", "conjugation": [{"1": "nevoi", "2": "tt", "3": "t", "4": "u", "5": "a", "template_name": "fi-conj-sanoa"}]}
{"word": "nielaista", "conjugation": [{"1": "niel", "2": "", "3": "", "4": "ai", "5": "a", "template_name": "fi-conj-rohkaista"}]}
{"word": "nieleksi\u00e4", "conjugation": [{"1": "nieleks", "2": "", "3": "", "4": "\u00e4", "template_name": "fi-conj-sallia"}]}
{"word": "nieleskell\u00e4", "conjugation": [{"1": "nielesk", "2": "", "3": "", "4": "el", "5": "\u00e4", "template_name": "fi-conj-tulla"}]}
{"word": "niell\u00e4", "conjugation": [{"1": "n", "2": "", "3": "", "4": "iel", "5": "\u00e4", "template_name": "fi-conj-tulla"}]}
{"word": "nietostaa", "conjugation": [{"1": "nietost", "2": "", "3": "", "4": "a", "template_name": "fi-conj-muistaa"}]}
{"word": "nietostua", "conjugation": [{"1": "nietost", "2": "", "3": "", "4": "u", "5": "a", "template_name": "fi-conj-sanoa"}]}
{"word": "niiata", "conjugation": [{"1": "nii", "2": "", "3": "", "4": "a", "template_name": "fi-conj-salata"}]}
{"word": "niisi\u00e4", "conjugation": [{"1": "niis", "2": "", "3": "", "4": "\u00e4", "template_name": "fi-conj-sallia"}]}
{"word": "niisitt\u00e4\u00e4", "conjugation": [{"1": "niisi", "2": "tt", "3": "t", "4": "\u00e4", "template_name": "fi-conj-muistaa"}]}
{"word": "niiskauttaa", "conjugation": [{"1": "niiskau", "2": "tt", "3": "t", "4": "a", "template_name": "fi-conj-muistaa"}]}
{"word": "niiskuttaa", "conjugation": [{"1": "niisku", "2": "tt", "3": "t", "4": "a", "template_name": "fi-conj-muistaa"}]}
{"word": "niist\u00e4\u00e4", "conjugation": [{"1": "niist", "2": "", "3": "", "4": "\u00e4", "template_name": "fi-conj-muistaa"}]}
{"word": "niitata", "conjugation": [{"1": "nii", "2": "t", "3": "tt", "4": "a", "template_name": "fi-conj-salata"}]}
{"word": "niitt\u00e4\u00e4", "conjugation": [{"1": "nii", "2": "tt", "3": "t", "4": "\u00e4", "template_name": "fi-conj-muistaa"}]}
{"word": "nikkaroida", "conjugation": [{"1": "nikkaroi", "2": "a", "template_name": "fi-conj-voida"}]}
{"word": "nikkel\u00f6id\u00e4", "conjugation": [{"1": "nikkel\u00f6i", "2": "\u00e4", "template_name": "fi-conj-voida"}]}
{"word": "niklata", "conjugation": [{"1": "nikl", "2": "", "3": "", "4": "a", "template_name": "fi-conj-salata"}]}
{"word": "nikotella", "conjugation": [{"1": "niko", "2": "t", "3": "tt", "4": "el", "5": "a", "template_name": "fi-conj-tulla"}]}
{"word": "nikottaa", "conjugation": [{"1": "niko", "2": "tt", "3": "t", "4": "a", "template_name": "fi-conj-muistaa"}]}
{"word": "nikotuttaa", "conjugation": [{"1": "nikotu", "2": "tt", "3": "t", "4": "a", "template_name": "fi-conj-muistaa"}]}
{"word": "niksaa", "conjugation": [{"1": "niks", "2": "a", "template_name": "fi-conj-kaikaa"}]}
{"word": "niksahdella", "conjugation": [{"1": "niksah", "2": "d", "3": "t", "4": "el", "5": "a", "template_name": "fi-conj-tulla"}]}
{"word": "niksahtaa", "conjugation": [{"1": "niksah", "2": "t", "3": "d", "4": "a", "template_name": "fi-conj-muistaa"}]}
{"word": "niksauttaa", "conjugation": [{"1": "niksau", "2": "tt", "3": "t", "4": "a", "template_name": "fi-conj-muistaa"}]}
{"word": "niksua", "conjugation": [{"1": "niks", "2": "", "3": "", "4": "u", "5": "a", "template_name": "fi-conj-sanoa"}]}
{"word": "niljaantua", "conjugation": [{"1": "niljaa", "2": "nt", "3": "nn", "4": "u", "5": "a", "template_name": "fi-conj-sanoa"}]}
{"word": "nilkutella", "conjugation": [{"1": "nilku", "2": "t", "3": "tt", "4": "el", "5": "a", "template_name": "fi-conj-tulla"}]}
{"word": "nilkuttaa", "conjugation": [{"1": "nilku", "2": "tt", "3": "t", "4": "a", "template_name": "fi-conj-muistaa"}]}
{"word": "nillitt\u00e4\u00e4", "conjugation": [{"1": "nilli", "2": "tt", "3": "t", "4": "\u00e4", "template_name": "fi-conj-muistaa"}]}
{"word": "nimet\u00e4", "conjugation": [{"1": "nim", "2": "", "3": "", "4": "e", "5": "\u00e4", "template_name": "fi-conj-selvit\u0}
{"word": "nimi\u00f6id\u00e4", "conjugation": [{"1": "nimi\u00f6i", "2": "\u00e4", "template_name": "fi-conj-voida"}]}
{"word": "nimikoida", "conjugation": [{"1": "nimikoi", "2": "a", "template_name": "fi-conj-voida"}]}
{"word": "nimitell\u00e4", "conjugation": [{"1": "nimi", "2": "t", "3": "tt", "4": "el", "5": "\u00e4", "template_name": "fi-conj-tulla"}]}
{"word": "nimitt\u00e4\u00e4", "conjugation": [{"1": "nimi", "2": "tt", "3": "t", "4": "\u00e4", "template_name": "fi-conj-muistaa"}]}
{"word": "nipist\u00e4\u00e4", "conjugation": [{"1": "nipist", "2": "", "3": "", "4": "\u00e4", "template_name": "fi-conj-muistaa"}]}
{"word": "nipistell\u00e4", "conjugation": [{"1": "nipist", "2": "", "3": "", "4": "el", "5": "\u00e4", "template_name": "fi-conj-tulla"}]}
{"word": "nipottaa", "conjugation": [{"1": "nipo", "2": "tt", "3": "t", "4": "a", "template_name": "fi-conj-muistaa"}]}
{"word": "nipsahtaa", "conjugation": [{"1": "nipsah", "2": "t", "3": "d", "4": "a", "template_name": "fi-conj-muistaa"}]}
{"word": "nipsauttaa", "conjugation": [{"1": "nipsau", "2": "tt", "3": "t", "4": "a", "template_name": "fi-conj-muistaa"}]}
{"word": "niputtaa", "conjugation": [{"1": "nipu", "2": "tt", "3": "t", "4": "a", "template_name": "fi-conj-muistaa"}]}
{"word": "nirhaista", "conjugation": [{"1": "nirh", "2": "", "3": "", "4": "ai", "5": "a", "template_name": "fi-conj-rohkaista"}]}
{"word": "nirhata", "conjugation": [{"1": "nirh", "2": "", "3": "", "4": "a", "template_name": "fi-conj-salata"}]}
{"word": "nirskahtaa", "conjugation": [{"1": "nirskah", "2": "t", "3": "d", "4": "a", "template_name": "fi-conj-muistaa"}]}
{"word": "nirskua", "conjugation": [{"1": "nirsk", "2": "", "3": "", "4": "u", "5": "a", "template_name": "fi-conj-sanoa"}]}
{"word": "nirskutella", "conjugation": [{"1": "nirsku", "2": "t", "3": "tt", "4": "el", "5": "a", "template_name": "fi-conj-tulla"}]}
{"word": "nirskuttaa", "conjugation": [{"1": "nirsku", "2": "tt", "3": "t", "4": "a", "template_name": "fi-conj-muistaa"}]}
{"word": "nirsoilla", "conjugation": [{"1": "nirs", "2": "", "3": "", "4": "oil", "5": "a", "template_name": "fi-conj-tulla"}]}
{"word": "nirtsata", "conjugation": [{"1": "nirts", "2": "", "3": "", "4": "a", "template_name": "fi-conj-salata"}]}
{"word": "niskoitella", "conjugation": [{"1": "niskoi", "2": "t", "3": "tt", "4": "el", "5": "a", "template_name": "fi-conj-tulla"}]}
{"word": "niskuroida", "conjugation": [{"1": "niskuroi", "2": "a", "template_name": "fi-conj-voida"}]}
{"word": "nisti\u00e4", "conjugation": [{"1": "nist", "2": "", "3": "", "4": "\u00e4", "template_name": "fi-conj-sallia"}]}
{"word": "nitist\u00e4", "conjugation": [{"1": "nit", "2": "", "3": "", "4": "i", "5": "\u00e4", "template_name": "fi-conj-rohkaista"}]}
{"word": "nitist\u00e4\u00e4", "conjugation": [{"1": "nitist", "2": "", "3": "", "4": "\u00e4", "template_name": "fi-conj-muistaa"}]}
{"word": "nitrata", "conjugation": [{"1": "nitr", "2": "", "3": "", "4": "a", "template_name": "fi-conj-salata"}]}
{"word": "niuhottaa", "conjugation": [{"1": "niuho", "2": "tt", "3": "t", "4": "a", "template_name": "fi-conj-muistaa"}]}
{"word": "niukahtaa", "conjugation": [{"1": "niukah", "2": "t", "3": "d", "4": "a", "template_name": "fi-conj-muistaa"}]}
{"word": "niukentaa", "conjugation": [{"1": "niuken", "2": "a", "template_name": "fi-conj-huutaa"}]}
{"word": "niukentua", "conjugation": [{"1": "niuke", "2": "nt", "3": "nn", "4": "u", "5": "a", "template_name": "fi-conj-sanoa"}]}
{"word": "niuketa", "conjugation": [{"1": "niu", "2": "k", "3": "kk", "4": "e", "5": "a", "template_name": "fi-conj-vanheta"}]}
{"word": "nivelt\u00e4\u00e4", "conjugation": [{"1": "nivel", "2": "\u00e4", "template_name": "fi-conj-huutaa"}]}
{"word": "nivelty\u00e4", "conjugation": [{"1": "nive", "2": "lt", "3": "ll", "4": "y", "5": "\u00e4", "template_name": "fi-conj-sanoa"}]}
{"word": "nivoa", "conjugation": [{"1": "niv", "2": "", "3": "", "4": "o", "5": "a", "template_name": "fi-conj-sanoa"}]}
{"word": "nivoutua", "conjugation": [{"1": "nivou", "2": "t", "3": "d", "4": "u", "5": "a", "template_name": "fi-conj-sanoa"}]}
{"word": "noeta", "conjugation": [{"1": "no", "2": "", "3": "k", "4": "e", "5": "a", "template_name": "fi-conj-katketa"}]}
{"word": "noettua", "conjugation": [{"1": "noe", "2": "tt", "3": "t", "4": "u", "5": "a", "template_name": "fi-conj-sanoa"}]}
{"word": "noitua", "conjugation": [{"1": "noi", "2": "t", "3": "d", "4": "u", "5": "a", "template_name": "fi-conj-sanoa"}]}
{"word": "nojailla", "conjugation": [{"1": "noj", "2": "", "3": "", "4": "ail", "5": "a", "template_name": "fi-conj-tulla"}]}
{"word": "nojata", "conjugation": [{"1": "noj", "2": "", "3": "", "4": "a", "template_name": "fi-conj-salata"}]}
{"word": "nojautua", "conjugation": [{"1": "nojau", "2": "t", "3": "d", "4": "u", "5": "a", "template_name": "fi-conj-sanoa"}]}
{"word": "nokeentua", "conjugation": [{"1": "nokee", "2": "nt", "3": "nn", "4": "u", "5": "a", "template_name": "fi-conj-sanoa"}]}
{"word": "nokeutua", "conjugation": [{"1": "nokeu", "2": "t", "3": "d", "4": "u", "5": "a", "template_name": "fi-conj-sanoa"}]}
{"word": "nokittaa", "conjugation": [{"1": "noki", "2": "tt", "3": "t", "4": "a", "template_name": "fi-conj-muistaa"}]}
{"word": "nokkaista", "conjugation": [{"1": "nokk", "2": "", "3": "", "4": "ai", "5": "a", "template_name": "fi-conj-rohkaista"}]}
{"word": "nokkia", "conjugation": [{"1": "no", "2": "kk", "3": "k", "4": "a", "template_name": "fi-conj-sallia"}]}
{"word": "nolata", "conjugation": [{"1": "nol", "2": "", "3": "", "4": "a", "template_name": "fi-conj-salata"}]}
{"word": "nollaantua", "conjugation": [{"1": "nollaa", "2": "nt", "3": "nn", "4": "u", "5": "a", "template_name": "fi-conj-sanoa"}]}
{"word": "nollata", "conjugation": [{"1": "noll", "2": "", "3": "", "4": "a", "template_name": "fi-conj-salata"}]}
{"word": "nollautua", "conjugation": [{"1": "nollau", "2": "t", "3": "d", "4": "u", "5": "a", "template_name": "fi-conj-sanoa"}]}
{"word": "nolostua", "conjugation": [{"1": "nolost", "2": "", "3": "", "4": "u", "5": "a", "template_name": "fi-conj-sanoa"}]}
{"word": "nolostuttaa", "conjugation": [{"1": "nolostu", "2": "tt", "3": "t", "4": "a", "template_name": "fi-conj-muistaa"}]}
{"word": "nolottaa", "conjugation": [{"1": "nolo", "2": "tt", "3": "t", "4": "a", "template_name": "fi-conj-muistaa"}]}
{"word": "nopeuttaa", "conjugation": [{"1": "nopeu", "2": "tt", "3": "t", "4": "a", "template_name": "fi-conj-muistaa"}]}
{"word": "nopeutua", "conjugation": [{"1": "nopeu", "2": "t", "3": "d", "4": "u", "5": "a", "template_name": "fi-conj-sanoa"}]}
{"word": "norahtaa", "conjugation": [{"1": "norah", "2": "t", "3": "d", "4": "a", "template_name": "fi-conj-muistaa"}]}
{"word": "norjantaa", "conjugation": [{"1": "norjan", "2": "a", "template_name": "fi-conj-huutaa"}]}
{"word": "norjentaa", "conjugation": [{"1": "norjen", "2": "a", "template_name": "fi-conj-huutaa"}]}
{"word": "norjentua", "conjugation": [{"1": "norje", "2": "nt", "3": "nn", "4": "u", "5": "a", "template_name": "fi-conj-sanoa"}]}
{"word": "norjeta", "conjugation": [{"1": "norj", "2": "", "3": "", "4": "e", "5": "a", "template_name": "fi-conj-vanheta"}]}
{"word": "norjistaa", "conjugation": [{"1": "norjist", "2": "", "3": "", "4": "a", "template_name": "fi-conj-muistaa"}]}
{"word": "norjistua", "conjugation": [{"1": "norjist", "2": "", "3": "", "4": "u", "5": "a", "template_name": "fi-conj-sanoa"}]}
{"word": "norkoilla", "conjugation": [{"1": "nork", "2": "", "3": "", "4": "oil", "5": "a", "template_name": "fi-conj-tulla"}]}
{"word": "normaalistaa", "conjugation": [{"1": "normaalist", "2": "", "3": "", "4": "a", "template_name": "fi-conj-muistaa"}]}
{"word": "normaalistua", "conjugation": [{"1": "normaalist", "2": "", "3": "", "4": "u", "5": "a", "template_name": "fi-conj-sanoa"}]}
{"word": "normalisoida", "conjugation": [{"1": "normalisoi", "2": "a", "template_name": "fi-conj-voida"}]}
{"word": "normalisoitua", "conjugation": [{"1": "normalisoi", "2": "t", "3": "d", "4": "u", "5": "a", "template_name": "fi-conj-sanoa"}]}
{"word": "normittaa", "conjugation": [{"1": "normi", "2": "tt", "3": "t", "4": "a", "template_name": "fi-conj-muistaa"}]}
{"word": "norua", "conjugation": [{"1": "nor", "2": "", "3": "", "4": "u", "5": "a", "template_name": "fi-conj-sanoa"}]}
{"word": "nostaa", "conjugation": [{"1": "nost", "2": "", "3": "", "4": "a", "template_name": "fi-conj-muistaa"}]}
{"word": "nostalgisoida", "conjugation": [{"1": "nostalgisoi", "2": "a", "template_name": "fi-conj-voida"}]}
{"word": "nostattaa", "conjugation": [{"1": "nosta", "2": "tt", "3": "t", "4": "a", "template_name": "fi-conj-muistaa"}]}
{"word": "nostella", "conjugation": [{"1": "nost", "2": "", "3": "", "4": "el", "5": "a", "template_name": "fi-conj-tulla"}]}
{"word": "notarisoida", "conjugation": [{"1": "notarisoi", "2": "a", "template_name": "fi-conj-voida"}]}
{"word": "noteerata", "conjugation": [{"1": "noteer", "2": "", "3": "", "4": "a", "template_name": "fi-conj-salata"}]}
{"word": "notkahdella", "conjugation": [{"1": "notkah", "2": "d", "3": "t", "4": "el", "5": "a", "template_name": "fi-conj-tulla"}]}
{"word": "notkahtaa", "conjugation": [{"1": "notkah", "2": "t", "3": "d", "4": "a", "template_name": "fi-conj-muistaa"}]}
{"word": "notkeuttaa", "conjugation": [{"1": "notkeu", "2": "tt", "3": "t", "4": "a", "template_name": "fi-conj-muistaa"}]}
{"word": "notkeutua", "conjugation": [{"1": "notkeu", "2": "t", "3": "d", "4": "u", "5": "a", "template_name": "fi-conj-sanoa"}]}
{"word": "notkistaa", "conjugation": [{"1": "notkist", "2": "", "3": "", "4": "a", "template_name": "fi-conj-muistaa"}]}
{"word": "notkistua", "conjugation": [{"1": "notkist", "2": "", "3": "", "4": "u", "5": "a", "template_name": "fi-conj-sanoa"}]}
{"word": "notkua", "conjugation": [{"1": "notk", "2": "", "3": "", "4": "u", "5": "a", "template_name": "fi-conj-sanoa"}]}
{"word": "notkutella", "conjugation": [{"1": "notku", "2": "t", "3": "tt", "4": "el", "5": "a", "template_name": "fi-conj-tulla"}]}
{"word": "notkuttaa", "conjugation": [{"1": "notku", "2": "tt", "3": "t", "4": "a", "template_name": "fi-conj-muistaa"}]}
{"word": "noudatella", "conjugation": [{"1": "nouda", "2": "t", "3": "tt", "4": "el", "5": "a", "template_name": "fi-conj-tulla"}]}
{"word": "noudattaa", "conjugation": [{"1": "nouda", "2": "tt", "3": "t", "4": "a", "template_name": "fi-conj-muistaa"}]}
{"word": "noukkia", "conjugation": [{"1": "nou", "2": "kk", "3": "k", "4": "a", "template_name": "fi-conj-sallia"}]}
{"word": "nousta arvoon arvaamattomaan", "conjugation": [{"1": "n", "2": "", "3": "", "4": "ou", "5": "a", "qual": "arvoon arvaamattomaan", "template_name": "fi-conj-rohkaista"}]}
{"word": "nousta esiin", "conjugation": [{"1": "n", "2": "", "3": "", "4": "ou", "5": "a", "qual": "esiin", "template_name": "fi-conj-rohkaista"}]}
{"word": "nousta", "conjugation": [{"1": "n", "2": "", "3": "", "4": "ou", "5": "a", "template_name": "fi-conj-rohkaista"}]}
{"word": "noutaa", "conjugation": [{"1": "nou", "2": "a", "template_name": "fi-conj-soutaa"}]}
{"word": "nuhdella", "conjugation": [{"1": "nuh", "2": "d", "3": "t", "4": "el", "5": "a", "template_name": "fi-conj-tulla"}]}
{"word": "nuhjaantua", "conjugation": [{"1": "nuhjaa", "2": "nt", "3": "nn", "4": "u", "5": "a", "template_name": "fi-conj-sanoa"}]}
{"word": "nuhjata", "conjugation": [{"1": "nuhj", "2": "", "3": "", "4": "a", "template_name": "fi-conj-salata"}]}
{"word": "nuhjautua", "conjugation": [{"1": "nuhjau", "2": "t", "3": "d", "4": "u", "5": "a", "template_name": "fi-conj-sanoa"}]}
{"word": "nuhraantua", "conjugation": [{"1": "nuhraa", "2": "nt", "3": "nn", "4": "u", "5": "a", "template_name": "fi-conj-sanoa"}]}
{"word": "nuhrata", "conjugation": [{"1": "nuhr", "2": "", "3": "", "4": "a", "template_name": "fi-conj-salata"}]}
{"word": "nuhrautua", "conjugation": [{"1": "nuhrau", "2": "t", "3": "d", "4": "u", "5": "a", "template_name": "fi-conj-sanoa"}]}
{"word": "nuijia", "conjugation": [{"1": "nuij", "2": "", "3": "", "4": "a", "template_name": "fi-conj-sallia"}]}
{"word": "nujakoida", "conjugation": [{"1": "nujakoi", "2": "a", "template_name": "fi-conj-voida"}]}
{"word": "nujertua", "conjugation": [{"1": "nuje", "2": "rt", "3": "rr", "4": "u", "5": "a", "template_name": "fi-conj-sanoa"}]}
{"word": "nujuta", "conjugation": [{"1": "nuj", "2": "", "3": "", "4": "u", "5": "a", "template_name": "fi-conj-selvit\u0}
{"word": "nujuuttaa", "conjugation": [{"1": "nujuu", "2": "tt", "3": "t", "4": "a", "template_name": "fi-conj-muistaa"}]}
{"word": "nukahdella", "conjugation": [{"1": "nukah", "2": "d", "3": "t", "4": "el", "5": "a", "template_name": "fi-conj-tulla"}]}
{"word": "nukahtaa", "conjugation": [{"1": "nukah", "2": "t", "3": "d", "4": "a", "template_name": "fi-conj-muistaa"}]}
{"word": "nukata", "conjugation": [{"1": "nu", "2": "k", "3": "kk", "4": "a", "template_name": "fi-conj-salata"}]}
{"word": "nukittaa", "conjugation": [{"1": "nuki", "2": "tt", "3": "t", "4": "a", "template_name": "fi-conj-muistaa"}]}
{"word": "nukkaantua", "conjugation": [{"1": "nukkaa", "2": "nt", "3": "nn", "4": "u", "5": "a", "template_name": "fi-conj-sanoa"}]}
{"word": "nukkautua", "conjugation": [{"1": "nukkau", "2": "t", "3": "d", "4": "u", "5": "a", "template_name": "fi-conj-sanoa"}]}
{"word": "nukkua pommiin", "conjugation": [{"1": "nu", "2": "kk", "3": "k", "4": "u", "5": "a", "qual": "pommiin", "template_name": "fi-conj-sanoa"}]}
{"word": "nukkua y\u00f6n yli", "conjugation": [{"1": "nu", "2": "kk", "3": "k", "4": "u", "5": "a", "qual": "y\u00f6n yli", "template_name": "fi-conj-sanoa"}]}
{"word": "nukkua", "conjugation": [{"1": "nu", "2": "kk", "3": "k", "4": "u", "5": "a", "template_name": "fi-conj-sanoa"}]}
{"word": "nukuttaa", "conjugation": [{"1": "nuku", "2": "tt", "3": "t", "4": "a", "template_name": "fi-conj-muistaa"}]}
{"word": "nuljahdella", "conjugation": [{"1": "nuljah", "2": "d", "3": "t", "4": "el", "5": "a", "template_name": "fi-conj-tulla"}]}
{"word": "nuljahtaa", "conjugation": [{"1": "nuljah", "2": "t", "3": "d", "4": "a", "template_name": "fi-conj-muistaa"}]}
{"word": "numeeristaa", "conjugation": [{"1": "numeerist", "2": "", "3": "", "4": "a", "template_name": "fi-conj-muistaa"}]}
{"word": "numeroida", "conjugation": [{"1": "numeroi", "2": "a", "template_name": "fi-conj-voida"}]}
{"word": "nuohota", "conjugation": [{"1": "nuoh", "2": "", "3": "", "4": "o", "5": "a", "template_name": "fi-conj-katketa"}]}
{"word": "nuokahdella", "conjugation": [{"1": "nuokah", "2": "d", "3": "t", "4": "el", "5": "a", "template_name": "fi-conj-tulla"}]}
{"word": "nuokahtaa", "conjugation": [{"1": "nuokah", "2": "t", "3": "d", "4": "a", "template_name": "fi-conj-muistaa"}]}
{"word": "nuokkua", "conjugation": [{"1": "nuo", "2": "kk", "3": "k", "4": "u", "5": "a", "template_name": "fi-conj-sanoa"}]}
{"word": "nuolaista", "conjugation": [{"1": "nuol", "2": "", "3": "", "4": "ai", "5": "a", "template_name": "fi-conj-rohkaista"}]}
{"word": "nuoleksia", "conjugation": [{"1": "nuoleks", "2": "", "3": "", "4": "a", "template_name": "fi-conj-sallia"}]}
{"word": "nuoleskella", "conjugation": [{"1": "nuolesk", "2": "", "3": "", "4": "el", "5": "a", "template_name": "fi-conj-tulla"}]}
{"word": "nuolla", "conjugation": [{"1": "n", "2": "", "3": "", "4": "uol", "5": "a", "template_name": "fi-conj-tulla"}]}
{"word": "nuorentaa", "conjugation": [{"1": "nuoren", "2": "a", "template_name": "fi-conj-huutaa"}]}
{"word": "nuorentua", "conjugation": [{"1": "nuore", "2": "nt", "3": "nn", "4": "u", "5": "a", "template_name": "fi-conj-sanoa"}]}
{"word": "nuoreta", "conjugation": [{"1": "nuor", "2": "", "3": "", "4": "e", "5": "a", "template_name": "fi-conj-vanheta"}]}
{"word": "nuorittaa", "conjugation": [{"1": "nuori", "2": "tt", "3": "t", "4": "a", "template_name": "fi-conj-muistaa"}]}
{"word": "nuorruttaa", "conjugation": [{"1": "nuorru", "2": "tt", "3": "t", "4": "a", "template_name": "fi-conj-muistaa"}]}
{"word": "nuortua", "conjugation": [{"1": "nuo", "2": "rt", "3": "rr", "4": "u", "5": "a", "template_name": "fi-conj-sanoa"}]}
{"word": "nuotata", "conjugation": [{"1": "nuo", "2": "t", "3": "tt", "4": "a", "template_name": "fi-conj-salata"}]}
{"word": "nuotintaa", "conjugation": [{"1": "nuotin", "2": "a", "template_name": "fi-conj-huutaa"}]}
{"word": "nuotittaa", "conjugation": [{"1": "nuoti", "2": "tt", "3": "t", "4": "a", "template_name": "fi-conj-muistaa"}]}
{"word": "nupouttaa", "conjugation": [{"1": "nupou", "2": "tt", "3": "t", "4": "a", "template_name": "fi-conj-muistaa"}]}
{"word": "nurista", "conjugation": [{"1": "nur", "2": "", "3": "", "4": "i", "5": "a", "template_name": "fi-conj-rohkaista"}]}
{"word": "nurjahtaa", "conjugation": [{"1": "nurjah", "2": "t", "3": "d", "4": "a", "template_name": "fi-conj-muistaa"}]}
{"word": "nurkata", "conjugation": [{"1": "nur", "2": "k", "3": "kk", "4": "a", "template_name": "fi-conj-salata"}]}
{"word": "nurkua", "conjugation": [{"1": "nur", "2": "k", "3": "", "4": "u", "5": "a", "template_name": "fi-conj-sanoa"}]}
{"word": "nurmettaa", "conjugation": [{"1": "nurme", "2": "tt", "3": "t", "4": "a", "template_name": "fi-conj-muistaa"}]}
{"word": "nurmettua", "conjugation": [{"1": "nurme", "2": "tt", "3": "t", "4": "u", "5": "a", "template_name": "fi-conj-sanoa"}]}
{"word": "nussia", "conjugation": [{"1": "nuss", "2": "", "3": "", "4": "a", "template_name": "fi-conj-sallia"}]}
{"word": "nutistaa", "conjugation": [{"1": "nutist", "2": "", "3": "", "4": "a", "template_name": "fi-conj-muistaa"}]}
{"word": "nuuduttaa", "conjugation": [{"1": "nuudu", "2": "tt", "3": "t", "4": "a", "template_name": "fi-conj-muistaa"}]}
{"word": "nuuhkaista", "conjugation": [{"1": "nuuhk", "2": "", "3": "", "4": "ai", "5": "a", "template_name": "fi-conj-rohkaista"}]}
{"word": "nuuhkia", "conjugation": [{"1": "nuuhk", "2": "", "3": "", "4": "a", "template_name": "fi-conj-sallia"}]}
{"word": "nuukahdella", "conjugation": [{"1": "nuukah", "2": "d", "3": "t", "4": "el", "5": "a", "template_name": "fi-conj-tulla"}]}
{"word": "nuukahtaa", "conjugation": [{"1": "nuukah", "2": "t", "3": "d", "4": "a", "template_name": "fi-conj-muistaa"}]}
{"word": "nuukailla", "conjugation": [{"1": "nuuk", "2": "", "3": "", "4": "ail", "5": "a", "template_name": "fi-conj-tulla"}]}
{"word": "nuupahtaa", "conjugation": [{"1": "nuupah", "2": "t", "3": "d", "4": "a", "template_name": "fi-conj-muistaa"}]}
{"word": "nuuskaista", "conjugation": [{"1": "nuusk", "2": "", "3": "", "4": "ai", "5": "a", "template_name": "fi-conj-rohkaista"}]}
{"word": "nuuskata", "conjugation": [{"1": "nuusk", "2": "", "3": "", "4": "a", "template_name": "fi-conj-salata"}]}
{"word": "nuuskia", "conjugation": [{"1": "nuusk", "2": "", "3": "", "4": "a", "template_name": "fi-conj-sallia"}]}
{"word": "nuutata", "conjugation": [{"1": "nuu", "2": "t", "3": "tt", "4": "a", "template_name": "fi-conj-salata"}]}
{"word": "nuutua", "conjugation": [{"1": "nuu", "2": "t", "3": "d", "4": "u", "5": "a", "template_name": "fi-conj-sanoa"}]}
{"word": "ny\u00f6k\u00e4hdell\u00e4", "conjugation": [{"1": "ny\u00f6k\u00e4h", "2": "d", "3": "t", "4": "el", "5": "\u00e4", "template_name": "fi-conj-tulla"}]}
{"word": "ny\u00f6k\u00e4ht\u00e4\u00e4", "conjugation": [{"1": "ny\u00f6k\u00e4h", "2": "t", "3": "d", "4": "\u00e4", "template_name": "fi-conj-muistaa"}]}
{"word": "ny\u00f6k\u00e4t\u00e4", "conjugation": [{"1": "ny\u00f6", "2": "k", "3": "kk", "4": "\u00e4", "template_name": "fi-conj-salata"}]}
{"word": "ny\u00f6k\u00e4ytt\u00e4\u00e4", "conjugation": [{"1": "ny\u00f6k\u00e4y", "2": "tt", "3": "t", "4": "\u00e4", "template_name": "fi-conj-muistaa"}]}
{"word": "ny\u00f6kk\u00e4ill\u00e4", "conjugation": [{"1": "ny\u00f6kk", "2": "", "3": "", "4": "\u00e4il", "5": "\u00e4", "template_name": "fi-conj-tulla"}]}
{"word": "ny\u00f6kki\u00e4", "conjugation": [{"1": "ny\u00f6", "2": "kk", "3": "k", "4": "\u00e4", "template_name": "fi-conj-sallia"}]}
{"word": "ny\u00f6kytell\u00e4", "conjugation": [{"1": "ny\u00f6ky", "2": "t", "3": "tt", "4": "el", "5": "\u00e4", "template_name": "fi-conj-tulla"}]}
{"word": "ny\u00f6kytt\u00e4\u00e4", "conjugation": [{"1": "ny\u00f6ky", "2": "tt", "3": "t", "4": "\u00e4", "template_name": "fi-conj-muistaa"}]}
{"word": "ny\u00f6ritt\u00e4\u00e4", "conjugation": [{"1": "ny\u00f6ri", "2": "tt", "3": "t", "4": "\u00e4", "template_name": "fi-conj-muistaa"}]}
{"word": "nyansoida", "conjugation": [{"1": "nyansoi", "2": "a", "template_name": "fi-conj-voida"}]}
{"word": "nyhert\u00e4\u00e4", "conjugation": [{"1": "nyher", "2": "\u00e4", "template_name": "fi-conj-huutaa"}]}
{"word": "nyhj\u00e4ill\u00e4", "conjugation": [{"1": "nyhj", "2": "", "3": "", "4": "\u00e4il", "5": "\u00e4", "template_name": "fi-conj-tulla"}]}
{"word": "nyhj\u00e4ist\u00e4", "conjugation": [{"1": "nyhj", "2": "", "3": "", "4": "\u00e4i", "5": "\u00e4", "template_name": "fi-conj-rohkaista"}]}
{"word": "nyhj\u00e4t\u00e4", "conjugation": [{"1": "nyhj", "2": "", "3": "", "4": "\u00e4", "template_name": "fi-conj-salata"}]}
{"word": "nyhj\u00e4tt\u00e4\u00e4", "conjugation": [{"1": "nyhj\u00e4", "2": "tt", "3": "t", "4": "\u00e4", "template_name": "fi-conj-muistaa"}]}
{"word": "nyhj\u00f6tt\u00e4\u00e4", "conjugation": [{"1": "nyhj\u00f6", "2": "tt", "3": "t", "4": "\u00e4", "template_name": "fi-conj-muistaa"}]}
{"word": "nyhr\u00e4t\u00e4", "conjugation": [{"1": "nyhr", "2": "", "3": "", "4": "\u00e4", "template_name": "fi-conj-salata"}]}
{"word": "nyht\u00e4\u00e4", "conjugation": [{"1": "nyh", "2": "t", "3": "d", "4": "\u00e4", "template_name": "fi-conj-muistaa"}]}
{"word": "nyht\u00e4ist\u00e4", "conjugation": [{"1": "nyht", "2": "", "3": "", "4": "\u00e4i", "5": "\u00e4", "template_name": "fi-conj-rohkaista"}]}
{"word": "nyk\u00e4ist\u00e4", "conjugation": [{"1": "nyk", "2": "", "3": "", "4": "\u00e4i", "5": "\u00e4", "template_name": "fi-conj-rohkaista"}]}
{"word": "nykert\u00e4\u00e4", "conjugation": [{"1": "nyker", "2": "\u00e4", "template_name": "fi-conj-huutaa"}]}
{"word": "nyki\u00e4", "conjugation": [{"1": "ny", "2": "k", "3": "", "4": "\u00e4", "template_name": "fi-conj-sallia"}]}
{"word": "nykyaikaistaa", "conjugation": [{"1": "nykyaikaist", "2": "", "3": "", "4": "a", "template_name": "fi-conj-muistaa"}]}
{"word": "nykyaikaistua", "conjugation": [{"1": "nykyaikaist", "2": "", "3": "", "4": "u", "5": "a", "template_name": "fi-conj-sanoa"}]}
{"word": "nykytt\u00e4\u00e4", "conjugation": [{"1": "nyky", "2": "tt", "3": "t", "4": "\u00e4", "template_name": "fi-conj-muistaa"}]}
{"word": "nylke\u00e4", "conjugation": [{"1": "nyl", "2": "k", "3": "j", "4": "\u00e4", "template_name": "fi-conj-laskea"}]}
{"word": "nylkytt\u00e4\u00e4", "conjugation": [{"1": "nylky", "2": "tt", "3": "t", "4": "\u00e4", "template_name": "fi-conj-muistaa"}]}
{"word": "nynni\u00e4", "conjugation": [{"1": "nynn", "2": "", "3": "", "4": "\u00e4", "template_name": "fi-conj-sallia"}]}
{"word": "nynnyill\u00e4", "conjugation": [{"1": "nynn", "2": "", "3": "", "4": "yil", "5": "\u00e4", "template_name": "fi-conj-tulla"}]}
{"word": "nyp\u00e4t\u00e4", "conjugation": [{"1": "ny", "2": "p", "3": "pp", "4": "\u00e4", "template_name": "fi-conj-salata"}]}
{"word": "nypel\u00f6id\u00e4", "conjugation": [{"1": "nypel\u00f6i", "2": "\u00e4", "template_name": "fi-conj-voida"}]}
{"word": "nypl\u00e4t\u00e4", "conjugation": [{"1": "nypl", "2": "", "3": "", "4": "\u00e4", "template_name": "fi-conj-salata"}]}
{"word": "nypp\u00e4ist\u00e4", "conjugation": [{"1": "nypp", "2": "", "3": "", "4": "\u00e4i", "5": "\u00e4", "template_name": "fi-conj-rohkaista"}]}
{"word": "nyppi\u00e4", "conjugation": [{"1": "ny", "2": "pp", "3": "p", "4": "\u00e4", "template_name": "fi-conj-sallia"}]}
{"word": "nyppyynty\u00e4", "conjugation": [{"1": "nyppyy", "2": "nt", "3": "nn", "4": "y", "5": "\u00e4", "template_name": "fi-conj-sanoa"}]}
{"word": "nyrhi\u00e4", "conjugation": [{"1": "nyrh", "2": "", "3": "", "4": "\u00e4", "template_name": "fi-conj-sallia"}]}
{"word": "nyrj\u00e4hdytt\u00e4\u00e4", "conjugation": [{"1": "nyrj\u00e4hdy", "2": "tt", "3": "t", "4": "\u00e4", "template_name": "fi-conj-muistaa"}]}
{"word": "nyrj\u00e4ht\u00e4\u00e4", "conjugation": [{"1": "nyrj\u00e4h", "2": "t", "3": "d", "4": "\u00e4", "template_name": "fi-conj-muistaa"}]}
{"word": "nyrj\u00e4ytell\u00e4", "conjugation": [{"1": "nyrj\u00e4y", "2": "t", "3": "tt", "4": "el", "5": "\u00e4", "template_name": "fi-conj-tulla"}]}
{"word": "nyrj\u00e4ytt\u00e4\u00e4", "conjugation": [{"1": "nyrj\u00e4y", "2": "tt", "3": "t", "4": "\u00e4", "template_name": "fi-conj-muistaa"}]}
{"word": "nyrkist\u00e4\u00e4", "conjugation": [{"1": "nyrkist", "2": "", "3": "", "4": "\u00e4", "template_name": "fi-conj-muistaa"}]}
{"word": "nyrkkeill\u00e4", "conjugation": [{"1": "nyrkk", "2": "", "3": "", "4": "eil", "5": "\u00e4", "template_name": "fi-conj-tulla"}]}
{"word": "nyrpist\u00e4\u00e4", "conjugation": [{"1": "nyrpist", "2": "", "3": "", "4": "\u00e4", "template_name": "fi-conj-muistaa"}]}
{"word": "nyrpistell\u00e4", "conjugation": [{"1": "nyrpist", "2": "", "3": "", "4": "el", "5": "\u00e4", "template_name": "fi-conj-tulla"}]}
{"word": "nyrpisty\u00e4", "conjugation": [{"1": "nyrpist", "2": "", "3": "", "4": "y", "5": "\u00e4", "template_name": "fi-conj-sanoa"}]}
{"word": "nytk\u00e4hdell\u00e4", "conjugation": [{"1": "nytk\u00e4h", "2": "d", "3": "t", "4": "el", "5": "\u00e4", "template_name": "fi-conj-tulla"}]}
{"word": "nytk\u00e4ht\u00e4\u00e4", "conjugation": [{"1": "nytk\u00e4h", "2": "t", "3": "d", "4": "\u00e4", "template_name": "fi-conj-muistaa"}]}
{"word": "nytk\u00e4ytt\u00e4\u00e4", "conjugation": [{"1": "nytk\u00e4y", "2": "tt", "3": "t", "4": "\u00e4", "template_name": "fi-conj-muistaa"}]}
{"word": "nytki\u00e4", "conjugation": [{"1": "nytk", "2": "", "3": "", "4": "\u00e4", "template_name": "fi-conj-sallia"}]}
{"word": "nytky\u00e4", "conjugation": [{"1": "nytk", "2": "", "3": "", "4": "y", "5": "\u00e4", "template_name": "fi-conj-sanoa"}]}
{"word": "nytkytt\u00e4\u00e4", "conjugation": [{"1": "nytky", "2": "tt", "3": "t", "4": "\u00e4", "template_name": "fi-conj-muistaa"}]}
{"word": "nyyhk\u00e4ist\u00e4", "conjugation": [{"1": "nyyhk", "2": "", "3": "", "4": "\u00e4i", "5": "\u00e4", "template_name": "fi-conj-rohkaista"}]}
{"word": "nyyhki\u00e4", "conjugation": [{"1": "nyyhk", "2": "", "3": "", "4": "\u00e4", "template_name": "fi-conj-sallia"}]}
{"word": "nyyhkytt\u00e4\u00e4", "conjugation": [{"1": "nyyhky", "2": "tt", "3": "t", "4": "\u00e4", "template_name": "fi-conj-muistaa"}]}
{"word": "nyyk\u00e4ht\u00e4\u00e4", "conjugation": [{"1": "nyyk\u00e4h", "2": "t", "3": "d", "4": "\u00e4", "template_name": "fi-conj-muistaa"}]}
{"word": "nyysi\u00e4", "conjugation": [{"1": "nyys", "2": "", "3": "", "4": "\u00e4", "template_name": "fi-conj-sallia"}]}
{"word": "obdusoida", "conjugation": [{"1": "obdusoi", "2": "a", "template_name": "fi-conj-voida"}]}
{"word": "observoida", "conjugation": [{"1": "observoi", "2": "a", "template_name": "fi-conj-voida"}]}
{"word": "odotella", "conjugation": [{"1": "odo", "2": "t", "3": "tt", "4": "el", "5": "a", "template_name": "fi-conj-tulla"}]}
{"word": "odottaa", "conjugation": [{"1": "odo", "2": "tt", "3": "t", "4": "a", "template_name": "fi-conj-muistaa"}]}
{"word": "odotuttaa", "conjugation": [{"1": "odotu", "2": "tt", "3": "t", "4": "a", "template_name": "fi-conj-muistaa"}]}
{"word": "oheistaa", "conjugation": [{"1": "oheist", "2": "", "3": "", "4": "a", "template_name": "fi-conj-muistaa"}]}
{"word": "ohentaa", "conjugation": [{"1": "ohen", "2": "a", "template_name": "fi-conj-huutaa"}]}
{"word": "ohentua", "conjugation": [{"1": "ohe", "2": "nt", "3": "nn", "4": "u", "5": "a", "template_name": "fi-conj-sanoa"}]}
{"word": "oheta", "conjugation": [{"1": "oh", "2": "", "3": "", "4": "e", "5": "a", "template_name": "fi-conj-vanheta"}]}
{"word": "ohitella", "conjugation": [{"1": "ohi", "2": "t", "3": "tt", "4": "el", "5": "a", "template_name": "fi-conj-tulla"}]}
{"word": "ohittaa", "conjugation": [{"1": "ohi", "2": "tt", "3": "t", "4": "a", "template_name": "fi-conj-muistaa"}]}
{"word": "ohittua", "conjugation": [{"1": "ohi", "2": "tt", "3": "t", "4": "u", "5": "a", "template_name": "fi-conj-sanoa"}]}
{"word": "ohjailla", "conjugation": [{"1": "ohj", "2": "", "3": "", "4": "ail", "5": "a", "template_name": "fi-conj-tulla"}]}
{"word": "ohjastaa", "conjugation": [{"1": "ohjast", "2": "", "3": "", "4": "a", "template_name": "fi-conj-muistaa"}]}
{"word": "ohjata", "conjugation": [{"1": "ohj", "2": "", "3": "", "4": "a", "template_name": "fi-conj-salata"}]}
{"word": "ohjautua", "conjugation": [{"1": "ohjau", "2": "t", "3": "d", "4": "u", "5": "a", "template_name": "fi-conj-sanoa"}]}
{"word": "ohjeistaa", "conjugation": [{"1": "ohjeist", "2": "", "3": "", "4": "a", "template_name": "fi-conj-muistaa"}]}
{"word": "ohjelmoida", "conjugation": [{"1": "ohjelmoi", "2": "a", "template_name": "fi-conj-voida"}]}
{"word": "oi\u2019istaa", "conjugation": [{"1": "oi'ist", "2": "", "3": "", "4": "a", "template_name": "fi-conj-muistaa"}]}
{"word": "oi\u2019istua", "conjugation": [{"1": "oi'ist", "2": "", "3": "", "4": "u", "5": "a", "template_name": "fi-conj-sanoa"}]}
{"word": "oieta", "conjugation": [{"1": "oi", "2": "", "3": "k", "4": "e", "5": "a", "template_name": "fi-conj-vanheta"},}
{"word": "oikaista", "conjugation": [{"1": "oik", "2": "", "3": "", "4": "ai", "5": "a", "template_name": "fi-conj-rohkaista"}]}
{"word": "oikaistua", "conjugation": [{"1": "oikaist", "2": "", "3": "", "4": "u", "5": "a", "template_name": "fi-conj-sanoa"}]}
{"word": "oikeistolaistua", "conjugation": [{"1": "oikeistolaist", "2": "", "3": "", "4": "u", "5": "a", "template_name": "fi-conj-sanoa"}]}
{"word": "oikeuttaa", "conjugation": [{"1": "oikeu", "2": "tt", "3": "t", "4": "a", "template_name": "fi-conj-muistaa"}]}
{"word": "oikkuilla", "conjugation": [{"1": "oikk", "2": "", "3": "", "4": "uil", "5": "a", "template_name": "fi-conj-tulla"}]}
{"word": "oikoa", "conjugation": [{"1": "oi", "2": "k", "3": "", "4": "o", "5": "a", "template_name": "fi-conj-sanoa"}]}
{"word": "oikoilla", "conjugation": [{"1": "oik", "2": "", "3": "", "4": "oil", "5": "a", "template_name": "fi-conj-tulla"}]}
{"word": "oikolukea", "conjugation": [{"1": "oikolu", "2": "k", "3": "", "4": "a", "template_name": "fi-conj-laskea"}]}
{"word": "oikosulkea", "conjugation": [{"1": "oikosul", "2": "k", "3": "j", "4": "a", "template_name": "fi-conj-laskea"}]}
{"word": "oikutella", "conjugation": [{"1": "oiku", "2": "t", "3": "tt", "4": "el", "5": "a", "template_name": "fi-conj-tulla"}]}
{"word": "oirehtia", "conjugation": [{"1": "oireh", "2": "t", "3": "d", "4": "a", "template_name": "fi-conj-sallia"}]}
{"word": "oireilla", "conjugation": [{"1": "oir", "2": "", "3": "", "4": "eil", "5": "a", "template_name": "fi-conj-tulla"}]}
{"word": "oivaltaa", "conjugation": [{"1": "oival", "2": "a", "template_name": "fi-conj-huutaa"}]}
{"word": "ojennella", "conjugation": [{"1": "oje", "2": "nn", "3": "nt", "4": "el", "5": "a", "template_name": "fi-conj-tulla"}]}
{"word": "ojentaa", "conjugation": [{"1": "ojen", "2": "a", "template_name": "fi-conj-huutaa"}]}
{"word": "ojentautua", "conjugation": [{"1": "ojentau", "2": "t", "3": "d", "4": "u", "5": "a", "template_name": "fi-conj-sanoa"}]}
{"word": "ojentua", "conjugation": [{"1": "oje", "2": "nt", "3": "nn", "4": "u", "5": "a", "template_name": "fi-conj-sanoa"}]}
{"word": "ojittaa", "conjugation": [{"1": "oji", "2": "tt", "3": "t", "4": "a", "template_name": "fi-conj-muistaa"}]}
{"word": "oksastaa", "conjugation": [{"1": "oksast", "2": "", "3": "", "4": "a", "template_name": "fi-conj-muistaa"}]}
{"word": "oksennella", "conjugation": [{"1": "okse", "2": "nn", "3": "nt", "4": "el", "5": "a", "template_name": "fi-conj-tulla"}]}
{"word": "oksennuttaa", "conjugation": [{"1": "oksennu", "2": "tt", "3": "t", "4": "a", "template_name": "fi-conj-muistaa"}]}
{"word": "oksentaa", "conjugation": [{"1": "oksen", "2": "a", "template_name": "fi-conj-huutaa"}]}
{"word": "oksettaa", "conjugation": [{"1": "okse", "2": "tt", "3": "t", "4": "a", "template_name": "fi-conj-muistaa"}]}
{"word": "oksetuttaa", "conjugation": [{"1": "oksetu", "2": "tt", "3": "t", "4": "a", "template_name": "fi-conj-muistaa"}]}
{"word": "oksia", "conjugation": [{"1": "oks", "2": "", "3": "", "4": "a", "template_name": "fi-conj-sallia"}]}
{"word": "oksidoida", "conjugation": [{"1": "oksidoi", "2": "a", "template_name": "fi-conj-voida"}]}
{"word": "oksidoitua", "conjugation": [{"1": "oksidoi", "2": "t", "3": "d", "4": "u", "5": "a", "template_name": "fi-conj-sanoa"}]}
{"word": "oksittua", "conjugation": [{"1": "oksi", "2": "tt", "3": "t", "4": "u", "5": "a", "template_name": "fi-conj-sanoa"}]}
{"word": "oleilla", "conjugation": [{"1": "ol", "2": "", "3": "", "4": "eil", "5": "a", "template_name": "fi-conj-tulla"}]}
{"word": "oleksia", "conjugation": [{"1": "oleks", "2": "", "3": "", "4": "a", "template_name": "fi-conj-sallia"}]}
{"word": "oleskella", "conjugation": [{"1": "olesk", "2": "", "3": "", "4": "el", "5": "a", "template_name": "fi-conj-tulla"}]}
{"word": "olettaa", "conjugation": [{"1": "ole", "2": "tt", "3": "t", "4": "a", "template_name": "fi-conj-muistaa"}]}
{"word": "oleutua", "conjugation": [{"1": "oleu", "2": "t", "3": "d", "4": "u", "5": "a", "template_name": "fi-conj-sanoa"}]}
{"word": "olla eri mielt\u00e4", "conjugation": [{"qual": "eri mielt\u00e4", "template_name": "fi-conj-olla"}]}
{"word": "olla kiikarissa", "conjugation": [{"title": "olla kiikarissa", "type": "tulla", "nav": "1", "pres_1sg": "minulla on kiikarissa", "pres_2sg": "sinulla on kiikarissa", "pres_3sg": "h\u00e4nell\u00e4 on kiikarissa", "pres_1pl": "meill\u00e4 on kiikarissa", "pres_2pl": "teill\u00e4 on kiikarissa", "pres_3pl": "heill\u00e4 on kiikarissa", "pres_pass": "", "pres_1sg_neg": "minulla ei ole kiikarissa", "pres_2sg_neg": "sinulla ei ole kiikarissa", "pres_3sg_neg": "h\u00e4nell\u00e4 ei ole kiikarissa", "pres_1pl_neg": "meill\u00e4 ei ole kiikarissa", "pres_2pl_neg": "teill\u00e4 ei ole kiikarissa", "pres_3pl_neg": "heill\u00e4 ei ole kiikarissa", "pres_pass_neg": "", "pres_perf_1sg": "minulla on ollut kiikarissa", "pres_perf_2sg": "sinulla on ollut kiikarissa", "pres_perf_3sg": "h\u00e4nell\u00e4 on ollut kiikarissa", "pres_perf_1pl": "meill\u00e4 on ollut kiikarissa", "pres_perf_2pl": "teill\u00e4 on ollut kiikarissa", "pres_perf_3pl": "heill\u00e4 on ollut kiikarissa", "pres_perf_pass": "-", "pres_perf_1sg_neg": "minulla ei ole ollut kiikarissa", "pres_perf_2sg_neg": "sinulla ei ole ollut kiikarissa", "pres_perf_3sg_neg": "h\u00e4nell\u00e4 ei ole ollut kiikarissa", "pres_perf_1pl_neg": "meill\u00e4 ei ole ollut kiikarissa", "pres_perf_2pl_neg": "teill\u00e4 ei ole ollut kiikarissa", "pres_perf_3pl_neg": "heill\u00e4 ei ole ollut kiikarissa", "pres_perf_pass_neg": "-", "past_1sg": "minulla oli kiikarissa", "past_2sg": "sinulla oli kiikarissa", "past_3sg": "h\u00e4nell\u00e4 oli kiikarissa", "past_1pl": "meill\u00e4 oli kiikarissa", "past_2pl": "teill\u00e4 oli kiikarissa", "past_3pl": "heill\u00e4 oli kiikarissa", "past_pass": "-", "past_1sg_neg": "minulla ei ollut kiikarissa", "past_2sg_neg": "sinulla ei ollut kiikarissa", "past_3sg_neg": "h\u00e4nell\u00e4 ei ollut kiikarissa", "past_1pl_neg": "meill\u00e4 ei ollut kiikarissa", "past_2pl_neg": "teill\u00e4 ei ollut kiikarissa", "past_3pl_neg": "heill\u00e4 ei ollut kiikarissa", "past_pass_neg": "-", "past_perf_1sg": "minulla oli ollut kiikarissa", "past_perf_2sg": "sinulla oli ollut kiikarissa", "past_perf_3sg": "h\u00e4nell\u00e4 oli ollut kiikarissa", "past_perf_1pl": "meill\u00e4 oli ollut kiikarissa", "past_perf_2pl": "teill\u00e4 oli ollut kiikarissa", "past_perf_3pl": "heill\u00e4 oli ollut kiikarissa", "past_perf_pass": "-", "past_perf_1sg_neg": "minulla ei ollut ollut kiikarissa", "past_perf_2sg_neg": "sinulla ei ollut ollut kiikarissa", "past_perf_3sg_neg": "h\u00e4nell\u00e4 ei ollut ollut kiikarissa", "past_perf_1pl_neg": "meill\u00e4 ei ollut ollut kiikarissa", "past_perf_2pl_neg": "teill\u00e4 ei ollut ollut kiikarissa", "past_perf_3pl_neg": "heill\u00e4 ei ollut ollut kiikarissa", "past_perf_pass_neg": "-", "cond_1sg": "minulla olisi kiikarissa", "cond_2sg": "sinulla olisi kiikarissa", "cond_3sg": "h\u00e4nell\u00e4 olisi kiikarissa", "cond_1pl": "meill\u00e4 olisi kiikarissa", "cond_2pl": "teill\u00e4 olisi kiikarissa", "cond_3pl": "h\u00e4nell\u00e4 olisi kiikarissa", "cond_pass": "-", "cond_1sg_neg": "minulla ei olisi kiikarissa", "cond_2sg_neg": "sinulla ei olisi kiikarissa", "cond_3sg_neg": "h\u00e4nell\u00e4 ei olisi kiikarissa", "cond_1pl_neg": "meill\u00e4 ei olisi kiikarissa", "cond_2pl_neg": "teill\u00e4 ei olisi kiikarissa", "cond_3pl_neg": "heill\u00e4 ei olisi kiikarissa", "cond_pass_neg": "-", "cond_perf_1sg": "minulla olisi ollut kiikarissa", "cond_perf_2sg": "sinulla olisi ollut kiikarissa", "cond_perf_3sg": "h\u00e4nell\u00e4 olisi ollut kiikarissa", "cond_perf_1pl": "meill\u00e4 olisi ollut kiikarissa", "cond_perf_2pl": "teill\u00e4 olisi ollut kiikarissa", "cond_perf_3pl": "heill\u00e4 olisi ollut kiikarissa", "cond_perf_pass": "-", "cond_perf_1sg_neg": "minulla ei olisi ollut kiikarissa", "cond_perf_2sg_neg": "sinulla ei olisi ollut kiikarissa", "cond_perf_3sg_neg": "h\u00e4nell\u00e4 ei olisi ollut kiikarissa", "cond_perf_1pl_neg": "meill\u00e4 ei olisi ollut kiikarissa", "cond_perf_2pl_neg": "teill\u00e4 ei olisi ollut kiikarissa", "cond_perf_3pl_neg": "heill\u00e4 ei olisi ollut kiikarissa", "cond_perf_pass_neg": "-", "impr_2sg": "olkoon sinulla kiikarissa", "impr_3sg": "olkoon h\u00e4nell\u00e4 kiikarissa", "impr_1pl": "olkoon meill\u00e4 kiikarissa", "impr_2pl": "olkoon teill\u00e4 kiikarissa", "impr_3pl": "olkoon heill\u00e4 kiikarissa", "impr_pass": "-", "impr_2sg_neg": "\u00e4lk\u00f6\u00f6n sinulla olko kiikarissa", "impr_3sg_neg": "\u00e4lk\u00f6\u00f6n h\u00e4nell\u00e4 olko kiiikarissa", "impr_1pl_neg": "\u00e4lk\u00f6\u00f6n h\u00e4nell\u00e4 olko kiiikarissa", "impr_2pl_neg": "\u00e4lk\u00f6\u00f6n h\u00e4nell\u00e4 olko kiiikarissa", "impr_3pl_neg": "\u00e4lk\u00f6\u00f6n h\u00e4nell\u00e4 olko kiiikarissa", "impr_pass_neg": "-", "impr_perf_2sg": "-", "impr_perf_3sg": "-", "impr_perf_1pl": "-", "impr_perf_2pl": "-", "impr_perf_3pl": "-", "impr_perf_pass": "-", "impr_perf_2sg_neg": "-", "impr_perf_3sg_neg": "-", "impr_perf_1pl_neg": "-", "impr_perf_2pl_neg": "-", "impr_perf_3pl_neg": "-", "impr_perf_pass_neg": "-", "potn_1sg": "minulla lienee kiikarissa", "potn_2sg": "sinulla lienee kiikarissa", "potn_3sg": "h\u00e4nell\u00e4 lienee kiikarissa", "potn_1pl": "meill\u00e4 lienee kiikarissa", "potn_2pl": "teill\u00e4 lienee kiikarissa", "potn_3pl": "heill\u00e4 lienee kiikarissa", "potn_pass": "-", "potn_1sg_neg": "minulla ei liene kiikarissa", "potn_2sg_neg": "sinulla ei liene kiikarissa", "potn_3sg_neg": "h\u00e4nell\u00e4 ei liene kiikarissa", "potn_1pl_neg": "meill\u00e4 ei liene kiikarissa", "potn_2pl_neg": "teill\u00e4 ei liene kiikarissa", "potn_3pl_neg": "heill\u00e4 ei liene kiikarissa", "potn_pass_neg": "-", "potn_perf_1sg": "minulla lienee ollut kiikarissa", "potn_perf_2sg": "sinulla lienee ollut kiikarissa", "potn_perf_3sg": "h\u00e4nell\u00e4 lienee ollut kiikarissa", "potn_perf_1pl": "meill\u00e4 lienee ollut kiikarissa", "potn_perf_2pl": "teill\u00e4 lienee ollut kiikarissa", "potn_perf_3pl": "heill\u00e4 lienee ollut kiikarissa", "potn_perf_pass": "-", "potn_perf_1sg_neg": "minulla ei liene ollut kiikarissa", "potn_perf_2sg_neg": "sinulla ei liene ollut kiikarissa", "potn_perf_3sg_neg": "h\u00e4nell\u00e4 ei liene ollut kiikarissa", "potn_perf_1pl_neg": "meill\u00e4 ei liene ollut kiikarissa", "potn_perf_2pl_neg": "teill\u00e4 ei liene ollut kiikarissa", "potn_perf_3pl_neg": "heill\u00e4 ei liene ollut kiikarissa", "potn_perf_pass_neg": "-", "inf1": "olla kiikarissa", "inf1_long": "-2", "inf2_ine": "-1", "inf2_pass_ine": "-", "inf2_ins": "-", "inf3_ine": "-", "inf3_ela": "-", "inf3_ill": "-", "inf3_ade": "-", "inf3_abe": "-", "inf3_ins": "-", "inf3_pass_ins": "-", "inf4_nom": "-", "inf4_par": "-", "inf5": "-2", "pres_part": "kiikarissa oleva", "pres_pass_part": "", "past_part": "kiikarissa ollut", "past_part_pl": "kiikarissa olleet", "past_pass_part": "", "agnt_part": "-1, 3", "nega_part": "-", "template_name": "fi-conj-table"}]}
{"word": "olla pakko", "conjugation": [{"title": "olla pakko", "nav": "1", "pres_1sg": "minun on pakko", "pres_2sg": "sinun on pakko", "pres_3sg": "h\u00e4nen on pakko", "pres_1pl": "meid\u00e4n on pakko", "pres_2pl": "teid\u00e4n on pakko", "pres_3pl": "heid\u00e4n on pakko", "pres_pass": "on pakko", "pres_1sg_neg": "minun ei ole pakko", "pres_2sg_neg": "sinun ei ole pakko", "pres_3sg_neg": "h\u00e4nen ei ole pakko", "pres_1pl_neg": "meid\u00e4n ei ole pakko", "pres_2pl_neg": "teid\u00e4n ei ole pakko", "pres_3pl_neg": "heid\u00e4n ei ole pakko", "pres_pass_neg": "ei ole pakko", "pres_perf_1sg": "minun on ollut pakko", "pres_perf_2sg": "sinun on ollut pakko", "pres_perf_3sg": "h\u00e4nen on ollut pakko", "pres_perf_1pl": "meid\u00e4n on ollut pakko", "pres_perf_2pl": "teid\u00e4n on ollut pakko", "pres_perf_3pl": "heid\u00e4n on ollut pakko", "pres_perf_pass": "on ollut pakko", "pres_perf_1sg_neg": "minun ei ole ollut pakko", "pres_perf_2sg_neg": "sinun ei ole ollut pakko", "pres_perf_3sg_neg": "h\u00e4nen ei ole ollut pakko", "pres_perf_1pl_neg": "meid\u00e4n ei ole ollut pakko", "pres_perf_2pl_neg": "teid\u00e4n ei ole ollut pakko", "pres_perf_3pl_neg": "heid\u00e4n ei ole ollut pakko", "pres_perf_pass_neg": "ei ole ollut pakko", "past_1sg": "minun oli pakko", "past_2sg": "sinun oli pakko", "past_3sg": "h\u00e4nen oli pakko", "past_1pl": "meid\u00e4n oli pakko", "past_2pl": "teid\u00e4n oli pakko", "past_3pl": "heid\u00e4n oli pakko", "past_pass": "oli pakko", "past_1sg_neg": "minun ei ollut pakko", "past_2sg_neg": "sinun ei ollut pakko", "past_3sg_neg": "h\u00e4nen ei ollut pakko", "past_1pl_neg": "meid\u00e4n ei ollut pakko", "past_2pl_neg": "teid\u00e4n ei ollut pakko", "past_3pl_neg": "heid\u00e4n ei ollut pakko", "past_pass_neg": "ei ollut pakko", "past_perf_1sg": "minun oli ollut pakko", "past_perf_2sg": "sinun oli ollut pakko", "past_perf_3sg": "h\u00e4nen oli ollut pakko", "past_perf_1pl": "meid\u00e4n oli ollut pakko", "past_perf_2pl": "teid\u00e4n oli ollut pakko", "past_perf_3pl": "heid\u00e4n oli ollut pakko", "past_perf_pass": "oli ollut pakko", "past_perf_1sg_neg": "minun ei ollut ollut pakko", "past_perf_2sg_neg": "sinun ei ollut ollut pakko", "past_perf_3sg_neg": "h\u00e4nen ei ollut ollut pakko", "past_perf_1pl_neg": "meid\u00e4n ei ollut ollut pakko", "past_perf_2pl_neg": "teid\u00e4n ei ollut ollut pakko", "past_perf_3pl_neg": "heid\u00e4n ei ollut ollut pakko", "past_perf_pass_neg": "ei ollut ollut pakko", "cond_1sg": "minun olisi pakko", "cond_2sg": "sinun olisi pakko", "cond_3sg": "h\u00e4nen olisi pakko", "cond_1pl": "meid\u00e4n olisi pakko", "cond_2pl": "teid\u00e4n olisi pakko", "cond_3pl": "heid\u00e4n olisi pakko", "cond_pass": "olisi pakko", "cond_1sg_neg": "minun ei olisi pakko", "cond_2sg_neg": "sinun ei olisi pakko", "cond_3sg_neg": "h\u00e4nen ei olisi pakko", "cond_1pl_neg": "meid\u00e4n ei olisi pakko", "cond_2pl_neg": "teid\u00e4n ei olisi pakko", "cond_3pl_neg": "heid\u00e4n ei olisi pakko", "cond_pass_neg": "ei olisi pakko", "cond_perf_1sg": "minun olisi ollut pakko", "cond_perf_2sg": "sinun olisi ollut pakko", "cond_perf_3sg": "h\u00e4nen olisi ollut pakko", "cond_perf_1pl": "meid\u00e4n olisi ollut pakko", "cond_perf_2pl": "teid\u00e4n olisi ollut pakko", "cond_perf_3pl": "heid\u00e4n olisi ollut pakko", "cond_perf_pass": "sinun olisi ollut pakko", "cond_perf_1sg_neg": "minun ei olisi ollut pakko", "cond_perf_2sg_neg": "sinun ei olisi ollut pakko", "cond_perf_3sg_neg": "h\u00e4nen ei olisi ollut pakko", "cond_perf_1pl_neg": "meid\u00e4n ei olisi ollut pakko", "cond_perf_2pl_neg": "teid\u00e4n ei olisi ollut pakko", "cond_perf_3pl_neg": "heid\u00e4n ei olisi ollut pakko", "cond_perf_pass_neg": "ei olisi ollut pakko", "impr_2sg": "olkoon sinun pakko", "impr_3sg": "olkoon h\u00e4nen pakko", "impr_1pl": "olkoon meid\u00e4n pakko", "impr_2pl": "olkoon teid\u00e4n pakko", "impr_3pl": "olkoon heid\u00e4n pakko", "impr_pass": "olkoon pakko", "impr_2sg_neg": "\u00e4lk\u00f6\u00f6n sinun olko pakko", "impr_3sg_neg": "\u00e4lk\u00f6\u00f6n h\u00e4nen olko pakko", "impr_1pl_neg": "\u00e4lk\u00f6\u00f6n meid\u00e4n olko pakko", "impr_2pl_neg": "\u00e4lk\u00f6\u00f6n teid\u00e4n olko pakko", "impr_3pl_neg": "\u00e4lk\u00f6\u00f6n heid\u00e4n olko pakko", "impr_pass_neg": "\u00e4lk\u00f6\u00f6n olko pakko", "impr_perf_2sg": "-", "impr_perf_3sg": "-", "impr_perf_1pl": "-", "impr_perf_2pl": "-", "impr_perf_3pl": "-", "impr_perf_pass": "-", "impr_perf_2sg_neg": "-", "impr_perf_3sg_neg": "-", "impr_perf_1pl_neg": "-", "impr_perf_2pl_neg": "-", "impr_perf_3pl_neg": "-", "impr_perf_pass_neg": "-", "potn_1sg": "minun lienee pakko", "potn_2sg": "sinun lienee pakko", "potn_3sg": "h\u00e4nen lienee pakko", "potn_1pl": "meid\u00e4n lienee pakko", "potn_2pl": "teid\u00e4n lienee pakko", "potn_3pl": "heid\u00e4n lienee pakko", "potn_pass": "lienee pakko", "potn_1sg_neg": "minun ei liene pakko", "potn_2sg_neg": "sinun ei liene pakko", "potn_3sg_neg": "h\u00e4nen ei liene pakko", "potn_1pl_neg": "meid\u00e4n ei liene pakko", "potn_2pl_neg": "teid\u00e4n ei liene pakko", "potn_3pl_neg": "heid\u00e4n ei liene pakko", "potn_pass_neg": "ei liene pakko", "potn_perf_1sg": "minun lienee ollut pakko", "potn_perf_2sg": "sinun lienee ollut pakko", "potn_perf_3sg": "h\u00e4nen lienee ollut pakko", "potn_perf_1pl": "meid\u00e4n lienee ollut pakko", "potn_perf_2pl": "teid\u00e4n lienee ollut pakko", "potn_perf_3pl": "heid\u00e4n lienee ollut pakko", "potn_perf_pass": "lienee ollut pakko", "potn_perf_1sg_neg": "minun ei liene ollut pakko", "potn_perf_2sg_neg": "sinun ei liene ollut pakko", "potn_perf_3sg_neg": "h\u00e4nen ei liene ollut pakko", "potn_perf_1pl_neg": "meid\u00e4n ei liene ollut pakko", "potn_perf_2pl_neg": "teid\u00e4n ei liene ollut pakko", "potn_perf_3pl_neg": "heid\u00e4n ei liene ollut pakko", "potn_perf_pass_neg": "ei liene ollut pakko", "inf1": "olla pakko", "inf1_long": "-2", "inf2_ine": "-1", "inf2_pass_ine": "-", "inf2_ins": "-", "inf3_ine": "-", "inf3_ela": "-", "inf3_ill": "-", "inf3_ade": "-", "inf3_abe": "-", "inf3_ins": "-", "inf3_pass_ins": "-", "inf4_nom": "-", "inf4_par": "-", "inf5": "-2", "pres_part": "-", "pres_pass_part": "-", "past_part": "-", "past_pass_part": "-", "agnt_part": "-1, 3", "nega_part": "-", "template_name": "fi-conj-table"}]}
{"word": "olla voimassa", "conjugation": [{"qual": "voimassa", "template_name": "fi-conj-olla"}]}
{"word": "olla y\u00f6t\u00e4", "conjugation": [{"qual": "y\u00f6t\u00e4", "template_name": "fi-conj-olla"}]}
{"word": "olla", "conjugation": [{"template_name": "fi-conj-olla"}]}
{"word": "omaksua", "conjugation": [{"1": "omaks", "2": "", "3": "", "4": "u", "5": "a", "template_name": "fi-conj-sanoa"}]}
{"word": "omata", "conjugation": [{"1": "om", "2": "", "3": "", "4": "a", "template_name": "fi-conj-salata"}]}
{"word": "omavaraistaa", "conjugation": [{"1": "omavaraist", "2": "", "3": "", "4": "a", "template_name": "fi-conj-muistaa"}]}
{"word": "omavaraistua", "conjugation": [{"1": "omavaraist", "2": "", "3": "", "4": "u", "5": "a", "template_name": "fi-conj-sanoa"}]}
{"word": "omia", "conjugation": [{"1": "om", "2": "", "3": "", "4": "a", "template_name": "fi-conj-sallia"}]}
{"word": "omistaa", "conjugation": [{"1": "omist", "2": "", "3": "", "4": "a", "template_name": "fi-conj-muistaa"}]}
{"word": "omistautua", "conjugation": [{"1": "omistau", "2": "t", "3": "d", "4": "u", "5": "a", "template_name": "fi-conj-sanoa"}]}
{"word": "ommella", "conjugation": [{"1": "o", "2": "mm", "3": "mp", "4": "el", "5": "a", "template_name": "fi-conj-tulla"}]}
{"word": "ompeluttaa", "conjugation": [{"1": "ompelu", "2": "tt", "3": "t", "4": "a", "template_name": "fi-conj-muistaa"}]}
{"word": "onanoida", "conjugation": [{"1": "onanoi", "2": "a", "template_name": "fi-conj-voida"}]}
{"word": "onkia", "conjugation": [{"1": "o", "2": "nk", "3": "ng", "4": "a", "template_name": "fi-conj-sallia"}]}
{"word": "onnahdella", "conjugation": [{"1": "onnah", "2": "d", "3": "t", "4": "el", "5": "a", "template_name": "fi-conj-tulla"}]}
{"word": "onnellistaa", "conjugation": [{"1": "onnellist", "2": "", "3": "", "4": "a", "template_name": "fi-conj-muistaa"}]}
{"word": "onnellistuttaa", "conjugation": [{"1": "onnellistu", "2": "tt", "3": "t", "4": "a", "template_name": "fi-conj-muistaa"}]}
{"word": "onnestaa", "conjugation": [{"1": "onnest", "2": "", "3": "", "4": "a", "template_name": "fi-conj-muistaa"}]}
{"word": "onnistaa", "conjugation": [{"1": "onnist", "2": "", "3": "", "4": "a", "template_name": "fi-conj-muistaa"}]}
{"word": "onnistua", "conjugation": [{"1": "onnist", "2": "", "3": "", "4": "u", "5": "a", "template_name": "fi-conj-sanoa"}]}
{"word": "onnitella", "conjugation": [{"1": "onni", "2": "t", "3": "tt", "4": "el", "5": "a", "template_name": "fi-conj-tulla"}]}
{"word": "onteloida", "conjugation": [{"1": "onteloi", "2": "a", "template_name": "fi-conj-voida"}]}
{"word": "onteloitua", "conjugation": [{"1": "onteloi", "2": "t", "3": "d", "4": "u", "5": "a", "template_name": "fi-conj-sanoa"}]}
{"word": "ontua", "conjugation": [{"1": "o", "2": "nt", "3": "nn", "4": "u", "5": "a", "template_name": "fi-conj-sanoa"}]}
{"word": "ootrata", "conjugation": [{"1": "ootr", "2": "", "3": "", "4": "a", "template_name": "fi-conj-salata"}]}
{"word": "opalisoida", "conjugation": [{"1": "opalisoi", "2": "a", "template_name": "fi-conj-voida"}]}
{"word": "opastaa", "conjugation": [{"1": "opast", "2": "", "3": "", "4": "a", "template_name": "fi-conj-muistaa"}]}
{"word": "opastella", "conjugation": [{"1": "opast", "2": "", "3": "", "4": "el", "5": "a", "template_name": "fi-conj-tulla"}]}
{"word": "operoida", "conjugation": [{"1": "operoi", "2": "a", "template_name": "fi-conj-voida"}]}
{"word": "opetella", "conjugation": [{"1": "ope", "2": "t", "3": "tt", "4": "el", "5": "a", "template_name": "fi-conj-tulla"}]}
{"word": "opettaa", "conjugation": [{"1": "ope", "2": "tt", "3": "t", "4": "a", "template_name": "fi-conj-muistaa"}]}
{"word": "opiskella", "conjugation": [{"1": "opisk", "2": "", "3": "", "4": "el", "5": "a", "template_name": "fi-conj-tulla"}]}
{"word": "oppia kantap\u00e4\u00e4n kautta", "conjugation": [{"1": "o", "2": "pp", "3": "p", "4": "a", "qual": "kantap\u00e4\u00e4n kautta", "template_name": "fi-conj-sallia"}]}
{"word": "oppia", "conjugation": [{"1": "o", "2": "pp", "3": "p", "4": "a", "template_name": "fi-conj-sallia"}]}
{"word": "opponoida", "conjugation": [{"1": "opponoi", "2": "a", "template_name": "fi-conj-voida"}]}
{"word": "optimoida", "conjugation": [{"1": "optimoi", "2": "a", "template_name": "fi-conj-voida"}]}
{"word": "orastua", "conjugation": [{"1": "orast", "2": "", "3": "", "4": "u", "5": "a", "template_name": "fi-conj-sanoa"}]}
{"word": "organisoida", "conjugation": [{"1": "organisoi", "2": "a", "template_name": "fi-conj-voida"}]}
{"word": "organisoitua", "conjugation": [{"1": "organisoi", "2": "t", "3": "d", "4": "u", "5": "a", "template_name": "fi-conj-sanoa"}]}
{"word": "orientoida", "conjugation": [{"1": "orientoi", "2": "a", "template_name": "fi-conj-voida"}]}
{"word": "orientoitua", "conjugation": [{"1": "orientoi", "2": "t", "3": "d", "4": "u", "5": "a", "template_name": "fi-conj-sanoa"}]}
{"word": "orjailla", "conjugation": [{"1": "orj", "2": "", "3": "", "4": "ail", "5": "a", "template_name": "fi-conj-tulla"}]}
{"word": "orjuuttaa", "conjugation": [{"1": "orjuu", "2": "tt", "3": "t", "4": "a", "template_name": "fi-conj-muistaa"}]}
{"word": "orkestroida", "conjugation": [{"1": "orkestroi", "2": "a", "template_name": "fi-conj-voida"}]}
{"word": "ornamentoida", "conjugation": [{"1": "ornamentoi", "2": "a", "template_name": "fi-conj-voida"}]}
{"word": "orneerata", "conjugation": [{"1": "orneer", "2": "", "3": "", "4": "a", "template_name": "fi-conj-salata"}]}
{"word": "osallistua", "conjugation": [{"1": "osallist", "2": "", "3": "", "4": "u", "5": "a", "template_name": "fi-conj-sanoa"}]}
{"word": "osastoida", "conjugation": [{"1": "osastoi", "2": "a", "template_name": "fi-conj-voida"}]}
{"word": "osata", "conjugation": [{"1": "os", "2": "", "3": "", "4": "a", "template_name": "fi-conj-salata"}]}
{"word": "osioida", "conjugation": [{"1": "osioi", "2": "a", "template_name": "fi-conj-voida"}]}
{"word": "ositella", "conjugation": [{"1": "osi", "2": "t", "3": "tt", "4": "el", "5": "a", "template_name": "fi-conj-tulla"}]}
{"word": "osittaa", "conjugation": [{"1": "osi", "2": "tt", "3": "t", "4": "a", "template_name": "fi-conj-muistaa"}]}
{"word": "osittaisderivoida", "conjugation": [{"1": "osittaisderivoi", "2": "a", "template_name": "fi-conj-voida"}]}
{"word": "oskilloida", "conjugation": [{"1": "oskilloi", "2": "a", "template_name": "fi-conj-voida"}]}
{"word": "osoitella", "conjugation": [{"1": "osoi", "2": "t", "3": "tt", "4": "el", "5": "a", "template_name": "fi-conj-tulla"}]}
{"word": "osoittaa sormella", "conjugation": [{"1": "osoi", "2": "tt", "3": "t", "4": "a", "qual": "sormella", "template_name": "fi-conj-muistaa"}]}
{"word": "osoittaa", "conjugation": [{"1": "osoi", "2": "tt", "3": "t", "4": "a", "template_name": "fi-conj-muistaa"}]}
{"word": "osoittautua", "conjugation": [{"1": "osoittau", "2": "t", "3": "d", "4": "u", "5": "a", "template_name": "fi-conj-sanoa"}]}
{"word": "osoitteistaa", "conjugation": [{"1": "osoitteist", "2": "", "3": "", "4": "a", "template_name": "fi-conj-muistaa"}]}
{"word": "ostaa", "conjugation": [{"1": "ost", "2": "", "3": "", "4": "a", "template_name": "fi-conj-muistaa"}]}
{"word": "ostattaa", "conjugation": [{"1": "osta", "2": "tt", "3": "t", "4": "a", "template_name": "fi-conj-muistaa"}]}
{"word": "ostella", "conjugation": [{"1": "ost", "2": "", "3": "", "4": "el", "5": "a", "template_name": "fi-conj-tulla"}]}
{"word": "osua", "conjugation": [{"1": "os", "2": "", "3": "", "4": "u", "5": "a", "template_name": "fi-conj-sanoa"}]}
{"word": "osuttaa", "conjugation": [{"1": "osu", "2": "tt", "3": "t", "4": "a", "template_name": "fi-conj-muistaa"}]}
{"word": "otaksua", "conjugation": [{"1": "otaks", "2": "", "3": "", "4": "u", "5": "a", "template_name": "fi-conj-sanoa"}]}
{"word": "otattaa", "conjugation": [{"1": "ota", "2": "tt", "3": "t", "4": "a", "template_name": "fi-conj-muistaa"}]}
{"word": "otella", "conjugation": [{"1": "o", "2": "t", "3": "tt", "4": "el", "5": "a", "template_name": "fi-conj-tulla"}]}
{"word": "otsikoida", "conjugation": [{"1": "otsikoi", "2": "a", "template_name": "fi-conj-voida"}]}
{"word": "otsonisoida", "conjugation": [{"1": "otsonisoi", "2": "a", "template_name": "fi-conj-voida"}]}
{"word": "otsonoida", "conjugation": [{"1": "otsonoi", "2": "a", "template_name": "fi-conj-voida"}]}
{"word": "ottaa aivoon", "conjugation": [{"1": "o", "2": "tt", "3": "t", "4": "a", "qual": "aivoon", "template_name": "fi-conj-muistaa"}]}
{"word": "ottaa iisisti", "conjugation": [{"1": "o", "2": "tt", "3": "t", "4": "a", "qual": "iisisti", "template_name": "fi-conj-muistaa"}]}
{"word": "ottaa k\u00e4ytt\u00f6\u00f6n", "conjugation": [{"1": "o", "2": "tt", "3": "t", "4": "a", "qual": "k\u00e4ytt\u00f6\u00f6n", "template_name": "fi-conj-muistaa"}]}
{"word": "ottaa kantaa", "conjugation": [{"1": "o", "2": "tt", "3": "t", "4": "a", "qual": "kantaa", "template_name": "fi-conj-muistaa"}]}
{"word": "ottaa osaa", "conjugation": [{"1": "o", "2": "tt", "3": "t", "4": "a", "qual": "osaa", "template_name": "fi-conj-muistaa"}]}
{"word": "ottaa parempaan k\u00e4ytt\u00f6\u00f6n", "conjugation": [{"1": "o", "2": "tt", "3": "t", "4": "a", "qual": "parempaan k\u00e4ytt\u00f6\u00f6n", "template_name": "fi-conj-muistaa"}]}
{"word": "ottaa vaarin", "conjugation": [{"1": "o", "2": "tt", "3": "t", "4": "a", "qual": "vaarin", "template_name": "fi-conj-muistaa"}]}
{"word": "ottaa", "conjugation": [{"1": "o", "2": "tt", "3": "t", "4": "a", "template_name": "fi-conj-muistaa"}]}
{"word": "oudoksua", "conjugation": [{"1": "oudoks", "2": "", "3": "", "4": "u", "5": "a", "template_name": "fi-conj-sanoa"}]}
{"word": "oudoksuttaa", "conjugation": [{"1": "oudoksu", "2": "tt", "3": "t", "4": "a", "template_name": "fi-conj-muistaa"}]}
{"word": "oudostella", "conjugation": [{"1": "oudost", "2": "", "3": "", "4": "el", "5": "a", "template_name": "fi-conj-tulla"}]}
{"word": "oudostuttaa", "conjugation": [{"1": "oudostu", "2": "tt", "3": "t", "4": "a", "template_name": "fi-conj-muistaa"}]}
{"word": "ounastaa", "conjugation": [{"1": "ounast", "2": "", "3": "", "4": "a", "template_name": "fi-conj-muistaa"}]}
{"word": "ounastella", "conjugation": [{"1": "ounast", "2": "", "3": "", "4": "el", "5": "a", "template_name": "fi-conj-tulla"}]}
{"word": "ovuloida", "conjugation": [{"1": "ovuloi", "2": "a", "template_name": "fi-conj-voida"}]}
{"word": "p\u00e4\u00e4llyst\u00e4\u00e4", "conjugation": [{"1": "p\u00e4\u00e4llyst", "2": "", "3": "", "4": "\u00e4", "template_name": "fi-conj-muistaa"}]}
{"word": "p\u00e4\u00e4omavaltaistua", "conjugation": [{"1": "p\u00e4\u00e4omavaltaist", "2": "", "3": "", "4": "u", "5": "a", "template_name": "fi-conj-sanoa"}]}
{"word": "p\u00e4\u00e4omittaa", "conjugation": [{"1": "p\u00e4\u00e4omi", "2": "tt", "3": "t", "4": "a", "template_name": "fi-conj-muistaa"}]}
{"word": "p\u00e4\u00e4rm\u00e4t\u00e4", "conjugation": [{"1": "p\u00e4\u00e4rm", "2": "", "3": "", "4": "\u00e4", "template_name": "fi-conj-salata"}]}
{"word": "p\u00e4\u00e4st\u00e4 jyv\u00e4lle", "conjugation": [{"1": "p", "2": "", "3": "", "4": "\u00e4\u00e4", "5": "\u00e4", "qual": "jyv\u00e4lle", "template_name": "fi-conj-rohkaista"}]}
{"word": "p\u00e4\u00e4st\u00e4 kuin koira ver\u00e4j\u00e4st\u00e4", "conjugation": [{"1": "p", "2": "", "3": "", "4": "\u00e4\u00e4", "5": "\u00e4", "qual": "kuin koira ver\u00e4j\u00e4st\u00e4", "template_name": "fi-conj-rohkaista"}]}
{"word": "p\u00e4\u00e4st\u00e4 l\u00e4pi", "conjugation": [{"1": "p", "2": "", "3": "", "4": "\u00e4\u00e4", "5": "\u00e4", "qual": "l\u00e4pi", "template_name": "fi-conj-rohkaista"}]}
{"word": "p\u00e4\u00e4st\u00e4", "conjugation": [{"1": "p", "2": "", "3": "", "4": "\u00e4\u00e4", "5": "\u00e4", "template_name": "fi-conj-rohkaista"}]}
{"word": "p\u00e4\u00e4st\u00e4\u00e4", "conjugation": [{"1": "p\u00e4\u00e4st", "2": "", "3": "", "4": "\u00e4", "template_name": "fi-conj-muistaa"}]}
{"word": "p\u00e4\u00e4stell\u00e4", "conjugation": [{"1": "p\u00e4\u00e4st", "2": "", "3": "", "4": "el", "5": "\u00e4", "template_name": "fi-conj-tulla"}]}
{"word": "p\u00e4\u00e4tell\u00e4", "conjugation": [{"1": "p\u00e4\u00e4", "2": "t", "3": "tt", "4": "el", "5": "\u00e4", "template_name": "fi-conj-tulla"}]}
{"word": "p\u00e4\u00e4tt\u00e4\u00e4", "conjugation": [{"1": "p\u00e4\u00e4", "2": "tt", "3": "t", "4": "\u00e4", "template_name": "fi-conj-muistaa"}]}
{"word": "p\u00e4\u00e4tty\u00e4", "conjugation": [{"1": "p\u00e4\u00e4", "2": "tt", "3": "t", "4": "y", "5": "\u00e4", "template_name": "fi-conj-sanoa"}]}
{"word": "p\u00e4\u00e4ty\u00e4", "conjugation": [{"1": "p\u00e4\u00e4", "2": "t", "3": "d", "4": "y", "5": "\u00e4", "template_name": "fi-conj-sanoa"}]}
{"word": "p\u00e4hk\u00e4ill\u00e4", "conjugation": [{"1": "p\u00e4hk\u00e4", "2": "", "3": "", "4": "il", "5": "\u00e4", "template_name": "fi-conj-tulla"}]}
{"word": "p\u00e4hki\u00e4", "conjugation": [{"1": "p\u00e4hk", "2": "", "3": "", "4": "\u00e4", "template_name": "fi-conj-sallia"}]}
{"word": "p\u00e4ihdytt\u00e4\u00e4", "conjugation": [{"1": "p\u00e4ihdy", "2": "tt", "3": "t", "4": "\u00e4", "template_name": "fi-conj-muistaa"}]}
{"word": "p\u00e4ihitt\u00e4\u00e4", "conjugation": [{"1": "p\u00e4ihi", "2": "tt", "3": "t", "4": "\u00e4", "template_name": "fi-conj-muistaa"}]}
{"word": "p\u00e4ihty\u00e4", "conjugation": [{"1": "p\u00e4ih", "2": "t", "3": "d", "4": "y", "5": "\u00e4", "template_name": "fi-conj-sanoa"}]}
{"word": "p\u00e4ily\u00e4", "conjugation": [{"1": "p\u00e4il", "2": "", "3": "", "4": "y", "5": "\u00e4", "template_name": "fi-conj-sanoa"}]}
{"word": "p\u00e4ivett\u00e4\u00e4", "conjugation": [{"1": "p\u00e4ive", "2": "tt", "3": "t", "4": "\u00e4", "template_name": "fi-conj-muistaa"}]}
{"word": "p\u00e4ivetty\u00e4", "conjugation": [{"1": "p\u00e4ive", "2": "tt", "3": "t", "4": "y", "5": "\u00e4", "template_name": "fi-conj-sanoa"}]}
{"word": "p\u00e4ivitell\u00e4", "conjugation": [{"1": "p\u00e4ivi", "2": "t", "3": "tt", "4": "el", "5": "\u00e4", "template_name": "fi-conj-tulla"}]}
{"word": "p\u00e4ivitt\u00e4\u00e4", "conjugation": [{"1": "p\u00e4ivi", "2": "tt", "3": "t", "4": "\u00e4", "template_name": "fi-conj-muistaa"}]}
{"word": "p\u00e4ivitty\u00e4", "conjugation": [{"1": "p\u00e4ivi", "2": "tt", "3": "t", "4": "y", "5": "\u00e4", "template_name": "fi-conj-sanoa"}]}
{"word": "p\u00e4ivyst\u00e4\u00e4", "conjugation": [{"1": "p\u00e4ivyst", "2": "", "3": "", "4": "\u00e4", "template_name": "fi-conj-muistaa"}]}
{"word": "p\u00e4kist\u00e4\u00e4", "conjugation": [{"1": "p\u00e4kist", "2": "", "3": "", "4": "\u00e4", "template_name": "fi-conj-muistaa"}]}
{"word": "p\u00e4l\u00e4ht\u00e4\u00e4 p\u00e4\u00e4h\u00e4n", "conjugation": [{"1": "p\u00e4l\u00e4h", "2": "t", "3": "d", "4": "\u00e4", "qual": "p\u00e4\u00e4h\u00e4n", "template_name": "fi-conj-muistaa"}]}
{"word": "p\u00e4l\u00e4tt\u00e4\u00e4", "conjugation": [{"1": "p\u00e4l\u00e4", "2": "tt", "3": "t", "4": "\u00e4", "template_name": "fi-conj-muistaa"}]}
{"word": "p\u00e4lk\u00e4ht\u00e4\u00e4 p\u00e4\u00e4h\u00e4n", "conjugation": [{"1": "p\u00e4lk\u00e4h", "2": "t", "3": "d", "4": "\u00e4", "qual": "p\u00e4\u00e4h\u00e4n", "template_name": "fi-conj-muistaa"}]}
{"word": "p\u00e4lk\u00e4ht\u00e4\u00e4", "conjugation": [{"1": "p\u00e4lk\u00e4h", "2": "t", "3": "d", "4": "\u00e4", "template_name": "fi-conj-muistaa"}]}
{"word": "p\u00e4llistell\u00e4", "conjugation": [{"1": "p\u00e4llist", "2": "", "3": "", "4": "el", "5": "\u00e4", "template_name": "fi-conj-tulla"}]}
{"word": "p\u00e4lp\u00e4tt\u00e4\u00e4", "conjugation": [{"1": "p\u00e4lp\u00e4", "2": "tt", "3": "t", "4": "\u00e4", "template_name": "fi-conj-muistaa"}]}
{"word": "p\u00e4lyill\u00e4", "conjugation": [{"1": "p\u00e4l", "2": "", "3": "", "4": "yil", "5": "\u00e4", "template_name": "fi-conj-tulla"}]}
{"word": "p\u00e4mp\u00e4t\u00e4", "conjugation": [{"1": "p\u00e4m", "2": "p", "3": "pp", "4": "\u00e4", "template_name": "fi-conj-salata"}]}
{"word": "p\u00e4mpp\u00e4ill\u00e4", "conjugation": [{"1": "p\u00e4mpp", "2": "", "3": "", "4": "\u00e4il", "5": "\u00e4", "template_name": "fi-conj-tulla"}]}
{"word": "p\u00e4nni\u00e4", "conjugation": [{"1": "p\u00e4nn", "2": "", "3": "", "4": "\u00e4", "template_name": "fi-conj-sallia"}]}
{"word": "p\u00e4nt\u00e4t\u00e4", "conjugation": [{"1": "p\u00e4n", "2": "t", "3": "tt", "4": "\u00e4", "template_name": "fi-conj-salata"}]}
{"word": "p\u00e4r\u00e4ht\u00e4\u00e4", "conjugation": [{"1": "p\u00e4r\u00e4h", "2": "t", "3": "d", "4": "\u00e4", "template_name": "fi-conj-muistaa"}]}
{"word": "p\u00e4r\u00e4ytt\u00e4\u00e4", "conjugation": [{"1": "p\u00e4r\u00e4y", "2": "tt", "3": "t", "4": "\u00e4", "template_name": "fi-conj-muistaa"}]}
{"word": "p\u00e4rist\u00e4", "conjugation": [{"1": "p\u00e4r", "2": "", "3": "", "4": "i", "5": "\u00e4", "template_name": "fi-conj-rohkaista"}]}
{"word": "p\u00e4rist\u00e4\u00e4", "conjugation": [{"1": "p\u00e4rist", "2": "", "3": "", "4": "\u00e4", "template_name": "fi-conj-muistaa"}]}
{"word": "p\u00e4risytt\u00e4\u00e4", "conjugation": [{"1": "p\u00e4risy", "2": "tt", "3": "t", "4": "\u00e4", "template_name": "fi-conj-muistaa"}]}
{"word": "p\u00e4rj\u00e4ill\u00e4", "conjugation": [{"1": "p\u00e4rj\u00e4", "2": "", "3": "", "4": "il", "5": "\u00e4", "template_name": "fi-conj-tulla"}]}
{"word": "p\u00e4rj\u00e4t\u00e4", "conjugation": [{"1": "p\u00e4rj", "2": "", "3": "", "4": "\u00e4", "template_name": "fi-conj-salata"}]}
{"word": "p\u00e4rp\u00e4tt\u00e4\u00e4", "conjugation": [{"1": "p\u00e4rp\u00e4", "2": "tt", "3": "t", "4": "\u00e4", "template_name": "fi-conj-muistaa"}]}
{"word": "p\u00e4rsk\u00e4\u00e4", "conjugation": [{"1": "p\u00e4rsk", "2": "\u00e4", "template_name": "fi-conj-kaikaa"}]}
{"word": "p\u00e4rsk\u00e4hdell\u00e4", "conjugation": [{"1": "p\u00e4rsk\u00e4h", "2": "d", "3": "t", "4": "el", "5": "\u00e4", "template_name": "fi-conj-tulla"}]}
{"word": "p\u00e4rsk\u00e4ht\u00e4\u00e4", "conjugation": [{"1": "p\u00e4rsk\u00e4h", "2": "t", "3": "d", "4": "\u00e4", "template_name": "fi-conj-muistaa"}]}
{"word": "p\u00e4rsk\u00e4ytt\u00e4\u00e4", "conjugation": [{"1": "p\u00e4rsk\u00e4y", "2": "tt", "3": "t", "4": "\u00e4", "template_name": "fi-conj-muistaa"}]}
{"word": "p\u00e4rski\u00e4", "conjugation": [{"1": "p\u00e4rsk", "2": "", "3": "", "4": "\u00e4", "template_name": "fi-conj-sallia"}]}
{"word": "p\u00e4rsky\u00e4", "conjugation": [{"1": "p\u00e4rsk", "2": "", "3": "", "4": "y", "5": "\u00e4", "template_name": "fi-conj-sanoa"}]}
{"word": "p\u00e4rskytell\u00e4", "conjugation": [{"1": "p\u00e4rsky", "2": "t", "3": "tt", "4": "el", "5": "\u00e4", "template_name": "fi-conj-tulla"}]}
{"word": "p\u00e4rskytt\u00e4\u00e4", "conjugation": [{"1": "p\u00e4rsky", "2": "tt", "3": "t", "4": "\u00e4", "template_name": "fi-conj-muistaa"}]}
{"word": "p\u00e4te\u00e4", "conjugation": [{"1": "p\u00e4", "2": "t", "3": "d", "4": "\u00e4", "template_name": "fi-conj-laskea"}]}
{"word": "p\u00e4tev\u00f6id\u00e4", "conjugation": [{"1": "p\u00e4tev\u00f6i", "2": "\u00e4", "template_name": "fi-conj-voida"}]}
{"word": "p\u00e4tev\u00f6ity\u00e4", "conjugation": [{"1": "p\u00e4tev\u00f6i", "2": "t", "3": "d", "4": "y", "5": "\u00e4", "template_name": "fi-conj-sanoa"}]}
{"word": "p\u00e4tk\u00e4ist\u00e4", "conjugation": [{"1": "p\u00e4tk", "2": "", "3": "", "4": "\u00e4i", "5": "\u00e4", "template_name": "fi-conj-rohkaista"}]}
{"word": "p\u00e4tki\u00e4", "conjugation": [{"1": "p\u00e4tk", "2": "", "3": "", "4": "\u00e4", "template_name": "fi-conj-sallia"}]}
{"word": "p\u00f6h\u00f6tt\u00e4\u00e4", "conjugation": [{"1": "p\u00f6h\u00f6", "2": "tt", "3": "t", "4": "\u00e4", "template_name": "fi-conj-muistaa"}]}
{"word": "p\u00f6h\u00f6tty\u00e4", "conjugation": [{"1": "p\u00f6h\u00f6", "2": "tt", "3": "t", "4": "y", "5": "\u00e4", "template_name": "fi-conj-sanoa"}]}
{"word": "p\u00f6k\u00e4t\u00e4", "conjugation": [{"1": "p\u00f6", "2": "k", "3": "kk", "4": "\u00e4", "template_name": "fi-conj-salata"}]}
{"word": "p\u00f6kerrytt\u00e4\u00e4", "conjugation": [{"1": "p\u00f6kerry", "2": "tt", "3": "t", "4": "\u00e4", "template_name": "fi-conj-muistaa"}]}
{"word": "p\u00f6kerty\u00e4", "conjugation": [{"1": "p\u00f6ke", "2": "rt", "3": "rr", "4": "y", "5": "\u00e4", "template_name": "fi-conj-sanoa"}]}
{"word": "p\u00f6kki\u00e4", "conjugation": [{"1": "p\u00f6", "2": "kk", "3": "k", "4": "\u00e4", "template_name": "fi-conj-sallia"}]}
{"word": "p\u00f6l\u00e4hdell\u00e4", "conjugation": [{"1": "p\u00f6l\u00e4h", "2": "d", "3": "t", "4": "el", "5": "\u00e4", "template_name": "fi-conj-tulla"}]}
{"word": "p\u00f6l\u00e4ht\u00e4\u00e4", "conjugation": [{"1": "p\u00f6l\u00e4h", "2": "t", "3": "d", "4": "\u00e4", "template_name": "fi-conj-muistaa"}]}
{"word": "p\u00f6l\u00e4ytt\u00e4\u00e4", "conjugation": [{"1": "p\u00f6l\u00e4y", "2": "tt", "3": "t", "4": "\u00e4", "template_name": "fi-conj-muistaa"}]}
{"word": "p\u00f6list\u00e4", "conjugation": [{"1": "p\u00f6l", "2": "", "3": "", "4": "i", "5": "\u00e4", "template_name": "fi-conj-rohkaista"}]}
{"word": "p\u00f6list\u00e4", "conjugation": [{"1": "p\u00f6l", "2": "", "3": "", "4": "i", "5": "\u00e4", "template_name": "fi-conj-rohkaista"}]}
{"word": "p\u00f6ll\u00e4hdell\u00e4", "conjugation": [{"1": "p\u00f6ll\u00e4h", "2": "d", "3": "t", "4": "el", "5": "\u00e4", "template_name": "fi-conj-tulla"}]}
{"word": "p\u00f6ll\u00e4ht\u00e4\u00e4", "conjugation": [{"1": "p\u00f6ll\u00e4h", "2": "t", "3": "d", "4": "\u00e4", "template_name": "fi-conj-muistaa"}]}
{"word": "p\u00f6ll\u00e4mysty\u00e4", "conjugation": [{"1": "p\u00f6ll\u00e4myst", "2": "", "3": "", "4": "y", "5": "\u00e4", "template_name": "fi-conj-sanoa"}]}
{"word": "p\u00f6ll\u00e4ytt\u00e4\u00e4", "conjugation": [{"1": "p\u00f6ll\u00e4y", "2": "tt", "3": "t", "4": "\u00e4", "template_name": "fi-conj-muistaa"}]}
{"word": "p\u00f6lli\u00e4", "conjugation": [{"1": "p\u00f6ll", "2": "", "3": "", "4": "\u00e4", "template_name": "fi-conj-sallia"}]}
{"word": "p\u00f6llyt\u00e4", "conjugation": [{"1": "p\u00f6ll", "2": "", "3": "", "4": "y", "5": "\u00e4", "template_name": "fi-conj-selvit\u0}
{"word": "p\u00f6llytell\u00e4", "conjugation": [{"1": "p\u00f6lly", "2": "t", "3": "tt", "4": "el", "5": "\u00e4", "template_name": "fi-conj-tulla"}]}
{"word": "p\u00f6llytt\u00e4\u00e4", "conjugation": [{"1": "p\u00f6lly", "2": "tt", "3": "t", "4": "\u00e4", "template_name": "fi-conj-muistaa"}]}
{"word": "p\u00f6lp\u00f6tt\u00e4\u00e4", "conjugation": [{"1": "p\u00f6lp\u00f6", "2": "tt", "3": "t", "4": "\u00e4", "template_name": "fi-conj-muistaa"}]}
{"word": "p\u00f6lyt\u00e4", "conjugation": [{"1": "p\u00f6l", "2": "", "3": "", "4": "y", "5": "\u00e4", "template_name": "fi-conj-selvit\u0}
{"word": "p\u00f6lytt\u00e4\u00e4", "conjugation": [{"1": "p\u00f6ly", "2": "tt", "3": "t", "4": "\u00e4", "template_name": "fi-conj-muistaa"}]}
{"word": "p\u00f6lytty\u00e4", "conjugation": [{"1": "p\u00f6ly", "2": "tt", "3": "t", "4": "y", "5": "\u00e4", "template_name": "fi-conj-sanoa"}]}
{"word": "p\u00f6lyynty\u00e4", "conjugation": [{"1": "p\u00f6lyy", "2": "nt", "3": "nn", "4": "y", "5": "\u00e4", "template_name": "fi-conj-sanoa"}]}
{"word": "p\u00f6lyytt\u00e4\u00e4", "conjugation": [{"1": "p\u00f6lyy", "2": "tt", "3": "t", "4": "\u00e4", "template_name": "fi-conj-muistaa"}]}
{"word": "p\u00f6mp\u00f6tt\u00e4\u00e4", "conjugation": [{"1": "p\u00f6mp\u00f6", "2": "tt", "3": "t", "4": "\u00e4", "template_name": "fi-conj-muistaa"}]}
{"word": "p\u00f6n\u00e4k\u00f6ity\u00e4", "conjugation": [{"1": "p\u00f6n\u00e4k\u00f6i", "2": "t", "3": "d", "4": "y", "5": "\u00e4", "template_name": "fi-conj-sanoa"}]}
{"word": "p\u00f6n\u00f6tt\u00e4\u00e4", "conjugation": [{"1": "p\u00f6n\u00f6", "2": "tt", "3": "t", "4": "\u00e4", "template_name": "fi-conj-muistaa"}]}
{"word": "p\u00f6nkitt\u00e4\u00e4", "conjugation": [{"1": "p\u00f6nki", "2": "tt", "3": "t", "4": "\u00e4", "template_name": "fi-conj-muistaa"}]}
{"word": "p\u00f6p\u00f6tt\u00e4\u00e4", "conjugation": [{"1": "p\u00f6p\u00f6", "2": "tt", "3": "t", "4": "\u00e4", "template_name": "fi-conj-muistaa"}]}
{"word": "p\u00f6pist\u00e4", "conjugation": [{"1": "p\u00f6p", "2": "", "3": "", "4": "i", "5": "\u00e4", "template_name": "fi-conj-rohkaista"}]}
{"word": "p\u00f6rhist\u00e4\u00e4", "conjugation": [{"1": "p\u00f6rhist", "2": "", "3": "", "4": "\u00e4", "template_name": "fi-conj-muistaa"}]}
{"word": "p\u00f6rhistell\u00e4", "conjugation": [{"1": "p\u00f6rhist", "2": "", "3": "", "4": "el", "5": "\u00e4", "template_name": "fi-conj-tulla"}]}
{"word": "p\u00f6rhisty\u00e4", "conjugation": [{"1": "p\u00f6rhist", "2": "", "3": "", "4": "y", "5": "\u00e4", "template_name": "fi-conj-sanoa"}]}
{"word": "p\u00f6rist\u00e4", "conjugation": [{"1": "p\u00f6r", "2": "", "3": "", "4": "i", "5": "\u00e4", "template_name": "fi-conj-rohkaista"}]}
{"word": "p\u00f6rr\u00e4ill\u00e4", "conjugation": [{"1": "p\u00f6rr\u00e4", "2": "", "3": "", "4": "il", "5": "\u00e4", "template_name": "fi-conj-tulla"}]}
{"word": "p\u00f6rr\u00e4t\u00e4", "conjugation": [{"1": "p\u00f6rr", "2": "", "3": "", "4": "\u00e4", "template_name": "fi-conj-salata"}]}
{"word": "p\u00f6rr\u00f6tt\u00e4\u00e4", "conjugation": [{"1": "p\u00f6rr\u00f6", "2": "tt", "3": "t", "4": "\u00e4", "template_name": "fi-conj-muistaa"}]}
{"word": "p\u00f6rr\u00f6tty\u00e4", "conjugation": [{"1": "p\u00f6rr\u00f6", "2": "tt", "3": "t", "4": "y", "5": "\u00e4", "template_name": "fi-conj-sanoa"}]}
{"word": "p\u00f6tk\u00f6tt\u00e4\u00e4", "conjugation": [{"1": "p\u00f6tk\u00f6", "2": "tt", "3": "t", "4": "\u00e4", "template_name": "fi-conj-muistaa"}]}
{"word": "p\u00f6tki\u00e4", "conjugation": [{"1": "p\u00f6tk", "2": "", "3": "", "4": "\u00e4", "template_name": "fi-conj-sallia"}]}
{"word": "p\u00f6yh\u00f6tt\u00e4\u00e4", "conjugation": [{"1": "p\u00f6yh\u00f6", "2": "tt", "3": "t", "4": "\u00e4", "template_name": "fi-conj-muistaa"}]}
{"word": "p\u00f6yhi\u00e4", "conjugation": [{"1": "p\u00f6yh", "2": "", "3": "", "4": "\u00e4", "template_name": "fi-conj-sallia"}]}
{"word": "p\u00f6yhist\u00e4\u00e4", "conjugation": [{"1": "p\u00f6yhist", "2": "", "3": "", "4": "\u00e4", "template_name": "fi-conj-muistaa"}]}
{"word": "p\u00f6yhistell\u00e4", "conjugation": [{"1": "p\u00f6yhist", "2": "", "3": "", "4": "el", "5": "\u00e4", "template_name": "fi-conj-tulla"}]}
{"word": "p\u00f6yhisty\u00e4", "conjugation": [{"1": "p\u00f6yhist", "2": "", "3": "", "4": "y", "5": "\u00e4", "template_name": "fi-conj-sanoa"}]}
{"word": "p\u00f6yhkeill\u00e4", "conjugation": [{"appendix": "1", "1": "p\u00f6yhk", "2": "", "3": "", "4": "eil", "5": "\u00e4", "template_name": "fi-conj-tulla"}]}
{"word": "p\u00f6yristy\u00e4", "conjugation": [{"1": "p\u00f6yrist", "2": "", "3": "", "4": "y", "5": "\u00e4", "template_name": "fi-conj-sanoa"}]}
{"word": "p\u00f6yristytt\u00e4\u00e4", "conjugation": [{"1": "p\u00f6yristy", "2": "tt", "3": "t", "4": "\u00e4", "template_name": "fi-conj-muistaa"}]}
{"word": "paaduttaa", "conjugation": [{"1": "paadu", "2": "tt", "3": "t", "4": "a", "template_name": "fi-conj-muistaa"}]}
{"word": "paahdella", "conjugation": [{"1": "paahd", "2": "", "3": "", "4": "el", "5": "a", "template_name": "fi-conj-tulla"}]}
{"word": "paahtaa", "conjugation": [{"1": "paah", "2": "t", "3": "d", "4": "a", "template_name": "fi-conj-kaivaa"}]}
{"word": "paahtua", "conjugation": [{"1": "paah", "2": "t", "3": "d", "4": "u", "5": "a", "template_name": "fi-conj-sanoa"}]}
{"word": "paakkuunnuttaa", "conjugation": [{"1": "paakkuunnu", "2": "tt", "3": "t", "4": "a", "template_name": "fi-conj-muistaa"}]}
{"word": "paakkuuntua", "conjugation": [{"1": "paakkuu", "2": "nt", "3": "nn", "4": "u", "5": "a", "template_name": "fi-conj-sanoa"}]}
{"word": "paalata", "conjugation": [{"1": "paal", "2": "", "3": "", "4": "a", "template_name": "fi-conj-salata"}]}
{"word": "paalittaa", "conjugation": [{"1": "paali", "2": "tt", "3": "t", "4": "a", "template_name": "fi-conj-muistaa"}]}
{"word": "paaluttaa", "conjugation": [{"1": "paalu", "2": "tt", "3": "t", "4": "a", "template_name": "fi-conj-muistaa"}]}
{"word": "paanuttaa", "conjugation": [{"1": "paanu", "2": "tt", "3": "t", "4": "a", "template_name": "fi-conj-muistaa"}]}
{"word": "paapata", "conjugation": [{"1": "paap", "2": "", "3": "", "4": "a", "template_name": "fi-conj-salata"}]}
{"word": "paapattaa", "conjugation": [{"1": "paapa", "2": "tt", "3": "t", "4": "a", "template_name": "fi-conj-muistaa"}]}
{"word": "paapia", "conjugation": [{"1": "paap", "2": "", "3": "", "4": "a", "template_name": "fi-conj-sallia"}]}
{"word": "paapoa", "conjugation": [{"1": "paap", "2": "", "3": "", "4": "o", "5": "a", "template_name": "fi-conj-sanoa"}]}
{"word": "paasata", "conjugation": [{"1": "paas", "2": "", "3": "", "4": "a", "template_name": "fi-conj-salata"}]}
{"word": "paastota", "conjugation": [{"1": "paast", "2": "", "3": "", "4": "o", "5": "a", "template_name": "fi-conj-katketa"}]}
{"word": "paatua", "conjugation": [{"1": "paa", "2": "t", "3": "d", "4": "u", "5": "a", "template_name": "fi-conj-sanoa"}]}
{"word": "padota", "conjugation": [{"1": "pa", "2": "d", "3": "t", "4": "o", "5": "a", "template_name": "fi-conj-katketa"}]}
{"word": "paeta", "conjugation": [{"1": "pa", "2": "", "3": "k", "4": "e", "5": "a", "template_name": "fi-conj-vanheta"}]}
{"word": "pahaksua", "conjugation": [{"1": "pahaks", "2": "", "3": "", "4": "u", "5": "a", "template_name": "fi-conj-sanoa"}]}
{"word": "pahanlaatuistua", "conjugation": [{"1": "pahanlaatuist", "2": "", "3": "", "4": "u", "5": "a", "template_name": "fi-conj-sanoa"}]}
{"word": "pahastua", "conjugation": [{"1": "pahast", "2": "", "3": "", "4": "u", "5": "a", "template_name": "fi-conj-sanoa"}]}
{"word": "pahastuttaa", "conjugation": [{"1": "pahastu", "2": "tt", "3": "t", "4": "a", "template_name": "fi-conj-muistaa"}]}
{"word": "paheksua", "conjugation": [{"1": "paheks", "2": "", "3": "", "4": "u", "5": "a", "template_name": "fi-conj-sanoa"}]}
{"word": "pahentaa", "conjugation": [{"1": "pahen", "2": "a", "template_name": "fi-conj-huutaa"}]}
{"word": "pahentua", "conjugation": [{"1": "pahe", "2": "nt", "3": "nn", "4": "u", "5": "a", "template_name": "fi-conj-sanoa"}]}
{"word": "paheta", "conjugation": [{"1": "pah", "2": "", "3": "", "4": "e", "5": "a", "template_name": "fi-conj-vanheta"}]}
{"word": "pahoinpidell\u00e4", "conjugation": [{"1": "pahoinpi", "2": "d", "3": "t", "4": "el", "5": "\u00e4", "template_name": "fi-conj-tulla"}]}
{"word": "pahoitella", "conjugation": [{"1": "pahoi", "2": "t", "3": "tt", "4": "el", "5": "a", "template_name": "fi-conj-tulla"}]}
{"word": "pahoittaa", "conjugation": [{"1": "pahoi", "2": "tt", "3": "t", "4": "a", "template_name": "fi-conj-muistaa"}]}
{"word": "pahoittua", "conjugation": [{"1": "pahoi", "2": "tt", "3": "t", "4": "u", "5": "a", "template_name": "fi-conj-sanoa"}]}
{"word": "paijata", "conjugation": [{"1": "paij", "2": "", "3": "", "4": "a", "template_name": "fi-conj-salata"}]}
{"word": "paikallistaa", "conjugation": [{"1": "paikallist", "2": "", "3": "", "4": "a", "template_name": "fi-conj-muistaa"}]}
{"word": "paikallistua", "conjugation": [{"1": "paikallist", "2": "", "3": "", "4": "u", "5": "a", "template_name": "fi-conj-sanoa"}]}
{"word": "paikantaa", "conjugation": [{"1": "paikan", "2": "a", "template_name": "fi-conj-huutaa"}]}
{"word": "paikantua", "conjugation": [{"1": "paika", "2": "nt", "3": "nn", "4": "u", "5": "a", "template_name": "fi-conj-sanoa"}]}
{"word": "paikata", "conjugation": [{"1": "pai", "2": "k", "3": "kk", "4": "a", "template_name": "fi-conj-salata"}]}
{"word": "paikkailla", "conjugation": [{"1": "paikk", "2": "", "3": "", "4": "ail", "5": "a", "template_name": "fi-conj-tulla"}]}
{"word": "paikkamaalata", "conjugation": [{"1": "paikkamaal", "2": "", "3": "", "4": "a", "template_name": "fi-conj-salata"}]}
{"word": "paikkauttaa", "conjugation": [{"1": "paikkau", "2": "tt", "3": "t", "4": "a", "template_name": "fi-conj-muistaa"}]}
{"word": "paikkuuttaa", "conjugation": [{"1": "paikkuu", "2": "tt", "3": "t", "4": "a", "template_name": "fi-conj-muistaa"}]}
{"word": "paikoittaa", "conjugation": [{"1": "paikoi", "2": "tt", "3": "t", "4": "a", "template_name": "fi-conj-muistaa"}]}
{"word": "paimentaa", "conjugation": [{"1": "paimen", "2": "a", "template_name": "fi-conj-huutaa"}]}
{"word": "painaa villaisella", "conjugation": [{"1": "pain", "2": "", "3": "", "4": "a", "qual": "villaisella", "template_name": "fi-conj-kaivaa"}]}
{"word": "painaa", "conjugation": [{"1": "pain", "2": "", "3": "", "4": "a", "template_name": "fi-conj-kaivaa"}]}
{"word": "painaltaa", "conjugation": [{"1": "painal", "2": "a", "template_name": "fi-conj-huutaa"}]}
{"word": "painattaa", "conjugation": [{"1": "paina", "2": "tt", "3": "t", "4": "a", "template_name": "fi-conj-muistaa"}]}
{"word": "painautua", "conjugation": [{"1": "painau", "2": "t", "3": "d", "4": "u", "5": "a", "template_name": "fi-conj-sanoa"}]}
{"word": "paineistaa", "conjugation": [{"1": "paineist", "2": "", "3": "", "4": "a", "template_name": "fi-conj-muistaa"}]}
{"word": "painekyll\u00e4st\u00e4\u00e4", "conjugation": [{"1": "painekyll\u00e4st", "2": "", "3": "", "4": "\u00e4", "template_name": "fi-conj-muistaa"}]}
{"word": "painella", "conjugation": [{"1": "pain", "2": "", "3": "", "4": "el", "5": "a", "template_name": "fi-conj-tulla"}]}
{"word": "painia", "conjugation": [{"1": "pain", "2": "", "3": "", "4": "a", "template_name": "fi-conj-sallia"}]}
{"word": "painiskella", "conjugation": [{"1": "painisk", "2": "", "3": "", "4": "el", "5": "a", "template_name": "fi-conj-tulla"}]}
{"word": "painostaa", "conjugation": [{"1": "painost", "2": "", "3": "", "4": "a", "template_name": "fi-conj-muistaa"}]}
{"word": "painottaa", "conjugation": [{"1": "paino", "2": "tt", "3": "t", "4": "a", "template_name": "fi-conj-muistaa"}]}
{"word": "painottua", "conjugation": [{"1": "paino", "2": "tt", "3": "t", "4": "u", "5": "a", "template_name": "fi-conj-sanoa"}]}
{"word": "painua", "conjugation": [{"1": "pain", "2": "", "3": "", "4": "u", "5": "a", "template_name": "fi-conj-sanoa"}]}
{"word": "paiskata", "conjugation": [{"1": "paisk", "2": "", "3": "", "4": "a", "template_name": "fi-conj-salata"}]}
{"word": "paiskautua", "conjugation": [{"1": "paiskau", "2": "t", "3": "d", "4": "u", "5": "a", "template_name": "fi-conj-sanoa"}]}
{"word": "paiskella", "conjugation": [{"1": "paisk", "2": "", "3": "", "4": "el", "5": "a", "template_name": "fi-conj-tulla"}]}
{"word": "paiskia", "conjugation": [{"1": "paisk", "2": "", "3": "", "4": "a", "template_name": "fi-conj-sallia"}]}
{"word": "paiskoa", "conjugation": [{"1": "paisk", "2": "", "3": "", "4": "o", "5": "a", "template_name": "fi-conj-sanoa"}]}
{"word": "paistaa", "conjugation": [{"1": "paist", "2": "", "3": "", "4": "a", "template_name": "fi-conj-kaivaa"}]}
{"word": "paistatella", "conjugation": [{"1": "paista", "2": "t", "3": "tt", "4": "el", "5": "a", "template_name": "fi-conj-tulla"}]}
{"word": "paistattaa", "conjugation": [{"1": "paista", "2": "tt", "3": "t", "4": "a", "template_name": "fi-conj-muistaa"}]}
{"word": "paistua", "conjugation": [{"1": "paist", "2": "", "3": "", "4": "u", "5": "a", "template_name": "fi-conj-sanoa"}]}
{"word": "paisua", "conjugation": [{"1": "pais", "2": "", "3": "", "4": "u", "5": "a", "template_name": "fi-conj-sanoa"}]}
{"word": "paisutella", "conjugation": [{"1": "paisu", "2": "t", "3": "tt", "4": "el", "5": "a", "template_name": "fi-conj-tulla"}]}
{"word": "pajattaa", "conjugation": [{"1": "paja", "2": "tt", "3": "t", "4": "a", "template_name": "fi-conj-muistaa"}]}
{"word": "pajauttaa", "conjugation": [{"1": "pajau", "2": "tt", "3": "t", "4": "a", "template_name": "fi-conj-muistaa"}]}
{"word": "pajukoitua", "conjugation": [{"1": "pajukoi", "2": "t", "3": "d", "4": "u", "5": "a", "template_name": "fi-conj-sanoa"}]}
{"word": "pakahduttaa", "conjugation": [{"1": "pakahdu", "2": "tt", "3": "t", "4": "a", "template_name": "fi-conj-muistaa"}]}
{"word": "pakahtua", "conjugation": [{"1": "pakah", "2": "t", "3": "d", "4": "u", "5": "a", "template_name": "fi-conj-sanoa"}]}
{"word": "pakastaa", "conjugation": [{"1": "pakast", "2": "", "3": "", "4": "a", "template_name": "fi-conj-muistaa"}]}
{"word": "pakastua", "conjugation": [{"1": "pakast", "2": "", "3": "", "4": "u", "5": "a", "template_name": "fi-conj-sanoa"}]}
{"word": "pakata", "conjugation": [{"1": "pa", "2": "k", "3": "kk", "4": "a", "template_name": "fi-conj-salata"}]}
{"word": "pakertaa", "conjugation": [{"1": "paker", "2": "a", "template_name": "fi-conj-huutaa"}]}
{"word": "paketoida", "conjugation": [{"1": "paketoi", "2": "a", "template_name": "fi-conj-voida"}]}
{"word": "pakinoida", "conjugation": [{"1": "pakinoi", "2": "a", "template_name": "fi-conj-tupakoida"}]}
{"word": "pakista", "conjugation": [{"1": "pak", "2": "", "3": "", "4": "i", "5": "a", "template_name": "fi-conj-rohkaista"}]}
{"word": "pakittaa", "conjugation": [{"1": "paki", "2": "tt", "3": "t", "4": "a", "template_name": "fi-conj-muistaa"}]}
{"word": "pakkaantua", "conjugation": [{"1": "pakkaa", "2": "nt", "3": "nn", "4": "u", "5": "a", "template_name": "fi-conj-sanoa"}]}
{"word": "pakkailla", "conjugation": [{"1": "pakk", "2": "", "3": "", "4": "ail", "5": "a", "template_name": "fi-conj-tulla"}]}
{"word": "pakkauttaa", "conjugation": [{"1": "pakkau", "2": "tt", "3": "t", "4": "a", "template_name": "fi-conj-muistaa"}]}
{"word": "pakkautua", "conjugation": [{"1": "pakkau", "2": "t", "3": "d", "4": "u", "5": "a", "template_name": "fi-conj-sanoa"}]}
{"word": "pakkolomauttaa", "conjugation": [{"1": "pakkolomau", "2": "tt", "3": "t", "4": "a", "template_name": "fi-conj-muistaa"}]}
{"word": "pakkolunastaa", "conjugation": [{"1": "pakkolunast", "2": "", "3": "", "4": "a", "template_name": "fi-conj-muistaa"}]}
{"word": "pakkoluovuttaa", "conjugation": [{"1": "pakkoluovu", "2": "tt", "3": "t", "4": "a", "template_name": "fi-conj-muistaa"}]}
{"word": "pakkosy\u00f6tt\u00e4\u00e4", "conjugation": [{"1": "pakkosy\u00f6", "2": "tt", "3": "t", "4": "\u00e4", "template_name": "fi-conj-muistaa"}]}
{"word": "paklata", "conjugation": [{"1": "pakl", "2": "", "3": "", "4": "a", "template_name": "fi-conj-salata"}]}
{"word": "pakoilla", "conjugation": [{"1": "pak", "2": "", "3": "", "4": "oil", "5": "a", "template_name": "fi-conj-tulla"}]}
{"word": "pakollistaa", "conjugation": [{"1": "pakollist", "2": "", "3": "", "4": "a", "template_name": "fi-conj-muistaa"}]}
{"word": "pakottaa", "conjugation": [{"1": "pako", "2": "tt", "3": "t", "4": "a", "template_name": "fi-conj-muistaa"}]}
{"word": "pakottautua", "conjugation": [{"1": "pakottau", "2": "t", "3": "d", "4": "u", "5": "a", "template_name": "fi-conj-sanoa"}]}
{"word": "paksuntaa", "conjugation": [{"1": "paksun", "2": "a", "template_name": "fi-conj-huutaa"}]}
{"word": "paksuntua", "conjugation": [{"1": "paksu", "2": "nt", "3": "nn", "4": "u", "5": "a", "template_name": "fi-conj-sanoa"}]}
{"word": "paksuta", "conjugation": [{"1": "paks", "2": "", "3": "", "4": "u", "5": "a", "template_name": "fi-conj-vanheta"}]}
{"word": "paksuuntua", "conjugation": [{"1": "paksuu", "2": "nt", "3": "nn", "4": "u", "5": "a", "template_name": "fi-conj-sanoa"}]}
{"word": "palaa loppuun", "conjugation": [{"1": "pal", "2": "", "3": "", "4": "a", "qual": "loppuun", "template_name": "fi-conj-kaivaa"}]}
{"word": "palaa", "conjugation": [{"1": "pal", "2": "", "3": "", "4": "a", "template_name": "fi-conj-kaivaa"}]}
{"word": "palailla", "conjugation": [{"1": "pal", "2": "", "3": "", "4": "ail", "5": "a", "template_name": "fi-conj-tulla"}]}
{"word": "palata", "conjugation": [{"1": "pal", "2": "", "3": "", "4": "a", "template_name": "fi-conj-salata"}]}
{"word": "palauttaa mieleens\u00e4", "conjugation": [{"1": "palau", "2": "tt", "3": "t", "4": "a", "q1sg": "mieleeni", "q2sg": "mieleesi", "q1pl": "mieleemme", "q2pl": "mieleenne", "q3p": "mieleens\u00e4", "qpass": "mieleen", "template_name": "fi-conj-muistaa"}]}
{"word": "palauttaa", "conjugation": [{"1": "palau", "2": "tt", "3": "t", "4": "a", "template_name": "fi-conj-muistaa"}]}
{"word": "palautua", "conjugation": [{"1": "palau", "2": "t", "3": "d", "4": "u", "5": "a", "template_name": "fi-conj-sanoa"}]}
{"word": "palella", "conjugation": [{"1": "pal", "2": "", "3": "", "4": "el", "5": "a", "template_name": "fi-conj-tulla"}]}
{"word": "palelluttaa", "conjugation": [{"1": "palellu", "2": "tt", "3": "t", "4": "a", "template_name": "fi-conj-muistaa"}]}
{"word": "paleltaa", "conjugation": [{"1": "palel", "2": "a", "template_name": "fi-conj-huutaa"}]}
{"word": "paleltua", "conjugation": [{"1": "pale", "2": "lt", "3": "ll", "4": "u", "5": "a", "template_name": "fi-conj-sanoa"}]}
{"word": "palentua", "conjugation": [{"1": "pale", "2": "nt", "3": "nn", "4": "u", "5": "a", "template_name": "fi-conj-sanoa"}]}
{"word": "paljastua", "conjugation": [{"1": "paljast", "2": "", "3": "", "4": "u", "5": "a", "template_name": "fi-conj-sanoa"}]}
{"word": "paljoksua", "conjugation": [{"1": "paljoks", "2": "", "3": "", "4": "u", "5": "a", "template_name": "fi-conj-sanoa"}]}
{"word": "palkata", "conjugation": [{"1": "pal", "2": "k", "3": "kk", "4": "a", "template_name": "fi-conj-salata"}]}
{"word": "palkita", "conjugation": [{"1": "palki", "2": "a", "template_name": "fi-conj-valita"}]}
{"word": "palkittaa", "conjugation": [{"1": "palki", "2": "tt", "3": "t", "4": "a", "template_name": "fi-conj-muistaa"}]}
{"word": "palloilla", "conjugation": [{"1": "pall", "2": "", "3": "", "4": "oil", "5": "a", "template_name": "fi-conj-tulla"}]}
{"word": "pallotella", "conjugation": [{"1": "pallo", "2": "t", "3": "tt", "4": "el", "5": "a", "template_name": "fi-conj-tulla"}]}
{"word": "pallottaa", "conjugation": [{"1": "pallo", "2": "tt", "3": "t", "4": "a", "template_name": "fi-conj-muistaa"}]}
{"word": "palmikoida", "conjugation": [{"1": "palmikoi", "2": "a", "template_name": "fi-conj-voida"}]}
{"word": "paloa", "conjugation": [{"1": "pal", "2": "", "3": "", "4": "o", "5": "a", "template_name": "fi-conj-sanoa"}]}
{"word": "paloitella", "conjugation": [{"1": "paloi", "2": "t", "3": "tt", "4": "el", "5": "a", "template_name": "fi-conj-tulla"}]}
{"word": "palosuojata", "conjugation": [{"1": "palosuoj", "2": "", "3": "", "4": "a", "template_name": "fi-conj-salata"}]}
{"word": "palovakuuttaa", "conjugation": [{"1": "palovakuu", "2": "tt", "3": "t", "4": "a", "template_name": "fi-conj-muistaa"}]}
{"word": "palpeerata", "conjugation": [{"1": "palpeer", "2": "", "3": "", "4": "a", "template_name": "fi-conj-salata"}]}
{"word": "palpoida", "conjugation": [{"1": "palpoi", "2": "a", "template_name": "fi-conj-voida"}]}
{"word": "palsamoida", "conjugation": [{"1": "palsamoi", "2": "a", "template_name": "fi-conj-voida"}]}
{"word": "palstoittaa", "conjugation": [{"1": "palstoi", "2": "tt", "3": "t", "4": "a", "template_name": "fi-conj-muistaa"}]}
{"word": "paltata", "conjugation": [{"1": "pal", "2": "t", "3": "tt", "4": "a", "template_name": "fi-conj-salata"}]}
{"word": "palttaa", "conjugation": [{"1": "pal", "2": "tt", "3": "t", "4": "a", "template_name": "fi-conj-kaivaa"}]}
{"word": "palvata", "conjugation": [{"1": "palv", "2": "", "3": "", "4": "a", "template_name": "fi-conj-salata"}]}
{"word": "palvella", "conjugation": [{"1": "palv", "2": "", "3": "", "4": "el", "5": "a", "template_name": "fi-conj-tulla"}]}
{"word": "palvoa", "conjugation": [{"1": "palv", "2": "", "3": "", "4": "o", "5": "a", "template_name": "fi-conj-sanoa"}]}
{"word": "pamahdella", "conjugation": [{"1": "pamah", "2": "d", "3": "t", "4": "el", "5": "a", "template_name": "fi-conj-tulla"}]}
{"word": "pamautella", "conjugation": [{"1": "pamau", "2": "t", "3": "tt", "4": "el", "5": "a", "template_name": "fi-conj-tulla"}]}
{"word": "pamauttaa", "conjugation": [{"1": "pamau", "2": "tt", "3": "t", "4": "a", "template_name": "fi-conj-muistaa"}]}
{"word": "pamista", "conjugation": [{"1": "pam", "2": "", "3": "", "4": "i", "5": "a", "template_name": "fi-conj-rohkaista"}]}
{"word": "pampattaa", "conjugation": [{"1": "pampa", "2": "tt", "3": "t", "4": "a", "template_name": "fi-conj-muistaa"}]}
{"word": "pamppailla", "conjugation": [{"1": "pampp", "2": "", "3": "", "4": "ail", "5": "a", "template_name": "fi-conj-tulla"}]}
{"word": "pamputtaa", "conjugation": [{"1": "pampu", "2": "tt", "3": "t", "4": "a", "template_name": "fi-conj-muistaa"}]}
{"word": "paneerata", "conjugation": [{"1": "paneer", "2": "", "3": "", "4": "a", "template_name": "fi-conj-salata"}]}
{"word": "paneloida", "conjugation": [{"1": "paneloi", "2": "a", "template_name": "fi-conj-voida"}]}
{"word": "paneroida", "conjugation": [{"1": "paneroi", "2": "a", "template_name": "fi-conj-voida"}]}
{"word": "paneskella", "conjugation": [{"1": "panesk", "2": "", "3": "", "4": "el", "5": "a", "template_name": "fi-conj-tulla"}]}
{"word": "panetella", "conjugation": [{"1": "pane", "2": "t", "3": "tt", "4": "el", "5": "a", "template_name": "fi-conj-tulla"}]}
{"word": "panettaa", "conjugation": [{"1": "pane", "2": "tt", "3": "t", "4": "a", "template_name": "fi-conj-muistaa"}]}
{"word": "paneutua", "conjugation": [{"1": "paneu", "2": "t", "3": "d", "4": "u", "5": "a", "template_name": "fi-conj-sanoa"}]}
{"word": "panikoida", "conjugation": [{"1": "panikoi", "2": "a", "template_name": "fi-conj-voida"}]}
{"word": "panna jalalla koreasti", "conjugation": [{"1": "p", "2": "", "3": "", "4": "an", "5": "a", "qual": "jalalla koreasti", "template_name": "fi-conj-tulla"}]}
{"word": "panna merkille", "conjugation": [{"1": "p", "2": "", "3": "", "4": "an", "5": "a", "qual": "merkille", "template_name": "fi-conj-tulla"}]}
{"word": "panna muistiin", "conjugation": [{"1": "p", "2": "", "3": "", "4": "an", "5": "a", "qual": "muistiin", "template_name": "fi-conj-tulla"}]}
{"word": "panna pystyyn", "conjugation": [{"1": "p", "2": "", "3": "", "4": "an", "5": "a", "qual": "pystyyn", "template_name": "fi-conj-tulla"}]}
{"word": "panna rautoihin", "conjugation": [{"1": "p", "2": "", "3": "", "4": "an", "5": "a", "qual": "rautoihin", "template_name": "fi-conj-tulla"}]}
{"word": "panna t\u00f6pin\u00e4ksi", "conjugation": [{"1": "p", "2": "", "3": "", "4": "an", "5": "a", "qual": "t\u00f6pin\u00e4ksi", "template_name": "fi-conj-tulla"}]}
{"word": "panna toimeen", "conjugation": [{"1": "p", "2": "", "3": "", "4": "an", "5": "a", "qual": "toimeen", "template_name": "fi-conj-tulla"}]}
{"word": "panna tuulemaan", "conjugation": [{"1": "p", "2": "", "3": "", "4": "an", "5": "a", "qual": "tuulemaan", "template_name": "fi-conj-tulla"}]}
{"word": "panna", "conjugation": [{"1": "p", "2": "", "3": "", "4": "an", "5": "a", "template_name": "fi-conj-tulla"}]}
{"word": "pannoittaa", "conjugation": [{"1": "pannoi", "2": "tt", "3": "t", "4": "a", "template_name": "fi-conj-muistaa"}]}
{"word": "panoroida", "conjugation": [{"1": "panoroi", "2": "a", "template_name": "fi-conj-voida"}]}
{"word": "panostaa", "conjugation": [{"1": "panost", "2": "", "3": "", "4": "a", "template_name": "fi-conj-muistaa"}]}
{"word": "panssaroida", "conjugation": [{"1": "panssaroi", "2": "a", "template_name": "fi-conj-voida"}]}
{"word": "panssaroitua", "conjugation": [{"1": "panssaroi", "2": "t", "3": "d", "4": "u", "5": "a", "template_name": "fi-conj-sanoa"}]}
{"word": "pantata", "conjugation": [{"1": "pan", "2": "t", "3": "tt", "4": "a", "template_name": "fi-conj-salata"}]}
{"word": "papattaa", "conjugation": [{"1": "papa", "2": "tt", "3": "t", "4": "a", "template_name": "fi-conj-muistaa"}]}
{"word": "paperoida", "conjugation": [{"1": "paperoi", "2": "a", "template_name": "fi-conj-voida"}]}
{"word": "parafinoida", "conjugation": [{"1": "parafinoi", "2": "a", "template_name": "fi-conj-voida"}]}
{"word": "parafoida", "conjugation": [{"1": "parafoi", "2": "a", "template_name": "fi-conj-voida"}]}
{"word": "parahtaa", "conjugation": [{"1": "parah", "2": "t", "3": "d", "4": "a", "template_name": "fi-conj-muistaa"}]}
{"word": "parametroida", "conjugation": [{"1": "parametroi", "2": "a", "template_name": "fi-conj-tupakoida"}]}
{"word": "parannella", "conjugation": [{"1": "para", "2": "nn", "3": "nt", "4": "el", "5": "a", "template_name": "fi-conj-tulla"}]}
{"word": "parantaa", "conjugation": [{"1": "paran", "2": "a", "template_name": "fi-conj-huutaa"}]}
{"word": "parantua", "conjugation": [{"1": "para", "2": "nt", "3": "nn", "4": "u", "5": "a", "template_name": "fi-conj-sanoa"}]}
{"word": "parata", "conjugation": [{"1": "par", "2": "", "3": "", "4": "a", "5": "a", "template_name": "fi-conj-vanheta"}]}
{"word": "parfymoida", "conjugation": [{"1": "parfymoi", "2": "a", "template_name": "fi-conj-voida"}]}
{"word": "pariloida", "conjugation": [{"1": "pariloi", "2": "a", "template_name": "fi-conj-voida"}]}
{"word": "paritella", "conjugation": [{"1": "pari", "2": "t", "3": "tt", "4": "el", "5": "a", "template_name": "fi-conj-tulla"}]}
{"word": "parittaa", "conjugation": [{"1": "pari", "2": "tt", "3": "t", "4": "a", "template_name": "fi-conj-muistaa"}]}
{"word": "pariutua", "conjugation": [{"1": "pariu", "2": "t", "3": "d", "4": "u", "5": "a", "template_name": "fi-conj-sanoa"}]}
{"word": "parjata", "conjugation": [{"1": "parj", "2": "", "3": "", "4": "a", "template_name": "fi-conj-salata"}]}
{"word": "parkaista", "conjugation": [{"1": "park", "2": "", "3": "", "4": "ai", "5": "a", "template_name": "fi-conj-rohkaista"}]}
{"word": "parkata", "conjugation": [{"1": "par", "2": "k", "3": "kk", "4": "a", "template_name": "fi-conj-salata"}]}
{"word": "parketoida", "conjugation": [{"1": "parketoi", "2": "a", "template_name": "fi-conj-voida"}]}
{"word": "parkita", "conjugation": [{"1": "parki", "2": "a", "template_name": "fi-conj-valita"}]}
{"word": "parkkeerata", "conjugation": [{"1": "parkkeer", "2": "", "3": "", "4": "a", "template_name": "fi-conj-salata"}]}
{"word": "parkkiintua", "conjugation": [{"1": "parkkii", "2": "nt", "3": "nn", "4": "u", "5": "a", "template_name": "fi-conj-sanoa"}]}
{"word": "parkkiutua", "conjugation": [{"1": "parkkiu", "2": "t", "3": "d", "4": "u", "5": "a", "template_name": "fi-conj-sanoa"}]}
{"word": "parkua", "conjugation": [{"1": "par", "2": "k", "3": "", "4": "u", "5": "a", "template_name": "fi-conj-sanoa"}]}
{"word": "parodioida", "conjugation": [{"1": "parodioi", "2": "a", "template_name": "fi-conj-voida"}]}
{"word": "parroittua", "conjugation": [{"1": "parroi", "2": "tt", "3": "t", "4": "u", "5": "a", "template_name": "fi-conj-sanoa"}]}
{"word": "parsia", "conjugation": [{"1": "pars", "2": "", "3": "", "4": "a", "template_name": "fi-conj-sallia"}]}
{"word": "partioida", "conjugation": [{"1": "partioi", "2": "a", "template_name": "fi-conj-voida"}]}
{"word": "partitioida", "conjugation": [{"1": "partitioi", "2": "a", "template_name": "fi-conj-voida"}]}
{"word": "parturoida", "conjugation": [{"1": "parturoi", "2": "a", "template_name": "fi-conj-voida"}]}
{"word": "parveilla", "conjugation": [{"1": "parv", "2": "", "3": "", "4": "eil", "5": "a", "template_name": "fi-conj-tulla"}]}
{"word": "parveutua", "conjugation": [{"1": "parveu", "2": "t", "3": "d", "4": "u", "5": "a", "template_name": "fi-conj-sanoa"}]}
{"word": "paseerailla", "conjugation": [{"1": "paseer", "2": "", "3": "", "4": "ail", "5": "a", "template_name": "fi-conj-tulla"}]}
{"word": "paseerata", "conjugation": [{"1": "paseer", "2": "", "3": "", "4": "a", "template_name": "fi-conj-salata"}]}
{"word": "paseerata", "conjugation": [{"1": "paseer", "2": "", "3": "", "4": "a", "template_name": "fi-conj-salata"}]}
{"word": "paskantaa", "conjugation": [{"1": "paskan", "2": "a", "template_name": "fi-conj-huutaa"}]}
{"word": "paskattaa", "conjugation": [{"1": "paska", "2": "tt", "3": "t", "4": "a", "template_name": "fi-conj-muistaa"}]}
{"word": "paskoa", "conjugation": [{"1": "pask", "2": "", "3": "", "4": "o", "5": "a", "template_name": "fi-conj-sanoa"}]}
{"word": "pasmata", "conjugation": [{"1": "pasm", "2": "", "3": "", "4": "a", "template_name": "fi-conj-salata"}]}
{"word": "passata", "conjugation": [{"1": "pass", "2": "", "3": "", "4": "a", "template_name": "fi-conj-salata"}]}
{"word": "passauttaa", "conjugation": [{"1": "passau", "2": "tt", "3": "t", "4": "a", "template_name": "fi-conj-muistaa"}]}
{"word": "passiivistaa", "conjugation": [{"1": "passiivist", "2": "", "3": "", "4": "a", "template_name": "fi-conj-muistaa"}]}
{"word": "passiivistua", "conjugation": [{"1": "passiivist", "2": "", "3": "", "4": "u", "5": "a", "template_name": "fi-conj-sanoa"}]}
{"word": "passittaa", "conjugation": [{"1": "passi", "2": "tt", "3": "t", "4": "a", "template_name": "fi-conj-muistaa"}]}
{"word": "passivoitua", "conjugation": [{"1": "passivoi", "2": "t", "3": "d", "4": "u", "5": "a", "template_name": "fi-conj-sanoa"}]}
{"word": "past\u00f6roida", "conjugation": [{"1": "past\u00f6roi", "2": "a", "template_name": "fi-conj-voida"}]}
{"word": "pasteerailla", "conjugation": [{"1": "pasteer", "2": "", "3": "", "4": "ail", "5": "a", "template_name": "fi-conj-tulla"}]}
{"word": "pasteerata", "conjugation": [{"1": "pasteer", "2": "", "3": "", "4": "a", "template_name": "fi-conj-salata"}]}
{"word": "pasuttaa", "conjugation": [{"1": "pasu", "2": "tt", "3": "t", "4": "a", "template_name": "fi-conj-muistaa"}]}
{"word": "patentoida", "conjugation": [{"1": "patentoi", "2": "a", "template_name": "fi-conj-voida"}]}
{"word": "patikoida", "conjugation": [{"1": "patikoi", "2": "a", "template_name": "fi-conj-tupakoida"}]}
{"word": "patinoida", "conjugation": [{"1": "patinoi", "2": "a", "template_name": "fi-conj-voida"}]}
{"word": "patinoitua", "conjugation": [{"1": "patinoi", "2": "t", "3": "d", "4": "u", "5": "a", "template_name": "fi-conj-sanoa"}]}
{"word": "patistaa", "conjugation": [{"1": "patist", "2": "", "3": "", "4": "a", "template_name": "fi-conj-muistaa"}]}
{"word": "patistella", "conjugation": [{"1": "patist", "2": "", "3": "", "4": "el", "5": "a", "template_name": "fi-conj-tulla"}]}
{"word": "patoutua", "conjugation": [{"1": "patou", "2": "t", "3": "d", "4": "u", "5": "a", "template_name": "fi-conj-sanoa"}]}
{"word": "patsastella", "conjugation": [{"1": "patsast", "2": "", "3": "", "4": "el", "5": "a", "template_name": "fi-conj-tulla"}]}
{"word": "pauhata", "conjugation": [{"1": "pauh", "2": "", "3": "", "4": "a", "template_name": "fi-conj-salata"}]}
{"word": "pauhuta", "conjugation": [{"1": "pauh", "2": "", "3": "", "4": "u", "5": "a", "template_name": "fi-conj-selvit\u0}
{"word": "paukahdella", "conjugation": [{"1": "paukah", "2": "d", "3": "t", "4": "el", "5": "a", "template_name": "fi-conj-tulla"}]}
{"word": "paukahtaa", "conjugation": [{"1": "paukah", "2": "t", "3": "d", "4": "a", "template_name": "fi-conj-muistaa"}]}
{"word": "paukautella", "conjugation": [{"1": "paukau", "2": "t", "3": "tt", "4": "el", "5": "a", "template_name": "fi-conj-tulla"}]}
{"word": "paukauttaa", "conjugation": [{"1": "paukau", "2": "tt", "3": "t", "4": "a", "template_name": "fi-conj-muistaa"}]}
{"word": "paukkaa", "conjugation": [{"1": "paukk", "2": "a", "template_name": "fi-conj-kaikaa"}]}
{"word": "paukkua", "conjugation": [{"1": "pau", "2": "kk", "3": "k", "4": "u", "5": "a", "template_name": "fi-conj-sanoa"}]}
{"word": "paukutella", "conjugation": [{"1": "pauku", "2": "t", "3": "tt", "4": "el", "5": "a", "template_name": "fi-conj-tulla"}]}
{"word": "pauloittaa", "conjugation": [{"1": "pauloi", "2": "tt", "3": "t", "4": "a", "template_name": "fi-conj-muistaa"}]}
{"word": "pausettaa", "conjugation": [{"1": "pause", "2": "tt", "3": "t", "4": "a", "template_name": "fi-conj-muistaa"}]}
{"word": "pedata", "conjugation": [{"1": "pe", "2": "d", "3": "t", "4": "a", "template_name": "fi-conj-salata"}]}
{"word": "peesata", "conjugation": [{"1": "pees", "2": "", "3": "", "4": "a", "template_name": "fi-conj-salata"}]}
{"word": "pehert\u00e4\u00e4", "conjugation": [{"1": "peher", "2": "\u00e4", "template_name": "fi-conj-huutaa"}]}
{"word": "pehment\u00e4\u00e4", "conjugation": [{"1": "pehmen", "2": "\u00e4", "template_name": "fi-conj-huutaa"}]}
{"word": "pehmenty\u00e4", "conjugation": [{"1": "pehme", "2": "nt", "3": "nn", "4": "y", "5": "\u00e4", "template_name": "fi-conj-sanoa"}]}
{"word": "pehmet\u00e4", "conjugation": [{"1": "pehm", "2": "", "3": "", "4": "e", "5": "\u00e4", "template_name": "fi-conj-vanheta"}]}
{"word": "pehmit\u00e4", "conjugation": [{"1": "pehm", "2": "", "3": "", "4": "i", "5": "\u00e4", "template_name": "fi-conj-selvit\u0}
{"word": "pehmitt\u00e4\u00e4", "conjugation": [{"1": "pehmi", "2": "tt", "3": "t", "4": "\u00e4", "template_name": "fi-conj-muistaa"}]}
{"word": "pehmitty\u00e4", "conjugation": [{"1": "pehmi", "2": "tt", "3": "t", "4": "y", "5": "\u00e4", "template_name": "fi-conj-sanoa"}]}
{"word": "pehmoilla", "conjugation": [{"1": "pehmo", "2": "", "3": "", "4": "il", "5": "a", "template_name": "fi-conj-tulla"}]}
{"word": "pehmustaa", "conjugation": [{"1": "pehmust", "2": "", "3": "", "4": "a", "template_name": "fi-conj-muistaa"}]}
{"word": "peilailla", "conjugation": [{"1": "peil", "2": "", "3": "", "4": "ail", "5": "a", "template_name": "fi-conj-tulla"}]}
{"word": "peilata", "conjugation": [{"1": "peil", "2": "", "3": "", "4": "a", "template_name": "fi-conj-salata"}]}
{"word": "peilautua", "conjugation": [{"1": "peilau", "2": "t", "3": "d", "4": "u", "5": "a", "template_name": "fi-conj-sanoa"}]}
{"word": "peipata", "conjugation": [{"1": "pei", "2": "p", "3": "pp", "4": "a", "template_name": "fi-conj-salata"}]}
{"word": "peitata", "conjugation": [{"1": "pei", "2": "t", "3": "tt", "4": "a", "template_name": "fi-conj-salata"}]}
{"word": "peitell\u00e4", "conjugation": [{"1": "pei", "2": "t", "3": "tt", "4": "el", "5": "\u00e4", "template_name": "fi-conj-tulla"}]}
{"word": "peitota", "conjugation": [{"1": "pei", "2": "t", "3": "tt", "4": "o", "5": "a", "template_name": "fi-conj-selvit\u0}
{"word": "peitsata", "conjugation": [{"1": "peits", "2": "", "3": "", "4": "a", "template_name": "fi-conj-salata"}]}
{"word": "peitt\u00e4\u00e4", "conjugation": [{"1": "pei", "2": "tt", "3": "t", "4": "\u00e4", "template_name": "fi-conj-muistaa"}]}
{"word": "peitty\u00e4", "conjugation": [{"1": "pei", "2": "tt", "3": "t", "4": "y", "5": "\u00e4", "template_name": "fi-conj-sanoa"}]}
{"word": "pel\u00e4sty\u00e4", "conjugation": [{"1": "pel\u00e4st", "2": "", "3": "", "4": "y", "5": "\u00e4", "template_name": "fi-conj-sanoa"}]}
{"word": "pel\u00e4stytt\u00e4\u00e4", "conjugation": [{"1": "pel\u00e4sty", "2": "tt", "3": "t", "4": "\u00e4", "template_name": "fi-conj-muistaa"}]}
{"word": "pel\u00e4t\u00e4", "conjugation": [{"1": "pel", "2": "", "3": "k", "4": "\u00e4", "template_name": "fi-conj-salata"}]}
{"word": "pelailla", "conjugation": [{"1": "pel", "2": "", "3": "", "4": "ail", "5": "a", "template_name": "fi-conj-tulla"}]}
{"word": "pelastaa", "conjugation": [{"1": "pelast", "2": "", "3": "", "4": "a", "template_name": "fi-conj-muistaa"}]}
{"word": "pelastautua", "conjugation": [{"1": "pelastau", "2": "t", "3": "d", "4": "u", "5": "a", "template_name": "fi-conj-sanoa"}]}
{"word": "pelastua", "conjugation": [{"1": "pelast", "2": "", "3": "", "4": "u", "5": "a", "template_name": "fi-conj-sanoa"}]}
{"word": "pelata", "conjugation": [{"1": "pel", "2": "", "3": "", "4": "a", "template_name": "fi-conj-salata"}]}
{"word": "pelehti\u00e4", "conjugation": [{"1": "peleh", "2": "t", "3": "d", "4": "\u00e4", "template_name": "fi-conj-sallia"}]}
{"word": "pelillist\u00e4\u00e4", "conjugation": [{"1": "pelillist", "2": "", "3": "", "4": "\u00e4", "template_name": "fi-conj-muistaa"}]}
{"word": "pelitt\u00e4\u00e4", "conjugation": [{"1": "peli", "2": "tt", "3": "t", "4": "\u00e4", "template_name": "fi-conj-muistaa"}]}
{"word": "pelj\u00e4t\u00e4", "conjugation": [{"1": "pel", "2": "j", "3": "k", "4": "\u00e4", "template_name": "fi-conj-salata"}]}
{"word": "pelkist\u00e4\u00e4", "conjugation": [{"1": "pelkist", "2": "", "3": "", "4": "\u00e4", "template_name": "fi-conj-muistaa"}]}
{"word": "pelkisty\u00e4", "conjugation": [{"1": "pelkist", "2": "", "3": "", "4": "y", "5": "\u00e4", "template_name": "fi-conj-sanoa"}]}
{"word": "pelleill\u00e4", "conjugation": [{"1": "pell", "2": "", "3": "", "4": "eil", "5": "\u00e4", "template_name": "fi-conj-tulla"}]}
{"word": "pelletoida", "conjugation": [{"1": "pelletoi", "2": "a", "template_name": "fi-conj-voida"}]}
{"word": "pellitt\u00e4\u00e4", "conjugation": [{"1": "pelli", "2": "tt", "3": "t", "4": "\u00e4", "template_name": "fi-conj-muistaa"}]}
{"word": "pelmahdella", "conjugation": [{"1": "pelmah", "2": "d", "3": "t", "4": "el", "5": "a", "template_name": "fi-conj-tulla"}]}
{"word": "pelmahtaa", "conjugation": [{"1": "pelmah", "2": "t", "3": "d", "4": "a", "template_name": "fi-conj-muistaa"}]}
{"word": "pelmuta", "conjugation": [{"1": "pelm", "2": "", "3": "", "4": "u", "5": "a", "template_name": "fi-conj-katketa"}]}
{"word": "pelmuttaa", "conjugation": [{"1": "pelmu", "2": "tt", "3": "t", "4": "a", "template_name": "fi-conj-muistaa"}]}
{"word": "pelotella", "conjugation": [{"1": "pelo", "2": "t", "3": "tt", "4": "el", "5": "a", "template_name": "fi-conj-tulla"}]}
{"word": "pelottaa", "conjugation": [{"1": "pelo", "2": "tt", "3": "t", "4": "a", "template_name": "fi-conj-muistaa"}]}
{"word": "peluuttaa", "conjugation": [{"1": "peluu", "2": "tt", "3": "t", "4": "a", "template_name": "fi-conj-muistaa"}]}
{"word": "pen\u00e4t\u00e4", "conjugation": [{"1": "pen", "2": "", "3": "", "4": "\u00e4", "template_name": "fi-conj-salata"}]}
{"word": "penetroida", "conjugation": [{"1": "penetroi", "2": "a", "template_name": "fi-conj-voida"}]}
{"word": "pengert\u00e4\u00e4", "conjugation": [{"1": "penger", "2": "\u00e4", "template_name": "fi-conj-huutaa"}]}
{"word": "penikoida", "conjugation": [{"1": "penikoi", "2": "a", "template_name": "fi-conj-voida"}]}
{"word": "penkoa", "conjugation": [{"1": "pe", "2": "nk", "3": "ng", "4": "o", "5": "a", "template_name": "fi-conj-sanoa"}]}
{"word": "pensastaa", "conjugation": [{"1": "pensast", "2": "", "3": "", "4": "a", "template_name": "fi-conj-muistaa"}]}
{"word": "pensastua", "conjugation": [{"1": "pensast", "2": "", "3": "", "4": "u", "5": "a", "template_name": "fi-conj-sanoa"}]}
{"word": "penslata", "conjugation": [{"1": "pensl", "2": "", "3": "", "4": "a", "template_name": "fi-conj-salata"}]}
{"word": "pensoa", "conjugation": [{"1": "pens", "2": "", "3": "", "4": "o", "5": "a", "template_name": "fi-conj-sanoa"}]}
{"word": "pensoittua", "conjugation": [{"1": "pensoi", "2": "tt", "3": "t", "4": "u", "5": "a", "template_name": "fi-conj-sanoa"}]}
{"word": "penssel\u00f6id\u00e4", "conjugation": [{"1": "penssel\u00f6i", "2": "\u00e4", "template_name": "fi-conj-voida"}]}
{"word": "per\u00e4\u00e4nkuuluttaa", "conjugation": [{"1": "per\u00e4\u00e4nkuulu", "2": "tt", "3": "t", "4": "a", "template_name": "fi-conj-muistaa"}]}
{"word": "per\u00e4\u00e4nnytt\u00e4\u00e4", "conjugation": [{"1": "per\u00e4\u00e4nny", "2": "tt", "3": "t", "4": "\u00e4", "template_name": "fi-conj-muistaa"}]}
{"word": "per\u00e4\u00e4nty\u00e4", "conjugation": [{"1": "per\u00e4\u00e4", "2": "nt", "3": "nn", "4": "y", "5": "\u00e4", "template_name": "fi-conj-sanoa"}]}
{"word": "per\u00e4t\u00e4", "conjugation": [{"1": "per", "2": "", "3": "", "4": "\u00e4", "template_name": "fi-conj-salata"}]}
{"word": "per\u00e4ytt\u00e4\u00e4", "conjugation": [{"1": "per\u00e4y", "2": "tt", "3": "t", "4": "\u00e4", "template_name": "fi-conj-muistaa"}]}
{"word": "per\u00e4yty\u00e4", "conjugation": [{"1": "per\u00e4y", "2": "t", "3": "d", "4": "y", "5": "\u00e4", "template_name": "fi-conj-sanoa"}]}
{"word": "perata", "conjugation": [{"1": "per", "2": "", "3": "k", "4": "a", "template_name": "fi-conj-salata"}]}
{"word": "perehdytt\u00e4\u00e4", "conjugation": [{"1": "perehdy", "2": "tt", "3": "t", "4": "\u00e4", "template_name": "fi-conj-muistaa"}]}
{"word": "perehty\u00e4", "conjugation": [{"1": "pereh", "2": "t", "3": "d", "4": "y", "5": "\u00e4", "template_name": "fi-conj-sanoa"}]}
{"word": "perennoida", "conjugation": [{"1": "perennoi", "2": "a", "template_name": "fi-conj-voida"}]}
{"word": "perforoida", "conjugation": [{"1": "perforoi", "2": "a", "template_name": "fi-conj-voida"}]}
{"word": "perhostaa", "conjugation": [{"1": "perhost", "2": "", "3": "", "4": "a", "template_name": "fi-conj-muistaa"}]}
{"word": "perhostella", "conjugation": [{"1": "perhost", "2": "", "3": "", "4": "el", "5": "a", "template_name": "fi-conj-tulla"}]}
{"word": "peri\u00e4", "conjugation": [{"1": "per", "2": "", "3": "", "4": "\u00e4", "template_name": "fi-conj-sallia"}]}
{"word": "periytt\u00e4\u00e4", "conjugation": [{"1": "periy", "2": "tt", "3": "t", "4": "\u00e4", "template_name": "fi-conj-muistaa"}]}
{"word": "periyty\u00e4", "conjugation": [{"1": "periy", "2": "t", "3": "d", "4": "y", "5": "\u00e4", "template_name": "fi-conj-sanoa"}]}
{"word": "perkel\u00f6ity\u00e4", "conjugation": [{"1": "perkel\u00f6i", "2": "t", "3": "d", "4": "y", "5": "\u00e4", "template_name": "fi-conj-sanoa"}]}
{"word": "permanentata", "conjugation": [{"1": "permanen", "2": "t", "3": "tt", "4": "a", "template_name": "fi-conj-salata"}]}
{"word": "perseill\u00e4", "conjugation": [{"1": "pers", "2": "", "3": "", "4": "eil", "5": "\u00e4", "template_name": "fi-conj-tulla"}]}
{"word": "personifioida", "conjugation": [{"1": "personifioi", "2": "a", "template_name": "fi-conj-voida"}]}
{"word": "personoida", "conjugation": [{"1": "personoi", "2": "a", "template_name": "fi-conj-voida"}]}
{"word": "personoitua", "conjugation": [{"1": "personoi", "2": "t", "3": "d", "4": "u", "5": "a", "template_name": "fi-conj-sanoa"}]}
{"word": "perua", "conjugation": [{"1": "per", "2": "", "3": "", "4": "u", "5": "a", "template_name": "fi-conj-sanoa"}]}
{"word": "peruskorjata", "conjugation": [{"1": "peruskorj", "2": "", "3": "", "4": "a", "template_name": "fi-conj-salata"}]}
{"word": "perustaa", "conjugation": [{"1": "perust", "2": "", "3": "", "4": "a", "template_name": "fi-conj-muistaa"}]}
{"word": "perustella", "conjugation": [{"1": "perust", "2": "", "3": "", "4": "el", "5": "a", "template_name": "fi-conj-tulla"}]}
{"word": "perustua", "conjugation": [{"1": "perust", "2": "", "3": "", "4": "u", "5": "a", "template_name": "fi-conj-sanoa"}]}
{"word": "peruuntua", "conjugation": [{"1": "peruu", "2": "nt", "3": "nn", "4": "u", "5": "a", "template_name": "fi-conj-sanoa"}]}
{"word": "peruuttaa", "conjugation": [{"1": "peruu", "2": "tt", "3": "t", "4": "a", "template_name": "fi-conj-muistaa"}]}
{"word": "pesaista", "conjugation": [{"1": "pes", "2": "", "3": "", "4": "ai", "5": "a", "template_name": "fi-conj-rohkaista"}]}
{"word": "pesett\u00e4\u00e4", "conjugation": [{"1": "pese", "2": "tt", "3": "t", "4": "\u00e4", "template_name": "fi-conj-muistaa"}]}
{"word": "peseyty\u00e4", "conjugation": [{"1": "pesey", "2": "t", "3": "d", "4": "y", "5": "\u00e4", "template_name": "fi-conj-sanoa"}]}
{"word": "pesi\u00e4", "conjugation": [{"1": "pes", "2": "", "3": "", "4": "\u00e4", "template_name": "fi-conj-sallia"}]}
{"word": "pesiinty\u00e4", "conjugation": [{"1": "pesii", "2": "nt", "3": "nn", "4": "y", "5": "\u00e4", "template_name": "fi-conj-sanoa"}]}
{"word": "pesiyty\u00e4", "conjugation": [{"1": "pesiy", "2": "t", "3": "d", "4": "y", "5": "\u00e4", "template_name": "fi-conj-sanoa"}]}
{"word": "pest\u00e4", "conjugation": [{"1": "p", "2": "", "3": "", "4": "e", "5": "\u00e4", "template_name": "fi-conj-rohkaista"}]}
{"word": "pestata", "conjugation": [{"1": "pest", "2": "", "3": "", "4": "a", "template_name": "fi-conj-salata"}]}
{"word": "petata", "conjugation": [{"1": "pet", "2": "", "3": "", "4": "a", "template_name": "fi-conj-salata"}]}
{"word": "petkuttaa", "conjugation": [{"1": "petku", "2": "tt", "3": "t", "4": "a", "template_name": "fi-conj-muistaa"}]}
{"word": "petrata", "conjugation": [{"1": "petr", "2": "", "3": "", "4": "a", "template_name": "fi-conj-salata"}]}
{"word": "petsata", "conjugation": [{"1": "pets", "2": "", "3": "", "4": "a", "template_name": "fi-conj-salata"}]}
{"word": "pett\u00e4\u00e4", "conjugation": [{"1": "pe", "2": "tt", "3": "t", "4": "\u00e4", "template_name": "fi-conj-muistaa"}]}
{"word": "petty\u00e4", "conjugation": [{"1": "pe", "2": "tt", "3": "t", "4": "y", "5": "\u00e4", "template_name": "fi-conj-sanoa"}]}
{"word": "peuhata", "conjugation": [{"1": "peuh", "2": "", "3": "", "4": "a", "template_name": "fi-conj-salata"}]}
{"word": "peuhuta", "conjugation": [{"1": "peuh", "2": "", "3": "", "4": "u", "5": "a", "template_name": "fi-conj-katketa"}]}
{"word": "peukaloida", "conjugation": [{"1": "peukaloi", "2": "a", "template_name": "fi-conj-voida"}]}
{"word": "photoshopata", "conjugation": [{"1": "photosho", "2": "p", "3": "pp", "4": "a", "template_name": "fi-conj-salata"}]}
{"word": "pid\u00e4tell\u00e4", "conjugation": [{"1": "pid\u00e4", "2": "t", "3": "tt", "4": "el", "5": "\u00e4", "template_name": "fi-conj-tulla"}]}
{"word": "pid\u00e4tt\u00e4yty\u00e4", "conjugation": [{"1": "pid\u00e4tt\u00e4y", "2": "t", "3": "d", "4": "y", "5": "\u00e4", "template_name": "fi-conj-sanoa"}]}
{"word": "pid\u00e4tty\u00e4", "conjugation": [{"1": "pid\u00e4", "2": "tt", "3": "t", "4": "y", "5": "\u00e4", "template_name": "fi-conj-sanoa"}]}
{"word": "pid\u00e4tytt\u00e4\u00e4", "conjugation": [{"1": "pid\u00e4ty", "2": "tt", "3": "t", "4": "\u00e4", "template_name": "fi-conj-muistaa"}]}
{"word": "pidell\u00e4", "conjugation": [{"1": "pi", "2": "d", "3": "t", "4": "el", "5": "\u00e4", "template_name": "fi-conj-tulla"}]}
{"word": "pident\u00e4\u00e4", "conjugation": [{"1": "piden", "2": "\u00e4", "template_name": "fi-conj-huutaa"}]}
{"word": "pidenty\u00e4", "conjugation": [{"1": "pide", "2": "nt", "3": "nn", "4": "y", "5": "\u00e4", "template_name": "fi-conj-sanoa"}]}
{"word": "pidet\u00e4", "conjugation": [{"1": "pi", "2": "d", "3": "t", "4": "e", "5": "\u00e4", "template_name": "fi-conj-vanheta"}]}
{"word": "piehtaroida", "conjugation": [{"1": "piehtaroi", "2": "a", "template_name": "fi-conj-voida"}]}
{"word": "pieks\u00e4\u00e4", "conjugation": [{"1": "pieks", "2": "", "3": "", "4": "\u00e4", "template_name": "fi-conj-muistaa"}]}
{"word": "pielest\u00e4\u00e4", "conjugation": [{"1": "pielest", "2": "", "3": "", "4": "\u00e4", "template_name": "fi-conj-muistaa"}]}
{"word": "pieneksy\u00e4", "conjugation": [{"1": "pieneks", "2": "", "3": "", "4": "y", "5": "\u00e4", "template_name": "fi-conj-sanoa"}]}
{"word": "pienent\u00e4\u00e4", "conjugation": [{"1": "pienen", "2": "\u00e4", "template_name": "fi-conj-huutaa"}]}
{"word": "pienenty\u00e4", "conjugation": [{"1": "piene", "2": "nt", "3": "nn", "4": "y", "5": "\u00e4", "template_name": "fi-conj-sanoa"}]}
{"word": "pienet\u00e4", "conjugation": [{"1": "pien", "2": "", "3": "", "4": "e", "5": "\u00e4", "template_name": "fi-conj-vanheta"}]}
{"word": "pieni\u00e4", "conjugation": [{"1": "pien", "2": "", "3": "", "4": "\u00e4", "template_name": "fi-conj-sallia"}]}
{"word": "pieraista", "conjugation": [{"1": "pier", "2": "", "3": "", "4": "ai", "5": "a", "template_name": "fi-conj-rohkaista"}]}
{"word": "piereksi\u00e4", "conjugation": [{"1": "piereks", "2": "", "3": "", "4": "\u00e4", "template_name": "fi-conj-sallia"}]}
{"word": "piereskell\u00e4", "conjugation": [{"1": "pieresk", "2": "", "3": "", "4": "el", "5": "\u00e4", "template_name": "fi-conj-tulla"}]}
{"word": "pierett\u00e4\u00e4", "conjugation": [{"1": "piere", "2": "tt", "3": "t", "4": "\u00e4", "template_name": "fi-conj-muistaa"}]}
{"word": "pierr\u00e4", "conjugation": [{"1": "p", "2": "", "3": "", "4": "ier", "5": "\u00e4", "template_name": "fi-conj-tulla"}]}
{"word": "piest\u00e4", "conjugation": [{"1": "pie", "2": "\u00e4", "template_name": "fi-conj-juosta"}]}
{"word": "piet\u00e4", "conjugation": [{"1": "pi", "2": "", "3": "k", "4": "e", "5": "\u00e4", "template_name": "fi-conj-katketa"}]}
{"word": "piffata", "conjugation": [{"1": "piff", "2": "", "3": "", "4": "a", "template_name": "fi-conj-salata"}]}
{"word": "pigmentoida", "conjugation": [{"1": "pigmentoi", "2": "a", "template_name": "fi-conj-voida"}]}
{"word": "pigmentoitua", "conjugation": [{"1": "pigmentoi", "2": "t", "3": "d", "4": "u", "5": "a", "template_name": "fi-conj-sanoa"}]}
{"word": "pihahdella", "conjugation": [{"1": "pihah", "2": "d", "3": "t", "4": "el", "5": "a", "template_name": "fi-conj-tulla"}]}
{"word": "pihahtaa", "conjugation": [{"1": "pihah", "2": "t", "3": "d", "4": "a", "template_name": "fi-conj-muistaa"}]}
{"word": "pihdata", "conjugation": [{"1": "pih", "2": "d", "3": "t", "4": "a", "template_name": "fi-conj-salata"}]}
{"word": "pihi\u00e4", "conjugation": [{"1": "pih", "2": "", "3": "", "4": "\u00e4", "template_name": "fi-conj-sallia"}]}
{"word": "pihist\u00e4", "conjugation": [{"1": "pih", "2": "", "3": "", "4": "i", "5": "\u00e4", "template_name": "fi-conj-rohkaista"}]}
{"word": "pihist\u00e4\u00e4", "conjugation": [{"1": "pihist", "2": "", "3": "", "4": "\u00e4", "template_name": "fi-conj-muistaa"}]}
{"word": "pihistell\u00e4", "conjugation": [{"1": "pihist", "2": "", "3": "", "4": "el", "5": "\u00e4", "template_name": "fi-conj-tulla"}]}
{"word": "pihkaantua", "conjugation": [{"1": "pihkaa", "2": "nt", "3": "nn", "4": "u", "5": "a", "template_name": "fi-conj-sanoa"}]}
{"word": "pihkoittua", "conjugation": [{"1": "pihkoi", "2": "tt", "3": "t", "4": "u", "5": "a", "template_name": "fi-conj-sanoa"}]}
{"word": "piikata", "conjugation": [{"1": "pii", "2": "k", "3": "kk", "4": "a", "template_name": "fi-conj-salata"}]}
{"word": "piikitell\u00e4", "conjugation": [{"1": "piiki", "2": "t", "3": "tt", "4": "el", "5": "\u00e4", "template_name": "fi-conj-tulla"}]}
{"word": "piikitt\u00e4\u00e4", "conjugation": [{"1": "piiki", "2": "tt", "3": "t", "4": "\u00e4", "template_name": "fi-conj-muistaa"}]}
{"word": "piikoa", "conjugation": [{"1": "pii", "2": "k", "3": "", "4": "o", "5": "a", "template_name": "fi-conj-sanoa"}]}
{"word": "piileksi\u00e4", "conjugation": [{"1": "piileks", "2": "", "3": "", "4": "\u00e4", "template_name": "fi-conj-sallia"}]}
{"word": "piileskell\u00e4", "conjugation": [{"1": "piilesk", "2": "", "3": "", "4": "el", "5": "\u00e4", "template_name": "fi-conj-tulla"}]}
{"word": "piill\u00e4", "conjugation": [{"1": "p", "2": "", "3": "", "4": "iil", "5": "\u00e4", "template_name": "fi-conj-tulla"}]}
{"word": "piilotella", "conjugation": [{"1": "piilo", "2": "t", "3": "tt", "4": "el", "5": "a", "template_name": "fi-conj-tulla"}]}
{"word": "piilottaa", "conjugation": [{"1": "piilo", "2": "tt", "3": "t", "4": "a", "template_name": "fi-conj-muistaa"}]}
{"word": "piilottautua", "conjugation": [{"1": "piilottau", "2": "t", "3": "d", "4": "u", "5": "a", "template_name": "fi-conj-sanoa"}]}
{"word": "piiloutua", "conjugation": [{"1": "piilou", "2": "t", "3": "d", "4": "u", "5": "a", "template_name": "fi-conj-sanoa"}]}
{"word": "piiluta", "conjugation": [{"1": "piil", "2": "", "3": "", "4": "u", "5": "a", "template_name": "fi-conj-selvit\u0}
{"word": "piimi\u00e4", "conjugation": [{"1": "piim", "2": "", "3": "", "4": "\u00e4", "template_name": "fi-conj-sallia"}]}
{"word": "piimitt\u00e4\u00e4", "conjugation": [{"1": "piimi", "2": "tt", "3": "t", "4": "\u00e4", "template_name": "fi-conj-muistaa"}]}
{"word": "piinata", "conjugation": [{"1": "piin", "2": "", "3": "", "4": "a", "template_name": "fi-conj-salata"}]}
{"word": "piinty\u00e4", "conjugation": [{"1": "pii", "2": "nt", "3": "nn", "4": "y", "5": "\u00e4", "template_name": "fi-conj-sanoa"}]}
{"word": "piipahtaa", "conjugation": [{"1": "piipah", "2": "t", "3": "d", "4": "a", "template_name": "fi-conj-muistaa"}]}
{"word": "piipata", "conjugation": [{"1": "pii", "2": "p", "3": "pp", "4": "a", "template_name": "fi-conj-salata"}]}
{"word": "piipert\u00e4\u00e4", "conjugation": [{"1": "piiper", "2": "\u00e4", "template_name": "fi-conj-huutaa"}]}
{"word": "piipitt\u00e4\u00e4", "conjugation": [{"1": "piipi", "2": "tt", "3": "t", "4": "\u00e4", "template_name": "fi-conj-muistaa"}]}
{"word": "piipottaa", "conjugation": [{"1": "piipo", "2": "tt", "3": "t", "4": "a", "template_name": "fi-conj-muistaa"}]}
{"word": "piiputtaa", "conjugation": [{"1": "piipu", "2": "tt", "3": "t", "4": "a", "template_name": "fi-conj-muistaa"}]}
{"word": "piiritt\u00e4\u00e4", "conjugation": [{"1": "piiri", "2": "tt", "3": "t", "4": "\u00e4", "template_name": "fi-conj-muistaa"}]}
{"word": "piirr\u00e4tt\u00e4\u00e4", "conjugation": [{"1": "piirr\u00e4", "2": "tt", "3": "t", "4": "\u00e4", "template_name": "fi-conj-muistaa"}]}
{"word": "piirrell\u00e4", "conjugation": [{"1": "pii", "2": "rr", "3": "rt", "4": "el", "5": "\u00e4", "template_name": "fi-conj-tulla"}]}
{"word": "piirrottaa", "conjugation": [{"1": "piirro", "2": "tt", "3": "t", "4": "a", "template_name": "fi-conj-muistaa"}]}
{"word": "piirt\u00e4\u00e4", "conjugation": [{"1": "piir", "2": "\u00e4", "template_name": "fi-conj-huutaa"}]}
{"word": "piirty\u00e4", "conjugation": [{"1": "pii", "2": "rt", "3": "rr", "4": "y", "5": "\u00e4", "template_name": "fi-conj-sanoa"}]}
{"word": "piirustaa", "conjugation": [{"1": "piirust", "2": "", "3": "", "4": "a", "template_name": "fi-conj-muistaa"}]}
{"word": "piirustella", "conjugation": [{"1": "piirust", "2": "", "3": "", "4": "el", "5": "a", "template_name": "fi-conj-tulla"}]}
{"word": "piisata", "conjugation": [{"1": "piis", "2": "", "3": "", "4": "a", "template_name": "fi-conj-salata"}]}
{"word": "piiskata kuollutta hevosta", "conjugation": [{"1": "piisk", "2": "", "3": "", "4": "a", "q1sg": "kuollutta hevosta", "q2sg": "kuollutta hevosta", "q1pl": "kuollutta hevosta", "q2pl": "kuollutta hevosta", "q3p": "kuollutta hevosta", "qpass": "kuollutta hevosta", "q1sgp": "kuollutta hevosta", "q2sgp": "kuollutta hevosta", "q1plp": "kuollutta hevosta", "q2plp": "kuollutta hevosta", "q3pp": "kuollutta hevosta", "qpassp": "kuollutta hevosta", "template_name": "fi-conj-salata"}]}
{"word": "piiskata", "conjugation": [{"1": "piisk", "2": "", "3": "", "4": "a", "template_name": "fi-conj-salata"}]}
{"word": "piiskuttaa", "conjugation": [{"1": "piisku", "2": "tt", "3": "t", "4": "a", "template_name": "fi-conj-muistaa"}]}
{"word": "piitata", "conjugation": [{"1": "pii", "2": "t", "3": "tt", "4": "a", "template_name": "fi-conj-salata"}]}
{"word": "pikaistua", "conjugation": [{"1": "pikaist", "2": "", "3": "", "4": "u", "5": "a", "template_name": "fi-conj-sanoa"}]}
{"word": "pikaviestitt\u00e4\u00e4", "conjugation": [{"1": "pikaviesti", "2": "tt", "3": "t", "4": "\u00e4", "template_name": "fi-conj-muistaa"}]}
{"word": "pikeenty\u00e4", "conjugation": [{"1": "pikee", "2": "nt", "3": "nn", "4": "y", "5": "\u00e4", "template_name": "fi-conj-sanoa"}]}
{"word": "pikeyty\u00e4", "conjugation": [{"1": "pikey", "2": "t", "3": "d", "4": "y", "5": "\u00e4", "template_name": "fi-conj-sanoa"}]}
{"word": "pikiinty\u00e4", "conjugation": [{"1": "pikii", "2": "nt", "3": "nn", "4": "y", "5": "\u00e4", "template_name": "fi-conj-sanoa"}]}
{"word": "pikkel\u00f6id\u00e4", "conjugation": [{"1": "pikkel\u00f6i", "2": "\u00e4", "template_name": "fi-conj-tupakoida"}]}
{"word": "piksel\u00f6id\u00e4", "conjugation": [{"1": "piksel\u00f6i", "2": "\u00e4", "template_name": "fi-conj-voida"}]}
{"word": "pilaannuttaa", "conjugation": [{"1": "pilaannu", "2": "tt", "3": "t", "4": "a", "template_name": "fi-conj-muistaa"}]}
{"word": "pilaantua", "conjugation": [{"1": "pilaa", "2": "nt", "3": "nn", "4": "u", "5": "a", "template_name": "fi-conj-sanoa"}]}
{"word": "pilailla", "conjugation": [{"1": "pil", "2": "", "3": "", "4": "ail", "5": "a", "template_name": "fi-conj-tulla"}]}
{"word": "pilata", "conjugation": [{"1": "pil", "2": "", "3": "", "4": "a", "template_name": "fi-conj-salata"}]}
{"word": "pilkahdella", "conjugation": [{"1": "pilkah", "2": "d", "3": "t", "4": "el", "5": "a", "template_name": "fi-conj-tulla"}]}
{"word": "pilkahtaa", "conjugation": [{"1": "pilkah", "2": "t", "3": "d", "4": "a", "template_name": "fi-conj-muistaa"}]}
{"word": "pilkata", "conjugation": [{"1": "pil", "2": "k", "3": "kk", "4": "a", "template_name": "fi-conj-salata"}]}
{"word": "pilkist\u00e4\u00e4", "conjugation": [{"1": "pilkist", "2": "", "3": "", "4": "\u00e4", "template_name": "fi-conj-muistaa"}]}
{"word": "pilkistell\u00e4", "conjugation": [{"1": "pilkist", "2": "", "3": "", "4": "el", "5": "\u00e4", "template_name": "fi-conj-tulla"}]}
{"word": "pilkki\u00e4", "conjugation": [{"1": "pil", "2": "kk", "3": "k", "4": "\u00e4", "template_name": "fi-conj-sallia"}]}
{"word": "pilkkoa", "conjugation": [{"1": "pil", "2": "kk", "3": "k", "4": "o", "5": "a", "template_name": "fi-conj-sanoa"}]}
{"word": "pilkkoutua", "conjugation": [{"1": "pilkkou", "2": "t", "3": "d", "4": "u", "5": "a", "template_name": "fi-conj-sanoa"}]}
{"word": "pilkoittaa", "conjugation": [{"1": "pilkoi", "2": "tt", "3": "t", "4": "a", "template_name": "fi-conj-muistaa"}]}
{"word": "pilkottaa", "conjugation": [{"1": "pilko", "2": "tt", "3": "t", "4": "a", "template_name": "fi-conj-muistaa"}]}
{"word": "pilkuttaa", "conjugation": [{"1": "pilku", "2": "tt", "3": "t", "4": "a", "template_name": "fi-conj-muistaa"}]}
{"word": "pillahtaa", "conjugation": [{"1": "pillah", "2": "t", "3": "d", "4": "a", "template_name": "fi-conj-muistaa"}]}
{"word": "pillastua", "conjugation": [{"1": "pillast", "2": "", "3": "", "4": "u", "5": "a", "template_name": "fi-conj-sanoa"}]}
{"word": "pillata", "conjugation": [{"1": "pill", "2": "", "3": "", "4": "a", "template_name": "fi-conj-salata"}]}
{"word": "pillitt\u00e4\u00e4", "conjugation": [{"1": "pilli", "2": "tt", "3": "t", "4": "\u00e4", "template_name": "fi-conj-muistaa"}]}
{"word": "pilveill\u00e4", "conjugation": [{"1": "pilve", "2": "", "3": "", "4": "il", "5": "\u00e4", "template_name": "fi-conj-tulla"}]}
{"word": "pilvet\u00e4", "conjugation": [{"1": "pilv", "2": "", "3": "", "4": "e", "5": "\u00e4", "template_name": "fi-conj-vanheta"}]}
{"word": "pilvisty\u00e4", "conjugation": [{"1": "pilvist", "2": "", "3": "", "4": "y", "5": "\u00e4", "template_name": "fi-conj-sanoa"}]}
{"word": "pimahtaa", "conjugation": [{"1": "pimah", "2": "t", "3": "d", "4": "a", "template_name": "fi-conj-muistaa"}]}
{"word": "piment\u00e4\u00e4", "conjugation": [{"1": "pimen", "2": "\u00e4", "template_name": "fi-conj-huutaa"}]}
{"word": "pimenty\u00e4", "conjugation": [{"1": "pime", "2": "nt", "3": "nn", "4": "y", "5": "\u00e4", "template_name": "fi-conj-sanoa"}]}
{"word": "pimet\u00e4", "conjugation": [{"1": "pim", "2": "", "3": "", "4": "e", "5": "\u00e4", "template_name": "fi-conj-vanheta"}]}
{"word": "pimitt\u00e4\u00e4", "conjugation": [{"1": "pimi", "2": "tt", "3": "t", "4": "\u00e4", "template_name": "fi-conj-muistaa"}]}
{"word": "pimputtaa", "conjugation": [{"1": "pimpu", "2": "tt", "3": "t", "4": "a", "template_name": "fi-conj-muistaa"}]}
{"word": "pingottaa", "conjugation": [{"1": "pingo", "2": "tt", "3": "t", "4": "a", "template_name": "fi-conj-muistaa"}]}
{"word": "pingottua", "conjugation": [{"1": "pingo", "2": "tt", "3": "t", "4": "u", "5": "a", "template_name": "fi-conj-sanoa"}]}
{"word": "pinkaista", "conjugation": [{"1": "pink", "2": "", "3": "", "4": "ai", "5": "a", "template_name": "fi-conj-rohkaista"}]}
{"word": "pinkoa", "conjugation": [{"1": "pi", "2": "nk", "3": "ng", "4": "o", "5": "a", "template_name": "fi-conj-sanoa"}]}
{"word": "pinnallistaa", "conjugation": [{"1": "pinnallist", "2": "", "3": "", "4": "a", "template_name": "fi-conj-muistaa"}]}
{"word": "pinnallistua", "conjugation": [{"1": "pinnallist", "2": "", "3": "", "4": "u", "5": "a", "template_name": "fi-conj-sanoa"}]}
{"word": "pinnata", "conjugation": [{"1": "pinn", "2": "", "3": "", "4": "a", "template_name": "fi-conj-salata"}]}
{"word": "pinni\u00e4", "conjugation": [{"1": "pinn", "2": "", "3": "", "4": "\u00e4", "template_name": "fi-conj-sallia"}]}
{"word": "pinnist\u00e4\u00e4", "conjugation": [{"1": "pinnist", "2": "", "3": "", "4": "\u00e4", "template_name": "fi-conj-muistaa"}]}
{"word": "pinnistell\u00e4", "conjugation": [{"1": "pinnist", "2": "", "3": "", "4": "el", "5": "\u00e4", "template_name": "fi-conj-tulla"}]}
{"word": "pinnisty\u00e4", "conjugation": [{"1": "pinnist", "2": "", "3": "", "4": "y", "5": "\u00e4", "template_name": "fi-conj-sanoa"}]}
{"word": "pinnoittaa", "conjugation": [{"1": "pinnoi", "2": "tt", "3": "t", "4": "a", "template_name": "fi-conj-muistaa"}]}
{"word": "pinnoittaa", "conjugation": [{"1": "pinnoi", "2": "tt", "3": "t", "4": "a", "template_name": "fi-conj-muistaa"}]}
{"word": "pinota", "conjugation": [{"1": "pin", "2": "", "3": "", "4": "o", "5": "a", "template_name": "fi-conj-katketa"}]}
{"word": "pintaremontoida", "conjugation": [{"1": "pintaremontoi", "2": "a", "template_name": "fi-conj-voida"}]}
{"word": "pintautua", "conjugation": [{"1": "pintau", "2": "t", "3": "d", "4": "u", "5": "a", "template_name": "fi-conj-sanoa"}]}
{"word": "pintty\u00e4", "conjugation": [{"1": "pin", "2": "tt", "3": "t", "4": "y", "5": "\u00e4", "template_name": "fi-conj-sanoa"}]}
{"word": "pipert\u00e4\u00e4", "conjugation": [{"1": "piper", "2": "\u00e4", "template_name": "fi-conj-huutaa"}]}
{"word": "pipetoida", "conjugation": [{"1": "pipetoi", "2": "a", "template_name": "fi-conj-voida"}]}
{"word": "pippuroida", "conjugation": [{"1": "pippuroi", "2": "a", "template_name": "fi-conj-voida"}]}
{"word": "pirahdella", "conjugation": [{"1": "pirah", "2": "d", "3": "t", "4": "el", "5": "a", "template_name": "fi-conj-tulla"}]}
{"word": "pirahtaa", "conjugation": [{"1": "pirah", "2": "t", "3": "d", "4": "a", "template_name": "fi-conj-muistaa"}]}
{"word": "pirauttaa", "conjugation": [{"1": "pirau", "2": "tt", "3": "t", "4": "a", "template_name": "fi-conj-muistaa"}]}
{"word": "pirist\u00e4", "conjugation": [{"1": "pir", "2": "", "3": "", "4": "i", "5": "\u00e4", "template_name": "fi-conj-rohkaista"}]}
{"word": "pirist\u00e4\u00e4", "conjugation": [{"1": "pirist", "2": "", "3": "", "4": "\u00e4", "template_name": "fi-conj-muistaa"}]}
{"word": "pirist\u00e4yty\u00e4", "conjugation": [{"1": "pirist\u00e4y", "2": "t", "3": "d", "4": "y", "5": "\u00e4", "template_name": "fi-conj-sanoa"}]}
{"word": "piristy\u00e4", "conjugation": [{"1": "pirist", "2": "", "3": "", "4": "y", "5": "\u00e4", "template_name": "fi-conj-sanoa"}]}
{"word": "pirskahdella", "conjugation": [{"1": "pirskah", "2": "d", "3": "t", "4": "el", "5": "a", "template_name": "fi-conj-tulla"}]}
{"word": "pirskahtaa", "conjugation": [{"1": "pirskah", "2": "t", "3": "d", "4": "a", "template_name": "fi-conj-muistaa"}]}
{"word": "pirskauttaa", "conjugation": [{"1": "pirskau", "2": "tt", "3": "t", "4": "a", "template_name": "fi-conj-muistaa"}]}
{"word": "pirskotella", "conjugation": [{"1": "pirsko", "2": "t", "3": "tt", "4": "el", "5": "a", "template_name": "fi-conj-tulla"}]}
{"word": "pirskottaa", "conjugation": [{"1": "pirsko", "2": "tt", "3": "t", "4": "a", "template_name": "fi-conj-muistaa"}]}
{"word": "pirskua", "conjugation": [{"1": "pirsk", "2": "", "3": "", "4": "u", "5": "a", "template_name": "fi-conj-sanoa"}]}
{"word": "pirstaloitua", "conjugation": [{"1": "pirstaloi", "2": "t", "3": "d", "4": "u", "5": "a", "template_name": "fi-conj-sanoa"}]}
{"word": "pirstoa", "conjugation": [{"1": "pirst", "2": "", "3": "", "4": "o", "5": "a", "template_name": "fi-conj-sanoa"}]}
{"word": "pirstoutua", "conjugation": [{"1": "pirstou", "2": "t", "3": "d", "4": "u", "5": "a", "template_name": "fi-conj-sanoa"}]}
{"word": "piruilla", "conjugation": [{"1": "piru", "2": "", "3": "", "4": "il", "5": "a", "template_name": "fi-conj-tulla"}]}
{"word": "piruuntua", "conjugation": [{"1": "piruu", "2": "nt", "3": "nn", "4": "u", "5": "a", "template_name": "fi-conj-sanoa"}]}
{"word": "pisaroida", "conjugation": [{"1": "pisaroi", "2": "a", "template_name": "fi-conj-voida"}]}
{"word": "pisi\u00e4", "conjugation": [{"1": "pis", "2": "", "3": "", "4": "\u00e4", "template_name": "fi-conj-sallia"}]}
{"word": "pissata", "conjugation": [{"1": "piss", "2": "", "3": "", "4": "a", "template_name": "fi-conj-salata"}]}
{"word": "pissattaa", "conjugation": [{"1": "pissa", "2": "tt", "3": "t", "4": "a", "template_name": "fi-conj-muistaa"}]}
{"word": "pissi\u00e4", "conjugation": [{"1": "piss", "2": "", "3": "", "4": "\u00e4", "template_name": "fi-conj-sallia"}]}
{"word": "pissitt\u00e4\u00e4", "conjugation": [{"1": "pissi", "2": "tt", "3": "t", "4": "\u00e4", "template_name": "fi-conj-muistaa"}]}
{"word": "pist\u00e4\u00e4", "conjugation": [{"1": "pist", "2": "", "3": "", "4": "\u00e4", "template_name": "fi-conj-muistaa"}]}
{"word": "pist\u00e4yty\u00e4", "conjugation": [{"1": "pist\u00e4y", "2": "t", "3": "d", "4": "y", "5": "\u00e4", "template_name": "fi-conj-sanoa"}]}
{"word": "pisteitt\u00e4\u00e4", "conjugation": [{"1": "pistei", "2": "tt", "3": "t", "4": "\u00e4", "template_name": "fi-conj-muistaa"}]}
{"word": "pistell\u00e4", "conjugation": [{"1": "pist", "2": "", "3": "", "4": "el", "5": "\u00e4", "template_name": "fi-conj-tulla"}]}
{"word": "pisteytt\u00e4\u00e4", "conjugation": [{"1": "pistey", "2": "tt", "3": "t", "4": "\u00e4", "template_name": "fi-conj-muistaa"}]}
{"word": "pistouvata", "conjugation": [{"1": "pistouv", "2": "", "3": "", "4": "a", "template_name": "fi-conj-salata"}]}
{"word": "pit\u00e4\u00e4 huolta omista asioistaan", "conjugation": [{"1": "pi", "2": "t", "3": "d", "4": "\u00e4", "q1sg": "huolta omista asioistani", "q2sg": "huolta omista asioistasi", "q1pl": "huolta omista asioistamme", "q2pl": "huolta omista asioistanne", "q3p": "huolta omista asioistaan", "qpass": "huolta omista asioista", "template_name": "fi-conj-muistaa"}]}
{"word": "pit\u00e4\u00e4 kiinni", "conjugation": [{"1": "pi", "2": "t", "3": "d", "4": "\u00e4", "qual": "kiinni", "template_name": "fi-conj-muistaa"}]}
{"word": "pit\u00e4\u00e4 kovilla", "conjugation": [{"1": "pi", "2": "t", "3": "d", "4": "\u00e4", "qual": "kovilla", "template_name": "fi-conj-muistaa"}]}
{"word": "pit\u00e4\u00e4 silm\u00e4ll\u00e4", "conjugation": [{"1": "pi", "2": "t", "3": "d", "4": "\u00e4", "qual": "silm\u00e4ll\u00e4", "template_name": "fi-conj-muistaa"}]}
{"word": "pit\u00e4\u00e4 vett\u00e4", "conjugation": [{"1": "pi", "2": "t", "3": "d", "4": "\u00e4", "qual": "vett\u00e4", "template_name": "fi-conj-muistaa"}]}
{"word": "pit\u00e4\u00e4", "conjugation": [{"1": "pi", "2": "t", "3": "d", "4": "\u00e4", "template_name": "fi-conj-muistaa"}]}
{"word": "pit\u00e4yty\u00e4", "conjugation": [{"1": "pit\u00e4y", "2": "t", "3": "d", "4": "y", "5": "\u00e4", "template_name": "fi-conj-sanoa"}]}
{"word": "pitent\u00e4\u00e4", "conjugation": [{"1": "piten", "2": "\u00e4", "template_name": "fi-conj-huutaa"}]}
{"word": "pitenty\u00e4", "conjugation": [{"1": "pite", "2": "nt", "3": "nn", "4": "y", "5": "\u00e4", "template_name": "fi-conj-sanoa"}]}
{"word": "pitk\u00e4sty\u00e4", "conjugation": [{"1": "pitk\u00e4st", "2": "", "3": "", "4": "y", "5": "\u00e4", "template_name": "fi-conj-sanoa"}]}
{"word": "pitk\u00e4stytt\u00e4\u00e4", "conjugation": [{"1": "pitk\u00e4sty", "2": "tt", "3": "t", "4": "\u00e4", "template_name": "fi-conj-muistaa"}]}
{"word": "pitkisty\u00e4", "conjugation": [{"1": "pitkist", "2": "", "3": "", "4": "y", "5": "\u00e4", "template_name": "fi-conj-sanoa"}]}
{"word": "pitkitt\u00e4\u00e4", "conjugation": [{"1": "pitki", "2": "tt", "3": "t", "4": "\u00e4", "template_name": "fi-conj-muistaa"}]}
{"word": "pitkitty\u00e4", "conjugation": [{"1": "pitki", "2": "tt", "3": "t", "4": "y", "5": "\u00e4", "template_name": "fi-conj-sanoa"}]}
{"word": "pl\u00e4r\u00e4t\u00e4", "conjugation": [{"1": "pl\u00e4r", "2": "", "3": "", "4": "\u00e4", "template_name": "fi-conj-salata"}]}
{"word": "pl\u00e4ts\u00e4ht\u00e4\u00e4", "conjugation": [{"1": "pl\u00e4ts\u00e4h", "2": "t", "3": "d", "4": "\u00e4", "template_name": "fi-conj-muistaa"}]}
{"word": "plaanata", "conjugation": [{"1": "plaan", "2": "", "3": "", "4": "a", "template_name": "fi-conj-salata"}]}
{"word": "plagioida", "conjugation": [{"1": "plagioi", "2": "a", "template_name": "fi-conj-voida"}]}
{"word": "plankata", "conjugation": [{"1": "plan", "2": "k", "3": "kk", "4": "a", "template_name": "fi-conj-salata"}]}
{"word": "plarata", "conjugation": [{"1": "plar", "2": "", "3": "", "4": "a", "template_name": "fi-conj-salata"}]}
{"word": "plaseerata", "conjugation": [{"1": "plaseer", "2": "", "3": "", "4": "a", "template_name": "fi-conj-salata"}]}
{"word": "platinoida", "conjugation": [{"1": "platinoi", "2": "a", "template_name": "fi-conj-voida"}]}
{"word": "pleissata", "conjugation": [{"1": "pleiss", "2": "", "3": "", "4": "a", "template_name": "fi-conj-salata"}]}
{"word": "pliseerata", "conjugation": [{"1": "pliseer", "2": "", "3": "", "4": "a", "template_name": "fi-conj-salata"}]}
{"word": "plokata", "conjugation": [{"1": "plo", "2": "k", "3": "kk", "4": "a", "template_name": "fi-conj-salata"}]}
{"word": "plombeerata", "conjugation": [{"1": "plombeer", "2": "", "3": "", "4": "a", "template_name": "fi-conj-salata"}]}
{"word": "plombittaa", "conjugation": [{"1": "plombi", "2": "tt", "3": "t", "4": "a", "template_name": "fi-conj-muistaa"}]}
{"word": "plonkata", "conjugation": [{"1": "plon", "2": "k", "3": "kk", "4": "a", "template_name": "fi-conj-salata"}]}
{"word": "plotata", "conjugation": [{"1": "plot", "2": "", "3": "", "4": "a", "template_name": "fi-conj-salata"}]}
{"word": "plumpsahtaa", "conjugation": [{"1": "plumpsah", "2": "t", "3": "d", "4": "a", "template_name": "fi-conj-muistaa"}]}
{"word": "plussata", "conjugation": [{"1": "pluss", "2": "", "3": "", "4": "a", "template_name": "fi-conj-salata"}]}
{"word": "podcastata", "conjugation": [{"1": "podcast", "2": "", "3": "", "4": "a", "template_name": "fi-conj-salata"}]}
{"word": "pohdiskella", "conjugation": [{"1": "pohdisk", "2": "", "3": "", "4": "el", "5": "a", "template_name": "fi-conj-tulla"}]}
{"word": "pohjamaalata", "conjugation": [{"1": "pohjamaal", "2": "", "3": "", "4": "a", "template_name": "fi-conj-salata"}]}
{"word": "pohjata", "conjugation": [{"1": "pohj", "2": "", "3": "", "4": "a", "template_name": "fi-conj-salata"}]}
{"word": "pohjauttaa", "conjugation": [{"1": "pohjau", "2": "tt", "3": "t", "4": "a", "template_name": "fi-conj-muistaa"}]}
{"word": "pohjautua", "conjugation": [{"1": "pohjau", "2": "t", "3": "d", "4": "u", "5": "a", "template_name": "fi-conj-sanoa"}]}
{"word": "pohjittaa", "conjugation": [{"1": "pohji", "2": "tt", "3": "t", "4": "a", "template_name": "fi-conj-muistaa"}]}
{"word": "pohjustaa", "conjugation": [{"1": "pohjust", "2": "", "3": "", "4": "a", "template_name": "fi-conj-muistaa"}]}
{"word": "pohtaa", "conjugation": [{"1": "poh", "2": "t", "3": "d", "4": "a", "template_name": "fi-conj-muistaa"}]}
{"word": "pohtia", "conjugation": [{"1": "poh", "2": "t", "3": "d", "4": "a", "template_name": "fi-conj-sallia"}]}
{"word": "poi\u2019ittaa", "conjugation": [{"1": "poi'i", "2": "tt", "3": "t", "4": "a", "template_name": "fi-conj-muistaa"}]}
{"word": "poijuttaa", "conjugation": [{"1": "poiju", "2": "tt", "3": "t", "4": "a", "template_name": "fi-conj-muistaa"}]}
{"word": "poiketa", "conjugation": [{"1": "poi", "2": "k", "3": "kk", "4": "e", "5": "a", "template_name": "fi-conj-katketa"}]}
{"word": "poikia", "conjugation": [{"1": "poi", "2": "k", "3": "", "4": "a", "template_name": "fi-conj-sallia"}]}
{"word": "poikkaista", "conjugation": [{"1": "poikk", "2": "", "3": "", "4": "ai", "5": "a", "template_name": "fi-conj-rohkaista"}]}
{"word": "poikkeuttaa", "conjugation": [{"1": "poikkeu", "2": "tt", "3": "t", "4": "a", "template_name": "fi-conj-muistaa"}]}
{"word": "poimia rusinat pullasta", "conjugation": [{"1": "poim", "2": "", "3": "", "4": "a", "q1sg": "rusinat pullasta", "q2sg": "rusinat pullasta", "q1pl": "rusinat pullasta", "q2pl": "rusinat pullasta", "q3p": "rusinat pullasta", "qpass": "rusinat pullasta", "q1sgp": "rusinoita pullasta", "q2sgp": "rusinoita pullasta", "q1plp": "rusinoita pullasta", "q2plp": "rusinoita pullasta", "q3pp": "rusinoita pullasta", "qpassp": "rusinoita pullasta", "template_name": "fi-conj-sallia"}]}
{"word": "poimia", "conjugation": [{"1": "poim", "2": "", "3": "", "4": "a", "template_name": "fi-conj-sallia"}]}
{"word": "poimiskella", "conjugation": [{"1": "poimisk", "2": "", "3": "", "4": "el", "5": "a", "template_name": "fi-conj-tulla"}]}
{"word": "poimuilla", "conjugation": [{"1": "poimu", "2": "", "3": "", "4": "il", "5": "a", "template_name": "fi-conj-tulla"}]}
{"word": "poimuttaa", "conjugation": [{"1": "poimu", "2": "tt", "3": "t", "4": "a", "template_name": "fi-conj-muistaa"}]}
{"word": "poimuttua", "conjugation": [{"1": "poimu", "2": "tt", "3": "t", "4": "u", "5": "a", "template_name": "fi-conj-sanoa"}]}
{"word": "poimuuntua", "conjugation": [{"1": "poimuu", "2": "nt", "3": "nn", "4": "u", "5": "a", "template_name": "fi-conj-sanoa"}]}
{"word": "poissulkea", "conjugation": [{"1": "poissul", "2": "k", "3": "j", "4": "a", "template_name": "fi-conj-laskea"}]}
{"word": "poistaa", "conjugation": [{"1": "poist", "2": "", "3": "", "4": "a", "template_name": "fi-conj-muistaa"}]}
{"word": "poistattaa", "conjugation": [{"1": "poista", "2": "tt", "3": "t", "4": "a", "template_name": "fi-conj-muistaa"}]}
{"word": "poistella", "conjugation": [{"1": "poist", "2": "", "3": "", "4": "el", "5": "a", "template_name": "fi-conj-tulla"}]}
{"word": "poistua", "conjugation": [{"1": "poist", "2": "", "3": "", "4": "u", "5": "a", "template_name": "fi-conj-sanoa"}]}
{"word": "pokata", "conjugation": [{"1": "po", "2": "k", "3": "kk", "4": "a", "template_name": "fi-conj-salata"}]}
{"word": "pokkailla", "conjugation": [{"1": "pokka", "2": "", "3": "", "4": "il", "5": "a", "template_name": "fi-conj-tulla"}]}
{"word": "pokkuroida", "conjugation": [{"1": "pokkuroi", "2": "a", "template_name": "fi-conj-tupakoida"}]}
{"word": "poksahtaa", "conjugation": [{"1": "poksah", "2": "t", "3": "d", "4": "a", "template_name": "fi-conj-muistaa"}]}
{"word": "poksauttaa", "conjugation": [{"1": "poksau", "2": "tt", "3": "t", "4": "a", "template_name": "fi-conj-muistaa"}]}
{"word": "polarisoida", "conjugation": [{"1": "polarisoi", "2": "a", "template_name": "fi-conj-voida"}]}
{"word": "polarisoitua", "conjugation": [{"1": "polarisoi", "2": "t", "3": "d", "4": "u", "5": "a", "template_name": "fi-conj-sanoa"}]}
{"word": "polaroida", "conjugation": [{"1": "polaroi", "2": "a", "template_name": "fi-conj-voida"}]}
{"word": "polaroitua", "conjugation": [{"1": "polaroi", "2": "t", "3": "d", "4": "u", "5": "a", "template_name": "fi-conj-sanoa"}]}
{"word": "polemikoida", "conjugation": [{"1": "polemikoi", "2": "a", "template_name": "fi-conj-voida"}]}
{"word": "polemisoida", "conjugation": [{"1": "polemisoi", "2": "a", "template_name": "fi-conj-voida"}]}
{"word": "poliittistaa", "conjugation": [{"1": "poliittist", "2": "", "3": "", "4": "a", "template_name": "fi-conj-muistaa"}]}
{"word": "poliittistua", "conjugation": [{"1": "poliittist", "2": "", "3": "", "4": "u", "5": "a", "template_name": "fi-conj-sanoa"}]}
{"word": "politisoida", "conjugation": [{"1": "politisoi", "2": "a", "template_name": "fi-conj-voida"}]}
{"word": "polkaista", "conjugation": [{"1": "polk", "2": "", "3": "", "4": "ai", "5": "a", "template_name": "fi-conj-rohkaista"}]}
{"word": "polkea", "conjugation": [{"1": "pol", "2": "k", "3": "j", "4": "a", "template_name": "fi-conj-laskea"}]}
{"word": "polkeutua", "conjugation": [{"1": "polkeu", "2": "t", "3": "d", "4": "u", "5": "a", "template_name": "fi-conj-sanoa"}]}
{"word": "polkupy\u00f6r\u00e4ill\u00e4", "conjugation": [{"1": "polkupy\u00f6r", "2": "", "3": "", "4": "\u00e4il", "5": "\u00e4", "template_name": "fi-conj-tulla"}]}
{"word": "polottaa", "conjugation": [{"1": "polo", "2": "tt", "3": "t", "4": "a", "template_name": "fi-conj-muistaa"}]}
{"word": "polskahtaa", "conjugation": [{"1": "polskah", "2": "t", "3": "d", "4": "a", "template_name": "fi-conj-muistaa"}]}
{"word": "polskauttaa", "conjugation": [{"1": "polskau", "2": "tt", "3": "t", "4": "a", "template_name": "fi-conj-muistaa"}]}
{"word": "polskia", "conjugation": [{"1": "polsk", "2": "", "3": "", "4": "a", "template_name": "fi-conj-sallia"}]}
{"word": "polskuttaa", "conjugation": [{"1": "polsku", "2": "tt", "3": "t", "4": "a", "template_name": "fi-conj-muistaa"}]}
{"word": "poltattaa", "conjugation": [{"1": "polta", "2": "tt", "3": "t", "4": "a", "template_name": "fi-conj-muistaa"}]}
{"word": "poltella", "conjugation": [{"1": "pol", "2": "t", "3": "tt", "4": "el", "5": "a", "template_name": "fi-conj-tulla"}]}
{"word": "polttaa siltansa", "conjugation": [{"1": "pol", "2": "tt", "3": "t", "4": "a", "q1sg": "siltani", "q2sg": "siltasi", "q1pl": "siltamme", "q2pl": "siltanne", "q3p": "siltansa", "qpass": "sillat", "q1sgp": "siltojani", "q2sgp": "siltojasi", "q1plp": "siltojamme", "q2plp": "siltojanne", "q3pp": "siltojansa", "qpassp": "siltoja", "template_name": "fi-conj-muistaa"}]}
{"word": "polttaa", "conjugation": [{"1": "pol", "2": "tt", "3": "t", "4": "a", "template_name": "fi-conj-muistaa"}]}
{"word": "polttoitsemurhata", "conjugation": [{"1": "polttoitsemurh", "2": "", "3": "", "4": "a", "template_name": "fi-conj-salata"}]}
{"word": "polttolakata", "conjugation": [{"1": "polttola", "2": "k", "3": "kk", "4": "a", "template_name": "fi-conj-salata"}]}
{"word": "polttomaalata", "conjugation": [{"1": "polttomaal", "2": "", "3": "", "4": "a", "template_name": "fi-conj-salata"}]}
{"word": "polttomerkit\u00e4", "conjugation": [{"1": "polttomerki", "2": "\u00e4", "template_name": "fi-conj-valita"}]}
{"word": "polveilla", "conjugation": [{"1": "polve", "2": "", "3": "", "4": "il", "5": "a", "template_name": "fi-conj-tulla"}]}
{"word": "polveutua", "conjugation": [{"1": "polveu", "2": "t", "3": "d", "4": "u", "5": "a", "template_name": "fi-conj-sanoa"}]}
{"word": "polvistaa", "conjugation": [{"1": "polvist", "2": "", "3": "", "4": "a", "template_name": "fi-conj-muistaa"}]}
{"word": "polvistua", "conjugation": [{"1": "polvist", "2": "", "3": "", "4": "u", "5": "a", "template_name": "fi-conj-sanoa"}]}
{"word": "polymerisoitua", "conjugation": [{"1": "polymerisoi", "2": "t", "3": "d", "4": "u", "5": "a", "template_name": "fi-conj-sanoa"}]}
{"word": "pomiloida", "conjugation": [{"1": "pomiloi", "2": "a", "template_name": "fi-conj-tupakoida"}]}
{"word": "pommitella", "conjugation": [{"1": "pommi", "2": "t", "3": "tt", "4": "el", "5": "a", "template_name": "fi-conj-tulla"}]}
{"word": "pommittaa", "conjugation": [{"1": "pommi", "2": "tt", "3": "t", "4": "a", "template_name": "fi-conj-muistaa"}]}
{"word": "pomoilla", "conjugation": [{"1": "pomo", "2": "", "3": "", "4": "il", "5": "a", "template_name": "fi-conj-tulla"}]}
{"word": "pomottaa", "conjugation": [{"1": "pomo", "2": "tt", "3": "t", "4": "a", "template_name": "fi-conj-muistaa"}]}
{"word": "pompahdella", "conjugation": [{"1": "pompah", "2": "d", "3": "t", "4": "el", "5": "a", "template_name": "fi-conj-tulla"}]}
{"word": "pompahtaa", "conjugation": [{"1": "pompah", "2": "t", "3": "d", "4": "a", "template_name": "fi-conj-muistaa"}]}
{"word": "pompata", "conjugation": [{"1": "pom", "2": "p", "3": "pp", "4": "a", "template_name": "fi-conj-salata"}]}
{"word": "pompotella", "conjugation": [{"1": "pompo", "2": "t", "3": "tt", "4": "el", "5": "a", "template_name": "fi-conj-tulla"}]}
{"word": "pompottaa", "conjugation": [{"1": "pompo", "2": "tt", "3": "t", "4": "a", "template_name": "fi-conj-muistaa"}]}
{"word": "pomppia", "conjugation": [{"1": "pom", "2": "pp", "3": "p", "4": "a", "template_name": "fi-conj-sallia"}]}
{"word": "pomppoilla", "conjugation": [{"1": "pomppo", "2": "", "3": "", "4": "il", "5": "a", "template_name": "fi-conj-tulla"}]}
{"word": "ponkaista", "conjugation": [{"1": "ponk", "2": "", "3": "", "4": "ai", "5": "a", "template_name": "fi-conj-rohkaista"}]}
{"word": "ponnahduttaa", "conjugation": [{"1": "ponnahdu", "2": "tt", "3": "t", "4": "a", "template_name": "fi-conj-muistaa"}]}
{"word": "ponnahtaa", "conjugation": [{"1": "ponnah", "2": "t", "3": "d", "4": "a", "template_name": "fi-conj-muistaa"}]}
{"word": "ponnauttaa", "conjugation": [{"1": "ponnau", "2": "tt", "3": "t", "4": "a", "template_name": "fi-conj-muistaa"}]}
{"word": "ponnistaa", "conjugation": [{"1": "ponnist", "2": "", "3": "", "4": "a", "template_name": "fi-conj-muistaa"}]}
{"word": "ponnistautua", "conjugation": [{"1": "ponnistau", "2": "t", "3": "d", "4": "u", "5": "a", "template_name": "fi-conj-sanoa"}]}
{"word": "ponnistella", "conjugation": [{"1": "ponnist", "2": "", "3": "", "4": "el", "5": "a", "template_name": "fi-conj-tulla"}]}
{"word": "pontata", "conjugation": [{"1": "pon", "2": "t", "3": "tt", "4": "a", "template_name": "fi-conj-salata"}]}
{"word": "popata", "conjugation": [{"1": "po", "2": "p", "3": "pp", "4": "a", "template_name": "fi-conj-salata"}]}
{"word": "popsia", "conjugation": [{"1": "pops", "2": "", "3": "", "4": "a", "template_name": "fi-conj-sallia"}]}
{"word": "populaaristaa", "conjugation": [{"1": "populaarist", "2": "", "3": "", "4": "a", "template_name": "fi-conj-muistaa"}]}
{"word": "popularisoida", "conjugation": [{"1": "popularisoi", "2": "a", "template_name": "fi-conj-voida"}]}
{"word": "porata", "conjugation": [{"1": "por", "2": "", "3": "", "4": "a", "template_name": "fi-conj-salata"}]}
{"word": "porata", "conjugation": [{"1": "por", "2": "", "3": "", "4": "a", "template_name": "fi-conj-salata"}]}
{"word": "porautua", "conjugation": [{"1": "porau", "2": "t", "3": "d", "4": "u", "5": "a", "template_name": "fi-conj-sanoa"}]}
{"word": "poreilla", "conjugation": [{"1": "pore", "2": "", "3": "", "4": "il", "5": "a", "template_name": "fi-conj-tulla"}]}
{"word": "porhaltaa", "conjugation": [{"1": "porhal", "2": "a", "template_name": "fi-conj-huutaa"}]}
{"word": "porista", "conjugation": [{"1": "por", "2": "", "3": "", "4": "i", "5": "a", "template_name": "fi-conj-rohkaista"}]}
{"word": "porottaa", "conjugation": [{"1": "poro", "2": "tt", "3": "t", "4": "a", "template_name": "fi-conj-muistaa"}]}
{"word": "porrastaa", "conjugation": [{"1": "porrast", "2": "", "3": "", "4": "a", "template_name": "fi-conj-muistaa"}]}
{"word": "porrastua", "conjugation": [{"1": "porrast", "2": "", "3": "", "4": "u", "5": "a", "template_name": "fi-conj-sanoa"}]}
{"word": "porsastella", "conjugation": [{"1": "porsast", "2": "", "3": "", "4": "el", "5": "a", "template_name": "fi-conj-tulla"}]}
{"word": "porsia", "conjugation": [{"1": "pors", "2": "", "3": "", "4": "a", "template_name": "fi-conj-sallia"}]}
{"word": "porsittaa", "conjugation": [{"1": "porsi", "2": "tt", "3": "t", "4": "a", "template_name": "fi-conj-muistaa"}]}
{"word": "porskutella", "conjugation": [{"1": "porsku", "2": "t", "3": "tt", "4": "el", "5": "a", "template_name": "fi-conj-tulla"}]}
{"word": "porskuttaa", "conjugation": [{"1": "porsku", "2": "tt", "3": "t", "4": "a", "template_name": "fi-conj-muistaa"}]}
{"word": "portata", "conjugation": [{"1": "por", "2": "t", "3": "tt", "4": "a", "template_name": "fi-conj-salata"}]}
{"word": "porukoida", "conjugation": [{"1": "porukoi", "2": "a", "template_name": "fi-conj-voida"}]}
{"word": "porvarillistaa", "conjugation": [{"1": "porvarillist", "2": "", "3": "", "4": "a", "template_name": "fi-conj-muistaa"}]}
{"word": "porvarillistua", "conjugation": [{"1": "porvarillist", "2": "", "3": "", "4": "u", "5": "a", "template_name": "fi-conj-sanoa"}]}
{"word": "posahtaa", "conjugation": [{"1": "posah", "2": "t", "3": "d", "4": "a", "template_name": "fi-conj-muistaa"}]}
{"word": "posauttaa", "conjugation": [{"1": "posau", "2": "tt", "3": "t", "4": "a", "template_name": "fi-conj-muistaa"}]}
{"word": "poseerata", "conjugation": [{"1": "poseer", "2": "", "3": "", "4": "a", "template_name": "fi-conj-salata"}]}
{"word": "posmittaa", "conjugation": [{"1": "posmi", "2": "tt", "3": "t", "4": "a", "template_name": "fi-conj-muistaa"}]}
{"word": "posottaa", "conjugation": [{"1": "poso", "2": "tt", "3": "t", "4": "a", "template_name": "fi-conj-muistaa"}]}
{"word": "postata", "conjugation": [{"1": "post", "2": "", "3": "", "4": "a", "template_name": "fi-conj-salata"}]}
{"word": "postimerkitt\u00e4\u00e4", "conjugation": [{"1": "postimerki", "2": "tt", "3": "t", "4": "\u00e4", "template_name": "fi-conj-muistaa"}]}
{"word": "postimerkkeill\u00e4", "conjugation": [{"1": "postimerkke", "2": "", "3": "", "4": "il", "5": "\u00e4", "template_name": "fi-conj-tulla"}]}
{"word": "postittaa", "conjugation": [{"1": "posti", "2": "tt", "3": "t", "4": "a", "template_name": "fi-conj-muistaa"}]}
{"word": "postuloida", "conjugation": [{"1": "postuloi", "2": "a", "template_name": "fi-conj-voida"}]}
{"word": "potea", "conjugation": [{"1": "po", "2": "t", "3": "d", "4": "a", "template_name": "fi-conj-laskea"}]}
{"word": "potensoida", "conjugation": [{"1": "potensoi", "2": "a", "template_name": "fi-conj-voida"}]}
{"word": "potensoitua", "conjugation": [{"1": "potensoi", "2": "t", "3": "d", "4": "u", "5": "a", "template_name": "fi-conj-sanoa"}]}
{"word": "potkaista", "conjugation": [{"1": "potk", "2": "", "3": "", "4": "ai", "5": "a", "template_name": "fi-conj-rohkaista"}]}
{"word": "potkia", "conjugation": [{"1": "potk", "2": "", "3": "", "4": "a", "template_name": "fi-conj-sallia"}]}
{"word": "potkiskella", "conjugation": [{"1": "potkisk", "2": "", "3": "", "4": "el", "5": "a", "template_name": "fi-conj-tulla"}]}
{"word": "potkukelkkailla", "conjugation": [{"1": "potkukelkk", "2": "", "3": "", "4": "ail", "5": "a", "template_name": "fi-conj-tulla"}]}
{"word": "pottuilla", "conjugation": [{"1": "pott", "2": "", "3": "", "4": "uil", "5": "a", "template_name": "fi-conj-tulla"}]}
{"word": "pottuuntua", "conjugation": [{"1": "pottuu", "2": "nt", "3": "nn", "4": "u", "5": "a", "template_name": "fi-conj-sanoa"}]}
{"word": "potuttaa", "conjugation": [{"1": "potu", "2": "tt", "3": "t", "4": "a", "template_name": "fi-conj-muistaa"}]}
{"word": "poukahdella", "conjugation": [{"1": "poukah", "2": "d", "3": "t", "4": "el", "5": "a", "template_name": "fi-conj-tulla"}]}
{"word": "poukahtaa", "conjugation": [{"1": "poukah", "2": "t", "3": "d", "4": "a", "template_name": "fi-conj-muistaa"}]}
{"word": "poukata", "conjugation": [{"1": "pou", "2": "k", "3": "kk", "4": "a", "template_name": "fi-conj-salata"}]}
{"word": "poukauttaa", "conjugation": [{"1": "poukau", "2": "tt", "3": "t", "4": "a", "template_name": "fi-conj-muistaa"}]}
{"word": "poukkoilla", "conjugation": [{"1": "poukko", "2": "", "3": "", "4": "il", "5": "a", "template_name": "fi-conj-tulla"}]}
{"word": "poutia", "conjugation": [{"1": "pou", "2": "t", "3": "d", "4": "a", "template_name": "fi-conj-sallia"}]}
{"word": "povailla", "conjugation": [{"1": "pova", "2": "", "3": "", "4": "il", "5": "a", "template_name": "fi-conj-tulla"}]}
{"word": "povata", "conjugation": [{"1": "pov", "2": "", "3": "", "4": "a", "template_name": "fi-conj-salata"}]}
{"word": "povauttaa", "conjugation": [{"1": "povau", "2": "tt", "3": "t", "4": "a", "template_name": "fi-conj-muistaa"}]}
{"word": "pr\u00e4ss\u00e4t\u00e4", "conjugation": [{"1": "pr\u00e4ss", "2": "", "3": "", "4": "\u00e4", "template_name": "fi-conj-salata"}]}
{"word": "pr\u00e4ss\u00e4ytt\u00e4\u00e4", "conjugation": [{"1": "pr\u00e4ss\u00e4y", "2": "tt", "3": "t", "4": "\u00e4", "template_name": "fi-conj-muistaa"}]}
{"word": "pr\u00e4ss\u00e4yty\u00e4", "conjugation": [{"1": "pr\u00e4ss\u00e4y", "2": "t", "3": "d", "4": "y", "5": "\u00e4", "template_name": "fi-conj-sanoa"}]}
{"word": "pr\u00f6yst\u00e4ill\u00e4", "conjugation": [{"1": "pr\u00f6yst", "2": "", "3": "", "4": "\u00e4il", "5": "\u00e4", "template_name": "fi-conj-tulla"}]}
{"word": "prakata", "conjugation": [{"1": "prak", "2": "", "3": "", "4": "a", "template_name": "fi-conj-salata"}]}
{"word": "praktikoida", "conjugation": [{"1": "praktikoi", "2": "a", "template_name": "fi-conj-voida"}]}
{"word": "praktisoida", "conjugation": [{"1": "praktisoi", "2": "a", "template_name": "fi-conj-voida"}]}
{"word": "prameilla", "conjugation": [{"1": "pram", "2": "", "3": "", "4": "eil", "5": "a", "template_name": "fi-conj-tulla"}]}
{"word": "prassata", "conjugation": [{"1": "prass", "2": "", "3": "", "4": "a", "template_name": "fi-conj-salata"}]}
{"word": "predestinoida", "conjugation": [{"1": "predestinoi", "2": "a", "template_name": "fi-conj-voida"}]}
{"word": "predestinoitua", "conjugation": [{"1": "predestinoi", "2": "t", "3": "d", "4": "u", "5": "a", "template_name": "fi-conj-sanoa"}]}
{"word": "preparoida", "conjugation": [{"1": "preparoi", "2": "a", "template_name": "fi-conj-voida"}]}
{"word": "prepata", "conjugation": [{"1": "pre", "2": "p", "3": "pp", "4": "a", "template_name": "fi-conj-salata"}]}
{"word": "presisoida", "conjugation": [{"1": "presisoi", "2": "a", "template_name": "fi-conj-voida"}]}
{"word": "printata", "conjugation": [{"1": "prin", "2": "t", "3": "tt", "4": "a", "template_name": "fi-conj-salata"}]}
{"word": "priorisoida", "conjugation": [{"1": "priorisoi", "2": "a", "template_name": "fi-conj-voida"}]}
{"word": "privatisoida", "conjugation": [{"1": "privatisoi", "2": "a", "template_name": "fi-conj-voida"}]}
{"word": "privatisoitua", "conjugation": [{"1": "privatisoi", "2": "t", "3": "d", "4": "u", "5": "a", "template_name": "fi-conj-sanoa"}]}
{"word": "problematisoida", "conjugation": [{"1": "problematisoi", "2": "a", "template_name": "fi-conj-voida"}]}
{"word": "problematisoitua", "conjugation": [{"1": "problematisoi", "2": "t", "3": "d", "4": "u", "5": "a", "template_name": "fi-conj-sanoa"}]}
{"word": "produktiivistua", "conjugation": [{"1": "produktiivist", "2": "", "3": "", "4": "u", "5": "a", "template_name": "fi-conj-sanoa"}]}
{"word": "produsoida", "conjugation": [{"1": "produsoi", "2": "a", "template_name": "fi-conj-voida"}]}
{"word": "profanoida", "conjugation": [{"1": "profanoi", "2": "a", "template_name": "fi-conj-voida"}]}
{"word": "profanoitua", "conjugation": [{"1": "profanoi", "2": "t", "3": "d", "4": "u", "5": "a", "template_name": "fi-conj-sanoa"}]}
{"word": "profetoida", "conjugation": [{"1": "profetoi", "2": "a", "template_name": "fi-conj-voida"}]}
{"word": "profiloida", "conjugation": [{"1": "profiloi", "2": "a", "template_name": "fi-conj-voida"}]}
{"word": "profiloitua", "conjugation": [{"1": "profiloi", "2": "t", "3": "d", "4": "u", "5": "a", "template_name": "fi-conj-sanoa"}]}
{"word": "progredioida", "conjugation": [{"1": "progredioi", "2": "a", "template_name": "fi-conj-voida"}]}
{"word": "projisioida", "conjugation": [{"1": "projisioi", "2": "a", "template_name": "fi-conj-voida"}]}
{"word": "projisoida", "conjugation": [{"1": "projisoi", "2": "a", "template_name": "fi-conj-voida"}]}
{"word": "proletaaristua", "conjugation": [{"1": "proletaarist", "2": "", "3": "", "4": "u", "5": "a", "template_name": "fi-conj-sanoa"}]}
{"word": "proletarisoida", "conjugation": [{"1": "proletarisoi", "2": "a", "template_name": "fi-conj-voida"}]}
{"word": "proletarisoitua", "conjugation": [{"1": "proletarisoi", "2": "t", "3": "d", "4": "u", "5": "a", "template_name": "fi-conj-sanoa"}]}
{"word": "promovoida", "conjugation": [{"1": "promovoi", "2": "a", "template_name": "fi-conj-voida"}]}
{"word": "pronssata", "conjugation": [{"1": "pronss", "2": "", "3": "", "4": "a", "template_name": "fi-conj-salata"}]}
{"word": "pronssittaa", "conjugation": [{"1": "pronssi", "2": "tt", "3": "t", "4": "a", "template_name": "fi-conj-muistaa"}]}
{"word": "propagoida", "conjugation": [{"1": "propagoi", "2": "a", "template_name": "fi-conj-voida"}]}
{"word": "propata", "conjugation": [{"1": "pro", "2": "p", "3": "pp", "4": "a", "template_name": "fi-conj-salata"}]}
{"word": "prosessoida", "conjugation": [{"1": "prosessoi", "2": "a", "template_name": "fi-conj-voida"}]}
{"word": "prostituoida", "conjugation": [{"1": "prostituoi", "2": "a", "template_name": "fi-conj-voida"}]}
{"word": "prostituoitua", "conjugation": [{"1": "prostituoi", "2": "t", "3": "d", "4": "u", "5": "a", "template_name": "fi-conj-sanoa"}]}
{"word": "protestoida", "conjugation": [{"1": "protestoi", "2": "a", "template_name": "fi-conj-voida"}]}
{"word": "provosoida", "conjugation": [{"1": "provosoi", "2": "a", "template_name": "fi-conj-voida"}]}
{"word": "provosoitua", "conjugation": [{"1": "provosoi", "2": "t", "3": "d", "4": "u", "5": "a", "template_name": "fi-conj-sanoa"}]}
{"word": "prutkuttaa", "conjugation": [{"1": "prutku", "2": "tt", "3": "t", "4": "a", "template_name": "fi-conj-muistaa"}]}
{"word": "pruukata", "conjugation": [{"1": "pruu", "2": "k", "3": "kk", "4": "a", "template_name": "fi-conj-salata"}]}
{"word": "psykoanalysoida", "conjugation": [{"1": "psykoanalysoi", "2": "a", "template_name": "fi-conj-voida"}]}
{"word": "psykologioida", "conjugation": [{"1": "psykologioi", "2": "a", "template_name": "fi-conj-voida"}]}
{"word": "psykologisoida", "conjugation": [{"1": "psykologisoi", "2": "a", "template_name": "fi-conj-voida"}]}
{"word": "psyykata", "conjugation": [{"1": "psyy", "2": "k", "3": "kk", "4": "a", "template_name": "fi-conj-salata"}]}
{"word": "pudistella", "conjugation": [{"1": "pudist", "2": "", "3": "", "4": "el", "5": "a", "template_name": "fi-conj-tulla"}]}
{"word": "pudota", "conjugation": [{"1": "pu", "2": "d", "3": "t", "4": "o", "5": "a", "template_name": "fi-conj-katketa"}]}
{"word": "pudotella", "conjugation": [{"1": "pudo", "2": "t", "3": "tt", "4": "el", "5": "a", "template_name": "fi-conj-tulla"}]}
{"word": "pudottaa", "conjugation": [{"1": "pudo", "2": "tt", "3": "t", "4": "a", "template_name": "fi-conj-muistaa"}]}
{"word": "pudottautua", "conjugation": [{"1": "pudottau", "2": "t", "3": "d", "4": "u", "5": "a", "template_name": "fi-conj-sanoa"}]}
{"word": "pueskella", "conjugation": [{"1": "puesk", "2": "", "3": "", "4": "el", "5": "a", "template_name": "fi-conj-tulla"}]}
{"word": "puettaa", "conjugation": [{"1": "pue", "2": "tt", "3": "t", "4": "a", "template_name": "fi-conj-muistaa"}]}
{"word": "puffata", "conjugation": [{"1": "puff", "2": "", "3": "", "4": "a", "template_name": "fi-conj-salata"}]}
{"word": "puhahtaa", "conjugation": [{"1": "puhah", "2": "t", "3": "d", "4": "a", "template_name": "fi-conj-muistaa"}]}
{"word": "puhallella", "conjugation": [{"1": "puha", "2": "ll", "3": "lt", "4": "el", "5": "a", "template_name": "fi-conj-tulla"}]}
{"word": "puhalluttaa", "conjugation": [{"1": "puhallu", "2": "tt", "3": "t", "4": "a", "template_name": "fi-conj-muistaa"}]}
{"word": "puhaltaa", "conjugation": [{"1": "puhal", "2": "a", "template_name": "fi-conj-huutaa"}]}
{"word": "puhdistaa", "conjugation": [{"1": "puhdist", "2": "", "3": "", "4": "a", "template_name": "fi-conj-muistaa"}]}
{"word": "puhdistautua", "conjugation": [{"1": "puhdistau", "2": "t", "3": "d", "4": "u", "5": "a", "template_name": "fi-conj-sanoa"}]}
{"word": "puhdistua", "conjugation": [{"1": "puhdist", "2": "", "3": "", "4": "u", "5": "a", "template_name": "fi-conj-sanoa"}]}
{"word": "puhdistuttaa", "conjugation": [{"1": "puhdistu", "2": "tt", "3": "t", "4": "a", "template_name": "fi-conj-muistaa"}]}
{"word": "puhella", "conjugation": [{"1": "puh", "2": "", "3": "", "4": "el", "5": "a", "template_name": "fi-conj-tulla"}]}
{"word": "puhista", "conjugation": [{"1": "puh", "2": "", "3": "", "4": "i", "5": "a", "template_name": "fi-conj-rohkaista"}]}
{"word": "puhjeta", "conjugation": [{"1": "puh", "2": "j", "3": "k", "4": "e", "5": "a", "template_name": "fi-conj-katketa"}]}
{"word": "puhkaa", "conjugation": [{"1": "puhk", "2": "a", "template_name": "fi-conj-kaikaa"}]}
{"word": "puhkaista", "conjugation": [{"1": "puhk", "2": "", "3": "", "4": "ai", "5": "a", "template_name": "fi-conj-rohkaista"}]}
{"word": "puhkeilla", "conjugation": [{"1": "puhke", "2": "", "3": "", "4": "il", "5": "a", "template_name": "fi-conj-tulla"}]}
{"word": "puhkia", "conjugation": [{"1": "puhk", "2": "", "3": "", "4": "a", "template_name": "fi-conj-sallia"}]}
{"word": "puhkoa", "conjugation": [{"1": "puhk", "2": "", "3": "", "4": "o", "5": "a", "template_name": "fi-conj-sanoa"}]}
{"word": "puhkua", "conjugation": [{"1": "puhk", "2": "", "3": "", "4": "u", "5": "a", "template_name": "fi-conj-sanoa"}]}
{"word": "puhua l\u00e4pi\u00e4 p\u00e4\u00e4h\u00e4ns\u00e4", "conjugation": [{"1": "puh", "2": "", "3": "", "4": "u", "5": "a", "q1sg": "l\u00e4pi\u00e4 p\u00e4\u00e4h\u00e4ni", "q2sg": "l\u00e4pi\u00e4 p\u00e4\u00e4h\u00e4si", "q1pl": "l\u00e4pi\u00e4 p\u00e4\u00e4h\u00e4mme", "q2pl": "l\u00e4pi\u00e4 p\u00e4\u00e4h\u00e4nne", "q3p": "l\u00e4pi\u00e4 p\u00e4\u00e4h\u00e4ns\u00e4", "qpass": "l\u00e4pi\u00e4 p\u00e4\u00e4h\u00e4n", "template_name": "fi-conj-sanoa"}]}
{"word": "puhua", "conjugation": [{"1": "puh", "2": "", "3": "", "4": "u", "5": "a", "template_name": "fi-conj-sanoa"}]}
{"word": "puhuroida", "conjugation": [{"1": "puhuroi", "2": "a", "template_name": "fi-conj-voida"}]}
{"word": "puhutella", "conjugation": [{"1": "puhu", "2": "t", "3": "tt", "4": "el", "5": "a", "template_name": "fi-conj-tulla"}]}
{"word": "puhuttaa", "conjugation": [{"1": "puhu", "2": "tt", "3": "t", "4": "a", "template_name": "fi-conj-muistaa"}]}
{"word": "puida", "conjugation": [{"1": "pui", "2": "a", "template_name": "fi-conj-voida"}]}
{"word": "puijata", "conjugation": [{"1": "puij", "2": "", "3": "", "4": "a", "template_name": "fi-conj-salata"}]}
{"word": "puikahtaa", "conjugation": [{"1": "puikah", "2": "t", "3": "d", "4": "a", "template_name": "fi-conj-muistaa"}]}
{"word": "puikkaroida", "conjugation": [{"1": "puikkaroi", "2": "a", "template_name": "fi-conj-voida"}]}
{"word": "puikkelehtia", "conjugation": [{"1": "puikkeleh", "2": "t", "3": "d", "4": "a", "template_name": "fi-conj-sallia"}]}
{"word": "puikkia", "conjugation": [{"1": "pui", "2": "kk", "3": "k", "4": "a", "template_name": "fi-conj-sallia"}]}
{"word": "puistaa", "conjugation": [{"1": "puist", "2": "", "3": "", "4": "a", "template_name": "fi-conj-muistaa"}]}
{"word": "puistattaa", "conjugation": [{"1": "puista", "2": "tt", "3": "t", "4": "a", "template_name": "fi-conj-muistaa"}]}
{"word": "puistella", "conjugation": [{"1": "puist", "2": "", "3": "", "4": "el", "5": "a", "template_name": "fi-conj-tulla"}]}
{"word": "pujahtaa", "conjugation": [{"1": "pujah", "2": "t", "3": "d", "4": "a", "template_name": "fi-conj-muistaa"}]}
{"word": "pujauttaa", "conjugation": [{"1": "pujau", "2": "tt", "3": "t", "4": "a", "template_name": "fi-conj-muistaa"}]}
{"word": "pujoa", "conjugation": [{"1": "puj", "2": "", "3": "", "4": "o", "5": "a", "template_name": "fi-conj-sanoa"}]}
{"word": "pujottaa", "conjugation": [{"1": "pujo", "2": "tt", "3": "t", "4": "a", "template_name": "fi-conj-muistaa"}]}
{"word": "pujottautua", "conjugation": [{"1": "pujottau", "2": "t", "3": "d", "4": "u", "5": "a", "template_name": "fi-conj-sanoa"}]}
{"word": "pujottua", "conjugation": [{"1": "pujo", "2": "tt", "3": "t", "4": "u", "5": "a", "template_name": "fi-conj-sanoa"}]}
{"word": "pukahtaa", "conjugation": [{"1": "pukah", "2": "t", "3": "d", "4": "a", "template_name": "fi-conj-muistaa"}]}
{"word": "pukata", "conjugation": [{"1": "pu", "2": "k", "3": "kk", "4": "a", "template_name": "fi-conj-salata"}]}
{"word": "pukea sanoiksi", "conjugation": [{"1": "pu", "2": "k", "3": "", "4": "a", "qual": "sanoiksi", "template_name": "fi-conj-laskea"}]}
{"word": "pukea", "conjugation": [{"1": "pu", "2": "k", "3": "", "4": "a", "template_name": "fi-conj-laskea"}]}
{"word": "pukeutua", "conjugation": [{"1": "pukeu", "2": "t", "3": "d", "4": "u", "5": "a", "template_name": "fi-conj-sanoa"}]}
{"word": "pukittaa", "conjugation": [{"1": "puki", "2": "tt", "3": "t", "4": "a", "template_name": "fi-conj-muistaa"}]}
{"word": "pukkailla", "conjugation": [{"1": "pukka", "2": "", "3": "", "4": "il", "5": "a", "template_name": "fi-conj-tulla"}]}
{"word": "puksuttaa", "conjugation": [{"1": "puksu", "2": "tt", "3": "t", "4": "a", "template_name": "fi-conj-muistaa"}]}
{"word": "pukuilla", "conjugation": [{"1": "puk", "2": "", "3": "", "4": "uil", "5": "a", "template_name": "fi-conj-tulla"}]}
{"word": "pulahtaa", "conjugation": [{"1": "pulah", "2": "t", "3": "d", "4": "a", "template_name": "fi-conj-muistaa"}]}
{"word": "pulauttaa", "conjugation": [{"1": "pulau", "2": "tt", "3": "t", "4": "a", "template_name": "fi-conj-muistaa"}]}
{"word": "puleerata", "conjugation": [{"1": "puleer", "2": "", "3": "", "4": "a", "template_name": "fi-conj-salata"}]}
{"word": "pulikoida", "conjugation": [{"1": "pulikoi", "2": "a", "template_name": "fi-conj-voida"}]}
{"word": "pulista", "conjugation": [{"1": "pul", "2": "", "3": "", "4": "i", "5": "a", "template_name": "fi-conj-rohkaista"}]}
{"word": "pulittaa", "conjugation": [{"1": "puli", "2": "tt", "3": "t", "4": "a", "template_name": "fi-conj-muistaa"}]}
{"word": "puliveivata", "conjugation": [{"1": "puliveiv", "2": "", "3": "", "4": "a", "template_name": "fi-conj-salata"}]}
{"word": "pulkkailla", "conjugation": [{"1": "pulkk", "2": "", "3": "", "4": "ail", "5": "a", "template_name": "fi-conj-tulla"}]}
{"word": "pullahtaa", "conjugation": [{"1": "pullah", "2": "t", "3": "d", "4": "a", "template_name": "fi-conj-muistaa"}]}
{"word": "pullauttaa", "conjugation": [{"1": "pullau", "2": "tt", "3": "t", "4": "a", "template_name": "fi-conj-muistaa"}]}
{"word": "pullikoida", "conjugation": [{"1": "pullikoi", "2": "a", "template_name": "fi-conj-tupakoida"}]}
{"word": "pullistaa", "conjugation": [{"1": "pullist", "2": "", "3": "", "4": "a", "template_name": "fi-conj-muistaa"}]}
{"word": "pullistella", "conjugation": [{"1": "pullist", "2": "", "3": "", "4": "el", "5": "a", "template_name": "fi-conj-tulla"}]}
{"word": "pullistua", "conjugation": [{"1": "pullist", "2": "", "3": "", "4": "u", "5": "a", "template_name": "fi-conj-sanoa"}]}
{"word": "pullottaa", "conjugation": [{"1": "pullo", "2": "tt", "3": "t", "4": "a", "template_name": "fi-conj-muistaa"}]}
{"word": "pullottaa", "conjugation": [{"1": "pullo", "2": "tt", "3": "t", "4": "a", "template_name": "fi-conj-muistaa"}]}
{"word": "pulpahdella", "conjugation": [{"1": "pulpah", "2": "d", "3": "t", "4": "el", "5": "a", "template_name": "fi-conj-tulla"}]}
{"word": "pulpahtaa", "conjugation": [{"1": "pulpah", "2": "t", "3": "d", "4": "a", "template_name": "fi-conj-muistaa"}]}
{"word": "pulppuilla", "conjugation": [{"1": "pulppu", "2": "", "3": "", "4": "il", "5": "a", "template_name": "fi-conj-tulla"}]}
{"word": "pulputa", "conjugation": [{"1": "pul", "2": "p", "3": "pp", "4": "u", "5": "a", "template_name": "fi-conj-katketa"}]}
{"word": "pulputtaa", "conjugation": [{"1": "pulpu", "2": "tt", "3": "t", "4": "a", "template_name": "fi-conj-muistaa"}]}
{"word": "pulskistaa", "conjugation": [{"1": "pulskist", "2": "", "3": "", "4": "a", "template_name": "fi-conj-muistaa"}]}
{"word": "pulskistua", "conjugation": [{"1": "pulskist", "2": "", "3": "", "4": "u", "5": "a", "template_name": "fi-conj-sanoa"}]}
{"word": "pultata", "conjugation": [{"1": "pul", "2": "t", "3": "tt", "4": "a", "template_name": "fi-conj-salata"}]}
{"word": "pultittaa", "conjugation": [{"1": "pulti", "2": "tt", "3": "t", "4": "a", "template_name": "fi-conj-muistaa"}]}
{"word": "pulveroida", "conjugation": [{"1": "pulveroi", "2": "a", "template_name": "fi-conj-voida"}]}
{"word": "pulveroitua", "conjugation": [{"1": "pulveroi", "2": "t", "3": "d", "4": "u", "5": "a", "template_name": "fi-conj-sanoa"}]}
{"word": "pummata", "conjugation": [{"1": "pumm", "2": "", "3": "", "4": "a", "template_name": "fi-conj-salata"}]}
{"word": "pummia", "conjugation": [{"1": "pumm", "2": "", "3": "", "4": "a", "template_name": "fi-conj-sallia"}]}
{"word": "pumpata", "conjugation": [{"1": "pum", "2": "p", "3": "pp", "4": "a", "template_name": "fi-conj-salata"}]}
{"word": "pumputa", "conjugation": [{"1": "pum", "2": "p", "3": "pp", "4": "u", "5": "a", "template_name": "fi-conj-katketa"}]}
{"word": "punakoitua", "conjugation": [{"1": "punakoi", "2": "t", "3": "d", "4": "u", "5": "a", "template_name": "fi-conj-sanoa"}]}
{"word": "punastella", "conjugation": [{"1": "punast", "2": "", "3": "", "4": "el", "5": "a", "template_name": "fi-conj-tulla"}]}
{"word": "punastua", "conjugation": [{"1": "punast", "2": "", "3": "", "4": "u", "5": "a", "template_name": "fi-conj-sanoa"}]}
{"word": "punata", "conjugation": [{"1": "pun", "2": "", "3": "", "4": "a", "template_name": "fi-conj-salata"}]}
{"word": "punehtia", "conjugation": [{"1": "puneh", "2": "t", "3": "d", "4": "a", "template_name": "fi-conj-sallia"}]}
{"word": "punehtua", "conjugation": [{"1": "puneh", "2": "t", "3": "d", "4": "u", "5": "a", "template_name": "fi-conj-sanoa"}]}
{"word": "punerruttaa", "conjugation": [{"1": "punerru", "2": "tt", "3": "t", "4": "a", "template_name": "fi-conj-muistaa"}]}
{"word": "punertaa", "conjugation": [{"1": "puner", "2": "a", "template_name": "fi-conj-huutaa"}]}
{"word": "punertua", "conjugation": [{"1": "pune", "2": "rt", "3": "rr", "4": "u", "5": "a", "template_name": "fi-conj-sanoa"}]}
{"word": "punkteerata", "conjugation": [{"1": "punkteer", "2": "", "3": "", "4": "a", "template_name": "fi-conj-salata"}]}
{"word": "punktoida", "conjugation": [{"1": "punktoi", "2": "a", "template_name": "fi-conj-voida"}]}
{"word": "punnertaa", "conjugation": [{"1": "punner", "2": "a", "template_name": "fi-conj-huutaa"}]}
{"word": "punnita", "conjugation": [{"1": "punni", "2": "a", "template_name": "fi-conj-valita"}]}
{"word": "punoa", "conjugation": [{"1": "pun", "2": "", "3": "", "4": "o", "5": "a", "template_name": "fi-conj-sanoa"}]}
{"word": "punoittaa", "conjugation": [{"1": "punoi", "2": "tt", "3": "t", "4": "a", "template_name": "fi-conj-muistaa"}]}
{"word": "punoutua", "conjugation": [{"1": "punou", "2": "t", "3": "d", "4": "u", "5": "a", "template_name": "fi-conj-sanoa"}]}
{"word": "puntaroida", "conjugation": [{"1": "puntaroi", "2": "a", "template_name": "fi-conj-voida"}]}
{"word": "puntata", "conjugation": [{"1": "pun", "2": "t", "3": "tt", "4": "a", "template_name": "fi-conj-salata"}]}
{"word": "puolantaa", "conjugation": [{"1": "puolan", "2": "a", "template_name": "fi-conj-huutaa"}]}
{"word": "puolata", "conjugation": [{"1": "puol", "2": "", "3": "", "4": "a", "template_name": "fi-conj-salata"}]}
{"word": "puoliintua", "conjugation": [{"1": "puolii", "2": "nt", "3": "nn", "4": "u", "5": "a", "template_name": "fi-conj-sanoa"}]}
{"word": "puolittaa", "conjugation": [{"1": "puoli", "2": "tt", "3": "t", "4": "a", "template_name": "fi-conj-muistaa"}]}
{"word": "puolittua", "conjugation": [{"1": "puoli", "2": "tt", "3": "t", "4": "u", "5": "a", "template_name": "fi-conj-sanoa"}]}
{"word": "puoliutua", "conjugation": [{"1": "puoliu", "2": "t", "3": "d", "4": "u", "5": "a", "template_name": "fi-conj-sanoa"}]}
{"word": "puoltaa", "conjugation": [{"1": "puol", "2": "a", "template_name": "fi-conj-huutaa"}]}
{"word": "puolustaa", "conjugation": [{"1": "puolust", "2": "", "3": "", "4": "a", "template_name": "fi-conj-muistaa"}]}
{"word": "puolustautua", "conjugation": [{"1": "puolustau", "2": "t", "3": "d", "4": "u", "5": "a", "template_name": "fi-conj-sanoa"}]}
{"word": "puolustella", "conjugation": [{"1": "puolust", "2": "", "3": "", "4": "el", "5": "a", "template_name": "fi-conj-tulla"}]}
{"word": "puomittaa", "conjugation": [{"1": "puomi", "2": "tt", "3": "t", "4": "a", "template_name": "fi-conj-muistaa"}]}
{"word": "puoskaroida", "conjugation": [{"1": "puoskaroi", "2": "a", "template_name": "fi-conj-voida"}]}
{"word": "pupeltaa", "conjugation": [{"1": "pupel", "2": "a", "template_name": "fi-conj-huutaa"}]}
{"word": "puputtaa", "conjugation": [{"1": "pupu", "2": "tt", "3": "t", "4": "a", "template_name": "fi-conj-muistaa"}]}
{"word": "puraista", "conjugation": [{"1": "pur", "2": "", "3": "", "4": "ai", "5": "a", "template_name": "fi-conj-rohkaista"}]}
{"word": "purastaa", "conjugation": [{"1": "purast", "2": "", "3": "", "4": "a", "template_name": "fi-conj-muistaa"}]}
{"word": "purattaa", "conjugation": [{"1": "pura", "2": "tt", "3": "t", "4": "a", "template_name": "fi-conj-muistaa"}]}
{"word": "pureksia", "conjugation": [{"1": "pureks", "2": "", "3": "", "4": "a", "template_name": "fi-conj-sallia"}]}
{"word": "pureskella", "conjugation": [{"1": "puresk", "2": "", "3": "", "4": "el", "5": "a", "template_name": "fi-conj-tulla"}]}
{"word": "pureutua", "conjugation": [{"1": "pureu", "2": "t", "3": "d", "4": "u", "5": "a", "template_name": "fi-conj-sanoa"}]}
{"word": "purista", "conjugation": [{"1": "pur", "2": "", "3": "", "4": "i", "5": "a", "template_name": "fi-conj-rohkaista"}]}
{"word": "puristaa", "conjugation": [{"1": "purist", "2": "", "3": "", "4": "a", "template_name": "fi-conj-muistaa"}]}
{"word": "puristautua", "conjugation": [{"1": "puristau", "2": "t", "3": "d", "4": "u", "5": "a", "template_name": "fi-conj-sanoa"}]}
{"word": "puristella", "conjugation": [{"1": "purist", "2": "", "3": "", "4": "el", "5": "a", "template_name": "fi-conj-tulla"}]}
{"word": "puristua", "conjugation": [{"1": "purist", "2": "", "3": "", "4": "u", "5": "a", "template_name": "fi-conj-sanoa"}]}
{"word": "purjehtia", "conjugation": [{"1": "purjeh", "2": "t", "3": "d", "4": "a", "template_name": "fi-conj-sallia"}]}
{"word": "purjelautailla", "conjugation": [{"1": "purjelaut", "2": "", "3": "", "4": "ail", "5": "a", "template_name": "fi-conj-tulla"}]}
{"word": "purkaa", "conjugation": [{"1": "pur", "2": "k", "3": "", "4": "a", "template_name": "fi-conj-muistaa"}]}
{"word": "purkaantua", "conjugation": [{"1": "purkaa", "2": "nt", "3": "nn", "4": "u", "5": "a", "template_name": "fi-conj-sanoa"}]}
{"word": "purkautua", "conjugation": [{"1": "purkau", "2": "t", "3": "d", "4": "u", "5": "a", "template_name": "fi-conj-sanoa"}]}
{"word": "purkittaa", "conjugation": [{"1": "purki", "2": "tt", "3": "t", "4": "a", "template_name": "fi-conj-muistaa"}]}
{"word": "purnata", "conjugation": [{"1": "purn", "2": "", "3": "", "4": "a", "template_name": "fi-conj-salata"}]}
{"word": "purppuroida", "conjugation": [{"1": "purppuroi", "2": "a", "template_name": "fi-conj-voida"}]}
{"word": "purra hammasta", "conjugation": [{"1": "p", "2": "", "3": "", "4": "ur", "5": "a", "qual": "hammasta", "template_name": "fi-conj-tulla"}]}
{"word": "purra", "conjugation": [{"1": "p", "2": "", "3": "", "4": "ur", "5": "a", "template_name": "fi-conj-tulla"}]}
{"word": "purskahdella", "conjugation": [{"1": "purskah", "2": "d", "3": "t", "4": "el", "5": "a", "template_name": "fi-conj-tulla"}]}
{"word": "purskahtaa", "conjugation": [{"1": "purskah", "2": "t", "3": "d", "4": "a", "template_name": "fi-conj-muistaa"}]}
{"word": "purskauttaa", "conjugation": [{"1": "purskau", "2": "tt", "3": "t", "4": "a", "template_name": "fi-conj-muistaa"}]}
{"word": "purskua", "conjugation": [{"1": "pursk", "2": "", "3": "", "4": "u", "5": "a", "template_name": "fi-conj-sanoa"}]}
{"word": "purskutella", "conjugation": [{"1": "pursku", "2": "t", "3": "tt", "4": "el", "5": "a", "template_name": "fi-conj-tulla"}]}
{"word": "purskuttaa", "conjugation": [{"1": "pursku", "2": "tt", "3": "t", "4": "a", "template_name": "fi-conj-muistaa"}]}
{"word": "pursottaa", "conjugation": [{"1": "purso", "2": "tt", "3": "t", "4": "a", "template_name": "fi-conj-muistaa"}]}
{"word": "pursua", "conjugation": [{"1": "purs", "2": "", "3": "", "4": "u", "5": "a", "template_name": "fi-conj-sanoa"}]}
{"word": "pursuilla", "conjugation": [{"1": "pursu", "2": "", "3": "", "4": "il", "5": "a", "template_name": "fi-conj-tulla"}]}
{"word": "pursuta", "conjugation": [{"1": "purs", "2": "", "3": "", "4": "u", "5": "a", "template_name": "fi-conj-katketa"}]}
{"word": "pursuttaa", "conjugation": [{"1": "pursu", "2": "tt", "3": "t", "4": "a", "template_name": "fi-conj-muistaa"}]}
{"word": "pusata", "conjugation": [{"1": "pus", "2": "", "3": "", "4": "a", "template_name": "fi-conj-salata"}]}
{"word": "pusertaa kuivaksi", "conjugation": [{"1": "puser", "2": "a", "qual": "kuivaksi", "template_name": "fi-conj-huutaa"}]}
{"word": "pusertaa", "conjugation": [{"1": "puser", "2": "a", "template_name": "fi-conj-huutaa"}]}
{"word": "pusertautua", "conjugation": [{"1": "pusertau", "2": "t", "3": "d", "4": "u", "5": "a", "template_name": "fi-conj-sanoa"}]}
{"word": "pusertua", "conjugation": [{"1": "puse", "2": "rt", "3": "rr", "4": "u", "5": "a", "template_name": "fi-conj-sanoa"}]}
{"word": "pusia", "conjugation": [{"1": "pus", "2": "", "3": "", "4": "a", "template_name": "fi-conj-sallia"}]}
{"word": "puskea", "conjugation": [{"1": "pusk", "2": "", "3": "", "4": "a", "template_name": "fi-conj-laskea"}]}
{"word": "puskeutua", "conjugation": [{"1": "puskeu", "2": "t", "3": "d", "4": "u", "5": "a", "template_name": "fi-conj-sanoa"}]}
{"word": "puskuroida", "conjugation": [{"1": "puskuroi", "2": "a", "template_name": "fi-conj-voida"}]}
{"word": "puskuttaa", "conjugation": [{"1": "pusku", "2": "tt", "3": "t", "4": "a", "template_name": "fi-conj-muistaa"}]}
{"word": "pussailla", "conjugation": [{"1": "puss", "2": "", "3": "", "4": "ail", "5": "a", "template_name": "fi-conj-tulla"}]}
{"word": "pussata", "conjugation": [{"1": "puss", "2": "", "3": "", "4": "a", "template_name": "fi-conj-salata"}]}
{"word": "pussittaa", "conjugation": [{"1": "pussi", "2": "tt", "3": "t", "4": "a", "template_name": "fi-conj-muistaa"}]}
{"word": "putata", "conjugation": [{"1": "pu", "2": "t", "3": "tt", "4": "a", "template_name": "fi-conj-salata"}]}
{"word": "putkahdella", "conjugation": [{"1": "putkah", "2": "d", "3": "t", "4": "el", "5": "a", "template_name": "fi-conj-tulla"}]}
{"word": "putkahtaa", "conjugation": [{"1": "putkah", "2": "t", "3": "d", "4": "a", "template_name": "fi-conj-muistaa"}]}
{"word": "putkittaa", "conjugation": [{"1": "putki", "2": "tt", "3": "t", "4": "a", "template_name": "fi-conj-muistaa"}]}
{"word": "putoilla", "conjugation": [{"1": "put", "2": "", "3": "", "4": "oil", "5": "a", "template_name": "fi-conj-tulla"}]}
{"word": "putputtaa", "conjugation": [{"1": "putpu", "2": "tt", "3": "t", "4": "a", "template_name": "fi-conj-muistaa"}]}
{"word": "putsata", "conjugation": [{"1": "puts", "2": "", "3": "", "4": "a", "template_name": "fi-conj-salata"}]}
{"word": "puuduttaa", "conjugation": [{"1": "puudu", "2": "tt", "3": "t", "4": "a", "template_name": "fi-conj-muistaa"}]}
{"word": "puuhailla", "conjugation": [{"1": "puuh", "2": "", "3": "", "4": "ail", "5": "a", "template_name": "fi-conj-tulla"}]}
{"word": "puuhastella", "conjugation": [{"1": "puuhast", "2": "", "3": "", "4": "el", "5": "a", "template_name": "fi-conj-tulla"}]}
{"word": "puuhata", "conjugation": [{"1": "puuh", "2": "", "3": "", "4": "a", "template_name": "fi-conj-salata"}]}
{"word": "puukottaa", "conjugation": [{"1": "puuko", "2": "tt", "3": "t", "4": "a", "template_name": "fi-conj-muistaa"}]}
{"word": "puunata", "conjugation": [{"1": "puun", "2": "", "3": "", "4": "a", "template_name": "fi-conj-salata"}]}
{"word": "puurouttaa", "conjugation": [{"1": "puurou", "2": "tt", "3": "t", "4": "a", "template_name": "fi-conj-muistaa"}]}
{"word": "puuroutua", "conjugation": [{"1": "puurou", "2": "t", "3": "d", "4": "u", "5": "a", "template_name": "fi-conj-sanoa"}]}
{"word": "puurtaa", "conjugation": [{"1": "puur", "2": "a", "template_name": "fi-conj-huutaa"}]}
{"word": "puuskahtaa", "conjugation": [{"1": "puuskah", "2": "t", "3": "d", "4": "a", "template_name": "fi-conj-muistaa"}]}
{"word": "puuskuttaa", "conjugation": [{"1": "puusku", "2": "tt", "3": "t", "4": "a", "template_name": "fi-conj-muistaa"}]}
{"word": "puuteroida", "conjugation": [{"1": "puuteroi", "2": "a", "template_name": "fi-conj-voida"}]}
{"word": "puuttua", "conjugation": [{"1": "puu", "2": "tt", "3": "t", "4": "u", "5": "a", "template_name": "fi-conj-sanoa"}]}
{"word": "puutua", "conjugation": [{"1": "puu", "2": "t", "3": "d", "4": "u", "5": "a", "template_name": "fi-conj-sanoa"}]}
{"word": "puvustaa", "conjugation": [{"1": "puvust", "2": "", "3": "", "4": "a", "template_name": "fi-conj-muistaa"}]}
{"word": "py\u00e4lt\u00e4\u00e4", "conjugation": [{"1": "py\u00e4l", "2": "\u00e4", "template_name": "fi-conj-huutaa"}]}
{"word": "py\u00f6r\u00e4hdell\u00e4", "conjugation": [{"1": "py\u00f6r\u00e4h", "2": "d", "3": "t", "4": "el", "5": "\u00e4", "template_name": "fi-conj-tulla"}]}
{"word": "py\u00f6r\u00e4hdytt\u00e4\u00e4", "conjugation": [{"1": "py\u00f6r\u00e4hdy", "2": "tt", "3": "t", "4": "\u00e4", "template_name": "fi-conj-muistaa"}]}
{"word": "py\u00f6r\u00e4ht\u00e4\u00e4", "conjugation": [{"1": "py\u00f6r\u00e4h", "2": "t", "3": "d", "4": "\u00e4", "template_name": "fi-conj-muistaa"}]}
{"word": "py\u00f6r\u00e4ill\u00e4", "conjugation": [{"1": "py\u00f6r\u00e4", "2": "", "3": "", "4": "il", "5": "\u00e4", "template_name": "fi-conj-tulla"}]}
{"word": "py\u00f6r\u00e4ytell\u00e4", "conjugation": [{"1": "py\u00f6r\u00e4y", "2": "t", "3": "tt", "4": "el", "5": "\u00e4", "template_name": "fi-conj-tulla"}]}
{"word": "py\u00f6r\u00e4ytt\u00e4\u00e4", "conjugation": [{"1": "py\u00f6r\u00e4y", "2": "tt", "3": "t", "4": "\u00e4", "template_name": "fi-conj-muistaa"}]}
{"word": "py\u00f6rent\u00e4\u00e4", "conjugation": [{"1": "py\u00f6ren", "2": "\u00e4", "template_name": "fi-conj-huutaa"}]}
{"word": "py\u00f6ret\u00e4", "conjugation": [{"1": "py\u00f6r", "2": "", "3": "", "4": "e", "5": "\u00e4", "template_name": "fi-conj-vanheta"}]}
{"word": "py\u00f6ri\u00e4", "conjugation": [{"1": "py\u00f6r", "2": "", "3": "", "4": "\u00e4", "template_name": "fi-conj-sallia"}]}
{"word": "py\u00f6riskell\u00e4", "conjugation": [{"1": "py\u00f6risk", "2": "", "3": "", "4": "el", "5": "\u00e4", "template_name": "fi-conj-tulla"}]}
{"word": "py\u00f6rist\u00e4\u00e4", "conjugation": [{"1": "py\u00f6rist", "2": "", "3": "", "4": "\u00e4", "template_name": "fi-conj-muistaa"}]}
{"word": "py\u00f6risty\u00e4", "conjugation": [{"1": "py\u00f6rist", "2": "", "3": "", "4": "y", "5": "\u00e4", "template_name": "fi-conj-sanoa"}]}
{"word": "py\u00f6ritell\u00e4", "conjugation": [{"1": "py\u00f6ri", "2": "t", "3": "tt", "4": "el", "5": "\u00e4", "template_name": "fi-conj-tulla"}]}
{"word": "py\u00f6ritt\u00e4\u00e4", "conjugation": [{"1": "py\u00f6ri", "2": "tt", "3": "t", "4": "\u00e4", "template_name": "fi-conj-muistaa"}]}
{"word": "py\u00f6rrytt\u00e4\u00e4", "conjugation": [{"1": "py\u00f6rry", "2": "tt", "3": "t", "4": "\u00e4", "template_name": "fi-conj-muistaa"}]}
{"word": "py\u00f6rt\u00e4\u00e4", "conjugation": [{"1": "py\u00f6r", "2": "\u00e4", "template_name": "fi-conj-huutaa"}]}
{"word": "py\u00f6rty\u00e4", "conjugation": [{"1": "py\u00f6", "2": "rt", "3": "rr", "4": "y", "5": "\u00e4", "template_name": "fi-conj-sanoa"}]}
{"word": "py\u00f6rtyill\u00e4", "conjugation": [{"1": "py\u00f6rty", "2": "", "3": "", "4": "il", "5": "\u00e4", "template_name": "fi-conj-tulla"}]}
{"word": "pyhitt\u00e4\u00e4", "conjugation": [{"1": "pyhi", "2": "tt", "3": "t", "4": "\u00e4", "template_name": "fi-conj-muistaa"}]}
{"word": "pyhitt\u00e4yty\u00e4", "conjugation": [{"1": "pyhitt\u00e4y", "2": "t", "3": "d", "4": "y", "5": "\u00e4", "template_name": "fi-conj-sanoa"}]}
{"word": "pyk\u00e4l\u00f6id\u00e4", "conjugation": [{"1": "pyk\u00e4l\u00f6i", "2": "\u00e4", "template_name": "fi-conj-voida"}]}
{"word": "pyk\u00e4t\u00e4", "conjugation": [{"1": "pyk", "2": "", "3": "", "4": "\u00e4", "template_name": "fi-conj-salata"}]}
{"word": "pyki\u00e4", "conjugation": [{"1": "py", "2": "k", "3": "", "4": "\u00e4", "template_name": "fi-conj-sallia"},}
{"word": "pyll\u00e4ht\u00e4\u00e4", "conjugation": [{"1": "pyll\u00e4h", "2": "t", "3": "d", "4": "\u00e4", "template_name": "fi-conj-muistaa"}]}
{"word": "pyll\u00e4ytt\u00e4\u00e4", "conjugation": [{"1": "pyll\u00e4y", "2": "tt", "3": "t", "4": "\u00e4", "template_name": "fi-conj-muistaa"}]}
{"word": "pyllist\u00e4\u00e4", "conjugation": [{"1": "pyllist", "2": "", "3": "", "4": "\u00e4", "template_name": "fi-conj-muistaa"}]}
{"word": "pyllistell\u00e4", "conjugation": [{"1": "pyllist", "2": "", "3": "", "4": "el", "5": "\u00e4", "template_name": "fi-conj-tulla"}]}
{"word": "pynt\u00e4t\u00e4", "conjugation": [{"1": "pyn", "2": "t", "3": "tt", "4": "\u00e4", "template_name": "fi-conj-salata"}]}
{"word": "pyntt\u00e4yty\u00e4", "conjugation": [{"1": "pyntt\u00e4y", "2": "t", "3": "d", "4": "y", "5": "\u00e4", "template_name": "fi-conj-sanoa"}]}
{"word": "pyr\u00e4hdell\u00e4", "conjugation": [{"1": "pyr\u00e4h", "2": "d", "3": "t", "4": "el", "5": "\u00e4", "template_name": "fi-conj-tulla"}]}
{"word": "pyr\u00e4ht\u00e4\u00e4", "conjugation": [{"1": "pyr\u00e4h", "2": "t", "3": "d", "4": "\u00e4", "template_name": "fi-conj-muistaa"}]}
{"word": "pyristell\u00e4", "conjugation": [{"1": "pyrist", "2": "", "3": "", "4": "el", "5": "\u00e4", "template_name": "fi-conj-tulla"}]}
{"word": "pyrki\u00e4", "conjugation": [{"1": "pyr", "2": "k", "3": "", "4": "\u00e4", "template_name": "fi-conj-sallia"}]}
{"word": "pyrsk\u00e4hdell\u00e4", "conjugation": [{"1": "pyrsk\u00e4h", "2": "d", "3": "t", "4": "el", "5": "\u00e4", "template_name": "fi-conj-tulla"}]}
{"word": "pyrsk\u00e4ht\u00e4\u00e4", "conjugation": [{"1": "pyrsk\u00e4h", "2": "t", "3": "d", "4": "\u00e4", "template_name": "fi-conj-muistaa"}]}
{"word": "pyrski\u00e4", "conjugation": [{"1": "pyrsk", "2": "", "3": "", "4": "\u00e4", "template_name": "fi-conj-sallia"}]}
{"word": "pyryt\u00e4", "conjugation": [{"1": "pyr", "2": "", "3": "", "4": "y", "5": "\u00e4", "template_name": "fi-conj-selvit\u0}
{"word": "pyrytell\u00e4", "conjugation": [{"1": "pyry", "2": "t", "3": "tt", "4": "el", "5": "\u00e4", "template_name": "fi-conj-tulla"}]}
{"word": "pyrytt\u00e4\u00e4", "conjugation": [{"1": "pyry", "2": "tt", "3": "t", "4": "\u00e4", "template_name": "fi-conj-muistaa"}]}
{"word": "pyrytty\u00e4", "conjugation": [{"1": "pyry", "2": "tt", "3": "t", "4": "y", "5": "\u00e4", "template_name": "fi-conj-sanoa"}]}
{"word": "pys\u00e4hdell\u00e4", "conjugation": [{"1": "pys\u00e4h", "2": "d", "3": "t", "4": "el", "5": "\u00e4", "template_name": "fi-conj-tulla"}]}
{"word": "pys\u00e4ht\u00e4\u00e4", "conjugation": [{"1": "pys\u00e4h", "2": "t", "3": "d", "4": "\u00e4", "template_name": "fi-conj-muistaa"}]}
{"word": "pys\u00e4hty\u00e4", "conjugation": [{"1": "pys\u00e4h", "2": "t", "3": "d", "4": "y", "5": "\u00e4", "template_name": "fi-conj-sanoa"}]}
{"word": "pys\u00e4k\u00f6id\u00e4", "conjugation": [{"1": "pys\u00e4k\u00f6i", "2": "\u00e4", "template_name": "fi-conj-voida"}]}
{"word": "pys\u00e4ytell\u00e4", "conjugation": [{"1": "pys\u00e4y", "2": "t", "3": "tt", "4": "el", "5": "\u00e4", "template_name": "fi-conj-tulla"}]}
{"word": "pyssytt\u00e4\u00e4", "conjugation": [{"1": "pyssy", "2": "tt", "3": "t", "4": "\u00e4", "template_name": "fi-conj-muistaa"}]}
{"word": "pysty\u00e4", "conjugation": [{"1": "pyst", "2": "", "3": "", "4": "y", "5": "\u00e4", "template_name": "fi-conj-sanoa"}]}
{"word": "pystyill\u00e4", "conjugation": [{"1": "pyst", "2": "", "3": "", "4": "yil", "5": "\u00e4", "template_name": "fi-conj-tulla"}]}
{"word": "pystytell\u00e4", "conjugation": [{"1": "pysty", "2": "t", "3": "tt", "4": "el", "5": "\u00e4", "template_name": "fi-conj-tulla"}]}
{"word": "pystytt\u00e4\u00e4", "conjugation": [{"1": "pysty", "2": "tt", "3": "t", "4": "\u00e4", "template_name": "fi-conj-muistaa"}]}
{"word": "pysy\u00e4", "conjugation": [{"1": "pys", "2": "", "3": "", "4": "y", "5": "\u00e4", "template_name": "fi-conj-sanoa"}]}
{"word": "pysytell\u00e4", "conjugation": [{"1": "pysy", "2": "t", "3": "tt", "4": "el", "5": "\u00e4", "template_name": "fi-conj-tulla"}]}
{"word": "pysytt\u00e4\u00e4", "conjugation": [{"1": "pysy", "2": "tt", "3": "t", "4": "\u00e4", "template_name": "fi-conj-muistaa"}]}
{"word": "pysytt\u00e4yty\u00e4", "conjugation": [{"1": "pysytt\u00e4y", "2": "t", "3": "d", "4": "y", "5": "\u00e4", "template_name": "fi-conj-sanoa"}]}
{"word": "pyttyill\u00e4", "conjugation": [{"1": "pytty", "2": "", "3": "", "4": "il", "5": "\u00e4", "template_name": "fi-conj-tulla"}]}
{"word": "pytytt\u00e4\u00e4", "conjugation": [{"1": "pyty", "2": "tt", "3": "t", "4": "\u00e4", "template_name": "fi-conj-muistaa"}]}
{"word": "pyydell\u00e4", "conjugation": [{"1": "pyy", "2": "d", "3": "t", "4": "el", "5": "\u00e4", "template_name": "fi-conj-tulla"}]}
{"word": "pyydyst\u00e4\u00e4", "conjugation": [{"1": "pyydyst", "2": "", "3": "", "4": "\u00e4", "template_name": "fi-conj-muistaa"}]}
{"word": "pyydystell\u00e4", "conjugation": [{"1": "pyydyst", "2": "", "3": "", "4": "el", "5": "\u00e4", "template_name": "fi-conj-tulla"}]}
{"word": "pyyh\u00e4lt\u00e4\u00e4", "conjugation": [{"1": "pyyh\u00e4l", "2": "\u00e4", "template_name": "fi-conj-huutaa"}]}
{"word": "pyyhk\u00e4ist\u00e4", "conjugation": [{"1": "pyyhk", "2": "", "3": "", "4": "\u00e4i", "5": "\u00e4", "template_name": "fi-conj-rohkaista"}]}
{"word": "pyyhki\u00e4", "conjugation": [{"1": "pyyh", "2": "k", "3": "", "4": "\u00e4", "template_name": "fi-conj-sallia"},}
{"word": "pyyhkiyty\u00e4", "conjugation": [{"1": "pyyhkiy", "2": "t", "3": "d", "4": "y", "5": "\u00e4", "template_name": "fi-conj-sanoa"}]}
{"word": "pyyk\u00e4t\u00e4", "conjugation": [{"1": "pyy", "2": "k", "3": "kk", "4": "\u00e4", "template_name": "fi-conj-salata"}]}
{"word": "pyykitt\u00e4\u00e4", "conjugation": [{"1": "pyyki", "2": "tt", "3": "t", "4": "\u00e4", "template_name": "fi-conj-muistaa"}]}
{"word": "pyylev\u00f6ity\u00e4", "conjugation": [{"1": "pyylev\u00f6i", "2": "t", "3": "d", "4": "y", "5": "\u00e4", "template_name": "fi-conj-sanoa"}]}
{"word": "pyyt\u00e4\u00e4", "conjugation": [{"1": "pyy", "2": "\u00e4", "template_name": "fi-conj-huutaa"},}
{"word": "r\u00e4\u00e4k\u00e4ist\u00e4", "conjugation": [{"1": "r\u00e4\u00e4k", "2": "", "3": "", "4": "\u00e4i", "5": "\u00e4", "template_name": "fi-conj-rohkaista"}]}
{"word": "r\u00e4\u00e4k\u00e4t\u00e4", "conjugation": [{"1": "r\u00e4\u00e4", "2": "k", "3": "kk", "4": "\u00e4", "template_name": "fi-conj-salata"}]}
{"word": "r\u00e4\u00e4kk\u00e4\u00e4nty\u00e4", "conjugation": [{"1": "r\u00e4\u00e4kk\u00e4\u00e4", "2": "nt", "3": "nn", "4": "y", "5": "\u00e4", "template_name": "fi-conj-sanoa"}]}
{"word": "r\u00e4\u00e4kk\u00e4yty\u00e4", "conjugation": [{"1": "r\u00e4\u00e4kk\u00e4y", "2": "t", "3": "d", "4": "y", "5": "\u00e4", "template_name": "fi-conj-sanoa"}]}
{"word": "r\u00e4\u00e4kky\u00e4", "conjugation": [{"1": "r\u00e4\u00e4", "2": "kk", "3": "k", "4": "y", "5": "\u00e4", "template_name": "fi-conj-sanoa"}]}
{"word": "r\u00e4\u00e4ky\u00e4", "conjugation": [{"1": "r\u00e4\u00e4", "2": "k", "3": "", "4": "y", "5": "\u00e4", "template_name": "fi-conj-sanoa"}]}
{"word": "r\u00e4\u00e4pi\u00e4", "conjugation": [{"1": "r\u00e4\u00e4", "2": "p", "3": "v", "4": "\u00e4", "template_name": "fi-conj-sallia"}]}
{"word": "r\u00e4\u00e4ppi\u00e4", "conjugation": [{"1": "r\u00e4\u00e4", "2": "pp", "3": "p", "4": "\u00e4", "template_name": "fi-conj-sallia"}]}
{"word": "r\u00e4\u00e4t\u00e4l\u00f6id\u00e4", "conjugation": [{"1": "r\u00e4\u00e4t\u00e4l\u00f6i", "2": "\u00e4", "template_name": "fi-conj-voida"}]}
{"word": "r\u00e4\u00e4ytt\u00e4\u00e4", "conjugation": [{"1": "r\u00e4\u00e4y", "2": "tt", "3": "t", "4": "\u00e4", "template_name": "fi-conj-muistaa"}]}
{"word": "r\u00e4h\u00e4ht\u00e4\u00e4", "conjugation": [{"1": "r\u00e4h\u00e4h", "2": "t", "3": "d", "4": "\u00e4", "template_name": "fi-conj-muistaa"}]}
{"word": "r\u00e4h\u00e4tt\u00e4\u00e4", "conjugation": [{"1": "r\u00e4h\u00e4", "2": "tt", "3": "t", "4": "\u00e4", "template_name": "fi-conj-muistaa"}]}
{"word": "r\u00e4hin\u00f6id\u00e4", "conjugation": [{"1": "r\u00e4hin\u00f6i", "2": "\u00e4", "template_name": "fi-conj-tupakoida"}]}
{"word": "r\u00e4hist\u00e4", "conjugation": [{"1": "r\u00e4h", "2": "", "3": "", "4": "i", "5": "\u00e4", "template_name": "fi-conj-rohkaista"}]}
{"word": "r\u00e4hj\u00e4\u00e4nty\u00e4", "conjugation": [{"1": "r\u00e4hj\u00e4\u00e4", "2": "nt", "3": "nn", "4": "y", "5": "\u00e4", "template_name": "fi-conj-sanoa"}]}
{"word": "r\u00e4hj\u00e4t\u00e4", "conjugation": [{"1": "r\u00e4hj", "2": "", "3": "", "4": "\u00e4", "template_name": "fi-conj-salata"}]}
{"word": "r\u00e4hj\u00e4yty\u00e4", "conjugation": [{"1": "r\u00e4hj\u00e4y", "2": "t", "3": "d", "4": "y", "5": "\u00e4", "template_name": "fi-conj-sanoa"}]}
{"word": "r\u00e4hmi\u00e4", "conjugation": [{"1": "r\u00e4hm", "2": "", "3": "", "4": "\u00e4", "template_name": "fi-conj-sallia"}]}
{"word": "r\u00e4ik\u00e4\u00e4", "conjugation": [{"1": "r\u00e4ik", "2": "\u00e4", "template_name": "fi-conj-kaikaa"}]}
{"word": "r\u00e4iky\u00e4", "conjugation": [{"1": "r\u00e4i", "2": "k", "3": "", "4": "y", "5": "\u00e4", "template_name": "fi-conj-sanoa"}]}
{"word": "r\u00e4imi\u00e4", "conjugation": [{"1": "r\u00e4im", "2": "", "3": "", "4": "\u00e4", "template_name": "fi-conj-sallia"}]}
{"word": "r\u00e4isk\u00e4\u00e4", "conjugation": [{"1": "r\u00e4isk", "2": "\u00e4", "template_name": "fi-conj-kaikaa"}]}
{"word": "r\u00e4isk\u00e4hdell\u00e4", "conjugation": [{"1": "r\u00e4isk\u00e4h", "2": "d", "3": "t", "4": "el", "5": "\u00e4", "template_name": "fi-conj-tulla"}]}
{"word": "r\u00e4isk\u00e4ht\u00e4\u00e4", "conjugation": [{"1": "r\u00e4isk\u00e4h", "2": "t", "3": "d", "4": "\u00e4", "template_name": "fi-conj-muistaa"}]}
{"word": "r\u00e4isk\u00e4ytt\u00e4\u00e4", "conjugation": [{"1": "r\u00e4isk\u00e4y", "2": "tt", "3": "t", "4": "\u00e4", "template_name": "fi-conj-muistaa"}]}
{"word": "r\u00e4isky\u00e4", "conjugation": [{"1": "r\u00e4isk", "2": "", "3": "", "4": "y", "5": "\u00e4", "template_name": "fi-conj-sanoa"}]}
{"word": "r\u00e4iskytell\u00e4", "conjugation": [{"1": "r\u00e4isky", "2": "t", "3": "tt", "4": "el", "5": "\u00e4", "template_name": "fi-conj-tulla"}]}
{"word": "r\u00e4iskytt\u00e4\u00e4", "conjugation": [{"1": "r\u00e4isky", "2": "tt", "3": "t", "4": "\u00e4", "template_name": "fi-conj-muistaa"}]}
{"word": "r\u00e4j\u00e4hdell\u00e4", "conjugation": [{"1": "r\u00e4j\u00e4h", "2": "d", "3": "t", "4": "el", "5": "\u00e4", "template_name": "fi-conj-tulla"}]}
{"word": "r\u00e4j\u00e4ht\u00e4\u00e4", "conjugation": [{"1": "r\u00e4j\u00e4h", "2": "t", "3": "d", "4": "\u00e4", "template_name": "fi-conj-muistaa"}]}
{"word": "r\u00e4j\u00e4ytell\u00e4", "conjugation": [{"1": "r\u00e4j\u00e4y", "2": "t", "3": "tt", "4": "el", "5": "\u00e4", "template_name": "fi-conj-tulla"}]}
{"word": "r\u00e4j\u00e4ytt\u00e4\u00e4 pankki", "conjugation": [{"1": "r\u00e4j\u00e4y", "2": "tt", "3": "t", "4": "\u00e4", "q1sg": "pankin", "q2sg": "pankin", "q1pl": "pankin", "q2pl": "pankin", "q3p": "pankin", "qpass": "pankki", "q1sgp": "pankkia", "q2sgp": "pankkia", "q1plp": "pankkia", "q2plp": "pankkia", "q3pp": "pankkia", "qpassp": "pankkia", "template_name": "fi-conj-muistaa"}]}
{"word": "r\u00e4j\u00e4ytt\u00e4\u00e4", "conjugation": [{"1": "r\u00e4j\u00e4y", "2": "tt", "3": "t", "4": "\u00e4", "template_name": "fi-conj-muistaa"}]}
{"word": "r\u00e4k\u00e4ist\u00e4", "conjugation": [{"1": "r\u00e4k", "2": "", "3": "", "4": "\u00e4i", "5": "\u00e4", "template_name": "fi-conj-rohkaista"}]}
{"word": "r\u00e4k\u00e4tt\u00e4\u00e4", "conjugation": [{"1": "r\u00e4k\u00e4", "2": "tt", "3": "t", "4": "\u00e4", "template_name": "fi-conj-muistaa"}]}
{"word": "r\u00e4ki\u00e4", "conjugation": [{"1": "r\u00e4", "2": "k", "3": "", "4": "\u00e4", "template_name": "fi-conj-sallia"}]}
{"word": "r\u00e4kitt\u00e4\u00e4", "conjugation": [{"1": "r\u00e4ki", "2": "tt", "3": "t", "4": "\u00e4", "template_name": "fi-conj-muistaa"}]}
{"word": "r\u00e4kn\u00e4t\u00e4", "conjugation": [{"1": "r\u00e4kn", "2": "", "3": "", "4": "\u00e4", "template_name": "fi-conj-salata"}]}
{"word": "r\u00e4ksytt\u00e4\u00e4", "conjugation": [{"1": "r\u00e4ksy", "2": "tt", "3": "t", "4": "\u00e4", "template_name": "fi-conj-muistaa"}]}
{"word": "r\u00e4kytt\u00e4\u00e4", "conjugation": [{"1": "r\u00e4ky", "2": "tt", "3": "t", "4": "\u00e4", "template_name": "fi-conj-muistaa"}]}
{"word": "r\u00e4ll\u00e4k\u00f6id\u00e4", "conjugation": [{"1": "r\u00e4ll\u00e4k\u00f6i", "2": "\u00e4", "template_name": "fi-conj-voida"}]}
{"word": "r\u00e4ll\u00e4st\u00e4\u00e4", "conjugation": [{"1": "r\u00e4ll\u00e4st", "2": "", "3": "", "4": "\u00e4", "template_name": "fi-conj-muistaa"}]}
{"word": "r\u00e4ll\u00e4t\u00e4", "conjugation": [{"1": "r\u00e4ll", "2": "", "3": "", "4": "\u00e4", "template_name": "fi-conj-salata"}]}
{"word": "r\u00e4m\u00e4hdytt\u00e4\u00e4", "conjugation": [{"1": "r\u00e4m\u00e4hdy", "2": "tt", "3": "t", "4": "\u00e4", "template_name": "fi-conj-muistaa"}]}
{"word": "r\u00e4m\u00e4ht\u00e4\u00e4", "conjugation": [{"1": "r\u00e4m\u00e4h", "2": "t", "3": "d", "4": "\u00e4", "template_name": "fi-conj-muistaa"}]}
{"word": "r\u00e4m\u00e4ytt\u00e4\u00e4", "conjugation": [{"1": "r\u00e4m\u00e4y", "2": "tt", "3": "t", "4": "\u00e4", "template_name": "fi-conj-muistaa"}]}
{"word": "r\u00e4mett\u00e4\u00e4", "conjugation": [{"1": "r\u00e4me", "2": "tt", "3": "t", "4": "\u00e4", "template_name": "fi-conj-muistaa"}]}
{"word": "r\u00e4metty\u00e4", "conjugation": [{"1": "r\u00e4me", "2": "tt", "3": "t", "4": "y", "5": "\u00e4", "template_name": "fi-conj-sanoa"}]}
{"word": "r\u00e4mist\u00e4", "conjugation": [{"1": "r\u00e4m", "2": "", "3": "", "4": "i", "5": "\u00e4", "template_name": "fi-conj-rohkaista"}]}
{"word": "r\u00e4mist\u00e4\u00e4", "conjugation": [{"1": "r\u00e4mist", "2": "", "3": "", "4": "\u00e4", "template_name": "fi-conj-muistaa"}]}
{"word": "r\u00e4mistell\u00e4", "conjugation": [{"1": "r\u00e4mist", "2": "", "3": "", "4": "el", "5": "\u00e4", "template_name": "fi-conj-tulla"}]}
{"word": "r\u00e4misytt\u00e4\u00e4", "conjugation": [{"1": "r\u00e4misy", "2": "tt", "3": "t", "4": "\u00e4", "template_name": "fi-conj-muistaa"}]}
{"word": "r\u00e4mp\u00e4t\u00e4", "conjugation": [{"1": "r\u00e4m", "2": "p", "3": "pp", "4": "\u00e4", "template_name": "fi-conj-salata"}]}
{"word": "r\u00e4mpi\u00e4", "conjugation": [{"1": "r\u00e4", "2": "mp", "3": "mm", "4": "\u00e4", "template_name": "fi-conj-sallia"}]}
{"word": "r\u00e4mpytt\u00e4\u00e4", "conjugation": [{"1": "r\u00e4mpy", "2": "tt", "3": "t", "4": "\u00e4", "template_name": "fi-conj-muistaa"}]}
{"word": "r\u00e4nsist\u00e4\u00e4", "conjugation": [{"1": "r\u00e4nsist", "2": "", "3": "", "4": "\u00e4", "template_name": "fi-conj-muistaa"}]}
{"word": "r\u00e4nsisty\u00e4", "conjugation": [{"1": "r\u00e4nsist", "2": "", "3": "", "4": "y", "5": "\u00e4", "template_name": "fi-conj-sanoa"}]}
{"word": "r\u00e4nsistytt\u00e4\u00e4", "conjugation": [{"1": "r\u00e4nsisty", "2": "tt", "3": "t", "4": "\u00e4", "template_name": "fi-conj-muistaa"}]}
{"word": "r\u00e4nsty\u00e4", "conjugation": [{"1": "r\u00e4nst", "2": "", "3": "", "4": "y", "5": "\u00e4", "template_name": "fi-conj-sanoa"}]}
{"word": "r\u00e4p\u00e4tt\u00e4\u00e4", "conjugation": [{"1": "r\u00e4p\u00e4", "2": "tt", "3": "t", "4": "\u00e4", "template_name": "fi-conj-muistaa"}]}
{"word": "r\u00e4p\u00e4ytt\u00e4\u00e4", "conjugation": [{"1": "r\u00e4p\u00e4y", "2": "tt", "3": "t", "4": "\u00e4", "template_name": "fi-conj-muistaa"}]}
{"word": "r\u00e4pelt\u00e4\u00e4", "conjugation": [{"1": "r\u00e4pel", "2": "\u00e4", "template_name": "fi-conj-huutaa"}]}
{"word": "r\u00e4pik\u00f6id\u00e4", "conjugation": [{"1": "r\u00e4pik\u00f6i", "2": "\u00e4", "template_name": "fi-conj-voida"}]}
{"word": "r\u00e4pistell\u00e4", "conjugation": [{"1": "r\u00e4pist", "2": "", "3": "", "4": "el", "5": "\u00e4", "template_name": "fi-conj-tulla"}]}
{"word": "r\u00e4pl\u00e4t\u00e4", "conjugation": [{"1": "r\u00e4pl", "2": "", "3": "", "4": "\u00e4", "template_name": "fi-conj-salata"}]}
{"word": "r\u00e4ps\u00e4hdell\u00e4", "conjugation": [{"1": "r\u00e4ps\u00e4h", "2": "d", "3": "t", "4": "el", "5": "\u00e4", "template_name": "fi-conj-tulla"}]}
{"word": "r\u00e4ps\u00e4ht\u00e4\u00e4", "conjugation": [{"1": "r\u00e4ps\u00e4h", "2": "t", "3": "d", "4": "\u00e4", "template_name": "fi-conj-muistaa"}]}
{"word": "r\u00e4ps\u00e4ytt\u00e4\u00e4", "conjugation": [{"1": "r\u00e4ps\u00e4y", "2": "tt", "3": "t", "4": "\u00e4", "template_name": "fi-conj-muistaa"}]}
{"word": "r\u00e4psi\u00e4", "conjugation": [{"1": "r\u00e4ps", "2": "", "3": "", "4": "\u00e4", "template_name": "fi-conj-sallia"}]}
{"word": "r\u00e4psy\u00e4", "conjugation": [{"1": "r\u00e4ps", "2": "", "3": "", "4": "y", "5": "\u00e4", "template_name": "fi-conj-sanoa"}]}
{"word": "r\u00e4psytell\u00e4", "conjugation": [{"1": "r\u00e4psy", "2": "t", "3": "tt", "4": "el", "5": "\u00e4", "template_name": "fi-conj-tulla"}]}
{"word": "r\u00e4psytt\u00e4\u00e4", "conjugation": [{"1": "r\u00e4psy", "2": "tt", "3": "t", "4": "\u00e4", "template_name": "fi-conj-muistaa"}]}
{"word": "r\u00e4pytell\u00e4", "conjugation": [{"1": "r\u00e4py", "2": "t", "3": "tt", "4": "el", "5": "\u00e4", "template_name": "fi-conj-tulla"}]}
{"word": "r\u00e4pytt\u00e4\u00e4", "conjugation": [{"1": "r\u00e4py", "2": "tt", "3": "t", "4": "\u00e4", "template_name": "fi-conj-muistaa"}]}
{"word": "r\u00e4s\u00e4hdell\u00e4", "conjugation": [{"1": "r\u00e4s\u00e4h", "2": "d", "3": "t", "4": "el", "5": "\u00e4", "template_name": "fi-conj-tulla"}]}
{"word": "r\u00e4s\u00e4ht\u00e4\u00e4", "conjugation": [{"1": "r\u00e4s\u00e4h", "2": "t", "3": "d", "4": "\u00e4", "template_name": "fi-conj-muistaa"}]}
{"word": "r\u00e4s\u00e4ytt\u00e4\u00e4", "conjugation": [{"1": "r\u00e4s\u00e4y", "2": "tt", "3": "t", "4": "\u00e4", "template_name": "fi-conj-muistaa"}]}
{"word": "r\u00e4stiinty\u00e4", "conjugation": [{"1": "r\u00e4stii", "2": "nt", "3": "nn", "4": "y", "5": "\u00e4", "template_name": "fi-conj-sanoa"}]}
{"word": "r\u00e4stiyty\u00e4", "conjugation": [{"1": "r\u00e4stiy", "2": "t", "3": "d", "4": "y", "5": "\u00e4", "template_name": "fi-conj-sanoa"}]}
{"word": "r\u00e4tist\u00e4", "conjugation": [{"1": "r\u00e4t", "2": "", "3": "", "4": "i", "5": "\u00e4", "template_name": "fi-conj-rohkaista"}]}
{"word": "r\u00e4tisytt\u00e4\u00e4", "conjugation": [{"1": "r\u00e4tisy", "2": "tt", "3": "t", "4": "\u00e4", "template_name": "fi-conj-muistaa"}]}
{"word": "r\u00e4tk\u00e4ht\u00e4\u00e4", "conjugation": [{"1": "r\u00e4tk\u00e4h", "2": "t", "3": "d", "4": "\u00e4", "template_name": "fi-conj-muistaa"}]}
{"word": "r\u00e4tk\u00e4ist\u00e4", "conjugation": [{"1": "r\u00e4tk", "2": "", "3": "", "4": "\u00e4i", "5": "\u00e4", "template_name": "fi-conj-rohkaista"}]}
{"word": "r\u00e4tk\u00e4ytt\u00e4\u00e4", "conjugation": [{"1": "r\u00e4tk\u00e4y", "2": "tt", "3": "t", "4": "\u00e4", "template_name": "fi-conj-muistaa"}]}
{"word": "r\u00e4tki\u00e4", "conjugation": [{"1": "r\u00e4tk", "2": "", "3": "", "4": "\u00e4", "template_name": "fi-conj-sallia"}]}
{"word": "r\u00e4tkytt\u00e4\u00e4", "conjugation": [{"1": "r\u00e4tky", "2": "tt", "3": "t", "4": "\u00e4", "template_name": "fi-conj-muistaa"}]}
{"word": "r\u00e4ts\u00e4ht\u00e4\u00e4", "conjugation": [{"1": "r\u00e4ts\u00e4h", "2": "t", "3": "d", "4": "\u00e4", "template_name": "fi-conj-muistaa"}]}
{"word": "r\u00e4v\u00e4ht\u00e4\u00e4", "conjugation": [{"1": "r\u00e4v\u00e4h", "2": "t", "3": "d", "4": "\u00e4", "template_name": "fi-conj-muistaa"}]}
{"word": "r\u00e4v\u00e4ytt\u00e4\u00e4", "conjugation": [{"1": "r\u00e4v\u00e4y", "2": "tt", "3": "t", "4": "\u00e4", "template_name": "fi-conj-muistaa"}]}
{"word": "r\u00e4yh\u00e4t\u00e4", "conjugation": [{"1": "r\u00e4yh", "2": "", "3": "", "4": "\u00e4", "template_name": "fi-conj-salata"}]}
{"word": "r\u00e4yski\u00e4", "conjugation": [{"1": "r\u00e4ysk", "2": "", "3": "", "4": "\u00e4", "template_name": "fi-conj-sallia"}]}
{"word": "r\u00e4yskytt\u00e4\u00e4", "conjugation": [{"1": "r\u00e4ysky", "2": "tt", "3": "t", "4": "\u00e4", "template_name": "fi-conj-muistaa"}]}
{"word": "r\u00e4yty\u00e4", "conjugation": [{"1": "r\u00e4y", "2": "t", "3": "d", "4": "y", "5": "\u00e4", "template_name": "fi-conj-sanoa"}]}
{"word": "r\u00f6\u00f6kata", "conjugation": [{"1": "r\u00f6\u00f6k", "2": "", "3": "", "4": "a", "template_name": "fi-conj-salata"}]}
{"word": "r\u00f6h\u00e4hdell\u00e4", "conjugation": [{"1": "r\u00f6h\u00e4h", "2": "d", "3": "t", "4": "el", "5": "\u00e4", "template_name": "fi-conj-tulla"}]}
{"word": "r\u00f6h\u00e4ht\u00e4\u00e4", "conjugation": [{"1": "r\u00f6h\u00e4h", "2": "t", "3": "d", "4": "\u00e4", "template_name": "fi-conj-muistaa"}]}
{"word": "r\u00f6h\u00f6tt\u00e4\u00e4", "conjugation": [{"1": "r\u00f6h\u00f6", "2": "tt", "3": "t", "4": "\u00e4", "template_name": "fi-conj-muistaa"}]}
{"word": "r\u00f6hist\u00e4", "conjugation": [{"1": "r\u00f6h", "2": "", "3": "", "4": "i", "5": "\u00e4", "template_name": "fi-conj-rohkaista"}]}
{"word": "r\u00f6hk\u00e4ist\u00e4", "conjugation": [{"1": "r\u00f6hk", "2": "", "3": "", "4": "\u00e4i", "5": "\u00e4", "template_name": "fi-conj-rohkaista"}]}
{"word": "r\u00f6hki\u00e4", "conjugation": [{"1": "r\u00f6hk", "2": "", "3": "", "4": "\u00e4", "template_name": "fi-conj-sallia"}]}
{"word": "r\u00f6hn\u00f6tt\u00e4\u00e4", "conjugation": [{"1": "r\u00f6hn\u00f6", "2": "tt", "3": "t", "4": "\u00e4", "template_name": "fi-conj-muistaa"}]}
{"word": "r\u00f6kitt\u00e4\u00e4", "conjugation": [{"1": "r\u00f6ki", "2": "tt", "3": "t", "4": "\u00e4", "template_name": "fi-conj-muistaa"}]}
{"word": "r\u00f6nsyill\u00e4", "conjugation": [{"1": "r\u00f6nsy", "2": "", "3": "", "4": "il", "5": "\u00e4", "template_name": "fi-conj-tulla"}]}
{"word": "r\u00f6ntgenkuvata", "conjugation": [{"1": "r\u00f6ntgenkuv", "2": "", "3": "", "4": "a", "template_name": "fi-conj-salata"}]}
{"word": "r\u00f6t\u00f6stell\u00e4", "conjugation": [{"1": "r\u00f6t\u00f6st", "2": "", "3": "", "4": "el", "5": "\u00e4", "template_name": "fi-conj-tulla"}]}
{"word": "r\u00f6tk\u00f6tt\u00e4\u00e4", "conjugation": [{"1": "r\u00f6tk\u00f6", "2": "tt", "3": "t", "4": "\u00e4", "template_name": "fi-conj-muistaa"}]}
{"word": "r\u00f6yh\u00e4ht\u00e4\u00e4", "conjugation": [{"1": "r\u00f6yh\u00e4h", "2": "t", "3": "d", "4": "\u00e4", "template_name": "fi-conj-muistaa"}]}
{"word": "r\u00f6yhd\u00e4t\u00e4", "conjugation": [{"1": "r\u00f6yh", "2": "d", "3": "t", "4": "\u00e4", "template_name": "fi-conj-salata"}]}
{"word": "r\u00f6yhist\u00e4\u00e4", "conjugation": [{"1": "r\u00f6yhist", "2": "", "3": "", "4": "\u00e4", "template_name": "fi-conj-muistaa"}]}
{"word": "r\u00f6yhistell\u00e4", "conjugation": [{"1": "r\u00f6yhist", "2": "", "3": "", "4": "el", "5": "\u00e4", "template_name": "fi-conj-tulla"}]}
{"word": "r\u00f6yht\u00e4ill\u00e4", "conjugation": [{"1": "r\u00f6yht", "2": "", "3": "", "4": "\u00e4il", "5": "\u00e4", "template_name": "fi-conj-tulla"}]}
{"word": "r\u00f6yht\u00e4ist\u00e4", "conjugation": [{"1": "r\u00f6yht", "2": "", "3": "", "4": "\u00e4i", "5": "\u00e4", "template_name": "fi-conj-rohkaista"}]}
{"word": "r\u00f6yht\u00e4ytt\u00e4\u00e4", "conjugation": [{"1": "r\u00f6yht\u00e4y", "2": "tt", "3": "t", "4": "\u00e4", "template_name": "fi-conj-muistaa"}]}
{"word": "r\u00f6yhyt\u00e4", "conjugation": [{"1": "r\u00f6yh", "2": "", "3": "", "4": "y", "5": "\u00e4", "template_name": "fi-conj-selvit\u0}
{"word": "r\u00f6yhytell\u00e4", "conjugation": [{"1": "r\u00f6yhy", "2": "t", "3": "tt", "4": "el", "5": "\u00e4", "template_name": "fi-conj-tulla"}]}
{"word": "r\u00f6yhytt\u00e4\u00e4", "conjugation": [{"1": "r\u00f6yhy", "2": "tt", "3": "t", "4": "\u00e4", "template_name": "fi-conj-muistaa"}]}
{"word": "r\u00f6ykytt\u00e4\u00e4", "conjugation": [{"1": "r\u00f6yky", "2": "tt", "3": "t", "4": "\u00e4", "template_name": "fi-conj-muistaa"}]}
{"word": "raadella", "conjugation": [{"1": "raa", "2": "d", "3": "t", "4": "el", "5": "a", "template_name": "fi-conj-tulla"}]}
{"word": "raaentaa", "conjugation": [{"1": "raaen", "2": "a", "template_name": "fi-conj-huutaa"}]}
{"word": "raaentua", "conjugation": [{"1": "raae", "2": "nt", "3": "nn", "4": "u", "5": "a", "template_name": "fi-conj-sanoa"}]}
{"word": "raahaantua", "conjugation": [{"1": "raahaa", "2": "nt", "3": "nn", "4": "u", "5": "a", "template_name": "fi-conj-sanoa"}]}
{"word": "raahata", "conjugation": [{"1": "raah", "2": "", "3": "", "4": "a", "template_name": "fi-conj-salata"}]}
{"word": "raahautua", "conjugation": [{"1": "raahau", "2": "t", "3": "d", "4": "u", "5": "a", "template_name": "fi-conj-sanoa"}]}
{"word": "raahustaa", "conjugation": [{"1": "raahust", "2": "", "3": "", "4": "a", "template_name": "fi-conj-muistaa"}]}
{"word": "raaistaa", "conjugation": [{"1": "raaist", "2": "", "3": "", "4": "a", "template_name": "fi-conj-muistaa"}]}
{"word": "raaistua", "conjugation": [{"1": "raaist", "2": "", "3": "", "4": "u", "5": "a", "template_name": "fi-conj-sanoa"}]}
{"word": "raaistuttaa", "conjugation": [{"1": "raaistu", "2": "tt", "3": "t", "4": "a", "template_name": "fi-conj-muistaa"}]}
{"word": "raakakypsytt\u00e4\u00e4", "conjugation": [{"1": "raakakypsy", "2": "tt", "3": "t", "4": "\u00e4", "template_name": "fi-conj-muistaa"}]}
{"word": "raakata", "conjugation": [{"1": "raa", "2": "k", "3": "kk", "4": "a", "template_name": "fi-conj-salata"}]}
{"word": "raakkua", "conjugation": [{"1": "raa", "2": "kk", "3": "k", "4": "u", "5": "a", "template_name": "fi-conj-sanoa"}]}
{"word": "raakua", "conjugation": [{"1": "raa", "2": "k", "3": "", "4": "u", "5": "a", "template_name": "fi-conj-sanoa"}]}
{"word": "raamittaa", "conjugation": [{"1": "raami", "2": "tt", "3": "t", "4": "a", "template_name": "fi-conj-muistaa"}]}
{"word": "raapaista", "conjugation": [{"1": "raap", "2": "", "3": "", "4": "ai", "5": "a", "template_name": "fi-conj-rohkaista"}]}
{"word": "raapata", "conjugation": [{"1": "raa", "2": "p", "3": "pp", "4": "a", "template_name": "fi-conj-salata"}]}
{"word": "raapia", "conjugation": [{"1": "raa", "2": "p", "3": "v", "4": "a", "template_name": "fi-conj-sallia"}]}
{"word": "raapiintua", "conjugation": [{"1": "raapii", "2": "nt", "3": "nn", "4": "u", "5": "a", "template_name": "fi-conj-sanoa"}]}
{"word": "raapiutua", "conjugation": [{"1": "raapiu", "2": "t", "3": "d", "4": "u", "5": "a", "template_name": "fi-conj-sanoa"}]}
{"word": "raappia", "conjugation": [{"1": "raa", "2": "pp", "3": "p", "4": "a", "template_name": "fi-conj-sallia"}]}
{"word": "raappiintua", "conjugation": [{"1": "raappii", "2": "nt", "3": "nn", "4": "u", "5": "a", "template_name": "fi-conj-sanoa"}]}
{"word": "raappiutua", "conjugation": [{"1": "raappiu", "2": "t", "3": "d", "4": "u", "5": "a", "template_name": "fi-conj-sanoa"}]}
{"word": "raapustaa", "conjugation": [{"1": "raapust", "2": "", "3": "", "4": "a", "template_name": "fi-conj-muistaa"}]}
{"word": "raaputella", "conjugation": [{"1": "raapu", "2": "t", "3": "tt", "4": "el", "5": "a", "template_name": "fi-conj-tulla"}]}
{"word": "raaputtaa", "conjugation": [{"1": "raapu", "2": "tt", "3": "t", "4": "a", "template_name": "fi-conj-muistaa"}]}
{"word": "raaskia", "conjugation": [{"1": "raask", "2": "", "3": "", "4": "a", "template_name": "fi-conj-sallia"}]}
{"word": "raastaa", "conjugation": [{"1": "raast", "2": "", "3": "", "4": "a", "template_name": "fi-conj-kaivaa"}]}
{"word": "raataa", "conjugation": [{"1": "raa", "2": "t", "3": "d", "4": "a", "template_name": "fi-conj-kaivaa"}]}
{"word": "raatsia", "conjugation": [{"1": "raats", "2": "", "3": "", "4": "a", "template_name": "fi-conj-sallia"}]}
{"word": "radeerata", "conjugation": [{"1": "radeer", "2": "", "3": "", "4": "a", "template_name": "fi-conj-salata"}]}
{"word": "radikaalistaa", "conjugation": [{"1": "radikaalist", "2": "", "3": "", "4": "a", "template_name": "fi-conj-muistaa"}]}
{"word": "radikaalistua", "conjugation": [{"1": "radikaalist", "2": "", "3": "", "4": "u", "5": "a", "template_name": "fi-conj-sanoa"}]}
{"word": "radikalisoida", "conjugation": [{"1": "radikalisoi", "2": "a", "template_name": "fi-conj-voida"}]}
{"word": "radikalisoitua", "conjugation": [{"1": "radikalisoi", "2": "t", "3": "d", "4": "u", "5": "a", "template_name": "fi-conj-sanoa"}]}
{"word": "radioida", "conjugation": [{"1": "radioi", "2": "a", "template_name": "fi-conj-voida"}]}
{"word": "raffinoida", "conjugation": [{"1": "raffinoi", "2": "a", "template_name": "fi-conj-voida"}]}
{"word": "raffinoitua", "conjugation": [{"1": "raffinoi", "2": "t", "3": "d", "4": "u", "5": "a", "template_name": "fi-conj-sanoa"}]}
{"word": "rahastaa", "conjugation": [{"1": "rahast", "2": "", "3": "", "4": "a", "template_name": "fi-conj-muistaa"}]}
{"word": "rahastoida", "conjugation": [{"1": "rahastoi", "2": "a", "template_name": "fi-conj-voida"}]}
{"word": "rahdata", "conjugation": [{"1": "rah", "2": "d", "3": "t", "4": "a", "template_name": "fi-conj-salata"}]}
{"word": "rahdittaa", "conjugation": [{"1": "rahdi", "2": "tt", "3": "t", "4": "a", "template_name": "fi-conj-muistaa"}]}
{"word": "rahista", "conjugation": [{"1": "rah", "2": "", "3": "", "4": "i", "5": "a", "template_name": "fi-conj-rohkaista"}]}
{"word": "rahistaa", "conjugation": [{"1": "rahist", "2": "", "3": "", "4": "a", "template_name": "fi-conj-muistaa"}]}
{"word": "rahjustaa", "conjugation": [{"1": "rahjust", "2": "", "3": "", "4": "a", "template_name": "fi-conj-muistaa"}]}
{"word": "rahkoittua", "conjugation": [{"1": "rahkoi", "2": "tt", "3": "t", "4": "u", "5": "a", "template_name": "fi-conj-sanoa"}]}
{"word": "rahoittaa", "conjugation": [{"1": "rahoi", "2": "tt", "3": "t", "4": "a", "template_name": "fi-conj-muistaa"}]}
{"word": "raidoittaa", "conjugation": [{"1": "raidoi", "2": "tt", "3": "t", "4": "a", "template_name": "fi-conj-muistaa"}]}
{"word": "raihnaantua", "conjugation": [{"1": "raihnaa", "2": "nt", "3": "nn", "4": "u", "5": "a", "template_name": "fi-conj-sanoa"}]}
{"word": "raihnautua", "conjugation": [{"1": "raihnau", "2": "t", "3": "d", "4": "u", "5": "a", "template_name": "fi-conj-sanoa"}]}
{"word": "raijata", "conjugation": [{"1": "raij", "2": "", "3": "", "4": "a", "template_name": "fi-conj-salata"}]}
{"word": "raikaa", "conjugation": [{"1": "raik", "title": "raikaa", "template_name": "fi-conj-kaikaa"}]}
{"word": "raikastaa", "conjugation": [{"1": "raikast", "2": "", "3": "", "4": "a", "template_name": "fi-conj-muistaa"}]}
{"word": "raikastua", "conjugation": [{"1": "raikast", "2": "", "3": "", "4": "u", "5": "a", "template_name": "fi-conj-sanoa"}]}
{"word": "raikua", "conjugation": [{"1": "rai", "2": "k", "3": "", "4": "u", "5": "a", "template_name": "fi-conj-sanoa"}]}
{"word": "railata", "conjugation": [{"1": "rail", "2": "", "3": "", "4": "a", "template_name": "fi-conj-salata"}]}
{"word": "railoilla", "conjugation": [{"1": "railo", "2": "", "3": "", "4": "il", "5": "a", "template_name": "fi-conj-tulla"}]}
{"word": "rainata", "conjugation": [{"1": "rain", "2": "", "3": "", "4": "a", "template_name": "fi-conj-salata"}]}
{"word": "raiskaantua", "conjugation": [{"1": "raiskaa", "2": "nt", "3": "nn", "4": "u", "5": "a", "template_name": "fi-conj-sanoa"}]}
{"word": "raiskata", "conjugation": [{"1": "raisk", "2": "", "3": "", "4": "a", "template_name": "fi-conj-salata"}]}
{"word": "raiskautua", "conjugation": [{"1": "raiskau", "2": "t", "3": "d", "4": "u", "5": "a", "template_name": "fi-conj-sanoa"}]}
{"word": "raiteilla", "conjugation": [{"1": "raite", "2": "", "3": "", "4": "il", "5": "a", "template_name": "fi-conj-tulla"}]}
{"word": "raitistaa", "conjugation": [{"1": "raitist", "2": "", "3": "", "4": "a", "template_name": "fi-conj-muistaa"}]}
{"word": "raitistella", "conjugation": [{"1": "raitist", "2": "", "3": "", "4": "el", "5": "a", "template_name": "fi-conj-tulla"}]}
{"word": "raitistua", "conjugation": [{"1": "raitist", "2": "", "3": "", "4": "u", "5": "a", "template_name": "fi-conj-sanoa"}]}
{"word": "raivata", "lang": "Finnish", "lang_code": "fi", "pronunciations": [{"pie_root": ["strew"]}], "heads": [{"template_name": "fi-verb"}], "s}
{"word": "raivauttaa", "conjugation": [{"1": "raivau", "2": "tt", "3": "t", "4": "a", "template_name": "fi-conj-muistaa"}]}
{"word": "raivautua", "conjugation": [{"1": "raivau", "2": "t", "3": "d", "4": "u", "5": "a", "template_name": "fi-conj-sanoa"}]}
{"word": "raivostua", "conjugation": [{"1": "raivost", "2": "", "3": "", "4": "u", "5": "a", "template_name": "fi-conj-sanoa"}]}
{"word": "raivostuttaa", "conjugation": [{"1": "raivostu", "2": "tt", "3": "t", "4": "a", "template_name": "fi-conj-muistaa"}]}
{"word": "raivota", "conjugation": [{"1": "raiv", "2": "", "3": "", "4": "o", "5": "a", "template_name": "fi-conj-katketa"}]}
{"word": "rajata", "conjugation": [{"1": "raj", "2": "", "3": "", "4": "a", "template_name": "fi-conj-salata"}]}
{"word": "rajautua", "conjugation": [{"1": "rajau", "2": "t", "3": "d", "4": "u", "5": "a", "template_name": "fi-conj-sanoa"}]}
{"word": "rajoittaa", "conjugation": [{"1": "rajoi", "2": "tt", "3": "t", "4": "a", "template_name": "fi-conj-muistaa"}]}
{"word": "rajoittua", "conjugation": [{"1": "rajoi", "2": "tt", "3": "t", "4": "u", "5": "a", "template_name": "fi-conj-sanoa"}]}
{"word": "rakastaa", "conjugation": [{"1": "rakast", "2": "", "3": "", "4": "a", "template_name": "fi-conj-muistaa"}]}
{"word": "rakastella", "conjugation": [{"1": "rakast", "2": "", "3": "", "4": "el", "5": "a", "template_name": "fi-conj-tulla"}]}
{"word": "rakastua", "conjugation": [{"1": "rakast", "2": "", "3": "", "4": "u", "5": "a", "template_name": "fi-conj-sanoa"}]}
{"word": "rakeistaa", "conjugation": [{"1": "rakeist", "2": "", "3": "", "4": "a", "template_name": "fi-conj-muistaa"}]}
{"word": "rakennella", "conjugation": [{"1": "rake", "2": "nn", "3": "nt", "4": "el", "5": "a", "template_name": "fi-conj-tulla"}]}
{"word": "rakennuttaa", "conjugation": [{"1": "rakennu", "2": "tt", "3": "t", "4": "a", "template_name": "fi-conj-muistaa"}]}
{"word": "rakentaa", "conjugation": [{"1": "raken", "2": "a", "template_name": "fi-conj-huutaa"}]}
{"word": "rakenteistaa", "conjugation": [{"1": "rakenteist", "2": "", "3": "", "4": "a", "template_name": "fi-conj-muistaa"}]}
{"word": "rakentua", "conjugation": [{"1": "rake", "2": "nt", "3": "nn", "4": "u", "5": "a", "template_name": "fi-conj-sanoa"}]}
{"word": "rakkoilla", "conjugation": [{"1": "rakko", "2": "", "3": "", "4": "il", "5": "a", "template_name": "fi-conj-tulla"}]}
{"word": "rakoilla", "conjugation": [{"1": "rak", "2": "", "3": "", "4": "oil", "5": "a", "template_name": "fi-conj-tulla"}]}
{"word": "rakottua", "conjugation": [{"1": "rako", "2": "tt", "3": "t", "4": "u", "5": "a", "template_name": "fi-conj-sanoa"}]}
{"word": "raksaa", "conjugation": [{"1": "raks", "2": "a", "template_name": "fi-conj-kaikaa"}]}
{"word": "raksahdella", "conjugation": [{"1": "raksah", "2": "d", "3": "t", "4": "el", "5": "a", "template_name": "fi-conj-tulla"}]}
{"word": "raksahtaa", "conjugation": [{"1": "raksah", "2": "t", "3": "d", "4": "a", "template_name": "fi-conj-muistaa"}]}
{"word": "raksauttaa", "conjugation": [{"1": "raksau", "2": "tt", "3": "t", "4": "a", "template_name": "fi-conj-muistaa"}]}
{"word": "raksia", "conjugation": [{"1": "raks", "2": "", "3": "", "4": "a", "template_name": "fi-conj-sallia"}]}
{"word": "raksua", "conjugation": [{"1": "raks", "2": "", "3": "", "4": "u", "5": "a", "template_name": "fi-conj-sanoa"}]}
{"word": "raksutella", "conjugation": [{"1": "raksu", "2": "t", "3": "tt", "4": "el", "5": "a", "template_name": "fi-conj-tulla"}]}
{"word": "raksuttaa", "conjugation": [{"1": "raksu", "2": "tt", "3": "t", "4": "a", "template_name": "fi-conj-muistaa"}]}
{"word": "rallatella", "conjugation": [{"1": "ralla", "2": "t", "3": "tt", "4": "el", "5": "a", "template_name": "fi-conj-tulla"}]}
{"word": "rallattaa", "conjugation": [{"1": "ralla", "2": "tt", "3": "t", "4": "a", "template_name": "fi-conj-muistaa"}]}
{"word": "ramaista", "conjugation": [{"1": "ram", "2": "", "3": "", "4": "ai", "5": "a", "template_name": "fi-conj-rohkaista"}]}
{"word": "rampaantua", "conjugation": [{"1": "rampaa", "2": "nt", "3": "nn", "4": "u", "5": "a", "template_name": "fi-conj-sanoa"}]}
{"word": "rampata", "conjugation": [{"1": "ram", "2": "p", "3": "pp", "4": "a", "template_name": "fi-conj-salata"}]}
{"word": "rampauttaa", "conjugation": [{"1": "rampau", "2": "tt", "3": "t", "4": "a", "template_name": "fi-conj-muistaa"}]}
{"word": "rampautua", "conjugation": [{"1": "rampau", "2": "t", "3": "d", "4": "u", "5": "a", "template_name": "fi-conj-sanoa"}]}
{"word": "rangaista", "conjugation": [{"1": "ra", "2": "ng", "3": "nk", "4": "ai", "5": "a", "template_name": "fi-conj-rohkaista"}]}
{"word": "rankaista", "conjugation": [{"1": "rank", "2": "", "3": "", "4": "ai", "5": "a", "template_name": "fi-conj-rohkaista"}]}
{"word": "rankata", "conjugation": [{"1": "ran", "2": "k", "3": "kk", "4": "a", "template_name": "fi-conj-salata"}]}
{"word": "ranketa", "conjugation": [{"1": "ran", "2": "k", "3": "kk", "4": "e", "5": "a", "template_name": "fi-conj-vanheta"}]}
{"word": "ranskalaistaa", "conjugation": [{"1": "ranskalaist", "2": "", "3": "", "4": "a", "template_name": "fi-conj-muistaa"}]}
{"word": "ranskalaistua", "conjugation": [{"1": "ranskalaist", "2": "", "3": "", "4": "u", "5": "a", "template_name": "fi-conj-sanoa"}]}
{"word": "ranskantaa", "conjugation": [{"1": "ranskan", "2": "a", "template_name": "fi-conj-huutaa"}]}
{"word": "rantaantua", "conjugation": [{"1": "rantaa", "2": "nt", "3": "nn", "4": "u", "5": "a", "template_name": "fi-conj-sanoa"}]}
{"word": "rantautua", "conjugation": [{"1": "rantau", "2": "t", "3": "d", "4": "u", "5": "a", "template_name": "fi-conj-sanoa"}]}
{"word": "raotella", "conjugation": [{"1": "rao", "2": "t", "3": "tt", "4": "el", "5": "a", "template_name": "fi-conj-tulla"}]}
{"word": "raottaa", "conjugation": [{"1": "rao", "2": "tt", "3": "t", "4": "a", "template_name": "fi-conj-muistaa"}]}
{"word": "raottua", "conjugation": [{"1": "rao", "2": "tt", "3": "t", "4": "u", "5": "a", "template_name": "fi-conj-sanoa"}]}
{"word": "rapata", "conjugation": [{"1": "ra", "2": "p", "3": "pp", "4": "a", "template_name": "fi-conj-salata"}]}
{"word": "rapauttaa", "conjugation": [{"1": "rapau", "2": "tt", "3": "t", "4": "a", "template_name": "fi-conj-muistaa"}]}
{"word": "rapautua", "conjugation": [{"1": "rapau", "2": "t", "3": "d", "4": "u", "5": "a", "template_name": "fi-conj-sanoa"}]}
{"word": "rapeutua", "conjugation": [{"1": "rapeu", "2": "t", "3": "d", "4": "u", "5": "a", "template_name": "fi-conj-sanoa"}]}
{"word": "rapista", "conjugation": [{"1": "rap", "2": "", "3": "", "4": "i", "5": "a", "template_name": "fi-conj-rohkaista"}]}
{"word": "rapistaa", "conjugation": [{"1": "rapist", "2": "", "3": "", "4": "a", "template_name": "fi-conj-muistaa"}]}
{"word": "rapistella", "conjugation": [{"1": "rapist", "2": "", "3": "", "4": "el", "5": "a", "template_name": "fi-conj-tulla"}]}
{"word": "rapistua", "conjugation": [{"1": "rapist", "2": "", "3": "", "4": "u", "5": "a", "template_name": "fi-conj-sanoa"}]}
{"word": "rapisuttaa", "conjugation": [{"1": "rapisu", "2": "tt", "3": "t", "4": "a", "template_name": "fi-conj-muistaa"}]}
{"word": "raplata", "conjugation": [{"1": "rapl", "2": "", "3": "", "4": "a", "template_name": "fi-conj-salata"}]}
{"word": "raportoida", "conjugation": [{"1": "raportoi", "2": "a", "template_name": "fi-conj-voida"}]}
{"word": "rappeuttaa", "conjugation": [{"1": "rappeu", "2": "tt", "3": "t", "4": "a", "template_name": "fi-conj-muistaa"}]}
{"word": "rappeutua", "conjugation": [{"1": "rappeu", "2": "t", "3": "d", "4": "u", "5": "a", "template_name": "fi-conj-sanoa"}]}
{"word": "rappioittaa", "conjugation": [{"1": "rappioi", "2": "tt", "3": "t", "4": "a", "template_name": "fi-conj-muistaa"}]}
{"word": "rappioitua", "conjugation": [{"1": "rappioi", "2": "t", "3": "d", "4": "u", "5": "a", "template_name": "fi-conj-sanoa"}]}
{"word": "rapsaa", "conjugation": [{"1": "raps", "2": "a", "template_name": "fi-conj-kaikaa"}]}
{"word": "rapsahdella", "conjugation": [{"1": "rapsah", "2": "d", "3": "t", "4": "el", "5": "a", "template_name": "fi-conj-tulla"}]}
{"word": "rapsahtaa", "conjugation": [{"1": "rapsah", "2": "t", "3": "d", "4": "a", "template_name": "fi-conj-muistaa"}]}
{"word": "rapsauttaa", "conjugation": [{"1": "rapsau", "2": "tt", "3": "t", "4": "a", "template_name": "fi-conj-muistaa"}]}
{"word": "rapsia", "conjugation": [{"1": "raps", "2": "", "3": "", "4": "a", "template_name": "fi-conj-sallia"}]}
{"word": "rapsutella", "conjugation": [{"1": "rapsu", "2": "t", "3": "tt", "4": "el", "5": "a", "template_name": "fi-conj-tulla"}]}
{"word": "rapsuttaa", "conjugation": [{"1": "rapsu", "2": "tt", "3": "t", "4": "a", "template_name": "fi-conj-muistaa"}]}
{"word": "rasahdella", "conjugation": [{"1": "rasah", "2": "d", "3": "t", "4": "el", "5": "a", "template_name": "fi-conj-tulla"}]}
{"word": "rasahtaa", "conjugation": [{"1": "rasah", "2": "t", "3": "d", "4": "a", "template_name": "fi-conj-muistaa"}]}
{"word": "rasittaa", "conjugation": [{"1": "rasi", "2": "tt", "3": "t", "4": "a", "template_name": "fi-conj-muistaa"}]}
{"word": "rasittua", "conjugation": [{"1": "rasi", "2": "tt", "3": "t", "4": "u", "5": "a", "template_name": "fi-conj-sanoa"}]}
{"word": "raskauttaa", "conjugation": [{"1": "raskau", "2": "tt", "3": "t", "4": "a", "template_name": "fi-conj-muistaa"}]}
{"word": "raskia", "conjugation": [{"1": "rask", "2": "", "3": "", "4": "a", "template_name": "fi-conj-sallia"}]}
{"word": "raspata", "conjugation": [{"1": "rasp", "2": "", "3": "", "4": "a", "template_name": "fi-conj-salata"}]}
{"word": "rassailla", "conjugation": [{"1": "rassa", "2": "", "3": "", "4": "il", "5": "a", "template_name": "fi-conj-tulla"}]}
{"word": "rassata", "conjugation": [{"1": "rass", "2": "", "3": "", "4": "a", "template_name": "fi-conj-salata"}]}
{"word": "rasteroida", "conjugation": [{"1": "rasteroi", "2": "a", "template_name": "fi-conj-voida"}]}
{"word": "rastia", "conjugation": [{"1": "rast", "2": "", "3": "", "4": "a", "template_name": "fi-conj-sallia"}]}
{"word": "rastittaa", "conjugation": [{"1": "rasti", "2": "tt", "3": "t", "4": "a", "template_name": "fi-conj-muistaa"}]}
{"word": "rasvaantua", "conjugation": [{"1": "rasvaa", "2": "nt", "3": "nn", "4": "u", "5": "a", "template_name": "fi-conj-sanoa"}]}
{"word": "rasvailla", "conjugation": [{"1": "rasva", "2": "", "3": "", "4": "il", "5": "a", "template_name": "fi-conj-tulla"}]}
{"word": "rasvata", "conjugation": [{"1": "rasv", "2": "", "3": "", "4": "a", "template_name": "fi-conj-salata"}]}
{"word": "rasvautua", "conjugation": [{"1": "rasvau", "2": "t", "3": "d", "4": "u", "5": "a", "template_name": "fi-conj-sanoa"}]}
{"word": "rasvoittaa", "conjugation": [{"1": "rasvoi", "2": "tt", "3": "t", "4": "a", "template_name": "fi-conj-muistaa"}]}
{"word": "rasvoittua", "conjugation": [{"1": "rasvoi", "2": "tt", "3": "t", "4": "u", "5": "a", "template_name": "fi-conj-sanoa"}]}
{"word": "ratautua", "conjugation": [{"1": "ratau", "2": "t", "3": "d", "4": "u", "5": "a", "template_name": "fi-conj-sanoa"}]}
{"word": "ratifioida", "conjugation": [{"1": "ratifioi", "2": "a", "template_name": "fi-conj-voida"}]}
{"word": "rationaalistaa", "conjugation": [{"1": "rationaalist", "2": "", "3": "", "4": "a", "template_name": "fi-conj-muistaa"}]}
{"word": "rationaalistua", "conjugation": [{"1": "rationaalist", "2": "", "3": "", "4": "u", "5": "a", "template_name": "fi-conj-sanoa"}]}
{"word": "rationalisoida", "conjugation": [{"1": "rationalisoi", "2": "a", "template_name": "fi-conj-voida"}]}
{"word": "rationalisoitua", "conjugation": [{"1": "rationalisoi", "2": "t", "3": "d", "4": "u", "5": "a", "template_name": "fi-conj-sanoa"}]}
{"word": "rationoida", "conjugation": [{"1": "rationoi", "2": "a", "template_name": "fi-conj-voida"}]}
{"word": "ratista", "conjugation": [{"1": "rat", "2": "", "3": "", "4": "i", "5": "a", "template_name": "fi-conj-rohkaista"}]}
{"word": "ratkaista", "conjugation": [{"1": "ratk", "2": "", "3": "", "4": "ai", "5": "a", "template_name": "fi-conj-rohkaista"}]}
{"word": "ratkeilla", "conjugation": [{"1": "ratke", "2": "", "3": "", "4": "il", "5": "a", "template_name": "fi-conj-tulla"}]}
{"word": "ratketa", "conjugation": [{"1": "ratk", "2": "", "3": "", "4": "e", "5": "a", "template_name": "fi-conj-katketa"}]}
{"word": "ratkoa", "conjugation": [{"1": "ratk", "2": "", "3": "", "4": "o", "5": "a", "template_name": "fi-conj-sanoa"}]}
{"word": "ratsastaa", "conjugation": [{"1": "ratsast", "2": "", "3": "", "4": "a", "template_name": "fi-conj-muistaa"}]}
{"word": "ratsastella", "conjugation": [{"1": "ratsast", "2": "", "3": "", "4": "el", "5": "a", "template_name": "fi-conj-tulla"}]}
{"word": "ratsata", "conjugation": [{"1": "rats", "2": "", "3": "", "4": "a", "template_name": "fi-conj-salata"}]}
{"word": "ratsautua", "conjugation": [{"1": "ratsau", "2": "t", "3": "d", "4": "u", "5": "a", "template_name": "fi-conj-sanoa"}]}
{"word": "ratustaa", "conjugation": [{"1": "ratust", "2": "", "3": "", "4": "a", "template_name": "fi-conj-muistaa"}]}
{"word": "ratustella", "conjugation": [{"1": "ratust", "2": "", "3": "", "4": "el", "5": "a", "template_name": "fi-conj-tulla"}]}
{"word": "raudoittaa", "conjugation": [{"1": "raudoi", "2": "tt", "3": "t", "4": "a", "template_name": "fi-conj-muistaa"}]}
{"word": "raueta", "conjugation": [{"1": "rau", "2": "", "3": "k", "4": "e", "5": "a", "template_name": "fi-conj-vanheta"},}
{"word": "rauhaantua", "conjugation": [{"1": "rauhaa", "2": "nt", "3": "nn", "4": "u", "5": "a", "template_name": "fi-conj-sanoa"}]}
{"word": "rauhoitella", "conjugation": [{"1": "rauhoi", "2": "t", "3": "tt", "4": "el", "5": "a", "template_name": "fi-conj-tulla"}]}
{"word": "rauhoittaa", "conjugation": [{"1": "rauhoi", "2": "tt", "3": "t", "4": "a", "template_name": "fi-conj-muistaa"}]}
{"word": "rauhoittua", "conjugation": [{"1": "rauhoi", "2": "tt", "3": "t", "4": "u", "5": "a", "template_name": "fi-conj-sanoa"}]}
{"word": "raukaista", "conjugation": [{"1": "rauk", "2": "", "3": "", "4": "ai", "5": "a", "template_name": "fi-conj-rohkaista"}]}
{"word": "raunioittaa", "conjugation": [{"1": "raunioi", "2": "tt", "3": "t", "4": "a", "template_name": "fi-conj-muistaa"}]}
{"word": "raunioitua", "conjugation": [{"1": "raunioi", "2": "t", "3": "d", "4": "u", "5": "a", "template_name": "fi-conj-sanoa"}]}
{"word": "ravata", "conjugation": [{"1": "rav", "2": "", "3": "", "4": "a", "template_name": "fi-conj-salata"}]}
{"word": "ravauttaa", "conjugation": [{"1": "ravau", "2": "tt", "3": "t", "4": "a", "template_name": "fi-conj-muistaa"}]}
{"word": "ravistaa", "conjugation": [{"1": "ravist", "2": "", "3": "", "4": "a", "template_name": "fi-conj-muistaa"}]}
{"word": "ravistella", "conjugation": [{"1": "ravist", "2": "", "3": "", "4": "el", "5": "a", "template_name": "fi-conj-tulla"}]}
{"word": "ravistua", "conjugation": [{"1": "ravist", "2": "", "3": "", "4": "u", "5": "a", "template_name": "fi-conj-sanoa"}]}
{"word": "ravistuttaa", "conjugation": [{"1": "ravistu", "2": "tt", "3": "t", "4": "a", "template_name": "fi-conj-muistaa"}]}
{"word": "ravita", "conjugation": [{"1": "ravi", "2": "a", "template_name": "fi-conj-valita"}]}
{"word": "ravustaa", "conjugation": [{"1": "ravust", "2": "", "3": "", "4": "a", "template_name": "fi-conj-muistaa"}]}
{"word": "reaalistaa", "conjugation": [{"1": "reaalist", "2": "", "3": "", "4": "a", "template_name": "fi-conj-muistaa"}]}
{"word": "reaalistua", "conjugation": [{"1": "reaalist", "2": "", "3": "", "4": "u", "5": "a", "template_name": "fi-conj-sanoa"}]}
{"word": "reagoida", "conjugation": [{"1": "reagoi", "2": "a", "template_name": "fi-conj-voida"}]}
{"word": "realisoida", "conjugation": [{"1": "realisoi", "2": "a", "template_name": "fi-conj-voida"}]}
{"word": "realisoitua", "conjugation": [{"1": "realisoi", "2": "t", "3": "d", "4": "u", "5": "a", "template_name": "fi-conj-sanoa"}]}
{"word": "redusoida", "conjugation": [{"1": "redusoi", "2": "a", "template_name": "fi-conj-voida"}]}
{"word": "redusoitua", "conjugation": [{"1": "redusoi", "2": "t", "3": "d", "4": "u", "5": "a", "template_name": "fi-conj-sanoa"}]}
{"word": "refaktoroida", "conjugation": [{"1": "refaktoroi", "2": "a", "template_name": "fi-conj-voida"}]}
{"word": "referoida", "conjugation": [{"1": "referoi", "2": "a", "template_name": "fi-conj-voida"}]}
{"word": "reformoida", "conjugation": [{"1": "reformoi", "2": "a", "template_name": "fi-conj-voida"}]}
{"word": "regeneroida", "conjugation": [{"1": "regeneroi", "2": "a", "template_name": "fi-conj-voida"}]}
{"word": "regeneroitua", "conjugation": [{"1": "regeneroi", "2": "t", "3": "d", "4": "u", "5": "a", "template_name": "fi-conj-sanoa"}]}
{"word": "reguloida", "conjugation": [{"1": "reguloi", "2": "a", "template_name": "fi-conj-voida"}]}
{"word": "rehabilitoida", "conjugation": [{"1": "rehabilitoi", "2": "a", "template_name": "fi-conj-voida"}]}
{"word": "rehahtaa", "conjugation": [{"1": "rehah", "2": "t", "3": "d", "4": "a", "template_name": "fi-conj-muistaa"}]}
{"word": "rehennell\u00e4", "conjugation": [{"1": "rehe", "2": "nn", "3": "nt", "4": "el", "5": "\u00e4", "template_name": "fi-conj-tulla"}]}
{"word": "rehev\u00f6itt\u00e4\u00e4", "conjugation": [{"1": "rehev\u00f6i", "2": "tt", "3": "t", "4": "\u00e4", "template_name": "fi-conj-muistaa"}]}
{"word": "rehev\u00f6ity\u00e4", "conjugation": [{"1": "rehev\u00f6i", "2": "t", "3": "d", "4": "y", "5": "\u00e4", "template_name": "fi-conj-sanoa"}]}
{"word": "rehki\u00e4", "conjugation": [{"1": "rehk", "2": "", "3": "", "4": "\u00e4", "template_name": "fi-conj-sallia"}]}
{"word": "rehottaa", "conjugation": [{"1": "reho", "2": "tt", "3": "t", "4": "a", "template_name": "fi-conj-muistaa"}]}
{"word": "rehustaa", "conjugation": [{"1": "rehust", "2": "", "3": "", "4": "a", "template_name": "fi-conj-muistaa"}]}
{"word": "rehvastella", "conjugation": [{"1": "rehvast", "2": "", "3": "", "4": "el", "5": "a", "template_name": "fi-conj-tulla"}]}
{"word": "rei\u2019itt\u00e4\u00e4", "conjugation": [{"1": "rei'i", "2": "tt", "3": "t", "4": "\u00e4", "template_name": "fi-conj-muistaa"}]}
{"word": "rei\u2019itty\u00e4", "conjugation": [{"1": "rei'i", "2": "tt", "3": "t", "4": "y", "5": "\u00e4", "template_name": "fi-conj-sanoa"}]}
{"word": "reikiinty\u00e4", "conjugation": [{"1": "reikii", "2": "nt", "3": "nn", "4": "y", "5": "\u00e4", "template_name": "fi-conj-sanoa"}]}
{"word": "reilata", "conjugation": [{"1": "reil", "2": "", "3": "", "4": "a", "template_name": "fi-conj-salata"}]}
{"word": "reipastua", "conjugation": [{"1": "reipast", "2": "", "3": "", "4": "u", "5": "a", "template_name": "fi-conj-sanoa"}]}
{"word": "reippailla", "conjugation": [{"1": "reippa", "2": "", "3": "", "4": "il", "5": "a", "template_name": "fi-conj-tulla"}]}
{"word": "reissata", "conjugation": [{"1": "reiss", "2": "", "3": "", "4": "a", "template_name": "fi-conj-salata"}]}
{"word": "reistailla", "conjugation": [{"1": "reista", "2": "", "3": "", "4": "il", "5": "a", "template_name": "fi-conj-tulla"}]}
{"word": "reistata", "conjugation": [{"1": "reist", "2": "", "3": "", "4": "a", "template_name": "fi-conj-salata"}]}
{"word": "reititt\u00e4\u00e4", "conjugation": [{"1": "reiti", "2": "tt", "3": "t", "4": "\u00e4", "template_name": "fi-conj-muistaa"}]}
{"word": "reivata", "conjugation": [{"1": "reiv", "2": "", "3": "", "4": "a", "template_name": "fi-conj-salata"}]}
{"word": "rekapituloida", "conjugation": [{"1": "rekapituloi", "2": "a", "template_name": "fi-conj-voida"}]}
{"word": "rekister\u00f6id\u00e4", "conjugation": [{"1": "rekister\u00f6i", "2": "\u00e4", "template_name": "fi-conj-voida"}]}
{"word": "reklamoida", "conjugation": [{"1": "reklamoi", "2": "a", "template_name": "fi-conj-voida"}]}
{"word": "rekonstruoida", "conjugation": [{"1": "rekonstruoi", "2": "a", "template_name": "fi-conj-voida"}]}
{"word": "rekryt\u00e4", "conjugation": [{"1": "rekr", "2": "", "3": "", "4": "y", "5": "\u00e4", "template_name": "fi-conj-katketa"}]}
{"word": "rekrytoida", "conjugation": [{"1": "rekrytoi", "2": "a", "template_name": "fi-conj-voida"}]}
{"word": "rellest\u00e4\u00e4", "conjugation": [{"1": "rellest", "2": "", "3": "", "4": "\u00e4", "template_name": "fi-conj-muistaa"}]}
{"word": "remahtaa", "conjugation": [{"1": "remah", "2": "t", "3": "d", "4": "a", "template_name": "fi-conj-muistaa"}]}
{"word": "remasteroida", "conjugation": [{"1": "remasteroi", "2": "a", "template_name": "fi-conj-voida"}]}
{"word": "remontoida", "conjugation": [{"1": "remontoi", "2": "a", "template_name": "fi-conj-voida"}]}
{"word": "remontteerata", "conjugation": [{"1": "remontteer", "2": "", "3": "", "4": "a", "template_name": "fi-conj-salata"}]}
{"word": "rempata", "conjugation": [{"1": "rem", "2": "p", "3": "pp", "4": "a", "template_name": "fi-conj-salata"}]}
{"word": "remuta", "conjugation": [{"1": "rem", "2": "", "3": "", "4": "u", "5": "a", "template_name": "fi-conj-katketa"}]}
{"word": "render\u00f6id\u00e4", "conjugation": [{"1": "render\u00f6i", "2": "\u00e4", "template_name": "fi-conj-voida"}]}
{"word": "rengastaa", "conjugation": [{"1": "rengast", "2": "", "3": "", "4": "a", "template_name": "fi-conj-muistaa"}]}
{"word": "renkuttaa", "conjugation": [{"1": "renku", "2": "tt", "3": "t", "4": "a", "template_name": "fi-conj-muistaa"}]}
{"word": "rentouttaa", "conjugation": [{"1": "rentou", "2": "tt", "3": "t", "4": "a", "template_name": "fi-conj-muistaa"}]}
{"word": "rentoutua", "conjugation": [{"1": "rentou", "2": "t", "3": "d", "4": "u", "5": "a", "template_name": "fi-conj-sanoa"}]}
{"word": "renttuilla", "conjugation": [{"1": "renttu", "2": "", "3": "", "4": "il", "5": "a", "template_name": "fi-conj-tulla"}]}
{"word": "rep\u00e4ist\u00e4", "conjugation": [{"1": "rep", "2": "", "3": "", "4": "\u00e4i", "5": "\u00e4", "template_name": "fi-conj-rohkaista"}]}
{"word": "repata", "conjugation": [{"1": "re", "2": "p", "3": "pp", "4": "a", "template_name": "fi-conj-salata"}]}
{"word": "repeenty\u00e4", "conjugation": [{"1": "repee", "2": "nt", "3": "nn", "4": "y", "5": "\u00e4", "template_name": "fi-conj-sanoa"}]}
{"word": "repeill\u00e4", "conjugation": [{"1": "rep", "2": "", "3": "", "4": "eil", "5": "\u00e4", "template_name": "fi-conj-tulla"}]}
{"word": "repeyty\u00e4", "conjugation": [{"1": "repey", "2": "t", "3": "d", "4": "y", "5": "\u00e4", "template_name": "fi-conj-sanoa"}]}
{"word": "repi\u00e4", "conjugation": [{"1": "re", "2": "p", "3": "v", "4": "\u00e4", "template_name": "fi-conj-sallia"}]}
{"word": "replikoida", "conjugation": [{"1": "replikoi", "2": "a", "template_name": "fi-conj-voida"}]}
{"word": "replikoitua", "conjugation": [{"1": "replikoi", "2": "t", "3": "d", "4": "u", "5": "a", "template_name": "fi-conj-sanoa"}]}
{"word": "repostella", "conjugation": [{"1": "repost", "2": "", "3": "", "4": "el", "5": "a", "template_name": "fi-conj-tulla"}]}
{"word": "representoida", "conjugation": [{"1": "representoi", "2": "a", "template_name": "fi-conj-voida"}]}
{"word": "reprodusoida", "conjugation": [{"1": "reprodusoi", "2": "a", "template_name": "fi-conj-voida"}]}
{"word": "repsahtaa", "conjugation": [{"1": "repsah", "2": "t", "3": "d", "4": "a", "template_name": "fi-conj-muistaa"}]}
{"word": "repsottaa", "conjugation": [{"1": "repso", "2": "tt", "3": "t", "4": "a", "template_name": "fi-conj-muistaa"}]}
{"word": "reputtaa", "conjugation": [{"1": "repu", "2": "tt", "3": "t", "4": "a", "template_name": "fi-conj-muistaa"}]}
{"word": "resetata", "conjugation": [{"1": "rese", "2": "t", "3": "tt", "4": "a", "template_name": "fi-conj-salata"}]}
{"word": "resignoitua", "conjugation": [{"1": "resignoi", "2": "t", "3": "d", "4": "u", "5": "a", "template_name": "fi-conj-sanoa"}]}
{"word": "resitoida", "conjugation": [{"1": "resitoi", "2": "a", "template_name": "fi-conj-voida"}]}
{"word": "resonoida", "conjugation": [{"1": "resonoi", "2": "a", "template_name": "fi-conj-voida"}]}
{"word": "resorboida", "conjugation": [{"1": "resorboi", "2": "a", "template_name": "fi-conj-voida"}]}
{"word": "restauroida", "conjugation": [{"1": "restauroi", "2": "a", "template_name": "fi-conj-voida"}]}
{"word": "resursoida", "conjugation": [{"1": "resursoi", "2": "a", "template_name": "fi-conj-voida"}]}
{"word": "resuta", "conjugation": [{"1": "res", "2": "", "3": "", "4": "u", "5": "a", "template_name": "fi-conj-katketa"}]}
{"word": "retkahdella", "conjugation": [{"1": "retkah", "2": "d", "3": "t", "4": "el", "5": "a", "template_name": "fi-conj-tulla"}]}
{"word": "retkahtaa", "conjugation": [{"1": "retkah", "2": "t", "3": "d", "4": "a", "template_name": "fi-conj-muistaa"}]}
{"word": "retkeill\u00e4", "conjugation": [{"1": "retk", "2": "", "3": "", "4": "eil", "5": "\u00e4", "template_name": "fi-conj-tulla"}]}
{"word": "retkottaa", "conjugation": [{"1": "retko", "2": "tt", "3": "t", "4": "a", "template_name": "fi-conj-muistaa"}]}
{"word": "retkua", "conjugation": [{"1": "retk", "2": "", "3": "", "4": "u", "5": "a", "template_name": "fi-conj-sanoa"}]}
{"word": "retostaa", "conjugation": [{"1": "retost", "2": "", "3": "", "4": "a", "template_name": "fi-conj-muistaa"}]}
{"word": "retostella", "conjugation": [{"1": "retost", "2": "", "3": "", "4": "el", "5": "a", "template_name": "fi-conj-tulla"}]}
{"word": "rettel\u00f6id\u00e4", "conjugation": [{"1": "rettel\u00f6i", "2": "\u00e4", "template_name": "fi-conj-tupakoida"}]}
{"word": "retusoida", "conjugation": [{"1": "retusoi", "2": "a", "template_name": "fi-conj-voida"}]}
{"word": "retustaa", "conjugation": [{"1": "retust", "2": "", "3": "", "4": "a", "template_name": "fi-conj-muistaa"}]}
{"word": "retuuttaa", "conjugation": [{"1": "retuu", "2": "tt", "3": "t", "4": "a", "template_name": "fi-conj-muistaa"}]}
{"word": "reuhata", "conjugation": [{"1": "reuh", "2": "", "3": "", "4": "a", "template_name": "fi-conj-salata"}]}
{"word": "reuhottaa", "conjugation": [{"1": "reuho", "2": "tt", "3": "t", "4": "a", "template_name": "fi-conj-muistaa"}]}
{"word": "reuhtoa", "conjugation": [{"1": "reuh", "2": "t", "3": "d", "4": "o", "5": "a", "template_name": "fi-conj-sanoa"}]}
{"word": "reunustaa", "conjugation": [{"1": "reunust", "2": "", "3": "", "4": "a", "template_name": "fi-conj-muistaa"}]}
{"word": "reutoa", "conjugation": [{"1": "reu", "2": "t", "3": "d", "4": "o", "5": "a", "template_name": "fi-conj-sanoa"}]}
{"word": "rev\u00e4hdytt\u00e4\u00e4", "conjugation": [{"1": "rev\u00e4hdy", "2": "tt", "3": "t", "4": "\u00e4", "template_name": "fi-conj-muistaa"}]}
{"word": "rev\u00e4ht\u00e4\u00e4", "conjugation": [{"1": "rev\u00e4h", "2": "t", "3": "d", "4": "\u00e4", "template_name": "fi-conj-muistaa"}]}
{"word": "rev\u00e4ist\u00e4", "conjugation": [{"1": "rev", "2": "", "3": "", "4": "\u00e4i", "5": "\u00e4", "template_name": "fi-conj-rohkaista"}]}
{"word": "rev\u00e4ytt\u00e4\u00e4", "conjugation": [{"1": "rev\u00e4y", "2": "tt", "3": "t", "4": "\u00e4", "template_name": "fi-conj-muistaa"}]}
{"word": "revalvoida", "conjugation": [{"1": "revalvoi", "2": "a", "template_name": "fi-conj-voida"}]}
{"word": "revalvoitua", "conjugation": [{"1": "revalvoi", "2": "t", "3": "d", "4": "u", "5": "a", "template_name": "fi-conj-sanoa"}]}
{"word": "revet\u00e4", "conjugation": [{"1": "re", "2": "v", "3": "p", "4": "e", "5": "\u00e4", "template_name": "fi-conj-katketa"}]}
{"word": "revitell\u00e4", "conjugation": [{"1": "revi", "2": "t", "3": "tt", "4": "el", "5": "\u00e4", "template_name": "fi-conj-tulla"}]}
{"word": "revitt\u00e4\u00e4", "conjugation": [{"1": "revi", "2": "tt", "3": "t", "4": "\u00e4", "template_name": "fi-conj-muistaa"}]}
{"word": "revitytt\u00e4\u00e4", "conjugation": [{"1": "revity", "2": "tt", "3": "t", "4": "\u00e4", "template_name": "fi-conj-muistaa"}]}
{"word": "rickrollata", "conjugation": [{"1": "rickroll", "2": "", "3": "", "4": "a", "template_name": "fi-conj-salata"}]}
{"word": "riehaannuttaa", "conjugation": [{"1": "riehaannu", "2": "tt", "3": "t", "4": "a", "template_name": "fi-conj-muistaa"}]}
{"word": "riehaantua", "conjugation": [{"1": "riehaa", "2": "nt", "3": "nn", "4": "u", "5": "a", "template_name": "fi-conj-sanoa"}]}
{"word": "riehua", "conjugation": [{"1": "rieh", "2": "", "3": "", "4": "u", "5": "a", "template_name": "fi-conj-sanoa"}]}
{"word": "riekkua", "conjugation": [{"1": "rie", "2": "kk", "3": "k", "4": "u", "5": "a", "template_name": "fi-conj-sanoa"}]}
{"word": "riemastua", "conjugation": [{"1": "riemast", "2": "", "3": "", "4": "u", "5": "a", "template_name": "fi-conj-sanoa"}]}
{"word": "riemastuttaa", "conjugation": [{"1": "riemastu", "2": "tt", "3": "t", "4": "a", "template_name": "fi-conj-muistaa"}]}
{"word": "riemuita", "conjugation": [{"1": "riemui", "2": "a", "template_name": "fi-conj-valita"}]}
{"word": "rienata", "conjugation": [{"1": "rien", "2": "", "3": "", "4": "a", "template_name": "fi-conj-salata"}]}
{"word": "rient\u00e4\u00e4", "conjugation": [{"1": "rien", "2": "\u00e4", "template_name": "fi-conj-huutaa"}]}
{"word": "riepoa", "conjugation": [{"1": "rie", "2": "p", "3": "v", "4": "o", "5": "a", "template_name": "fi-conj-sanoa"}]}
{"word": "riepotella", "conjugation": [{"1": "riepo", "2": "t", "3": "tt", "4": "el", "5": "a", "template_name": "fi-conj-tulla"}]}
{"word": "riepottaa", "conjugation": [{"1": "riepo", "2": "tt", "3": "t", "4": "a", "template_name": "fi-conj-muistaa"}]}
{"word": "rietastella", "conjugation": [{"1": "rietast", "2": "", "3": "", "4": "el", "5": "a", "template_name": "fi-conj-tulla"}]}
{"word": "rihlata", "conjugation": [{"1": "rihl", "2": "", "3": "", "4": "a", "template_name": "fi-conj-salata"}]}
{"word": "rihmata", "conjugation": [{"1": "rihm", "2": "", "3": "", "4": "a", "template_name": "fi-conj-salata"}]}
{"word": "riiailla", "conjugation": [{"1": "riia", "2": "", "3": "", "4": "il", "5": "a", "template_name": "fi-conj-tulla"}]}
{"word": "riiata", "conjugation": [{"1": "rii", "2": "", "3": "", "4": "a", "template_name": "fi-conj-salata"}]}
{"word": "riidell\u00e4", "conjugation": [{"1": "rii", "2": "d", "3": "t", "4": "el", "5": "\u00e4", "template_name": "fi-conj-tulla"}]}
{"word": "riihitt\u00e4\u00e4", "conjugation": [{"1": "riihi", "2": "tt", "3": "t", "4": "\u00e4", "template_name": "fi-conj-muistaa"}]}
{"word": "riimitell\u00e4", "conjugation": [{"1": "riimi", "2": "t", "3": "tt", "4": "el", "5": "\u00e4", "template_name": "fi-conj-tulla"}]}
{"word": "riimitt\u00e4\u00e4", "conjugation": [{"1": "riimi", "2": "tt", "3": "t", "4": "\u00e4", "template_name": "fi-conj-muistaa"}]}
{"word": "riimuttaa", "conjugation": [{"1": "riimu", "2": "tt", "3": "t", "4": "a", "template_name": "fi-conj-muistaa"}]}
{"word": "riipaista", "conjugation": [{"1": "riip", "2": "", "3": "", "4": "ai", "5": "a", "template_name": "fi-conj-rohkaista"}]}
{"word": "riipi\u00e4", "conjugation": [{"1": "rii", "2": "p", "3": "v", "4": "\u00e4", "template_name": "fi-conj-sallia"}]}
{"word": "riipoa", "conjugation": [{"1": "rii", "2": "p", "3": "v", "4": "o", "5": "a", "template_name": "fi-conj-sanoa"}]}
{"word": "riippua", "conjugation": [{"1": "rii", "2": "pp", "3": "p", "4": "u", "5": "a", "template_name": "fi-conj-sanoa"}]}
{"word": "riippuliit\u00e4\u00e4", "conjugation": [{"1": "riippulii", "2": "t", "3": "d", "4": "\u00e4", "template_name": "fi-conj-muistaa"}]}
{"word": "riipustaa", "conjugation": [{"1": "riipust", "2": "", "3": "", "4": "a", "template_name": "fi-conj-muistaa"}]}
{"word": "riipustella", "conjugation": [{"1": "riipust", "2": "", "3": "", "4": "el", "5": "a", "template_name": "fi-conj-tulla"}]}
{"word": "riiputtaa", "conjugation": [{"1": "riipu", "2": "tt", "3": "t", "4": "a", "template_name": "fi-conj-muistaa"}]}
{"word": "riist\u00e4\u00e4", "conjugation": [{"1": "riist", "2": "", "3": "", "4": "\u00e4", "template_name": "fi-conj-muistaa"}]}
{"word": "riist\u00e4yty\u00e4", "conjugation": [{"1": "riist\u00e4y", "2": "t", "3": "d", "4": "y", "5": "\u00e4", "template_name": "fi-conj-sanoa"}]}
{"word": "riisua", "conjugation": [{"1": "riis", "2": "", "3": "", "4": "u", "5": "a", "template_name": "fi-conj-sanoa"}]}
{"word": "riisuttaa", "conjugation": [{"1": "riisu", "2": "tt", "3": "t", "4": "a", "template_name": "fi-conj-muistaa"}]}
{"word": "riisuuntua", "conjugation": [{"1": "riisuu", "2": "nt", "3": "nn", "4": "u", "5": "a", "template_name": "fi-conj-sanoa"}]}
{"word": "riisuutua", "conjugation": [{"1": "riisuu", "2": "t", "3": "d", "4": "u", "5": "a", "template_name": "fi-conj-sanoa"}]}
{"word": "riitaannuttaa", "conjugation": [{"1": "riitaannu", "2": "tt", "3": "t", "4": "a", "template_name": "fi-conj-muistaa"}]}
{"word": "riitaantua", "conjugation": [{"1": "riitaa", "2": "nt", "3": "nn", "4": "u", "5": "a", "template_name": "fi-conj-sanoa"}]}
{"word": "riitauttaa", "conjugation": [{"1": "riitau", "2": "tt", "3": "t", "4": "a", "template_name": "fi-conj-muistaa"}]}
{"word": "riitautua", "conjugation": [{"1": "riitau", "2": "t", "3": "d", "4": "u", "5": "a", "template_name": "fi-conj-sanoa"}]}
{"word": "riitt\u00e4\u00e4", "conjugation": [{"1": "rii", "2": "tt", "3": "t", "4": "\u00e4", "template_name": "fi-conj-muistaa"}]}
{"word": "riitty\u00e4", "conjugation": [{"1": "rii", "2": "tt", "3": "t", "4": "y", "5": "\u00e4", "template_name": "fi-conj-sanoa"}]}
{"word": "riiustaa", "conjugation": [{"1": "riiust", "2": "", "3": "", "4": "a", "template_name": "fi-conj-muistaa"}]}
{"word": "riiustella", "conjugation": [{"1": "riiust", "2": "", "3": "", "4": "el", "5": "a", "template_name": "fi-conj-tulla"}]}
{"word": "riivata", "conjugation": [{"1": "riiv", "2": "", "3": "", "4": "a", "template_name": "fi-conj-salata"}]}
{"word": "rikastaa", "conjugation": [{"1": "rikast", "2": "", "3": "", "4": "a", "template_name": "fi-conj-muistaa"}]}
{"word": "rikastua", "conjugation": [{"1": "rikast", "2": "", "3": "", "4": "u", "5": "a", "template_name": "fi-conj-sanoa"}]}
{"word": "rikastuttaa", "conjugation": [{"1": "rikastu", "2": "tt", "3": "t", "4": "a", "template_name": "fi-conj-muistaa"}]}
{"word": "rikitt\u00e4\u00e4", "conjugation": [{"1": "riki", "2": "tt", "3": "t", "4": "\u00e4", "template_name": "fi-conj-muistaa"}]}
{"word": "rikkoa", "conjugation": [{"1": "ri", "2": "kk", "3": "k", "4": "o", "5": "a", "template_name": "fi-conj-sanoa"}]}
{"word": "rikkoontua", "conjugation": [{"1": "rikkoo", "2": "nt", "3": "nn", "4": "u", "5": "a", "template_name": "fi-conj-sanoa"}]}
{"word": "rikkoutua", "conjugation": [{"1": "rikkou", "2": "t", "3": "d", "4": "u", "5": "a", "template_name": "fi-conj-sanoa"}]}
{"word": "rikkua", "conjugation": [{"1": "ri", "2": "kk", "3": "k", "4": "u", "5": "a", "template_name": "fi-conj-sanoa"}]}
{"word": "riksahtaa", "conjugation": [{"1": "riksah", "2": "t", "3": "d", "4": "a", "template_name": "fi-conj-muistaa"}]}
{"word": "rillutella", "conjugation": [{"1": "rillu", "2": "t", "3": "tt", "4": "el", "5": "a", "template_name": "fi-conj-tulla"}]}
{"word": "rimmata", "conjugation": [{"1": "rimm", "2": "", "3": "", "4": "a", "template_name": "fi-conj-salata"}]}
{"word": "rimoittaa", "conjugation": [{"1": "rimoi", "2": "tt", "3": "t", "4": "a", "template_name": "fi-conj-muistaa"}]}
{"word": "rimpuilla", "conjugation": [{"1": "rimp", "2": "", "3": "", "4": "uil", "5": "a", "template_name": "fi-conj-tulla"}]}
{"word": "rimputella", "conjugation": [{"1": "rimpu", "2": "t", "3": "tt", "4": "el", "5": "a", "template_name": "fi-conj-tulla"}]}
{"word": "rimputtaa", "conjugation": [{"1": "rimpu", "2": "tt", "3": "t", "4": "a", "template_name": "fi-conj-muistaa"}]}
{"word": "rinnakkaistaa", "conjugation": [{"1": "rinnakkaist", "2": "", "3": "", "4": "a", "template_name": "fi-conj-muistaa"}]}
{"word": "rinnastaa", "conjugation": [{"1": "rinnast", "2": "", "3": "", "4": "a", "template_name": "fi-conj-muistaa"}]}
{"word": "rinnastua", "conjugation": [{"1": "rinnast", "2": "", "3": "", "4": "u", "5": "a", "template_name": "fi-conj-sanoa"}]}
{"word": "ripata", "conjugation": [{"1": "ri", "2": "p", "3": "pp", "4": "a", "template_name": "fi-conj-salata"}]}
{"word": "ripauttaa", "conjugation": [{"1": "ripau", "2": "tt", "3": "t", "4": "a", "template_name": "fi-conj-muistaa"}]}
{"word": "ripeksi\u00e4", "conjugation": [{"1": "ripeks", "2": "", "3": "", "4": "\u00e4", "template_name": "fi-conj-sallia"}]}
{"word": "ripeytt\u00e4\u00e4", "conjugation": [{"1": "ripey", "2": "tt", "3": "t", "4": "\u00e4", "template_name": "fi-conj-muistaa"}]}
{"word": "ripeyty\u00e4", "conjugation": [{"1": "ripey", "2": "t", "3": "d", "4": "y", "5": "\u00e4", "template_name": "fi-conj-sanoa"}]}
{"word": "ripist\u00e4", "conjugation": [{"1": "rip", "2": "", "3": "", "4": "i", "5": "\u00e4", "template_name": "fi-conj-rohkaista"}]}
{"word": "ripitt\u00e4\u00e4", "conjugation": [{"1": "ripi", "2": "tt", "3": "t", "4": "\u00e4", "template_name": "fi-conj-muistaa"}]}
{"word": "ripitt\u00e4yty\u00e4", "conjugation": [{"1": "ripitt\u00e4y", "2": "t", "3": "d", "4": "y", "5": "\u00e4", "template_name": "fi-conj-sanoa"}]}
{"word": "ripotella", "conjugation": [{"1": "ripo", "2": "t", "3": "tt", "4": "el", "5": "a", "template_name": "fi-conj-tulla"}]}
{"word": "ripottaa", "conjugation": [{"1": "ripo", "2": "tt", "3": "t", "4": "a", "template_name": "fi-conj-muistaa"}]}
{"word": "ripsahdella", "conjugation": [{"1": "ripsah", "2": "d", "3": "t", "4": "el", "5": "a", "template_name": "fi-conj-tulla"}]}
{"word": "ripsahtaa", "conjugation": [{"1": "ripsah", "2": "t", "3": "d", "4": "a", "template_name": "fi-conj-muistaa"}]}
{"word": "ripsauttaa", "conjugation": [{"1": "ripsau", "2": "tt", "3": "t", "4": "a", "template_name": "fi-conj-muistaa"}]}
{"word": "ripsi\u00e4", "conjugation": [{"1": "rips", "2": "", "3": "", "4": "\u00e4", "template_name": "fi-conj-sallia"}]}
{"word": "ripsua", "conjugation": [{"1": "rips", "2": "", "3": "", "4": "u", "5": "a", "template_name": "fi-conj-sanoa"}]}
{"word": "ripuloida", "conjugation": [{"1": "ripuloi", "2": "a", "template_name": "fi-conj-voida"}]}
{"word": "ripustaa", "conjugation": [{"1": "ripust", "2": "", "3": "", "4": "a", "template_name": "fi-conj-muistaa"}]}
{"word": "ripustautua", "conjugation": [{"1": "ripustau", "2": "t", "3": "d", "4": "u", "5": "a", "template_name": "fi-conj-sanoa"}]}
{"word": "risahdella", "conjugation": [{"1": "risah", "2": "d", "3": "t", "4": "el", "5": "a", "template_name": "fi-conj-tulla"}]}
{"word": "risahtaa", "conjugation": [{"1": "risah", "2": "t", "3": "d", "4": "a", "template_name": "fi-conj-muistaa"}]}
{"word": "risauttaa", "conjugation": [{"1": "risau", "2": "tt", "3": "t", "4": "a", "template_name": "fi-conj-muistaa"}]}
{"word": "riskeerata", "conjugation": [{"1": "riskeer", "2": "", "3": "", "4": "a", "template_name": "fi-conj-salata"}]}
{"word": "risoa", "conjugation": [{"1": "ris", "2": "", "3": "", "4": "o", "5": "a", "template_name": "fi-conj-sanoa"}]}
{"word": "rispaantua", "conjugation": [{"1": "rispaa", "2": "nt", "3": "nn", "4": "u", "5": "a", "template_name": "fi-conj-sanoa"}]}
{"word": "rispautua", "conjugation": [{"1": "rispau", "2": "t", "3": "d", "4": "u", "5": "a", "template_name": "fi-conj-sanoa"}]}
{"word": "risteill\u00e4", "conjugation": [{"1": "rist", "2": "", "3": "", "4": "eil", "5": "\u00e4", "template_name": "fi-conj-tulla"}]}
{"word": "risteytt\u00e4\u00e4", "conjugation": [{"1": "ristey", "2": "tt", "3": "t", "4": "\u00e4", "template_name": "fi-conj-muistaa"}]}
{"word": "risteyty\u00e4", "conjugation": [{"1": "ristey", "2": "t", "3": "d", "4": "y", "5": "\u00e4", "template_name": "fi-conj-sanoa"}]}
{"word": "risti\u00e4", "conjugation": [{"1": "rist", "2": "", "3": "", "4": "\u00e4", "template_name": "fi-conj-sallia"}]}
{"word": "ristiinnaulita", "conjugation": [{"1": "ristiinnauli", "2": "a", "template_name": "fi-conj-valita"}]}
{"word": "ristikoida", "conjugation": [{"1": "ristikoi", "2": "a", "template_name": "fi-conj-voida"}]}
{"word": "ristikuulustella", "conjugation": [{"1": "ristikuulust", "2": "", "3": "", "4": "el", "5": "a", "template_name": "fi-conj-tulla"}]}
{"word": "ritist\u00e4", "conjugation": [{"1": "rit", "2": "", "3": "", "4": "i", "5": "\u00e4", "template_name": "fi-conj-rohkaista"}]}
{"word": "ritsata", "conjugation": [{"1": "rits", "2": "", "3": "", "4": "a", "template_name": "fi-conj-salata"}]}
{"word": "riuduttaa", "conjugation": [{"1": "riudu", "2": "tt", "3": "t", "4": "a", "template_name": "fi-conj-muistaa"}]}
{"word": "riuhtaista", "conjugation": [{"1": "riuht", "2": "", "3": "", "4": "ai", "5": "a", "template_name": "fi-conj-rohkaista"}]}
{"word": "riuhtautua", "conjugation": [{"1": "riuhtau", "2": "t", "3": "d", "4": "u", "5": "a", "template_name": "fi-conj-sanoa"}]}
{"word": "riuhtoa", "conjugation": [{"1": "riuh", "2": "t", "3": "d", "4": "o", "5": "a", "template_name": "fi-conj-sanoa"}]}
{"word": "riutua", "conjugation": [{"1": "riu", "2": "t", "3": "d", "4": "u", "5": "a", "template_name": "fi-conj-sanoa"}]}
{"word": "rivitt\u00e4\u00e4", "conjugation": [{"1": "rivi", "2": "tt", "3": "t", "4": "\u00e4", "template_name": "fi-conj-muistaa"}]}
{"word": "robotisoida", "conjugation": [{"1": "robotisoi", "2": "a", "template_name": "fi-conj-voida"}]}
{"word": "robotisoitua", "conjugation": [{"1": "robotisoi", "2": "t", "3": "d", "4": "u", "5": "a", "template_name": "fi-conj-sanoa"}]}
{"word": "robotoida", "conjugation": [{"1": "robotoi", "2": "a", "template_name": "fi-conj-voida"}]}
{"word": "rodullistaa", "conjugation": [{"1": "rodullist", "2": "", "3": "", "4": "a", "template_name": "fi-conj-muistaa"}]}
{"word": "rohista", "conjugation": [{"1": "roh", "2": "", "3": "", "4": "i", "5": "a", "template_name": "fi-conj-rohkaista"}]}
{"word": "rohjeta", "conjugation": [{"1": "roh", "2": "j", "3": "k", "4": "e", "5": "a", "template_name": "fi-conj-vanheta"}]}
{"word": "rohkaista", "conjugation": [{"1": "rohk", "2": "", "3": "", "4": "ai", "5": "a", "template_name": "fi-conj-rohkaista"}]}
{"word": "rohkaistua", "conjugation": [{"1": "rohkaist", "2": "", "3": "", "4": "u", "5": "a", "template_name": "fi-conj-sanoa"}]}
{"word": "rohkia", "conjugation": [{"1": "rohk", "2": "", "3": "", "4": "a", "template_name": "fi-conj-sallia"}]}
{"word": "rohmuta", "conjugation": [{"1": "rohm", "2": "", "3": "", "4": "u", "5": "a", "template_name": "fi-conj-katketa"}]}
{"word": "rohtua", "conjugation": [{"1": "roh", "2": "t", "3": "d", "4": "u", "5": "a", "template_name": "fi-conj-sanoa"}]}
{"word": "roihahtaa", "conjugation": [{"1": "roihah", "2": "t", "3": "d", "4": "a", "template_name": "fi-conj-muistaa"}]}
{"word": "roihuta", "conjugation": [{"1": "roih", "2": "", "3": "", "4": "u", "5": "a", "template_name": "fi-conj-katketa"}]}
{"word": "roikaa", "conjugation": [{"1": "roik", "2": "a", "template_name": "fi-conj-kaikaa"}]}
{"word": "roikkua", "conjugation": [{"1": "roi", "2": "kk", "3": "k", "4": "u", "5": "a", "template_name": "fi-conj-sanoa"}]}
{"word": "roikotella", "conjugation": [{"1": "roiko", "2": "t", "3": "tt", "4": "el", "5": "a", "template_name": "fi-conj-tulla"}]}
{"word": "roikottaa", "conjugation": [{"1": "roiko", "2": "tt", "3": "t", "4": "a", "template_name": "fi-conj-muistaa"}]}
{"word": "roikua", "conjugation": [{"1": "roi", "2": "k", "3": "", "4": "u", "5": "a", "template_name": "fi-conj-sanoa"}]}
{"word": "roimia", "conjugation": [{"1": "roim", "2": "", "3": "", "4": "a", "template_name": "fi-conj-sallia"}]}
{"word": "roiskahdella", "conjugation": [{"1": "roiskah", "2": "d", "3": "t", "4": "el", "5": "a", "template_name": "fi-conj-tulla"}]}
{"word": "roiskahtaa", "conjugation": [{"1": "roiskah", "2": "t", "3": "d", "4": "a", "template_name": "fi-conj-muistaa"}]}
{"word": "roiskaista", "conjugation": [{"1": "roisk", "2": "", "3": "", "4": "ai", "5": "a", "template_name": "fi-conj-rohkaista"}]}
{"word": "roiskautella", "conjugation": [{"1": "roiskau", "2": "t", "3": "tt", "4": "el", "5": "a", "template_name": "fi-conj-tulla"}]}
{"word": "roiskauttaa", "conjugation": [{"1": "roiskau", "2": "tt", "3": "t", "4": "a", "template_name": "fi-conj-muistaa"}]}
{"word": "roiskia", "conjugation": [{"1": "roisk", "2": "", "3": "", "4": "a", "template_name": "fi-conj-sallia"}]}
{"word": "roiskua", "conjugation": [{"1": "roisk", "2": "", "3": "", "4": "u", "5": "a", "template_name": "fi-conj-sanoa"}]}
{"word": "roiskutella", "conjugation": [{"1": "roisku", "2": "t", "3": "tt", "4": "el", "5": "a", "template_name": "fi-conj-tulla"}]}
{"word": "roiskuttaa", "conjugation": [{"1": "roisku", "2": "tt", "3": "t", "4": "a", "template_name": "fi-conj-muistaa"}]}
{"word": "rojahtaa", "conjugation": [{"1": "rojah", "2": "t", "3": "d", "4": "a", "template_name": "fi-conj-muistaa"}]}
{"word": "rojauttaa", "conjugation": [{"1": "rojau", "2": "tt", "3": "t", "4": "a", "template_name": "fi-conj-muistaa"}]}
{"word": "rojottaa", "conjugation": [{"1": "rojo", "2": "tt", "3": "t", "4": "a", "template_name": "fi-conj-muistaa"}]}
{"word": "rokahtua", "conjugation": [{"1": "rokah", "2": "t", "3": "d", "4": "u", "5": "a", "template_name": "fi-conj-sanoa"}]}
{"word": "rokata", "conjugation": [{"1": "ro", "2": "k", "3": "kk", "4": "a", "template_name": "fi-conj-salata"}]}
{"word": "rokottaa", "conjugation": [{"1": "roko", "2": "tt", "3": "t", "4": "a", "template_name": "fi-conj-muistaa"}]}
{"word": "romahdella", "conjugation": [{"1": "romah", "2": "d", "3": "t", "4": "el", "5": "a", "template_name": "fi-conj-tulla"}]}
{"word": "romahduttaa", "conjugation": [{"1": "romahdu", "2": "tt", "3": "t", "4": "a", "template_name": "fi-conj-muistaa"}]}
{"word": "romahtaa", "conjugation": [{"1": "romah", "2": "t", "3": "d", "4": "a", "template_name": "fi-conj-muistaa"}]}
{"word": "romantisoida", "conjugation": [{"1": "romantisoi", "2": "a", "template_name": "fi-conj-voida"}]}
{"word": "romauttaa", "conjugation": [{"1": "romau", "2": "tt", "3": "t", "4": "a", "template_name": "fi-conj-muistaa"}]}
{"word": "romista", "conjugation": [{"1": "rom", "2": "", "3": "", "4": "i", "5": "a", "template_name": "fi-conj-rohkaista"}]}
{"word": "romuttaa", "conjugation": [{"1": "romu", "2": "tt", "3": "t", "4": "a", "template_name": "fi-conj-muistaa"}]}
{"word": "romuttua", "conjugation": [{"1": "romu", "2": "tt", "3": "t", "4": "u", "5": "a", "template_name": "fi-conj-sanoa"}]}
{"word": "ronkkia", "conjugation": [{"1": "ron", "2": "kk", "3": "k", "4": "a", "template_name": "fi-conj-sallia"}]}
{"word": "roomalaistaa", "conjugation": [{"1": "roomalaist", "2": "", "3": "", "4": "a", "template_name": "fi-conj-muistaa"}]}
{"word": "roomalaistua", "conjugation": [{"1": "roomalaist", "2": "", "3": "", "4": "u", "5": "a", "template_name": "fi-conj-sanoa"}]}
{"word": "ropeloida", "conjugation": [{"1": "ropeloi", "2": "a", "template_name": "fi-conj-voida"}]}
{"word": "ropista", "conjugation": [{"1": "rop", "2": "", "3": "", "4": "i", "5": "a", "template_name": "fi-conj-rohkaista"}]}
{"word": "ropisuttaa", "conjugation": [{"1": "ropisu", "2": "tt", "3": "t", "4": "a", "template_name": "fi-conj-muistaa"}]}
{"word": "ropsahdella", "conjugation": [{"1": "ropsah", "2": "d", "3": "t", "4": "el", "5": "a", "template_name": "fi-conj-tulla"}]}
{"word": "ropsahtaa", "conjugation": [{"1": "ropsah", "2": "t", "3": "d", "4": "a", "template_name": "fi-conj-muistaa"}]}
{"word": "ropsautella", "conjugation": [{"1": "ropsau", "2": "t", "3": "tt", "4": "el", "5": "a", "template_name": "fi-conj-tulla"}]}
{"word": "ropsauttaa", "conjugation": [{"1": "ropsau", "2": "tt", "3": "t", "4": "a", "template_name": "fi-conj-muistaa"}]}
{"word": "ropsia", "conjugation": [{"1": "rops", "2": "", "3": "", "4": "a", "template_name": "fi-conj-sallia"}]}
{"word": "roskaantua", "conjugation": [{"1": "roskaa", "2": "nt", "3": "nn", "4": "u", "5": "a", "template_name": "fi-conj-sanoa"}]}
{"word": "roskata", "conjugation": [{"1": "rosk", "2": "", "3": "", "4": "a", "template_name": "fi-conj-salata"}]}
{"word": "rosmota", "conjugation": [{"1": "rosm", "2": "", "3": "", "4": "o", "5": "a", "template_name": "fi-conj-katketa"}]}
{"word": "rosvoilla", "conjugation": [{"1": "rosvo", "2": "", "3": "", "4": "il", "5": "a", "template_name": "fi-conj-tulla"}]}
{"word": "rosvota", "conjugation": [{"1": "rosv", "2": "", "3": "", "4": "o", "5": "a", "template_name": "fi-conj-katketa"}]}
{"word": "roudata", "conjugation": [{"1": "roud", "2": "", "3": "", "4": "a", "template_name": "fi-conj-salata"}]}
{"word": "roudittua", "conjugation": [{"1": "roudi", "2": "tt", "3": "t", "4": "u", "5": "a", "template_name": "fi-conj-sanoa"}]}
{"word": "rouhaista", "conjugation": [{"1": "rouh", "2": "", "3": "", "4": "ai", "5": "a", "template_name": "fi-conj-rohkaista"}]}
{"word": "rouhentaa", "conjugation": [{"1": "rouhen", "2": "a", "template_name": "fi-conj-huutaa"}]}
{"word": "rouhia", "conjugation": [{"1": "rouh", "2": "", "3": "", "4": "a", "template_name": "fi-conj-sallia"}]}
{"word": "rouhiintua", "conjugation": [{"1": "rouhii", "2": "nt", "3": "nn", "4": "u", "5": "a", "template_name": "fi-conj-sanoa"}]}
{"word": "rouhiutua", "conjugation": [{"1": "rouhiu", "2": "t", "3": "d", "4": "u", "5": "a", "template_name": "fi-conj-sanoa"}]}
{"word": "rouskahtaa", "conjugation": [{"1": "rouskah", "2": "t", "3": "d", "4": "a", "template_name": "fi-conj-muistaa"}]}
{"word": "rouskua", "conjugation": [{"1": "rousk", "2": "", "3": "", "4": "u", "5": "a", "template_name": "fi-conj-sanoa"}]}
{"word": "rouskutella", "conjugation": [{"1": "rousku", "2": "t", "3": "tt", "4": "el", "5": "a", "template_name": "fi-conj-tulla"}]}
{"word": "rouskuttaa", "conjugation": [{"1": "rousku", "2": "tt", "3": "t", "4": "a", "template_name": "fi-conj-muistaa"}]}
{"word": "routaannuttaa", "conjugation": [{"1": "routaannu", "2": "tt", "3": "t", "4": "a", "template_name": "fi-conj-muistaa"}]}
{"word": "routaantua", "conjugation": [{"1": "routaa", "2": "nt", "3": "nn", "4": "u", "5": "a", "template_name": "fi-conj-sanoa"}]}
{"word": "routia", "conjugation": [{"1": "rou", "2": "t", "3": "d", "4": "a", "template_name": "fi-conj-sallia"}]}
{"word": "routiintua", "conjugation": [{"1": "routii", "2": "nt", "3": "nn", "4": "u", "5": "a", "template_name": "fi-conj-sanoa"}]}
{"word": "rouvitella", "conjugation": [{"1": "rouvi", "2": "t", "3": "tt", "4": "el", "5": "a", "template_name": "fi-conj-tulla"}]}
{"word": "ruhjoa", "conjugation": [{"1": "ruhj", "2": "", "3": "", "4": "o", "5": "a", "template_name": "fi-conj-sanoa"}]}
{"word": "ruhjoontua", "conjugation": [{"1": "ruhjoo", "2": "nt", "3": "nn", "4": "u", "5": "a", "template_name": "fi-conj-sanoa"}]}
{"word": "ruhjoutua", "conjugation": [{"1": "ruhjou", "2": "t", "3": "d", "4": "u", "5": "a", "template_name": "fi-conj-sanoa"}]}
{"word": "ruikata", "conjugation": [{"1": "rui", "2": "k", "3": "kk", "4": "a", "template_name": "fi-conj-salata"}]}
{"word": "ruikkia", "conjugation": [{"1": "rui", "2": "kk", "3": "k", "4": "a", "template_name": "fi-conj-sallia"}]}
{"word": "ruikuttaa", "conjugation": [{"1": "ruiku", "2": "tt", "3": "t", "4": "a", "template_name": "fi-conj-muistaa"}]}
{"word": "ruinata", "conjugation": [{"1": "ruin", "2": "", "3": "", "4": "a", "template_name": "fi-conj-salata"}]}
{"word": "ruiskahtaa", "conjugation": [{"1": "ruiskah", "2": "t", "3": "d", "4": "a", "template_name": "fi-conj-muistaa"}]}
{"word": "ruiskaista", "conjugation": [{"1": "ruisk", "2": "", "3": "", "4": "ai", "5": "a", "template_name": "fi-conj-rohkaista"}]}
{"word": "ruiskautella", "conjugation": [{"1": "ruiskau", "2": "t", "3": "tt", "4": "el", "5": "a", "template_name": "fi-conj-tulla"}]}
{"word": "ruiskauttaa", "conjugation": [{"1": "ruiskau", "2": "tt", "3": "t", "4": "a", "template_name": "fi-conj-muistaa"}]}
{"word": "ruiskia", "conjugation": [{"1": "ruisk", "2": "", "3": "", "4": "a", "template_name": "fi-conj-sallia"}]}
{"word": "ruiskulakata", "conjugation": [{"1": "ruiskula", "2": "k", "3": "kk", "4": "a", "template_name": "fi-conj-salata"}]}
{"word": "ruiskumaalata", "conjugation": [{"1": "ruiskumaal", "2": "", "3": "", "4": "a", "template_name": "fi-conj-salata"}]}
{"word": "ruiskuta", "conjugation": [{"1": "ruisk", "2": "", "3": "", "4": "u", "5": "a", "template_name": "fi-conj-katketa"}]}
{"word": "ruiskuttaa", "conjugation": [{"1": "ruisku", "2": "tt", "3": "t", "4": "a", "template_name": "fi-conj-muistaa"}]}
{"word": "rukata", "conjugation": [{"1": "ru", "2": "k", "3": "kk", "4": "a", "template_name": "fi-conj-salata"}]}
{"word": "rukkauttaa", "conjugation": [{"1": "rukkau", "2": "tt", "3": "t", "4": "a", "template_name": "fi-conj-muistaa"}]}
{"word": "rukoilla", "conjugation": [{"1": "ruk", "2": "", "3": "", "4": "oil", "5": "a", "template_name": "fi-conj-tulla"}]}
{"word": "ruksata", "conjugation": [{"1": "ruks", "2": "", "3": "", "4": "a", "template_name": "fi-conj-salata"}]}
{"word": "ruksia", "conjugation": [{"1": "ruks", "2": "", "3": "", "4": "a", "template_name": "fi-conj-sallia"}]}
{"word": "rulettaa", "conjugation": [{"1": "rule", "2": "tt", "3": "t", "4": "a", "template_name": "fi-conj-muistaa"}]}
{"word": "rullailla", "conjugation": [{"1": "rulla", "2": "", "3": "", "4": "il", "5": "a", "template_name": "fi-conj-tulla"}]}
{"word": "rullaluistella", "conjugation": [{"1": "rullaluist", "2": "", "3": "", "4": "el", "5": "a", "template_name": "fi-conj-tulla"}]}
{"word": "rullata", "conjugation": [{"1": "rull", "2": "", "3": "", "4": "a", "template_name": "fi-conj-salata"}]}
{"word": "rullautua", "conjugation": [{"1": "rullau", "2": "t", "3": "d", "4": "u", "5": "a", "template_name": "fi-conj-sanoa"}]}
{"word": "rumbata", "conjugation": [{"1": "rumb", "2": "", "3": "", "4": "a", "template_name": "fi-conj-salata"}]}
{"word": "rumentaa", "conjugation": [{"1": "rumen", "2": "a", "template_name": "fi-conj-huutaa"}]}
{"word": "rumentua", "conjugation": [{"1": "rume", "2": "nt", "3": "nn", "4": "u", "5": "a", "template_name": "fi-conj-sanoa"}]}
{"word": "rumeta", "conjugation": [{"1": "rum", "2": "", "3": "", "4": "e", "5": "a", "template_name": "fi-conj-vanheta"}]}
{"word": "rumistaa", "conjugation": [{"1": "rumist", "2": "", "3": "", "4": "a", "template_name": "fi-conj-muistaa"}]}
{"word": "rumistua", "conjugation": [{"1": "rumist", "2": "", "3": "", "4": "u", "5": "a", "template_name": "fi-conj-sanoa"}]}
{"word": "rummuttaa", "conjugation": [{"1": "rummu", "2": "tt", "3": "t", "4": "a", "template_name": "fi-conj-muistaa"}]}
{"word": "runkata", "conjugation": [{"1": "run", "2": "k", "3": "kk", "4": "a", "template_name": "fi-conj-salata"}]}
{"word": "runnata", "conjugation": [{"1": "runn", "2": "", "3": "", "4": "a", "template_name": "fi-conj-salata"}]}
{"word": "runnella", "conjugation": [{"1": "ru", "2": "nn", "3": "nt", "4": "el", "5": "a", "template_name": "fi-conj-tulla"}]}
{"word": "runnoa", "conjugation": [{"1": "runn", "2": "", "3": "", "4": "o", "5": "a", "template_name": "fi-conj-sanoa"}]}
{"word": "runoilla", "conjugation": [{"1": "runo", "2": "", "3": "", "4": "il", "5": "a", "template_name": "fi-conj-tulla"}]}
{"word": "runsastua", "conjugation": [{"1": "runsast", "2": "", "3": "", "4": "u", "5": "a", "template_name": "fi-conj-sanoa"}]}
{"word": "runtata", "conjugation": [{"1": "run", "2": "t", "3": "tt", "4": "a", "template_name": "fi-conj-salata"}]}
{"word": "ruohottua", "conjugation": [{"1": "ruoho", "2": "tt", "3": "t", "4": "u", "5": "a", "template_name": "fi-conj-sanoa"}]}
{"word": "ruokailla", "conjugation": [{"1": "ruok", "2": "", "3": "", "4": "ail", "5": "a", "template_name": "fi-conj-tulla"}]}
{"word": "ruokkia", "conjugation": [{"1": "ruo", "2": "kk", "3": "k", "4": "a", "template_name": "fi-conj-sallia"}]}
{"word": "ruokota", "conjugation": [{"1": "ruo", "2": "k", "3": "kk", "4": "o", "5": "a", "template_name": "fi-conj-katketa"}]}
{"word": "ruopata", "conjugation": [{"1": "ruo", "2": "p", "3": "pp", "4": "a", "template_name": "fi-conj-salata"}]}
{"word": "ruopia", "conjugation": [{"1": "ruo", "2": "p", "3": "v", "4": "a", "template_name": "fi-conj-sallia"}]}
{"word": "ruoputtaa", "conjugation": [{"1": "ruopu", "2": "tt", "3": "t", "4": "a", "template_name": "fi-conj-muistaa"}]}
{"word": "ruoskia", "conjugation": [{"1": "ruosk", "2": "", "3": "", "4": "a", "template_name": "fi-conj-sallia"}]}
{"word": "ruostua", "conjugation": [{"1": "ruost", "2": "", "3": "", "4": "u", "5": "a", "template_name": "fi-conj-sanoa"}]}
{"word": "ruostuttaa", "conjugation": [{"1": "ruostu", "2": "tt", "3": "t", "4": "a", "template_name": "fi-conj-muistaa"}]}
{"word": "ruotia", "conjugation": [{"1": "ruo", "2": "t", "3": "d", "4": "a", "template_name": "fi-conj-sallia"}]}
{"word": "ruotsalaistaa", "conjugation": [{"1": "ruotsalaist", "2": "", "3": "", "4": "a", "template_name": "fi-conj-muistaa"}]}
{"word": "ruotsalaistua", "conjugation": [{"1": "ruotsalaist", "2": "", "3": "", "4": "u", "5": "a", "template_name": "fi-conj-sanoa"}]}
{"word": "ruotsintaa", "conjugation": [{"1": "ruotsin", "2": "a", "template_name": "fi-conj-huutaa"}]}
{"word": "rupatella", "conjugation": [{"1": "rupa", "2": "t", "3": "tt", "4": "el", "5": "a", "template_name": "fi-conj-tulla"}]}
{"word": "rupeutua", "conjugation": [{"1": "rupeu", "2": "t", "3": "d", "4": "u", "5": "a", "template_name": "fi-conj-sanoa"}]}
{"word": "rusahdella", "conjugation": [{"1": "rusah", "2": "d", "3": "t", "4": "el", "5": "a", "template_name": "fi-conj-tulla"}]}
{"word": "rusahtaa", "conjugation": [{"1": "rusah", "2": "t", "3": "d", "4": "a", "template_name": "fi-conj-muistaa"}]}
{"word": "rusauttaa", "conjugation": [{"1": "rusau", "2": "tt", "3": "t", "4": "a", "template_name": "fi-conj-muistaa"}]}
{"word": "rusentaa", "conjugation": [{"1": "rusen", "2": "a", "template_name": "fi-conj-huutaa"}]}
{"word": "rusentua", "conjugation": [{"1": "ruse", "2": "nt", "3": "nn", "4": "u", "5": "a", "template_name": "fi-conj-sanoa"}]}
{"word": "rusikoida", "conjugation": [{"1": "rusikoi", "2": "a", "template_name": "fi-conj-voida"}]}
{"word": "ruskaa", "conjugation": [{"1": "rusk", "2": "a", "template_name": "fi-conj-kaikaa"}]}
{"word": "ruskettaa", "conjugation": [{"1": "ruske", "2": "tt", "3": "t", "4": "a", "template_name": "fi-conj-muistaa"}]}
{"word": "ruskettua", "conjugation": [{"1": "ruske", "2": "tt", "3": "t", "4": "u", "5": "a", "template_name": "fi-conj-sanoa"}]}
{"word": "ruskeuttaa", "conjugation": [{"1": "ruskeu", "2": "tt", "3": "t", "4": "a", "template_name": "fi-conj-muistaa"}]}
{"word": "ruskeutua", "conjugation": [{"1": "ruskeu", "2": "t", "3": "d", "4": "u", "5": "a", "template_name": "fi-conj-sanoa"}]}
{"word": "ruskistaa", "conjugation": [{"1": "ruskist", "2": "", "3": "", "4": "a", "template_name": "fi-conj-muistaa"}]}
{"word": "ruskistua", "conjugation": [{"1": "ruskist", "2": "", "3": "", "4": "u", "5": "a", "template_name": "fi-conj-sanoa"}]}
{"word": "ruskottaa", "conjugation": [{"1": "rusko", "2": "tt", "3": "t", "4": "a", "template_name": "fi-conj-muistaa"}]}
{"word": "ruskua", "conjugation": [{"1": "rusk", "2": "", "3": "", "4": "u", "5": "a", "template_name": "fi-conj-sanoa"}]}
{"word": "rusottaa", "conjugation": [{"1": "ruso", "2": "tt", "3": "t", "4": "a", "template_name": "fi-conj-muistaa"}]}
{"word": "rustailla", "conjugation": [{"1": "rusta", "2": "", "3": "", "4": "il", "5": "a", "template_name": "fi-conj-tulla"}]}
{"word": "rustata", "conjugation": [{"1": "rust", "2": "", "3": "", "4": "a", "template_name": "fi-conj-salata"}]}
{"word": "rustottua", "conjugation": [{"1": "rusto", "2": "tt", "3": "t", "4": "u", "5": "a", "template_name": "fi-conj-sanoa"}]}
{"word": "rustoutua", "conjugation": [{"1": "rustou", "2": "t", "3": "d", "4": "u", "5": "a", "template_name": "fi-conj-sanoa"}]}
{"word": "rutata", "conjugation": [{"1": "ru", "2": "t", "3": "tt", "4": "a", "template_name": "fi-conj-salata"}]}
{"word": "rutinoida", "conjugation": [{"1": "rutinoi", "2": "a", "template_name": "fi-conj-voida"}]}
{"word": "rutinoitua", "conjugation": [{"1": "rutinoi", "2": "t", "3": "d", "4": "u", "5": "a", "template_name": "fi-conj-sanoa"}]}
{"word": "rutista", "conjugation": [{"1": "rut", "2": "", "3": "", "4": "i", "5": "a", "template_name": "fi-conj-rohkaista"}]}
{"word": "rutistaa", "conjugation": [{"1": "rutist", "2": "", "3": "", "4": "a", "template_name": "fi-conj-muistaa"}]}
{"word": "rutistua", "conjugation": [{"1": "rutist", "2": "", "3": "", "4": "u", "5": "a", "template_name": "fi-conj-sanoa"}]}
{"word": "rutkuttaa", "conjugation": [{"1": "rutku", "2": "tt", "3": "t", "4": "a", "template_name": "fi-conj-muistaa"}]}
{"word": "ruttaantua", "conjugation": [{"1": "ruttaa", "2": "nt", "3": "nn", "4": "u", "5": "a", "template_name": "fi-conj-sanoa"}]}
{"word": "ruttautua", "conjugation": [{"1": "ruttau", "2": "t", "3": "d", "4": "u", "5": "a", "template_name": "fi-conj-sanoa"}]}
{"word": "ruuduttaa", "conjugation": [{"1": "ruudu", "2": "tt", "3": "t", "4": "a", "template_name": "fi-conj-muistaa"}]}
{"word": "ruuhkaantua", "conjugation": [{"1": "ruuhkaa", "2": "nt", "3": "nn", "4": "u", "5": "a", "template_name": "fi-conj-sanoa"}]}
{"word": "ruuhkata", "conjugation": [{"1": "ruuhk", "2": "", "3": "", "4": "a", "template_name": "fi-conj-salata"}]}
{"word": "ruuhkauttaa", "conjugation": [{"1": "ruuhkau", "2": "tt", "3": "t", "4": "a", "template_name": "fi-conj-muistaa"}]}
{"word": "ruuhkautua", "conjugation": [{"1": "ruuhkau", "2": "t", "3": "d", "4": "u", "5": "a", "template_name": "fi-conj-sanoa"}]}
{"word": "ruukata", "conjugation": [{"1": "ruuk", "2": "", "3": "", "4": "a", "template_name": "fi-conj-salata"}]}
{"word": "ruukuttaa", "conjugation": [{"1": "ruuku", "2": "tt", "3": "t", "4": "a", "template_name": "fi-conj-muistaa"}]}
{"word": "ruumiillistua", "conjugation": [{"1": "ruumiillist", "2": "", "3": "", "4": "u", "5": "a", "template_name": "fi-conj-sanoa"}]}
{"word": "ruumistua", "conjugation": [{"1": "ruumist", "2": "", "3": "", "4": "u", "5": "a", "template_name": "fi-conj-sanoa"}]}
{"word": "ruunata", "conjugation": [{"1": "ruun", "2": "", "3": "", "4": "a", "template_name": "fi-conj-salata"}]}
{"word": "ruunata", "conjugation": [{"1": "ruun", "2": "", "3": "", "4": "a", "template_name": "fi-conj-salata"}]}
{"word": "ruuvailla", "conjugation": [{"1": "ruuva", "2": "", "3": "", "4": "il", "5": "a", "template_name": "fi-conj-tulla"}]}
{"word": "ruuvata", "conjugation": [{"1": "ruuv", "2": "", "3": "", "4": "a", "template_name": "fi-conj-salata"}]}
{"word": "ruveta", "conjugation": [{"1": "ru", "2": "v", "3": "p", "4": "e", "5": "a", "template_name": "fi-conj-katketa"}]}
{"word": "ruvettua", "conjugation": [{"1": "ruve", "2": "tt", "3": "t", "4": "u", "5": "a", "template_name": "fi-conj-sanoa"}]}
{"word": "ry\u00f6h\u00e4ht\u00e4\u00e4", "conjugation": [{"1": "ry\u00f6h\u00e4h", "2": "t", "3": "d", "4": "\u00e4", "template_name": "fi-conj-muistaa"}]}
{"word": "ry\u00f6h\u00e4t\u00e4", "conjugation": [{"1": "ry\u00f6h", "2": "", "3": "", "4": "\u00e4", "template_name": "fi-conj-salata"}]}
{"word": "ry\u00f6mi\u00e4", "conjugation": [{"1": "ry\u00f6m", "2": "", "3": "", "4": "\u00e4", "template_name": "fi-conj-sallia"}]}
{"word": "ry\u00f6p\u00e4t\u00e4", "conjugation": [{"1": "ry\u00f6", "2": "p", "3": "pp", "4": "\u00e4", "template_name": "fi-conj-salata"}]}
{"word": "ry\u00f6ps\u00e4hdell\u00e4", "conjugation": [{"1": "ry\u00f6ps\u00e4h", "2": "d", "3": "t", "4": "el", "5": "\u00e4", "template_name": "fi-conj-tulla"}]}
{"word": "ry\u00f6ps\u00e4ht\u00e4\u00e4", "conjugation": [{"1": "ry\u00f6ps\u00e4h", "2": "t", "3": "d", "4": "\u00e4", "template_name": "fi-conj-muistaa"}]}
{"word": "ry\u00f6ps\u00e4ytt\u00e4\u00e4", "conjugation": [{"1": "ry\u00f6ps\u00e4y", "2": "tt", "3": "t", "4": "\u00e4", "template_name": "fi-conj-muistaa"}]}
{"word": "ry\u00f6pyt\u00e4", "conjugation": [{"1": "ry\u00f6", "2": "p", "3": "pp", "4": "y", "5": "\u00e4", "template_name": "fi-conj-selvit\u0}
{"word": "ry\u00f6pytt\u00e4\u00e4", "conjugation": [{"1": "ry\u00f6py", "2": "tt", "3": "t", "4": "\u00e4", "template_name": "fi-conj-muistaa"}]}
{"word": "ry\u00f6st\u00e4\u00e4", "conjugation": [{"1": "ry\u00f6st", "2": "", "3": "", "4": "\u00e4", "template_name": "fi-conj-muistaa"}]}
{"word": "ry\u00f6st\u00e4yty\u00e4", "conjugation": [{"1": "ry\u00f6st\u00e4y", "2": "t", "3": "d", "4": "y", "5": "\u00e4", "person": "3", "template_name": "fi-conj-sanoa"}]}
{"word": "ry\u00f6st\u00f6viljell\u00e4", "conjugation": [{"1": "ry\u00f6st\u00f6vilj", "2": "", "3": "", "4": "el", "5": "\u00e4", "template_name": "fi-conj-tulla"}]}
{"word": "ry\u00f6stell\u00e4", "conjugation": [{"1": "ry\u00f6st", "2": "", "3": "", "4": "el", "5": "\u00e4", "template_name": "fi-conj-tulla"}]}
{"word": "ry\u00f6v\u00e4t\u00e4", "conjugation": [{"1": "ry\u00f6v", "2": "", "3": "", "4": "\u00e4", "template_name": "fi-conj-salata"}]}
{"word": "ryhdist\u00e4\u00e4", "conjugation": [{"1": "ryhdist", "2": "", "3": "", "4": "\u00e4", "template_name": "fi-conj-muistaa"}]}
{"word": "ryhdist\u00e4yty\u00e4", "conjugation": [{"1": "ryhdist\u00e4y", "2": "t", "3": "d", "4": "y", "5": "\u00e4", "template_name": "fi-conj-sanoa"}]}
{"word": "ryhdisty\u00e4", "conjugation": [{"1": "ryhdist", "2": "", "3": "", "4": "y", "5": "\u00e4", "template_name": "fi-conj-sanoa"}]}
{"word": "ryhm\u00e4\u00e4nty\u00e4", "conjugation": [{"1": "ryhm\u00e4\u00e4", "2": "nt", "3": "nn", "4": "y", "5": "\u00e4", "template_name": "fi-conj-sanoa"}]}
{"word": "ryhm\u00e4yty\u00e4", "conjugation": [{"1": "ryhm\u00e4y", "2": "t", "3": "d", "4": "y", "5": "\u00e4", "template_name": "fi-conj-sanoa"}]}
{"word": "ryhmitell\u00e4", "conjugation": [{"1": "ryhmi", "2": "t", "3": "tt", "4": "el", "5": "\u00e4", "template_name": "fi-conj-tulla"}]}
{"word": "ryhmitt\u00e4\u00e4", "conjugation": [{"1": "ryhmi", "2": "tt", "3": "t", "4": "\u00e4", "template_name": "fi-conj-muistaa"}]}
{"word": "ryhmitt\u00e4yty\u00e4", "conjugation": [{"1": "ryhmitt\u00e4y", "2": "t", "3": "d", "4": "y", "5": "\u00e4", "template_name": "fi-conj-sanoa"}]}
{"word": "ryhmitty\u00e4", "conjugation": [{"1": "ryhmi", "2": "tt", "3": "t", "4": "y", "5": "\u00e4", "template_name": "fi-conj-sanoa"}]}
{"word": "ryhty\u00e4", "conjugation": [{"1": "ryh", "2": "t", "3": "d", "4": "y", "5": "\u00e4", "template_name": "fi-conj-sanoa"}]}
{"word": "ryiskell\u00e4", "conjugation": [{"1": "ryisk", "2": "", "3": "", "4": "el", "5": "\u00e4", "template_name": "fi-conj-tulla"}]}
{"word": "ryitt\u00e4\u00e4", "conjugation": [{"1": "ryi", "2": "tt", "3": "t", "4": "\u00e4", "template_name": "fi-conj-muistaa"}]}
{"word": "ryk\u00e4ist\u00e4", "conjugation": [{"1": "ryk", "2": "", "3": "", "4": "\u00e4i", "5": "\u00e4", "template_name": "fi-conj-rohkaista"}]}
{"word": "ryki\u00e4", "conjugation": [{"1": "ry", "2": "k", "3": "", "4": "\u00e4", "template_name": "fi-conj-sallia"}]}
{"word": "rym\u00e4ht\u00e4\u00e4", "conjugation": [{"1": "rym\u00e4h", "2": "t", "3": "d", "4": "\u00e4", "template_name": "fi-conj-muistaa"}]}
{"word": "rymist\u00e4", "conjugation": [{"1": "rym", "2": "", "3": "", "4": "i", "5": "\u00e4", "template_name": "fi-conj-rohkaista"}]}
{"word": "rymist\u00e4\u00e4", "conjugation": [{"1": "rymist", "2": "", "3": "", "4": "\u00e4", "template_name": "fi-conj-muistaa"}]}
{"word": "rymistell\u00e4", "conjugation": [{"1": "rymist", "2": "", "3": "", "4": "el", "5": "\u00e4", "template_name": "fi-conj-tulla"}]}
{"word": "rymisytt\u00e4\u00e4", "conjugation": [{"1": "rymisy", "2": "tt", "3": "t", "4": "\u00e4", "template_name": "fi-conj-muistaa"}]}
{"word": "rymyt\u00e4", "conjugation": [{"1": "rym", "2": "", "3": "", "4": "y", "5": "\u00e4", "template_name": "fi-conj-selvit\u0}
{"word": "rynkytt\u00e4\u00e4", "conjugation": [{"1": "rynky", "2": "tt", "3": "t", "4": "\u00e4", "template_name": "fi-conj-muistaa"}]}
{"word": "rynn\u00e4k\u00f6id\u00e4", "conjugation": [{"1": "rynn\u00e4k\u00f6i", "2": "\u00e4", "template_name": "fi-conj-voida"}]}
{"word": "rynn\u00e4t\u00e4", "conjugation": [{"1": "ry", "2": "nn", "3": "nt", "4": "\u00e4", "template_name": "fi-conj-salata"}]}
{"word": "rynni\u00e4", "conjugation": [{"1": "rynn", "2": "", "3": "", "4": "\u00e4", "template_name": "fi-conj-sallia"}]}
{"word": "rynnist\u00e4\u00e4", "conjugation": [{"1": "rynnist", "2": "", "3": "", "4": "\u00e4", "template_name": "fi-conj-muistaa"}]}
{"word": "rynt\u00e4ill\u00e4", "conjugation": [{"1": "rynt\u00e4", "2": "", "3": "", "4": "il", "5": "\u00e4", "template_name": "fi-conj-tulla"}]}
{"word": "rype\u00e4", "conjugation": [{"1": "ry", "2": "p", "3": "v", "4": "\u00e4", "template_name": "fi-conj-laskea"}]}
{"word": "rypist\u00e4\u00e4", "conjugation": [{"1": "rypist", "2": "", "3": "", "4": "\u00e4", "template_name": "fi-conj-muistaa"}]}
{"word": "rypistell\u00e4", "conjugation": [{"1": "rypist", "2": "", "3": "", "4": "el", "5": "\u00e4", "template_name": "fi-conj-tulla"}]}
{"word": "rypisty\u00e4", "conjugation": [{"1": "rypist", "2": "", "3": "", "4": "y", "5": "\u00e4", "template_name": "fi-conj-sanoa"}]}
{"word": "ryppyill\u00e4", "conjugation": [{"1": "ryppy", "2": "", "3": "", "4": "il", "5": "\u00e4", "template_name": "fi-conj-tulla"}]}
{"word": "rypytt\u00e4\u00e4", "conjugation": [{"1": "rypy", "2": "tt", "3": "t", "4": "\u00e4", "template_name": "fi-conj-muistaa"}]}
{"word": "rys\u00e4hdell\u00e4", "conjugation": [{"1": "rys\u00e4h", "2": "d", "3": "t", "4": "el", "5": "\u00e4", "template_name": "fi-conj-tulla"}]}
{"word": "rys\u00e4ht\u00e4\u00e4", "conjugation": [{"1": "rys\u00e4h", "2": "t", "3": "d", "4": "\u00e4", "template_name": "fi-conj-muistaa"}]}
{"word": "rys\u00e4ytt\u00e4\u00e4", "conjugation": [{"1": "rys\u00e4y", "2": "tt", "3": "t", "4": "\u00e4", "template_name": "fi-conj-muistaa"}]}
{"word": "rysk\u00e4\u00e4", "conjugation": [{"1": "rysk", "2": "\u00e4", "template_name": "fi-conj-kaikaa"}]}
{"word": "rysk\u00e4t\u00e4", "conjugation": [{"1": "rysk", "2": "", "3": "", "4": "\u00e4", "template_name": "fi-conj-salata"}]}
{"word": "ryski\u00e4", "conjugation": [{"1": "rysk", "2": "", "3": "", "4": "\u00e4", "template_name": "fi-conj-sallia"}]}
{"word": "rysky\u00e4", "conjugation": [{"1": "rysk", "2": "", "3": "", "4": "y", "5": "\u00e4", "template_name": "fi-conj-sanoa"}]}
{"word": "ryskytt\u00e4\u00e4", "conjugation": [{"1": "rysky", "2": "tt", "3": "t", "4": "\u00e4", "template_name": "fi-conj-muistaa"}]}
{"word": "ryssi\u00e4", "conjugation": [{"1": "ryss", "2": "", "3": "", "4": "\u00e4", "template_name": "fi-conj-sallia"}]}
{"word": "rytist\u00e4", "conjugation": [{"1": "ryt", "2": "", "3": "", "4": "i", "5": "\u00e4", "template_name": "fi-conj-rohkaista"}]}
{"word": "rytist\u00e4\u00e4", "conjugation": [{"1": "rytist", "2": "", "3": "", "4": "\u00e4", "template_name": "fi-conj-muistaa"}]}
{"word": "rytk\u00e4ht\u00e4\u00e4", "conjugation": [{"1": "rytk\u00e4h", "2": "t", "3": "d", "4": "\u00e4", "template_name": "fi-conj-muistaa"}]}
{"word": "rytky\u00e4", "conjugation": [{"1": "rytk", "2": "", "3": "", "4": "y", "5": "\u00e4", "template_name": "fi-conj-sanoa"}]}
{"word": "rytkytt\u00e4\u00e4", "conjugation": [{"1": "rytky", "2": "tt", "3": "t", "4": "\u00e4", "template_name": "fi-conj-muistaa"}]}
{"word": "rytmitt\u00e4\u00e4", "conjugation": [{"1": "rytmi", "2": "tt", "3": "t", "4": "\u00e4", "template_name": "fi-conj-muistaa"}]}
{"word": "rytmitty\u00e4", "conjugation": [{"1": "rytmi", "2": "tt", "3": "t", "4": "y", "5": "\u00e4", "template_name": "fi-conj-sanoa"}]}
{"word": "rytyytt\u00e4\u00e4", "conjugation": [{"1": "rytyy", "2": "tt", "3": "t", "4": "\u00e4", "template_name": "fi-conj-muistaa"}]}
{"word": "ryv\u00e4sty\u00e4", "conjugation": [{"1": "ryv\u00e4st", "2": "", "3": "", "4": "y", "5": "\u00e4", "template_name": "fi-conj-sanoa"}]}
{"word": "ryvett\u00e4\u00e4", "conjugation": [{"1": "ryve", "2": "tt", "3": "t", "4": "\u00e4", "template_name": "fi-conj-muistaa"}]}
{"word": "ryvetty\u00e4", "conjugation": [{"1": "ryve", "2": "tt", "3": "t", "4": "y", "5": "\u00e4", "template_name": "fi-conj-sanoa"}]}
{"word": "ryyditt\u00e4\u00e4", "conjugation": [{"1": "ryydi", "2": "tt", "3": "t", "4": "\u00e4", "template_name": "fi-conj-muistaa"}]}
{"word": "ryyp\u00e4t\u00e4", "conjugation": [{"1": "ryy", "2": "p", "3": "pp", "4": "\u00e4", "template_name": "fi-conj-salata"}]}
{"word": "ryypiskell\u00e4", "conjugation": [{"1": "ryypisk", "2": "", "3": "", "4": "el", "5": "\u00e4", "template_name": "fi-conj-tulla"}]}
{"word": "ryys\u00e4t\u00e4", "conjugation": [{"1": "ryys", "2": "", "3": "", "4": "\u00e4", "template_name": "fi-conj-salata"}]}
{"word": "ryysi\u00e4", "conjugation": [{"1": "ryys", "2": "", "3": "", "4": "\u00e4", "template_name": "fi-conj-sallia"}]}
{"word": "ryyst\u00e4\u00e4", "conjugation": [{"1": "ryyst", "2": "", "3": "", "4": "\u00e4", "template_name": "fi-conj-muistaa"}]}
{"word": "ryyty\u00e4", "conjugation": [{"1": "ryy", "2": "t", "3": "d", "4": "y", "5": "\u00e4", "template_name": "fi-conj-sanoa"}]}
{"word": "s\u00e4\u00e4d\u00e4tt\u00e4\u00e4", "conjugation": [{"1": "s\u00e4\u00e4d\u00e4", "2": "tt", "3": "t", "4": "\u00e4", "template_name": "fi-conj-muistaa"}]}
{"word": "s\u00e4\u00e4dell\u00e4", "conjugation": [{"1": "s\u00e4\u00e4", "2": "d", "3": "t", "4": "el", "5": "\u00e4", "template_name": "fi-conj-tulla"}]}
{"word": "s\u00e4\u00e4li\u00e4", "conjugation": [{"1": "s\u00e4\u00e4l", "2": "", "3": "", "4": "\u00e4", "template_name": "fi-conj-sallia"}]}
{"word": "s\u00e4\u00e4litell\u00e4", "conjugation": [{"1": "s\u00e4\u00e4li", "2": "t", "3": "tt", "4": "el", "5": "\u00e4", "template_name": "fi-conj-tulla"}]}
{"word": "s\u00e4\u00e4litt\u00e4\u00e4", "conjugation": [{"1": "s\u00e4\u00e4li", "2": "tt", "3": "t", "4": "\u00e4", "template_name": "fi-conj-muistaa"}]}
{"word": "s\u00e4\u00e4nn\u00f6llist\u00e4\u00e4", "conjugation": [{"1": "s\u00e4\u00e4nn\u00f6llist", "2": "", "3": "", "4": "\u00e4", "template_name": "fi-conj-muistaa"}]}
{"word": "s\u00e4\u00e4nn\u00f6llisty\u00e4", "conjugation": [{"1": "s\u00e4\u00e4nn\u00f6llist", "2": "", "3": "", "4": "y", "5": "\u00e4", "template_name": "fi-conj-sanoa"}]}
{"word": "s\u00e4\u00e4nn\u00f6st\u00e4\u00e4", "conjugation": [{"1": "s\u00e4\u00e4nn\u00f6st", "2": "", "3": "", "4": "\u00e4", "template_name": "fi-conj-muistaa"}]}
{"word": "s\u00e4\u00e4nn\u00f6stell\u00e4", "conjugation": [{"1": "s\u00e4\u00e4nn\u00f6st", "2": "", "3": "", "4": "el", "5": "\u00e4", "template_name": "fi-conj-tulla"}]}
{"word": "s\u00e4\u00e4nn\u00f6tell\u00e4", "conjugation": [{"1": "s\u00e4\u00e4nn\u00f6", "2": "t", "3": "tt", "4": "el", "5": "\u00e4", "template_name": "fi-conj-tulla"}]}
{"word": "s\u00e4\u00e4nn\u00f6tt\u00e4\u00e4", "conjugation": [{"1": "s\u00e4\u00e4nn\u00f6", "2": "tt", "3": "t", "4": "\u00e4", "template_name": "fi-conj-muistaa"}]}
{"word": "s\u00e4\u00e4nnell\u00e4", "conjugation": [{"1": "s\u00e4\u00e4", "2": "nn", "3": "nt", "4": "el", "5": "\u00e4", "template_name": "fi-conj-tulla"}]}
{"word": "s\u00e4\u00e4st\u00e4\u00e4", "conjugation": [{"1": "s\u00e4\u00e4st", "2": "", "3": "", "4": "\u00e4", "template_name": "fi-conj-muistaa"}]}
{"word": "s\u00e4\u00e4stell\u00e4", "conjugation": [{"1": "s\u00e4\u00e4st", "2": "", "3": "", "4": "el", "5": "\u00e4", "template_name": "fi-conj-tulla"}]}
{"word": "s\u00e4\u00e4sty\u00e4", "conjugation": [{"1": "s\u00e4\u00e4st", "2": "", "3": "", "4": "y", "5": "\u00e4", "template_name": "fi-conj-sanoa"}]}
{"word": "s\u00e4\u00e4t\u00e4\u00e4", "conjugation": [{"1": "s\u00e4\u00e4", "2": "t", "3": "d", "4": "\u00e4", "template_name": "fi-conj-muistaa"}]}
{"word": "s\u00e4\u00e4ti\u00f6id\u00e4", "conjugation": [{"1": "s\u00e4\u00e4ti\u00f6i", "2": "\u00e4", "template_name": "fi-conj-voida"}]}
{"word": "s\u00e4\u00e4ty\u00e4", "conjugation": [{"1": "s\u00e4\u00e4", "2": "t", "3": "d", "4": "y", "5": "\u00e4", "template_name": "fi-conj-sanoa"}]}
{"word": "s\u00e4dehti\u00e4", "conjugation": [{"1": "s\u00e4deh", "2": "t", "3": "d", "4": "\u00e4", "template_name": "fi-conj-sallia"}]}
{"word": "s\u00e4dett\u00e4\u00e4", "conjugation": [{"1": "s\u00e4de", "2": "tt", "3": "t", "4": "\u00e4", "template_name": "fi-conj-muistaa"}]}
{"word": "s\u00e4est\u00e4\u00e4", "conjugation": [{"1": "s\u00e4est", "2": "", "3": "", "4": "\u00e4", "template_name": "fi-conj-muistaa"}]}
{"word": "s\u00e4h\u00e4ht\u00e4\u00e4", "conjugation": [{"1": "s\u00e4h\u00e4h", "2": "t", "3": "d", "4": "\u00e4", "template_name": "fi-conj-muistaa"}]}
{"word": "s\u00e4helt\u00e4\u00e4", "conjugation": [{"1": "s\u00e4hel", "2": "\u00e4", "template_name": "fi-conj-huutaa"}]}
{"word": "s\u00e4hist\u00e4", "conjugation": [{"1": "s\u00e4h", "2": "", "3": "", "4": "i", "5": "\u00e4", "template_name": "fi-conj-rohkaista"}]}
{"word": "s\u00e4hk\u00f6ist\u00e4\u00e4", "conjugation": [{"1": "s\u00e4hk\u00f6ist", "2": "", "3": "", "4": "\u00e4", "template_name": "fi-conj-muistaa"}]}
{"word": "s\u00e4hk\u00f6isty\u00e4", "conjugation": [{"1": "s\u00e4hk\u00f6ist", "2": "", "3": "", "4": "y", "5": "\u00e4", "template_name": "fi-conj-sanoa"}]}
{"word": "s\u00e4hk\u00f6tt\u00e4\u00e4", "conjugation": [{"1": "s\u00e4hk\u00f6", "2": "tt", "3": "t", "4": "\u00e4", "template_name": "fi-conj-muistaa"}]}
{"word": "s\u00e4hl\u00e4t\u00e4", "conjugation": [{"1": "s\u00e4hl", "2": "", "3": "", "4": "\u00e4", "template_name": "fi-conj-salata"}]}
{"word": "s\u00e4hli\u00e4", "conjugation": [{"1": "s\u00e4hl", "2": "", "3": "", "4": "\u00e4", "template_name": "fi-conj-sallia"}]}
{"word": "s\u00e4ihky\u00e4", "conjugation": [{"1": "s\u00e4ihk", "2": "", "3": "", "4": "y", "5": "\u00e4", "template_name": "fi-conj-sanoa"}]}
{"word": "s\u00e4ik\u00e4hdytt\u00e4\u00e4", "conjugation": [{"1": "s\u00e4ik\u00e4hdy", "2": "tt", "3": "t", "4": "\u00e4", "template_name": "fi-conj-muistaa"}]}
{"word": "s\u00e4ik\u00e4ht\u00e4\u00e4", "conjugation": [{"1": "s\u00e4ik\u00e4h", "2": "t", "3": "d", "4": "\u00e4", "template_name": "fi-conj-muistaa"}]}
{"word": "s\u00e4ik\u00e4hty\u00e4", "conjugation": [{"1": "s\u00e4ik\u00e4h", "2": "t", "3": "d", "4": "y", "5": "\u00e4", "template_name": "fi-conj-sanoa"}]}
{"word": "s\u00e4ik\u00e4ytell\u00e4", "conjugation": [{"1": "s\u00e4ik\u00e4y", "2": "t", "3": "tt", "4": "el", "5": "\u00e4", "template_name": "fi-conj-tulla"}]}
{"word": "s\u00e4ik\u00e4ytt\u00e4\u00e4", "conjugation": [{"1": "s\u00e4ik\u00e4y", "2": "tt", "3": "t", "4": "\u00e4", "template_name": "fi-conj-muistaa"}]}
{"word": "s\u00e4ikeist\u00e4\u00e4", "conjugation": [{"1": "s\u00e4ikeist", "2": "", "3": "", "4": "\u00e4", "template_name": "fi-conj-muistaa"}]}
{"word": "s\u00e4ikky\u00e4", "conjugation": [{"1": "s\u00e4i", "2": "kk", "3": "k", "4": "y", "5": "\u00e4", "template_name": "fi-conj-sanoa"}]}
{"word": "s\u00e4ikytell\u00e4", "conjugation": [{"1": "s\u00e4iky", "2": "t", "3": "tt", "4": "el", "5": "\u00e4", "template_name": "fi-conj-tulla"}]}
{"word": "s\u00e4ikytt\u00e4\u00e4", "conjugation": [{"1": "s\u00e4iky", "2": "tt", "3": "t", "4": "\u00e4", "template_name": "fi-conj-muistaa"}]}
{"word": "s\u00e4il\u00f6\u00e4", "conjugation": [{"1": "s\u00e4il", "2": "", "3": "", "4": "\u00f6", "5": "\u00e4", "template_name": "fi-conj-sanoa"}]}
{"word": "s\u00e4ili\u00f6id\u00e4", "conjugation": [{"1": "s\u00e4ili\u00f6i", "2": "\u00e4", "template_name": "fi-conj-voida"}]}
{"word": "s\u00e4ily\u00e4", "conjugation": [{"1": "s\u00e4il", "2": "", "3": "", "4": "y", "5": "\u00e4", "template_name": "fi-conj-sanoa"}]}
{"word": "s\u00e4ilytt\u00e4\u00e4", "conjugation": [{"1": "s\u00e4ily", "2": "tt", "3": "t", "4": "\u00e4", "template_name": "fi-conj-muistaa"}]}
{"word": "s\u00e4k\u00e4tt\u00e4\u00e4", "conjugation": [{"1": "s\u00e4k\u00e4", "2": "tt", "3": "t", "4": "\u00e4", "template_name": "fi-conj-muistaa"}]}
{"word": "s\u00e4ken\u00f6id\u00e4", "conjugation": [{"1": "s\u00e4ken\u00f6i", "2": "\u00e4", "template_name": "fi-conj-voida"}]}
{"word": "s\u00e4kitt\u00e4\u00e4", "conjugation": [{"1": "s\u00e4ki", "2": "tt", "3": "t", "4": "\u00e4", "template_name": "fi-conj-muistaa"}]}
{"word": "s\u00e4ks\u00e4tt\u00e4\u00e4", "conjugation": [{"1": "s\u00e4ks\u00e4", "2": "tt", "3": "t", "4": "\u00e4", "template_name": "fi-conj-muistaa"}]}
{"word": "s\u00e4l\u00e4ht\u00e4\u00e4", "conjugation": [{"1": "s\u00e4l\u00e4h", "2": "t", "3": "d", "4": "\u00e4", "template_name": "fi-conj-muistaa"}]}
{"word": "s\u00e4lytt\u00e4\u00e4", "conjugation": [{"1": "s\u00e4ly", "2": "tt", "3": "t", "4": "\u00e4", "template_name": "fi-conj-muistaa"}]}
{"word": "s\u00e4mpl\u00e4t\u00e4", "conjugation": [{"1": "s\u00e4mpl", "2": "", "3": "", "4": "\u00e4", "template_name": "fi-conj-salata"}]}
{"word": "s\u00e4nn\u00e4t\u00e4", "conjugation": [{"1": "s\u00e4", "2": "nn", "3": "nt", "4": "\u00e4", "template_name": "fi-conj-salata"}]}
{"word": "s\u00e4nt\u00e4ill\u00e4", "conjugation": [{"1": "s\u00e4nt\u00e4", "2": "", "3": "", "4": "il", "5": "\u00e4", "template_name": "fi-conj-tulla"}]}
{"word": "s\u00e4pist\u00e4", "conjugation": [{"1": "s\u00e4p", "2": "", "3": "", "4": "i", "5": "\u00e4", "template_name": "fi-conj-rohkaista"}]}
{"word": "s\u00e4ps\u00e4hdell\u00e4", "conjugation": [{"1": "s\u00e4ps\u00e4h", "2": "d", "3": "t", "4": "el", "5": "\u00e4", "template_name": "fi-conj-tulla"}]}
{"word": "s\u00e4ps\u00e4hdytt\u00e4\u00e4", "conjugation": [{"1": "s\u00e4ps\u00e4hdy", "2": "tt", "3": "t", "4": "\u00e4", "template_name": "fi-conj-muistaa"}]}
{"word": "s\u00e4ps\u00e4ht\u00e4\u00e4", "conjugation": [{"1": "s\u00e4ps\u00e4h", "2": "t", "3": "d", "4": "\u00e4", "template_name": "fi-conj-muistaa"}]}
{"word": "s\u00e4ps\u00e4ytt\u00e4\u00e4", "conjugation": [{"1": "s\u00e4ps\u00e4y", "2": "tt", "3": "t", "4": "\u00e4", "template_name": "fi-conj-muistaa"}]}
{"word": "s\u00e4r\u00e4hdell\u00e4", "conjugation": [{"1": "s\u00e4r\u00e4h", "2": "d", "3": "t", "4": "el", "5": "\u00e4", "template_name": "fi-conj-tulla"}]}
{"word": "s\u00e4r\u00e4ht\u00e4\u00e4", "conjugation": [{"1": "s\u00e4r\u00e4h", "2": "t", "3": "d", "4": "\u00e4", "template_name": "fi-conj-muistaa"}]}
{"word": "s\u00e4r\u00f6ill\u00e4", "conjugation": [{"1": "s\u00e4r\u00f6", "2": "", "3": "", "4": "il", "5": "\u00e4", "template_name": "fi-conj-tulla"}]}
{"word": "s\u00e4r\u00f6yty\u00e4", "conjugation": [{"1": "s\u00e4r\u00f6y", "2": "t", "3": "d", "4": "y", "5": "\u00e4", "template_name": "fi-conj-sanoa"}]}
{"word": "s\u00e4rist\u00e4", "conjugation": [{"1": "s\u00e4r", "2": "", "3": "", "4": "i", "5": "\u00e4", "template_name": "fi-conj-rohkaista"}]}
{"word": "s\u00e4rke\u00e4", "conjugation": [{"1": "s\u00e4r", "2": "k", "3": "j", "4": "\u00e4", "template_name": "fi-conj-laskea"}]}
{"word": "s\u00e4rky\u00e4", "conjugation": [{"1": "s\u00e4r", "2": "k", "3": "", "4": "y", "5": "\u00e4", "template_name": "fi-conj-sanoa"}]}
{"word": "s\u00e4rm\u00e4t\u00e4", "conjugation": [{"1": "s\u00e4rm", "2": "", "3": "", "4": "\u00e4", "template_name": "fi-conj-salata"}]}
{"word": "s\u00e4rpi\u00e4", "conjugation": [{"1": "s\u00e4r", "2": "p", "3": "v", "4": "\u00e4", "template_name": "fi-conj-sallia"}]}
{"word": "s\u00e4teill\u00e4", "conjugation": [{"1": "s\u00e4t", "2": "", "3": "", "4": "eil", "5": "\u00e4", "template_name": "fi-conj-tulla"}]}
{"word": "s\u00e4teilytt\u00e4\u00e4", "conjugation": [{"1": "s\u00e4teily", "2": "tt", "3": "t", "4": "\u00e4", "template_name": "fi-conj-muistaa"}]}
{"word": "s\u00e4tk\u00e4tt\u00e4\u00e4", "conjugation": [{"1": "s\u00e4tk\u00e4", "2": "tt", "3": "t", "4": "\u00e4", "template_name": "fi-conj-muistaa"}]}
{"word": "s\u00e4tki\u00e4", "conjugation": [{"1": "s\u00e4tk", "2": "", "3": "", "4": "\u00e4", "template_name": "fi-conj-sallia"}]}
{"word": "s\u00e4tkytell\u00e4", "conjugation": [{"1": "s\u00e4tky", "2": "t", "3": "tt", "4": "el", "5": "\u00e4", "template_name": "fi-conj-tulla"}]}
{"word": "s\u00e4tkytt\u00e4\u00e4", "conjugation": [{"1": "s\u00e4tky", "2": "tt", "3": "t", "4": "\u00e4", "template_name": "fi-conj-muistaa"}]}
{"word": "s\u00e4tti\u00e4", "conjugation": [{"1": "s\u00e4", "2": "tt", "3": "t", "4": "\u00e4", "template_name": "fi-conj-sallia"}]}
{"word": "s\u00e4v\u00e4hdytt\u00e4\u00e4", "conjugation": [{"1": "s\u00e4v\u00e4hdy", "2": "tt", "3": "t", "4": "\u00e4", "template_name": "fi-conj-muistaa"}]}
{"word": "s\u00e4v\u00e4ht\u00e4\u00e4", "conjugation": [{"1": "s\u00e4v\u00e4h", "2": "t", "3": "d", "4": "\u00e4", "template_name": "fi-conj-muistaa"}]}
{"word": "s\u00e4v\u00e4ytt\u00e4\u00e4", "conjugation": [{"1": "s\u00e4v\u00e4y", "2": "tt", "3": "t", "4": "\u00e4", "template_name": "fi-conj-muistaa"}]}
{"word": "s\u00e4velt\u00e4\u00e4", "conjugation": [{"1": "s\u00e4vel", "2": "\u00e4", "template_name": "fi-conj-huutaa"}]}
{"word": "s\u00e4vytt\u00e4\u00e4", "conjugation": [{"1": "s\u00e4vy", "2": "tt", "3": "t", "4": "\u00e4", "template_name": "fi-conj-muistaa"}]}
{"word": "s\u00e4vytty\u00e4", "conjugation": [{"1": "s\u00e4vy", "2": "tt", "3": "t", "4": "y", "5": "\u00e4", "template_name": "fi-conj-sanoa"}]}
{"word": "s\u00f6hl\u00e4t\u00e4", "conjugation": [{"1": "s\u00f6hl", "2": "", "3": "", "4": "\u00e4", "template_name": "fi-conj-salata"}]}
{"word": "s\u00f6hli\u00e4", "conjugation": [{"1": "s\u00f6hl", "2": "", "3": "", "4": "\u00e4", "template_name": "fi-conj-sallia"}]}
{"word": "s\u00f6k\u00f6tt\u00e4\u00e4", "conjugation": [{"1": "s\u00f6k\u00f6", "2": "tt", "3": "t", "4": "\u00e4", "template_name": "fi-conj-muistaa"}]}
{"word": "s\u00f6nk\u00e4t\u00e4", "conjugation": [{"1": "s\u00f6n", "2": "k", "3": "kk", "4": "\u00e4", "template_name": "fi-conj-salata"}]}
{"word": "s\u00f6nk\u00f6tt\u00e4\u00e4", "conjugation": [{"1": "s\u00f6nk\u00f6", "2": "tt", "3": "t", "4": "\u00e4", "template_name": "fi-conj-muistaa"}]}
{"word": "s\u00f6p\u00f6ill\u00e4", "conjugation": [{"1": "s\u00f6p\u00f6", "2": "", "3": "", "4": "il", "5": "\u00e4", "template_name": "fi-conj-tulla"}]}
{"word": "s\u00f6p\u00f6tt\u00e4\u00e4", "conjugation": [{"1": "s\u00f6p\u00f6", "2": "tt", "3": "t", "4": "\u00e4", "template_name": "fi-conj-muistaa"}]}
{"word": "s\u00f6rkki\u00e4", "conjugation": [{"1": "s\u00f6r", "2": "kk", "3": "k", "4": "\u00e4", "template_name": "fi-conj-sallia"}]}
{"word": "s\u00f6rss\u00e4t\u00e4", "conjugation": [{"1": "s\u00f6rss", "2": "", "3": "", "4": "\u00e4", "template_name": "fi-conj-salata"}]}
{"word": "s\u00f6ss\u00f6tt\u00e4\u00e4", "conjugation": [{"1": "s\u00f6ss\u00f6", "2": "tt", "3": "t", "4": "\u00e4", "template_name": "fi-conj-muistaa"}]}
{"word": "s\u00f6ssi\u00e4", "conjugation": [{"1": "s\u00f6ss", "2": "", "3": "", "4": "\u00e4", "template_name": "fi-conj-sallia"}]}
{"word": "saada aikaiseksi", "conjugation": [{"1": "sa", "2": "a", "qual": "aikaiseksi", "template_name": "fi-conj-saada"}]}
{"word": "saada selk\u00e4\u00e4ns\u00e4", "conjugation": [{"1": "sa", "2": "a", "q1sg": "selk\u00e4\u00e4ni", "q2sg": "selk\u00e4\u00e4si", "q1pl": "selk\u00e4\u00e4mme", "q2pl": "selk\u00e4\u00e4nne", "q3p": "selk\u00e4\u00e4ns\u00e4", "qpass": "selk\u00e4\u00e4n", "template_name": "fi-conj-saada"}]}
{"word": "saada turpaansa", "conjugation": [{"1": "sa", "2": "a", "q1sg": "turpaani", "q2sg": "turpaasi", "q1pl": "turpaamme", "q2pl": "turpaanne", "q3p": "turpaansa", "qpass": "turpaan", "template_name": "fi-conj-saada"}]}
{"word": "saada", "conjugation": [{"1": "sa", "2": "a", "template_name": "fi-conj-saada"}]}
{"word": "saalistaa", "conjugation": [{"1": "saalist", "2": "", "3": "", "4": "a", "template_name": "fi-conj-muistaa"}]}
{"word": "saapastella", "conjugation": [{"1": "saapast", "2": "", "3": "", "4": "el", "5": "a", "template_name": "fi-conj-tulla"}]}
{"word": "saapua", "conjugation": [{"1": "saa", "2": "p", "3": "v", "4": "u", "5": "a", "template_name": "fi-conj-sanoa"}]}
{"word": "saarnata", "conjugation": [{"1": "saarn", "2": "", "3": "", "4": "a", "template_name": "fi-conj-salata"}]}
{"word": "saarrostaa", "conjugation": [{"1": "saarrost", "2": "", "3": "", "4": "a", "template_name": "fi-conj-muistaa"}]}
{"word": "saartaa", "conjugation": [{"1": "saar", "2": "a", "template_name": "fi-conj-saartaa"}]}
{"word": "saastata", "conjugation": [{"1": "saast", "2": "", "3": "", "4": "a", "template_name": "fi-conj-salata"}]}
{"word": "saastua", "conjugation": [{"1": "saast", "2": "", "3": "", "4": "u", "5": "a", "template_name": "fi-conj-sanoa"}]}
{"word": "saastuttaa", "conjugation": [{"1": "saastu", "2": "tt", "3": "t", "4": "a", "template_name": "fi-conj-muistaa"}]}
{"word": "saatella", "conjugation": [{"1": "saa", "2": "t", "3": "tt", "4": "el", "5": "a", "template_name": "fi-conj-tulla"}]}
{"word": "saattaa", "conjugation": [{"1": "saa", "2": "tt", "3": "t", "4": "a", "template_name": "fi-conj-kaivaa"}]}
{"word": "saavuttaa", "conjugation": [{"1": "saavu", "2": "tt", "3": "t", "4": "a", "template_name": "fi-conj-muistaa"}]}
{"word": "sabotoida", "conjugation": [{"1": "sabotoi", "2": "a", "template_name": "fi-conj-voida"}]}
{"word": "sadatella", "conjugation": [{"1": "sada", "2": "t", "3": "tt", "4": "el", "5": "a", "template_name": "fi-conj-tulla"}]}
{"word": "sadella", "conjugation": [{"1": "sa", "2": "d", "3": "t", "4": "el", "5": "a", "template_name": "fi-conj-tulla"}]}
{"word": "sadettaa", "conjugation": [{"1": "sade", "2": "tt", "3": "t", "4": "a", "template_name": "fi-conj-muistaa"}]}
{"word": "saeta", "conjugation": [{"1": "sa", "2": "", "3": "k", "4": "e", "5": "a", "template_name": "fi-conj-vanheta"}]}
{"word": "safkata", "conjugation": [{"1": "safk", "2": "", "3": "", "4": "a", "template_name": "fi-conj-salata"}]}
{"word": "sahata", "conjugation": [{"1": "sah", "2": "", "3": "", "4": "a", "template_name": "fi-conj-salata"}]}
{"word": "sahauttaa", "conjugation": [{"1": "sahau", "2": "tt", "3": "t", "4": "a", "template_name": "fi-conj-muistaa"}]}
{"word": "sahautua", "conjugation": [{"1": "sahau", "2": "t", "3": "d", "4": "u", "5": "a", "template_name": "fi-conj-sanoa"}]}
{"word": "sahuuttaa", "conjugation": [{"1": "sahuu", "2": "tt", "3": "t", "4": "a", "template_name": "fi-conj-muistaa"}]}
{"word": "saikuttaa", "conjugation": [{"1": "saiku", "2": "tt", "3": "t", "4": "a", "template_name": "fi-conj-muistaa"}]}
{"word": "saippuoida", "conjugation": [{"1": "saippuoi", "2": "a", "template_name": "fi-conj-voida"}]}
{"word": "saippuoittaa", "conjugation": [{"1": "saippuoi", "2": "tt", "3": "t", "4": "a", "template_name": "fi-conj-muistaa"}]}
{"word": "saippuoitua", "conjugation": [{"1": "saippuoi", "2": "t", "3": "d", "4": "u", "5": "a", "template_name": "fi-conj-sanoa"}]}
{"word": "sairastaa", "conjugation": [{"1": "sairast", "2": "", "3": "", "4": "a", "template_name": "fi-conj-muistaa"}]}
{"word": "sairastella", "conjugation": [{"1": "sairast", "2": "", "3": "", "4": "el", "5": "a", "template_name": "fi-conj-tulla"}]}
{"word": "sairastua", "conjugation": [{"1": "sairast", "2": "", "3": "", "4": "u", "5": "a", "template_name": "fi-conj-sanoa"}]}
{"word": "sairastuttaa", "conjugation": [{"1": "sairastu", "2": "tt", "3": "t", "4": "a", "template_name": "fi-conj-muistaa"}]}
{"word": "saivarrella", "conjugation": [{"1": "saiva", "2": "rr", "3": "rt", "4": "el", "5": "a", "template_name": "fi-conj-tulla"}]}
{"word": "saivartaa", "conjugation": [{"1": "saivar", "2": "a", "template_name": "fi-conj-huutaa"}]}
{"word": "sakata", "conjugation": [{"1": "sa", "2": "k", "3": "kk", "4": "a", "template_name": "fi-conj-salata"},}
{"word": "sakata", "conjugation": [{"1": "sa", "2": "k", "3": "kk", "4": "a", "template_name": "fi-conj-salata"}]}
{"word": "sakata", "conjugation": [{"1": "sa", "2": "k", "3": "kk", "4": "a", "template_name": "fi-conj-salata"}]}
{"word": "sakeuttaa", "conjugation": [{"1": "sakeu", "2": "tt", "3": "t", "4": "a", "template_name": "fi-conj-muistaa"}]}
{"word": "sakeutua", "conjugation": [{"1": "sakeu", "2": "t", "3": "d", "4": "u", "5": "a", "template_name": "fi-conj-sanoa"}]}
{"word": "sakkaantua", "conjugation": [{"1": "sakkaa", "2": "nt", "3": "nn", "4": "u", "5": "a", "template_name": "fi-conj-sanoa"}]}
{"word": "sakkauttaa", "conjugation": [{"1": "sakkau", "2": "tt", "3": "t", "4": "a", "template_name": "fi-conj-muistaa"}]}
{"word": "sakkautua", "conjugation": [{"1": "sakkau", "2": "t", "3": "d", "4": "u", "5": "a", "template_name": "fi-conj-sanoa"}]}
{"word": "sakottaa", "conjugation": [{"1": "sako", "2": "tt", "3": "t", "4": "a", "template_name": "fi-conj-muistaa"}]}
{"word": "sakoutua", "conjugation": [{"1": "sakou", "2": "t", "3": "d", "4": "u", "5": "a", "template_name": "fi-conj-sanoa"}]}
{"word": "saksalaistaa", "conjugation": [{"1": "saksalaist", "2": "", "3": "", "4": "a", "template_name": "fi-conj-muistaa"}]}
{"word": "saksalaistua", "conjugation": [{"1": "saksalaist", "2": "", "3": "", "4": "u", "5": "a", "template_name": "fi-conj-sanoa"}]}
{"word": "saksantaa", "conjugation": [{"1": "saksan", "2": "a", "template_name": "fi-conj-huutaa"}]}
{"word": "saksata", "conjugation": [{"1": "saks", "2": "", "3": "", "4": "a", "template_name": "fi-conj-salata"}]}
{"word": "saksia", "conjugation": [{"1": "saks", "2": "", "3": "", "4": "a", "template_name": "fi-conj-sallia"}]}
{"word": "saksitella", "conjugation": [{"1": "saksi", "2": "t", "3": "tt", "4": "el", "5": "a", "template_name": "fi-conj-tulla"}]}
{"word": "saksittaa", "conjugation": [{"1": "saksi", "2": "tt", "3": "t", "4": "a", "template_name": "fi-conj-muistaa"}]}
{"word": "salailla", "conjugation": [{"1": "sal", "2": "", "3": "", "4": "ail", "5": "a", "template_name": "fi-conj-tulla"}]}
{"word": "salakirjoittaa", "conjugation": [{"1": "salakirjoi", "2": "tt", "3": "t", "4": "a", "template_name": "fi-conj-muistaa"}]}
{"word": "salakuljettaa", "conjugation": [{"1": "salakulje", "2": "tt", "3": "t", "4": "a", "template_name": "fi-conj-muistaa"}]}
{"word": "salakuunnella", "conjugation": [{"1": "salakuu", "2": "nn", "3": "nt", "4": "el", "5": "a", "template_name": "fi-conj-tulla"}]}
{"word": "salakuvata", "conjugation": [{"1": "salakuv", "2": "", "3": "", "4": "a", "template_name": "fi-conj-salata"}]}
{"word": "salamoida", "conjugation": [{"1": "salamoi", "2": "a", "template_name": "fi-conj-voida"}]}
{"word": "salamurhata", "conjugation": [{"1": "salamurh", "2": "", "3": "", "4": "a", "template_name": "fi-conj-salata"}]}
{"word": "salaojittaa", "conjugation": [{"1": "salaoji", "2": "tt", "3": "t", "4": "a", "template_name": "fi-conj-muistaa"}]}
{"word": "salata", "conjugation": [{"1": "sal", "2": "", "3": "", "4": "a", "template_name": "fi-conj-salata"}]}
{"word": "sallia", "conjugation": [{"1": "sall", "2": "", "3": "", "4": "a", "template_name": "fi-conj-sallia"}]}
{"word": "salpaantua", "conjugation": [{"1": "salpaa", "2": "nt", "3": "nn", "4": "u", "5": "a", "template_name": "fi-conj-sanoa"}]}
{"word": "salpautua", "conjugation": [{"1": "salpau", "2": "t", "3": "d", "4": "u", "5": "a", "template_name": "fi-conj-sanoa"}]}
{"word": "salvaa", "conjugation": [{"1": "salv", "2": "", "3": "", "4": "a", "template_name": "fi-conj-kaivaa"}]}
{"word": "salvata", "conjugation": [{"1": "sal", "2": "v", "3": "p", "4": "a", "template_name": "fi-conj-salata"}]}
{"word": "salvoa", "conjugation": [{"1": "salv", "2": "", "3": "", "4": "o", "5": "a", "template_name": "fi-conj-sanoa"}]}
{"word": "salvostaa", "conjugation": [{"1": "salvost", "2": "", "3": "", "4": "a", "template_name": "fi-conj-muistaa"}]}
{"word": "samaistaa", "conjugation": [{"1": "samaist", "2": "", "3": "", "4": "a", "template_name": "fi-conj-muistaa"}]}
{"word": "samaistua", "conjugation": [{"1": "samaist", "2": "", "3": "", "4": "u", "5": "a", "template_name": "fi-conj-sanoa"}]}
{"word": "samankaltaistaa", "conjugation": [{"1": "samankaltaist", "2": "", "3": "", "4": "a", "template_name": "fi-conj-muistaa"}]}
{"word": "samankaltaistua", "conjugation": [{"1": "samankaltaist", "2": "", "3": "", "4": "u", "5": "a", "template_name": "fi-conj-sanoa"}]}
{"word": "samanlaistaa", "conjugation": [{"1": "samanlaist", "2": "", "3": "", "4": "a", "template_name": "fi-conj-kaivaa"}]}
{"word": "samanlaistua", "conjugation": [{"1": "samanlaist", "2": "", "3": "", "4": "u", "5": "a", "template_name": "fi-conj-sanoa"}]}
{"word": "samanoida", "conjugation": [{"1": "samanoi", "2": "a", "template_name": "fi-conj-voida"}]}
{"word": "samansuuntaistaa", "conjugation": [{"1": "samansuuntaist", "2": "", "3": "", "4": "a", "template_name": "fi-conj-muistaa"}]}
{"word": "samansuuntaistua", "conjugation": [{"1": "samansuuntaist", "2": "", "3": "", "4": "u", "5": "a", "template_name": "fi-conj-sanoa"}]}
{"word": "samastaa", "conjugation": [{"1": "samast", "2": "", "3": "", "4": "a", "template_name": "fi-conj-muistaa"}]}
{"word": "samastua", "conjugation": [{"1": "samast", "2": "", "3": "", "4": "u", "5": "a", "template_name": "fi-conj-sanoa"}]}
{"word": "sambata", "conjugation": [{"1": "samb", "2": "", "3": "", "4": "a", "template_name": "fi-conj-salata"}]}
{"word": "samentaa", "conjugation": [{"1": "samen", "2": "a", "template_name": "fi-conj-huutaa"}]}
{"word": "samentua", "conjugation": [{"1": "same", "2": "nt", "3": "nn", "4": "u", "5": "a", "template_name": "fi-conj-sanoa"}]}
{"word": "sameta", "conjugation": [{"1": "sam", "2": "", "3": "", "4": "e", "5": "a", "template_name": "fi-conj-vanheta"}]}
{"word": "sameuttaa", "conjugation": [{"1": "sameu", "2": "tt", "3": "t", "4": "a", "template_name": "fi-conj-muistaa"}]}
{"word": "sameutua", "conjugation": [{"1": "sameu", "2": "t", "3": "d", "4": "u", "5": "a", "template_name": "fi-conj-sanoa"}]}
{"word": "sammahtaa", "conjugation": [{"1": "sammah", "2": "t", "3": "d", "4": "a", "template_name": "fi-conj-muistaa"}]}
{"word": "sammaloitua", "conjugation": [{"1": "sammaloi", "2": "t", "3": "d", "4": "u", "5": "a", "template_name": "fi-conj-sanoa"}]}
{"word": "sammaltaa", "conjugation": [{"1": "sammal", "2": "a", "template_name": "fi-conj-huutaa"}]}
{"word": "sammaltua", "conjugation": [{"1": "samma", "2": "lt", "3": "ll", "4": "u", "5": "a", "template_name": "fi-conj-sanoa"}]}
{"word": "sammota", "conjugation": [{"1": "samm", "2": "", "3": "", "4": "o", "5": "a", "template_name": "fi-conj-katketa"}]}
{"word": "sammua", "conjugation": [{"1": "samm", "2": "", "3": "", "4": "u", "5": "a", "template_name": "fi-conj-sanoa"}]}
{"word": "sammuttaa", "conjugation": [{"1": "sammu", "2": "tt", "3": "t", "4": "a", "template_name": "fi-conj-muistaa"}]}
{"word": "samoilla", "conjugation": [{"1": "sam", "2": "", "3": "", "4": "oil", "5": "a", "template_name": "fi-conj-tulla"}]}
{"word": "samota", "conjugation": [{"1": "sam", "2": "", "3": "", "4": "o", "5": "a", "template_name": "fi-conj-katketa"}]}
{"word": "samplata", "conjugation": [{"1": "sampl", "2": "", "3": "", "4": "a", "template_name": "fi-conj-salata"}]}
{"word": "sanailla", "conjugation": [{"1": "san", "2": "", "3": "", "4": "ail", "5": "a", "template_name": "fi-conj-tulla"}]}
{"word": "sanallistaa", "conjugation": [{"1": "sanallist", "2": "", "3": "", "4": "a", "template_name": "fi-conj-muistaa"}]}
{"word": "sanastaa", "conjugation": [{"1": "sanast", "2": "", "3": "", "4": "a", "template_name": "fi-conj-muistaa"}]}
{"word": "saneerata", "conjugation": [{"1": "saneer", "2": "", "3": "", "4": "a", "template_name": "fi-conj-salata"}]}
{"word": "sanella", "conjugation": [{"1": "san", "2": "", "3": "", "4": "el", "5": "a", "template_name": "fi-conj-tulla"}]}
{"word": "sanforoida", "conjugation": [{"1": "sanforoi", "2": "a", "template_name": "fi-conj-voida"}]}
{"word": "sanketa", "conjugation": [{"1": "san", "2": "k", "3": "kk", "4": "e", "5": "a", "template_name": "fi-conj-vanheta"}]}
{"word": "sanktioida", "conjugation": [{"1": "sanktioi", "2": "a", "template_name": "fi-conj-voida"}]}
{"word": "sannoittaa", "conjugation": [{"1": "sannoi", "2": "tt", "3": "t", "4": "a", "template_name": "fi-conj-muistaa"}]}
{"word": "sanoa irti", "conjugation": [{"1": "san", "2": "", "3": "", "4": "o", "5": "a", "qual": "irti", "template_name": "fi-conj-sanoa"}]}
{"word": "sanoa", "conjugation": [{"1": "san", "2": "", "3": "", "4": "o", "5": "a", "template_name": "fi-conj-sanoa"}]}
{"word": "sanoittaa", "conjugation": [{"1": "sanoi", "2": "tt", "3": "t", "4": "a", "template_name": "fi-conj-muistaa"}]}
{"word": "sanoutua irti", "conjugation": [{"1": "sanou", "2": "t", "3": "d", "4": "u", "5": "a", "qual": "irti", "template_name": "fi-conj-sanoa"}]}
{"word": "sanoutua", "conjugation": [{"1": "sanou", "2": "t", "3": "d", "4": "u", "5": "a", "template_name": "fi-conj-sanoa"}]}
{"word": "santsata", "conjugation": [{"1": "sants", "2": "", "3": "", "4": "a", "template_name": "fi-conj-salata"}]}
{"word": "saota", "conjugation": [{"1": "sa", "2": "", "3": "k", "4": "o", "5": "a", "template_name": "fi-conj-katketa"}]}
{"word": "sapettaa", "conjugation": [{"1": "sape", "2": "tt", "3": "t", "4": "a", "template_name": "fi-conj-muistaa"}]}
{"word": "saranoida", "conjugation": [{"1": "saranoi", "2": "a", "template_name": "fi-conj-voida"}]}
{"word": "sarastaa", "conjugation": [{"1": "sarast", "2": "", "3": "", "4": "a", "template_name": "fi-conj-muistaa"}]}
{"word": "sarjallistaa", "conjugation": [{"1": "sarjallist", "2": "", "3": "", "4": "a", "template_name": "fi-conj-muistaa"}]}
{"word": "sarjoa", "conjugation": [{"1": "sarj", "2": "", "3": "", "4": "o", "5": "a", "template_name": "fi-conj-sanoa"}]}
{"word": "sarjoittaa", "conjugation": [{"1": "sarjoi", "2": "tt", "3": "t", "4": "a", "template_name": "fi-conj-muistaa"}]}
{"word": "sarveistua", "conjugation": [{"1": "sarveist", "2": "", "3": "", "4": "u", "5": "a", "template_name": "fi-conj-sanoa"}]}
{"word": "sataa", "conjugation": [{"1": "sa", "2": "t", "3": "d", "4": "a", "template_name": "fi-conj-kaivaa"}]}
{"word": "satakertaistaa", "conjugation": [{"1": "satakertaist", "2": "", "3": "", "4": "a", "template_name": "fi-conj-muistaa"}]}
{"word": "satsata", "conjugation": [{"1": "sats", "2": "", "3": "", "4": "a", "template_name": "fi-conj-salata"}]}
{"word": "sattua", "conjugation": [{"1": "sa", "2": "tt", "3": "t", "4": "u", "5": "a", "template_name": "fi-conj-sanoa"}]}
{"word": "satuilla", "conjugation": [{"1": "sat", "2": "", "3": "", "4": "uil", "5": "a", "template_name": "fi-conj-tulla"}]}
{"word": "satuloida", "conjugation": [{"1": "satuloi", "2": "a", "template_name": "fi-conj-voida"}]}
{"word": "satunnaistaa", "conjugation": [{"1": "satunnaist", "2": "", "3": "", "4": "a", "template_name": "fi-conj-muistaa"}]}
{"word": "saturoida", "conjugation": [{"1": "saturoi", "2": "a", "template_name": "fi-conj-voida"}]}
{"word": "satuttaa", "conjugation": [{"1": "satu", "2": "tt", "3": "t", "4": "a", "template_name": "fi-conj-muistaa"}]}
{"word": "sauhuta", "conjugation": [{"1": "sauh", "2": "", "3": "", "4": "u", "5": "a", "template_name": "fi-conj-katketa"}]}
{"word": "sauhutella", "conjugation": [{"1": "sauhu", "2": "t", "3": "tt", "4": "el", "5": "a", "template_name": "fi-conj-tulla"}]}
{"word": "sauhuttaa", "conjugation": [{"1": "sauhu", "2": "tt", "3": "t", "4": "a", "template_name": "fi-conj-muistaa"}]}
{"word": "saumata", "conjugation": [{"1": "saum", "2": "", "3": "", "4": "a", "template_name": "fi-conj-salata"}]}
{"word": "saumautua", "conjugation": [{"1": "saumau", "2": "t", "3": "d", "4": "u", "5": "a", "template_name": "fi-conj-sanoa"}]}
{"word": "saumoittaa", "conjugation": [{"1": "saumoi", "2": "tt", "3": "t", "4": "a", "template_name": "fi-conj-muistaa"}]}
{"word": "saunoa", "conjugation": [{"1": "saun", "2": "", "3": "", "4": "o", "5": "a", "template_name": "fi-conj-sanoa"}]}
{"word": "saunotella", "conjugation": [{"1": "sauno", "2": "t", "3": "tt", "4": "el", "5": "a", "template_name": "fi-conj-tulla"}]}
{"word": "saunottaa", "conjugation": [{"1": "sauno", "2": "tt", "3": "t", "4": "a", "template_name": "fi-conj-muistaa"}]}
{"word": "sauvoa", "conjugation": [{"1": "sauv", "2": "", "3": "", "4": "o", "5": "a", "template_name": "fi-conj-sanoa"}]}
{"word": "saveta", "conjugation": [{"1": "sav", "2": "", "3": "", "4": "e", "5": "a", "template_name": "fi-conj-katketa"}]}
{"word": "savettaa", "conjugation": [{"1": "save", "2": "tt", "3": "t", "4": "a", "template_name": "fi-conj-muistaa"}]}
{"word": "savettua", "conjugation": [{"1": "save", "2": "tt", "3": "t", "4": "u", "5": "a", "template_name": "fi-conj-sanoa"}]}
{"word": "saveutua", "conjugation": [{"1": "saveu", "2": "t", "3": "d", "4": "u", "5": "a", "template_name": "fi-conj-sanoa"}]}
{"word": "savotoida", "conjugation": [{"1": "savotoi", "2": "a", "template_name": "fi-conj-voida"}]}
{"word": "savustaa", "conjugation": [{"1": "savust", "2": "", "3": "", "4": "a", "template_name": "fi-conj-muistaa"}]}
{"word": "savustua", "conjugation": [{"1": "savust", "2": "", "3": "", "4": "u", "5": "a", "template_name": "fi-conj-sanoa"}]}
{"word": "savuta", "conjugation": [{"1": "sav", "2": "", "3": "", "4": "u", "5": "a", "template_name": "fi-conj-katketa"}]}
{"word": "savutella", "conjugation": [{"1": "savu", "2": "t", "3": "tt", "4": "el", "5": "a", "template_name": "fi-conj-tulla"}]}
{"word": "savuttaa", "conjugation": [{"1": "savu", "2": "tt", "3": "t", "4": "a", "template_name": "fi-conj-muistaa"}]}
{"word": "savuttua", "conjugation": [{"1": "savu", "2": "tt", "3": "t", "4": "u", "5": "a", "template_name": "fi-conj-sanoa"}]}
{"word": "seata", "conjugation": [{"1": "se", "2": "", "3": "k", "4": "a", "template_name": "fi-conj-salata"}]}
{"word": "sedimentoida", "conjugation": [{"1": "sedimentoi", "2": "a", "template_name": "fi-conj-voida"}]}
{"word": "sedimentoitua", "conjugation": [{"1": "sedimentoi", "2": "t", "3": "d", "4": "u", "5": "a", "template_name": "fi-conj-sanoa"}]}
{"word": "seditell\u00e4", "conjugation": [{"1": "sedi", "2": "t", "3": "tt", "4": "el", "5": "\u00e4", "template_name": "fi-conj-tulla"}]}
{"word": "seest\u00e4\u00e4", "conjugation": [{"1": "seest", "2": "", "3": "", "4": "\u00e4", "template_name": "fi-conj-muistaa"}]}
{"word": "seesty\u00e4", "conjugation": [{"1": "seest", "2": "", "3": "", "4": "y", "5": "\u00e4", "template_name": "fi-conj-sanoa"}]}
{"word": "segmentoida", "conjugation": [{"1": "segmentoi", "2": "a", "template_name": "fi-conj-voida"}]}
{"word": "segmentoitua", "conjugation": [{"1": "segmentoi", "2": "t", "3": "d", "4": "u", "5": "a", "template_name": "fi-conj-sanoa"}]}
{"word": "segregoida", "conjugation": [{"1": "segregoi", "2": "a", "template_name": "fi-conj-voida"}]}
{"word": "seikkailla", "conjugation": [{"1": "seikk", "2": "", "3": "", "4": "ail", "5": "a", "template_name": "fi-conj-tulla"}]}
{"word": "seilailla", "conjugation": [{"1": "seil", "2": "", "3": "", "4": "ail", "5": "a", "template_name": "fi-conj-tulla"}]}
{"word": "seilata", "conjugation": [{"1": "seil", "2": "", "3": "", "4": "a", "template_name": "fi-conj-salata"}]}
{"word": "seinustaa", "conjugation": [{"1": "seinust", "2": "", "3": "", "4": "a", "template_name": "fi-conj-muistaa"}]}
{"word": "seisahduttaa", "conjugation": [{"1": "seisahdu", "2": "tt", "3": "t", "4": "a", "template_name": "fi-conj-muistaa"}]}
{"word": "seisahtaa", "conjugation": [{"1": "seisah", "2": "t", "3": "d", "4": "a", "template_name": "fi-conj-muistaa"}]}
{"word": "seisahtua", "conjugation": [{"1": "seisah", "2": "t", "3": "d", "4": "u", "5": "a", "template_name": "fi-conj-sanoa"}]}
{"word": "seisattaa", "conjugation": [{"1": "seisa", "2": "tt", "3": "t", "4": "a", "template_name": "fi-conj-muistaa"}]}
{"word": "seisautella", "conjugation": [{"1": "seisau", "2": "t", "3": "tt", "4": "el", "5": "a", "template_name": "fi-conj-tulla"}]}
{"word": "seisauttaa", "conjugation": [{"1": "seisau", "2": "tt", "3": "t", "4": "a", "template_name": "fi-conj-muistaa"}]}
{"word": "seisoa", "conjugation": [{"1": "seis", "2": "", "3": "", "4": "o", "5": "a", "template_name": "fi-conj-sanoa"}]}
{"word": "seisoksia", "conjugation": [{"1": "seisoks", "2": "", "3": "", "4": "a", "template_name": "fi-conj-sallia"}]}
{"word": "seisoskella", "conjugation": [{"1": "seisosk", "2": "", "3": "", "4": "el", "5": "a", "template_name": "fi-conj-tulla"}]}
{"word": "seisottaa", "conjugation": [{"1": "seiso", "2": "tt", "3": "t", "4": "a", "template_name": "fi-conj-muistaa"}]}
{"word": "seist\u00e4", "conjugation": [{"template_name": "fi-conj-seist\u0}
{"word": "seitsenkertaistaa", "conjugation": [{"1": "seitsenkertaist", "2": "", "3": "", "4": "a", "template_name": "fi-conj-muistaa"}]}
{"word": "seitsenkertaistua", "conjugation": [{"1": "seitsenkertaist", "2": "", "3": "", "4": "u", "5": "a", "template_name": "fi-conj-sanoa"}]}
{"word": "seiv\u00e4st\u00e4\u00e4", "conjugation": [{"1": "seiv\u00e4st", "2": "", "3": "", "4": "\u00e4", "template_name": "fi-conj-muistaa"}]}
{"word": "sekaannuttaa", "conjugation": [{"1": "sekaannu", "2": "tt", "3": "t", "4": "a", "template_name": "fi-conj-muistaa"}]}
{"word": "sekaantua", "conjugation": [{"1": "sekaa", "2": "nt", "3": "nn", "4": "u", "5": "a", "template_name": "fi-conj-sanoa"}]}
{"word": "sekautua", "conjugation": [{"1": "sekau", "2": "t", "3": "d", "4": "u", "5": "a", "template_name": "fi-conj-sanoa"}]}
{"word": "sekavoittaa", "conjugation": [{"1": "sekavoi", "2": "tt", "3": "t", "4": "a", "template_name": "fi-conj-muistaa"}]}
{"word": "sekoilla", "conjugation": [{"1": "sek", "2": "", "3": "", "4": "oil", "5": "a", "template_name": "fi-conj-tulla"}]}
{"word": "sekoitella", "conjugation": [{"1": "sekoi", "2": "t", "3": "tt", "4": "el", "5": "a", "template_name": "fi-conj-tulla"}]}
{"word": "sekoittaa", "conjugation": [{"1": "sekoi", "2": "tt", "3": "t", "4": "a", "template_name": "fi-conj-muistaa"}]}
{"word": "sekoittua", "conjugation": [{"1": "sekoi", "2": "tt", "3": "t", "4": "u", "5": "a", "template_name": "fi-conj-sanoa"}]}
{"word": "seksuaalistaa", "conjugation": [{"1": "seksuaalist", "2": "", "3": "", "4": "a", "template_name": "fi-conj-muistaa"}]}
{"word": "seksuaalistua", "conjugation": [{"1": "seksuaalist", "2": "", "3": "", "4": "u", "5": "a", "template_name": "fi-conj-sanoa"}]}
{"word": "seksualisoida", "conjugation": [{"1": "seksualisoi", "2": "a", "template_name": "fi-conj-voida"}]}
{"word": "sekulaaristaa", "conjugation": [{"1": "sekulaarist", "2": "", "3": "", "4": "a", "template_name": "fi-conj-muistaa"}]}
{"word": "sekulaaristua", "conjugation": [{"1": "sekulaarist", "2": "", "3": "", "4": "u", "5": "a", "template_name": "fi-conj-sanoa"}]}
{"word": "sekularisoida", "conjugation": [{"1": "sekularisoi", "2": "a", "template_name": "fi-conj-voida"}]}
{"word": "sekularisoitua", "conjugation": [{"1": "sekularisoi", "2": "t", "3": "d", "4": "u", "5": "a", "template_name": "fi-conj-sanoa"}]}
{"word": "sekvensoida", "conjugation": [{"1": "sekvensoi", "2": "a", "template_name": "fi-conj-voida"}]}
{"word": "sel\u00e4tt\u00e4\u00e4", "conjugation": [{"1": "sel\u00e4", "2": "tt", "3": "t", "4": "\u00e4", "template_name": "fi-conj-muistaa"}]}
{"word": "selailla", "conjugation": [{"1": "sel", "2": "", "3": "", "4": "ail", "5": "a", "template_name": "fi-conj-tulla"}]}
{"word": "selata", "conjugation": [{"1": "sel", "2": "", "3": "", "4": "a", "template_name": "fi-conj-salata"}]}
{"word": "selit\u00e4", "conjugation": [{"1": "sel", "2": "", "3": "k", "4": "i", "5": "\u00e4", "template_name": "fi-conj-selvit\u0}
{"word": "selitell\u00e4", "conjugation": [{"1": "seli", "2": "t", "3": "tt", "4": "el", "5": "\u00e4", "template_name": "fi-conj-tulla"}]}
{"word": "selitt\u00e4\u00e4", "conjugation": [{"1": "seli", "2": "tt", "3": "t", "4": "\u00e4", "template_name": "fi-conj-muistaa"}]}
{"word": "selitty\u00e4", "conjugation": [{"1": "seli", "2": "tt", "3": "t", "4": "y", "5": "\u00e4", "template_name": "fi-conj-sanoa"}]}
{"word": "seljet\u00e4", "conjugation": [{"1": "sel", "2": "j", "3": "k", "4": "e", "5": "\u00e4", "template_name": "fi-conj-vanheta"}]}
{"word": "selkeennytt\u00e4\u00e4", "conjugation": [{"1": "selkeenny", "2": "tt", "3": "t", "4": "\u00e4", "template_name": "fi-conj-muistaa"}]}
{"word": "selkeenty\u00e4", "conjugation": [{"1": "selkee", "2": "nt", "3": "nn", "4": "y", "5": "\u00e4", "template_name": "fi-conj-sanoa"}]}
{"word": "selkeytt\u00e4\u00e4", "conjugation": [{"1": "selkey", "2": "tt", "3": "t", "4": "\u00e4", "template_name": "fi-conj-muistaa"}]}
{"word": "selkeyty\u00e4", "conjugation": [{"1": "selkey", "2": "t", "3": "d", "4": "y", "5": "\u00e4", "template_name": "fi-conj-sanoa"}]}
{"word": "selkiinnytt\u00e4\u00e4", "conjugation": [{"1": "selkiinny", "2": "tt", "3": "t", "4": "\u00e4", "template_name": "fi-conj-muistaa"}]}
{"word": "selkiinty\u00e4", "conjugation": [{"1": "selkii", "2": "nt", "3": "nn", "4": "y", "5": "\u00e4", "template_name": "fi-conj-sanoa"}]}
{"word": "selkiytt\u00e4\u00e4", "conjugation": [{"1": "selkiy", "2": "tt", "3": "t", "4": "\u00e4", "template_name": "fi-conj-muistaa"}]}
{"word": "selkiyty\u00e4", "conjugation": [{"1": "selkiy", "2": "t", "3": "d", "4": "y", "5": "\u00e4", "template_name": "fi-conj-sanoa"}]}
{"word": "selostaa", "conjugation": [{"1": "selost", "2": "", "3": "", "4": "a", "template_name": "fi-conj-muistaa"}]}
{"word": "selv\u00e4t\u00e4", "conjugation": [{"1": "sel", "2": "v", "3": "p", "4": "\u00e4", "template_name": "fi-conj-salata"}]}
{"word": "selvent\u00e4\u00e4", "conjugation": [{"1": "selven", "2": "\u00e4", "template_name": "fi-conj-huutaa"}]}
{"word": "selventy\u00e4", "conjugation": [{"1": "selve", "2": "nt", "3": "nn", "4": "y", "5": "\u00e4", "template_name": "fi-conj-sanoa"}]}
{"word": "selvet\u00e4", "conjugation": [{"1": "selv", "2": "", "3": "", "4": "e", "5": "\u00e4", "template_name": "fi-conj-vanheta"}]}
{"word": "selvit\u00e4", "conjugation": [{"1": "selv", "2": "", "3": "", "4": "i", "5": "\u00e4", "template_name": "fi-conj-selvit\u0}
{"word": "selvitell\u00e4", "conjugation": [{"1": "selvi", "2": "t", "3": "tt", "4": "el", "5": "\u00e4", "template_name": "fi-conj-tulla"}]}
{"word": "selvitt\u00e4\u00e4", "conjugation": [{"1": "selvi", "2": "tt", "3": "t", "4": "\u00e4", "template_name": "fi-conj-muistaa"}]}
{"word": "selvitytt\u00e4\u00e4", "conjugation": [{"1": "selvity", "2": "tt", "3": "t", "4": "\u00e4", "template_name": "fi-conj-muistaa"}]}
{"word": "selviyty\u00e4", "conjugation": [{"1": "selviy", "2": "t", "3": "d", "4": "y", "5": "\u00e4", "template_name": "fi-conj-sanoa"}]}
{"word": "sementoida", "conjugation": [{"1": "sementoi", "2": "a", "template_name": "fi-conj-voida"}]}
{"word": "sensuroida", "conjugation": [{"1": "sensuroi", "2": "a", "template_name": "fi-conj-voida"}]}
{"word": "sentata", "conjugation": [{"1": "sen", "2": "t", "3": "tt", "4": "a", "template_name": "fi-conj-salata"}]}
{"word": "sentralisoida", "conjugation": [{"1": "sentralisoi", "2": "a", "template_name": "fi-conj-voida"}]}
{"word": "sentrifugoida", "conjugation": [{"1": "sentrifugoi", "2": "a", "template_name": "fi-conj-voida"}]}
{"word": "seostaa", "conjugation": [{"1": "seost", "2": "", "3": "", "4": "a", "template_name": "fi-conj-muistaa"}]}
{"word": "seota laskuissa", "conjugation": [{"1": "se", "2": "", "3": "k", "4": "o", "5": "a", "qual": "laskuissa", "template_name": "fi-conj-katketa"}]}
{"word": "seota", "conjugation": [{"1": "se", "2": "", "3": "k", "4": "o", "5": "a", "template_name": "fi-conj-katketa"}]}
{"word": "separoida", "conjugation": [{"1": "separoi", "2": "a", "template_name": "fi-conj-voida"}]}
{"word": "separoitua", "conjugation": [{"1": "separoi", "2": "t", "3": "d", "4": "u", "5": "a", "template_name": "fi-conj-sanoa"}]}
{"word": "sepel\u00f6id\u00e4", "conjugation": [{"1": "sepel\u00f6i", "2": "\u00e4", "template_name": "fi-conj-voida"}]}
{"word": "sepitell\u00e4", "conjugation": [{"1": "sepi", "2": "t", "3": "tt", "4": "el", "5": "\u00e4", "template_name": "fi-conj-tulla"}]}
{"word": "sepitt\u00e4\u00e4", "conjugation": [{"1": "sepi", "2": "tt", "3": "t", "4": "\u00e4", "template_name": "fi-conj-muistaa"}]}
{"word": "seppel\u00f6id\u00e4", "conjugation": [{"1": "seppel\u00f6i", "2": "\u00e4", "template_name": "fi-conj-tupakoida"}]}
{"word": "sepustaa", "conjugation": [{"1": "sepust", "2": "", "3": "", "4": "a", "template_name": "fi-conj-muistaa"}]}
{"word": "sertifioida", "conjugation": [{"1": "sertifioi", "2": "a", "template_name": "fi-conj-voida"}]}
{"word": "servata", "conjugation": [{"1": "serv", "2": "", "3": "", "4": "a", "template_name": "fi-conj-salata"}]}
{"word": "serveerata", "conjugation": [{"1": "serveer", "2": "", "3": "", "4": "a", "template_name": "fi-conj-salata"}]}
{"word": "sestoa", "conjugation": [{"1": "sest", "2": "", "3": "", "4": "o", "5": "a", "template_name": "fi-conj-sanoa"}]}
{"word": "setvi\u00e4", "conjugation": [{"1": "setv", "2": "", "3": "", "4": "\u00e4", "template_name": "fi-conj-sallia"}]}
{"word": "seuloa", "conjugation": [{"1": "seul", "2": "", "3": "", "4": "o", "5": "a", "template_name": "fi-conj-sanoa"}]}
{"word": "seuloutua", "conjugation": [{"1": "seulou", "2": "t", "3": "d", "4": "u", "5": "a", "template_name": "fi-conj-sanoa"}]}
{"word": "seurailla", "conjugation": [{"1": "seura", "2": "", "3": "", "4": "il", "5": "a", "template_name": "fi-conj-tulla"}]}
{"word": "seurata", "conjugation": [{"1": "seur", "2": "", "3": "", "4": "a", "template_name": "fi-conj-salata"}]}
{"word": "seurustella", "conjugation": [{"1": "seurust", "2": "", "3": "", "4": "el", "5": "a", "template_name": "fi-conj-tulla"}]}
{"word": "shakata", "conjugation": [{"1": "sha", "2": "k", "3": "kk", "4": "a", "template_name": "fi-conj-salata"}]}
{"word": "shamanoida", "conjugation": [{"1": "shamanoi", "2": "a", "template_name": "fi-conj-voida"}]}
{"word": "shamponoida", "conjugation": [{"1": "shamponoi", "2": "a", "template_name": "fi-conj-voida"}]}
{"word": "shokeerata", "conjugation": [{"1": "shokeer", "2": "", "3": "", "4": "a", "template_name": "fi-conj-salata"}]}
{"word": "shopata", "conjugation": [{"1": "sho", "2": "p", "3": "pp", "4": "a", "template_name": "fi-conj-salata"}]}
{"word": "shoppailla", "conjugation": [{"1": "shopp", "2": "", "3": "", "4": "ail", "5": "a", "template_name": "fi-conj-tulla"}]}
{"word": "shortata", "conjugation": [{"1": "shor", "2": "t", "3": "tt", "4": "a", "template_name": "fi-conj-salata"}]}
{"word": "sidottaa", "conjugation": [{"1": "sido", "2": "tt", "3": "t", "4": "a", "template_name": "fi-conj-muistaa"}]}
{"word": "siekailla", "conjugation": [{"1": "sieka", "2": "", "3": "", "4": "il", "5": "a", "template_name": "fi-conj-tulla"}]}
{"word": "sielullistaa", "conjugation": [{"1": "sielullist", "2": "", "3": "", "4": "a", "template_name": "fi-conj-muistaa"}]}
{"word": "sieluttaa", "conjugation": [{"1": "sielu", "2": "tt", "3": "t", "4": "a", "template_name": "fi-conj-muistaa"}]}
{"word": "siemailla", "conjugation": [{"1": "siem", "2": "", "3": "", "4": "ail", "5": "a", "template_name": "fi-conj-tulla"}]}
{"word": "siemaista", "conjugation": [{"1": "siem", "2": "", "3": "", "4": "ai", "5": "a", "template_name": "fi-conj-rohkaista"}]}
{"word": "siement\u00e4\u00e4", "conjugation": [{"1": "siemen", "2": "\u00e4", "template_name": "fi-conj-huutaa"}]}
{"word": "siementy\u00e4", "conjugation": [{"1": "sieme", "2": "nt", "3": "nn", "4": "y", "5": "\u00e4", "template_name": "fi-conj-sanoa"}]}
{"word": "sienest\u00e4\u00e4", "conjugation": [{"1": "sienest", "2": "", "3": "", "4": "\u00e4", "template_name": "fi-conj-muistaa"}]}
{"word": "sienetty\u00e4", "conjugation": [{"1": "siene", "2": "tt", "3": "t", "4": "y", "5": "\u00e4", "template_name": "fi-conj-sanoa"}]}
{"word": "siepata", "conjugation": [{"1": "sie", "2": "p", "3": "pp", "4": "a", "template_name": "fi-conj-salata"}]}
{"word": "sierett\u00e4\u00e4", "conjugation": [{"1": "siere", "2": "tt", "3": "t", "4": "\u00e4", "template_name": "fi-conj-muistaa"}]}
{"word": "sieretty\u00e4", "conjugation": [{"1": "siere", "2": "tt", "3": "t", "4": "y", "5": "\u00e4", "template_name": "fi-conj-sanoa"}]}
{"word": "siet\u00e4", "conjugation": [{"1": "si", "2": "", "3": "k", "4": "e", "5": "\u00e4", "template_name": "fi-conj-vanheta"}]}
{"word": "siet\u00e4", "conjugation": [{"1": "si", "2": "", "3": "k", "4": "e", "5": "\u00e4", "template_name": "fi-conj-katketa"}]}
{"word": "siet\u00e4\u00e4", "conjugation": [{"1": "sie", "2": "t", "3": "d", "4": "\u00e4", "template_name": "fi-conj-muistaa"}]}
{"word": "sievent\u00e4\u00e4", "conjugation": [{"1": "sieven", "2": "\u00e4", "template_name": "fi-conj-huutaa"}]}
{"word": "sieventy\u00e4", "conjugation": [{"1": "sieve", "2": "nt", "3": "nn", "4": "y", "5": "\u00e4", "template_name": "fi-conj-sanoa"}]}
{"word": "sievet\u00e4", "conjugation": [{"1": "siev", "2": "", "3": "", "4": "e", "5": "\u00e4", "template_name": "fi-conj-vanheta"}]}
{"word": "sievist\u00e4\u00e4", "conjugation": [{"1": "sievist", "2": "", "3": "", "4": "\u00e4", "template_name": "fi-conj-muistaa"}]}
{"word": "sievistell\u00e4", "conjugation": [{"1": "sievist", "2": "", "3": "", "4": "el", "5": "\u00e4", "template_name": "fi-conj-tulla"}]}
{"word": "sievisty\u00e4", "conjugation": [{"1": "sievist", "2": "", "3": "", "4": "y", "5": "\u00e4", "template_name": "fi-conj-sanoa"}]}
{"word": "signeerata", "conjugation": [{"1": "signeer", "2": "", "3": "", "4": "a", "template_name": "fi-conj-salata"}]}
{"word": "sihahdella", "conjugation": [{"1": "sihah", "2": "d", "3": "t", "4": "el", "5": "a", "template_name": "fi-conj-tulla"}]}
{"word": "sihahtaa", "conjugation": [{"1": "sihah", "2": "t", "3": "d", "4": "a", "template_name": "fi-conj-muistaa"}]}
{"word": "sihauttaa", "conjugation": [{"1": "sihau", "2": "tt", "3": "t", "4": "a", "template_name": "fi-conj-muistaa"}]}
{"word": "sihdata", "conjugation": [{"1": "sih", "2": "d", "3": "t", "4": "a", "template_name": "fi-conj-salata"}]}
{"word": "sihist\u00e4", "conjugation": [{"1": "sih", "2": "", "3": "", "4": "i", "5": "\u00e4", "template_name": "fi-conj-rohkaista"}]}
{"word": "sihtailla", "conjugation": [{"1": "sihta", "2": "", "3": "", "4": "il", "5": "a", "template_name": "fi-conj-tulla"}]}
{"word": "siilata", "conjugation": [{"1": "siil", "2": "", "3": "", "4": "a", "template_name": "fi-conj-salata"}]}
{"word": "siilautua", "conjugation": [{"1": "siilau", "2": "t", "3": "d", "4": "u", "5": "a", "template_name": "fi-conj-sanoa"}]}
{"word": "siinnell\u00e4", "conjugation": [{"1": "sii", "2": "nn", "3": "nt", "4": "el", "5": "\u00e4", "template_name": "fi-conj-tulla"}]}
{"word": "siint\u00e4\u00e4", "conjugation": [{"1": "siin", "2": "\u00e4", "template_name": "fi-conj-huutaa"}]}
{"word": "siinty\u00e4", "conjugation": [{"1": "sii", "2": "nt", "3": "nn", "4": "y", "5": "\u00e4", "template_name": "fi-conj-sanoa"}]}
{"word": "siipeill\u00e4", "conjugation": [{"1": "siip", "2": "", "3": "", "4": "eil", "5": "\u00e4", "template_name": "fi-conj-tulla"}]}
{"word": "siirottaa", "conjugation": [{"1": "siiro", "2": "tt", "3": "t", "4": "a", "template_name": "fi-conj-muistaa"}]}
{"word": "siirr\u00e4ht\u00e4\u00e4", "conjugation": [{"1": "siirr\u00e4h", "2": "t", "3": "d", "4": "\u00e4", "template_name": "fi-conj-muistaa"}]}
{"word": "siirr\u00e4tt\u00e4\u00e4", "conjugation": [{"1": "siirr\u00e4", "2": "tt", "3": "t", "4": "\u00e4", "template_name": "fi-conj-muistaa"}]}
{"word": "siirrell\u00e4", "conjugation": [{"1": "sii", "2": "rr", "3": "rt", "4": "el", "5": "\u00e4", "template_name": "fi-conj-tulla"}]}
{"word": "siirrostaa", "conjugation": [{"1": "siirrost", "2": "", "3": "", "4": "a", "template_name": "fi-conj-muistaa"}]}
{"word": "siirt\u00e4\u00e4", "conjugation": [{"1": "siir", "2": "\u00e4", "template_name": "fi-conj-huutaa"}]}
{"word": "siirty\u00e4", "conjugation": [{"1": "sii", "2": "rt", "3": "rr", "4": "y", "5": "\u00e4", "template_name": "fi-conj-sanoa"}]}
{"word": "siirtyill\u00e4", "conjugation": [{"1": "siirty", "2": "", "3": "", "4": "il", "5": "\u00e4", "template_name": "fi-conj-tulla"}]}
{"word": "siistata", "conjugation": [{"1": "siist", "2": "", "3": "", "4": "a", "template_name": "fi-conj-salata"}]}
{"word": "siisti\u00e4", "conjugation": [{"1": "siist", "2": "", "3": "", "4": "\u00e4", "template_name": "fi-conj-sallia"}]}
{"word": "siistiyty\u00e4", "conjugation": [{"1": "siistiy", "2": "t", "3": "d", "4": "y", "5": "\u00e4", "template_name": "fi-conj-sanoa"}]}
{"word": "siit\u00e4", "conjugation": [{"1": "si", "2": "", "3": "k", "4": "i", "5": "\u00e4", "template_name": "fi-conj-selvit\u0}
{"word": "siitt\u00e4\u00e4", "conjugation": [{"1": "sii", "2": "tt", "3": "t", "4": "\u00e4", "template_name": "fi-conj-muistaa"}]}
{"word": "siivil\u00f6id\u00e4", "conjugation": [{"1": "siivil\u00f6i", "2": "\u00e4", "template_name": "fi-conj-voida"}]}
{"word": "siivil\u00f6ity\u00e4", "conjugation": [{"1": "siivil\u00f6i", "2": "t", "3": "d", "4": "y", "5": "\u00e4", "template_name": "fi-conj-sanoa"}]}
{"word": "siivitt\u00e4\u00e4", "conjugation": [{"1": "siivi", "2": "tt", "3": "t", "4": "\u00e4", "template_name": "fi-conj-muistaa"}]}
{"word": "siivitty\u00e4", "conjugation": [{"1": "siivi", "2": "tt", "3": "t", "4": "y", "5": "\u00e4", "template_name": "fi-conj-sanoa"}]}
{"word": "siivota", "conjugation": [{"1": "siiv", "2": "", "3": "", "4": "o", "5": "a", "template_name": "fi-conj-selvit\u0}
{"word": "siivuttaa", "conjugation": [{"1": "siivu", "2": "tt", "3": "t", "4": "a", "template_name": "fi-conj-muistaa"}]}
{"word": "sijaistaa", "conjugation": [{"1": "sijaist", "2": "", "3": "", "4": "a", "template_name": "fi-conj-muistaa"}]}
{"word": "sijaita", "conjugation": [{"1": "sijai", "2": "a", "template_name": "fi-conj-valita"}]}
{"word": "sijata", "conjugation": [{"1": "sij", "2": "", "3": "", "4": "a", "template_name": "fi-conj-salata"}]}
{"word": "sijoittaa", "conjugation": [{"1": "sijoi", "2": "tt", "3": "t", "4": "a", "template_name": "fi-conj-muistaa"}]}
{"word": "sijoittautua", "conjugation": [{"1": "sijoittau", "2": "t", "3": "d", "4": "u", "5": "a", "template_name": "fi-conj-sanoa"}]}
{"word": "sikailla", "conjugation": [{"1": "sik", "2": "", "3": "", "4": "ail", "5": "a", "template_name": "fi-conj-tulla"}]}
{"word": "sikeyty\u00e4", "conjugation": [{"1": "sikey", "2": "t", "3": "d", "4": "y", "5": "\u00e4", "template_name": "fi-conj-sanoa"}]}
{"word": "siklata", "conjugation": [{"1": "sikl", "2": "", "3": "", "4": "a", "template_name": "fi-conj-salata"}]}
{"word": "siksakata", "conjugation": [{"1": "siksa", "2": "k", "3": "kk", "4": "a", "template_name": "fi-conj-salata"}]}
{"word": "silata", "conjugation": [{"1": "sil", "2": "", "3": "", "4": "a", "template_name": "fi-conj-salata"}]}
{"word": "silavoida", "conjugation": [{"1": "silavoi", "2": "a", "template_name": "fi-conj-voida"}]}
{"word": "silet\u00e4", "conjugation": [{"1": "sil", "2": "", "3": "", "4": "e", "5": "\u00e4", "template_name": "fi-conj-vanheta"}]}
{"word": "silit\u00e4", "conjugation": [{"1": "sil", "2": "", "3": "", "4": "i", "5": "\u00e4", "template_name": "fi-conj-selvit\u0}
{"word": "silitell\u00e4", "conjugation": [{"1": "sili", "2": "t", "3": "tt", "4": "el", "5": "\u00e4", "template_name": "fi-conj-tulla"}]}
{"word": "silitt\u00e4\u00e4", "conjugation": [{"1": "sili", "2": "tt", "3": "t", "4": "\u00e4", "template_name": "fi-conj-muistaa"}]}
{"word": "silitty\u00e4", "conjugation": [{"1": "sili", "2": "tt", "3": "t", "4": "y", "5": "\u00e4", "template_name": "fi-conj-sanoa"}]}
{"word": "silitytt\u00e4\u00e4", "conjugation": [{"1": "sility", "2": "tt", "3": "t", "4": "\u00e4", "template_name": "fi-conj-muistaa"}]}
{"word": "siliyty\u00e4", "conjugation": [{"1": "siliy", "2": "t", "3": "d", "4": "y", "5": "\u00e4", "template_name": "fi-conj-sanoa"}]}
{"word": "sillata", "conjugation": [{"1": "si", "2": "ll", "3": "lt", "4": "a", "template_name": "fi-conj-salata"}]}
{"word": "silloittaa", "conjugation": [{"1": "silloi", "2": "tt", "3": "t", "4": "a", "template_name": "fi-conj-muistaa"}]}
{"word": "silm\u00e4ill\u00e4", "conjugation": [{"1": "silm", "2": "", "3": "", "4": "\u00e4il", "5": "\u00e4", "template_name": "fi-conj-tulla"}]}
{"word": "silm\u00e4ist\u00e4", "conjugation": [{"1": "silm", "2": "", "3": "", "4": "\u00e4i", "5": "\u00e4", "template_name": "fi-conj-rohkaista"}]}
{"word": "silm\u00e4t\u00e4", "conjugation": [{"1": "silm", "2": "", "3": "", "4": "\u00e4", "template_name": "fi-conj-salata"}]}
{"word": "silmikoida", "conjugation": [{"1": "silmikoi", "2": "a", "template_name": "fi-conj-voida"}]}
{"word": "silmikoitua", "conjugation": [{"1": "silmikoi", "2": "t", "3": "d", "4": "u", "5": "a", "template_name": "fi-conj-sanoa"}]}
{"word": "silmukoida", "conjugation": [{"1": "silmukoi", "2": "a", "template_name": "fi-conj-voida"}]}
{"word": "silmuttaa", "conjugation": [{"1": "silmu", "2": "tt", "3": "t", "4": "a", "template_name": "fi-conj-muistaa"}]}
{"word": "silotella", "conjugation": [{"1": "silo", "2": "t", "3": "tt", "4": "el", "5": "a", "template_name": "fi-conj-tulla"}]}
{"word": "silottaa", "conjugation": [{"1": "silo", "2": "tt", "3": "t", "4": "a", "template_name": "fi-conj-muistaa"}]}
{"word": "silottua", "conjugation": [{"1": "silo", "2": "tt", "3": "t", "4": "u", "5": "a", "template_name": "fi-conj-sanoa"}]}
{"word": "silpi\u00e4", "conjugation": [{"1": "sil", "2": "p", "3": "v", "4": "\u00e4", "template_name": "fi-conj-sallia"}]}
{"word": "silpoutua", "conjugation": [{"1": "silpou", "2": "t", "3": "d", "4": "u", "5": "a", "template_name": "fi-conj-sanoa"}]}
{"word": "silppuuntua", "conjugation": [{"1": "silppuu", "2": "nt", "3": "nn", "4": "u", "5": "a", "template_name": "fi-conj-sanoa"}]}
{"word": "silputa", "conjugation": [{"1": "sil", "2": "p", "3": "pp", "4": "u", "5": "a", "template_name": "fi-conj-katketa"}]}
{"word": "simahtaa", "conjugation": [{"1": "simah", "2": "t", "3": "d", "4": "a", "template_name": "fi-conj-muistaa"}]}
{"word": "simputtaa", "conjugation": [{"1": "simpu", "2": "tt", "3": "t", "4": "a", "template_name": "fi-conj-muistaa"}]}
{"word": "simuloida", "conjugation": [{"1": "simuloi", "2": "a", "template_name": "fi-conj-voida"}]}
{"word": "sinert\u00e4\u00e4", "conjugation": [{"1": "siner", "2": "\u00e4", "template_name": "fi-conj-huutaa"}]}
{"word": "sinerty\u00e4", "conjugation": [{"1": "sine", "2": "rt", "3": "rr", "4": "y", "5": "\u00e4", "template_name": "fi-conj-sanoa"}]}
{"word": "sinet\u00f6id\u00e4", "conjugation": [{"1": "sinet\u00f6i", "2": "\u00e4", "template_name": "fi-conj-voida"}]}
{"word": "sinet\u00f6ity\u00e4", "conjugation": [{"1": "sinet\u00f6i", "2": "t", "3": "d", "4": "y", "5": "\u00e4", "template_name": "fi-conj-sanoa"}]}
{"word": "singahdella", "conjugation": [{"1": "singah", "2": "d", "3": "t", "4": "el", "5": "a", "template_name": "fi-conj-tulla"}]}
{"word": "singahduttaa", "conjugation": [{"1": "singahdu", "2": "tt", "3": "t", "4": "a", "template_name": "fi-conj-muistaa"}]}
{"word": "singahtaa", "conjugation": [{"1": "singah", "2": "t", "3": "d", "4": "a", "template_name": "fi-conj-muistaa"}]}
{"word": "singota", "conjugation": [{"1": "si", "2": "ng", "3": "nk", "4": "o", "5": "a", "template_name": "fi-conj-katketa"}]}
{"word": "sinist\u00e4\u00e4", "conjugation": [{"1": "sinist", "2": "", "3": "", "4": "\u00e4", "template_name": "fi-conj-muistaa"}]}
{"word": "sinisty\u00e4", "conjugation": [{"1": "sinist", "2": "", "3": "", "4": "y", "5": "\u00e4", "template_name": "fi-conj-sanoa"}]}
{"word": "sinkata", "conjugation": [{"1": "sin", "2": "k", "3": "kk", "4": "a", "template_name": "fi-conj-salata"}]}
{"word": "sinkautella", "conjugation": [{"1": "sinkau", "2": "t", "3": "tt", "4": "el", "5": "a", "template_name": "fi-conj-tulla"}]}
{"word": "sinkauttaa", "conjugation": [{"1": "sinkau", "2": "tt", "3": "t", "4": "a", "template_name": "fi-conj-muistaa"}]}
{"word": "sinkil\u00f6id\u00e4", "conjugation": [{"1": "sinkil\u00f6i", "2": "\u00e4", "template_name": "fi-conj-voida"}]}
{"word": "sinkit\u00e4", "conjugation": [{"1": "sinki", "2": "\u00e4", "template_name": "fi-conj-valita"}]}
{"word": "sinkoilla", "conjugation": [{"1": "sinko", "2": "", "3": "", "4": "il", "5": "a", "template_name": "fi-conj-tulla"}]}
{"word": "sinkoutua", "conjugation": [{"1": "sinkou", "2": "t", "3": "d", "4": "u", "5": "a", "template_name": "fi-conj-sanoa"}]}
{"word": "sinnitell\u00e4", "conjugation": [{"1": "sinni", "2": "t", "3": "tt", "4": "el", "5": "\u00e4", "template_name": "fi-conj-tulla"}]}
{"word": "sintraantua", "conjugation": [{"1": "sintraa", "2": "nt", "3": "nn", "4": "u", "5": "a", "template_name": "fi-conj-sanoa"}]}
{"word": "sintrata", "conjugation": [{"1": "sintr", "2": "", "3": "", "4": "a", "template_name": "fi-conj-salata"}]}
{"word": "sintrautua", "conjugation": [{"1": "sintrau", "2": "t", "3": "d", "4": "u", "5": "a", "template_name": "fi-conj-sanoa"}]}
{"word": "sinutella", "conjugation": [{"1": "sinu", "2": "t", "3": "tt", "4": "el", "5": "a", "template_name": "fi-conj-tulla"}]}
{"word": "sipaista", "conjugation": [{"1": "sip", "2": "", "3": "", "4": "ai", "5": "a", "template_name": "fi-conj-rohkaista"}]}
{"word": "sipasta", "conjugation": [{"1": "sip", "2": "", "3": "", "4": "a", "5": "a", "template_name": "fi-conj-rohkaista"}]}
{"word": "sipata", "conjugation": [{"1": "si", "2": "p", "3": "pp", "4": "a", "template_name": "fi-conj-salata"}]}
{"word": "sipattaa", "conjugation": [{"1": "sipa", "2": "tt", "3": "t", "4": "a", "template_name": "fi-conj-muistaa"}]}
{"word": "sipist\u00e4", "conjugation": [{"1": "sip", "2": "", "3": "", "4": "i", "5": "\u00e4", "template_name": "fi-conj-rohkaista"}]}
{"word": "sipsutella", "conjugation": [{"1": "sipsu", "2": "t", "3": "tt", "4": "el", "5": "a", "template_name": "fi-conj-tulla"}]}
{"word": "sipsuttaa", "conjugation": [{"1": "sipsu", "2": "tt", "3": "t", "4": "a", "template_name": "fi-conj-muistaa"}]}
{"word": "sirahdella", "conjugation": [{"1": "sirah", "2": "d", "3": "t", "4": "el", "5": "a", "template_name": "fi-conj-tulla"}]}
{"word": "sirahtaa", "conjugation": [{"1": "sirah", "2": "t", "3": "d", "4": "a", "template_name": "fi-conj-muistaa"}]}
{"word": "sirist\u00e4", "conjugation": [{"1": "sir", "2": "", "3": "", "4": "i", "5": "\u00e4", "template_name": "fi-conj-rohkaista"}]}
{"word": "sirist\u00e4\u00e4", "conjugation": [{"1": "sirist", "2": "", "3": "", "4": "\u00e4", "template_name": "fi-conj-muistaa"}]}
{"word": "siristell\u00e4", "conjugation": [{"1": "sirist", "2": "", "3": "", "4": "el", "5": "\u00e4", "template_name": "fi-conj-tulla"}]}
{"word": "siritt\u00e4\u00e4", "conjugation": [{"1": "siri", "2": "tt", "3": "t", "4": "\u00e4", "template_name": "fi-conj-muistaa"}]}
{"word": "sirklata", "conjugation": [{"1": "sirkl", "2": "", "3": "", "4": "a", "template_name": "fi-conj-salata"}]}
{"word": "sirkuttaa", "conjugation": [{"1": "sirku", "2": "tt", "3": "t", "4": "a", "template_name": "fi-conj-muistaa"}]}
{"word": "sirostella", "conjugation": [{"1": "sirost", "2": "", "3": "", "4": "el", "5": "a", "template_name": "fi-conj-tulla"}]}
{"word": "sirota", "conjugation": [{"1": "sir", "2": "", "3": "", "4": "o", "5": "a", "template_name": "fi-conj-katketa"}]}
{"word": "sirotella tuhkaa p\u00e4\u00e4llens\u00e4", "conjugation": [{"1": "siro", "2": "t", "3": "tt", "4": "el", "5": "a", "q1sg": "tuhkaa p\u00e4\u00e4lleni", "q2sg": "tuhkaa p\u00e4\u00e4llesi", "q1pl": "tuhkaa p\u00e4\u00e4llemme", "q2pl": "tuhkaa p\u00e4\u00e4llenne", "q3p": "tuhkaa p\u00e4\u00e4llens\u00e4", "qpass": "tuhkaa p\u00e4\u00e4lleen", "template_name": "fi-conj-tulla"}]}
{"word": "sirotella", "conjugation": [{"1": "siro", "2": "t", "3": "tt", "4": "el", "5": "a", "template_name": "fi-conj-tulla"}]}
{"word": "sirottaa", "conjugation": [{"1": "siro", "2": "tt", "3": "t", "4": "a", "template_name": "fi-conj-muistaa"}]}
{"word": "sirottua", "conjugation": [{"1": "siro", "2": "tt", "3": "t", "4": "u", "5": "a", "template_name": "fi-conj-sanoa"}]}
{"word": "sirpaloitua", "conjugation": [{"1": "sirpaloi", "2": "t", "3": "d", "4": "u", "5": "a", "template_name": "fi-conj-sanoa"}]}
{"word": "sis\u00e4ist\u00e4\u00e4", "conjugation": [{"1": "sis\u00e4ist", "2": "", "3": "", "4": "\u00e4", "template_name": "fi-conj-muistaa"}]}
{"word": "sis\u00e4isty\u00e4", "conjugation": [{"1": "sis\u00e4ist", "2": "", "3": "", "4": "y", "5": "\u00e4", "template_name": "fi-conj-sanoa"}]}
{"word": "sis\u00e4llytt\u00e4\u00e4", "conjugation": [{"1": "sis\u00e4lly", "2": "tt", "3": "t", "4": "\u00e4", "template_name": "fi-conj-muistaa"}]}
{"word": "sis\u00e4lt\u00e4\u00e4", "conjugation": [{"1": "sis\u00e4l", "2": "\u00e4", "template_name": "fi-conj-huutaa"}]}
{"word": "sis\u00e4lty\u00e4", "conjugation": [{"1": "sis\u00e4", "2": "lt", "3": "ll", "4": "y", "5": "\u00e4", "template_name": "fi-conj-sanoa"}]}
{"word": "sisel\u00f6id\u00e4", "conjugation": [{"1": "sisel\u00f6i", "2": "\u00e4", "template_name": "fi-conj-voida"}]}
{"word": "sisent\u00e4\u00e4", "conjugation": [{"1": "sisen", "2": "\u00e4", "template_name": "fi-conj-huutaa"}]}
{"word": "sisenty\u00e4", "conjugation": [{"1": "sise", "2": "nt", "3": "nn", "4": "y", "5": "\u00e4", "template_name": "fi-conj-sanoa"}]}
{"word": "siset\u00e4", "conjugation": [{"1": "sis", "2": "", "3": "", "4": "e", "5": "\u00e4", "template_name": "fi-conj-vanheta"}]}
{"word": "sisustaa", "conjugation": [{"1": "sisust", "2": "", "3": "", "4": "a", "template_name": "fi-conj-muistaa"}]}
{"word": "sisuuntua", "conjugation": [{"1": "sisuu", "2": "nt", "3": "nn", "4": "u", "5": "a", "template_name": "fi-conj-sanoa"}]}
{"word": "sitaista", "conjugation": [{"1": "sit", "2": "", "3": "", "4": "ai", "5": "a", "template_name": "fi-conj-rohkaista"}]}
{"word": "siteerata", "conjugation": [{"1": "siteer", "2": "", "3": "", "4": "a", "template_name": "fi-conj-salata"}]}
{"word": "sitket\u00e4", "conjugation": [{"1": "sitk", "2": "", "3": "", "4": "e", "5": "\u00e4", "template_name": "fi-conj-vanheta"}]}
{"word": "sitkeytt\u00e4\u00e4", "conjugation": [{"1": "sitkey", "2": "tt", "3": "t", "4": "\u00e4", "template_name": "fi-conj-muistaa"}]}
{"word": "sitkeyty\u00e4", "conjugation": [{"1": "sitkey", "2": "t", "3": "d", "4": "y", "5": "\u00e4", "template_name": "fi-conj-sanoa"}]}
{"word": "sitkist\u00e4\u00e4", "conjugation": [{"1": "sitkist", "2": "", "3": "", "4": "\u00e4", "template_name": "fi-conj-muistaa"}]}
{"word": "sitkisty\u00e4", "conjugation": [{"1": "sitkist", "2": "", "3": "", "4": "y", "5": "\u00e4", "template_name": "fi-conj-sanoa"}]}
{"word": "sitkostaa", "conjugation": [{"1": "sitkost", "2": "", "3": "", "4": "a", "template_name": "fi-conj-muistaa"}]}
{"word": "sitoa", "conjugation": [{"1": "si", "2": "t", "3": "d", "4": "o", "5": "a", "template_name": "fi-conj-sanoa"}]}
{"word": "sitouttaa", "conjugation": [{"1": "sitou", "2": "tt", "3": "t", "4": "a", "template_name": "fi-conj-muistaa"}]}
{"word": "sitoutua", "conjugation": [{"1": "sitou", "2": "t", "3": "d", "4": "u", "5": "a", "template_name": "fi-conj-sanoa"}]}
{"word": "siunaantua", "conjugation": [{"1": "siunaa", "2": "nt", "3": "nn", "4": "u", "5": "a", "template_name": "fi-conj-sanoa"}]}
{"word": "siunailla", "conjugation": [{"1": "siuna", "2": "", "3": "", "4": "il", "5": "a", "template_name": "fi-conj-tulla"}]}
{"word": "siunata", "conjugation": [{"1": "siun", "2": "", "3": "", "4": "a", "template_name": "fi-conj-salata"}]}
{"word": "siunautua", "conjugation": [{"1": "siunau", "2": "t", "3": "d", "4": "u", "5": "a", "template_name": "fi-conj-sanoa"}]}
{"word": "sivakoida", "conjugation": [{"1": "sivakoi", "2": "a", "template_name": "fi-conj-voida"}]}
{"word": "sivallella", "conjugation": [{"1": "siva", "2": "ll", "3": "lt", "4": "el", "5": "a", "template_name": "fi-conj-tulla"}]}
{"word": "sivaltaa", "conjugation": [{"1": "sival", "2": "a", "template_name": "fi-conj-huutaa"}]}
{"word": "sivell\u00e4", "conjugation": [{"1": "siv", "2": "", "3": "", "4": "el", "5": "\u00e4", "template_name": "fi-conj-tulla"}]}
{"word": "sivilisoitua", "conjugation": [{"1": "sivilisoi", "2": "t", "3": "d", "4": "u", "5": "a", "template_name": "fi-conj-sanoa"}]}
{"word": "sivist\u00e4\u00e4", "conjugation": [{"1": "sivist", "2": "", "3": "", "4": "\u00e4", "template_name": "fi-conj-muistaa"}]}
{"word": "sivisty\u00e4", "conjugation": [{"1": "sivist", "2": "", "3": "", "4": "y", "5": "\u00e4", "template_name": "fi-conj-sanoa"}]}
{"word": "sivustoida", "conjugation": [{"1": "sivustoi", "2": "a", "template_name": "fi-conj-voida"}]}
{"word": "sivuta", "conjugation": [{"1": "siv", "2": "", "3": "", "4": "u", "5": "a", "template_name": "fi-conj-katketa"}]}
{"word": "sivuttaa", "conjugation": [{"1": "sivu", "2": "tt", "3": "t", "4": "a", "template_name": "fi-conj-muistaa"}]}
{"word": "sivuuttaa", "conjugation": [{"1": "sivuu", "2": "tt", "3": "t", "4": "a", "template_name": "fi-conj-muistaa"}]}
{"word": "skaalata", "conjugation": [{"1": "skaal", "2": "", "3": "", "4": "a", "template_name": "fi-conj-salata"}]}
{"word": "skaalautua", "conjugation": [{"1": "skaalau", "2": "t", "3": "d", "4": "u", "5": "a", "template_name": "fi-conj-sanoa"}]}
{"word": "skalpeerata", "conjugation": [{"1": "skalpeer", "2": "", "3": "", "4": "a", "template_name": "fi-conj-salata"}]}
{"word": "skandalisoida", "conjugation": [{"1": "skandalisoi", "2": "a", "template_name": "fi-conj-voida"}]}
{"word": "skandaloida", "conjugation": [{"1": "skandaloi", "2": "a", "template_name": "fi-conj-voida"}]}
{"word": "skandeerata", "conjugation": [{"1": "skandeer", "2": "", "3": "", "4": "a", "template_name": "fi-conj-salata"}]}
{"word": "skannata", "conjugation": [{"1": "skann", "2": "", "3": "", "4": "a", "template_name": "fi-conj-salata"}]}
{"word": "skarpata", "conjugation": [{"1": "skar", "2": "p", "3": "pp", "4": "a", "template_name": "fi-conj-salata"}]}
{"word": "skeduloida", "conjugation": [{"1": "skeduloi", "2": "a", "template_name": "fi-conj-voida"}]}
{"word": "skeidata", "conjugation": [{"1": "skeid", "2": "", "3": "", "4": "a", "template_name": "fi-conj-salata"}]}
{"word": "skeitata", "conjugation": [{"1": "skei", "2": "t", "3": "tt", "4": "a", "template_name": "fi-conj-salata"}]}
{"word": "skematisoida", "conjugation": [{"1": "skematisoi", "2": "a", "template_name": "fi-conj-voida"}]}
{"word": "skimbata", "conjugation": [{"1": "skimb", "2": "", "3": "", "4": "a", "template_name": "fi-conj-salata"}]}
{"word": "skipata", "conjugation": [{"1": "ski", "2": "p", "3": "pp", "4": "a", "template_name": "fi-conj-salata"}]}
{"word": "skoolata", "conjugation": [{"1": "skool", "2": "", "3": "", "4": "a", "template_name": "fi-conj-salata"}]}
{"word": "skr\u00e4ts\u00e4t\u00e4", "conjugation": [{"1": "skr\u00e4ts", "2": "", "3": "", "4": "\u00e4", "template_name": "fi-conj-salata"}]}
{"word": "skruudata", "conjugation": [{"1": "skruud", "2": "", "3": "", "4": "a", "template_name": "fi-conj-salata"}]}
{"word": "skruuvata", "conjugation": [{"1": "skruuv", "2": "", "3": "", "4": "a", "template_name": "fi-conj-salata"}]}
{"word": "skulata", "conjugation": [{"1": "skul", "2": "", "3": "", "4": "a", "template_name": "fi-conj-salata"}]}
{"word": "skuutata", "conjugation": [{"1": "skuu", "2": "t", "3": "tt", "4": "a", "template_name": "fi-conj-salata"}]}
{"word": "skypett\u00e4\u00e4", "conjugation": [{"1": "skype", "2": "tt", "3": "t", "4": "\u00e4", "template_name": "fi-conj-muistaa"}]}
{"word": "slammata", "conjugation": [{"1": "slamm", "2": "", "3": "", "4": "a", "template_name": "fi-conj-salata"}]}
{"word": "slammata", "conjugation": [{"1": "slamm", "2": "", "3": "", "4": "a", "template_name": "fi-conj-salata"}]}
{"word": "sliipata", "conjugation": [{"1": "slii", "2": "p", "3": "pp", "4": "a", "template_name": "fi-conj-salata"}]}
{"word": "slummiutua", "conjugation": [{"1": "slummiu", "2": "t", "3": "d", "4": "u", "5": "a", "template_name": "fi-conj-sanoa"}]}
{"word": "slumpata", "conjugation": [{"1": "slum", "2": "p", "3": "pp", "4": "a", "template_name": "fi-conj-salata"}]}
{"word": "sminkata", "conjugation": [{"1": "smin", "2": "k", "3": "kk", "4": "a", "template_name": "fi-conj-salata"}]}
{"word": "smirgel\u00f6id\u00e4", "conjugation": [{"1": "smirgel\u00f6i", "2": "\u00e4", "template_name": "fi-conj-voida"}]}
{"word": "snaijata", "conjugation": [{"1": "snaij", "2": "", "3": "", "4": "a", "template_name": "fi-conj-salata"}]}
{"word": "snobbailla", "conjugation": [{"1": "snobb", "2": "", "3": "", "4": "ail", "5": "a", "template_name": "fi-conj-tulla"}]}
{"word": "soentaa", "conjugation": [{"1": "soen", "2": "a", "template_name": "fi-conj-huutaa"}]}
{"word": "soentua", "conjugation": [{"1": "soe", "2": "nt", "3": "nn", "4": "u", "5": "a", "template_name": "fi-conj-sanoa"}]}
{"word": "soeta", "conjugation": [{"1": "so", "2": "", "3": "k", "4": "e", "5": "a", "template_name": "fi-conj-vanheta"}]}
{"word": "sohaista", "conjugation": [{"1": "soh", "2": "", "3": "", "4": "ai", "5": "a", "template_name": "fi-conj-rohkaista"}]}
{"word": "sohia", "conjugation": [{"1": "soh", "2": "", "3": "", "4": "a", "template_name": "fi-conj-sallia"}]}
{"word": "sohjoontua", "conjugation": [{"1": "sohjoo", "2": "nt", "3": "nn", "4": "u", "5": "a", "template_name": "fi-conj-sanoa"}]}
{"word": "sohjoutua", "conjugation": [{"1": "sohjou", "2": "t", "3": "d", "4": "u", "5": "a", "template_name": "fi-conj-sanoa"}]}
{"word": "sohlata", "conjugation": [{"1": "sohl", "2": "", "3": "", "4": "a", "template_name": "fi-conj-salata"}]}
{"word": "sohvaantua", "conjugation": [{"1": "sohvaa", "2": "nt", "3": "nn", "4": "u", "5": "a", "template_name": "fi-conj-sanoa"}]}
{"word": "sohvautua", "conjugation": [{"1": "sohvau", "2": "t", "3": "d", "4": "u", "5": "a", "template_name": "fi-conj-sanoa"}]}
{"word": "soida", "conjugation": [{"1": "soi", "2": "a", "template_name": "fi-conj-voida"}]}
{"word": "soidintaa", "conjugation": [{"1": "soidin", "2": "a", "template_name": "fi-conj-huutaa"}]}
{"word": "soieta", "conjugation": [{"1": "soi", "2": "", "3": "k", "4": "e", "5": "a", "template_name": "fi-conj-vanheta"}]}
{"word": "soimata", "conjugation": [{"1": "soim", "2": "", "3": "", "4": "a", "template_name": "fi-conj-salata"}]}
{"word": "soimia", "conjugation": [{"1": "soim", "2": "", "3": "", "4": "a", "template_name": "fi-conj-sallia"}]}
{"word": "soinnahtaa", "conjugation": [{"1": "soinnah", "2": "t", "3": "d", "4": "a", "template_name": "fi-conj-muistaa"}]}
{"word": "soinnillistua", "conjugation": [{"1": "soinnillist", "2": "", "3": "", "4": "u", "5": "a", "template_name": "fi-conj-sanoa"}]}
{"word": "soinnutella", "conjugation": [{"1": "soinnu", "2": "t", "3": "tt", "4": "el", "5": "a", "template_name": "fi-conj-tulla"}]}
{"word": "soinnuttaa", "conjugation": [{"1": "soinnu", "2": "tt", "3": "t", "4": "a", "template_name": "fi-conj-muistaa"}]}
{"word": "sointua", "conjugation": [{"1": "soi", "2": "nt", "3": "nn", "4": "u", "5": "a", "template_name": "fi-conj-sanoa"}]}
{"word": "soistaa", "conjugation": [{"1": "soist", "2": "", "3": "", "4": "a", "template_name": "fi-conj-muistaa"}]}
{"word": "soistua", "conjugation": [{"1": "soist", "2": "", "3": "", "4": "u", "5": "a", "template_name": "fi-conj-sanoa"}]}
{"word": "soitella", "conjugation": [{"1": "soi", "2": "t", "3": "tt", "4": "el", "5": "a", "template_name": "fi-conj-tulla"}]}
{"word": "soitintaa", "conjugation": [{"1": "soitin", "2": "a", "template_name": "fi-conj-huutaa"}]}
{"word": "soittaa", "conjugation": [{"1": "soi", "2": "tt", "3": "t", "4": "a", "template_name": "fi-conj-muistaa"}]}
{"word": "sojottaa", "conjugation": [{"1": "sojo", "2": "tt", "3": "t", "4": "a", "template_name": "fi-conj-muistaa"}]}
{"word": "sokaista", "conjugation": [{"1": "sok", "2": "", "3": "", "4": "ai", "5": "a", "template_name": "fi-conj-rohkaista"}]}
{"word": "sokaistua", "conjugation": [{"1": "sokaist", "2": "", "3": "", "4": "u", "5": "a", "template_name": "fi-conj-sanoa"}]}
{"word": "sokeentua", "conjugation": [{"1": "sokee", "2": "nt", "3": "nn", "4": "u", "5": "a", "template_name": "fi-conj-sanoa"}]}
{"word": "sokeerata", "conjugation": [{"1": "sokeer", "2": "", "3": "", "4": "a", "template_name": "fi-conj-salata"}]}
{"word": "sokeltaa", "conjugation": [{"1": "sokel", "2": "a", "template_name": "fi-conj-huutaa"}]}
{"word": "sokeristua", "conjugation": [{"1": "sokerist", "2": "", "3": "", "4": "u", "5": "a", "template_name": "fi-conj-sanoa"}]}
{"word": "sokerisuolata", "conjugation": [{"1": "sokerisuol", "2": "", "3": "", "4": "a", "template_name": "fi-conj-salata"}]}
{"word": "sokeroida", "conjugation": [{"1": "sokeroi", "2": "a", "template_name": "fi-conj-voida"}]}
{"word": "sokeroittaa", "conjugation": [{"1": "sokeroi", "2": "tt", "3": "t", "4": "a", "template_name": "fi-conj-muistaa"}]}
{"word": "sokeroitua", "conjugation": [{"1": "sokeroi", "2": "t", "3": "d", "4": "u", "5": "a", "template_name": "fi-conj-sanoa"}]}
{"word": "sokeuttaa", "conjugation": [{"1": "sokeu", "2": "tt", "3": "t", "4": "a", "template_name": "fi-conj-muistaa"}]}
{"word": "sokeutua", "conjugation": [{"1": "sokeu", "2": "t", "3": "d", "4": "u", "5": "a", "template_name": "fi-conj-sanoa"}]}
{"word": "solahtaa", "conjugation": [{"1": "solah", "2": "t", "3": "d", "4": "a", "template_name": "fi-conj-muistaa"}]}
{"word": "solakoittaa", "conjugation": [{"1": "solakoi", "2": "tt", "3": "t", "4": "a", "template_name": "fi-conj-muistaa"}]}
{"word": "solakoitua", "conjugation": [{"1": "solakoi", "2": "t", "3": "d", "4": "u", "5": "a", "template_name": "fi-conj-sanoa"}]}
{"word": "solauttaa", "conjugation": [{"1": "solau", "2": "tt", "3": "t", "4": "a", "template_name": "fi-conj-muistaa"}]}
{"word": "solista", "conjugation": [{"1": "sol", "2": "", "3": "", "4": "i", "5": "a", "template_name": "fi-conj-rohkaista"}]}
{"word": "soljahtaa", "conjugation": [{"1": "soljah", "2": "t", "3": "d", "4": "a", "template_name": "fi-conj-muistaa"}]}
{"word": "soljua", "conjugation": [{"1": "solj", "2": "", "3": "", "4": "u", "5": "a", "template_name": "fi-conj-sanoa"}]}
{"word": "soljuttaa", "conjugation": [{"1": "solju", "2": "tt", "3": "t", "4": "a", "template_name": "fi-conj-muistaa"}]}
{"word": "solkata", "conjugation": [{"1": "sol", "2": "k", "3": "kk", "4": "a", "template_name": "fi-conj-salata"}]}
{"word": "solkottaa", "conjugation": [{"1": "solko", "2": "tt", "3": "t", "4": "a", "template_name": "fi-conj-muistaa"}]}
{"word": "solmeilla", "conjugation": [{"1": "solme", "2": "", "3": "", "4": "il", "5": "a", "template_name": "fi-conj-tulla"}]}
{"word": "solmia", "conjugation": [{"1": "solm", "2": "", "3": "", "4": "a", "template_name": "fi-conj-sallia"}]}
{"word": "solmita", "conjugation": [{"1": "solm", "2": "", "3": "", "4": "i", "5": "a", "template_name": "fi-conj-selvit\u0}
{"word": "solmittaa", "conjugation": [{"1": "solmi", "2": "tt", "3": "t", "4": "a", "template_name": "fi-conj-muistaa"}]}
{"word": "solmiutua", "conjugation": [{"1": "solmiu", "2": "t", "3": "d", "4": "u", "5": "a", "template_name": "fi-conj-sanoa"}]}
{"word": "solua", "conjugation": [{"1": "sol", "2": "", "3": "", "4": "u", "5": "a", "template_name": "fi-conj-sanoa"}]}
{"word": "soluttaa", "conjugation": [{"1": "solu", "2": "tt", "3": "t", "4": "a", "template_name": "fi-conj-muistaa"}]}
{"word": "soluttautua", "conjugation": [{"1": "soluttau", "2": "t", "3": "d", "4": "u", "5": "a", "template_name": "fi-conj-sanoa"}]}
{"word": "solvata", "conjugation": [{"1": "solv", "2": "", "3": "", "4": "a", "template_name": "fi-conj-salata"}]}
{"word": "somatisoida", "conjugation": [{"1": "somatisoi", "2": "a", "template_name": "fi-conj-voida"}]}
{"word": "somentaa", "conjugation": [{"1": "somen", "2": "a", "template_name": "fi-conj-huutaa"}]}
{"word": "somentua", "conjugation": [{"1": "some", "2": "nt", "3": "nn", "4": "u", "5": "a", "template_name": "fi-conj-sanoa"}]}
{"word": "somistaa", "conjugation": [{"1": "somist", "2": "", "3": "", "4": "a", "template_name": "fi-conj-muistaa"}]}
{"word": "somistautua", "conjugation": [{"1": "somistau", "2": "t", "3": "d", "4": "u", "5": "a", "template_name": "fi-conj-sanoa"}]}
{"word": "somistua", "conjugation": [{"1": "somist", "2": "", "3": "", "4": "u", "5": "a", "template_name": "fi-conj-sanoa"}]}
{"word": "sommitella", "conjugation": [{"1": "sommi", "2": "t", "3": "tt", "4": "el", "5": "a", "template_name": "fi-conj-tulla"}]}
{"word": "sommittaa", "conjugation": [{"1": "sommi", "2": "tt", "3": "t", "4": "a", "template_name": "fi-conj-muistaa"}]}
{"word": "sompailla", "conjugation": [{"1": "sompa", "2": "", "3": "", "4": "il", "5": "a", "template_name": "fi-conj-tulla"}]}
{"word": "sondeerata", "conjugation": [{"1": "sondeer", "2": "", "3": "", "4": "a", "template_name": "fi-conj-salata"}]}
{"word": "sonnustaa", "conjugation": [{"1": "sonnust", "2": "", "3": "", "4": "a", "template_name": "fi-conj-muistaa"}]}
{"word": "sonnustautua", "conjugation": [{"1": "sonnustau", "2": "t", "3": "d", "4": "u", "5": "a", "template_name": "fi-conj-sanoa"}]}
{"word": "sontia", "conjugation": [{"1": "so", "2": "nt", "3": "nn", "4": "a", "template_name": "fi-conj-sallia"}]}
{"word": "sooloilla", "conjugation": [{"1": "soolo", "2": "", "3": "", "4": "il", "5": "a", "template_name": "fi-conj-tulla"}]}
{"word": "soperrella", "conjugation": [{"1": "sope", "2": "rr", "3": "rt", "4": "el", "5": "a", "template_name": "fi-conj-tulla"}]}
{"word": "sopertaa", "conjugation": [{"1": "soper", "2": "a", "template_name": "fi-conj-huutaa"}]}
{"word": "sopeuttaa", "conjugation": [{"1": "sopeu", "2": "tt", "3": "t", "4": "a", "template_name": "fi-conj-muistaa"}]}
{"word": "sopeutua", "conjugation": [{"1": "sopeu", "2": "t", "3": "d", "4": "u", "5": "a", "template_name": "fi-conj-sanoa"}]}
{"word": "sopia yhteen", "conjugation": [{"1": "so", "2": "p", "3": "v", "4": "a", "qual": "yhteen", "template_name": "fi-conj-sallia"}]}
{"word": "sopia", "conjugation": [{"1": "so", "2": "p", "3": "v", "4": "a", "template_name": "fi-conj-sallia"}]}
{"word": "sopottaa", "conjugation": [{"1": "sopo", "2": "tt", "3": "t", "4": "a", "template_name": "fi-conj-muistaa"}]}
{"word": "sopuilla", "conjugation": [{"1": "sopu", "2": "", "3": "", "4": "il", "5": "a", "template_name": "fi-conj-tulla"}]}
{"word": "sopuloida", "conjugation": [{"1": "sopuloi", "2": "a", "template_name": "fi-conj-voida"}]}
{"word": "sorahdella", "conjugation": [{"1": "sorah", "2": "d", "3": "t", "4": "el", "5": "a", "template_name": "fi-conj-tulla"}]}
{"word": "sorahduttaa", "conjugation": [{"1": "sorahdu", "2": "tt", "3": "t", "4": "a", "template_name": "fi-conj-muistaa"}]}
{"word": "sorahtaa", "conjugation": [{"1": "sorah", "2": "t", "3": "d", "4": "a", "template_name": "fi-conj-muistaa"}]}
{"word": "sorastaa", "conjugation": [{"1": "sorast", "2": "", "3": "", "4": "a", "template_name": "fi-conj-muistaa"}]}
{"word": "sorata", "conjugation": [{"1": "sor", "2": "", "3": "", "4": "a", "template_name": "fi-conj-salata"}]}
{"word": "sorauttaa", "conjugation": [{"1": "sorau", "2": "tt", "3": "t", "4": "a", "template_name": "fi-conj-muistaa"}]}
{"word": "sorautua", "conjugation": [{"1": "sorau", "2": "t", "3": "d", "4": "u", "5": "a", "template_name": "fi-conj-sanoa"}]}
{"word": "sorista", "conjugation": [{"1": "sor", "2": "", "3": "", "4": "i", "5": "a", "template_name": "fi-conj-rohkaista"}]}
{"word": "sorittaa", "conjugation": [{"1": "sori", "2": "tt", "3": "t", "4": "a", "template_name": "fi-conj-muistaa"}]}
{"word": "sorjeta", "conjugation": [{"1": "sorj", "2": "", "3": "", "4": "e", "5": "a", "template_name": "fi-conj-vanheta"}]}
{"word": "sorjistua", "conjugation": [{"1": "sorjist", "2": "", "3": "", "4": "u", "5": "a", "template_name": "fi-conj-sanoa"}]}
{"word": "sorkkia", "conjugation": [{"1": "sor", "2": "kk", "3": "k", "4": "a", "template_name": "fi-conj-sallia"}]}
{"word": "sormeilla", "conjugation": [{"1": "sorm", "2": "", "3": "", "4": "eil", "5": "a", "template_name": "fi-conj-tulla"}]}
{"word": "sorruttaa", "conjugation": [{"1": "sorru", "2": "tt", "3": "t", "4": "a", "template_name": "fi-conj-muistaa"}]}
{"word": "sorsastaa", "conjugation": [{"1": "sorsast", "2": "", "3": "", "4": "a", "template_name": "fi-conj-muistaa"}]}
{"word": "sorsia", "conjugation": [{"1": "sors", "2": "", "3": "", "4": "a", "template_name": "fi-conj-sallia"}]}
{"word": "sortaa", "conjugation": [{"1": "sor", "2": "a", "template_name": "fi-conj-soutaa"}]}
{"word": "sortua", "conjugation": [{"1": "so", "2": "rt", "3": "rr", "4": "u", "5": "a", "template_name": "fi-conj-sanoa"}]}
{"word": "sorvailla", "conjugation": [{"1": "sorva", "2": "", "3": "", "4": "il", "5": "a", "template_name": "fi-conj-tulla"}]}
{"word": "sorvata", "conjugation": [{"1": "sorv", "2": "", "3": "", "4": "a", "template_name": "fi-conj-salata"}]}
{"word": "soseuttaa", "conjugation": [{"1": "soseu", "2": "tt", "3": "t", "4": "a", "template_name": "fi-conj-muistaa"}]}
{"word": "soseutua", "conjugation": [{"1": "soseu", "2": "t", "3": "d", "4": "u", "5": "a", "template_name": "fi-conj-sanoa"}]}
{"word": "sosiaalistaa", "conjugation": [{"1": "sosiaalist", "2": "", "3": "", "4": "a", "template_name": "fi-conj-muistaa"}]}
{"word": "sosiaalistua", "conjugation": [{"1": "sosiaalist", "2": "", "3": "", "4": "u", "5": "a", "template_name": "fi-conj-sanoa"}]}
{"word": "sosialisoida", "conjugation": [{"1": "sosialisoi", "2": "a", "template_name": "fi-conj-voida"}]}
{"word": "sotata", "conjugation": [{"1": "so", "2": "t", "3": "tt", "4": "a", "template_name": "fi-conj-salata"}]}
{"word": "sotia", "conjugation": [{"1": "so", "2": "t", "3": "d", "4": "a", "template_name": "fi-conj-sallia"}]}
{"word": "sotilaallistaa", "conjugation": [{"1": "sotilaallist", "2": "", "3": "", "4": "a", "template_name": "fi-conj-muistaa"}]}
{"word": "sotkea", "conjugation": [{"1": "sotk", "2": "", "3": "", "4": "a", "template_name": "fi-conj-laskea"}]}
{"word": "sotkeentua", "conjugation": [{"1": "sotkee", "2": "nt", "3": "nn", "4": "u", "5": "a", "template_name": "fi-conj-sanoa"}]}
{"word": "sotkeutua", "conjugation": [{"1": "sotkeu", "2": "t", "3": "d", "4": "u", "5": "a", "template_name": "fi-conj-sanoa"}]}
{"word": "sottaantua", "conjugation": [{"1": "sottaa", "2": "nt", "3": "nn", "4": "u", "5": "a", "template_name": "fi-conj-sanoa"}]}
{"word": "soudattaa", "conjugation": [{"1": "souda", "2": "tt", "3": "t", "4": "a", "template_name": "fi-conj-muistaa"}]}
{"word": "soudella", "conjugation": [{"1": "sou", "2": "d", "3": "t", "4": "el", "5": "a", "template_name": "fi-conj-tulla"}]}
{"word": "soukentaa", "conjugation": [{"1": "souken", "2": "a", "template_name": "fi-conj-huutaa"}]}
{"word": "soukentua", "conjugation": [{"1": "souke", "2": "nt", "3": "nn", "4": "u", "5": "a", "template_name": "fi-conj-sanoa"}]}
{"word": "souketa", "conjugation": [{"1": "sou", "2": "k", "3": "kk", "4": "e", "5": "a", "template_name": "fi-conj-vanheta"}]}
{"word": "soukistaa", "conjugation": [{"1": "soukist", "2": "", "3": "", "4": "a", "template_name": "fi-conj-muistaa"}]}
{"word": "soukistua", "conjugation": [{"1": "soukist", "2": "", "3": "", "4": "u", "5": "a", "template_name": "fi-conj-sanoa"}]}
{"word": "soutaa", "conjugation": [{"1": "sou", "2": "a", "template_name": "fi-conj-soutaa"}]}
{"word": "soveltaa", "conjugation": [{"1": "sovel", "2": "a", "template_name": "fi-conj-huutaa"}]}
{"word": "sovitella", "conjugation": [{"1": "sovi", "2": "t", "3": "tt", "4": "el", "5": "a", "template_name": "fi-conj-tulla"}]}
{"word": "sovittautua", "conjugation": [{"1": "sovittau", "2": "t", "3": "d", "4": "u", "5": "a", "template_name": "fi-conj-sanoa"}]}
{"word": "spaklata", "conjugation": [{"1": "spakl", "2": "", "3": "", "4": "a", "template_name": "fi-conj-salata"}]}
{"word": "sparrata", "conjugation": [{"1": "sparr", "2": "", "3": "", "4": "a", "template_name": "fi-conj-salata"}]}
{"word": "spekuloida", "conjugation": [{"1": "spekuloi", "2": "a", "template_name": "fi-conj-voida"}]}
{"word": "spesiaalistaa", "conjugation": [{"1": "spesiaalist", "2": "", "3": "", "4": "a", "template_name": "fi-conj-muistaa"}]}
{"word": "spesiaalistua", "conjugation": [{"1": "spesiaalist", "2": "", "3": "", "4": "u", "5": "a", "template_name": "fi-conj-sanoa"}]}
{"word": "spesialisoida", "conjugation": [{"1": "spesialisoi", "2": "a", "template_name": "fi-conj-voida"}]}
{"word": "spesialisoitua", "conjugation": [{"1": "spesialisoi", "2": "t", "3": "d", "4": "u", "5": "a", "template_name": "fi-conj-sanoa"}]}
{"word": "spesifioida", "conjugation": [{"1": "spesifioi", "2": "a", "template_name": "fi-conj-voida"}]}
{"word": "spiidata", "conjugation": [{"1": "spiid", "2": "", "3": "", "4": "a", "template_name": "fi-conj-salata"}]}
{"word": "spiikata", "conjugation": [{"1": "spii", "2": "k", "3": "kk", "4": "a", "template_name": "fi-conj-salata"}]}
{"word": "spinnata", "conjugation": [{"1": "spinn", "2": "", "3": "", "4": "a", "template_name": "fi-conj-salata"}]}
{"word": "sponsoroida", "conjugation": [{"1": "sponsoroi", "2": "a", "template_name": "fi-conj-voida"}]}
{"word": "sprayata", "conjugation": [{"1": "spray", "2": "", "3": "", "4": "a", "template_name": "fi-conj-salata"}]}
{"word": "spraymaalata", "conjugation": [{"1": "spraymaal", "2": "", "3": "", "4": "a", "template_name": "fi-conj-salata"}]}
{"word": "spreijata", "conjugation": [{"1": "spreij", "2": "", "3": "", "4": "a", "template_name": "fi-conj-salata"}]}
{"word": "sprintata", "conjugation": [{"1": "sprin", "2": "t", "3": "tt", "4": "a", "template_name": "fi-conj-salata"}]}
{"word": "spritsata", "conjugation": [{"1": "sprits", "2": "", "3": "", "4": "a", "template_name": "fi-conj-salata"}]}
{"word": "spurtata", "conjugation": [{"1": "spur", "2": "t", "3": "tt", "4": "a", "template_name": "fi-conj-salata"}]}
{"word": "stabilisoida", "conjugation": [{"1": "stabilisoi", "2": "a", "template_name": "fi-conj-voida"}]}
{"word": "stabiloida", "conjugation": [{"1": "stabiloi", "2": "a", "template_name": "fi-conj-voida"}]}
{"word": "stailata", "conjugation": [{"1": "stail", "2": "", "3": "", "4": "a", "template_name": "fi-conj-salata"}]}
{"word": "standardisoida", "conjugation": [{"1": "standardisoi", "2": "a", "template_name": "fi-conj-voida"}]}
{"word": "standardisoitua", "conjugation": [{"1": "standardisoi", "2": "t", "3": "d", "4": "u", "5": "a", "template_name": "fi-conj-sanoa"}]}
{"word": "standardoida", "conjugation": [{"1": "standardoi", "2": "a", "template_name": "fi-conj-voida"}]}
{"word": "standardoitua", "conjugation": [{"1": "standardoi", "2": "t", "3": "d", "4": "u", "5": "a", "template_name": "fi-conj-sanoa"}]}
{"word": "stanssata", "conjugation": [{"1": "stanss", "2": "", "3": "", "4": "a", "template_name": "fi-conj-salata"}]}
{"word": "startata", "conjugation": [{"1": "star", "2": "t", "3": "tt", "4": "a", "template_name": "fi-conj-salata"}]}
{"word": "stemmata", "conjugation": [{"1": "stemm", "2": "", "3": "", "4": "a", "template_name": "fi-conj-salata"}]}
{"word": "stepata", "conjugation": [{"1": "ste", "2": "p", "3": "pp", "4": "a", "template_name": "fi-conj-salata"}]}
{"word": "sterilisoida", "conjugation": [{"1": "sterilisoi", "2": "a", "template_name": "fi-conj-voida"}]}
{"word": "steriloida", "conjugation": [{"1": "steriloi", "2": "a", "template_name": "fi-conj-voida"}]}
{"word": "stiftata", "conjugation": [{"1": "stift", "2": "", "3": "", "4": "a", "template_name": "fi-conj-salata"}]}
{"word": "stilisoida", "conjugation": [{"1": "stilisoi", "2": "a", "template_name": "fi-conj-voida"}]}
{"word": "stimuloida", "conjugation": [{"1": "stimuloi", "2": "a", "template_name": "fi-conj-voida"}]}
{"word": "streikata", "conjugation": [{"1": "strei", "2": "k", "3": "kk", "4": "a", "template_name": "fi-conj-salata"}]}
{"word": "stressaantua", "conjugation": [{"1": "stressaa", "2": "nt", "3": "nn", "4": "u", "5": "a", "template_name": "fi-conj-sanoa"}]}
{"word": "stressata", "conjugation": [{"1": "stress", "2": "", "3": "", "4": "a", "template_name": "fi-conj-salata"}]}
{"word": "stressautua", "conjugation": [{"1": "stressau", "2": "t", "3": "d", "4": "u", "5": "a", "template_name": "fi-conj-sanoa"}]}
{"word": "striimata", "conjugation": [{"1": "striim", "2": "", "3": "", "4": "a", "template_name": "fi-conj-salata"}]}
{"word": "stripata", "conjugation": [{"1": "stri", "2": "p", "3": "pp", "4": "a", "template_name": "fi-conj-salata"}]}
{"word": "strukturoida", "conjugation": [{"1": "strukturoi", "2": "a", "template_name": "fi-conj-voida"}]}
{"word": "stukturoida", "conjugation": [{"1": "stukturoi", "2": "a", "template_name": "fi-conj-voida"}]}
{"word": "stylisoida", "conjugation": [{"1": "stylisoi", "2": "a", "template_name": "fi-conj-voida"}]}
{"word": "sublimoida", "conjugation": [{"1": "sublimoi", "2": "a", "template_name": "fi-conj-voida"}]}
{"word": "sublimoitua", "conjugation": [{"1": "sublimoi", "2": "t", "3": "d", "4": "u", "5": "a", "template_name": "fi-conj-sanoa"}]}
{"word": "substituoida", "conjugation": [{"1": "substituoi", "2": "a", "template_name": "fi-conj-voida"}]}
{"word": "substituoitua", "conjugation": [{"1": "substituoi", "2": "t", "3": "d", "4": "u", "5": "a", "template_name": "fi-conj-sanoa"}]}
{"word": "subventoida", "conjugation": [{"1": "subventoi", "2": "a", "template_name": "fi-conj-voida"}]}
{"word": "sueta", "conjugation": [{"1": "su", "2": "", "3": "k", "4": "e", "5": "a", "template_name": "fi-conj-vanheta"},}
{"word": "suggeroida", "conjugation": [{"1": "suggeroi", "2": "a", "template_name": "fi-conj-voida"}]}
{"word": "suggeroitua", "conjugation": [{"1": "suggeroi", "2": "t", "3": "d", "4": "u", "5": "a", "template_name": "fi-conj-sanoa"}]}
{"word": "suhahdella", "conjugation": [{"1": "suhah", "2": "d", "3": "t", "4": "el", "5": "a", "template_name": "fi-conj-tulla"}]}
{"word": "suhahtaa", "conjugation": [{"1": "suhah", "2": "t", "3": "d", "4": "a", "template_name": "fi-conj-muistaa"}]}
{"word": "suhailla", "conjugation": [{"1": "suha", "2": "", "3": "", "4": "il", "5": "a", "template_name": "fi-conj-tulla"}]}
{"word": "suhata", "conjugation": [{"1": "suh", "2": "", "3": "", "4": "a", "template_name": "fi-conj-salata"}]}
{"word": "suhauttaa", "conjugation": [{"1": "suhau", "2": "tt", "3": "t", "4": "a", "template_name": "fi-conj-muistaa"}]}
{"word": "suhdittaa", "conjugation": [{"1": "suhdi", "2": "tt", "3": "t", "4": "a", "template_name": "fi-conj-muistaa"}]}
{"word": "suhista", "conjugation": [{"1": "suh", "2": "", "3": "", "4": "i", "5": "a", "template_name": "fi-conj-rohkaista"}]}
{"word": "suhtauttaa", "conjugation": [{"1": "suhtau", "2": "tt", "3": "t", "4": "a", "template_name": "fi-conj-muistaa"}]}
{"word": "suhteellistaa", "conjugation": [{"1": "suhteellist", "2": "", "3": "", "4": "a", "template_name": "fi-conj-muistaa"}]}
{"word": "suhteittaa", "conjugation": [{"1": "suhtei", "2": "tt", "3": "t", "4": "a", "template_name": "fi-conj-muistaa"}]}
{"word": "suhteuttaa", "conjugation": [{"1": "suhteu", "2": "tt", "3": "t", "4": "a", "template_name": "fi-conj-muistaa"}]}
{"word": "suhteutua", "conjugation": [{"1": "suhteu", "2": "t", "3": "d", "4": "u", "5": "a", "template_name": "fi-conj-sanoa"}]}
{"word": "suihkaa", "conjugation": [{"1": "suihk", "2": "a", "template_name": "fi-conj-kaikaa"}]}
{"word": "suihkata", "conjugation": [{"1": "suihk", "2": "", "3": "", "4": "a", "template_name": "fi-conj-salata"}]}
{"word": "suihkia", "conjugation": [{"1": "suihk", "2": "", "3": "", "4": "a", "template_name": "fi-conj-sallia"}]}
{"word": "suihkuta", "conjugation": [{"1": "suihk", "2": "", "3": "", "4": "u", "5": "a", "template_name": "fi-conj-katketa"}]}
{"word": "suihkuttaa", "conjugation": [{"1": "suihku", "2": "tt", "3": "t", "4": "a", "template_name": "fi-conj-muistaa"}]}
{"word": "suikaloida", "conjugation": [{"1": "suikaloi", "2": "a", "template_name": "fi-conj-voida"}]}
{"word": "suikata", "conjugation": [{"1": "sui", "2": "k", "3": "kk", "4": "a", "template_name": "fi-conj-salata"}]}
{"word": "suikerrella", "conjugation": [{"1": "suike", "2": "rr", "3": "rt", "4": "el", "5": "a", "template_name": "fi-conj-tulla"}]}
{"word": "suikertaa", "conjugation": [{"1": "suiker", "2": "a", "template_name": "fi-conj-huutaa"}]}
{"word": "suipentaa", "conjugation": [{"1": "suipen", "2": "a", "template_name": "fi-conj-huutaa"}]}
{"word": "suipentua", "conjugation": [{"1": "suipe", "2": "nt", "3": "nn", "4": "u", "5": "a", "template_name": "fi-conj-sanoa"}]}
{"word": "suipeta", "conjugation": [{"1": "sui", "2": "p", "3": "pp", "4": "e", "5": "a", "template_name": "fi-conj-vanheta"}]}
{"word": "suipistaa", "conjugation": [{"1": "suipist", "2": "", "3": "", "4": "a", "template_name": "fi-conj-muistaa"}]}
{"word": "suipistella", "conjugation": [{"1": "suipist", "2": "", "3": "", "4": "el", "5": "a", "template_name": "fi-conj-tulla"}]}
{"word": "suipistua", "conjugation": [{"1": "suipist", "2": "", "3": "", "4": "u", "5": "a", "template_name": "fi-conj-sanoa"}]}
{"word": "suistaa", "conjugation": [{"1": "suist", "2": "", "3": "", "4": "a", "template_name": "fi-conj-muistaa"}]}
{"word": "suistua", "conjugation": [{"1": "suist", "2": "", "3": "", "4": "u", "5": "a", "template_name": "fi-conj-sanoa"}]}
{"word": "suitsea", "conjugation": [{"1": "suits", "2": "", "3": "", "4": "a", "template_name": "fi-conj-laskea"}]}
{"word": "suitsea", "conjugation": [{"1": "suits", "2": "", "3": "", "4": "a", "template_name": "fi-conj-laskea"}]}
{"word": "suitsia", "conjugation": [{"1": "suits", "2": "", "3": "", "4": "a", "template_name": "fi-conj-sallia"}]}
{"word": "suitsittaa", "conjugation": [{"1": "suitsi", "2": "tt", "3": "t", "4": "a", "template_name": "fi-conj-muistaa"}]}
{"word": "suitsuta", "conjugation": [{"1": "suits", "2": "", "3": "", "4": "u", "5": "a", "template_name": "fi-conj-katketa"}]}
{"word": "suitsuttaa", "conjugation": [{"1": "suitsu", "2": "tt", "3": "t", "4": "a", "template_name": "fi-conj-muistaa"}]}
{"word": "suivaantua", "conjugation": [{"1": "suivaa", "2": "nt", "3": "nn", "4": "u", "5": "a", "template_name": "fi-conj-sanoa"}]}
{"word": "suivautua", "conjugation": [{"1": "suivau", "2": "t", "3": "d", "4": "u", "5": "a", "template_name": "fi-conj-sanoa"}]}
{"word": "sujahdella", "conjugation": [{"1": "sujah", "2": "d", "3": "t", "4": "el", "5": "a", "template_name": "fi-conj-tulla"}]}
{"word": "sujahtaa", "conjugation": [{"1": "sujah", "2": "t", "3": "d", "4": "a", "template_name": "fi-conj-muistaa"}]}
{"word": "sujautella", "conjugation": [{"1": "sujau", "2": "t", "3": "tt", "4": "el", "5": "a", "template_name": "fi-conj-tulla"}]}
{"word": "sujauttaa", "conjugation": [{"1": "sujau", "2": "tt", "3": "t", "4": "a", "template_name": "fi-conj-muistaa"}]}
{"word": "sujua", "conjugation": [{"1": "suj", "2": "", "3": "", "4": "u", "5": "a", "template_name": "fi-conj-sanoa"}]}
{"word": "sujutella", "conjugation": [{"1": "suju", "2": "t", "3": "tt", "4": "el", "5": "a", "template_name": "fi-conj-tulla"}]}
{"word": "sujuttaa", "conjugation": [{"1": "suju", "2": "tt", "3": "t", "4": "a", "template_name": "fi-conj-muistaa"}]}
{"word": "sujuttautua", "conjugation": [{"1": "sujuttau", "2": "t", "3": "d", "4": "u", "5": "a", "template_name": "fi-conj-sanoa"}]}
{"word": "sujuvoittaa", "conjugation": [{"1": "sujuvoi", "2": "tt", "3": "t", "4": "a", "template_name": "fi-conj-muistaa"}]}
{"word": "sukaista", "conjugation": [{"1": "suk", "2": "", "3": "", "4": "ai", "5": "a", "template_name": "fi-conj-rohkaista"}]}
{"word": "sukellella", "conjugation": [{"1": "suke", "2": "ll", "3": "lt", "4": "el", "5": "a", "template_name": "fi-conj-tulla"}]}
{"word": "sukelluttaa", "conjugation": [{"1": "sukellu", "2": "tt", "3": "t", "4": "a", "template_name": "fi-conj-muistaa"}]}
{"word": "sukeltaa", "conjugation": [{"1": "sukel", "2": "a", "template_name": "fi-conj-huutaa"}]}
{"word": "sukeltautua", "conjugation": [{"1": "sukeltau", "2": "t", "3": "d", "4": "u", "5": "a", "template_name": "fi-conj-sanoa"}]}
{"word": "sukeutua", "conjugation": [{"1": "sukeu", "2": "t", "3": "d", "4": "u", "5": "a", "template_name": "fi-conj-sanoa"}]}
{"word": "sukia", "conjugation": [{"1": "su", "2": "k", "3": "", "4": "a", "template_name": "fi-conj-sallia"}]}
{"word": "sukkuloida", "conjugation": [{"1": "sukkuloi", "2": "a", "template_name": "fi-conj-voida"}]}
{"word": "suksia", "conjugation": [{"1": "suks", "2": "", "3": "", "4": "a", "template_name": "fi-conj-sallia"}]}
{"word": "sukulaistua", "conjugation": [{"1": "sukulaist", "2": "", "3": "", "4": "u", "5": "a", "template_name": "fi-conj-sanoa"}]}
{"word": "sukuloida", "conjugation": [{"1": "sukuloi", "2": "a", "template_name": "fi-conj-tupakoida"}]}
{"word": "sulaa", "conjugation": [{"1": "sul", "2": "", "3": "", "4": "a", "template_name": "fi-conj-muistaa"}]}
{"word": "sulatella", "conjugation": [{"1": "sula", "2": "t", "3": "tt", "4": "el", "5": "a", "template_name": "fi-conj-tulla"}]}
{"word": "sulattaa", "conjugation": [{"1": "sula", "2": "tt", "3": "t", "4": "a", "template_name": "fi-conj-muistaa"}]}
{"word": "sulauttaa", "conjugation": [{"1": "sulau", "2": "tt", "3": "t", "4": "a", "template_name": "fi-conj-muistaa"}]}
{"word": "sulautua", "conjugation": [{"1": "sulau", "2": "t", "3": "d", "4": "u", "5": "a", "template_name": "fi-conj-sanoa"}]}
{"word": "sulittaa", "conjugation": [{"1": "suli", "2": "tt", "3": "t", "4": "a", "template_name": "fi-conj-muistaa"}]}
{"word": "sulkea pois", "conjugation": [{"1": "sul", "2": "k", "3": "j", "4": "a", "qual": "pois", "template_name": "fi-conj-laskea"}]}
{"word": "sulkea", "conjugation": [{"1": "sul", "2": "k", "3": "j", "4": "a", "template_name": "fi-conj-laskea"}]}
{"word": "sulkeutua", "conjugation": [{"1": "sulkeu", "2": "t", "3": "d", "4": "u", "5": "a", "template_name": "fi-conj-sanoa"}]}
{"word": "sulloa", "conjugation": [{"1": "sull", "2": "", "3": "", "4": "o", "5": "a", "template_name": "fi-conj-sanoa"}]}
{"word": "sulloutua", "conjugation": [{"1": "sullou", "2": "t", "3": "d", "4": "u", "5": "a", "template_name": "fi-conj-sanoa"}]}
{"word": "sulostaa", "conjugation": [{"1": "sulost", "2": "", "3": "", "4": "a", "template_name": "fi-conj-muistaa"}]}
{"word": "sulostuttaa", "conjugation": [{"1": "sulostu", "2": "tt", "3": "t", "4": "a", "template_name": "fi-conj-muistaa"}]}
{"word": "sulputtaa", "conjugation": [{"1": "sulpu", "2": "tt", "3": "t", "4": "a", "template_name": "fi-conj-muistaa"}]}
{"word": "suluttaa", "conjugation": [{"1": "sulu", "2": "tt", "3": "t", "4": "a", "template_name": "fi-conj-muistaa"}]}
{"word": "sumautua", "conjugation": [{"1": "sumau", "2": "t", "3": "d", "4": "u", "5": "a", "template_name": "fi-conj-sanoa"}]}
{"word": "sumeilla", "conjugation": [{"1": "sume", "2": "", "3": "", "4": "il", "5": "a", "template_name": "fi-conj-tulla"}]}
{"word": "sumentaa", "conjugation": [{"1": "sumen", "2": "a", "template_name": "fi-conj-huutaa"}]}
{"word": "sumentua", "conjugation": [{"1": "sume", "2": "nt", "3": "nn", "4": "u", "5": "a", "template_name": "fi-conj-sanoa"}]}
{"word": "sumeta", "conjugation": [{"1": "sum", "2": "", "3": "", "4": "e", "5": "a", "template_name": "fi-conj-vanheta"}]}
{"word": "summata", "conjugation": [{"1": "summ", "2": "", "3": "", "4": "a", "template_name": "fi-conj-salata"}]}
{"word": "summautua", "conjugation": [{"1": "summau", "2": "t", "3": "d", "4": "u", "5": "a", "template_name": "fi-conj-sanoa"}]}
{"word": "summeerata", "conjugation": [{"1": "summeer", "2": "", "3": "", "4": "a", "template_name": "fi-conj-salata"}]}
{"word": "sumplata", "conjugation": [{"1": "sumpl", "2": "", "3": "", "4": "a", "template_name": "fi-conj-salata"}]}
{"word": "sumplia", "conjugation": [{"1": "sumpl", "2": "", "3": "", "4": "a", "template_name": "fi-conj-sallia"}]}
{"word": "sumppuuntua", "conjugation": [{"1": "sumppuu", "2": "nt", "3": "nn", "4": "u", "5": "a", "template_name": "fi-conj-sanoa"}]}
{"word": "sumputtaa", "conjugation": [{"1": "sumpu", "2": "tt", "3": "t", "4": "a", "template_name": "fi-conj-muistaa"}]}
{"word": "sumuta", "conjugation": [{"1": "sum", "2": "", "3": "", "4": "u", "5": "a", "template_name": "fi-conj-katketa"}]}
{"word": "sumuttaa", "conjugation": [{"1": "sumu", "2": "tt", "3": "t", "4": "a", "template_name": "fi-conj-muistaa"}]}
{"word": "sumuttua", "conjugation": [{"1": "sumu", "2": "tt", "3": "t", "4": "u", "5": "a", "template_name": "fi-conj-sanoa"}]}
{"word": "sumuuntua", "conjugation": [{"1": "sumuu", "2": "nt", "3": "nn", "4": "u", "5": "a", "template_name": "fi-conj-sanoa"}]}
{"word": "suoda", "conjugation": [{"1": "suo", "2": "a", "template_name": "fi-conj-juoda"}]}
{"word": "suodattaa", "conjugation": [{"1": "suoda", "2": "tt", "3": "t", "4": "a", "template_name": "fi-conj-muistaa"}]}
{"word": "suodattua", "conjugation": [{"1": "suoda", "2": "tt", "3": "t", "4": "u", "5": "a", "template_name": "fi-conj-sanoa"}]}
{"word": "suojata", "conjugation": [{"1": "suoj", "2": "", "3": "", "4": "a", "template_name": "fi-conj-salata"}]}
{"word": "suojautua", "conjugation": [{"1": "suojau", "2": "t", "3": "d", "4": "u", "5": "a", "template_name": "fi-conj-sanoa"}]}
{"word": "suojella", "conjugation": [{"1": "suoj", "2": "", "3": "", "4": "el", "5": "a", "template_name": "fi-conj-tulla"}]}
{"word": "suolaantua", "conjugation": [{"1": "suolaa", "2": "nt", "3": "nn", "4": "u", "5": "a", "template_name": "fi-conj-sanoa"}]}
{"word": "suolata", "conjugation": [{"1": "suol", "2": "", "3": "", "4": "a", "template_name": "fi-conj-salata"}]}
{"word": "suolautua", "conjugation": [{"1": "suolau", "2": "t", "3": "d", "4": "u", "5": "a", "template_name": "fi-conj-sanoa"}]}
{"word": "suolistaa", "conjugation": [{"1": "suolist", "2": "", "3": "", "4": "a", "template_name": "fi-conj-muistaa"}]}
{"word": "suoltaa", "conjugation": [{"1": "suol", "2": "a", "template_name": "fi-conj-huutaa"}]}
{"word": "suoltua", "conjugation": [{"1": "suo", "2": "lt", "3": "ll", "4": "u", "5": "a", "template_name": "fi-conj-sanoa"}]}
{"word": "suomalaistaa", "conjugation": [{"1": "suomalaist", "2": "", "3": "", "4": "a", "template_name": "fi-conj-muistaa"}]}
{"word": "suomalaistua", "conjugation": [{"1": "suomalaist", "2": "", "3": "", "4": "u", "5": "a", "template_name": "fi-conj-sanoa"}]}
{"word": "suomalaistuttaa", "conjugation": [{"1": "suomalaistu", "2": "tt", "3": "t", "4": "a", "template_name": "fi-conj-muistaa"}]}
{"word": "suomentaa", "conjugation": [{"1": "suomen", "2": "a", "template_name": "fi-conj-huutaa"}]}
{"word": "suomentua", "conjugation": [{"1": "suome", "2": "nt", "3": "nn", "4": "u", "5": "a", "template_name": "fi-conj-sanoa"}]}
{"word": "suomettaa", "conjugation": [{"1": "suome", "2": "tt", "3": "t", "4": "a", "template_name": "fi-conj-muistaa"}]}
{"word": "suomettua", "conjugation": [{"1": "suome", "2": "tt", "3": "t", "4": "u", "5": "a", "template_name": "fi-conj-sanoa"}]}
{"word": "suomia", "conjugation": [{"1": "suom", "2": "", "3": "", "4": "a", "template_name": "fi-conj-sallia"}]}
{"word": "suomustaa", "conjugation": [{"1": "suomust", "2": "", "3": "", "4": "a", "template_name": "fi-conj-muistaa"}]}
{"word": "suopua", "conjugation": [{"1": "suo", "2": "p", "3": "v", "4": "u", "5": "a", "template_name": "fi-conj-sanoa"}]}
{"word": "suorentaa", "conjugation": [{"1": "suoren", "2": "a", "template_name": "fi-conj-huutaa"}]}
{"word": "suoreta", "conjugation": [{"1": "suor", "2": "", "3": "", "4": "e", "5": "a", "template_name": "fi-conj-vanheta"}]}
{"word": "suoria", "conjugation": [{"1": "suor", "2": "", "3": "", "4": "a", "template_name": "fi-conj-sallia"}]}
{"word": "suoristaa", "conjugation": [{"1": "suorist", "2": "", "3": "", "4": "a", "template_name": "fi-conj-muistaa"}]}
{"word": "suoristautua", "conjugation": [{"1": "suoristau", "2": "t", "3": "d", "4": "u", "5": "a", "template_name": "fi-conj-sanoa"}]}
{"word": "suoristella", "conjugation": [{"1": "suorist", "2": "", "3": "", "4": "el", "5": "a", "template_name": "fi-conj-tulla"}]}
{"word": "suoristua", "conjugation": [{"1": "suorist", "2": "", "3": "", "4": "u", "5": "a", "template_name": "fi-conj-sanoa"}]}
{"word": "suoritella", "conjugation": [{"1": "suori", "2": "t", "3": "tt", "4": "el", "5": "a", "template_name": "fi-conj-tulla"}]}
{"word": "suorittaa", "conjugation": [{"1": "suori", "2": "tt", "3": "t", "4": "a", "template_name": "fi-conj-muistaa"}]}
{"word": "suorituttaa", "conjugation": [{"1": "suoritu", "2": "tt", "3": "t", "4": "a", "template_name": "fi-conj-muistaa"}]}
{"word": "suoriutua", "conjugation": [{"1": "suoriu", "2": "t", "3": "d", "4": "u", "5": "a", "template_name": "fi-conj-sanoa"}]}
{"word": "suortua", "conjugation": [{"1": "suo", "2": "rt", "3": "rr", "4": "u", "5": "a", "template_name": "fi-conj-sanoa"}]}
{"word": "suosia", "conjugation": [{"1": "suos", "2": "", "3": "", "4": "a", "template_name": "fi-conj-sallia"}]}
{"word": "suositella", "conjugation": [{"1": "suosi", "2": "t", "3": "tt", "4": "el", "5": "a", "template_name": "fi-conj-tulla"}]}
{"word": "suosittaa", "conjugation": [{"1": "suosi", "2": "tt", "3": "t", "4": "a", "template_name": "fi-conj-muistaa"}]}
{"word": "suostua", "conjugation": [{"1": "suost", "2": "", "3": "", "4": "u", "5": "a", "template_name": "fi-conj-sanoa"}]}
{"word": "suostutella", "conjugation": [{"1": "suostu", "2": "t", "3": "tt", "4": "el", "5": "a", "template_name": "fi-conj-tulla"}]}
{"word": "suostuttaa", "conjugation": [{"1": "suostu", "2": "tt", "3": "t", "4": "a", "template_name": "fi-conj-muistaa"}]}
{"word": "suotaa", "conjugation": [{"1": "suo", "2": "t", "3": "d", "4": "a", "template_name": "fi-conj-muistaa"}]}
{"word": "suotautua", "conjugation": [{"1": "suotau", "2": "t", "3": "d", "4": "u", "5": "a", "template_name": "fi-conj-sanoa"}]}
{"word": "supatella", "conjugation": [{"1": "supa", "2": "t", "3": "tt", "4": "el", "5": "a", "template_name": "fi-conj-tulla"}]}
{"word": "supattaa", "conjugation": [{"1": "supa", "2": "tt", "3": "t", "4": "a", "template_name": "fi-conj-muistaa"}]}
{"word": "supeta", "conjugation": [{"1": "su", "2": "p", "3": "pp", "4": "e", "5": "a", "template_name": "fi-conj-vanheta"}]}
{"word": "supista", "conjugation": [{"1": "sup", "2": "", "3": "", "4": "i", "5": "a", "template_name": "fi-conj-rohkaista"}]}
{"word": "supistaa", "conjugation": [{"1": "supist", "2": "", "3": "", "4": "a", "template_name": "fi-conj-muistaa"}]}
{"word": "supistella", "conjugation": [{"1": "supist", "2": "", "3": "", "4": "el", "5": "a", "template_name": "fi-conj-tulla"}]}
{"word": "supistua", "conjugation": [{"1": "supist", "2": "", "3": "", "4": "u", "5": "a", "template_name": "fi-conj-sanoa"}]}
{"word": "suppeuttaa", "conjugation": [{"1": "suppeu", "2": "tt", "3": "t", "4": "a", "template_name": "fi-conj-muistaa"}]}
{"word": "suppeutua", "conjugation": [{"1": "suppeu", "2": "t", "3": "d", "4": "u", "5": "a", "template_name": "fi-conj-sanoa"}]}
{"word": "suputtaa", "conjugation": [{"1": "supu", "2": "tt", "3": "t", "4": "a", "template_name": "fi-conj-muistaa"}]}
{"word": "surahdella", "conjugation": [{"1": "surah", "2": "d", "3": "t", "4": "el", "5": "a", "template_name": "fi-conj-tulla"}]}
{"word": "surahtaa", "conjugation": [{"1": "surah", "2": "t", "3": "d", "4": "a", "template_name": "fi-conj-muistaa"}]}
{"word": "sureksia", "conjugation": [{"1": "sureks", "2": "", "3": "", "4": "a", "template_name": "fi-conj-sallia"}]}
{"word": "surettaa", "conjugation": [{"1": "sure", "2": "tt", "3": "t", "4": "a", "template_name": "fi-conj-muistaa"}]}
{"word": "surffailla", "conjugation": [{"1": "surff", "2": "", "3": "", "4": "ail", "5": "a", "template_name": "fi-conj-tulla"}]}
{"word": "surffata", "conjugation": [{"1": "surff", "2": "", "3": "", "4": "a", "template_name": "fi-conj-salata"}]}
{"word": "surista", "conjugation": [{"1": "sur", "2": "", "3": "", "4": "i", "5": "a", "template_name": "fi-conj-rohkaista"}]}
{"word": "surkastaa", "conjugation": [{"1": "surkast", "2": "", "3": "", "4": "a", "template_name": "fi-conj-muistaa"}]}
{"word": "surkastua", "conjugation": [{"1": "surkast", "2": "", "3": "", "4": "u", "5": "a", "template_name": "fi-conj-sanoa"}]}
{"word": "surkastuttaa", "conjugation": [{"1": "surkastu", "2": "tt", "3": "t", "4": "a", "template_name": "fi-conj-muistaa"}]}
{"word": "surkeilla", "conjugation": [{"1": "surke", "2": "", "3": "", "4": "il", "5": "a", "template_name": "fi-conj-tulla"}]}
{"word": "surkutella", "conjugation": [{"1": "surku", "2": "t", "3": "tt", "4": "el", "5": "a", "template_name": "fi-conj-tulla"}]}
{"word": "surmata", "conjugation": [{"1": "surm", "2": "", "3": "", "4": "a", "template_name": "fi-conj-salata"}]}
{"word": "surmauttaa", "conjugation": [{"1": "surmau", "2": "tt", "3": "t", "4": "a", "template_name": "fi-conj-muistaa"}]}
{"word": "surra", "conjugation": [{"1": "s", "2": "", "3": "", "4": "ur", "5": "a", "template_name": "fi-conj-tulla"}]}
{"word": "surrata", "conjugation": [{"1": "surr", "2": "", "3": "", "4": "a", "template_name": "fi-conj-salata"}]}
{"word": "suruliputtaa", "conjugation": [{"1": "surulipu", "2": "tt", "3": "t", "4": "a", "template_name": "fi-conj-muistaa"}]}
{"word": "survaista", "conjugation": [{"1": "surv", "2": "", "3": "", "4": "ai", "5": "a", "template_name": "fi-conj-rohkaista"}]}
{"word": "survoa", "conjugation": [{"1": "surv", "2": "", "3": "", "4": "o", "5": "a", "template_name": "fi-conj-sanoa"}]}
{"word": "survoutua", "conjugation": [{"1": "survou", "2": "t", "3": "d", "4": "u", "5": "a", "template_name": "fi-conj-sanoa"}]}
{"word": "sutaista", "conjugation": [{"1": "sut", "2": "", "3": "", "4": "ai", "5": "a", "template_name": "fi-conj-rohkaista"}]}
{"word": "sutata", "conjugation": [{"1": "su", "2": "t", "3": "tt", "4": "a", "template_name": "fi-conj-salata"}]}
{"word": "sutia", "conjugation": [{"1": "su", "2": "t", "3": "d", "4": "a", "template_name": "fi-conj-sallia"}]}
{"word": "sutkauttaa", "conjugation": [{"1": "sutkau", "2": "tt", "3": "t", "4": "a", "template_name": "fi-conj-muistaa"}]}
{"word": "suttaantua", "conjugation": [{"1": "suttaa", "2": "nt", "3": "nn", "4": "u", "5": "a", "template_name": "fi-conj-sanoa"}]}
{"word": "suttautua", "conjugation": [{"1": "suttau", "2": "t", "3": "d", "4": "u", "5": "a", "template_name": "fi-conj-sanoa"}]}
{"word": "suudella", "conjugation": [{"1": "suu", "2": "d", "3": "t", "4": "el", "5": "a", "template_name": "fi-conj-tulla"}]}
{"word": "suudita", "conjugation": [{"1": "suudi", "2": "a", "template_name": "fi-conj-valita"}]}
{"word": "suukottaa", "conjugation": [{"1": "suuko", "2": "tt", "3": "t", "4": "a", "template_name": "fi-conj-muistaa"}]}
{"word": "suunnata", "conjugation": [{"1": "suu", "2": "nn", "3": "nt", "4": "a", "template_name": "fi-conj-salata"}]}
{"word": "suunnistaa", "conjugation": [{"1": "suunnist", "2": "", "3": "", "4": "a", "template_name": "fi-conj-muistaa"}]}
{"word": "suunnistautua", "conjugation": [{"1": "suunnistau", "2": "t", "3": "d", "4": "u", "5": "a", "template_name": "fi-conj-sanoa"}]}
{"word": "suunnitella", "conjugation": [{"1": "suunni", "2": "t", "3": "tt", "4": "el", "5": "a", "template_name": "fi-conj-tulla"}]}
{"word": "suuntautua", "conjugation": [{"1": "suuntau", "2": "t", "3": "d", "4": "u", "5": "a", "template_name": "fi-conj-sanoa"}]}
{"word": "suuntia", "conjugation": [{"1": "suu", "2": "nt", "3": "nn", "4": "a", "template_name": "fi-conj-sallia"}]}
{"word": "suurennella", "conjugation": [{"1": "suure", "2": "nn", "3": "nt", "4": "el", "5": "a", "template_name": "fi-conj-tulla"}]}
{"word": "suurennuttaa", "conjugation": [{"1": "suurennu", "2": "tt", "3": "t", "4": "a", "template_name": "fi-conj-muistaa"}]}
{"word": "suurentaa", "conjugation": [{"1": "suuren", "2": "a", "template_name": "fi-conj-huutaa"}]}
{"word": "suurentua", "conjugation": [{"1": "suure", "2": "nt", "3": "nn", "4": "u", "5": "a", "template_name": "fi-conj-sanoa"}]}
{"word": "suureta", "conjugation": [{"1": "suur", "2": "", "3": "", "4": "e", "5": "a", "template_name": "fi-conj-vanheta"}]}
{"word": "suurustaa", "conjugation": [{"1": "suurust", "2": "", "3": "", "4": "a", "template_name": "fi-conj-muistaa"}]}
{"word": "suutahtaa", "conjugation": [{"1": "suutah", "2": "t", "3": "d", "4": "a", "template_name": "fi-conj-muistaa"}]}
{"word": "suutaroida", "conjugation": [{"1": "suutaroi", "2": "a", "template_name": "fi-conj-voida"}]}
{"word": "suutia", "conjugation": [{"1": "suu", "2": "t", "3": "d", "4": "a", "template_name": "fi-conj-sallia"}]}
{"word": "suuttua", "conjugation": [{"1": "suu", "2": "tt", "3": "t", "4": "u", "5": "a", "template_name": "fi-conj-sanoa"}]}
{"word": "suututtaa", "conjugation": [{"1": "suutu", "2": "tt", "3": "t", "4": "a", "template_name": "fi-conj-muistaa"}]}
{"word": "suvaita", "conjugation": [{"1": "suvai", "2": "a", "template_name": "fi-conj-valita"}]}
{"word": "suvehtia", "conjugation": [{"1": "suveh", "2": "t", "3": "d", "4": "a", "template_name": "fi-conj-sallia"}]}
{"word": "svengata", "conjugation": [{"1": "sveng", "2": "", "3": "", "4": "a", "template_name": "fi-conj-salata"}]}
{"word": "svingata", "conjugation": [{"1": "sving", "2": "", "3": "", "4": "a", "template_name": "fi-conj-salata"}]}
{"word": "sy\u00f6d\u00e4 k\u00e4dest\u00e4", "conjugation": [{"1": "sy\u00f6", "2": "\u00e4", "qual": "k\u00e4dest\u00e4", "template_name": "fi-conj-juoda"}]}
{"word": "sy\u00f6d\u00e4", "conjugation": [{"1": "sy\u00f6", "2": "\u00e4", "template_name": "fi-conj-juoda"}]}
{"word": "sy\u00f6ks\u00e4hdell\u00e4", "conjugation": [{"1": "sy\u00f6ks\u00e4h", "2": "d", "3": "t", "4": "el", "5": "\u00e4", "template_name": "fi-conj-tulla"}]}
{"word": "sy\u00f6ks\u00e4ht\u00e4\u00e4", "conjugation": [{"1": "sy\u00f6ks\u00e4h", "2": "t", "3": "d", "4": "\u00e4", "template_name": "fi-conj-muistaa"}]}
{"word": "sy\u00f6ksy\u00e4", "conjugation": [{"1": "sy\u00f6ks", "2": "", "3": "", "4": "y", "5": "\u00e4", "template_name": "fi-conj-sanoa"}]}
{"word": "sy\u00f6ksyill\u00e4", "conjugation": [{"1": "sy\u00f6ksy", "2": "", "3": "", "4": "il", "5": "\u00e4", "template_name": "fi-conj-tulla"}]}
{"word": "sy\u00f6p\u00f6tell\u00e4", "conjugation": [{"1": "sy\u00f6p\u00f6", "2": "t", "3": "tt", "4": "el", "5": "\u00e4", "template_name": "fi-conj-tulla"}]}
{"word": "sy\u00f6py\u00e4", "conjugation": [{"1": "sy\u00f6", "2": "p", "3": "v", "4": "y", "5": "\u00e4", "template_name": "fi-conj-sanoa"}]}
{"word": "sy\u00f6st\u00e4", "conjugation": [{"1": "sy\u00f6", "2": "\u00e4", "template_name": "fi-conj-juosta"}]}
{"word": "sy\u00f6tell\u00e4", "conjugation": [{"1": "sy\u00f6", "2": "t", "3": "tt", "4": "el", "5": "\u00e4", "template_name": "fi-conj-tulla"}]}
{"word": "sy\u00f6titt\u00e4\u00e4", "conjugation": [{"1": "sy\u00f6ti", "2": "tt", "3": "t", "4": "\u00e4", "template_name": "fi-conj-muistaa"}]}
{"word": "sy\u00f6tt\u00e4\u00e4", "conjugation": [{"1": "sy\u00f6", "2": "tt", "3": "t", "4": "\u00e4", "template_name": "fi-conj-muistaa"}]}
{"word": "sy\u00f6vytt\u00e4\u00e4", "conjugation": [{"1": "sy\u00f6vy", "2": "tt", "3": "t", "4": "\u00e4", "template_name": "fi-conj-muistaa"}]}
{"word": "syd\u00e4misty\u00e4", "conjugation": [{"1": "syd\u00e4mist", "2": "", "3": "", "4": "y", "5": "\u00e4", "template_name": "fi-conj-sanoa"}]}
{"word": "syd\u00e4mysty\u00e4", "conjugation": [{"1": "syd\u00e4myst", "2": "", "3": "", "4": "y", "5": "\u00e4", "template_name": "fi-conj-sanoa"}]}
{"word": "syd\u00e4nty\u00e4", "conjugation": [{"1": "syd\u00e4", "2": "nt", "3": "nn", "4": "y", "5": "\u00e4", "template_name": "fi-conj-sanoa"}]}
{"word": "syk\u00e4hdell\u00e4", "conjugation": [{"1": "syk\u00e4h", "2": "d", "3": "t", "4": "el", "5": "\u00e4", "template_name": "fi-conj-tulla"}]}
{"word": "syk\u00e4hdytt\u00e4\u00e4", "conjugation": [{"1": "syk\u00e4hdy", "2": "tt", "3": "t", "4": "\u00e4", "template_name": "fi-conj-muistaa"}]}
{"word": "syk\u00e4ht\u00e4\u00e4", "conjugation": [{"1": "syk\u00e4h", "2": "t", "3": "d", "4": "\u00e4", "template_name": "fi-conj-muistaa"}]}
{"word": "sykert\u00e4\u00e4", "conjugation": [{"1": "syker", "2": "\u00e4", "template_name": "fi-conj-huutaa"}]}
{"word": "sykerty\u00e4", "conjugation": [{"1": "syke", "2": "rt", "3": "rr", "4": "y", "5": "\u00e4", "template_name": "fi-conj-sanoa"}]}
{"word": "sykk\u00e4\u00e4", "conjugation": [{"1": "sykk", "2": "\u00e4", "template_name": "fi-conj-kaikaa"}]}
{"word": "sykki\u00e4", "conjugation": [{"1": "sy", "2": "kk", "3": "k", "4": "\u00e4", "template_name": "fi-conj-sallia"}]}
{"word": "syleill\u00e4", "conjugation": [{"1": "syl", "2": "", "3": "", "4": "eil", "5": "\u00e4", "template_name": "fi-conj-tulla"}]}
{"word": "syljeksi\u00e4 kattoon", "conjugation": [{"1": "syljeks", "2": "", "3": "", "4": "\u00e4", "qual": "kattoon", "template_name": "fi-conj-sallia"}]}
{"word": "syljeksi\u00e4", "conjugation": [{"1": "syljeks", "2": "", "3": "", "4": "\u00e4", "template_name": "fi-conj-sallia"}]}
{"word": "syljeskell\u00e4", "conjugation": [{"1": "syljesk", "2": "", "3": "", "4": "el", "5": "\u00e4", "template_name": "fi-conj-tulla"}]}
{"word": "syljett\u00e4\u00e4", "conjugation": [{"1": "sylje", "2": "tt", "3": "t", "4": "\u00e4", "template_name": "fi-conj-muistaa"}]}
{"word": "sylk\u00e4ist\u00e4", "conjugation": [{"1": "sylk", "2": "", "3": "", "4": "\u00e4i", "5": "\u00e4", "template_name": "fi-conj-rohkaista"}]}
{"word": "sylke\u00e4", "conjugation": [{"1": "syl", "2": "k", "3": "j", "4": "\u00e4", "template_name": "fi-conj-laskea"}]}
{"word": "symbolisoida", "conjugation": [{"1": "symbolisoi", "2": "a", "template_name": "fi-conj-voida"}]}
{"word": "symboloida", "conjugation": [{"1": "symboloi", "2": "a", "template_name": "fi-conj-voida"}]}
{"word": "sympatisoida", "conjugation": [{"1": "sympatisoi", "2": "a", "template_name": "fi-conj-voida"}]}
{"word": "syndikoida", "conjugation": [{"1": "syndikoi", "2": "a", "template_name": "fi-conj-voida"}]}
{"word": "synkata", "conjugation": [{"1": "synk", "2": "", "3": "", "4": "a", "template_name": "fi-conj-salata"}]}
{"word": "synkent\u00e4\u00e4", "conjugation": [{"1": "synken", "2": "\u00e4", "template_name": "fi-conj-huutaa"}]}
{"word": "synkenty\u00e4", "conjugation": [{"1": "synke", "2": "nt", "3": "nn", "4": "y", "5": "\u00e4", "template_name": "fi-conj-sanoa"}]}
{"word": "synket\u00e4", "conjugation": [{"1": "syn", "2": "k", "3": "kk", "4": "e", "5": "\u00e4", "template_name": "fi-conj-vanheta"}]}
{"word": "synkist\u00e4\u00e4", "conjugation": [{"1": "synkist", "2": "", "3": "", "4": "\u00e4", "template_name": "fi-conj-muistaa"}]}
{"word": "synkistell\u00e4", "conjugation": [{"1": "synkist", "2": "", "3": "", "4": "el", "5": "\u00e4", "template_name": "fi-conj-tulla"}]}
{"word": "synkisty\u00e4", "conjugation": [{"1": "synkist", "2": "", "3": "", "4": "y", "5": "\u00e4", "template_name": "fi-conj-sanoa"}]}
{"word": "synkopoida", "conjugation": [{"1": "synkopoi", "2": "a", "template_name": "fi-conj-voida"}]}
{"word": "synkronisoida", "conjugation": [{"1": "synkronisoi", "2": "a", "template_name": "fi-conj-voida"}]}
{"word": "synkronoida", "conjugation": [{"1": "synkronoi", "2": "a", "template_name": "fi-conj-voida"}]}
{"word": "synnytt\u00e4\u00e4", "conjugation": [{"1": "synny", "2": "tt", "3": "t", "4": "\u00e4", "template_name": "fi-conj-muistaa"}]}
{"word": "syntesoida", "conjugation": [{"1": "syntesoi", "2": "a", "template_name": "fi-conj-voida"}]}
{"word": "syntesoitua", "conjugation": [{"1": "syntesoi", "2": "t", "3": "d", "4": "u", "5": "a", "template_name": "fi-conj-sanoa"}]}
{"word": "syntetisoida", "conjugation": [{"1": "syntetisoi", "2": "a", "template_name": "fi-conj-voida"}]}
{"word": "syntetisoitua", "conjugation": [{"1": "syntetisoi", "2": "t", "3": "d", "4": "u", "5": "a", "template_name": "fi-conj-sanoa"}]}
{"word": "synty\u00e4", "conjugation": [{"1": "sy", "2": "nt", "3": "nn", "4": "y", "5": "\u00e4", "template_name": "fi-conj-sanoa"}]}
{"word": "syrj\u00e4ytt\u00e4\u00e4", "conjugation": [{"1": "syrj\u00e4y", "2": "tt", "3": "t", "4": "\u00e4", "template_name": "fi-conj-muistaa"}]}
{"word": "syrj\u00e4yty\u00e4", "conjugation": [{"1": "syrj\u00e4y", "2": "t", "3": "d", "4": "y", "5": "\u00e4", "template_name": "fi-conj-sanoa"}]}
{"word": "syrji\u00e4", "conjugation": [{"1": "syrj", "2": "", "3": "", "4": "\u00e4", "template_name": "fi-conj-sallia"}]}
{"word": "sys\u00e4t\u00e4", "conjugation": [{"1": "sys", "2": "", "3": "", "4": "\u00e4", "template_name": "fi-conj-salata"}]}
{"word": "sysi\u00e4", "conjugation": [{"1": "sys", "2": "", "3": "", "4": "\u00e4", "template_name": "fi-conj-sallia"}]}
{"word": "systematisoida", "conjugation": [{"1": "systematisoi", "2": "a", "template_name": "fi-conj-voida"}]}
{"word": "systemoida", "conjugation": [{"1": "systemoi", "2": "a", "template_name": "fi-conj-voida"}]}
{"word": "syte\u00e4", "conjugation": [{"1": "sy", "2": "t", "3": "d", "4": "\u00e4", "template_name": "fi-conj-laskea"}]}
{"word": "sytkytt\u00e4\u00e4", "conjugation": [{"1": "sytky", "2": "tt", "3": "t", "4": "\u00e4", "template_name": "fi-conj-muistaa"}]}
{"word": "sytytt\u00e4\u00e4", "conjugation": [{"1": "syty", "2": "tt", "3": "t", "4": "\u00e4", "template_name": "fi-conj-muistaa"}]}
{"word": "syv\u00e4t\u00e4", "conjugation": [{"1": "sy", "2": "v", "3": "p", "4": "\u00e4", "template_name": "fi-conj-salata"}]}
{"word": "syvent\u00e4\u00e4", "conjugation": [{"1": "syven", "2": "\u00e4", "template_name": "fi-conj-huutaa"}]}
{"word": "syventy\u00e4", "conjugation": [{"1": "syve", "2": "nt", "3": "nn", "4": "y", "5": "\u00e4", "template_name": "fi-conj-sanoa"}]}
{"word": "syvet\u00e4", "conjugation": [{"1": "syv", "2": "", "3": "", "4": "e", "5": "\u00e4", "template_name": "fi-conj-vanheta"}]}
{"word": "syvyytt\u00e4\u00e4", "conjugation": [{"1": "syvyy", "2": "tt", "3": "t", "4": "\u00e4", "template_name": "fi-conj-muistaa"}]}
{"word": "syyhki\u00e4", "conjugation": [{"1": "syyhk", "2": "", "3": "", "4": "\u00e4", "template_name": "fi-conj-sallia"}]}
{"word": "syyhy\u00e4", "conjugation": [{"1": "syyh", "2": "", "3": "", "4": "y", "5": "\u00e4", "template_name": "fi-conj-sanoa"}]}
{"word": "syyhyt\u00e4", "conjugation": [{"1": "syyh", "2": "", "3": "", "4": "y", "5": "\u00e4", "template_name": "fi-conj-katketa"}]}
{"word": "syyhytt\u00e4\u00e4", "conjugation": [{"1": "syyhy", "2": "tt", "3": "t", "4": "\u00e4", "template_name": "fi-conj-muistaa"}]}
{"word": "syyllist\u00e4\u00e4", "conjugation": [{"1": "syyllist", "2": "", "3": "", "4": "\u00e4", "template_name": "fi-conj-muistaa"}]}
{"word": "syyllisty\u00e4", "conjugation": [{"1": "syyllist", "2": "", "3": "", "4": "y", "5": "\u00e4", "template_name": "fi-conj-sanoa"}]}
{"word": "syyn\u00e4t\u00e4", "conjugation": [{"1": "syyn", "2": "", "3": "", "4": "\u00e4", "template_name": "fi-conj-salata"}]}
{"word": "syytell\u00e4", "conjugation": [{"1": "syy", "2": "t", "3": "tt", "4": "el", "5": "\u00e4", "template_name": "fi-conj-tulla"}]}
{"word": "syytt\u00e4\u00e4", "conjugation": [{"1": "syy", "2": "tt", "3": "t", "4": "\u00e4", "template_name": "fi-conj-muistaa"}]}
{"word": "t\u00e4ditell\u00e4", "conjugation": [{"1": "t\u00e4di", "2": "t", "3": "tt", "4": "el", "5": "\u00e4", "template_name": "fi-conj-tulla"}]}
{"word": "t\u00e4hd\u00e4t\u00e4", "conjugation": [{"1": "t\u00e4h", "2": "d", "3": "t", "4": "\u00e4", "template_name": "fi-conj-salata"}]}
{"word": "t\u00e4hdent\u00e4\u00e4", "conjugation": [{"1": "t\u00e4hden", "2": "\u00e4", "template_name": "fi-conj-huutaa"}]}
{"word": "t\u00e4hdenty\u00e4", "conjugation": [{"1": "t\u00e4hde", "2": "nt", "3": "nn", "4": "y", "5": "\u00e4", "template_name": "fi-conj-sanoa"}]}
{"word": "t\u00e4hditt\u00e4\u00e4", "conjugation": [{"1": "t\u00e4hdi", "2": "tt", "3": "t", "4": "\u00e4", "template_name": "fi-conj-muistaa"}]}
{"word": "t\u00e4hki\u00e4", "conjugation": [{"1": "t\u00e4hk", "2": "", "3": "", "4": "\u00e4", "template_name": "fi-conj-sallia"}]}
{"word": "t\u00e4ht\u00e4ill\u00e4", "conjugation": [{"1": "t\u00e4ht\u00e4", "2": "", "3": "", "4": "il", "5": "\u00e4", "template_name": "fi-conj-tulla"}]}
{"word": "t\u00e4hyill\u00e4", "conjugation": [{"1": "t\u00e4h", "2": "", "3": "", "4": "yil", "5": "\u00e4", "template_name": "fi-conj-tulla"}]}
{"word": "t\u00e4hyst\u00e4\u00e4", "conjugation": [{"1": "t\u00e4hyst", "2": "", "3": "", "4": "\u00e4", "template_name": "fi-conj-muistaa"}]}
{"word": "t\u00e4hystell\u00e4", "conjugation": [{"1": "t\u00e4hyst", "2": "", "3": "", "4": "el", "5": "\u00e4", "template_name": "fi-conj-tulla"}]}
{"word": "t\u00e4hyt\u00e4", "conjugation": [{"1": "t\u00e4h", "2": "", "3": "", "4": "y", "5": "\u00e4", "template_name": "fi-conj-katketa"}]}
{"word": "t\u00e4ll\u00e4t\u00e4", "conjugation": [{"1": "t\u00e4ll", "2": "", "3": "", "4": "\u00e4", "template_name": "fi-conj-salata"}]}
{"word": "t\u00e4ll\u00e4yty\u00e4", "conjugation": [{"1": "t\u00e4ll\u00e4y", "2": "t", "3": "d", "4": "y", "5": "\u00e4", "template_name": "fi-conj-sanoa"}]}
{"word": "t\u00e4plitt\u00e4\u00e4", "conjugation": [{"1": "t\u00e4pli", "2": "tt", "3": "t", "4": "\u00e4", "template_name": "fi-conj-muistaa"}]}
{"word": "t\u00e4plitty\u00e4", "conjugation": [{"1": "t\u00e4pli", "2": "tt", "3": "t", "4": "y", "5": "\u00e4", "template_name": "fi-conj-sanoa"}]}
{"word": "t\u00e4r\u00e4hdell\u00e4", "conjugation": [{"1": "t\u00e4r\u00e4h", "2": "d", "3": "t", "4": "el", "5": "\u00e4", "template_name": "fi-conj-tulla"}]}
{"word": "t\u00e4r\u00e4hdytt\u00e4\u00e4", "conjugation": [{"1": "t\u00e4r\u00e4hdy", "2": "tt", "3": "t", "4": "\u00e4", "template_name": "fi-conj-muistaa"}]}
{"word": "t\u00e4r\u00e4ht\u00e4\u00e4", "conjugation": [{"1": "t\u00e4r\u00e4h", "2": "t", "3": "d", "4": "\u00e4", "template_name": "fi-conj-muistaa"}]}
{"word": "t\u00e4r\u00e4j\u00e4\u00e4", "conjugation": [{"1": "t\u00e4r", "2": "\u00e4", "3": "y", "4": "\u00f6", "template_name": "fi-conj-kumajaa"}]}
{"word": "t\u00e4r\u00e4ytt\u00e4\u00e4", "conjugation": [{"1": "t\u00e4r\u00e4y", "2": "tt", "3": "t", "4": "\u00e4", "template_name": "fi-conj-muistaa"}]}
{"word": "t\u00e4rist\u00e4", "conjugation": [{"1": "t\u00e4r", "2": "", "3": "", "4": "i", "5": "\u00e4", "template_name": "fi-conj-rohkaista"}]}
{"word": "t\u00e4rist\u00e4\u00e4", "conjugation": [{"1": "t\u00e4rist", "2": "", "3": "", "4": "\u00e4", "template_name": "fi-conj-muistaa"}]}
{"word": "t\u00e4risytt\u00e4\u00e4", "conjugation": [{"1": "t\u00e4risy", "2": "tt", "3": "t", "4": "\u00e4", "template_name": "fi-conj-muistaa"}]}
{"word": "t\u00e4rk\u00e4t\u00e4", "conjugation": [{"1": "t\u00e4r", "2": "k", "3": "kk", "4": "\u00e4", "template_name": "fi-conj-salata"}]}
{"word": "t\u00e4rkeill\u00e4", "conjugation": [{"1": "t\u00e4rke", "2": "", "3": "", "4": "il", "5": "\u00e4", "template_name": "fi-conj-tulla"}]}
{"word": "t\u00e4rp\u00e4t\u00e4", "conjugation": [{"1": "t\u00e4r", "2": "p", "3": "pp", "4": "\u00e4", "template_name": "fi-conj-salata"}]}
{"word": "t\u00e4rppi\u00e4", "conjugation": [{"1": "t\u00e4r", "2": "pp", "3": "p", "4": "\u00e4", "template_name": "fi-conj-sallia"}]}
{"word": "t\u00e4rsk\u00e4hdell\u00e4", "conjugation": [{"1": "t\u00e4rsk\u00e4h", "2": "d", "3": "t", "4": "el", "5": "\u00e4", "template_name": "fi-conj-tulla"}]}
{"word": "t\u00e4rsk\u00e4ht\u00e4\u00e4", "conjugation": [{"1": "t\u00e4rsk\u00e4h", "2": "t", "3": "d", "4": "\u00e4", "template_name": "fi-conj-muistaa"}]}
{"word": "t\u00e4rsk\u00e4ytt\u00e4\u00e4", "conjugation": [{"1": "t\u00e4rsk\u00e4y", "2": "tt", "3": "t", "4": "\u00e4", "template_name": "fi-conj-muistaa"}]}
{"word": "t\u00e4rsky\u00e4", "conjugation": [{"1": "t\u00e4rsk", "2": "", "3": "", "4": "y", "5": "\u00e4", "template_name": "fi-conj-sanoa"}]}
{"word": "t\u00e4rv\u00e4\u00e4nty\u00e4", "conjugation": [{"1": "t\u00e4rv\u00e4\u00e4", "2": "nt", "3": "nn", "4": "y", "5": "\u00e4", "template_name": "fi-conj-sanoa"}]}
{"word": "t\u00e4rv\u00e4t\u00e4", "conjugation": [{"1": "t\u00e4rv", "2": "", "3": "", "4": "\u00e4", "template_name": "fi-conj-salata"}]}
{"word": "t\u00e4rv\u00e4yty\u00e4", "conjugation": [{"1": "t\u00e4rv\u00e4y", "2": "t", "3": "d", "4": "y", "5": "\u00e4", "template_name": "fi-conj-sanoa"}]}
{"word": "t\u00e4rvell\u00e4", "conjugation": [{"1": "t\u00e4rv", "2": "", "3": "", "4": "el", "5": "\u00e4", "template_name": "fi-conj-tulla"}]}
{"word": "t\u00e4rvelty\u00e4", "conjugation": [{"1": "t\u00e4rve", "2": "lt", "3": "ll", "4": "y", "5": "\u00e4", "template_name": "fi-conj-sanoa"}]}
{"word": "t\u00e4rytt\u00e4\u00e4", "conjugation": [{"1": "t\u00e4ry", "2": "tt", "3": "t", "4": "\u00e4", "template_name": "fi-conj-muistaa"}]}
{"word": "t\u00e4sm\u00e4llist\u00e4\u00e4", "conjugation": [{"1": "t\u00e4sm\u00e4llist", "2": "", "3": "", "4": "\u00e4", "template_name": "fi-conj-muistaa"}]}
{"word": "t\u00e4sm\u00e4llisty\u00e4", "conjugation": [{"1": "t\u00e4sm\u00e4llist", "2": "", "3": "", "4": "y", "5": "\u00e4", "template_name": "fi-conj-sanoa"}]}
{"word": "t\u00e4sm\u00e4t\u00e4", "conjugation": [{"1": "t\u00e4sm", "2": "", "3": "", "4": "\u00e4", "template_name": "fi-conj-salata"}]}
{"word": "t\u00e4sm\u00e4ytt\u00e4\u00e4", "conjugation": [{"1": "t\u00e4sm\u00e4y", "2": "tt", "3": "t", "4": "\u00e4", "template_name": "fi-conj-muistaa"}]}
{"word": "t\u00e4sment\u00e4\u00e4", "conjugation": [{"1": "t\u00e4smen", "2": "\u00e4", "template_name": "fi-conj-huutaa"}]}
{"word": "t\u00e4smenty\u00e4", "conjugation": [{"1": "t\u00e4sme", "2": "nt", "3": "nn", "4": "y", "5": "\u00e4", "template_name": "fi-conj-sanoa"}]}
{"word": "t\u00e4ydellist\u00e4\u00e4", "conjugation": [{"1": "t\u00e4ydellist", "2": "", "3": "", "4": "\u00e4", "template_name": "fi-conj-muistaa"}]}
{"word": "t\u00e4ydellisty\u00e4", "conjugation": [{"1": "t\u00e4ydellist", "2": "", "3": "", "4": "y", "5": "\u00e4", "template_name": "fi-conj-sanoa"}]}
{"word": "t\u00e4ydellistytt\u00e4\u00e4", "conjugation": [{"1": "t\u00e4ydellisty", "2": "tt", "3": "t", "4": "\u00e4", "template_name": "fi-conj-muistaa"}]}
{"word": "t\u00e4ydennell\u00e4", "conjugation": [{"1": "t\u00e4yde", "2": "nn", "3": "nt", "4": "el", "5": "\u00e4", "template_name": "fi-conj-tulla"}]}
{"word": "t\u00e4ydent\u00e4\u00e4", "conjugation": [{"1": "t\u00e4yden", "2": "\u00e4", "template_name": "fi-conj-huutaa"}]}
{"word": "t\u00e4ydenty\u00e4", "conjugation": [{"1": "t\u00e4yde", "2": "nt", "3": "nn", "4": "y", "5": "\u00e4", "template_name": "fi-conj-sanoa"}]}
{"word": "t\u00e4ytel\u00e4ist\u00e4\u00e4", "conjugation": [{"1": "t\u00e4ytel\u00e4ist", "2": "", "3": "", "4": "\u00e4", "template_name": "fi-conj-muistaa"}]}
{"word": "t\u00e4ytel\u00e4isty\u00e4", "conjugation": [{"1": "t\u00e4ytel\u00e4ist", "2": "", "3": "", "4": "y", "5": "\u00e4", "template_name": "fi-conj-sanoa"}]}
{"word": "t\u00e4ytell\u00e4", "conjugation": [{"1": "t\u00e4y", "2": "t", "3": "tt", "4": "el", "5": "\u00e4", "template_name": "fi-conj-tulla"}]}
{"word": "t\u00e4ytt\u00e4\u00e4", "conjugation": [{"1": "t\u00e4y", "2": "tt", "3": "t", "4": "\u00e4", "template_name": "fi-conj-muistaa"}]}
{"word": "t\u00e4ytty\u00e4", "conjugation": [{"1": "t\u00e4y", "2": "tt", "3": "t", "4": "y", "5": "\u00e4", "template_name": "fi-conj-sanoa"}]}
{"word": "t\u00e4yty\u00e4", "conjugation": [{"title": "t\u00e4yty\u00e4", "nav": "1", "pres_1sg": "minun t\u00e4ytyy", "pres_2sg": "sinun t\u00e4ytyy", "pres_3sg": "h\u00e4nen t\u00e4ytyy", "pres_1pl": "meid\u00e4n t\u00e4ytyy", "pres_2pl": "teid\u00e4n t\u00e4ytyy", "pres_3pl": "heid\u00e4n t\u00e4ytyy", "pres_pass": "t\u00e4ytyy", "pres_1sg_neg": "minun ei t\u00e4ydy", "pres_2sg_neg": "sinun ei t\u00e4ydy", "pres_3sg_neg": "h\u00e4nen ei t\u00e4ydy", "pres_1pl_neg": "meid\u00e4n ei t\u00e4ydy", "pres_2pl_neg": "teid\u00e4n ei t\u00e4ydy", "pres_3pl_neg": "heid\u00e4n ei t\u00e4ydy", "pres_pass_neg": "ei t\u00e4ydy", "pres_perf_1sg": "minun on t\u00e4ytynyt", "pres_perf_2sg": "sinun on t\u00e4ytynyt", "pres_perf_3sg": "h\u00e4nen on t\u00e4ytynyt", "pres_perf_1pl": "meid\u00e4n on t\u00e4ytynyt", "pres_perf_2pl": "teid\u00e4n on t\u00e4ytynyt", "pres_perf_3pl": "heid\u00e4n on t\u00e4ytynyt", "pres_perf_pass": "on t\u00e4ytynyt", "pres_perf_1sg_neg": "minun ei ole t\u00e4ytynyt", "pres_perf_2sg_neg": "sinun ei ole t\u00e4ytynyt", "pres_perf_3sg_neg": "h\u00e4nen ei ole t\u00e4ytynyt", "pres_perf_1pl_neg": "meid\u00e4n ei ole t\u00e4ytynyt", "pres_perf_2pl_neg": "teid\u00e4n ei ole t\u00e4ytynyt", "pres_perf_3pl_neg": "heid\u00e4n ei ole t\u00e4ytynyt", "pres_perf_pass_neg": "ei ole t\u00e4ytynyt", "past_1sg": "minun t\u00e4ytyi", "past_2sg": "sinun t\u00e4ytyi", "past_3sg": "h\u00e4nen t\u00e4ytyi", "past_1pl": "meid\u00e4n t\u00e4ytyi", "past_2pl": "teid\u00e4n t\u00e4ytyi", "past_3pl": "heid\u00e4n t\u00e4ytyi", "past_pass": "t\u00e4ytyi", "past_1sg_neg": "minun ei t\u00e4ytynyt", "past_2sg_neg": "sinun ei t\u00e4ytynyt", "past_3sg_neg": "h\u00e4nen ei t\u00e4ytynyt", "past_1pl_neg": "meid\u00e4n ei t\u00e4ytynyt", "past_2pl_neg": "teid\u00e4n ei t\u00e4ytynyt", "past_3pl_neg": "heid\u00e4n ei t\u00e4ytynyt", "past_pass_neg": "ei t\u00e4ytynyt", "past_perf_1sg": "minun oli t\u00e4ytynyt", "past_perf_2sg": "sinun oli t\u00e4ytynyt", "past_perf_3sg": "h\u00e4nen oli t\u00e4ytynyt", "past_perf_1pl": "meid\u00e4n oli t\u00e4ytynyt", "past_perf_2pl": "teid\u00e4n oli t\u00e4ytynyt", "past_perf_3pl": "heid\u00e4n oli t\u00e4ytynyt", "past_perf_pass": "oli t\u00e4ytynyt", "past_perf_1sg_neg": "minun ei ollut t\u00e4ytynyt", "past_perf_2sg_neg": "sinun ei ollut t\u00e4ytynyt", "past_perf_3sg_neg": "h\u00e4nen ei ollut t\u00e4ytynyt", "past_perf_1pl_neg": "meid\u00e4n ei ollut t\u00e4ytynyt", "past_perf_2pl_neg": "teid\u00e4n ei ollut t\u00e4ytynyt", "past_perf_3pl_neg": "heid\u00e4n ei ollut t\u00e4ytynyt", "past_perf_pass_neg": "ei ollut t\u00e4ytynyt", "cond_1sg": "minun t\u00e4ytyisi", "cond_2sg": "sinun t\u00e4ytyisi", "cond_3sg": "h\u00e4nen t\u00e4ytyisi", "cond_1pl": "meid\u00e4n t\u00e4ytyisi", "cond_2pl": "teid\u00e4n t\u00e4ytyisi", "cond_3pl": "heid\u00e4n t\u00e4ytyisi", "cond_pass": "t\u00e4ytyisi", "cond_1sg_neg": "minun ei t\u00e4ytyisi", "cond_2sg_neg": "sinun ei t\u00e4ytyisi", "cond_3sg_neg": "h\u00e4nen ei t\u00e4ytyisi", "cond_1pl_neg": "meid\u00e4n ei t\u00e4ytyisi", "cond_2pl_neg": "teid\u00e4n ei t\u00e4ytyisi", "cond_3pl_neg": "heid\u00e4n ei t\u00e4ytyisi", "cond_pass_neg": "ei t\u00e4ytyisi", "cond_perf_1sg": "minun olisi t\u00e4ytynyt", "cond_perf_2sg": "sinun olisi t\u00e4ytynyt", "cond_perf_3sg": "h\u00e4nen olisi t\u00e4ytynyt", "cond_perf_1pl": "meid\u00e4n olisi t\u00e4ytynyt", "cond_perf_2pl": "teid\u00e4n olisi t\u00e4ytynyt", "cond_perf_3pl": "heid\u00e4n olisi t\u00e4ytynyt", "cond_perf_pass": "sinun olisi t\u00e4ytynyt", "cond_perf_1sg_neg": "minun ei olisi t\u00e4ytynyt", "cond_perf_2sg_neg": "sinun ei olisi t\u00e4ytynyt", "cond_perf_3sg_neg": "h\u00e4nen ei olisi t\u00e4ytynyt", "cond_perf_1pl_neg": "meid\u00e4n ei olisi t\u00e4ytynyt", "cond_perf_2pl_neg": "teid\u00e4n ei olisi t\u00e4ytynyt", "cond_perf_3pl_neg": "heid\u00e4n ei olisi t\u00e4ytynyt", "cond_perf_pass_neg": "ei olisi t\u00e4ytynyt", "impr_2sg": "t\u00e4ytyk\u00f6\u00f6n sinun", "impr_3sg": "t\u00e4ytyk\u00f6\u00f6n h\u00e4nen", "impr_1pl": "t\u00e4ytyk\u00f6\u00f6n meid\u00e4n", "impr_2pl": "t\u00e4ytyk\u00f6\u00f6n teid\u00e4n", "impr_3pl": "t\u00e4ytyk\u00f6\u00f6n heid\u00e4n", "impr_pass": "t\u00e4ytyk\u00f6\u00f6n", "impr_2sg_neg": "\u00e4lk\u00f6\u00f6n sinun t\u00e4ytyk\u00f6", "impr_3sg_neg": "\u00e4lk\u00f6\u00f6n h\u00e4nen t\u00e4ytyk\u00f6", "impr_1pl_neg": "\u00e4lk\u00f6\u00f6n meid\u00e4n t\u00e4ytyk\u00f6", "impr_2pl_neg": "\u00e4lk\u00f6\u00f6n teid\u00e4n t\u00e4ytyk\u00f6", "impr_3pl_neg": "\u00e4lk\u00f6\u00f6n heid\u00e4n t\u00e4ytyk\u00f6", "impr_pass_neg": "\u00e4lk\u00f6\u00f6n t\u00e4ytyk\u00f6", "impr_perf_2sg": "-", "impr_perf_3sg": "-", "impr_perf_1pl": "-", "impr_perf_2pl": "-", "impr_perf_3pl": "-", "impr_perf_pass": "-", "impr_perf_2sg_neg": "-", "impr_perf_3sg_neg": "-", "impr_perf_1pl_neg": "-", "impr_perf_2pl_neg": "-", "impr_perf_3pl_neg": "-", "impr_perf_pass_neg": "-", "potn_1sg": "minun t\u00e4ytynee", "potn_2sg": "sinun t\u00e4ytynee", "potn_3sg": "h\u00e4nen t\u00e4ytynee", "potn_1pl": "meid\u00e4n t\u00e4ytynee", "potn_2pl": "teid\u00e4n t\u00e4ytynee", "potn_3pl": "heid\u00e4n t\u00e4ytynee", "potn_pass": "t\u00e4ytynee", "potn_1sg_neg": "minun ei t\u00e4ytyne", "potn_2sg_neg": "sinun ei t\u00e4ytyne", "potn_3sg_neg": "h\u00e4nen ei t\u00e4ytyne", "potn_1pl_neg": "meid\u00e4n ei t\u00e4ytyne", "potn_2pl_neg": "teid\u00e4n ei t\u00e4ytyne", "potn_3pl_neg": "heid\u00e4n ei t\u00e4ytyne", "potn_pass_neg": "ei t\u00e4ytyne", "potn_perf_1sg": "-", "potn_perf_2sg": "-", "potn_perf_3sg": "-", "potn_perf_1pl": "-", "potn_perf_2pl": "-", "potn_perf_3pl": "-", "potn_perf_pass": "-", "potn_perf_1sg_neg": "-", "potn_perf_2sg_neg": "-", "potn_perf_3sg_neg": "-", "potn_perf_1pl_neg": "-", "potn_perf_2pl_neg": "-", "potn_perf_3pl_neg": "-", "potn_perf_pass_neg": "-", "inf1": "t\u00e4yty\u00e4", "inf1_long": "-2", "inf2_ine": "-1", "inf2_pass_ine": "-", "inf2_ins": "-", "inf3_ine": "-", "inf3_ela": "-", "inf3_ill": "-", "inf3_ade": "-", "inf3_abe": "-", "inf3_ins": "-", "inf3_pass_ins": "-", "inf4_nom": "t\u00e4ytyminen", "inf4_par": "t\u00e4ytymist\u00e4", "inf5": "-2", "pres_part": "-", "pres_pass_part": "-", "past_part": "-", "past_pass_part": "-", "agnt_part": "-1, 3", "nega_part": "-", "template_name": "fi-conj-table"}]}
{"word": "t\u00f6\u00f6t\u00e4t\u00e4", "conjugation": [{"1": "t\u00f6\u00f6", "2": "t", "3": "tt", "4": "\u00e4", "template_name": "fi-conj-salata"}]}
{"word": "t\u00f6\u00f6t\u00f6tt\u00e4\u00e4", "conjugation": [{"1": "t\u00f6\u00f6t\u00f6", "2": "tt", "3": "t", "4": "\u00e4", "template_name": "fi-conj-muistaa"}]}
{"word": "t\u00f6\u00f6tt\u00e4ill\u00e4", "conjugation": [{"1": "t\u00f6\u00f6tt", "2": "", "3": "", "4": "\u00e4il", "5": "\u00e4", "template_name": "fi-conj-tulla"}]}
{"word": "t\u00f6herrell\u00e4", "conjugation": [{"1": "t\u00f6he", "2": "rr", "3": "rt", "4": "el", "5": "\u00e4", "template_name": "fi-conj-tulla"}]}
{"word": "t\u00f6hert\u00e4\u00e4", "conjugation": [{"1": "t\u00f6her", "2": "\u00e4", "template_name": "fi-conj-huutaa"}]}
{"word": "t\u00f6hr\u00e4t\u00e4", "conjugation": [{"1": "t\u00f6hr", "2": "", "3": "", "4": "\u00e4", "template_name": "fi-conj-salata"}]}
{"word": "t\u00f6hr\u00e4yty\u00e4", "conjugation": [{"1": "t\u00f6hr\u00e4y", "2": "t", "3": "d", "4": "y", "5": "\u00e4", "template_name": "fi-conj-sanoa"}]}
{"word": "t\u00f6hri\u00e4", "conjugation": [{"1": "t\u00f6hr", "2": "", "3": "", "4": "\u00e4", "template_name": "fi-conj-sallia"}]}
{"word": "t\u00f6hriinty\u00e4", "conjugation": [{"1": "t\u00f6hrii", "2": "nt", "3": "nn", "4": "y", "5": "\u00e4", "template_name": "fi-conj-sanoa"}]}
{"word": "t\u00f6hriyty\u00e4", "conjugation": [{"1": "t\u00f6hriy", "2": "t", "3": "d", "4": "y", "5": "\u00e4", "template_name": "fi-conj-sanoa"}]}
{"word": "t\u00f6k\u00e4t\u00e4", "conjugation": [{"1": "t\u00f6", "2": "k", "3": "kk", "4": "\u00e4", "template_name": "fi-conj-salata"}]}
{"word": "t\u00f6k\u00f6tt\u00e4\u00e4", "conjugation": [{"1": "t\u00f6k\u00f6", "2": "tt", "3": "t", "4": "\u00e4", "template_name": "fi-conj-muistaa"}]}
{"word": "t\u00f6kk\u00e4ist\u00e4", "conjugation": [{"1": "t\u00f6kk", "2": "", "3": "", "4": "\u00e4i", "5": "\u00e4", "template_name": "fi-conj-rohkaista"}]}
{"word": "t\u00f6kki\u00e4", "conjugation": [{"1": "t\u00f6", "2": "kk", "3": "k", "4": "\u00e4", "template_name": "fi-conj-sallia"}]}
{"word": "t\u00f6ks\u00e4hdell\u00e4", "conjugation": [{"1": "t\u00f6ks\u00e4h", "2": "d", "3": "t", "4": "el", "5": "\u00e4", "template_name": "fi-conj-tulla"}]}
{"word": "t\u00f6ks\u00e4ht\u00e4\u00e4", "conjugation": [{"1": "t\u00f6ks\u00e4h", "2": "t", "3": "d", "4": "\u00e4", "template_name": "fi-conj-muistaa"}]}
{"word": "t\u00f6ks\u00e4ytt\u00e4\u00e4", "conjugation": [{"1": "t\u00f6ks\u00e4y", "2": "tt", "3": "t", "4": "\u00e4", "template_name": "fi-conj-muistaa"}]}
{"word": "t\u00f6lkitt\u00e4\u00e4", "conjugation": [{"1": "t\u00f6lki", "2": "tt", "3": "t", "4": "\u00e4", "template_name": "fi-conj-muistaa"}]}
{"word": "t\u00f6ll\u00e4t\u00e4", "conjugation": [{"1": "t\u00f6ll", "2": "", "3": "", "4": "\u00e4", "template_name": "fi-conj-salata"}]}
{"word": "t\u00f6ll\u00f6tt\u00e4\u00e4", "conjugation": [{"1": "t\u00f6ll\u00f6", "2": "tt", "3": "t", "4": "\u00e4", "template_name": "fi-conj-muistaa"}]}
{"word": "t\u00f6llistell\u00e4", "conjugation": [{"1": "t\u00f6llist", "2": "", "3": "", "4": "el", "5": "\u00e4", "template_name": "fi-conj-tulla"}]}
{"word": "t\u00f6lv\u00e4ist\u00e4", "conjugation": [{"1": "t\u00f6lv", "2": "", "3": "", "4": "\u00e4i", "5": "\u00e4", "template_name": "fi-conj-rohkaista"}]}
{"word": "t\u00f6lv\u00e4t\u00e4", "conjugation": [{"1": "t\u00f6l", "2": "v", "3": "p", "4": "\u00e4", "template_name": "fi-conj-salata"}]}
{"word": "t\u00f6lvi\u00e4", "conjugation": [{"1": "t\u00f6lv", "2": "", "3": "", "4": "\u00e4", "template_name": "fi-conj-sallia"}]}
{"word": "t\u00f6m\u00e4hdell\u00e4", "conjugation": [{"1": "t\u00f6m\u00e4h", "2": "d", "3": "t", "4": "el", "5": "\u00e4", "template_name": "fi-conj-tulla"}]}
{"word": "t\u00f6m\u00e4ht\u00e4\u00e4", "conjugation": [{"appendix": "1", "1": "t\u00f6m\u00e4h", "2": "t", "3": "d", "4": "\u00e4", "template_name": "fi-conj-muistaa"}]}
{"word": "t\u00f6m\u00e4ytt\u00e4\u00e4", "conjugation": [{"1": "t\u00f6m\u00e4y", "2": "tt", "3": "t", "4": "\u00e4", "template_name": "fi-conj-muistaa"}]}
{"word": "t\u00f6mist\u00e4", "conjugation": [{"1": "t\u00f6m", "2": "", "3": "", "4": "i", "5": "\u00e4", "template_name": "fi-conj-rohkaista"}]}
{"word": "t\u00f6mist\u00e4\u00e4", "conjugation": [{"1": "t\u00f6mist", "2": "", "3": "", "4": "\u00e4", "template_name": "fi-conj-muistaa"}]}
{"word": "t\u00f6mistell\u00e4", "conjugation": [{"1": "t\u00f6mist", "2": "", "3": "", "4": "el", "5": "\u00e4", "template_name": "fi-conj-tulla"}]}
{"word": "t\u00f6misytt\u00e4\u00e4", "conjugation": [{"1": "t\u00f6misy", "2": "tt", "3": "t", "4": "\u00e4", "template_name": "fi-conj-muistaa"}]}
{"word": "t\u00f6n\u00e4ist\u00e4", "conjugation": [{"1": "t\u00f6n", "2": "", "3": "", "4": "\u00e4i", "5": "\u00e4", "template_name": "fi-conj-rohkaista"}]}
{"word": "t\u00f6ni\u00e4", "conjugation": [{"1": "t\u00f6n", "2": "", "3": "", "4": "\u00e4", "template_name": "fi-conj-sallia"}]}
{"word": "t\u00f6p\u00e4t\u00e4", "conjugation": [{"1": "t\u00f6", "2": "p", "3": "pp", "4": "\u00e4", "template_name": "fi-conj-salata"}]}
{"word": "t\u00f6p\u00f6tt\u00e4\u00e4", "conjugation": [{"1": "t\u00f6p\u00f6", "2": "tt", "3": "t", "4": "\u00e4", "template_name": "fi-conj-muistaa"}]}
{"word": "t\u00f6peksi\u00e4", "conjugation": [{"1": "t\u00f6peks", "2": "", "3": "", "4": "\u00e4", "template_name": "fi-conj-sallia"}]}
{"word": "t\u00f6pp\u00e4ill\u00e4", "conjugation": [{"1": "t\u00f6pp\u00e4", "2": "", "3": "", "4": "il", "5": "\u00e4", "template_name": "fi-conj-tulla"}]}
{"word": "t\u00f6pp\u00f6ill\u00e4", "conjugation": [{"1": "t\u00f6pp\u00f6", "2": "", "3": "", "4": "il", "5": "\u00e4", "template_name": "fi-conj-tulla"}]}
{"word": "t\u00f6r\u00e4hdytt\u00e4\u00e4", "conjugation": [{"1": "t\u00f6r\u00e4hdy", "2": "tt", "3": "t", "4": "\u00e4", "template_name": "fi-conj-muistaa"}]}
{"word": "t\u00f6r\u00e4ht\u00e4\u00e4", "conjugation": [{"1": "t\u00f6r\u00e4h", "2": "t", "3": "d", "4": "\u00e4", "template_name": "fi-conj-muistaa"}]}
{"word": "t\u00f6r\u00e4ytt\u00e4\u00e4", "conjugation": [{"1": "t\u00f6r\u00e4y", "2": "tt", "3": "t", "4": "\u00e4", "template_name": "fi-conj-muistaa"}]}
{"word": "t\u00f6r\u00f6tt\u00e4\u00e4", "conjugation": [{"1": "t\u00f6r\u00f6", "2": "tt", "3": "t", "4": "\u00e4", "template_name": "fi-conj-muistaa"}]}
{"word": "t\u00f6rk\u00e4t\u00e4", "conjugation": [{"1": "t\u00f6r", "2": "k", "3": "kk", "4": "\u00e4", "template_name": "fi-conj-salata"}]}
{"word": "t\u00f6rkeill\u00e4", "conjugation": [{"1": "t\u00f6rke", "2": "", "3": "", "4": "il", "5": "\u00e4", "template_name": "fi-conj-tulla"}]}
{"word": "t\u00f6rkki\u00e4", "conjugation": [{"1": "t\u00f6r", "2": "kk", "3": "k", "4": "\u00e4", "template_name": "fi-conj-sallia"}]}
{"word": "t\u00f6rm\u00e4ill\u00e4", "conjugation": [{"1": "t\u00f6rm\u00e4", "2": "", "3": "", "4": "il", "5": "\u00e4", "template_name": "fi-conj-tulla"}]}
{"word": "t\u00f6rm\u00e4t\u00e4", "conjugation": [{"1": "t\u00f6rm", "2": "", "3": "", "4": "\u00e4", "template_name": "fi-conj-salata"}]}
{"word": "t\u00f6rm\u00e4ytt\u00e4\u00e4", "conjugation": [{"1": "t\u00f6rm\u00e4y", "2": "tt", "3": "t", "4": "\u00e4", "template_name": "fi-conj-muistaa"}]}
{"word": "t\u00f6rpp\u00f6ill\u00e4", "conjugation": [{"1": "t\u00f6rpp\u00f6", "2": "", "3": "", "4": "il", "5": "\u00e4", "template_name": "fi-conj-tulla"}]}
{"word": "t\u00f6rr\u00f6tt\u00e4\u00e4", "conjugation": [{"1": "t\u00f6rr\u00f6", "2": "tt", "3": "t", "4": "\u00e4", "template_name": "fi-conj-muistaa"}]}
{"word": "t\u00f6rs\u00e4t\u00e4", "conjugation": [{"1": "t\u00f6rs", "2": "", "3": "", "4": "\u00e4", "template_name": "fi-conj-salata"}]}
{"word": "t\u00f6rtt\u00f6ill\u00e4", "conjugation": [{"1": "t\u00f6rtt\u00f6", "2": "", "3": "", "4": "il", "5": "\u00e4", "template_name": "fi-conj-tulla"}]}
{"word": "t\u00f6yd\u00e4t\u00e4", "conjugation": [{"1": "t\u00f6y", "2": "d", "3": "t", "4": "\u00e4", "template_name": "fi-conj-salata"}]}
{"word": "t\u00f6yk\u00e4t\u00e4", "conjugation": [{"1": "t\u00f6y", "2": "k", "3": "kk", "4": "\u00e4", "template_name": "fi-conj-salata"}]}
{"word": "t\u00f6ykki\u00e4", "conjugation": [{"1": "t\u00f6y", "2": "kk", "3": "k", "4": "\u00e4", "template_name": "fi-conj-sallia"}]}
{"word": "t\u00f6yss\u00e4hdell\u00e4", "conjugation": [{"1": "t\u00f6yss\u00e4h", "2": "d", "3": "t", "4": "el", "5": "\u00e4", "template_name": "fi-conj-tulla"}]}
{"word": "t\u00f6yss\u00e4ht\u00e4\u00e4", "conjugation": [{"1": "t\u00f6yss\u00e4h", "2": "t", "3": "d", "4": "\u00e4", "template_name": "fi-conj-muistaa"}]}
{"word": "t\u00f6yssytt\u00e4\u00e4", "conjugation": [{"1": "t\u00f6yssy", "2": "tt", "3": "t", "4": "\u00e4", "template_name": "fi-conj-muistaa"}]}
{"word": "t\u00f6yt\u00e4ill\u00e4", "conjugation": [{"1": "t\u00f6yt\u00e4", "2": "", "3": "", "4": "il", "5": "\u00e4", "template_name": "fi-conj-tulla"}]}
{"word": "t\u00f6yt\u00e4ist\u00e4", "conjugation": [{"1": "t\u00f6yt", "2": "", "3": "", "4": "\u00e4i", "5": "\u00e4", "template_name": "fi-conj-rohkaista"}]}
{"word": "taajentaa", "conjugation": [{"1": "taajen", "2": "a", "template_name": "fi-conj-huutaa"}]}
{"word": "taajentua", "conjugation": [{"1": "taaje", "2": "nt", "3": "nn", "4": "u", "5": "a", "template_name": "fi-conj-sanoa"}]}
{"word": "taajeta", "conjugation": [{"1": "taaj", "2": "", "3": "", "4": "e", "5": "a", "template_name": "fi-conj-vanheta"}]}
{"word": "taamoa", "conjugation": [{"1": "taam", "2": "", "3": "", "4": "o", "5": "a", "template_name": "fi-conj-sanoa"}]}
{"word": "taannehtia", "conjugation": [{"1": "taanneh", "2": "t", "3": "d", "4": "a", "template_name": "fi-conj-sallia"}]}
{"word": "taannuttaa", "conjugation": [{"1": "taannu", "2": "tt", "3": "t", "4": "a", "template_name": "fi-conj-muistaa"}]}
{"word": "taantua", "conjugation": [{"1": "taa", "2": "nt", "3": "nn", "4": "u", "5": "a", "template_name": "fi-conj-sanoa"}]}
{"word": "taaperrella", "conjugation": [{"1": "taape", "2": "rr", "3": "rt", "4": "el", "5": "a", "template_name": "fi-conj-tulla"}]}
{"word": "taapertaa", "conjugation": [{"1": "taaper", "2": "a", "template_name": "fi-conj-huutaa"}]}
{"word": "taaplata", "conjugation": [{"1": "taapl", "2": "", "3": "", "4": "a", "template_name": "fi-conj-salata"}]}
{"word": "taarata", "conjugation": [{"1": "taar", "2": "", "3": "", "4": "a", "template_name": "fi-conj-salata"}]}
{"word": "taata", "conjugation": [{"1": "ta", "2": "", "3": "k", "4": "a", "template_name": "fi-conj-salata"}]}
{"word": "tabuloida", "conjugation": [{"1": "tabuloi", "2": "a", "template_name": "fi-conj-voida"}]}
{"word": "taeta", "conjugation": [{"1": "ta", "2": "", "3": "k", "4": "e", "5": "a", "template_name": "fi-conj-vanheta"}]}
{"word": "tagata", "conjugation": [{"1": "tag", "2": "", "3": "", "4": "a", "template_name": "fi-conj-salata"}]}
{"word": "tahdistaa", "conjugation": [{"1": "tahdist", "2": "", "3": "", "4": "a", "template_name": "fi-conj-muistaa"}]}
{"word": "tahdistua", "conjugation": [{"1": "tahdist", "2": "", "3": "", "4": "u", "5": "a", "template_name": "fi-conj-sanoa"}]}
{"word": "tahdittaa", "conjugation": [{"1": "tahdi", "2": "tt", "3": "t", "4": "a", "template_name": "fi-conj-muistaa"}]}
{"word": "tahkota", "conjugation": [{"1": "tahk", "2": "", "3": "", "4": "o", "5": "a", "template_name": "fi-conj-katketa"}]}
{"word": "tahkoutua", "conjugation": [{"1": "tahkou", "2": "t", "3": "d", "4": "u", "5": "a", "template_name": "fi-conj-sanoa"}]}
{"word": "tahmaannuttaa", "conjugation": [{"1": "tahmaannu", "2": "tt", "3": "t", "4": "a", "template_name": "fi-conj-muistaa"}]}
{"word": "tahmaantua", "conjugation": [{"1": "tahmaa", "2": "nt", "3": "nn", "4": "u", "5": "a", "template_name": "fi-conj-sanoa"}]}
{"word": "tahmata", "conjugation": [{"1": "tahm", "2": "", "3": "", "4": "a", "template_name": "fi-conj-salata"}]}
{"word": "tahmautua", "conjugation": [{"1": "tahmau", "2": "t", "3": "d", "4": "u", "5": "a", "template_name": "fi-conj-sanoa"}]}
{"word": "tahmentaa", "conjugation": [{"1": "tahmen", "2": "a", "template_name": "fi-conj-huutaa"}]}
{"word": "tahmeta", "conjugation": [{"1": "tahm", "2": "", "3": "", "4": "e", "5": "a", "template_name": "fi-conj-vanheta"}]}
{"word": "tahraantua", "conjugation": [{"1": "tahraa", "2": "nt", "3": "nn", "4": "u", "5": "a", "template_name": "fi-conj-sanoa"}]}
{"word": "tahrata", "conjugation": [{"1": "tahr", "2": "", "3": "", "4": "a", "template_name": "fi-conj-salata"}]}
{"word": "tahrautua", "conjugation": [{"1": "tahrau", "2": "t", "3": "d", "4": "u", "5": "a", "template_name": "fi-conj-sanoa"}]}
{"word": "tahria", "conjugation": [{"1": "tahr", "2": "", "3": "", "4": "a", "template_name": "fi-conj-sallia"}]}
{"word": "tahriintua", "conjugation": [{"1": "tahrii", "2": "nt", "3": "nn", "4": "u", "5": "a", "template_name": "fi-conj-sanoa"}]}
{"word": "tahriutua", "conjugation": [{"1": "tahriu", "2": "t", "3": "d", "4": "u", "5": "a", "template_name": "fi-conj-sanoa"}]}
{"word": "tahtoa", "conjugation": [{"1": "tah", "2": "t", "3": "d", "4": "o", "5": "a", "template_name": "fi-conj-sanoa"}]}
{"word": "taikinoida", "conjugation": [{"1": "taikinoi", "2": "a", "template_name": "fi-conj-voida"}]}
{"word": "taikoa", "conjugation": [{"1": "tai", "2": "k", "3": "", "4": "o", "5": "a", "template_name": "fi-conj-sanoa"}]}
{"word": "taimettaa", "conjugation": [{"1": "taime", "2": "tt", "3": "t", "4": "a", "template_name": "fi-conj-muistaa"}]}
{"word": "taimettua", "conjugation": [{"1": "taime", "2": "tt", "3": "t", "4": "u", "5": "a", "template_name": "fi-conj-sanoa"}]}
{"word": "tainnuttaa", "conjugation": [{"1": "tainnu", "2": "tt", "3": "t", "4": "a", "template_name": "fi-conj-muistaa"}]}
{"word": "taintua", "conjugation": [{"1": "tai", "2": "nt", "3": "nn", "4": "u", "5": "a", "template_name": "fi-conj-sanoa"}]}
{"word": "taipua", "conjugation": [{"1": "tai", "2": "p", "3": "v", "4": "u", "5": "a", "template_name": "fi-conj-sanoa"}]}
{"word": "taipuilla", "conjugation": [{"1": "taipu", "2": "", "3": "", "4": "il", "5": "a", "template_name": "fi-conj-tulla"}]}
{"word": "taistella", "conjugation": [{"1": "taist", "2": "", "3": "", "4": "el", "5": "a", "template_name": "fi-conj-tulla"}]}
{"word": "taitaa", "conjugation": [{"1": "tai", "2": "a", "template_name": "fi-conj-taitaa"}]}
{"word": "taiteilla", "conjugation": [{"1": "tait", "2": "", "3": "", "4": "eil", "5": "a", "template_name": "fi-conj-tulla"}]}
{"word": "taiteilla", "conjugation": [{"1": "tait", "2": "", "3": "", "4": "eil", "5": "a", "template_name": "fi-conj-tulla"}]}
{"word": "taitella", "conjugation": [{"1": "tai", "2": "t", "3": "tt", "4": "el", "5": "a", "template_name": "fi-conj-tulla"}]}
{"word": "taittaa peist\u00e4", "conjugation": [{"1": "tai", "2": "tt", "3": "t", "4": "a", "qual": "peist\u00e4", "template_name": "fi-conj-kaivaa"}]}
{"word": "taittaa", "conjugation": [{"1": "tai", "2": "tt", "3": "t", "4": "a", "template_name": "fi-conj-kaivaa"}]}
{"word": "taittua", "conjugation": [{"1": "tai", "2": "tt", "3": "t", "4": "u", "5": "a", "template_name": "fi-conj-sanoa"}]}
{"word": "taituroida", "conjugation": [{"1": "taituroi", "2": "a", "template_name": "fi-conj-voida"}]}
{"word": "taivaltaa", "conjugation": [{"1": "taival", "2": "a", "template_name": "fi-conj-huutaa"}]}
{"word": "taivastella", "conjugation": [{"1": "taivast", "2": "", "3": "", "4": "el", "5": "a", "template_name": "fi-conj-tulla"}]}
{"word": "taivutella", "conjugation": [{"1": "taivut", "2": "", "3": "", "4": "el", "5": "a", "template_name": "fi-conj-tulla"}]}
{"word": "taivuttaa", "conjugation": [{"1": "taivu", "2": "tt", "3": "t", "4": "a", "template_name": "fi-conj-muistaa"}]}
{"word": "taivuttautua", "conjugation": [{"1": "taivuttau", "2": "t", "3": "d", "4": "u", "5": "a", "template_name": "fi-conj-sanoa"}]}
{"word": "tajuta", "conjugation": [{"1": "taj", "2": "", "3": "", "4": "u", "5": "a", "template_name": "fi-conj-katketa"}]}
{"word": "takaisinmallintaa", "conjugation": [{"1": "takaisinmallin", "2": "a", "template_name": "fi-conj-huutaa"}]}
{"word": "takaisinsirota", "conjugation": [{"1": "takaisinsir", "2": "", "3": "", "4": "o", "5": "a", "template_name": "fi-conj-katketa"}]}
{"word": "takautua", "conjugation": [{"1": "takau", "2": "t", "3": "d", "4": "u", "5": "a", "template_name": "fi-conj-sanoa"}]}
{"word": "takavarikoida", "conjugation": [{"1": "takavarikoi", "2": "a", "template_name": "fi-conj-tupakoida"}]}
{"word": "takellella", "conjugation": [{"1": "take", "2": "ll", "3": "lt", "4": "el", "5": "a", "template_name": "fi-conj-tulla"}]}
{"word": "takerrella", "conjugation": [{"1": "take", "2": "rr", "3": "rt", "4": "el", "5": "a", "template_name": "fi-conj-tulla"}]}
{"word": "takertaa", "conjugation": [{"1": "taker", "2": "a", "template_name": "fi-conj-huutaa"}]}
{"word": "takertua", "conjugation": [{"1": "take", "2": "rt", "3": "rr", "4": "u", "5": "a", "template_name": "fi-conj-sanoa"}]}
{"word": "takiloida", "conjugation": [{"1": "takiloi", "2": "a", "template_name": "fi-conj-voida"}]}
{"word": "takkuilla", "conjugation": [{"1": "takk", "2": "", "3": "", "4": "uil", "5": "a", "template_name": "fi-conj-tulla"}]}
{"word": "takkuuntua", "conjugation": [{"1": "takkuu", "2": "nt", "3": "nn", "4": "u", "5": "a", "template_name": "fi-conj-sanoa"}]}
{"word": "taklata", "conjugation": [{"1": "takl", "2": "", "3": "", "4": "a", "template_name": "fi-conj-salata"}]}
{"word": "takoa", "conjugation": [{"1": "ta", "2": "k", "3": "", "4": "o", "5": "a", "template_name": "fi-conj-sanoa"}]}
{"word": "taksoittaa", "conjugation": [{"1": "taksoi", "2": "tt", "3": "t", "4": "a", "template_name": "fi-conj-muistaa"}]}
{"word": "taktikoida", "conjugation": [{"1": "taktikoi", "2": "a", "template_name": "fi-conj-voida"}]}
{"word": "takuta", "conjugation": [{"1": "ta", "2": "k", "3": "kk", "4": "u", "5": "a", "template_name": "fi-conj-katketa"}]}
{"word": "talkita", "conjugation": [{"1": "talki", "2": "a", "template_name": "fi-conj-valita"}]}
{"word": "tallaantua", "conjugation": [{"1": "tallaa", "2": "nt", "3": "nn", "4": "u", "5": "a", "template_name": "fi-conj-sanoa"}]}
{"word": "tallailla", "conjugation": [{"1": "talla", "2": "", "3": "", "4": "il", "5": "a", "template_name": "fi-conj-tulla"}]}
{"word": "tallata", "conjugation": [{"1": "tall", "2": "", "3": "", "4": "a", "template_name": "fi-conj-salata"}]}
{"word": "tallautua", "conjugation": [{"1": "tallau", "2": "t", "3": "d", "4": "u", "5": "a", "template_name": "fi-conj-sanoa"}]}
{"word": "tallentaa", "conjugation": [{"1": "tallen", "2": "a", "template_name": "fi-conj-huutaa"}]}
{"word": "tallentua", "conjugation": [{"1": "talle", "2": "nt", "3": "nn", "4": "u", "5": "a", "template_name": "fi-conj-sanoa"}]}
{"word": "tallettaa", "conjugation": [{"1": "talle", "2": "tt", "3": "t", "4": "a", "template_name": "fi-conj-muistaa"}]}
{"word": "talloa", "conjugation": [{"1": "tall", "2": "", "3": "", "4": "o", "5": "a", "template_name": "fi-conj-sanoa"}]}
{"word": "tallustaa", "conjugation": [{"1": "tallust", "2": "", "3": "", "4": "a", "template_name": "fi-conj-muistaa"}]}
{"word": "tallustella", "conjugation": [{"1": "tallust", "2": "", "3": "", "4": "el", "5": "a", "template_name": "fi-conj-tulla"}]}
{"word": "taloudellistaa", "conjugation": [{"1": "taloudellist", "2": "", "3": "", "4": "a", "template_name": "fi-conj-muistaa"}]}
{"word": "talsia", "conjugation": [{"1": "tals", "2": "", "3": "", "4": "a", "template_name": "fi-conj-sallia"}]}
{"word": "taltata", "conjugation": [{"1": "tal", "2": "t", "3": "tt", "4": "a", "template_name": "fi-conj-salata"}]}
{"word": "taltioida", "conjugation": [{"1": "taltioi", "2": "a", "template_name": "fi-conj-voida"}]}
{"word": "talttua", "conjugation": [{"1": "tal", "2": "tt", "3": "t", "4": "u", "5": "a", "template_name": "fi-conj-sanoa"}]}
{"word": "taltuttaa", "conjugation": [{"1": "taltu", "2": "tt", "3": "t", "4": "a", "template_name": "fi-conj-muistaa"}]}
{"word": "talutella", "conjugation": [{"1": "talu", "2": "t", "3": "tt", "4": "el", "5": "a", "template_name": "fi-conj-tulla"}]}
{"word": "taluttaa", "conjugation": [{"1": "talu", "2": "tt", "3": "t", "4": "a", "template_name": "fi-conj-muistaa"}]}
{"word": "talveentua", "conjugation": [{"1": "talvee", "2": "nt", "3": "nn", "4": "u", "5": "a", "template_name": "fi-conj-sanoa"}]}
{"word": "talvehdittaa", "conjugation": [{"1": "talvehdi", "2": "tt", "3": "t", "4": "a", "template_name": "fi-conj-muistaa"}]}
{"word": "talvehtia", "conjugation": [{"1": "talveh", "2": "t", "3": "d", "4": "a", "template_name": "fi-conj-sallia"}]}
{"word": "talveuttaa", "conjugation": [{"1": "talveu", "2": "tt", "3": "t", "4": "a", "template_name": "fi-conj-muistaa"}]}
{"word": "talveutua", "conjugation": [{"1": "talveu", "2": "t", "3": "d", "4": "u", "5": "a", "template_name": "fi-conj-sanoa"}]}
{"word": "tampata", "conjugation": [{"1": "tam", "2": "p", "3": "pp", "4": "a", "template_name": "fi-conj-salata"}]}
{"word": "tamponoida", "conjugation": [{"1": "tamponoi", "2": "a", "template_name": "fi-conj-voida"}]}
{"word": "tanakoitua", "conjugation": [{"1": "tanakoi", "2": "t", "3": "d", "4": "u", "5": "a", "template_name": "fi-conj-sanoa"}]}
{"word": "tangeerata", "conjugation": [{"1": "tangeer", "2": "", "3": "", "4": "a", "template_name": "fi-conj-salata"}]}
{"word": "tanhuta", "conjugation": [{"1": "tanh", "2": "", "3": "", "4": "u", "5": "a", "template_name": "fi-conj-katketa"}]}
{"word": "tankata", "conjugation": [{"1": "tan", "2": "k", "3": "kk", "4": "a", "template_name": "fi-conj-salata"}]}
{"word": "tankata", "conjugation": [{"1": "tan", "2": "k", "3": "kk", "4": "a", "template_name": "fi-conj-salata"}]}
{"word": "tankkailla", "conjugation": [{"1": "tankka", "2": "", "3": "", "4": "il", "5": "a", "template_name": "fi-conj-tulla"}]}
{"word": "tanskalaistaa", "conjugation": [{"1": "tanskalaist", "2": "", "3": "", "4": "a", "template_name": "fi-conj-muistaa"}]}
{"word": "tanskantaa", "conjugation": [{"1": "tanskan", "2": "a", "template_name": "fi-conj-huutaa"}]}
{"word": "tanssata", "conjugation": [{"1": "tanss", "2": "", "3": "", "4": "a", "template_name": "fi-conj-salata"}]}
{"word": "tanssia", "conjugation": [{"1": "tanss", "2": "", "3": "", "4": "a", "template_name": "fi-conj-sallia"}]}
{"word": "tanssitella", "conjugation": [{"1": "tanssi", "2": "t", "3": "tt", "4": "el", "5": "a", "template_name": "fi-conj-tulla"}]}
{"word": "tanssittaa", "conjugation": [{"1": "tanssi", "2": "tt", "3": "t", "4": "a", "template_name": "fi-conj-muistaa"}]}
{"word": "taottaa", "conjugation": [{"1": "tao", "2": "tt", "3": "t", "4": "a", "template_name": "fi-conj-muistaa"}]}
{"word": "tapahtua", "conjugation": [{"1": "tapah", "2": "t", "3": "d", "4": "u", "5": "a", "template_name": "fi-conj-sanoa"}]}
{"word": "tapailla", "conjugation": [{"1": "tap", "2": "", "3": "", "4": "ail", "5": "a", "template_name": "fi-conj-tulla"}]}
{"word": "tapattaa", "conjugation": [{"1": "tapa", "2": "tt", "3": "t", "4": "a", "template_name": "fi-conj-muistaa"}]}
{"word": "tapella", "conjugation": [{"1": "ta", "2": "p", "3": "pp", "4": "el", "5": "a", "template_name": "fi-conj-tulla"}]}
{"word": "tapetoida", "conjugation": [{"1": "tapetoi", "2": "a", "template_name": "fi-conj-voida"}]}
{"word": "tapiseerata", "conjugation": [{"1": "tapiseer", "2": "", "3": "", "4": "a", "template_name": "fi-conj-salata"}]}
{"word": "tapisoida", "conjugation": [{"1": "tapisoi", "2": "a", "template_name": "fi-conj-voida"}]}
{"word": "tapittaa", "conjugation": [{"1": "tapi", "2": "tt", "3": "t", "4": "a", "template_name": "fi-conj-muistaa"}]}
{"word": "tappaa", "conjugation": [{"1": "ta", "2": "pp", "3": "p", "4": "a", "template_name": "fi-conj-kaivaa"}]}
{"word": "taputtaa", "conjugation": [{"1": "tapu", "2": "tt", "3": "t", "4": "a", "template_name": "fi-conj-muistaa"}]}
{"word": "tarhata", "conjugation": [{"1": "tarh", "2": "", "3": "", "4": "a", "template_name": "fi-conj-salata"}]}
{"word": "tariffoida", "conjugation": [{"1": "tariffoi", "2": "a", "template_name": "fi-conj-voida"}]}
{"word": "tarinoida", "conjugation": [{"1": "tarinoi", "2": "a", "template_name": "fi-conj-voida"}]}
{"word": "tarita", "conjugation": [{"1": "tari", "2": "a", "template_name": "fi-conj-valita"}]}
{"word": "tarjeta", "conjugation": [{"1": "tar", "2": "j", "3": "k", "4": "e", "5": "a", "template_name": "fi-conj-vanheta"}]}
{"word": "tarjoilla", "conjugation": [{"1": "tarj", "2": "", "3": "", "4": "oil", "5": "a", "template_name": "fi-conj-tulla"}]}
{"word": "tarjota", "conjugation": [{"1": "tarj", "2": "", "3": "", "4": "o", "5": "a", "template_name": "fi-conj-katketa"}]}
{"word": "tarjoutua", "conjugation": [{"1": "tarjou", "2": "t", "3": "d", "4": "u", "5": "a", "template_name": "fi-conj-sanoa"}]}
{"word": "tarkastaa", "conjugation": [{"1": "tarkast", "2": "", "3": "", "4": "a", "template_name": "fi-conj-muistaa"}]}
{"word": "tarkastella", "conjugation": [{"1": "tarkast", "2": "", "3": "", "4": "el", "5": "a", "template_name": "fi-conj-tulla"}]}
{"word": "tarkastuttaa", "conjugation": [{"1": "tarkastu", "2": "tt", "3": "t", "4": "a", "template_name": "fi-conj-muistaa"}]}
{"word": "tarkata", "conjugation": [{"1": "tar", "2": "k", "3": "kk", "4": "a", "template_name": "fi-conj-salata"}]}
{"word": "tarkentaa", "conjugation": [{"1": "tarken", "2": "a", "template_name": "fi-conj-huutaa"}]}
{"word": "tarkentua", "conjugation": [{"1": "tarke", "2": "nt", "3": "nn", "4": "u", "5": "a", "template_name": "fi-conj-sanoa"}]}
{"word": "tarketa", "conjugation": [{"1": "tar", "2": "k", "3": "kk", "4": "e", "5": "a", "template_name": "fi-conj-vanheta"}]}
{"word": "tarkistaa", "conjugation": [{"1": "tarkist", "2": "", "3": "", "4": "a", "template_name": "fi-conj-muistaa"}]}
{"word": "tarkistuttaa", "conjugation": [{"1": "tarkistu", "2": "tt", "3": "t", "4": "a", "template_name": "fi-conj-muistaa"}]}
{"word": "tarkkailla", "conjugation": [{"1": "tarkk", "2": "", "3": "", "4": "ail", "5": "a", "template_name": "fi-conj-tulla"}]}
{"word": "tarkkuuttaa", "conjugation": [{"1": "tarkkuu", "2": "tt", "3": "t", "4": "a", "template_name": "fi-conj-muistaa"}]}
{"word": "tarkoittaa", "conjugation": [{"1": "tarkoi", "2": "tt", "3": "t", "4": "a", "template_name": "fi-conj-muistaa"}]}
{"word": "tarkoituksenmukaistaa", "conjugation": [{"1": "tarkoituksenmukaist", "2": "", "3": "", "4": "a", "template_name": "fi-conj-muistaa"}]}
{"word": "tarkoituksenmukaistua", "conjugation": [{"1": "tarkoituksenmukaist", "2": "", "3": "", "4": "u", "5": "a", "template_name": "fi-conj-sanoa"}]}
{"word": "tarpoa", "conjugation": [{"1": "tar", "2": "p", "3": "v", "4": "o", "5": "a", "template_name": "fi-conj-sanoa"}]}
{"word": "tarrata", "conjugation": [{"1": "tarr", "2": "", "3": "", "4": "a", "template_name": "fi-conj-salata"}]}
{"word": "tarrautua", "conjugation": [{"1": "tarrau", "2": "t", "3": "d", "4": "u", "5": "a", "template_name": "fi-conj-sanoa"}]}
{"word": "tarttua", "conjugation": [{"1": "tar", "2": "tt", "3": "t", "4": "u", "5": "a", "template_name": "fi-conj-sanoa"}]}
{"word": "tartuttaa", "conjugation": [{"1": "tartu", "2": "tt", "3": "t", "4": "a", "template_name": "fi-conj-muistaa"}]}
{"word": "tarvita", "lang": "Finnish", "lang_code": "fi", "pronunciations": [{"pie_root": ["terp"]}], "heads": [{"template_name": "fi-verb"}], "s}
{"word": "tasa-arvoistaa", "conjugation": [{"1": "tasa-arvoist", "2": "", "3": "", "4": "a", "template_name": "fi-conj-muistaa"}]}
{"word": "tasa-arvoistua", "conjugation": [{"1": "tasa-arvoist", "2": "", "3": "", "4": "u", "5": "a", "template_name": "fi-conj-sanoa"}]}
{"word": "tasaannuttaa", "conjugation": [{"1": "tasaannu", "2": "tt", "3": "t", "4": "a", "template_name": "fi-conj-muistaa"}]}
{"word": "tasaantua", "conjugation": [{"1": "tasaa", "2": "nt", "3": "nn", "4": "u", "5": "a", "template_name": "fi-conj-sanoa"}]}
{"word": "tasap\u00e4ist\u00e4\u00e4", "conjugation": [{"1": "tasap\u00e4ist", "2": "", "3": "", "4": "\u00e4", "template_name": "fi-conj-muistaa"}]}
{"word": "tasapainoilla", "conjugation": [{"1": "tasapain", "2": "", "3": "", "4": "oil", "5": "a", "template_name": "fi-conj-tulla"}]}
{"word": "tasapainottaa", "conjugation": [{"1": "tasapaino", "2": "tt", "3": "t", "4": "a", "template_name": "fi-conj-muistaa"}]}
{"word": "tasapuolistaa", "conjugation": [{"1": "tasapuolist", "2": "", "3": "", "4": "a", "template_name": "fi-conj-muistaa"}]}
{"word": "tasapuolistua", "conjugation": [{"1": "tasapuolist", "2": "", "3": "", "4": "u", "5": "a", "template_name": "fi-conj-sanoa"}]}
{"word": "tasasuunnata", "conjugation": [{"1": "tasasuu", "2": "nn", "3": "nt", "4": "a", "template_name": "fi-conj-salata"}]}
{"word": "tasata", "conjugation": [{"1": "tas", "2": "", "3": "", "4": "a", "template_name": "fi-conj-salata"}]}
{"word": "tasauttaa", "conjugation": [{"1": "tasau", "2": "tt", "3": "t", "4": "a", "template_name": "fi-conj-muistaa"}]}
{"word": "tasautua", "conjugation": [{"1": "tasau", "2": "t", "3": "d", "4": "u", "5": "a", "template_name": "fi-conj-sanoa"}]}
{"word": "taskupys\u00e4k\u00f6id\u00e4", "conjugation": [{"1": "taskupys\u00e4k\u00f6i", "2": "\u00e4", "template_name": "fi-conj-voida"}]}
{"word": "tasoitella", "conjugation": [{"1": "tasoi", "2": "t", "3": "tt", "4": "el", "5": "a", "template_name": "fi-conj-tulla"}]}
{"word": "tasoittaa", "conjugation": [{"1": "tasoi", "2": "tt", "3": "t", "4": "a", "template_name": "fi-conj-muistaa"}]}
{"word": "tasoittua", "conjugation": [{"1": "tasoi", "2": "tt", "3": "t", "4": "u", "5": "a", "template_name": "fi-conj-sanoa"}]}
{"word": "tasoituttaa", "conjugation": [{"1": "tasoitu", "2": "tt", "3": "t", "4": "a", "template_name": "fi-conj-muistaa"}]}
{"word": "tasouttaa", "conjugation": [{"1": "tasou", "2": "tt", "3": "t", "4": "a", "template_name": "fi-conj-muistaa"}]}
{"word": "tassutella", "conjugation": [{"1": "tassu", "2": "t", "3": "tt", "4": "el", "5": "a", "template_name": "fi-conj-tulla"}]}
{"word": "tassuttaa", "conjugation": [{"1": "tassu", "2": "tt", "3": "t", "4": "a", "template_name": "fi-conj-muistaa"}]}
{"word": "tatuoida", "conjugation": [{"1": "tatuoi", "2": "a", "template_name": "fi-conj-voida"}]}
{"word": "tatuoittaa", "conjugation": [{"1": "tatuoi", "2": "tt", "3": "t", "4": "a", "template_name": "fi-conj-muistaa"}]}
{"word": "taulukoida", "conjugation": [{"1": "taulukoi", "2": "a", "template_name": "fi-conj-voida"}]}
{"word": "tauota", "conjugation": [{"1": "tau", "2": "", "3": "k", "4": "o", "5": "a", "template_name": "fi-conj-katketa"}]}
{"word": "tauottaa", "conjugation": [{"1": "tauo", "2": "tt", "3": "t", "4": "a", "template_name": "fi-conj-muistaa"}]}
{"word": "taustoittaa", "conjugation": [{"1": "taustoi", "2": "tt", "3": "t", "4": "a", "template_name": "fi-conj-muistaa"}]}
{"word": "tavailla", "conjugation": [{"1": "tava", "2": "", "3": "", "4": "il", "5": "a", "template_name": "fi-conj-tulla"}]}
{"word": "tavata", "conjugation": [{"1": "ta", "2": "v", "3": "p", "4": "a", "template_name": "fi-conj-salata"}]}
{"word": "tavata", "conjugation": [{"1": "ta", "2": "v", "3": "p", "4": "a", "template_name": "fi-conj-salata"}]}
{"word": "tavata", "conjugation": [{"1": "tav", "2": "", "3": "", "4": "a", "template_name": "fi-conj-salata"}]}
{"word": "tavoitella", "conjugation": [{"1": "tavoi", "2": "t", "3": "tt", "4": "el", "5": "a", "template_name": "fi-conj-tulla"}]}
{"word": "tavoittaa", "conjugation": [{"1": "tavoi", "2": "tt", "3": "t", "4": "a", "template_name": "fi-conj-muistaa"}]}
{"word": "tavuttaa", "conjugation": [{"1": "tavu", "2": "tt", "3": "t", "4": "a", "template_name": "fi-conj-muistaa"}]}
{"word": "tavuttua", "conjugation": [{"1": "tavu", "2": "tt", "3": "t", "4": "u", "5": "a", "template_name": "fi-conj-sanoa"}]}
{"word": "teemoittaa", "conjugation": [{"1": "teemoi", "2": "tt", "3": "t", "4": "a", "template_name": "fi-conj-muistaa"}]}
{"word": "teeskell\u00e4", "conjugation": [{"1": "teesk", "2": "", "3": "", "4": "el", "5": "\u00e4", "template_name": "fi-conj-tulla"}]}
{"word": "teeskennell\u00e4", "conjugation": [{"1": "teeske", "2": "nn", "3": "nt", "4": "el", "5": "\u00e4", "template_name": "fi-conj-tulla"}]}
{"word": "teet\u00e4tt\u00e4\u00e4", "conjugation": [{"1": "teet\u00e4", "2": "tt", "3": "t", "4": "\u00e4", "template_name": "fi-conj-muistaa"}]}
{"word": "teet\u00e4tytt\u00e4\u00e4", "conjugation": [{"1": "teet\u00e4ty", "2": "tt", "3": "t", "4": "\u00e4", "template_name": "fi-conj-muistaa"}]}
{"word": "teett\u00e4\u00e4", "conjugation": [{"1": "tee", "2": "tt", "3": "t", "4": "\u00e4", "template_name": "fi-conj-muistaa"}]}
{"word": "tehd\u00e4 huorin", "conjugation": [{"1": "te", "2": "\u00e4", "qual": "huorin", "template_name": "fi-conj-n\u0}
{"word": "tehd\u00e4 t\u00f6it\u00e4", "conjugation": [{"1": "te", "2": "\u00e4", "qual": "t\u00f6it\u00e4", "template_name": "fi-conj-n\u0}
{"word": "tehd\u00e4 ten\u00e4", "conjugation": [{"1": "te", "2": "\u00e4", "q1sg": "ten\u00e4n", "q2sg": "ten\u00e4n", "q1pl": "ten\u00e4n", "q2pl": "ten\u00e4n", "q3p": "ten\u00e4n", "qpass": "ten\u00e4", "q1sgp": "ten\u00e4\u00e4", "q2sgp": "ten\u00e4\u00e4", "q1plp": "ten\u00e4\u00e4", "q2plp": "ten\u00e4\u00e4", "q3pp": "ten\u00e4\u00e4", "qpassp": "ten\u00e4\u00e4", "template_name": "fi-conj-n\u0}
{"word": "tehd\u00e4 tiett\u00e4v\u00e4ksi", "conjugation": [{"1": "te", "2": "\u00e4", "qual": "tiett\u00e4v\u00e4ksi", "template_name": "fi-conj-n\u0}
{"word": "tehd\u00e4 ty\u00f6t\u00e4", "conjugation": [{"1": "te", "2": "\u00e4", "qual": "ty\u00f6t\u00e4", "template_name": "fi-conj-n\u0}
{"word": "tehd\u00e4", "conjugation": [{"1": "te", "2": "\u00e4", "template_name": "fi-conj-n\u0}
{"word": "tehoilla", "conjugation": [{"1": "teho", "2": "", "3": "", "4": "il", "5": "a", "template_name": "fi-conj-tulla"}]}
{"word": "tehostua", "conjugation": [{"1": "tehost", "2": "", "3": "", "4": "u", "5": "a", "template_name": "fi-conj-sanoa"}]}
{"word": "tehota", "conjugation": [{"1": "teh", "2": "", "3": "", "4": "o", "5": "a", "template_name": "fi-conj-katketa"}]}
{"word": "tehottaa", "conjugation": [{"1": "teho", "2": "tt", "3": "t", "4": "a", "template_name": "fi-conj-muistaa"}]}
{"word": "tehtailla", "conjugation": [{"1": "tehta", "2": "", "3": "", "4": "il", "5": "a", "template_name": "fi-conj-tulla"}]}
{"word": "teikaroida", "conjugation": [{"1": "teikaroi", "2": "a", "template_name": "fi-conj-tupakoida"}]}
{"word": "teikata", "conjugation": [{"1": "tei", "2": "k", "3": "kk", "4": "a", "template_name": "fi-conj-salata"}]}
{"word": "teilata", "conjugation": [{"1": "teil", "2": "", "3": "", "4": "a", "template_name": "fi-conj-salata"}]}
{"word": "teipata", "conjugation": [{"1": "tei", "2": "p", "3": "pp", "4": "a", "template_name": "fi-conj-salata"}]}
{"word": "teititell\u00e4", "conjugation": [{"1": "teiti", "2": "t", "3": "tt", "4": "el", "5": "\u00e4", "template_name": "fi-conj-tulla"}]}
{"word": "tekaista", "conjugation": [{"1": "tek", "2": "", "3": "", "4": "ai", "5": "a", "template_name": "fi-conj-rohkaista"}]}
{"word": "tekeyty\u00e4", "conjugation": [{"1": "tekey", "2": "t", "3": "d", "4": "y", "5": "\u00e4", "template_name": "fi-conj-sanoa"}]}
{"word": "teknist\u00e4\u00e4", "conjugation": [{"1": "teknist", "2": "", "3": "", "4": "\u00e4", "template_name": "fi-conj-muistaa"}]}
{"word": "teknisty\u00e4", "conjugation": [{"1": "teknist", "2": "", "3": "", "4": "y", "5": "\u00e4", "template_name": "fi-conj-sanoa"}]}
{"word": "tekstailla", "conjugation": [{"1": "tekst", "2": "", "3": "", "4": "ail", "5": "a", "template_name": "fi-conj-tulla"}]}
{"word": "tekstata", "conjugation": [{"1": "tekst", "2": "", "3": "", "4": "a", "template_name": "fi-conj-salata"}]}
{"word": "tekstint\u00e4\u00e4", "conjugation": [{"1": "tekstin", "2": "\u00e4", "template_name": "fi-conj-huutaa"}]}
{"word": "tekstitt\u00e4\u00e4", "conjugation": [{"1": "teksti", "2": "tt", "3": "t", "4": "\u00e4", "template_name": "fi-conj-muistaa"}]}
{"word": "teksturoida", "conjugation": [{"1": "teksturoi", "2": "a", "template_name": "fi-conj-voida"}]}
{"word": "telakoitua", "conjugation": [{"1": "telakoi", "2": "t", "3": "d", "4": "u", "5": "a", "template_name": "fi-conj-sanoa"}]}
{"word": "telata", "conjugation": [{"1": "tel", "2": "", "3": "", "4": "a", "template_name": "fi-conj-salata"}]}
{"word": "televisioida", "conjugation": [{"1": "televisioi", "2": "a", "template_name": "fi-conj-voida"}]}
{"word": "teljet\u00e4", "conjugation": [{"1": "tel", "2": "j", "3": "k", "4": "e", "5": "\u00e4", "template_name": "fi-conj-katketa"}]}
{"word": "telm\u00e4\u00e4", "conjugation": [{"1": "telm", "2": "\u00e4", "template_name": "fi-conj-kaikaa"}]}
{"word": "telm\u00e4t\u00e4", "conjugation": [{"1": "telm", "2": "", "3": "", "4": "\u00e4", "template_name": "fi-conj-salata"}]}
{"word": "telmi\u00e4", "conjugation": [{"1": "telm", "2": "", "3": "", "4": "\u00e4", "template_name": "fi-conj-sallia"}]}
{"word": "teloa", "conjugation": [{"1": "tel", "2": "", "3": "", "4": "o", "5": "a", "template_name": "fi-conj-sanoa"}]}
{"word": "teloittaa", "conjugation": [{"1": "teloi", "2": "tt", "3": "t", "4": "a", "template_name": "fi-conj-muistaa"}]}
{"word": "teloituttaa", "conjugation": [{"1": "teloitu", "2": "tt", "3": "t", "4": "a", "template_name": "fi-conj-muistaa"}]}
{"word": "telttailla", "conjugation": [{"1": "teltt", "2": "", "3": "", "4": "ail", "5": "a", "template_name": "fi-conj-tulla"}]}
{"word": "temmata", "conjugation": [{"1": "te", "2": "mm", "3": "mp", "4": "a", "template_name": "fi-conj-salata"}]}
{"word": "temmell\u00e4", "conjugation": [{"1": "te", "2": "mm", "3": "mp", "4": "el", "5": "\u00e4", "template_name": "fi-conj-tulla"}]}
{"word": "temmelt\u00e4\u00e4", "conjugation": [{"1": "temmel", "2": "\u00e4", "template_name": "fi-conj-huutaa"}]}
{"word": "tempaantua", "conjugation": [{"1": "tempaa", "2": "nt", "3": "nn", "4": "u", "5": "a", "template_name": "fi-conj-sanoa"}]}
{"word": "tempaista", "conjugation": [{"1": "temp", "2": "", "3": "", "4": "ai", "5": "a", "template_name": "fi-conj-rohkaista"}]}
{"word": "tempautua", "conjugation": [{"1": "tempau", "2": "t", "3": "d", "4": "u", "5": "a", "template_name": "fi-conj-sanoa"}]}
{"word": "temperoida", "conjugation": [{"1": "temperoi", "2": "a", "template_name": "fi-conj-voida"}]}
{"word": "tempoa", "conjugation": [{"1": "te", "2": "mp", "3": "mm", "4": "o", "5": "a", "template_name": "fi-conj-sanoa"}]}
{"word": "tempoilla", "conjugation": [{"1": "tempo", "2": "", "3": "", "4": "il", "5": "a", "template_name": "fi-conj-tulla"}]}
{"word": "temppuilla", "conjugation": [{"1": "tempp", "2": "", "3": "", "4": "uil", "5": "a", "template_name": "fi-conj-tulla"}]}
{"word": "ten\u00e4t\u00e4", "conjugation": [{"1": "ten", "2": "", "3": "", "4": "\u00e4", "template_name": "fi-conj-salata"}]}
{"word": "tenhota", "conjugation": [{"1": "tenh", "2": "", "3": "", "4": "o", "5": "a", "template_name": "fi-conj-katketa"}]}
{"word": "tentata", "conjugation": [{"1": "ten", "2": "t", "3": "tt", "4": "a", "template_name": "fi-conj-salata"}]}
{"word": "tentti\u00e4", "conjugation": [{"1": "ten", "2": "tt", "3": "t", "4": "\u00e4", "template_name": "fi-conj-sallia"}]}
{"word": "teollistaa", "conjugation": [{"1": "teollist", "2": "", "3": "", "4": "a", "template_name": "fi-conj-muistaa"}]}
{"word": "teollistua", "conjugation": [{"1": "teollist", "2": "", "3": "", "4": "u", "5": "a", "template_name": "fi-conj-sanoa"}]}
{"word": "teoretisoida", "conjugation": [{"1": "teoretisoi", "2": "a", "template_name": "fi-conj-voida"}]}
{"word": "teorioida", "conjugation": [{"1": "teorioi", "2": "a", "template_name": "fi-conj-voida"}]}
{"word": "tepastella", "conjugation": [{"1": "tepast", "2": "", "3": "", "4": "el", "5": "a", "template_name": "fi-conj-tulla"}]}
{"word": "tepsi\u00e4", "conjugation": [{"1": "teps", "2": "", "3": "", "4": "\u00e4", "template_name": "fi-conj-sallia"}]}
{"word": "tepsutella", "conjugation": [{"1": "tepsu", "2": "t", "3": "tt", "4": "el", "5": "a", "template_name": "fi-conj-tulla"}]}
{"word": "tepsuttaa", "conjugation": [{"1": "tepsu", "2": "tt", "3": "t", "4": "a", "template_name": "fi-conj-muistaa"}]}
{"word": "ter\u00e4st\u00e4\u00e4", "conjugation": [{"1": "ter\u00e4st", "2": "", "3": "", "4": "\u00e4", "template_name": "fi-conj-muistaa"}]}
{"word": "ter\u00e4st\u00e4yty\u00e4", "conjugation": [{"1": "ter\u00e4st\u00e4y", "2": "t", "3": "d", "4": "y", "5": "\u00e4", "template_name": "fi-conj-sanoa"}]}
{"word": "ter\u00e4sty\u00e4", "conjugation": [{"1": "ter\u00e4st", "2": "", "3": "", "4": "y", "5": "\u00e4", "template_name": "fi-conj-sanoa"}]}
{"word": "ter\u00e4v\u00f6itt\u00e4\u00e4", "conjugation": [{"1": "ter\u00e4v\u00f6i", "2": "tt", "3": "t", "4": "\u00e4", "template_name": "fi-conj-muistaa"}]}
{"word": "ter\u00e4v\u00f6ity\u00e4", "conjugation": [{"1": "ter\u00e4v\u00f6i", "2": "t", "3": "d", "4": "y", "5": "\u00e4", "template_name": "fi-conj-sanoa"}]}
{"word": "terapoida", "conjugation": [{"1": "terapoi", "2": "a", "template_name": "fi-conj-voida"}]}
{"word": "terhennell\u00e4", "conjugation": [{"1": "terhe", "2": "nn", "3": "nt", "4": "el", "5": "\u00e4", "template_name": "fi-conj-tulla"}]}
{"word": "teritt\u00e4\u00e4", "conjugation": [{"1": "teri", "2": "tt", "3": "t", "4": "\u00e4", "template_name": "fi-conj-muistaa"}]}
{"word": "terminoida", "conjugation": [{"1": "terminoi", "2": "a", "template_name": "fi-conj-voida"}]}
{"word": "teroittaa", "conjugation": [{"1": "teroi", "2": "tt", "3": "t", "4": "a", "template_name": "fi-conj-muistaa"}]}
{"word": "teroittua", "conjugation": [{"1": "teroi", "2": "tt", "3": "t", "4": "u", "5": "a", "template_name": "fi-conj-sanoa"}]}
{"word": "terrorisoida", "conjugation": [{"1": "terrorisoi", "2": "a", "template_name": "fi-conj-voida"}]}
{"word": "tervaantua", "conjugation": [{"1": "tervaa", "2": "nt", "3": "nn", "4": "u", "5": "a", "template_name": "fi-conj-sanoa"}]}
{"word": "tervata", "conjugation": [{"1": "terv", "2": "", "3": "", "4": "a", "template_name": "fi-conj-salata"}]}
{"word": "tervautua", "conjugation": [{"1": "tervau", "2": "t", "3": "d", "4": "u", "5": "a", "template_name": "fi-conj-sanoa"}]}
{"word": "tervehdytt\u00e4\u00e4", "conjugation": [{"1": "tervehdy", "2": "tt", "3": "t", "4": "\u00e4", "template_name": "fi-conj-muistaa"}]}
{"word": "terveht\u00e4\u00e4", "conjugation": [{"1": "terveh", "2": "t", "3": "d", "4": "\u00e4", "template_name": "fi-conj-muistaa"}]}
{"word": "tervehti\u00e4", "conjugation": [{"1": "terveh", "2": "t", "3": "d", "4": "\u00e4", "template_name": "fi-conj-sallia"}]}
{"word": "tervehty\u00e4", "conjugation": [{"1": "terveh", "2": "t", "3": "d", "4": "y", "5": "\u00e4", "template_name": "fi-conj-sanoa"}]}
{"word": "terveytt\u00e4\u00e4", "conjugation": [{"1": "tervey", "2": "tt", "3": "t", "4": "\u00e4", "template_name": "fi-conj-muistaa"}]}
{"word": "tesseloida", "conjugation": [{"1": "tesseloi", "2": "a", "template_name": "fi-conj-voida"}]}
{"word": "testailla", "conjugation": [{"1": "testa", "2": "", "3": "", "4": "il", "5": "a", "template_name": "fi-conj-tulla"}]}
{"word": "testamentata", "conjugation": [{"1": "testamen", "2": "t", "3": "tt", "4": "a", "template_name": "fi-conj-salata"}]}
{"word": "testata", "conjugation": [{"1": "test", "2": "", "3": "", "4": "a", "template_name": "fi-conj-salata"}]}
{"word": "tetsata", "conjugation": [{"1": "tets", "2": "", "3": "", "4": "a", "template_name": "fi-conj-salata"}]}
{"word": "teuhata", "conjugation": [{"1": "teuh", "2": "", "3": "", "4": "a", "template_name": "fi-conj-salata"}]}
{"word": "teurastaa", "conjugation": [{"1": "teurast", "2": "", "3": "", "4": "a", "template_name": "fi-conj-muistaa"}]}
{"word": "teutaroida", "conjugation": [{"1": "teutaroi", "2": "a", "template_name": "fi-conj-voida"}]}
{"word": "tiedostaa", "conjugation": [{"1": "tiedost", "2": "", "3": "", "4": "a", "template_name": "fi-conj-muistaa"}]}
{"word": "tiedostua", "conjugation": [{"1": "tiedost", "2": "", "3": "", "4": "u", "5": "a", "template_name": "fi-conj-sanoa"}]}
{"word": "tiedottaa", "conjugation": [{"1": "tiedo", "2": "tt", "3": "t", "4": "a", "template_name": "fi-conj-muistaa"}]}
{"word": "tiedustaa", "conjugation": [{"1": "tiedust", "2": "", "3": "", "4": "a", "template_name": "fi-conj-muistaa"}]}
{"word": "tiedustella", "conjugation": [{"1": "tiedust", "2": "", "3": "", "4": "el", "5": "a", "template_name": "fi-conj-tulla"}]}
{"word": "tienailla", "conjugation": [{"1": "tiena", "2": "", "3": "", "4": "il", "5": "a", "template_name": "fi-conj-tulla"}]}
{"word": "tienata", "conjugation": [{"1": "tien", "2": "", "3": "", "4": "a", "template_name": "fi-conj-salata"}]}
{"word": "tiet\u00e4\u00e4", "conjugation": [{"1": "tie", "2": "\u00e4", "template_name": "fi-conj-taitaa"}]}
{"word": "tieteellist\u00e4\u00e4", "conjugation": [{"1": "tieteellist", "2": "", "3": "", "4": "\u00e4", "template_name": "fi-conj-muistaa"}]}
{"word": "tieteellisty\u00e4", "conjugation": [{"1": "tieteellist", "2": "", "3": "", "4": "y", "5": "\u00e4", "template_name": "fi-conj-sanoa"}]}
{"word": "tieteill\u00e4", "conjugation": [{"1": "tiete", "2": "", "3": "", "4": "il", "5": "\u00e4", "template_name": "fi-conj-tulla"}]}
{"word": "tietokoneistaa", "conjugation": [{"1": "tietokoneist", "2": "", "3": "", "4": "a", "template_name": "fi-conj-muistaa"}]}
{"word": "tietokoneistua", "conjugation": [{"1": "tietokoneist", "2": "", "3": "", "4": "u", "5": "a", "template_name": "fi-conj-sanoa"}]}
{"word": "tihent\u00e4\u00e4", "conjugation": [{"1": "tihen", "2": "\u00e4", "template_name": "fi-conj-huutaa"}]}
{"word": "tihenty\u00e4", "conjugation": [{"1": "tihe", "2": "nt", "3": "nn", "4": "y", "5": "\u00e4", "template_name": "fi-conj-sanoa"}]}
{"word": "tihert\u00e4\u00e4", "conjugation": [{"1": "tiher", "2": "\u00e4", "template_name": "fi-conj-huutaa"}]}
{"word": "tihet\u00e4", "conjugation": [{"1": "tih", "2": "", "3": "", "4": "e", "5": "\u00e4", "template_name": "fi-conj-vanheta"}]}
{"word": "tihist\u00e4", "conjugation": [{"1": "tih", "2": "", "3": "", "4": "i", "5": "\u00e4", "template_name": "fi-conj-rohkaista"}]}
{"word": "tihkua", "conjugation": [{"1": "tihk", "2": "", "3": "", "4": "u", "5": "a", "template_name": "fi-conj-sanoa"}]}
{"word": "tihkuta", "conjugation": [{"1": "tihk", "2": "", "3": "", "4": "u", "5": "a", "template_name": "fi-conj-katketa"}]}
{"word": "tihkuttaa", "conjugation": [{"1": "tihku", "2": "tt", "3": "t", "4": "a", "template_name": "fi-conj-muistaa"}]}
{"word": "tihutella", "conjugation": [{"1": "tihu", "2": "t", "3": "tt", "4": "el", "5": "a", "template_name": "fi-conj-tulla"}]}
{"word": "tihuttaa", "conjugation": [{"1": "tihu", "2": "tt", "3": "t", "4": "a", "template_name": "fi-conj-muistaa"}]}
{"word": "tihuuttaa", "conjugation": [{"1": "tihuu", "2": "tt", "3": "t", "4": "a", "template_name": "fi-conj-muistaa"}]}
{"word": "tiiata", "conjugation": [{"1": "tii", "2": "", "3": "", "4": "a", "template_name": "fi-conj-salata"}]}
{"word": "tiilitt\u00e4\u00e4", "conjugation": [{"1": "tiili", "2": "tt", "3": "t", "4": "\u00e4", "template_name": "fi-conj-muistaa"}]}
{"word": "tiineht\u00e4\u00e4", "conjugation": [{"1": "tiineh", "2": "t", "3": "d", "4": "\u00e4", "template_name": "fi-conj-muistaa"}]}
{"word": "tiinehti\u00e4", "conjugation": [{"1": "tiineh", "2": "t", "3": "d", "4": "\u00e4", "template_name": "fi-conj-sallia"}]}
{"word": "tiinehty\u00e4", "conjugation": [{"1": "tiineh", "2": "t", "3": "d", "4": "y", "5": "\u00e4", "template_name": "fi-conj-sanoa"}]}
{"word": "tiineytt\u00e4\u00e4", "conjugation": [{"1": "tiiney", "2": "tt", "3": "t", "4": "\u00e4", "template_name": "fi-conj-muistaa"}]}
{"word": "tiirailla", "conjugation": [{"1": "tiir", "2": "", "3": "", "4": "ail", "5": "a", "template_name": "fi-conj-tulla"}]}
{"word": "tiirata", "conjugation": [{"1": "tiir", "2": "", "3": "", "4": "a", "template_name": "fi-conj-salata"}]}
{"word": "tiirikoida", "conjugation": [{"1": "tiirikoi", "2": "a", "template_name": "fi-conj-voida"}]}
{"word": "tiivist\u00e4\u00e4", "conjugation": [{"1": "tiivist", "2": "", "3": "", "4": "\u00e4", "template_name": "fi-conj-muistaa"}]}
{"word": "tiivisty\u00e4", "conjugation": [{"1": "tiivist", "2": "", "3": "", "4": "y", "5": "\u00e4", "template_name": "fi-conj-sanoa"}]}
{"word": "tikahtua", "conjugation": [{"1": "tikah", "2": "t", "3": "d", "4": "u", "5": "a", "template_name": "fi-conj-sanoa"}]}
{"word": "tikata", "conjugation": [{"1": "ti", "2": "k", "3": "kk", "4": "a", "template_name": "fi-conj-salata"}]}
{"word": "tikitt\u00e4\u00e4", "conjugation": [{"1": "tiki", "2": "tt", "3": "t", "4": "\u00e4", "template_name": "fi-conj-muistaa"}]}
{"word": "tilastoida", "conjugation": [{"1": "tilastoi", "2": "a", "template_name": "fi-conj-voida"}]}
{"word": "tilata", "conjugation": [{"1": "til", "2": "", "3": "", "4": "a", "template_name": "fi-conj-salata"}]}
{"word": "tili\u00f6id\u00e4", "conjugation": [{"1": "tili\u00f6i", "2": "\u00e4", "template_name": "fi-conj-voida"}]}
{"word": "tilitt\u00e4\u00e4", "conjugation": [{"1": "tili", "2": "tt", "3": "t", "4": "\u00e4", "template_name": "fi-conj-muistaa"}]}
{"word": "tilkit\u00e4", "conjugation": [{"1": "tilki", "2": "\u00e4", "template_name": "fi-conj-valita"}]}
{"word": "tillitt\u00e4\u00e4", "conjugation": [{"1": "tilli", "2": "tt", "3": "t", "4": "\u00e4", "template_name": "fi-conj-muistaa"}]}
{"word": "tiltata", "conjugation": [{"1": "til", "2": "t", "3": "tt", "4": "a", "template_name": "fi-conj-salata"}]}
{"word": "tiluttaa", "conjugation": [{"1": "tilu", "2": "tt", "3": "t", "4": "a", "template_name": "fi-conj-muistaa"}]}
{"word": "tinata", "conjugation": [{"1": "tin", "2": "", "3": "", "4": "a", "template_name": "fi-conj-salata"}]}
{"word": "tingata", "conjugation": [{"1": "ti", "2": "ng", "3": "nk", "4": "a", "template_name": "fi-conj-salata"}]}
{"word": "tinki\u00e4", "conjugation": [{"1": "ti", "2": "nk", "3": "ng", "4": "\u00e4", "template_name": "fi-conj-sallia"}]}
{"word": "tinnitt\u00e4\u00e4", "conjugation": [{"1": "tinni", "2": "tt", "3": "t", "4": "\u00e4", "template_name": "fi-conj-muistaa"}]}
{"word": "tintata", "conjugation": [{"1": "tin", "2": "t", "3": "tt", "4": "a", "template_name": "fi-conj-salata"}]}
{"word": "tipahdella", "conjugation": [{"1": "tipah", "2": "d", "3": "t", "4": "el", "5": "a", "template_name": "fi-conj-tulla"}]}
{"word": "tipahtaa", "conjugation": [{"1": "tipah", "2": "t", "3": "d", "4": "a", "template_name": "fi-conj-muistaa"}]}
{"word": "tipauttaa", "conjugation": [{"1": "tipau", "2": "tt", "3": "t", "4": "a", "template_name": "fi-conj-muistaa"}]}
{"word": "tippua", "conjugation": [{"1": "ti", "2": "pp", "3": "p", "4": "u", "5": "a", "template_name": "fi-conj-sanoa"}]}
{"word": "tipsuttaa", "conjugation": [{"1": "tipsu", "2": "tt", "3": "t", "4": "a", "template_name": "fi-conj-muistaa"}]}
{"word": "tiputella", "conjugation": [{"1": "tipu", "2": "t", "3": "tt", "4": "el", "5": "a", "template_name": "fi-conj-tulla"}]}
{"word": "tiputtaa", "conjugation": [{"1": "tipu", "2": "tt", "3": "t", "4": "a", "template_name": "fi-conj-muistaa"}]}
{"word": "tirahdella", "conjugation": [{"1": "tirah", "2": "d", "3": "t", "4": "el", "5": "a", "template_name": "fi-conj-tulla"}]}
{"word": "tirahtaa", "conjugation": [{"1": "tirah", "2": "t", "3": "d", "4": "a", "template_name": "fi-conj-muistaa"}]}
{"word": "tirauttaa", "conjugation": [{"1": "tirau", "2": "tt", "3": "t", "4": "a", "template_name": "fi-conj-muistaa"}]}
{"word": "tirist\u00e4", "conjugation": [{"1": "tir", "2": "", "3": "", "4": "i", "5": "\u00e4", "template_name": "fi-conj-rohkaista"}]}
{"word": "tirist\u00e4\u00e4", "conjugation": [{"1": "tirist", "2": "", "3": "", "4": "\u00e4", "template_name": "fi-conj-muistaa"}]}
{"word": "tirkist\u00e4\u00e4", "conjugation": [{"1": "tirkist", "2": "", "3": "", "4": "\u00e4", "template_name": "fi-conj-muistaa"}]}
{"word": "tirkistell\u00e4", "conjugation": [{"1": "tirkist", "2": "", "3": "", "4": "el", "5": "\u00e4", "template_name": "fi-conj-tulla"}]}
{"word": "tirskahdella", "conjugation": [{"1": "tirskah", "2": "d", "3": "t", "4": "el", "5": "a", "template_name": "fi-conj-tulla"}]}
{"word": "tirskahtaa", "conjugation": [{"1": "tirskah", "2": "t", "3": "d", "4": "a", "template_name": "fi-conj-muistaa"}]}
{"word": "tirskauttaa", "conjugation": [{"1": "tirskau", "2": "tt", "3": "t", "4": "a", "template_name": "fi-conj-muistaa"}]}
{"word": "tirskua", "conjugation": [{"1": "tirsk", "2": "", "3": "", "4": "u", "5": "a", "template_name": "fi-conj-sanoa"}]}
{"word": "tirskutella", "conjugation": [{"1": "tirsku", "2": "t", "3": "tt", "4": "el", "5": "a", "template_name": "fi-conj-tulla"}]}
{"word": "tirskuttaa", "conjugation": [{"1": "tirsku", "2": "tt", "3": "t", "4": "a", "template_name": "fi-conj-muistaa"}]}
{"word": "tirsua", "conjugation": [{"1": "tirs", "2": "", "3": "", "4": "u", "5": "a", "template_name": "fi-conj-sanoa"}]}
{"word": "tiskata", "conjugation": [{"1": "tisk", "2": "", "3": "", "4": "a", "template_name": "fi-conj-salata"}]}
{"word": "tislaantua", "conjugation": [{"1": "tislaa", "2": "nt", "3": "nn", "4": "u", "5": "a", "template_name": "fi-conj-sanoa"}]}
{"word": "tislata", "conjugation": [{"1": "tisl", "2": "", "3": "", "4": "a", "template_name": "fi-conj-salata"}]}
{"word": "tislautua", "conjugation": [{"1": "tislau", "2": "t", "3": "d", "4": "u", "5": "a", "template_name": "fi-conj-sanoa"}]}
{"word": "tissutella", "conjugation": [{"1": "tissu", "2": "t", "3": "tt", "4": "el", "5": "a", "template_name": "fi-conj-tulla"}]}
{"word": "tissuttaa", "conjugation": [{"1": "tissu", "2": "tt", "3": "t", "4": "a", "template_name": "fi-conj-muistaa"}]}
{"word": "titrata", "conjugation": [{"1": "titr", "2": "", "3": "", "4": "a", "template_name": "fi-conj-salata"}]}
{"word": "tituleerata", "conjugation": [{"1": "tituleer", "2": "", "3": "", "4": "a", "template_name": "fi-conj-salata"}]}
{"word": "tituloida", "conjugation": [{"1": "tituloi", "2": "a", "template_name": "fi-conj-voida"}]}
{"word": "tiuhentaa", "conjugation": [{"1": "tiuhen", "2": "a", "template_name": "fi-conj-huutaa"}]}
{"word": "tiuhentua", "conjugation": [{"1": "tiuhe", "2": "nt", "3": "nn", "4": "u", "5": "a", "template_name": "fi-conj-sanoa"}]}
{"word": "tiuheta", "conjugation": [{"1": "tiuh", "2": "", "3": "", "4": "e", "5": "a", "template_name": "fi-conj-vanheta"}]}
{"word": "tiukata", "conjugation": [{"1": "tiu", "2": "k", "3": "kk", "4": "a", "template_name": "fi-conj-salata"}]}
{"word": "tiukentaa", "conjugation": [{"1": "tiuken", "2": "a", "template_name": "fi-conj-huutaa"}]}
{"word": "tiukentua", "conjugation": [{"1": "tiuke", "2": "nt", "3": "nn", "4": "u", "5": "a", "template_name": "fi-conj-sanoa"}]}
{"word": "tiuketa", "conjugation": [{"1": "tiu", "2": "k", "3": "kk", "4": "e", "5": "a", "template_name": "fi-conj-vanheta"}]}
{"word": "tiukkua", "conjugation": [{"1": "tiu", "2": "kk", "3": "k", "4": "u", "5": "a", "template_name": "fi-conj-sanoa"}]}
{"word": "tiuskahdella", "conjugation": [{"1": "tiuskah", "2": "d", "3": "t", "4": "el", "5": "a", "template_name": "fi-conj-tulla"}]}
{"word": "tiuskaista", "conjugation": [{"1": "tiusk", "2": "", "3": "", "4": "ai", "5": "a", "template_name": "fi-conj-rohkaista"}]}
{"word": "tiuskia", "conjugation": [{"1": "tiusk", "2": "", "3": "", "4": "a", "template_name": "fi-conj-sallia"}]}
{"word": "tivata", "conjugation": [{"1": "tiv", "2": "", "3": "", "4": "a", "template_name": "fi-conj-salata"}]}
{"word": "todellistaa", "conjugation": [{"1": "todellist", "2": "", "3": "", "4": "a", "template_name": "fi-conj-muistaa"}]}
{"word": "todellistua", "conjugation": [{"1": "todellist", "2": "", "3": "", "4": "u", "5": "a", "template_name": "fi-conj-sanoa"}]}
{"word": "todentaa", "conjugation": [{"1": "toden", "2": "a", "template_name": "fi-conj-huutaa"}]}
{"word": "todentautua", "conjugation": [{"1": "todentau", "2": "t", "3": "d", "4": "u", "5": "a", "template_name": "fi-conj-sanoa"}]}
{"word": "todentua", "conjugation": [{"1": "tode", "2": "nt", "3": "nn", "4": "u", "5": "a", "template_name": "fi-conj-sanoa"}]}
{"word": "todeta", "conjugation": [{"1": "to", "2": "d", "3": "t", "4": "e", "5": "a", "template_name": "fi-conj-katketa"}]}
{"word": "todistaa", "conjugation": [{"1": "todist", "2": "", "3": "", "4": "a", "template_name": "fi-conj-muistaa"}]}
{"word": "todistella", "conjugation": [{"1": "todist", "2": "", "3": "", "4": "el", "5": "a", "template_name": "fi-conj-tulla"}]}
{"word": "todistua", "conjugation": [{"1": "todist", "2": "", "3": "", "4": "u", "5": "a", "template_name": "fi-conj-sanoa"}]}
{"word": "todistuttaa", "conjugation": [{"1": "todistu", "2": "tt", "3": "t", "4": "a", "template_name": "fi-conj-muistaa"}]}
{"word": "toeta", "conjugation": [{"1": "to", "2": "", "3": "k", "4": "e", "5": "a", "template_name": "fi-conj-vanheta"}]}
{"word": "toeta", "conjugation": [{"1": "to", "2": "", "3": "k", "4": "e", "5": "a", "template_name": "fi-conj-vanheta"}]}
{"word": "toheloida", "conjugation": [{"1": "toheloi", "2": "a", "template_name": "fi-conj-voida"}]}
{"word": "toheltaa", "conjugation": [{"1": "tohel", "2": "a", "template_name": "fi-conj-huutaa"}]}
{"word": "tohista", "conjugation": [{"1": "toh", "2": "", "3": "", "4": "i", "5": "a", "template_name": "fi-conj-rohkaista"}]}
{"word": "tohtia", "conjugation": [{"1": "toh", "2": "t", "3": "d", "4": "a", "template_name": "fi-conj-sallia"}]}
{"word": "tohtoroida", "conjugation": [{"1": "tohtoroi", "2": "a", "template_name": "fi-conj-voida"}]}
{"word": "tohtoroitua", "conjugation": [{"1": "tohtoroi", "2": "t", "3": "d", "4": "u", "5": "a", "template_name": "fi-conj-sanoa"}]}
{"word": "toikkaroida", "conjugation": [{"1": "toikkaroi", "2": "a", "template_name": "fi-conj-voida"}]}
{"word": "toilailla", "conjugation": [{"1": "toila", "2": "", "3": "", "4": "il", "5": "a", "template_name": "fi-conj-tulla"}]}
{"word": "toimeenpanna", "conjugation": [{"1": "toimeenp", "2": "", "3": "", "4": "an", "5": "a", "template_name": "fi-conj-tulla"}]}
{"word": "toimia", "conjugation": [{"1": "toim", "2": "", "3": "", "4": "a", "template_name": "fi-conj-sallia"}]}
{"word": "toimita", "conjugation": [{"1": "toimi", "2": "a", "template_name": "fi-conj-valita"}]}
{"word": "toimita", "conjugation": [{"1": "toimi", "2": "a", "template_name": "fi-conj-valita"}]}
{"word": "toimitella", "conjugation": [{"1": "toimi", "2": "t", "3": "tt", "4": "el", "5": "a", "template_name": "fi-conj-tulla"}]}
{"word": "toimittaa", "conjugation": [{"1": "toimi", "2": "tt", "3": "t", "4": "a", "template_name": "fi-conj-muistaa"}]}
{"word": "toimituttaa", "conjugation": [{"1": "toimitu", "2": "tt", "3": "t", "4": "a", "template_name": "fi-conj-muistaa"}]}
{"word": "tointua", "conjugation": [{"1": "toi", "2": "nt", "3": "nn", "4": "u", "5": "a", "template_name": "fi-conj-sanoa"}]}
{"word": "toipua", "conjugation": [{"1": "toi", "2": "p", "3": "v", "4": "u", "5": "a", "template_name": "fi-conj-sanoa"}]}
{"word": "toisintaa", "conjugation": [{"1": "toisin", "2": "a", "template_name": "fi-conj-huutaa"}]}
{"word": "toistella", "conjugation": [{"1": "toist", "2": "", "3": "", "4": "el", "5": "a", "template_name": "fi-conj-tulla"}]}
{"word": "toitottaa", "conjugation": [{"1": "toito", "2": "tt", "3": "t", "4": "a", "template_name": "fi-conj-muistaa"}]}
{"word": "toivoa", "conjugation": [{"1": "toiv", "2": "", "3": "", "4": "o", "5": "a", "template_name": "fi-conj-sanoa"}]}
{"word": "toivotella", "conjugation": [{"1": "toivo", "2": "t", "3": "tt", "4": "el", "5": "a", "template_name": "fi-conj-tulla"}]}
{"word": "toivottaa", "conjugation": [{"1": "toivo", "2": "tt", "3": "t", "4": "a", "template_name": "fi-conj-muistaa"}]}
{"word": "tokaista", "conjugation": [{"1": "tok", "2": "", "3": "", "4": "ai", "5": "a", "template_name": "fi-conj-rohkaista"}]}
{"word": "toljailla", "conjugation": [{"1": "tolja", "2": "", "3": "", "4": "il", "5": "a", "template_name": "fi-conj-tulla"}]}
{"word": "toljottaa", "conjugation": [{"1": "toljo", "2": "tt", "3": "t", "4": "a", "template_name": "fi-conj-muistaa"}]}
{"word": "tolkuttaa", "conjugation": [{"1": "tolku", "2": "tt", "3": "t", "4": "a", "template_name": "fi-conj-muistaa"}]}
{"word": "tollottaa", "conjugation": [{"1": "tollo", "2": "tt", "3": "t", "4": "a", "template_name": "fi-conj-muistaa"}]}
{"word": "tomuta", "conjugation": [{"1": "tom", "2": "", "3": "", "4": "u", "5": "a", "template_name": "fi-conj-katketa"}]}
{"word": "tomuttaa", "conjugation": [{"1": "tomu", "2": "tt", "3": "t", "4": "a", "template_name": "fi-conj-muistaa"}]}
{"word": "tomuttua", "conjugation": [{"1": "tomu", "2": "tt", "3": "t", "4": "u", "5": "a", "template_name": "fi-conj-sanoa"}]}
{"word": "tonkia", "conjugation": [{"1": "to", "2": "nk", "3": "ng", "4": "a", "template_name": "fi-conj-sallia"}]}
{"word": "tontittaa", "conjugation": [{"1": "tonti", "2": "tt", "3": "t", "4": "a", "template_name": "fi-conj-muistaa"}]}
{"word": "tonttuilla", "conjugation": [{"1": "tonttu", "2": "", "3": "", "4": "il", "5": "a", "template_name": "fi-conj-tulla"}]}
{"word": "topata", "conjugation": [{"1": "to", "2": "p", "3": "pp", "4": "a", "template_name": "fi-conj-salata"}]}
{"word": "toppuutella", "conjugation": [{"1": "toppuu", "2": "t", "3": "tt", "4": "el", "5": "a", "template_name": "fi-conj-tulla"}]}
{"word": "toppuuttaa", "conjugation": [{"1": "toppuu", "2": "tt", "3": "t", "4": "a", "template_name": "fi-conj-muistaa"}]}
{"word": "torailla", "conjugation": [{"1": "tor", "2": "", "3": "", "4": "ail", "5": "a", "template_name": "fi-conj-tulla"}]}
{"word": "torjua", "conjugation": [{"1": "torj", "2": "", "3": "", "4": "u", "5": "a", "template_name": "fi-conj-sanoa"}]}
{"word": "torkahdella", "conjugation": [{"1": "torkah", "2": "d", "3": "t", "4": "el", "5": "a", "template_name": "fi-conj-tulla"}]}
{"word": "torkahtaa", "conjugation": [{"1": "torkah", "2": "t", "3": "d", "4": "a", "template_name": "fi-conj-muistaa"}]}
{"word": "torkkua", "conjugation": [{"1": "tor", "2": "kk", "3": "k", "4": "u", "5": "a", "template_name": "fi-conj-sanoa"}]}
{"word": "tornittaa", "conjugation": [{"1": "torni", "2": "tt", "3": "t", "4": "a", "template_name": "fi-conj-muistaa"}]}
{"word": "torpata", "conjugation": [{"1": "tor", "2": "p", "3": "pp", "4": "a", "template_name": "fi-conj-salata"}]}
{"word": "torpedoida", "conjugation": [{"1": "torpedoi", "2": "a", "template_name": "fi-conj-voida"}]}
{"word": "torua", "conjugation": [{"1": "tor", "2": "", "3": "", "4": "u", "5": "a", "template_name": "fi-conj-sanoa"}]}
{"word": "torveilla", "conjugation": [{"1": "torve", "2": "", "3": "", "4": "il", "5": "a", "template_name": "fi-conj-tulla"}]}
{"word": "tosittaa", "conjugation": [{"1": "tosi", "2": "tt", "3": "t", "4": "a", "template_name": "fi-conj-muistaa"}]}
{"word": "totella", "conjugation": [{"1": "to", "2": "t", "3": "tt", "4": "el", "5": "a", "template_name": "fi-conj-tulla"}]}
{"word": "toteuttaa", "conjugation": [{"1": "toteu", "2": "tt", "3": "t", "4": "a", "template_name": "fi-conj-muistaa"}]}
{"word": "toteutua", "conjugation": [{"1": "toteu", "2": "t", "3": "d", "4": "u", "5": "a", "template_name": "fi-conj-sanoa"}]}
{"word": "totota", "conjugation": [{"1": "tot", "2": "", "3": "", "4": "o", "5": "a", "template_name": "fi-conj-katketa"}]}
{"word": "tottua", "conjugation": [{"1": "to", "2": "tt", "3": "t", "4": "u", "5": "a", "template_name": "fi-conj-sanoa"}]}
{"word": "totutella", "conjugation": [{"1": "totu", "2": "t", "3": "tt", "4": "el", "5": "a", "template_name": "fi-conj-tulla"}]}
{"word": "totuttaa", "conjugation": [{"1": "totu", "2": "tt", "3": "t", "4": "a", "template_name": "fi-conj-muistaa"}]}
{"word": "totuttautua", "conjugation": [{"1": "totuttau", "2": "t", "3": "d", "4": "u", "5": "a", "template_name": "fi-conj-sanoa"}]}
{"word": "touhottaa", "conjugation": [{"1": "touho", "2": "tt", "3": "t", "4": "a", "template_name": "fi-conj-muistaa"}]}
{"word": "touhuilla", "conjugation": [{"1": "touhu", "2": "", "3": "", "4": "il", "5": "a", "template_name": "fi-conj-tulla"}]}
{"word": "touhuta", "conjugation": [{"1": "touh", "2": "", "3": "", "4": "u", "5": "a", "template_name": "fi-conj-katketa"}]}
{"word": "trahteerata", "conjugation": [{"1": "trahteer", "2": "", "3": "", "4": "a", "template_name": "fi-conj-salata"}]}
{"word": "trampata", "conjugation": [{"1": "tram", "2": "p", "3": "pp", "4": "a", "template_name": "fi-conj-salata"}]}
{"word": "transeerata", "conjugation": [{"1": "transeer", "2": "", "3": "", "4": "a", "template_name": "fi-conj-salata"}]}
{"word": "transformoida", "conjugation": [{"1": "transformoi", "2": "a", "template_name": "fi-conj-voida"}]}
{"word": "transistoroida", "conjugation": [{"1": "transistoroi", "2": "a", "template_name": "fi-conj-voida"}]}
{"word": "transkoodata", "conjugation": [{"1": "transkood", "2": "", "3": "", "4": "a", "template_name": "fi-conj-salata"}]}
{"word": "transkriboida", "conjugation": [{"1": "transkriboi", "2": "a", "template_name": "fi-conj-voida"}]}
{"word": "translitteroida", "conjugation": [{"1": "translitteroi", "2": "a", "template_name": "fi-conj-voida"}]}
{"word": "transplantoida", "conjugation": [{"1": "transplantoi", "2": "a", "template_name": "fi-conj-voida"}]}
{"word": "transponoida", "conjugation": [{"1": "transponoi", "2": "a", "template_name": "fi-conj-voida"}]}
{"word": "treenata", "conjugation": [{"1": "treen", "2": "", "3": "", "4": "a", "template_name": "fi-conj-salata"}]}
{"word": "treffata", "conjugation": [{"1": "treff", "2": "", "3": "", "4": "a", "template_name": "fi-conj-salata"}]}
{"word": "trimmata", "conjugation": [{"1": "trimm", "2": "", "3": "", "4": "a", "template_name": "fi-conj-salata"}]}
{"word": "triviaalistaa", "conjugation": [{"1": "triviaalist", "2": "", "3": "", "4": "a", "template_name": "fi-conj-muistaa"}]}
{"word": "trivialisoida", "conjugation": [{"1": "trivialisoi", "2": "a", "template_name": "fi-conj-voida"}]}
{"word": "trokata", "conjugation": [{"1": "trok", "2": "", "3": "", "4": "a", "template_name": "fi-conj-salata"}]}
{"word": "trollata", "conjugation": [{"1": "troll", "2": "", "3": "", "4": "a", "template_name": "fi-conj-salata"}]}
{"word": "troolata", "conjugation": [{"1": "trool", "2": "", "3": "", "4": "a", "template_name": "fi-conj-salata"}]}
{"word": "tsekata", "conjugation": [{"1": "tse", "2": "k", "3": "kk", "4": "a", "template_name": "fi-conj-salata"}]}
{"word": "tsempata", "conjugation": [{"1": "tsem", "2": "p", "3": "pp", "4": "a", "template_name": "fi-conj-salata"}]}
{"word": "tsiigata", "conjugation": [{"1": "tsiig", "2": "", "3": "", "4": "a", "template_name": "fi-conj-salata"}]}
{"word": "tsiikata", "conjugation": [{"1": "tsiik", "2": "", "3": "", "4": "a", "template_name": "fi-conj-salata"}]}
{"word": "tubettaa", "conjugation": [{"1": "tube", "2": "tt", "3": "t", "4": "a", "template_name": "fi-conj-muistaa"}]}
{"word": "tuftata", "conjugation": [{"1": "tuft", "2": "", "3": "", "4": "a", "template_name": "fi-conj-salata"}]}
{"word": "tuhahdella", "conjugation": [{"1": "tuhah", "2": "d", "3": "t", "4": "el", "5": "a", "template_name": "fi-conj-tulla"}]}
{"word": "tuhahtaa", "conjugation": [{"1": "tuhah", "2": "t", "3": "d", "4": "a", "template_name": "fi-conj-muistaa"}]}
{"word": "tuhatkertaistaa", "conjugation": [{"1": "tuhatkertaist", "2": "", "3": "", "4": "a", "template_name": "fi-conj-muistaa"}]}
{"word": "tuhatkertaistua", "conjugation": [{"1": "tuhatkertaist", "2": "", "3": "", "4": "u", "5": "a", "template_name": "fi-conj-sanoa"}]}
{"word": "tuhauttaa", "conjugation": [{"1": "tuhau", "2": "tt", "3": "t", "4": "a", "template_name": "fi-conj-muistaa"}]}
{"word": "tuherrella", "conjugation": [{"1": "tuhe", "2": "rr", "3": "rt", "4": "el", "5": "a", "template_name": "fi-conj-tulla"}]}
{"word": "tuhertaa", "conjugation": [{"1": "tuher", "2": "a", "template_name": "fi-conj-huutaa"}]}
{"word": "tuhista", "conjugation": [{"1": "tuh", "2": "", "3": "", "4": "i", "5": "a", "template_name": "fi-conj-rohkaista"}]}
{"word": "tuhistaa", "conjugation": [{"1": "tuhist", "2": "", "3": "", "4": "a", "template_name": "fi-conj-muistaa"}]}
{"word": "tuhisuttaa", "conjugation": [{"1": "tuhisu", "2": "tt", "3": "t", "4": "a", "template_name": "fi-conj-muistaa"}]}
{"word": "tuhkata", "conjugation": [{"1": "tuhk", "2": "", "3": "", "4": "a", "template_name": "fi-conj-salata"}]}
{"word": "tuhkauttaa", "conjugation": [{"1": "tuhkau", "2": "tt", "3": "t", "4": "a", "template_name": "fi-conj-muistaa"}]}
{"word": "tuhlaantua", "conjugation": [{"1": "tuhlaa", "2": "nt", "3": "nn", "4": "u", "5": "a", "template_name": "fi-conj-sanoa"}]}
{"word": "tuhlailla", "conjugation": [{"1": "tuhla", "2": "", "3": "", "4": "il", "5": "a", "template_name": "fi-conj-tulla"}]}
{"word": "tuhlata", "conjugation": [{"1": "tuhl", "2": "", "3": "", "4": "a", "template_name": "fi-conj-salata"}]}
{"word": "tuhlautua", "conjugation": [{"1": "tuhlau", "2": "t", "3": "d", "4": "u", "5": "a", "template_name": "fi-conj-sanoa"}]}
{"word": "tuhota", "conjugation": [{"1": "tuh", "2": "", "3": "", "4": "o", "5": "a", "template_name": "fi-conj-katketa"}]}
{"word": "tuhoutua", "conjugation": [{"1": "tuhou", "2": "t", "3": "d", "4": "u", "5": "a", "template_name": "fi-conj-sanoa"}]}
{"word": "tuhraantua", "conjugation": [{"1": "tuhraa", "2": "nt", "3": "nn", "4": "u", "5": "a", "template_name": "fi-conj-sanoa"}]}
{"word": "tuhrata", "conjugation": [{"1": "tuhr", "2": "", "3": "", "4": "a", "template_name": "fi-conj-salata"}]}
{"word": "tuhrautua", "conjugation": [{"1": "tuhrau", "2": "t", "3": "d", "4": "u", "5": "a", "template_name": "fi-conj-sanoa"}]}
{"word": "tuhria", "conjugation": [{"1": "tuhr", "2": "", "3": "", "4": "a", "template_name": "fi-conj-sallia"}]}
{"word": "tuhriintua", "conjugation": [{"1": "tuhrii", "2": "nt", "3": "nn", "4": "u", "5": "a", "template_name": "fi-conj-sanoa"}]}
{"word": "tuhriutua", "conjugation": [{"1": "tuhriu", "2": "t", "3": "d", "4": "u", "5": "a", "template_name": "fi-conj-sanoa"}]}
{"word": "tuhutella", "conjugation": [{"1": "tuhu", "2": "t", "3": "tt", "4": "el", "5": "a", "template_name": "fi-conj-tulla"}]}
{"word": "tuhuttaa", "conjugation": [{"1": "tuhu", "2": "tt", "3": "t", "4": "a", "template_name": "fi-conj-muistaa"}]}
{"word": "tuhuuttaa", "conjugation": [{"1": "tuhuu", "2": "tt", "3": "t", "4": "a", "template_name": "fi-conj-muistaa"}]}
{"word": "tuijotella", "conjugation": [{"1": "tuijo", "2": "t", "3": "tt", "4": "el", "5": "a", "template_name": "fi-conj-tulla"}]}
{"word": "tuijottaa", "conjugation": [{"1": "tuijo", "2": "tt", "3": "t", "4": "a", "template_name": "fi-conj-muistaa"}]}
{"word": "tuikahdella", "conjugation": [{"1": "tuikah", "2": "d", "3": "t", "4": "el", "5": "a", "template_name": "fi-conj-tulla"}]}
{"word": "tuikahtaa", "conjugation": [{"1": "tuikah", "2": "t", "3": "d", "4": "a", "template_name": "fi-conj-muistaa"}]}
{"word": "tuikata", "conjugation": [{"1": "tui", "2": "k", "3": "kk", "4": "a", "template_name": "fi-conj-salata"}]}
{"word": "tuikehtia", "conjugation": [{"1": "tuikeh", "2": "t", "3": "d", "4": "a", "template_name": "fi-conj-sallia"}]}
{"word": "tuikkaa", "conjugation": [{"1": "tuikk", "2": "a", "template_name": "fi-conj-kaikaa"}]}
{"word": "tuikkia", "conjugation": [{"1": "tui", "2": "kk", "3": "k", "4": "a", "template_name": "fi-conj-sallia"}]}
{"word": "tuikuttaa", "conjugation": [{"1": "tuiku", "2": "tt", "3": "t", "4": "a", "template_name": "fi-conj-muistaa"}]}
{"word": "tuimentaa", "conjugation": [{"1": "tuimen", "2": "a", "template_name": "fi-conj-huutaa"}]}
{"word": "tuimentua", "conjugation": [{"1": "tuime", "2": "nt", "3": "nn", "4": "u", "5": "a", "template_name": "fi-conj-sanoa"}]}
{"word": "tuimeta", "conjugation": [{"1": "tuim", "2": "", "3": "", "4": "e", "5": "a", "template_name": "fi-conj-vanheta"}]}
{"word": "tuimistaa", "conjugation": [{"1": "tuimist", "2": "", "3": "", "4": "a", "template_name": "fi-conj-muistaa"}]}
{"word": "tuimistua", "conjugation": [{"1": "tuimist", "2": "", "3": "", "4": "u", "5": "a", "template_name": "fi-conj-sanoa"}]}
{"word": "tuiskahdella", "conjugation": [{"1": "tuiskah", "2": "d", "3": "t", "4": "el", "5": "a", "template_name": "fi-conj-tulla"}]}
{"word": "tuiskahtaa", "conjugation": [{"1": "tuiskah", "2": "t", "3": "d", "4": "a", "template_name": "fi-conj-muistaa"}]}
{"word": "tuiskia", "conjugation": [{"1": "tuisk", "2": "", "3": "", "4": "a", "template_name": "fi-conj-sallia"}]}
{"word": "tuiskuta", "conjugation": [{"1": "tuisk", "2": "", "3": "", "4": "u", "5": "a", "template_name": "fi-conj-katketa"}]}
{"word": "tuiskuttaa", "conjugation": [{"1": "tuisku", "2": "tt", "3": "t", "4": "a", "template_name": "fi-conj-muistaa"}]}
{"word": "tuittuilla", "conjugation": [{"1": "tuittu", "2": "", "3": "", "4": "il", "5": "a", "template_name": "fi-conj-tulla"}]}
{"word": "tuiverrella", "conjugation": [{"1": "tuive", "2": "rr", "3": "rt", "4": "el", "5": "a", "template_name": "fi-conj-tulla"}]}
{"word": "tuivertaa", "conjugation": [{"1": "tuiver", "2": "a", "template_name": "fi-conj-huutaa"}]}
{"word": "tukahduttaa", "conjugation": [{"1": "tukahdu", "2": "tt", "3": "t", "4": "a", "template_name": "fi-conj-muistaa"}]}
{"word": "tukaloitua", "conjugation": [{"1": "tukaloi", "2": "t", "3": "d", "4": "u", "5": "a", "template_name": "fi-conj-sanoa"}]}
{"word": "tukea", "conjugation": [{"1": "tu", "2": "k", "3": "", "4": "a", "template_name": "fi-conj-laskea"}]}
{"word": "tukehduttaa", "conjugation": [{"1": "tukehdu", "2": "tt", "3": "t", "4": "a", "template_name": "fi-conj-muistaa"}]}
{"word": "tukehtua", "conjugation": [{"1": "tukeh", "2": "t", "3": "d", "4": "u", "5": "a", "template_name": "fi-conj-sanoa"}]}
{"word": "tuketa", "conjugation": [{"1": "tu", "2": "k", "3": "kk", "4": "e", "5": "a", "template_name": "fi-conj-katketa"}]}
{"word": "tukeutua", "conjugation": [{"1": "tukeu", "2": "t", "3": "d", "4": "u", "5": "a", "template_name": "fi-conj-sanoa"}]}
{"word": "tukevoitua", "conjugation": [{"1": "tukevoi", "2": "t", "3": "d", "4": "u", "5": "a", "template_name": "fi-conj-sanoa"}]}
{"word": "tukistaa", "conjugation": [{"1": "tukist", "2": "", "3": "", "4": "a", "template_name": "fi-conj-muistaa"}]}
{"word": "tukity\u00f6llist\u00e4\u00e4", "conjugation": [{"1": "tukity\u00f6llist", "2": "", "3": "", "4": "\u00e4", "template_name": "fi-conj-muistaa"}]}
{"word": "tukkeentua", "conjugation": [{"1": "tukkee", "2": "nt", "3": "nn", "4": "u", "5": "a", "template_name": "fi-conj-sanoa"}]}
{"word": "tukkeuttaa", "conjugation": [{"1": "tukkeu", "2": "tt", "3": "t", "4": "a", "template_name": "fi-conj-muistaa"}]}
{"word": "tukkeutua", "conjugation": [{"1": "tukkeu", "2": "t", "3": "d", "4": "u", "5": "a", "template_name": "fi-conj-sanoa"}]}
{"word": "tukkia", "conjugation": [{"1": "tu", "2": "kk", "3": "k", "4": "a", "template_name": "fi-conj-sallia"}]}
{"word": "tukkiintua", "conjugation": [{"1": "tukkii", "2": "nt", "3": "nn", "4": "u", "5": "a", "template_name": "fi-conj-sanoa"}]}
{"word": "tuksuttaa", "conjugation": [{"1": "tuksu", "2": "tt", "3": "t", "4": "a", "template_name": "fi-conj-muistaa"}]}
{"word": "tuleennuttaa", "conjugation": [{"1": "tuleennu", "2": "tt", "3": "t", "4": "a", "template_name": "fi-conj-muistaa"}]}
{"word": "tuleentua", "conjugation": [{"1": "tulee", "2": "nt", "3": "nn", "4": "u", "5": "a", "template_name": "fi-conj-sanoa"}]}
{"word": "tulehduttaa", "conjugation": [{"1": "tulehdu", "2": "tt", "3": "t", "4": "a", "template_name": "fi-conj-muistaa"}]}
{"word": "tulehtua", "conjugation": [{"1": "tuleh", "2": "t", "3": "d", "4": "u", "5": "a", "template_name": "fi-conj-sanoa"}]}
{"word": "tulistaa", "conjugation": [{"1": "tulist", "2": "", "3": "", "4": "a", "template_name": "fi-conj-muistaa"}]}
{"word": "tulistua", "conjugation": [{"1": "tulist", "2": "", "3": "", "4": "u", "5": "a", "template_name": "fi-conj-sanoa"}]}
{"word": "tulistuttaa", "conjugation": [{"1": "tulistu", "2": "tt", "3": "t", "4": "a", "template_name": "fi-conj-muistaa"}]}
{"word": "tulittaa", "conjugation": [{"1": "tuli", "2": "tt", "3": "t", "4": "a", "template_name": "fi-conj-muistaa"}]}
{"word": "tulkata", "conjugation": [{"1": "tul", "2": "k", "3": "kk", "4": "a", "template_name": "fi-conj-salata"}]}
{"word": "tulkita", "conjugation": [{"1": "tulki", "2": "a", "template_name": "fi-conj-valita"}]}
{"word": "tulla hulluksi", "conjugation": [{"1": "t", "2": "", "3": "", "4": "ul", "5": "a", "qual": "hulluksi", "template_name": "fi-conj-tulla"}]}
{"word": "tulla humalaan", "conjugation": [{"1": "t", "2": "", "3": "", "4": "ul", "5": "a", "qual": "humalaan", "template_name": "fi-conj-tulla"}]}
{"word": "tulla juovuksiin", "conjugation": [{"1": "t", "2": "", "3": "", "4": "ul", "5": "a", "qual": "juovuksiin", "template_name": "fi-conj-tulla"}]}
{"word": "tulla mieleen", "conjugation": [{"1": "t", "2": "", "3": "", "4": "ul", "5": "a", "qual": "mieleen", "template_name": "fi-conj-tulla"}]}
{"word": "tulla perille", "conjugation": [{"1": "t", "2": "", "3": "", "4": "ul", "5": "a", "qual": "perille", "template_name": "fi-conj-tulla"}]}
{"word": "tulla toimeen", "conjugation": [{"1": "t", "2": "", "3": "", "4": "ul", "5": "a", "qual": "toimeen", "template_name": "fi-conj-tulla"}]}
{"word": "tulla toisiin aatoksiin", "conjugation": [{"1": "t", "2": "", "3": "", "4": "ul", "5": "a", "qual": "toisiin aatoksiin", "template_name": "fi-conj-tulla"}]}
{"word": "tulla voimaan", "conjugation": [{"qual": "voimaan", "1": "t", "2": "", "3": "", "4": "ul", "5": "a", "template_name": "fi-conj-tulla"}]}
{"word": "tulla", "conjugation": [{"1": "t", "2": "", "3": "", "4": "ul", "5": "a", "template_name": "fi-conj-tulla"}]}
{"word": "tullata", "conjugation": [{"1": "tull", "2": "", "3": "", "4": "a", "template_name": "fi-conj-salata"}]}
{"word": "tullauttaa", "conjugation": [{"1": "tullau", "2": "tt", "3": "t", "4": "a", "template_name": "fi-conj-muistaa"}]}
{"word": "tulostaa", "conjugation": [{"1": "tulost", "2": "", "3": "", "4": "a", "template_name": "fi-conj-muistaa"}]}
{"word": "tulostua", "conjugation": [{"1": "tulost", "2": "", "3": "", "4": "u", "5": "a", "template_name": "fi-conj-sanoa"}]}
{"word": "tulouttaa", "conjugation": [{"1": "tulou", "2": "tt", "3": "t", "4": "a", "template_name": "fi-conj-muistaa"}]}
{"word": "tulpata", "conjugation": [{"1": "tul", "2": "p", "3": "pp", "4": "a", "template_name": "fi-conj-salata"}]}
{"word": "tulpita", "conjugation": [{"1": "tulpi", "2": "a", "template_name": "fi-conj-valita"}]}
{"word": "tulpittaa", "conjugation": [{"1": "tulpi", "2": "tt", "3": "t", "4": "a", "template_name": "fi-conj-muistaa"}]}
{"word": "tulppautua", "conjugation": [{"1": "tulppau", "2": "t", "3": "d", "4": "u", "5": "a", "template_name": "fi-conj-sanoa"}]}
{"word": "tulvahdella", "conjugation": [{"1": "tulvah", "2": "d", "3": "t", "4": "el", "5": "a", "template_name": "fi-conj-tulla"}]}
{"word": "tulvahtaa", "conjugation": [{"1": "tulvah", "2": "t", "3": "d", "4": "a", "template_name": "fi-conj-muistaa"}]}
{"word": "tulvehtia", "conjugation": [{"1": "tulveh", "2": "t", "3": "d", "4": "a", "template_name": "fi-conj-sallia"}]}
{"word": "tulvia", "conjugation": [{"1": "tulv", "2": "", "3": "", "4": "a", "template_name": "fi-conj-sallia"}]}
{"word": "tummentaa", "conjugation": [{"1": "tummen", "2": "a", "template_name": "fi-conj-huutaa"}]}
{"word": "tummentua", "conjugation": [{"1": "tumme", "2": "nt", "3": "nn", "4": "u", "5": "a", "template_name": "fi-conj-sanoa"}]}
{"word": "tummeta", "conjugation": [{"1": "tumm", "2": "", "3": "", "4": "e", "5": "a", "template_name": "fi-conj-vanheta"}]}
{"word": "tummua", "conjugation": [{"1": "tumm", "2": "", "3": "", "4": "u", "5": "a", "template_name": "fi-conj-sanoa"}]}
{"word": "tumpata", "conjugation": [{"1": "tum", "2": "p", "3": "pp", "4": "a", "template_name": "fi-conj-salata"}]}
{"word": "tumpeloida", "conjugation": [{"1": "tumpeloi", "2": "a", "template_name": "fi-conj-voida"}]}
{"word": "tumputtaa", "conjugation": [{"1": "tumpu", "2": "tt", "3": "t", "4": "a", "template_name": "fi-conj-muistaa"}]}
{"word": "tunaroida", "conjugation": [{"1": "tunaroi", "2": "a", "template_name": "fi-conj-voida"}]}
{"word": "tungeksia", "conjugation": [{"1": "tungeks", "2": "", "3": "", "4": "a", "template_name": "fi-conj-sallia"}]}
{"word": "tungetella", "conjugation": [{"1": "tunge", "2": "t", "3": "tt", "4": "el", "5": "a", "template_name": "fi-conj-tulla"}]}
{"word": "tunkata", "conjugation": [{"1": "tun", "2": "k", "3": "kk", "4": "a", "template_name": "fi-conj-salata"}]}
{"word": "tunkea", "conjugation": [{"1": "tu", "2": "nk", "3": "ng", "4": "a", "template_name": "fi-conj-laskea"}]}
{"word": "tunkeilla", "conjugation": [{"1": "tunk", "2": "", "3": "", "4": "eil", "5": "a", "template_name": "fi-conj-tulla"}]}
{"word": "tunkeutua", "conjugation": [{"1": "tunkeu", "2": "t", "3": "d", "4": "u", "5": "a", "template_name": "fi-conj-sanoa"}]}
{"word": "tunkkaantua", "conjugation": [{"1": "tunkkaa", "2": "nt", "3": "nn", "4": "u", "5": "a", "template_name": "fi-conj-sanoa"}]}
{"word": "tunnelmoida", "conjugation": [{"1": "tunnelmoi", "2": "a", "template_name": "fi-conj-voida"}]}
{"word": "tunneloida", "conjugation": [{"1": "tunneloi", "2": "a", "template_name": "fi-conj-voida"}]}
{"word": "tunneloitua", "conjugation": [{"1": "tunneloi", "2": "t", "3": "d", "4": "u", "5": "a", "template_name": "fi-conj-sanoa"}]}
{"word": "tunnestautua", "conjugation": [{"1": "tunnestau", "2": "t", "3": "d", "4": "u", "5": "a", "template_name": "fi-conj-sanoa"}]}
{"word": "tunnistaa", "conjugation": [{"1": "tunnist", "2": "", "3": "", "4": "a", "template_name": "fi-conj-muistaa"}]}
{"word": "tunnustaa", "conjugation": [{"1": "tunnust", "2": "", "3": "", "4": "a", "template_name": "fi-conj-muistaa"}]}
{"word": "tunnustautua", "conjugation": [{"1": "tunnustau", "2": "t", "3": "d", "4": "u", "5": "a", "template_name": "fi-conj-sanoa"}]}
{"word": "tunnustella", "conjugation": [{"1": "tunnust", "2": "", "3": "", "4": "el", "5": "a", "template_name": "fi-conj-tulla"}]}
{"word": "tunnuttaa", "conjugation": [{"1": "tunnu", "2": "tt", "3": "t", "4": "a", "template_name": "fi-conj-muistaa"}]}
{"word": "tuntea", "conjugation": [{"1": "tun", "2": "a", "template_name": "fi-conj-tuntea"}]}
{"word": "tunteilla", "conjugation": [{"1": "tunte", "2": "", "3": "", "4": "il", "5": "a", "template_name": "fi-conj-tulla"}]}
{"word": "tuntua", "conjugation": [{"1": "tu", "2": "nt", "3": "nn", "4": "u", "5": "a", "template_name": "fi-conj-sanoa"}]}
{"word": "tuoda ilmi", "conjugation": [{"1": "tuo", "2": "a", "qual": "ilmi", "template_name": "fi-conj-juoda"}]}
{"word": "tuoda", "conjugation": [{"1": "tuo", "2": "a", "template_name": "fi-conj-juoda"}]}
{"word": "tuohduttaa", "conjugation": [{"1": "tuohdu", "2": "tt", "3": "t", "4": "a", "template_name": "fi-conj-muistaa"}]}
{"word": "tuohestaa", "conjugation": [{"1": "tuohest", "2": "", "3": "", "4": "a", "template_name": "fi-conj-muistaa"}]}
{"word": "tuohia", "conjugation": [{"1": "tuoh", "2": "", "3": "", "4": "a", "template_name": "fi-conj-sallia"}]}
{"word": "tuohtua", "conjugation": [{"1": "tuoh", "2": "t", "3": "d", "4": "u", "5": "a", "template_name": "fi-conj-sanoa"}]}
{"word": "tuoksahdella", "conjugation": [{"1": "tuoksah", "2": "d", "3": "t", "4": "el", "5": "a", "template_name": "fi-conj-tulla"}]}
{"word": "tuoksahtaa", "conjugation": [{"1": "tuoksah", "2": "t", "3": "d", "4": "a", "template_name": "fi-conj-muistaa"}]}
{"word": "tuoksua", "conjugation": [{"1": "tuoks", "2": "", "3": "", "4": "u", "5": "a", "template_name": "fi-conj-sanoa"}]}
{"word": "tuoksuta", "conjugation": [{"1": "tuoks", "2": "", "3": "", "4": "u", "5": "a", "template_name": "fi-conj-katketa"}]}
{"word": "tuoksuttaa", "conjugation": [{"1": "tuoksu", "2": "tt", "3": "t", "4": "a", "template_name": "fi-conj-muistaa"}]}
{"word": "tuomaroida", "conjugation": [{"1": "tuomaroi", "2": "a", "template_name": "fi-conj-voida"}]}
{"word": "tuomita", "conjugation": [{"1": "tuomi", "2": "a", "template_name": "fi-conj-valita"}]}
{"word": "tuoreuttaa", "conjugation": [{"1": "tuoreu", "2": "tt", "3": "t", "4": "a", "template_name": "fi-conj-muistaa"}]}
{"word": "tuoreutua", "conjugation": [{"1": "tuoreu", "2": "t", "3": "d", "4": "u", "5": "a", "template_name": "fi-conj-sanoa"}]}
{"word": "tuottaa", "conjugation": [{"1": "tuo", "2": "tt", "3": "t", "4": "a", "template_name": "fi-conj-muistaa"}]}
{"word": "tuotteistaa", "conjugation": [{"1": "tuotteist", "2": "", "3": "", "4": "a", "template_name": "fi-conj-muistaa"}]}
{"word": "tuotteistua", "conjugation": [{"1": "tuotteist", "2": "", "3": "", "4": "u", "5": "a", "template_name": "fi-conj-sanoa"}]}
{"word": "tupakoida", "conjugation": [{"1": "tupakoi", "2": "a", "template_name": "fi-conj-tupakoida"}]}
{"word": "tupastaa", "conjugation": [{"1": "tupast", "2": "", "3": "", "4": "a", "template_name": "fi-conj-muistaa"}]}
{"word": "tupata", "conjugation": [{"1": "tu", "2": "p", "3": "pp", "4": "a", "template_name": "fi-conj-salata"}]}
{"word": "tupeerata", "conjugation": [{"1": "tupeer", "2": "", "3": "", "4": "a", "template_name": "fi-conj-salata"}]}
{"word": "tupeksia", "conjugation": [{"1": "tupeks", "2": "", "3": "", "4": "a", "template_name": "fi-conj-sallia"}]}
{"word": "tuplata", "conjugation": [{"1": "tupl", "2": "", "3": "", "4": "a", "template_name": "fi-conj-salata"}]}
{"word": "tuppaantua", "conjugation": [{"1": "tuppaa", "2": "nt", "3": "nn", "4": "u", "5": "a", "template_name": "fi-conj-sanoa"}]}
{"word": "tuppautua", "conjugation": [{"1": "tuppau", "2": "t", "3": "d", "4": "u", "5": "a", "template_name": "fi-conj-sanoa"}]}
{"word": "tuppeutua", "conjugation": [{"1": "tuppeu", "2": "t", "3": "d", "4": "u", "5": "a", "template_name": "fi-conj-sanoa"}]}
{"word": "tuprahdella", "conjugation": [{"1": "tuprah", "2": "d", "3": "t", "4": "el", "5": "a", "template_name": "fi-conj-tulla"}]}
{"word": "tuprahtaa", "conjugation": [{"1": "tuprah", "2": "t", "3": "d", "4": "a", "template_name": "fi-conj-muistaa"}]}
{"word": "tuprauttaa", "conjugation": [{"1": "tuprau", "2": "tt", "3": "t", "4": "a", "template_name": "fi-conj-muistaa"}]}
{"word": "tuprutella", "conjugation": [{"1": "tupru", "2": "t", "3": "tt", "4": "el", "5": "a", "template_name": "fi-conj-tulla"}]}
{"word": "tupruttaa", "conjugation": [{"1": "tupru", "2": "tt", "3": "t", "4": "a", "template_name": "fi-conj-muistaa"}]}
{"word": "tupsahtaa", "conjugation": [{"1": "tupsah", "2": "t", "3": "d", "4": "a", "template_name": "fi-conj-muistaa"}]}
{"word": "tupsuttaa", "conjugation": [{"1": "tupsu", "2": "tt", "3": "t", "4": "a", "template_name": "fi-conj-muistaa"}]}
{"word": "tuputtaa", "conjugation": [{"1": "tupu", "2": "tt", "3": "t", "4": "a", "template_name": "fi-conj-muistaa"}]}
{"word": "turhaantua", "conjugation": [{"1": "turhaa", "2": "nt", "3": "nn", "4": "u", "5": "a", "template_name": "fi-conj-sanoa"}]}
{"word": "turhauttaa", "conjugation": [{"1": "turhau", "2": "tt", "3": "t", "4": "a", "template_name": "fi-conj-muistaa"}]}
{"word": "turhautua", "conjugation": [{"1": "turhau", "2": "t", "3": "d", "4": "u", "5": "a", "template_name": "fi-conj-sanoa"}]}
{"word": "turhentaa", "conjugation": [{"1": "turhen", "2": "a", "template_name": "fi-conj-huutaa"}]}
{"word": "turinoida", "conjugation": [{"1": "turinoi", "2": "a", "template_name": "fi-conj-voida"}]}
{"word": "turista", "conjugation": [{"1": "tur", "2": "", "3": "", "4": "i", "5": "a", "template_name": "fi-conj-rohkaista"}]}
{"word": "turistaa", "conjugation": [{"1": "turist", "2": "", "3": "", "4": "a", "template_name": "fi-conj-muistaa"}]}
{"word": "turmella", "conjugation": [{"1": "turm", "2": "", "3": "", "4": "el", "5": "a", "template_name": "fi-conj-tulla"}]}
{"word": "turmeltua", "conjugation": [{"1": "turme", "2": "lt", "3": "ll", "4": "u", "5": "a", "template_name": "fi-conj-sanoa"}]}
{"word": "turruttaa", "conjugation": [{"1": "turru", "2": "tt", "3": "t", "4": "a", "template_name": "fi-conj-muistaa"}]}
{"word": "turskahtaa", "conjugation": [{"1": "turskah", "2": "t", "3": "d", "4": "a", "template_name": "fi-conj-muistaa"}]}
{"word": "turskua", "conjugation": [{"1": "tursk", "2": "", "3": "", "4": "u", "5": "a", "template_name": "fi-conj-sanoa"}]}
{"word": "tursua", "conjugation": [{"1": "turs", "2": "", "3": "", "4": "u", "5": "a", "template_name": "fi-conj-sanoa"}]}
{"word": "tursuta", "conjugation": [{"1": "turs", "2": "", "3": "", "4": "u", "5": "a", "template_name": "fi-conj-katketa"}]}
{"word": "tursuttaa", "conjugation": [{"1": "tursu", "2": "tt", "3": "t", "4": "a", "template_name": "fi-conj-muistaa"}]}
{"word": "turtua", "conjugation": [{"1": "tu", "2": "rt", "3": "rr", "4": "u", "5": "a", "template_name": "fi-conj-sanoa"}]}
{"word": "turvallistaa", "conjugation": [{"1": "turvallist", "2": "", "3": "", "4": "a", "template_name": "fi-conj-muistaa"}]}
{"word": "turvata", "conjugation": [{"1": "turv", "2": "", "3": "", "4": "a", "template_name": "fi-conj-salata"}]}
{"word": "turvautua", "conjugation": [{"1": "turvau", "2": "t", "3": "d", "4": "u", "5": "a", "template_name": "fi-conj-sanoa"}]}
{"word": "turvota", "conjugation": [{"1": "tur", "2": "v", "3": "p", "4": "o", "5": "a", "template_name": "fi-conj-katketa"}]}
{"word": "turvottaa", "conjugation": [{"1": "turvo", "2": "tt", "3": "t", "4": "a", "template_name": "fi-conj-muistaa"}]}
{"word": "turvottua", "conjugation": [{"1": "turvo", "2": "tt", "3": "t", "4": "u", "5": "a", "template_name": "fi-conj-sanoa"}]}
{"word": "tuskaannuttaa", "conjugation": [{"1": "tuskaannu", "2": "tt", "3": "t", "4": "a", "template_name": "fi-conj-muistaa"}]}
{"word": "tuskaantua", "conjugation": [{"1": "tuskaa", "2": "nt", "3": "nn", "4": "u", "5": "a", "template_name": "fi-conj-sanoa"}]}
{"word": "tuskailla", "conjugation": [{"1": "tusk", "2": "", "3": "", "4": "ail", "5": "a", "template_name": "fi-conj-tulla"}]}
{"word": "tuskastella", "conjugation": [{"1": "tuskast", "2": "", "3": "", "4": "el", "5": "a", "template_name": "fi-conj-tulla"}]}
{"word": "tuskastua", "conjugation": [{"1": "tuskast", "2": "", "3": "", "4": "u", "5": "a", "template_name": "fi-conj-sanoa"}]}
{"word": "tuskastuttaa", "conjugation": [{"1": "tuskastu", "2": "tt", "3": "t", "4": "a", "template_name": "fi-conj-muistaa"}]}
{"word": "tuskautua", "conjugation": [{"1": "tuskau", "2": "t", "3": "d", "4": "u", "5": "a", "template_name": "fi-conj-sanoa"}]}
{"word": "tuskitella", "conjugation": [{"1": "tuski", "2": "t", "3": "tt", "4": "el", "5": "a", "template_name": "fi-conj-tulla"}]}
{"word": "tussahtaa", "conjugation": [{"1": "tussah", "2": "t", "3": "d", "4": "a", "template_name": "fi-conj-muistaa"}]}
{"word": "tussata", "conjugation": [{"1": "tuss", "2": "", "3": "", "4": "a", "template_name": "fi-conj-salata"}]}
{"word": "tutia", "conjugation": [{"1": "tu", "2": "t", "3": "d", "4": "a", "template_name": "fi-conj-sallia"}]}
{"word": "tutista", "conjugation": [{"1": "tut", "2": "", "3": "", "4": "i", "5": "a", "template_name": "fi-conj-rohkaista"}]}
{"word": "tutisuttaa", "conjugation": [{"1": "tutisu", "2": "tt", "3": "t", "4": "a", "template_name": "fi-conj-muistaa"}]}
{"word": "tutkailla", "conjugation": [{"1": "tutk", "2": "", "3": "", "4": "ail", "5": "a", "template_name": "fi-conj-tulla"}]}
{"word": "tutkata", "conjugation": [{"1": "tutk", "2": "", "3": "", "4": "a", "template_name": "fi-conj-salata"}]}
{"word": "tutkia", "conjugation": [{"1": "tutk", "2": "", "3": "", "4": "a", "template_name": "fi-conj-sallia"}]}
{"word": "tutkiskella", "conjugation": [{"1": "tutkisk", "2": "", "3": "", "4": "el", "5": "a", "template_name": "fi-conj-tulla"}]}
{"word": "tutkistella", "conjugation": [{"1": "tutkist", "2": "", "3": "", "4": "el", "5": "a", "template_name": "fi-conj-tulla"}]}
{"word": "tutkittaa", "conjugation": [{"1": "tutki", "2": "tt", "3": "t", "4": "a", "template_name": "fi-conj-muistaa"}]}
{"word": "tutkituttaa", "conjugation": [{"1": "tutkitu", "2": "tt", "3": "t", "4": "a", "template_name": "fi-conj-muistaa"}]}
{"word": "tutoroida", "conjugation": [{"1": "tutoroi", "2": "a", "template_name": "fi-conj-voida"}]}
{"word": "tutustaa", "conjugation": [{"1": "tutust", "2": "", "3": "", "4": "a", "template_name": "fi-conj-muistaa"}]}
{"word": "tutustella", "conjugation": [{"1": "tutust", "2": "", "3": "", "4": "el", "5": "a", "template_name": "fi-conj-tulla"}]}
{"word": "tutustua", "conjugation": [{"1": "tutust", "2": "", "3": "", "4": "u", "5": "a", "template_name": "fi-conj-sanoa"}]}
{"word": "tutustuttaa", "conjugation": [{"1": "tutustu", "2": "tt", "3": "t", "4": "a", "template_name": "fi-conj-muistaa"}]}
{"word": "tuuditella", "conjugation": [{"1": "tuudi", "2": "t", "3": "tt", "4": "el", "5": "a", "template_name": "fi-conj-tulla"}]}
{"word": "tuudittaa", "conjugation": [{"1": "tuudi", "2": "tt", "3": "t", "4": "a", "template_name": "fi-conj-muistaa"}]}
{"word": "tuudittautua", "conjugation": [{"1": "tuudittau", "2": "t", "3": "d", "4": "u", "5": "a", "template_name": "fi-conj-sanoa"}]}
{"word": "tuuhentaa", "conjugation": [{"1": "tuuhen", "2": "a", "template_name": "fi-conj-huutaa"}]}
{"word": "tuuhentua", "conjugation": [{"1": "tuuhe", "2": "nt", "3": "nn", "4": "u", "5": "a", "template_name": "fi-conj-sanoa"}]}
{"word": "tuuheta", "conjugation": [{"1": "tuuh", "2": "", "3": "", "4": "e", "5": "a", "template_name": "fi-conj-vanheta"}]}
{"word": "tuuhettua", "conjugation": [{"1": "tuuhe", "2": "tt", "3": "t", "4": "u", "5": "a", "template_name": "fi-conj-sanoa"}]}
{"word": "tuuheutua", "conjugation": [{"1": "tuuheu", "2": "t", "3": "d", "4": "u", "5": "a", "template_name": "fi-conj-sanoa"}]}
{"word": "tuuhistua", "conjugation": [{"1": "tuuhist", "2": "", "3": "", "4": "u", "5": "a", "template_name": "fi-conj-sanoa"}]}
{"word": "tuulahdella", "conjugation": [{"1": "tuulah", "2": "d", "3": "t", "4": "el", "5": "a", "template_name": "fi-conj-tulla"}]}
{"word": "tuulahtaa", "conjugation": [{"1": "tuulah", "2": "t", "3": "d", "4": "a", "template_name": "fi-conj-muistaa"}]}
{"word": "tuulastaa", "conjugation": [{"1": "tuulast", "2": "", "3": "", "4": "a", "template_name": "fi-conj-muistaa"}]}
{"word": "tuuletella", "conjugation": [{"1": "tuule", "2": "t", "3": "tt", "4": "el", "5": "a", "template_name": "fi-conj-tulla"}]}
{"word": "tuulettaa", "conjugation": [{"1": "tuule", "2": "tt", "3": "t", "4": "a", "template_name": "fi-conj-muistaa"}]}
{"word": "tuulettua", "conjugation": [{"1": "tuule", "2": "tt", "3": "t", "4": "u", "5": "a", "template_name": "fi-conj-sanoa"}]}
{"word": "tuulla", "conjugation": [{"1": "t", "2": "", "3": "", "4": "uul", "5": "a", "template_name": "fi-conj-tulla"}]}
{"word": "tuultaa", "conjugation": [{"1": "tuul", "2": "a", "template_name": "fi-conj-huutaa"}]}
{"word": "tuultua", "conjugation": [{"1": "tuu", "2": "lt", "3": "ll", "4": "u", "5": "a", "template_name": "fi-conj-sanoa"}]}
{"word": "tuumailla", "conjugation": [{"1": "tuum", "2": "", "3": "", "4": "ail", "5": "a", "template_name": "fi-conj-tulla"}]}
{"word": "tuumata", "conjugation": [{"1": "tuum", "2": "", "3": "", "4": "a", "template_name": "fi-conj-salata"}]}
{"word": "tuumia", "conjugation": [{"1": "tuum", "2": "", "3": "", "4": "a", "template_name": "fi-conj-sallia"}]}
{"word": "tuumiskella", "conjugation": [{"1": "tuumisk", "2": "", "3": "", "4": "el", "5": "a", "template_name": "fi-conj-tulla"}]}
{"word": "tuunata", "conjugation": [{"1": "tuun", "2": "", "3": "", "4": "a", "template_name": "fi-conj-salata"}]}
{"word": "tuupata", "conjugation": [{"1": "tuu", "2": "p", "3": "pp", "4": "a", "template_name": "fi-conj-salata"}]}
{"word": "tuuperruttaa", "conjugation": [{"1": "tuuperru", "2": "tt", "3": "t", "4": "a", "template_name": "fi-conj-muistaa"}]}
{"word": "tuupertua", "conjugation": [{"1": "tuupe", "2": "rt", "3": "rr", "4": "u", "5": "a", "template_name": "fi-conj-sanoa"}]}
{"word": "tuuppia", "conjugation": [{"1": "tuu", "2": "pp", "3": "p", "4": "a", "template_name": "fi-conj-sallia"}]}
{"word": "tuurata", "conjugation": [{"1": "tuur", "2": "", "3": "", "4": "a", "template_name": "fi-conj-salata"}]}
{"word": "tuutata", "conjugation": [{"1": "tuu", "2": "t", "3": "tt", "4": "a", "template_name": "fi-conj-salata"}]}
{"word": "tuutia", "conjugation": [{"1": "tuu", "2": "t", "3": "d", "4": "a", "template_name": "fi-conj-sallia"}]}
{"word": "tuutoroida", "conjugation": [{"1": "tuutoroi", "2": "a", "template_name": "fi-conj-voida"}]}
{"word": "tuuttailla", "conjugation": [{"1": "tuutt", "2": "", "3": "", "4": "ail", "5": "a", "template_name": "fi-conj-tulla"}]}
{"word": "tuututtaa", "conjugation": [{"1": "tuutu", "2": "tt", "3": "t", "4": "a", "template_name": "fi-conj-muistaa"}]}
{"word": "tviitata", "conjugation": [{"1": "tvii", "2": "t", "3": "tt", "4": "a", "template_name": "fi-conj-salata"}]}
{"word": "tvistata", "conjugation": [{"1": "tvist", "2": "", "3": "", "4": "a", "template_name": "fi-conj-salata"}]}
{"word": "twiitata", "conjugation": [{"1": "twii", "2": "t", "3": "tt", "4": "a", "template_name": "fi-conj-salata"}]}
{"word": "twistata", "conjugation": [{"1": "twist", "2": "", "3": "", "4": "a", "template_name": "fi-conj-salata"}]}
{"word": "ty\u00f6l\u00e4sty\u00e4", "conjugation": [{"1": "ty\u00f6l\u00e4st", "2": "", "3": "", "4": "y", "5": "\u00e4", "template_name": "fi-conj-sanoa"}]}
{"word": "ty\u00f6l\u00e4stytt\u00e4\u00e4", "conjugation": [{"1": "ty\u00f6l\u00e4sty", "2": "tt", "3": "t", "4": "\u00e4", "template_name": "fi-conj-muistaa"}]}
{"word": "ty\u00f6llist\u00e4\u00e4", "conjugation": [{"1": "ty\u00f6llist", "2": "", "3": "", "4": "\u00e4", "template_name": "fi-conj-muistaa"}]}
{"word": "ty\u00f6llisty\u00e4", "conjugation": [{"1": "ty\u00f6llist", "2": "", "3": "", "4": "y", "5": "\u00e4", "template_name": "fi-conj-sanoa"}]}
{"word": "ty\u00f6nn\u00e4lt\u00e4\u00e4", "conjugation": [{"1": "ty\u00f6nn\u00e4l", "2": "\u00e4", "template_name": "fi-conj-huutaa"}]}
{"word": "ty\u00f6nnell\u00e4", "conjugation": [{"1": "ty\u00f6", "2": "nn", "3": "nt", "4": "el", "5": "\u00e4", "template_name": "fi-conj-tulla"}]}
{"word": "ty\u00f6nt\u00e4\u00e4", "conjugation": [{"1": "ty\u00f6n", "2": "\u00e4", "template_name": "fi-conj-huutaa"}]}
{"word": "ty\u00f6nt\u00e4yty\u00e4", "conjugation": [{"1": "ty\u00f6nt\u00e4y", "2": "t", "3": "d", "4": "y", "5": "\u00e4", "template_name": "fi-conj-sanoa"}]}
{"word": "ty\u00f6nty\u00e4", "conjugation": [{"1": "ty\u00f6", "2": "nt", "3": "nn", "4": "y", "5": "\u00e4", "template_name": "fi-conj-sanoa"}]}
{"word": "ty\u00f6skennell\u00e4", "conjugation": [{"1": "ty\u00f6ske", "2": "nn", "3": "nt", "4": "el", "5": "\u00e4", "template_name": "fi-conj-tulla"}]}
{"word": "ty\u00f6st\u00e4\u00e4", "conjugation": [{"1": "ty\u00f6st", "2": "", "3": "", "4": "\u00e4", "template_name": "fi-conj-muistaa"}]}
{"word": "tyhj\u00e4t\u00e4", "conjugation": [{"1": "tyhj", "2": "", "3": "", "4": "\u00e4", "template_name": "fi-conj-salata"}]}
{"word": "tyhjennell\u00e4", "conjugation": [{"1": "tyhje", "2": "nn", "3": "nt", "4": "el", "5": "\u00e4", "template_name": "fi-conj-tulla"}]}
{"word": "tyhjennytt\u00e4\u00e4", "conjugation": [{"1": "tyhjenny", "2": "tt", "3": "t", "4": "\u00e4", "template_name": "fi-conj-muistaa"}]}
{"word": "tyhjent\u00e4\u00e4", "conjugation": [{"1": "tyhjen", "2": "\u00e4", "template_name": "fi-conj-huutaa"}]}
{"word": "tyhjenty\u00e4", "conjugation": [{"1": "tyhje", "2": "nt", "3": "nn", "4": "y", "5": "\u00e4", "template_name": "fi-conj-sanoa"}]}
{"word": "tyhjet\u00e4", "conjugation": [{"1": "tyhj", "2": "", "3": "", "4": "e", "5": "\u00e4", "template_name": "fi-conj-vanheta"}]}
{"word": "tyhment\u00e4\u00e4", "conjugation": [{"1": "tyhmen", "2": "\u00e4", "template_name": "fi-conj-huutaa"}]}
{"word": "tyhmenty\u00e4", "conjugation": [{"1": "tyhme", "2": "nt", "3": "nn", "4": "y", "5": "\u00e4", "template_name": "fi-conj-sanoa"}]}
{"word": "tyhmet\u00e4", "conjugation": [{"1": "tyhm", "2": "", "3": "", "4": "e", "5": "\u00e4", "template_name": "fi-conj-vanheta"}]}
{"word": "tyhmist\u00e4\u00e4", "conjugation": [{"1": "tyhmist", "2": "", "3": "", "4": "\u00e4", "template_name": "fi-conj-muistaa"}]}
{"word": "tyhmistell\u00e4", "conjugation": [{"1": "tyhmist", "2": "", "3": "", "4": "el", "5": "\u00e4", "template_name": "fi-conj-tulla"}]}
{"word": "tyhmisty\u00e4", "conjugation": [{"1": "tyhmist", "2": "", "3": "", "4": "y", "5": "\u00e4", "template_name": "fi-conj-sanoa"}]}
{"word": "tyk\u00e4sty\u00e4", "conjugation": [{"1": "tyk\u00e4st", "2": "", "3": "", "4": "y", "5": "\u00e4", "template_name": "fi-conj-sanoa"}]}
{"word": "tyk\u00e4t\u00e4", "conjugation": [{"1": "ty", "2": "k", "3": "kk", "4": "\u00e4", "template_name": "fi-conj-salata"}]}
{"word": "tykitt\u00e4\u00e4", "conjugation": [{"1": "tyki", "2": "tt", "3": "t", "4": "\u00e4", "template_name": "fi-conj-muistaa"}]}
{"word": "tykytt\u00e4\u00e4", "conjugation": [{"1": "tyky", "2": "tt", "3": "t", "4": "\u00e4", "template_name": "fi-conj-muistaa"}]}
{"word": "tylpent\u00e4\u00e4", "conjugation": [{"1": "tylpen", "2": "\u00e4", "template_name": "fi-conj-huutaa"}]}
{"word": "tylpet\u00e4", "conjugation": [{"1": "tyl", "2": "p", "3": "pp", "4": "e", "5": "\u00e4", "template_name": "fi-conj-vanheta"}]}
{"word": "tylpist\u00e4\u00e4", "conjugation": [{"1": "tylpist", "2": "", "3": "", "4": "\u00e4", "template_name": "fi-conj-muistaa"}]}
{"word": "tylpisty\u00e4", "conjugation": [{"1": "tylpist", "2": "", "3": "", "4": "y", "5": "\u00e4", "template_name": "fi-conj-sanoa"}]}
{"word": "tylsent\u00e4\u00e4", "conjugation": [{"1": "tylsen", "2": "\u00e4", "template_name": "fi-conj-huutaa"}]}
{"word": "tylsenty\u00e4", "conjugation": [{"1": "tylse", "2": "nt", "3": "nn", "4": "y", "5": "\u00e4", "template_name": "fi-conj-sanoa"}]}
{"word": "tylset\u00e4", "conjugation": [{"1": "tyls", "2": "", "3": "", "4": "e", "5": "\u00e4", "template_name": "fi-conj-vanheta"}]}
{"word": "tylsist\u00e4\u00e4", "conjugation": [{"1": "tylsist", "2": "", "3": "", "4": "\u00e4", "template_name": "fi-conj-muistaa"}]}
{"word": "tylsisty\u00e4", "conjugation": [{"1": "tylsist", "2": "", "3": "", "4": "y", "5": "\u00e4", "template_name": "fi-conj-sanoa"}]}
{"word": "tylsistytt\u00e4\u00e4", "conjugation": [{"1": "tylsisty", "2": "tt", "3": "t", "4": "\u00e4", "template_name": "fi-conj-muistaa"}]}
{"word": "tylsty\u00e4", "conjugation": [{"1": "tylst", "2": "", "3": "", "4": "y", "5": "\u00e4", "template_name": "fi-conj-sanoa"}]}
{"word": "tylstytt\u00e4\u00e4", "conjugation": [{"1": "tylsty", "2": "tt", "3": "t", "4": "\u00e4", "template_name": "fi-conj-muistaa"}]}
{"word": "tylsy\u00e4", "conjugation": [{"1": "tyls", "2": "", "3": "", "4": "y", "5": "\u00e4", "template_name": "fi-conj-sanoa"}]}
{"word": "tylsytt\u00e4\u00e4", "conjugation": [{"1": "tylsy", "2": "tt", "3": "t", "4": "\u00e4", "template_name": "fi-conj-muistaa"}]}
{"word": "tymp\u00e4\u00e4nnytt\u00e4\u00e4", "conjugation": [{"1": "tymp\u00e4\u00e4nny", "2": "tt", "3": "t", "4": "\u00e4", "template_name": "fi-conj-muistaa"}]}
{"word": "tymp\u00e4\u00e4nty\u00e4", "conjugation": [{"1": "tymp\u00e4\u00e4", "2": "nt", "3": "nn", "4": "y", "5": "\u00e4", "template_name": "fi-conj-sanoa"}]}
{"word": "tymp\u00e4ist\u00e4", "conjugation": [{"1": "tymp", "2": "", "3": "", "4": "\u00e4i", "5": "\u00e4", "template_name": "fi-conj-rohkaista"}]}
{"word": "tympeytt\u00e4\u00e4", "conjugation": [{"1": "tympey", "2": "tt", "3": "t", "4": "\u00e4", "template_name": "fi-conj-muistaa"}]}
{"word": "tympeyty\u00e4", "conjugation": [{"1": "tympey", "2": "t", "3": "d", "4": "y", "5": "\u00e4", "template_name": "fi-conj-sanoa"}]}
{"word": "tympi\u00e4", "conjugation": [{"1": "ty", "2": "mp", "3": "mm", "4": "\u00e4", "template_name": "fi-conj-sallia"}]}
{"word": "typerrytt\u00e4\u00e4", "conjugation": [{"1": "typerry", "2": "tt", "3": "t", "4": "\u00e4", "template_name": "fi-conj-muistaa"}]}
{"word": "typerty\u00e4", "conjugation": [{"1": "type", "2": "rt", "3": "rr", "4": "y", "5": "\u00e4", "template_name": "fi-conj-sanoa"}]}
{"word": "typett\u00e4\u00e4", "conjugation": [{"1": "type", "2": "tt", "3": "t", "4": "\u00e4", "template_name": "fi-conj-muistaa"}]}
{"word": "typist\u00e4\u00e4", "conjugation": [{"1": "typist", "2": "", "3": "", "4": "\u00e4", "template_name": "fi-conj-muistaa"}]}
{"word": "typisty\u00e4", "conjugation": [{"1": "typist", "2": "", "3": "", "4": "y", "5": "\u00e4", "template_name": "fi-conj-sanoa"}]}
{"word": "tyrannisoida", "conjugation": [{"1": "tyrannisoi", "2": "a", "template_name": "fi-conj-voida"}]}
{"word": "tyrannoida", "conjugation": [{"1": "tyrannoi", "2": "a", "template_name": "fi-conj-voida"}]}
{"word": "tyrehdytt\u00e4\u00e4", "conjugation": [{"1": "tyrehdy", "2": "tt", "3": "t", "4": "\u00e4", "template_name": "fi-conj-muistaa"}]}
{"word": "tyrehty\u00e4", "conjugation": [{"1": "tyreh", "2": "t", "3": "d", "4": "y", "5": "\u00e4", "template_name": "fi-conj-sanoa"}]}
{"word": "tyri\u00e4", "conjugation": [{"1": "tyr", "2": "", "3": "", "4": "\u00e4", "template_name": "fi-conj-sallia"}]}
{"word": "tyrk\u00e4t\u00e4", "conjugation": [{"1": "tyr", "2": "k", "3": "kk", "4": "\u00e4", "template_name": "fi-conj-salata"}]}
{"word": "tyrkki\u00e4", "conjugation": [{"1": "tyr", "2": "kk", "3": "k", "4": "\u00e4", "template_name": "fi-conj-sallia"}]}
{"word": "tyrkytt\u00e4\u00e4", "conjugation": [{"1": "tyrky", "2": "tt", "3": "t", "4": "\u00e4", "template_name": "fi-conj-muistaa"}]}
{"word": "tyrkytt\u00e4yty\u00e4", "conjugation": [{"1": "tyrkytt\u00e4y", "2": "t", "3": "d", "4": "y", "5": "\u00e4", "template_name": "fi-conj-sanoa"}]}
{"word": "tyrm\u00e4t\u00e4", "conjugation": [{"1": "tyrm", "2": "", "3": "", "4": "\u00e4", "template_name": "fi-conj-salata"}]}
{"word": "tyrmisty\u00e4", "conjugation": [{"1": "tyrmist", "2": "", "3": "", "4": "y", "5": "\u00e4", "template_name": "fi-conj-sanoa"}]}
{"word": "tyrmistytt\u00e4\u00e4", "conjugation": [{"1": "tyrmisty", "2": "tt", "3": "t", "4": "\u00e4", "template_name": "fi-conj-muistaa"}]}
{"word": "tyrsk\u00e4hdell\u00e4", "conjugation": [{"1": "tyrsk\u00e4h", "2": "d", "3": "t", "4": "el", "5": "\u00e4", "template_name": "fi-conj-tulla"}]}
{"word": "tyrsk\u00e4ht\u00e4\u00e4", "conjugation": [{"1": "tyrsk\u00e4h", "2": "t", "3": "d", "4": "\u00e4", "template_name": "fi-conj-muistaa"}]}
{"word": "tyrski\u00e4", "conjugation": [{"1": "tyrsk", "2": "", "3": "", "4": "\u00e4", "template_name": "fi-conj-sallia"}]}
{"word": "tyrskyt\u00e4", "conjugation": [{"1": "tyrsk", "2": "", "3": "", "4": "y", "5": "\u00e4", "template_name": "fi-conj-selvit\u0}
{"word": "tyss\u00e4ht\u00e4\u00e4", "conjugation": [{"1": "tyss\u00e4h", "2": "t", "3": "d", "4": "\u00e4", "template_name": "fi-conj-muistaa"}]}
{"word": "tyss\u00e4t\u00e4", "conjugation": [{"1": "tyss", "2": "", "3": "", "4": "\u00e4", "template_name": "fi-conj-salata"}]}
{"word": "tyt\u00f6tell\u00e4", "conjugation": [{"1": "tyt\u00f6", "2": "t", "3": "tt", "4": "el", "5": "\u00e4", "template_name": "fi-conj-tulla"}]}
{"word": "tytist\u00e4", "conjugation": [{"1": "tyt", "2": "", "3": "", "4": "i", "5": "\u00e4", "template_name": "fi-conj-rohkaista"}]}
{"word": "tytyill\u00e4", "conjugation": [{"1": "tyty", "2": "", "3": "", "4": "il", "5": "\u00e4", "template_name": "fi-conj-tulla"}]}
{"word": "tyventy\u00e4", "conjugation": [{"1": "tyve", "2": "nt", "3": "nn", "4": "y", "5": "\u00e4", "template_name": "fi-conj-sanoa"}]}
{"word": "tyvet\u00e4", "conjugation": [{"1": "tyv", "2": "", "3": "", "4": "e", "5": "\u00e4", "template_name": "fi-conj-vanheta"}]}
{"word": "tyvet\u00e4", "conjugation": [{"1": "tyv", "2": "", "3": "", "4": "e", "5": "\u00e4", "template_name": "fi-conj-katketa"}]}
{"word": "tyydytt\u00e4\u00e4", "conjugation": [{"1": "tyydy", "2": "tt", "3": "t", "4": "\u00e4", "template_name": "fi-conj-muistaa"}]}
{"word": "tyydytty\u00e4", "conjugation": [{"1": "tyydy", "2": "tt", "3": "t", "4": "y", "5": "\u00e4", "template_name": "fi-conj-sanoa"}]}
{"word": "tyylitell\u00e4", "conjugation": [{"1": "tyyli", "2": "t", "3": "tt", "4": "el", "5": "\u00e4", "template_name": "fi-conj-tulla"}]}
{"word": "tyynnytell\u00e4", "conjugation": [{"1": "tyynny", "2": "t", "3": "tt", "4": "el", "5": "\u00e4", "template_name": "fi-conj-tulla"}]}
{"word": "tyynnytt\u00e4\u00e4", "conjugation": [{"1": "tyynny", "2": "tt", "3": "t", "4": "\u00e4", "template_name": "fi-conj-muistaa"}]}
{"word": "tyynty\u00e4", "conjugation": [{"1": "tyy", "2": "nt", "3": "nn", "4": "y", "5": "\u00e4", "template_name": "fi-conj-sanoa"}]}
{"word": "tyypitell\u00e4", "conjugation": [{"1": "tyypi", "2": "t", "3": "tt", "4": "el", "5": "\u00e4", "template_name": "fi-conj-tulla"}]}
{"word": "tyypitt\u00e4\u00e4", "conjugation": [{"1": "tyypi", "2": "tt", "3": "t", "4": "\u00e4", "template_name": "fi-conj-muistaa"}]}
{"word": "tyyt\u00e4t\u00e4", "conjugation": [{"1": "tyy", "2": "t", "3": "tt", "4": "\u00e4", "template_name": "fi-conj-salata"}]}
{"word": "tyyty\u00e4", "conjugation": [{"1": "tyy", "2": "t", "3": "d", "4": "y", "5": "\u00e4", "template_name": "fi-conj-sanoa"}]}
{"word": "udella", "conjugation": [{"1": "u", "2": "d", "3": "t", "4": "el", "5": "a", "template_name": "fi-conj-tulla"}]}
{"word": "ufoilla", "conjugation": [{"1": "uf", "2": "", "3": "", "4": "oil", "5": "a", "template_name": "fi-conj-tulla"}]}
{"word": "uhata", "conjugation": [{"1": "uh", "2": "", "3": "k", "4": "a", "template_name": "fi-conj-salata"}]}
{"word": "uhitella", "conjugation": [{"1": "uhi", "2": "t", "3": "tt", "4": "el", "5": "a", "template_name": "fi-conj-tulla"}]}
{"word": "uhkailla", "conjugation": [{"1": "uhk", "2": "", "3": "", "4": "ail", "5": "a", "template_name": "fi-conj-tulla"}]}
{"word": "uhkua", "conjugation": [{"1": "uhk", "2": "", "3": "", "4": "u", "5": "a", "template_name": "fi-conj-sanoa"}]}
{"word": "uhmata", "conjugation": [{"1": "uhm", "2": "", "3": "", "4": "a", "template_name": "fi-conj-salata"}]}
{"word": "uhota", "conjugation": [{"1": "uh", "2": "", "3": "", "4": "o", "5": "a", "template_name": "fi-conj-katketa"}]}
{"word": "uhrata", "conjugation": [{"1": "uhr", "2": "", "3": "", "4": "a", "template_name": "fi-conj-salata"}]}
{"word": "uhrautua", "conjugation": [{"1": "uhrau", "2": "t", "3": "d", "4": "u", "5": "a", "template_name": "fi-conj-sanoa"}]}
{"word": "uhriutua", "conjugation": [{"1": "uhriu", "2": "t", "3": "d", "4": "u", "5": "a", "template_name": "fi-conj-sanoa"}]}
{"word": "uida", "conjugation": [{"1": "ui", "2": "a", "template_name": "fi-conj-voida"}]}
{"word": "uikuttaa", "conjugation": [{"1": "uiku", "2": "tt", "3": "t", "4": "a", "template_name": "fi-conj-muistaa"}]}
{"word": "uinahtaa", "conjugation": [{"1": "uinah", "2": "t", "3": "d", "4": "a", "template_name": "fi-conj-muistaa"}]}
{"word": "uinailla", "conjugation": [{"1": "uin", "2": "", "3": "", "4": "ail", "5": "a", "template_name": "fi-conj-tulla"}]}
{"word": "uinua", "conjugation": [{"1": "uin", "2": "", "3": "", "4": "u", "5": "a", "template_name": "fi-conj-sanoa"}]}
{"word": "uiskennella", "conjugation": [{"1": "uiske", "2": "nn", "3": "nt", "4": "el", "5": "a", "template_name": "fi-conj-tulla"}]}
{"word": "uistaa", "conjugation": [{"1": "uist", "2": "", "3": "", "4": "a", "template_name": "fi-conj-muistaa"}]}
{"word": "uistella", "conjugation": [{"1": "uist", "2": "", "3": "", "4": "el", "5": "a", "template_name": "fi-conj-tulla"}]}
{"word": "uitella", "conjugation": [{"1": "ui", "2": "t", "3": "tt", "4": "el", "5": "a", "template_name": "fi-conj-tulla"}]}
{"word": "uittaa", "conjugation": [{"1": "ui", "2": "tt", "3": "t", "4": "a", "template_name": "fi-conj-muistaa"}]}
{"word": "ujeltaa", "conjugation": [{"1": "ujel", "2": "a", "template_name": "fi-conj-huutaa"}]}
{"word": "ujoilla", "conjugation": [{"1": "uj", "2": "", "3": "", "4": "oil", "5": "a", "template_name": "fi-conj-tulla"}]}
{"word": "ujostella", "conjugation": [{"1": "ujost", "2": "", "3": "", "4": "el", "5": "a", "template_name": "fi-conj-tulla"}]}
{"word": "ujostuttaa", "conjugation": [{"1": "ujostu", "2": "tt", "3": "t", "4": "a", "template_name": "fi-conj-muistaa"}]}
{"word": "ujua", "conjugation": [{"1": "uj", "2": "", "3": "", "4": "u", "5": "a", "template_name": "fi-conj-sanoa"}]}
{"word": "ujuttaa", "conjugation": [{"1": "uju", "2": "tt", "3": "t", "4": "a", "template_name": "fi-conj-muistaa"}]}
{"word": "ujuttautua", "conjugation": [{"1": "ujuttau", "2": "t", "3": "d", "4": "u", "5": "a", "template_name": "fi-conj-sanoa"}]}
{"word": "ukkoontua", "conjugation": [{"1": "ukkoo", "2": "nt", "3": "nn", "4": "u", "5": "a", "template_name": "fi-conj-sanoa"}]}
{"word": "ukkostaa", "conjugation": [{"1": "ukkost", "2": "", "3": "", "4": "a", "template_name": "fi-conj-muistaa"}]}
{"word": "ukkoutua", "conjugation": [{"1": "ukkou", "2": "t", "3": "d", "4": "u", "5": "a", "template_name": "fi-conj-sanoa"}]}
{"word": "ukottua", "conjugation": [{"1": "uko", "2": "tt", "3": "t", "4": "u", "5": "a", "template_name": "fi-conj-sanoa"}]}
{"word": "ukrainantaa", "conjugation": [{"1": "ukrainan", "2": "a", "template_name": "fi-conj-huutaa"}]}
{"word": "ulahtaa", "conjugation": [{"1": "ulah", "2": "t", "3": "d", "4": "a", "template_name": "fi-conj-muistaa"}]}
{"word": "ulettua", "conjugation": [{"1": "ule", "2": "tt", "3": "t", "4": "u", "5": "a", "template_name": "fi-conj-sanoa"}]}
{"word": "ulista", "conjugation": [{"1": "ul", "2": "", "3": "", "4": "i", "5": "a", "template_name": "fi-conj-rohkaista"}]}
{"word": "ulkoilla", "conjugation": [{"1": "ulk", "2": "", "3": "", "4": "oil", "5": "a", "template_name": "fi-conj-tulla"}]}
{"word": "ulkoiluttaa", "conjugation": [{"1": "ulkoilu", "2": "tt", "3": "t", "4": "a", "template_name": "fi-conj-muistaa"}]}
{"word": "ulkoistaa", "conjugation": [{"1": "ulkoist", "2": "", "3": "", "4": "a", "template_name": "fi-conj-muistaa"}]}
{"word": "ulontaa", "conjugation": [{"1": "ulon", "2": "a", "template_name": "fi-conj-huutaa"}]}
{"word": "ulostaa", "conjugation": [{"1": "ulost", "2": "", "3": "", "4": "a", "template_name": "fi-conj-muistaa"}]}
{"word": "ulostuttaa", "conjugation": [{"1": "ulostu", "2": "tt", "3": "t", "4": "a", "template_name": "fi-conj-muistaa"}]}
{"word": "ulota", "conjugation": [{"1": "ul", "2": "", "3": "k", "4": "o", "5": "a", "template_name": "fi-conj-vanheta"}]}
{"word": "ulottaa", "conjugation": [{"1": "ulo", "2": "tt", "3": "t", "4": "a", "template_name": "fi-conj-muistaa"}]}
{"word": "ulottautua", "conjugation": [{"1": "ulottau", "2": "t", "3": "d", "4": "u", "5": "a", "template_name": "fi-conj-sanoa"}]}
{"word": "ulottua", "conjugation": [{"1": "ulo", "2": "tt", "3": "t", "4": "u", "5": "a", "template_name": "fi-conj-sanoa"}]}
{"word": "ulvahdella", "conjugation": [{"1": "ulvah", "2": "d", "3": "t", "4": "el", "5": "a", "template_name": "fi-conj-tulla"}]}
{"word": "ulvahtaa", "conjugation": [{"1": "ulvah", "2": "t", "3": "d", "4": "a", "template_name": "fi-conj-muistaa"}]}
{"word": "ulvaista", "conjugation": [{"1": "ulv", "2": "", "3": "", "4": "ai", "5": "a", "template_name": "fi-conj-rohkaista"}]}
{"word": "ulvoa", "conjugation": [{"1": "ulv", "2": "", "3": "", "4": "o", "5": "a", "template_name": "fi-conj-sanoa"}]}
{"word": "ulvottaa", "conjugation": [{"1": "ulvo", "2": "tt", "3": "t", "4": "a", "template_name": "fi-conj-muistaa"}]}
{"word": "ummehtua", "conjugation": [{"1": "ummeh", "2": "t", "3": "d", "4": "u", "5": "a", "template_name": "fi-conj-sanoa"}]}
{"word": "ummistaa", "conjugation": [{"1": "ummist", "2": "", "3": "", "4": "a", "template_name": "fi-conj-muistaa"}]}
{"word": "umpeentua", "conjugation": [{"1": "umpee", "2": "nt", "3": "nn", "4": "u", "5": "a", "template_name": "fi-conj-sanoa"}]}
{"word": "umpeuttaa", "conjugation": [{"1": "umpeu", "2": "tt", "3": "t", "4": "a", "template_name": "fi-conj-muistaa"}]}
{"word": "umpioida", "conjugation": [{"1": "umpioi", "2": "a", "template_name": "fi-conj-voida"}]}
{"word": "umpioitua", "conjugation": [{"1": "umpioi", "2": "t", "3": "d", "4": "u", "5": "a", "template_name": "fi-conj-sanoa"}]}
{"word": "uneksia", "conjugation": [{"1": "uneks", "2": "", "3": "", "4": "a", "template_name": "fi-conj-sallia"}]}
{"word": "unelmoida", "conjugation": [{"1": "unelmoi", "2": "a", "template_name": "fi-conj-voida"}]}
{"word": "unettaa", "conjugation": [{"1": "une", "2": "tt", "3": "t", "4": "a", "template_name": "fi-conj-muistaa"}]}
{"word": "unhoittaa", "conjugation": [{"1": "unhoi", "2": "tt", "3": "t", "4": "a", "template_name": "fi-conj-muistaa"}]}
{"word": "unhoittua", "conjugation": [{"1": "unhoi", "2": "tt", "3": "t", "4": "u", "5": "a", "template_name": "fi-conj-sanoa"}]}
{"word": "unhottaa", "conjugation": [{"1": "unho", "2": "tt", "3": "t", "4": "a", "template_name": "fi-conj-muistaa"}]}
{"word": "unhottua", "conjugation": [{"1": "unho", "2": "tt", "3": "t", "4": "u", "5": "a", "template_name": "fi-conj-sanoa"}]}
{"word": "universaalistua", "conjugation": [{"1": "universaalist", "2": "", "3": "", "4": "u", "5": "a", "template_name": "fi-conj-sanoa"}]}
{"word": "unkarintaa", "conjugation": [{"1": "unkarin", "2": "a", "template_name": "fi-conj-huutaa"}]}
{"word": "unnuttaa", "conjugation": [{"1": "unnu", "2": "tt", "3": "t", "4": "a", "template_name": "fi-conj-muistaa"}]}
{"word": "unohdella", "conjugation": [{"1": "unoh", "2": "d", "3": "t", "4": "el", "5": "a", "template_name": "fi-conj-tulla"}]}
{"word": "unohduttaa", "conjugation": [{"1": "unohdu", "2": "tt", "3": "t", "4": "a", "template_name": "fi-conj-muistaa"}]}
{"word": "unohtaa", "conjugation": [{"1": "unoh", "2": "t", "3": "d", "4": "a", "template_name": "fi-conj-muistaa"}]}
{"word": "unohtua", "conjugation": [{"1": "unoh", "2": "t", "3": "d", "4": "u", "5": "a", "template_name": "fi-conj-sanoa"}]}
{"word": "upota", "conjugation": [{"1": "u", "2": "p", "3": "pp", "4": "o", "5": "a", "template_name": "fi-conj-katketa"}]}
{"word": "upotella", "conjugation": [{"1": "upo", "2": "t", "3": "tt", "4": "el", "5": "a", "template_name": "fi-conj-tulla"}]}
{"word": "upottaa", "conjugation": [{"1": "upo", "2": "tt", "3": "t", "4": "a", "template_name": "fi-conj-muistaa"}]}
{"word": "upotussuolata", "conjugation": [{"1": "upotussuol", "2": "", "3": "", "4": "a", "template_name": "fi-conj-salata"}]}
{"word": "uppopaistaa", "conjugation": [{"1": "uppopaist", "2": "", "3": "", "4": "a", "template_name": "fi-conj-kaivaa"}]}
{"word": "uppoutua", "conjugation": [{"1": "uppou", "2": "t", "3": "d", "4": "u", "5": "a", "template_name": "fi-conj-sanoa"}]}
{"word": "urahtaa", "conjugation": [{"1": "urah", "2": "t", "3": "d", "4": "a", "template_name": "fi-conj-muistaa"}]}
{"word": "urakoida", "conjugation": [{"1": "urakoi", "2": "a", "template_name": "fi-conj-tupakoida"}]}
{"word": "urauttaa", "conjugation": [{"1": "urau", "2": "tt", "3": "t", "4": "a", "template_name": "fi-conj-muistaa"}]}
{"word": "urautua", "conjugation": [{"1": "urau", "2": "t", "3": "d", "4": "u", "5": "a", "template_name": "fi-conj-sanoa"}]}
{"word": "urbaanistua", "conjugation": [{"1": "urbaanist", "2": "", "3": "", "4": "u", "5": "a", "template_name": "fi-conj-sanoa"}]}
{"word": "urbanisoida", "conjugation": [{"1": "urbanisoi", "2": "a", "template_name": "fi-conj-voida"}]}
{"word": "urbanisoitua", "conjugation": [{"1": "urbanisoi", "2": "t", "3": "d", "4": "u", "5": "a", "template_name": "fi-conj-sanoa"}]}
{"word": "urheilla", "conjugation": [{"1": "urh", "2": "", "3": "", "4": "eil", "5": "a", "template_name": "fi-conj-tulla"}]}
{"word": "urista", "conjugation": [{"1": "ur", "2": "", "3": "", "4": "i", "5": "a", "template_name": "fi-conj-rohkaista"}]}
{"word": "urittaa", "conjugation": [{"1": "uri", "2": "tt", "3": "t", "4": "a", "template_name": "fi-conj-muistaa"}]}
{"word": "urjeta", "conjugation": [{"1": "ur", "2": "j", "3": "k", "4": "e", "5": "a", "template_name": "fi-conj-vanheta"}]}
{"word": "urkkia", "conjugation": [{"1": "ur", "2": "kk", "3": "k", "4": "a", "template_name": "fi-conj-sallia"}]}
{"word": "urpoilla", "conjugation": [{"1": "urp", "2": "", "3": "", "4": "oil", "5": "a", "template_name": "fi-conj-tulla"}]}
{"word": "urputtaa", "conjugation": [{"1": "urpu", "2": "tt", "3": "t", "4": "a", "template_name": "fi-conj-muistaa"}]}
{"word": "uskaltaa", "conjugation": [{"1": "uskal", "2": "a", "template_name": "fi-conj-huutaa"}]}
{"word": "uskaltautua", "conjugation": [{"1": "uskaltau", "2": "t", "3": "d", "4": "u", "5": "a", "template_name": "fi-conj-sanoa"}]}
{"word": "uskoa", "conjugation": [{"1": "usk", "2": "", "3": "", "4": "o", "5": "a", "template_name": "fi-conj-sanoa"}]}
{"word": "uskotella", "conjugation": [{"1": "usko", "2": "t", "3": "tt", "4": "el", "5": "a", "template_name": "fi-conj-tulla"}]}
{"word": "uskottaa", "conjugation": [{"1": "usko", "2": "tt", "3": "t", "4": "a", "template_name": "fi-conj-muistaa"}]}
{"word": "uskoutua", "conjugation": [{"1": "uskou", "2": "t", "3": "d", "4": "u", "5": "a", "template_name": "fi-conj-sanoa"}]}
{"word": "usuttaa", "conjugation": [{"1": "usu", "2": "tt", "3": "t", "4": "a", "template_name": "fi-conj-muistaa"}]}
{"word": "uudelleenkiteyty\u00e4", "conjugation": [{"1": "uudelleenkitey", "2": "t", "3": "d", "4": "y", "5": "\u00e4", "template_name": "fi-conj-sanoa"}]}
{"word": "uudenaikaistaa", "conjugation": [{"1": "uudenaikaist", "2": "", "3": "", "4": "a", "template_name": "fi-conj-muistaa"}]}
{"word": "uudentaa", "conjugation": [{"1": "uuden", "2": "a", "template_name": "fi-conj-huutaa"}]}
{"word": "uudentua", "conjugation": [{"1": "uude", "2": "nt", "3": "nn", "4": "u", "5": "a", "template_name": "fi-conj-sanoa"}]}
{"word": "uudestisynty\u00e4", "conjugation": [{"1": "uudestisy", "2": "nt", "3": "nn", "4": "y", "5": "\u00e4", "template_name": "fi-conj-sanoa"}]}
{"word": "uudistaa", "conjugation": [{"1": "uudist", "2": "", "3": "", "4": "a", "template_name": "fi-conj-muistaa"}]}
{"word": "uudistua", "conjugation": [{"1": "uudist", "2": "", "3": "", "4": "u", "5": "a", "template_name": "fi-conj-sanoa"}]}
{"word": "uumoilla", "conjugation": [{"1": "uum", "2": "", "3": "", "4": "oil", "5": "a", "template_name": "fi-conj-tulla"}]}
{"word": "uupua", "conjugation": [{"1": "uu", "2": "p", "3": "v", "4": "u", "5": "a", "template_name": "fi-conj-sanoa"}]}
{"word": "uurastaa", "conjugation": [{"1": "uurast", "2": "", "3": "", "4": "a", "template_name": "fi-conj-muistaa"}]}
{"word": "uurrostaa", "conjugation": [{"1": "uurrost", "2": "", "3": "", "4": "a", "template_name": "fi-conj-muistaa"}]}
{"word": "uurtaa", "conjugation": [{"1": "uur", "2": "a", "template_name": "fi-conj-huutaa"}]}
{"word": "uusia", "conjugation": [{"1": "uus", "2": "", "3": "", "4": "a", "template_name": "fi-conj-sallia"}]}
{"word": "uusiutua", "conjugation": [{"1": "uusiu", "2": "t", "3": "d", "4": "u", "5": "a", "template_name": "fi-conj-sanoa"}]}
{"word": "uutisoida", "conjugation": [{"1": "uutisoi", "2": "a", "template_name": "fi-conj-voida"}]}
{"word": "uuttaa", "conjugation": [{"1": "uu", "2": "tt", "3": "t", "4": "a", "template_name": "fi-conj-muistaa"}]}
{"word": "uuttua", "conjugation": [{"1": "uu", "2": "tt", "3": "t", "4": "u", "5": "a", "template_name": "fi-conj-sanoa"}]}
{"word": "uuvahtaa", "conjugation": [{"1": "uuvah", "2": "t", "3": "d", "4": "a", "template_name": "fi-conj-muistaa"}]}
{"word": "uuvuttaa", "conjugation": [{"1": "uuvu", "2": "tt", "3": "t", "4": "a", "template_name": "fi-conj-muistaa"}]}
{"word": "uzbekintaa", "conjugation": [{"1": "uzbekin", "2": "a", "template_name": "fi-conj-huutaa"}]}
{"word": "v\u00e4\u00e4nnell\u00e4", "conjugation": [{"1": "v\u00e4\u00e4", "2": "nn", "3": "nt", "4": "el", "5": "\u00e4", "template_name": "fi-conj-tulla"}]}
{"word": "v\u00e4\u00e4nt\u00e4\u00e4 rautalangasta", "conjugation": [{"1": "v\u00e4\u00e4n", "2": "\u00e4", "qual": "rautalangasta", "template_name": "fi-conj-huutaa"}]}
{"word": "v\u00e4\u00e4nt\u00e4\u00e4", "conjugation": [{"1": "v\u00e4\u00e4n", "2": "\u00e4", "template_name": "fi-conj-huutaa"}]}
{"word": "v\u00e4\u00e4nt\u00e4yty\u00e4", "conjugation": [{"1": "v\u00e4\u00e4nt\u00e4y", "2": "t", "3": "d", "4": "y", "5": "\u00e4", "template_name": "fi-conj-sanoa"}]}
{"word": "v\u00e4\u00e4ntelehti\u00e4", "conjugation": [{"1": "v\u00e4\u00e4nteleh", "2": "t", "3": "d", "4": "\u00e4", "template_name": "fi-conj-sallia"}]}
{"word": "v\u00e4\u00e4nty\u00e4", "conjugation": [{"1": "v\u00e4\u00e4", "2": "nt", "3": "nn", "4": "y", "5": "\u00e4", "template_name": "fi-conj-sanoa"}]}
{"word": "v\u00e4\u00e4ntyill\u00e4", "conjugation": [{"1": "v\u00e4\u00e4nty", "2": "", "3": "", "4": "il", "5": "\u00e4", "template_name": "fi-conj-tulla"}]}
{"word": "v\u00e4\u00e4rent\u00e4\u00e4", "conjugation": [{"1": "v\u00e4\u00e4ren", "2": "\u00e4", "template_name": "fi-conj-huutaa"}]}
{"word": "v\u00e4\u00e4rink\u00e4ytt\u00e4\u00e4", "conjugation": [{"1": "v\u00e4\u00e4rink\u00e4y", "2": "tt", "3": "t", "4": "\u00e4", "template_name": "fi-conj-muistaa"}]}
{"word": "v\u00e4\u00e4ristell\u00e4", "conjugation": [{"1": "v\u00e4\u00e4rist", "2": "", "3": "", "4": "el", "5": "\u00e4", "template_name": "fi-conj-tulla"}]}
{"word": "v\u00e4\u00e4risty\u00e4", "conjugation": [{"1": "v\u00e4\u00e4rist", "2": "", "3": "", "4": "y", "5": "\u00e4", "template_name": "fi-conj-sanoa"}]}
{"word": "v\u00e4h\u00e4ksy\u00e4", "conjugation": [{"1": "v\u00e4h\u00e4ks", "2": "", "3": "", "4": "y", "5": "\u00e4", "template_name": "fi-conj-sanoa"}]}
{"word": "v\u00e4h\u00e4tell\u00e4", "conjugation": [{"1": "v\u00e4h\u00e4", "2": "t", "3": "tt", "4": "el", "5": "\u00e4", "template_name": "fi-conj-tulla"}]}
{"word": "v\u00e4heksy\u00e4", "conjugation": [{"1": "v\u00e4heks", "2": "", "3": "", "4": "y", "5": "\u00e4", "template_name": "fi-conj-sanoa"}]}
{"word": "v\u00e4hennell\u00e4", "conjugation": [{"1": "v\u00e4he", "2": "nn", "3": "nt", "4": "el", "5": "\u00e4", "template_name": "fi-conj-tulla"}]}
{"word": "v\u00e4hent\u00e4\u00e4", "conjugation": [{"1": "v\u00e4hen", "2": "\u00e4", "template_name": "fi-conj-huutaa"}]}
{"word": "v\u00e4henty\u00e4", "conjugation": [{"1": "v\u00e4he", "2": "nt", "3": "nn", "4": "y", "5": "\u00e4", "template_name": "fi-conj-sanoa"}]}
{"word": "v\u00e4het\u00e4", "conjugation": [{"1": "v\u00e4h", "2": "", "3": "", "4": "e", "5": "\u00e4", "template_name": "fi-conj-vanheta"}]}
{"word": "v\u00e4himm\u00e4ist\u00e4\u00e4", "conjugation": [{"1": "v\u00e4himm\u00e4ist", "2": "", "3": "", "4": "\u00e4", "template_name": "fi-conj-muistaa"}]}
{"word": "v\u00e4ijy\u00e4", "conjugation": [{"1": "v\u00e4ij", "2": "", "3": "", "4": "y", "5": "\u00e4", "template_name": "fi-conj-sanoa"}]}
{"word": "v\u00e4ikehti\u00e4", "conjugation": [{"1": "v\u00e4ikeh", "2": "t", "3": "d", "4": "\u00e4", "template_name": "fi-conj-sallia"}]}
{"word": "v\u00e4ikky\u00e4", "conjugation": [{"1": "v\u00e4i", "2": "kk", "3": "k", "4": "y", "5": "\u00e4", "template_name": "fi-conj-sanoa"}]}
{"word": "v\u00e4ist\u00e4\u00e4", "conjugation": [{"1": "v\u00e4ist", "2": "", "3": "", "4": "\u00e4", "template_name": "fi-conj-muistaa"}]}
{"word": "v\u00e4istell\u00e4", "conjugation": [{"1": "v\u00e4ist", "2": "", "3": "", "4": "el", "5": "\u00e4", "template_name": "fi-conj-tulla"}]}
{"word": "v\u00e4isty\u00e4", "conjugation": [{"1": "v\u00e4ist", "2": "", "3": "", "4": "y", "5": "\u00e4", "template_name": "fi-conj-sanoa"}]}
{"word": "v\u00e4itell\u00e4", "conjugation": [{"1": "v\u00e4i", "2": "t", "3": "tt", "4": "el", "5": "\u00e4", "template_name": "fi-conj-tulla"}]}
{"word": "v\u00e4itt\u00e4\u00e4 vastaan", "conjugation": [{"1": "v\u00e4i", "2": "tt", "3": "t", "4": "\u00e4", "qual": "vastaan", "template_name": "fi-conj-muistaa"}]}
{"word": "v\u00e4kev\u00f6id\u00e4", "conjugation": [{"1": "v\u00e4kev\u00f6i", "2": "\u00e4", "template_name": "fi-conj-voida"}]}
{"word": "v\u00e4kev\u00f6itt\u00e4\u00e4", "conjugation": [{"1": "v\u00e4kev\u00f6i", "2": "tt", "3": "t", "4": "\u00e4", "template_name": "fi-conj-muistaa"}]}
{"word": "v\u00e4kev\u00f6ity\u00e4", "conjugation": [{"1": "v\u00e4kev\u00f6i", "2": "t", "3": "d", "4": "y", "5": "\u00e4", "template_name": "fi-conj-sanoa"}]}
{"word": "v\u00e4kisinmaata", "conjugation": [{"1": "v\u00e4kisinma", "2": "", "3": "k", "4": "a", "template_name": "fi-conj-salata"}]}
{"word": "v\u00e4l\u00e4hdell\u00e4", "conjugation": [{"1": "v\u00e4l\u00e4h", "2": "d", "3": "t", "4": "el", "5": "\u00e4", "template_name": "fi-conj-tulla"}]}
{"word": "v\u00e4l\u00e4hdytt\u00e4\u00e4", "conjugation": [{"1": "v\u00e4l\u00e4hdy", "2": "tt", "3": "t", "4": "\u00e4", "template_name": "fi-conj-muistaa"}]}
{"word": "v\u00e4l\u00e4ht\u00e4\u00e4", "conjugation": [{"1": "v\u00e4l\u00e4h", "2": "t", "3": "d", "4": "\u00e4", "template_name": "fi-conj-muistaa"}]}
{"word": "v\u00e4l\u00e4ytell\u00e4", "conjugation": [{"1": "v\u00e4l\u00e4y", "2": "t", "3": "tt", "4": "el", "5": "\u00e4", "template_name": "fi-conj-tulla"}]}
{"word": "v\u00e4l\u00e4ytt\u00e4\u00e4", "conjugation": [{"1": "v\u00e4l\u00e4y", "2": "tt", "3": "t", "4": "\u00e4", "template_name": "fi-conj-muistaa"}]}
{"word": "v\u00e4limerellist\u00e4\u00e4", "conjugation": [{"1": "v\u00e4limerellist", "2": "", "3": "", "4": "\u00e4", "template_name": "fi-conj-muistaa"}]}
{"word": "v\u00e4limerkitt\u00e4\u00e4", "conjugation": [{"1": "v\u00e4limerki", "2": "tt", "3": "t", "4": "\u00e4", "template_name": "fi-conj-muistaa"}]}
{"word": "v\u00e4lineellist\u00e4\u00e4", "conjugation": [{"1": "v\u00e4lineellist", "2": "", "3": "", "4": "\u00e4", "template_name": "fi-conj-muistaa"}]}
{"word": "v\u00e4lineellisty\u00e4", "conjugation": [{"1": "v\u00e4lineellist", "2": "", "3": "", "4": "y", "5": "\u00e4", "template_name": "fi-conj-sanoa"}]}
{"word": "v\u00e4lineist\u00e4\u00e4", "conjugation": [{"1": "v\u00e4lineist", "2": "", "3": "", "4": "\u00e4", "template_name": "fi-conj-muistaa"}]}
{"word": "v\u00e4list\u00e4\u00e4", "conjugation": [{"1": "v\u00e4list", "2": "", "3": "", "4": "\u00e4", "template_name": "fi-conj-muistaa"}]}
{"word": "v\u00e4litt\u00e4\u00e4", "conjugation": [{"1": "v\u00e4li", "2": "tt", "3": "t", "4": "\u00e4", "template_name": "fi-conj-muistaa"}]}
{"word": "v\u00e4litty\u00e4", "conjugation": [{"1": "v\u00e4li", "2": "tt", "3": "t", "4": "y", "5": "\u00e4", "template_name": "fi-conj-sanoa"}]}
{"word": "v\u00e4lj\u00e4ht\u00e4\u00e4", "conjugation": [{"1": "v\u00e4lj\u00e4h", "2": "t", "3": "d", "4": "\u00e4", "template_name": "fi-conj-muistaa"}]}
{"word": "v\u00e4lj\u00e4hty\u00e4", "conjugation": [{"1": "v\u00e4lj\u00e4h", "2": "t", "3": "d", "4": "y", "5": "\u00e4", "template_name": "fi-conj-sanoa"}]}
{"word": "v\u00e4ljent\u00e4\u00e4", "conjugation": [{"1": "v\u00e4ljen", "2": "\u00e4", "template_name": "fi-conj-huutaa"}]}
{"word": "v\u00e4ljenty\u00e4", "conjugation": [{"1": "v\u00e4lje", "2": "nt", "3": "nn", "4": "y", "5": "\u00e4", "template_name": "fi-conj-sanoa"}]}
{"word": "v\u00e4ljet\u00e4", "conjugation": [{"1": "v\u00e4lj", "2": "", "3": "", "4": "e", "5": "\u00e4", "template_name": "fi-conj-vanheta"}]}
{"word": "v\u00e4lk\u00e4hdell\u00e4", "conjugation": [{"1": "v\u00e4lk\u00e4h", "2": "d", "3": "t", "4": "el", "5": "\u00e4", "template_name": "fi-conj-tulla"}]}
{"word": "v\u00e4lk\u00e4ht\u00e4\u00e4", "conjugation": [{"1": "v\u00e4lk\u00e4h", "2": "t", "3": "d", "4": "\u00e4", "template_name": "fi-conj-muistaa"}]}
{"word": "v\u00e4lkehti\u00e4", "conjugation": [{"1": "v\u00e4lkeh", "2": "t", "3": "d", "4": "\u00e4", "template_name": "fi-conj-sallia"}]}
{"word": "v\u00e4lkky\u00e4", "conjugation": [{"1": "v\u00e4l", "2": "kk", "3": "k", "4": "y", "5": "\u00e4", "template_name": "fi-conj-sanoa"}]}
{"word": "v\u00e4lkytt\u00e4\u00e4", "conjugation": [{"1": "v\u00e4lky", "2": "tt", "3": "t", "4": "\u00e4", "template_name": "fi-conj-muistaa"}]}
{"word": "v\u00e4lp\u00e4t\u00e4", "conjugation": [{"1": "v\u00e4l", "2": "p", "3": "pp", "4": "\u00e4", "template_name": "fi-conj-salata"}]}
{"word": "v\u00e4ltell\u00e4", "conjugation": [{"1": "v\u00e4l", "2": "t", "3": "tt", "4": "el", "5": "\u00e4", "template_name": "fi-conj-tulla"}]}
{"word": "v\u00e4ltt\u00e4\u00e4", "conjugation": [{"1": "v\u00e4l", "2": "tt", "3": "t", "4": "\u00e4", "template_name": "fi-conj-muistaa"}]}
{"word": "v\u00e4ltty\u00e4", "conjugation": [{"1": "v\u00e4l", "2": "tt", "3": "t", "4": "y", "5": "\u00e4", "template_name": "fi-conj-sanoa"}]}
{"word": "v\u00e4ng\u00e4t\u00e4", "conjugation": [{"1": "v\u00e4", "2": "ng", "3": "nk", "4": "\u00e4", "template_name": "fi-conj-salata"}]}
{"word": "v\u00e4p\u00e4tt\u00e4\u00e4", "conjugation": [{"1": "v\u00e4p\u00e4", "2": "tt", "3": "t", "4": "\u00e4", "template_name": "fi-conj-muistaa"}]}
{"word": "v\u00e4r\u00e4hdell\u00e4", "conjugation": [{"1": "v\u00e4r\u00e4h", "2": "d", "3": "t", "4": "el", "5": "\u00e4", "template_name": "fi-conj-tulla"}]}
{"word": "v\u00e4r\u00e4hdytt\u00e4\u00e4", "conjugation": [{"1": "v\u00e4r\u00e4hdy", "2": "tt", "3": "t", "4": "\u00e4", "template_name": "fi-conj-muistaa"}]}
{"word": "v\u00e4r\u00e4ht\u00e4\u00e4", "conjugation": [{"1": "v\u00e4r\u00e4h", "2": "t", "3": "d", "4": "\u00e4", "template_name": "fi-conj-muistaa"}]}
{"word": "v\u00e4r\u00e4ytt\u00e4\u00e4", "conjugation": [{"1": "v\u00e4r\u00e4y", "2": "tt", "3": "t", "4": "\u00e4", "template_name": "fi-conj-muistaa"}]}
{"word": "v\u00e4rehti\u00e4", "conjugation": [{"1": "v\u00e4reh", "2": "t", "3": "d", "4": "\u00e4", "template_name": "fi-conj-sallia"}]}
{"word": "v\u00e4reill\u00e4", "conjugation": [{"1": "v\u00e4re", "2": "", "3": "", "4": "il", "5": "\u00e4", "template_name": "fi-conj-tulla"}]}
{"word": "v\u00e4rist\u00e4", "conjugation": [{"1": "v\u00e4r", "2": "", "3": "", "4": "i", "5": "\u00e4", "template_name": "fi-conj-rohkaista"}]}
{"word": "v\u00e4rist\u00e4\u00e4", "conjugation": [{"1": "v\u00e4rist", "2": "", "3": "", "4": "\u00e4", "template_name": "fi-conj-muistaa"}]}
{"word": "v\u00e4risytt\u00e4\u00e4", "conjugation": [{"1": "v\u00e4risy", "2": "tt", "3": "t", "4": "\u00e4", "template_name": "fi-conj-muistaa"}]}
{"word": "v\u00e4ritt\u00e4\u00e4", "conjugation": [{"1": "v\u00e4ri", "2": "tt", "3": "t", "4": "\u00e4", "template_name": "fi-conj-muistaa"}]}
{"word": "v\u00e4ritty\u00e4", "conjugation": [{"1": "v\u00e4ri", "2": "tt", "3": "t", "4": "y", "5": "\u00e4", "template_name": "fi-conj-sanoa"}]}
{"word": "v\u00e4rj\u00e4\u00e4nty\u00e4", "conjugation": [{"1": "v\u00e4rj\u00e4\u00e4", "2": "nt", "3": "nn", "4": "y", "5": "\u00e4", "template_name": "fi-conj-sanoa"}]}
{"word": "v\u00e4rj\u00e4t\u00e4", "conjugation": [{"1": "v\u00e4rj", "2": "", "3": "", "4": "\u00e4", "template_name": "fi-conj-salata"}]}
{"word": "v\u00e4rj\u00e4ytt\u00e4\u00e4", "conjugation": [{"1": "v\u00e4rj\u00e4y", "2": "tt", "3": "t", "4": "\u00e4", "template_name": "fi-conj-muistaa"}]}
{"word": "v\u00e4rj\u00e4yty\u00e4", "conjugation": [{"1": "v\u00e4rj\u00e4y", "2": "t", "3": "d", "4": "y", "5": "\u00e4", "template_name": "fi-conj-sanoa"}]}
{"word": "v\u00e4rj\u00f6tell\u00e4", "conjugation": [{"1": "v\u00e4rj\u00f6", "2": "t", "3": "tt", "4": "el", "5": "\u00e4", "template_name": "fi-conj-tulla"}]}
{"word": "v\u00e4rj\u00f6tt\u00e4\u00e4", "conjugation": [{"1": "v\u00e4rj\u00f6", "2": "tt", "3": "t", "4": "\u00e4", "template_name": "fi-conj-muistaa"}]}
{"word": "v\u00e4rjy\u00e4", "conjugation": [{"1": "v\u00e4rj", "2": "", "3": "", "4": "y", "5": "\u00e4", "template_name": "fi-conj-sanoa"}]}
{"word": "v\u00e4rk\u00e4t\u00e4", "conjugation": [{"1": "v\u00e4r", "2": "k", "3": "kk", "4": "\u00e4", "template_name": "fi-conj-salata"}]}
{"word": "v\u00e4rnyt\u00e4", "conjugation": [{"1": "v\u00e4rn", "2": "", "3": "", "4": "y", "5": "\u00e4", "template_name": "fi-conj-katketa"}]}
{"word": "v\u00e4rv\u00e4t\u00e4", "conjugation": [{"1": "v\u00e4rv", "2": "", "3": "", "4": "\u00e4", "template_name": "fi-conj-salata"}]}
{"word": "v\u00e4rv\u00e4yty\u00e4", "conjugation": [{"1": "v\u00e4rv\u00e4y", "2": "t", "3": "d", "4": "y", "5": "\u00e4", "template_name": "fi-conj-sanoa"}]}
{"word": "v\u00e4s\u00e4ht\u00e4\u00e4", "conjugation": [{"1": "v\u00e4s\u00e4h", "2": "t", "3": "d", "4": "\u00e4", "template_name": "fi-conj-muistaa"}]}
{"word": "v\u00e4s\u00e4t\u00e4", "conjugation": [{"1": "v\u00e4s", "2": "", "3": "", "4": "\u00e4", "template_name": "fi-conj-salata"}]}
{"word": "v\u00e4sy\u00e4", "conjugation": [{"1": "v\u00e4s", "2": "", "3": "", "4": "y", "5": "\u00e4", "template_name": "fi-conj-sanoa"}]}
{"word": "v\u00e4sytt\u00e4\u00e4", "conjugation": [{"1": "v\u00e4sy", "2": "tt", "3": "t", "4": "\u00e4", "template_name": "fi-conj-muistaa"}]}
{"word": "v\u00e4tystell\u00e4", "conjugation": [{"1": "v\u00e4tyst", "2": "", "3": "", "4": "el", "5": "\u00e4", "template_name": "fi-conj-tulla"}]}
{"word": "vaa\u2019ata", "conjugation": [{"1": "vaa", "2": "'", "3": "k", "4": "a", "template_name": "fi-conj-salata"}]}
{"word": "vaahdota", "conjugation": [{"1": "vaah", "2": "d", "3": "t", "4": "o", "5": "a", "template_name": "fi-conj-katketa"}]}
{"word": "vaahdottaa", "conjugation": [{"1": "vaahdo", "2": "tt", "3": "t", "4": "a", "template_name": "fi-conj-muistaa"}]}
{"word": "vaahtoutua", "conjugation": [{"1": "vaahtou", "2": "t", "3": "d", "4": "u", "5": "a", "template_name": "fi-conj-sanoa"}]}
{"word": "vaaita", "conjugation": [{"1": "vaai", "2": "a", "template_name": "fi-conj-valita"}]}
{"word": "vaakkua", "conjugation": [{"1": "vaa", "2": "kk", "3": "k", "4": "u", "5": "a", "template_name": "fi-conj-sanoa"}]}
{"word": "vaalentaa", "conjugation": [{"1": "vaalen", "2": "a", "template_name": "fi-conj-huutaa"}]}
{"word": "vaalentua", "conjugation": [{"1": "vaale", "2": "nt", "3": "nn", "4": "u", "5": "a", "template_name": "fi-conj-sanoa"}]}
{"word": "vaaleta", "conjugation": [{"1": "vaal", "2": "", "3": "", "4": "e", "5": "a", "template_name": "fi-conj-vanheta"}]}
{"word": "vaalia", "conjugation": [{"1": "vaal", "2": "", "3": "", "4": "a", "template_name": "fi-conj-sallia"}]}
{"word": "vaania", "conjugation": [{"1": "vaan", "2": "", "3": "", "4": "a", "template_name": "fi-conj-sallia"}]}
{"word": "vaapertaa", "conjugation": [{"1": "vaaper", "2": "a", "template_name": "fi-conj-huutaa"}]}
{"word": "vaappua", "conjugation": [{"1": "vaa", "2": "pp", "3": "p", "4": "u", "5": "a", "template_name": "fi-conj-sanoa"}]}
{"word": "vaaputtaa", "conjugation": [{"1": "vaapu", "2": "tt", "3": "t", "4": "a", "template_name": "fi-conj-muistaa"}]}
{"word": "vaarantaa", "conjugation": [{"1": "vaaran", "2": "a", "template_name": "fi-conj-huutaa"}]}
{"word": "vaarantua", "conjugation": [{"1": "vaara", "2": "nt", "3": "nn", "4": "u", "5": "a", "template_name": "fi-conj-sanoa"}]}
{"word": "vaarinottaa", "conjugation": [{"1": "vaarino", "2": "tt", "3": "t", "4": "a", "template_name": "fi-conj-muistaa"}]}
{"word": "vaarnata", "conjugation": [{"1": "vaarn", "2": "", "3": "", "4": "a", "template_name": "fi-conj-salata"}]}
{"word": "vaarua", "conjugation": [{"1": "vaar", "2": "", "3": "", "4": "u", "5": "a", "template_name": "fi-conj-sanoa"}]}
{"word": "vaata", "conjugation": [{"1": "va", "2": "", "3": "k", "4": "a", "template_name": "fi-conj-salata"}]}
{"word": "vaatehtia", "conjugation": [{"1": "vaateh", "2": "t", "3": "d", "4": "a", "template_name": "fi-conj-sallia"}]}
{"word": "vaatettaa", "conjugation": [{"1": "vaate", "2": "tt", "3": "t", "4": "a", "template_name": "fi-conj-muistaa"}]}
{"word": "vaatia itselleen", "conjugation": [{"1": "vaa", "2": "t", "3": "d", "4": "a", "q1sg": "itselleni", "q2sg": "itsellesi", "q1pl": "itsellemme", "q2pl": "itsellenne", "q3p": "itselleen", "qpass": "itselle", "template_name": "fi-conj-sallia"}]}
{"word": "vaatia", "conjugation": [{"1": "vaa", "2": "t", "3": "d", "4": "a", "template_name": "fi-conj-sallia"}]}
{"word": "vaellella", "conjugation": [{"1": "vae", "2": "ll", "3": "lt", "4": "el", "5": "a", "template_name": "fi-conj-tulla"}]}
{"word": "vaeltaa", "conjugation": [{"1": "vael", "2": "a", "template_name": "fi-conj-huutaa"}]}
{"word": "vahata", "conjugation": [{"1": "vah", "2": "", "3": "", "4": "a", "template_name": "fi-conj-salata"}]}
{"word": "vahdata", "conjugation": [{"1": "vah", "2": "d", "3": "t", "4": "a", "template_name": "fi-conj-salata"}]}
{"word": "vahingoittaa", "conjugation": [{"1": "vahingoi", "2": "tt", "3": "t", "4": "a", "template_name": "fi-conj-muistaa"}]}
{"word": "vahingoittua", "conjugation": [{"1": "vahingoi", "2": "tt", "3": "t", "4": "u", "5": "a", "template_name": "fi-conj-sanoa"}]}
{"word": "vahtia", "conjugation": [{"1": "vah", "2": "t", "3": "d", "4": "a", "template_name": "fi-conj-sallia"}]}
{"word": "vahventaa", "conjugation": [{"1": "vahven", "2": "a", "template_name": "fi-conj-huutaa"}]}
{"word": "vahventua", "conjugation": [{"1": "vahve", "2": "nt", "3": "nn", "4": "u", "5": "a", "template_name": "fi-conj-sanoa"}]}
{"word": "vahveta", "conjugation": [{"1": "vahv", "2": "", "3": "", "4": "e", "5": "a", "template_name": "fi-conj-vanheta"}]}
{"word": "vahvistaa", "conjugation": [{"1": "vahvist", "2": "", "3": "", "4": "a", "template_name": "fi-conj-muistaa"}]}
{"word": "vahvistua", "conjugation": [{"1": "vahvist", "2": "", "3": "", "4": "u", "5": "a", "template_name": "fi-conj-sanoa"}]}
{"word": "vahvistuttaa", "conjugation": [{"1": "vahvistu", "2": "tt", "3": "t", "4": "a", "template_name": "fi-conj-muistaa"}]}
{"word": "vaientaa", "conjugation": [{"1": "vaien", "2": "a", "template_name": "fi-conj-huutaa"}]}
{"word": "vaientua", "conjugation": [{"1": "vaie", "2": "nt", "3": "nn", "4": "u", "5": "a", "template_name": "fi-conj-sanoa"}]}
{"word": "vaieta", "conjugation": [{"1": "vai", "2": "", "3": "k", "4": "e", "5": "a", "template_name": "fi-conj-vanheta"}]}
{"word": "vaihdella", "conjugation": [{"1": "vaih", "2": "d", "3": "t", "4": "el", "5": "a", "template_name": "fi-conj-tulla"}]}
{"word": "vaiheistaa", "conjugation": [{"1": "vaiheist", "2": "", "3": "", "4": "a", "template_name": "fi-conj-muistaa"}]}
{"word": "vaiheittaa", "conjugation": [{"1": "vaihei", "2": "tt", "3": "t", "4": "a", "template_name": "fi-conj-muistaa"}]}
{"word": "vaihtaa", "conjugation": [{"1": "vaih", "2": "t", "3": "d", "4": "a", "template_name": "fi-conj-kaivaa"}]}
{"word": "vaihtua", "conjugation": [{"1": "vaih", "2": "t", "3": "d", "4": "u", "5": "a", "template_name": "fi-conj-sanoa"}]}
{"word": "vaikeroida", "conjugation": [{"1": "vaikeroi", "2": "a", "template_name": "fi-conj-voida"}]}
{"word": "vaikerrella", "conjugation": [{"1": "vaike", "2": "rr", "3": "rt", "4": "el", "5": "a", "template_name": "fi-conj-tulla"}]}
{"word": "vaikertaa", "conjugation": [{"1": "vaiker", "2": "a", "template_name": "fi-conj-huutaa"}]}
{"word": "vaikeuttaa", "conjugation": [{"1": "vaikeu", "2": "tt", "3": "t", "4": "a", "template_name": "fi-conj-muistaa"}]}
{"word": "vaikeutua", "conjugation": [{"1": "vaikeu", "2": "t", "3": "d", "4": "u", "5": "a", "template_name": "fi-conj-sanoa"}]}
{"word": "vaikuttaa", "conjugation": [{"1": "vaiku", "2": "tt", "3": "t", "4": "a", "template_name": "fi-conj-muistaa"}]}
{"word": "vaikuttua", "conjugation": [{"1": "vaiku", "2": "tt", "3": "t", "4": "u", "5": "a", "template_name": "fi-conj-sanoa"}]}
{"word": "vaimentaa", "conjugation": [{"1": "vaimen", "2": "a", "template_name": "fi-conj-huutaa"}]}
{"word": "vaimentua", "conjugation": [{"1": "vaime", "2": "nt", "3": "nn", "4": "u", "5": "a", "template_name": "fi-conj-sanoa"}]}
{"word": "vaimeta", "conjugation": [{"1": "vaim", "2": "", "3": "", "4": "e", "5": "a", "template_name": "fi-conj-vanheta"}]}
{"word": "vainota", "conjugation": [{"1": "vain", "2": "", "3": "", "4": "o", "5": "a", "template_name": "fi-conj-katketa"}]}
{"word": "vainuta", "conjugation": [{"1": "vain", "2": "", "3": "", "4": "u", "5": "a", "template_name": "fi-conj-katketa"}]}
{"word": "vaipua", "conjugation": [{"1": "vai", "2": "p", "3": "v", "4": "u", "5": "a", "template_name": "fi-conj-sanoa"}]}
{"word": "vaistota", "conjugation": [{"1": "vaist", "2": "", "3": "", "4": "o", "5": "a", "template_name": "fi-conj-katketa"}]}
{"word": "vaivaantua", "conjugation": [{"1": "vaivaa", "2": "nt", "3": "nn", "4": "u", "5": "a", "template_name": "fi-conj-sanoa"}]}
{"word": "vaivata", "conjugation": [{"1": "vaiv", "2": "", "3": "", "4": "a", "template_name": "fi-conj-salata"}]}
{"word": "vaivautua", "conjugation": [{"1": "vaivau", "2": "t", "3": "d", "4": "u", "5": "a", "template_name": "fi-conj-sanoa"}]}
{"word": "vaivuttaa", "conjugation": [{"1": "vaivu", "2": "tt", "3": "t", "4": "a", "template_name": "fi-conj-muistaa"}]}
{"word": "vajauttaa", "conjugation": [{"1": "vajau", "2": "tt", "3": "t", "4": "a", "template_name": "fi-conj-muistaa"}]}
{"word": "vajentaa", "conjugation": [{"1": "vajen", "2": "a", "template_name": "fi-conj-huutaa"}]}
{"word": "vajentua", "conjugation": [{"1": "vaje", "2": "nt", "3": "nn", "4": "u", "5": "a", "template_name": "fi-conj-sanoa"}]}
{"word": "vajeta", "conjugation": [{"1": "vaj", "2": "", "3": "", "4": "e", "5": "a", "template_name": "fi-conj-vanheta"}]}
{"word": "vajota", "conjugation": [{"1": "vaj", "2": "", "3": "", "4": "o", "5": "a", "template_name": "fi-conj-katketa"}]}
{"word": "vajottaa", "conjugation": [{"1": "vajo", "2": "tt", "3": "t", "4": "a", "template_name": "fi-conj-muistaa"}]}
{"word": "vajuuttaa", "conjugation": [{"1": "vajuu", "2": "tt", "3": "t", "4": "a", "template_name": "fi-conj-muistaa"}]}
{"word": "vakaannuttaa", "conjugation": [{"1": "vakaannu", "2": "tt", "3": "t", "4": "a", "template_name": "fi-conj-muistaa"}]}
{"word": "vakaantua", "conjugation": [{"1": "vakaa", "2": "nt", "3": "nn", "4": "u", "5": "a", "template_name": "fi-conj-sanoa"}]}
{"word": "vakauttaa", "conjugation": [{"1": "vakau", "2": "tt", "3": "t", "4": "a", "template_name": "fi-conj-muistaa"}]}
{"word": "vakauttaa", "conjugation": [{"1": "vakau", "2": "tt", "3": "t", "4": "a", "template_name": "fi-conj-muistaa"}]}
{"word": "vakautua", "conjugation": [{"1": "vakau", "2": "t", "3": "d", "4": "u", "5": "a", "template_name": "fi-conj-sanoa"}]}
{"word": "vakavaraistua", "conjugation": [{"1": "vakavaraist", "2": "", "3": "", "4": "u", "5": "a", "template_name": "fi-conj-sanoa"}]}
{"word": "vakavoida", "conjugation": [{"1": "vakavoi", "2": "a", "template_name": "fi-conj-voida"}]}
{"word": "vakavoittaa", "conjugation": [{"1": "vakavoi", "2": "tt", "3": "t", "4": "a", "template_name": "fi-conj-muistaa"}]}
{"word": "vakavoitua", "conjugation": [{"1": "vakavoi", "2": "t", "3": "d", "4": "u", "5": "a", "template_name": "fi-conj-sanoa"}]}
{"word": "vakiintua", "conjugation": [{"1": "vakii", "2": "nt", "3": "nn", "4": "u", "5": "a", "template_name": "fi-conj-sanoa"}]}
{"word": "vakinaistaa", "conjugation": [{"1": "vakinaist", "2": "", "3": "", "4": "a", "template_name": "fi-conj-muistaa"}]}
{"word": "vakinaistua", "conjugation": [{"1": "vakinaist", "2": "", "3": "", "4": "u", "5": "a", "template_name": "fi-conj-sanoa"}]}
{"word": "vakinaistuttaa", "conjugation": [{"1": "vakinaistu", "2": "tt", "3": "t", "4": "a", "template_name": "fi-conj-muistaa"}]}
{"word": "vakioida", "conjugation": [{"1": "vakioi", "2": "a", "template_name": "fi-conj-voida"}]}
{"word": "vakioitua", "conjugation": [{"1": "vakioi", "2": "t", "3": "d", "4": "u", "5": "a", "template_name": "fi-conj-sanoa"}]}
{"word": "vakoilla", "conjugation": [{"1": "vak", "2": "", "3": "", "4": "oil", "5": "a", "template_name": "fi-conj-tulla"}]}
{"word": "vakuutella", "conjugation": [{"1": "vakuu", "2": "t", "3": "tt", "4": "el", "5": "a", "template_name": "fi-conj-tulla"}]}
{"word": "vakuuttaa", "conjugation": [{"1": "vakuu", "2": "tt", "3": "t", "4": "a", "template_name": "fi-conj-muistaa"}]}
{"word": "vakuuttautua", "conjugation": [{"1": "vakuuttau", "2": "t", "3": "d", "4": "u", "5": "a", "template_name": "fi-conj-sanoa"}]}
{"word": "vakuuttua", "conjugation": [{"1": "vakuu", "2": "tt", "3": "t", "4": "u", "5": "a", "template_name": "fi-conj-sanoa"}]}
{"word": "valaa", "conjugation": [{"1": "val", "2": "", "3": "", "4": "a", "template_name": "fi-conj-kaivaa"}]}
{"word": "valahtaa", "conjugation": [{"1": "valah", "2": "t", "3": "d", "4": "a", "template_name": "fi-conj-muistaa"}]}
{"word": "valaista", "conjugation": [{"1": "val", "2": "", "3": "", "4": "ai", "5": "a", "template_name": "fi-conj-rohkaista"}]}
{"word": "valaistua", "conjugation": [{"1": "valaist", "2": "", "3": "", "4": "u", "5": "a", "template_name": "fi-conj-sanoa"}]}
{"word": "valehdella", "conjugation": [{"1": "valeh", "2": "d", "3": "t", "4": "el", "5": "a", "template_name": "fi-conj-tulla"}]}
{"word": "valella", "conjugation": [{"1": "val", "2": "", "3": "", "4": "el", "5": "a", "template_name": "fi-conj-tulla"}]}
{"word": "validoida", "conjugation": [{"1": "validoi", "2": "a", "template_name": "fi-conj-voida"}]}
{"word": "valikoida", "conjugation": [{"1": "valikoi", "2": "a", "template_name": "fi-conj-voida"}]}
{"word": "valikoitua", "conjugation": [{"1": "valikoi", "2": "t", "3": "d", "4": "u", "5": "a", "template_name": "fi-conj-sanoa"}]}
{"word": "valistaa", "conjugation": [{"1": "valist", "2": "", "3": "", "4": "a", "template_name": "fi-conj-muistaa"}]}
{"word": "valistua", "conjugation": [{"1": "valist", "2": "", "3": "", "4": "u", "5": "a", "template_name": "fi-conj-sanoa"}]}
{"word": "valita", "conjugation": [{"1": "vali", "2": "a", "template_name": "fi-conj-valita"}]}
{"word": "valitella", "conjugation": [{"1": "vali", "2": "t", "3": "tt", "4": "el", "5": "a", "template_name": "fi-conj-tulla"}]}
{"word": "valittaa", "conjugation": [{"1": "vali", "2": "tt", "3": "t", "4": "a", "template_name": "fi-conj-muistaa"}]}
{"word": "valituttaa", "conjugation": [{"1": "valitu", "2": "tt", "3": "t", "4": "a", "template_name": "fi-conj-muistaa"}]}
{"word": "valiutua", "conjugation": [{"1": "valiu", "2": "t", "3": "d", "4": "u", "5": "a", "template_name": "fi-conj-sanoa"}]}
{"word": "valjastaa", "conjugation": [{"1": "valjast", "2": "", "3": "", "4": "a", "template_name": "fi-conj-muistaa"}]}
{"word": "valjeta", "conjugation": [{"1": "val", "2": "j", "3": "k", "4": "e", "5": "a", "template_name": "fi-conj-vanheta"}]}
{"word": "valkaista", "conjugation": [{"1": "valk", "2": "", "3": "", "4": "ai", "5": "a", "template_name": "fi-conj-rohkaista"}]}
{"word": "valkata", "conjugation": [{"1": "val", "2": "k", "3": "kk", "4": "a", "template_name": "fi-conj-salata"}]}
{"word": "vallata", "conjugation": [{"1": "va", "2": "ll", "3": "lt", "4": "a", "template_name": "fi-conj-salata"}]}
{"word": "vallita", "conjugation": [{"1": "valli", "2": "a", "template_name": "fi-conj-valita"}]}
{"word": "valloittaa", "conjugation": [{"1": "valloi", "2": "tt", "3": "t", "4": "a", "template_name": "fi-conj-muistaa"}]}
{"word": "valmentaa", "conjugation": [{"1": "valmen", "2": "a", "template_name": "fi-conj-huutaa"}]}
{"word": "valmentautua", "conjugation": [{"1": "valmentau", "2": "t", "3": "d", "4": "u", "5": "a", "template_name": "fi-conj-sanoa"}]}
{"word": "valmistaa", "conjugation": [{"1": "valmist", "2": "", "3": "", "4": "a", "template_name": "fi-conj-muistaa"}]}
{"word": "valmistautua", "conjugation": [{"1": "valmistau", "2": "t", "3": "d", "4": "u", "5": "a", "template_name": "fi-conj-sanoa"}]}
{"word": "valmistella", "conjugation": [{"1": "valmist", "2": "", "3": "", "4": "el", "5": "a", "template_name": "fi-conj-tulla"}]}
{"word": "valmistua", "conjugation": [{"1": "valmist", "2": "", "3": "", "4": "u", "5": "a", "template_name": "fi-conj-sanoa"}]}
{"word": "valokopioida", "conjugation": [{"1": "valokopioi", "2": "a", "template_name": "fi-conj-voida"}]}
{"word": "valokuvata", "conjugation": [{"1": "valokuv", "2": "", "3": "", "4": "a", "template_name": "fi-conj-salata"}]}
{"word": "valostua", "conjugation": [{"1": "valost", "2": "", "3": "", "4": "u", "5": "a", "template_name": "fi-conj-sanoa"}]}
{"word": "valottaa", "conjugation": [{"1": "valo", "2": "tt", "3": "t", "4": "a", "template_name": "fi-conj-muistaa"}]}
{"word": "valottua", "conjugation": [{"1": "valo", "2": "tt", "3": "t", "4": "u", "5": "a", "template_name": "fi-conj-sanoa"}]}
{"word": "valpastua", "conjugation": [{"1": "valpast", "2": "", "3": "", "4": "u", "5": "a", "template_name": "fi-conj-sanoa"}]}
{"word": "valssata", "conjugation": [{"1": "valss", "2": "", "3": "", "4": "a", "template_name": "fi-conj-salata"}]}
{"word": "valtavirtaistaa", "conjugation": [{"1": "valtavirtaist", "2": "", "3": "", "4": "a", "template_name": "fi-conj-muistaa"}]}
{"word": "valtiollistaa", "conjugation": [{"1": "valtiollist", "2": "", "3": "", "4": "a", "template_name": "fi-conj-muistaa"}]}
{"word": "valtiollistua", "conjugation": [{"1": "valtiollist", "2": "", "3": "", "4": "u", "5": "a", "template_name": "fi-conj-sanoa"}]}
{"word": "valtuuttaa", "conjugation": [{"1": "valtuu", "2": "tt", "3": "t", "4": "a", "template_name": "fi-conj-muistaa"}]}
{"word": "valua kuiviin", "conjugation": [{"1": "val", "2": "", "3": "", "4": "u", "5": "a", "qual": "kuiviin", "template_name": "fi-conj-sanoa"}]}
{"word": "valuttaa", "conjugation": [{"1": "valu", "2": "tt", "3": "t", "4": "a", "template_name": "fi-conj-muistaa"}]}
{"word": "valveuttaa", "conjugation": [{"1": "valveu", "2": "tt", "3": "t", "4": "a", "template_name": "fi-conj-muistaa"}]}
{"word": "valveutua", "conjugation": [{"1": "valveu", "2": "t", "3": "d", "4": "u", "5": "a", "template_name": "fi-conj-sanoa"}]}
{"word": "valvoa", "conjugation": [{"1": "valv", "2": "", "3": "", "4": "o", "5": "a", "template_name": "fi-conj-sanoa"}]}
{"word": "valvoskella", "conjugation": [{"1": "valvosk", "2": "", "3": "", "4": "el", "5": "a", "template_name": "fi-conj-tulla"}]}
{"word": "valvottaa", "conjugation": [{"1": "valvo", "2": "tt", "3": "t", "4": "a", "template_name": "fi-conj-muistaa"}]}
{"word": "vammauttaa", "conjugation": [{"1": "vammau", "2": "tt", "3": "t", "4": "a", "template_name": "fi-conj-muistaa"}]}
{"word": "vammautua", "conjugation": [{"1": "vammau", "2": "t", "3": "d", "4": "u", "5": "a", "template_name": "fi-conj-sanoa"}]}
{"word": "vampata", "conjugation": [{"1": "vam", "2": "p", "3": "pp", "4": "a", "template_name": "fi-conj-salata"}]}
{"word": "vandalisoida", "conjugation": [{"1": "vandalisoi", "2": "a", "template_name": "fi-conj-voida"}]}
{"word": "vangita", "conjugation": [{"1": "vangi", "2": "a", "template_name": "fi-conj-valita"}]}
{"word": "vangituttaa", "conjugation": [{"1": "vangitu", "2": "tt", "3": "t", "4": "a", "template_name": "fi-conj-muistaa"}]}
{"word": "vanhentaa", "conjugation": [{"1": "vanhen", "2": "a", "template_name": "fi-conj-huutaa"}]}
{"word": "vanhentua", "conjugation": [{"1": "vanhe", "2": "nt", "3": "nn", "4": "u", "5": "a", "template_name": "fi-conj-sanoa"}]}
{"word": "vanheta", "conjugation": [{"1": "vanh", "2": "", "3": "", "4": "e", "5": "a", "template_name": "fi-conj-vanheta"}]}
{"word": "vanhurskauttaa", "conjugation": [{"1": "vanhurskau", "2": "tt", "3": "t", "4": "a", "template_name": "fi-conj-muistaa"}]}
{"word": "vankentaa", "conjugation": [{"1": "vanken", "2": "a", "template_name": "fi-conj-huutaa"}]}
{"word": "vankentua", "conjugation": [{"1": "vanke", "2": "nt", "3": "nn", "4": "u", "5": "a", "template_name": "fi-conj-sanoa"}]}
{"word": "vanketa", "conjugation": [{"1": "van", "2": "k", "3": "kk", "4": "e", "5": "a", "template_name": "fi-conj-vanheta"}]}
{"word": "vankistaa", "conjugation": [{"1": "vankist", "2": "", "3": "", "4": "a", "template_name": "fi-conj-muistaa"}]}
{"word": "vankistua", "conjugation": [{"1": "vankist", "2": "", "3": "", "4": "u", "5": "a", "template_name": "fi-conj-sanoa"}]}
{"word": "vannehtia", "conjugation": [{"1": "vanneh", "2": "t", "3": "d", "4": "a", "template_name": "fi-conj-sallia"}]}
{"word": "vannoa", "conjugation": [{"1": "vann", "2": "", "3": "", "4": "o", "5": "a", "template_name": "fi-conj-sanoa"}]}
{"word": "vannottaa", "conjugation": [{"1": "vanno", "2": "tt", "3": "t", "4": "a", "template_name": "fi-conj-muistaa"}]}
{"word": "vanua", "conjugation": [{"1": "van", "2": "", "3": "", "4": "u", "5": "a", "template_name": "fi-conj-sanoa"}]}
{"word": "vanuttaa", "conjugation": [{"1": "vanu", "2": "tt", "3": "t", "4": "a", "template_name": "fi-conj-muistaa"}]}
{"word": "vanuttua", "conjugation": [{"1": "vanu", "2": "tt", "3": "t", "4": "u", "5": "a", "template_name": "fi-conj-sanoa"}]}
{"word": "vapaamielisty\u00e4", "conjugation": [{"1": "vapaamielist", "2": "", "3": "", "4": "y", "5": "\u00e4", "template_name": "fi-conj-sanoa"}]}
{"word": "vapahtaa", "conjugation": [{"1": "vapah", "2": "t", "3": "d", "4": "a", "template_name": "fi-conj-muistaa"}]}
{"word": "vapauttaa", "conjugation": [{"1": "vapau", "2": "tt", "3": "t", "4": "a", "template_name": "fi-conj-muistaa"}]}
{"word": "vapautua", "conjugation": [{"1": "vapau", "2": "t", "3": "d", "4": "u", "5": "a", "template_name": "fi-conj-sanoa"}]}
{"word": "vapettaa", "conjugation": [{"1": "vape", "2": "tt", "3": "t", "4": "a", "template_name": "fi-conj-muistaa"}]}
{"word": "vapista", "conjugation": [{"1": "vap", "2": "", "3": "", "4": "i", "5": "a", "template_name": "fi-conj-rohkaista"}]}
{"word": "vapisuttaa", "conjugation": [{"1": "vapisu", "2": "tt", "3": "t", "4": "a", "template_name": "fi-conj-muistaa"}]}
{"word": "varastella", "conjugation": [{"1": "varast", "2": "", "3": "", "4": "el", "5": "a", "template_name": "fi-conj-tulla"}]}
{"word": "varastoida", "conjugation": [{"1": "varastoi", "2": "a", "template_name": "fi-conj-voida"}]}
{"word": "varastoitua", "conjugation": [{"1": "varastoi", "2": "t", "3": "d", "4": "u", "5": "a", "template_name": "fi-conj-sanoa"}]}
{"word": "varata", "conjugation": [{"1": "var", "2": "", "3": "", "4": "a", "template_name": "fi-conj-salata"}]}
{"word": "varautua", "conjugation": [{"1": "varau", "2": "t", "3": "d", "4": "u", "5": "a", "template_name": "fi-conj-sanoa"}]}
{"word": "varhentaa", "conjugation": [{"1": "varhen", "2": "a", "template_name": "fi-conj-huutaa"}]}
{"word": "varhentua", "conjugation": [{"1": "varhe", "2": "nt", "3": "nn", "4": "u", "5": "a", "template_name": "fi-conj-sanoa"}]}
{"word": "varioida", "conjugation": [{"1": "varioi", "2": "a", "template_name": "fi-conj-voida"}]}
{"word": "varista", "conjugation": [{"1": "var", "2": "", "3": "", "4": "i", "5": "a", "template_name": "fi-conj-rohkaista"}]}
{"word": "varistaa", "conjugation": [{"1": "varist", "2": "", "3": "", "4": "a", "template_name": "fi-conj-muistaa"}]}
{"word": "varistella", "conjugation": [{"1": "varist", "2": "", "3": "", "4": "el", "5": "a", "template_name": "fi-conj-tulla"}]}
{"word": "varjella", "conjugation": [{"1": "varj", "2": "", "3": "", "4": "el", "5": "a", "template_name": "fi-conj-tulla"}]}
{"word": "varjeltua", "conjugation": [{"1": "varje", "2": "lt", "3": "ll", "4": "u", "5": "a", "template_name": "fi-conj-sanoa"}]}
{"word": "varjonyrkkeill\u00e4", "conjugation": [{"1": "varjonyrkk", "2": "", "3": "", "4": "eil", "5": "\u00e4", "template_name": "fi-conj-tulla"}]}
{"word": "varjostaa", "conjugation": [{"1": "varjost", "2": "", "3": "", "4": "a", "template_name": "fi-conj-muistaa"}]}
{"word": "varjostua", "conjugation": [{"1": "varjost", "2": "", "3": "", "4": "u", "5": "a", "template_name": "fi-conj-sanoa"}]}
{"word": "varjota", "conjugation": [{"1": "varj", "2": "", "3": "", "4": "o", "5": "a", "template_name": "fi-conj-katketa"}]}
{"word": "varmentaa", "conjugation": [{"1": "varmen", "2": "a", "template_name": "fi-conj-huutaa"}]}
{"word": "varmentua", "conjugation": [{"1": "varme", "2": "nt", "3": "nn", "4": "u", "5": "a", "template_name": "fi-conj-sanoa"}]}
{"word": "varmeta", "conjugation": [{"1": "varm", "2": "", "3": "", "4": "e", "5": "a", "template_name": "fi-conj-vanheta"}]}
{"word": "varmistaa", "conjugation": [{"1": "varmist", "2": "", "3": "", "4": "a", "template_name": "fi-conj-muistaa"}]}
{"word": "varmistautua", "conjugation": [{"1": "varmistau", "2": "t", "3": "d", "4": "u", "5": "a", "template_name": "fi-conj-sanoa"}]}
{"word": "varmistella", "conjugation": [{"1": "varmist", "2": "", "3": "", "4": "el", "5": "a", "template_name": "fi-conj-tulla"}]}
{"word": "varmistua", "conjugation": [{"1": "varmist", "2": "", "3": "", "4": "u", "5": "a", "template_name": "fi-conj-sanoa"}]}
{"word": "varmuuskopioida", "conjugation": [{"1": "varmuuskopioi", "2": "a", "template_name": "fi-conj-voida"}]}
{"word": "varoa", "conjugation": [{"1": "var", "2": "", "3": "", "4": "o", "5": "a", "template_name": "fi-conj-sanoa"}]}
{"word": "varoitella", "conjugation": [{"1": "varoi", "2": "t", "3": "tt", "4": "el", "5": "a", "template_name": "fi-conj-tulla"}]}
{"word": "varoittaa", "conjugation": [{"1": "varoi", "2": "tt", "3": "t", "4": "a", "template_name": "fi-conj-muistaa"}]}
{"word": "varpata", "conjugation": [{"1": "var", "2": "p", "3": "pp", "4": "a", "template_name": "fi-conj-salata"}]}
{"word": "varrastaa", "conjugation": [{"1": "varrast", "2": "", "3": "", "4": "a", "template_name": "fi-conj-muistaa"}]}
{"word": "varrentaa", "conjugation": [{"1": "varren", "2": "a", "template_name": "fi-conj-huutaa"}]}
{"word": "varrota", "conjugation": [{"1": "va", "2": "rr", "3": "rt", "4": "o", "5": "a", "template_name": "fi-conj-katketa"}]}
{"word": "varsoa", "conjugation": [{"1": "vars", "2": "", "3": "", "4": "o", "5": "a", "template_name": "fi-conj-sanoa"}]}
{"word": "varsottaa", "conjugation": [{"1": "varso", "2": "tt", "3": "t", "4": "a", "template_name": "fi-conj-muistaa"}]}
{"word": "varteenottaa", "conjugation": [{"1": "varteeno", "2": "tt", "3": "t", "4": "a", "template_name": "fi-conj-muistaa"}]}
{"word": "vartioida", "conjugation": [{"1": "vartioi", "2": "a", "template_name": "fi-conj-voida"}]}
{"word": "vartoa", "conjugation": [{"1": "va", "2": "rt", "3": "rr", "4": "o", "5": "a", "template_name": "fi-conj-sanoa"}]}
{"word": "varttaa", "conjugation": [{"1": "var", "2": "tt", "3": "t", "4": "a", "template_name": "fi-conj-kaivaa"}]}
{"word": "varttua", "conjugation": [{"1": "var", "2": "tt", "3": "t", "4": "u", "5": "a", "template_name": "fi-conj-sanoa"}]}
{"word": "varustaa", "conjugation": [{"1": "varust", "2": "", "3": "", "4": "a", "template_name": "fi-conj-muistaa"}]}
{"word": "varustautua", "conjugation": [{"1": "varustau", "2": "t", "3": "d", "4": "u", "5": "a", "template_name": "fi-conj-sanoa"}]}
{"word": "varustella", "conjugation": [{"1": "varust", "2": "", "3": "", "4": "el", "5": "a", "template_name": "fi-conj-tulla"}]}
{"word": "varvistaa", "conjugation": [{"1": "varvist", "2": "", "3": "", "4": "a", "template_name": "fi-conj-muistaa"}]}
{"word": "vasaroida", "conjugation": [{"1": "vasaroi", "2": "a", "template_name": "fi-conj-voida"}]}
{"word": "vasartaa", "conjugation": [{"1": "vasar", "2": "a", "template_name": "fi-conj-huutaa"}]}
{"word": "vasemmistolaistua", "conjugation": [{"1": "vasemmistolaist", "2": "", "3": "", "4": "u", "5": "a", "template_name": "fi-conj-sanoa"}]}
{"word": "vasikoida", "conjugation": [{"1": "vasikoi", "2": "a", "template_name": "fi-conj-voida"}]}
{"word": "vaskata", "conjugation": [{"1": "vask", "2": "", "3": "", "4": "a", "template_name": "fi-conj-salata"}]}
{"word": "vasoa", "conjugation": [{"1": "vas", "2": "", "3": "", "4": "o", "5": "a", "template_name": "fi-conj-sanoa"}]}
{"word": "vasoittaa", "conjugation": [{"1": "vasoi", "2": "tt", "3": "t", "4": "a", "template_name": "fi-conj-muistaa"}]}
{"word": "vastaanottaa", "conjugation": [{"1": "vastaano", "2": "tt", "3": "t", "4": "a", "template_name": "fi-conj-muistaa"}]}
{"word": "vastailla", "conjugation": [{"1": "vasta", "2": "", "3": "", "4": "il", "5": "a", "template_name": "fi-conj-tulla"}]}
{"word": "vastakahdentaa", "conjugation": [{"1": "vastakahden", "2": "a", "template_name": "fi-conj-huutaa"}]}
{"word": "vastata", "conjugation": [{"1": "vast", "2": "", "3": "", "4": "a", "template_name": "fi-conj-salata"}]}
{"word": "vastoa", "conjugation": [{"1": "vast", "2": "", "3": "", "4": "o", "5": "a", "template_name": "fi-conj-sanoa"}]}
{"word": "vastustaa", "conjugation": [{"1": "vastust", "2": "", "3": "", "4": "a", "template_name": "fi-conj-muistaa"}]}
{"word": "vastustella", "conjugation": [{"1": "vastust", "2": "", "3": "", "4": "el", "5": "a", "template_name": "fi-conj-tulla"}]}
{"word": "vatkaantua", "conjugation": [{"1": "vatkaa", "2": "nt", "3": "nn", "4": "u", "5": "a", "template_name": "fi-conj-sanoa"}]}
{"word": "vatkata", "conjugation": [{"1": "vatk", "2": "", "3": "", "4": "a", "template_name": "fi-conj-salata"}]}
{"word": "vatkautua", "conjugation": [{"1": "vatkau", "2": "t", "3": "d", "4": "u", "5": "a", "template_name": "fi-conj-sanoa"}]}
{"word": "vatkuttaa", "conjugation": [{"1": "vatku", "2": "tt", "3": "t", "4": "a", "template_name": "fi-conj-muistaa"}]}
{"word": "vatuloida", "conjugation": [{"1": "vatuloi", "2": "a", "template_name": "fi-conj-voida"}]}
{"word": "vatvoa", "conjugation": [{"1": "vatv", "2": "", "3": "", "4": "o", "5": "a", "template_name": "fi-conj-sanoa"}]}
{"word": "vauhdittaa", "conjugation": [{"1": "vauhdi", "2": "tt", "3": "t", "4": "a", "template_name": "fi-conj-muistaa"}]}
{"word": "vauhdittua", "conjugation": [{"1": "vauhdi", "2": "tt", "3": "t", "4": "u", "5": "a", "template_name": "fi-conj-sanoa"}]}
{"word": "vauhkoilla", "conjugation": [{"1": "vauhko", "2": "", "3": "", "4": "il", "5": "a", "template_name": "fi-conj-tulla"}]}
{"word": "vauhkoontua", "conjugation": [{"1": "vauhkoo", "2": "nt", "3": "nn", "4": "u", "5": "a", "template_name": "fi-conj-sanoa"}]}
{"word": "vauhkoutua", "conjugation": [{"1": "vauhkou", "2": "t", "3": "d", "4": "u", "5": "a", "template_name": "fi-conj-sanoa"}]}
{"word": "vaurastaa", "conjugation": [{"1": "vaurast", "2": "", "3": "", "4": "a", "template_name": "fi-conj-muistaa"}]}
{"word": "vaurastua", "conjugation": [{"1": "vaurast", "2": "", "3": "", "4": "u", "5": "a", "template_name": "fi-conj-sanoa"}]}
{"word": "vaurastuttaa", "conjugation": [{"1": "vaurastu", "2": "tt", "3": "t", "4": "a", "template_name": "fi-conj-muistaa"}]}
{"word": "vaurioittaa", "conjugation": [{"1": "vaurioi", "2": "tt", "3": "t", "4": "a", "template_name": "fi-conj-muistaa"}]}
{"word": "vaurioitua", "conjugation": [{"1": "vaurioi", "2": "t", "3": "d", "4": "u", "5": "a", "template_name": "fi-conj-sanoa"}]}
{"word": "vavahdella", "conjugation": [{"1": "vavah", "2": "d", "3": "t", "4": "el", "5": "a", "template_name": "fi-conj-tulla"}]}
{"word": "vavahduttaa", "conjugation": [{"1": "vavahdu", "2": "tt", "3": "t", "4": "a", "template_name": "fi-conj-muistaa"}]}
{"word": "vavahtaa", "conjugation": [{"1": "vavah", "2": "t", "3": "d", "4": "a", "template_name": "fi-conj-muistaa"}]}
{"word": "vavista", "conjugation": [{"1": "va", "2": "v", "3": "p", "4": "i", "5": "a", "template_name": "fi-conj-rohkaista"}]}
{"word": "vavisuttaa", "conjugation": [{"1": "vavisu", "2": "tt", "3": "t", "4": "a", "template_name": "fi-conj-muistaa"}]}
{"word": "ved\u00e4tt\u00e4\u00e4", "conjugation": [{"1": "ved\u00e4", "2": "tt", "3": "t", "4": "\u00e4", "template_name": "fi-conj-muistaa"}]}
{"word": "ved\u00e4tytt\u00e4\u00e4", "conjugation": [{"1": "ved\u00e4ty", "2": "tt", "3": "t", "4": "\u00e4", "template_name": "fi-conj-muistaa"}]}
{"word": "vedell\u00e4", "conjugation": [{"1": "ve", "2": "d", "3": "t", "4": "el", "5": "\u00e4", "template_name": "fi-conj-tulla"}]}
{"word": "vedostaa", "conjugation": [{"1": "vedost", "2": "", "3": "", "4": "a", "template_name": "fi-conj-muistaa"}]}
{"word": "vedostua", "conjugation": [{"1": "vedost", "2": "", "3": "", "4": "u", "5": "a", "template_name": "fi-conj-sanoa"}]}
{"word": "vedota", "conjugation": [{"1": "ve", "2": "d", "3": "t", "4": "o", "5": "a", "template_name": "fi-conj-katketa"}]}
{"word": "vedytt\u00e4\u00e4", "conjugation": [{"1": "vedy", "2": "tt", "3": "t", "4": "\u00e4", "template_name": "fi-conj-muistaa"}]}
{"word": "vehdata", "conjugation": [{"1": "veh", "2": "d", "3": "t", "4": "a", "template_name": "fi-conj-salata"}]}
{"word": "vehkeill\u00e4", "conjugation": [{"1": "vehke", "2": "", "3": "", "4": "il", "5": "\u00e4", "template_name": "fi-conj-tulla"}]}
{"word": "vehtailla", "conjugation": [{"1": "vehta", "2": "", "3": "", "4": "il", "5": "a", "template_name": "fi-conj-tulla"}]}
{"word": "veikata", "conjugation": [{"1": "vei", "2": "k", "3": "kk", "4": "a", "template_name": "fi-conj-salata"}]}
{"word": "veikeill\u00e4", "conjugation": [{"1": "veike", "2": "", "3": "", "4": "il", "5": "\u00e4", "template_name": "fi-conj-tulla"}]}
{"word": "veikistell\u00e4", "conjugation": [{"1": "veikist", "2": "", "3": "", "4": "el", "5": "\u00e4", "template_name": "fi-conj-tulla"}]}
{"word": "veikkailla", "conjugation": [{"1": "veikka", "2": "", "3": "", "4": "il", "5": "a", "template_name": "fi-conj-tulla"}]}
{"word": "veisata", "conjugation": [{"1": "veis", "2": "", "3": "", "4": "a", "template_name": "fi-conj-salata"}]}
{"word": "veisauttaa", "conjugation": [{"1": "veisau", "2": "tt", "3": "t", "4": "a", "template_name": "fi-conj-muistaa"}]}
{"word": "veist\u00e4\u00e4", "conjugation": [{"1": "veist", "2": "", "3": "", "4": "\u00e4", "template_name": "fi-conj-muistaa"}]}
{"word": "veistell\u00e4", "conjugation": [{"1": "veist", "2": "", "3": "", "4": "el", "5": "\u00e4", "template_name": "fi-conj-tulla"}]}
{"word": "veisuuttaa", "conjugation": [{"1": "veisuu", "2": "tt", "3": "t", "4": "a", "template_name": "fi-conj-muistaa"}]}
{"word": "veivata", "conjugation": [{"1": "veiv", "2": "", "3": "", "4": "a", "template_name": "fi-conj-salata"}]}
{"word": "vekata", "conjugation": [{"1": "ve", "2": "k", "3": "kk", "4": "a", "template_name": "fi-conj-salata"}]}
{"word": "vekitt\u00e4\u00e4", "conjugation": [{"1": "veki", "2": "tt", "3": "t", "4": "\u00e4", "template_name": "fi-conj-muistaa"}]}
{"word": "vektoroida", "conjugation": [{"1": "vektoroi", "2": "a", "template_name": "fi-conj-voida"}]}
{"word": "veljeill\u00e4", "conjugation": [{"1": "velje", "2": "", "3": "", "4": "il", "5": "\u00e4", "template_name": "fi-conj-tulla"}]}
{"word": "velkaannuttaa", "conjugation": [{"1": "velkaannu", "2": "tt", "3": "t", "4": "a", "template_name": "fi-conj-muistaa"}]}
{"word": "velkaantua", "conjugation": [{"1": "velkaa", "2": "nt", "3": "nn", "4": "u", "5": "a", "template_name": "fi-conj-sanoa"}]}
{"word": "velkauttaa", "conjugation": [{"1": "velkau", "2": "tt", "3": "t", "4": "a", "template_name": "fi-conj-muistaa"}]}
{"word": "velkautua", "conjugation": [{"1": "velkau", "2": "t", "3": "d", "4": "u", "5": "a", "template_name": "fi-conj-sanoa"}]}
{"word": "velkoa", "conjugation": [{"1": "vel", "2": "k", "3": "", "4": "o", "5": "a", "template_name": "fi-conj-sanoa"}]}
{"word": "velloa", "conjugation": [{"1": "vell", "2": "", "3": "", "4": "o", "5": "a", "template_name": "fi-conj-sanoa"}]}
{"word": "velmuilla", "conjugation": [{"1": "velm", "2": "", "3": "", "4": "uil", "5": "a", "template_name": "fi-conj-tulla"}]}
{"word": "veloittaa", "conjugation": [{"1": "veloi", "2": "tt", "3": "t", "4": "a", "template_name": "fi-conj-muistaa"}]}
{"word": "veltostaa", "conjugation": [{"1": "veltost", "2": "", "3": "", "4": "a", "template_name": "fi-conj-muistaa"}]}
{"word": "veltostua", "conjugation": [{"1": "veltost", "2": "", "3": "", "4": "u", "5": "a", "template_name": "fi-conj-sanoa"}]}
{"word": "veltostuttaa", "conjugation": [{"1": "veltostu", "2": "tt", "3": "t", "4": "a", "template_name": "fi-conj-muistaa"}]}
{"word": "velttoilla", "conjugation": [{"1": "veltto", "2": "", "3": "", "4": "il", "5": "a", "template_name": "fi-conj-tulla"}]}
{"word": "velttoutua", "conjugation": [{"1": "velttou", "2": "t", "3": "d", "4": "u", "5": "a", "template_name": "fi-conj-sanoa"}]}
{"word": "velvoittaa", "conjugation": [{"1": "velvoi", "2": "tt", "3": "t", "4": "a", "template_name": "fi-conj-muistaa"}]}
{"word": "vemputtaa", "conjugation": [{"1": "vempu", "2": "tt", "3": "t", "4": "a", "template_name": "fi-conj-muistaa"}]}
{"word": "ven\u00e4hdytt\u00e4\u00e4", "conjugation": [{"1": "ven\u00e4hdy", "2": "tt", "3": "t", "4": "\u00e4", "template_name": "fi-conj-muistaa"}]}
{"word": "ven\u00e4ht\u00e4\u00e4", "conjugation": [{"1": "ven\u00e4h", "2": "t", "3": "d", "4": "\u00e4", "template_name": "fi-conj-muistaa"}]}
{"word": "ven\u00e4j\u00e4nt\u00e4\u00e4", "conjugation": [{"1": "ven\u00e4j\u00e4n", "2": "\u00e4", "template_name": "fi-conj-huutaa"}]}
{"word": "ven\u00e4l\u00e4ist\u00e4\u00e4", "conjugation": [{"1": "ven\u00e4l\u00e4ist", "2": "", "3": "", "4": "\u00e4", "template_name": "fi-conj-muistaa"}]}
{"word": "ven\u00e4l\u00e4isty\u00e4", "conjugation": [{"1": "ven\u00e4l\u00e4ist", "2": "", "3": "", "4": "y", "5": "\u00e4", "template_name": "fi-conj-sanoa"}]}
{"word": "ven\u00e4ytt\u00e4\u00e4", "conjugation": [{"1": "ven\u00e4y", "2": "tt", "3": "t", "4": "\u00e4", "template_name": "fi-conj-muistaa"}]}
{"word": "venata", "conjugation": [{"1": "ven", "2": "", "3": "", "4": "a", "template_name": "fi-conj-salata"}]}
{"word": "veneill\u00e4", "conjugation": [{"1": "vene", "2": "", "3": "", "4": "il", "5": "\u00e4", "template_name": "fi-conj-tulla"}]}
{"word": "venkoilla", "conjugation": [{"1": "venko", "2": "", "3": "", "4": "il", "5": "a", "template_name": "fi-conj-tulla"}]}
{"word": "ventata", "conjugation": [{"1": "ven", "2": "t", "3": "tt", "4": "a", "template_name": "fi-conj-salata"}]}
{"word": "ventiloida", "conjugation": [{"1": "ventiloi", "2": "a", "template_name": "fi-conj-voida"}]}
{"word": "veny\u00e4", "conjugation": [{"1": "ven", "2": "", "3": "", "4": "y", "5": "\u00e4", "template_name": "fi-conj-sanoa"}]}
{"word": "venytell\u00e4", "conjugation": [{"1": "veny", "2": "t", "3": "tt", "4": "el", "5": "\u00e4", "template_name": "fi-conj-tulla"}]}
{"word": "venytt\u00e4\u00e4", "conjugation": [{"1": "veny", "2": "tt", "3": "t", "4": "\u00e4", "template_name": "fi-conj-muistaa"}]}
{"word": "venytt\u00e4yty\u00e4", "conjugation": [{"1": "venytt\u00e4y", "2": "t", "3": "d", "4": "y", "5": "\u00e4", "template_name": "fi-conj-sanoa"}]}
{"word": "venytty\u00e4", "conjugation": [{"1": "veny", "2": "tt", "3": "t", "4": "y", "5": "\u00e4", "template_name": "fi-conj-sanoa"}]}
{"word": "verbaalistaa", "conjugation": [{"1": "verbaalist", "2": "", "3": "", "4": "a", "template_name": "fi-conj-muistaa"}]}
{"word": "verbalisoida", "conjugation": [{"1": "verbalisoi", "2": "a", "template_name": "fi-conj-voida"}]}
{"word": "vereenty\u00e4", "conjugation": [{"1": "veree", "2": "nt", "3": "nn", "4": "y", "5": "\u00e4", "template_name": "fi-conj-sanoa"}]}
{"word": "verest\u00e4\u00e4", "conjugation": [{"1": "verest", "2": "", "3": "", "4": "\u00e4", "template_name": "fi-conj-muistaa"}]}
{"word": "veresty\u00e4", "conjugation": [{"1": "verest", "2": "", "3": "", "4": "y", "5": "\u00e4", "template_name": "fi-conj-sanoa"}]}
{"word": "verev\u00f6itt\u00e4\u00e4", "conjugation": [{"1": "verev\u00f6i", "2": "tt", "3": "t", "4": "\u00e4", "template_name": "fi-conj-muistaa"}]}
{"word": "verhoilla", "conjugation": [{"1": "verh", "2": "", "3": "", "4": "oil", "5": "a", "template_name": "fi-conj-tulla"}]}
{"word": "verhota", "conjugation": [{"1": "verh", "2": "", "3": "", "4": "o", "5": "a", "template_name": "fi-conj-katketa"}]}
{"word": "verifioida", "conjugation": [{"1": "verifioi", "2": "a", "template_name": "fi-conj-voida"}]}
{"word": "verist\u00e4\u00e4", "conjugation": [{"1": "verist", "2": "", "3": "", "4": "\u00e4", "template_name": "fi-conj-muistaa"}]}
{"word": "veristy\u00e4", "conjugation": [{"1": "verist", "2": "", "3": "", "4": "y", "5": "\u00e4", "template_name": "fi-conj-sanoa"}]}
{"word": "verkkoutua", "conjugation": [{"1": "verkkou", "2": "t", "3": "d", "4": "u", "5": "a", "template_name": "fi-conj-sanoa"}]}
{"word": "verkostoitua", "conjugation": [{"1": "verkostoi", "2": "t", "3": "d", "4": "u", "5": "a", "template_name": "fi-conj-sanoa"}]}
{"word": "verkostua", "conjugation": [{"1": "verkost", "2": "", "3": "", "4": "u", "5": "a", "template_name": "fi-conj-sanoa"}]}
{"word": "verkottaa", "conjugation": [{"1": "verko", "2": "tt", "3": "t", "4": "a", "template_name": "fi-conj-muistaa"}]}
{"word": "verkottua", "conjugation": [{"1": "verko", "2": "tt", "3": "t", "4": "u", "5": "a", "template_name": "fi-conj-sanoa"}]}
{"word": "vernissata", "conjugation": [{"1": "verniss", "2": "", "3": "", "4": "a", "template_name": "fi-conj-salata"}]}
{"word": "verottaa", "conjugation": [{"1": "vero", "2": "tt", "3": "t", "4": "a", "template_name": "fi-conj-muistaa"}]}
{"word": "verrata", "conjugation": [{"1": "ve", "2": "rr", "3": "rt", "4": "a", "template_name": "fi-conj-salata"}]}
{"word": "verrytell\u00e4", "conjugation": [{"1": "verry", "2": "t", "3": "tt", "4": "el", "5": "\u00e4", "template_name": "fi-conj-tulla"}]}
{"word": "verrytt\u00e4\u00e4", "conjugation": [{"1": "verry", "2": "tt", "3": "t", "4": "\u00e4", "template_name": "fi-conj-muistaa"}]}
{"word": "versoa", "conjugation": [{"1": "vers", "2": "", "3": "", "4": "o", "5": "a", "template_name": "fi-conj-sanoa"}]}
{"word": "vertailla", "conjugation": [{"1": "vert", "2": "", "3": "", "4": "ail", "5": "a", "template_name": "fi-conj-tulla"}]}
{"word": "vertauskuvallistaa", "conjugation": [{"1": "vertauskuvallist", "2": "", "3": "", "4": "a", "template_name": "fi-conj-muistaa"}]}
{"word": "vertautua", "conjugation": [{"1": "vertau", "2": "t", "3": "d", "4": "u", "5": "a", "template_name": "fi-conj-sanoa"}]}
{"word": "verty\u00e4", "conjugation": [{"1": "ve", "2": "rt", "3": "rr", "4": "y", "5": "\u00e4", "template_name": "fi-conj-sanoa"}]}
{"word": "vesakoitua", "conjugation": [{"1": "vesakoi", "2": "t", "3": "d", "4": "u", "5": "a", "template_name": "fi-conj-sanoa"}]}
{"word": "vesata", "conjugation": [{"1": "ves", "2": "", "3": "", "4": "a", "template_name": "fi-conj-salata"}]}
{"word": "vesij\u00e4\u00e4hdytt\u00e4\u00e4", "conjugation": [{"1": "vesij\u00e4\u00e4hdy", "2": "tt", "3": "t", "4": "\u00e4", "template_name": "fi-conj-muistaa"}]}
{"word": "vesileimata", "conjugation": [{"1": "vesileim", "2": "", "3": "", "4": "a", "template_name": "fi-conj-salata"}]}
{"word": "vesitiivist\u00e4\u00e4", "conjugation": [{"1": "vesitiivist", "2": "", "3": "", "4": "\u00e4", "template_name": "fi-conj-muistaa"}]}
{"word": "vesitt\u00e4\u00e4", "conjugation": [{"1": "vesi", "2": "tt", "3": "t", "4": "\u00e4", "template_name": "fi-conj-muistaa"}]}
{"word": "vesitty\u00e4", "conjugation": [{"1": "vesi", "2": "tt", "3": "t", "4": "y", "5": "\u00e4", "template_name": "fi-conj-sanoa"}]}
{"word": "vesoa", "conjugation": [{"1": "ves", "2": "", "3": "", "4": "o", "5": "a", "template_name": "fi-conj-sanoa"}]}
{"word": "vesoittua", "conjugation": [{"1": "vesoi", "2": "tt", "3": "t", "4": "u", "5": "a", "template_name": "fi-conj-sanoa"}]}
{"word": "vet\u00e4\u00e4 turpaan", "conjugation": [{"1": "ve", "2": "t", "3": "d", "4": "\u00e4", "qual": "turpaan", "template_name": "fi-conj-muistaa"}]}
{"word": "vet\u00e4\u00e4", "conjugation": [{"1": "ve", "2": "t", "3": "d", "4": "\u00e4", "template_name": "fi-conj-muistaa"}]}
{"word": "vet\u00e4\u00e4nty\u00e4", "conjugation": [{"1": "vet\u00e4\u00e4", "2": "nt", "3": "nn", "4": "y", "5": "\u00e4", "template_name": "fi-conj-sanoa"}]}
{"word": "vet\u00e4ist\u00e4", "conjugation": [{"1": "vet", "2": "", "3": "", "4": "\u00e4i", "5": "\u00e4", "template_name": "fi-conj-rohkaista"}]}
{"word": "vet\u00e4yty\u00e4", "conjugation": [{"1": "vet\u00e4y", "2": "t", "3": "d", "4": "y", "5": "\u00e4", "template_name": "fi-conj-sanoa"}]}
{"word": "vetel\u00f6itt\u00e4\u00e4", "conjugation": [{"1": "vetel\u00f6i", "2": "tt", "3": "t", "4": "\u00e4", "template_name": "fi-conj-muistaa"}]}
{"word": "vetel\u00f6ity\u00e4", "conjugation": [{"1": "vetel\u00f6i", "2": "t", "3": "d", "4": "y", "5": "\u00e4", "template_name": "fi-conj-sanoa"}]}
{"word": "vetelehti\u00e4", "conjugation": [{"1": "veteleh", "2": "t", "3": "d", "4": "\u00e4", "template_name": "fi-conj-sallia"}]}
{"word": "vetist\u00e4\u00e4", "conjugation": [{"1": "vetist", "2": "", "3": "", "4": "\u00e4", "template_name": "fi-conj-muistaa"}]}
{"word": "vetistell\u00e4", "conjugation": [{"1": "vetist", "2": "", "3": "", "4": "el", "5": "\u00e4", "template_name": "fi-conj-tulla"}]}
{"word": "vetisty\u00e4", "conjugation": [{"1": "vetist", "2": "", "3": "", "4": "y", "5": "\u00e4", "template_name": "fi-conj-sanoa"}]}
{"word": "vetkutella", "conjugation": [{"1": "vetku", "2": "t", "3": "tt", "4": "el", "5": "a", "template_name": "fi-conj-tulla"}]}
{"word": "vetkuttaa", "conjugation": [{"1": "vetku", "2": "tt", "3": "t", "4": "a", "template_name": "fi-conj-muistaa"}]}
{"word": "vetota", "conjugation": [{"1": "vet", "2": "", "3": "", "4": "o", "5": "a", "template_name": "fi-conj-katketa"}]}
{"word": "vetreytt\u00e4\u00e4", "conjugation": [{"1": "vetrey", "2": "tt", "3": "t", "4": "\u00e4", "template_name": "fi-conj-muistaa"}]}
{"word": "vetreyty\u00e4", "conjugation": [{"1": "vetrey", "2": "t", "3": "d", "4": "y", "5": "\u00e4", "template_name": "fi-conj-sanoa"}]}
{"word": "vetrist\u00e4\u00e4", "conjugation": [{"1": "vetrist", "2": "", "3": "", "4": "\u00e4", "template_name": "fi-conj-muistaa"}]}
{"word": "vetristy\u00e4", "conjugation": [{"1": "vetrist", "2": "", "3": "", "4": "y", "5": "\u00e4", "template_name": "fi-conj-sanoa"}]}
{"word": "vetty\u00e4", "conjugation": [{"1": "ve", "2": "tt", "3": "t", "4": "y", "5": "\u00e4", "template_name": "fi-conj-sanoa"}]}
{"word": "veuhtoa", "conjugation": [{"1": "veuh", "2": "t", "3": "d", "4": "o", "5": "a", "template_name": "fi-conj-sanoa"}]}
{"word": "videoida", "conjugation": [{"1": "videoi", "2": "a", "template_name": "fi-conj-voida"}]}
{"word": "videonauhoittaa", "conjugation": [{"1": "videonauhoi", "2": "tt", "3": "t", "4": "a", "template_name": "fi-conj-muistaa"}]}
{"word": "vied\u00e4 sivuun", "conjugation": [{"1": "vie", "2": "\u00e4", "qual": "sivuun", "template_name": "fi-conj-juoda"}]}
{"word": "vied\u00e4 ulos", "conjugation": [{"1": "vie", "2": "\u00e4", "qual": "ulos", "template_name": "fi-conj-juoda"}]}
{"word": "vied\u00e4", "conjugation": [{"1": "vie", "2": "\u00e4", "template_name": "fi-conj-juoda"}]}
{"word": "vieh\u00e4tt\u00e4\u00e4", "conjugation": [{"1": "vieh\u00e4", "2": "tt", "3": "t", "4": "\u00e4", "template_name": "fi-conj-muistaa"}]}
{"word": "viehty\u00e4", "conjugation": [{"1": "vieh", "2": "t", "3": "d", "4": "y", "5": "\u00e4", "template_name": "fi-conj-sanoa"}]}
{"word": "viekastella", "conjugation": [{"1": "viekast", "2": "", "3": "", "4": "el", "5": "a", "template_name": "fi-conj-tulla"}]}
{"word": "viekoitella", "conjugation": [{"1": "viekoi", "2": "t", "3": "tt", "4": "el", "5": "a", "template_name": "fi-conj-tulla"}]}
{"word": "viekoittaa", "conjugation": [{"1": "viekoi", "2": "tt", "3": "t", "4": "a", "template_name": "fi-conj-muistaa"}]}
{"word": "viekotella", "conjugation": [{"1": "vieko", "2": "t", "3": "tt", "4": "el", "5": "a", "template_name": "fi-conj-tulla"}]}
{"word": "viem\u00e4r\u00f6id\u00e4", "conjugation": [{"1": "viem\u00e4r\u00f6i", "2": "\u00e4", "template_name": "fi-conj-voida"}]}
{"word": "vier\u00e4ht\u00e4\u00e4", "conjugation": [{"1": "vier\u00e4h", "2": "t", "3": "d", "4": "\u00e4", "template_name": "fi-conj-muistaa"}]}
{"word": "vier\u00e4ytt\u00e4\u00e4", "conjugation": [{"1": "vier\u00e4y", "2": "tt", "3": "t", "4": "\u00e4", "template_name": "fi-conj-muistaa"}]}
{"word": "vieraannuttaa", "conjugation": [{"1": "vieraannu", "2": "tt", "3": "t", "4": "a", "template_name": "fi-conj-muistaa"}]}
{"word": "vierailla", "conjugation": [{"1": "vier", "2": "", "3": "", "4": "ail", "5": "a", "template_name": "fi-conj-tulla"}]}
{"word": "vierastaa", "conjugation": [{"1": "vierast", "2": "", "3": "", "4": "a", "template_name": "fi-conj-muistaa"}]}
{"word": "vierastuttaa", "conjugation": [{"1": "vierastu", "2": "tt", "3": "t", "4": "a", "template_name": "fi-conj-muistaa"}]}
{"word": "vierauttaa", "conjugation": [{"1": "vierau", "2": "tt", "3": "t", "4": "a", "template_name": "fi-conj-muistaa"}]}
{"word": "vierautua", "conjugation": [{"1": "vierau", "2": "t", "3": "d", "4": "u", "5": "a", "template_name": "fi-conj-sanoa"}]}
{"word": "viereksi\u00e4", "conjugation": [{"1": "viereks", "2": "", "3": "", "4": "\u00e4", "template_name": "fi-conj-sallia"}]}
{"word": "vieri\u00e4", "conjugation": [{"1": "vier", "2": "", "3": "", "4": "\u00e4", "template_name": "fi-conj-sallia"}]}
{"word": "vieritt\u00e4yty\u00e4", "conjugation": [{"1": "vieritt\u00e4y", "2": "t", "3": "d", "4": "y", "5": "\u00e4", "template_name": "fi-conj-sanoa"}]}
{"word": "vieroa", "conjugation": [{"1": "vier", "2": "", "3": "", "4": "o", "5": "a", "template_name": "fi-conj-sanoa"}]}
{"word": "vieroittautua", "conjugation": [{"1": "vieroittau", "2": "t", "3": "d", "4": "u", "5": "a", "template_name": "fi-conj-sanoa"}]}
{"word": "vieroittua", "conjugation": [{"1": "vieroi", "2": "tt", "3": "t", "4": "u", "5": "a", "template_name": "fi-conj-sanoa"}]}
{"word": "vieroksua", "conjugation": [{"1": "vieroks", "2": "", "3": "", "4": "u", "5": "a", "template_name": "fi-conj-sanoa"}]}
{"word": "viert\u00e4\u00e4", "conjugation": [{"1": "vier", "2": "\u00e4", "template_name": "fi-conj-huutaa"}]}
{"word": "viesti\u00e4", "conjugation": [{"1": "viest", "2": "", "3": "", "4": "\u00e4", "template_name": "fi-conj-sallia"}]}
{"word": "viestitell\u00e4", "conjugation": [{"1": "viestit", "2": "", "3": "t", "4": "el", "5": "\u00e4", "template_name": "fi-conj-tulla"}]}
{"word": "viestitt\u00e4\u00e4", "conjugation": [{"1": "viesti", "2": "tt", "3": "t", "4": "\u00e4", "template_name": "fi-conj-muistaa"}]}
{"word": "viestitty\u00e4", "conjugation": [{"1": "viesti", "2": "tt", "3": "t", "4": "y", "5": "\u00e4", "template_name": "fi-conj-sanoa"}]}
{"word": "vietell\u00e4", "conjugation": [{"1": "vie", "2": "t", "3": "tt", "4": "el", "5": "\u00e4", "template_name": "fi-conj-tulla"}]}
{"word": "viett\u00e4\u00e4", "conjugation": [{"1": "vie", "2": "tt", "3": "t", "4": "\u00e4", "template_name": "fi-conj-muistaa"}]}
{"word": "vihannoida", "conjugation": [{"1": "vihannoi", "2": "a", "template_name": "fi-conj-tupakoida"}]}
{"word": "vihastua", "conjugation": [{"1": "vihast", "2": "", "3": "", "4": "u", "5": "a", "template_name": "fi-conj-sanoa"}]}
{"word": "vihastuttaa", "conjugation": [{"1": "vihastu", "2": "tt", "3": "t", "4": "a", "template_name": "fi-conj-muistaa"}]}
{"word": "vihata", "conjugation": [{"1": "vih", "2": "", "3": "", "4": "a", "template_name": "fi-conj-salata"}]}
{"word": "vihellell\u00e4", "conjugation": [{"1": "vihe", "2": "ll", "3": "lt", "4": "el", "5": "\u00e4", "template_name": "fi-conj-tulla"}]}
{"word": "vihelt\u00e4\u00e4", "conjugation": [{"1": "vihel", "2": "\u00e4", "template_name": "fi-conj-huutaa"}]}
{"word": "viheri\u00f6id\u00e4", "conjugation": [{"1": "viheri\u00f6i", "2": "\u00e4", "template_name": "fi-conj-tupakoida"}]}
{"word": "viheri\u00f6itt\u00e4\u00e4", "conjugation": [{"1": "viheri\u00f6i", "2": "tt", "3": "t", "4": "\u00e4", "template_name": "fi-conj-muistaa"}]}
{"word": "viherpest\u00e4", "conjugation": [{"1": "viherp", "2": "", "3": "", "4": "e", "5": "\u00e4", "template_name": "fi-conj-rohkaista"}]}
{"word": "vihert\u00e4\u00e4", "conjugation": [{"1": "viher", "2": "\u00e4", "template_name": "fi-conj-huutaa"}]}
{"word": "viherty\u00e4", "conjugation": [{"1": "vihe", "2": "rt", "3": "rr", "4": "y", "5": "\u00e4", "template_name": "fi-conj-sanoa"}]}
{"word": "vihitt\u00e4\u00e4", "conjugation": [{"1": "vihi", "2": "tt", "3": "t", "4": "\u00e4", "template_name": "fi-conj-muistaa"}]}
{"word": "vihitytt\u00e4\u00e4", "conjugation": [{"1": "vihity", "2": "tt", "3": "t", "4": "\u00e4", "template_name": "fi-conj-muistaa"}]}
{"word": "vihjailla", "conjugation": [{"1": "vihj", "2": "", "3": "", "4": "ail", "5": "a", "template_name": "fi-conj-tulla"}]}
{"word": "vihjaista", "conjugation": [{"1": "vihj", "2": "", "3": "", "4": "ai", "5": "a", "template_name": "fi-conj-rohkaista"}]}
{"word": "vihjata", "conjugation": [{"1": "vihj", "2": "", "3": "", "4": "a", "template_name": "fi-conj-salata"}]}
{"word": "vihjeist\u00e4\u00e4", "conjugation": [{"1": "vihjeist", "2": "", "3": "", "4": "\u00e4", "template_name": "fi-conj-muistaa"}]}
{"word": "vihkaista", "conjugation": [{"1": "vihk", "2": "", "3": "", "4": "ai", "5": "a", "template_name": "fi-conj-rohkaista"}]}
{"word": "vihki\u00e4", "conjugation": [{"1": "vih", "2": "k", "3": "", "4": "\u00e4", "template_name": "fi-conj-sallia"},}
{"word": "vihkiyty\u00e4", "conjugation": [{"1": "vihkiy", "2": "t", "3": "d", "4": "y", "5": "\u00e4", "template_name": "fi-conj-sanoa"}]}
{"word": "vihlaista", "conjugation": [{"1": "vihl", "2": "", "3": "", "4": "ai", "5": "a", "template_name": "fi-conj-rohkaista"}]}
{"word": "vihloa", "conjugation": [{"1": "vihl", "2": "", "3": "", "4": "o", "5": "a", "template_name": "fi-conj-sanoa"}]}
{"word": "vihmoa", "conjugation": [{"1": "vihm", "2": "", "3": "", "4": "o", "5": "a", "template_name": "fi-conj-sanoa"}]}
{"word": "vihmoittaa", "conjugation": [{"1": "vihmoi", "2": "tt", "3": "t", "4": "a", "template_name": "fi-conj-muistaa"}]}
{"word": "vihoitella", "conjugation": [{"1": "vihoi", "2": "t", "3": "tt", "4": "el", "5": "a", "template_name": "fi-conj-tulla"}]}
{"word": "vihoittaa", "conjugation": [{"1": "vihoi", "2": "tt", "3": "t", "4": "a", "template_name": "fi-conj-muistaa"}]}
{"word": "vihtoa", "conjugation": [{"1": "vih", "2": "t", "3": "d", "4": "o", "5": "a", "template_name": "fi-conj-sanoa"}]}
{"word": "viihdytt\u00e4\u00e4", "conjugation": [{"1": "viihdy", "2": "tt", "3": "t", "4": "\u00e4", "template_name": "fi-conj-muistaa"}]}
{"word": "viihteellisty\u00e4", "conjugation": [{"1": "viihteellist", "2": "", "3": "", "4": "y", "5": "\u00e4", "template_name": "fi-conj-sanoa"}]}
{"word": "viihty\u00e4", "conjugation": [{"1": "viih", "2": "t", "3": "d", "4": "y", "5": "\u00e4", "template_name": "fi-conj-sanoa"}]}
{"word": "viikata", "conjugation": [{"1": "vii", "2": "k", "3": "kk", "4": "a", "template_name": "fi-conj-salata"}]}
{"word": "viilata", "conjugation": [{"1": "viil", "2": "", "3": "", "4": "a", "template_name": "fi-conj-salata"}]}
{"word": "viilent\u00e4\u00e4", "conjugation": [{"1": "viilen", "2": "\u00e4", "template_name": "fi-conj-huutaa"}]}
{"word": "viilenty\u00e4", "conjugation": [{"1": "viile", "2": "nt", "3": "nn", "4": "y", "5": "\u00e4", "template_name": "fi-conj-sanoa"}]}
{"word": "viileskell\u00e4", "conjugation": [{"1": "viilesk", "2": "", "3": "", "4": "el", "5": "\u00e4", "template_name": "fi-conj-tulla"}]}
{"word": "viilet\u00e4", "conjugation": [{"1": "viil", "2": "", "3": "", "4": "e", "5": "\u00e4", "template_name": "fi-conj-vanheta"}]}
{"word": "viiletell\u00e4", "conjugation": [{"1": "viile", "2": "t", "3": "tt", "4": "el", "5": "\u00e4", "template_name": "fi-conj-tulla"}]}
{"word": "viilett\u00e4\u00e4", "conjugation": [{"1": "viile", "2": "tt", "3": "t", "4": "\u00e4", "template_name": "fi-conj-muistaa"}]}
{"word": "viileytt\u00e4\u00e4", "conjugation": [{"1": "viiley", "2": "tt", "3": "t", "4": "\u00e4", "template_name": "fi-conj-muistaa"}]}
{"word": "viillell\u00e4", "conjugation": [{"1": "vii", "2": "ll", "3": "lt", "4": "el", "5": "\u00e4", "template_name": "fi-conj-tulla"}]}
{"word": "viillytt\u00e4\u00e4", "conjugation": [{"1": "viilly", "2": "tt", "3": "t", "4": "\u00e4", "template_name": "fi-conj-muistaa"}]}
{"word": "viilt\u00e4\u00e4", "conjugation": [{"1": "viil", "2": "\u00e4", "template_name": "fi-conj-huutaa"}]}
{"word": "viiluttaa", "conjugation": [{"1": "viilu", "2": "tt", "3": "t", "4": "a", "template_name": "fi-conj-muistaa"}]}
{"word": "viimeist\u00e4\u00e4", "conjugation": [{"1": "viimeist", "2": "", "3": "", "4": "\u00e4", "template_name": "fi-conj-muistaa"}]}
{"word": "viimeistell\u00e4", "conjugation": [{"1": "viimeist", "2": "", "3": "", "4": "el", "5": "\u00e4", "template_name": "fi-conj-tulla"}]}
{"word": "viinitt\u00e4\u00e4", "conjugation": [{"1": "viini", "2": "tt", "3": "t", "4": "\u00e4", "template_name": "fi-conj-muistaa"}]}
{"word": "viipaloida", "conjugation": [{"1": "viipaloi", "2": "a", "template_name": "fi-conj-voida"}]}
{"word": "viipottaa", "conjugation": [{"1": "viipo", "2": "tt", "3": "t", "4": "a", "template_name": "fi-conj-muistaa"}]}
{"word": "viippua", "conjugation": [{"1": "vii", "2": "pp", "3": "p", "4": "u", "5": "a", "template_name": "fi-conj-sanoa"}]}
{"word": "viipy\u00e4", "conjugation": [{"1": "vii", "2": "p", "3": "v", "4": "y", "5": "\u00e4", "template_name": "fi-conj-sanoa"}]}
{"word": "viipyill\u00e4", "conjugation": [{"1": "viipy", "2": "", "3": "", "4": "il", "5": "\u00e4", "template_name": "fi-conj-tulla"}]}
{"word": "viirata", "conjugation": [{"1": "viir", "2": "", "3": "", "4": "a", "template_name": "fi-conj-salata"}]}
{"word": "viisastaa", "conjugation": [{"1": "viisast", "2": "", "3": "", "4": "a", "template_name": "fi-conj-muistaa"}]}
{"word": "viisastella", "conjugation": [{"1": "viisast", "2": "", "3": "", "4": "el", "5": "a", "template_name": "fi-conj-tulla"}]}
{"word": "viisastua", "conjugation": [{"1": "viisast", "2": "", "3": "", "4": "u", "5": "a", "template_name": "fi-conj-sanoa"}]}
{"word": "viisastuttaa", "conjugation": [{"1": "viisastu", "2": "tt", "3": "t", "4": "a", "template_name": "fi-conj-muistaa"}]}
{"word": "viisinkertaistaa", "conjugation": [{"1": "viisinkertaist", "2": "", "3": "", "4": "a", "template_name": "fi-conj-muistaa"}]}
{"word": "viisinkertaistua", "conjugation": [{"1": "viisinkertaist", "2": "", "3": "", "4": "u", "5": "a", "template_name": "fi-conj-sanoa"}]}
{"word": "viist\u00e4\u00e4", "conjugation": [{"1": "viist", "2": "", "3": "", "4": "\u00e4", "template_name": "fi-conj-muistaa"}]}
{"word": "viistota", "conjugation": [{"1": "viist", "2": "", "3": "", "4": "o", "5": "a", "template_name": "fi-conj-katketa"}]}
{"word": "viistoutua", "conjugation": [{"1": "viistou", "2": "t", "3": "d", "4": "u", "5": "a", "template_name": "fi-conj-sanoa"}]}
{"word": "viitata", "conjugation": [{"1": "vii", "2": "t", "3": "tt", "4": "a", "template_name": "fi-conj-salata"}]}
{"word": "viitoittaa", "conjugation": [{"1": "viitoi", "2": "tt", "3": "t", "4": "a", "template_name": "fi-conj-muistaa"}]}
{"word": "viitsi\u00e4", "conjugation": [{"1": "viits", "2": "", "3": "", "4": "\u00e4", "template_name": "fi-conj-sallia"}]}
{"word": "viittailla", "conjugation": [{"1": "viitta", "2": "", "3": "", "4": "il", "5": "a", "template_name": "fi-conj-tulla"}]}
{"word": "viitti\u00e4", "conjugation": [{"1": "viitt", "2": "", "3": "", "4": "\u00e4", "template_name": "fi-conj-sallia"},}
{"word": "viittil\u00f6id\u00e4", "conjugation": [{"1": "viittil\u00f6i", "2": "\u00e4", "template_name": "fi-conj-voida"}]}
{"word": "viittoa", "conjugation": [{"1": "vii", "2": "tt", "3": "t", "4": "o", "5": "a", "template_name": "fi-conj-sanoa"}]}
{"word": "viittoilla", "conjugation": [{"1": "viitto", "2": "", "3": "", "4": "il", "5": "a", "template_name": "fi-conj-tulla"}]}
{"word": "viiv\u00e4ht\u00e4\u00e4", "conjugation": [{"1": "viiv\u00e4h", "2": "t", "3": "d", "4": "\u00e4", "template_name": "fi-conj-muistaa"}]}
{"word": "viiv\u00e4st\u00e4\u00e4", "conjugation": [{"1": "viiv\u00e4st", "2": "", "3": "", "4": "\u00e4", "template_name": "fi-conj-muistaa"}]}
{"word": "viiv\u00e4stell\u00e4", "conjugation": [{"1": "viiv\u00e4st", "2": "", "3": "", "4": "el", "5": "\u00e4", "template_name": "fi-conj-tulla"}]}
{"word": "viiv\u00e4sty\u00e4", "conjugation": [{"1": "viiv\u00e4st", "2": "", "3": "", "4": "y", "5": "\u00e4", "template_name": "fi-conj-sanoa"}]}
{"word": "viiv\u00e4stytt\u00e4\u00e4", "conjugation": [{"1": "viiv\u00e4sty", "2": "tt", "3": "t", "4": "\u00e4", "template_name": "fi-conj-muistaa"}]}
{"word": "viivata", "conjugation": [{"1": "viiv", "2": "", "3": "", "4": "a", "template_name": "fi-conj-salata"}]}
{"word": "viivoittaa", "conjugation": [{"1": "viivoi", "2": "tt", "3": "t", "4": "a", "template_name": "fi-conj-muistaa"}]}
{"word": "viivytell\u00e4", "conjugation": [{"1": "viivy", "2": "t", "3": "tt", "4": "el", "5": "\u00e4", "template_name": "fi-conj-tulla"}]}
{"word": "viivytt\u00e4\u00e4", "conjugation": [{"1": "viivy", "2": "tt", "3": "t", "4": "\u00e4", "template_name": "fi-conj-muistaa"}]}
{"word": "vikaantua", "conjugation": [{"1": "vikaa", "2": "nt", "3": "nn", "4": "u", "5": "a", "template_name": "fi-conj-sanoa"}]}
{"word": "vikautua", "conjugation": [{"1": "vikau", "2": "t", "3": "d", "4": "u", "5": "a", "template_name": "fi-conj-sanoa"}]}
{"word": "vikist\u00e4", "conjugation": [{"1": "vik", "2": "", "3": "", "4": "i", "5": "\u00e4", "template_name": "fi-conj-rohkaista"}]}
{"word": "vikitell\u00e4", "conjugation": [{"1": "viki", "2": "t", "3": "tt", "4": "el", "5": "\u00e4", "template_name": "fi-conj-tulla"}]}
{"word": "vikuroida", "conjugation": [{"1": "vikuroi", "2": "a", "template_name": "fi-conj-voida"}]}
{"word": "vikuuttaa", "conjugation": [{"1": "vikuu", "2": "tt", "3": "t", "4": "a", "template_name": "fi-conj-muistaa"}]}
{"word": "vilahdella", "conjugation": [{"1": "vilah", "2": "d", "3": "t", "4": "el", "5": "a", "template_name": "fi-conj-tulla"}]}
{"word": "vilahduttaa", "conjugation": [{"1": "vilahdu", "2": "tt", "3": "t", "4": "a", "template_name": "fi-conj-muistaa"}]}
{"word": "vilahtaa", "conjugation": [{"1": "vilah", "2": "t", "3": "d", "4": "a", "template_name": "fi-conj-muistaa"}]}
{"word": "vilautella", "conjugation": [{"1": "vilau", "2": "t", "3": "tt", "4": "el", "5": "a", "template_name": "fi-conj-tulla"}]}
{"word": "vilauttaa", "conjugation": [{"1": "vilau", "2": "tt", "3": "t", "4": "a", "template_name": "fi-conj-muistaa"}]}
{"word": "vilist\u00e4", "conjugation": [{"1": "vil", "2": "", "3": "", "4": "i", "5": "\u00e4", "template_name": "fi-conj-rohkaista"}]}
{"word": "vilist\u00e4\u00e4", "conjugation": [{"1": "vilist", "2": "", "3": "", "4": "\u00e4", "template_name": "fi-conj-muistaa"}]}
{"word": "vilistell\u00e4", "conjugation": [{"1": "vilist", "2": "", "3": "", "4": "el", "5": "\u00e4", "template_name": "fi-conj-tulla"}]}
{"word": "viljell\u00e4", "conjugation": [{"1": "vilj", "2": "", "3": "", "4": "el", "5": "\u00e4", "template_name": "fi-conj-tulla"}]}
{"word": "vilkahdella", "conjugation": [{"1": "vilkah", "2": "d", "3": "t", "4": "el", "5": "a", "template_name": "fi-conj-tulla"}]}
{"word": "vilkahtaa", "conjugation": [{"1": "vilkah", "2": "t", "3": "d", "4": "a", "template_name": "fi-conj-muistaa"}]}
{"word": "vilkaista", "conjugation": [{"1": "vilk", "2": "", "3": "", "4": "ai", "5": "a", "template_name": "fi-conj-rohkaista"}]}
{"word": "vilkastaa", "conjugation": [{"1": "vilkast", "2": "", "3": "", "4": "a", "template_name": "fi-conj-kaivaa"}]}
{"word": "vilkastua", "conjugation": [{"1": "vilkast", "2": "", "3": "", "4": "u", "5": "a", "template_name": "fi-conj-sanoa"}]}
{"word": "vilkastuttaa", "conjugation": [{"1": "vilkastu", "2": "tt", "3": "t", "4": "a", "template_name": "fi-conj-muistaa"}]}
{"word": "vilkkua", "conjugation": [{"1": "vil", "2": "kk", "3": "k", "4": "u", "5": "a", "template_name": "fi-conj-sanoa"}]}
{"word": "vilkuilla", "conjugation": [{"1": "vilk", "2": "", "3": "", "4": "uil", "5": "a", "template_name": "fi-conj-tulla"}]}
{"word": "vilkutella", "conjugation": [{"1": "vilku", "2": "t", "3": "tt", "4": "el", "5": "a", "template_name": "fi-conj-tulla"}]}
{"word": "vilkuttaa", "conjugation": [{"1": "vilku", "2": "tt", "3": "t", "4": "a", "template_name": "fi-conj-muistaa"}]}
{"word": "villiinnytt\u00e4\u00e4", "conjugation": [{"1": "villiinny", "2": "tt", "3": "t", "4": "\u00e4", "template_name": "fi-conj-muistaa"}]}
{"word": "villiinty\u00e4", "conjugation": [{"1": "villii", "2": "nt", "3": "nn", "4": "y", "5": "\u00e4", "template_name": "fi-conj-sanoa"}]}
{"word": "villit\u00e4", "conjugation": [{"1": "villi", "2": "\u00e4", "template_name": "fi-conj-valita"}]}
{"word": "villiyty\u00e4", "conjugation": [{"1": "villiy", "2": "t", "3": "d", "4": "y", "5": "\u00e4", "template_name": "fi-conj-sanoa"}]}
{"word": "villoittaa", "conjugation": [{"1": "villoi", "2": "tt", "3": "t", "4": "a", "template_name": "fi-conj-muistaa"}]}
{"word": "vilpistell\u00e4", "conjugation": [{"1": "vilpist", "2": "", "3": "", "4": "el", "5": "\u00e4", "template_name": "fi-conj-tulla"}]}
{"word": "vilustaa", "conjugation": [{"1": "vilust", "2": "", "3": "", "4": "a", "template_name": "fi-conj-muistaa"}]}
{"word": "vilustua", "conjugation": [{"1": "vilust", "2": "", "3": "", "4": "u", "5": "a", "template_name": "fi-conj-sanoa"}]}
{"word": "vilustuttaa", "conjugation": [{"1": "vilustu", "2": "tt", "3": "t", "4": "a", "template_name": "fi-conj-muistaa"}]}
{"word": "viluttaa", "conjugation": [{"1": "vilu", "2": "tt", "3": "t", "4": "a", "template_name": "fi-conj-muistaa"}]}
{"word": "vilvoitella", "conjugation": [{"1": "vilvoi", "2": "t", "3": "tt", "4": "el", "5": "a", "template_name": "fi-conj-tulla"}]}
{"word": "vilvoittaa", "conjugation": [{"1": "vilvoi", "2": "tt", "3": "t", "4": "a", "template_name": "fi-conj-muistaa"}]}
{"word": "vilvoittautua", "conjugation": [{"1": "vilvoittau", "2": "t", "3": "d", "4": "u", "5": "a", "template_name": "fi-conj-sanoa"}]}
{"word": "vilvoittua", "conjugation": [{"1": "vilvoi", "2": "tt", "3": "t", "4": "u", "5": "a", "template_name": "fi-conj-sanoa"}]}
{"word": "vimmastua", "conjugation": [{"1": "vimmast", "2": "", "3": "", "4": "u", "5": "a", "template_name": "fi-conj-sanoa"}]}
{"word": "vimmastuttaa", "conjugation": [{"1": "vimmastu", "2": "tt", "3": "t", "4": "a", "template_name": "fi-conj-muistaa"}]}
{"word": "vingahdella", "conjugation": [{"1": "vingah", "2": "d", "3": "t", "4": "el", "5": "a", "template_name": "fi-conj-tulla"}]}
{"word": "vingahtaa", "conjugation": [{"1": "vingah", "2": "t", "3": "d", "4": "a", "template_name": "fi-conj-muistaa"}]}
{"word": "vinguttaa", "conjugation": [{"1": "vingu", "2": "tt", "3": "t", "4": "a", "template_name": "fi-conj-muistaa"}]}
{"word": "vinkaista", "conjugation": [{"1": "vink", "2": "", "3": "", "4": "ai", "5": "a", "template_name": "fi-conj-rohkaista"}]}
{"word": "vinkata", "conjugation": [{"1": "vin", "2": "k", "3": "kk", "4": "a", "template_name": "fi-conj-salata"}]}
{"word": "vinksahtaa", "conjugation": [{"1": "vinksah", "2": "t", "3": "d", "4": "a", "template_name": "fi-conj-muistaa"}]}
{"word": "vinkua", "conjugation": [{"1": "vi", "2": "nk", "3": "ng", "4": "u", "5": "a", "template_name": "fi-conj-sanoa"}]}
{"word": "vinoilla", "conjugation": [{"1": "vino", "2": "", "3": "", "4": "il", "5": "a", "template_name": "fi-conj-tulla"}]}
{"word": "vinouttaa", "conjugation": [{"1": "vinou", "2": "tt", "3": "t", "4": "a", "template_name": "fi-conj-muistaa"}]}
{"word": "vinoutua", "conjugation": [{"1": "vinou", "2": "t", "3": "d", "4": "u", "5": "a", "template_name": "fi-conj-sanoa"}]}
{"word": "vinssata", "conjugation": [{"1": "vinss", "2": "", "3": "", "4": "a", "template_name": "fi-conj-salata"}]}
{"word": "vintata", "conjugation": [{"1": "vin", "2": "t", "3": "tt", "4": "a", "template_name": "fi-conj-salata"}]}
{"word": "vioittaa", "conjugation": [{"1": "vioi", "2": "tt", "3": "t", "4": "a", "template_name": "fi-conj-muistaa"}]}
{"word": "vioittua", "conjugation": [{"1": "vioi", "2": "tt", "3": "t", "4": "u", "5": "a", "template_name": "fi-conj-sanoa"}]}
{"word": "vipajaa", "conjugation": [{"1": "vip", "template_name": "fi-conj-kumajaa"}]}
{"word": "vipata", "conjugation": [{"1": "vi", "2": "p", "3": "pp", "4": "a", "template_name": "fi-conj-salata"}]}
{"word": "vipattaa", "conjugation": [{"1": "vipa", "2": "tt", "3": "t", "4": "a", "template_name": "fi-conj-muistaa"}]}
{"word": "vipelt\u00e4\u00e4", "conjugation": [{"1": "vipel", "2": "\u00e4", "template_name": "fi-conj-huutaa"}]}
{"word": "vipist\u00e4", "conjugation": [{"1": "vip", "2": "", "3": "", "4": "i", "5": "\u00e4", "template_name": "fi-conj-rohkaista"}]}
{"word": "vippailla", "conjugation": [{"1": "vippa", "2": "", "3": "", "4": "il", "5": "a", "template_name": "fi-conj-tulla"}]}
{"word": "virallistaa", "conjugation": [{"1": "virallist", "2": "", "3": "", "4": "a", "template_name": "fi-conj-muistaa"}]}
{"word": "virallistua", "conjugation": [{"1": "virallist", "2": "", "3": "", "4": "u", "5": "a", "template_name": "fi-conj-sanoa"}]}
{"word": "vireytt\u00e4\u00e4", "conjugation": [{"1": "virey", "2": "tt", "3": "t", "4": "\u00e4", "template_name": "fi-conj-muistaa"}]}
{"word": "vireyty\u00e4", "conjugation": [{"1": "virey", "2": "t", "3": "d", "4": "y", "5": "\u00e4", "template_name": "fi-conj-sanoa"}]}
{"word": "virit\u00e4", "conjugation": [{"1": "vir", "2": "", "3": "", "4": "i", "5": "\u00e4", "template_name": "fi-conj-selvit\u0}
{"word": "viritell\u00e4", "conjugation": [{"1": "viri", "2": "t", "3": "tt", "4": "el", "5": "\u00e4", "template_name": "fi-conj-tulla"}]}
{"word": "viritt\u00e4\u00e4", "conjugation": [{"1": "viri", "2": "tt", "3": "t", "4": "\u00e4", "template_name": "fi-conj-muistaa"}]}
{"word": "viritt\u00e4yty\u00e4", "conjugation": [{"1": "viritt\u00e4y", "2": "t", "3": "d", "4": "y", "5": "\u00e4", "template_name": "fi-conj-sanoa"}]}
{"word": "viritty\u00e4", "conjugation": [{"1": "viri", "2": "tt", "3": "t", "4": "y", "5": "\u00e4", "template_name": "fi-conj-sanoa"}]}
{"word": "virkailla", "conjugation": [{"1": "virka", "2": "", "3": "", "4": "il", "5": "a", "template_name": "fi-conj-tulla"}]}
{"word": "virkata", "conjugation": [{"1": "vir", "2": "k", "3": "kk", "4": "a", "template_name": "fi-conj-salata"}]}
{"word": "virkavaltaistaa", "conjugation": [{"1": "virkavaltaist", "2": "", "3": "", "4": "a", "template_name": "fi-conj-muistaa"}]}
{"word": "virkist\u00e4\u00e4", "conjugation": [{"1": "virkist", "2": "", "3": "", "4": "\u00e4", "template_name": "fi-conj-muistaa"}]}
{"word": "virkist\u00e4yty\u00e4", "conjugation": [{"1": "virkist\u00e4y", "2": "t", "3": "d", "4": "y", "5": "\u00e4", "template_name": "fi-conj-sanoa"}]}
{"word": "virkisty\u00e4", "conjugation": [{"1": "virkist", "2": "", "3": "", "4": "y", "5": "\u00e4", "template_name": "fi-conj-sanoa"}]}
{"word": "virkkaa", "conjugation": [{"template_name": "fi-conj-virkkaa"}]}
{"word": "virkkoa", "conjugation": [{"1": "vir", "2": "kk", "3": "k", "4": "o", "5": "a", "template_name": "fi-conj-sanoa"}]}
{"word": "virnist\u00e4\u00e4", "conjugation": [{"1": "virnist", "2": "", "3": "", "4": "\u00e4", "template_name": "fi-conj-muistaa"}]}
{"word": "virnistell\u00e4", "conjugation": [{"1": "virnist", "2": "", "3": "", "4": "el", "5": "\u00e4", "template_name": "fi-conj-tulla"}]}
{"word": "virnuilla", "conjugation": [{"1": "virn", "2": "", "3": "", "4": "uil", "5": "a", "template_name": "fi-conj-tulla"}]}
{"word": "virontaa", "conjugation": [{"1": "viron", "2": "a", "template_name": "fi-conj-huutaa"}]}
{"word": "virota", "conjugation": [{"1": "vir", "2": "", "3": "k", "4": "o", "5": "a", "template_name": "fi-conj-katketa"}]}
{"word": "virottaa", "conjugation": [{"1": "viro", "2": "tt", "3": "t", "4": "a", "template_name": "fi-conj-muistaa"}]}
{"word": "virpoa", "conjugation": [{"1": "vir", "2": "p", "3": "v", "4": "o", "5": "a", "template_name": "fi-conj-sanoa"}]}
{"word": "virrata", "conjugation": [{"1": "vi", "2": "rr", "3": "rt", "4": "a", "template_name": "fi-conj-salata"}]}
{"word": "virroittaa", "conjugation": [{"1": "virroi", "2": "tt", "3": "t", "4": "a", "template_name": "fi-conj-muistaa"}]}
{"word": "virtailla", "conjugation": [{"1": "virta", "2": "", "3": "", "4": "il", "5": "a", "template_name": "fi-conj-tulla"}]}
{"word": "virtaviivaistaa", "conjugation": [{"1": "virtaviivaist", "2": "", "3": "", "4": "a", "template_name": "fi-conj-muistaa"}]}
{"word": "virtsata", "conjugation": [{"1": "virts", "2": "", "3": "", "4": "a", "template_name": "fi-conj-salata"}]}
{"word": "virtty\u00e4", "conjugation": [{"1": "vir", "2": "tt", "3": "t", "4": "y", "5": "\u00e4", "template_name": "fi-conj-sanoa"}]}
{"word": "virtuaalistaa", "conjugation": [{"1": "virtuaalist", "2": "", "3": "", "4": "a", "template_name": "fi-conj-muistaa"}]}
{"word": "virua", "conjugation": [{"1": "vir", "2": "", "3": "", "4": "u", "5": "a", "template_name": "fi-conj-sanoa"}]}
{"word": "viruttaa", "conjugation": [{"1": "viru", "2": "tt", "3": "t", "4": "a", "template_name": "fi-conj-muistaa"}]}
{"word": "virvel\u00f6id\u00e4", "conjugation": [{"1": "virvel\u00f6i", "2": "\u00e4", "template_name": "fi-conj-voida"}]}
{"word": "virvoitella", "conjugation": [{"1": "virvoi", "2": "t", "3": "tt", "4": "el", "5": "a", "template_name": "fi-conj-tulla"}]}
{"word": "virvoittaa", "conjugation": [{"1": "virvoi", "2": "tt", "3": "t", "4": "a", "template_name": "fi-conj-muistaa"}]}
{"word": "virvoittua", "conjugation": [{"1": "virvoi", "2": "tt", "3": "t", "4": "u", "5": "a", "template_name": "fi-conj-sanoa"}]}
{"word": "visailla", "conjugation": [{"1": "visa", "2": "", "3": "", "4": "il", "5": "a", "template_name": "fi-conj-tulla"}]}
{"word": "visautua", "conjugation": [{"1": "visau", "2": "t", "3": "d", "4": "u", "5": "a", "template_name": "fi-conj-sanoa"}]}
{"word": "viserrell\u00e4", "conjugation": [{"1": "vise", "2": "rr", "3": "rt", "4": "el", "5": "\u00e4", "template_name": "fi-conj-tulla"}]}
{"word": "visert\u00e4\u00e4", "conjugation": [{"1": "viser", "2": "\u00e4", "template_name": "fi-conj-huutaa"}]}
{"word": "visioida", "conjugation": [{"1": "visioi", "2": "a", "template_name": "fi-conj-voida"}]}
{"word": "viskata", "conjugation": [{"1": "visk", "2": "", "3": "", "4": "a", "template_name": "fi-conj-salata"}]}
{"word": "viskautua", "conjugation": [{"1": "viskau", "2": "t", "3": "d", "4": "u", "5": "a", "template_name": "fi-conj-sanoa"}]}
{"word": "viskell\u00e4", "conjugation": [{"1": "visk", "2": "", "3": "", "4": "el", "5": "\u00e4", "template_name": "fi-conj-tulla"}]}
{"word": "viskoa", "conjugation": [{"1": "visk", "2": "", "3": "", "4": "o", "5": "a", "template_name": "fi-conj-sanoa"}]}
{"word": "viskoutua", "conjugation": [{"1": "viskou", "2": "t", "3": "d", "4": "u", "5": "a", "template_name": "fi-conj-sanoa"}]}
{"word": "vislailla", "conjugation": [{"1": "visl", "2": "", "3": "", "4": "ail", "5": "a", "template_name": "fi-conj-tulla"}]}
{"word": "vislata", "conjugation": [{"1": "visl", "2": "", "3": "", "4": "a", "template_name": "fi-conj-salata"}]}
{"word": "vispaantua", "conjugation": [{"1": "vispaa", "2": "nt", "3": "nn", "4": "u", "5": "a", "template_name": "fi-conj-sanoa"}]}
{"word": "vispata", "conjugation": [{"1": "visp", "2": "", "3": "", "4": "a", "template_name": "fi-conj-salata"}]}
{"word": "vispautua", "conjugation": [{"1": "vispau", "2": "t", "3": "d", "4": "u", "5": "a", "template_name": "fi-conj-sanoa"}]}
{"word": "vispil\u00f6id\u00e4", "conjugation": [{"1": "vispil\u00f6i", "2": "\u00e4", "template_name": "fi-conj-voida"}]}
{"word": "visuaalistaa", "conjugation": [{"1": "visuaalist", "2": "", "3": "", "4": "a", "template_name": "fi-conj-muistaa"}]}
{"word": "visualisoida", "conjugation": [{"1": "visualisoi", "2": "a", "template_name": "fi-conj-voida"}]}
{"word": "vitaminoida", "conjugation": [{"1": "vitaminoi", "2": "a", "template_name": "fi-conj-voida"}]}
{"word": "vitkailla", "conjugation": [{"1": "vitka", "2": "", "3": "", "4": "il", "5": "a", "template_name": "fi-conj-tulla"}]}
{"word": "vitkastella", "conjugation": [{"1": "vitkast", "2": "", "3": "", "4": "el", "5": "a", "template_name": "fi-conj-tulla"}]}
{"word": "vitkutella", "conjugation": [{"1": "vitku", "2": "t", "3": "tt", "4": "el", "5": "a", "template_name": "fi-conj-tulla"}]}
{"word": "vitkuttaa", "conjugation": [{"1": "vitku", "2": "tt", "3": "t", "4": "a", "template_name": "fi-conj-muistaa"}]}
{"word": "vitoa", "conjugation": [{"1": "vi", "2": "t", "3": "d", "4": "o", "5": "a", "template_name": "fi-conj-sanoa"}]}
{"word": "vitsailla", "conjugation": [{"1": "vits", "2": "", "3": "", "4": "ail", "5": "a", "template_name": "fi-conj-tulla"}]}
{"word": "vitsoa", "conjugation": [{"1": "vits", "2": "", "3": "", "4": "o", "5": "a", "template_name": "fi-conj-sanoa"}]}
{"word": "vittuilla", "conjugation": [{"1": "vitt", "2": "", "3": "", "4": "uil", "5": "a", "template_name": "fi-conj-tulla"}]}
{"word": "vittuuntua", "conjugation": [{"1": "vittuu", "2": "nt", "3": "nn", "4": "u", "5": "a", "template_name": "fi-conj-sanoa"}]}
{"word": "vituttaa", "conjugation": [{"1": "vitu", "2": "tt", "3": "t", "4": "a", "template_name": "fi-conj-muistaa"}]}
{"word": "viuhahdella", "conjugation": [{"1": "viuhah", "2": "d", "3": "t", "4": "el", "5": "a", "template_name": "fi-conj-tulla"}]}
{"word": "viuhahtaa", "conjugation": [{"1": "viuhah", "2": "t", "3": "d", "4": "a", "template_name": "fi-conj-muistaa"}]}
{"word": "viuhauttaa", "conjugation": [{"1": "viuhau", "2": "tt", "3": "t", "4": "a", "template_name": "fi-conj-muistaa"}]}
{"word": "viuhottaa", "conjugation": [{"1": "viuho", "2": "tt", "3": "t", "4": "a", "template_name": "fi-conj-muistaa"}]}
{"word": "viuhtoa", "conjugation": [{"1": "viuh", "2": "t", "3": "d", "4": "o", "5": "a", "template_name": "fi-conj-sanoa"}]}
{"word": "viuhua", "conjugation": [{"1": "viuh", "2": "", "3": "", "4": "u", "5": "a", "template_name": "fi-conj-sanoa"}]}
{"word": "viuhuttaa", "conjugation": [{"1": "viuhu", "2": "tt", "3": "t", "4": "a", "template_name": "fi-conj-muistaa"}]}
{"word": "vivahtaa", "conjugation": [{"1": "vivah", "2": "t", "3": "d", "4": "a", "template_name": "fi-conj-muistaa"}]}
{"word": "vivuta", "conjugation": [{"1": "vi", "2": "v", "3": "p", "4": "u", "5": "a", "template_name": "fi-conj-katketa"}]}
{"word": "vlogata", "conjugation": [{"1": "vlo", "2": "g", "3": "gg", "4": "a", "template_name": "fi-conj-salata"}]}
{"word": "vohkia", "conjugation": [{"1": "vohk", "2": "", "3": "", "4": "a", "template_name": "fi-conj-sallia"}]}
{"word": "voida", "conjugation": [{"1": "voi", "2": "a", "template_name": "fi-conj-voida"}]}
{"word": "voidella", "conjugation": [{"1": "voi", "2": "d", "3": "t", "4": "el", "5": "a", "template_name": "fi-conj-tulla"}]}
{"word": "voihkaista", "conjugation": [{"1": "voihk", "2": "", "3": "", "4": "ai", "5": "a", "template_name": "fi-conj-rohkaista"}]}
{"word": "voihkia", "conjugation": [{"1": "voihk", "2": "", "3": "", "4": "a", "template_name": "fi-conj-sallia"}]}
{"word": "voimaantulla", "conjugation": [{"1": "voimaant", "2": "", "3": "", "4": "ul", "5": "a", "template_name": "fi-conj-tulla"}]}
{"word": "voimistaa", "conjugation": [{"1": "voimist", "2": "", "3": "", "4": "a", "template_name": "fi-conj-muistaa"}]}
{"word": "voimistella", "conjugation": [{"1": "voimist", "2": "", "3": "", "4": "el", "5": "a", "template_name": "fi-conj-tulla"}]}
{"word": "voimistua", "conjugation": [{"1": "voimist", "2": "", "3": "", "4": "u", "5": "a", "template_name": "fi-conj-sanoa"}]}
{"word": "voimistuttaa", "conjugation": [{"1": "voimistu", "2": "tt", "3": "t", "4": "a", "template_name": "fi-conj-muistaa"}]}
{"word": "voipua", "conjugation": [{"1": "voi", "2": "p", "3": "v", "4": "u", "5": "a", "template_name": "fi-conj-sanoa"}]}
{"word": "voitaa", "conjugation": [{"1": "voi", "2": "t", "3": "d", "4": "a", "template_name": "fi-conj-muistaa"}]}
{"word": "voittaa", "conjugation": [{"1": "voi", "2": "tt", "3": "t", "4": "a", "template_name": "fi-conj-muistaa"}]}
{"word": "voivotella", "conjugation": [{"1": "voivo", "2": "t", "3": "tt", "4": "el", "5": "a", "template_name": "fi-conj-tulla"}]}
{"word": "voivottaa", "conjugation": [{"1": "voivo", "2": "tt", "3": "t", "4": "a", "template_name": "fi-conj-muistaa"}]}
{"word": "voivuttaa", "conjugation": [{"1": "voivu", "2": "tt", "3": "t", "4": "a", "template_name": "fi-conj-muistaa"}]}
{"word": "vokata", "conjugation": [{"1": "vok", "2": "", "3": "", "4": "a", "template_name": "fi-conj-salata"}]}
{"word": "vokotella", "conjugation": [{"1": "voko", "2": "t", "3": "tt", "4": "el", "5": "a", "template_name": "fi-conj-tulla"}]}
{"word": "vokottaa", "conjugation": [{"1": "voko", "2": "tt", "3": "t", "4": "a", "template_name": "fi-conj-muistaa"}]}
{"word": "vollottaa", "conjugation": [{"1": "vollo", "2": "tt", "3": "t", "4": "a", "template_name": "fi-conj-muistaa"}]}
{"word": "voltata", "conjugation": [{"1": "vol", "2": "t", "3": "tt", "4": "a", "template_name": "fi-conj-salata"}]}
{"word": "vongahtaa", "conjugation": [{"1": "vongah", "2": "t", "3": "d", "4": "a", "template_name": "fi-conj-muistaa"}]}
{"word": "vongata", "conjugation": [{"1": "vo", "2": "ng", "3": "nk", "4": "a", "template_name": "fi-conj-salata"}]}
{"word": "vonkua", "conjugation": [{"1": "vo", "2": "nk", "3": "ng", "4": "u", "5": "a", "template_name": "fi-conj-sanoa"}]}
{"word": "vouhkata", "conjugation": [{"1": "vouhk", "2": "", "3": "", "4": "a", "template_name": "fi-conj-salata"}]}
{"word": "vouhottaa", "conjugation": [{"1": "vouho", "2": "tt", "3": "t", "4": "a", "template_name": "fi-conj-muistaa"}]}
{"word": "vulgaaristaa", "conjugation": [{"1": "vulgaarist", "2": "", "3": "", "4": "a", "template_name": "fi-conj-muistaa"}]}
{"word": "vulgarisoida", "conjugation": [{"1": "vulgarisoi", "2": "a", "template_name": "fi-conj-voida"}]}
{"word": "vulkanoida", "conjugation": [{"1": "vulkanoi", "2": "a", "template_name": "fi-conj-voida"}]}
{"word": "vulkanoitua", "conjugation": [{"1": "vulkanoi", "2": "t", "3": "d", "4": "u", "5": "a", "template_name": "fi-conj-sanoa"}]}
{"word": "vuodattaa", "conjugation": [{"1": "vuoda", "2": "tt", "3": "t", "4": "a", "template_name": "fi-conj-muistaa"}]}
{"word": "vuokrata", "conjugation": [{"1": "vuokr", "2": "", "3": "", "4": "a", "template_name": "fi-conj-salata"}]}
{"word": "vuoleskella", "conjugation": [{"1": "vuolesk", "2": "", "3": "", "4": "el", "5": "a", "template_name": "fi-conj-tulla"}]}
{"word": "vuolla", "conjugation": [{"1": "v", "2": "", "3": "", "4": "uol", "5": "a", "template_name": "fi-conj-tulla"}]}
{"word": "vuonia", "conjugation": [{"1": "vuon", "2": "", "3": "", "4": "a", "template_name": "fi-conj-sallia"}]}
{"word": "vuorata", "conjugation": [{"1": "vuor", "2": "", "3": "", "4": "a", "template_name": "fi-conj-salata"}]}
{"word": "vuorittaa", "conjugation": [{"1": "vuori", "2": "tt", "3": "t", "4": "a", "template_name": "fi-conj-muistaa"}]}
{"word": "vuorontaa", "conjugation": [{"1": "vuoron", "2": "a", "template_name": "fi-conj-huutaa"}]}
{"word": "vuorotella", "conjugation": [{"1": "vuoro", "2": "t", "3": "tt", "4": "el", "5": "a", "template_name": "fi-conj-tulla"}]}
{"word": "vuorottaa", "conjugation": [{"1": "vuoro", "2": "tt", "3": "t", "4": "a", "template_name": "fi-conj-muistaa"}]}
{"word": "vuorovaikuttaa", "conjugation": [{"1": "vuorovaiku", "2": "tt", "3": "t", "4": "a", "template_name": "fi-conj-muistaa"}]}
{"word": "vuotaa", "conjugation": [{"1": "vuo", "2": "a", "template_name": "fi-conj-soutaa"}]}
{"word": "vuottaa", "conjugation": [{"1": "vuo", "2": "tt", "3": "t", "4": "a", "template_name": "fi-conj-muistaa"}]}
{"word": "vy\u00f6r\u00e4ht\u00e4\u00e4", "conjugation": [{"1": "vy\u00f6r\u00e4h", "2": "t", "3": "d", "4": "\u00e4", "template_name": "fi-conj-muistaa"}]}
{"word": "vy\u00f6ry\u00e4", "conjugation": [{"1": "vy\u00f6r", "2": "", "3": "", "4": "y", "5": "\u00e4", "template_name": "fi-conj-sanoa"}]}
{"word": "vy\u00f6rytt\u00e4\u00e4", "conjugation": [{"1": "vy\u00f6ry", "2": "tt", "3": "t", "4": "\u00e4", "template_name": "fi-conj-muistaa"}]}
{"word": "vy\u00f6tt\u00e4\u00e4", "conjugation": [{"1": "vy\u00f6", "2": "tt", "3": "t", "4": "\u00e4", "template_name": "fi-conj-muistaa"}]}
{"word": "vy\u00f6tt\u00e4yty\u00e4", "conjugation": [{"1": "vy\u00f6tt\u00e4y", "2": "t", "3": "d", "4": "y", "5": "\u00e4", "template_name": "fi-conj-sanoa"}]}
{"word": "vyyhdet\u00e4", "conjugation": [{"1": "vyyh", "2": "d", "3": "t", "4": "e", "5": "\u00e4", "template_name": "fi-conj-katketa"}]}
{"word": "vyyhti\u00e4", "conjugation": [{"1": "vyyh", "2": "t", "3": "d", "4": "\u00e4", "template_name": "fi-conj-sallia"}]}
{"word": "warettaa", "conjugation": [{"1": "ware", "2": "tt", "3": "t", "4": "a", "template_name": "fi-conj-muistaa"}]}
{"word": "wokata", "conjugation": [{"1": "wo", "2": "k", "3": "kk", "4": "a", "template_name": "fi-conj-salata"}]}
{"word": "y\u00f6k\u00e4t\u00e4", "conjugation": [{"1": "y\u00f6", "2": "k", "3": "kk", "4": "\u00e4", "template_name": "fi-conj-salata"}]}
{"word": "y\u00f6k\u00f6tt\u00e4\u00e4", "conjugation": [{"1": "y\u00f6k\u00f6", "2": "tt", "3": "t", "4": "\u00e4", "template_name": "fi-conj-muistaa"}]}
{"word": "y\u00f6py\u00e4", "conjugation": [{"1": "y\u00f6", "2": "p", "3": "v", "4": "y", "5": "\u00e4", "template_name": "fi-conj-sanoa"}]}
{"word": "ydinaseistaa", "conjugation": [{"1": "ydinaseist", "2": "", "3": "", "4": "a", "template_name": "fi-conj-muistaa"}]}
{"word": "ydinty\u00e4", "conjugation": [{"1": "ydi", "2": "nt", "3": "nn", "4": "y", "5": "\u00e4", "template_name": "fi-conj-sanoa"}]}
{"word": "yhdeks\u00e4nkertaistaa", "conjugation": [{"1": "yhdeks\u00e4nkertaist", "2": "", "3": "", "4": "a", "template_name": "fi-conj-muistaa"}]}
{"word": "yhdeks\u00e4nkertaistua", "conjugation": [{"1": "yhdeks\u00e4nkertaist", "2": "", "3": "", "4": "u", "5": "a", "template_name": "fi-conj-sanoa"}]}
{"word": "yhdenmukaistaa", "conjugation": [{"1": "yhdenmukaist", "2": "", "3": "", "4": "a", "template_name": "fi-conj-muistaa"}]}
{"word": "yhdenmukaistua", "conjugation": [{"1": "yhdenmukaist", "2": "", "3": "", "4": "u", "5": "a", "template_name": "fi-conj-sanoa"}]}
{"word": "yhdensuuntaistaa", "conjugation": [{"1": "yhdensuuntaist", "2": "", "3": "", "4": "a", "template_name": "fi-conj-muistaa"}]}
{"word": "yhdensuuntaistua", "conjugation": [{"1": "yhdensuuntaist", "2": "", "3": "", "4": "u", "5": "a", "template_name": "fi-conj-sanoa"}]}
{"word": "yhdent\u00e4\u00e4", "conjugation": [{"1": "yhden", "2": "\u00e4", "template_name": "fi-conj-huutaa"}]}
{"word": "yhdenty\u00e4", "conjugation": [{"1": "yhde", "2": "nt", "3": "nn", "4": "y", "5": "\u00e4", "template_name": "fi-conj-sanoa"}]}
{"word": "yhdet\u00e4", "conjugation": [{"1": "yh", "2": "d", "3": "t", "4": "e", "5": "\u00e4", "template_name": "fi-conj-vanheta"}]}
{"word": "yhdist\u00e4\u00e4", "conjugation": [{"1": "yhdist", "2": "", "3": "", "4": "\u00e4", "template_name": "fi-conj-muistaa"}]}
{"word": "yhdistell\u00e4", "conjugation": [{"1": "yhdist", "2": "", "3": "", "4": "el", "5": "\u00e4", "template_name": "fi-conj-tulla"}]}
{"word": "yhdisty\u00e4", "conjugation": [{"1": "yhdist", "2": "", "3": "", "4": "y", "5": "\u00e4", "template_name": "fi-conj-sanoa"}]}
{"word": "yhdytt\u00e4\u00e4", "conjugation": [{"1": "yhdy", "2": "tt", "3": "t", "4": "\u00e4", "template_name": "fi-conj-muistaa"}]}
{"word": "yht\u00e4l\u00e4ist\u00e4\u00e4", "conjugation": [{"1": "yht\u00e4l\u00e4ist", "2": "", "3": "", "4": "\u00e4", "template_name": "fi-conj-muistaa"}]}
{"word": "yht\u00e4l\u00e4isty\u00e4", "conjugation": [{"1": "yht\u00e4l\u00e4ist", "2": "", "3": "", "4": "y", "5": "\u00e4", "template_name": "fi-conj-sanoa"}]}
{"word": "yhteenlaskea", "conjugation": [{"1": "yhteenlask", "2": "", "3": "", "4": "a", "template_name": "fi-conj-laskea"}]}
{"word": "yhten\u00e4ist\u00e4\u00e4", "conjugation": [{"1": "yhten\u00e4ist", "2": "", "3": "", "4": "\u00e4", "template_name": "fi-conj-muistaa"}]}
{"word": "yhten\u00e4isty\u00e4", "conjugation": [{"1": "yhten\u00e4ist", "2": "", "3": "", "4": "y", "5": "\u00e4", "template_name": "fi-conj-sanoa"}]}
{"word": "yhten\u00e4istytt\u00e4\u00e4", "conjugation": [{"1": "yhten\u00e4isty", "2": "tt", "3": "t", "4": "\u00e4", "template_name": "fi-conj-muistaa"}]}
{"word": "yhteytt\u00e4\u00e4", "conjugation": [{"1": "yhtey", "2": "tt", "3": "t", "4": "\u00e4", "template_name": "fi-conj-muistaa"}]}
{"word": "yhteyty\u00e4", "conjugation": [{"1": "yhtey", "2": "t", "3": "d", "4": "y", "5": "\u00e4", "template_name": "fi-conj-sanoa"}]}
{"word": "yhti\u00f6itt\u00e4\u00e4", "conjugation": [{"1": "yhti\u00f6i", "2": "tt", "3": "t", "4": "\u00e4", "template_name": "fi-conj-muistaa"}]}
{"word": "yhty\u00e4", "conjugation": [{"1": "yh", "2": "t", "3": "d", "4": "y", "5": "\u00e4", "template_name": "fi-conj-sanoa"}]}
{"word": "yksik\u00f6itt\u00e4\u00e4", "conjugation": [{"1": "yksik\u00f6i", "2": "tt", "3": "t", "4": "\u00e4", "template_name": "fi-conj-muistaa"}]}
{"word": "yksil\u00f6id\u00e4", "conjugation": [{"1": "yksil\u00f6i", "2": "\u00e4", "template_name": "fi-conj-voida"}]}
{"word": "yksil\u00f6ity\u00e4", "conjugation": [{"1": "yksil\u00f6i", "2": "t", "3": "d", "4": "y", "5": "\u00e4", "template_name": "fi-conj-sanoa"}]}
{"word": "yksil\u00f6llist\u00e4\u00e4", "conjugation": [{"1": "yksil\u00f6llist", "2": "", "3": "", "4": "\u00e4", "template_name": "fi-conj-muistaa"}]}
{"word": "yksil\u00f6llisty\u00e4", "conjugation": [{"1": "yksil\u00f6llist", "2": "", "3": "", "4": "y", "5": "\u00e4", "template_name": "fi-conj-sanoa"}]}
{"word": "yksin\u00e4isty\u00e4", "conjugation": [{"1": "yksin\u00e4ist", "2": "", "3": "", "4": "y", "5": "\u00e4", "template_name": "fi-conj-sanoa"}]}
{"word": "yksinkertaistaa", "conjugation": [{"1": "yksinkertaist", "2": "", "3": "", "4": "a", "template_name": "fi-conj-muistaa"}]}
{"word": "yksinkertaistua", "conjugation": [{"1": "yksinkertaist", "2": "", "3": "", "4": "u", "5": "a", "template_name": "fi-conj-sanoa"}]}
{"word": "yksipuolistaa", "conjugation": [{"1": "yksipuolist", "2": "", "3": "", "4": "a", "template_name": "fi-conj-muistaa"}]}
{"word": "yksipuolistua", "conjugation": [{"1": "yksipuolist", "2": "", "3": "", "4": "u", "5": "a", "template_name": "fi-conj-sanoa"}]}
{"word": "yksisuuntaistaa", "conjugation": [{"1": "yksisuuntaist", "2": "", "3": "", "4": "a", "template_name": "fi-conj-muistaa"}]}
{"word": "yksityist\u00e4\u00e4", "conjugation": [{"1": "yksityist", "2": "", "3": "", "4": "\u00e4", "template_name": "fi-conj-muistaa"}]}
{"word": "yksityisty\u00e4", "conjugation": [{"1": "yksityist", "2": "", "3": "", "4": "y", "5": "\u00e4", "template_name": "fi-conj-sanoa"}]}
{"word": "yleistajuistaa", "conjugation": [{"1": "yleistajuist", "2": "", "3": "", "4": "a", "template_name": "fi-conj-muistaa"}]}
{"word": "yleisty\u00e4", "conjugation": [{"1": "yleist", "2": "", "3": "", "4": "y", "5": "\u00e4", "template_name": "fi-conj-sanoa"}]}
{"word": "ylellisty\u00e4", "conjugation": [{"1": "ylellist", "2": "", "3": "", "4": "y", "5": "\u00e4", "template_name": "fi-conj-sanoa"}]}
{"word": "ylenannattaa", "conjugation": [{"1": "ylenanna", "2": "tt", "3": "t", "4": "a", "template_name": "fi-conj-muistaa"}]}
{"word": "ylenkatsoa", "conjugation": [{"1": "ylenkats", "2": "", "3": "", "4": "o", "5": "a", "template_name": "fi-conj-sanoa"}]}
{"word": "ylensy\u00f6d\u00e4", "conjugation": [{"1": "ylensy\u00f6", "2": "\u00e4", "template_name": "fi-conj-juoda"}]}
{"word": "ylent\u00e4\u00e4", "conjugation": [{"1": "ylen", "2": "\u00e4", "template_name": "fi-conj-huutaa"}]}
{"word": "ylenty\u00e4", "conjugation": [{"1": "yle", "2": "nt", "3": "nn", "4": "y", "5": "\u00e4", "template_name": "fi-conj-sanoa"}]}
{"word": "ylet\u00e4", "conjugation": [{"1": "yl", "2": "", "3": "", "4": "e", "5": "\u00e4", "template_name": "fi-conj-vanheta"}]}
{"word": "ylett\u00e4\u00e4", "conjugation": [{"1": "yle", "2": "tt", "3": "t", "4": "\u00e4", "template_name": "fi-conj-muistaa"}]}
{"word": "yletty\u00e4", "conjugation": [{"1": "yle", "2": "tt", "3": "t", "4": "y", "5": "\u00e4", "template_name": "fi-conj-sanoa"}]}
{"word": "ylev\u00f6id\u00e4", "conjugation": [{"1": "ylev\u00f6i", "2": "\u00e4", "template_name": "fi-conj-voida"}]}
{"word": "ylev\u00f6itt\u00e4\u00e4", "conjugation": [{"1": "ylev\u00f6i", "2": "tt", "3": "t", "4": "\u00e4", "template_name": "fi-conj-muistaa"}]}
{"word": "ylev\u00f6ity\u00e4", "conjugation": [{"1": "ylev\u00f6i", "2": "t", "3": "d", "4": "y", "5": "\u00e4", "template_name": "fi-conj-sanoa"}]}
{"word": "yli-ik\u00e4isty\u00e4", "conjugation": [{"1": "yli-ik\u00e4ist", "2": "", "3": "", "4": "y", "5": "\u00e4", "template_name": "fi-conj-sanoa"}]}
{"word": "yliampua", "conjugation": [{"1": "ylia", "2": "mp", "3": "mm", "4": "u", "5": "a", "template_name": "fi-conj-sanoa"}]}
{"word": "yliarvioida", "conjugation": [{"1": "yliarvioi", "2": "a", "template_name": "fi-conj-voida"}]}
{"word": "yliarvostaa", "conjugation": [{"1": "yliarvost", "2": "", "3": "", "4": "a", "template_name": "fi-conj-muistaa"}]}
{"word": "ylihinnoitella", "conjugation": [{"1": "ylihinnoi", "2": "t", "3": "tt", "4": "el", "5": "a", "template_name": "fi-conj-tulla"}]}
{"word": "ylikellottaa", "conjugation": [{"1": "ylikello", "2": "tt", "3": "t", "4": "a", "template_name": "fi-conj-muistaa"}]}
{"word": "ylikorostaa", "conjugation": [{"1": "ylikorost", "2": "", "3": "", "4": "a", "template_name": "fi-conj-muistaa"}]}
{"word": "ylikuormata", "conjugation": [{"1": "ylikuorm", "2": "", "3": "", "4": "a", "template_name": "fi-conj-salata"}]}
{"word": "ylikuormittaa", "conjugation": [{"1": "ylikuormi", "2": "tt", "3": "t", "4": "a", "template_name": "fi-conj-muistaa"}]}
{"word": "ylikuormittua", "conjugation": [{"1": "ylikuormi", "2": "tt", "3": "t", "4": "u", "5": "a", "template_name": "fi-conj-sanoa"}]}
{"word": "ylikuumentaa", "conjugation": [{"1": "ylikuumen", "2": "a", "template_name": "fi-conj-huutaa"}]}
{"word": "ylikuumentua", "conjugation": [{"1": "ylikuume", "2": "nt", "3": "nn", "4": "u", "5": "a", "template_name": "fi-conj-sanoa"}]}
{"word": "ylikuumeta", "conjugation": [{"1": "ylikuum", "2": "", "3": "", "4": "e", "5": "a", "template_name": "fi-conj-vanheta"}]}
{"word": "ylikypsent\u00e4\u00e4", "conjugation": [{"1": "ylikypsen", "2": "\u00e4", "template_name": "fi-conj-huutaa"}]}
{"word": "yliladata", "conjugation": [{"1": "ylila", "2": "d", "3": "t", "4": "a", "template_name": "fi-conj-salata"}]}
{"word": "ylimainostaa", "conjugation": [{"1": "ylimainost", "2": "", "3": "", "4": "a", "template_name": "fi-conj-muistaa"}]}
{"word": "ylimitoittaa", "conjugation": [{"1": "ylimitoi", "2": "tt", "3": "t", "4": "a", "template_name": "fi-conj-muistaa"}]}
{"word": "ylipuhua", "conjugation": [{"1": "ylipuh", "2": "", "3": "", "4": "u", "5": "a", "template_name": "fi-conj-sanoa"}]}
{"word": "ylipukeutua", "conjugation": [{"1": "ylipukeu", "2": "t", "3": "d", "4": "u", "5": "a", "template_name": "fi-conj-sanoa"}]}
{"word": "ylirasittua", "conjugation": [{"1": "ylirasi", "2": "tt", "3": "t", "4": "u", "5": "a", "template_name": "fi-conj-sanoa"}]}
{"word": "ylireagoida", "conjugation": [{"1": "ylireagoi", "2": "a", "template_name": "fi-conj-voida"}]}
{"word": "ylisovittaa", "conjugation": [{"1": "ylisovi", "2": "tt", "3": "t", "4": "a", "template_name": "fi-conj-muistaa"}]}
{"word": "ylist\u00e4\u00e4", "conjugation": [{"1": "ylist", "2": "", "3": "", "4": "\u00e4", "template_name": "fi-conj-muistaa"}]}
{"word": "ylistell\u00e4", "conjugation": [{"1": "ylist", "2": "", "3": "", "4": "el", "5": "\u00e4", "template_name": "fi-conj-tulla"}]}
{"word": "ylit\u00e4ytt\u00e4\u00e4", "conjugation": [{"1": "ylit\u00e4y", "2": "tt", "3": "t", "4": "\u00e4", "template_name": "fi-conj-muistaa"}]}
{"word": "ylitt\u00e4\u00e4", "conjugation": [{"1": "yli", "2": "tt", "3": "t", "4": "\u00e4", "template_name": "fi-conj-muistaa"}]}
{"word": "ylitty\u00e4", "conjugation": [{"1": "yli", "2": "tt", "3": "t", "4": "y", "5": "\u00e4", "template_name": "fi-conj-sanoa"}]}
{"word": "yliviivata", "conjugation": [{"1": "yliviiv", "2": "", "3": "", "4": "a", "template_name": "fi-conj-salata"}]}
{"word": "yll\u00e4pit\u00e4\u00e4", "conjugation": [{"1": "yll\u00e4pi", "2": "t", "3": "d", "4": "\u00e4", "template_name": "fi-conj-muistaa"}]}
{"word": "yll\u00e4tt\u00e4\u00e4", "conjugation": [{"1": "yll\u00e4", "2": "tt", "3": "t", "4": "\u00e4", "template_name": "fi-conj-muistaa"}]}
{"word": "yll\u00e4tty\u00e4", "conjugation": [{"1": "yll\u00e4", "2": "tt", "3": "t", "4": "y", "5": "\u00e4", "template_name": "fi-conj-sanoa"}]}
{"word": "ylleviivata", "conjugation": [{"1": "ylleviiv", "2": "", "3": "", "4": "a", "template_name": "fi-conj-salata"}]}
{"word": "yllytt\u00e4\u00e4", "conjugation": [{"1": "ylly", "2": "tt", "3": "t", "4": "\u00e4", "template_name": "fi-conj-muistaa"}]}
{"word": "ylpeill\u00e4", "conjugation": [{"1": "ylp", "2": "", "3": "", "4": "eil", "5": "\u00e4", "template_name": "fi-conj-tulla"}]}
{"word": "ylpist\u00e4\u00e4", "conjugation": [{"1": "ylpist", "2": "", "3": "", "4": "\u00e4", "template_name": "fi-conj-muistaa"}]}
{"word": "ylpisty\u00e4", "conjugation": [{"1": "ylpist", "2": "", "3": "", "4": "y", "5": "\u00e4", "template_name": "fi-conj-sanoa"}]}
{"word": "ylt\u00e4\u00e4", "conjugation": [{"1": "yl", "2": "\u00e4", "template_name": "fi-conj-soutaa"}]}
{"word": "yltt\u00e4\u00e4", "conjugation": [{"1": "yl", "2": "tt", "3": "t", "4": "\u00e4", "template_name": "fi-conj-muistaa"}]}
{"word": "ylty\u00e4", "conjugation": [{"1": "y", "2": "lt", "3": "ll", "4": "y", "5": "\u00e4", "template_name": "fi-conj-sanoa"}]}
{"word": "ylv\u00e4stell\u00e4", "conjugation": [{"1": "ylv\u00e4st", "2": "", "3": "", "4": "el", "5": "\u00e4", "template_name": "fi-conj-tulla"}]}
{"word": "ymm\u00e4rt\u00e4\u00e4", "conjugation": [{"1": "ymm\u00e4r", "2": "\u00e4", "template_name": "fi-conj-huutaa"}]}
{"word": "ymp\u00e4r\u00f6id\u00e4", "conjugation": [{"1": "ymp\u00e4r\u00f6i", "2": "\u00e4", "template_name": "fi-conj-voida"}]}
{"word": "ymp\u00e4rileikata", "conjugation": [{"1": "ymp\u00e4rilei", "2": "k", "3": "kk", "4": "a", "template_name": "fi-conj-salata"}]}
{"word": "ymp\u00e4rileikkauttaa", "conjugation": [{"1": "ymp\u00e4rileikkau", "2": "tt", "3": "t", "4": "a", "template_name": "fi-conj-muistaa"}]}
{"word": "ymp\u00e4t\u00e4", "conjugation": [{"1": "ym", "2": "p", "3": "pp", "4": "\u00e4", "template_name": "fi-conj-salata"}]}
{"word": "ympyr\u00f6id\u00e4", "conjugation": [{"1": "ympyr\u00f6i", "2": "\u00e4", "template_name": "fi-conj-voida"}]}
{"word": "yn\u00e4ht\u00e4\u00e4", "conjugation": [{"1": "yn\u00e4h", "2": "t", "3": "d", "4": "\u00e4", "template_name": "fi-conj-muistaa"}]}
{"word": "ynist\u00e4", "conjugation": [{"1": "yn", "2": "", "3": "", "4": "i", "5": "\u00e4", "template_name": "fi-conj-rohkaista"}]}
{"word": "ynn\u00e4t\u00e4", "conjugation": [{"1": "ynn", "2": "", "3": "", "4": "\u00e4", "template_name": "fi-conj-salata"}]}
{"word": "yritell\u00e4", "conjugation": [{"1": "yri", "2": "t", "3": "tt", "4": "el", "5": "\u00e4", "template_name": "fi-conj-tulla"}]}
{"word": "yritt\u00e4\u00e4", "conjugation": [{"1": "yri", "2": "tt", "3": "t", "4": "\u00e4", "template_name": "fi-conj-muistaa"}]}
{"word": "yrj\u00f6t\u00e4", "conjugation": [{"1": "yrj", "2": "", "3": "", "4": "\u00f6", "5": "\u00e4", "template_name": "fi-conj-katketa"}]}
{"word": "yrj\u00f6tt\u00e4\u00e4", "conjugation": [{"1": "yrj\u00f6", "2": "tt", "3": "t", "4": "\u00e4", "template_name": "fi-conj-muistaa"}]}
{"word": "ysk\u00e4hdell\u00e4", "conjugation": [{"1": "ysk\u00e4h", "2": "d", "3": "t", "4": "el", "5": "\u00e4", "template_name": "fi-conj-tulla"}]}
{"word": "ysk\u00e4ht\u00e4\u00e4", "conjugation": [{"1": "ysk\u00e4h", "2": "t", "3": "d", "4": "\u00e4", "template_name": "fi-conj-muistaa"}]}
{"word": "ysk\u00e4ist\u00e4", "conjugation": [{"1": "ysk", "2": "", "3": "", "4": "\u00e4i", "5": "\u00e4", "template_name": "fi-conj-rohkaista"}]}
{"word": "yski\u00e4", "conjugation": [{"1": "ysk", "2": "", "3": "", "4": "\u00e4", "template_name": "fi-conj-sallia"}]}
{"word": "yskiskell\u00e4", "conjugation": [{"1": "yskisk", "2": "", "3": "", "4": "el", "5": "\u00e4", "template_name": "fi-conj-tulla"}]}
{"word": "yskitt\u00e4\u00e4", "conjugation": [{"1": "yski", "2": "tt", "3": "t", "4": "\u00e4", "template_name": "fi-conj-muistaa"}]}
{"word": "yst\u00e4vysty\u00e4", "conjugation": [{"1": "yst\u00e4vyst", "2": "", "3": "", "4": "y", "5": "\u00e4", "template_name": "fi-conj-sanoa"}]}
{"word": "zoomata", "conjugation": [{"1": "zoom", "2": "", "3": "", "4": "a", "template_name": "fi-conj-salata"}]}
{"word": "zumbata", "conjugation": [{"1": "zumb", "2": "", "3": "", "4": "a", "template_name": "fi-conj-salata"}]}